{
    "վար առնել": "վար առնել",
    "առնել": "առնել",
    "առն": "առն",
    "կ'": "կ'",
    "առել": "առած",
    "առեր": "առեր",
    "առնում": "առներ",
    "առնող": "առնող",
    "առնելու": "առնելու",
    "վար առնում եմ": "վար կ'առնեմ",
    "վար առնում ես": "վար կ'առնես",
    "վար առնում է": "վար կ'առնէ",
    "վար առնում ենք": "վար կ'առնենք",
    "վար առնում եք": "վար կ'առնէք",
    "վար առնում են": "վար կ'առնեն",
    "վար առնում էի": "վար կ'առնէի",
    "վար առնում էիր": "վար կ'առնէիր",
    "վար առնում էր": "վար կ'առնէր",
    "վար առնում էինք": "վար կ'առնէինք",
    "վար առնում էիք": "վար կ'առնէիք",
    "վար առնում էին": "վար կ'առնէին",
    "վար առա": "վար առի",
    "վար առար": "վար առիր",
    "վար առավ": "վար առաւ",
    "վար առանք": "վար առինք",
    "վար առաք": "վար առիք",
    "վար առան": "վար առին",
    "վար առ": "վար առ",
    "վար առեք": "վար առէք",
    "վար առել եմ": "վար առած եմ",
    "վար առել ես": "վար առած ես",
    "վար առել է": "վար առած է",
    "վար առել ենք": "վար առած ենք",
    "վար առել եք": "վար առած եք",
    "վար առել են": "վար առած են",
    "վար առել էի": "վար առած էի",
    "վար առել էիր": "վար առած էիր",
    "վար առել էր": "վար առած էր",
    "վար առել էինք": "վար առած էինք",
    "վար առել էիք": "վար առած էիք",
    "վար առել էին": "վար առած էին",
    "վար կառնեմ": "վար պիտի առնեմ",
    "վար կառնես": "վար պիտի առնես",
    "վար կառնի": "վար պիտի առնէ",
    "վար կառնենք": "վար պիտի առնենք",
    "վար կառնէք": "վար պիտի առնէք",
    "վար կառնեն": "վար պիտի առնեն",
    "վար կառնէի": "վար պիտի առնէի",
    "վար կառնէիր": "վար պիտի առնէիր",
    "վար կառնէր": "վար պիտի առնէր",
    "վար կառնէինք": "վար պիտի առնէինք",
    "վար կառնէիք": "վար պիտի առնէիք",
    "վար կառնէին": "վար պիտի առնէին",
    "վար չեմ առնում": "վար չեմ առներ",
    "վար չես առնում": "վար չես առներ",
    "վար չ'առնում": "վար չ'առներ",
    "վար չենք առնում": "վար չենք առներ",
    "վար չեք առնում": "վար չեք առներ",
    "վար չեն առնում": "վար չեն առներ",
    "վար չէի առնում": "վար չէի առներ",
    "վար չէիր առնում": "վար չէիր առներ",
    "վար չէր առնում": "վար չէր առներ",
    "վար չէինք առնում": "վար չէինք առներ",
    "վար չէիք առնում": "վար չէիք առներ",
    "վար չէին առնում": "վար չէին առներ",
    "վար չառա": "վար չառի",
    "վար չառար": "վար չառիր",
    "վար չառավ": "վար չառաւ",
    "վար չառանք": "վար չառինք",
    "վար չառաք": "վար չառիք",
    "վար չառան": "վար չառին",
    "վար մի առ": "վար մի առներ",
    "վար մի առեք": "վար մի առնէք",
    "վար չեմ առել": "վար առած չեմ",
    "վար չես առել": "վար առած չես",
    "վար չի առել": "վար առած չէ",
    "վար չենք առել": "վար առած չենք",
    "վար չեք առել": "վար առած չեք",
    "վար չեն առել": "վար առած չեն",
    "վար չէի առել": "վար առած չէի",
    "վար չէիր առել": "վար առած չէիր",
    "վար չէր առել": "վար առած չէր",
    "վար չէինք առել": "վար առած չէինք",
    "վար չէիք առել": "վար առած չէիք",
    "վար չէին առել": "վար առած չէին",
    "վար չեմ առնի": "վար պիտի չառնեմ",
    "վար չես առնի": "վար պիտի չառնես",
    "վար չի առնի": "վար պիտի չառնէ",
    "վար չենք առնի": "վար պիտի չառնենք",
    "վար չեք առնի": "վար պիտի չառնէք",
    "վար չեն առնի": "վար պիտի չառնեն",
    "վար չէի առնի": "վար պիտի չառնէի",
    "վար չէիր առնի": "վար պիտի չառնէիր",
    "վար չէր առնի": "վար պիտի չառնէր",
    "վար չէինք առնի": "վար պիտի չառնէինք",
    "վար չէիք առնի": "վար պիտի չառնէիք",
    "վար չէին առնի": "վար պիտի չառնէին",
    "հրաժարվել": "հրաժարած",
    "հրաժարվ": "հրաժար",
    "կը": "կը",
    "հրաժարվեցեր": "հրաժարեցեր",
    "հրաժարվում": "հրաժարեր",
    "հրաժարվող": "հրաժարող",
    "հրաժարվելու": "հրաժարելու",
    "հրաժարվում եմ": "կը հրաժարիմ",
    "հրաժարվում ես": "կը հրաժարիս",
    "հրաժարվում է": "կը հրաժարի",
    "հրաժարվում ենք": "կը հրաժարինք",
    "հրաժարվում եք": "կը հրաժարիք",
    "հրաժարվում են": "կը հրաժարին",
    "հրաժարվում էի": "կը հրաժարէի",
    "հրաժարվում էիր": "կը հրաժարէիր",
    "հրաժարվում էր": "կը հրաժարէր",
    "հրաժարվում էինք": "կը հրաժարէինք",
    "հրաժարվում էիք": "կը հրաժարէիք",
    "հրաժարվում էին": "կը հրաժարէին",
    "հրաժարվեցի": "հրաժարեցայ",
    "հրաժարվեցիր": "հրաժարեցար",
    "հրաժարվեց": "հրաժարեցաւ",
    "հրաժարվեցինք": "հրաժարեցանք",
    "հրաժարվեցիք": "հրաժարեցաք",
    "հրաժարվեցին": "հրաժարեցան",
    "հրաժարվիր": "հրաժարէ",
    "հրաժարվենք": "հրաժարինք",
    "հրաժարվեք": "հրաժարեցէք",
    "հրաժարվել եմ": "հրաժարած եմ",
    "հրաժարվել ես": "հրաժարած ես",
    "հրաժարվել է": "հրաժարած է",
    "հրաժարվել ենք": "հրաժարած ենք",
    "հրաժարվել եք": "հրաժարած եք",
    "հրաժարվել են": "հրաժարած են",
    "հրաժարվել էի": "հրաժարած էի",
    "հրաժարվել էիր": "հրաժարած էիր",
    "հրաժարվել էր": "հրաժարած էր",
    "հրաժարվել էինք": "հրաժարած էինք",
    "հրաժարվել էիք": "հրաժարած էիք",
    "հրաժարվել էին": "հրաժարած էին",
    "կհրաժարվեմ": "պիտի հրաժարիմ",
    "կհրաժարվես": "պիտի հրաժարիս",
    "կհրաժարվի": "պիտի հրաժարի",
    "կհրաժարվենք": "պիտի հրաժարինք",
    "կհրաժարվէք": "պիտի հրաժարիք",
    "կհրաժարվեն": "պիտի հրաժարին",
    "կհրաժարվէի": "պիտի հրաժարէի",
    "կհրաժարվէիր": "պիտի հրաժարէիր",
    "կհրաժարվէր": "պիտի հրաժարէր",
    "կհրաժարվէինք": "պիտի հրաժարէինք",
    "կհրաժարվէիք": "պիտի հրաժարէիք",
    "կհրաժարվէին": "պիտի հրաժարէին",
    "չեմ հրաժարվում": "չեմ հրաժարիր",
    "չես հրաժարվում": "չես հրաժարիր",
    "չի հրաժարվում": "չի հրաժարիր",
    "չենք հրաժարվում": "չենք հրաժարիր",
    "չեք հրաժարվում": "չեք հրաժարիր",
    "չեն հրաժարվում": "չեն հրաժարիր",
    "չէի հրաժարվում": "չէի հրաժարեր",
    "չէիր հրաժարվում": "չէիր հրաժարեր",
    "չէր հրաժարվում": "չէր հրաժարեր",
    "չէինք հրաժարվում": "չէինք հրաժարեր",
    "չէիք հրաժարվում": "չէիք հրաժարեր",
    "չէին հրաժարվում": "չէին հրաժարեր",
    "չհրաժարվեցի": "չհրաժարեցայ",
    "չհրաժարվեցիր": "չհրաժարեցար",
    "չհրաժարվեց": "չհրաժարեցաւ",
    "չհրաժարվեցինք": "չհրաժարեցանք",
    "չհրաժարվեցիք": "չհրաժարեցաք",
    "չհրաժարվեցին": "չհրաժարեցան",
    "մի հրաժարվիր": "մի հրաժարիր",
    "մի հրաժարվենք": "մի հրաժարինք",
    "մի հրաժարվեք": "մի հրաժարիք",
    "չեմ հրաժարվել": "հրաժարած չեմ",
    "չես հրաժարվել": "հրաժարած չես",
    "չի հրաժարվել": "հրաժարած չէ",
    "չենք հրաժարվել": "հրաժարած չենք",
    "չեք հրաժարվել": "հրաժարած չեք",
    "չեն հրաժարվել": "հրաժարած չեն",
    "չէի հրաժարվել": "հրաժարած չէի",
    "չէիր հրաժարվել": "հրաժարած չէիր",
    "չէր հրաժարվել": "հրաժարած չէր",
    "չէինք հրաժարվել": "հրաժարած չէինք",
    "չէիք հրաժարվել": "հրաժարած չէիք",
    "չէին հրաժարվել": "հրաժարած չէին",
    "չեմ հրաժարվի": "պիտի չհրաժարիմ",
    "չես հրաժարվի": "պիտի չհրաժարիս",
    "չի հրաժարվի": "պիտի չհրաժարի",
    "չենք հրաժարվի": "պիտի չհրաժարինք",
    "չեք հրաժարվի": "պիտի չհրաժարիք",
    "չեն հրաժարվի": "պիտի չհրաժարին",
    "չէի հրաժարվի": "պիտի չհրաժարէի",
    "չէիր հրաժարվի": "պիտի չհրաժարէիր",
    "չէր հրաժարվի": "պիտի չհրաժարէր",
    "չէինք հրաժարվի": "պիտի չհրաժարէինք",
    "չէիք հրաժարվի": "պիտի չհրաժարէիք",
    "չէին հրաժարվի": "պիտի չհրաժարէին",
    "կրճատել": "կրճատած",
    "կրճատ": "կրճատ",
    "կրճատեցեր": "կրճատեցեր",
    "կրճատում": "կրճատեր",
    "կրճատող": "կրճատող",
    "կրճատելու": "կրճատելու",
    "կրճատում եմ": "կը կրճատեմ",
    "կրճատում ես": "կը կրճատես",
    "կրճատում է": "կը կրճատէ",
    "կրճատում ենք": "կը կրճատենք",
    "կրճատում եք": "կը կրճատէք",
    "կրճատում են": "կը կրճատեն",
    "կրճատում էի": "կը կրճատէի",
    "կրճատում էիր": "կը կրճատէիր",
    "կրճատում էր": "կը կրճատէր",
    "կրճատում էինք": "կը կրճատէինք",
    "կրճատում էիք": "կը կրճատէիք",
    "կրճատում էին": "կը կրճատէին",
    "կրճատեցի": "կրճատեցի",
    "կրճատեցիր": "կրճատեցիր",
    "կրճատեց": "կրճատեց",
    "կրճատեցինք": "կրճատեցինք",
    "կրճատեցիք": "կրճատեցիք",
    "կրճատեցին": "կրճատեցին",
    "կրճատիր": "կրճատէ",
    "կրճատենք": "կրճատենք",
    "կրճատեք": "կրճատեցէք",
    "կրճատել եմ": "կրճատած եմ",
    "կրճատել ես": "կրճատած ես",
    "կրճատել է": "կրճատած է",
    "կրճատել ենք": "կրճատած ենք",
    "կրճատել եք": "կրճատած եք",
    "կրճատել են": "կրճատած են",
    "կրճատել էի": "կրճատած էի",
    "կրճատել էիր": "կրճատած էիր",
    "կրճատել էր": "կրճատած էր",
    "կրճատել էինք": "կրճատած էինք",
    "կրճատել էիք": "կրճատած էիք",
    "կրճատել էին": "կրճատած էին",
    "կկրճատեմ": "պիտի կրճատեմ",
    "կկրճատես": "պիտի կրճատես",
    "կկրճատի": "պիտի կրճատէ",
    "կկրճատենք": "պիտի կրճատենք",
    "կկրճատէք": "պիտի կրճատէք",
    "կկրճատեն": "պիտի կրճատեն",
    "կկրճատէի": "պիտի կրճատէի",
    "կկրճատէիր": "պիտի կրճատէիր",
    "կկրճատէր": "պիտի կրճատէր",
    "կկրճատէինք": "պիտի կրճատէինք",
    "կկրճատէիք": "պիտի կրճատէիք",
    "կկրճատէին": "պիտի կրճատէին",
    "չեմ կրճատում": "չեմ կրճատեր",
    "չես կրճատում": "չես կրճատեր",
    "չի կրճատում": "չի կրճատեր",
    "չենք կրճատում": "չենք կրճատեր",
    "չեք կրճատում": "չեք կրճատեր",
    "չեն կրճատում": "չեն կրճատեր",
    "չէի կրճատում": "չէի կրճատեր",
    "չէիր կրճատում": "չէիր կրճատեր",
    "չէր կրճատում": "չէր կրճատեր",
    "չէինք կրճատում": "չէինք կրճատեր",
    "չէիք կրճատում": "չէիք կրճատեր",
    "չէին կրճատում": "չէին կրճատեր",
    "չկրճատեցի": "չկրճատեցի",
    "չկրճատեցիր": "չկրճատեցիր",
    "չկրճատեց": "չկրճատեց",
    "չկրճատեցինք": "չկրճատեցինք",
    "չկրճատեցիք": "չկրճատեցիք",
    "չկրճատեցին": "չկրճատեցին",
    "մի կրճատիր": "մի կրճատեր",
    "մի կրճատենք": "մի կրճատենք",
    "մի կրճատեք": "մի կրճատէք",
    "չեմ կրճատել": "կրճատած չեմ",
    "չես կրճատել": "կրճատած չես",
    "չի կրճատել": "կրճատած չէ",
    "չենք կրճատել": "կրճատած չենք",
    "չեք կրճատել": "կրճատած չեք",
    "չեն կրճատել": "կրճատած չեն",
    "չէի կրճատել": "կրճատած չէի",
    "չէիր կրճատել": "կրճատած չէիր",
    "չէր կրճատել": "կրճատած չէր",
    "չէինք կրճատել": "կրճատած չէինք",
    "չէիք կրճատել": "կրճատած չէիք",
    "չէին կրճատել": "կրճատած չէին",
    "չեմ կրճատի": "պիտի չկրճատեմ",
    "չես կրճատի": "պիտի չկրճատես",
    "չի կրճատի": "պիտի չկրճատէ",
    "չենք կրճատի": "պիտի չկրճատենք",
    "չեք կրճատի": "պիտի չկրճատէք",
    "չեն կրճատի": "պիտի չկրճատեն",
    "չէի կրճատի": "պիտի չկրճատէի",
    "չէիր կրճատի": "պիտի չկրճատէիր",
    "չէր կրճատի": "պիտի չկրճատէր",
    "չէինք կրճատի": "պիտի չկրճատէինք",
    "չէիք կրճատի": "պիտի չկրճատէիք",
    "չէին կրճատի": "պիտի չկրճատէին",
    "կատարել": "կատարած",
    "կատար": "կատար",
    "կատարեցեր": "կատարեցեր",
    "կատարում": "կատարեր",
    "կատարող": "կատարող",
    "կատարելու": "կատարելու",
    "կատարում եմ": "կը կատարեմ",
    "կատարում ես": "կը կատարես",
    "կատարում է": "կը կատարէ",
    "կատարում ենք": "կը կատարենք",
    "կատարում եք": "կը կատարէք",
    "կատարում են": "կը կատարեն",
    "կատարում էի": "կը կատարէի",
    "կատարում էիր": "կը կատարէիր",
    "կատարում էր": "կը կատարէր",
    "կատարում էինք": "կը կատարէինք",
    "կատարում էիք": "կը կատարէիք",
    "կատարում էին": "կը կատարէին",
    "կատարեցի": "կատարեցի",
    "կատարեցիր": "կատարեցիր",
    "կատարեց": "կատարեց",
    "կատարեցինք": "կատարեցինք",
    "կատարեցիք": "կատարեցիք",
    "կատարեցին": "կատարեցին",
    "կատարիր": "կատարէ",
    "կատարենք": "կատարենք",
    "կատարեք": "կատարեցէք",
    "կատարել եմ": "կատարած եմ",
    "կատարել ես": "կատարած ես",
    "կատարել է": "կատարած է",
    "կատարել ենք": "կատարած ենք",
    "կատարել եք": "կատարած եք",
    "կատարել են": "կատարած են",
    "կատարել էի": "կատարած էի",
    "կատարել էիր": "կատարած էիր",
    "կատարել էր": "կատարած էր",
    "կատարել էինք": "կատարած էինք",
    "կատարել էիք": "կատարած էիք",
    "կատարել էին": "կատարած էին",
    "կկատարեմ": "պիտի կատարեմ",
    "կկատարես": "պիտի կատարես",
    "կկատարի": "պիտի կատարէ",
    "կկատարենք": "պիտի կատարենք",
    "կկատարէք": "պիտի կատարէք",
    "կկատարեն": "պիտի կատարեն",
    "կկատարէի": "պիտի կատարէի",
    "կկատարէիր": "պիտի կատարէիր",
    "կկատարէր": "պիտի կատարէր",
    "կկատարէինք": "պիտի կատարէինք",
    "կկատարէիք": "պիտի կատարէիք",
    "կկատարէին": "պիտի կատարէին",
    "չեմ կատարում": "չեմ կատարեր",
    "չես կատարում": "չես կատարեր",
    "չի կատարում": "չի կատարեր",
    "չենք կատարում": "չենք կատարեր",
    "չեք կատարում": "չեք կատարեր",
    "չեն կատարում": "չեն կատարեր",
    "չէի կատարում": "չէի կատարեր",
    "չէիր կատարում": "չէիր կատարեր",
    "չէր կատարում": "չէր կատարեր",
    "չէինք կատարում": "չէինք կատարեր",
    "չէիք կատարում": "չէիք կատարեր",
    "չէին կատարում": "չէին կատարեր",
    "չկատարեցի": "չկատարեցի",
    "չկատարեցիր": "չկատարեցիր",
    "չկատարեց": "չկատարեց",
    "չկատարեցինք": "չկատարեցինք",
    "չկատարեցիք": "չկատարեցիք",
    "չկատարեցին": "չկատարեցին",
    "մի կատարիր": "մի կատարեր",
    "մի կատարենք": "մի կատարենք",
    "մի կատարեք": "մի կատարէք",
    "չեմ կատարել": "կատարած չեմ",
    "չես կատարել": "կատարած չես",
    "չի կատարել": "կատարած չէ",
    "չենք կատարել": "կատարած չենք",
    "չեք կատարել": "կատարած չեք",
    "չեն կատարել": "կատարած չեն",
    "չէի կատարել": "կատարած չէի",
    "չէիր կատարել": "կատարած չէիր",
    "չէր կատարել": "կատարած չէր",
    "չէինք կատարել": "կատարած չէինք",
    "չէիք կատարել": "կատարած չէիք",
    "չէին կատարել": "կատարած չէին",
    "չեմ կատարի": "պիտի չկատարեմ",
    "չես կատարի": "պիտի չկատարես",
    "չի կատարի": "պիտի չկատարէ",
    "չենք կատարի": "պիտի չկատարենք",
    "չեք կատարի": "պիտի չկատարէք",
    "չեն կատարի": "պիտի չկատարեն",
    "չէի կատարի": "պիտի չկատարէի",
    "չէիր կատարի": "պիտի չկատարէիր",
    "չէր կատարի": "պիտի չկատարէր",
    "չէինք կատարի": "պիտի չկատարէինք",
    "չէիք կատարի": "պիտի չկատարէիք",
    "չէին կատարի": "պիտի չկատարէին",
    "գնել": "գնեցած",
    "գն": "գն",
    "գնեցեր": "գնեցեր",
    "գնում": "գնար",
    "գնող": "գնող",
    "գնելու": "գնելու",
    "գնում եմ": "կը գնեմ",
    "գնում ես": "կը գնես",
    "գնում է": "կը գնէ",
    "գնում ենք": "կը գնենք",
    "գնում եք": "կը գնէք",
    "գնում են": "կը գնեն",
    "գնում էի": "կը գնէի",
    "գնում էիր": "կը գնէիր",
    "գնում էր": "կը գնէր",
    "գնում էինք": "կը գնէինք",
    "գնում էիք": "կը գնէիք",
    "գնում էին": "կը գնէին",
    "գնեցի": "գնեցի",
    "գնեցիր": "գնեցիր",
    "գնեց": "գնեց",
    "գնեցինք": "գնեցինք",
    "գնեցիք": "գնեցիք",
    "գնեցին": "գնեցին",
    "գնիր": "գնէ",
    "գնենք": "գնենք",
    "գնեցեք": "գնեցէք",
    "գնել եմ": "գնեցած եմ",
    "գնել ես": "գնեցած ես",
    "գնել է": "գնեցած է",
    "գնել ենք": "գնեցած ենք",
    "գնել եք": "գնեցած եք",
    "գնել են": "գնեցած են",
    "գնել էի": "գնեցած էի",
    "գնել էիր": "գնեցած էիր",
    "գնել էր": "գնեցած էր",
    "գնել էինք": "գնեցած էինք",
    "գնել էիք": "գնեցած էիք",
    "գնել էին": "գնեցած էին",
    "կգնեմ": "պիտի գնեմ",
    "կգնես": "պիտի գնես",
    "կգնի": "պիտի գնէ",
    "կգնենք": "պիտի գնենք",
    "կգնէք": "պիտի գնէք",
    "կգնեն": "պիտի գնեն",
    "կգնէի": "պիտի գնէի",
    "կգնէիր": "պիտի գնէիր",
    "կգնէր": "պիտի գնէր",
    "կգնէինք": "պիտի գնէինք",
    "կգնէիք": "պիտի գնէիք",
    "կգնէին": "պիտի գնէին",
    "չեմ գնում": "չեմ գներ",
    "չես գնում": "չես գներ",
    "չի գնում": "չի գներ",
    "չենք գնում": "չենք գներ",
    "չեք գնում": "չեք գներ",
    "չեն գնում": "չեն գներ",
    "չէի գնում": "չէի գներ",
    "չէիր գնում": "չէիր գներ",
    "չէր գնում": "չէր գներ",
    "չէինք գնում": "չէինք գներ",
    "չէիք գնում": "չէիք գներ",
    "չէին գնում": "չէին գներ",
    "չգնեցի": "չգնեցի",
    "չգնեցիր": "չգնեցիր",
    "չգնեց": "չգնեց",
    "չգնեցինք": "չգնեցինք",
    "չգնեցիք": "չգնեցիք",
    "չգնեցին": "չգնեցին",
    "մի գնիր": "մի գներ",
    "մի գնենք": "մի գնենք",
    "մի գնեցեք": "մի գնէք",
    "չեմ գնել": "գնեցած չեմ",
    "չես գնել": "գնեցած չես",
    "չի գնել": "գնեցած չէ",
    "չենք գնել": "գնեցած չենք",
    "չեք գնել": "գնեցած չեք",
    "չեն գնել": "գնեցած չեն",
    "չէի գնել": "գնեցած չէի",
    "չէիր գնել": "գնեցած չէիր",
    "չէր գնել": "գնեցած չէր",
    "չէինք գնել": "գնեցած չէինք",
    "չէիք գնել": "գնեցած չէիք",
    "չէին գնել": "գնեցած չէին",
    "չեմ գնի": "պիտի չգնեմ",
    "չես գնի": "պիտի չգնես",
    "չի գնի": "պիտի չգնէ",
    "չենք գնի": "պիտի չգնենք",
    "չեք գնի": "պիտի չգնէք",
    "չեն գնի": "պիտի չգնեն",
    "չէի գնի": "պիտի չգնէի",
    "չէիր գնի": "պիտի չգնէիր",
    "չէր գնի": "պիտի չգնէր",
    "չէինք գնի": "պիտի չգնէինք",
    "չէիք գնի": "պիտի չգնէիք",
    "չէին գնի": "պիտի չգնէին",
    "աւարտել": "աւարտած",
    "աւարտ": "աւարտ",
    "աւարտեցեր": "աւարտեցեր",
    "աւարտում": "աւարտեր",
    "աւարտող": "աւարտող",
    "աւարտելու": "աւարտելու",
    "աւարտում եմ": "կ'աւարտեմ",
    "աւարտում ես": "կ'աւարտես",
    "աւարտում է": "կ'աւարտէ",
    "աւարտում ենք": "կ'աւարտենք",
    "աւարտում եք": "կ'աւարտէք",
    "աւարտում են": "կ'աւարտեն",
    "աւարտում էի": "կ'աւարտէի",
    "աւարտում էիր": "կ'աւարտէիր",
    "աւարտում էր": "կ'աւարտէր",
    "աւարտում էինք": "կ'աւարտէինք",
    "աւարտում էիք": "կ'աւարտէիք",
    "աւարտում էին": "կ'աւարտէին",
    "աւարտեցի": "աւարտեցի",
    "աւարտեցիր": "աւարտեցիր",
    "աւարտեց": "աւարտեց",
    "աւարտեցինք": "աւարտեցինք",
    "աւարտեցիք": "աւարտեցիք",
    "աւարտեցին": "աւարտեցին",
    "աւարտիր": "աւարտէ",
    "աւարտենք": "աւարտենք",
    "աւարտեք": "աւարտեցէք",
    "աւարտել եմ": "աւարտած եմ",
    "աւարտել ես": "աւարտած ես",
    "աւարտել է": "աւարտած է",
    "աւարտել ենք": "աւարտած ենք",
    "աւարտել եք": "աւարտած եք",
    "աւարտել են": "աւարտած են",
    "աւարտել էի": "աւարտած էի",
    "աւարտել էիր": "աւարտած էիր",
    "աւարտել էր": "աւարտած էր",
    "աւարտել էինք": "աւարտած էինք",
    "աւարտել էիք": "աւարտած էիք",
    "աւարտել էին": "աւարտած էին",
    "կաւարտեմ": "պիտի աւարտեմ",
    "կաւարտես": "պիտի աւարտես",
    "կաւարտի": "պիտի աւարտէ",
    "կաւարտենք": "պիտի աւարտենք",
    "կաւարտէք": "պիտի աւարտէք",
    "կաւարտեն": "պիտի աւարտեն",
    "կաւարտէի": "պիտի աւարտէի",
    "կաւարտէիր": "պիտի աւարտէիր",
    "կաւարտէր": "պիտի աւարտէր",
    "կաւարտէինք": "պիտի աւարտէինք",
    "կաւարտէիք": "պիտի աւարտէիք",
    "կաւարտէին": "պիտի աւարտէին",
    "չեմ աւարտում": "չեմ աւարտեր",
    "չես աւարտում": "չես աւարտեր",
    "չ'աւարտում": "չ'աւարտեր",
    "չենք աւարտում": "չենք աւարտեր",
    "չեք աւարտում": "չեք աւարտեր",
    "չեն աւարտում": "չեն աւարտեր",
    "չէի աւարտում": "չէի աւարտեր",
    "չէիր աւարտում": "չէիր աւարտեր",
    "չէր աւարտում": "չէր աւարտեր",
    "չէինք աւարտում": "չէինք աւարտեր",
    "չէիք աւարտում": "չէիք աւարտեր",
    "չէին աւարտում": "չէին աւարտեր",
    "չաւարտեցի": "չաւարտեցի",
    "չաւարտեցիր": "չաւարտեցիր",
    "չաւարտեց": "չաւարտեց",
    "չաւարտեցինք": "չաւարտեցինք",
    "չաւարտեցիք": "չաւարտեցիք",
    "չաւարտեցին": "չաւարտեցին",
    "մի աւարտիր": "մի աւարտեր",
    "մի աւարտենք": "մի աւարտենք",
    "մի աւարտեք": "մի աւարտէք",
    "չեմ աւարտել": "աւարտած չեմ",
    "չես աւարտել": "աւարտած չես",
    "չի աւարտել": "աւարտած չէ",
    "չենք աւարտել": "աւարտած չենք",
    "չեք աւարտել": "աւարտած չեք",
    "չեն աւարտել": "աւարտած չեն",
    "չէի աւարտել": "աւարտած չէի",
    "չէիր աւարտել": "աւարտած չէիր",
    "չէր աւարտել": "աւարտած չէր",
    "չէինք աւարտել": "աւարտած չէինք",
    "չէիք աւարտել": "աւարտած չէիք",
    "չէին աւարտել": "աւարտած չէին",
    "չեմ աւարտի": "պիտի չաւարտեմ",
    "չես աւարտի": "պիտի չաւարտես",
    "չի աւարտի": "պիտի չաւարտէ",
    "չենք աւարտի": "պիտի չաւարտենք",
    "չեք աւարտի": "պիտի չաւարտէք",
    "չեն աւարտի": "պիտի չաւարտեն",
    "չէի աւարտի": "պիտի չաւարտէի",
    "չէիր աւարտի": "պիտի չաւարտէիր",
    "չէր աւարտի": "պիտի չաւարտէր",
    "չէինք աւարտի": "պիտի չաւարտէինք",
    "չէիք աւարտի": "պիտի չաւարտէիք",
    "չէին աւարտի": "պիտի չաւարտէին",
    "հաստատել": "հաստատած",
    "հաստատ": "հաստատ",
    "հաստատեցեր": "հաստատեցեր",
    "հաստատում": "հաստատեր",
    "հաստատող": "հաստատող",
    "հաստատելու": "հաստատելու",
    "հաստատում եմ": "կը հաստատեմ",
    "հաստատում ես": "կը հաստատես",
    "հաստատում է": "կը հաստատէ",
    "հաստատում ենք": "կը հաստատենք",
    "հաստատում եք": "կը հաստատէք",
    "հաստատում են": "կը հաստատեն",
    "հաստատում էի": "կը հաստատէի",
    "հաստատում էիր": "կը հաստատէիր",
    "հաստատում էր": "կը հաստատէր",
    "հաստատում էինք": "կը հաստատէինք",
    "հաստատում էիք": "կը հաստատէիք",
    "հաստատում էին": "կը հաստատէին",
    "հաստատեցի": "հաստատեցի",
    "հաստատեցիր": "հաստատեցիր",
    "հաստատեց": "հաստատեց",
    "հաստատեցինք": "հաստատեցինք",
    "հաստատեցիք": "հաստատեցիք",
    "հաստատեցին": "հաստատեցին",
    "հաստատիր": "հաստատէ",
    "հաստատենք": "հաստատենք",
    "հաստատեք": "հաստատեցէք",
    "հաստատել եմ": "հաստատած եմ",
    "հաստատել ես": "հաստատած ես",
    "հաստատել է": "հաստատած է",
    "հաստատել ենք": "հաստատած ենք",
    "հաստատել եք": "հաստատած եք",
    "հաստատել են": "հաստատած են",
    "հաստատել էի": "հաստատած էի",
    "հաստատել էիր": "հաստատած էիր",
    "հաստատել էր": "հաստատած էր",
    "հաստատել էինք": "հաստատած էինք",
    "հաստատել էիք": "հաստատած էիք",
    "հաստատել էին": "հաստատած էին",
    "կհաստատեմ": "պիտի հաստատեմ",
    "կհաստատես": "պիտի հաստատես",
    "կհաստատի": "պիտի հաստատէ",
    "կհաստատենք": "պիտի հաստատենք",
    "կհաստատէք": "պիտի հաստատէք",
    "կհաստատեն": "պիտի հաստատեն",
    "կհաստատէի": "պիտի հաստատէի",
    "կհաստատէիր": "պիտի հաստատէիր",
    "կհաստատէր": "պիտի հաստատէր",
    "կհաստատէինք": "պիտի հաստատէինք",
    "կհաստատէիք": "պիտի հաստատէիք",
    "կհաստատէին": "պիտի հաստատէին",
    "չեմ հաստատում": "չեմ հաստատեր",
    "չես հաստատում": "չես հաստատեր",
    "չի հաստատում": "չի հաստատեր",
    "չենք հաստատում": "չենք հաստատեր",
    "չեք հաստատում": "չեք հաստատեր",
    "չեն հաստատում": "չեն հաստատեր",
    "չէի հաստատում": "չէի հաստատեր",
    "չէիր հաստատում": "չէիր հաստատեր",
    "չէր հաստատում": "չէր հաստատեր",
    "չէինք հաստատում": "չէինք հաստատեր",
    "չէիք հաստատում": "չէիք հաստատեր",
    "չէին հաստատում": "չէին հաստատեր",
    "չհաստատեցի": "չհաստատեցի",
    "չհաստատեցիր": "չհաստատեցիր",
    "չհաստատեց": "չհաստատեց",
    "չհաստատեցինք": "չհաստատեցինք",
    "չհաստատեցիք": "չհաստատեցիք",
    "չհաստատեցին": "չհաստատեցին",
    "մի հաստատիր": "մի հաստատեր",
    "մի հաստատենք": "մի հաստատենք",
    "մի հաստատեք": "մի հաստատէք",
    "չեմ հաստատել": "հաստատած չեմ",
    "չես հաստատել": "հաստատած չես",
    "չի հաստատել": "հաստատած չէ",
    "չենք հաստատել": "հաստատած չենք",
    "չեք հաստատել": "հաստատած չեք",
    "չեն հաստատել": "հաստատած չեն",
    "չէի հաստատել": "հաստատած չէի",
    "չէիր հաստատել": "հաստատած չէիր",
    "չէր հաստատել": "հաստատած չէր",
    "չէինք հաստատել": "հաստատած չէինք",
    "չէիք հաստատել": "հաստատած չէիք",
    "չէին հաստատել": "հաստատած չէին",
    "չեմ հաստատի": "պիտի չհաստատեմ",
    "չես հաստատի": "պիտի չհաստատես",
    "չի հաստատի": "պիտի չհաստատէ",
    "չենք հաստատի": "պիտի չհաստատենք",
    "չեք հաստատի": "պիտի չհաստատէք",
    "չեն հաստատի": "պիտի չհաստատեն",
    "չէի հաստատի": "պիտի չհաստատէի",
    "չէիր հաստատի": "պիտի չհաստատէիր",
    "չէր հաստատի": "պիտի չհաստատէր",
    "չէինք հաստատի": "պիտի չհաստատէինք",
    "չէիք հաստատի": "պիտի չհաստատէիք",
    "չէին հաստատի": "պիտի չհաստատէին",
    "գրգռել": "գրգռած",
    "գրգռ": "գրգռ",
    "գրգռեցեր": "գրգռեցեր",
    "գրգռում": "գրգռեր",
    "գրգռող": "գրգռող",
    "գրգռելու": "գրգռելու",
    "գրգռում եմ": "կը գրգռեմ",
    "գրգռում ես": "կը գրգռես",
    "գրգռում է": "կը գրգռէ",
    "գրգռում ենք": "կը գրգռենք",
    "գրգռում եք": "կը գրգռէք",
    "գրգռում են": "կը գրգռեն",
    "գրգռում էի": "կը գրգռէի",
    "գրգռում էիր": "կը գրգռէիր",
    "գրգռում էր": "կը գրգռէր",
    "գրգռում էինք": "կը գրգռէինք",
    "գրգռում էիք": "կը գրգռէիք",
    "գրգռում էին": "կը գրգռէին",
    "գրգռեցի": "գրգռեցի",
    "գրգռեցիր": "գրգռեցիր",
    "գրգռեց": "գրգռեց",
    "գրգռեցինք": "գրգռեցինք",
    "գրգռեցիք": "գրգռեցիք",
    "գրգռեցին": "գրգռեցին",
    "գրգռիր": "գրգռէ",
    "գրգռենք": "գրգռենք",
    "գրգռեք": "գրգռեցէք",
    "գրգռել եմ": "գրգռած եմ",
    "գրգռել ես": "գրգռած ես",
    "գրգռել է": "գրգռած է",
    "գրգռել ենք": "գրգռած ենք",
    "գրգռել եք": "գրգռած եք",
    "գրգռել են": "գրգռած են",
    "գրգռել էի": "գրգռած էի",
    "գրգռել էիր": "գրգռած էիր",
    "գրգռել էր": "գրգռած էր",
    "գրգռել էինք": "գրգռած էինք",
    "գրգռել էիք": "գրգռած էիք",
    "գրգռել էին": "գրգռած էին",
    "կգրգռեմ": "պիտի գրգռեմ",
    "կգրգռես": "պիտի գրգռես",
    "կգրգռի": "պիտի գրգռէ",
    "կգրգռենք": "պիտի գրգռենք",
    "կգրգռէք": "պիտի գրգռէք",
    "կգրգռեն": "պիտի գրգռեն",
    "կգրգռէի": "պիտի գրգռէի",
    "կգրգռէիր": "պիտի գրգռէիր",
    "կգրգռէր": "պիտի գրգռէր",
    "կգրգռէինք": "պիտի գրգռէինք",
    "կգրգռէիք": "պիտի գրգռէիք",
    "կգրգռէին": "պիտի գրգռէին",
    "չեմ գրգռում": "չեմ գրգռեր",
    "չես գրգռում": "չես գրգռեր",
    "չի գրգռում": "չի գրգռեր",
    "չենք գրգռում": "չենք գրգռեր",
    "չեք գրգռում": "չեք գրգռեր",
    "չեն գրգռում": "չեն գրգռեր",
    "չէի գրգռում": "չէի գրգռեր",
    "չէիր գրգռում": "չէիր գրգռեր",
    "չէր գրգռում": "չէր գրգռեր",
    "չէինք գրգռում": "չէինք գրգռեր",
    "չէիք գրգռում": "չէիք գրգռեր",
    "չէին գրգռում": "չէին գրգռեր",
    "չգրգռեցի": "չգրգռեցի",
    "չգրգռեցիր": "չգրգռեցիր",
    "չգրգռեց": "չգրգռեց",
    "չգրգռեցինք": "չգրգռեցինք",
    "չգրգռեցիք": "չգրգռեցիք",
    "չգրգռեցին": "չգրգռեցին",
    "մի գրգռիր": "մի գրգռեր",
    "մի գրգռենք": "մի գրգռենք",
    "մի գրգռեք": "մի գրգռէք",
    "չեմ գրգռել": "գրգռած չեմ",
    "չես գրգռել": "գրգռած չես",
    "չի գրգռել": "գրգռած չէ",
    "չենք գրգռել": "գրգռած չենք",
    "չեք գրգռել": "գրգռած չեք",
    "չեն գրգռել": "գրգռած չեն",
    "չէի գրգռել": "գրգռած չէի",
    "չէիր գրգռել": "գրգռած չէիր",
    "չէր գրգռել": "գրգռած չէր",
    "չէինք գրգռել": "գրգռած չէինք",
    "չէիք գրգռել": "գրգռած չէիք",
    "չէին գրգռել": "գրգռած չէին",
    "չեմ գրգռի": "պիտի չգրգռեմ",
    "չես գրգռի": "պիտի չգրգռես",
    "չի գրգռի": "պիտի չգրգռէ",
    "չենք գրգռի": "պիտի չգրգռենք",
    "չեք գրգռի": "պիտի չգրգռէք",
    "չեն գրգռի": "պիտի չգրգռեն",
    "չէի գրգռի": "պիտի չգրգռէի",
    "չէիր գրգռի": "պիտի չգրգռէիր",
    "չէր գրգռի": "պիտի չգրգռէր",
    "չէինք գրգռի": "պիտի չգրգռէինք",
    "չէիք գրգռի": "պիտի չգրգռէիք",
    "չէին գրգռի": "պիտի չգրգռէին",
    "գործել": "գործած",
    "գործ": "գործ",
    "գործեցեր": "գործեցեր",
    "գործում": "գործեր",
    "գործող": "գործող",
    "գործելու": "գործելու",
    "գործում եմ": "կը գործեմ",
    "գործում ես": "կը գործես",
    "գործում է": "կը գործէ",
    "գործում ենք": "կը գործենք",
    "գործում եք": "կը գործէք",
    "գործում են": "կը գործեն",
    "գործում էի": "կը գործէի",
    "գործում էիր": "կը գործէիր",
    "գործում էր": "կը գործէր",
    "գործում էինք": "կը գործէինք",
    "գործում էիք": "կը գործէիք",
    "գործում էին": "կը գործէին",
    "գործեցի": "գործեցի",
    "գործեցիր": "գործեցիր",
    "գործեց": "գործեց",
    "գործեցինք": "գործեցինք",
    "գործեցիք": "գործեցիք",
    "գործեցին": "գործեցին",
    "գործիր": "գործէ",
    "գործենք": "գործենք",
    "գործեք": "գործեցէք",
    "գործել եմ": "գործած եմ",
    "գործել ես": "գործած ես",
    "գործել է": "գործած է",
    "գործել ենք": "գործած ենք",
    "գործել եք": "գործած եք",
    "գործել են": "գործած են",
    "գործել էի": "գործած էի",
    "գործել էիր": "գործած էիր",
    "գործել էր": "գործած էր",
    "գործել էինք": "գործած էինք",
    "գործել էիք": "գործած էիք",
    "գործել էին": "գործած էին",
    "կգործեմ": "պիտի գործեմ",
    "կգործես": "պիտի գործես",
    "կգործի": "պիտի գործէ",
    "կգործենք": "պիտի գործենք",
    "կգործէք": "պիտի գործէք",
    "կգործեն": "պիտի գործեն",
    "կգործէի": "պիտի գործէի",
    "կգործէիր": "պիտի գործէիր",
    "կգործէր": "պիտի գործէր",
    "կգործէինք": "պիտի գործէինք",
    "կգործէիք": "պիտի գործէիք",
    "կգործէին": "պիտի գործէին",
    "չեմ գործում": "չեմ գործեր",
    "չես գործում": "չես գործեր",
    "չի գործում": "չի գործեր",
    "չենք գործում": "չենք գործեր",
    "չեք գործում": "չեք գործեր",
    "չեն գործում": "չեն գործեր",
    "չէի գործում": "չէի գործեր",
    "չէիր գործում": "չէիր գործեր",
    "չէր գործում": "չէր գործեր",
    "չէինք գործում": "չէինք գործեր",
    "չէիք գործում": "չէիք գործեր",
    "չէին գործում": "չէին գործեր",
    "չգործեցի": "չգործեցի",
    "չգործեցիր": "չգործեցիր",
    "չգործեց": "չգործեց",
    "չգործեցինք": "չգործեցինք",
    "չգործեցիք": "չգործեցիք",
    "չգործեցին": "չգործեցին",
    "մի գործիր": "մի գործեր",
    "մի գործենք": "մի գործենք",
    "մի գործեք": "մի գործէք",
    "չեմ գործել": "գործած չեմ",
    "չես գործել": "գործած չես",
    "չի գործել": "գործած չէ",
    "չենք գործել": "գործած չենք",
    "չեք գործել": "գործած չեք",
    "չեն գործել": "գործած չեն",
    "չէի գործել": "գործած չէի",
    "չէիր գործել": "գործած չէիր",
    "չէր գործել": "գործած չէր",
    "չէինք գործել": "գործած չէինք",
    "չէիք գործել": "գործած չէիք",
    "չէին գործել": "գործած չէին",
    "չեմ գործի": "պիտի չգործեմ",
    "չես գործի": "պիտի չգործես",
    "չի գործի": "պիտի չգործէ",
    "չենք գործի": "պիտի չգործենք",
    "չեք գործի": "պիտի չգործէք",
    "չեն գործի": "պիտի չգործեն",
    "չէի գործի": "պիտի չգործէի",
    "չէիր գործի": "պիտի չգործէիր",
    "չէր գործի": "պիտի չգործէր",
    "չէինք գործի": "պիտի չգործէինք",
    "չէիք գործի": "պիտի չգործէիք",
    "չէին գործի": "պիտի չգործէին",
    "օգնել": "օգնել",
    "օգն": "օգն",
    "օգնեցել": "օգնեցած",
    "օգնեցեր": "օգնեցեր",
    "օգնում": "օգներ",
    "օգնող": "օգնող",
    "օգնելու": "օգնելու",
    "օգնում եմ": "կ'օգնեմ",
    "օգնում ես": "կ'օգնես",
    "օգնում է": "կ'օգնէ",
    "օգնում ենք": "կ'օգնենք",
    "օգնում եք": "կ'օգնէք",
    "օգնում են": "կ'օգնեն",
    "օգնում էի": "կ'օգնէի",
    "օգնում էիր": "կ'օգնէիր",
    "օգնում էր": "կ'օգնէր",
    "օգնում էինք": "կ'օգնէինք",
    "օգնում էիք": "կ'օգնէիք",
    "օգնում էին": "կ'օգնէին",
    "օգնեցի": "օգնեցի",
    "օգնեցիր": "օգնեցիր",
    "օգնեց": "օգնեց",
    "օգնեցինք": "օգնեցինք",
    "օգնեցիք": "օգնեցիք",
    "օգնեցին": "օգնեցին",
    "օգնիր": "օգնէ",
    "օգնենք": "օգնենք",
    "օգնեցեք": "օգնեցէք",
    "օգնեցել եմ": "օգնեցած եմ",
    "օգնեցել ես": "օգնեցած ես",
    "օգնեցել է": "օգնեցած է",
    "օգնեցել ենք": "օգնեցած ենք",
    "օգնեցել եք": "օգնեցած եք",
    "օգնեցել են": "օգնեցած են",
    "օգնեցել էի": "օգնեցած էի",
    "օգնեցել էիր": "օգնեցած էիր",
    "օգնեցել էր": "օգնեցած էր",
    "օգնեցել էինք": "օգնեցած էինք",
    "օգնեցել էիք": "օգնեցած էիք",
    "օգնեցել էին": "օգնեցած էին",
    "կօգնեմ": "պիտի օգնեմ",
    "կօգնես": "պիտի օգնես",
    "կօգնի": "պիտի օգնէ",
    "կօգնենք": "պիտի օգնենք",
    "կօգնէք": "պիտի օգնէք",
    "կօգնեն": "պիտի օգնեն",
    "կօգնէի": "պիտի օգնէի",
    "կօգնէիր": "պիտի օգնէիր",
    "կօգնէր": "պիտի օգնէր",
    "կօգնէինք": "պիտի օգնէինք",
    "կօգնէիք": "պիտի օգնէիք",
    "կօգնէին": "պիտի օգնէին",
    "չեմ օգնում": "չեմ օգներ",
    "չես օգնում": "չես օգներ",
    "չ'օգնում": "չ'օգներ",
    "չենք օգնում": "չենք օգներ",
    "չեք օգնում": "չեք օգներ",
    "չեն օգնում": "չեն օգներ",
    "չէի օգնում": "չէի օգներ",
    "չէիր օգնում": "չէիր օգներ",
    "չէր օգնում": "չէր օգներ",
    "չէինք օգնում": "չէինք օգներ",
    "չէիք օգնում": "չէիք օգներ",
    "չէին օգնում": "չէին օգներ",
    "չօգնեցի": "չօգնեցի",
    "չօգնեցիր": "չօգնեցիր",
    "չօգնեց": "չօգնեց",
    "չօգնեցինք": "չօգնեցինք",
    "չօգնեցիք": "չօգնեցիք",
    "չօգնեցին": "չօգնեցին",
    "մի օգնիր": "մի օգներ",
    "մի օգնենք": "մի օգնենք",
    "մի օգնեցեք": "մի օգնէք",
    "չեմ օգնեցել": "օգնեցած չեմ",
    "չես օգնեցել": "օգնեցած չես",
    "չի օգնեցել": "օգնեցած չէ",
    "չենք օգնեցել": "օգնեցած չենք",
    "չեք օգնեցել": "օգնեցած չեք",
    "չեն օգնեցել": "օգնեցած չեն",
    "չէի օգնեցել": "օգնեցած չէի",
    "չէիր օգնեցել": "օգնեցած չէիր",
    "չէր օգնեցել": "օգնեցած չէր",
    "չէինք օգնեցել": "օգնեցած չէինք",
    "չէիք օգնեցել": "օգնեցած չէիք",
    "չէին օգնեցել": "օգնեցած չէին",
    "չեմ օգնի": "պիտի չօգնեմ",
    "չես օգնի": "պիտի չօգնես",
    "չի օգնի": "պիտի չօգնէ",
    "չենք օգնի": "պիտի չօգնենք",
    "չեք օգնի": "պիտի չօգնէք",
    "չեն օգնի": "պիտի չօգնեն",
    "չէի օգնի": "պիտի չօգնէի",
    "չէիր օգնի": "պիտի չօգնէիր",
    "չէր օգնի": "պիտի չօգնէր",
    "չէինք օգնի": "պիտի չօգնէինք",
    "չէիք օգնի": "պիտի չօգնէիք",
    "չէին օգնի": "պիտի չօգնէին",
    "սիրել": "սիրած",
    "սիր": "սիր",
    "սիրեցեր": "սիրեցեր",
    "սիրում": "սիրեր",
    "սիրող": "սիրող",
    "սիրելու": "սիրելու",
    "սիրում եմ": "կը սիրեմ",
    "սիրում ես": "կը սիրես",
    "սիրում է": "կը սիրէ",
    "սիրում ենք": "կը սիրենք",
    "սիրում եք": "կը սիրէք",
    "սիրում են": "կը սիրեն",
    "սիրում էի": "կը սիրէի",
    "սիրում էիր": "կը սիրէիր",
    "սիրում էր": "կը սիրէր",
    "սիրում էինք": "կը սիրէինք",
    "սիրում էիք": "կը սիրէիք",
    "սիրում էին": "կը սիրէին",
    "սիրեցի": "սիրեցի",
    "սիրեցիր": "սիրեցիր",
    "սիրեց": "սիրեց",
    "սիրեցինք": "սիրեցինք",
    "սիրեցիք": "սիրեցիք",
    "սիրեցին": "սիրեցին",
    "սիրիր": "սիրէ",
    "սիրենք": "սիրենք",
    "սիրեք": "սիրեցէք",
    "սիրել եմ": "սիրած եմ",
    "սիրել ես": "սիրած ես",
    "սիրել է": "սիրած է",
    "սիրել ենք": "սիրած ենք",
    "սիրել եք": "սիրած եք",
    "սիրել են": "սիրած են",
    "սիրել էի": "սիրած էի",
    "սիրել էիր": "սիրած էիր",
    "սիրել էր": "սիրած էր",
    "սիրել էինք": "սիրած էինք",
    "սիրել էիք": "սիրած էիք",
    "սիրել էին": "սիրած էին",
    "կսիրեմ": "պիտի սիրեմ",
    "կսիրես": "պիտի սիրես",
    "կսիրի": "պիտի սիրէ",
    "կսիրենք": "պիտի սիրենք",
    "կսիրէք": "պիտի սիրէք",
    "կսիրեն": "պիտի սիրեն",
    "կսիրէի": "պիտի սիրէի",
    "կսիրէիր": "պիտի սիրէիր",
    "կսիրէր": "պիտի սիրէր",
    "կսիրէինք": "պիտի սիրէինք",
    "կսիրէիք": "պիտի սիրէիք",
    "կսիրէին": "պիտի սիրէին",
    "չեմ սիրում": "չեմ սիրեր",
    "չես սիրում": "չես սիրեր",
    "չի սիրում": "չի սիրեր",
    "չենք սիրում": "չենք սիրեր",
    "չեք սիրում": "չեք սիրեր",
    "չեն սիրում": "չեն սիրեր",
    "չէի սիրում": "չէի սիրեր",
    "չէիր սիրում": "չէիր սիրեր",
    "չէր սիրում": "չէր սիրեր",
    "չէինք սիրում": "չէինք սիրեր",
    "չէիք սիրում": "չէիք սիրեր",
    "չէին սիրում": "չէին սիրեր",
    "չսիրեցի": "չսիրեցի",
    "չսիրեցիր": "չսիրեցիր",
    "չսիրեց": "չսիրեց",
    "չսիրեցինք": "չսիրեցինք",
    "չսիրեցիք": "չսիրեցիք",
    "չսիրեցին": "չսիրեցին",
    "մի սիրիր": "մի սիրեր",
    "մի սիրենք": "մի սիրենք",
    "մի սիրեք": "մի սիրէք",
    "չեմ սիրել": "սիրած չեմ",
    "չես սիրել": "սիրած չես",
    "չի սիրել": "սիրած չէ",
    "չենք սիրել": "սիրած չենք",
    "չեք սիրել": "սիրած չեք",
    "չեն սիրել": "սիրած չեն",
    "չէի սիրել": "սիրած չէի",
    "չէիր սիրել": "սիրած չէիր",
    "չէր սիրել": "սիրած չէր",
    "չէինք սիրել": "սիրած չէինք",
    "չէիք սիրել": "սիրած չէիք",
    "չէին սիրել": "սիրած չէին",
    "չեմ սիրի": "պիտի չսիրեմ",
    "չես սիրի": "պիտի չսիրես",
    "չի սիրի": "պիտի չսիրէ",
    "չենք սիրի": "պիտի չսիրենք",
    "չեք սիրի": "պիտի չսիրէք",
    "չեն սիրի": "պիտի չսիրեն",
    "չէի սիրի": "պիտի չսիրէի",
    "չէիր սիրի": "պիտի չսիրէիր",
    "չէր սիրի": "պիտի չսիրէր",
    "չէինք սիրի": "պիտի չսիրէինք",
    "չէիք սիրի": "պիտի չսիրէիք",
    "չէին սիրի": "պիտի չսիրէին",
    "լուսաւորել": "լուսաւորած",
    "լուսաւոր": "լուսաւոր",
    "լուսաւորեցեր": "լուսաւորեցեր",
    "լուսաւորում": "լուսաւորեր",
    "լուսաւորող": "լուսաւորող",
    "լուսաւորելու": "լուսաւորելու",
    "լուսաւորում եմ": "կը լուսաւորեմ",
    "լուսաւորում ես": "կը լուսաւորես",
    "լուսաւորում է": "կը լուսաւորէ",
    "լուսաւորում ենք": "կը լուսաւորենք",
    "լուսաւորում եք": "կը լուսաւորէք",
    "լուսաւորում են": "կը լուսաւորեն",
    "լուսաւորում էի": "կը լուսաւորէի",
    "լուսաւորում էիր": "կը լուսաւորէիր",
    "լուսաւորում էր": "կը լուսաւորէր",
    "լուսաւորում էինք": "կը լուսաւորէինք",
    "լուսաւորում էիք": "կը լուսաւորէիք",
    "լուսաւորում էին": "կը լուսաւորէին",
    "լուսաւորեցի": "լուսաւորեցի",
    "լուսաւորեցիր": "լուսաւորեցիր",
    "լուսաւորեց": "լուսաւորեց",
    "լուսաւորեցինք": "լուսաւորեցինք",
    "լուսաւորեցիք": "լուսաւորեցիք",
    "լուսաւորեցին": "լուսաւորեցին",
    "լուսաւորիր": "լուսաւորէ",
    "լուսաւորենք": "լուսաւորենք",
    "լուսաւորեք": "լուսաւորեցէք",
    "լուսաւորել եմ": "լուսաւորած եմ",
    "լուսաւորել ես": "լուսաւորած ես",
    "լուսաւորել է": "լուսաւորած է",
    "լուսաւորել ենք": "լուսաւորած ենք",
    "լուսաւորել եք": "լուսաւորած եք",
    "լուսաւորել են": "լուսաւորած են",
    "լուսաւորել էի": "լուսաւորած էի",
    "լուսաւորել էիր": "լուսաւորած էիր",
    "լուսաւորել էր": "լուսաւորած էր",
    "լուսաւորել էինք": "լուսաւորած էինք",
    "լուսաւորել էիք": "լուսաւորած էիք",
    "լուսաւորել էին": "լուսաւորած էին",
    "կլուսաւորեմ": "պիտի լուսաւորեմ",
    "կլուսաւորես": "պիտի լուսաւորես",
    "կլուսաւորի": "պիտի լուսաւորէ",
    "կլուսաւորենք": "պիտի լուսաւորենք",
    "կլուսաւորէք": "պիտի լուսաւորէք",
    "կլուսաւորեն": "պիտի լուսաւորեն",
    "կլուսաւորէի": "պիտի լուսաւորէի",
    "կլուսաւորէիր": "պիտի լուսաւորէիր",
    "կլուսաւորէր": "պիտի լուսաւորէր",
    "կլուսաւորէինք": "պիտի լուսաւորէինք",
    "կլուսաւորէիք": "պիտի լուսաւորէիք",
    "կլուսաւորէին": "պիտի լուսաւորէին",
    "չեմ լուսաւորում": "չեմ լուսաւորեր",
    "չես լուսաւորում": "չես լուսաւորեր",
    "չի լուսաւորում": "չի լուսաւորեր",
    "չենք լուսաւորում": "չենք լուսաւորեր",
    "չեք լուսաւորում": "չեք լուսաւորեր",
    "չեն լուսաւորում": "չեն լուսաւորեր",
    "չէի լուսաւորում": "չէի լուսաւորեր",
    "չէիր լուսաւորում": "չէիր լուսաւորեր",
    "չէր լուսաւորում": "չէր լուսաւորեր",
    "չէինք լուսաւորում": "չէինք լուսաւորեր",
    "չէիք լուսաւորում": "չէիք լուսաւորեր",
    "չէին լուսաւորում": "չէին լուսաւորեր",
    "չլուսաւորեցի": "չլուսաւորեցի",
    "չլուսաւորեցիր": "չլուսաւորեցիր",
    "չլուսաւորեց": "չլուսաւորեց",
    "չլուսաւորեցինք": "չլուսաւորեցինք",
    "չլուսաւորեցիք": "չլուսաւորեցիք",
    "չլուսաւորեցին": "չլուսաւորեցին",
    "մի լուսաւորիր": "մի լուսաւորեր",
    "մի լուսաւորենք": "մի լուսաւորենք",
    "մի լուսաւորեք": "մի լուսաւորէք",
    "չեմ լուսաւորել": "լուսաւորած չեմ",
    "չես լուսաւորել": "լուսաւորած չես",
    "չի լուսաւորել": "լուսաւորած չէ",
    "չենք լուսաւորել": "լուսաւորած չենք",
    "չեք լուսաւորել": "լուսաւորած չեք",
    "չեն լուսաւորել": "լուսաւորած չեն",
    "չէի լուսաւորել": "լուսաւորած չէի",
    "չէիր լուսաւորել": "լուսաւորած չէիր",
    "չէր լուսաւորել": "լուսաւորած չէր",
    "չէինք լուսաւորել": "լուսաւորած չէինք",
    "չէիք լուսաւորել": "լուսաւորած չէիք",
    "չէին լուսաւորել": "լուսաւորած չէին",
    "չեմ լուսաւորի": "պիտի չլուսաւորեմ",
    "չես լուսաւորի": "պիտի չլուսաւորես",
    "չի լուսաւորի": "պիտի չլուսաւորէ",
    "չենք լուսաւորի": "պիտի չլուսաւորենք",
    "չեք լուսաւորի": "պիտի չլուսաւորէք",
    "չեն լուսաւորի": "պիտի չլուսաւորեն",
    "չէի լուսաւորի": "պիտի չլուսաւորէի",
    "չէիր լուսաւորի": "պիտի չլուսաւորէիր",
    "չէր լուսաւորի": "պիտի չլուսաւորէր",
    "չէինք լուսաւորի": "պիտի չլուսաւորէինք",
    "չէիք լուսաւորի": "պիտի չլուսաւորէիք",
    "չէին լուսաւորի": "պիտի չլուսաւորէին",
    "վառել": "վառած",
    "վառ": "վառ",
    "վառեցեր": "վառեցեր",
    "վառում": "վառեր",
    "վառող": "վառող",
    "վառելու": "վառելու",
    "վառում եմ": "կը վառեմ",
    "վառում ես": "կը վառես",
    "վառում է": "կը վառէ",
    "վառում ենք": "կը վառենք",
    "վառում եք": "կը վառէք",
    "վառում են": "կը վառեն",
    "վառում էի": "կը վառէի",
    "վառում էիր": "կը վառէիր",
    "վառում էր": "կը վառէր",
    "վառում էինք": "կը վառէինք",
    "վառում էիք": "կը վառէիք",
    "վառում էին": "կը վառէին",
    "վառեցի": "վառեցի",
    "վառեցիր": "վառեցիր",
    "վառեց": "վառեց",
    "վառեցինք": "վառեցինք",
    "վառեցիք": "վառեցիք",
    "վառեցին": "վառեցին",
    "վառիր": "վառէ",
    "վառենք": "վառենք",
    "վառեք": "վառեցէք",
    "վառել եմ": "վառած եմ",
    "վառել ես": "վառած ես",
    "վառել է": "վառած է",
    "վառել ենք": "վառած ենք",
    "վառել եք": "վառած եք",
    "վառել են": "վառած են",
    "վառել էի": "վառած էի",
    "վառել էիր": "վառած էիր",
    "վառել էր": "վառած էր",
    "վառել էինք": "վառած էինք",
    "վառել էիք": "վառած էիք",
    "վառել էին": "վառած էին",
    "կվառեմ": "պիտի վառեմ",
    "կվառես": "պիտի վառես",
    "կվառի": "պիտի վառէ",
    "կվառենք": "պիտի վառենք",
    "կվառէք": "պիտի վառէք",
    "կվառեն": "պիտի վառեն",
    "կվառէի": "պիտի վառէի",
    "կվառէիր": "պիտի վառէիր",
    "կվառէր": "պիտի վառէր",
    "կվառէինք": "պիտի վառէինք",
    "կվառէիք": "պիտի վառէիք",
    "կվառէին": "պիտի վառէին",
    "չեմ վառում": "չեմ վառեր",
    "չես վառում": "չես վառեր",
    "չի վառում": "չի վառեր",
    "չենք վառում": "չենք վառեր",
    "չեք վառում": "չեք վառեր",
    "չեն վառում": "չեն վառեր",
    "չէի վառում": "չէի վառեր",
    "չէիր վառում": "չէիր վառեր",
    "չէր վառում": "չէր վառեր",
    "չէինք վառում": "չէինք վառեր",
    "չէիք վառում": "չէիք վառեր",
    "չէին վառում": "չէին վառեր",
    "չվառեցի": "չվառեցի",
    "չվառեցիր": "չվառեցիր",
    "չվառեց": "չվառեց",
    "չվառեցինք": "չվառեցինք",
    "չվառեցիք": "չվառեցիք",
    "չվառեցին": "չվառեցին",
    "մի վառիր": "մի վառեր",
    "մի վառենք": "մի վառենք",
    "մի վառեք": "մի վառէք",
    "չեմ վառել": "վառած չեմ",
    "չես վառել": "վառած չես",
    "չի վառել": "վառած չէ",
    "չենք վառել": "վառած չենք",
    "չեք վառել": "վառած չեք",
    "չեն վառել": "վառած չեն",
    "չէի վառել": "վառած չէի",
    "չէիր վառել": "վառած չէիր",
    "չէր վառել": "վառած չէր",
    "չէինք վառել": "վառած չէինք",
    "չէիք վառել": "վառած չէիք",
    "չէին վառել": "վառած չէին",
    "չեմ վառի": "պիտի չվառեմ",
    "չես վառի": "պիտի չվառես",
    "չի վառի": "պիտի չվառէ",
    "չենք վառի": "պիտի չվառենք",
    "չեք վառի": "պիտի չվառէք",
    "չեն վառի": "պիտի չվառեն",
    "չէի վառի": "պիտի չվառէի",
    "չէիր վառի": "պիտի չվառէիր",
    "չէր վառի": "պիտի չվառէր",
    "չէինք վառի": "պիտի չվառէինք",
    "չէիք վառի": "պիտի չվառէիք",
    "չէին վառի": "պիտի չվառէին",
    "բարելաւել": "բարելաւած",
    "բարելաւ": "բարելաւ",
    "բարելաւեցեր": "բարելաւեցեր",
    "բարելաւում": "բարելաւեր",
    "բարելաւող": "բարելաւող",
    "բարելաւելու": "բարելաւելու",
    "բարելաւում եմ": "կը բարելաւեմ",
    "բարելաւում ես": "կը բարելաւես",
    "բարելաւում է": "կը բարելաւէ",
    "բարելաւում ենք": "կը բարելաւենք",
    "բարելաւում եք": "կը բարելաւէք",
    "բարելաւում են": "կը բարելաւեն",
    "բարելաւում էի": "կը բարելաւէի",
    "բարելաւում էիր": "կը բարելաւէիր",
    "բարելաւում էր": "կը բարելաւէր",
    "բարելաւում էինք": "կը բարելաւէինք",
    "բարելաւում էիք": "կը բարելաւէիք",
    "բարելաւում էին": "կը բարելաւէին",
    "բարելաւեցի": "բարելաւեցի",
    "բարելաւեցիր": "բարելաւեցիր",
    "բարելաւեց": "բարելաւեց",
    "բարելաւեցինք": "բարելաւեցինք",
    "բարելաւեցիք": "բարելաւեցիք",
    "բարելաւեցին": "բարելաւեցին",
    "բարելաւիր": "բարելաւէ",
    "բարելաւենք": "բարելաւենք",
    "բարելաւեք": "բարելաւեցէք",
    "բարելաւել եմ": "բարելաւած եմ",
    "բարելաւել ես": "բարելաւած ես",
    "բարելաւել է": "բարելաւած է",
    "բարելաւել ենք": "բարելաւած ենք",
    "բարելաւել եք": "բարելաւած եք",
    "բարելաւել են": "բարելաւած են",
    "բարելաւել էի": "բարելաւած էի",
    "բարելաւել էիր": "բարելաւած էիր",
    "բարելաւել էր": "բարելաւած էր",
    "բարելաւել էինք": "բարելաւած էինք",
    "բարելաւել էիք": "բարելաւած էիք",
    "բարելաւել էին": "բարելաւած էին",
    "կբարելաւեմ": "պիտի բարելաւեմ",
    "կբարելաւես": "պիտի բարելաւես",
    "կբարելաւի": "պիտի բարելաւէ",
    "կբարելաւենք": "պիտի բարելաւենք",
    "կբարելաւէք": "պիտի բարելաւէք",
    "կբարելաւեն": "պիտի բարելաւեն",
    "կբարելաւէի": "պիտի բարելաւէի",
    "կբարելաւէիր": "պիտի բարելաւէիր",
    "կբարելաւէր": "պիտի բարելաւէր",
    "կբարելաւէինք": "պիտի բարելաւէինք",
    "կբարելաւէիք": "պիտի բարելաւէիք",
    "կբարելաւէին": "պիտի բարելաւէին",
    "չեմ բարելաւում": "չեմ բարելաւեր",
    "չես բարելաւում": "չես բարելաւեր",
    "չի բարելաւում": "չի բարելաւեր",
    "չենք բարելաւում": "չենք բարելաւեր",
    "չեք բարելաւում": "չեք բարելաւեր",
    "չեն բարելաւում": "չեն բարելաւեր",
    "չէի բարելաւում": "չէի բարելաւեր",
    "չէիր բարելաւում": "չէիր բարելաւեր",
    "չէր բարելաւում": "չէր բարելաւեր",
    "չէինք բարելաւում": "չէինք բարելաւեր",
    "չէիք բարելաւում": "չէիք բարելաւեր",
    "չէին բարելաւում": "չէին բարելաւեր",
    "չբարելաւեցի": "չբարելաւեցի",
    "չբարելաւեցիր": "չբարելաւեցիր",
    "չբարելաւեց": "չբարելաւեց",
    "չբարելաւեցինք": "չբարելաւեցինք",
    "չբարելաւեցիք": "չբարելաւեցիք",
    "չբարելաւեցին": "չբարելաւեցին",
    "մի բարելաւիր": "մի բարելաւեր",
    "մի բարելաւենք": "մի բարելաւենք",
    "մի բարելաւեք": "մի բարելաւէք",
    "չեմ բարելաւել": "բարելաւած չեմ",
    "չես բարելաւել": "բարելաւած չես",
    "չի բարելաւել": "բարելաւած չէ",
    "չենք բարելաւել": "բարելաւած չենք",
    "չեք բարելաւել": "բարելաւած չեք",
    "չեն բարելաւել": "բարելաւած չեն",
    "չէի բարելաւել": "բարելաւած չէի",
    "չէիր բարելաւել": "բարելաւած չէիր",
    "չէր բարելաւել": "բարելաւած չէր",
    "չէինք բարելաւել": "բարելաւած չէինք",
    "չէիք բարելաւել": "բարելաւած չէիք",
    "չէին բարելաւել": "բարելաւած չէին",
    "չեմ բարելաւի": "պիտի չբարելաւեմ",
    "չես բարելաւի": "պիտի չբարելաւես",
    "չի բարելաւի": "պիտի չբարելաւէ",
    "չենք բարելաւի": "պիտի չբարելաւենք",
    "չեք բարելաւի": "պիտի չբարելաւէք",
    "չեն բարելաւի": "պիտի չբարելաւեն",
    "չէի բարելաւի": "պիտի չբարելաւէի",
    "չէիր բարելաւի": "պիտի չբարելաւէիր",
    "չէր բարելաւի": "պիտի չբարելաւէր",
    "չէինք բարելաւի": "պիտի չբարելաւէինք",
    "չէիք բարելաւի": "պիտի չբարելաւէիք",
    "չէին բարելաւի": "պիտի չբարելաւէին",
    "խաղցնել": "խաղցնել",
    "խաղցն": "խաղցն",
    "խաղցրել": "խաղցուցած",
    "խաղցրեր": "խաղցուցեր",
    "խաղցնում": "խաղցներ",
    "խաղցնող": "խաղցնող",
    "խաղցնելու": "խաղցնելու",
    "խաղցնում եմ": "կը խաղցնեմ",
    "խաղցնում ես": "կը խաղցնես",
    "խաղցնում է": "կը խաղցնէ",
    "խաղցնում ենք": "կը խաղցնենք",
    "խաղցնում եք": "կը խաղցնէք",
    "խաղցնում են": "կը խաղցնեն",
    "խաղցնում էի": "կը խաղցնէի",
    "խաղցնում էիր": "կը խաղցնէիր",
    "խաղցնում էր": "կը խաղցնէր",
    "խաղցնում էինք": "կը խաղցնէինք",
    "խաղցնում էիք": "կը խաղցնէիք",
    "խաղցնում էին": "կը խաղցնէին",
    "խաղցրի": "խաղցուցի",
    "խաղցրիր": "խաղցուցիր",
    "խաղցրեց": "խաղցուց",
    "խաղցրինք": "խաղցուցինք",
    "խաղցրիք": "խաղցուցիք",
    "խաղցրին": "խաղցուցին",
    "խաղցրու": "խաղցուր",
    "խաղցնենք": "խաղցնենք",
    "խաղցրեք": "խաղցուցէք",
    "խաղցրել եմ": "խաղցուցած եմ",
    "խաղցրել ես": "խաղցուցած ես",
    "խաղցրել է": "խաղցուցած է",
    "խաղցրել ենք": "խաղցուցած ենք",
    "խաղցրել եք": "խաղցուցած եք",
    "խաղցրել են": "խաղցուցած են",
    "խաղցրել էի": "խաղցուցած էի",
    "խաղցրել էիր": "խաղցուցած էիր",
    "խաղցրել էր": "խաղցուցած էր",
    "խաղցրել էինք": "խաղցուցած էինք",
    "խաղցրել էիք": "խաղցուցած էիք",
    "խաղցրել էին": "խաղցուցած էին",
    "կխաղցնեմ": "պիտի խաղցնեմ",
    "կխաղցնես": "պիտի խաղցնես",
    "կխաղցնի": "պիտի խաղցնէ",
    "կխաղցնենք": "պիտի խաղցնենք",
    "կխաղցնէք": "պիտի խաղցնէք",
    "կխաղցնեն": "պիտի խաղցնեն",
    "կխաղցնէի": "պիտի խաղցնէի",
    "կխաղցնէիր": "պիտի խաղցնէիր",
    "կխաղցնէր": "պիտի խաղցնէր",
    "կխաղցնէինք": "պիտի խաղցնէինք",
    "կխաղցնէիք": "պիտի խաղցնէիք",
    "կխաղցնէին": "պիտի խաղցնէին",
    "չեմ խաղցնում": "չեմ խաղցներ",
    "չես խաղցնում": "չես խաղցներ",
    "չի խաղցնում": "չի խաղցներ",
    "չենք խաղցնում": "չենք խաղցներ",
    "չեք խաղցնում": "չեք խաղցներ",
    "չեն խաղցնում": "չեն խաղցներ",
    "չէի խաղցնում": "չէի խաղցներ",
    "չէիր խաղցնում": "չէիր խաղցներ",
    "չէր խաղցնում": "չէր խաղցներ",
    "չէինք խաղցնում": "չէինք խաղցներ",
    "չէիք խաղցնում": "չէիք խաղցներ",
    "չէին խաղցնում": "չէին խաղցներ",
    "չխաղցրի": "չխաղցուցի",
    "չխաղցրիր": "չխաղցուցիր",
    "չխաղցրեց": "չխաղցուց",
    "չխաղցրինք": "չխաղցուցինք",
    "չխաղցրիք": "չխաղցուցիք",
    "չխաղցրին": "չխաղցուցին",
    "մի խաղցրու": "մի խաղցներ",
    "մի խաղցնենք": "մի խաղցնենք",
    "մի խաղցրեք": "մի խաղցնէք",
    "չեմ խաղցրել": "խաղցուցած չեմ",
    "չես խաղցրել": "խաղցուցած չես",
    "չի խաղցրել": "խաղցուցած չէ",
    "չենք խաղցրել": "խաղցուցած չենք",
    "չեք խաղցրել": "խաղցուցած չեք",
    "չեն խաղցրել": "խաղցուցած չեն",
    "չէի խաղցրել": "խաղցուցած չէի",
    "չէիր խաղցրել": "խաղցուցած չէիր",
    "չէր խաղցրել": "խաղցուցած չէր",
    "չէինք խաղցրել": "խաղցուցած չէինք",
    "չէիք խաղցրել": "խաղցուցած չէիք",
    "չէին խաղցրել": "խաղցուցած չէին",
    "չեմ խաղցնի": "պիտի չխաղցնեմ",
    "չես խաղցնի": "պիտի չխաղցնես",
    "չի խաղցնի": "պիտի չխաղցնէ",
    "չենք խաղցնի": "պիտի չխաղցնենք",
    "չեք խաղցնի": "պիտի չխաղցնէք",
    "չեն խաղցնի": "պիտի չխաղցնեն",
    "չէի խաղցնի": "պիտի չխաղցնէի",
    "չէիր խաղցնի": "պիտի չխաղցնէիր",
    "չէր խաղցնի": "պիտի չխաղցնէր",
    "չէինք խաղցնի": "պիտի չխաղցնէինք",
    "չէիք խաղցնի": "պիտի չխաղցնէիք",
    "չէին խաղցնի": "պիտի չխաղցնէին",
    "կանչել": "կանչել",
    "կանչ": "կանչ",
    "կանել": "կանչած",
    "կաներ": "կանչեցեր",
    "կանչում": "կանչեր",
    "կանչող": "կանչող",
    "կանչելու": "կանչելու",
    "կանչում եմ": "կը կանչեմ",
    "կանչում ես": "կը կանչես",
    "կանչում է": "կը կանչէ",
    "կանչում ենք": "կը կանչենք",
    "կանչում եք": "կը կանչէք",
    "կանչում են": "կը կանչեն",
    "կանչում էի": "կը կանչէի",
    "կանչում էիր": "կը կանչէիր",
    "կանչում էր": "կը կանչէր",
    "կանչում էինք": "կը կանչէինք",
    "կանչում էիք": "կը կանչէիք",
    "կանչում էին": "կը կանչէին",
    "կանա": "կանչեցի",
    "կանար": "կանչեցիր",
    "կանավ": "կանչեց",
    "կանանք": "կանչեցինք",
    "կանաք": "կանչեցիք",
    "կանան": "կանչեցին",
    "կանչիր": "կանչէ",
    "կանչենք": "կանչենք",
    "կանչեք": "կանչեցէք",
    "կանել եմ": "կանչած եմ",
    "կանել ես": "կանչած ես",
    "կանել է": "կանչած է",
    "կանել ենք": "կանչած ենք",
    "կանել եք": "կանչած եք",
    "կանել են": "կանչած են",
    "կանել էի": "կանչած էի",
    "կանել էիր": "կանչած էիր",
    "կանել էր": "կանչած էր",
    "կանել էինք": "կանչած էինք",
    "կանել էիք": "կանչած էիք",
    "կանել էին": "կանչած էին",
    "կկանչեմ": "պիտի կանչեմ",
    "կկանչես": "պիտի կանչես",
    "կկանչի": "պիտի կանչէ",
    "կկանչենք": "պիտի կանչենք",
    "կկանչէք": "պիտի կանչէք",
    "կկանչեն": "պիտի կանչեն",
    "կկանչէի": "պիտի կանչէի",
    "կկանչէիր": "պիտի կանչէիր",
    "կկանչէր": "պիտի կանչէր",
    "կկանչէինք": "պիտի կանչէինք",
    "կկանչէիք": "պիտի կանչէիք",
    "կկանչէին": "պիտի կանչէին",
    "չեմ կանչում": "չեմ կանչեր",
    "չես կանչում": "չես կանչեր",
    "չի կանչում": "չի կանչեր",
    "չենք կանչում": "չենք կանչեր",
    "չեք կանչում": "չեք կանչեր",
    "չեն կանչում": "չեն կանչեր",
    "չէի կանչում": "չէի կանչեր",
    "չէիր կանչում": "չէիր կանչեր",
    "չէր կանչում": "չէր կանչեր",
    "չէինք կանչում": "չէինք կանչեր",
    "չէիք կանչում": "չէիք կանչեր",
    "չէին կանչում": "չէին կանչեր",
    "չկանա": "չկանչեցի",
    "չկանար": "չկանչեցիր",
    "չկանավ": "չկանչեց",
    "չկանանք": "չկանչեցինք",
    "չկանաք": "չկանչեցիք",
    "չկանան": "չկանչեցին",
    "մի կանչիր": "մի կանչեր",
    "մի կանչենք": "մի կանչենք",
    "մի կանչեք": "մի կանչէք",
    "չեմ կանել": "կանչած չեմ",
    "չես կանել": "կանչած չես",
    "չի կանել": "կանչած չէ",
    "չենք կանել": "կանչած չենք",
    "չեք կանել": "կանչած չեք",
    "չեն կանել": "կանչած չեն",
    "չէի կանել": "կանչած չէի",
    "չէիր կանել": "կանչած չէիր",
    "չէր կանել": "կանչած չէր",
    "չէինք կանել": "կանչած չէինք",
    "չէիք կանել": "կանչած չէիք",
    "չէին կանել": "կանչած չէին",
    "չեմ կանչի": "պիտի չկանչեմ",
    "չես կանչի": "պիտի չկանչես",
    "չի կանչի": "պիտի չկանչէ",
    "չենք կանչի": "պիտի չկանչենք",
    "չեք կանչի": "պիտի չկանչէք",
    "չեն կանչի": "պիտի չկանչեն",
    "չէի կանչի": "պիտի չկանչէի",
    "չէիր կանչի": "պիտի չկանչէիր",
    "չէր կանչի": "պիտի չկանչէր",
    "չէինք կանչի": "պիտի չկանչէինք",
    "չէիք կանչի": "պիտի չկանչէիք",
    "չէին կանչի": "պիտի չկանչէին",
    "բերել": "բերել",
    "բեր": "բէր",
    "բերեցեր": "բերեր",
    "բերում": "բերեր",
    "բերող": "բերող",
    "բերելու": "բերելու",
    "բերում եմ": "կը բերեմ",
    "բերում ես": "կը բերես",
    "բերում է": "կը բերէ",
    "բերում ենք": "կը բերենք",
    "բերում եք": "կը բերէք",
    "բերում են": "կը բերեն",
    "բերում էի": "կը բերէի",
    "բերում էիր": "կը բերէիր",
    "բերում էր": "կը բերէր",
    "բերում էինք": "կը բերէինք",
    "բերում էիք": "կը բերէիք",
    "բերում էին": "կը բերէին",
    "բերեցի": "բերի",
    "բերեցիր": "բերիր",
    "բերեց": "բերաւ",
    "բերեցինք": "բերինք",
    "բերեցիք": "բերիք",
    "բերեցին": "բերին",
    "բերեք": "բերէք",
    "բերել եմ": "բերած եմ",
    "բերել ես": "բերած ես",
    "բերել է": "բերած է",
    "բերել ենք": "բերած ենք",
    "բերել եք": "բերած եք",
    "բերել են": "բերած են",
    "բերել էի": "բերած էի",
    "բերել էիր": "բերած էիր",
    "բերել էր": "բերած էր",
    "բերել էինք": "բերած էինք",
    "բերել էիք": "բերած էիք",
    "բերել էին": "բերած էին",
    "կբերեմ": "պիտի բերեմ",
    "կբերես": "պիտի բերես",
    "կբերի": "պիտի բերէ",
    "կբերենք": "պիտի բերենք",
    "կբերէք": "պիտի բերէք",
    "կբերեն": "պիտի բերեն",
    "կբերէի": "պիտի բերէի",
    "կբերէիր": "պիտի բերէիր",
    "կբերէր": "պիտի բերէր",
    "կբերէինք": "պիտի բերէինք",
    "կբերէիք": "պիտի բերէիք",
    "կբերէին": "պիտի բերէին",
    "չեմ բերում": "չեմ բերեր",
    "չես բերում": "չես բերեր",
    "չի բերում": "չի բերեր",
    "չենք բերում": "չենք բերեր",
    "չեք բերում": "չեք բերեր",
    "չեն բերում": "չեն բերեր",
    "չէի բերում": "չէի բերեր",
    "չէիր բերում": "չէիր բերեր",
    "չէր բերում": "չէր բերեր",
    "չէինք բերում": "չէինք բերեր",
    "չէիք բերում": "չէիք բերեր",
    "չէին բերում": "չէին բերեր",
    "չբերեցի": "չբերի",
    "չբերեցիր": "չբերիր",
    "չբերեց": "չբերաւ",
    "չբերեցինք": "չբերինք",
    "չբերեցիք": "չբերիք",
    "չբերեցին": "չբերին",
    "մի բեր": "մի բերեր",
    "մի բերեք": "մի բերէք",
    "չեմ բերել": "բերած չեմ",
    "չես բերել": "բերած չես",
    "չի բերել": "բերած չէ",
    "չենք բերել": "բերած չենք",
    "չեք բերել": "բերած չեք",
    "չեն բերել": "բերած չեն",
    "չէի բերել": "բերած չէի",
    "չէիր բերել": "բերած չէիր",
    "չէր բերել": "բերած չէր",
    "չէինք բերել": "բերած չէինք",
    "չէիք բերել": "բերած չէիք",
    "չէին բերել": "բերած չէին",
    "չեմ բերի": "պիտի չբերեմ",
    "չես բերի": "պիտի չբերես",
    "չի բերի": "պիտի չբերէ",
    "չենք բերի": "պիտի չբերենք",
    "չեք բերի": "պիտի չբերէք",
    "չեն բերի": "պիտի չբերեն",
    "չէի բերի": "պիտի չբերէի",
    "չէիր բերի": "պիտի չբերէիր",
    "չէր բերի": "պիտի չբերէր",
    "չէինք բերի": "պիտի չբերէինք",
    "չէիք բերի": "պիտի չբերէիք",
    "չէին բերի": "պիտի չբերէին",
    "մօտեցնել": "մօտեցնել",
    "մօտեցն": "մօտեցն",
    "մօտեցրել": "մօտեցուցած",
    "մօտեցրեր": "մօտեցուցեր",
    "մօտեցնում": "մօտեցներ",
    "մօտեցնող": "մօտեցնող",
    "մօտեցնելու": "մօտեցնելու",
    "մօտեցնում եմ": "կը մօտեցնեմ",
    "մօտեցնում ես": "կը մօտեցնես",
    "մօտեցնում է": "կը մօտեցնէ",
    "մօտեցնում ենք": "կը մօտեցնենք",
    "մօտեցնում եք": "կը մօտեցնէք",
    "մօտեցնում են": "կը մօտեցնեն",
    "մօտեցնում էի": "կը մօտեցնէի",
    "մօտեցնում էիր": "կը մօտեցնէիր",
    "մօտեցնում էր": "կը մօտեցնէր",
    "մօտեցնում էինք": "կը մօտեցնէինք",
    "մօտեցնում էիք": "կը մօտեցնէիք",
    "մօտեցնում էին": "կը մօտեցնէին",
    "մօտեցրի": "մօտեցուցի",
    "մօտեցրիր": "մօտեցուցիր",
    "մօտեցրեց": "մօտեցուց",
    "մօտեցրինք": "մօտեցուցինք",
    "մօտեցրիք": "մօտեցուցիք",
    "մօտեցրին": "մօտեցուցին",
    "մօտեցրու": "մօտեցուր",
    "մօտեցնենք": "մօտեցնենք",
    "մօտեցրեք": "մօտեցուցէք",
    "մօտեցրել եմ": "մօտեցուցած եմ",
    "մօտեցրել ես": "մօտեցուցած ես",
    "մօտեցրել է": "մօտեցուցած է",
    "մօտեցրել ենք": "մօտեցուցած ենք",
    "մօտեցրել եք": "մօտեցուցած եք",
    "մօտեցրել են": "մօտեցուցած են",
    "մօտեցրել էի": "մօտեցուցած էի",
    "մօտեցրել էիր": "մօտեցուցած էիր",
    "մօտեցրել էր": "մօտեցուցած էր",
    "մօտեցրել էինք": "մօտեցուցած էինք",
    "մօտեցրել էիք": "մօտեցուցած էիք",
    "մօտեցրել էին": "մօտեցուցած էին",
    "կմօտեցնեմ": "պիտի մօտեցնեմ",
    "կմօտեցնես": "պիտի մօտեցնես",
    "կմօտեցնի": "պիտի մօտեցնէ",
    "կմօտեցնենք": "պիտի մօտեցնենք",
    "կմօտեցնէք": "պիտի մօտեցնէք",
    "կմօտեցնեն": "պիտի մօտեցնեն",
    "կմօտեցնէի": "պիտի մօտեցնէի",
    "կմօտեցնէիր": "պիտի մօտեցնէիր",
    "կմօտեցնէր": "պիտի մօտեցնէր",
    "կմօտեցնէինք": "պիտի մօտեցնէինք",
    "կմօտեցնէիք": "պիտի մօտեցնէիք",
    "կմօտեցնէին": "պիտի մօտեցնէին",
    "չեմ մօտեցնում": "չեմ մօտեցներ",
    "չես մօտեցնում": "չես մօտեցներ",
    "չի մօտեցնում": "չի մօտեցներ",
    "չենք մօտեցնում": "չենք մօտեցներ",
    "չեք մօտեցնում": "չեք մօտեցներ",
    "չեն մօտեցնում": "չեն մօտեցներ",
    "չէի մօտեցնում": "չէի մօտեցներ",
    "չէիր մօտեցնում": "չէիր մօտեցներ",
    "չէր մօտեցնում": "չէր մօտեցներ",
    "չէինք մօտեցնում": "չէինք մօտեցներ",
    "չէիք մօտեցնում": "չէիք մօտեցներ",
    "չէին մօտեցնում": "չէին մօտեցներ",
    "չմօտեցրի": "չմօտեցուցի",
    "չմօտեցրիր": "չմօտեցուցիր",
    "չմօտեցրեց": "չմօտեցուց",
    "չմօտեցրինք": "չմօտեցուցինք",
    "չմօտեցրիք": "չմօտեցուցիք",
    "չմօտեցրին": "չմօտեցուցին",
    "մի մօտեցրու": "մի մօտեցներ",
    "մի մօտեցնենք": "մի մօտեցնենք",
    "մի մօտեցրեք": "մի մօտեցնէք",
    "չեմ մօտեցրել": "մօտեցուցած չեմ",
    "չես մօտեցրել": "մօտեցուցած չես",
    "չի մօտեցրել": "մօտեցուցած չէ",
    "չենք մօտեցրել": "մօտեցուցած չենք",
    "չեք մօտեցրել": "մօտեցուցած չեք",
    "չեն մօտեցրել": "մօտեցուցած չեն",
    "չէի մօտեցրել": "մօտեցուցած չէի",
    "չէիր մօտեցրել": "մօտեցուցած չէիր",
    "չէր մօտեցրել": "մօտեցուցած չէր",
    "չէինք մօտեցրել": "մօտեցուցած չէինք",
    "չէիք մօտեցրել": "մօտեցուցած չէիք",
    "չէին մօտեցրել": "մօտեցուցած չէին",
    "չեմ մօտեցնի": "պիտի չմօտեցնեմ",
    "չես մօտեցնի": "պիտի չմօտեցնես",
    "չի մօտեցնի": "պիտի չմօտեցնէ",
    "չենք մօտեցնի": "պիտի չմօտեցնենք",
    "չեք մօտեցնի": "պիտի չմօտեցնէք",
    "չեն մօտեցնի": "պիտի չմօտեցնեն",
    "չէի մօտեցնի": "պիտի չմօտեցնէի",
    "չէիր մօտեցնի": "պիտի չմօտեցնէիր",
    "չէր մօտեցնի": "պիտի չմօտեցնէր",
    "չէինք մօտեցնի": "պիտի չմօտեցնէինք",
    "չէիք մօտեցնի": "պիտի չմօտեցնէիք",
    "չէին մօտեցնի": "պիտի չմօտեցնէին",
    "կոխել": "կոխած",
    "կոխ": "կոխ",
    "կոխեցեր": "կոխեցեր",
    "կոխում": "կոխեր",
    "կոխող": "կոխող",
    "կոխելու": "կոխելու",
    "կոխում եմ": "կը կոխեմ",
    "կոխում ես": "կը կոխես",
    "կոխում է": "կը կոխէ",
    "կոխում ենք": "կը կոխենք",
    "կոխում եք": "կը կոխէք",
    "կոխում են": "կը կոխեն",
    "կոխում էի": "կը կոխէի",
    "կոխում էիր": "կը կոխէիր",
    "կոխում էր": "կը կոխէր",
    "կոխում էինք": "կը կոխէինք",
    "կոխում էիք": "կը կոխէիք",
    "կոխում էին": "կը կոխէին",
    "կոխեցի": "կոխեցի",
    "կոխեցիր": "կոխեցիր",
    "կոխեց": "կոխեց",
    "կոխեցինք": "կոխեցինք",
    "կոխեցիք": "կոխեցիք",
    "կոխեցին": "կոխեցին",
    "կոխիր": "կոխէ",
    "կոխենք": "կոխենք",
    "կոխեք": "կոխեցէք",
    "կոխել եմ": "կոխած եմ",
    "կոխել ես": "կոխած ես",
    "կոխել է": "կոխած է",
    "կոխել ենք": "կոխած ենք",
    "կոխել եք": "կոխած եք",
    "կոխել են": "կոխած են",
    "կոխել էի": "կոխած էի",
    "կոխել էիր": "կոխած էիր",
    "կոխել էր": "կոխած էր",
    "կոխել էինք": "կոխած էինք",
    "կոխել էիք": "կոխած էիք",
    "կոխել էին": "կոխած էին",
    "կկոխեմ": "պիտի կոխեմ",
    "կկոխես": "պիտի կոխես",
    "կկոխի": "պիտի կոխէ",
    "կկոխենք": "պիտի կոխենք",
    "կկոխէք": "պիտի կոխէք",
    "կկոխեն": "պիտի կոխեն",
    "կկոխէի": "պիտի կոխէի",
    "կկոխէիր": "պիտի կոխէիր",
    "կկոխէր": "պիտի կոխէր",
    "կկոխէինք": "պիտի կոխէինք",
    "կկոխէիք": "պիտի կոխէիք",
    "կկոխէին": "պիտի կոխէին",
    "չեմ կոխում": "չեմ կոխեր",
    "չես կոխում": "չես կոխեր",
    "չի կոխում": "չի կոխեր",
    "չենք կոխում": "չենք կոխեր",
    "չեք կոխում": "չեք կոխեր",
    "չեն կոխում": "չեն կոխեր",
    "չէի կոխում": "չէի կոխեր",
    "չէիր կոխում": "չէիր կոխեր",
    "չէր կոխում": "չէր կոխեր",
    "չէինք կոխում": "չէինք կոխեր",
    "չէիք կոխում": "չէիք կոխեր",
    "չէին կոխում": "չէին կոխեր",
    "չկոխեցի": "չկոխեցի",
    "չկոխեցիր": "չկոխեցիր",
    "չկոխեց": "չկոխեց",
    "չկոխեցինք": "չկոխեցինք",
    "չկոխեցիք": "չկոխեցիք",
    "չկոխեցին": "չկոխեցին",
    "մի կոխիր": "մի կոխեր",
    "մի կոխենք": "մի կոխենք",
    "մի կոխեք": "մի կոխէք",
    "չեմ կոխել": "կոխած չեմ",
    "չես կոխել": "կոխած չես",
    "չի կոխել": "կոխած չէ",
    "չենք կոխել": "կոխած չենք",
    "չեք կոխել": "կոխած չեք",
    "չեն կոխել": "կոխած չեն",
    "չէի կոխել": "կոխած չէի",
    "չէիր կոխել": "կոխած չէիր",
    "չէր կոխել": "կոխած չէր",
    "չէինք կոխել": "կոխած չէինք",
    "չէիք կոխել": "կոխած չէիք",
    "չէին կոխել": "կոխած չէին",
    "չեմ կոխի": "պիտի չկոխեմ",
    "չես կոխի": "պիտի չկոխես",
    "չի կոխի": "պիտի չկոխէ",
    "չենք կոխի": "պիտի չկոխենք",
    "չեք կոխի": "պիտի չկոխէք",
    "չեն կոխի": "պիտի չկոխեն",
    "չէի կոխի": "պիտի չկոխէի",
    "չէիր կոխի": "պիտի չկոխէիր",
    "չէր կոխի": "պիտի չկոխէր",
    "չէինք կոխի": "պիտի չկոխէինք",
    "չէիք կոխի": "պիտի չկոխէիք",
    "չէին կոխի": "պիտի չկոխէին",
    "կեցնել": "կեցնել",
    "կեցն": "կեցն",
    "կեցրել": "կեցուցած",
    "կեցրեր": "կեցուցեր",
    "կեցնում": "կեցներ",
    "կեցնող": "կեցնող",
    "կեցնելու": "կեցնելու",
    "կեցնում եմ": "կը կեցնեմ",
    "կեցնում ես": "կը կեցնես",
    "կեցնում է": "կը կեցնէ",
    "կեցնում ենք": "կը կեցնենք",
    "կեցնում եք": "կը կեցնէք",
    "կեցնում են": "կը կեցնեն",
    "կեցնում էի": "կը կեցնէի",
    "կեցնում էիր": "կը կեցնէիր",
    "կեցնում էր": "կը կեցնէր",
    "կեցնում էինք": "կը կեցնէինք",
    "կեցնում էիք": "կը կեցնէիք",
    "կեցնում էին": "կը կեցնէին",
    "կեցրի": "կեցուցի",
    "կեցրիր": "կեցուցիր",
    "կեցրեց": "կեցուց",
    "կեցրինք": "կեցուցինք",
    "կեցրիք": "կեցուցիք",
    "կեցրին": "կեցուցին",
    "կեցրու": "կեցուր",
    "կեցնենք": "կեցնենք",
    "կեցրեք": "կեցուցէք",
    "կեցրել եմ": "կեցուցած եմ",
    "կեցրել ես": "կեցուցած ես",
    "կեցրել է": "կեցուցած է",
    "կեցրել ենք": "կեցուցած ենք",
    "կեցրել եք": "կեցուցած եք",
    "կեցրել են": "կեցուցած են",
    "կեցրել էի": "կեցուցած էի",
    "կեցրել էիր": "կեցուցած էիր",
    "կեցրել էր": "կեցուցած էր",
    "կեցրել էինք": "կեցուցած էինք",
    "կեցրել էիք": "կեցուցած էիք",
    "կեցրել էին": "կեցուցած էին",
    "կկեցնեմ": "պիտի կեցնեմ",
    "կկեցնես": "պիտի կեցնես",
    "կկեցնի": "պիտի կեցնէ",
    "կկեցնենք": "պիտի կեցնենք",
    "կկեցնէք": "պիտի կեցնէք",
    "կկեցնեն": "պիտի կեցնեն",
    "կկեցնէի": "պիտի կեցնէի",
    "կկեցնէիր": "պիտի կեցնէիր",
    "կկեցնէր": "պիտի կեցնէր",
    "կկեցնէինք": "պիտի կեցնէինք",
    "կկեցնէիք": "պիտի կեցնէիք",
    "կկեցնէին": "պիտի կեցնէին",
    "չեմ կեցնում": "չեմ կեցներ",
    "չես կեցնում": "չես կեցներ",
    "չի կեցնում": "չի կեցներ",
    "չենք կեցնում": "չենք կեցներ",
    "չեք կեցնում": "չեք կեցներ",
    "չեն կեցնում": "չեն կեցներ",
    "չէի կեցնում": "չէի կեցներ",
    "չէիր կեցնում": "չէիր կեցներ",
    "չէր կեցնում": "չէր կեցներ",
    "չէինք կեցնում": "չէինք կեցներ",
    "չէիք կեցնում": "չէիք կեցներ",
    "չէին կեցնում": "չէին կեցներ",
    "չկեցրի": "չկեցուցի",
    "չկեցրիր": "չկեցուցիր",
    "չկեցրեց": "չկեցուց",
    "չկեցրինք": "չկեցուցինք",
    "չկեցրիք": "չկեցուցիք",
    "չկեցրին": "չկեցուցին",
    "մի կեցրու": "մի կեցներ",
    "մի կեցնենք": "մի կեցնենք",
    "մի կեցրեք": "մի կեցնէք",
    "չեմ կեցրել": "կեցուցած չեմ",
    "չես կեցրել": "կեցուցած չես",
    "չի կեցրել": "կեցուցած չէ",
    "չենք կեցրել": "կեցուցած չենք",
    "չեք կեցրել": "կեցուցած չեք",
    "չեն կեցրել": "կեցուցած չեն",
    "չէի կեցրել": "կեցուցած չէի",
    "չէիր կեցրել": "կեցուցած չէիր",
    "չէր կեցրել": "կեցուցած չէր",
    "չէինք կեցրել": "կեցուցած չէինք",
    "չէիք կեցրել": "կեցուցած չէիք",
    "չէին կեցրել": "կեցուցած չէին",
    "չեմ կեցնի": "պիտի չկեցնեմ",
    "չես կեցնի": "պիտի չկեցնես",
    "չի կեցնի": "պիտի չկեցնէ",
    "չենք կեցնի": "պիտի չկեցնենք",
    "չեք կեցնի": "պիտի չկեցնէք",
    "չեն կեցնի": "պիտի չկեցնեն",
    "չէի կեցնի": "պիտի չկեցնէի",
    "չէիր կեցնի": "պիտի չկեցնէիր",
    "չէր կեցնի": "պիտի չկեցնէր",
    "չէինք կեցնի": "պիտի չկեցնէինք",
    "չէիք կեցնի": "պիտի չկեցնէիք",
    "չէին կեցնի": "պիտի չկեցնէին",
    "միացնել": "միացնել",
    "միացն": "միացն",
    "միացրել": "միացուցած",
    "միացրեր": "միացուցեր",
    "միացնում": "միացներ",
    "միացնող": "միացնող",
    "միացնելու": "միացնելու",
    "միացնում եմ": "կը միացնեմ",
    "միացնում ես": "կը միացնես",
    "միացնում է": "կը միացնէ",
    "միացնում ենք": "կը միացնենք",
    "միացնում եք": "կը միացնէք",
    "միացնում են": "կը միացնեն",
    "միացնում էի": "կը միացնէի",
    "միացնում էիր": "կը միացնէիր",
    "միացնում էր": "կը միացնէր",
    "միացնում էինք": "կը միացնէինք",
    "միացնում էիք": "կը միացնէիք",
    "միացնում էին": "կը միացնէին",
    "միացրի": "միացուցի",
    "միացրիր": "միացուցիր",
    "միացրեց": "միացուց",
    "միացրինք": "միացուցինք",
    "միացրիք": "միացուցիք",
    "միացրին": "միացուցին",
    "միացրու": "միացուր",
    "միացնենք": "միացնենք",
    "միացրեք": "միացուցէք",
    "միացրել եմ": "միացուցած եմ",
    "միացրել ես": "միացուցած ես",
    "միացրել է": "միացուցած է",
    "միացրել ենք": "միացուցած ենք",
    "միացրել եք": "միացուցած եք",
    "միացրել են": "միացուցած են",
    "միացրել էի": "միացուցած էի",
    "միացրել էիր": "միացուցած էիր",
    "միացրել էր": "միացուցած էր",
    "միացրել էինք": "միացուցած էինք",
    "միացրել էիք": "միացուցած էիք",
    "միացրել էին": "միացուցած էին",
    "կմիացնեմ": "պիտի միացնեմ",
    "կմիացնես": "պիտի միացնես",
    "կմիացնի": "պիտի միացնէ",
    "կմիացնենք": "պիտի միացնենք",
    "կմիացնէք": "պիտի միացնէք",
    "կմիացնեն": "պիտի միացնեն",
    "կմիացնէի": "պիտի միացնէի",
    "կմիացնէիր": "պիտի միացնէիր",
    "կմիացնէր": "պիտի միացնէր",
    "կմիացնէինք": "պիտի միացնէինք",
    "կմիացնէիք": "պիտի միացնէիք",
    "կմիացնէին": "պիտի միացնէին",
    "չեմ միացնում": "չեմ միացներ",
    "չես միացնում": "չես միացներ",
    "չի միացնում": "չի միացներ",
    "չենք միացնում": "չենք միացներ",
    "չեք միացնում": "չեք միացներ",
    "չեն միացնում": "չեն միացներ",
    "չէի միացնում": "չէի միացներ",
    "չէիր միացնում": "չէիր միացներ",
    "չէր միացնում": "չէր միացներ",
    "չէինք միացնում": "չէինք միացներ",
    "չէիք միացնում": "չէիք միացներ",
    "չէին միացնում": "չէին միացներ",
    "չմիացրի": "չմիացուցի",
    "չմիացրիր": "չմիացուցիր",
    "չմիացրեց": "չմիացուց",
    "չմիացրինք": "չմիացուցինք",
    "չմիացրիք": "չմիացուցիք",
    "չմիացրին": "չմիացուցին",
    "մի միացրու": "մի միացներ",
    "մի միացնենք": "մի միացնենք",
    "մի միացրեք": "մի միացնէք",
    "չեմ միացրել": "միացուցած չեմ",
    "չես միացրել": "միացուցած չես",
    "չի միացրել": "միացուցած չէ",
    "չենք միացրել": "միացուցած չենք",
    "չեք միացրել": "միացուցած չեք",
    "չեն միացրել": "միացուցած չեն",
    "չէի միացրել": "միացուցած չէի",
    "չէիր միացրել": "միացուցած չէիր",
    "չէր միացրել": "միացուցած չէր",
    "չէինք միացրել": "միացուցած չէինք",
    "չէիք միացրել": "միացուցած չէիք",
    "չէին միացրել": "միացուցած չէին",
    "չեմ միացնի": "պիտի չմիացնեմ",
    "չես միացնի": "պիտի չմիացնես",
    "չի միացնի": "պիտի չմիացնէ",
    "չենք միացնի": "պիտի չմիացնենք",
    "չեք միացնի": "պիտի չմիացնէք",
    "չեն միացնի": "պիտի չմիացնեն",
    "չէի միացնի": "պիտի չմիացնէի",
    "չէիր միացնի": "պիտի չմիացնէիր",
    "չէր միացնի": "պիտի չմիացնէր",
    "չէինք միացնի": "պիտի չմիացնէինք",
    "չէիք միացնի": "պիտի չմիացնէիք",
    "չէին միացնի": "պիտի չմիացնէին",
    "կապել": "կապած",
    "կապ": "կապ",
    "կապեցեր": "կապեցեր",
    "կապում": "կապեր",
    "կապող": "կապող",
    "կապելու": "կապելու",
    "կապում եմ": "կը կապեմ",
    "կապում ես": "կը կապես",
    "կապում է": "կը կապէ",
    "կապում ենք": "կը կապենք",
    "կապում եք": "կը կապէք",
    "կապում են": "կը կապեն",
    "կապում էի": "կը կապէի",
    "կապում էիր": "կը կապէիր",
    "կապում էր": "կը կապէր",
    "կապում էինք": "կը կապէինք",
    "կապում էիք": "կը կապէիք",
    "կապում էին": "կը կապէին",
    "կապեցի": "կապեցի",
    "կապեցիր": "կապեցիր",
    "կապեց": "կապեց",
    "կապեցինք": "կապեցինք",
    "կապեցիք": "կապեցիք",
    "կապեցին": "կապեցին",
    "կապիր": "կապէ",
    "կապենք": "կապենք",
    "կապեք": "կապեցէք",
    "կապել եմ": "կապած եմ",
    "կապել ես": "կապած ես",
    "կապել է": "կապած է",
    "կապել ենք": "կապած ենք",
    "կապել եք": "կապած եք",
    "կապել են": "կապած են",
    "կապել էի": "կապած էի",
    "կապել էիր": "կապած էիր",
    "կապել էր": "կապած էր",
    "կապել էինք": "կապած էինք",
    "կապել էիք": "կապած էիք",
    "կապել էին": "կապած էին",
    "կկապեմ": "պիտի կապեմ",
    "կկապես": "պիտի կապես",
    "կկապի": "պիտի կապէ",
    "կկապենք": "պիտի կապենք",
    "կկապէք": "պիտի կապէք",
    "կկապեն": "պիտի կապեն",
    "կկապէի": "պիտի կապէի",
    "կկապէիր": "պիտի կապէիր",
    "կկապէր": "պիտի կապէր",
    "կկապէինք": "պիտի կապէինք",
    "կկապէիք": "պիտի կապէիք",
    "կկապէին": "պիտի կապէին",
    "չեմ կապում": "չեմ կապեր",
    "չես կապում": "չես կապեր",
    "չի կապում": "չի կապեր",
    "չենք կապում": "չենք կապեր",
    "չեք կապում": "չեք կապեր",
    "չեն կապում": "չեն կապեր",
    "չէի կապում": "չէի կապեր",
    "չէիր կապում": "չէիր կապեր",
    "չէր կապում": "չէր կապեր",
    "չէինք կապում": "չէինք կապեր",
    "չէիք կապում": "չէիք կապեր",
    "չէին կապում": "չէին կապեր",
    "չկապեցի": "չկապեցի",
    "չկապեցիր": "չկապեցիր",
    "չկապեց": "չկապեց",
    "չկապեցինք": "չկապեցինք",
    "չկապեցիք": "չկապեցիք",
    "չկապեցին": "չկապեցին",
    "մի կապիր": "մի կապեր",
    "մի կապենք": "մի կապենք",
    "մի կապեք": "մի կապէք",
    "չեմ կապել": "կապած չեմ",
    "չես կապել": "կապած չես",
    "չի կապել": "կապած չէ",
    "չենք կապել": "կապած չենք",
    "չեք կապել": "կապած չեք",
    "չեն կապել": "կապած չեն",
    "չէի կապել": "կապած չէի",
    "չէիր կապել": "կապած չէիր",
    "չէր կապել": "կապած չէր",
    "չէինք կապել": "կապած չէինք",
    "չէիք կապել": "կապած չէիք",
    "չէին կապել": "կապած չէին",
    "չեմ կապի": "պիտի չկապեմ",
    "չես կապի": "պիտի չկապես",
    "չի կապի": "պիտի չկապէ",
    "չենք կապի": "պիտի չկապենք",
    "չեք կապի": "պիտի չկապէք",
    "չեն կապի": "պիտի չկապեն",
    "չէի կապի": "պիտի չկապէի",
    "չէիր կապի": "պիտի չկապէիր",
    "չէր կապի": "պիտի չկապէր",
    "չէինք կապի": "պիտի չկապէինք",
    "չէիք կապի": "պիտի չկապէիք",
    "չէին կապի": "պիտի չկապէին",
    "սպասել": "սպասած",
    "սպաս": "սպաս",
    "սպասեցեր": "սպասեցեր",
    "սպասում": "սպասեր",
    "սպասող": "սպասող",
    "սպասելու": "սպասելու",
    "սպասում եմ": "կը սպասեմ",
    "սպասում ես": "կը սպասես",
    "սպասում է": "կը սպասէ",
    "սպասում ենք": "կը սպասենք",
    "սպասում եք": "կը սպասէք",
    "սպասում են": "կը սպասեն",
    "սպասում էի": "կը սպասէի",
    "սպասում էիր": "կը սպասէիր",
    "սպասում էր": "կը սպասէր",
    "սպասում էինք": "կը սպասէինք",
    "սպասում էիք": "կը սպասէիք",
    "սպասում էին": "կը սպասէին",
    "սպասեցի": "սպասեցի",
    "սպասեցիր": "սպասեցիր",
    "սպասեց": "սպասեց",
    "սպասեցինք": "սպասեցինք",
    "սպասեցիք": "սպասեցիք",
    "սպասեցին": "սպասեցին",
    "սպասիր": "սպասէ",
    "սպասենք": "սպասենք",
    "սպասեք": "սպասեցէք",
    "սպասել եմ": "սպասած եմ",
    "սպասել ես": "սպասած ես",
    "սպասել է": "սպասած է",
    "սպասել ենք": "սպասած ենք",
    "սպասել եք": "սպասած եք",
    "սպասել են": "սպասած են",
    "սպասել էի": "սպասած էի",
    "սպասել էիր": "սպասած էիր",
    "սպասել էր": "սպասած էր",
    "սպասել էինք": "սպասած էինք",
    "սպասել էիք": "սպասած էիք",
    "սպասել էին": "սպասած էին",
    "կսպասեմ": "պիտի սպասեմ",
    "կսպասես": "պիտի սպասես",
    "կսպասի": "պիտի սպասէ",
    "կսպասենք": "պիտի սպասենք",
    "կսպասէք": "պիտի սպասէք",
    "կսպասեն": "պիտի սպասեն",
    "կսպասէի": "պիտի սպասէի",
    "կսպասէիր": "պիտի սպասէիր",
    "կսպասէր": "պիտի սպասէր",
    "կսպասէինք": "պիտի սպասէինք",
    "կսպասէիք": "պիտի սպասէիք",
    "կսպասէին": "պիտի սպասէին",
    "չեմ սպասում": "չեմ սպասեր",
    "չես սպասում": "չես սպասեր",
    "չի սպասում": "չի սպասեր",
    "չենք սպասում": "չենք սպասեր",
    "չեք սպասում": "չեք սպասեր",
    "չեն սպասում": "չեն սպասեր",
    "չէի սպասում": "չէի սպասեր",
    "չէիր սպասում": "չէիր սպասեր",
    "չէր սպասում": "չէր սպասեր",
    "չէինք սպասում": "չէինք սպասեր",
    "չէիք սպասում": "չէիք սպասեր",
    "չէին սպասում": "չէին սպասեր",
    "չսպասեցի": "չսպասեցի",
    "չսպասեցիր": "չսպասեցիր",
    "չսպասեց": "չսպասեց",
    "չսպասեցինք": "չսպասեցինք",
    "չսպասեցիք": "չսպասեցիք",
    "չսպասեցին": "չսպասեցին",
    "մի սպասիր": "մի սպասեր",
    "մի սպասենք": "մի սպասենք",
    "մի սպասեք": "մի սպասէք",
    "չեմ սպասել": "սպասած չեմ",
    "չես սպասել": "սպասած չես",
    "չի սպասել": "սպասած չէ",
    "չենք սպասել": "սպասած չենք",
    "չեք սպասել": "սպասած չեք",
    "չեն սպասել": "սպասած չեն",
    "չէի սպասել": "սպասած չէի",
    "չէիր սպասել": "սպասած չէիր",
    "չէր սպասել": "սպասած չէր",
    "չէինք սպասել": "սպասած չէինք",
    "չէիք սպասել": "սպասած չէիք",
    "չէին սպասել": "սպասած չէին",
    "չեմ սպասի": "պիտի չսպասեմ",
    "չես սպասի": "պիտի չսպասես",
    "չի սպասի": "պիտի չսպասէ",
    "չենք սպասի": "պիտի չսպասենք",
    "չեք սպասի": "պիտի չսպասէք",
    "չեն սպասի": "պիտի չսպասեն",
    "չէի սպասի": "պիտի չսպասէի",
    "չէիր սպասի": "պիտի չսպասէիր",
    "չէր սպասի": "պիտի չսպասէր",
    "չէինք սպասի": "պիտի չսպասէինք",
    "չէիք սպասի": "պիտի չսպասէիք",
    "չէին սպասի": "պիտի չսպասէին",
    "իջնալ": "իջնալ",
    "3": "3",
    "իջն": "իջն",
    "իջել": "իջած",
    "իջեր": "իջեր",
    "իջնում": "իջնար",
    "իջող": "իջող",
    "իջնալու": "իջնալու",
    "իջնում եմ": "կ'իջնամ",
    "իջնում ես": "կ'իջնաս",
    "իջնում է": "կ'իջնայ",
    "իջնում ենք": "կ'իջնանք",
    "իջնում եք": "կ'իջնաք",
    "իջնում են": "կ'իջնան",
    "իջնում էի": "կ'իջնայի",
    "իջնում էիր": "կ'իջնայիր",
    "իջնում էր": "կ'իջնար",
    "իջնում էինք": "կ'իջնայինք",
    "իջնում էիք": "կ'իջնայիք",
    "իջնում էին": "կ'իջնային",
    "իջա": "իջայ",
    "իջար": "իջար",
    "իջավ": "իջաւ",
    "իջանք": "իջանք",
    "իջաք": "իջաք",
    "իջան": "իջան",
    "իջիր  իջի": "իջիր",
    "իջեք": "իջէք",
    "իջել եմ": "իջած եմ",
    "իջել ես": "իջած ես",
    "իջել է": "իջած է",
    "իջել ենք": "իջած ենք",
    "իջել եք": "իջած եք",
    "իջել են": "իջած են",
    "իջել էի": "իջած էի",
    "իջել էիր": "իջած էիր",
    "իջել էր": "իջած էր",
    "իջել էինք": "իջած էինք",
    "իջել էիք": "իջած էիք",
    "իջել էին": "իջած էին",
    "կիջնամ": "պիտի իջնամ",
    "կիջնաս": "պիտի իջնաս",
    "կիջնա": "պիտի իջնայ",
    "կիջնանք": "պիտի իջնանք",
    "կիջնաք": "պիտի իջնաք",
    "կիջնան": "պիտի իջնան",
    "կիջնայի": "պիտի իջնայի",
    "կիջնայիր": "պիտի իջնայիր",
    "կիջնար": "պիտի իջնար",
    "կիջնայինք": "պիտի իջնայինք",
    "կիջնայիք": "պիտի իջնայիք",
    "կիջնային": "պիտի իջնային",
    "չեմ իջնում": "չեմ իջնար",
    "չես իջնում": "չես իջնար",
    "չ'իջնում": "չ'իջնար",
    "չենք իջնում": "չենք իջնար",
    "չեք իջնում": "չեք իջնար",
    "չեն իջնում": "չեն իջնար",
    "չէի իջնում": "չէի իջնար",
    "չէիր իջնում": "չէիր իջնար",
    "չէր իջնում": "չէր իջնար",
    "չէինք իջնում": "չէինք իջնար",
    "չէիք իջնում": "չէիք իջնար",
    "չէին իջնում": "չէին իջնար",
    "չիջա": "չիջայ",
    "չիջար": "չիջար",
    "չիջավ": "չիջաւ",
    "չիջանք": "չիջանք",
    "չիջաք": "չիջաք",
    "չիջան": "չիջան",
    "մի իջիր  իջի": "մի իջնար",
    "մի իջեք": "մի իջնաք",
    "չեմ իջել": "իջած չեմ",
    "չես իջել": "իջած չես",
    "չի իջել": "իջած չէ",
    "չենք իջել": "իջած չենք",
    "չեք իջել": "իջած չեք",
    "չեն իջել": "իջած չեն",
    "չէի իջել": "իջած չէի",
    "չէիր իջել": "իջած չէիր",
    "չէր իջել": "իջած չէր",
    "չէինք իջել": "իջած չէինք",
    "չէիք իջել": "իջած չէիք",
    "չէին իջել": "իջած չէին",
    "չեմ իջնա": "պիտի չիջնամ",
    "չես իջնա": "պիտի չիջնաս",
    "չի իջնա": "պիտի չիջնայ",
    "չենք իջնա": "պիտի չիջնանք",
    "չեք իջնա": "պիտի չիջնաք",
    "չեն իջնա": "պիտի չիջնան",
    "չէի իջնա": "պիտի չիջնայի",
    "չէիր իջնա": "պիտի չիջնայիր",
    "չէր իջնա": "պիտի չիջնար",
    "չէինք իջնա": "պիտի չիջնայինք",
    "չէիք իջնա": "պիտի չիջնայիք",
    "չէին իջնա": "պիտի չիջնային",
    "բռնել": "բռնել",
    "բռն": "բռն",
    "բռնեցել": "բռնեցած",
    "բռնեցեր": "բռնեցեր",
    "բռնում": "բռներ",
    "բռնող": "բռնող",
    "բռնելու": "բռնելու",
    "բռնում եմ": "կը բռնեմ",
    "բռնում ես": "կը բռնես",
    "բռնում է": "կը բռնէ",
    "բռնում ենք": "կը բռնենք",
    "բռնում եք": "կը բռնէք",
    "բռնում են": "կը բռնեն",
    "բռնում էի": "կը բռնէի",
    "բռնում էիր": "կը բռնէիր",
    "բռնում էր": "կը բռնէր",
    "բռնում էինք": "կը բռնէինք",
    "բռնում էիք": "կը բռնէիք",
    "բռնում էին": "կը բռնէին",
    "բռնեցի": "բռնեցի",
    "բռնեցիր": "բռնեցիր",
    "բռնեց": "բռնեց",
    "բռնեցինք": "բռնեցինք",
    "բռնեցիք": "բռնեցիք",
    "բռնեցին": "բռնեցին",
    "բռնիր": "բռնէ",
    "բռնենք": "բռնենք",
    "բռնեցեք": "բռնեցէք",
    "բռնեցել եմ": "բռնեցած եմ",
    "բռնեցել ես": "բռնեցած ես",
    "բռնեցել է": "բռնեցած է",
    "բռնեցել ենք": "բռնեցած ենք",
    "բռնեցել եք": "բռնեցած եք",
    "բռնեցել են": "բռնեցած են",
    "բռնեցել էի": "բռնեցած էի",
    "բռնեցել էիր": "բռնեցած էիր",
    "բռնեցել էր": "բռնեցած էր",
    "բռնեցել էինք": "բռնեցած էինք",
    "բռնեցել էիք": "բռնեցած էիք",
    "բռնեցել էին": "բռնեցած էին",
    "կբռնեմ": "պիտի բռնեմ",
    "կբռնես": "պիտի բռնես",
    "կբռնի": "պիտի բռնէ",
    "կբռնենք": "պիտի բռնենք",
    "կբռնէք": "պիտի բռնէք",
    "կբռնեն": "պիտի բռնեն",
    "կբռնէի": "պիտի բռնէի",
    "կբռնէիր": "պիտի բռնէիր",
    "կբռնէր": "պիտի բռնէր",
    "կբռնէինք": "պիտի բռնէինք",
    "կբռնէիք": "պիտի բռնէիք",
    "կբռնէին": "պիտի բռնէին",
    "չեմ բռնում": "չեմ բռներ",
    "չես բռնում": "չես բռներ",
    "չի բռնում": "չի բռներ",
    "չենք բռնում": "չենք բռներ",
    "չեք բռնում": "չեք բռներ",
    "չեն բռնում": "չեն բռներ",
    "չէի բռնում": "չէի բռներ",
    "չէիր բռնում": "չէիր բռներ",
    "չէր բռնում": "չէր բռներ",
    "չէինք բռնում": "չէինք բռներ",
    "չէիք բռնում": "չէիք բռներ",
    "չէին բռնում": "չէին բռներ",
    "չբռնեցի": "չբռնեցի",
    "չբռնեցիր": "չբռնեցիր",
    "չբռնեց": "չբռնեց",
    "չբռնեցինք": "չբռնեցինք",
    "չբռնեցիք": "չբռնեցիք",
    "չբռնեցին": "չբռնեցին",
    "մի բռնիր": "մի բռներ",
    "մի բռնենք": "մի բռնենք",
    "մի բռնեցեք": "մի բռնէք",
    "չեմ բռնեցել": "բռնեցած չեմ",
    "չես բռնեցել": "բռնեցած չես",
    "չի բռնեցել": "բռնեցած չէ",
    "չենք բռնեցել": "բռնեցած չենք",
    "չեք բռնեցել": "բռնեցած չեք",
    "չեն բռնեցել": "բռնեցած չեն",
    "չէի բռնեցել": "բռնեցած չէի",
    "չէիր բռնեցել": "բռնեցած չէիր",
    "չէր բռնեցել": "բռնեցած չէր",
    "չէինք բռնեցել": "բռնեցած չէինք",
    "չէիք բռնեցել": "բռնեցած չէիք",
    "չէին բռնեցել": "բռնեցած չէին",
    "չեմ բռնի": "պիտի չբռնեմ",
    "չես բռնի": "պիտի չբռնես",
    "չի բռնի": "պիտի չբռնէ",
    "չենք բռնի": "պիտի չբռնենք",
    "չեք բռնի": "պիտի չբռնէք",
    "չեն բռնի": "պիտի չբռնեն",
    "չէի բռնի": "պիտի չբռնէի",
    "չէիր բռնի": "պիտի չբռնէիր",
    "չէր բռնի": "պիտի չբռնէր",
    "չէինք բռնի": "պիտի չբռնէինք",
    "չէիք բռնի": "պիտի չբռնէիք",
    "չէին բռնի": "պիտի չբռնէին",
    "արտօնել": "արտօնել",
    "արտօն": "արտօն",
    "արտօնեցել": "արտօնեցած",
    "արտօնեցեր": "արտօնեցեր",
    "արտօնում": "արտօներ",
    "արտօնող": "արտօնող",
    "արտօնելու": "արտօնելու",
    "արտօնում եմ": "կ'արտօնեմ",
    "արտօնում ես": "կ'արտօնես",
    "արտօնում է": "կ'արտօնէ",
    "արտօնում ենք": "կ'արտօնենք",
    "արտօնում եք": "կ'արտօնէք",
    "արտօնում են": "կ'արտօնեն",
    "արտօնում էի": "կ'արտօնէի",
    "արտօնում էիր": "կ'արտօնէիր",
    "արտօնում էր": "կ'արտօնէր",
    "արտօնում էինք": "կ'արտօնէինք",
    "արտօնում էիք": "կ'արտօնէիք",
    "արտօնում էին": "կ'արտօնէին",
    "արտօնեցի": "արտօնեցի",
    "արտօնեցիր": "արտօնեցիր",
    "արտօնեց": "արտօնեց",
    "արտօնեցինք": "արտօնեցինք",
    "արտօնեցիք": "արտօնեցիք",
    "արտօնեցին": "արտօնեցին",
    "արտօնիր": "արտօնէ",
    "արտօնենք": "արտօնենք",
    "արտօնեցեք": "արտօնեցէք",
    "արտօնեցել եմ": "արտօնեցած եմ",
    "արտօնեցել ես": "արտօնեցած ես",
    "արտօնեցել է": "արտօնեցած է",
    "արտօնեցել ենք": "արտօնեցած ենք",
    "արտօնեցել եք": "արտօնեցած եք",
    "արտօնեցել են": "արտօնեցած են",
    "արտօնեցել էի": "արտօնեցած էի",
    "արտօնեցել էիր": "արտօնեցած էիր",
    "արտօնեցել էր": "արտօնեցած էր",
    "արտօնեցել էինք": "արտօնեցած էինք",
    "արտօնեցել էիք": "արտօնեցած էիք",
    "արտօնեցել էին": "արտօնեցած էին",
    "կարտօնեմ": "պիտի արտօնեմ",
    "կարտօնես": "պիտի արտօնես",
    "կարտօնի": "պիտի արտօնէ",
    "կարտօնենք": "պիտի արտօնենք",
    "կարտօնէք": "պիտի արտօնէք",
    "կարտօնեն": "պիտի արտօնեն",
    "կարտօնէի": "պիտի արտօնէի",
    "կարտօնէիր": "պիտի արտօնէիր",
    "կարտօնէր": "պիտի արտօնէր",
    "կարտօնէինք": "պիտի արտօնէինք",
    "կարտօնէիք": "պիտի արտօնէիք",
    "կարտօնէին": "պիտի արտօնէին",
    "չեմ արտօնում": "չեմ արտօներ",
    "չես արտօնում": "չես արտօներ",
    "չ'արտօնում": "չ'արտօներ",
    "չենք արտօնում": "չենք արտօներ",
    "չեք արտօնում": "չեք արտօներ",
    "չեն արտօնում": "չեն արտօներ",
    "չէի արտօնում": "չէի արտօներ",
    "չէիր արտօնում": "չէիր արտօներ",
    "չէր արտօնում": "չէր արտօներ",
    "չէինք արտօնում": "չէինք արտօներ",
    "չէիք արտօնում": "չէիք արտօներ",
    "չէին արտօնում": "չէին արտօներ",
    "չարտօնեցի": "չարտօնեցի",
    "չարտօնեցիր": "չարտօնեցիր",
    "չարտօնեց": "չարտօնեց",
    "չարտօնեցինք": "չարտօնեցինք",
    "չարտօնեցիք": "չարտօնեցիք",
    "չարտօնեցին": "չարտօնեցին",
    "մի արտօնիր": "մի արտօներ",
    "մի արտօնենք": "մի արտօնենք",
    "մի արտօնեցեք": "մի արտօնէք",
    "չեմ արտօնեցել": "արտօնեցած չեմ",
    "չես արտօնեցել": "արտօնեցած չես",
    "չի արտօնեցել": "արտօնեցած չէ",
    "չենք արտօնեցել": "արտօնեցած չենք",
    "չեք արտօնեցել": "արտօնեցած չեք",
    "չեն արտօնեցել": "արտօնեցած չեն",
    "չէի արտօնեցել": "արտօնեցած չէի",
    "չէիր արտօնեցել": "արտօնեցած չէիր",
    "չէր արտօնեցել": "արտօնեցած չէր",
    "չէինք արտօնեցել": "արտօնեցած չէինք",
    "չէիք արտօնեցել": "արտօնեցած չէիք",
    "չէին արտօնեցել": "արտօնեցած չէին",
    "չեմ արտօնի": "պիտի չարտօնեմ",
    "չես արտօնի": "պիտի չարտօնես",
    "չի արտօնի": "պիտի չարտօնէ",
    "չենք արտօնի": "պիտի չարտօնենք",
    "չեք արտօնի": "պիտի չարտօնէք",
    "չեն արտօնի": "պիտի չարտօնեն",
    "չէի արտօնի": "պիտի չարտօնէի",
    "չէիր արտօնի": "պիտի չարտօնէիր",
    "չէր արտօնի": "պիտի չարտօնէր",
    "չէինք արտօնի": "պիտի չարտօնէինք",
    "չէիք արտօնի": "պիտի չարտօնէիք",
    "չէին արտօնի": "պիտի չարտօնէին",
    "ունենալ": "ունենալ",
    "ունեն": "ունեն",
    "ունեցել": "ունեցած",
    "ունեցեր": "ունեցեր",
    "ունենում": "ունենար",
    "ունեցող": "ունեցող",
    "ունենալու": "ունենալու",
    "ունեմ": "ունիմ",
    "ունես": "ունիս",
    "ունի": "ունի",
    "ունենք": "ունինք",
    "ունեք": "ունիք",
    "ունէի": "ունէի",
    "ունէիր": "ունէիր",
    "ունէր": "ունէր",
    "ունէինք": "ունէինք",
    "ունէիք": "ունէիք",
    "ունէին": "ունէին",
    "ունեցա": "ունեցայ",
    "ունեցար": "ունեցար",
    "ունեցավ": "ունեցաւ",
    "ունեցանք": "ունեցանք",
    "ունեցաք": "ունեցաք",
    "ունեցան": "ունեցան",
    "ունեցիր": "ունեցիր",
    "ունենանք": "ունենանք",
    "ունեցեք": "ունեցէք",
    "ունեցել եմ": "ունեցած եմ",
    "ունեցել ես": "ունեցած ես",
    "ունեցել է": "ունեցած է",
    "ունեցել ենք": "ունեցած ենք",
    "ունեցել եք": "ունեցած եք",
    "ունեցել են": "ունեցած են",
    "ունեցել էի": "ունեցած էի",
    "ունեցել էիր": "ունեցած էիր",
    "ունեցել էր": "ունեցած էր",
    "ունեցել էինք": "ունեցած էինք",
    "ունեցել էիք": "ունեցած էիք",
    "ունեցել էին": "ունեցած էին",
    "կունենամ": "պիտի ունենամ",
    "կունենաս": "պիտի ունենաս",
    "կունենա": "պիտի ունենայ",
    "կունենանք": "պիտի ունենանք",
    "կունենաք": "պիտի ունենաք",
    "կունենան": "պիտի ունենան",
    "կունենայի": "պիտի ունենայի",
    "կունենայիր": "պիտի ունենայիր",
    "կունենար": "պիտի ունենար",
    "կունենայինք": "պիտի ունենայինք",
    "կունենայիք": "պիտի ունենայիք",
    "կունենային": "պիտի ունենային",
    "չունեմ": "չունիմ",
    "չունես": "չունիս",
    "չունի": "չունի",
    "չունենք": "չունինք",
    "չունեք": "չունիք",
    "չունեն": "չունին",
    "չունէի": "չունէի",
    "չունէիր": "չունէիր",
    "չունէր": "չունէր",
    "չունէինք": "չունէինք",
    "չունէիք": "չունէիք",
    "չունէին": "չունէին",
    "չունեցա": "չունեցայ",
    "չունեցար": "չունեցար",
    "չունեցավ": "չունեցաւ",
    "չունեցանք": "չունեցանք",
    "չունեցաք": "չունեցաք",
    "չունեցան": "չունեցան",
    "մի ունեցիր": "մի ունենար",
    "մի ունենանք": "մի ունենանք",
    "մի ունեցեք": "մի ունենաք",
    "չեմ ունեցել": "ունեցած չեմ",
    "չես ունեցել": "ունեցած չես",
    "չի ունեցել": "ունեցած չէ",
    "չենք ունեցել": "ունեցած չենք",
    "չեք ունեցել": "ունեցած չեք",
    "չեն ունեցել": "ունեցած չեն",
    "չէի ունեցել": "ունեցած չէի",
    "չէիր ունեցել": "ունեցած չէիր",
    "չէր ունեցել": "ունեցած չէր",
    "չէինք ունեցել": "ունեցած չէինք",
    "չէիք ունեցել": "ունեցած չէիք",
    "չէին ունեցել": "ունեցած չէին",
    "չեմ ունենա": "պիտի չունենամ",
    "չես ունենա": "պիտի չունենաս",
    "չի ունենա": "պիտի չունենայ",
    "չենք ունենա": "պիտի չունենանք",
    "չեք ունենա": "պիտի չունենաք",
    "չեն ունենա": "պիտի չունենան",
    "չէի ունենա": "պիտի չունենայի",
    "չէիր ունենա": "պիտի չունենայիր",
    "չէր ունենա": "պիտի չունենար",
    "չէինք ունենա": "պիտի չունենայինք",
    "չէիք ունենա": "պիտի չունենայիք",
    "չէին ունենա": "պիտի չունենային",
    "ունիմ": "ունիմ",
    "ուն": "ուն",
    "ել": "գտած",
    "ունացեր": "ունեցեր",
    "ունում": "ունար",
    "ունացող": "ունեցող",
    "ունիմու": "ունիմու",
    "ունում եմ": "ունիմ",
    "ունում ես": "ունիս",
    "ունում է": "ունի",
    "ունում ենք": "ունինք",
    "ունում եք": "ունիք",
    "ունում են": "ունին",
    "ունում էի": "ունէի",
    "ունում էիր": "ունէիր",
    "ունում էր": "ունէր",
    "ունում էինք": "ունէինք",
    "ունում էիք": "ունէիք",
    "ունում էին": "ունէին",
    "ունացի": "ունեցայ",
    "ունացիր": "ունեցար",
    "ունաց": "ունեցաւ",
    "ունացինք": "ունեցանք",
    "ունացիք": "ունեցաք",
    "ունացին": "ունեցան",
    "ունա": "ունեցիր",
    "ունանք": "ունենանք",
    "ունացեք": "ունեցէք",
    "ել եմ": "գտած եմ",
    "ել ես": "գտած ես",
    "ել է": "գտած է",
    "ել ենք": "գտած ենք",
    "ել եք": "գտած եք",
    "ել են": "գտած են",
    "ել էի": "գտած էի",
    "ել էիր": "գտած էիր",
    "ել էր": "գտած էր",
    "ել էինք": "գտած էինք",
    "ել էիք": "գտած էիք",
    "ել էին": "գտած էին",
    "կունամ": "պիտի ունամ",
    "կունաս": "պիտի ունաս",
    "կունա": "պիտի ունայ",
    "կունանք": "պիտի ունանք",
    "կունաք": "պիտի ունաք",
    "կունան": "պիտի ունան",
    "կունայի": "պիտի ունայի",
    "կունայիր": "պիտի ունայիր",
    "կունար": "պիտի ունար",
    "կունայինք": "պիտի ունայինք",
    "կունայիք": "պիտի ունայիք",
    "կունային": "պիտի ունային",
    "չունում եմ": "չունիմ",
    "չունում ես": "չունիս",
    "չունում է": "չունի",
    "չունում ենք": "չունինք",
    "չունում եք": "չունիք",
    "չունում են": "չունին",
    "չունում էի": "չունէի",
    "չունում էիր": "չունէիր",
    "չունում էր": "չունէր",
    "չունում էինք": "չունէինք",
    "չունում էիք": "չունէիք",
    "չունում էին": "չունէին",
    "չունացի": "չունեցայ",
    "չունացիր": "չունեցար",
    "չունաց": "չունեցաւ",
    "չունացինք": "չունեցանք",
    "չունացիք": "չունեցաք",
    "չունացին": "չունեցան",
    "մի ունա": "մի ունար",
    "մի ունանք": "մի ունանք",
    "մի ունացեք": "մի ունաք",
    "չեմ ել": "գտած չեմ",
    "չես ել": "գտած չես",
    "չի ել": "գտած չէ",
    "չենք ել": "գտած չենք",
    "չեք ել": "գտած չեք",
    "չեն ել": "գտած չեն",
    "չէի ել": "գտած չէի",
    "չէիր ել": "գտած չէիր",
    "չէր ել": "գտած չէր",
    "չէինք ել": "գտած չէինք",
    "չէիք ել": "գտած չէիք",
    "չէին ել": "գտած չէին",
    "չեմ ունա": "պիտի չունամ",
    "չես ունա": "պիտի չունաս",
    "չի ունա": "պիտի չունայ",
    "չենք ունա": "պիտի չունանք",
    "չեք ունա": "պիտի չունաք",
    "չեն ունա": "պիտի չունան",
    "չէի ունա": "պիտի չունայի",
    "չէիր ունա": "պիտի չունայիր",
    "չէր ունա": "պիտի չունար",
    "չէինք ունա": "պիտի չունայինք",
    "չէիք ունա": "պիտի չունայիք",
    "չէին ունա": "պիտի չունային",
    "վախնալ": "վախնալ",
    "վախն": "վախն",
    "վախնացել": "վախցած",
    "վախնացեր": "վախցեր",
    "վախնում": "վախնար",
    "վախնացող": "վախցող",
    "վախնալու": "վախնալու",
    "վախնում եմ": "կը վախնամ",
    "վախնում ես": "կը վախնաս",
    "վախնում է": "կը վախնայ",
    "վախնում ենք": "կը վախնանք",
    "վախնում եք": "կը վախնաք",
    "վախնում են": "կը վախնան",
    "վախնում էի": "կը վախնայի",
    "վախնում էիր": "կը վախնայիր",
    "վախնում էր": "կը վախնար",
    "վախնում էինք": "կը վախնայինք",
    "վախնում էիք": "կը վախնայիք",
    "վախնում էին": "կը վախնային",
    "վախնացի": "վախցայ",
    "վախնացիր": "վախցար",
    "վախնաց": "վախցաւ",
    "վախնացինք": "վախցանք",
    "վախնացիք": "վախցաք",
    "վախնացին": "վախցան",
    "վախնա": "վախցիր",
    "վախնանք": "",
    "վախնացեք": "վախցէք",
    "վախնացել եմ": "վախցած եմ",
    "վախնացել ես": "վախցած ես",
    "վախնացել է": "վախցած է",
    "վախնացել ենք": "վախցած ենք",
    "վախնացել եք": "վախցած եք",
    "վախնացել են": "վախցած են",
    "վախնացել էի": "վախցած էի",
    "վախնացել էիր": "վախցած էիր",
    "վախնացել էր": "վախցած էր",
    "վախնացել էինք": "վախցած էինք",
    "վախնացել էիք": "վախցած էիք",
    "վախնացել էին": "վախցած էին",
    "կվախնամ": "պիտի վախնամ",
    "կվախնաս": "պիտի վախնաս",
    "կվախնա": "պիտի վախնայ",
    "կվախնանք": "պիտի վախնանք",
    "կվախնաք": "պիտի վախնաք",
    "կվախնան": "պիտի վախնան",
    "կվախնայի": "պիտի վախնայի",
    "կվախնայիր": "պիտի վախնայիր",
    "կվախնար": "պիտի վախնար",
    "կվախնայինք": "պիտի վախնայինք",
    "կվախնայիք": "պիտի վախնայիք",
    "կվախնային": "պիտի վախնային",
    "չեմ վախնում": "չեմ վախնար",
    "չես վախնում": "չես վախնար",
    "չի վախնում": "չի վախնար",
    "չենք վախնում": "չենք վախնար",
    "չեք վախնում": "չեք վախնար",
    "չեն վախնում": "չեն վախնար",
    "չէի վախնում": "չէի վախնար",
    "չէիր վախնում": "չէիր վախնար",
    "չէր վախնում": "չէր վախնար",
    "չէինք վախնում": "չէինք վախնար",
    "չէիք վախնում": "չէիք վախնար",
    "չէին վախնում": "չէին վախնար",
    "չվախնացի": "չվախցայ",
    "չվախնացիր": "չվախցար",
    "չվախնաց": "չվախցաւ",
    "չվախնացինք": "չվախցանք",
    "չվախնացիք": "չվախցաք",
    "չվախնացին": "չվախցան",
    "մի վախնա": "մի վախնար",
    "մի վախնանք": "մի վախնանք",
    "մի վախնացեք": "մի վախնաք",
    "չեմ վախնացել": "վախցած չեմ",
    "չես վախնացել": "վախցած չես",
    "չի վախնացել": "վախցած չէ",
    "չենք վախնացել": "վախցած չենք",
    "չեք վախնացել": "վախցած չեք",
    "չեն վախնացել": "վախցած չեն",
    "չէի վախնացել": "վախցած չէի",
    "չէիր վախնացել": "վախցած չէիր",
    "չէր վախնացել": "վախցած չէր",
    "չէինք վախնացել": "վախցած չէինք",
    "չէիք վախնացել": "վախցած չէիք",
    "չէին վախնացել": "վախցած չէին",
    "չեմ վախնա": "պիտի չվախնամ",
    "չես վախնա": "պիտի չվախնաս",
    "չի վախնա": "պիտի չվախնայ",
    "չենք վախնա": "պիտի չվախնանք",
    "չեք վախնա": "պիտի չվախնաք",
    "չեն վախնա": "պիտի չվախնան",
    "չէի վախնա": "պիտի չվախնայի",
    "չէիր վախնա": "պիտի չվախնայիր",
    "չէր վախնա": "պիտի չվախնար",
    "չէինք վախնա": "պիտի չվախնայինք",
    "չէիք վախնա": "պիտի չվախնայիք",
    "չէին վախնա": "պիտի չվախնային",
    "աւլել": "աւլած",
    "աւլ": "աւլ",
    "աւլեցեր": "աւլեցեր",
    "աւլում": "աւլեր",
    "աւլող": "աւլող",
    "աւլելու": "աւլելու",
    "աւլում եմ": "կ'աւլեմ",
    "աւլում ես": "կ'աւլես",
    "աւլում է": "կ'աւլէ",
    "աւլում ենք": "կ'աւլենք",
    "աւլում եք": "կ'աւլէք",
    "աւլում են": "կ'աւլեն",
    "աւլում էի": "կ'աւլէի",
    "աւլում էիր": "կ'աւլէիր",
    "աւլում էր": "կ'աւլէր",
    "աւլում էինք": "կ'աւլէինք",
    "աւլում էիք": "կ'աւլէիք",
    "աւլում էին": "կ'աւլէին",
    "աւլեցի": "աւլեցի",
    "աւլեցիր": "աւլեցիր",
    "աւլեց": "աւլեց",
    "աւլեցինք": "աւլեցինք",
    "աւլեցիք": "աւլեցիք",
    "աւլեցին": "աւլեցին",
    "աւլիր": "աւլէ",
    "աւլենք": "աւլենք",
    "աւլեք": "աւլեցէք",
    "աւլել եմ": "աւլած եմ",
    "աւլել ես": "աւլած ես",
    "աւլել է": "աւլած է",
    "աւլել ենք": "աւլած ենք",
    "աւլել եք": "աւլած եք",
    "աւլել են": "աւլած են",
    "աւլել էի": "աւլած էի",
    "աւլել էիր": "աւլած էիր",
    "աւլել էր": "աւլած էր",
    "աւլել էինք": "աւլած էինք",
    "աւլել էիք": "աւլած էիք",
    "աւլել էին": "աւլած էին",
    "կաւլեմ": "պիտի աւլեմ",
    "կաւլես": "պիտի աւլես",
    "կաւլի": "պիտի աւլէ",
    "կաւլենք": "պիտի աւլենք",
    "կաւլէք": "պիտի աւլէք",
    "կաւլեն": "պիտի աւլեն",
    "կաւլէի": "պիտի աւլէի",
    "կաւլէիր": "պիտի աւլէիր",
    "կաւլէր": "պիտի աւլէր",
    "կաւլէինք": "պիտի աւլէինք",
    "կաւլէիք": "պիտի աւլէիք",
    "կաւլէին": "պիտի աւլէին",
    "չեմ աւլում": "չեմ աւլեր",
    "չես աւլում": "չես աւլեր",
    "չ'աւլում": "չ'աւլեր",
    "չենք աւլում": "չենք աւլեր",
    "չեք աւլում": "չեք աւլեր",
    "չեն աւլում": "չեն աւլեր",
    "չէի աւլում": "չէի աւլեր",
    "չէիր աւլում": "չէիր աւլեր",
    "չէր աւլում": "չէր աւլեր",
    "չէինք աւլում": "չէինք աւլեր",
    "չէիք աւլում": "չէիք աւլեր",
    "չէին աւլում": "չէին աւլեր",
    "չաւլեցի": "չաւլեցի",
    "չաւլեցիր": "չաւլեցիր",
    "չաւլեց": "չաւլեց",
    "չաւլեցինք": "չաւլեցինք",
    "չաւլեցիք": "չաւլեցիք",
    "չաւլեցին": "չաւլեցին",
    "մի աւլիր": "մի աւլեր",
    "մի աւլենք": "մի աւլենք",
    "մի աւլեք": "մի աւլէք",
    "չեմ աւլել": "աւլած չեմ",
    "չես աւլել": "աւլած չես",
    "չի աւլել": "աւլած չէ",
    "չենք աւլել": "աւլած չենք",
    "չեք աւլել": "աւլած չեք",
    "չեն աւլել": "աւլած չեն",
    "չէի աւլել": "աւլած չէի",
    "չէիր աւլել": "աւլած չէիր",
    "չէր աւլել": "աւլած չէր",
    "չէինք աւլել": "աւլած չէինք",
    "չէիք աւլել": "աւլած չէիք",
    "չէին աւլել": "աւլած չէին",
    "չեմ աւլի": "պիտի չաւլեմ",
    "չես աւլի": "պիտի չաւլես",
    "չի աւլի": "պիտի չաւլէ",
    "չենք աւլի": "պիտի չաւլենք",
    "չեք աւլի": "պիտի չաւլէք",
    "չեն աւլի": "պիտի չաւլեն",
    "չէի աւլի": "պիտի չաւլէի",
    "չէիր աւլի": "պիտի չաւլէիր",
    "չէր աւլի": "պիտի չաւլէր",
    "չէինք աւլի": "պիտի չաւլէինք",
    "չէիք աւլի": "պիտի չաւլէիք",
    "չէին աւլի": "պիտի չաւլէին",
    "յաղթել": "յաղթած",
    "յաղթ": "յաղթ",
    "յաղթեցեր": "յաղթեցեր",
    "յաղթում": "յաղթեր",
    "յաղթող": "յաղթող",
    "յաղթելու": "յաղթելու",
    "յաղթում եմ": "կը յաղթեմ",
    "յաղթում ես": "կը յաղթես",
    "յաղթում է": "կը յաղթէ",
    "յաղթում ենք": "կը յաղթենք",
    "յաղթում եք": "կը յաղթէք",
    "յաղթում են": "կը յաղթեն",
    "յաղթում էի": "կը յաղթէի",
    "յաղթում էիր": "կը յաղթէիր",
    "յաղթում էր": "կը յաղթէր",
    "յաղթում էինք": "կը յաղթէինք",
    "յաղթում էիք": "կը յաղթէիք",
    "յաղթում էին": "կը յաղթէին",
    "յաղթեցի": "յաղթեցի",
    "յաղթեցիր": "յաղթեցիր",
    "յաղթեց": "յաղթեց",
    "յաղթեցինք": "յաղթեցինք",
    "յաղթեցիք": "յաղթեցիք",
    "յաղթեցին": "յաղթեցին",
    "յաղթիր": "յաղթէ",
    "յաղթենք": "յաղթենք",
    "յաղթեք": "յաղթեցէք",
    "յաղթել եմ": "յաղթած եմ",
    "յաղթել ես": "յաղթած ես",
    "յաղթել է": "յաղթած է",
    "յաղթել ենք": "յաղթած ենք",
    "յաղթել եք": "յաղթած եք",
    "յաղթել են": "յաղթած են",
    "յաղթել էի": "յաղթած էի",
    "յաղթել էիր": "յաղթած էիր",
    "յաղթել էր": "յաղթած էր",
    "յաղթել էինք": "յաղթած էինք",
    "յաղթել էիք": "յաղթած էիք",
    "յաղթել էին": "յաղթած էին",
    "կյաղթեմ": "պիտի յաղթեմ",
    "կյաղթես": "պիտի յաղթես",
    "կյաղթի": "պիտի յաղթէ",
    "կյաղթենք": "պիտի յաղթենք",
    "կյաղթէք": "պիտի յաղթէք",
    "կյաղթեն": "պիտի յաղթեն",
    "կյաղթէի": "պիտի յաղթէի",
    "կյաղթէիր": "պիտի յաղթէիր",
    "կյաղթէր": "պիտի յաղթէր",
    "կյաղթէինք": "պիտի յաղթէինք",
    "կյաղթէիք": "պիտի յաղթէիք",
    "կյաղթէին": "պիտի յաղթէին",
    "չեմ յաղթում": "չեմ յաղթեր",
    "չես յաղթում": "չես յաղթեր",
    "չի յաղթում": "չի յաղթեր",
    "չենք յաղթում": "չենք յաղթեր",
    "չեք յաղթում": "չեք յաղթեր",
    "չեն յաղթում": "չեն յաղթեր",
    "չէի յաղթում": "չէի յաղթեր",
    "չէիր յաղթում": "չէիր յաղթեր",
    "չէր յաղթում": "չէր յաղթեր",
    "չէինք յաղթում": "չէինք յաղթեր",
    "չէիք յաղթում": "չէիք յաղթեր",
    "չէին յաղթում": "չէին յաղթեր",
    "չյաղթեցի": "չյաղթեցի",
    "չյաղթեցիր": "չյաղթեցիր",
    "չյաղթեց": "չյաղթեց",
    "չյաղթեցինք": "չյաղթեցինք",
    "չյաղթեցիք": "չյաղթեցիք",
    "չյաղթեցին": "չյաղթեցին",
    "մի յաղթիր": "մի յաղթեր",
    "մի յաղթենք": "մի յաղթենք",
    "մի յաղթեք": "մի յաղթէք",
    "չեմ յաղթել": "յաղթած չեմ",
    "չես յաղթել": "յաղթած չես",
    "չի յաղթել": "յաղթած չէ",
    "չենք յաղթել": "յաղթած չենք",
    "չեք յաղթել": "յաղթած չեք",
    "չեն յաղթել": "յաղթած չեն",
    "չէի յաղթել": "յաղթած չէի",
    "չէիր յաղթել": "յաղթած չէիր",
    "չէր յաղթել": "յաղթած չէր",
    "չէինք յաղթել": "յաղթած չէինք",
    "չէիք յաղթել": "յաղթած չէիք",
    "չէին յաղթել": "յաղթած չէին",
    "չեմ յաղթի": "պիտի չյաղթեմ",
    "չես յաղթի": "պիտի չյաղթես",
    "չի յաղթի": "պիտի չյաղթէ",
    "չենք յաղթի": "պիտի չյաղթենք",
    "չեք յաղթի": "պիտի չյաղթէք",
    "չեն յաղթի": "պիտի չյաղթեն",
    "չէի յաղթի": "պիտի չյաղթէի",
    "չէիր յաղթի": "պիտի չյաղթէիր",
    "չէր յաղթի": "պիտի չյաղթէր",
    "չէինք յաղթի": "պիտի չյաղթէինք",
    "չէիք յաղթի": "պիտի չյաղթէիք",
    "չէին յաղթի": "պիտի չյաղթէին",
    "օրհնել": "օրհնել",
    "օրհն": "օրհն",
    "օրհնեցել": "օրհնեցած",
    "օրհնեցեր": "օրհնեցեր",
    "օրհնում": "օրհներ",
    "օրհնող": "օրհնող",
    "օրհնելու": "օրհնելու",
    "օրհնում եմ": "կ'օրհնեմ",
    "օրհնում ես": "կ'օրհնես",
    "օրհնում է": "կ'օրհնէ",
    "օրհնում ենք": "կ'օրհնենք",
    "օրհնում եք": "կ'օրհնէք",
    "օրհնում են": "կ'օրհնեն",
    "օրհնում էի": "կ'օրհնէի",
    "օրհնում էիր": "կ'օրհնէիր",
    "օրհնում էր": "կ'օրհնէր",
    "օրհնում էինք": "կ'օրհնէինք",
    "օրհնում էիք": "կ'օրհնէիք",
    "օրհնում էին": "կ'օրհնէին",
    "օրհնեցի": "օրհնեցի",
    "օրհնեցիր": "օրհնեցիր",
    "օրհնեց": "օրհնեց",
    "օրհնեցինք": "օրհնեցինք",
    "օրհնեցիք": "օրհնեցիք",
    "օրհնեցին": "օրհնեցին",
    "օրհնիր": "օրհնէ",
    "օրհնենք": "օրհնենք",
    "օրհնեցեք": "օրհնեցէք",
    "օրհնեցել եմ": "օրհնեցած եմ",
    "օրհնեցել ես": "օրհնեցած ես",
    "օրհնեցել է": "օրհնեցած է",
    "օրհնեցել ենք": "օրհնեցած ենք",
    "օրհնեցել եք": "օրհնեցած եք",
    "օրհնեցել են": "օրհնեցած են",
    "օրհնեցել էի": "օրհնեցած էի",
    "օրհնեցել էիր": "օրհնեցած էիր",
    "օրհնեցել էր": "օրհնեցած էր",
    "օրհնեցել էինք": "օրհնեցած էինք",
    "օրհնեցել էիք": "օրհնեցած էիք",
    "օրհնեցել էին": "օրհնեցած էին",
    "կօրհնեմ": "պիտի օրհնեմ",
    "կօրհնես": "պիտի օրհնես",
    "կօրհնի": "պիտի օրհնէ",
    "կօրհնենք": "պիտի օրհնենք",
    "կօրհնէք": "պիտի օրհնէք",
    "կօրհնեն": "պիտի օրհնեն",
    "կօրհնէի": "պիտի օրհնէի",
    "կօրհնէիր": "պիտի օրհնէիր",
    "կօրհնէր": "պիտի օրհնէր",
    "կօրհնէինք": "պիտի օրհնէինք",
    "կօրհնէիք": "պիտի օրհնէիք",
    "կօրհնէին": "պիտի օրհնէին",
    "չեմ օրհնում": "չեմ օրհներ",
    "չես օրհնում": "չես օրհներ",
    "չ'օրհնում": "չ'օրհներ",
    "չենք օրհնում": "չենք օրհներ",
    "չեք օրհնում": "չեք օրհներ",
    "չեն օրհնում": "չեն օրհներ",
    "չէի օրհնում": "չէի օրհներ",
    "չէիր օրհնում": "չէիր օրհներ",
    "չէր օրհնում": "չէր օրհներ",
    "չէինք օրհնում": "չէինք օրհներ",
    "չէիք օրհնում": "չէիք օրհներ",
    "չէին օրհնում": "չէին օրհներ",
    "չօրհնեցի": "չօրհնեցի",
    "չօրհնեցիր": "չօրհնեցիր",
    "չօրհնեց": "չօրհնեց",
    "չօրհնեցինք": "չօրհնեցինք",
    "չօրհնեցիք": "չօրհնեցիք",
    "չօրհնեցին": "չօրհնեցին",
    "մի օրհնիր": "մի օրհներ",
    "մի օրհնենք": "մի օրհնենք",
    "մի օրհնեցեք": "մի օրհնէք",
    "չեմ օրհնեցել": "օրհնեցած չեմ",
    "չես օրհնեցել": "օրհնեցած չես",
    "չի օրհնեցել": "օրհնեցած չէ",
    "չենք օրհնեցել": "օրհնեցած չենք",
    "չեք օրհնեցել": "օրհնեցած չեք",
    "չեն օրհնեցել": "օրհնեցած չեն",
    "չէի օրհնեցել": "օրհնեցած չէի",
    "չէիր օրհնեցել": "օրհնեցած չէիր",
    "չէր օրհնեցել": "օրհնեցած չէր",
    "չէինք օրհնեցել": "օրհնեցած չէինք",
    "չէիք օրհնեցել": "օրհնեցած չէիք",
    "չէին օրհնեցել": "օրհնեցած չէին",
    "չեմ օրհնի": "պիտի չօրհնեմ",
    "չես օրհնի": "պիտի չօրհնես",
    "չի օրհնի": "պիտի չօրհնէ",
    "չենք օրհնի": "պիտի չօրհնենք",
    "չեք օրհնի": "պիտի չօրհնէք",
    "չեն օրհնի": "պիտի չօրհնեն",
    "չէի օրհնի": "պիտի չօրհնէի",
    "չէիր օրհնի": "պիտի չօրհնէիր",
    "չէր օրհնի": "պիտի չօրհնէր",
    "չէինք օրհնի": "պիտի չօրհնէինք",
    "չէիք օրհնի": "պիտի չօրհնէիք",
    "չէին օրհնի": "պիտի չօրհնէին",
    "կատակել": "կատակած",
    "կատակ": "կատակ",
    "կատակեցեր": "կատակեցեր",
    "կատակում": "կատակեր",
    "կատակող": "կատակող",
    "կատակելու": "կատակելու",
    "կատակում եմ": "կը կատակեմ",
    "կատակում ես": "կը կատակես",
    "կատակում է": "կը կատակէ",
    "կատակում ենք": "կը կատակենք",
    "կատակում եք": "կը կատակէք",
    "կատակում են": "կը կատակեն",
    "կատակում էի": "կը կատակէի",
    "կատակում էիր": "կը կատակէիր",
    "կատակում էր": "կը կատակէր",
    "կատակում էինք": "կը կատակէինք",
    "կատակում էիք": "կը կատակէիք",
    "կատակում էին": "կը կատակէին",
    "կատակեցի": "կատակեցի",
    "կատակեցիր": "կատակեցիր",
    "կատակեց": "կատակեց",
    "կատակեցինք": "կատակեցինք",
    "կատակեցիք": "կատակեցիք",
    "կատակեցին": "կատակեցին",
    "կատակիր": "կատակէ",
    "կատակենք": "կատակենք",
    "կատակեք": "կատակեցէք",
    "կատակել եմ": "կատակած եմ",
    "կատակել ես": "կատակած ես",
    "կատակել է": "կատակած է",
    "կատակել ենք": "կատակած ենք",
    "կատակել եք": "կատակած եք",
    "կատակել են": "կատակած են",
    "կատակել էի": "կատակած էի",
    "կատակել էիր": "կատակած էիր",
    "կատակել էր": "կատակած էր",
    "կատակել էինք": "կատակած էինք",
    "կատակել էիք": "կատակած էիք",
    "կատակել էին": "կատակած էին",
    "կկատակեմ": "պիտի կատակեմ",
    "կկատակես": "պիտի կատակես",
    "կկատակի": "պիտի կատակէ",
    "կկատակենք": "պիտի կատակենք",
    "կկատակէք": "պիտի կատակէք",
    "կկատակեն": "պիտի կատակեն",
    "կկատակէի": "պիտի կատակէի",
    "կկատակէիր": "պիտի կատակէիր",
    "կկատակէր": "պիտի կատակէր",
    "կկատակէինք": "պիտի կատակէինք",
    "կկատակէիք": "պիտի կատակէիք",
    "կկատակէին": "պիտի կատակէին",
    "չեմ կատակում": "չեմ կատակեր",
    "չես կատակում": "չես կատակեր",
    "չի կատակում": "չի կատակեր",
    "չենք կատակում": "չենք կատակեր",
    "չեք կատակում": "չեք կատակեր",
    "չեն կատակում": "չեն կատակեր",
    "չէի կատակում": "չէի կատակեր",
    "չէիր կատակում": "չէիր կատակեր",
    "չէր կատակում": "չէր կատակեր",
    "չէինք կատակում": "չէինք կատակեր",
    "չէիք կատակում": "չէիք կատակեր",
    "չէին կատակում": "չէին կատակեր",
    "չկատակեցի": "չկատակեցի",
    "չկատակեցիր": "չկատակեցիր",
    "չկատակեց": "չկատակեց",
    "չկատակեցինք": "չկատակեցինք",
    "չկատակեցիք": "չկատակեցիք",
    "չկատակեցին": "չկատակեցին",
    "մի կատակիր": "մի կատակեր",
    "մի կատակենք": "մի կատակենք",
    "մի կատակեք": "մի կատակէք",
    "չեմ կատակել": "կատակած չեմ",
    "չես կատակել": "կատակած չես",
    "չի կատակել": "կատակած չէ",
    "չենք կատակել": "կատակած չենք",
    "չեք կատակել": "կատակած չեք",
    "չեն կատակել": "կատակած չեն",
    "չէի կատակել": "կատակած չէի",
    "չէիր կատակել": "կատակած չէիր",
    "չէր կատակել": "կատակած չէր",
    "չէինք կատակել": "կատակած չէինք",
    "չէիք կատակել": "կատակած չէիք",
    "չէին կատակել": "կատակած չէին",
    "չեմ կատակի": "պիտի չկատակեմ",
    "չես կատակի": "պիտի չկատակես",
    "չի կատակի": "պիտի չկատակէ",
    "չենք կատակի": "պիտի չկատակենք",
    "չեք կատակի": "պիտի չկատակէք",
    "չեն կատակի": "պիտի չկատակեն",
    "չէի կատակի": "պիտի չկատակէի",
    "չէիր կատակի": "պիտի չկատակէիր",
    "չէր կատակի": "պիտի չկատակէր",
    "չէինք կատակի": "պիտի չկատակէինք",
    "չէիք կատակի": "պիտի չկատակէիք",
    "չէին կատակի": "պիտի չկատակէին",
    "վիրաւորել": "վիրաւորած",
    "վիրաւոր": "վիրաւոր",
    "վիրաւորեցեր": "վիրաւորեցեր",
    "վիրաւորում": "վիրաւորեր",
    "վիրաւորող": "վիրաւորող",
    "վիրաւորելու": "վիրաւորելու",
    "վիրաւորում եմ": "կը վիրաւորեմ",
    "վիրաւորում ես": "կը վիրաւորես",
    "վիրաւորում է": "կը վիրաւորէ",
    "վիրաւորում ենք": "կը վիրաւորենք",
    "վիրաւորում եք": "կը վիրաւորէք",
    "վիրաւորում են": "կը վիրաւորեն",
    "վիրաւորում էի": "կը վիրաւորէի",
    "վիրաւորում էիր": "կը վիրաւորէիր",
    "վիրաւորում էր": "կը վիրաւորէր",
    "վիրաւորում էինք": "կը վիրաւորէինք",
    "վիրաւորում էիք": "կը վիրաւորէիք",
    "վիրաւորում էին": "կը վիրաւորէին",
    "վիրաւորեցի": "վիրաւորեցի",
    "վիրաւորեցիր": "վիրաւորեցիր",
    "վիրաւորեց": "վիրաւորեց",
    "վիրաւորեցինք": "վիրաւորեցինք",
    "վիրաւորեցիք": "վիրաւորեցիք",
    "վիրաւորեցին": "վիրաւորեցին",
    "վիրաւորիր": "վիրաւորէ",
    "վիրաւորենք": "վիրաւորենք",
    "վիրաւորեք": "վիրաւորեցէք",
    "վիրաւորել եմ": "վիրաւորած եմ",
    "վիրաւորել ես": "վիրաւորած ես",
    "վիրաւորել է": "վիրաւորած է",
    "վիրաւորել ենք": "վիրաւորած ենք",
    "վիրաւորել եք": "վիրաւորած եք",
    "վիրաւորել են": "վիրաւորած են",
    "վիրաւորել էի": "վիրաւորած էի",
    "վիրաւորել էիր": "վիրաւորած էիր",
    "վիրաւորել էր": "վիրաւորած էր",
    "վիրաւորել էինք": "վիրաւորած էինք",
    "վիրաւորել էիք": "վիրաւորած էիք",
    "վիրաւորել էին": "վիրաւորած էին",
    "կվիրաւորեմ": "պիտի վիրաւորեմ",
    "կվիրաւորես": "պիտի վիրաւորես",
    "կվիրաւորի": "պիտի վիրաւորէ",
    "կվիրաւորենք": "պիտի վիրաւորենք",
    "կվիրաւորէք": "պիտի վիրաւորէք",
    "կվիրաւորեն": "պիտի վիրաւորեն",
    "կվիրաւորէի": "պիտի վիրաւորէի",
    "կվիրաւորէիր": "պիտի վիրաւորէիր",
    "կվիրաւորէր": "պիտի վիրաւորէր",
    "կվիրաւորէինք": "պիտի վիրաւորէինք",
    "կվիրաւորէիք": "պիտի վիրաւորէիք",
    "կվիրաւորէին": "պիտի վիրաւորէին",
    "չեմ վիրաւորում": "չեմ վիրաւորեր",
    "չես վիրաւորում": "չես վիրաւորեր",
    "չի վիրաւորում": "չի վիրաւորեր",
    "չենք վիրաւորում": "չենք վիրաւորեր",
    "չեք վիրաւորում": "չեք վիրաւորեր",
    "չեն վիրաւորում": "չեն վիրաւորեր",
    "չէի վիրաւորում": "չէի վիրաւորեր",
    "չէիր վիրաւորում": "չէիր վիրաւորեր",
    "չէր վիրաւորում": "չէր վիրաւորեր",
    "չէինք վիրաւորում": "չէինք վիրաւորեր",
    "չէիք վիրաւորում": "չէիք վիրաւորեր",
    "չէին վիրաւորում": "չէին վիրաւորեր",
    "չվիրաւորեցի": "չվիրաւորեցի",
    "չվիրաւորեցիր": "չվիրաւորեցիր",
    "չվիրաւորեց": "չվիրաւորեց",
    "չվիրաւորեցինք": "չվիրաւորեցինք",
    "չվիրաւորեցիք": "չվիրաւորեցիք",
    "չվիրաւորեցին": "չվիրաւորեցին",
    "մի վիրաւորիր": "մի վիրաւորեր",
    "մի վիրաւորենք": "մի վիրաւորենք",
    "մի վիրաւորեք": "մի վիրաւորէք",
    "չեմ վիրաւորել": "վիրաւորած չեմ",
    "չես վիրաւորել": "վիրաւորած չես",
    "չի վիրաւորել": "վիրաւորած չէ",
    "չենք վիրաւորել": "վիրաւորած չենք",
    "չեք վիրաւորել": "վիրաւորած չեք",
    "չեն վիրաւորել": "վիրաւորած չեն",
    "չէի վիրաւորել": "վիրաւորած չէի",
    "չէիր վիրաւորել": "վիրաւորած չէիր",
    "չէր վիրաւորել": "վիրաւորած չէր",
    "չէինք վիրաւորել": "վիրաւորած չէինք",
    "չէիք վիրաւորել": "վիրաւորած չէիք",
    "չէին վիրաւորել": "վիրաւորած չէին",
    "չեմ վիրաւորի": "պիտի չվիրաւորեմ",
    "չես վիրաւորի": "պիտի չվիրաւորես",
    "չի վիրաւորի": "պիտի չվիրաւորէ",
    "չենք վիրաւորի": "պիտի չվիրաւորենք",
    "չեք վիրաւորի": "պիտի չվիրաւորէք",
    "չեն վիրաւորի": "պիտի չվիրաւորեն",
    "չէի վիրաւորի": "պիտի չվիրաւորէի",
    "չէիր վիրաւորի": "պիտի չվիրաւորէիր",
    "չէր վիրաւորի": "պիտի չվիրաւորէր",
    "չէինք վիրաւորի": "պիտի չվիրաւորէինք",
    "չէիք վիրաւորի": "պիտի չվիրաւորէիք",
    "չէին վիրաւորի": "պիտի չվիրաւորէին",
    "խմել": "խմած",
    "խմ": "խմ",
    "խմեցեր": "խմեցեր",
    "խմում": "խմեր",
    "խմող": "խմող",
    "խմելու": "խմելու",
    "խմում եմ": "կը խմեմ",
    "խմում ես": "կը խմես",
    "խմում է": "կը խմէ",
    "խմում ենք": "կը խմենք",
    "խմում եք": "կը խմէք",
    "խմում են": "կը խմեն",
    "խմում էի": "կը խմէի",
    "խմում էիր": "կը խմէիր",
    "խմում էր": "կը խմէր",
    "խմում էինք": "կը խմէինք",
    "խմում էիք": "կը խմէիք",
    "խմում էին": "կը խմէին",
    "խմեցի": "խմեցի",
    "խմեցիր": "խմեցիր",
    "խմեց": "խմեց",
    "խմեցինք": "խմեցինք",
    "խմեցիք": "խմեցիք",
    "խմեցին": "խմեցին",
    "խմիր": "խմէ",
    "խմենք": "խմենք",
    "խմեք": "խմեցէք",
    "խմել եմ": "խմած եմ",
    "խմել ես": "խմած ես",
    "խմել է": "խմած է",
    "խմել ենք": "խմած ենք",
    "խմել եք": "խմած եք",
    "խմել են": "խմած են",
    "խմել էի": "խմած էի",
    "խմել էիր": "խմած էիր",
    "խմել էր": "խմած էր",
    "խմել էինք": "խմած էինք",
    "խմել էիք": "խմած էիք",
    "խմել էին": "խմած էին",
    "կխմեմ": "պիտի խմեմ",
    "կխմես": "պիտի խմես",
    "կխմի": "պիտի խմէ",
    "կխմենք": "պիտի խմենք",
    "կխմէք": "պիտի խմէք",
    "կխմեն": "պիտի խմեն",
    "կխմէի": "պիտի խմէի",
    "կխմէիր": "պիտի խմէիր",
    "կխմէր": "պիտի խմէր",
    "կխմէինք": "պիտի խմէինք",
    "կխմէիք": "պիտի խմէիք",
    "կխմէին": "պիտի խմէին",
    "չեմ խմում": "չեմ խմեր",
    "չես խմում": "չես խմեր",
    "չի խմում": "չի խմեր",
    "չենք խմում": "չենք խմեր",
    "չեք խմում": "չեք խմեր",
    "չեն խմում": "չեն խմեր",
    "չէի խմում": "չէի խմեր",
    "չէիր խմում": "չէիր խմեր",
    "չէր խմում": "չէր խմեր",
    "չէինք խմում": "չէինք խմեր",
    "չէիք խմում": "չէիք խմեր",
    "չէին խմում": "չէին խմեր",
    "չխմեցի": "չխմեցի",
    "չխմեցիր": "չխմեցիր",
    "չխմեց": "չխմեց",
    "չխմեցինք": "չխմեցինք",
    "չխմեցիք": "չխմեցիք",
    "չխմեցին": "չխմեցին",
    "մի խմիր": "մի խմեր",
    "մի խմենք": "մի խմենք",
    "մի խմեք": "մի խմէք",
    "չեմ խմել": "խմած չեմ",
    "չես խմել": "խմած չես",
    "չի խմել": "խմած չէ",
    "չենք խմել": "խմած չենք",
    "չեք խմել": "խմած չեք",
    "չեն խմել": "խմած չեն",
    "չէի խմել": "խմած չէի",
    "չէիր խմել": "խմած չէիր",
    "չէր խմել": "խմած չէր",
    "չէինք խմել": "խմած չէինք",
    "չէիք խմել": "խմած չէիք",
    "չէին խմել": "խմած չէին",
    "չեմ խմի": "պիտի չխմեմ",
    "չես խմի": "պիտի չխմես",
    "չի խմի": "պիտի չխմէ",
    "չենք խմի": "պիտի չխմենք",
    "չեք խմի": "պիտի չխմէք",
    "չեն խմի": "պիտի չխմեն",
    "չէի խմի": "պիտի չխմէի",
    "չէիր խմի": "պիտի չխմէիր",
    "չէր խմի": "պիտի չխմէր",
    "չէինք խմի": "պիտի չխմէինք",
    "չէիք խմի": "պիտի չխմէիք",
    "չէին խմի": "պիտի չխմէին",
    "այրել": "այրած",
    "այր": "այր",
    "այրեցեր": "այրեցեր",
    "այրում": "այրեր",
    "այրող": "այրող",
    "այրելու": "այրելու",
    "այրում եմ": "կ'այրեմ",
    "այրում ես": "կ'այրես",
    "այրում է": "կ'այրէ",
    "այրում ենք": "կ'այրենք",
    "այրում եք": "կ'այրէք",
    "այրում են": "կ'այրեն",
    "այրում էի": "կ'այրէի",
    "այրում էիր": "կ'այրէիր",
    "այրում էր": "կ'այրէր",
    "այրում էինք": "կ'այրէինք",
    "այրում էիք": "կ'այրէիք",
    "այրում էին": "կ'այրէին",
    "այրեցի": "այրեցի",
    "այրեցիր": "այրեցիր",
    "այրեց": "այրեց",
    "այրեցինք": "այրեցինք",
    "այրեցիք": "այրեցիք",
    "այրեցին": "այրեցին",
    "այրիր": "այրէ",
    "այրենք": "այրենք",
    "այրեք": "այրեցէք",
    "այրել եմ": "այրած եմ",
    "այրել ես": "այրած ես",
    "այրել է": "այրած է",
    "այրել ենք": "այրած ենք",
    "այրել եք": "այրած եք",
    "այրել են": "այրած են",
    "այրել էի": "այրած էի",
    "այրել էիր": "այրած էիր",
    "այրել էր": "այրած էր",
    "այրել էինք": "այրած էինք",
    "այրել էիք": "այրած էիք",
    "այրել էին": "այրած էին",
    "կայրեմ": "պիտի այրեմ",
    "կայրես": "պիտի այրես",
    "կայրի": "պիտի այրէ",
    "կայրենք": "պիտի այրենք",
    "կայրէք": "պիտի այրէք",
    "կայրեն": "պիտի այրեն",
    "կայրէի": "պիտի այրէի",
    "կայրէիր": "պիտի այրէիր",
    "կայրէր": "պիտի այրէր",
    "կայրէինք": "պիտի այրէինք",
    "կայրէիք": "պիտի այրէիք",
    "կայրէին": "պիտի այրէին",
    "չեմ այրում": "չեմ այրեր",
    "չես այրում": "չես այրեր",
    "չ'այրում": "չ'այրեր",
    "չենք այրում": "չենք այրեր",
    "չեք այրում": "չեք այրեր",
    "չեն այրում": "չեն այրեր",
    "չէի այրում": "չէի այրեր",
    "չէիր այրում": "չէիր այրեր",
    "չէր այրում": "չէր այրեր",
    "չէինք այրում": "չէինք այրեր",
    "չէիք այրում": "չէիք այրեր",
    "չէին այրում": "չէին այրեր",
    "չայրեցի": "չայրեցի",
    "չայրեցիր": "չայրեցիր",
    "չայրեց": "չայրեց",
    "չայրեցինք": "չայրեցինք",
    "չայրեցիք": "չայրեցիք",
    "չայրեցին": "չայրեցին",
    "մի այրիր": "մի այրեր",
    "մի այրենք": "մի այրենք",
    "մի այրեք": "մի այրէք",
    "չեմ այրել": "այրած չեմ",
    "չես այրել": "այրած չես",
    "չի այրել": "այրած չէ",
    "չենք այրել": "այրած չենք",
    "չեք այրել": "այրած չեք",
    "չեն այրել": "այրած չեն",
    "չէի այրել": "այրած չէի",
    "չէիր այրել": "այրած չէիր",
    "չէր այրել": "այրած չէր",
    "չէինք այրել": "այրած չէինք",
    "չէիք այրել": "այրած չէիք",
    "չէին այրել": "այրած չէին",
    "չեմ այրի": "պիտի չայրեմ",
    "չես այրի": "պիտի չայրես",
    "չի այրի": "պիտի չայրէ",
    "չենք այրի": "պիտի չայրենք",
    "չեք այրի": "պիտի չայրէք",
    "չեն այրի": "պիտի չայրեն",
    "չէի այրի": "պիտի չայրէի",
    "չէիր այրի": "պիտի չայրէիր",
    "չէր այրի": "պիտի չայրէր",
    "չէինք այրի": "պիտի չայրէինք",
    "չէիք այրի": "պիտի չայրէիք",
    "չէին այրի": "պիտի չայրէին",
    "պահել": "պահած",
    "պահ": "պահ",
    "պահեցեր": "պահեցեր",
    "պահում": "պահեր",
    "պահող": "պահող",
    "պահելու": "պահելու",
    "պահում եմ": "կը պահեմ",
    "պահում ես": "կը պահես",
    "պահում է": "կը պահէ",
    "պահում ենք": "կը պահենք",
    "պահում եք": "կը պահէք",
    "պահում են": "կը պահեն",
    "պահում էի": "կը պահէի",
    "պահում էիր": "կը պահէիր",
    "պահում էր": "կը պահէր",
    "պահում էինք": "կը պահէինք",
    "պահում էիք": "կը պահէիք",
    "պահում էին": "կը պահէին",
    "պահեցի": "պահեցի",
    "պահեցիր": "պահեցիր",
    "պահեց": "պահեց",
    "պահեցինք": "պահեցինք",
    "պահեցիք": "պահեցիք",
    "պահեցին": "պահեցին",
    "պահիր": "պահէ",
    "պահենք": "պահենք",
    "պահեք": "պահեցէք",
    "պահել եմ": "պահած եմ",
    "պահել ես": "պահած ես",
    "պահել է": "պահած է",
    "պահել ենք": "պահած ենք",
    "պահել եք": "պահած եք",
    "պահել են": "պահած են",
    "պահել էի": "պահած էի",
    "պահել էիր": "պահած էիր",
    "պահել էր": "պահած էր",
    "պահել էինք": "պահած էինք",
    "պահել էիք": "պահած էիք",
    "պահել էին": "պահած էին",
    "կպահեմ": "պիտի պահեմ",
    "կպահես": "պիտի պահես",
    "կպահի": "պիտի պահէ",
    "կպահենք": "պիտի պահենք",
    "կպահէք": "պիտի պահէք",
    "կպահեն": "պիտի պահեն",
    "կպահէի": "պիտի պահէի",
    "կպահէիր": "պիտի պահէիր",
    "կպահէր": "պիտի պահէր",
    "կպահէինք": "պիտի պահէինք",
    "կպահէիք": "պիտի պահէիք",
    "կպահէին": "պիտի պահէին",
    "չեմ պահում": "չեմ պահեր",
    "չես պահում": "չես պահեր",
    "չի պահում": "չի պահեր",
    "չենք պահում": "չենք պահեր",
    "չեք պահում": "չեք պահեր",
    "չեն պահում": "չեն պահեր",
    "չէի պահում": "չէի պահեր",
    "չէիր պահում": "չէիր պահեր",
    "չէր պահում": "չէր պահեր",
    "չէինք պահում": "չէինք պահեր",
    "չէիք պահում": "չէիք պահեր",
    "չէին պահում": "չէին պահեր",
    "չպահեցի": "չպահեցի",
    "չպահեցիր": "չպահեցիր",
    "չպահեց": "չպահեց",
    "չպահեցինք": "չպահեցինք",
    "չպահեցիք": "չպահեցիք",
    "չպահեցին": "չպահեցին",
    "մի պահիր": "մի պահեր",
    "մի պահենք": "մի պահենք",
    "մի պահեք": "մի պահէք",
    "չեմ պահել": "պահած չեմ",
    "չես պահել": "պահած չես",
    "չի պահել": "պահած չէ",
    "չենք պահել": "պահած չենք",
    "չեք պահել": "պահած չեք",
    "չեն պահել": "պահած չեն",
    "չէի պահել": "պահած չէի",
    "չէիր պահել": "պահած չէիր",
    "չէր պահել": "պահած չէր",
    "չէինք պահել": "պահած չէինք",
    "չէիք պահել": "պահած չէիք",
    "չէին պահել": "պահած չէին",
    "չեմ պահի": "պիտի չպահեմ",
    "չես պահի": "պիտի չպահես",
    "չի պահի": "պիտի չպահէ",
    "չենք պահի": "պիտի չպահենք",
    "չեք պահի": "պիտի չպահէք",
    "չեն պահի": "պիտի չպահեն",
    "չէի պահի": "պիտի չպահէի",
    "չէիր պահի": "պիտի չպահէիր",
    "չէր պահի": "պիտի չպահէր",
    "չէինք պահի": "պիտի չպահէինք",
    "չէիք պահի": "պիտի չպահէիք",
    "չէին պահի": "պիտի չպահէին",
    "թաքցնել": "թաքցնել",
    "թաքցն": "թաքցն",
    "թաքցրել": "թաքցուցած",
    "թաքցրեր": "թաքցուցեր",
    "թաքցնում": "թաքցներ",
    "թաքցնող": "թաքցնող",
    "թաքցնելու": "թաքցնելու",
    "թաքցնում եմ": "կը թաքցնեմ",
    "թաքցնում ես": "կը թաքցնես",
    "թաքցնում է": "կը թաքցնէ",
    "թաքցնում ենք": "կը թաքցնենք",
    "թաքցնում եք": "կը թաքցնէք",
    "թաքցնում են": "կը թաքցնեն",
    "թաքցնում էի": "կը թաքցնէի",
    "թաքցնում էիր": "կը թաքցնէիր",
    "թաքցնում էր": "կը թաքցնէր",
    "թաքցնում էինք": "կը թաքցնէինք",
    "թաքցնում էիք": "կը թաքցնէիք",
    "թաքցնում էին": "կը թաքցնէին",
    "թաքցրի": "թաքցուցի",
    "թաքցրիր": "թաքցուցիր",
    "թաքցրեց": "թաքցուց",
    "թաքցրինք": "թաքցուցինք",
    "թաքցրիք": "թաքցուցիք",
    "թաքցրին": "թաքցուցին",
    "թաքցրու": "թաքցուր",
    "թաքցնենք": "թաքցնենք",
    "թաքցրեք": "թաքցուցէք",
    "թաքցրել եմ": "թաքցուցած եմ",
    "թաքցրել ես": "թաքցուցած ես",
    "թաքցրել է": "թաքցուցած է",
    "թաքցրել ենք": "թաքցուցած ենք",
    "թաքցրել եք": "թաքցուցած եք",
    "թաքցրել են": "թաքցուցած են",
    "թաքցրել էի": "թաքցուցած էի",
    "թաքցրել էիր": "թաքցուցած էիր",
    "թաքցրել էր": "թաքցուցած էր",
    "թաքցրել էինք": "թաքցուցած էինք",
    "թաքցրել էիք": "թաքցուցած էիք",
    "թաքցրել էին": "թաքցուցած էին",
    "կթաքցնեմ": "պիտի թաքցնեմ",
    "կթաքցնես": "պիտի թաքցնես",
    "կթաքցնի": "պիտի թաքցնէ",
    "կթաքցնենք": "պիտի թաքցնենք",
    "կթաքցնէք": "պիտի թաքցնէք",
    "կթաքցնեն": "պիտի թաքցնեն",
    "կթաքցնէի": "պիտի թաքցնէի",
    "կթաքցնէիր": "պիտի թաքցնէիր",
    "կթաքցնէր": "պիտի թաքցնէր",
    "կթաքցնէինք": "պիտի թաքցնէինք",
    "կթաքցնէիք": "պիտի թաքցնէիք",
    "կթաքցնէին": "պիտի թաքցնէին",
    "չեմ թաքցնում": "չեմ թաքցներ",
    "չես թաքցնում": "չես թաքցներ",
    "չի թաքցնում": "չի թաքցներ",
    "չենք թաքցնում": "չենք թաքցներ",
    "չեք թաքցնում": "չեք թաքցներ",
    "չեն թաքցնում": "չեն թաքցներ",
    "չէի թաքցնում": "չէի թաքցներ",
    "չէիր թաքցնում": "չէիր թաքցներ",
    "չէր թաքցնում": "չէր թաքցներ",
    "չէինք թաքցնում": "չէինք թաքցներ",
    "չէիք թաքցնում": "չէիք թաքցներ",
    "չէին թաքցնում": "չէին թաքցներ",
    "չթաքցրի": "չթաքցուցի",
    "չթաքցրիր": "չթաքցուցիր",
    "չթաքցրեց": "չթաքցուց",
    "չթաքցրինք": "չթաքցուցինք",
    "չթաքցրիք": "չթաքցուցիք",
    "չթաքցրին": "չթաքցուցին",
    "մի թաքցրու": "մի թաքցներ",
    "մի թաքցնենք": "մի թաքցնենք",
    "մի թաքցրեք": "մի թաքցնէք",
    "չեմ թաքցրել": "թաքցուցած չեմ",
    "չես թաքցրել": "թաքցուցած չես",
    "չի թաքցրել": "թաքցուցած չէ",
    "չենք թաքցրել": "թաքցուցած չենք",
    "չեք թաքցրել": "թաքցուցած չեք",
    "չեն թաքցրել": "թաքցուցած չեն",
    "չէի թաքցրել": "թաքցուցած չէի",
    "չէիր թաքցրել": "թաքցուցած չէիր",
    "չէր թաքցրել": "թաքցուցած չէր",
    "չէինք թաքցրել": "թաքցուցած չէինք",
    "չէիք թաքցրել": "թաքցուցած չէիք",
    "չէին թաքցրել": "թաքցուցած չէին",
    "չեմ թաքցնի": "պիտի չթաքցնեմ",
    "չես թաքցնի": "պիտի չթաքցնես",
    "չի թաքցնի": "պիտի չթաքցնէ",
    "չենք թաքցնի": "պիտի չթաքցնենք",
    "չեք թաքցնի": "պիտի չթաքցնէք",
    "չեն թաքցնի": "պիտի չթաքցնեն",
    "չէի թաքցնի": "պիտի չթաքցնէի",
    "չէիր թաքցնի": "պիտի չթաքցնէիր",
    "չէր թաքցնի": "պիտի չթաքցնէր",
    "չէինք թաքցնի": "պիտի չթաքցնէինք",
    "չէիք թաքցնի": "պիտի չթաքցնէիք",
    "չէին թաքցնի": "պիտի չթաքցնէին",
    "փոխել": "փոխած",
    "փոխ": "փոխ",
    "փոխեցեր": "փոխեցեր",
    "փոխում": "փոխեր",
    "փոխող": "փոխող",
    "փոխելու": "փոխելու",
    "փոխում եմ": "կը փոխեմ",
    "փոխում ես": "կը փոխես",
    "փոխում է": "կը փոխէ",
    "փոխում ենք": "կը փոխենք",
    "փոխում եք": "կը փոխէք",
    "փոխում են": "կը փոխեն",
    "փոխում էի": "կը փոխէի",
    "փոխում էիր": "կը փոխէիր",
    "փոխում էր": "կը փոխէր",
    "փոխում էինք": "կը փոխէինք",
    "փոխում էիք": "կը փոխէիք",
    "փոխում էին": "կը փոխէին",
    "փոխեցի": "փոխեցի",
    "փոխեցիր": "փոխեցիր",
    "փոխեց": "փոխեց",
    "փոխեցինք": "փոխեցինք",
    "փոխեցիք": "փոխեցիք",
    "փոխեցին": "փոխեցին",
    "փոխիր": "փոխէ",
    "փոխենք": "փոխենք",
    "փոխեք": "փոխեցէք",
    "փոխել եմ": "փոխած եմ",
    "փոխել ես": "փոխած ես",
    "փոխել է": "փոխած է",
    "փոխել ենք": "փոխած ենք",
    "փոխել եք": "փոխած եք",
    "փոխել են": "փոխած են",
    "փոխել էի": "փոխած էի",
    "փոխել էիր": "փոխած էիր",
    "փոխել էր": "փոխած էր",
    "փոխել էինք": "փոխած էինք",
    "փոխել էիք": "փոխած էիք",
    "փոխել էին": "փոխած էին",
    "կփոխեմ": "պիտի փոխեմ",
    "կփոխես": "պիտի փոխես",
    "կփոխի": "պիտի փոխէ",
    "կփոխենք": "պիտի փոխենք",
    "կփոխէք": "պիտի փոխէք",
    "կփոխեն": "պիտի փոխեն",
    "կփոխէի": "պիտի փոխէի",
    "կփոխէիր": "պիտի փոխէիր",
    "կփոխէր": "պիտի փոխէր",
    "կփոխէինք": "պիտի փոխէինք",
    "կփոխէիք": "պիտի փոխէիք",
    "կփոխէին": "պիտի փոխէին",
    "չեմ փոխում": "չեմ փոխեր",
    "չես փոխում": "չես փոխեր",
    "չի փոխում": "չի փոխեր",
    "չենք փոխում": "չենք փոխեր",
    "չեք փոխում": "չեք փոխեր",
    "չեն փոխում": "չեն փոխեր",
    "չէի փոխում": "չէի փոխեր",
    "չէիր փոխում": "չէիր փոխեր",
    "չէր փոխում": "չէր փոխեր",
    "չէինք փոխում": "չէինք փոխեր",
    "չէիք փոխում": "չէիք փոխեր",
    "չէին փոխում": "չէին փոխեր",
    "չփոխեցի": "չփոխեցի",
    "չփոխեցիր": "չփոխեցիր",
    "չփոխեց": "չփոխեց",
    "չփոխեցինք": "չփոխեցինք",
    "չփոխեցիք": "չփոխեցիք",
    "չփոխեցին": "չփոխեցին",
    "մի փոխիր": "մի փոխեր",
    "մի փոխենք": "մի փոխենք",
    "մի փոխեք": "մի փոխէք",
    "չեմ փոխել": "փոխած չեմ",
    "չես փոխել": "փոխած չես",
    "չի փոխել": "փոխած չէ",
    "չենք փոխել": "փոխած չենք",
    "չեք փոխել": "փոխած չեք",
    "չեն փոխել": "փոխած չեն",
    "չէի փոխել": "փոխած չէի",
    "չէիր փոխել": "փոխած չէիր",
    "չէր փոխել": "փոխած չէր",
    "չէինք փոխել": "փոխած չէինք",
    "չէիք փոխել": "փոխած չէիք",
    "չէին փոխել": "փոխած չէին",
    "չեմ փոխի": "պիտի չփոխեմ",
    "չես փոխի": "պիտի չփոխես",
    "չի փոխի": "պիտի չփոխէ",
    "չենք փոխի": "պիտի չփոխենք",
    "չեք փոխի": "պիտի չփոխէք",
    "չեն փոխի": "պիտի չփոխեն",
    "չէի փոխի": "պիտի չփոխէի",
    "չէիր փոխի": "պիտի չփոխէիր",
    "չէր փոխի": "պիտի չփոխէր",
    "չէինք փոխի": "պիտի չփոխէինք",
    "չէիք փոխի": "պիտի չփոխէիք",
    "չէին փոխի": "պիտի չփոխէին",
    "երգել": "երգած",
    "երգ": "երգ",
    "երգեցեր": "երգեցեր",
    "երգում": "երգեր",
    "երգող": "երգող",
    "երգելու": "երգելու",
    "երգում եմ": "կ'երգեմ",
    "երգում ես": "կ'երգես",
    "երգում է": "կ'երգէ",
    "երգում ենք": "կ'երգենք",
    "երգում եք": "կ'երգէք",
    "երգում են": "կ'երգեն",
    "երգում էի": "կ'երգէի",
    "երգում էիր": "կ'երգէիր",
    "երգում էր": "կ'երգէր",
    "երգում էինք": "կ'երգէինք",
    "երգում էիք": "կ'երգէիք",
    "երգում էին": "կ'երգէին",
    "երգեցի": "երգեցի",
    "երգեցիր": "երգեցիր",
    "երգեց": "երգեց",
    "երգեցինք": "երգեցինք",
    "երգեցիք": "երգեցիք",
    "երգեցին": "երգեցին",
    "երգիր": "երգէ",
    "երգենք": "երգենք",
    "երգեք": "երգեցէք",
    "երգել եմ": "երգած եմ",
    "երգել ես": "երգած ես",
    "երգել է": "երգած է",
    "երգել ենք": "երգած ենք",
    "երգել եք": "երգած եք",
    "երգել են": "երգած են",
    "երգել էի": "երգած էի",
    "երգել էիր": "երգած էիր",
    "երգել էր": "երգած էր",
    "երգել էինք": "երգած էինք",
    "երգել էիք": "երգած էիք",
    "երգել էին": "երգած էին",
    "կերգեմ": "պիտի երգեմ",
    "կերգես": "պիտի երգես",
    "կերգի": "պիտի երգէ",
    "կերգենք": "պիտի երգենք",
    "կերգէք": "պիտի երգէք",
    "կերգեն": "պիտի երգեն",
    "կերգէի": "պիտի երգէի",
    "կերգէիր": "պիտի երգէիր",
    "կերգէր": "պիտի երգէր",
    "կերգէինք": "պիտի երգէինք",
    "կերգէիք": "պիտի երգէիք",
    "կերգէին": "պիտի երգէին",
    "չեմ երգում": "չեմ երգեր",
    "չես երգում": "չես երգեր",
    "չ'երգում": "չ'երգեր",
    "չենք երգում": "չենք երգեր",
    "չեք երգում": "չեք երգեր",
    "չեն երգում": "չեն երգեր",
    "չէի երգում": "չէի երգեր",
    "չէիր երգում": "չէիր երգեր",
    "չէր երգում": "չէր երգեր",
    "չէինք երգում": "չէինք երգեր",
    "չէիք երգում": "չէիք երգեր",
    "չէին երգում": "չէին երգեր",
    "չերգեցի": "չերգեցի",
    "չերգեցիր": "չերգեցիր",
    "չերգեց": "չերգեց",
    "չերգեցինք": "չերգեցինք",
    "չերգեցիք": "չերգեցիք",
    "չերգեցին": "չերգեցին",
    "մի երգիր": "մի երգեր",
    "մի երգենք": "մի երգենք",
    "մի երգեք": "մի երգէք",
    "չեմ երգել": "երգած չեմ",
    "չես երգել": "երգած չես",
    "չի երգել": "երգած չէ",
    "չենք երգել": "երգած չենք",
    "չեք երգել": "երգած չեք",
    "չեն երգել": "երգած չեն",
    "չէի երգել": "երգած չէի",
    "չէիր երգել": "երգած չէիր",
    "չէր երգել": "երգած չէր",
    "չէինք երգել": "երգած չէինք",
    "չէիք երգել": "երգած չէիք",
    "չէին երգել": "երգած չէին",
    "չեմ երգի": "պիտի չերգեմ",
    "չես երգի": "պիտի չերգես",
    "չի երգի": "պիտի չերգէ",
    "չենք երգի": "պիտի չերգենք",
    "չեք երգի": "պիտի չերգէք",
    "չեն երգի": "պիտի չերգեն",
    "չէի երգի": "պիտի չերգէի",
    "չէիր երգի": "պիտի չերգէիր",
    "չէր երգի": "պիտի չերգէր",
    "չէինք երգի": "պիտի չերգէինք",
    "չէիք երգի": "պիտի չերգէիք",
    "չէին երգի": "պիտի չերգէին",
    "հրապուրել": "հրապուրած",
    "հրապուր": "հրապուր",
    "հրապուրեցեր": "հրապուրեցեր",
    "հրապուրում": "հրապուրեր",
    "հրապուրող": "հրապուրող",
    "հրապուրելու": "հրապուրելու",
    "հրապուրում եմ": "կը հրապուրեմ",
    "հրապուրում ես": "կը հրապուրես",
    "հրապուրում է": "կը հրապուրէ",
    "հրապուրում ենք": "կը հրապուրենք",
    "հրապուրում եք": "կը հրապուրէք",
    "հրապուրում են": "կը հրապուրեն",
    "հրապուրում էի": "կը հրապուրէի",
    "հրապուրում էիր": "կը հրապուրէիր",
    "հրապուրում էր": "կը հրապուրէր",
    "հրապուրում էինք": "կը հրապուրէինք",
    "հրապուրում էիք": "կը հրապուրէիք",
    "հրապուրում էին": "կը հրապուրէին",
    "հրապուրեցի": "հրապուրեցի",
    "հրապուրեցիր": "հրապուրեցիր",
    "հրապուրեց": "հրապուրեց",
    "հրապուրեցինք": "հրապուրեցինք",
    "հրապուրեցիք": "հրապուրեցիք",
    "հրապուրեցին": "հրապուրեցին",
    "հրապուրիր": "հրապուրէ",
    "հրապուրենք": "հրապուրենք",
    "հրապուրեք": "հրապուրեցէք",
    "հրապուրել եմ": "հրապուրած եմ",
    "հրապուրել ես": "հրապուրած ես",
    "հրապուրել է": "հրապուրած է",
    "հրապուրել ենք": "հրապուրած ենք",
    "հրապուրել եք": "հրապուրած եք",
    "հրապուրել են": "հրապուրած են",
    "հրապուրել էի": "հրապուրած էի",
    "հրապուրել էիր": "հրապուրած էիր",
    "հրապուրել էր": "հրապուրած էր",
    "հրապուրել էինք": "հրապուրած էինք",
    "հրապուրել էիք": "հրապուրած էիք",
    "հրապուրել էին": "հրապուրած էին",
    "կհրապուրեմ": "պիտի հրապուրեմ",
    "կհրապուրես": "պիտի հրապուրես",
    "կհրապուրի": "պիտի հրապուրէ",
    "կհրապուրենք": "պիտի հրապուրենք",
    "կհրապուրէք": "պիտի հրապուրէք",
    "կհրապուրեն": "պիտի հրապուրեն",
    "կհրապուրէի": "պիտի հրապուրէի",
    "կհրապուրէիր": "պիտի հրապուրէիր",
    "կհրապուրէր": "պիտի հրապուրէր",
    "կհրապուրէինք": "պիտի հրապուրէինք",
    "կհրապուրէիք": "պիտի հրապուրէիք",
    "կհրապուրէին": "պիտի հրապուրէին",
    "չեմ հրապուրում": "չեմ հրապուրեր",
    "չես հրապուրում": "չես հրապուրեր",
    "չի հրապուրում": "չի հրապուրեր",
    "չենք հրապուրում": "չենք հրապուրեր",
    "չեք հրապուրում": "չեք հրապուրեր",
    "չեն հրապուրում": "չեն հրապուրեր",
    "չէի հրապուրում": "չէի հրապուրեր",
    "չէիր հրապուրում": "չէիր հրապուրեր",
    "չէր հրապուրում": "չէր հրապուրեր",
    "չէինք հրապուրում": "չէինք հրապուրեր",
    "չէիք հրապուրում": "չէիք հրապուրեր",
    "չէին հրապուրում": "չէին հրապուրեր",
    "չհրապուրեցի": "չհրապուրեցի",
    "չհրապուրեցիր": "չհրապուրեցիր",
    "չհրապուրեց": "չհրապուրեց",
    "չհրապուրեցինք": "չհրապուրեցինք",
    "չհրապուրեցիք": "չհրապուրեցիք",
    "չհրապուրեցին": "չհրապուրեցին",
    "մի հրապուրիր": "մի հրապուրեր",
    "մի հրապուրենք": "մի հրապուրենք",
    "մի հրապուրեք": "մի հրապուրէք",
    "չեմ հրապուրել": "հրապուրած չեմ",
    "չես հրապուրել": "հրապուրած չես",
    "չի հրապուրել": "հրապուրած չէ",
    "չենք հրապուրել": "հրապուրած չենք",
    "չեք հրապուրել": "հրապուրած չեք",
    "չեն հրապուրել": "հրապուրած չեն",
    "չէի հրապուրել": "հրապուրած չէի",
    "չէիր հրապուրել": "հրապուրած չէիր",
    "չէր հրապուրել": "հրապուրած չէր",
    "չէինք հրապուրել": "հրապուրած չէինք",
    "չէիք հրապուրել": "հրապուրած չէիք",
    "չէին հրապուրել": "հրապուրած չէին",
    "չեմ հրապուրի": "պիտի չհրապուրեմ",
    "չես հրապուրի": "պիտի չհրապուրես",
    "չի հրապուրի": "պիտի չհրապուրէ",
    "չենք հրապուրի": "պիտի չհրապուրենք",
    "չեք հրապուրի": "պիտի չհրապուրէք",
    "չեն հրապուրի": "պիտի չհրապուրեն",
    "չէի հրապուրի": "պիտի չհրապուրէի",
    "չէիր հրապուրի": "պիտի չհրապուրէիր",
    "չէր հրապուրի": "պիտի չհրապուրէր",
    "չէինք հրապուրի": "պիտի չհրապուրէինք",
    "չէիք հրապուրի": "պիտի չհրապուրէիք",
    "չէին հրապուրի": "պիտի չհրապուրէին",
    "տաքցնել": "տաքցնել",
    "տաքցն": "տաքցն",
    "տաքցրել": "տաքցուցած",
    "տաքցրեր": "տաքցուցեր",
    "տաքցնում": "տաքցներ",
    "տաքցնող": "տաքցնող",
    "տաքցնելու": "տաքցնելու",
    "տաքցնում եմ": "կը տաքցնեմ",
    "տաքցնում ես": "կը տաքցնես",
    "տաքցնում է": "կը տաքցնէ",
    "տաքցնում ենք": "կը տաքցնենք",
    "տաքցնում եք": "կը տաքցնէք",
    "տաքցնում են": "կը տաքցնեն",
    "տաքցնում էի": "կը տաքցնէի",
    "տաքցնում էիր": "կը տաքցնէիր",
    "տաքցնում էր": "կը տաքցնէր",
    "տաքցնում էինք": "կը տաքցնէինք",
    "տաքցնում էիք": "կը տաքցնէիք",
    "տաքցնում էին": "կը տաքցնէին",
    "տաքցրի": "տաքցուցի",
    "տաքցրիր": "տաքցուցիր",
    "տաքցրեց": "տաքցուց",
    "տաքցրինք": "տաքցուցինք",
    "տաքցրիք": "տաքցուցիք",
    "տաքցրին": "տաքցուցին",
    "տաքցրու": "տաքցուր",
    "տաքցնենք": "տաքցնենք",
    "տաքցրեք": "տաքցուցէք",
    "տաքցրել եմ": "տաքցուցած եմ",
    "տաքցրել ես": "տաքցուցած ես",
    "տաքցրել է": "տաքցուցած է",
    "տաքցրել ենք": "տաքցուցած ենք",
    "տաքցրել եք": "տաքցուցած եք",
    "տաքցրել են": "տաքցուցած են",
    "տաքցրել էի": "տաքցուցած էի",
    "տաքցրել էիր": "տաքցուցած էիր",
    "տաքցրել էր": "տաքցուցած էր",
    "տաքցրել էինք": "տաքցուցած էինք",
    "տաքցրել էիք": "տաքցուցած էիք",
    "տաքցրել էին": "տաքցուցած էին",
    "կտաքցնեմ": "պիտի տաքցնեմ",
    "կտաքցնես": "պիտի տաքցնես",
    "կտաքցնի": "պիտի տաքցնէ",
    "կտաքցնենք": "պիտի տաքցնենք",
    "կտաքցնէք": "պիտի տաքցնէք",
    "կտաքցնեն": "պիտի տաքցնեն",
    "կտաքցնէի": "պիտի տաքցնէի",
    "կտաքցնէիր": "պիտի տաքցնէիր",
    "կտաքցնէր": "պիտի տաքցնէր",
    "կտաքցնէինք": "պիտի տաքցնէինք",
    "կտաքցնէիք": "պիտի տաքցնէիք",
    "կտաքցնէին": "պիտի տաքցնէին",
    "չեմ տաքցնում": "չեմ տաքցներ",
    "չես տաքցնում": "չես տաքցներ",
    "չի տաքցնում": "չի տաքցներ",
    "չենք տաքցնում": "չենք տաքցներ",
    "չեք տաքցնում": "չեք տաքցներ",
    "չեն տաքցնում": "չեն տաքցներ",
    "չէի տաքցնում": "չէի տաքցներ",
    "չէիր տաքցնում": "չէիր տաքցներ",
    "չէր տաքցնում": "չէր տաքցներ",
    "չէինք տաքցնում": "չէինք տաքցներ",
    "չէիք տաքցնում": "չէիք տաքցներ",
    "չէին տաքցնում": "չէին տաքցներ",
    "չտաքցրի": "չտաքցուցի",
    "չտաքցրիր": "չտաքցուցիր",
    "չտաքցրեց": "չտաքցուց",
    "չտաքցրինք": "չտաքցուցինք",
    "չտաքցրիք": "չտաքցուցիք",
    "չտաքցրին": "չտաքցուցին",
    "մի տաքցրու": "մի տաքցներ",
    "մի տաքցնենք": "մի տաքցնենք",
    "մի տաքցրեք": "մի տաքցնէք",
    "չեմ տաքցրել": "տաքցուցած չեմ",
    "չես տաքցրել": "տաքցուցած չես",
    "չի տաքցրել": "տաքցուցած չէ",
    "չենք տաքցրել": "տաքցուցած չենք",
    "չեք տաքցրել": "տաքցուցած չեք",
    "չեն տաքցրել": "տաքցուցած չեն",
    "չէի տաքցրել": "տաքցուցած չէի",
    "չէիր տաքցրել": "տաքցուցած չէիր",
    "չէր տաքցրել": "տաքցուցած չէր",
    "չէինք տաքցրել": "տաքցուցած չէինք",
    "չէիք տաքցրել": "տաքցուցած չէիք",
    "չէին տաքցրել": "տաքցուցած չէին",
    "չեմ տաքցնի": "պիտի չտաքցնեմ",
    "չես տաքցնի": "պիտի չտաքցնես",
    "չի տաքցնի": "պիտի չտաքցնէ",
    "չենք տաքցնի": "պիտի չտաքցնենք",
    "չեք տաքցնի": "պիտի չտաքցնէք",
    "չեն տաքցնի": "պիտի չտաքցնեն",
    "չէի տաքցնի": "պիտի չտաքցնէի",
    "չէիր տաքցնի": "պիտի չտաքցնէիր",
    "չէր տաքցնի": "պիտի չտաքցնէր",
    "չէինք տաքցնի": "պիտի չտաքցնէինք",
    "չէիք տաքցնի": "պիտի չտաքցնէիք",
    "չէին տաքցնի": "պիտի չտաքցնէին",
    "փնտրել": "փնտրած",
    "փնտր": "փնտր",
    "փնտրեցեր": "փնտրեցեր",
    "փնտրում": "փնտրեր",
    "փնտրող": "փնտրող",
    "փնտրելու": "փնտրելու",
    "փնտրում եմ": "կը փնտրեմ",
    "փնտրում ես": "կը փնտրես",
    "փնտրում է": "կը փնտրէ",
    "փնտրում ենք": "կը փնտրենք",
    "փնտրում եք": "կը փնտրէք",
    "փնտրում են": "կը փնտրեն",
    "փնտրում էի": "կը փնտրէի",
    "փնտրում էիր": "կը փնտրէիր",
    "փնտրում էր": "կը փնտրէր",
    "փնտրում էինք": "կը փնտրէինք",
    "փնտրում էիք": "կը փնտրէիք",
    "փնտրում էին": "կը փնտրէին",
    "փնտրեցի": "փնտրեցի",
    "փնտրեցիր": "փնտրեցիր",
    "փնտրեց": "փնտրեց",
    "փնտրեցինք": "փնտրեցինք",
    "փնտրեցիք": "փնտրեցիք",
    "փնտրեցին": "փնտրեցին",
    "փնտրիր": "փնտրէ",
    "փնտրենք": "փնտրենք",
    "փնտրեք": "փնտրեցէք",
    "փնտրել եմ": "փնտրած եմ",
    "փնտրել ես": "փնտրած ես",
    "փնտրել է": "փնտրած է",
    "փնտրել ենք": "փնտրած ենք",
    "փնտրել եք": "փնտրած եք",
    "փնտրել են": "փնտրած են",
    "փնտրել էի": "փնտրած էի",
    "փնտրել էիր": "փնտրած էիր",
    "փնտրել էր": "փնտրած էր",
    "փնտրել էինք": "փնտրած էինք",
    "փնտրել էիք": "փնտրած էիք",
    "փնտրել էին": "փնտրած էին",
    "կփնտրեմ": "պիտի փնտրեմ",
    "կփնտրես": "պիտի փնտրես",
    "կփնտրի": "պիտի փնտրէ",
    "կփնտրենք": "պիտի փնտրենք",
    "կփնտրէք": "պիտի փնտրէք",
    "կփնտրեն": "պիտի փնտրեն",
    "կփնտրէի": "պիտի փնտրէի",
    "կփնտրէիր": "պիտի փնտրէիր",
    "կփնտրէր": "պիտի փնտրէր",
    "կփնտրէինք": "պիտի փնտրէինք",
    "կփնտրէիք": "պիտի փնտրէիք",
    "կփնտրէին": "պիտի փնտրէին",
    "չեմ փնտրում": "չեմ փնտրեր",
    "չես փնտրում": "չես փնտրեր",
    "չի փնտրում": "չի փնտրեր",
    "չենք փնտրում": "չենք փնտրեր",
    "չեք փնտրում": "չեք փնտրեր",
    "չեն փնտրում": "չեն փնտրեր",
    "չէի փնտրում": "չէի փնտրեր",
    "չէիր փնտրում": "չէիր փնտրեր",
    "չէր փնտրում": "չէր փնտրեր",
    "չէինք փնտրում": "չէինք փնտրեր",
    "չէիք փնտրում": "չէիք փնտրեր",
    "չէին փնտրում": "չէին փնտրեր",
    "չփնտրեցի": "չփնտրեցի",
    "չփնտրեցիր": "չփնտրեցիր",
    "չփնտրեց": "չփնտրեց",
    "չփնտրեցինք": "չփնտրեցինք",
    "չփնտրեցիք": "չփնտրեցիք",
    "չփնտրեցին": "չփնտրեցին",
    "մի փնտրիր": "մի փնտրեր",
    "մի փնտրենք": "մի փնտրենք",
    "մի փնտրեք": "մի փնտրէք",
    "չեմ փնտրել": "փնտրած չեմ",
    "չես փնտրել": "փնտրած չես",
    "չի փնտրել": "փնտրած չէ",
    "չենք փնտրել": "փնտրած չենք",
    "չեք փնտրել": "փնտրած չեք",
    "չեն փնտրել": "փնտրած չեն",
    "չէի փնտրել": "փնտրած չէի",
    "չէիր փնտրել": "փնտրած չէիր",
    "չէր փնտրել": "փնտրած չէր",
    "չէինք փնտրել": "փնտրած չէինք",
    "չէիք փնտրել": "փնտրած չէիք",
    "չէին փնտրել": "փնտրած չէին",
    "չեմ փնտրի": "պիտի չփնտրեմ",
    "չես փնտրի": "պիտի չփնտրես",
    "չի փնտրի": "պիտի չփնտրէ",
    "չենք փնտրի": "պիտի չփնտրենք",
    "չեք փնտրի": "պիտի չփնտրէք",
    "չեն փնտրի": "պիտի չփնտրեն",
    "չէի փնտրի": "պիտի չփնտրէի",
    "չէիր փնտրի": "պիտի չփնտրէիր",
    "չէր փնտրի": "պիտի չփնտրէր",
    "չէինք փնտրի": "պիտի չփնտրէինք",
    "չէիք փնտրի": "պիտի չփնտրէիք",
    "չէին փնտրի": "պիտի չփնտրէին",
    "գուրգուրալ": "գուրգուրալ",
    "գուրգուր": "գուրգուր",
    "գուրգուրացել": "գուրգուրացած",
    "գուրգուրացեր": "գուրգուրացեր",
    "գուրգուրում": "գուրգուրար",
    "գուրգուրացող": "գուրգուրացող",
    "գուրգուրալու": "գուրգուրալու",
    "գուրգուրում եմ": "կը գուրգուրամ",
    "գուրգուրում ես": "կը գուրգուրաս",
    "գուրգուրում է": "կը գուրգուրայ",
    "գուրգուրում ենք": "կը գուրգուրանք",
    "գուրգուրում եք": "կը գուրգուրաք",
    "գուրգուրում են": "կը գուրգուրան",
    "գուրգուրում էի": "կը գուրգուրայի",
    "գուրգուրում էիր": "կը գուրգուրայիր",
    "գուրգուրում էր": "կը գուրգուրար",
    "գուրգուրում էինք": "կը գուրգուրայինք",
    "գուրգուրում էիք": "կը գուրգուրայիք",
    "գուրգուրում էին": "կը գուրգուրային",
    "գուրգուրացի": "գուրգուրացի",
    "գուրգուրացիր": "գուրգուրացիր",
    "գուրգուրաց": "գուրգուրաց",
    "գուրգուրացինք": "գուրգուրացինք",
    "գուրգուրացիք": "գուրգուրացիք",
    "գուրգուրացին": "գուրգուրացին",
    "գուրգուրա": "գուրգուրա",
    "գուրգուրանք": "գուրգուրանք",
    "գուրգուրացեք": "գուրգուրացէք",
    "գուրգուրացել եմ": "գուրգուրացած եմ",
    "գուրգուրացել ես": "գուրգուրացած ես",
    "գուրգուրացել է": "գուրգուրացած է",
    "գուրգուրացել ենք": "գուրգուրացած ենք",
    "գուրգուրացել եք": "գուրգուրացած եք",
    "գուրգուրացել են": "գուրգուրացած են",
    "գուրգուրացել էի": "գուրգուրացած էի",
    "գուրգուրացել էիր": "գուրգուրացած էիր",
    "գուրգուրացել էր": "գուրգուրացած էր",
    "գուրգուրացել էինք": "գուրգուրացած էինք",
    "գուրգուրացել էիք": "գուրգուրացած էիք",
    "գուրգուրացել էին": "գուրգուրացած էին",
    "կգուրգուրամ": "պիտի գուրգուրամ",
    "կգուրգուրաս": "պիտի գուրգուրաս",
    "կգուրգուրա": "պիտի գուրգուրայ",
    "կգուրգուրանք": "պիտի գուրգուրանք",
    "կգուրգուրաք": "պիտի գուրգուրաք",
    "կգուրգուրան": "պիտի գուրգուրան",
    "կգուրգուրայի": "պիտի գուրգուրայի",
    "կգուրգուրայիր": "պիտի գուրգուրայիր",
    "կգուրգուրար": "պիտի գուրգուրար",
    "կգուրգուրայինք": "պիտի գուրգուրայինք",
    "կգուրգուրայիք": "պիտի գուրգուրայիք",
    "կգուրգուրային": "պիտի գուրգուրային",
    "չեմ գուրգուրում": "չեմ գուրգուրար",
    "չես գուրգուրում": "չես գուրգուրար",
    "չի գուրգուրում": "չի գուրգուրար",
    "չենք գուրգուրում": "չենք գուրգուրար",
    "չեք գուրգուրում": "չեք գուրգուրար",
    "չեն գուրգուրում": "չեն գուրգուրար",
    "չէի գուրգուրում": "չէի գուրգուրար",
    "չէիր գուրգուրում": "չէիր գուրգուրար",
    "չէր գուրգուրում": "չէր գուրգուրար",
    "չէինք գուրգուրում": "չէինք գուրգուրար",
    "չէիք գուրգուրում": "չէիք գուրգուրար",
    "չէին գուրգուրում": "չէին գուրգուրար",
    "չգուրգուրացի": "չգուրգուրացի",
    "չգուրգուրացիր": "չգուրգուրացիր",
    "չգուրգուրաց": "չգուրգուրաց",
    "չգուրգուրացինք": "չգուրգուրացինք",
    "չգուրգուրացիք": "չգուրգուրացիք",
    "չգուրգուրացին": "չգուրգուրացին",
    "մի գուրգուրա": "մի գուրգուրար",
    "մի գուրգուրանք": "մի գուրգուրանք",
    "մի գուրգուրացեք": "մի գուրգուրաք",
    "չեմ գուրգուրացել": "գուրգուրացած չեմ",
    "չես գուրգուրացել": "գուրգուրացած չես",
    "չի գուրգուրացել": "գուրգուրացած չէ",
    "չենք գուրգուրացել": "գուրգուրացած չենք",
    "չեք գուրգուրացել": "գուրգուրացած չեք",
    "չեն գուրգուրացել": "գուրգուրացած չեն",
    "չէի գուրգուրացել": "գուրգուրացած չէի",
    "չէիր գուրգուրացել": "գուրգուրացած չէիր",
    "չէր գուրգուրացել": "գուրգուրացած չէր",
    "չէինք գուրգուրացել": "գուրգուրացած չէինք",
    "չէիք գուրգուրացել": "գուրգուրացած չէիք",
    "չէին գուրգուրացել": "գուրգուրացած չէին",
    "չեմ գուրգուրա": "պիտի չգուրգուրամ",
    "չես գուրգուրա": "պիտի չգուրգուրաս",
    "չի գուրգուրա": "պիտի չգուրգուրայ",
    "չենք գուրգուրա": "պիտի չգուրգուրանք",
    "չեք գուրգուրա": "պիտի չգուրգուրաք",
    "չեն գուրգուրա": "պիտի չգուրգուրան",
    "չէի գուրգուրա": "պիտի չգուրգուրայի",
    "չէիր գուրգուրա": "պիտի չգուրգուրայիր",
    "չէր գուրգուրա": "պիտի չգուրգուրար",
    "չէինք գուրգուրա": "պիտի չգուրգուրայինք",
    "չէիք գուրգուրա": "պիտի չգուրգուրայիք",
    "չէին գուրգուրա": "պիտի չգուրգուրային",
    "ձիավարել": "ձիավարած",
    "ձիավար": "ձիավար",
    "ձիավարեցեր": "ձիավարեցեր",
    "ձիավարում": "ձիավարեր",
    "ձիավարող": "ձիավարող",
    "ձիավարելու": "ձիավարելու",
    "ձիավարում եմ": "կը ձիավարեմ",
    "ձիավարում ես": "կը ձիավարես",
    "ձիավարում է": "կը ձիավարէ",
    "ձիավարում ենք": "կը ձիավարենք",
    "ձիավարում եք": "կը ձիավարէք",
    "ձիավարում են": "կը ձիավարեն",
    "ձիավարում էի": "կը ձիավարէի",
    "ձիավարում էիր": "կը ձիավարէիր",
    "ձիավարում էր": "կը ձիավարէր",
    "ձիավարում էինք": "կը ձիավարէինք",
    "ձիավարում էիք": "կը ձիավարէիք",
    "ձիավարում էին": "կը ձիավարէին",
    "ձիավարեցի": "ձիավարեցի",
    "ձիավարեցիր": "ձիավարեցիր",
    "ձիավարեց": "ձիավարեց",
    "ձիավարեցինք": "ձիավարեցինք",
    "ձիավարեցիք": "ձիավարեցիք",
    "ձիավարեցին": "ձիավարեցին",
    "ձիավարիր": "ձիավարէ",
    "ձիավարենք": "ձիավարենք",
    "ձիավարեք": "ձիավարեցէք",
    "ձիավարել եմ": "ձիավարած եմ",
    "ձիավարել ես": "ձիավարած ես",
    "ձիավարել է": "ձիավարած է",
    "ձիավարել ենք": "ձիավարած ենք",
    "ձիավարել եք": "ձիավարած եք",
    "ձիավարել են": "ձիավարած են",
    "ձիավարել էի": "ձիավարած էի",
    "ձիավարել էիր": "ձիավարած էիր",
    "ձիավարել էր": "ձիավարած էր",
    "ձիավարել էինք": "ձիավարած էինք",
    "ձիավարել էիք": "ձիավարած էիք",
    "ձիավարել էին": "ձիավարած էին",
    "կձիավարեմ": "պիտի ձիավարեմ",
    "կձիավարես": "պիտի ձիավարես",
    "կձիավարի": "պիտի ձիավարէ",
    "կձիավարենք": "պիտի ձիավարենք",
    "կձիավարէք": "պիտի ձիավարէք",
    "կձիավարեն": "պիտի ձիավարեն",
    "կձիավարէի": "պիտի ձիավարէի",
    "կձիավարէիր": "պիտի ձիավարէիր",
    "կձիավարէր": "պիտի ձիավարէր",
    "կձիավարէինք": "պիտի ձիավարէինք",
    "կձիավարէիք": "պիտի ձիավարէիք",
    "կձիավարէին": "պիտի ձիավարէին",
    "չեմ ձիավարում": "չեմ ձիավարեր",
    "չես ձիավարում": "չես ձիավարեր",
    "չի ձիավարում": "չի ձիավարեր",
    "չենք ձիավարում": "չենք ձիավարեր",
    "չեք ձիավարում": "չեք ձիավարեր",
    "չեն ձիավարում": "չեն ձիավարեր",
    "չէի ձիավարում": "չէի ձիավարեր",
    "չէիր ձիավարում": "չէիր ձիավարեր",
    "չէր ձիավարում": "չէր ձիավարեր",
    "չէինք ձիավարում": "չէինք ձիավարեր",
    "չէիք ձիավարում": "չէիք ձիավարեր",
    "չէին ձիավարում": "չէին ձիավարեր",
    "չձիավարեցի": "չձիավարեցի",
    "չձիավարեցիր": "չձիավարեցիր",
    "չձիավարեց": "չձիավարեց",
    "չձիավարեցինք": "չձիավարեցինք",
    "չձիավարեցիք": "չձիավարեցիք",
    "չձիավարեցին": "չձիավարեցին",
    "մի ձիավարիր": "մի ձիավարեր",
    "մի ձիավարենք": "մի ձիավարենք",
    "մի ձիավարեք": "մի ձիավարէք",
    "չեմ ձիավարել": "ձիավարած չեմ",
    "չես ձիավարել": "ձիավարած չես",
    "չի ձիավարել": "ձիավարած չէ",
    "չենք ձիավարել": "ձիավարած չենք",
    "չեք ձիավարել": "ձիավարած չեք",
    "չեն ձիավարել": "ձիավարած չեն",
    "չէի ձիավարել": "ձիավարած չէի",
    "չէիր ձիավարել": "ձիավարած չէիր",
    "չէր ձիավարել": "ձիավարած չէր",
    "չէինք ձիավարել": "ձիավարած չէինք",
    "չէիք ձիավարել": "ձիավարած չէիք",
    "չէին ձիավարել": "ձիավարած չէին",
    "չեմ ձիավարի": "պիտի չձիավարեմ",
    "չես ձիավարի": "պիտի չձիավարես",
    "չի ձիավարի": "պիտի չձիավարէ",
    "չենք ձիավարի": "պիտի չձիավարենք",
    "չեք ձիավարի": "պիտի չձիավարէք",
    "չեն ձիավարի": "պիտի չձիավարեն",
    "չէի ձիավարի": "պիտի չձիավարէի",
    "չէիր ձիավարի": "պիտի չձիավարէիր",
    "չէր ձիավարի": "պիտի չձիավարէր",
    "չէինք ձիավարի": "պիտի չձիավարէինք",
    "չէիք ձիավարի": "պիտի չձիավարէիք",
    "չէին ձիավարի": "պիտի չձիավարէին",
    "ընտրել": "ընտրած",
    "ընտր": "ընտր",
    "ընտրեցեր": "ընտրեցեր",
    "ընտրում": "ընտրեր",
    "ընտրող": "ընտրող",
    "ընտրելու": "ընտրելու",
    "ընտրում եմ": "կ'ընտրեմ",
    "ընտրում ես": "կ'ընտրես",
    "ընտրում է": "կ'ընտրէ",
    "ընտրում ենք": "կ'ընտրենք",
    "ընտրում եք": "կ'ընտրէք",
    "ընտրում են": "կ'ընտրեն",
    "ընտրում էի": "կ'ընտրէի",
    "ընտրում էիր": "կ'ընտրէիր",
    "ընտրում էր": "կ'ընտրէր",
    "ընտրում էինք": "կ'ընտրէինք",
    "ընտրում էիք": "կ'ընտրէիք",
    "ընտրում էին": "կ'ընտրէին",
    "ընտրեցի": "ընտրեցի",
    "ընտրեցիր": "ընտրեցիր",
    "ընտրեց": "ընտրեց",
    "ընտրեցինք": "ընտրեցինք",
    "ընտրեցիք": "ընտրեցիք",
    "ընտրեցին": "ընտրեցին",
    "ընտրիր": "ընտրէ",
    "ընտրենք": "ընտրենք",
    "ընտրեք": "ընտրեցէք",
    "ընտրել եմ": "ընտրած եմ",
    "ընտրել ես": "ընտրած ես",
    "ընտրել է": "ընտրած է",
    "ընտրել ենք": "ընտրած ենք",
    "ընտրել եք": "ընտրած եք",
    "ընտրել են": "ընտրած են",
    "ընտրել էի": "ընտրած էի",
    "ընտրել էիր": "ընտրած էիր",
    "ընտրել էր": "ընտրած էր",
    "ընտրել էինք": "ընտրած էինք",
    "ընտրել էիք": "ընտրած էիք",
    "ընտրել էին": "ընտրած էին",
    "կընտրեմ": "պիտի ընտրեմ",
    "կընտրես": "պիտի ընտրես",
    "կընտրի": "պիտի ընտրէ",
    "կընտրենք": "պիտի ընտրենք",
    "կընտրէք": "պիտի ընտրէք",
    "կընտրեն": "պիտի ընտրեն",
    "կընտրէի": "պիտի ընտրէի",
    "կընտրէիր": "պիտի ընտրէիր",
    "կընտրէր": "պիտի ընտրէր",
    "կընտրէինք": "պիտի ընտրէինք",
    "կընտրէիք": "պիտի ընտրէիք",
    "կընտրէին": "պիտի ընտրէին",
    "չեմ ընտրում": "չեմ ընտրեր",
    "չես ընտրում": "չես ընտրեր",
    "չ'ընտրում": "չ'ընտրեր",
    "չենք ընտրում": "չենք ընտրեր",
    "չեք ընտրում": "չեք ընտրեր",
    "չեն ընտրում": "չեն ընտրեր",
    "չէի ընտրում": "չէի ընտրեր",
    "չէիր ընտրում": "չէիր ընտրեր",
    "չէր ընտրում": "չէր ընտրեր",
    "չէինք ընտրում": "չէինք ընտրեր",
    "չէիք ընտրում": "չէիք ընտրեր",
    "չէին ընտրում": "չէին ընտրեր",
    "չընտրեցի": "չընտրեցի",
    "չընտրեցիր": "չընտրեցիր",
    "չընտրեց": "չընտրեց",
    "չընտրեցինք": "չընտրեցինք",
    "չընտրեցիք": "չընտրեցիք",
    "չընտրեցին": "չընտրեցին",
    "մի ընտրիր": "մի ընտրեր",
    "մի ընտրենք": "մի ընտրենք",
    "մի ընտրեք": "մի ընտրէք",
    "չեմ ընտրել": "ընտրած չեմ",
    "չես ընտրել": "ընտրած չես",
    "չի ընտրել": "ընտրած չէ",
    "չենք ընտրել": "ընտրած չենք",
    "չեք ընտրել": "ընտրած չեք",
    "չեն ընտրել": "ընտրած չեն",
    "չէի ընտրել": "ընտրած չէի",
    "չէիր ընտրել": "ընտրած չէիր",
    "չէր ընտրել": "ընտրած չէր",
    "չէինք ընտրել": "ընտրած չէինք",
    "չէիք ընտրել": "ընտրած չէիք",
    "չէին ընտրել": "ընտրած չէին",
    "չեմ ընտրի": "պիտի չընտրեմ",
    "չես ընտրի": "պիտի չընտրես",
    "չի ընտրի": "պիտի չընտրէ",
    "չենք ընտրի": "պիտի չընտրենք",
    "չեք ընտրի": "պիտի չընտրէք",
    "չեն ընտրի": "պիտի չընտրեն",
    "չէի ընտրի": "պիտի չընտրէի",
    "չէիր ընտրի": "պիտի չընտրէիր",
    "չէր ընտրի": "պիտի չընտրէր",
    "չէինք ընտրի": "պիտի չընտրէինք",
    "չէիք ընտրի": "պիտի չընտրէիք",
    "չէին ընտրի": "պիտի չընտրէին",
    "փսփսալ": "փսփսալ",
    "փսփս": "փսփս",
    "փսփսացել": "փսփսացած",
    "փսփսացեր": "փսփսացեր",
    "փսփսում": "փսփսար",
    "փսփսացող": "փսփսացող",
    "փսփսալու": "փսփսալու",
    "փսփսում եմ": "կը փսփսամ",
    "փսփսում ես": "կը փսփսաս",
    "փսփսում է": "կը փսփսայ",
    "փսփսում ենք": "կը փսփսանք",
    "փսփսում եք": "կը փսփսաք",
    "փսփսում են": "կը փսփսան",
    "փսփսում էի": "կը փսփսայի",
    "փսփսում էիր": "կը փսփսայիր",
    "փսփսում էր": "կը փսփսար",
    "փսփսում էինք": "կը փսփսայինք",
    "փսփսում էիք": "կը փսփսայիք",
    "փսփսում էին": "կը փսփսային",
    "փսփսացի": "փսփսացի",
    "փսփսացիր": "փսփսացիր",
    "փսփսաց": "փսփսաց",
    "փսփսացինք": "փսփսացինք",
    "փսփսացիք": "փսփսացիք",
    "փսփսացին": "փսփսացին",
    "փսփսա": "փսփսա",
    "փսփսանք": "փսփսանք",
    "փսփսացեք": "փսփսացէք",
    "փսփսացել եմ": "փսփսացած եմ",
    "փսփսացել ես": "փսփսացած ես",
    "փսփսացել է": "փսփսացած է",
    "փսփսացել ենք": "փսփսացած ենք",
    "փսփսացել եք": "փսփսացած եք",
    "փսփսացել են": "փսփսացած են",
    "փսփսացել էի": "փսփսացած էի",
    "փսփսացել էիր": "փսփսացած էիր",
    "փսփսացել էր": "փսփսացած էր",
    "փսփսացել էինք": "փսփսացած էինք",
    "փսփսացել էիք": "փսփսացած էիք",
    "փսփսացել էին": "փսփսացած էին",
    "կփսփսամ": "պիտի փսփսամ",
    "կփսփսաս": "պիտի փսփսաս",
    "կփսփսա": "պիտի փսփսայ",
    "կփսփսանք": "պիտի փսփսանք",
    "կփսփսաք": "պիտի փսփսաք",
    "կփսփսան": "պիտի փսփսան",
    "կփսփսայի": "պիտի փսփսայի",
    "կփսփսայիր": "պիտի փսփսայիր",
    "կփսփսար": "պիտի փսփսար",
    "կփսփսայինք": "պիտի փսփսայինք",
    "կփսփսայիք": "պիտի փսփսայիք",
    "կփսփսային": "պիտի փսփսային",
    "չեմ փսփսում": "չեմ փսփսար",
    "չես փսփսում": "չես փսփսար",
    "չի փսփսում": "չի փսփսար",
    "չենք փսփսում": "չենք փսփսար",
    "չեք փսփսում": "չեք փսփսար",
    "չեն փսփսում": "չեն փսփսար",
    "չէի փսփսում": "չէի փսփսար",
    "չէիր փսփսում": "չէիր փսփսար",
    "չէր փսփսում": "չէր փսփսար",
    "չէինք փսփսում": "չէինք փսփսար",
    "չէիք փսփսում": "չէիք փսփսար",
    "չէին փսփսում": "չէին փսփսար",
    "չփսփսացի": "չփսփսացի",
    "չփսփսացիր": "չփսփսացիր",
    "չփսփսաց": "չփսփսաց",
    "չփսփսացինք": "չփսփսացինք",
    "չփսփսացիք": "չփսփսացիք",
    "չփսփսացին": "չփսփսացին",
    "մի փսփսա": "մի փսփսար",
    "մի փսփսանք": "մի փսփսանք",
    "մի փսփսացեք": "մի փսփսաք",
    "չեմ փսփսացել": "փսփսացած չեմ",
    "չես փսփսացել": "փսփսացած չես",
    "չի փսփսացել": "փսփսացած չէ",
    "չենք փսփսացել": "փսփսացած չենք",
    "չեք փսփսացել": "փսփսացած չեք",
    "չեն փսփսացել": "փսփսացած չեն",
    "չէի փսփսացել": "փսփսացած չէի",
    "չէիր փսփսացել": "փսփսացած չէիր",
    "չէր փսփսացել": "փսփսացած չէր",
    "չէինք փսփսացել": "փսփսացած չէինք",
    "չէիք փսփսացել": "փսփսացած չէիք",
    "չէին փսփսացել": "փսփսացած չէին",
    "չեմ փսփսա": "պիտի չփսփսամ",
    "չես փսփսա": "պիտի չփսփսաս",
    "չի փսփսա": "պիտի չփսփսայ",
    "չենք փսփսա": "պիտի չփսփսանք",
    "չեք փսփսա": "պիտի չփսփսաք",
    "չեն փսփսա": "պիտի չփսփսան",
    "չէի փսփսա": "պիտի չփսփսայի",
    "չէիր փսփսա": "պիտի չփսփսայիր",
    "չէր փսփսա": "պիտի չփսփսար",
    "չէինք փսփսա": "պիտի չփսփսայինք",
    "չէիք փսփսա": "պիտի չփսփսայիք",
    "չէին փսփսա": "պիտի չփսփսային",
    "կցել": "կցած",
    "կց": "կց",
    "կցեցեր": "կցեցեր",
    "կցում": "կցեր",
    "կցող": "կցող",
    "կցելու": "կցելու",
    "կցում եմ": "կը կցեմ",
    "կցում ես": "կը կցես",
    "կցում է": "կը կցէ",
    "կցում ենք": "կը կցենք",
    "կցում եք": "կը կցէք",
    "կցում են": "կը կցեն",
    "կցում էի": "կը կցէի",
    "կցում էիր": "կը կցէիր",
    "կցում էր": "կը կցէր",
    "կցում էինք": "կը կցէինք",
    "կցում էիք": "կը կցէիք",
    "կցում էին": "կը կցէին",
    "կցեցի": "կցեցի",
    "կցեցիր": "կցեցիր",
    "կցեց": "կցեց",
    "կցեցինք": "կցեցինք",
    "կցեցիք": "կցեցիք",
    "կցեցին": "կցեցին",
    "կցիր": "կցէ",
    "կցենք": "կցենք",
    "կցեք": "կցեցէք",
    "կցել եմ": "կցած եմ",
    "կցել ես": "կցած ես",
    "կցել է": "կցած է",
    "կցել ենք": "կցած ենք",
    "կցել եք": "կցած եք",
    "կցել են": "կցած են",
    "կցել էի": "կցած էի",
    "կցել էիր": "կցած էիր",
    "կցել էր": "կցած էր",
    "կցել էինք": "կցած էինք",
    "կցել էիք": "կցած էիք",
    "կցել էին": "կցած էին",
    "կկցեմ": "պիտի կցեմ",
    "կկցես": "պիտի կցես",
    "կկցի": "պիտի կցէ",
    "կկցենք": "պիտի կցենք",
    "կկցէք": "պիտի կցէք",
    "կկցեն": "պիտի կցեն",
    "կկցէի": "պիտի կցէի",
    "կկցէիր": "պիտի կցէիր",
    "կկցէր": "պիտի կցէր",
    "կկցէինք": "պիտի կցէինք",
    "կկցէիք": "պիտի կցէիք",
    "կկցէին": "պիտի կցէին",
    "չեմ կցում": "չեմ կցեր",
    "չես կցում": "չես կցեր",
    "չի կցում": "չի կցեր",
    "չենք կցում": "չենք կցեր",
    "չեք կցում": "չեք կցեր",
    "չեն կցում": "չեն կցեր",
    "չէի կցում": "չէի կցեր",
    "չէիր կցում": "չէիր կցեր",
    "չէր կցում": "չէր կցեր",
    "չէինք կցում": "չէինք կցեր",
    "չէիք կցում": "չէիք կցեր",
    "չէին կցում": "չէին կցեր",
    "չկցեցի": "չկցեցի",
    "չկցեցիր": "չկցեցիր",
    "չկցեց": "չկցեց",
    "չկցեցինք": "չկցեցինք",
    "չկցեցիք": "չկցեցիք",
    "չկցեցին": "չկցեցին",
    "մի կցիր": "մի կցեր",
    "մի կցենք": "մի կցենք",
    "մի կցեք": "մի կցէք",
    "չեմ կցել": "կցած չեմ",
    "չես կցել": "կցած չես",
    "չի կցել": "կցած չէ",
    "չենք կցել": "կցած չենք",
    "չեք կցել": "կցած չեք",
    "չեն կցել": "կցած չեն",
    "չէի կցել": "կցած չէի",
    "չէիր կցել": "կցած չէիր",
    "չէր կցել": "կցած չէր",
    "չէինք կցել": "կցած չէինք",
    "չէիք կցել": "կցած չէիք",
    "չէին կցել": "կցած չէին",
    "չեմ կցի": "պիտի չկցեմ",
    "չես կցի": "պիտի չկցես",
    "չի կցի": "պիտի չկցէ",
    "չենք կցի": "պիտի չկցենք",
    "չեք կցի": "պիտի չկցէք",
    "չեն կցի": "պիտի չկցեն",
    "չէի կցի": "պիտի չկցէի",
    "չէիր կցի": "պիտի չկցէիր",
    "չէր կցի": "պիտի չկցէր",
    "չէինք կցի": "պիտի չկցէինք",
    "չէիք կցի": "պիտի չկցէիք",
    "չէին կցի": "պիտի չկցէին",
    "հրամայել": "հրամայած",
    "հրամայ": "հրամայ",
    "հրամայեցեր": "հրամայեցեր",
    "հրամայում": "հրամայեր",
    "հրամայող": "հրամայող",
    "հրամայելու": "հրամայելու",
    "հրամայում եմ": "կը հրամայեմ",
    "հրամայում ես": "կը հրամայես",
    "հրամայում է": "կը հրամայէ",
    "հրամայում ենք": "կը հրամայենք",
    "հրամայում եք": "կը հրամայէք",
    "հրամայում են": "կը հրամայեն",
    "հրամայում էի": "կը հրամայէի",
    "հրամայում էիր": "կը հրամայէիր",
    "հրամայում էր": "կը հրամայէր",
    "հրամայում էինք": "կը հրամայէինք",
    "հրամայում էիք": "կը հրամայէիք",
    "հրամայում էին": "կը հրամայէին",
    "հրամայեցի": "հրամայեցի",
    "հրամայեցիր": "հրամայեցիր",
    "հրամայեց": "հրամայեց",
    "հրամայեցինք": "հրամայեցինք",
    "հրամայեցիք": "հրամայեցիք",
    "հրամայեցին": "հրամայեցին",
    "հրամայիր": "հրամայէ",
    "հրամայենք": "հրամայենք",
    "հրամայեք": "հրամայեցէք",
    "հրամայել եմ": "հրամայած եմ",
    "հրամայել ես": "հրամայած ես",
    "հրամայել է": "հրամայած է",
    "հրամայել ենք": "հրամայած ենք",
    "հրամայել եք": "հրամայած եք",
    "հրամայել են": "հրամայած են",
    "հրամայել էի": "հրամայած էի",
    "հրամայել էիր": "հրամայած էիր",
    "հրամայել էր": "հրամայած էր",
    "հրամայել էինք": "հրամայած էինք",
    "հրամայել էիք": "հրամայած էիք",
    "հրամայել էին": "հրամայած էին",
    "կհրամայեմ": "պիտի հրամայեմ",
    "կհրամայես": "պիտի հրամայես",
    "կհրամայի": "պիտի հրամայէ",
    "կհրամայենք": "պիտի հրամայենք",
    "կհրամայէք": "պիտի հրամայէք",
    "կհրամայեն": "պիտի հրամայեն",
    "կհրամայէի": "պիտի հրամայէի",
    "կհրամայէիր": "պիտի հրամայէիր",
    "կհրամայէր": "պիտի հրամայէր",
    "կհրամայէինք": "պիտի հրամայէինք",
    "կհրամայէիք": "պիտի հրամայէիք",
    "կհրամայէին": "պիտի հրամայէին",
    "չեմ հրամայում": "չեմ հրամայեր",
    "չես հրամայում": "չես հրամայեր",
    "չի հրամայում": "չի հրամայեր",
    "չենք հրամայում": "չենք հրամայեր",
    "չեք հրամայում": "չեք հրամայեր",
    "չեն հրամայում": "չեն հրամայեր",
    "չէի հրամայում": "չէի հրամայեր",
    "չէիր հրամայում": "չէիր հրամայեր",
    "չէր հրամայում": "չէր հրամայեր",
    "չէինք հրամայում": "չէինք հրամայեր",
    "չէիք հրամայում": "չէիք հրամայեր",
    "չէին հրամայում": "չէին հրամայեր",
    "չհրամայեցի": "չհրամայեցի",
    "չհրամայեցիր": "չհրամայեցիր",
    "չհրամայեց": "չհրամայեց",
    "չհրամայեցինք": "չհրամայեցինք",
    "չհրամայեցիք": "չհրամայեցիք",
    "չհրամայեցին": "չհրամայեցին",
    "մի հրամայիր": "մի հրամայեր",
    "մի հրամայենք": "մի հրամայենք",
    "մի հրամայեք": "մի հրամայէք",
    "չեմ հրամայել": "հրամայած չեմ",
    "չես հրամայել": "հրամայած չես",
    "չի հրամայել": "հրամայած չէ",
    "չենք հրամայել": "հրամայած չենք",
    "չեք հրամայել": "հրամայած չեք",
    "չեն հրամայել": "հրամայած չեն",
    "չէի հրամայել": "հրամայած չէի",
    "չէիր հրամայել": "հրամայած չէիր",
    "չէր հրամայել": "հրամայած չէր",
    "չէինք հրամայել": "հրամայած չէինք",
    "չէիք հրամայել": "հրամայած չէիք",
    "չէին հրամայել": "հրամայած չէին",
    "չեմ հրամայի": "պիտի չհրամայեմ",
    "չես հրամայի": "պիտի չհրամայես",
    "չի հրամայի": "պիտի չհրամայէ",
    "չենք հրամայի": "պիտի չհրամայենք",
    "չեք հրամայի": "պիտի չհրամայէք",
    "չեն հրամայի": "պիտի չհրամայեն",
    "չէի հրամայի": "պիտի չհրամայէի",
    "չէիր հրամայի": "պիտի չհրամայէիր",
    "չէր հրամայի": "պիտի չհրամայէր",
    "չէինք հրամայի": "պիտի չհրամայէինք",
    "չէիք հրամայի": "պիտի չհրամայէիք",
    "չէին հրամայի": "պիտի չհրամայէին",
    "հաղորդել": "հաղորդած",
    "հաղորդ": "հաղորդ",
    "հաղորդեցեր": "հաղորդեցեր",
    "հաղորդում": "հաղորդեր",
    "հաղորդող": "հաղորդող",
    "հաղորդելու": "հաղորդելու",
    "հաղորդում եմ": "կը հաղորդեմ",
    "հաղորդում ես": "կը հաղորդես",
    "հաղորդում է": "կը հաղորդէ",
    "հաղորդում ենք": "կը հաղորդենք",
    "հաղորդում եք": "կը հաղորդէք",
    "հաղորդում են": "կը հաղորդեն",
    "հաղորդում էի": "կը հաղորդէի",
    "հաղորդում էիր": "կը հաղորդէիր",
    "հաղորդում էր": "կը հաղորդէր",
    "հաղորդում էինք": "կը հաղորդէինք",
    "հաղորդում էիք": "կը հաղորդէիք",
    "հաղորդում էին": "կը հաղորդէին",
    "հաղորդեցի": "հաղորդեցի",
    "հաղորդեցիր": "հաղորդեցիր",
    "հաղորդեց": "հաղորդեց",
    "հաղորդեցինք": "հաղորդեցինք",
    "հաղորդեցիք": "հաղորդեցիք",
    "հաղորդեցին": "հաղորդեցին",
    "հաղորդիր": "հաղորդէ",
    "հաղորդենք": "հաղորդենք",
    "հաղորդեք": "հաղորդեցէք",
    "հաղորդել եմ": "հաղորդած եմ",
    "հաղորդել ես": "հաղորդած ես",
    "հաղորդել է": "հաղորդած է",
    "հաղորդել ենք": "հաղորդած ենք",
    "հաղորդել եք": "հաղորդած եք",
    "հաղորդել են": "հաղորդած են",
    "հաղորդել էի": "հաղորդած էի",
    "հաղորդել էիր": "հաղորդած էիր",
    "հաղորդել էր": "հաղորդած էր",
    "հաղորդել էինք": "հաղորդած էինք",
    "հաղորդել էիք": "հաղորդած էիք",
    "հաղորդել էին": "հաղորդած էին",
    "կհաղորդեմ": "պիտի հաղորդեմ",
    "կհաղորդես": "պիտի հաղորդես",
    "կհաղորդի": "պիտի հաղորդէ",
    "կհաղորդենք": "պիտի հաղորդենք",
    "կհաղորդէք": "պիտի հաղորդէք",
    "կհաղորդեն": "պիտի հաղորդեն",
    "կհաղորդէի": "պիտի հաղորդէի",
    "կհաղորդէիր": "պիտի հաղորդէիր",
    "կհաղորդէր": "պիտի հաղորդէր",
    "կհաղորդէինք": "պիտի հաղորդէինք",
    "կհաղորդէիք": "պիտի հաղորդէիք",
    "կհաղորդէին": "պիտի հաղորդէին",
    "չեմ հաղորդում": "չեմ հաղորդեր",
    "չես հաղորդում": "չես հաղորդեր",
    "չի հաղորդում": "չի հաղորդեր",
    "չենք հաղորդում": "չենք հաղորդեր",
    "չեք հաղորդում": "չեք հաղորդեր",
    "չեն հաղորդում": "չեն հաղորդեր",
    "չէի հաղորդում": "չէի հաղորդեր",
    "չէիր հաղորդում": "չէիր հաղորդեր",
    "չէր հաղորդում": "չէր հաղորդեր",
    "չէինք հաղորդում": "չէինք հաղորդեր",
    "չէիք հաղորդում": "չէիք հաղորդեր",
    "չէին հաղորդում": "չէին հաղորդեր",
    "չհաղորդեցի": "չհաղորդեցի",
    "չհաղորդեցիր": "չհաղորդեցիր",
    "չհաղորդեց": "չհաղորդեց",
    "չհաղորդեցինք": "չհաղորդեցինք",
    "չհաղորդեցիք": "չհաղորդեցիք",
    "չհաղորդեցին": "չհաղորդեցին",
    "մի հաղորդիր": "մի հաղորդեր",
    "մի հաղորդենք": "մի հաղորդենք",
    "մի հաղորդեք": "մի հաղորդէք",
    "չեմ հաղորդել": "հաղորդած չեմ",
    "չես հաղորդել": "հաղորդած չես",
    "չի հաղորդել": "հաղորդած չէ",
    "չենք հաղորդել": "հաղորդած չենք",
    "չեք հաղորդել": "հաղորդած չեք",
    "չեն հաղորդել": "հաղորդած չեն",
    "չէի հաղորդել": "հաղորդած չէի",
    "չէիր հաղորդել": "հաղորդած չէիր",
    "չէր հաղորդել": "հաղորդած չէր",
    "չէինք հաղորդել": "հաղորդած չէինք",
    "չէիք հաղորդել": "հաղորդած չէիք",
    "չէին հաղորդել": "հաղորդած չէին",
    "չեմ հաղորդի": "պիտի չհաղորդեմ",
    "չես հաղորդի": "պիտի չհաղորդես",
    "չի հաղորդի": "պիտի չհաղորդէ",
    "չենք հաղորդի": "պիտի չհաղորդենք",
    "չեք հաղորդի": "պիտի չհաղորդէք",
    "չեն հաղորդի": "պիտի չհաղորդեն",
    "չէի հաղորդի": "պիտի չհաղորդէի",
    "չէիր հաղորդի": "պիտի չհաղորդէիր",
    "չէր հաղորդի": "պիտի չհաղորդէր",
    "չէինք հաղորդի": "պիտի չհաղորդէինք",
    "չէիք հաղորդի": "պիտի չհաղորդէիք",
    "չէին հաղորդի": "պիտի չհաղորդէին",
    "պակասը լրացնել": "պակասը լրացնել",
    "լրացնել": "լրացնել",
    "լրացն": "լրացն",
    "լրացրել": "լրացուցած",
    "լրացրեր": "լրացուցեր",
    "լրացնում": "լրացներ",
    "լրացնող": "լրացնող",
    "լրացնելու": "լրացնելու",
    "պակասը լրացնում եմ": "պակասը կը լրացնեմ",
    "պակասը լրացնում ես": "պակասը կը լրացնես",
    "պակասը լրացնում է": "պակասը կը լրացնէ",
    "պակասը լրացնում ենք": "պակասը կը լրացնենք",
    "պակասը լրացնում եք": "պակասը կը լրացնէք",
    "պակասը լրացնում են": "պակասը կը լրացնեն",
    "պակասը լրացնում էի": "պակասը կը լրացնէի",
    "պակասը լրացնում էիր": "պակասը կը լրացնէիր",
    "պակասը լրացնում էր": "պակասը կը լրացնէր",
    "պակասը լրացնում էինք": "պակասը կը լրացնէինք",
    "պակասը լրացնում էիք": "պակասը կը լրացնէիք",
    "պակասը լրացնում էին": "պակասը կը լրացնէին",
    "պակասը լրացրի": "պակասը լրացուցի",
    "պակասը լրացրիր": "պակասը լրացուցիր",
    "պակասը լրացրեց": "պակասը լրացուց",
    "պակասը լրացրինք": "պակասը լրացուցինք",
    "պակասը լրացրիք": "պակասը լրացուցիք",
    "պակասը լրացրին": "պակասը լրացուցին",
    "պակասը լրացրու": "պակասը լրացուր",
    "պակասը լրացնենք": "պակասը լրացնենք",
    "պակասը լրացրեք": "պակասը լրացուցէք",
    "պակասը լրացրել եմ": "պակասը լրացուցած եմ",
    "պակասը լրացրել ես": "պակասը լրացուցած ես",
    "պակասը լրացրել է": "պակասը լրացուցած է",
    "պակասը լրացրել ենք": "պակասը լրացուցած ենք",
    "պակասը լրացրել եք": "պակասը լրացուցած եք",
    "պակասը լրացրել են": "պակասը լրացուցած են",
    "պակասը լրացրել էի": "պակասը լրացուցած էի",
    "պակասը լրացրել էիր": "պակասը լրացուցած էիր",
    "պակասը լրացրել էր": "պակասը լրացուցած էր",
    "պակասը լրացրել էինք": "պակասը լրացուցած էինք",
    "պակասը լրացրել էիք": "պակասը լրացուցած էիք",
    "պակասը լրացրել էին": "պակասը լրացուցած էին",
    "պակասը կլրացնեմ": "պակասը պիտի լրացնեմ",
    "պակասը կլրացնես": "պակասը պիտի լրացնես",
    "պակասը կլրացնի": "պակասը պիտի լրացնէ",
    "պակասը կլրացնենք": "պակասը պիտի լրացնենք",
    "պակասը կլրացնէք": "պակասը պիտի լրացնէք",
    "պակասը կլրացնեն": "պակասը պիտի լրացնեն",
    "պակասը կլրացնէի": "պակասը պիտի լրացնէի",
    "պակասը կլրացնէիր": "պակասը պիտի լրացնէիր",
    "պակասը կլրացնէր": "պակասը պիտի լրացնէր",
    "պակասը կլրացնէինք": "պակասը պիտի լրացնէինք",
    "պակասը կլրացնէիք": "պակասը պիտի լրացնէիք",
    "պակասը կլրացնէին": "պակասը պիտի լրացնէին",
    "պակասը չեմ լրացնում": "պակասը չեմ լրացներ",
    "պակասը չես լրացնում": "պակասը չես լրացներ",
    "պակասը չի լրացնում": "պակասը չի լրացներ",
    "պակասը չենք լրացնում": "պակասը չենք լրացներ",
    "պակասը չեք լրացնում": "պակասը չեք լրացներ",
    "պակասը չեն լրացնում": "պակասը չեն լրացներ",
    "պակասը չէի լրացնում": "պակասը չէի լրացներ",
    "պակասը չէիր լրացնում": "պակասը չէիր լրացներ",
    "պակասը չէր լրացնում": "պակասը չէր լրացներ",
    "պակասը չէինք լրացնում": "պակասը չէինք լրացներ",
    "պակասը չէիք լրացնում": "պակասը չէիք լրացներ",
    "պակասը չէին լրացնում": "պակասը չէին լրացներ",
    "պակասը չլրացրի": "պակասը չլրացուցի",
    "պակասը չլրացրիր": "պակասը չլրացուցիր",
    "պակասը չլրացրեց": "պակասը չլրացուց",
    "պակասը չլրացրինք": "պակասը չլրացուցինք",
    "պակասը չլրացրիք": "պակասը չլրացուցիք",
    "պակասը չլրացրին": "պակասը չլրացուցին",
    "պակասը մի լրացրու": "պակասը մի լրացներ",
    "պակասը մի լրացնենք": "պակասը մի լրացնենք",
    "պակասը մի լրացրեք": "պակասը մի լրացնէք",
    "պակասը չեմ լրացրել": "պակասը լրացուցած չեմ",
    "պակասը չես լրացրել": "պակասը լրացուցած չես",
    "պակասը չի լրացրել": "պակասը լրացուցած չէ",
    "պակասը չենք լրացրել": "պակասը լրացուցած չենք",
    "պակասը չեք լրացրել": "պակասը լրացուցած չեք",
    "պակասը չեն լրացրել": "պակասը լրացուցած չեն",
    "պակասը չէի լրացրել": "պակասը լրացուցած չէի",
    "պակասը չէիր լրացրել": "պակասը լրացուցած չէիր",
    "պակասը չէր լրացրել": "պակասը լրացուցած չէր",
    "պակասը չէինք լրացրել": "պակասը լրացուցած չէինք",
    "պակասը չէիք լրացրել": "պակասը լրացուցած չէիք",
    "պակասը չէին լրացրել": "պակասը լրացուցած չէին",
    "պակասը չեմ լրացնի": "պակասը պիտի չլրացնեմ",
    "պակասը չես լրացնի": "պակասը պիտի չլրացնես",
    "պակասը չի լրացնի": "պակասը պիտի չլրացնէ",
    "պակասը չենք լրացնի": "պակասը պիտի չլրացնենք",
    "պակասը չեք լրացնի": "պակասը պիտի չլրացնէք",
    "պակասը չեն լրացնի": "պակասը պիտի չլրացնեն",
    "պակասը չէի լրացնի": "պակասը պիտի չլրացնէի",
    "պակասը չէիր լրացնի": "պակասը պիտի չլրացնէիր",
    "պակասը չէր լրացնի": "պակասը պիտի չլրացնէր",
    "պակասը չէինք լրացնի": "պակասը պիտի չլրացնէինք",
    "պակասը չէիք լրացնի": "պակասը պիտի չլրացնէիք",
    "պակասը չէին լրացնի": "պակասը պիտի չլրացնէին",
    "հասկնալ": "հասկնալ",
    "հասկն": "հասկն",
    "հասկնացել": "հասկցած",
    "հասկնացեր": "հասկցեր",
    "հասկնում": "հասկնար",
    "հասկնացող": "հասկցող",
    "հասկնալու": "հասկնալու",
    "հասկնում եմ": "կը հասկնամ",
    "հասկնում ես": "կը հասկնաս",
    "հասկնում է": "կը հասկնայ",
    "հասկնում ենք": "կը հասկնանք",
    "հասկնում եք": "կը հասկնաք",
    "հասկնում են": "կը հասկնան",
    "հասկնում էի": "կը հասկնայի",
    "հասկնում էիր": "կը հասկնայիր",
    "հասկնում էր": "կը հասկնար",
    "հասկնում էինք": "կը հասկնայինք",
    "հասկնում էիք": "կը հասկնայիք",
    "հասկնում էին": "կը հասկնային",
    "հասկնացի": "հասկցայ",
    "հասկնացիր": "հասկցար",
    "հասկնաց": "հասկցաւ",
    "հասկնացինք": "հասկցանք",
    "հասկնացիք": "հասկցաք",
    "հասկնացին": "հասկցան",
    "հասկնա": "հասկցիր",
    "հասկնանք": "հասկնանք",
    "հասկնացեք": "հասկցէք",
    "հասկնացել եմ": "հասկցած եմ",
    "հասկնացել ես": "հասկցած ես",
    "հասկնացել է": "հասկցած է",
    "հասկնացել ենք": "հասկցած ենք",
    "հասկնացել եք": "հասկցած եք",
    "հասկնացել են": "հասկցած են",
    "հասկնացել էի": "հասկցած էի",
    "հասկնացել էիր": "հասկցած էիր",
    "հասկնացել էր": "հասկցած էր",
    "հասկնացել էինք": "հասկցած էինք",
    "հասկնացել էիք": "հասկցած էիք",
    "հասկնացել էին": "հասկցած էին",
    "կհասկնամ": "պիտի հասկնամ",
    "կհասկնաս": "պիտի հասկնաս",
    "կհասկնա": "պիտի հասկնայ",
    "կհասկնանք": "պիտի հասկնանք",
    "կհասկնաք": "պիտի հասկնաք",
    "կհասկնան": "պիտի հասկնան",
    "կհասկնայի": "պիտի հասկնայի",
    "կհասկնայիր": "պիտի հասկնայիր",
    "կհասկնար": "պիտի հասկնար",
    "կհասկնայինք": "պիտի հասկնայինք",
    "կհասկնայիք": "պիտի հասկնայիք",
    "կհասկնային": "պիտի հասկնային",
    "չեմ հասկնում": "չեմ հասկնար",
    "չես հասկնում": "չես հասկնար",
    "չի հասկնում": "չի հասկնար",
    "չենք հասկնում": "չենք հասկնար",
    "չեք հասկնում": "չեք հասկնար",
    "չեն հասկնում": "չեն հասկնար",
    "չէի հասկնում": "չէի հասկնար",
    "չէիր հասկնում": "չէիր հասկնար",
    "չէր հասկնում": "չէր հասկնար",
    "չէինք հասկնում": "չէինք հասկնար",
    "չէիք հասկնում": "չէիք հասկնար",
    "չէին հասկնում": "չէին հասկնար",
    "չհասկնացի": "չհասկցայ",
    "չհասկնացիր": "չհասկցար",
    "չհասկնաց": "չհասկցաւ",
    "չհասկնացինք": "չհասկցանք",
    "չհասկնացիք": "չհասկցաք",
    "չհասկնացին": "չհասկցան",
    "մի հասկնա": "մի հասկնար",
    "մի հասկնանք": "մի հասկնանք",
    "մի հասկնացեք": "մի հասկնաք",
    "չեմ հասկնացել": "հասկցած չեմ",
    "չես հասկնացել": "հասկցած չես",
    "չի հասկնացել": "հասկցած չէ",
    "չենք հասկնացել": "հասկցած չենք",
    "չեք հասկնացել": "հասկցած չեք",
    "չեն հասկնացել": "հասկցած չեն",
    "չէի հասկնացել": "հասկցած չէի",
    "չէիր հասկնացել": "հասկցած չէիր",
    "չէր հասկնացել": "հասկցած չէր",
    "չէինք հասկնացել": "հասկցած չէինք",
    "չէիք հասկնացել": "հասկցած չէիք",
    "չէին հասկնացել": "հասկցած չէին",
    "չեմ հասկնա": "պիտի չհասկնամ",
    "չես հասկնա": "պիտի չհասկնաս",
    "չի հասկնա": "պիտի չհասկնայ",
    "չենք հասկնա": "պիտի չհասկնանք",
    "չեք հասկնա": "պիտի չհասկնաք",
    "չեն հասկնա": "պիտի չհասկնան",
    "չէի հասկնա": "պիտի չհասկնայի",
    "չէիր հասկնա": "պիտի չհասկնայիր",
    "չէր հասկնա": "պիտի չհասկնար",
    "չէինք հասկնա": "պիտի չհասկնայինք",
    "չէիք հասկնա": "պիտի չհասկնայիք",
    "չէին հասկնա": "պիտի չհասկնային",
    "ճնշել": "ճնշած",
    "ճնշ": "ճնշ",
    "ճնշեցեր": "ճնշեցեր",
    "ճնշում": "ճնշեր",
    "ճնշող": "ճնշող",
    "ճնշելու": "ճնշելու",
    "ճնշում եմ": "կը ճնշեմ",
    "ճնշում ես": "կը ճնշես",
    "ճնշում է": "կը ճնշէ",
    "ճնշում ենք": "կը ճնշենք",
    "ճնշում եք": "կը ճնշէք",
    "ճնշում են": "կը ճնշեն",
    "ճնշում էի": "կը ճնշէի",
    "ճնշում էիր": "կը ճնշէիր",
    "ճնշում էր": "կը ճնշէր",
    "ճնշում էինք": "կը ճնշէինք",
    "ճնշում էիք": "կը ճնշէիք",
    "ճնշում էին": "կը ճնշէին",
    "ճնշեցի": "ճնշեցի",
    "ճնշեցիր": "ճնշեցիր",
    "ճնշեց": "ճնշեց",
    "ճնշեցինք": "ճնշեցինք",
    "ճնշեցիք": "ճնշեցիք",
    "ճնշեցին": "ճնշեցին",
    "ճնշիր": "ճնշէ",
    "ճնշենք": "ճնշենք",
    "ճնշեք": "ճնշեցէք",
    "ճնշել եմ": "ճնշած եմ",
    "ճնշել ես": "ճնշած ես",
    "ճնշել է": "ճնշած է",
    "ճնշել ենք": "ճնշած ենք",
    "ճնշել եք": "ճնշած եք",
    "ճնշել են": "ճնշած են",
    "ճնշել էի": "ճնշած էի",
    "ճնշել էիր": "ճնշած էիր",
    "ճնշել էր": "ճնշած էր",
    "ճնշել էինք": "ճնշած էինք",
    "ճնշել էիք": "ճնշած էիք",
    "ճնշել էին": "ճնշած էին",
    "կճնշեմ": "պիտի ճնշեմ",
    "կճնշես": "պիտի ճնշես",
    "կճնշի": "պիտի ճնշէ",
    "կճնշենք": "պիտի ճնշենք",
    "կճնշէք": "պիտի ճնշէք",
    "կճնշեն": "պիտի ճնշեն",
    "կճնշէի": "պիտի ճնշէի",
    "կճնշէիր": "պիտի ճնշէիր",
    "կճնշէր": "պիտի ճնշէր",
    "կճնշէինք": "պիտի ճնշէինք",
    "կճնշէիք": "պիտի ճնշէիք",
    "կճնշէին": "պիտի ճնշէին",
    "չեմ ճնշում": "չեմ ճնշեր",
    "չես ճնշում": "չես ճնշեր",
    "չի ճնշում": "չի ճնշեր",
    "չենք ճնշում": "չենք ճնշեր",
    "չեք ճնշում": "չեք ճնշեր",
    "չեն ճնշում": "չեն ճնշեր",
    "չէի ճնշում": "չէի ճնշեր",
    "չէիր ճնշում": "չէիր ճնշեր",
    "չէր ճնշում": "չէր ճնշեր",
    "չէինք ճնշում": "չէինք ճնշեր",
    "չէիք ճնշում": "չէիք ճնշեր",
    "չէին ճնշում": "չէին ճնշեր",
    "չճնշեցի": "չճնշեցի",
    "չճնշեցիր": "չճնշեցիր",
    "չճնշեց": "չճնշեց",
    "չճնշեցինք": "չճնշեցինք",
    "չճնշեցիք": "չճնշեցիք",
    "չճնշեցին": "չճնշեցին",
    "մի ճնշիր": "մի ճնշեր",
    "մի ճնշենք": "մի ճնշենք",
    "մի ճնշեք": "մի ճնշէք",
    "չեմ ճնշել": "ճնշած չեմ",
    "չես ճնշել": "ճնշած չես",
    "չի ճնշել": "ճնշած չէ",
    "չենք ճնշել": "ճնշած չենք",
    "չեք ճնշել": "ճնշած չեք",
    "չեն ճնշել": "ճնշած չեն",
    "չէի ճնշել": "ճնշած չէի",
    "չէիր ճնշել": "ճնշած չէիր",
    "չէր ճնշել": "ճնշած չէր",
    "չէինք ճնշել": "ճնշած չէինք",
    "չէիք ճնշել": "ճնշած չէիք",
    "չէին ճնշել": "ճնշած չէին",
    "չեմ ճնշի": "պիտի չճնշեմ",
    "չես ճնշի": "պիտի չճնշես",
    "չի ճնշի": "պիտի չճնշէ",
    "չենք ճնշի": "պիտի չճնշենք",
    "չեք ճնշի": "պիտի չճնշէք",
    "չեն ճնշի": "պիտի չճնշեն",
    "չէի ճնշի": "պիտի չճնշէի",
    "չէիր ճնշի": "պիտի չճնշէիր",
    "չէր ճնշի": "պիտի չճնշէր",
    "չէինք ճնշի": "պիտի չճնշէինք",
    "չէիք ճնշի": "պիտի չճնշէիք",
    "չէին ճնշի": "պիտի չճնշէին",
    "համրել": "համրած",
    "համր": "համր",
    "համրեցեր": "համրեցեր",
    "համրում": "համրեր",
    "համրող": "համրող",
    "համրելու": "համրելու",
    "համրում եմ": "կը համրեմ",
    "համրում ես": "կը համրես",
    "համրում է": "կը համրէ",
    "համրում ենք": "կը համրենք",
    "համրում եք": "կը համրէք",
    "համրում են": "կը համրեն",
    "համրում էի": "կը համրէի",
    "համրում էիր": "կը համրէիր",
    "համրում էր": "կը համրէր",
    "համրում էինք": "կը համրէինք",
    "համրում էիք": "կը համրէիք",
    "համրում էին": "կը համրէին",
    "համրեցի": "համրեցի",
    "համրեցիր": "համրեցիր",
    "համրեց": "համրեց",
    "համրեցինք": "համրեցինք",
    "համրեցիք": "համրեցիք",
    "համրեցին": "համրեցին",
    "համրիր": "համրէ",
    "համրենք": "համրենք",
    "համրեք": "համրեցէք",
    "համրել եմ": "համրած եմ",
    "համրել ես": "համրած ես",
    "համրել է": "համրած է",
    "համրել ենք": "համրած ենք",
    "համրել եք": "համրած եք",
    "համրել են": "համրած են",
    "համրել էի": "համրած էի",
    "համրել էիր": "համրած էիր",
    "համրել էր": "համրած էր",
    "համրել էինք": "համրած էինք",
    "համրել էիք": "համրած էիք",
    "համրել էին": "համրած էին",
    "կհամրեմ": "պիտի համրեմ",
    "կհամրես": "պիտի համրես",
    "կհամրի": "պիտի համրէ",
    "կհամրենք": "պիտի համրենք",
    "կհամրէք": "պիտի համրէք",
    "կհամրեն": "պիտի համրեն",
    "կհամրէի": "պիտի համրէի",
    "կհամրէիր": "պիտի համրէիր",
    "կհամրէր": "պիտի համրէր",
    "կհամրէինք": "պիտի համրէինք",
    "կհամրէիք": "պիտի համրէիք",
    "կհամրէին": "պիտի համրէին",
    "չեմ համրում": "չեմ համրեր",
    "չես համրում": "չես համրեր",
    "չի համրում": "չի համրեր",
    "չենք համրում": "չենք համրեր",
    "չեք համրում": "չեք համրեր",
    "չեն համրում": "չեն համրեր",
    "չէի համրում": "չէի համրեր",
    "չէիր համրում": "չէիր համրեր",
    "չէր համրում": "չէր համրեր",
    "չէինք համրում": "չէինք համրեր",
    "չէիք համրում": "չէիք համրեր",
    "չէին համրում": "չէին համրեր",
    "չհամրեցի": "չհամրեցի",
    "չհամրեցիր": "չհամրեցիր",
    "չհամրեց": "չհամրեց",
    "չհամրեցինք": "չհամրեցինք",
    "չհամրեցիք": "չհամրեցիք",
    "չհամրեցին": "չհամրեցին",
    "մի համրիր": "մի համրեր",
    "մի համրենք": "մի համրենք",
    "մի համրեք": "մի համրէք",
    "չեմ համրել": "համրած չեմ",
    "չես համրել": "համրած չես",
    "չի համրել": "համրած չէ",
    "չենք համրել": "համրած չենք",
    "չեք համրել": "համրած չեք",
    "չեն համրել": "համրած չեն",
    "չէի համրել": "համրած չէի",
    "չէիր համրել": "համրած չէիր",
    "չէր համրել": "համրած չէր",
    "չէինք համրել": "համրած չէինք",
    "չէիք համրել": "համրած չէիք",
    "չէին համրել": "համրած չէին",
    "չեմ համրի": "պիտի չհամրեմ",
    "չես համրի": "պիտի չհամրես",
    "չի համրի": "պիտի չհամրէ",
    "չենք համրի": "պիտի չհամրենք",
    "չեք համրի": "պիտի չհամրէք",
    "չեն համրի": "պիտի չհամրեն",
    "չէի համրի": "պիտի չհամրէի",
    "չէիր համրի": "պիտի չհամրէիր",
    "չէր համրի": "պիտի չհամրէր",
    "չէինք համրի": "պիտի չհամրէինք",
    "չէիք համրի": "պիտի չհամրէիք",
    "չէին համրի": "պիտի չհամրէին",
    "խոնարհել": "խոնարհած",
    "խոնարհ": "խոնարհ",
    "խոնարհեցեր": "խոնարհեցեր",
    "խոնարհում": "խոնարհեր",
    "խոնարհող": "խոնարհող",
    "խոնարհելու": "խոնարհելու",
    "խոնարհում եմ": "կը խոնարհեմ",
    "խոնարհում ես": "կը խոնարհես",
    "խոնարհում է": "կը խոնարհէ",
    "խոնարհում ենք": "կը խոնարհենք",
    "խոնարհում եք": "կը խոնարհէք",
    "խոնարհում են": "կը խոնարհեն",
    "խոնարհում էի": "կը խոնարհէի",
    "խոնարհում էիր": "կը խոնարհէիր",
    "խոնարհում էր": "կը խոնարհէր",
    "խոնարհում էինք": "կը խոնարհէինք",
    "խոնարհում էիք": "կը խոնարհէիք",
    "խոնարհում էին": "կը խոնարհէին",
    "խոնարհեցի": "խոնարհեցի",
    "խոնարհեցիր": "խոնարհեցիր",
    "խոնարհեց": "խոնարհեց",
    "խոնարհեցինք": "խոնարհեցինք",
    "խոնարհեցիք": "խոնարհեցիք",
    "խոնարհեցին": "խոնարհեցին",
    "խոնարհիր": "խոնարհէ",
    "խոնարհենք": "խոնարհենք",
    "խոնարհեք": "խոնարհեցէք",
    "խոնարհել եմ": "խոնարհած եմ",
    "խոնարհել ես": "խոնարհած ես",
    "խոնարհել է": "խոնարհած է",
    "խոնարհել ենք": "խոնարհած ենք",
    "խոնարհել եք": "խոնարհած եք",
    "խոնարհել են": "խոնարհած են",
    "խոնարհել էի": "խոնարհած էի",
    "խոնարհել էիր": "խոնարհած էիր",
    "խոնարհել էր": "խոնարհած էր",
    "խոնարհել էինք": "խոնարհած էինք",
    "խոնարհել էիք": "խոնարհած էիք",
    "խոնարհել էին": "խոնարհած էին",
    "կխոնարհեմ": "պիտի խոնարհեմ",
    "կխոնարհես": "պիտի խոնարհես",
    "կխոնարհի": "պիտի խոնարհէ",
    "կխոնարհենք": "պիտի խոնարհենք",
    "կխոնարհէք": "պիտի խոնարհէք",
    "կխոնարհեն": "պիտի խոնարհեն",
    "կխոնարհէի": "պիտի խոնարհէի",
    "կխոնարհէիր": "պիտի խոնարհէիր",
    "կխոնարհէր": "պիտի խոնարհէր",
    "կխոնարհէինք": "պիտի խոնարհէինք",
    "կխոնարհէիք": "պիտի խոնարհէիք",
    "կխոնարհէին": "պիտի խոնարհէին",
    "չեմ խոնարհում": "չեմ խոնարհեր",
    "չես խոնարհում": "չես խոնարհեր",
    "չի խոնարհում": "չի խոնարհեր",
    "չենք խոնարհում": "չենք խոնարհեր",
    "չեք խոնարհում": "չեք խոնարհեր",
    "չեն խոնարհում": "չեն խոնարհեր",
    "չէի խոնարհում": "չէի խոնարհեր",
    "չէիր խոնարհում": "չէիր խոնարհեր",
    "չէր խոնարհում": "չէր խոնարհեր",
    "չէինք խոնարհում": "չէինք խոնարհեր",
    "չէիք խոնարհում": "չէիք խոնարհեր",
    "չէին խոնարհում": "չէին խոնարհեր",
    "չխոնարհեցի": "չխոնարհեցի",
    "չխոնարհեցիր": "չխոնարհեցիր",
    "չխոնարհեց": "չխոնարհեց",
    "չխոնարհեցինք": "չխոնարհեցինք",
    "չխոնարհեցիք": "չխոնարհեցիք",
    "չխոնարհեցին": "չխոնարհեցին",
    "մի խոնարհիր": "մի խոնարհեր",
    "մի խոնարհենք": "մի խոնարհենք",
    "մի խոնարհեք": "մի խոնարհէք",
    "չեմ խոնարհել": "խոնարհած չեմ",
    "չես խոնարհել": "խոնարհած չես",
    "չի խոնարհել": "խոնարհած չէ",
    "չենք խոնարհել": "խոնարհած չենք",
    "չեք խոնարհել": "խոնարհած չեք",
    "չեն խոնարհել": "խոնարհած չեն",
    "չէի խոնարհել": "խոնարհած չէի",
    "չէիր խոնարհել": "խոնարհած չէիր",
    "չէր խոնարհել": "խոնարհած չէր",
    "չէինք խոնարհել": "խոնարհած չէինք",
    "չէիք խոնարհել": "խոնարհած չէիք",
    "չէին խոնարհել": "խոնարհած չէին",
    "չեմ խոնարհի": "պիտի չխոնարհեմ",
    "չես խոնարհի": "պիտի չխոնարհես",
    "չի խոնարհի": "պիտի չխոնարհէ",
    "չենք խոնարհի": "պիտի չխոնարհենք",
    "չեք խոնարհի": "պիտի չխոնարհէք",
    "չեն խոնարհի": "պիտի չխոնարհեն",
    "չէի խոնարհի": "պիտի չխոնարհէի",
    "չէիր խոնարհի": "պիտի չխոնարհէիր",
    "չէր խոնարհի": "պիտի չխոնարհէր",
    "չէինք խոնարհի": "պիտի չխոնարհէինք",
    "չէիք խոնարհի": "պիտի չխոնարհէիք",
    "չէին խոնարհի": "պիտի չխոնարհէին",
    "ճանչնալ": "ճանչնալ",
    "ճանչն": "ճանչն",
    "ճանչնացել": "ճանչցած",
    "ճանչնացեր": "ճանչցեր",
    "ճանչնում": "ճանչնար",
    "ճանչնացող": "ճանչցող",
    "ճանչնալու": "ճանչնալու",
    "ճանչնում եմ": "կը ճանչնամ",
    "ճանչնում ես": "կը ճանչնաս",
    "ճանչնում է": "կը ճանչնայ",
    "ճանչնում ենք": "կը ճանչնանք",
    "ճանչնում եք": "կը ճանչնաք",
    "ճանչնում են": "կը ճանչնան",
    "ճանչնում էի": "կը ճանչնայի",
    "ճանչնում էիր": "կը ճանչնայիր",
    "ճանչնում էր": "կը ճանչնար",
    "ճանչնում էինք": "կը ճանչնայինք",
    "ճանչնում էիք": "կը ճանչնայիք",
    "ճանչնում էին": "կը ճանչնային",
    "ճանչնացի": "ճանչցայ",
    "ճանչնացիր": "ճանչցար",
    "ճանչնաց": "ճանչցաւ",
    "ճանչնացինք": "ճանչցանք",
    "ճանչնացիք": "ճանչցաք",
    "ճանչնացին": "ճանչցան",
    "ճանչնա": "ճանչցիր",
    "ճանչնանք": "ճանչնանք",
    "ճանչնացեք": "ճանչցէք",
    "ճանչնացել եմ": "ճանչցած եմ",
    "ճանչնացել ես": "ճանչցած ես",
    "ճանչնացել է": "ճանչցած է",
    "ճանչնացել ենք": "ճանչցած ենք",
    "ճանչնացել եք": "ճանչցած եք",
    "ճանչնացել են": "ճանչցած են",
    "ճանչնացել էի": "ճանչցած էի",
    "ճանչնացել էիր": "ճանչցած էիր",
    "ճանչնացել էր": "ճանչցած էր",
    "ճանչնացել էինք": "ճանչցած էինք",
    "ճանչնացել էիք": "ճանչցած էիք",
    "ճանչնացել էին": "ճանչցած էին",
    "կճանչնամ": "պիտի ճանչնամ",
    "կճանչնաս": "պիտի ճանչնաս",
    "կճանչնա": "պիտի ճանչնայ",
    "կճանչնանք": "պիտի ճանչնանք",
    "կճանչնաք": "պիտի ճանչնաք",
    "կճանչնան": "պիտի ճանչնան",
    "կճանչնայի": "պիտի ճանչնայի",
    "կճանչնայիր": "պիտի ճանչնայիր",
    "կճանչնար": "պիտի ճանչնար",
    "կճանչնայինք": "պիտի ճանչնայինք",
    "կճանչնայիք": "պիտի ճանչնայիք",
    "կճանչնային": "պիտի ճանչնային",
    "չեմ ճանչնում": "չեմ ճանչնար",
    "չես ճանչնում": "չես ճանչնար",
    "չի ճանչնում": "չի ճանչնար",
    "չենք ճանչնում": "չենք ճանչնար",
    "չեք ճանչնում": "չեք ճանչնար",
    "չեն ճանչնում": "չեն ճանչնար",
    "չէի ճանչնում": "չէի ճանչնար",
    "չէիր ճանչնում": "չէիր ճանչնար",
    "չէր ճանչնում": "չէր ճանչնար",
    "չէինք ճանչնում": "չէինք ճանչնար",
    "չէիք ճանչնում": "չէիք ճանչնար",
    "չէին ճանչնում": "չէին ճանչնար",
    "չճանչնացի": "չճանչցայ",
    "չճանչնացիր": "չճանչցար",
    "չճանչնաց": "չճանչցաւ",
    "չճանչնացինք": "չճանչցանք",
    "չճանչնացիք": "չճանչցաք",
    "չճանչնացին": "չճանչցան",
    "մի ճանչնա": "մի ճանչնար",
    "մի ճանչնանք": "մի ճանչնանք",
    "մի ճանչնացեք": "մի ճանչնաք",
    "չեմ ճանչնացել": "ճանչցած չեմ",
    "չես ճանչնացել": "ճանչցած չես",
    "չի ճանչնացել": "ճանչցած չէ",
    "չենք ճանչնացել": "ճանչցած չենք",
    "չեք ճանչնացել": "ճանչցած չեք",
    "չեն ճանչնացել": "ճանչցած չեն",
    "չէի ճանչնացել": "ճանչցած չէի",
    "չէիր ճանչնացել": "ճանչցած չէիր",
    "չէր ճանչնացել": "ճանչցած չէր",
    "չէինք ճանչնացել": "ճանչցած չէինք",
    "չէիք ճանչնացել": "ճանչցած չէիք",
    "չէին ճանչնացել": "ճանչցած չէին",
    "չեմ ճանչնա": "պիտի չճանչնամ",
    "չես ճանչնա": "պիտի չճանչնաս",
    "չի ճանչնա": "պիտի չճանչնայ",
    "չենք ճանչնա": "պիտի չճանչնանք",
    "չեք ճանչնա": "պիտի չճանչնաք",
    "չեն ճանչնա": "պիտի չճանչնան",
    "չէի ճանչնա": "պիտի չճանչնայի",
    "չէիր ճանչնա": "պիտի չճանչնայիր",
    "չէր ճանչնա": "պիտի չճանչնար",
    "չէինք ճանչնա": "պիտի չճանչնայինք",
    "չէիք ճանչնա": "պիտի չճանչնայիք",
    "չէին ճանչնա": "պիտի չճանչնային",
    "գրաւել": "գրաւած",
    "գրաւ": "գրաւ",
    "գրաւեցեր": "գրաւեցեր",
    "գրաւում": "գրաւեր",
    "գրաւող": "գրաւող",
    "գրաւելու": "գրաւելու",
    "գրաւում եմ": "կը գրաւեմ",
    "գրաւում ես": "կը գրաւես",
    "գրաւում է": "կը գրաւէ",
    "գրաւում ենք": "կը գրաւենք",
    "գրաւում եք": "կը գրաւէք",
    "գրաւում են": "կը գրաւեն",
    "գրաւում էի": "կը գրաւէի",
    "գրաւում էիր": "կը գրաւէիր",
    "գրաւում էր": "կը գրաւէր",
    "գրաւում էինք": "կը գրաւէինք",
    "գրաւում էիք": "կը գրաւէիք",
    "գրաւում էին": "կը գրաւէին",
    "գրաւեցի": "գրաւեցի",
    "գրաւեցիր": "գրաւեցիր",
    "գրաւեց": "գրաւեց",
    "գրաւեցինք": "գրաւեցինք",
    "գրաւեցիք": "գրաւեցիք",
    "գրաւեցին": "գրաւեցին",
    "գրաւիր": "գրաւէ",
    "գրաւենք": "գրաւենք",
    "գրաւեք": "գրաւեցէք",
    "գրաւել եմ": "գրաւած եմ",
    "գրաւել ես": "գրաւած ես",
    "գրաւել է": "գրաւած է",
    "գրաւել ենք": "գրաւած ենք",
    "գրաւել եք": "գրաւած եք",
    "գրաւել են": "գրաւած են",
    "գրաւել էի": "գրաւած էի",
    "գրաւել էիր": "գրաւած էիր",
    "գրաւել էր": "գրաւած էր",
    "գրաւել էինք": "գրաւած էինք",
    "գրաւել էիք": "գրաւած էիք",
    "գրաւել էին": "գրաւած էին",
    "կգրաւեմ": "պիտի գրաւեմ",
    "կգրաւես": "պիտի գրաւես",
    "կգրաւի": "պիտի գրաւէ",
    "կգրաւենք": "պիտի գրաւենք",
    "կգրաւէք": "պիտի գրաւէք",
    "կգրաւեն": "պիտի գրաւեն",
    "կգրաւէի": "պիտի գրաւէի",
    "կգրաւէիր": "պիտի գրաւէիր",
    "կգրաւէր": "պիտի գրաւէր",
    "կգրաւէինք": "պիտի գրաւէինք",
    "կգրաւէիք": "պիտի գրաւէիք",
    "կգրաւէին": "պիտի գրաւէին",
    "չեմ գրաւում": "չեմ գրաւեր",
    "չես գրաւում": "չես գրաւեր",
    "չի գրաւում": "չի գրաւեր",
    "չենք գրաւում": "չենք գրաւեր",
    "չեք գրաւում": "չեք գրաւեր",
    "չեն գրաւում": "չեն գրաւեր",
    "չէի գրաւում": "չէի գրաւեր",
    "չէիր գրաւում": "չէիր գրաւեր",
    "չէր գրաւում": "չէր գրաւեր",
    "չէինք գրաւում": "չէինք գրաւեր",
    "չէիք գրաւում": "չէիք գրաւեր",
    "չէին գրաւում": "չէին գրաւեր",
    "չգրաւեցի": "չգրաւեցի",
    "չգրաւեցիր": "չգրաւեցիր",
    "չգրաւեց": "չգրաւեց",
    "չգրաւեցինք": "չգրաւեցինք",
    "չգրաւեցիք": "չգրաւեցիք",
    "չգրաւեցին": "չգրաւեցին",
    "մի գրաւիր": "մի գրաւեր",
    "մի գրաւենք": "մի գրաւենք",
    "մի գրաւեք": "մի գրաւէք",
    "չեմ գրաւել": "գրաւած չեմ",
    "չես գրաւել": "գրաւած չես",
    "չի գրաւել": "գրաւած չէ",
    "չենք գրաւել": "գրաւած չենք",
    "չեք գրաւել": "գրաւած չեք",
    "չեն գրաւել": "գրաւած չեն",
    "չէի գրաւել": "գրաւած չէի",
    "չէիր գրաւել": "գրաւած չէիր",
    "չէր գրաւել": "գրաւած չէր",
    "չէինք գրաւել": "գրաւած չէինք",
    "չէիք գրաւել": "գրաւած չէիք",
    "չէին գրաւել": "գրաւած չէին",
    "չեմ գրաւի": "պիտի չգրաւեմ",
    "չես գրաւի": "պիտի չգրաւես",
    "չի գրաւի": "պիտի չգրաւէ",
    "չենք գրաւի": "պիտի չգրաւենք",
    "չեք գրաւի": "պիտի չգրաւէք",
    "չեն գրաւի": "պիտի չգրաւեն",
    "չէի գրաւի": "պիտի չգրաւէի",
    "չէիր գրաւի": "պիտի չգրաւէիր",
    "չէր գրաւի": "պիտի չգրաւէր",
    "չէինք գրաւի": "պիտի չգրաւէինք",
    "չէիք գրաւի": "պիտի չգրաւէիք",
    "չէին գրաւի": "պիտի չգրաւէին",
    "խորհուդ տալ": "խորհուդ տալ",
    "տալ": "տալ",
    "տ": "տ",
    "կու": "կու",
    "տացել": "տուած",
    "տվեցիք  տվեր": "տուեր",
    "տալիս": "տար",
    "տվող": "տուող",
    "տալու": "տալու",
    "խորհուդ տալիս եմ": "խորհուդ կու տամ",
    "խորհուդ տալիս ես": "խորհուդ կու տաս",
    "խորհուդ տալիս է": "խորհուդ կու տայ",
    "խորհուդ տալիս ենք": "խորհուդ կու տանք",
    "խորհուդ տալիս եք": "խորհուդ կու տաք",
    "խորհուդ տալիս են": "խորհուդ կու տան",
    "խորհուդ տալիս էի": "խորհուդ կու տայի",
    "խորհուդ տալիս էիր": "խորհուդ կու տայիր",
    "խորհուդ տալիս էր": "խորհուդ կու տար",
    "խորհուդ տալիս էինք": "խորհուդ կու տայինք",
    "խորհուդ տալիս էիք": "խորհուդ կու տայիք",
    "խորհուդ տալիս էին": "խորհուդ կու տային",
    "խորհուդ տվեցի  տվի": "խորհուդ տուի",
    "խորհուդ տվեցիր  տվիր": "խորհուդ տուիր",
    "խորհուդ տվեց": "խորհուդ տուաւ",
    "խորհուդ տվեցինք  տվինք": "խորհուդ տուինք",
    "խորհուդ տվեցիք  տվիք": "խորհուդ տուիք",
    "խորհուդ տվեցին  տվին": "խորհուդ տուին",
    "խորհուդ տուր": "խորհուդ տուր",
    "խորհուդ տվեք": "խորհուդ տուէք",
    "խորհուդ տացել եմ": "խորհուդ տուած եմ",
    "խորհուդ տացել ես": "խորհուդ տուած ես",
    "խորհուդ տացել է": "խորհուդ տուած է",
    "խորհուդ տացել ենք": "խորհուդ տուած ենք",
    "խորհուդ տացել եք": "խորհուդ տուած եք",
    "խորհուդ տացել են": "խորհուդ տուած են",
    "խորհուդ տացել էի": "խորհուդ տուած էի",
    "խորհուդ տացել էիր": "խորհուդ տուած էիր",
    "խորհուդ տացել էր": "խորհուդ տուած էր",
    "խորհուդ տացել էինք": "խորհուդ տուած էինք",
    "խորհուդ տացել էիք": "խորհուդ տուած էիք",
    "խորհուդ տացել էին": "խորհուդ տուած էին",
    "խորհուդ կտամ": "խորհուդ պիտի տամ",
    "խորհուդ կտաս": "խորհուդ պիտի տաս",
    "խորհուդ կտա": "խորհուդ պիտի տայ",
    "խորհուդ կտանք": "խորհուդ պիտի տանք",
    "խորհուդ կտաք": "խորհուդ պիտի տաք",
    "խորհուդ կտան": "խորհուդ պիտի տան",
    "խորհուդ կտայի": "խորհուդ պիտի տայի",
    "խորհուդ կտայիր": "խորհուդ պիտի տայիր",
    "խորհուդ կտար": "խորհուդ պիտի տար",
    "խորհուդ կտայինք": "խորհուդ պիտի տայինք",
    "խորհուդ կտայիք": "խորհուդ պիտի տայիք",
    "խորհուդ կտային": "խորհուդ պիտի տային",
    "խորհուդ չեմ տալիս": "խորհուդ չեմ տար",
    "խորհուդ չես տալիս": "խորհուդ չես տար",
    "խորհուդ չի տալիս": "խորհուդ չի տար",
    "խորհուդ չենք տալիս": "խորհուդ չենք տար",
    "խորհուդ չեք տալիս": "խորհուդ չեք տար",
    "խորհուդ չեն տալիս": "խորհուդ չեն տար",
    "խորհուդ չէի տում": "խորհուդ չէի տար",
    "խորհուդ չէիր տում": "խորհուդ չէիր տար",
    "խորհուդ չէր տում": "խորհուդ չէր տար",
    "խորհուդ չէինք տում": "խորհուդ չէինք տար",
    "խորհուդ չէիք տում": "խորհուդ չէիք տար",
    "խորհուդ չէին տում": "խորհուդ չէին տար",
    "խորհուդ չտվեցի  տվի": "խորհուդ չտուի",
    "խորհուդ չտվեցիր  տվիր": "խորհուդ չտուիր",
    "խորհուդ չտվեց": "խորհուդ չտուաւ",
    "խորհուդ չտվեցինք  տվինք": "խորհուդ չտուինք",
    "խորհուդ չտվեցիք  տվիք": "խորհուդ չտուիք",
    "խորհուդ չտվեցին  տվին": "խորհուդ չտուին",
    "խորհուդ մի տուր": "խորհուդ մի տար",
    "խորհուդ մի տվեք": "խորհուդ մի տաք",
    "խորհուդ չեմ տացել": "խորհուդ տուած չեմ",
    "խորհուդ չես տացել": "խորհուդ տուած չես",
    "խորհուդ չի տացել": "խորհուդ տուած չէ",
    "խորհուդ չենք տացել": "խորհուդ տուած չենք",
    "խորհուդ չեք տացել": "խորհուդ տուած չեք",
    "խորհուդ չեն տացել": "խորհուդ տուած չեն",
    "խորհուդ չէի տացել": "խորհուդ տուած չէի",
    "խորհուդ չէիր տացել": "խորհուդ տուած չէիր",
    "խորհուդ չէր տացել": "խորհուդ տուած չէր",
    "խորհուդ չէինք տացել": "խորհուդ տուած չէինք",
    "խորհուդ չէիք տացել": "խորհուդ տուած չէիք",
    "խորհուդ չէին տացել": "խորհուդ տուած չէին",
    "խորհուդ չեմ տա": "խորհուդ պիտի չտամ",
    "խորհուդ չես տա": "խորհուդ պիտի չտաս",
    "խորհուդ չի տա": "խորհուդ պիտի չտայ",
    "խորհուդ չենք տա": "խորհուդ պիտի չտանք",
    "խորհուդ չեք տա": "խորհուդ պիտի չտաք",
    "խորհուդ չեն տա": "խորհուդ պիտի չտան",
    "խորհուդ չէի տա": "խորհուդ պիտի չտայի",
    "խորհուդ չէիր տա": "խորհուդ պիտի չտայիր",
    "խորհուդ չէր տա": "խորհուդ պիտի չտար",
    "խորհուդ չէինք տա": "խորհուդ պիտի չտայինք",
    "խորհուդ չէիք տա": "խորհուդ պիտի չտայիք",
    "խորհուդ չէին տա": "խորհուդ պիտի չտային",
    "շարունակել": "շարունակած",
    "շարունակ": "շարունակ",
    "շարունակեցեր": "շարունակեցեր",
    "շարունակում": "շարունակեր",
    "շարունակող": "շարունակող",
    "շարունակելու": "շարունակելու",
    "շարունակում եմ": "կը շարունակեմ",
    "շարունակում ես": "կը շարունակես",
    "շարունակում է": "կը շարունակէ",
    "շարունակում ենք": "կը շարունակենք",
    "շարունակում եք": "կը շարունակէք",
    "շարունակում են": "կը շարունակեն",
    "շարունակում էի": "կը շարունակէի",
    "շարունակում էիր": "կը շարունակէիր",
    "շարունակում էր": "կը շարունակէր",
    "շարունակում էինք": "կը շարունակէինք",
    "շարունակում էիք": "կը շարունակէիք",
    "շարունակում էին": "կը շարունակէին",
    "շարունակեցի": "շարունակեցի",
    "շարունակեցիր": "շարունակեցիր",
    "շարունակեց": "շարունակեց",
    "շարունակեցինք": "շարունակեցինք",
    "շարունակեցիք": "շարունակեցիք",
    "շարունակեցին": "շարունակեցին",
    "շարունակիր": "շարունակէ",
    "շարունակենք": "շարունակենք",
    "շարունակեք": "շարունակեցէք",
    "շարունակել եմ": "շարունակած եմ",
    "շարունակել ես": "շարունակած ես",
    "շարունակել է": "շարունակած է",
    "շարունակել ենք": "շարունակած ենք",
    "շարունակել եք": "շարունակած եք",
    "շարունակել են": "շարունակած են",
    "շարունակել էի": "շարունակած էի",
    "շարունակել էիր": "շարունակած էիր",
    "շարունակել էր": "շարունակած էր",
    "շարունակել էինք": "շարունակած էինք",
    "շարունակել էիք": "շարունակած էիք",
    "շարունակել էին": "շարունակած էին",
    "կշարունակեմ": "պիտի շարունակեմ",
    "կշարունակես": "պիտի շարունակես",
    "կշարունակի": "պիտի շարունակէ",
    "կշարունակենք": "պիտի շարունակենք",
    "կշարունակէք": "պիտի շարունակէք",
    "կշարունակեն": "պիտի շարունակեն",
    "կշարունակէի": "պիտի շարունակէի",
    "կշարունակէիր": "պիտի շարունակէիր",
    "կշարունակէր": "պիտի շարունակէր",
    "կշարունակէինք": "պիտի շարունակէինք",
    "կշարունակէիք": "պիտի շարունակէիք",
    "կշարունակէին": "պիտի շարունակէին",
    "չեմ շարունակում": "չեմ շարունակեր",
    "չես շարունակում": "չես շարունակեր",
    "չի շարունակում": "չի շարունակեր",
    "չենք շարունակում": "չենք շարունակեր",
    "չեք շարունակում": "չեք շարունակեր",
    "չեն շարունակում": "չեն շարունակեր",
    "չէի շարունակում": "չէի շարունակեր",
    "չէիր շարունակում": "չէիր շարունակեր",
    "չէր շարունակում": "չէր շարունակեր",
    "չէինք շարունակում": "չէինք շարունակեր",
    "չէիք շարունակում": "չէիք շարունակեր",
    "չէին շարունակում": "չէին շարունակեր",
    "չշարունակեցի": "չշարունակեցի",
    "չշարունակեցիր": "չշարունակեցիր",
    "չշարունակեց": "չշարունակեց",
    "չշարունակեցինք": "չշարունակեցինք",
    "չշարունակեցիք": "չշարունակեցիք",
    "չշարունակեցին": "չշարունակեցին",
    "մի շարունակիր": "մի շարունակեր",
    "մի շարունակենք": "մի շարունակենք",
    "մի շարունակեք": "մի շարունակէք",
    "չեմ շարունակել": "շարունակած չեմ",
    "չես շարունակել": "շարունակած չես",
    "չի շարունակել": "շարունակած չէ",
    "չենք շարունակել": "շարունակած չենք",
    "չեք շարունակել": "շարունակած չեք",
    "չեն շարունակել": "շարունակած չեն",
    "չէի շարունակել": "շարունակած չէի",
    "չէիր շարունակել": "շարունակած չէիր",
    "չէր շարունակել": "շարունակած չէր",
    "չէինք շարունակել": "շարունակած չէինք",
    "չէիք շարունակել": "շարունակած չէիք",
    "չէին շարունակել": "շարունակած չէին",
    "չեմ շարունակի": "պիտի չշարունակեմ",
    "չես շարունակի": "պիտի չշարունակես",
    "չի շարունակի": "պիտի չշարունակէ",
    "չենք շարունակի": "պիտի չշարունակենք",
    "չեք շարունակի": "պիտի չշարունակէք",
    "չեն շարունակի": "պիտի չշարունակեն",
    "չէի շարունակի": "պիտի չշարունակէի",
    "չէիր շարունակի": "պիտի չշարունակէիր",
    "չէր շարունակի": "պիտի չշարունակէր",
    "չէինք շարունակի": "պիտի չշարունակէինք",
    "չէիք շարունակի": "պիտի չշարունակէիք",
    "չէին շարունակի": "պիտի չշարունակէին",
    "քննել": "քննել",
    "քնն": "քնն",
    "քննեցել": "քննեցած",
    "քննեցեր": "քննեցեր",
    "քննում": "քններ",
    "քննող": "քննող",
    "քննելու": "քննելու",
    "քննում եմ": "կը քննեմ",
    "քննում ես": "կը քննես",
    "քննում է": "կը քննէ",
    "քննում ենք": "կը քննենք",
    "քննում եք": "կը քննէք",
    "քննում են": "կը քննեն",
    "քննում էի": "կը քննէի",
    "քննում էիր": "կը քննէիր",
    "քննում էր": "կը քննէր",
    "քննում էինք": "կը քննէինք",
    "քննում էիք": "կը քննէիք",
    "քննում էին": "կը քննէին",
    "քննեցի": "քննեցի",
    "քննեցիր": "քննեցիր",
    "քննեց": "քննեց",
    "քննեցինք": "քննեցինք",
    "քննեցիք": "քննեցիք",
    "քննեցին": "քննեցին",
    "քննիր": "քննէ",
    "քննենք": "քննենք",
    "քննեցեք": "քննեցէք",
    "քննեցել եմ": "քննեցած եմ",
    "քննեցել ես": "քննեցած ես",
    "քննեցել է": "քննեցած է",
    "քննեցել ենք": "քննեցած ենք",
    "քննեցել եք": "քննեցած եք",
    "քննեցել են": "քննեցած են",
    "քննեցել էի": "քննեցած էի",
    "քննեցել էիր": "քննեցած էիր",
    "քննեցել էր": "քննեցած էր",
    "քննեցել էինք": "քննեցած էինք",
    "քննեցել էիք": "քննեցած էիք",
    "քննեցել էին": "քննեցած էին",
    "կքննեմ": "պիտի քննեմ",
    "կքննես": "պիտի քննես",
    "կքննի": "պիտի քննէ",
    "կքննենք": "պիտի քննենք",
    "կքննէք": "պիտի քննէք",
    "կքննեն": "պիտի քննեն",
    "կքննէի": "պիտի քննէի",
    "կքննէիր": "պիտի քննէիր",
    "կքննէր": "պիտի քննէր",
    "կքննէինք": "պիտի քննէինք",
    "կքննէիք": "պիտի քննէիք",
    "կքննէին": "պիտի քննէին",
    "չեմ քննում": "չեմ քններ",
    "չես քննում": "չես քններ",
    "չի քննում": "չի քններ",
    "չենք քննում": "չենք քններ",
    "չեք քննում": "չեք քններ",
    "չեն քննում": "չեն քններ",
    "չէի քննում": "չէի քններ",
    "չէիր քննում": "չէիր քններ",
    "չէր քննում": "չէր քններ",
    "չէինք քննում": "չէինք քններ",
    "չէիք քննում": "չէիք քններ",
    "չէին քննում": "չէին քններ",
    "չքննեցի": "չքննեցի",
    "չքննեցիր": "չքննեցիր",
    "չքննեց": "չքննեց",
    "չքննեցինք": "չքննեցինք",
    "չքննեցիք": "չքննեցիք",
    "չքննեցին": "չքննեցին",
    "մի քննիր": "մի քններ",
    "մի քննենք": "մի քննենք",
    "մի քննեցեք": "մի քննէք",
    "չեմ քննեցել": "քննեցած չեմ",
    "չես քննեցել": "քննեցած չես",
    "չի քննեցել": "քննեցած չէ",
    "չենք քննեցել": "քննեցած չենք",
    "չեք քննեցել": "քննեցած չեք",
    "չեն քննեցել": "քննեցած չեն",
    "չէի քննեցել": "քննեցած չէի",
    "չէիր քննեցել": "քննեցած չէիր",
    "չէր քննեցել": "քննեցած չէր",
    "չէինք քննեցել": "քննեցած չէինք",
    "չէիք քննեցել": "քննեցած չէիք",
    "չէին քննեցել": "քննեցած չէին",
    "չեմ քննի": "պիտի չքննեմ",
    "չես քննի": "պիտի չքննես",
    "չի քննի": "պիտի չքննէ",
    "չենք քննի": "պիտի չքննենք",
    "չեք քննի": "պիտի չքննէք",
    "չեն քննի": "պիտի չքննեն",
    "չէի քննի": "պիտի չքննէի",
    "չէիր քննի": "պիտի չքննէիր",
    "չէր քննի": "պիտի չքննէր",
    "չէինք քննի": "պիտի չքննէինք",
    "չէիք քննի": "պիտի չքննէիք",
    "չէին քննի": "պիտի չքննէին",
    "փոխարկել": "փոխարկած",
    "փոխարկ": "փոխարկ",
    "փոխարկեցեր": "փոխարկեցեր",
    "փոխարկում": "փոխարկեր",
    "փոխարկող": "փոխարկող",
    "փոխարկելու": "փոխարկելու",
    "փոխարկում եմ": "կը փոխարկեմ",
    "փոխարկում ես": "կը փոխարկես",
    "փոխարկում է": "կը փոխարկէ",
    "փոխարկում ենք": "կը փոխարկենք",
    "փոխարկում եք": "կը փոխարկէք",
    "փոխարկում են": "կը փոխարկեն",
    "փոխարկում էի": "կը փոխարկէի",
    "փոխարկում էիր": "կը փոխարկէիր",
    "փոխարկում էր": "կը փոխարկէր",
    "փոխարկում էինք": "կը փոխարկէինք",
    "փոխարկում էիք": "կը փոխարկէիք",
    "փոխարկում էին": "կը փոխարկէին",
    "փոխարկեցի": "փոխարկեցի",
    "փոխարկեցիր": "փոխարկեցիր",
    "փոխարկեց": "փոխարկեց",
    "փոխարկեցինք": "փոխարկեցինք",
    "փոխարկեցիք": "փոխարկեցիք",
    "փոխարկեցին": "փոխարկեցին",
    "փոխարկիր": "փոխարկէ",
    "փոխարկենք": "փոխարկենք",
    "փոխարկեք": "փոխարկեցէք",
    "փոխարկել եմ": "փոխարկած եմ",
    "փոխարկել ես": "փոխարկած ես",
    "փոխարկել է": "փոխարկած է",
    "փոխարկել ենք": "փոխարկած ենք",
    "փոխարկել եք": "փոխարկած եք",
    "փոխարկել են": "փոխարկած են",
    "փոխարկել էի": "փոխարկած էի",
    "փոխարկել էիր": "փոխարկած էիր",
    "փոխարկել էր": "փոխարկած էր",
    "փոխարկել էինք": "փոխարկած էինք",
    "փոխարկել էիք": "փոխարկած էիք",
    "փոխարկել էին": "փոխարկած էին",
    "կփոխարկեմ": "պիտի փոխարկեմ",
    "կփոխարկես": "պիտի փոխարկես",
    "կփոխարկի": "պիտի փոխարկէ",
    "կփոխարկենք": "պիտի փոխարկենք",
    "կփոխարկէք": "պիտի փոխարկէք",
    "կփոխարկեն": "պիտի փոխարկեն",
    "կփոխարկէի": "պիտի փոխարկէի",
    "կփոխարկէիր": "պիտի փոխարկէիր",
    "կփոխարկէր": "պիտի փոխարկէր",
    "կփոխարկէինք": "պիտի փոխարկէինք",
    "կփոխարկէիք": "պիտի փոխարկէիք",
    "կփոխարկէին": "պիտի փոխարկէին",
    "չեմ փոխարկում": "չեմ փոխարկեր",
    "չես փոխարկում": "չես փոխարկեր",
    "չի փոխարկում": "չի փոխարկեր",
    "չենք փոխարկում": "չենք փոխարկեր",
    "չեք փոխարկում": "չեք փոխարկեր",
    "չեն փոխարկում": "չեն փոխարկեր",
    "չէի փոխարկում": "չէի փոխարկեր",
    "չէիր փոխարկում": "չէիր փոխարկեր",
    "չէր փոխարկում": "չէր փոխարկեր",
    "չէինք փոխարկում": "չէինք փոխարկեր",
    "չէիք փոխարկում": "չէիք փոխարկեր",
    "չէին փոխարկում": "չէին փոխարկեր",
    "չփոխարկեցի": "չփոխարկեցի",
    "չփոխարկեցիր": "չփոխարկեցիր",
    "չփոխարկեց": "չփոխարկեց",
    "չփոխարկեցինք": "չփոխարկեցինք",
    "չփոխարկեցիք": "չփոխարկեցիք",
    "չփոխարկեցին": "չփոխարկեցին",
    "մի փոխարկիր": "մի փոխարկեր",
    "մի փոխարկենք": "մի փոխարկենք",
    "մի փոխարկեք": "մի փոխարկէք",
    "չեմ փոխարկել": "փոխարկած չեմ",
    "չես փոխարկել": "փոխարկած չես",
    "չի փոխարկել": "փոխարկած չէ",
    "չենք փոխարկել": "փոխարկած չենք",
    "չեք փոխարկել": "փոխարկած չեք",
    "չեն փոխարկել": "փոխարկած չեն",
    "չէի փոխարկել": "փոխարկած չէի",
    "չէիր փոխարկել": "փոխարկած չէիր",
    "չէր փոխարկել": "փոխարկած չէր",
    "չէինք փոխարկել": "փոխարկած չէինք",
    "չէիք փոխարկել": "փոխարկած չէիք",
    "չէին փոխարկել": "փոխարկած չէին",
    "չեմ փոխարկի": "պիտի չփոխարկեմ",
    "չես փոխարկի": "պիտի չփոխարկես",
    "չի փոխարկի": "պիտի չփոխարկէ",
    "չենք փոխարկի": "պիտի չփոխարկենք",
    "չեք փոխարկի": "պիտի չփոխարկէք",
    "չեն փոխարկի": "պիտի չփոխարկեն",
    "չէի փոխարկի": "պիտի չփոխարկէի",
    "չէիր փոխարկի": "պիտի չփոխարկէիր",
    "չէր փոխարկի": "պիտի չփոխարկէր",
    "չէինք փոխարկի": "պիտի չփոխարկէինք",
    "չէիք փոխարկի": "պիտի չփոխարկէիք",
    "չէին փոխարկի": "պիտի չփոխարկէին",
    "հաւատքի դառնալ": "հաւատքի դառնալ",
    "դառնալ": "դառնալ",
    "դառն": "դառն",
    "դարձել": "դարցած",
    "դարձեր": "դարձեր",
    "դառնում": "դառնար",
    "դարձող": "դարձող",
    "դառնալու": "դառնալու",
    "հաւատքի դառնում եմ": "հաւատքի կը դառնամ",
    "հաւատքի դառնում ես": "հաւատքի կը դառնաս",
    "հաւատքի դառնում է": "հաւատքի կը դառնայ",
    "հաւատքի դառնում ենք": "հաւատքի կը դառնանք",
    "հաւատքի դառնում եք": "հաւատքի կը դառնաք",
    "հաւատքի դառնում են": "հաւատքի կը դառնան",
    "հաւատքի դառնում էի": "հաւատքի կը դառնայի",
    "հաւատքի դառնում էիր": "հաւատքի կը դառնայիր",
    "հաւատքի դառնում էր": "հաւատքի կը դառնար",
    "հաւատքի դառնում էինք": "հաւատքի կը դառնայինք",
    "հաւատքի դառնում էիք": "հաւատքի կը դառնայիք",
    "հաւատքի դառնում էին": "հաւատքի կը դառնային",
    "հաւատքի դարձա": "հաւատքի դարձայ",
    "հաւատքի դարձար": "հաւատքի դարձար",
    "հաւատքի դարձավ": "հաւատքի դարձաւ",
    "հաւատքի դարձանք": "հաւատքի դարձանք",
    "հաւատքի դարձաք": "հաւատքի դարձաք",
    "հաւատքի դարձան": "հաւատքի դարձան",
    "հաւատքի դարձիր  դառ": "հաւատքի դարձիր",
    "հաւատքի դարձեք": "հաւատքի դարձէք",
    "հաւատքի դարձել եմ": "հաւատքի դարցած եմ",
    "հաւատքի դարձել ես": "հաւատքի դարցած ես",
    "հաւատքի դարձել է": "հաւատքի դարցած է",
    "հաւատքի դարձել ենք": "հաւատքի դարցած ենք",
    "հաւատքի դարձել եք": "հաւատքի դարցած եք",
    "հաւատքի դարձել են": "հաւատքի դարցած են",
    "հաւատքի դարձել էի": "հաւատքի դարցած էի",
    "հաւատքի դարձել էիր": "հաւատքի դարցած էիր",
    "հաւատքի դարձել էր": "հաւատքի դարցած էր",
    "հաւատքի դարձել էինք": "հաւատքի դարցած էինք",
    "հաւատքի դարձել էիք": "հաւատքի դարցած էիք",
    "հաւատքի դարձել էին": "հաւատքի դարցած էին",
    "հաւատքի կդառնամ": "հաւատքի պիտի դառնամ",
    "հաւատքի կդառնաս": "հաւատքի պիտի դառնաս",
    "հաւատքի կդառնա": "հաւատքի պիտի դառնայ",
    "հաւատքի կդառնանք": "հաւատքի պիտի դառնանք",
    "հաւատքի կդառնաք": "հաւատքի պիտի դառնաք",
    "հաւատքի կդառնան": "հաւատքի պիտի դառնան",
    "հաւատքի կդառնայի": "հաւատքի պիտի դառնայի",
    "հաւատքի կդառնայիր": "հաւատքի պիտի դառնայիր",
    "հաւատքի կդառնար": "հաւատքի պիտի դառնար",
    "հաւատքի կդառնայինք": "հաւատքի պիտի դառնայինք",
    "հաւատքի կդառնայիք": "հաւատքի պիտի դառնայիք",
    "հաւատքի կդառնային": "հաւատքի պիտի դառնային",
    "հաւատքի չեմ դառնում": "հաւատքի չեմ դառնար",
    "հաւատքի չես դառնում": "հաւատքի չես դառնար",
    "հաւատքի չի դառնում": "հաւատքի չի դառնար",
    "հաւատքի չենք դառնում": "հաւատքի չենք դառնար",
    "հաւատքի չեք դառնում": "հաւատքի չեք դառնար",
    "հաւատքի չեն դառնում": "հաւատքի չեն դառնար",
    "հաւատքի չէի դառնում": "հաւատքի չէի դառնար",
    "հաւատքի չէիր դառնում": "հաւատքի չէիր դառնար",
    "հաւատքի չէր դառնում": "հաւատքի չէր դառնար",
    "հաւատքի չէինք դառնում": "հաւատքի չէինք դառնար",
    "հաւատքի չէիք դառնում": "հաւատքի չէիք դառնար",
    "հաւատքի չէին դառնում": "հաւատքի չէին դառնար",
    "հաւատքի չդարձա": "հաւատքի չդարձայ",
    "հաւատքի չդարձար": "հաւատքի չդարձար",
    "հաւատքի չդարձավ": "հաւատքի չդարձաւ",
    "հաւատքի չդարձանք": "հաւատքի չդարձանք",
    "հաւատքի չդարձաք": "հաւատքի չդարձաք",
    "հաւատքի չդարձան": "հաւատքի չդարձան",
    "հաւատքի մի դարձիր  դառ": "հաւատքի մի դառնար",
    "հաւատքի մի դարձեք": "հաւատքի մի դառնաք",
    "հաւատքի չեմ դարձել": "հաւատքի դարցած չեմ",
    "հաւատքի չես դարձել": "հաւատքի դարցած չես",
    "հաւատքի չի դարձել": "հաւատքի դարցած չէ",
    "հաւատքի չենք դարձել": "հաւատքի դարցած չենք",
    "հաւատքի չեք դարձել": "հաւատքի դարցած չեք",
    "հաւատքի չեն դարձել": "հաւատքի դարցած չեն",
    "հաւատքի չէի դարձել": "հաւատքի դարցած չէի",
    "հաւատքի չէիր դարձել": "հաւատքի դարցած չէիր",
    "հաւատքի չէր դարձել": "հաւատքի դարցած չէր",
    "հաւատքի չէինք դարձել": "հաւատքի դարցած չէինք",
    "հաւատքի չէիք դարձել": "հաւատքի դարցած չէիք",
    "հաւատքի չէին դարձել": "հաւատքի դարցած չէին",
    "հաւատքի չեմ դառնա": "հաւատքի պիտի չդառնամ",
    "հաւատքի չես դառնա": "հաւատքի պիտի չդառնաս",
    "հաւատքի չի դառնա": "հաւատքի պիտի չդառնայ",
    "հաւատքի չենք դառնա": "հաւատքի պիտի չդառնանք",
    "հաւատքի չեք դառնա": "հաւատքի պիտի չդառնաք",
    "հաւատքի չեն դառնա": "հաւատքի պիտի չդառնան",
    "հաւատքի չէի դառնա": "հաւատքի պիտի չդառնայի",
    "հաւատքի չէիր դառնա": "հաւատքի պիտի չդառնայիր",
    "հաւատքի չէր դառնա": "հաւատքի պիտի չդառնար",
    "հաւատքի չէինք դառնա": "հաւատքի պիտի չդառնայինք",
    "հաւատքի չէիք դառնա": "հաւատքի պիտի չդառնայիք",
    "հաւատքի չէին դառնա": "հաւատքի պիտի չդառնային",
    "օրինակել": "օրինակած",
    "օրինակ": "օրինակ",
    "օրինակեցեր": "օրինակեցեր",
    "օրինակում": "օրինակեր",
    "օրինակող": "օրինակող",
    "օրինակելու": "օրինակելու",
    "օրինակում եմ": "կ'օրինակեմ",
    "օրինակում ես": "կ'օրինակես",
    "օրինակում է": "կ'օրինակէ",
    "օրինակում ենք": "կ'օրինակենք",
    "օրինակում եք": "կ'օրինակէք",
    "օրինակում են": "կ'օրինակեն",
    "օրինակում էի": "կ'օրինակէի",
    "օրինակում էիր": "կ'օրինակէիր",
    "օրինակում էր": "կ'օրինակէր",
    "օրինակում էինք": "կ'օրինակէինք",
    "օրինակում էիք": "կ'օրինակէիք",
    "օրինակում էին": "կ'օրինակէին",
    "օրինակեցի": "օրինակեցի",
    "օրինակեցիր": "օրինակեցիր",
    "օրինակեց": "օրինակեց",
    "օրինակեցինք": "օրինակեցինք",
    "օրինակեցիք": "օրինակեցիք",
    "օրինակեցին": "օրինակեցին",
    "օրինակիր": "օրինակէ",
    "օրինակենք": "օրինակենք",
    "օրինակեք": "օրինակեցէք",
    "օրինակել եմ": "օրինակած եմ",
    "օրինակել ես": "օրինակած ես",
    "օրինակել է": "օրինակած է",
    "օրինակել ենք": "օրինակած ենք",
    "օրինակել եք": "օրինակած եք",
    "օրինակել են": "օրինակած են",
    "օրինակել էի": "օրինակած էի",
    "օրինակել էիր": "օրինակած էիր",
    "օրինակել էր": "օրինակած էր",
    "օրինակել էինք": "օրինակած էինք",
    "օրինակել էիք": "օրինակած էիք",
    "օրինակել էին": "օրինակած էին",
    "կօրինակեմ": "պիտի օրինակեմ",
    "կօրինակես": "պիտի օրինակես",
    "կօրինակի": "պիտի օրինակէ",
    "կօրինակենք": "պիտի օրինակենք",
    "կօրինակէք": "պիտի օրինակէք",
    "կօրինակեն": "պիտի օրինակեն",
    "կօրինակէի": "պիտի օրինակէի",
    "կօրինակէիր": "պիտի օրինակէիր",
    "կօրինակէր": "պիտի օրինակէր",
    "կօրինակէինք": "պիտի օրինակէինք",
    "կօրինակէիք": "պիտի օրինակէիք",
    "կօրինակէին": "պիտի օրինակէին",
    "չեմ օրինակում": "չեմ օրինակեր",
    "չես օրինակում": "չես օրինակեր",
    "չ'օրինակում": "չ'օրինակեր",
    "չենք օրինակում": "չենք օրինակեր",
    "չեք օրինակում": "չեք օրինակեր",
    "չեն օրինակում": "չեն օրինակեր",
    "չէի օրինակում": "չէի օրինակեր",
    "չէիր օրինակում": "չէիր օրինակեր",
    "չէր օրինակում": "չէր օրինակեր",
    "չէինք օրինակում": "չէինք օրինակեր",
    "չէիք օրինակում": "չէիք օրինակեր",
    "չէին օրինակում": "չէին օրինակեր",
    "չօրինակեցի": "չօրինակեցի",
    "չօրինակեցիր": "չօրինակեցիր",
    "չօրինակեց": "չօրինակեց",
    "չօրինակեցինք": "չօրինակեցինք",
    "չօրինակեցիք": "չօրինակեցիք",
    "չօրինակեցին": "չօրինակեցին",
    "մի օրինակիր": "մի օրինակեր",
    "մի օրինակենք": "մի օրինակենք",
    "մի օրինակեք": "մի օրինակէք",
    "չեմ օրինակել": "օրինակած չեմ",
    "չես օրինակել": "օրինակած չես",
    "չի օրինակել": "օրինակած չէ",
    "չենք օրինակել": "օրինակած չենք",
    "չեք օրինակել": "օրինակած չեք",
    "չեն օրինակել": "օրինակած չեն",
    "չէի օրինակել": "օրինակած չէի",
    "չէիր օրինակել": "օրինակած չէիր",
    "չէր օրինակել": "օրինակած չէր",
    "չէինք օրինակել": "օրինակած չէինք",
    "չէիք օրինակել": "օրինակած չէիք",
    "չէին օրինակել": "օրինակած չէին",
    "չեմ օրինակի": "պիտի չօրինակեմ",
    "չես օրինակի": "պիտի չօրինակես",
    "չի օրինակի": "պիտի չօրինակէ",
    "չենք օրինակի": "պիտի չօրինակենք",
    "չեք օրինակի": "պիտի չօրինակէք",
    "չեն օրինակի": "պիտի չօրինակեն",
    "չէի օրինակի": "պիտի չօրինակէի",
    "չէիր օրինակի": "պիտի չօրինակէիր",
    "չէր օրինակի": "պիտի չօրինակէր",
    "չէինք օրինակի": "պիտի չօրինակէինք",
    "չէիք օրինակի": "պիտի չօրինակէիք",
    "չէին օրինակի": "պիտի չօրինակէին",
    "կարել": "կարած",
    "կար": "կար",
    "կարեցեր": "կրցեր",
    "կարում": "կարեր",
    "կարող": "կարող",
    "կարելու": "կարելու",
    "կարում եմ": "կը կարեմ",
    "կարում ես": "կը կարես",
    "կարում է": "կը կարէ",
    "կարում ենք": "կը կարենք",
    "կարում եք": "կը կարէք",
    "կարում են": "կը կարեն",
    "կարում էի": "կը կարէի",
    "կարում էիր": "կը կարէիր",
    "կարում էր": "կը կարէր",
    "կարում էինք": "կը կարէինք",
    "կարում էիք": "կը կարէիք",
    "կարում էին": "կը կարէին",
    "կարեցի": "կարեցի",
    "կարեցիր": "կարեցիր",
    "կարեց": "կարեց",
    "կարեցինք": "կարեցինք",
    "կարեցիք": "կարեցիք",
    "կարեցին": "կարեցին",
    "կարիր": "կարէ",
    "կարենք": "կարենք",
    "կարեք": "կարեցէք",
    "կարել եմ": "կարած եմ",
    "կարել ես": "կարած ես",
    "կարել է": "կարած է",
    "կարել ենք": "կարած ենք",
    "կարել եք": "կարած եք",
    "կարել են": "կարած են",
    "կարել էի": "կարած էի",
    "կարել էիր": "կարած էիր",
    "կարել էր": "կարած էր",
    "կարել էինք": "կարած էինք",
    "կարել էիք": "կարած էիք",
    "կարել էին": "կարած էին",
    "կկարեմ": "պիտի կարեմ",
    "կկարես": "պիտի կարես",
    "կկարի": "պիտի կարէ",
    "կկարենք": "պիտի կարենք",
    "կկարէք": "պիտի կարէք",
    "կկարեն": "պիտի կարեն",
    "կկարէի": "պիտի կարէի",
    "կկարէիր": "պիտի կարէիր",
    "կկարէր": "պիտի կարէր",
    "կկարէինք": "պիտի կարէինք",
    "կկարէիք": "պիտի կարէիք",
    "կկարէին": "պիտի կարէին",
    "չեմ կարում": "չեմ կարեր",
    "չես կարում": "չես կարեր",
    "չի կարում": "չի կարեր",
    "չենք կարում": "չենք կարեր",
    "չեք կարում": "չեք կարեր",
    "չեն կարում": "չեն կարեր",
    "չէի կարում": "չէի կարեր",
    "չէիր կարում": "չէիր կարեր",
    "չէր կարում": "չէր կարեր",
    "չէինք կարում": "չէինք կարեր",
    "չէիք կարում": "չէիք կարեր",
    "չէին կարում": "չէին կարեր",
    "չկարեցի": "չկարեցի",
    "չկարեցիր": "չկարեցիր",
    "չկարեց": "չկարեց",
    "չկարեցինք": "չկարեցինք",
    "չկարեցիք": "չկարեցիք",
    "չկարեցին": "չկարեցին",
    "մի կարիր": "մի կարեր",
    "մի կարենք": "մի կարենք",
    "մի կարեք": "մի կարէք",
    "չեմ կարել": "կարած չեմ",
    "չես կարել": "կարած չես",
    "չի կարել": "կարած չէ",
    "չենք կարել": "կարած չենք",
    "չեք կարել": "կարած չեք",
    "չեն կարել": "կարած չեն",
    "չէի կարել": "կարած չէի",
    "չէիր կարել": "կարած չէիր",
    "չէր կարել": "կարած չէր",
    "չէինք կարել": "կարած չէինք",
    "չէիք կարել": "կարած չէիք",
    "չէին կարել": "կարած չէին",
    "չեմ կարի": "պիտի չկարեմ",
    "չես կարի": "պիտի չկարես",
    "չի կարի": "պիտի չկարէ",
    "չենք կարի": "պիտի չկարենք",
    "չեք կարի": "պիտի չկարէք",
    "չեն կարի": "պիտի չկարեն",
    "չէի կարի": "պիտի չկարէի",
    "չէիր կարի": "պիտի չկարէիր",
    "չէր կարի": "պիտի չկարէր",
    "չէինք կարի": "պիտի չկարէինք",
    "չէիք կարի": "պիտի չկարէիք",
    "չէին կարի": "պիտի չկարէին",
    "կտրել": "կտրած",
    "կտր": "կտր",
    "կտրեցեր": "կտրեցեր",
    "կտրում": "կտրեր",
    "կտրող": "կտրող",
    "կտրելու": "կտրելու",
    "կտրում եմ": "կը կտրեմ",
    "կտրում ես": "կը կտրես",
    "կտրում է": "կը կտրէ",
    "կտրում ենք": "կը կտրենք",
    "կտրում եք": "կը կտրէք",
    "կտրում են": "կը կտրեն",
    "կտրում էի": "կը կտրէի",
    "կտրում էիր": "կը կտրէիր",
    "կտրում էր": "կը կտրէր",
    "կտրում էինք": "կը կտրէինք",
    "կտրում էիք": "կը կտրէիք",
    "կտրում էին": "կը կտրէին",
    "կտրեցի": "կտրեցի",
    "կտրեցիր": "կտրեցիր",
    "կտրեց": "կտրեց",
    "կտրեցինք": "կտրեցինք",
    "կտրեցիք": "կտրեցիք",
    "կտրեցին": "կտրեցին",
    "կտրիր": "կտրէ",
    "կտրենք": "կտրենք",
    "կտրեք": "կտրեցէք",
    "կտրել եմ": "կտրած եմ",
    "կտրել ես": "կտրած ես",
    "կտրել է": "կտրած է",
    "կտրել ենք": "կտրած ենք",
    "կտրել եք": "կտրած եք",
    "կտրել են": "կտրած են",
    "կտրել էի": "կտրած էի",
    "կտրել էիր": "կտրած էիր",
    "կտրել էր": "կտրած էր",
    "կտրել էինք": "կտրած էինք",
    "կտրել էիք": "կտրած էիք",
    "կտրել էին": "կտրած էին",
    "կկտրեմ": "պիտի կտրեմ",
    "կկտրես": "պիտի կտրես",
    "կկտրի": "պիտի կտրէ",
    "կկտրենք": "պիտի կտրենք",
    "կկտրէք": "պիտի կտրէք",
    "կկտրեն": "պիտի կտրեն",
    "կկտրէի": "պիտի կտրէի",
    "կկտրէիր": "պիտի կտրէիր",
    "կկտրէր": "պիտի կտրէր",
    "կկտրէինք": "պիտի կտրէինք",
    "կկտրէիք": "պիտի կտրէիք",
    "կկտրէին": "պիտի կտրէին",
    "չեմ կտրում": "չեմ կտրեր",
    "չես կտրում": "չես կտրեր",
    "չի կտրում": "չի կտրեր",
    "չենք կտրում": "չենք կտրեր",
    "չեք կտրում": "չեք կտրեր",
    "չեն կտրում": "չեն կտրեր",
    "չէի կտրում": "չէի կտրեր",
    "չէիր կտրում": "չէիր կտրեր",
    "չէր կտրում": "չէր կտրեր",
    "չէինք կտրում": "չէինք կտրեր",
    "չէիք կտրում": "չէիք կտրեր",
    "չէին կտրում": "չէին կտրեր",
    "չկտրեցի": "չկտրեցի",
    "չկտրեցիր": "չկտրեցիր",
    "չկտրեց": "չկտրեց",
    "չկտրեցինք": "չկտրեցինք",
    "չկտրեցիք": "չկտրեցիք",
    "չկտրեցին": "չկտրեցին",
    "մի կտրիր": "մի կտրեր",
    "մի կտրենք": "մի կտրենք",
    "մի կտրեք": "մի կտրէք",
    "չեմ կտրել": "կտրած չեմ",
    "չես կտրել": "կտրած չես",
    "չի կտրել": "կտրած չէ",
    "չենք կտրել": "կտրած չենք",
    "չեք կտրել": "կտրած չեք",
    "չեն կտրել": "կտրած չեն",
    "չէի կտրել": "կտրած չէի",
    "չէիր կտրել": "կտրած չէիր",
    "չէր կտրել": "կտրած չէր",
    "չէինք կտրել": "կտրած չէինք",
    "չէիք կտրել": "կտրած չէիք",
    "չէին կտրել": "կտրած չէին",
    "չեմ կտրի": "պիտի չկտրեմ",
    "չես կտրի": "պիտի չկտրես",
    "չի կտրի": "պիտի չկտրէ",
    "չենք կտրի": "պիտի չկտրենք",
    "չեք կտրի": "պիտի չկտրէք",
    "չեն կտրի": "պիտի չկտրեն",
    "չէի կտրի": "պիտի չկտրէի",
    "չէիր կտրի": "պիտի չկտրէիր",
    "չէր կտրի": "պիտի չկտրէր",
    "չէինք կտրի": "պիտի չկտրէինք",
    "չէիք կտրի": "պիտի չկտրէիք",
    "չէին կտրի": "պիտի չկտրէին",
    "վազել": "վազած",
    "վազ": "վազ",
    "վազեցեր": "վազեցեր",
    "վազում": "վազեր",
    "վազող": "վազող",
    "վազելու": "վազելու",
    "վազում եմ": "կը վազեմ",
    "վազում ես": "կը վազես",
    "վազում է": "կը վազէ",
    "վազում ենք": "կը վազենք",
    "վազում եք": "կը վազէք",
    "վազում են": "կը վազեն",
    "վազում էի": "կը վազէի",
    "վազում էիր": "կը վազէիր",
    "վազում էր": "կը վազէր",
    "վազում էինք": "կը վազէինք",
    "վազում էիք": "կը վազէիք",
    "վազում էին": "կը վազէին",
    "վազեցի": "վազեցի",
    "վազեցիր": "վազեցիր",
    "վազեց": "վազեց",
    "վազեցինք": "վազեցինք",
    "վազեցիք": "վազեցիք",
    "վազեցին": "վազեցին",
    "վազիր": "վազէ",
    "վազենք": "վազենք",
    "վազեք": "վազեցէք",
    "վազել եմ": "վազած եմ",
    "վազել ես": "վազած ես",
    "վազել է": "վազած է",
    "վազել ենք": "վազած ենք",
    "վազել եք": "վազած եք",
    "վազել են": "վազած են",
    "վազել էի": "վազած էի",
    "վազել էիր": "վազած էիր",
    "վազել էր": "վազած էր",
    "վազել էինք": "վազած էինք",
    "վազել էիք": "վազած էիք",
    "վազել էին": "վազած էին",
    "կվազեմ": "պիտի վազեմ",
    "կվազես": "պիտի վազես",
    "կվազի": "պիտի վազէ",
    "կվազենք": "պիտի վազենք",
    "կվազէք": "պիտի վազէք",
    "կվազեն": "պիտի վազեն",
    "կվազէի": "պիտի վազէի",
    "կվազէիր": "պիտի վազէիր",
    "կվազէր": "պիտի վազէր",
    "կվազէինք": "պիտի վազէինք",
    "կվազէիք": "պիտի վազէիք",
    "կվազէին": "պիտի վազէին",
    "չեմ վազում": "չեմ վազեր",
    "չես վազում": "չես վազեր",
    "չի վազում": "չի վազեր",
    "չենք վազում": "չենք վազեր",
    "չեք վազում": "չեք վազեր",
    "չեն վազում": "չեն վազեր",
    "չէի վազում": "չէի վազեր",
    "չէիր վազում": "չէիր վազեր",
    "չէր վազում": "չէր վազեր",
    "չէինք վազում": "չէինք վազեր",
    "չէիք վազում": "չէիք վազեր",
    "չէին վազում": "չէին վազեր",
    "չվազեցի": "չվազեցի",
    "չվազեցիր": "չվազեցիր",
    "չվազեց": "չվազեց",
    "չվազեցինք": "չվազեցինք",
    "չվազեցիք": "չվազեցիք",
    "չվազեցին": "չվազեցին",
    "մի վազիր": "մի վազեր",
    "մի վազենք": "մի վազենք",
    "մի վազեք": "մի վազէք",
    "չեմ վազել": "վազած չեմ",
    "չես վազել": "վազած չես",
    "չի վազել": "վազած չէ",
    "չենք վազել": "վազած չենք",
    "չեք վազել": "վազած չեք",
    "չեն վազել": "վազած չեն",
    "չէի վազել": "վազած չէի",
    "չէիր վազել": "վազած չէիր",
    "չէր վազել": "վազած չէր",
    "չէինք վազել": "վազած չէինք",
    "չէիք վազել": "վազած չէիք",
    "չէին վազել": "վազած չէին",
    "չեմ վազի": "պիտի չվազեմ",
    "չես վազի": "պիտի չվազես",
    "չի վազի": "պիտի չվազէ",
    "չենք վազի": "պիտի չվազենք",
    "չեք վազի": "պիտի չվազէք",
    "չեն վազի": "պիտի չվազեն",
    "չէի վազի": "պիտի չվազէի",
    "չէիր վազի": "պիտի չվազէիր",
    "չէր վազի": "պիտի չվազէր",
    "չէինք վազի": "պիտի չվազէինք",
    "չէիք վազի": "պիտի չվազէիք",
    "չէին վազի": "պիտի չվազէին",
    "ստեղծել": "ստեղծած",
    "ստեղծ": "ստեղծ",
    "ստեղծեցեր": "ստեղծեցեր",
    "ստեղծում": "ստեղծեր",
    "ստեղծող": "ստեղծող",
    "ստեղծելու": "ստեղծելու",
    "ստեղծում եմ": "կը ստեղծեմ",
    "ստեղծում ես": "կը ստեղծես",
    "ստեղծում է": "կը ստեղծէ",
    "ստեղծում ենք": "կը ստեղծենք",
    "ստեղծում եք": "կը ստեղծէք",
    "ստեղծում են": "կը ստեղծեն",
    "ստեղծում էի": "կը ստեղծէի",
    "ստեղծում էիր": "կը ստեղծէիր",
    "ստեղծում էր": "կը ստեղծէր",
    "ստեղծում էինք": "կը ստեղծէինք",
    "ստեղծում էիք": "կը ստեղծէիք",
    "ստեղծում էին": "կը ստեղծէին",
    "ստեղծեցի": "ստեղծեցի",
    "ստեղծեցիր": "ստեղծեցիր",
    "ստեղծեց": "ստեղծեց",
    "ստեղծեցինք": "ստեղծեցինք",
    "ստեղծեցիք": "ստեղծեցիք",
    "ստեղծեցին": "ստեղծեցին",
    "ստեղծիր": "ստեղծէ",
    "ստեղծենք": "ստեղծենք",
    "ստեղծեք": "ստեղծեցէք",
    "ստեղծել եմ": "ստեղծած եմ",
    "ստեղծել ես": "ստեղծած ես",
    "ստեղծել է": "ստեղծած է",
    "ստեղծել ենք": "ստեղծած ենք",
    "ստեղծել եք": "ստեղծած եք",
    "ստեղծել են": "ստեղծած են",
    "ստեղծել էի": "ստեղծած էի",
    "ստեղծել էիր": "ստեղծած էիր",
    "ստեղծել էր": "ստեղծած էր",
    "ստեղծել էինք": "ստեղծած էինք",
    "ստեղծել էիք": "ստեղծած էիք",
    "ստեղծել էին": "ստեղծած էին",
    "կստեղծեմ": "պիտի ստեղծեմ",
    "կստեղծես": "պիտի ստեղծես",
    "կստեղծի": "պիտի ստեղծէ",
    "կստեղծենք": "պիտի ստեղծենք",
    "կստեղծէք": "պիտի ստեղծէք",
    "կստեղծեն": "պիտի ստեղծեն",
    "կստեղծէի": "պիտի ստեղծէի",
    "կստեղծէիր": "պիտի ստեղծէիր",
    "կստեղծէր": "պիտի ստեղծէր",
    "կստեղծէինք": "պիտի ստեղծէինք",
    "կստեղծէիք": "պիտի ստեղծէիք",
    "կստեղծէին": "պիտի ստեղծէին",
    "չեմ ստեղծում": "չեմ ստեղծեր",
    "չես ստեղծում": "չես ստեղծեր",
    "չի ստեղծում": "չի ստեղծեր",
    "չենք ստեղծում": "չենք ստեղծեր",
    "չեք ստեղծում": "չեք ստեղծեր",
    "չեն ստեղծում": "չեն ստեղծեր",
    "չէի ստեղծում": "չէի ստեղծեր",
    "չէիր ստեղծում": "չէիր ստեղծեր",
    "չէր ստեղծում": "չէր ստեղծեր",
    "չէինք ստեղծում": "չէինք ստեղծեր",
    "չէիք ստեղծում": "չէիք ստեղծեր",
    "չէին ստեղծում": "չէին ստեղծեր",
    "չստեղծեցի": "չստեղծեցի",
    "չստեղծեցիր": "չստեղծեցիր",
    "չստեղծեց": "չստեղծեց",
    "չստեղծեցինք": "չստեղծեցինք",
    "չստեղծեցիք": "չստեղծեցիք",
    "չստեղծեցին": "չստեղծեցին",
    "մի ստեղծիր": "մի ստեղծեր",
    "մի ստեղծենք": "մի ստեղծենք",
    "մի ստեղծեք": "մի ստեղծէք",
    "չեմ ստեղծել": "ստեղծած չեմ",
    "չես ստեղծել": "ստեղծած չես",
    "չի ստեղծել": "ստեղծած չէ",
    "չենք ստեղծել": "ստեղծած չենք",
    "չեք ստեղծել": "ստեղծած չեք",
    "չեն ստեղծել": "ստեղծած չեն",
    "չէի ստեղծել": "ստեղծած չէի",
    "չէիր ստեղծել": "ստեղծած չէիր",
    "չէր ստեղծել": "ստեղծած չէր",
    "չէինք ստեղծել": "ստեղծած չէինք",
    "չէիք ստեղծել": "ստեղծած չէիք",
    "չէին ստեղծել": "ստեղծած չէին",
    "չեմ ստեղծի": "պիտի չստեղծեմ",
    "չես ստեղծի": "պիտի չստեղծես",
    "չի ստեղծի": "պիտի չստեղծէ",
    "չենք ստեղծի": "պիտի չստեղծենք",
    "չեք ստեղծի": "պիտի չստեղծէք",
    "չեն ստեղծի": "պիտի չստեղծեն",
    "չէի ստեղծի": "պիտի չստեղծէի",
    "չէիր ստեղծի": "պիտի չստեղծէիր",
    "չէր ստեղծի": "պիտի չստեղծէր",
    "չէինք ստեղծի": "պիտի չստեղծէինք",
    "չէիք ստեղծի": "պիտի չստեղծէիք",
    "չէին ստեղծի": "պիտի չստեղծէին",
    "փորել": "փորած",
    "փոր": "փոր",
    "փորեցեր": "փորեցեր",
    "փորում": "փորեր",
    "փորող": "փորող",
    "փորելու": "փորելու",
    "փորում եմ": "կը փորեմ",
    "փորում ես": "կը փորես",
    "փորում է": "կը փորէ",
    "փորում ենք": "կը փորենք",
    "փորում եք": "կը փորէք",
    "փորում են": "կը փորեն",
    "փորում էի": "կը փորէի",
    "փորում էիր": "կը փորէիր",
    "փորում էր": "կը փորէր",
    "փորում էինք": "կը փորէինք",
    "փորում էիք": "կը փորէիք",
    "փորում էին": "կը փորէին",
    "փորեցի": "փորեցի",
    "փորեցիր": "փորեցիր",
    "փորեց": "փորեց",
    "փորեցինք": "փորեցինք",
    "փորեցիք": "փորեցիք",
    "փորեցին": "փորեցին",
    "փորիր": "փորէ",
    "փորենք": "փորենք",
    "փորեք": "փորեցէք",
    "փորել եմ": "փորած եմ",
    "փորել ես": "փորած ես",
    "փորել է": "փորած է",
    "փորել ենք": "փորած ենք",
    "փորել եք": "փորած եք",
    "փորել են": "փորած են",
    "փորել էի": "փորած էի",
    "փորել էիր": "փորած էիր",
    "փորել էր": "փորած էր",
    "փորել էինք": "փորած էինք",
    "փորել էիք": "փորած էիք",
    "փորել էին": "փորած էին",
    "կփորեմ": "պիտի փորեմ",
    "կփորես": "պիտի փորես",
    "կփորի": "պիտի փորէ",
    "կփորենք": "պիտի փորենք",
    "կփորէք": "պիտի փորէք",
    "կփորեն": "պիտի փորեն",
    "կփորէի": "պիտի փորէի",
    "կփորէիր": "պիտի փորէիր",
    "կփորէր": "պիտի փորէր",
    "կփորէինք": "պիտի փորէինք",
    "կփորէիք": "պիտի փորէիք",
    "կփորէին": "պիտի փորէին",
    "չեմ փորում": "չեմ փորեր",
    "չես փորում": "չես փորեր",
    "չի փորում": "չի փորեր",
    "չենք փորում": "չենք փորեր",
    "չեք փորում": "չեք փորեր",
    "չեն փորում": "չեն փորեր",
    "չէի փորում": "չէի փորեր",
    "չէիր փորում": "չէիր փորեր",
    "չէր փորում": "չէր փորեր",
    "չէինք փորում": "չէինք փորեր",
    "չէիք փորում": "չէիք փորեր",
    "չէին փորում": "չէին փորեր",
    "չփորեցի": "չփորեցի",
    "չփորեցիր": "չփորեցիր",
    "չփորեց": "չփորեց",
    "չփորեցինք": "չփորեցինք",
    "չփորեցիք": "չփորեցիք",
    "չփորեցին": "չփորեցին",
    "մի փորիր": "մի փորեր",
    "մի փորենք": "մի փորենք",
    "մի փորեք": "մի փորէք",
    "չեմ փորել": "փորած չեմ",
    "չես փորել": "փորած չես",
    "չի փորել": "փորած չէ",
    "չենք փորել": "փորած չենք",
    "չեք փորել": "փորած չեք",
    "չեն փորել": "փորած չեն",
    "չէի փորել": "փորած չէի",
    "չէիր փորել": "փորած չէիր",
    "չէր փորել": "փորած չէր",
    "չէինք փորել": "փորած չէինք",
    "չէիք փորել": "փորած չէիք",
    "չէին փորել": "փորած չէին",
    "չեմ փորի": "պիտի չփորեմ",
    "չես փորի": "պիտի չփորես",
    "չի փորի": "պիտի չփորէ",
    "չենք փորի": "պիտի չփորենք",
    "չեք փորի": "պիտի չփորէք",
    "չեն փորի": "պիտի չփորեն",
    "չէի փորի": "պիտի չփորէի",
    "չէիր փորի": "պիտի չփորէիր",
    "չէր փորի": "պիտի չփորէր",
    "չէինք փորի": "պիտի չփորէինք",
    "չէիք փորի": "պիտի չփորէիք",
    "չէին փորի": "պիտի չփորէին",
    "պեղել": "պեղած",
    "պեղ": "պեղ",
    "պեղեցեր": "պեղեցեր",
    "պեղում": "պեղեր",
    "պեղող": "պեղող",
    "պեղելու": "պեղելու",
    "պեղում եմ": "կը պեղեմ",
    "պեղում ես": "կը պեղես",
    "պեղում է": "կը պեղէ",
    "պեղում ենք": "կը պեղենք",
    "պեղում եք": "կը պեղէք",
    "պեղում են": "կը պեղեն",
    "պեղում էի": "կը պեղէի",
    "պեղում էիր": "կը պեղէիր",
    "պեղում էր": "կը պեղէր",
    "պեղում էինք": "կը պեղէինք",
    "պեղում էիք": "կը պեղէիք",
    "պեղում էին": "կը պեղէին",
    "պեղեցի": "պեղեցի",
    "պեղեցիր": "պեղեցիր",
    "պեղեց": "պեղեց",
    "պեղեցինք": "պեղեցինք",
    "պեղեցիք": "պեղեցիք",
    "պեղեցին": "պեղեցին",
    "պեղիր": "պեղէ",
    "պեղենք": "պեղենք",
    "պեղեք": "պեղեցէք",
    "պեղել եմ": "պեղած եմ",
    "պեղել ես": "պեղած ես",
    "պեղել է": "պեղած է",
    "պեղել ենք": "պեղած ենք",
    "պեղել եք": "պեղած եք",
    "պեղել են": "պեղած են",
    "պեղել էի": "պեղած էի",
    "պեղել էիր": "պեղած էիր",
    "պեղել էր": "պեղած էր",
    "պեղել էինք": "պեղած էինք",
    "պեղել էիք": "պեղած էիք",
    "պեղել էին": "պեղած էին",
    "կպեղեմ": "պիտի պեղեմ",
    "կպեղես": "պիտի պեղես",
    "կպեղի": "պիտի պեղէ",
    "կպեղենք": "պիտի պեղենք",
    "կպեղէք": "պիտի պեղէք",
    "կպեղեն": "պիտի պեղեն",
    "կպեղէի": "պիտի պեղէի",
    "կպեղէիր": "պիտի պեղէիր",
    "կպեղէր": "պիտի պեղէր",
    "կպեղէինք": "պիտի պեղէինք",
    "կպեղէիք": "պիտի պեղէիք",
    "կպեղէին": "պիտի պեղէին",
    "չեմ պեղում": "չեմ պեղեր",
    "չես պեղում": "չես պեղեր",
    "չի պեղում": "չի պեղեր",
    "չենք պեղում": "չենք պեղեր",
    "չեք պեղում": "չեք պեղեր",
    "չեն պեղում": "չեն պեղեր",
    "չէի պեղում": "չէի պեղեր",
    "չէիր պեղում": "չէիր պեղեր",
    "չէր պեղում": "չէր պեղեր",
    "չէինք պեղում": "չէինք պեղեր",
    "չէիք պեղում": "չէիք պեղեր",
    "չէին պեղում": "չէին պեղեր",
    "չպեղեցի": "չպեղեցի",
    "չպեղեցիր": "չպեղեցիր",
    "չպեղեց": "չպեղեց",
    "չպեղեցինք": "չպեղեցինք",
    "չպեղեցիք": "չպեղեցիք",
    "չպեղեցին": "չպեղեցին",
    "մի պեղիր": "մի պեղեր",
    "մի պեղենք": "մի պեղենք",
    "մի պեղեք": "մի պեղէք",
    "չեմ պեղել": "պեղած չեմ",
    "չես պեղել": "պեղած չես",
    "չի պեղել": "պեղած չէ",
    "չենք պեղել": "պեղած չենք",
    "չեք պեղել": "պեղած չեք",
    "չեն պեղել": "պեղած չեն",
    "չէի պեղել": "պեղած չէի",
    "չէիր պեղել": "պեղած չէիր",
    "չէր պեղել": "պեղած չէր",
    "չէինք պեղել": "պեղած չէինք",
    "չէիք պեղել": "պեղած չէիք",
    "չէին պեղել": "պեղած չէին",
    "չեմ պեղի": "պիտի չպեղեմ",
    "չես պեղի": "պիտի չպեղես",
    "չի պեղի": "պիտի չպեղէ",
    "չենք պեղի": "պիտի չպեղենք",
    "չեք պեղի": "պիտի չպեղէք",
    "չեն պեղի": "պիտի չպեղեն",
    "չէի պեղի": "պիտի չպեղէի",
    "չէիր պեղի": "պիտի չպեղէիր",
    "չէր պեղի": "պիտի չպեղէր",
    "չէինք պեղի": "պիտի չպեղէինք",
    "չէիք պեղի": "պիտի չպեղէիք",
    "չէին պեղի": "պիտի չպեղէին",
    "պոռալ": "պոռալ",
    "պոռ": "պոռ",
    "պոռացել": "պոռացած",
    "պոռացեր": "պոռացեր",
    "պոռում": "պոռար",
    "պոռացող": "պոռացող",
    "պոռալու": "պոռալու",
    "պոռում եմ": "կը պոռամ",
    "պոռում ես": "կը պոռաս",
    "պոռում է": "կը պոռայ",
    "պոռում ենք": "կը պոռանք",
    "պոռում եք": "կը պոռաք",
    "պոռում են": "կը պոռան",
    "պոռում էի": "կը պոռայի",
    "պոռում էիր": "կը պոռայիր",
    "պոռում էր": "կը պոռար",
    "պոռում էինք": "կը պոռայինք",
    "պոռում էիք": "կը պոռայիք",
    "պոռում էին": "կը պոռային",
    "պոռացի": "պոռացի",
    "պոռացիր": "պոռացիր",
    "պոռաց": "պոռաց",
    "պոռացինք": "պոռացինք",
    "պոռացիք": "պոռացիք",
    "պոռացին": "պոռացին",
    "պոռա": "պոռա",
    "պոռանք": "պոռանք",
    "պոռացեք": "պոռացէք",
    "պոռացել եմ": "պոռացած եմ",
    "պոռացել ես": "պոռացած ես",
    "պոռացել է": "պոռացած է",
    "պոռացել ենք": "պոռացած ենք",
    "պոռացել եք": "պոռացած եք",
    "պոռացել են": "պոռացած են",
    "պոռացել էի": "պոռացած էի",
    "պոռացել էիր": "պոռացած էիր",
    "պոռացել էր": "պոռացած էր",
    "պոռացել էինք": "պոռացած էինք",
    "պոռացել էիք": "պոռացած էիք",
    "պոռացել էին": "պոռացած էին",
    "կպոռամ": "պիտի պոռամ",
    "կպոռաս": "պիտի պոռաս",
    "կպոռա": "պիտի պոռայ",
    "կպոռանք": "պիտի պոռանք",
    "կպոռաք": "պիտի պոռաք",
    "կպոռան": "պիտի պոռան",
    "կպոռայի": "պիտի պոռայի",
    "կպոռայիր": "պիտի պոռայիր",
    "կպոռար": "պիտի պոռար",
    "կպոռայինք": "պիտի պոռայինք",
    "կպոռայիք": "պիտի պոռայիք",
    "կպոռային": "պիտի պոռային",
    "չեմ պոռում": "չեմ պոռար",
    "չես պոռում": "չես պոռար",
    "չի պոռում": "չի պոռար",
    "չենք պոռում": "չենք պոռար",
    "չեք պոռում": "չեք պոռար",
    "չեն պոռում": "չեն պոռար",
    "չէի պոռում": "չէի պոռար",
    "չէիր պոռում": "չէիր պոռար",
    "չէր պոռում": "չէր պոռար",
    "չէինք պոռում": "չէինք պոռար",
    "չէիք պոռում": "չէիք պոռար",
    "չէին պոռում": "չէին պոռար",
    "չպոռացի": "չպոռացի",
    "չպոռացիր": "չպոռացիր",
    "չպոռաց": "չպոռաց",
    "չպոռացինք": "չպոռացինք",
    "չպոռացիք": "չպոռացիք",
    "չպոռացին": "չպոռացին",
    "մի պոռա": "մի պոռար",
    "մի պոռանք": "մի պոռանք",
    "մի պոռացեք": "մի պոռաք",
    "չեմ պոռացել": "պոռացած չեմ",
    "չես պոռացել": "պոռացած չես",
    "չի պոռացել": "պոռացած չէ",
    "չենք պոռացել": "պոռացած չենք",
    "չեք պոռացել": "պոռացած չեք",
    "չեն պոռացել": "պոռացած չեն",
    "չէի պոռացել": "պոռացած չէի",
    "չէիր պոռացել": "պոռացած չէիր",
    "չէր պոռացել": "պոռացած չէր",
    "չէինք պոռացել": "պոռացած չէինք",
    "չէիք պոռացել": "պոռացած չէիք",
    "չէին պոռացել": "պոռացած չէին",
    "չեմ պոռա": "պիտի չպոռամ",
    "չես պոռա": "պիտի չպոռաս",
    "չի պոռա": "պիտի չպոռայ",
    "չենք պոռա": "պիտի չպոռանք",
    "չեք պոռա": "պիտի չպոռաք",
    "չեն պոռա": "պիտի չպոռան",
    "չէի պոռա": "պիտի չպոռայի",
    "չէիր պոռա": "պիտի չպոռայիր",
    "չէր պոռա": "պիտի չպոռար",
    "չէինք պոռա": "պիտի չպոռայինք",
    "չէիք պոռա": "պիտի չպոռայիք",
    "չէին պոռա": "պիտի չպոռային",
    "կարծել": "կարծած",
    "կարծ": "կարծ",
    "կարծեցեր": "կարծեցեր",
    "կարծում": "կարծեր",
    "կարծող": "կարծող",
    "կարծելու": "կարծելու",
    "կարծում եմ": "կը կարծեմ",
    "կարծում ես": "կը կարծես",
    "կարծում է": "կը կարծէ",
    "կարծում ենք": "կը կարծենք",
    "կարծում եք": "կը կարծէք",
    "կարծում են": "կը կարծեն",
    "կարծում էի": "կը կարծէի",
    "կարծում էիր": "կը կարծէիր",
    "կարծում էր": "կը կարծէր",
    "կարծում էինք": "կը կարծէինք",
    "կարծում էիք": "կը կարծէիք",
    "կարծում էին": "կը կարծէին",
    "կարծեցի": "կարծեցի",
    "կարծեցիր": "կարծեցիր",
    "կարծեց": "կարծեց",
    "կարծեցինք": "կարծեցինք",
    "կարծեցիք": "կարծեցիք",
    "կարծեցին": "կարծեցին",
    "կարծիր": "կարծէ",
    "կարծենք": "կարծենք",
    "կարծեք": "կարծեցէք",
    "կարծել եմ": "կարծած եմ",
    "կարծել ես": "կարծած ես",
    "կարծել է": "կարծած է",
    "կարծել ենք": "կարծած ենք",
    "կարծել եք": "կարծած եք",
    "կարծել են": "կարծած են",
    "կարծել էի": "կարծած էի",
    "կարծել էիր": "կարծած էիր",
    "կարծել էր": "կարծած էր",
    "կարծել էինք": "կարծած էինք",
    "կարծել էիք": "կարծած էիք",
    "կարծել էին": "կարծած էին",
    "կկարծեմ": "պիտի կարծեմ",
    "կկարծես": "պիտի կարծես",
    "կկարծի": "պիտի կարծէ",
    "կկարծենք": "պիտի կարծենք",
    "կկարծէք": "պիտի կարծէք",
    "կկարծեն": "պիտի կարծեն",
    "կկարծէի": "պիտի կարծէի",
    "կկարծէիր": "պիտի կարծէիր",
    "կկարծէր": "պիտի կարծէր",
    "կկարծէինք": "պիտի կարծէինք",
    "կկարծէիք": "պիտի կարծէիք",
    "կկարծէին": "պիտի կարծէին",
    "չեմ կարծում": "չեմ կարծեր",
    "չես կարծում": "չես կարծեր",
    "չի կարծում": "չի կարծեր",
    "չենք կարծում": "չենք կարծեր",
    "չեք կարծում": "չեք կարծեր",
    "չեն կարծում": "չեն կարծեր",
    "չէի կարծում": "չէի կարծեր",
    "չէիր կարծում": "չէիր կարծեր",
    "չէր կարծում": "չէր կարծեր",
    "չէինք կարծում": "չէինք կարծեր",
    "չէիք կարծում": "չէիք կարծեր",
    "չէին կարծում": "չէին կարծեր",
    "չկարծեցի": "չկարծեցի",
    "չկարծեցիր": "չկարծեցիր",
    "չկարծեց": "չկարծեց",
    "չկարծեցինք": "չկարծեցինք",
    "չկարծեցիք": "չկարծեցիք",
    "չկարծեցին": "չկարծեցին",
    "մի կարծիր": "մի կարծեր",
    "մի կարծենք": "մի կարծենք",
    "մի կարծեք": "մի կարծէք",
    "չեմ կարծել": "կարծած չեմ",
    "չես կարծել": "կարծած չես",
    "չի կարծել": "կարծած չէ",
    "չենք կարծել": "կարծած չենք",
    "չեք կարծել": "կարծած չեք",
    "չեն կարծել": "կարծած չեն",
    "չէի կարծել": "կարծած չէի",
    "չէիր կարծել": "կարծած չէիր",
    "չէր կարծել": "կարծած չէր",
    "չէինք կարծել": "կարծած չէինք",
    "չէիք կարծել": "կարծած չէիք",
    "չէին կարծել": "կարծած չէին",
    "չեմ կարծի": "պիտի չկարծեմ",
    "չես կարծի": "պիտի չկարծես",
    "չի կարծի": "պիտի չկարծէ",
    "չենք կարծի": "պիտի չկարծենք",
    "չեք կարծի": "պիտի չկարծէք",
    "չեն կարծի": "պիտի չկարծեն",
    "չէի կարծի": "պիտի չկարծէի",
    "չէիր կարծի": "պիտի չկարծէիր",
    "չէր կարծի": "պիտի չկարծէր",
    "չէինք կարծի": "պիտի չկարծէինք",
    "չէիք կարծի": "պիտի չկարծէիք",
    "չէին կարծի": "պիտի չկարծէին",
    "հաւատալ": "հաւատալ",
    "հաւատ": "հաւատ",
    "հաւատացել": "հաւատացած",
    "հաւատացեր": "հաւատացեր",
    "հաւատում": "հաւատար",
    "հաւատացող": "հաւատացող",
    "հաւատալու": "հաւատալու",
    "հաւատում եմ": "կը հաւատամ",
    "հաւատում ես": "կը հաւատաս",
    "հաւատում է": "կը հաւատայ",
    "հաւատում ենք": "կը հաւատանք",
    "հաւատում եք": "կը հաւատաք",
    "հաւատում են": "կը հաւատան",
    "հաւատում էի": "կը հաւատայի",
    "հաւատում էիր": "կը հաւատայիր",
    "հաւատում էր": "կը հաւատար",
    "հաւատում էինք": "կը հաւատայինք",
    "հաւատում էիք": "կը հաւատայիք",
    "հաւատում էին": "կը հաւատային",
    "հաւատացի": "հաւատացի",
    "հաւատացիր": "հաւատացիր",
    "հաւատաց": "հաւատաց",
    "հաւատացինք": "հաւատացինք",
    "հաւատացիք": "հաւատացիք",
    "հաւատացին": "հաւատացին",
    "հաւատա": "հաւատա",
    "հաւատանք": "հաւատանք",
    "հաւատացեք": "հաւատացէք",
    "հաւատացել եմ": "հաւատացած եմ",
    "հաւատացել ես": "հաւատացած ես",
    "հաւատացել է": "հաւատացած է",
    "հաւատացել ենք": "հաւատացած ենք",
    "հաւատացել եք": "հաւատացած եք",
    "հաւատացել են": "հաւատացած են",
    "հաւատացել էի": "հաւատացած էի",
    "հաւատացել էիր": "հաւատացած էիր",
    "հաւատացել էր": "հաւատացած էր",
    "հաւատացել էինք": "հաւատացած էինք",
    "հաւատացել էիք": "հաւատացած էիք",
    "հաւատացել էին": "հաւատացած էին",
    "կհաւատամ": "պիտի հաւատամ",
    "կհաւատաս": "պիտի հաւատաս",
    "կհաւատա": "պիտի հաւատայ",
    "կհաւատանք": "պիտի հաւատանք",
    "կհաւատաք": "պիտի հաւատաք",
    "կհաւատան": "պիտի հաւատան",
    "կհաւատայի": "պիտի հաւատայի",
    "կհաւատայիր": "պիտի հաւատայիր",
    "կհաւատար": "պիտի հաւատար",
    "կհաւատայինք": "պիտի հաւատայինք",
    "կհաւատայիք": "պիտի հաւատայիք",
    "կհաւատային": "պիտի հաւատային",
    "չեմ հաւատում": "չեմ հաւատար",
    "չես հաւատում": "չես հաւատար",
    "չի հաւատում": "չի հաւատար",
    "չենք հաւատում": "չենք հաւատար",
    "չեք հաւատում": "չեք հաւատար",
    "չեն հաւատում": "չեն հաւատար",
    "չէի հաւատում": "չէի հաւատար",
    "չէիր հաւատում": "չէիր հաւատար",
    "չէր հաւատում": "չէր հաւատար",
    "չէինք հաւատում": "չէինք հաւատար",
    "չէիք հաւատում": "չէիք հաւատար",
    "չէին հաւատում": "չէին հաւատար",
    "չհաւատացի": "չհաւատացի",
    "չհաւատացիր": "չհաւատացիր",
    "չհաւատաց": "չհաւատաց",
    "չհաւատացինք": "չհաւատացինք",
    "չհաւատացիք": "չհաւատացիք",
    "չհաւատացին": "չհաւատացին",
    "մի հաւատա": "մի հաւատար",
    "մի հաւատանք": "մի հաւատանք",
    "մի հաւատացեք": "մի հաւատաք",
    "չեմ հաւատացել": "հաւատացած չեմ",
    "չես հաւատացել": "հաւատացած չես",
    "չի հաւատացել": "հաւատացած չէ",
    "չենք հաւատացել": "հաւատացած չենք",
    "չեք հաւատացել": "հաւատացած չեք",
    "չեն հաւատացել": "հաւատացած չեն",
    "չէի հաւատացել": "հաւատացած չէի",
    "չէիր հաւատացել": "հաւատացած չէիր",
    "չէր հաւատացել": "հաւատացած չէր",
    "չէինք հաւատացել": "հաւատացած չէինք",
    "չէիք հաւատացել": "հաւատացած չէիք",
    "չէին հաւատացել": "հաւատացած չէին",
    "չեմ հաւատա": "պիտի չհաւատամ",
    "չես հաւատա": "պիտի չհաւատաս",
    "չի հաւատա": "պիտի չհաւատայ",
    "չենք հաւատա": "պիտի չհաւատանք",
    "չեք հաւատա": "պիտի չհաւատաք",
    "չեն հաւատա": "պիտի չհաւատան",
    "չէի հաւատա": "պիտի չհաւատայի",
    "չէիր հաւատա": "պիտի չհաւատայիր",
    "չէր հաւատա": "պիտի չհաւատար",
    "չէինք հաւատա": "պիտի չհաւատայինք",
    "չէիք հաւատա": "պիտի չհաւատայիք",
    "չէին հաւատա": "պիտի չհաւատային",
    "քաղել": "քաղած",
    "քաղ": "քաղ",
    "քաղեցեր": "քաղեցեր",
    "քաղում": "քաղեր",
    "քաղող": "քաղող",
    "քաղելու": "քաղելու",
    "քաղում եմ": "կը քաղեմ",
    "քաղում ես": "կը քաղես",
    "քաղում է": "կը քաղէ",
    "քաղում ենք": "կը քաղենք",
    "քաղում եք": "կը քաղէք",
    "քաղում են": "կը քաղեն",
    "քաղում էի": "կը քաղէի",
    "քաղում էիր": "կը քաղէիր",
    "քաղում էր": "կը քաղէր",
    "քաղում էինք": "կը քաղէինք",
    "քաղում էիք": "կը քաղէիք",
    "քաղում էին": "կը քաղէին",
    "քաղեցի": "քաղեցի",
    "քաղեցիր": "քաղեցիր",
    "քաղեց": "քաղեց",
    "քաղեցինք": "քաղեցինք",
    "քաղեցիք": "քաղեցիք",
    "քաղեցին": "քաղեցին",
    "քաղիր": "քաղէ",
    "քաղենք": "քաղենք",
    "քաղեք": "քաղեցէք",
    "քաղել եմ": "քաղած եմ",
    "քաղել ես": "քաղած ես",
    "քաղել է": "քաղած է",
    "քաղել ենք": "քաղած ենք",
    "քաղել եք": "քաղած եք",
    "քաղել են": "քաղած են",
    "քաղել էի": "քաղած էի",
    "քաղել էիր": "քաղած էիր",
    "քաղել էր": "քաղած էր",
    "քաղել էինք": "քաղած էինք",
    "քաղել էիք": "քաղած էիք",
    "քաղել էին": "քաղած էին",
    "կքաղեմ": "պիտի քաղեմ",
    "կքաղես": "պիտի քաղես",
    "կքաղի": "պիտի քաղէ",
    "կքաղենք": "պիտի քաղենք",
    "կքաղէք": "պիտի քաղէք",
    "կքաղեն": "պիտի քաղեն",
    "կքաղէի": "պիտի քաղէի",
    "կքաղէիր": "պիտի քաղէիր",
    "կքաղէր": "պիտի քաղէր",
    "կքաղէինք": "պիտի քաղէինք",
    "կքաղէիք": "պիտի քաղէիք",
    "կքաղէին": "պիտի քաղէին",
    "չեմ քաղում": "չեմ քաղեր",
    "չես քաղում": "չես քաղեր",
    "չի քաղում": "չի քաղեր",
    "չենք քաղում": "չենք քաղեր",
    "չեք քաղում": "չեք քաղեր",
    "չեն քաղում": "չեն քաղեր",
    "չէի քաղում": "չէի քաղեր",
    "չէիր քաղում": "չէիր քաղեր",
    "չէր քաղում": "չէր քաղեր",
    "չէինք քաղում": "չէինք քաղեր",
    "չէիք քաղում": "չէիք քաղեր",
    "չէին քաղում": "չէին քաղեր",
    "չքաղեցի": "չքաղեցի",
    "չքաղեցիր": "չքաղեցիր",
    "չքաղեց": "չքաղեց",
    "չքաղեցինք": "չքաղեցինք",
    "չքաղեցիք": "չքաղեցիք",
    "չքաղեցին": "չքաղեցին",
    "մի քաղիր": "մի քաղեր",
    "մի քաղենք": "մի քաղենք",
    "մի քաղեք": "մի քաղէք",
    "չեմ քաղել": "քաղած չեմ",
    "չես քաղել": "քաղած չես",
    "չի քաղել": "քաղած չէ",
    "չենք քաղել": "քաղած չենք",
    "չեք քաղել": "քաղած չեք",
    "չեն քաղել": "քաղած չեն",
    "չէի քաղել": "քաղած չէի",
    "չէիր քաղել": "քաղած չէիր",
    "չէր քաղել": "քաղած չէր",
    "չէինք քաղել": "քաղած չէինք",
    "չէիք քաղել": "քաղած չէիք",
    "չէին քաղել": "քաղած չէին",
    "չեմ քաղի": "պիտի չքաղեմ",
    "չես քաղի": "պիտի չքաղես",
    "չի քաղի": "պիտի չքաղէ",
    "չենք քաղի": "պիտի չքաղենք",
    "չեք քաղի": "պիտի չքաղէք",
    "չեն քաղի": "պիտի չքաղեն",
    "չէի քաղի": "պիտի չքաղէի",
    "չէիր քաղի": "պիտի չքաղէիր",
    "չէր քաղի": "պիտի չքաղէր",
    "չէինք քաղի": "պիտի չքաղէինք",
    "չէիք քաղի": "պիտի չքաղէիք",
    "չէին քաղի": "պիտի չքաղէին",
    "եփել": "եփած",
    "եփ": "եփ",
    "եփեցեր": "եփեցեր",
    "եփում": "եփեր",
    "եփող": "եփող",
    "եփելու": "եփելու",
    "եփում եմ": "կ'եփեմ",
    "եփում ես": "կ'եփես",
    "եփում է": "կ'եփէ",
    "եփում ենք": "կ'եփենք",
    "եփում եք": "կ'եփէք",
    "եփում են": "կ'եփեն",
    "եփում էի": "կ'եփէի",
    "եփում էիր": "կ'եփէիր",
    "եփում էր": "կ'եփէր",
    "եփում էինք": "կ'եփէինք",
    "եփում էիք": "կ'եփէիք",
    "եփում էին": "կ'եփէին",
    "եփեցի": "եփեցի",
    "եփեցիր": "եփեցիր",
    "եփեց": "եփեց",
    "եփեցինք": "եփեցինք",
    "եփեցիք": "եփեցիք",
    "եփեցին": "եփեցին",
    "եփիր": "եփէ",
    "եփենք": "եփենք",
    "եփեք": "եփեցէք",
    "եփել եմ": "եփած եմ",
    "եփել ես": "եփած ես",
    "եփել է": "եփած է",
    "եփել ենք": "եփած ենք",
    "եփել եք": "եփած եք",
    "եփել են": "եփած են",
    "եփել էի": "եփած էի",
    "եփել էիր": "եփած էիր",
    "եփել էր": "եփած էր",
    "եփել էինք": "եփած էինք",
    "եփել էիք": "եփած էիք",
    "եփել էին": "եփած էին",
    "կեփեմ": "պիտի եփեմ",
    "կեփես": "պիտի եփես",
    "կեփի": "պիտի եփէ",
    "կեփենք": "պիտի եփենք",
    "կեփէք": "պիտի եփէք",
    "կեփեն": "պիտի եփեն",
    "կեփէի": "պիտի եփէի",
    "կեփէիր": "պիտի եփէիր",
    "կեփէր": "պիտի եփէր",
    "կեփէինք": "պիտի եփէինք",
    "կեփէիք": "պիտի եփէիք",
    "կեփէին": "պիտի եփէին",
    "չեմ եփում": "չեմ եփեր",
    "չես եփում": "չես եփեր",
    "չ'եփում": "չ'եփեր",
    "չենք եփում": "չենք եփեր",
    "չեք եփում": "չեք եփեր",
    "չեն եփում": "չեն եփեր",
    "չէի եփում": "չէի եփեր",
    "չէիր եփում": "չէիր եփեր",
    "չէր եփում": "չէր եփեր",
    "չէինք եփում": "չէինք եփեր",
    "չէիք եփում": "չէիք եփեր",
    "չէին եփում": "չէին եփեր",
    "չեփեցի": "չեփեցի",
    "չեփեցիր": "չեփեցիր",
    "չեփեց": "չեփեց",
    "չեփեցինք": "չեփեցինք",
    "չեփեցիք": "չեփեցիք",
    "չեփեցին": "չեփեցին",
    "մի եփիր": "մի եփեր",
    "մի եփենք": "մի եփենք",
    "մի եփեք": "մի եփէք",
    "չեմ եփել": "եփած չեմ",
    "չես եփել": "եփած չես",
    "չի եփել": "եփած չէ",
    "չենք եփել": "եփած չենք",
    "չեք եփել": "եփած չեք",
    "չեն եփել": "եփած չեն",
    "չէի եփել": "եփած չէի",
    "չէիր եփել": "եփած չէիր",
    "չէր եփել": "եփած չէր",
    "չէինք եփել": "եփած չէինք",
    "չէիք եփել": "եփած չէիք",
    "չէին եփել": "եփած չէին",
    "չեմ եփի": "պիտի չեփեմ",
    "չես եփի": "պիտի չեփես",
    "չի եփի": "պիտի չեփէ",
    "չենք եփի": "պիտի չեփենք",
    "չեք եփի": "պիտի չեփէք",
    "չեն եփի": "պիտի չեփեն",
    "չէի եփի": "պիտի չեփէի",
    "չէիր եփի": "պիտի չեփէիր",
    "չէր եփի": "պիտի չեփէր",
    "չէինք եփի": "պիտի չեփէինք",
    "չէիք եփի": "պիտի չեփէիք",
    "չէին եփի": "պիտի չեփէին",
    "ճաշ եփել": "ճաշ եփել",
    "ճաշ եփում եմ": "ճաշ կ'եփեմ",
    "ճաշ եփում ես": "ճաշ կ'եփես",
    "ճաշ եփում է": "ճաշ կ'եփէ",
    "ճաշ եփում ենք": "ճաշ կ'եփենք",
    "ճաշ եփում եք": "ճաշ կ'եփէք",
    "ճաշ եփում են": "ճաշ կ'եփեն",
    "ճաշ եփում էի": "ճաշ կ'եփէի",
    "ճաշ եփում էիր": "ճաշ կ'եփէիր",
    "ճաշ եփում էր": "ճաշ կ'եփէր",
    "ճաշ եփում էինք": "ճաշ կ'եփէինք",
    "ճաշ եփում էիք": "ճաշ կ'եփէիք",
    "ճաշ եփում էին": "ճաշ կ'եփէին",
    "ճաշ եփեցի": "ճաշ եփեցի",
    "ճաշ եփեցիր": "ճաշ եփեցիր",
    "ճաշ եփեց": "ճաշ եփեց",
    "ճաշ եփեցինք": "ճաշ եփեցինք",
    "ճաշ եփեցիք": "ճաշ եփեցիք",
    "ճաշ եփեցին": "ճաշ եփեցին",
    "ճաշ եփիր": "ճաշ եփէ",
    "ճաշ եփենք": "ճաշ եփենք",
    "ճաշ եփեք": "ճաշ եփեցէք",
    "ճաշ եփել եմ": "ճաշ եփած եմ",
    "ճաշ եփել ես": "ճաշ եփած ես",
    "ճաշ եփել է": "ճաշ եփած է",
    "ճաշ եփել ենք": "ճաշ եփած ենք",
    "ճաշ եփել եք": "ճաշ եփած եք",
    "ճաշ եփել են": "ճաշ եփած են",
    "ճաշ եփել էի": "ճաշ եփած էի",
    "ճաշ եփել էիր": "ճաշ եփած էիր",
    "ճաշ եփել էր": "ճաշ եփած էր",
    "ճաշ եփել էինք": "ճաշ եփած էինք",
    "ճաշ եփել էիք": "ճաշ եփած էիք",
    "ճաշ եփել էին": "ճաշ եփած էին",
    "ճաշ կեփեմ": "ճաշ պիտի եփեմ",
    "ճաշ կեփես": "ճաշ պիտի եփես",
    "ճաշ կեփի": "ճաշ պիտի եփէ",
    "ճաշ կեփենք": "ճաշ պիտի եփենք",
    "ճաշ կեփէք": "ճաշ պիտի եփէք",
    "ճաշ կեփեն": "ճաշ պիտի եփեն",
    "ճաշ կեփէի": "ճաշ պիտի եփէի",
    "ճաշ կեփէիր": "ճաշ պիտի եփէիր",
    "ճաշ կեփէր": "ճաշ պիտի եփէր",
    "ճաշ կեփէինք": "ճաշ պիտի եփէինք",
    "ճաշ կեփէիք": "ճաշ պիտի եփէիք",
    "ճաշ կեփէին": "ճաշ պիտի եփէին",
    "ճաշ չեմ եփում": "ճաշ չեմ եփեր",
    "ճաշ չես եփում": "ճաշ չես եփեր",
    "ճաշ չ'եփում": "ճաշ չ'եփեր",
    "ճաշ չենք եփում": "ճաշ չենք եփեր",
    "ճաշ չեք եփում": "ճաշ չեք եփեր",
    "ճաշ չեն եփում": "ճաշ չեն եփեր",
    "ճաշ չէի եփում": "ճաշ չէի եփեր",
    "ճաշ չէիր եփում": "ճաշ չէիր եփեր",
    "ճաշ չէր եփում": "ճաշ չէր եփեր",
    "ճաշ չէինք եփում": "ճաշ չէինք եփեր",
    "ճաշ չէիք եփում": "ճաշ չէիք եփեր",
    "ճաշ չէին եփում": "ճաշ չէին եփեր",
    "ճաշ չեփեցի": "ճաշ չեփեցի",
    "ճաշ չեփեցիր": "ճաշ չեփեցիր",
    "ճաշ չեփեց": "ճաշ չեփեց",
    "ճաշ չեփեցինք": "ճաշ չեփեցինք",
    "ճաշ չեփեցիք": "ճաշ չեփեցիք",
    "ճաշ չեփեցին": "ճաշ չեփեցին",
    "ճաշ մի եփիր": "ճաշ մի եփեր",
    "ճաշ մի եփենք": "ճաշ մի եփենք",
    "ճաշ մի եփեք": "ճաշ մի եփէք",
    "ճաշ չեմ եփել": "ճաշ եփած չեմ",
    "ճաշ չես եփել": "ճաշ եփած չես",
    "ճաշ չի եփել": "ճաշ եփած չէ",
    "ճաշ չենք եփել": "ճաշ եփած չենք",
    "ճաշ չեք եփել": "ճաշ եփած չեք",
    "ճաշ չեն եփել": "ճաշ եփած չեն",
    "ճաշ չէի եփել": "ճաշ եփած չէի",
    "ճաշ չէիր եփել": "ճաշ եփած չէիր",
    "ճաշ չէր եփել": "ճաշ եփած չէր",
    "ճաշ չէինք եփել": "ճաշ եփած չէինք",
    "ճաշ չէիք եփել": "ճաշ եփած չէիք",
    "ճաշ չէին եփել": "ճաշ եփած չէին",
    "ճաշ չեմ եփի": "ճաշ պիտի չեփեմ",
    "ճաշ չես եփի": "ճաշ պիտի չեփես",
    "ճաշ չի եփի": "ճաշ պիտի չեփէ",
    "ճաշ չենք եփի": "ճաշ պիտի չեփենք",
    "ճաշ չեք եփի": "ճաշ պիտի չեփէք",
    "ճաշ չեն եփի": "ճաշ պիտի չեփեն",
    "ճաշ չէի եփի": "ճաշ պիտի չեփէի",
    "ճաշ չէիր եփի": "ճաշ պիտի չեփէիր",
    "ճաշ չէր եփի": "ճաշ պիտի չեփէր",
    "ճաշ չէինք եփի": "ճաշ պիտի չեփէինք",
    "ճաշ չէիք եփի": "ճաշ պիտի չեփէիք",
    "ճաշ չէին եփի": "ճաշ պիտի չեփէին",
    "պարել": "պարած",
    "պար": "պար",
    "պարեցեր": "պարեցեր",
    "պարում": "պարեր",
    "պարող": "պարող",
    "պարելու": "պարելու",
    "պարում եմ": "կը պարեմ",
    "պարում ես": "կը պարես",
    "պարում է": "կը պարէ",
    "պարում ենք": "կը պարենք",
    "պարում եք": "կը պարէք",
    "պարում են": "կը պարեն",
    "պարում էի": "կը պարէի",
    "պարում էիր": "կը պարէիր",
    "պարում էր": "կը պարէր",
    "պարում էինք": "կը պարէինք",
    "պարում էիք": "կը պարէիք",
    "պարում էին": "կը պարէին",
    "պարեցի": "պարեցի",
    "պարեցիր": "պարեցիր",
    "պարեց": "պարեց",
    "պարեցինք": "պարեցինք",
    "պարեցիք": "պարեցիք",
    "պարեցին": "պարեցին",
    "պարիր": "պարէ",
    "պարենք": "պարենք",
    "պարեք": "պարեցէք",
    "պարել եմ": "պարած եմ",
    "պարել ես": "պարած ես",
    "պարել է": "պարած է",
    "պարել ենք": "պարած ենք",
    "պարել եք": "պարած եք",
    "պարել են": "պարած են",
    "պարել էի": "պարած էի",
    "պարել էիր": "պարած էիր",
    "պարել էր": "պարած էր",
    "պարել էինք": "պարած էինք",
    "պարել էիք": "պարած էիք",
    "պարել էին": "պարած էին",
    "կպարեմ": "պիտի պարեմ",
    "կպարես": "պիտի պարես",
    "կպարի": "պիտի պարէ",
    "կպարենք": "պիտի պարենք",
    "կպարէք": "պիտի պարէք",
    "կպարեն": "պիտի պարեն",
    "կպարէի": "պիտի պարէի",
    "կպարէիր": "պիտի պարէիր",
    "կպարէր": "պիտի պարէր",
    "կպարէինք": "պիտի պարէինք",
    "կպարէիք": "պիտի պարէիք",
    "կպարէին": "պիտի պարէին",
    "չեմ պարում": "չեմ պարեր",
    "չես պարում": "չես պարեր",
    "չի պարում": "չի պարեր",
    "չենք պարում": "չենք պարեր",
    "չեք պարում": "չեք պարեր",
    "չեն պարում": "չեն պարեր",
    "չէի պարում": "չէի պարեր",
    "չէիր պարում": "չէիր պարեր",
    "չէր պարում": "չէր պարեր",
    "չէինք պարում": "չէինք պարեր",
    "չէիք պարում": "չէիք պարեր",
    "չէին պարում": "չէին պարեր",
    "չպարեցի": "չպարեցի",
    "չպարեցիր": "չպարեցիր",
    "չպարեց": "չպարեց",
    "չպարեցինք": "չպարեցինք",
    "չպարեցիք": "չպարեցիք",
    "չպարեցին": "չպարեցին",
    "մի պարիր": "մի պարեր",
    "մի պարենք": "մի պարենք",
    "մի պարեք": "մի պարէք",
    "չեմ պարել": "պարած չեմ",
    "չես պարել": "պարած չես",
    "չի պարել": "պարած չէ",
    "չենք պարել": "պարած չենք",
    "չեք պարել": "պարած չեք",
    "չեն պարել": "պարած չեն",
    "չէի պարել": "պարած չէի",
    "չէիր պարել": "պարած չէիր",
    "չէր պարել": "պարած չէր",
    "չէինք պարել": "պարած չէինք",
    "չէիք պարել": "պարած չէիք",
    "չէին պարել": "պարած չէին",
    "չեմ պարի": "պիտի չպարեմ",
    "չես պարի": "պիտի չպարես",
    "չի պարի": "պիտի չպարէ",
    "չենք պարի": "պիտի չպարենք",
    "չեք պարի": "պիտի չպարէք",
    "չեն պարի": "պիտի չպարեն",
    "չէի պարի": "պիտի չպարէի",
    "չէիր պարի": "պիտի չպարէիր",
    "չէր պարի": "պիտի չպարէր",
    "չէինք պարի": "պիտի չպարէինք",
    "չէիք պարի": "պիտի չպարէիք",
    "չէին պարի": "պիտի չպարէին",
    "յուսախաբել": "յուսախաբած",
    "յուսախաբ": "յուսախաբ",
    "յուսախաբեցեր": "յուսախաբեցեր",
    "յուսախաբում": "յուսախաբեր",
    "յուսախաբող": "յուսախաբող",
    "յուսախաբելու": "յուսախաբելու",
    "յուսախաբում եմ": "կը յուսախաբեմ",
    "յուսախաբում ես": "կը յուսախաբես",
    "յուսախաբում է": "կը յուսախաբէ",
    "յուսախաբում ենք": "կը յուսախաբենք",
    "յուսախաբում եք": "կը յուսախաբէք",
    "յուսախաբում են": "կը յուսախաբեն",
    "յուսախաբում էի": "կը յուսախաբէի",
    "յուսախաբում էիր": "կը յուսախաբէիր",
    "յուսախաբում էր": "կը յուսախաբէր",
    "յուսախաբում էինք": "կը յուսախաբէինք",
    "յուսախաբում էիք": "կը յուսախաբէիք",
    "յուսախաբում էին": "կը յուսախաբէին",
    "յուսախաբեցի": "յուսախաբեցի",
    "յուսախաբեցիր": "յուսախաբեցիր",
    "յուսախաբեց": "յուսախաբեց",
    "յուսախաբեցինք": "յուսախաբեցինք",
    "յուսախաբեցիք": "յուսախաբեցիք",
    "յուսախաբեցին": "յուսախաբեցին",
    "յուսախաբիր": "յուսախաբէ",
    "յուսախաբենք": "յուսախաբենք",
    "յուսախաբեք": "յուսախաբեցէք",
    "յուսախաբել եմ": "յուսախաբած եմ",
    "յուսախաբել ես": "յուսախաբած ես",
    "յուսախաբել է": "յուսախաբած է",
    "յուսախաբել ենք": "յուսախաբած ենք",
    "յուսախաբել եք": "յուսախաբած եք",
    "յուսախաբել են": "յուսախաբած են",
    "յուսախաբել էի": "յուսախաբած էի",
    "յուսախաբել էիր": "յուսախաբած էիր",
    "յուսախաբել էր": "յուսախաբած էր",
    "յուսախաբել էինք": "յուսախաբած էինք",
    "յուսախաբել էիք": "յուսախաբած էիք",
    "յուսախաբել էին": "յուսախաբած էին",
    "կյուսախաբեմ": "պիտի յուսախաբեմ",
    "կյուսախաբես": "պիտի յուսախաբես",
    "կյուսախաբի": "պիտի յուսախաբէ",
    "կյուսախաբենք": "պիտի յուսախաբենք",
    "կյուսախաբէք": "պիտի յուսախաբէք",
    "կյուսախաբեն": "պիտի յուսախաբեն",
    "կյուսախաբէի": "պիտի յուսախաբէի",
    "կյուսախաբէիր": "պիտի յուսախաբէիր",
    "կյուսախաբէր": "պիտի յուսախաբէր",
    "կյուսախաբէինք": "պիտի յուսախաբէինք",
    "կյուսախաբէիք": "պիտի յուսախաբէիք",
    "կյուսախաբէին": "պիտի յուսախաբէին",
    "չեմ յուսախաբում": "չեմ յուսախաբեր",
    "չես յուսախաբում": "չես յուսախաբեր",
    "չի յուսախաբում": "չի յուսախաբեր",
    "չենք յուսախաբում": "չենք յուսախաբեր",
    "չեք յուսախաբում": "չեք յուսախաբեր",
    "չեն յուսախաբում": "չեն յուսախաբեր",
    "չէի յուսախաբում": "չէի յուսախաբեր",
    "չէիր յուսախաբում": "չէիր յուսախաբեր",
    "չէր յուսախաբում": "չէր յուսախաբեր",
    "չէինք յուսախաբում": "չէինք յուսախաբեր",
    "չէիք յուսախաբում": "չէիք յուսախաբեր",
    "չէին յուսախաբում": "չէին յուսախաբեր",
    "չյուսախաբեցի": "չյուսախաբեցի",
    "չյուսախաբեցիր": "չյուսախաբեցիր",
    "չյուսախաբեց": "չյուսախաբեց",
    "չյուսախաբեցինք": "չյուսախաբեցինք",
    "չյուսախաբեցիք": "չյուսախաբեցիք",
    "չյուսախաբեցին": "չյուսախաբեցին",
    "մի յուսախաբիր": "մի յուսախաբեր",
    "մի յուսախաբենք": "մի յուսախաբենք",
    "մի յուսախաբեք": "մի յուսախաբէք",
    "չեմ յուսախաբել": "յուսախաբած չեմ",
    "չես յուսախաբել": "յուսախաբած չես",
    "չի յուսախաբել": "յուսախաբած չէ",
    "չենք յուսախաբել": "յուսախաբած չենք",
    "չեք յուսախաբել": "յուսախաբած չեք",
    "չեն յուսախաբել": "յուսախաբած չեն",
    "չէի յուսախաբել": "յուսախաբած չէի",
    "չէիր յուսախաբել": "յուսախաբած չէիր",
    "չէր յուսախաբել": "յուսախաբած չէր",
    "չէինք յուսախաբել": "յուսախաբած չէինք",
    "չէիք յուսախաբել": "յուսախաբած չէիք",
    "չէին յուսախաբել": "յուսախաբած չէին",
    "չեմ յուսախաբի": "պիտի չյուսախաբեմ",
    "չես յուսախաբի": "պիտի չյուսախաբես",
    "չի յուսախաբի": "պիտի չյուսախաբէ",
    "չենք յուսախաբի": "պիտի չյուսախաբենք",
    "չեք յուսախաբի": "պիտի չյուսախաբէք",
    "չեն յուսախաբի": "պիտի չյուսախաբեն",
    "չէի յուսախաբի": "պիտի չյուսախաբէի",
    "չէիր յուսախաբի": "պիտի չյուսախաբէիր",
    "չէր յուսախաբի": "պիտի չյուսախաբէր",
    "չէինք յուսախաբի": "պիտի չյուսախաբէինք",
    "չէիք յուսախաբի": "պիտի չյուսախաբէիք",
    "չէին յուսախաբի": "պիտի չյուսախաբէին",
    "որոշել": "որոշած",
    "որոշ": "որոշ",
    "որոշեցեր": "որոշեցեր",
    "որոշում": "որոշեր",
    "որոշող": "որոշող",
    "որոշելու": "որոշելու",
    "որոշում եմ": "կ'որոշեմ",
    "որոշում ես": "կ'որոշես",
    "որոշում է": "կ'որոշէ",
    "որոշում ենք": "կ'որոշենք",
    "որոշում եք": "կ'որոշէք",
    "որոշում են": "կ'որոշեն",
    "որոշում էի": "կ'որոշէի",
    "որոշում էիր": "կ'որոշէիր",
    "որոշում էր": "կ'որոշէր",
    "որոշում էինք": "կ'որոշէինք",
    "որոշում էիք": "կ'որոշէիք",
    "որոշում էին": "կ'որոշէին",
    "որոշեցի": "որոշեցի",
    "որոշեցիր": "որոշեցիր",
    "որոշեց": "որոշեց",
    "որոշեցինք": "որոշեցինք",
    "որոշեցիք": "որոշեցիք",
    "որոշեցին": "որոշեցին",
    "որոշիր": "որոշէ",
    "որոշենք": "որոշենք",
    "որոշեք": "որոշեցէք",
    "որոշել եմ": "որոշած եմ",
    "որոշել ես": "որոշած ես",
    "որոշել է": "որոշած է",
    "որոշել ենք": "որոշած ենք",
    "որոշել եք": "որոշած եք",
    "որոշել են": "որոշած են",
    "որոշել էի": "որոշած էի",
    "որոշել էիր": "որոշած էիր",
    "որոշել էր": "որոշած էր",
    "որոշել էինք": "որոշած էինք",
    "որոշել էիք": "որոշած էիք",
    "որոշել էին": "որոշած էին",
    "կորոշեմ": "պիտի որոշեմ",
    "կորոշես": "պիտի որոշես",
    "կորոշի": "պիտի որոշէ",
    "կորոշենք": "պիտի որոշենք",
    "կորոշէք": "պիտի որոշէք",
    "կորոշեն": "պիտի որոշեն",
    "կորոշէի": "պիտի որոշէի",
    "կորոշէիր": "պիտի որոշէիր",
    "կորոշէր": "պիտի որոշէր",
    "կորոշէինք": "պիտի որոշէինք",
    "կորոշէիք": "պիտի որոշէիք",
    "կորոշէին": "պիտի որոշէին",
    "չեմ որոշում": "չեմ որոշեր",
    "չես որոշում": "չես որոշեր",
    "չ'որոշում": "չ'որոշեր",
    "չենք որոշում": "չենք որոշեր",
    "չեք որոշում": "չեք որոշեր",
    "չեն որոշում": "չեն որոշեր",
    "չէի որոշում": "չէի որոշեր",
    "չէիր որոշում": "չէիր որոշեր",
    "չէր որոշում": "չէր որոշեր",
    "չէինք որոշում": "չէինք որոշեր",
    "չէիք որոշում": "չէիք որոշեր",
    "չէին որոշում": "չէին որոշեր",
    "չորոշեցի": "չորոշեցի",
    "չորոշեցիր": "չորոշեցիր",
    "չորոշեց": "չորոշեց",
    "չորոշեցինք": "չորոշեցինք",
    "չորոշեցիք": "չորոշեցիք",
    "չորոշեցին": "չորոշեցին",
    "մի որոշիր": "մի որոշեր",
    "մի որոշենք": "մի որոշենք",
    "մի որոշեք": "մի որոշէք",
    "չեմ որոշել": "որոշած չեմ",
    "չես որոշել": "որոշած չես",
    "չի որոշել": "որոշած չէ",
    "չենք որոշել": "որոշած չենք",
    "չեք որոշել": "որոշած չեք",
    "չեն որոշել": "որոշած չեն",
    "չէի որոշել": "որոշած չէի",
    "չէիր որոշել": "որոշած չէիր",
    "չէր որոշել": "որոշած չէր",
    "չէինք որոշել": "որոշած չէինք",
    "չէիք որոշել": "որոշած չէիք",
    "չէին որոշել": "որոշած չէին",
    "չեմ որոշի": "պիտի չորոշեմ",
    "չես որոշի": "պիտի չորոշես",
    "չի որոշի": "պիտի չորոշէ",
    "չենք որոշի": "պիտի չորոշենք",
    "չեք որոշի": "պիտի չորոշէք",
    "չեն որոշի": "պիտի չորոշեն",
    "չէի որոշի": "պիտի չորոշէի",
    "չէիր որոշի": "պիտի չորոշէիր",
    "չէր որոշի": "պիտի չորոշէր",
    "չէինք որոշի": "պիտի չորոշէինք",
    "չէիք որոշի": "պիտի չորոշէիք",
    "չէին որոշի": "պիտի չորոշէին",
    "հնարել": "հնարած",
    "հնար": "հնչեցիր",
    "հնարեցեր": "հնարեցեր",
    "հնարում": "հնարեր",
    "հնարող": "հնարող",
    "հնարելու": "հնարելու",
    "հնարում եմ": "կը հնարեմ",
    "հնարում ես": "կը հնարես",
    "հնարում է": "կը հնարէ",
    "հնարում ենք": "կը հնարենք",
    "հնարում եք": "կը հնարէք",
    "հնարում են": "կը հնարեն",
    "հնարում էի": "կը հնարէի",
    "հնարում էիր": "կը հնարէիր",
    "հնարում էր": "կը հնարէր",
    "հնարում էինք": "կը հնարէինք",
    "հնարում էիք": "կը հնարէիք",
    "հնարում էին": "կը հնարէին",
    "հնարեցի": "հնարեցի",
    "հնարեցիր": "հնարեցիր",
    "հնարեց": "հնարեց",
    "հնարեցինք": "հնարեցինք",
    "հնարեցիք": "հնարեցիք",
    "հնարեցին": "հնարեցին",
    "հնարիր": "հնարէ",
    "հնարենք": "հնարենք",
    "հնարեք": "հնարեցէք",
    "հնարել եմ": "հնարած եմ",
    "հնարել ես": "հնարած ես",
    "հնարել է": "հնարած է",
    "հնարել ենք": "հնարած ենք",
    "հնարել եք": "հնարած եք",
    "հնարել են": "հնարած են",
    "հնարել էի": "հնարած էի",
    "հնարել էիր": "հնարած էիր",
    "հնարել էր": "հնարած էր",
    "հնարել էինք": "հնարած էինք",
    "հնարել էիք": "հնարած էիք",
    "հնարել էին": "հնարած էին",
    "կհնարեմ": "պիտի հնարեմ",
    "կհնարես": "պիտի հնարես",
    "կհնարի": "պիտի հնարէ",
    "կհնարենք": "պիտի հնարենք",
    "կհնարէք": "պիտի հնարէք",
    "կհնարեն": "պիտի հնարեն",
    "կհնարէի": "պիտի հնարէի",
    "կհնարէիր": "պիտի հնարէիր",
    "կհնարէր": "պիտի հնարէր",
    "կհնարէինք": "պիտի հնարէինք",
    "կհնարէիք": "պիտի հնարէիք",
    "կհնարէին": "պիտի հնարէին",
    "չեմ հնարում": "չեմ հնարեր",
    "չես հնարում": "չես հնարեր",
    "չի հնարում": "չի հնարեր",
    "չենք հնարում": "չենք հնարեր",
    "չեք հնարում": "չեք հնարեր",
    "չեն հնարում": "չեն հնարեր",
    "չէի հնարում": "չէի հնարեր",
    "չէիր հնարում": "չէիր հնարեր",
    "չէր հնարում": "չէր հնարեր",
    "չէինք հնարում": "չէինք հնարեր",
    "չէիք հնարում": "չէիք հնարեր",
    "չէին հնարում": "չէին հնարեր",
    "չհնարեցի": "չհնարեցի",
    "չհնարեցիր": "չհնարեցիր",
    "չհնարեց": "չհնարեց",
    "չհնարեցինք": "չհնարեցինք",
    "չհնարեցիք": "չհնարեցիք",
    "չհնարեցին": "չհնարեցին",
    "մի հնարիր": "մի հնարեր",
    "մի հնարենք": "մի հնարենք",
    "մի հնարեք": "մի հնարէք",
    "չեմ հնարել": "հնարած չեմ",
    "չես հնարել": "հնարած չես",
    "չի հնարել": "հնարած չէ",
    "չենք հնարել": "հնարած չենք",
    "չեք հնարել": "հնարած չեք",
    "չեն հնարել": "հնարած չեն",
    "չէի հնարել": "հնարած չէի",
    "չէիր հնարել": "հնարած չէիր",
    "չէր հնարել": "հնարած չէր",
    "չէինք հնարել": "հնարած չէինք",
    "չէիք հնարել": "հնարած չէիք",
    "չէին հնարել": "հնարած չէին",
    "չեմ հնարի": "պիտի չհնարեմ",
    "չես հնարի": "պիտի չհնարես",
    "չի հնարի": "պիտի չհնարէ",
    "չենք հնարի": "պիտի չհնարենք",
    "չեք հնարի": "պիտի չհնարէք",
    "չեն հնարի": "պիտի չհնարեն",
    "չէի հնարի": "պիտի չհնարէի",
    "չէիր հնարի": "պիտի չհնարէիր",
    "չէր հնարի": "պիտի չհնարէր",
    "չէինք հնարի": "պիտի չհնարէինք",
    "չէիք հնարի": "պիտի չհնարէիք",
    "չէին հնարի": "պիտի չհնարէին",
    "արհամարհել": "արհամարհած",
    "արհամարհ": "արհամարհ",
    "արհամարհեցեր": "արհամարհեցեր",
    "արհամարհում": "արհամարհեր",
    "արհամարհող": "արհամարհող",
    "արհամարհելու": "արհամարհելու",
    "արհամարհում եմ": "կ'արհամարհեմ",
    "արհամարհում ես": "կ'արհամարհես",
    "արհամարհում է": "կ'արհամարհէ",
    "արհամարհում ենք": "կ'արհամարհենք",
    "արհամարհում եք": "կ'արհամարհէք",
    "արհամարհում են": "կ'արհամարհեն",
    "արհամարհում էի": "կ'արհամարհէի",
    "արհամարհում էիր": "կ'արհամարհէիր",
    "արհամարհում էր": "կ'արհամարհէր",
    "արհամարհում էինք": "կ'արհամարհէինք",
    "արհամարհում էիք": "կ'արհամարհէիք",
    "արհամարհում էին": "կ'արհամարհէին",
    "արհամարհեցի": "արհամարհեցի",
    "արհամարհեցիր": "արհամարհեցիր",
    "արհամարհեց": "արհամարհեց",
    "արհամարհեցինք": "արհամարհեցինք",
    "արհամարհեցիք": "արհամարհեցիք",
    "արհամարհեցին": "արհամարհեցին",
    "արհամարհիր": "արհամարհէ",
    "արհամարհենք": "արհամարհենք",
    "արհամարհեք": "արհամարհեցէք",
    "արհամարհել եմ": "արհամարհած եմ",
    "արհամարհել ես": "արհամարհած ես",
    "արհամարհել է": "արհամարհած է",
    "արհամարհել ենք": "արհամարհած ենք",
    "արհամարհել եք": "արհամարհած եք",
    "արհամարհել են": "արհամարհած են",
    "արհամարհել էի": "արհամարհած էի",
    "արհամարհել էիր": "արհամարհած էիր",
    "արհամարհել էր": "արհամարհած էր",
    "արհամարհել էինք": "արհամարհած էինք",
    "արհամարհել էիք": "արհամարհած էիք",
    "արհամարհել էին": "արհամարհած էին",
    "կարհամարհեմ": "պիտի արհամարհեմ",
    "կարհամարհես": "պիտի արհամարհես",
    "կարհամարհի": "պիտի արհամարհէ",
    "կարհամարհենք": "պիտի արհամարհենք",
    "կարհամարհէք": "պիտի արհամարհէք",
    "կարհամարհեն": "պիտի արհամարհեն",
    "կարհամարհէի": "պիտի արհամարհէի",
    "կարհամարհէիր": "պիտի արհամարհէիր",
    "կարհամարհէր": "պիտի արհամարհէր",
    "կարհամարհէինք": "պիտի արհամարհէինք",
    "կարհամարհէիք": "պիտի արհամարհէիք",
    "կարհամարհէին": "պիտի արհամարհէին",
    "չեմ արհամարհում": "չեմ արհամարհեր",
    "չես արհամարհում": "չես արհամարհեր",
    "չ'արհամարհում": "չ'արհամարհեր",
    "չենք արհամարհում": "չենք արհամարհեր",
    "չեք արհամարհում": "չեք արհամարհեր",
    "չեն արհամարհում": "չեն արհամարհեր",
    "չէի արհամարհում": "չէի արհամարհեր",
    "չէիր արհամարհում": "չէիր արհամարհեր",
    "չէր արհամարհում": "չէր արհամարհեր",
    "չէինք արհամարհում": "չէինք արհամարհեր",
    "չէիք արհամարհում": "չէիք արհամարհեր",
    "չէին արհամարհում": "չէին արհամարհեր",
    "չարհամարհեցի": "չարհամարհեցի",
    "չարհամարհեցիր": "չարհամարհեցիր",
    "չարհամարհեց": "չարհամարհեց",
    "չարհամարհեցինք": "չարհամարհեցինք",
    "չարհամարհեցիք": "չարհամարհեցիք",
    "չարհամարհեցին": "չարհամարհեցին",
    "մի արհամարհիր": "մի արհամարհեր",
    "մի արհամարհենք": "մի արհամարհենք",
    "մի արհամարհեք": "մի արհամարհէք",
    "չեմ արհամարհել": "արհամարհած չեմ",
    "չես արհամարհել": "արհամարհած չես",
    "չի արհամարհել": "արհամարհած չէ",
    "չենք արհամարհել": "արհամարհած չենք",
    "չեք արհամարհել": "արհամարհած չեք",
    "չեն արհամարհել": "արհամարհած չեն",
    "չէի արհամարհել": "արհամարհած չէի",
    "չէիր արհամարհել": "արհամարհած չէիր",
    "չէր արհամարհել": "արհամարհած չէր",
    "չէինք արհամարհել": "արհամարհած չէինք",
    "չէիք արհամարհել": "արհամարհած չէիք",
    "չէին արհամարհել": "արհամարհած չէին",
    "չեմ արհամարհի": "պիտի չարհամարհեմ",
    "չես արհամարհի": "պիտի չարհամարհես",
    "չի արհամարհի": "պիտի չարհամարհէ",
    "չենք արհամարհի": "պիտի չարհամարհենք",
    "չեք արհամարհի": "պիտի չարհամարհէք",
    "չեն արհամարհի": "պիտի չարհամարհեն",
    "չէի արհամարհի": "պիտի չարհամարհէի",
    "չէիր արհամարհի": "պիտի չարհամարհէիր",
    "չէր արհամարհի": "պիտի չարհամարհէր",
    "չէինք արհամարհի": "պիտի չարհամարհէինք",
    "չէիք արհամարհի": "պիտի չարհամարհէիք",
    "չէին արհամարհի": "պիտի չարհամարհէին",
    "պաշտպանել": "պաշտպանեցած",
    "պաշտպան": "պաշտպան",
    "պաշտպանեցեր": "պաշտպանեցեր",
    "պաշտպանում": "պաշտպաներ",
    "պաշտպանող": "պաշտպանող",
    "պաշտպանելու": "պաշտպանելու",
    "պաշտպանում եմ": "կը պաշտպանեմ",
    "պաշտպանում ես": "կը պաշտպանես",
    "պաշտպանում է": "կը պաշտպանէ",
    "պաշտպանում ենք": "կը պաշտպանենք",
    "պաշտպանում եք": "կը պաշտպանէք",
    "պաշտպանում են": "կը պաշտպանեն",
    "պաշտպանում էի": "կը պաշտպանէի",
    "պաշտպանում էիր": "կը պաշտպանէիր",
    "պաշտպանում էր": "կը պաշտպանէր",
    "պաշտպանում էինք": "կը պաշտպանէինք",
    "պաշտպանում էիք": "կը պաշտպանէիք",
    "պաշտպանում էին": "կը պաշտպանէին",
    "պաշտպանեցի": "պաշտպանեցի",
    "պաշտպանեցիր": "պաշտպանեցիր",
    "պաշտպանեց": "պաշտպանեց",
    "պաշտպանեցինք": "պաշտպանեցինք",
    "պաշտպանեցիք": "պաշտպանեցիք",
    "պաշտպանեցին": "պաշտպանեցին",
    "պաշտպանիր": "պաշտպանէ",
    "պաշտպանենք": "պաշտպանենք",
    "պաշտպանեցեք": "պաշտպանեցէք",
    "պաշտպանել եմ": "պաշտպանեցած եմ",
    "պաշտպանել ես": "պաշտպանեցած ես",
    "պաշտպանել է": "պաշտպանեցած է",
    "պաշտպանել ենք": "պաշտպանեցած ենք",
    "պաշտպանել եք": "պաշտպանեցած եք",
    "պաշտպանել են": "պաշտպանեցած են",
    "պաշտպանել էի": "պաշտպանեցած էի",
    "պաշտպանել էիր": "պաշտպանեցած էիր",
    "պաշտպանել էր": "պաշտպանեցած էր",
    "պաշտպանել էինք": "պաշտպանեցած էինք",
    "պաշտպանել էիք": "պաշտպանեցած էիք",
    "պաշտպանել էին": "պաշտպանեցած էին",
    "կպաշտպանեմ": "պիտի պաշտպանեմ",
    "կպաշտպանես": "պիտի պաշտպանես",
    "կպաշտպանի": "պիտի պաշտպանէ",
    "կպաշտպանենք": "պիտի պաշտպանենք",
    "կպաշտպանէք": "պիտի պաշտպանէք",
    "կպաշտպանեն": "պիտի պաշտպանեն",
    "կպաշտպանէի": "պիտի պաշտպանէի",
    "կպաշտպանէիր": "պիտի պաշտպանէիր",
    "կպաշտպանէր": "պիտի պաշտպանէր",
    "կպաշտպանէինք": "պիտի պաշտպանէինք",
    "կպաշտպանէիք": "պիտի պաշտպանէիք",
    "կպաշտպանէին": "պիտի պաշտպանէին",
    "չեմ պաշտպանում": "չեմ պաշտպաներ",
    "չես պաշտպանում": "չես պաշտպաներ",
    "չի պաշտպանում": "չի պաշտպաներ",
    "չենք պաշտպանում": "չենք պաշտպաներ",
    "չեք պաշտպանում": "չեք պաշտպաներ",
    "չեն պաշտպանում": "չեն պաշտպաներ",
    "չէի պաշտպանում": "չէի պաշտպաներ",
    "չէիր պաշտպանում": "չէիր պաշտպաներ",
    "չէր պաշտպանում": "չէր պաշտպաներ",
    "չէինք պաշտպանում": "չէինք պաշտպաներ",
    "չէիք պաշտպանում": "չէիք պաշտպաներ",
    "չէին պաշտպանում": "չէին պաշտպաներ",
    "չպաշտպանեցի": "չպաշտպանեցի",
    "չպաշտպանեցիր": "չպաշտպանեցիր",
    "չպաշտպանեց": "չպաշտպանեց",
    "չպաշտպանեցինք": "չպաշտպանեցինք",
    "չպաշտպանեցիք": "չպաշտպանեցիք",
    "չպաշտպանեցին": "չպաշտպանեցին",
    "մի պաշտպանիր": "մի պաշտպաներ",
    "մի պաշտպանենք": "մի պաշտպանենք",
    "մի պաշտպանեցեք": "մի պաշտպանէք",
    "չեմ պաշտպանել": "պաշտպանեցած չեմ",
    "չես պաշտպանել": "պաշտպանեցած չես",
    "չի պաշտպանել": "պաշտպանեցած չէ",
    "չենք պաշտպանել": "պաշտպանեցած չենք",
    "չեք պաշտպանել": "պաշտպանեցած չեք",
    "չեն պաշտպանել": "պաշտպանեցած չեն",
    "չէի պաշտպանել": "պաշտպանեցած չէի",
    "չէիր պաշտպանել": "պաշտպանեցած չէիր",
    "չէր պաշտպանել": "պաշտպանեցած չէր",
    "չէինք պաշտպանել": "պաշտպանեցած չէինք",
    "չէիք պաշտպանել": "պաշտպանեցած չէիք",
    "չէին պաշտպանել": "պաշտպանեցած չէին",
    "չեմ պաշտպանի": "պիտի չպաշտպանեմ",
    "չես պաշտպանի": "պիտի չպաշտպանես",
    "չի պաշտպանի": "պիտի չպաշտպանէ",
    "չենք պաշտպանի": "պիտի չպաշտպանենք",
    "չեք պաշտպանի": "պիտի չպաշտպանէք",
    "չեն պաշտպանի": "պիտի չպաշտպանեն",
    "չէի պաշտպանի": "պիտի չպաշտպանէի",
    "չէիր պաշտպանի": "պիտի չպաշտպանէիր",
    "չէր պաշտպանի": "պիտի չպաշտպանէր",
    "չէինք պաշտպանի": "պիտի չպաշտպանէինք",
    "չէիք պաշտպանի": "պիտի չպաշտպանէիք",
    "չէին պաշտպանի": "պիտի չպաշտպանէին",
    "ջատագովել": "ջատագոված",
    "ջատագով": "ջատագով",
    "ջատագովեցեր": "ջատագովեցեր",
    "ջատագովում": "ջատագովեր",
    "ջատագովող": "ջատագովող",
    "ջատագովելու": "ջատագովելու",
    "ջատագովում եմ": "կը ջատագովեմ",
    "ջատագովում ես": "կը ջատագովես",
    "ջատագովում է": "կը ջատագովէ",
    "ջատագովում ենք": "կը ջատագովենք",
    "ջատագովում եք": "կը ջատագովէք",
    "ջատագովում են": "կը ջատագովեն",
    "ջատագովում էի": "կը ջատագովէի",
    "ջատագովում էիր": "կը ջատագովէիր",
    "ջատագովում էր": "կը ջատագովէր",
    "ջատագովում էինք": "կը ջատագովէինք",
    "ջատագովում էիք": "կը ջատագովէիք",
    "ջատագովում էին": "կը ջատագովէին",
    "ջատագովեցի": "ջատագովեցի",
    "ջատագովեցիր": "ջատագովեցիր",
    "ջատագովեց": "ջատագովեց",
    "ջատագովեցինք": "ջատագովեցինք",
    "ջատագովեցիք": "ջատագովեցիք",
    "ջատագովեցին": "ջատագովեցին",
    "ջատագովիր": "ջատագովէ",
    "ջատագովենք": "ջատագովենք",
    "ջատագովեք": "ջատագովեցէք",
    "ջատագովել եմ": "ջատագոված եմ",
    "ջատագովել ես": "ջատագոված ես",
    "ջատագովել է": "ջատագոված է",
    "ջատագովել ենք": "ջատագոված ենք",
    "ջատագովել եք": "ջատագոված եք",
    "ջատագովել են": "ջատագոված են",
    "ջատագովել էի": "ջատագոված էի",
    "ջատագովել էիր": "ջատագոված էիր",
    "ջատագովել էր": "ջատագոված էր",
    "ջատագովել էինք": "ջատագոված էինք",
    "ջատագովել էիք": "ջատագոված էիք",
    "ջատագովել էին": "ջատագոված էին",
    "կջատագովեմ": "պիտի ջատագովեմ",
    "կջատագովես": "պիտի ջատագովես",
    "կջատագովի": "պիտի ջատագովէ",
    "կջատագովենք": "պիտի ջատագովենք",
    "կջատագովէք": "պիտի ջատագովէք",
    "կջատագովեն": "պիտի ջատագովեն",
    "կջատագովէի": "պիտի ջատագովէի",
    "կջատագովէիր": "պիտի ջատագովէիր",
    "կջատագովէր": "պիտի ջատագովէր",
    "կջատագովէինք": "պիտի ջատագովէինք",
    "կջատագովէիք": "պիտի ջատագովէիք",
    "կջատագովէին": "պիտի ջատագովէին",
    "չեմ ջատագովում": "չեմ ջատագովեր",
    "չես ջատագովում": "չես ջատագովեր",
    "չի ջատագովում": "չի ջատագովեր",
    "չենք ջատագովում": "չենք ջատագովեր",
    "չեք ջատագովում": "չեք ջատագովեր",
    "չեն ջատագովում": "չեն ջատագովեր",
    "չէի ջատագովում": "չէի ջատագովեր",
    "չէիր ջատագովում": "չէիր ջատագովեր",
    "չէր ջատագովում": "չէր ջատագովեր",
    "չէինք ջատագովում": "չէինք ջատագովեր",
    "չէիք ջատագովում": "չէիք ջատագովեր",
    "չէին ջատագովում": "չէին ջատագովեր",
    "չջատագովեցի": "չջատագովեցի",
    "չջատագովեցիր": "չջատագովեցիր",
    "չջատագովեց": "չջատագովեց",
    "չջատագովեցինք": "չջատագովեցինք",
    "չջատագովեցիք": "չջատագովեցիք",
    "չջատագովեցին": "չջատագովեցին",
    "մի ջատագովիր": "մի ջատագովեր",
    "մի ջատագովենք": "մի ջատագովենք",
    "մի ջատագովեք": "մի ջատագովէք",
    "չեմ ջատագովել": "ջատագոված չեմ",
    "չես ջատագովել": "ջատագոված չես",
    "չի ջատագովել": "ջատագոված չէ",
    "չենք ջատագովել": "ջատագոված չենք",
    "չեք ջատագովել": "ջատագոված չեք",
    "չեն ջատագովել": "ջատագոված չեն",
    "չէի ջատագովել": "ջատագոված չէի",
    "չէիր ջատագովել": "ջատագոված չէիր",
    "չէր ջատագովել": "ջատագոված չէր",
    "չէինք ջատագովել": "ջատագոված չէինք",
    "չէիք ջատագովել": "ջատագոված չէիք",
    "չէին ջատագովել": "ջատագոված չէին",
    "չեմ ջատագովի": "պիտի չջատագովեմ",
    "չես ջատագովի": "պիտի չջատագովես",
    "չի ջատագովի": "պիտի չջատագովէ",
    "չենք ջատագովի": "պիտի չջատագովենք",
    "չեք ջատագովի": "պիտի չջատագովէք",
    "չեն ջատագովի": "պիտի չջատագովեն",
    "չէի ջատագովի": "պիտի չջատագովէի",
    "չէիր ջատագովի": "պիտի չջատագովէիր",
    "չէր ջատագովի": "պիտի չջատագովէր",
    "չէինք ջատագովի": "պիտի չջատագովէինք",
    "չէիք ջատագովի": "պիտի չջատագովէիք",
    "չէին ջատագովի": "պիտի չջատագովէին",
    "դիմագրաւել": "դիմագրաւած",
    "դիմագրաւ": "դիմագրաւ",
    "դիմագրաւեցեր": "դիմագրաւեցեր",
    "դիմագրաւում": "դիմագրաւեր",
    "դիմագրաւող": "դիմագրաւող",
    "դիմագրաւելու": "դիմագրաւելու",
    "դիմագրաւում եմ": "կը դիմագրաւեմ",
    "դիմագրաւում ես": "կը դիմագրաւես",
    "դիմագրաւում է": "կը դիմագրաւէ",
    "դիմագրաւում ենք": "կը դիմագրաւենք",
    "դիմագրաւում եք": "կը դիմագրաւէք",
    "դիմագրաւում են": "կը դիմագրաւեն",
    "դիմագրաւում էի": "կը դիմագրաւէի",
    "դիմագրաւում էիր": "կը դիմագրաւէիր",
    "դիմագրաւում էր": "կը դիմագրաւէր",
    "դիմագրաւում էինք": "կը դիմագրաւէինք",
    "դիմագրաւում էիք": "կը դիմագրաւէիք",
    "դիմագրաւում էին": "կը դիմագրաւէին",
    "դիմագրաւեցի": "դիմագրաւեցի",
    "դիմագրաւեցիր": "դիմագրաւեցիր",
    "դիմագրաւեց": "դիմագրաւեց",
    "դիմագրաւեցինք": "դիմագրաւեցինք",
    "դիմագրաւեցիք": "դիմագրաւեցիք",
    "դիմագրաւեցին": "դիմագրաւեցին",
    "դիմագրաւիր": "դիմագրաւէ",
    "դիմագրաւենք": "դիմագրաւենք",
    "դիմագրաւեք": "դիմագրաւեցէք",
    "դիմագրաւել եմ": "դիմագրաւած եմ",
    "դիմագրաւել ես": "դիմագրաւած ես",
    "դիմագրաւել է": "դիմագրաւած է",
    "դիմագրաւել ենք": "դիմագրաւած ենք",
    "դիմագրաւել եք": "դիմագրաւած եք",
    "դիմագրաւել են": "դիմագրաւած են",
    "դիմագրաւել էի": "դիմագրաւած էի",
    "դիմագրաւել էիր": "դիմագրաւած էիր",
    "դիմագրաւել էր": "դիմագրաւած էր",
    "դիմագրաւել էինք": "դիմագրաւած էինք",
    "դիմագրաւել էիք": "դիմագրաւած էիք",
    "դիմագրաւել էին": "դիմագրաւած էին",
    "կդիմագրաւեմ": "պիտի դիմագրաւեմ",
    "կդիմագրաւես": "պիտի դիմագրաւես",
    "կդիմագրաւի": "պիտի դիմագրաւէ",
    "կդիմագրաւենք": "պիտի դիմագրաւենք",
    "կդիմագրաւէք": "պիտի դիմագրաւէք",
    "կդիմագրաւեն": "պիտի դիմագրաւեն",
    "կդիմագրաւէի": "պիտի դիմագրաւէի",
    "կդիմագրաւէիր": "պիտի դիմագրաւէիր",
    "կդիմագրաւէր": "պիտի դիմագրաւէր",
    "կդիմագրաւէինք": "պիտի դիմագրաւէինք",
    "կդիմագրաւէիք": "պիտի դիմագրաւէիք",
    "կդիմագրաւէին": "պիտի դիմագրաւէին",
    "չեմ դիմագրաւում": "չեմ դիմագրաւեր",
    "չես դիմագրաւում": "չես դիմագրաւեր",
    "չի դիմագրաւում": "չի դիմագրաւեր",
    "չենք դիմագրաւում": "չենք դիմագրաւեր",
    "չեք դիմագրաւում": "չեք դիմագրաւեր",
    "չեն դիմագրաւում": "չեն դիմագրաւեր",
    "չէի դիմագրաւում": "չէի դիմագրաւեր",
    "չէիր դիմագրաւում": "չէիր դիմագրաւեր",
    "չէր դիմագրաւում": "չէր դիմագրաւեր",
    "չէինք դիմագրաւում": "չէինք դիմագրաւեր",
    "չէիք դիմագրաւում": "չէիք դիմագրաւեր",
    "չէին դիմագրաւում": "չէին դիմագրաւեր",
    "չդիմագրաւեցի": "չդիմագրաւեցի",
    "չդիմագրաւեցիր": "չդիմագրաւեցիր",
    "չդիմագրաւեց": "չդիմագրաւեց",
    "չդիմագրաւեցինք": "չդիմագրաւեցինք",
    "չդիմագրաւեցիք": "չդիմագրաւեցիք",
    "չդիմագրաւեցին": "չդիմագրաւեցին",
    "մի դիմագրաւիր": "մի դիմագրաւեր",
    "մի դիմագրաւենք": "մի դիմագրաւենք",
    "մի դիմագրաւեք": "մի դիմագրաւէք",
    "չեմ դիմագրաւել": "դիմագրաւած չեմ",
    "չես դիմագրաւել": "դիմագրաւած չես",
    "չի դիմագրաւել": "դիմագրաւած չէ",
    "չենք դիմագրաւել": "դիմագրաւած չենք",
    "չեք դիմագրաւել": "դիմագրաւած չեք",
    "չեն դիմագրաւել": "դիմագրաւած չեն",
    "չէի դիմագրաւել": "դիմագրաւած չէի",
    "չէիր դիմագրաւել": "դիմագրաւած չէիր",
    "չէր դիմագրաւել": "դիմագրաւած չէր",
    "չէինք դիմագրաւել": "դիմագրաւած չէինք",
    "չէիք դիմագրաւել": "դիմագրաւած չէիք",
    "չէին դիմագրաւել": "դիմագրաւած չէին",
    "չեմ դիմագրաւի": "պիտի չդիմագրաւեմ",
    "չես դիմագրաւի": "պիտի չդիմագրաւես",
    "չի դիմագրաւի": "պիտի չդիմագրաւէ",
    "չենք դիմագրաւի": "պիտի չդիմագրաւենք",
    "չեք դիմագրաւի": "պիտի չդիմագրաւէք",
    "չեն դիմագրաւի": "պիտի չդիմագրաւեն",
    "չէի դիմագրաւի": "պիտի չդիմագրաւէի",
    "չէիր դիմագրաւի": "պիտի չդիմագրաւէիր",
    "չէր դիմագրաւի": "պիտի չդիմագրաւէր",
    "չէինք դիմագրաւի": "պիտի չդիմագրաւէինք",
    "չէիք դիմագրաւի": "պիտի չդիմագրաւէիք",
    "չէին դիմագրաւի": "պիտի չդիմագրաւէին",
    "նախաճաշել": "նախաճաշած",
    "նախաճաշ": "նախաճաշ",
    "նախաճաշեցեր": "նախաճաշեցեր",
    "նախաճաշում": "նախաճաշեր",
    "նախաճաշող": "նախաճաշող",
    "նախաճաշելու": "նախաճաշելու",
    "նախաճաշում եմ": "կը նախաճաշեմ",
    "նախաճաշում ես": "կը նախաճաշես",
    "նախաճաշում է": "կը նախաճաշէ",
    "նախաճաշում ենք": "կը նախաճաշենք",
    "նախաճաշում եք": "կը նախաճաշէք",
    "նախաճաշում են": "կը նախաճաշեն",
    "նախաճաշում էի": "կը նախաճաշէի",
    "նախաճաշում էիր": "կը նախաճաշէիր",
    "նախաճաշում էր": "կը նախաճաշէր",
    "նախաճաշում էինք": "կը նախաճաշէինք",
    "նախաճաշում էիք": "կը նախաճաշէիք",
    "նախաճաշում էին": "կը նախաճաշէին",
    "նախաճաշեցի": "նախաճաշեցի",
    "նախաճաշեցիր": "նախաճաշեցիր",
    "նախաճաշեց": "նախաճաշեց",
    "նախաճաշեցինք": "նախաճաշեցինք",
    "նախաճաշեցիք": "նախաճաշեցիք",
    "նախաճաշեցին": "նախաճաշեցին",
    "նախաճաշիր": "նախաճաշէ",
    "նախաճաշենք": "նախաճաշենք",
    "նախաճաշեք": "նախաճաշեցէք",
    "նախաճաշել եմ": "նախաճաշած եմ",
    "նախաճաշել ես": "նախաճաշած ես",
    "նախաճաշել է": "նախաճաշած է",
    "նախաճաշել ենք": "նախաճաշած ենք",
    "նախաճաշել եք": "նախաճաշած եք",
    "նախաճաշել են": "նախաճաշած են",
    "նախաճաշել էի": "նախաճաշած էի",
    "նախաճաշել էիր": "նախաճաշած էիր",
    "նախաճաշել էր": "նախաճաշած էր",
    "նախաճաշել էինք": "նախաճաշած էինք",
    "նախաճաշել էիք": "նախաճաշած էիք",
    "նախաճաշել էին": "նախաճաշած էին",
    "կնախաճաշեմ": "պիտի նախաճաշեմ",
    "կնախաճաշես": "պիտի նախաճաշես",
    "կնախաճաշի": "պիտի նախաճաշէ",
    "կնախաճաշենք": "պիտի նախաճաշենք",
    "կնախաճաշէք": "պիտի նախաճաշէք",
    "կնախաճաշեն": "պիտի նախաճաշեն",
    "կնախաճաշէի": "պիտի նախաճաշէի",
    "կնախաճաշէիր": "պիտի նախաճաշէիր",
    "կնախաճաշէր": "պիտի նախաճաշէր",
    "կնախաճաշէինք": "պիտի նախաճաշէինք",
    "կնախաճաշէիք": "պիտի նախաճաշէիք",
    "կնախաճաշէին": "պիտի նախաճաշէին",
    "չեմ նախաճաշում": "չեմ նախաճաշեր",
    "չես նախաճաշում": "չես նախաճաշեր",
    "չի նախաճաշում": "չի նախաճաշեր",
    "չենք նախաճաշում": "չենք նախաճաշեր",
    "չեք նախաճաշում": "չեք նախաճաշեր",
    "չեն նախաճաշում": "չեն նախաճաշեր",
    "չէի նախաճաշում": "չէի նախաճաշեր",
    "չէիր նախաճաշում": "չէիր նախաճաշեր",
    "չէր նախաճաշում": "չէր նախաճաշեր",
    "չէինք նախաճաշում": "չէինք նախաճաշեր",
    "չէիք նախաճաշում": "չէիք նախաճաշեր",
    "չէին նախաճաշում": "չէին նախաճաշեր",
    "չնախաճաշեցի": "չնախաճաշեցի",
    "չնախաճաշեցիր": "չնախաճաշեցիր",
    "չնախաճաշեց": "չնախաճաշեց",
    "չնախաճաշեցինք": "չնախաճաշեցինք",
    "չնախաճաշեցիք": "չնախաճաշեցիք",
    "չնախաճաշեցին": "չնախաճաշեցին",
    "մի նախաճաշիր": "մի նախաճաշեր",
    "մի նախաճաշենք": "մի նախաճաշենք",
    "մի նախաճաշեք": "մի նախաճաշէք",
    "չեմ նախաճաշել": "նախաճաշած չեմ",
    "չես նախաճաշել": "նախաճաշած չես",
    "չի նախաճաշել": "նախաճաշած չէ",
    "չենք նախաճաշել": "նախաճաշած չենք",
    "չեք նախաճաշել": "նախաճաշած չեք",
    "չեն նախաճաշել": "նախաճաշած չեն",
    "չէի նախաճաշել": "նախաճաշած չէի",
    "չէիր նախաճաշել": "նախաճաշած չէիր",
    "չէր նախաճաշել": "նախաճաշած չէր",
    "չէինք նախաճաշել": "նախաճաշած չէինք",
    "չէիք նախաճաշել": "նախաճաշած չէիք",
    "չէին նախաճաշել": "նախաճաշած չէին",
    "չեմ նախաճաշի": "պիտի չնախաճաշեմ",
    "չես նախաճաշի": "պիտի չնախաճաշես",
    "չի նախաճաշի": "պիտի չնախաճաշէ",
    "չենք նախաճաշի": "պիտի չնախաճաշենք",
    "չեք նախաճաշի": "պիտի չնախաճաշէք",
    "չեն նախաճաշի": "պիտի չնախաճաշեն",
    "չէի նախաճաշի": "պիտի չնախաճաշէի",
    "չէիր նախաճաշի": "պիտի չնախաճաշէիր",
    "չէր նախաճաշի": "պիտի չնախաճաշէր",
    "չէինք նախաճաշի": "պիտի չնախաճաշէինք",
    "չէիք նախաճաշի": "պիտի չնախաճաշէիք",
    "չէին նախաճաշի": "պիտի չնախաճաշէին",
    "հարցնել": "հարցնել",
    "հարցն": "հարցն",
    "հարցրել": "հարցուցած",
    "հարցրեր": "հարցուցեր",
    "հարցնում": "հարցներ",
    "հարցնող": "հարցնող",
    "հարցնելու": "հարցնելու",
    "հարցնում եմ": "կը հարցնեմ",
    "հարցնում ես": "կը հարցնես",
    "հարցնում է": "կը հարցնէ",
    "հարցնում ենք": "կը հարցնենք",
    "հարցնում եք": "կը հարցնէք",
    "հարցնում են": "կը հարցնեն",
    "հարցնում էի": "կը հարցնէի",
    "հարցնում էիր": "կը հարցնէիր",
    "հարցնում էր": "կը հարցնէր",
    "հարցնում էինք": "կը հարցնէինք",
    "հարցնում էիք": "կը հարցնէիք",
    "հարցնում էին": "կը հարցնէին",
    "հարցրի": "հարցուցի",
    "հարցրիր": "հարցուցիր",
    "հարցրեց": "հարցուց",
    "հարցրինք": "հարցուցինք",
    "հարցրիք": "հարցուցիք",
    "հարցրին": "հարցուցին",
    "հարցրու": "հարցուր",
    "հարցնենք": "հարցնենք",
    "հարցրեք": "հարցուցէք",
    "հարցրել եմ": "հարցուցած եմ",
    "հարցրել ես": "հարցուցած ես",
    "հարցրել է": "հարցուցած է",
    "հարցրել ենք": "հարցուցած ենք",
    "հարցրել եք": "հարցուցած եք",
    "հարցրել են": "հարցուցած են",
    "հարցրել էի": "հարցուցած էի",
    "հարցրել էիր": "հարցուցած էիր",
    "հարցրել էր": "հարցուցած էր",
    "հարցրել էինք": "հարցուցած էինք",
    "հարցրել էիք": "հարցուցած էիք",
    "հարցրել էին": "հարցուցած էին",
    "կհարցնեմ": "պիտի հարցնեմ",
    "կհարցնես": "պիտի հարցնես",
    "կհարցնի": "պիտի հարցնէ",
    "կհարցնենք": "պիտի հարցնենք",
    "կհարցնէք": "պիտի հարցնէք",
    "կհարցնեն": "պիտի հարցնեն",
    "կհարցնէի": "պիտի հարցնէի",
    "կհարցնէիր": "պիտի հարցնէիր",
    "կհարցնէր": "պիտի հարցնէր",
    "կհարցնէինք": "պիտի հարցնէինք",
    "կհարցնէիք": "պիտի հարցնէիք",
    "կհարցնէին": "պիտի հարցնէին",
    "չեմ հարցնում": "չեմ հարցներ",
    "չես հարցնում": "չես հարցներ",
    "չի հարցնում": "չի հարցներ",
    "չենք հարցնում": "չենք հարցներ",
    "չեք հարցնում": "չեք հարցներ",
    "չեն հարցնում": "չեն հարցներ",
    "չէի հարցնում": "չէի հարցներ",
    "չէիր հարցնում": "չէիր հարցներ",
    "չէր հարցնում": "չէր հարցներ",
    "չէինք հարցնում": "չէինք հարցներ",
    "չէիք հարցնում": "չէիք հարցներ",
    "չէին հարցնում": "չէին հարցներ",
    "չհարցրի": "չհարցուցի",
    "չհարցրիր": "չհարցուցիր",
    "չհարցրեց": "չհարցուց",
    "չհարցրինք": "չհարցուցինք",
    "չհարցրիք": "չհարցուցիք",
    "չհարցրին": "չհարցուցին",
    "մի հարցրու": "մի հարցներ",
    "մի հարցնենք": "մի հարցնենք",
    "մի հարցրեք": "մի հարցնէք",
    "չեմ հարցրել": "հարցուցած չեմ",
    "չես հարցրել": "հարցուցած չես",
    "չի հարցրել": "հարցուցած չէ",
    "չենք հարցրել": "հարցուցած չենք",
    "չեք հարցրել": "հարցուցած չեք",
    "չեն հարցրել": "հարցուցած չեն",
    "չէի հարցրել": "հարցուցած չէի",
    "չէիր հարցրել": "հարցուցած չէիր",
    "չէր հարցրել": "հարցուցած չէր",
    "չէինք հարցրել": "հարցուցած չէինք",
    "չէիք հարցրել": "հարցուցած չէիք",
    "չէին հարցրել": "հարցուցած չէին",
    "չեմ հարցնի": "պիտի չհարցնեմ",
    "չես հարցնի": "պիտի չհարցնես",
    "չի հարցնի": "պիտի չհարցնէ",
    "չենք հարցնի": "պիտի չհարցնենք",
    "չեք հարցնի": "պիտի չհարցնէք",
    "չեն հարցնի": "պիտի չհարցնեն",
    "չէի հարցնի": "պիտի չհարցնէի",
    "չէիր հարցնի": "պիտի չհարցնէիր",
    "չէր հարցնի": "պիտի չհարցնէր",
    "չէինք հարցնի": "պիտի չհարցնէինք",
    "չէիք հարցնի": "պիտի չհարցնէիք",
    "չէին հարցնի": "պիտի չհարցնէին",
    "ապացուցանել": "ապացուցած",
    "ապացուցան": "ապացուցան",
    "ապացուցանեցեր": "ապացուցեր",
    "ապացուցանում": "ապացուցաներ",
    "ապացուցանող": "ապացուցանող",
    "ապացուցանելու": "ապացուցանելու",
    "ապացուցանում եմ": "կ'ապացուցանեմ",
    "ապացուցանում ես": "կ'ապացուցանես",
    "ապացուցանում է": "կ'ապացուցանէ",
    "ապացուցանում ենք": "կ'ապացուցանենք",
    "ապացուցանում եք": "կ'ապացուցանէք",
    "ապացուցանում են": "կ'ապացուցանեն",
    "ապացուցանում էի": "կ'ապացուցանէի",
    "ապացուցանում էիր": "կ'ապացուցանէիր",
    "ապացուցանում էր": "կ'ապացուցանէր",
    "ապացուցանում էինք": "կ'ապացուցանէինք",
    "ապացուցանում էիք": "կ'ապացուցանէիք",
    "ապացուցանում էին": "կ'ապացուցանէին",
    "ապացուցանեցի": "ապացուցի",
    "ապացուցանեցիր": "ապացուցիր",
    "ապացուցանեց": "ապացուց",
    "ապացուցանեցինք": "ապացուցինք",
    "ապացուցանեցիք": "ապացուցիք",
    "ապացուցանեցին": "ապացուցին",
    "ապացուցանու": "ապացուցանուր",
    "ապացուցանենք": "ապացուցանենք",
    "ապացուցանեք": "ապացուցանէք",
    "ապացուցանել եմ": "ապացուցած եմ",
    "ապացուցանել ես": "ապացուցած ես",
    "ապացուցանել է": "ապացուցած է",
    "ապացուցանել ենք": "ապացուցած ենք",
    "ապացուցանել եք": "ապացուցած եք",
    "ապացուցանել են": "ապացուցած են",
    "ապացուցանել էի": "ապացուցած էի",
    "ապացուցանել էիր": "ապացուցած էիր",
    "ապացուցանել էր": "ապացուցած էր",
    "ապացուցանել էինք": "ապացուցած էինք",
    "ապացուցանել էիք": "ապացուցած էիք",
    "ապացուցանել էին": "ապացուցած էին",
    "կապացուցանեմ": "պիտի ապացուցանեմ",
    "կապացուցանես": "պիտի ապացուցանես",
    "կապացուցանի": "պիտի ապացուցանէ",
    "կապացուցանենք": "պիտի ապացուցանենք",
    "կապացուցանէք": "պիտի ապացուցանէք",
    "կապացուցանեն": "պիտի ապացուցանեն",
    "կապացուցանէի": "պիտի ապացուցանէի",
    "կապացուցանէիր": "պիտի ապացուցանէիր",
    "կապացուցանէր": "պիտի ապացուցանէր",
    "կապացուցանէինք": "պիտի ապացուցանէինք",
    "կապացուցանէիք": "պիտի ապացուցանէիք",
    "կապացուցանէին": "պիտի ապացուցանէին",
    "չեմ ապացուցանում": "չեմ ապացուցաներ",
    "չես ապացուցանում": "չես ապացուցաներ",
    "չ'ապացուցանում": "չ'ապացուցաներ",
    "չենք ապացուցանում": "չենք ապացուցաներ",
    "չեք ապացուցանում": "չեք ապացուցաներ",
    "չեն ապացուցանում": "չեն ապացուցաներ",
    "չէի ապացուցանում": "չէի ապացուցաներ",
    "չէիր ապացուցանում": "չէիր ապացուցաներ",
    "չէր ապացուցանում": "չէր ապացուցաներ",
    "չէինք ապացուցանում": "չէինք ապացուցաներ",
    "չէիք ապացուցանում": "չէիք ապացուցաներ",
    "չէին ապացուցանում": "չէին ապացուցաներ",
    "չապացուցանեցի": "չապացուցի",
    "չապացուցանեցիր": "չապացուցիր",
    "չապացուցանեց": "չապացուց",
    "չապացուցանեցինք": "չապացուցինք",
    "չապացուցանեցիք": "չապացուցիք",
    "չապացուցանեցին": "չապացուցին",
    "մի ապացուցանու": "մի ապացուցաներ",
    "մի ապացուցանենք": "մի ապացուցանենք",
    "մի ապացուցանեք": "մի ապացուցանէք",
    "չեմ ապացուցանել": "ապացուցած չեմ",
    "չես ապացուցանել": "ապացուցած չես",
    "չի ապացուցանել": "ապացուցած չէ",
    "չենք ապացուցանել": "ապացուցած չենք",
    "չեք ապացուցանել": "ապացուցած չեք",
    "չեն ապացուցանել": "ապացուցած չեն",
    "չէի ապացուցանել": "ապացուցած չէի",
    "չէիր ապացուցանել": "ապացուցած չէիր",
    "չէր ապացուցանել": "ապացուցած չէր",
    "չէինք ապացուցանել": "ապացուցած չէինք",
    "չէիք ապացուցանել": "ապացուցած չէիք",
    "չէին ապացուցանել": "ապացուցած չէին",
    "չեմ ապացուցանի": "պիտի չապացուցանեմ",
    "չես ապացուցանի": "պիտի չապացուցանես",
    "չի ապացուցանի": "պիտի չապացուցանէ",
    "չենք ապացուցանի": "պիտի չապացուցանենք",
    "չեք ապացուցանի": "պիտի չապացուցանէք",
    "չեն ապացուցանի": "պիտի չապացուցանեն",
    "չէի ապացուցանի": "պիտի չապացուցանէի",
    "չէիր ապացուցանի": "պիտի չապացուցանէիր",
    "չէր ապացուցանի": "պիտի չապացուցանէր",
    "չէինք ապացուցանի": "պիտի չապացուցանէինք",
    "չէիք ապացուցանի": "պիտի չապացուցանէիք",
    "չէին ապացուցանի": "պիտի չապացուցանէին",
    "տեղափոխել": "տեղափոխած",
    "տեղափոխ": "տեղափոխ",
    "տեղափոխեցեր": "տեղափոխեցեր",
    "տեղափոխում": "տեղափոխեր",
    "տեղափոխող": "տեղափոխող",
    "տեղափոխելու": "տեղափոխելու",
    "տեղափոխում եմ": "կը տեղափոխեմ",
    "տեղափոխում ես": "կը տեղափոխես",
    "տեղափոխում է": "կը տեղափոխէ",
    "տեղափոխում ենք": "կը տեղափոխենք",
    "տեղափոխում եք": "կը տեղափոխէք",
    "տեղափոխում են": "կը տեղափոխեն",
    "տեղափոխում էի": "կը տեղափոխէի",
    "տեղափոխում էիր": "կը տեղափոխէիր",
    "տեղափոխում էր": "կը տեղափոխէր",
    "տեղափոխում էինք": "կը տեղափոխէինք",
    "տեղափոխում էիք": "կը տեղափոխէիք",
    "տեղափոխում էին": "կը տեղափոխէին",
    "տեղափոխեցի": "տեղափոխեցի",
    "տեղափոխեցիր": "տեղափոխեցիր",
    "տեղափոխեց": "տեղափոխեց",
    "տեղափոխեցինք": "տեղափոխեցինք",
    "տեղափոխեցիք": "տեղափոխեցիք",
    "տեղափոխեցին": "տեղափոխեցին",
    "տեղափոխիր": "տեղափոխէ",
    "տեղափոխենք": "տեղափոխենք",
    "տեղափոխեք": "տեղափոխեցէք",
    "տեղափոխել եմ": "տեղափոխած եմ",
    "տեղափոխել ես": "տեղափոխած ես",
    "տեղափոխել է": "տեղափոխած է",
    "տեղափոխել ենք": "տեղափոխած ենք",
    "տեղափոխել եք": "տեղափոխած եք",
    "տեղափոխել են": "տեղափոխած են",
    "տեղափոխել էի": "տեղափոխած էի",
    "տեղափոխել էիր": "տեղափոխած էիր",
    "տեղափոխել էր": "տեղափոխած էր",
    "տեղափոխել էինք": "տեղափոխած էինք",
    "տեղափոխել էիք": "տեղափոխած էիք",
    "տեղափոխել էին": "տեղափոխած էին",
    "կտեղափոխեմ": "պիտի տեղափոխեմ",
    "կտեղափոխես": "պիտի տեղափոխես",
    "կտեղափոխի": "պիտի տեղափոխէ",
    "կտեղափոխենք": "պիտի տեղափոխենք",
    "կտեղափոխէք": "պիտի տեղափոխէք",
    "կտեղափոխեն": "պիտի տեղափոխեն",
    "կտեղափոխէի": "պիտի տեղափոխէի",
    "կտեղափոխէիր": "պիտի տեղափոխէիր",
    "կտեղափոխէր": "պիտի տեղափոխէր",
    "կտեղափոխէինք": "պիտի տեղափոխէինք",
    "կտեղափոխէիք": "պիտի տեղափոխէիք",
    "կտեղափոխէին": "պիտի տեղափոխէին",
    "չեմ տեղափոխում": "չեմ տեղափոխեր",
    "չես տեղափոխում": "չես տեղափոխեր",
    "չի տեղափոխում": "չի տեղափոխեր",
    "չենք տեղափոխում": "չենք տեղափոխեր",
    "չեք տեղափոխում": "չեք տեղափոխեր",
    "չեն տեղափոխում": "չեն տեղափոխեր",
    "չէի տեղափոխում": "չէի տեղափոխեր",
    "չէիր տեղափոխում": "չէիր տեղափոխեր",
    "չէր տեղափոխում": "չէր տեղափոխեր",
    "չէինք տեղափոխում": "չէինք տեղափոխեր",
    "չէիք տեղափոխում": "չէիք տեղափոխեր",
    "չէին տեղափոխում": "չէին տեղափոխեր",
    "չտեղափոխեցի": "չտեղափոխեցի",
    "չտեղափոխեցիր": "չտեղափոխեցիր",
    "չտեղափոխեց": "չտեղափոխեց",
    "չտեղափոխեցինք": "չտեղափոխեցինք",
    "չտեղափոխեցիք": "չտեղափոխեցիք",
    "չտեղափոխեցին": "չտեղափոխեցին",
    "մի տեղափոխիր": "մի տեղափոխեր",
    "մի տեղափոխենք": "մի տեղափոխենք",
    "մի տեղափոխեք": "մի տեղափոխէք",
    "չեմ տեղափոխել": "տեղափոխած չեմ",
    "չես տեղափոխել": "տեղափոխած չես",
    "չի տեղափոխել": "տեղափոխած չէ",
    "չենք տեղափոխել": "տեղափոխած չենք",
    "չեք տեղափոխել": "տեղափոխած չեք",
    "չեն տեղափոխել": "տեղափոխած չեն",
    "չէի տեղափոխել": "տեղափոխած չէի",
    "չէիր տեղափոխել": "տեղափոխած չէիր",
    "չէր տեղափոխել": "տեղափոխած չէր",
    "չէինք տեղափոխել": "տեղափոխած չէինք",
    "չէիք տեղափոխել": "տեղափոխած չէիք",
    "չէին տեղափոխել": "տեղափոխած չէին",
    "չեմ տեղափոխի": "պիտի չտեղափոխեմ",
    "չես տեղափոխի": "պիտի չտեղափոխես",
    "չի տեղափոխի": "պիտի չտեղափոխէ",
    "չենք տեղափոխի": "պիտի չտեղափոխենք",
    "չեք տեղափոխի": "պիտի չտեղափոխէք",
    "չեն տեղափոխի": "պիտի չտեղափոխեն",
    "չէի տեղափոխի": "պիտի չտեղափոխէի",
    "չէիր տեղափոխի": "պիտի չտեղափոխէիր",
    "չէր տեղափոխի": "պիտի չտեղափոխէր",
    "չէինք տեղափոխի": "պիտի չտեղափոխէինք",
    "չէիք տեղափոխի": "պիտի չտեղափոխէիք",
    "չէին տեղափոխի": "պիտի չտեղափոխէին",
    "գծել": "գծած",
    "գծ": "գծ",
    "գծեցեր": "գծեցեր",
    "գծում": "գծեր",
    "գծող": "գծող",
    "գծելու": "գծելու",
    "գծում եմ": "կը գծեմ",
    "գծում ես": "կը գծես",
    "գծում է": "կը գծէ",
    "գծում ենք": "կը գծենք",
    "գծում եք": "կը գծէք",
    "գծում են": "կը գծեն",
    "գծում էի": "կը գծէի",
    "գծում էիր": "կը գծէիր",
    "գծում էր": "կը գծէր",
    "գծում էինք": "կը գծէինք",
    "գծում էիք": "կը գծէիք",
    "գծում էին": "կը գծէին",
    "գծեցի": "գծեցի",
    "գծեցիր": "գծեցիր",
    "գծեց": "գծեց",
    "գծեցինք": "գծեցինք",
    "գծեցիք": "գծեցիք",
    "գծեցին": "գծեցին",
    "գծիր": "գծէ",
    "գծենք": "գծենք",
    "գծեք": "գծեցէք",
    "գծել եմ": "գծած եմ",
    "գծել ես": "գծած ես",
    "գծել է": "գծած է",
    "գծել ենք": "գծած ենք",
    "գծել եք": "գծած եք",
    "գծել են": "գծած են",
    "գծել էի": "գծած էի",
    "գծել էիր": "գծած էիր",
    "գծել էր": "գծած էր",
    "գծել էինք": "գծած էինք",
    "գծել էիք": "գծած էիք",
    "գծել էին": "գծած էին",
    "կգծեմ": "պիտի գծեմ",
    "կգծես": "պիտի գծես",
    "կգծի": "պիտի գծէ",
    "կգծենք": "պիտի գծենք",
    "կգծէք": "պիտի գծէք",
    "կգծեն": "պիտի գծեն",
    "կգծէի": "պիտի գծէի",
    "կգծէիր": "պիտի գծէիր",
    "կգծէր": "պիտի գծէր",
    "կգծէինք": "պիտի գծէինք",
    "կգծէիք": "պիտի գծէիք",
    "կգծէին": "պիտի գծէին",
    "չեմ գծում": "չեմ գծեր",
    "չես գծում": "չես գծեր",
    "չի գծում": "չի գծեր",
    "չենք գծում": "չենք գծեր",
    "չեք գծում": "չեք գծեր",
    "չեն գծում": "չեն գծեր",
    "չէի գծում": "չէի գծեր",
    "չէիր գծում": "չէիր գծեր",
    "չէր գծում": "չէր գծեր",
    "չէինք գծում": "չէինք գծեր",
    "չէիք գծում": "չէիք գծեր",
    "չէին գծում": "չէին գծեր",
    "չգծեցի": "չգծեցի",
    "չգծեցիր": "չգծեցիր",
    "չգծեց": "չգծեց",
    "չգծեցինք": "չգծեցինք",
    "չգծեցիք": "չգծեցիք",
    "չգծեցին": "չգծեցին",
    "մի գծիր": "մի գծեր",
    "մի գծենք": "մի գծենք",
    "մի գծեք": "մի գծէք",
    "չեմ գծել": "գծած չեմ",
    "չես գծել": "գծած չես",
    "չի գծել": "գծած չէ",
    "չենք գծել": "գծած չենք",
    "չեք գծել": "գծած չեք",
    "չեն գծել": "գծած չեն",
    "չէի գծել": "գծած չէի",
    "չէիր գծել": "գծած չէիր",
    "չէր գծել": "գծած չէր",
    "չէինք գծել": "գծած չէինք",
    "չէիք գծել": "գծած չէիք",
    "չէին գծել": "գծած չէին",
    "չեմ գծի": "պիտի չգծեմ",
    "չես գծի": "պիտի չգծես",
    "չի գծի": "պիտի չգծէ",
    "չենք գծի": "պիտի չգծենք",
    "չեք գծի": "պիտի չգծէք",
    "չեն գծի": "պիտի չգծեն",
    "չէի գծի": "պիտի չգծէի",
    "չէիր գծի": "պիտի չգծէիր",
    "չէր գծի": "պիտի չգծէր",
    "չէինք գծի": "պիտի չգծէինք",
    "չէիք գծի": "պիտի չգծէիք",
    "չէին գծի": "պիտի չգծէին",
    "ատել": "ատած",
    "ատ": "ատ",
    "ատեցեր": "ատեցեր",
    "ատում": "ատեր",
    "ատող": "ատող",
    "ատելու": "ատելու",
    "ատում եմ": "կ'ատեմ",
    "ատում ես": "կ'ատես",
    "ատում է": "կ'ատէ",
    "ատում ենք": "կ'ատենք",
    "ատում եք": "կ'ատէք",
    "ատում են": "կ'ատեն",
    "ատում էի": "կ'ատէի",
    "ատում էիր": "կ'ատէիր",
    "ատում էր": "կ'ատէր",
    "ատում էինք": "կ'ատէինք",
    "ատում էիք": "կ'ատէիք",
    "ատում էին": "կ'ատէին",
    "ատեցի": "ատեցի",
    "ատեցիր": "ատեցիր",
    "ատեց": "ատեց",
    "ատեցինք": "ատեցինք",
    "ատեցիք": "ատեցիք",
    "ատեցին": "ատեցին",
    "ատիր": "ատէ",
    "ատենք": "ատենք",
    "ատեք": "ատեցէք",
    "ատել եմ": "ատած եմ",
    "ատել ես": "ատած ես",
    "ատել է": "ատած է",
    "ատել ենք": "ատած ենք",
    "ատել եք": "ատած եք",
    "ատել են": "ատած են",
    "ատել էի": "ատած էի",
    "ատել էիր": "ատած էիր",
    "ատել էր": "ատած էր",
    "ատել էինք": "ատած էինք",
    "ատել էիք": "ատած էիք",
    "ատել էին": "ատած էին",
    "կատեմ": "պիտի ատեմ",
    "կատես": "պիտի ատես",
    "կատի": "պիտի ատէ",
    "կատենք": "պիտի ատենք",
    "կատէք": "պիտի ատէք",
    "կատեն": "պիտի ատեն",
    "կատէի": "պիտի ատէի",
    "կատէիր": "պիտի ատէիր",
    "կատէր": "պիտի ատէր",
    "կատէինք": "պիտի ատէինք",
    "կատէիք": "պիտի ատէիք",
    "կատէին": "պիտի ատէին",
    "չեմ ատում": "չեմ ատեր",
    "չես ատում": "չես ատեր",
    "չ'ատում": "չ'ատեր",
    "չենք ատում": "չենք ատեր",
    "չեք ատում": "չեք ատեր",
    "չեն ատում": "չեն ատեր",
    "չէի ատում": "չէի ատեր",
    "չէիր ատում": "չէիր ատեր",
    "չէր ատում": "չէր ատեր",
    "չէինք ատում": "չէինք ատեր",
    "չէիք ատում": "չէիք ատեր",
    "չէին ատում": "չէին ատեր",
    "չատեցի": "չատեցի",
    "չատեցիր": "չատեցիր",
    "չատեց": "չատեց",
    "չատեցինք": "չատեցինք",
    "չատեցիք": "չատեցիք",
    "չատեցին": "չատեցին",
    "մի ատիր": "մի ատեր",
    "մի ատենք": "մի ատենք",
    "մի ատեք": "մի ատէք",
    "չեմ ատել": "ատած չեմ",
    "չես ատել": "ատած չես",
    "չի ատել": "ատած չէ",
    "չենք ատել": "ատած չենք",
    "չեք ատել": "ատած չեք",
    "չեն ատել": "ատած չեն",
    "չէի ատել": "ատած չէի",
    "չէիր ատել": "ատած չէիր",
    "չէր ատել": "ատած չէր",
    "չէինք ատել": "ատած չէինք",
    "չէիք ատել": "ատած չէիք",
    "չէին ատել": "ատած չէին",
    "չեմ ատի": "պիտի չատեմ",
    "չես ատի": "պիտի չատես",
    "չի ատի": "պիտի չատէ",
    "չենք ատի": "պիտի չատենք",
    "չեք ատի": "պիտի չատէք",
    "չեն ատի": "պիտի չատեն",
    "չէի ատի": "պիտի չատէի",
    "չէիր ատի": "պիտի չատէիր",
    "չէր ատի": "պիտի չատէր",
    "չէինք ատի": "պիտի չատէինք",
    "չէիք ատի": "պիտի չատէիք",
    "չէին ատի": "պիտի չատէին",
    "քանդել": "քանդած",
    "քանդ": "քանդ",
    "քանդեցեր": "քանդեցեր",
    "քանդում": "քանդեր",
    "քանդող": "քանդող",
    "քանդելու": "քանդելու",
    "քանդում եմ": "կը քանդեմ",
    "քանդում ես": "կը քանդես",
    "քանդում է": "կը քանդէ",
    "քանդում ենք": "կը քանդենք",
    "քանդում եք": "կը քանդէք",
    "քանդում են": "կը քանդեն",
    "քանդում էի": "կը քանդէի",
    "քանդում էիր": "կը քանդէիր",
    "քանդում էր": "կը քանդէր",
    "քանդում էինք": "կը քանդէինք",
    "քանդում էիք": "կը քանդէիք",
    "քանդում էին": "կը քանդէին",
    "քանդեցի": "քանդեցի",
    "քանդեցիր": "քանդեցիր",
    "քանդեց": "քանդեց",
    "քանդեցինք": "քանդեցինք",
    "քանդեցիք": "քանդեցիք",
    "քանդեցին": "քանդեցին",
    "քանդիր": "քանդէ",
    "քանդենք": "քանդենք",
    "քանդեք": "քանդեցէք",
    "քանդել եմ": "քանդած եմ",
    "քանդել ես": "քանդած ես",
    "քանդել է": "քանդած է",
    "քանդել ենք": "քանդած ենք",
    "քանդել եք": "քանդած եք",
    "քանդել են": "քանդած են",
    "քանդել էի": "քանդած էի",
    "քանդել էիր": "քանդած էիր",
    "քանդել էր": "քանդած էր",
    "քանդել էինք": "քանդած էինք",
    "քանդել էիք": "քանդած էիք",
    "քանդել էին": "քանդած էին",
    "կքանդեմ": "պիտի քանդեմ",
    "կքանդես": "պիտի քանդես",
    "կքանդի": "պիտի քանդէ",
    "կքանդենք": "պիտի քանդենք",
    "կքանդէք": "պիտի քանդէք",
    "կքանդեն": "պիտի քանդեն",
    "կքանդէի": "պիտի քանդէի",
    "կքանդէիր": "պիտի քանդէիր",
    "կքանդէր": "պիտի քանդէր",
    "կքանդէինք": "պիտի քանդէինք",
    "կքանդէիք": "պիտի քանդէիք",
    "կքանդէին": "պիտի քանդէին",
    "չեմ քանդում": "չեմ քանդեր",
    "չես քանդում": "չես քանդեր",
    "չի քանդում": "չի քանդեր",
    "չենք քանդում": "չենք քանդեր",
    "չեք քանդում": "չեք քանդեր",
    "չեն քանդում": "չեն քանդեր",
    "չէի քանդում": "չէի քանդեր",
    "չէիր քանդում": "չէիր քանդեր",
    "չէր քանդում": "չէր քանդեր",
    "չէինք քանդում": "չէինք քանդեր",
    "չէիք քանդում": "չէիք քանդեր",
    "չէին քանդում": "չէին քանդեր",
    "չքանդեցի": "չքանդեցի",
    "չքանդեցիր": "չքանդեցիր",
    "չքանդեց": "չքանդեց",
    "չքանդեցինք": "չքանդեցինք",
    "չքանդեցիք": "չքանդեցիք",
    "չքանդեցին": "չքանդեցին",
    "մի քանդիր": "մի քանդեր",
    "մի քանդենք": "մի քանդենք",
    "մի քանդեք": "մի քանդէք",
    "չեմ քանդել": "քանդած չեմ",
    "չես քանդել": "քանդած չես",
    "չի քանդել": "քանդած չէ",
    "չենք քանդել": "քանդած չենք",
    "չեք քանդել": "քանդած չեք",
    "չեն քանդել": "քանդած չեն",
    "չէի քանդել": "քանդած չէի",
    "չէիր քանդել": "քանդած չէիր",
    "չէր քանդել": "քանդած չէր",
    "չէինք քանդել": "քանդած չէինք",
    "չէիք քանդել": "քանդած չէիք",
    "չէին քանդել": "քանդած չէին",
    "չեմ քանդի": "պիտի չքանդեմ",
    "չես քանդի": "պիտի չքանդես",
    "չի քանդի": "պիտի չքանդէ",
    "չենք քանդի": "պիտի չքանդենք",
    "չեք քանդի": "պիտի չքանդէք",
    "չեն քանդի": "պիտի չքանդեն",
    "չէի քանդի": "պիտի չքանդէի",
    "չէիր քանդի": "պիտի չքանդէիր",
    "չէր քանդի": "պիտի չքանդէր",
    "չէինք քանդի": "պիտի չքանդէինք",
    "չէիք քանդի": "պիտի չքանդէիք",
    "չէին քանդի": "պիտի չքանդէին",
    "ըլլալ": "ըլլալ",
    "ըլլ": "ըլլ",
    "ըլլացել": "ըլլացած",
    "ըլլացեր": "ըլլացեր",
    "ըլլում": "ըլլար",
    "ըլլացող": "ըլլացող",
    "ըլլալու": "ըլլալու",
    "ըլլում եմ": "եմ",
    "ըլլում ես": "ես",
    "ըլլում է": "է",
    "ըլլում ենք": "ենք",
    "ըլլում եք": "էք",
    "ըլլում են": "են",
    "ըլլում էի": "էի",
    "ըլլում էիր": "էիր",
    "ըլլում էր": "էր",
    "ըլլում էինք": "էինք",
    "ըլլում էիք": "էիք",
    "ըլլում էին": "էին",
    "ըլլացի": "եղայ",
    "ըլլացիր": "եղար",
    "ըլլաց": "եղաւ",
    "ըլլացինք": "եղանք",
    "ըլլացիք": "եղաք",
    "ըլլացին": "եղան",
    "ըլլա": "եղիր",
    "ըլլանք": "ըլլանք",
    "ըլլացեք": "եղէք",
    "ըլլացել եմ": "եղած եմ",
    "ըլլացել ես": "եղած ես",
    "ըլլացել է": "եղած է",
    "ըլլացել ենք": "եղած ենք",
    "ըլլացել եք": "եղած եք",
    "ըլլացել են": "եղած են",
    "ըլլացել էի": "եղած էի",
    "ըլլացել էիր": "եղած էիր",
    "ըլլացել էր": "եղած էր",
    "ըլլացել էինք": "եղած էինք",
    "ըլլացել էիք": "եղած էիք",
    "ըլլացել էին": "եղած էին",
    "կըլլամ": "պիտի ըլլամ",
    "կըլլաս": "պիտի ըլլաս",
    "կըլլա": "պիտի ըլլայ",
    "կըլլանք": "պիտի ըլլանք",
    "կըլլաք": "պիտի ըլլաք",
    "կըլլան": "պիտի ըլլան",
    "կըլլայի": "պիտի ըլլայի",
    "կըլլայիր": "պիտի ըլլայիր",
    "կըլլար": "պիտի ըլլար",
    "կըլլայինք": "պիտի ըլլայինք",
    "կըլլայիք": "պիտի ըլլայիք",
    "կըլլային": "պիտի ըլլային",
    "չըլլում եմ": "չեմ",
    "չըլլում ես": "չես",
    "չըլլում է": "չէ",
    "չըլլում ենք": "չենք",
    "չըլլում եք": "չէք",
    "չըլլում են": "չեն",
    "չըլլում էի": "չէի",
    "չըլլում էիր": "չէիր",
    "չըլլում էր": "չէր",
    "չըլլում էինք": "չէինք",
    "չըլլում էիք": "չէիք",
    "չըլլում էին": "չէին",
    "չըլլացի": "չեղայ",
    "չըլլացիր": "չեղար",
    "չըլլաց": "չեղաւ",
    "չըլլացինք": "չեղանք",
    "չըլլացիք": "չեղաք",
    "չըլլացին": "չեղան",
    "մի ըլլա": "մի ըլլար",
    "մի ըլլանք": "մի ըլլանք",
    "մի ըլլացեք": "մի ըլլաք",
    "չեմ ըլլացել": "եղած չեմ",
    "չես ըլլացել": "եղած չես",
    "չի ըլլացել": "եղած չէ",
    "չենք ըլլացել": "եղած չենք",
    "չեք ըլլացել": "եղած չեք",
    "չեն ըլլացել": "եղած չեն",
    "չէի ըլլացել": "եղած չէի",
    "չէիր ըլլացել": "եղած չէիր",
    "չէր ըլլացել": "եղած չէր",
    "չէինք ըլլացել": "եղած չէինք",
    "չէիք ըլլացել": "եղած չէիք",
    "չէին ըլլացել": "եղած չէին",
    "չեմ ըլլա": "պիտի չըլլամ",
    "չես ըլլա": "պիտի չըլլաս",
    "չի ըլլա": "պիտի չըլլայ",
    "չենք ըլլա": "պիտի չըլլանք",
    "չեք ըլլա": "պիտի չըլլաք",
    "չեն ըլլա": "պիտի չըլլան",
    "չէի ըլլա": "պիտի չըլլայի",
    "չէիր ըլլա": "պիտի չըլլայիր",
    "չէր ըլլա": "պիտի չըլլար",
    "չէինք ըլլա": "պիտի չըլլայինք",
    "չէիք ըլլա": "պիտի չըլլայիք",
    "չէին ըլլա": "պիտի չըլլային",
    "գուշակել": "գուշակած",
    "գուշակ": "գուշակ",
    "գուշակեցեր": "գուշակեցեր",
    "գուշակում": "գուշակեր",
    "գուշակող": "գուշակող",
    "գուշակելու": "գուշակելու",
    "գուշակում եմ": "կը գուշակեմ",
    "գուշակում ես": "կը գուշակես",
    "գուշակում է": "կը գուշակէ",
    "գուշակում ենք": "կը գուշակենք",
    "գուշակում եք": "կը գուշակէք",
    "գուշակում են": "կը գուշակեն",
    "գուշակում էի": "կը գուշակէի",
    "գուշակում էիր": "կը գուշակէիր",
    "գուշակում էր": "կը գուշակէր",
    "գուշակում էինք": "կը գուշակէինք",
    "գուշակում էիք": "կը գուշակէիք",
    "գուշակում էին": "կը գուշակէին",
    "գուշակեցի": "գուշակեցի",
    "գուշակեցիր": "գուշակեցիր",
    "գուշակեց": "գուշակեց",
    "գուշակեցինք": "գուշակեցինք",
    "գուշակեցիք": "գուշակեցիք",
    "գուշակեցին": "գուշակեցին",
    "գուշակիր": "գուշակէ",
    "գուշակենք": "գուշակենք",
    "գուշակեք": "գուշակեցէք",
    "գուշակել եմ": "գուշակած եմ",
    "գուշակել ես": "գուշակած ես",
    "գուշակել է": "գուշակած է",
    "գուշակել ենք": "գուշակած ենք",
    "գուշակել եք": "գուշակած եք",
    "գուշակել են": "գուշակած են",
    "գուշակել էի": "գուշակած էի",
    "գուշակել էիր": "գուշակած էիր",
    "գուշակել էր": "գուշակած էր",
    "գուշակել էինք": "գուշակած էինք",
    "գուշակել էիք": "գուշակած էիք",
    "գուշակել էին": "գուշակած էին",
    "կգուշակեմ": "պիտի գուշակեմ",
    "կգուշակես": "պիտի գուշակես",
    "կգուշակի": "պիտի գուշակէ",
    "կգուշակենք": "պիտի գուշակենք",
    "կգուշակէք": "պիտի գուշակէք",
    "կգուշակեն": "պիտի գուշակեն",
    "կգուշակէի": "պիտի գուշակէի",
    "կգուշակէիր": "պիտի գուշակէիր",
    "կգուշակէր": "պիտի գուշակէր",
    "կգուշակէինք": "պիտի գուշակէինք",
    "կգուշակէիք": "պիտի գուշակէիք",
    "կգուշակէին": "պիտի գուշակէին",
    "չեմ գուշակում": "չեմ գուշակեր",
    "չես գուշակում": "չես գուշակեր",
    "չի գուշակում": "չի գուշակեր",
    "չենք գուշակում": "չենք գուշակեր",
    "չեք գուշակում": "չեք գուշակեր",
    "չեն գուշակում": "չեն գուշակեր",
    "չէի գուշակում": "չէի գուշակեր",
    "չէիր գուշակում": "չէիր գուշակեր",
    "չէր գուշակում": "չէր գուշակեր",
    "չէինք գուշակում": "չէինք գուշակեր",
    "չէիք գուշակում": "չէիք գուշակեր",
    "չէին գուշակում": "չէին գուշակեր",
    "չգուշակեցի": "չգուշակեցի",
    "չգուշակեցիր": "չգուշակեցիր",
    "չգուշակեց": "չգուշակեց",
    "չգուշակեցինք": "չգուշակեցինք",
    "չգուշակեցիք": "չգուշակեցիք",
    "չգուշակեցին": "չգուշակեցին",
    "մի գուշակիր": "մի գուշակեր",
    "մի գուշակենք": "մի գուշակենք",
    "մի գուշակեք": "մի գուշակէք",
    "չեմ գուշակել": "գուշակած չեմ",
    "չես գուշակել": "գուշակած չես",
    "չի գուշակել": "գուշակած չէ",
    "չենք գուշակել": "գուշակած չենք",
    "չեք գուշակել": "գուշակած չեք",
    "չեն գուշակել": "գուշակած չեն",
    "չէի գուշակել": "գուշակած չէի",
    "չէիր գուշակել": "գուշակած չէիր",
    "չէր գուշակել": "գուշակած չէր",
    "չէինք գուշակել": "գուշակած չէինք",
    "չէիք գուշակել": "գուշակած չէիք",
    "չէին գուշակել": "գուշակած չէին",
    "չեմ գուշակի": "պիտի չգուշակեմ",
    "չես գուշակի": "պիտի չգուշակես",
    "չի գուշակի": "պիտի չգուշակէ",
    "չենք գուշակի": "պիտի չգուշակենք",
    "չեք գուշակի": "պիտի չգուշակէք",
    "չեն գուշակի": "պիտի չգուշակեն",
    "չէի գուշակի": "պիտի չգուշակէի",
    "չէիր գուշակի": "պիտի չգուշակէիր",
    "չէր գուշակի": "պիտի չգուշակէր",
    "չէինք գուշակի": "պիտի չգուշակէինք",
    "չէիք գուշակի": "պիտի չգուշակէիք",
    "չէին գուշակի": "պիտի չգուշակէին",
    "ճաշել": "ճաշած",
    "ճաշ": "ճաշ",
    "ճաշեցեր": "ճաշեցեր",
    "ճաշում": "ճաշեր",
    "ճաշող": "ճաշող",
    "ճաշելու": "ճաշելու",
    "ճաշում եմ": "կը ճաշեմ",
    "ճաշում ես": "կը ճաշես",
    "ճաշում է": "կը ճաշէ",
    "ճաշում ենք": "կը ճաշենք",
    "ճաշում եք": "կը ճաշէք",
    "ճաշում են": "կը ճաշեն",
    "ճաշում էի": "կը ճաշէի",
    "ճաշում էիր": "կը ճաշէիր",
    "ճաշում էր": "կը ճաշէր",
    "ճաշում էինք": "կը ճաշէինք",
    "ճաշում էիք": "կը ճաշէիք",
    "ճաշում էին": "կը ճաշէին",
    "ճաշեցի": "ճաշեցի",
    "ճաշեցիր": "ճաշեցիր",
    "ճաշեց": "ճաշեց",
    "ճաշեցինք": "ճաշեցինք",
    "ճաշեցիք": "ճաշեցիք",
    "ճաշեցին": "ճաշեցին",
    "ճաշիր": "ճաշէ",
    "ճաշենք": "ճաշենք",
    "ճաշեք": "ճաշեցէք",
    "ճաշել եմ": "ճաշած եմ",
    "ճաշել ես": "ճաշած ես",
    "ճաշել է": "ճաշած է",
    "ճաշել ենք": "ճաշած ենք",
    "ճաշել եք": "ճաշած եք",
    "ճաշել են": "ճաշած են",
    "ճաշել էի": "ճաշած էի",
    "ճաշել էիր": "ճաշած էիր",
    "ճաշել էր": "ճաշած էր",
    "ճաշել էինք": "ճաշած էինք",
    "ճաշել էիք": "ճաշած էիք",
    "ճաշել էին": "ճաշած էին",
    "կճաշեմ": "պիտի ճաշեմ",
    "կճաշես": "պիտի ճաշես",
    "կճաշի": "պիտի ճաշէ",
    "կճաշենք": "պիտի ճաշենք",
    "կճաշէք": "պիտի ճաշէք",
    "կճաշեն": "պիտի ճաշեն",
    "կճաշէի": "պիտի ճաշէի",
    "կճաշէիր": "պիտի ճաշէիր",
    "կճաշէր": "պիտի ճաշէր",
    "կճաշէինք": "պիտի ճաշէինք",
    "կճաշէիք": "պիտի ճաշէիք",
    "կճաշէին": "պիտի ճաշէին",
    "չեմ ճաշում": "չեմ ճաշեր",
    "չես ճաշում": "չես ճաշեր",
    "չի ճաշում": "չի ճաշեր",
    "չենք ճաշում": "չենք ճաշեր",
    "չեք ճաշում": "չեք ճաշեր",
    "չեն ճաշում": "չեն ճաշեր",
    "չէի ճաշում": "չէի ճաշեր",
    "չէիր ճաշում": "չէիր ճաշեր",
    "չէր ճաշում": "չէր ճաշեր",
    "չէինք ճաշում": "չէինք ճաշեր",
    "չէիք ճաշում": "չէիք ճաշեր",
    "չէին ճաշում": "չէին ճաշեր",
    "չճաշեցի": "չճաշեցի",
    "չճաշեցիր": "չճաշեցիր",
    "չճաշեց": "չճաշեց",
    "չճաշեցինք": "չճաշեցինք",
    "չճաշեցիք": "չճաշեցիք",
    "չճաշեցին": "չճաշեցին",
    "մի ճաշիր": "մի ճաշեր",
    "մի ճաշենք": "մի ճաշենք",
    "մի ճաշեք": "մի ճաշէք",
    "չեմ ճաշել": "ճաշած չեմ",
    "չես ճաշել": "ճաշած չես",
    "չի ճաշել": "ճաշած չէ",
    "չենք ճաշել": "ճաշած չենք",
    "չեք ճաշել": "ճաշած չեք",
    "չեն ճաշել": "ճաշած չեն",
    "չէի ճաշել": "ճաշած չէի",
    "չէիր ճաշել": "ճաշած չէիր",
    "չէր ճաշել": "ճաշած չէր",
    "չէինք ճաշել": "ճաշած չէինք",
    "չէիք ճաշել": "ճաշած չէիք",
    "չէին ճաշել": "ճաշած չէին",
    "չեմ ճաշի": "պիտի չճաշեմ",
    "չես ճաշի": "պիտի չճաշես",
    "չի ճաշի": "պիտի չճաշէ",
    "չենք ճաշի": "պիտի չճաշենք",
    "չեք ճաշի": "պիտի չճաշէք",
    "չեն ճաշի": "պիտի չճաշեն",
    "չէի ճաշի": "պիտի չճաշէի",
    "չէիր ճաշի": "պիտի չճաշէիր",
    "չէր ճաշի": "պիտի չճաշէր",
    "չէինք ճաշի": "պիտի չճաշէինք",
    "չէիք ճաշի": "պիտի չճաշէիք",
    "չէին ճաշի": "պիտի չճաշէին",
    "ասել": "ըսած",
    "աս": "ըս",
    "ասեցեր": "ըսեր",
    "ասում": "ըսեր",
    "ըսող": "ըսող",
    "ասելու": "ասելու",
    "ասում եմ": "կ'ըսեմ",
    "ասում ես": "կ'ըսես",
    "ասում է": "կ'ըսէ",
    "ասում ենք": "կ'ըսենք",
    "ասում եք": "կ'ըսէք",
    "ասում են": "կ'ըսեն",
    "ասում էի": "կ'ըսէի",
    "ասում էիր": "կ'ըսէիր",
    "ասում էր": "կ'ըսէր",
    "ասում էինք": "կ'ըսէինք",
    "ասում էիք": "կ'ըսէիք",
    "ասում էին": "կ'ըսէին",
    "ասացի": "ըսի",
    "ասացիր": "ըսիր",
    "ասաց": "ըսաւ",
    "ասացինք": "ըսինք",
    "ասացիք": "ըսիք",
    "ասացին": "ըսին",
    "ասա": "ըսէ",
    "ասենք": "ըսենք",
    "ասեք": "ըսէք",
    "ասել եմ": "ըսած եմ",
    "ասել ես": "ըսած ես",
    "ասել է": "ըսած է",
    "ասել ենք": "ըսած ենք",
    "ասել եք": "ըսած եք",
    "ասել են": "ըսած են",
    "ասել էի": "ըսած էի",
    "ասել էիր": "ըսած էիր",
    "ասել էր": "ըսած էր",
    "ասել էինք": "ըսած էինք",
    "ասել էիք": "ըսած էիք",
    "ասել էին": "ըսած էին",
    "կըսեմ": "պիտի ըսեմ",
    "կըսես": "պիտի ըսես",
    "կըսի": "պիտի ըսէ",
    "կըսենք": "պիտի ըսենք",
    "կըսէք": "պիտի ըսէք",
    "կըսեն": "պիտի ըսեն",
    "կըսէի": "պիտի ըսէի",
    "կըսէիր": "պիտի ըսէիր",
    "կըսէր": "պիտի ըսէր",
    "կըսէինք": "պիտի ըսէինք",
    "կըսէիք": "պիտի ըսէիք",
    "կըսէին": "պիտի ըսէին",
    "չեմ ասում": "չեմ ըսեր",
    "չես ասում": "չես ըսեր",
    "չ'ասում": "չ'ըսեր",
    "չենք ասում": "չենք ըսեր",
    "չեք ասում": "չեք ըսեր",
    "չեն ասում": "չեն ըսեր",
    "չէի ասում": "չէի ըսեր",
    "չէիր ասում": "չէիր ըսեր",
    "չէր ասում": "չէր ըսեր",
    "չէինք ասում": "չէինք ըսեր",
    "չէիք ասում": "չէիք ըսեր",
    "չէին ասում": "չէին ըսեր",
    "չասեցի": "չըսի",
    "չասեցիր": "չըսիր",
    "չասեց": "չըսաւ",
    "չասեցինք": "չըսինք",
    "չասեցիք": "չըսիք",
    "չասեցին": "չըսին",
    "մի ասա": "մի ըսեր",
    "մի ասեք": "մի ըսէք",
    "չեմ ասել": "ըսած չեմ",
    "չես ասել": "ըսած չես",
    "չի ասել": "ըսած չէ",
    "չենք ասել": "ըսած չենք",
    "չեք ասել": "ըսած չեք",
    "չեն ասել": "ըսած չեն",
    "չէի ասել": "ըսած չէի",
    "չէիր ասել": "ըսած չէիր",
    "չէր ասել": "ըսած չէր",
    "չէինք ասել": "ըսած չէինք",
    "չէիք ասել": "ըսած չէիք",
    "չէին ասել": "ըսած չէին",
    "չեմ ասի": "պիտի չըսեմ",
    "չես ասի": "պիտի չըսես",
    "չի ասի": "պիտի չըսէ",
    "չենք ասի": "պիտի չըսենք",
    "չեք ասի": "պիտի չըսէք",
    "չեն ասի": "պիտի չըսեն",
    "չէի ասի": "պիտի չըսէի",
    "չէիր ասի": "պիտի չըսէիր",
    "չէր ասի": "պիտի չըսէր",
    "չէինք ասի": "պիտի չըսէինք",
    "չէիք ասի": "պիտի չըսէիք",
    "չէին ասի": "պիտի չըսէին",
    "վարել": "վարած",
    "վար": "վար",
    "վարեցեր": "վարեցեր",
    "վարում": "վարեր",
    "վարող": "վարող",
    "վարելու": "վարելու",
    "վարում եմ": "կը վարեմ",
    "վարում ես": "կը վարես",
    "վարում է": "կը վարէ",
    "վարում ենք": "կը վարենք",
    "վարում եք": "կը վարէք",
    "վարում են": "կը վարեն",
    "վարում էի": "կը վարէի",
    "վարում էիր": "կը վարէիր",
    "վարում էր": "կը վարէր",
    "վարում էինք": "կը վարէինք",
    "վարում էիք": "կը վարէիք",
    "վարում էին": "կը վարէին",
    "վարեցի": "վարեցի",
    "վարեցիր": "վարեցիր",
    "վարեց": "վարեց",
    "վարեցինք": "վարեցինք",
    "վարեցիք": "վարեցիք",
    "վարեցին": "վարեցին",
    "վարիր": "վարէ",
    "վարենք": "վարենք",
    "վարեք": "վարեցէք",
    "վարել եմ": "վարած եմ",
    "վարել ես": "վարած ես",
    "վարել է": "վարած է",
    "վարել ենք": "վարած ենք",
    "վարել եք": "վարած եք",
    "վարել են": "վարած են",
    "վարել էի": "վարած էի",
    "վարել էիր": "վարած էիր",
    "վարել էր": "վարած էր",
    "վարել էինք": "վարած էինք",
    "վարել էիք": "վարած էիք",
    "վարել էին": "վարած էին",
    "կվարեմ": "պիտի վարեմ",
    "կվարես": "պիտի վարես",
    "կվարի": "պիտի վարէ",
    "կվարենք": "պիտի վարենք",
    "կվարէք": "պիտի վարէք",
    "կվարեն": "պիտի վարեն",
    "կվարէի": "պիտի վարէի",
    "կվարէիր": "պիտի վարէիր",
    "կվարէր": "պիտի վարէր",
    "կվարէինք": "պիտի վարէինք",
    "կվարէիք": "պիտի վարէիք",
    "կվարէին": "պիտի վարէին",
    "չեմ վարում": "չեմ վարեր",
    "չես վարում": "չես վարեր",
    "չի վարում": "չի վարեր",
    "չենք վարում": "չենք վարեր",
    "չեք վարում": "չեք վարեր",
    "չեն վարում": "չեն վարեր",
    "չէի վարում": "չէի վարեր",
    "չէիր վարում": "չէիր վարեր",
    "չէր վարում": "չէր վարեր",
    "չէինք վարում": "չէինք վարեր",
    "չէիք վարում": "չէիք վարեր",
    "չէին վարում": "չէին վարեր",
    "չվարեցի": "չվարեցի",
    "չվարեցիր": "չվարեցիր",
    "չվարեց": "չվարեց",
    "չվարեցինք": "չվարեցինք",
    "չվարեցիք": "չվարեցիք",
    "չվարեցին": "չվարեցին",
    "մի վարիր": "մի վարեր",
    "մի վարենք": "մի վարենք",
    "մի վարեք": "մի վարէք",
    "չեմ վարել": "վարած չեմ",
    "չես վարել": "վարած չես",
    "չի վարել": "վարած չէ",
    "չենք վարել": "վարած չենք",
    "չեք վարել": "վարած չեք",
    "չեն վարել": "վարած չեն",
    "չէի վարել": "վարած չէի",
    "չէիր վարել": "վարած չէիր",
    "չէր վարել": "վարած չէր",
    "չէինք վարել": "վարած չէինք",
    "չէիք վարել": "վարած չէիք",
    "չէին վարել": "վարած չէին",
    "չեմ վարի": "պիտի չվարեմ",
    "չես վարի": "պիտի չվարես",
    "չի վարի": "պիտի չվարէ",
    "չենք վարի": "պիտի չվարենք",
    "չեք վարի": "պիտի չվարէք",
    "չեն վարի": "պիտի չվարեն",
    "չէի վարի": "պիտի չվարէի",
    "չէիր վարի": "պիտի չվարէիր",
    "չէր վարի": "պիտի չվարէր",
    "չէինք վարի": "պիտի չվարէինք",
    "չէիք վարի": "պիտի չվարէիք",
    "չէին վարի": "պիտի չվարէին",
    "տալիս եմ": "կու տամ",
    "տալիս ես": "կու տաս",
    "տալիս է": "կու տայ",
    "տալիս ենք": "կու տանք",
    "տալիս եք": "կու տաք",
    "տալիս են": "կու տան",
    "տալիս էի": "կու տայի",
    "տալիս էիր": "կու տայիր",
    "տալիս էր": "կու տար",
    "տալիս էինք": "կու տայինք",
    "տալիս էիք": "կու տայիք",
    "տալիս էին": "կու տային",
    "տվեցի  տվի": "տուի",
    "տվեցիր  տվիր": "տուիր",
    "տվեց": "տուաւ",
    "տվեցինք  տվինք": "տուինք",
    "տվեցիք  տվիք": "տուիք",
    "տվեցին  տվին": "տուին",
    "տուր": "տուր",
    "տվեք": "տուէք",
    "տացել եմ": "տուած եմ",
    "տացել ես": "տուած ես",
    "տացել է": "տուած է",
    "տացել ենք": "տուած ենք",
    "տացել եք": "տուած եք",
    "տացել են": "տուած են",
    "տացել էի": "տուած էի",
    "տացել էիր": "տուած էիր",
    "տացել էր": "տուած էր",
    "տացել էինք": "տուած էինք",
    "տացել էիք": "տուած էիք",
    "տացել էին": "տուած էին",
    "կտամ": "պիտի տամ",
    "կտաս": "պիտի տաս",
    "կտա": "պիտի տայ",
    "կտանք": "պիտի տանք",
    "կտաք": "պիտի տաք",
    "կտան": "պիտի տան",
    "կտայի": "պիտի տայի",
    "կտայիր": "պիտի տայիր",
    "կտար": "պիտի տար",
    "կտայինք": "պիտի տայինք",
    "կտայիք": "պիտի տայիք",
    "կտային": "պիտի տային",
    "չեմ տալիս": "չեմ տար",
    "չես տալիս": "չես տար",
    "չի տալիս": "չի տար",
    "չենք տալիս": "չենք տար",
    "չեք տալիս": "չեք տար",
    "չեն տալիս": "չեն տար",
    "չէի տում": "չէի տար",
    "չէիր տում": "չէիր տար",
    "չէր տում": "չէր տար",
    "չէինք տում": "չէինք տար",
    "չէիք տում": "չէիք տար",
    "չէին տում": "չէին տար",
    "չտվեցի  տվի": "չտուի",
    "չտվեցիր  տվիր": "չտուիր",
    "չտվեց": "չտուաւ",
    "չտվեցինք  տվինք": "չտուինք",
    "չտվեցիք  տվիք": "չտուիք",
    "չտվեցին  տվին": "չտուին",
    "մի տուր": "մի տար",
    "մի տվեք": "մի տաք",
    "չեմ տացել": "տուած չեմ",
    "չես տացել": "տուած չես",
    "չի տացել": "տուած չէ",
    "չենք տացել": "տուած չենք",
    "չեք տացել": "տուած չեք",
    "չեն տացել": "տուած չեն",
    "չէի տացել": "տուած չէի",
    "չէիր տացել": "տուած չէիր",
    "չէր տացել": "տուած չէր",
    "չէինք տացել": "տուած չէինք",
    "չէիք տացել": "տուած չէիք",
    "չէին տացել": "տուած չէին",
    "չեմ տա": "պիտի չտամ",
    "չես տա": "պիտի չտաս",
    "չի տա": "պիտի չտայ",
    "չենք տա": "պիտի չտանք",
    "չեք տա": "պիտի չտաք",
    "չեն տա": "պիտի չտան",
    "չէի տա": "պիտի չտայի",
    "չէիր տա": "պիտի չտայիր",
    "չէր տա": "պիտի չտար",
    "չէինք տա": "պիտի չտայինք",
    "չէիք տա": "պիտի չտայիք",
    "չէին տա": "պիտի չտային",
    "լուր տալ": "լուր տալ",
    "լուր տալիս եմ": "լուր կու տամ",
    "լուր տալիս ես": "լուր կու տաս",
    "լուր տալիս է": "լուր կու տայ",
    "լուր տալիս ենք": "լուր կու տանք",
    "լուր տալիս եք": "լուր կու տաք",
    "լուր տալիս են": "լուր կու տան",
    "լուր տալիս էի": "լուր կու տայի",
    "լուր տալիս էիր": "լուր կու տայիր",
    "լուր տալիս էր": "լուր կու տար",
    "լուր տալիս էինք": "լուր կու տայինք",
    "լուր տալիս էիք": "լուր կու տայիք",
    "լուր տալիս էին": "լուր կու տային",
    "լուր տվեցի  տվի": "լուր տուի",
    "լուր տվեցիր  տվիր": "լուր տուիր",
    "լուր տվեց": "լուր տուաւ",
    "լուր տվեցինք  տվինք": "լուր տուինք",
    "լուր տվեցիք  տվիք": "լուր տուիք",
    "լուր տվեցին  տվին": "լուր տուին",
    "լուր տուր": "լուր տուր",
    "լուր տվեք": "լուր տուէք",
    "լուր տացել եմ": "լուր տուած եմ",
    "լուր տացել ես": "լուր տուած ես",
    "լուր տացել է": "լուր տուած է",
    "լուր տացել ենք": "լուր տուած ենք",
    "լուր տացել եք": "լուր տուած եք",
    "լուր տացել են": "լուր տուած են",
    "լուր տացել էի": "լուր տուած էի",
    "լուր տացել էիր": "լուր տուած էիր",
    "լուր տացել էր": "լուր տուած էր",
    "լուր տացել էինք": "լուր տուած էինք",
    "լուր տացել էիք": "լուր տուած էիք",
    "լուր տացել էին": "լուր տուած էին",
    "լուր կտամ": "լուր պիտի տամ",
    "լուր կտաս": "լուր պիտի տաս",
    "լուր կտա": "լուր պիտի տայ",
    "լուր կտանք": "լուր պիտի տանք",
    "լուր կտաք": "լուր պիտի տաք",
    "լուր կտան": "լուր պիտի տան",
    "լուր կտայի": "լուր պիտի տայի",
    "լուր կտայիր": "լուր պիտի տայիր",
    "լուր կտար": "լուր պիտի տար",
    "լուր կտայինք": "լուր պիտի տայինք",
    "լուր կտայիք": "լուր պիտի տայիք",
    "լուր կտային": "լուր պիտի տային",
    "լուր չեմ տալիս": "լուր չեմ տար",
    "լուր չես տալիս": "լուր չես տար",
    "լուր չի տալիս": "լուր չի տար",
    "լուր չենք տալիս": "լուր չենք տար",
    "լուր չեք տալիս": "լուր չեք տար",
    "լուր չեն տալիս": "լուր չեն տար",
    "լուր չէի տում": "լուր չէի տար",
    "լուր չէիր տում": "լուր չէիր տար",
    "լուր չէր տում": "լուր չէր տար",
    "լուր չէինք տում": "լուր չէինք տար",
    "լուր չէիք տում": "լուր չէիք տար",
    "լուր չէին տում": "լուր չէին տար",
    "լուր չտվեցի  տվի": "լուր չտուի",
    "լուր չտվեցիր  տվիր": "լուր չտուիր",
    "լուր չտվեց": "լուր չտուաւ",
    "լուր չտվեցինք  տվինք": "լուր չտուինք",
    "լուր չտվեցիք  տվիք": "լուր չտուիք",
    "լուր չտվեցին  տվին": "լուր չտուին",
    "լուր մի տուր": "լուր մի տար",
    "լուր մի տվեք": "լուր մի տաք",
    "լուր չեմ տացել": "լուր տուած չեմ",
    "լուր չես տացել": "լուր տուած չես",
    "լուր չի տացել": "լուր տուած չէ",
    "լուր չենք տացել": "լուր տուած չենք",
    "լուր չեք տացել": "լուր տուած չեք",
    "լուր չեն տացել": "լուր տուած չեն",
    "լուր չէի տացել": "լուր տուած չէի",
    "լուր չէիր տացել": "լուր տուած չէիր",
    "լուր չէր տացել": "լուր տուած չէր",
    "լուր չէինք տացել": "լուր տուած չէինք",
    "լուր չէիք տացել": "լուր տուած չէիք",
    "լուր չէին տացել": "լուր տուած չէին",
    "լուր չեմ տա": "լուր պիտի չտամ",
    "լուր չես տա": "լուր պիտի չտաս",
    "լուր չի տա": "լուր պիտի չտայ",
    "լուր չենք տա": "լուր պիտի չտանք",
    "լուր չեք տա": "լուր պիտի չտաք",
    "լուր չեն տա": "լուր պիտի չտան",
    "լուր չէի տա": "լուր պիտի չտայի",
    "լուր չէիր տա": "լուր պիտի չտայիր",
    "լուր չէր տա": "լուր պիտի չտար",
    "լուր չէինք տա": "լուր պիտի չտայինք",
    "լուր չէիք տա": "լուր պիտի չտայիք",
    "լուր չէին տա": "լուր պիտի չտային",
    "ննջել": "ննջած",
    "ննջ": "ննջ",
    "ննջեցեր": "ննջեցեր",
    "ննջում": "ննջեր",
    "ննջող": "ննջող",
    "ննջելու": "ննջելու",
    "ննջում եմ": "կը ննջեմ",
    "ննջում ես": "կը ննջես",
    "ննջում է": "կը ննջէ",
    "ննջում ենք": "կը ննջենք",
    "ննջում եք": "կը ննջէք",
    "ննջում են": "կը ննջեն",
    "ննջում էի": "կը ննջէի",
    "ննջում էիր": "կը ննջէիր",
    "ննջում էր": "կը ննջէր",
    "ննջում էինք": "կը ննջէինք",
    "ննջում էիք": "կը ննջէիք",
    "ննջում էին": "կը ննջէին",
    "ննջեցի": "ննջեցի",
    "ննջեցիր": "ննջեցիր",
    "ննջեց": "ննջեց",
    "ննջեցինք": "ննջեցինք",
    "ննջեցիք": "ննջեցիք",
    "ննջեցին": "ննջեցին",
    "ննջիր": "ննջէ",
    "ննջենք": "ննջենք",
    "ննջեք": "ննջեցէք",
    "ննջել եմ": "ննջած եմ",
    "ննջել ես": "ննջած ես",
    "ննջել է": "ննջած է",
    "ննջել ենք": "ննջած ենք",
    "ննջել եք": "ննջած եք",
    "ննջել են": "ննջած են",
    "ննջել էի": "ննջած էի",
    "ննջել էիր": "ննջած էիր",
    "ննջել էր": "ննջած էր",
    "ննջել էինք": "ննջած էինք",
    "ննջել էիք": "ննջած էիք",
    "ննջել էին": "ննջած էին",
    "կննջեմ": "պիտի ննջեմ",
    "կննջես": "պիտի ննջես",
    "կննջի": "պիտի ննջէ",
    "կննջենք": "պիտի ննջենք",
    "կննջէք": "պիտի ննջէք",
    "կննջեն": "պիտի ննջեն",
    "կննջէի": "պիտի ննջէի",
    "կննջէիր": "պիտի ննջէիր",
    "կննջէր": "պիտի ննջէր",
    "կննջէինք": "պիտի ննջէինք",
    "կննջէիք": "պիտի ննջէիք",
    "կննջէին": "պիտի ննջէին",
    "չեմ ննջում": "չեմ ննջեր",
    "չես ննջում": "չես ննջեր",
    "չի ննջում": "չի ննջեր",
    "չենք ննջում": "չենք ննջեր",
    "չեք ննջում": "չեք ննջեր",
    "չեն ննջում": "չեն ննջեր",
    "չէի ննջում": "չէի ննջեր",
    "չէիր ննջում": "չէիր ննջեր",
    "չէր ննջում": "չէր ննջեր",
    "չէինք ննջում": "չէինք ննջեր",
    "չէիք ննջում": "չէիք ննջեր",
    "չէին ննջում": "չէին ննջեր",
    "չննջեցի": "չննջեցի",
    "չննջեցիր": "չննջեցիր",
    "չննջեց": "չննջեց",
    "չննջեցինք": "չննջեցինք",
    "չննջեցիք": "չննջեցիք",
    "չննջեցին": "չննջեցին",
    "մի ննջիր": "մի ննջեր",
    "մի ննջենք": "մի ննջենք",
    "մի ննջեք": "մի ննջէք",
    "չեմ ննջել": "ննջած չեմ",
    "չես ննջել": "ննջած չես",
    "չի ննջել": "ննջած չէ",
    "չենք ննջել": "ննջած չենք",
    "չեք ննջել": "ննջած չեք",
    "չեն ննջել": "ննջած չեն",
    "չէի ննջել": "ննջած չէի",
    "չէիր ննջել": "ննջած չէիր",
    "չէր ննջել": "ննջած չէր",
    "չէինք ննջել": "ննջած չէինք",
    "չէիք ննջել": "ննջած չէիք",
    "չէին ննջել": "ննջած չէին",
    "չեմ ննջի": "պիտի չննջեմ",
    "չես ննջի": "պիտի չննջես",
    "չի ննջի": "պիտի չննջէ",
    "չենք ննջի": "պիտի չննջենք",
    "չեք ննջի": "պիտի չննջէք",
    "չեն ննջի": "պիտի չննջեն",
    "չէի ննջի": "պիտի չննջէի",
    "չէիր ննջի": "պիտի չննջէիր",
    "չէր ննջի": "պիտի չննջէր",
    "չէինք ննջի": "պիտի չննջէինք",
    "չէիք ննջի": "պիտի չննջէիք",
    "չէին ննջի": "պիտի չննջէին",
    "քնանալ": "քնանալ",
    "քնան": "քնան",
    "քնացել": "քնացած",
    "քնացեր": "քնացեր",
    "քնանում": "քնանար",
    "քնացող": "քնացող",
    "քնանալու": "քնանալու",
    "քնանում եմ": "կը քնանամ",
    "քնանում ես": "կը քնանաս",
    "քնանում է": "կը քնանայ",
    "քնանում ենք": "կը քնանանք",
    "քնանում եք": "կը քնանաք",
    "քնանում են": "կը քնանան",
    "քնանում էի": "կը քնանայի",
    "քնանում էիր": "կը քնանայիր",
    "քնանում էր": "կը քնանար",
    "քնանում էինք": "կը քնանայինք",
    "քնանում էիք": "կը քնանայիք",
    "քնանում էին": "կը քնանային",
    "քնացա": "քնացայ",
    "քնացար": "քնացար",
    "քնացավ": "քնացաւ",
    "քնացանք": "քնացանք",
    "քնացաք": "քնացաք",
    "քնացան": "քնացան",
    "քնացիր": "քնացիր",
    "քնանանք": "քնանանք",
    "քնանացեք": "քնացէք",
    "քնացել եմ": "քնացած եմ",
    "քնացել ես": "քնացած ես",
    "քնացել է": "քնացած է",
    "քնացել ենք": "քնացած ենք",
    "քնացել եք": "քնացած եք",
    "քնացել են": "քնացած են",
    "քնացել էի": "քնացած էի",
    "քնացել էիր": "քնացած էիր",
    "քնացել էր": "քնացած էր",
    "քնացել էինք": "քնացած էինք",
    "քնացել էիք": "քնացած էիք",
    "քնացել էին": "քնացած էին",
    "կքնանամ": "պիտի քնանամ",
    "կքնանաս": "պիտի քնանաս",
    "կքնանա": "պիտի քնանայ",
    "կքնանանք": "պիտի քնանանք",
    "կքնանաք": "պիտի քնանաք",
    "կքնանան": "պիտի քնանան",
    "կքնանայի": "պիտի քնանայի",
    "կքնանայիր": "պիտի քնանայիր",
    "կքնանար": "պիտի քնանար",
    "կքնանայինք": "պիտի քնանայինք",
    "կքնանայիք": "պիտի քնանայիք",
    "կքնանային": "պիտի քնանային",
    "չեմ քնանում": "չեմ քնանար",
    "չես քնանում": "չես քնանար",
    "չի քնանում": "չի քնանար",
    "չենք քնանում": "չենք քնանար",
    "չեք քնանում": "չեք քնանար",
    "չեն քնանում": "չեն քնանար",
    "չէի քնանում": "չէի քնանար",
    "չէիր քնանում": "չէիր քնանար",
    "չէր քնանում": "չէր քնանար",
    "չէինք քնանում": "չէինք քնանար",
    "չէիք քնանում": "չէիք քնանար",
    "չէին քնանում": "չէին քնանար",
    "չքնացա": "չքնացայ",
    "չքնացար": "չքնացար",
    "չքնացավ": "չքնացաւ",
    "չքնացանք": "չքնացանք",
    "չքնացաք": "չքնացաք",
    "չքնացան": "չքնացան",
    "մի քնացիր": "մի քնանար",
    "մի քնանանք": "մի քնանանք",
    "մի քնանացեք": "մի քնանաք",
    "չեմ քնացել": "քնացած չեմ",
    "չես քնացել": "քնացած չես",
    "չի քնացել": "քնացած չէ",
    "չենք քնացել": "քնացած չենք",
    "չեք քնացել": "քնացած չեք",
    "չեն քնացել": "քնացած չեն",
    "չէի քնացել": "քնացած չէի",
    "չէիր քնացել": "քնացած չէիր",
    "չէր քնացել": "քնացած չէր",
    "չէինք քնացել": "քնացած չէինք",
    "չէիք քնացել": "քնացած չէիք",
    "չէին քնացել": "քնացած չէին",
    "չեմ քնանա": "պիտի չքնանամ",
    "չես քնանա": "պիտի չքնանաս",
    "չի քնանա": "պիտի չքնանայ",
    "չենք քնանա": "պիտի չքնանանք",
    "չեք քնանա": "պիտի չքնանաք",
    "չեն քնանա": "պիտի չքնանան",
    "չէի քնանա": "պիտի չքնանայի",
    "չէիր քնանա": "պիտի չքնանայիր",
    "չէր քնանա": "պիտի չքնանար",
    "չէինք քնանա": "պիտի չքնանայինք",
    "չէիք քնանա": "պիտի չքնանայիք",
    "չէին քնանա": "պիտի չքնանային",
    "մտիկնել": "մտիկնել",
    "մտիկն": "մտիկն",
    "մտիկնեցել": "մտիկնեցած",
    "մտիկնեցեր": "մտիկնեցեր",
    "մտիկնում": "մտիկներ",
    "մտիկնող": "մտիկնող",
    "մտիկնելու": "մտիկնելու",
    "մտիկնում եմ": "կը մտիկնեմ",
    "մտիկնում ես": "կը մտիկնես",
    "մտիկնում է": "կը մտիկնէ",
    "մտիկնում ենք": "կը մտիկնենք",
    "մտիկնում եք": "կը մտիկնէք",
    "մտիկնում են": "կը մտիկնեն",
    "մտիկնում էի": "կը մտիկնէի",
    "մտիկնում էիր": "կը մտիկնէիր",
    "մտիկնում էր": "կը մտիկնէր",
    "մտիկնում էինք": "կը մտիկնէինք",
    "մտիկնում էիք": "կը մտիկնէիք",
    "մտիկնում էին": "կը մտիկնէին",
    "մտիկնեցի": "մտիկնեցի",
    "մտիկնեցիր": "մտիկնեցիր",
    "մտիկնեց": "մտիկնեց",
    "մտիկնեցինք": "մտիկնեցինք",
    "մտիկնեցիք": "մտիկնեցիք",
    "մտիկնեցին": "մտիկնեցին",
    "մտիկնիր": "մտիկնէ",
    "մտիկնենք": "մտիկնենք",
    "մտիկնեցեք": "մտիկնեցէք",
    "մտիկնեցել եմ": "մտիկնեցած եմ",
    "մտիկնեցել ես": "մտիկնեցած ես",
    "մտիկնեցել է": "մտիկնեցած է",
    "մտիկնեցել ենք": "մտիկնեցած ենք",
    "մտիկնեցել եք": "մտիկնեցած եք",
    "մտիկնեցել են": "մտիկնեցած են",
    "մտիկնեցել էի": "մտիկնեցած էի",
    "մտիկնեցել էիր": "մտիկնեցած էիր",
    "մտիկնեցել էր": "մտիկնեցած էր",
    "մտիկնեցել էինք": "մտիկնեցած էինք",
    "մտիկնեցել էիք": "մտիկնեցած էիք",
    "մտիկնեցել էին": "մտիկնեցած էին",
    "կմտիկնեմ": "պիտի մտիկնեմ",
    "կմտիկնես": "պիտի մտիկնես",
    "կմտիկնի": "պիտի մտիկնէ",
    "կմտիկնենք": "պիտի մտիկնենք",
    "կմտիկնէք": "պիտի մտիկնէք",
    "կմտիկնեն": "պիտի մտիկնեն",
    "կմտիկնէի": "պիտի մտիկնէի",
    "կմտիկնէիր": "պիտի մտիկնէիր",
    "կմտիկնէր": "պիտի մտիկնէր",
    "կմտիկնէինք": "պիտի մտիկնէինք",
    "կմտիկնէիք": "պիտի մտիկնէիք",
    "կմտիկնէին": "պիտի մտիկնէին",
    "չեմ մտիկնում": "չեմ մտիկներ",
    "չես մտիկնում": "չես մտիկներ",
    "չի մտիկնում": "չի մտիկներ",
    "չենք մտիկնում": "չենք մտիկներ",
    "չեք մտիկնում": "չեք մտիկներ",
    "չեն մտիկնում": "չեն մտիկներ",
    "չէի մտիկնում": "չէի մտիկներ",
    "չէիր մտիկնում": "չէիր մտիկներ",
    "չէր մտիկնում": "չէր մտիկներ",
    "չէինք մտիկնում": "չէինք մտիկներ",
    "չէիք մտիկնում": "չէիք մտիկներ",
    "չէին մտիկնում": "չէին մտիկներ",
    "չմտիկնեցի": "չմտիկնեցի",
    "չմտիկնեցիր": "չմտիկնեցիր",
    "չմտիկնեց": "չմտիկնեց",
    "չմտիկնեցինք": "չմտիկնեցինք",
    "չմտիկնեցիք": "չմտիկնեցիք",
    "չմտիկնեցին": "չմտիկնեցին",
    "մի մտիկնիր": "մի մտիկներ",
    "մի մտիկնենք": "մի մտիկնենք",
    "մի մտիկնեցեք": "մի մտիկնէք",
    "չեմ մտիկնեցել": "մտիկնեցած չեմ",
    "չես մտիկնեցել": "մտիկնեցած չես",
    "չի մտիկնեցել": "մտիկնեցած չէ",
    "չենք մտիկնեցել": "մտիկնեցած չենք",
    "չեք մտիկնեցել": "մտիկնեցած չեք",
    "չեն մտիկնեցել": "մտիկնեցած չեն",
    "չէի մտիկնեցել": "մտիկնեցած չէի",
    "չէիր մտիկնեցել": "մտիկնեցած չէիր",
    "չէր մտիկնեցել": "մտիկնեցած չէր",
    "չէինք մտիկնեցել": "մտիկնեցած չէինք",
    "չէիք մտիկնեցել": "մտիկնեցած չէիք",
    "չէին մտիկնեցել": "մտիկնեցած չէին",
    "չեմ մտիկնի": "պիտի չմտիկնեմ",
    "չես մտիկնի": "պիտի չմտիկնես",
    "չի մտիկնի": "պիտի չմտիկնէ",
    "չենք մտիկնի": "պիտի չմտիկնենք",
    "չեք մտիկնի": "պիտի չմտիկնէք",
    "չեն մտիկնի": "պիտի չմտիկնեն",
    "չէի մտիկնի": "պիտի չմտիկնէի",
    "չէիր մտիկնի": "պիտի չմտիկնէիր",
    "չէր մտիկնի": "պիտի չմտիկնէր",
    "չէինք մտիկնի": "պիտի չմտիկնէինք",
    "չէիք մտիկնի": "պիտի չմտիկնէիք",
    "չէին մտիկնի": "պիտի չմտիկնէին",
    "ճզնել": "ճզնել",
    "ճզն": "ճզն",
    "ճզնեցել": "ճզնեցած",
    "ճզնեցեր": "ճզնեցեր",
    "ճզնում": "ճզներ",
    "ճզնող": "ճզնող",
    "ճզնելու": "ճզնելու",
    "ճզնում եմ": "կը ճզնեմ",
    "ճզնում ես": "կը ճզնես",
    "ճզնում է": "կը ճզնէ",
    "ճզնում ենք": "կը ճզնենք",
    "ճզնում եք": "կը ճզնէք",
    "ճզնում են": "կը ճզնեն",
    "ճզնում էի": "կը ճզնէի",
    "ճզնում էիր": "կը ճզնէիր",
    "ճզնում էր": "կը ճզնէր",
    "ճզնում էինք": "կը ճզնէինք",
    "ճզնում էիք": "կը ճզնէիք",
    "ճզնում էին": "կը ճզնէին",
    "ճզնեցի": "ճզնեցի",
    "ճզնեցիր": "ճզնեցիր",
    "ճզնեց": "ճզնեց",
    "ճզնեցինք": "ճզնեցինք",
    "ճզնեցիք": "ճզնեցիք",
    "ճզնեցին": "ճզնեցին",
    "ճզնիր": "ճզնէ",
    "ճզնենք": "ճզնենք",
    "ճզնեցեք": "ճզնեցէք",
    "ճզնեցել եմ": "ճզնեցած եմ",
    "ճզնեցել ես": "ճզնեցած ես",
    "ճզնեցել է": "ճզնեցած է",
    "ճզնեցել ենք": "ճզնեցած ենք",
    "ճզնեցել եք": "ճզնեցած եք",
    "ճզնեցել են": "ճզնեցած են",
    "ճզնեցել էի": "ճզնեցած էի",
    "ճզնեցել էիր": "ճզնեցած էիր",
    "ճզնեցել էր": "ճզնեցած էր",
    "ճզնեցել էինք": "ճզնեցած էինք",
    "ճզնեցել էիք": "ճզնեցած էիք",
    "ճզնեցել էին": "ճզնեցած էին",
    "կճզնեմ": "պիտի ճզնեմ",
    "կճզնես": "պիտի ճզնես",
    "կճզնի": "պիտի ճզնէ",
    "կճզնենք": "պիտի ճզնենք",
    "կճզնէք": "պիտի ճզնէք",
    "կճզնեն": "պիտի ճզնեն",
    "կճզնէի": "պիտի ճզնէի",
    "կճզնէիր": "պիտի ճզնէիր",
    "կճզնէր": "պիտի ճզնէր",
    "կճզնէինք": "պիտի ճզնէինք",
    "կճզնէիք": "պիտի ճզնէիք",
    "կճզնէին": "պիտի ճզնէին",
    "չեմ ճզնում": "չեմ ճզներ",
    "չես ճզնում": "չես ճզներ",
    "չի ճզնում": "չի ճզներ",
    "չենք ճզնում": "չենք ճզներ",
    "չեք ճզնում": "չեք ճզներ",
    "չեն ճզնում": "չեն ճզներ",
    "չէի ճզնում": "չէի ճզներ",
    "չէիր ճզնում": "չէիր ճզներ",
    "չէր ճզնում": "չէր ճզներ",
    "չէինք ճզնում": "չէինք ճզներ",
    "չէիք ճզնում": "չէիք ճզներ",
    "չէին ճզնում": "չէին ճզներ",
    "չճզնեցի": "չճզնեցի",
    "չճզնեցիր": "չճզնեցիր",
    "չճզնեց": "չճզնեց",
    "չճզնեցինք": "չճզնեցինք",
    "չճզնեցիք": "չճզնեցիք",
    "չճզնեցին": "չճզնեցին",
    "մի ճզնիր": "մի ճզներ",
    "մի ճզնենք": "մի ճզնենք",
    "մի ճզնեցեք": "մի ճզնէք",
    "չեմ ճզնեցել": "ճզնեցած չեմ",
    "չես ճզնեցել": "ճզնեցած չես",
    "չի ճզնեցել": "ճզնեցած չէ",
    "չենք ճզնեցել": "ճզնեցած չենք",
    "չեք ճզնեցել": "ճզնեցած չեք",
    "չեն ճզնեցել": "ճզնեցած չեն",
    "չէի ճզնեցել": "ճզնեցած չէի",
    "չէիր ճզնեցել": "ճզնեցած չէիր",
    "չէր ճզնեցել": "ճզնեցած չէր",
    "չէինք ճզնեցել": "ճզնեցած չէինք",
    "չէիք ճզնեցել": "ճզնեցած չէիք",
    "չէին ճզնեցել": "ճզնեցած չէին",
    "չեմ ճզնի": "պիտի չճզնեմ",
    "չես ճզնի": "պիտի չճզնես",
    "չի ճզնի": "պիտի չճզնէ",
    "չենք ճզնի": "պիտի չճզնենք",
    "չեք ճզնի": "պիտի չճզնէք",
    "չեն ճզնի": "պիտի չճզնեն",
    "չէի ճզնի": "պիտի չճզնէի",
    "չէիր ճզնի": "պիտի չճզնէիր",
    "չէր ճզնի": "պիտի չճզնէր",
    "չէինք ճզնի": "պիտի չճզնէինք",
    "չէիք ճզնի": "պիտի չճզնէիք",
    "չէին ճզնի": "պիտի չճզնէին",
    "գրել": "գրած",
    "գր": "գր",
    "գրեցեր": "գրեցեր",
    "գրում": "գրեր",
    "գրող": "գրող",
    "գրելու": "գրելու",
    "գրում եմ": "կը գրեմ",
    "գրում ես": "կը գրես",
    "գրում է": "կը գրէ",
    "գրում ենք": "կը գրենք",
    "գրում եք": "կը գրէք",
    "գրում են": "կը գրեն",
    "գրում էի": "կը գրէի",
    "գրում էիր": "կը գրէիր",
    "գրում էր": "կը գրէր",
    "գրում էինք": "կը գրէինք",
    "գրում էիք": "կը գրէիք",
    "գրում էին": "կը գրէին",
    "գրեցի": "գրեցի",
    "գրեցիր": "գրեցիր",
    "գրեց": "գրեց",
    "գրեցինք": "գրեցինք",
    "գրեցիք": "գրեցիք",
    "գրեցին": "գրեցին",
    "գրիր": "գրէ",
    "գրենք": "գրենք",
    "գրեք": "գրեցէք",
    "գրել եմ": "գրած եմ",
    "գրել ես": "գրած ես",
    "գրել է": "գրած է",
    "գրել ենք": "գրած ենք",
    "գրել եք": "գրած եք",
    "գրել են": "գրած են",
    "գրել էի": "գրած էի",
    "գրել էիր": "գրած էիր",
    "գրել էր": "գրած էր",
    "գրել էինք": "գրած էինք",
    "գրել էիք": "գրած էիք",
    "գրել էին": "գրած էին",
    "կգրեմ": "պիտի գրեմ",
    "կգրես": "պիտի գրես",
    "կգրի": "պիտի գրէ",
    "կգրենք": "պիտի գրենք",
    "կգրէք": "պիտի գրէք",
    "կգրեն": "պիտի գրեն",
    "կգրէի": "պիտի գրէի",
    "կգրէիր": "պիտի գրէիր",
    "կգրէր": "պիտի գրէր",
    "կգրէինք": "պիտի գրէինք",
    "կգրէիք": "պիտի գրէիք",
    "կգրէին": "պիտի գրէին",
    "չեմ գրում": "չեմ գրեր",
    "չես գրում": "չես գրեր",
    "չի գրում": "չի գրեր",
    "չենք գրում": "չենք գրեր",
    "չեք գրում": "չեք գրեր",
    "չեն գրում": "չեն գրեր",
    "չէի գրում": "չէի գրեր",
    "չէիր գրում": "չէիր գրեր",
    "չէր գրում": "չէր գրեր",
    "չէինք գրում": "չէինք գրեր",
    "չէիք գրում": "չէիք գրեր",
    "չէին գրում": "չէին գրեր",
    "չգրեցի": "չգրեցի",
    "չգրեցիր": "չգրեցիր",
    "չգրեց": "չգրեց",
    "չգրեցինք": "չգրեցինք",
    "չգրեցիք": "չգրեցիք",
    "չգրեցին": "չգրեցին",
    "մի գրիր": "մի գրեր",
    "մի գրենք": "մի գրենք",
    "մի գրեք": "մի գրէք",
    "չեմ գրել": "գրած չեմ",
    "չես գրել": "գրած չես",
    "չի գրել": "գրած չէ",
    "չենք գրել": "գրած չենք",
    "չեք գրել": "գրած չեք",
    "չեն գրել": "գրած չեն",
    "չէի գրել": "գրած չէի",
    "չէիր գրել": "գրած չէիր",
    "չէր գրել": "գրած չէր",
    "չէինք գրել": "գրած չէինք",
    "չէիք գրել": "գրած չէիք",
    "չէին գրել": "գրած չէին",
    "չեմ գրի": "պիտի չգրեմ",
    "չես գրի": "պիտի չգրես",
    "չի գրի": "պիտի չգրէ",
    "չենք գրի": "պիտի չգրենք",
    "չեք գրի": "պիտի չգրէք",
    "չեն գրի": "պիտի չգրեն",
    "չէի գրի": "պիտի չգրէի",
    "չէիր գրի": "պիտի չգրէիր",
    "չէր գրի": "պիտի չգրէր",
    "չէինք գրի": "պիտի չգրէինք",
    "չէիք գրի": "պիտի չգրէիք",
    "չէին գրի": "պիտի չգրէին",
    "ջնջել": "ջնջած",
    "ջնջ": "ջնջ",
    "ջնջեցեր": "ջնջեցեր",
    "ջնջում": "ջնջեր",
    "ջնջող": "ջնջող",
    "ջնջելու": "ջնջելու",
    "ջնջում եմ": "կը ջնջեմ",
    "ջնջում ես": "կը ջնջես",
    "ջնջում է": "կը ջնջէ",
    "ջնջում ենք": "կը ջնջենք",
    "ջնջում եք": "կը ջնջէք",
    "ջնջում են": "կը ջնջեն",
    "ջնջում էի": "կը ջնջէի",
    "ջնջում էիր": "կը ջնջէիր",
    "ջնջում էր": "կը ջնջէր",
    "ջնջում էինք": "կը ջնջէինք",
    "ջնջում էիք": "կը ջնջէիք",
    "ջնջում էին": "կը ջնջէին",
    "ջնջեցի": "ջնջեցի",
    "ջնջեցիր": "ջնջեցիր",
    "ջնջեց": "ջնջեց",
    "ջնջեցինք": "ջնջեցինք",
    "ջնջեցիք": "ջնջեցիք",
    "ջնջեցին": "ջնջեցին",
    "ջնջիր": "ջնջէ",
    "ջնջենք": "ջնջենք",
    "ջնջեք": "ջնջեցէք",
    "ջնջել եմ": "ջնջած եմ",
    "ջնջել ես": "ջնջած ես",
    "ջնջել է": "ջնջած է",
    "ջնջել ենք": "ջնջած ենք",
    "ջնջել եք": "ջնջած եք",
    "ջնջել են": "ջնջած են",
    "ջնջել էի": "ջնջած էի",
    "ջնջել էիր": "ջնջած էիր",
    "ջնջել էր": "ջնջած էր",
    "ջնջել էինք": "ջնջած էինք",
    "ջնջել էիք": "ջնջած էիք",
    "ջնջել էին": "ջնջած էին",
    "կջնջեմ": "պիտի ջնջեմ",
    "կջնջես": "պիտի ջնջես",
    "կջնջի": "պիտի ջնջէ",
    "կջնջենք": "պիտի ջնջենք",
    "կջնջէք": "պիտի ջնջէք",
    "կջնջեն": "պիտի ջնջեն",
    "կջնջէի": "պիտի ջնջէի",
    "կջնջէիր": "պիտի ջնջէիր",
    "կջնջէր": "պիտի ջնջէր",
    "կջնջէինք": "պիտի ջնջէինք",
    "կջնջէիք": "պիտի ջնջէիք",
    "կջնջէին": "պիտի ջնջէին",
    "չեմ ջնջում": "չեմ ջնջեր",
    "չես ջնջում": "չես ջնջեր",
    "չի ջնջում": "չի ջնջեր",
    "չենք ջնջում": "չենք ջնջեր",
    "չեք ջնջում": "չեք ջնջեր",
    "չեն ջնջում": "չեն ջնջեր",
    "չէի ջնջում": "չէի ջնջեր",
    "չէիր ջնջում": "չէիր ջնջեր",
    "չէր ջնջում": "չէր ջնջեր",
    "չէինք ջնջում": "չէինք ջնջեր",
    "չէիք ջնջում": "չէիք ջնջեր",
    "չէին ջնջում": "չէին ջնջեր",
    "չջնջեցի": "չջնջեցի",
    "չջնջեցիր": "չջնջեցիր",
    "չջնջեց": "չջնջեց",
    "չջնջեցինք": "չջնջեցինք",
    "չջնջեցիք": "չջնջեցիք",
    "չջնջեցին": "չջնջեցին",
    "մի ջնջիր": "մի ջնջեր",
    "մի ջնջենք": "մի ջնջենք",
    "մի ջնջեք": "մի ջնջէք",
    "չեմ ջնջել": "ջնջած չեմ",
    "չես ջնջել": "ջնջած չես",
    "չի ջնջել": "ջնջած չէ",
    "չենք ջնջել": "ջնջած չենք",
    "չեք ջնջել": "ջնջած չեք",
    "չեն ջնջել": "ջնջած չեն",
    "չէի ջնջել": "ջնջած չէի",
    "չէիր ջնջել": "ջնջած չէիր",
    "չէր ջնջել": "ջնջած չէր",
    "չէինք ջնջել": "ջնջած չէինք",
    "չէիք ջնջել": "ջնջած չէիք",
    "չէին ջնջել": "ջնջած չէին",
    "չեմ ջնջի": "պիտի չջնջեմ",
    "չես ջնջի": "պիտի չջնջես",
    "չի ջնջի": "պիտի չջնջէ",
    "չենք ջնջի": "պիտի չջնջենք",
    "չեք ջնջի": "պիտի չջնջէք",
    "չեն ջնջի": "պիտի չջնջեն",
    "չէի ջնջի": "պիտի չջնջէի",
    "չէիր ջնջի": "պիտի չջնջէիր",
    "չէր ջնջի": "պիտի չջնջէր",
    "չէինք ջնջի": "պիտի չջնջէինք",
    "չէիք ջնջի": "պիտի չջնջէիք",
    "չէին ջնջի": "պիտի չջնջէին",
    "համբուրել": "համբուրած",
    "համբուր": "համբուր",
    "համբուրեցեր": "համբուրեցեր",
    "համբուրում": "համբուրեր",
    "համբուրող": "համբուրող",
    "համբուրելու": "համբուրելու",
    "համբուրում եմ": "կը համբուրեմ",
    "համբուրում ես": "կը համբուրես",
    "համբուրում է": "կը համբուրէ",
    "համբուրում ենք": "կը համբուրենք",
    "համբուրում եք": "կը համբուրէք",
    "համբուրում են": "կը համբուրեն",
    "համբուրում էի": "կը համբուրէի",
    "համբուրում էիր": "կը համբուրէիր",
    "համբուրում էր": "կը համբուրէր",
    "համբուրում էինք": "կը համբուրէինք",
    "համբուրում էիք": "կը համբուրէիք",
    "համբուրում էին": "կը համբուրէին",
    "համբուրեցի": "համբուրեցի",
    "համբուրեցիր": "համբուրեցիր",
    "համբուրեց": "համբուրեց",
    "համբուրեցինք": "համբուրեցինք",
    "համբուրեցիք": "համբուրեցիք",
    "համբուրեցին": "համբուրեցին",
    "համբուրիր": "համբուրէ",
    "համբուրենք": "համբուրենք",
    "համբուրեք": "համբուրեցէք",
    "համբուրել եմ": "համբուրած եմ",
    "համբուրել ես": "համբուրած ես",
    "համբուրել է": "համբուրած է",
    "համբուրել ենք": "համբուրած ենք",
    "համբուրել եք": "համբուրած եք",
    "համբուրել են": "համբուրած են",
    "համբուրել էի": "համբուրած էի",
    "համբուրել էիր": "համբուրած էիր",
    "համբուրել էր": "համբուրած էր",
    "համբուրել էինք": "համբուրած էինք",
    "համբուրել էիք": "համբուրած էիք",
    "համբուրել էին": "համբուրած էին",
    "կհամբուրեմ": "պիտի համբուրեմ",
    "կհամբուրես": "պիտի համբուրես",
    "կհամբուրի": "պիտի համբուրէ",
    "կհամբուրենք": "պիտի համբուրենք",
    "կհամբուրէք": "պիտի համբուրէք",
    "կհամբուրեն": "պիտի համբուրեն",
    "կհամբուրէի": "պիտի համբուրէի",
    "կհամբուրէիր": "պիտի համբուրէիր",
    "կհամբուրէր": "պիտի համբուրէր",
    "կհամբուրէինք": "պիտի համբուրէինք",
    "կհամբուրէիք": "պիտի համբուրէիք",
    "կհամբուրէին": "պիտի համբուրէին",
    "չեմ համբուրում": "չեմ համբուրեր",
    "չես համբուրում": "չես համբուրեր",
    "չի համբուրում": "չի համբուրեր",
    "չենք համբուրում": "չենք համբուրեր",
    "չեք համբուրում": "չեք համբուրեր",
    "չեն համբուրում": "չեն համբուրեր",
    "չէի համբուրում": "չէի համբուրեր",
    "չէիր համբուրում": "չէիր համբուրեր",
    "չէր համբուրում": "չէր համբուրեր",
    "չէինք համբուրում": "չէինք համբուրեր",
    "չէիք համբուրում": "չէիք համբուրեր",
    "չէին համբուրում": "չէին համբուրեր",
    "չհամբուրեցի": "չհամբուրեցի",
    "չհամբուրեցիր": "չհամբուրեցիր",
    "չհամբուրեց": "չհամբուրեց",
    "չհամբուրեցինք": "չհամբուրեցինք",
    "չհամբուրեցիք": "չհամբուրեցիք",
    "չհամբուրեցին": "չհամբուրեցին",
    "մի համբուրիր": "մի համբուրեր",
    "մի համբուրենք": "մի համբուրենք",
    "մի համբուրեք": "մի համբուրէք",
    "չեմ համբուրել": "համբուրած չեմ",
    "չես համբուրել": "համբուրած չես",
    "չի համբուրել": "համբուրած չէ",
    "չենք համբուրել": "համբուրած չենք",
    "չեք համբուրել": "համբուրած չեք",
    "չեն համբուրել": "համբուրած չեն",
    "չէի համբուրել": "համբուրած չէի",
    "չէիր համբուրել": "համբուրած չէիր",
    "չէր համբուրել": "համբուրած չէր",
    "չէինք համբուրել": "համբուրած չէինք",
    "չէիք համբուրել": "համբուրած չէիք",
    "չէին համբուրել": "համբուրած չէին",
    "չեմ համբուրի": "պիտի չհամբուրեմ",
    "չես համբուրի": "պիտի չհամբուրես",
    "չի համբուրի": "պիտի չհամբուրէ",
    "չենք համբուրի": "պիտի չհամբուրենք",
    "չեք համբուրի": "պիտի չհամբուրէք",
    "չեն համբուրի": "պիտի չհամբուրեն",
    "չէի համբուրի": "պիտի չհամբուրէի",
    "չէիր համբուրի": "պիտի չհամբուրէիր",
    "չէր համբուրի": "պիտի չհամբուրէր",
    "չէինք համբուրի": "պիտի չհամբուրէինք",
    "չէիք համբուրի": "պիտի չհամբուրէիք",
    "չէին համբուրի": "պիտի չհամբուրէին",
    "գրկել": "գրկած",
    "գրկ": "գրկ",
    "գրկեցեր": "գրկեցեր",
    "գրկում": "գրկեր",
    "գրկող": "գրկող",
    "գրկելու": "գրկելու",
    "գրկում եմ": "կը գրկեմ",
    "գրկում ես": "կը գրկես",
    "գրկում է": "կը գրկէ",
    "գրկում ենք": "կը գրկենք",
    "գրկում եք": "կը գրկէք",
    "գրկում են": "կը գրկեն",
    "գրկում էի": "կը գրկէի",
    "գրկում էիր": "կը գրկէիր",
    "գրկում էր": "կը գրկէր",
    "գրկում էինք": "կը գրկէինք",
    "գրկում էիք": "կը գրկէիք",
    "գրկում էին": "կը գրկէին",
    "գրկեցի": "գրկեցի",
    "գրկեցիր": "գրկեցիր",
    "գրկեց": "գրկեց",
    "գրկեցինք": "գրկեցինք",
    "գրկեցիք": "գրկեցիք",
    "գրկեցին": "գրկեցին",
    "գրկիր": "գրկէ",
    "գրկենք": "գրկենք",
    "գրկեք": "գրկեցէք",
    "գրկել եմ": "գրկած եմ",
    "գրկել ես": "գրկած ես",
    "գրկել է": "գրկած է",
    "գրկել ենք": "գրկած ենք",
    "գրկել եք": "գրկած եք",
    "գրկել են": "գրկած են",
    "գրկել էի": "գրկած էի",
    "գրկել էիր": "գրկած էիր",
    "գրկել էր": "գրկած էր",
    "գրկել էինք": "գրկած էինք",
    "գրկել էիք": "գրկած էիք",
    "գրկել էին": "գրկած էին",
    "կգրկեմ": "պիտի գրկեմ",
    "կգրկես": "պիտի գրկես",
    "կգրկի": "պիտի գրկէ",
    "կգրկենք": "պիտի գրկենք",
    "կգրկէք": "պիտի գրկէք",
    "կգրկեն": "պիտի գրկեն",
    "կգրկէի": "պիտի գրկէի",
    "կգրկէիր": "պիտի գրկէիր",
    "կգրկէր": "պիտի գրկէր",
    "կգրկէինք": "պիտի գրկէինք",
    "կգրկէիք": "պիտի գրկէիք",
    "կգրկէին": "պիտի գրկէին",
    "չեմ գրկում": "չեմ գրկեր",
    "չես գրկում": "չես գրկեր",
    "չի գրկում": "չի գրկեր",
    "չենք գրկում": "չենք գրկեր",
    "չեք գրկում": "չեք գրկեր",
    "չեն գրկում": "չեն գրկեր",
    "չէի գրկում": "չէի գրկեր",
    "չէիր գրկում": "չէիր գրկեր",
    "չէր գրկում": "չէր գրկեր",
    "չէինք գրկում": "չէինք գրկեր",
    "չէիք գրկում": "չէիք գրկեր",
    "չէին գրկում": "չէին գրկեր",
    "չգրկեցի": "չգրկեցի",
    "չգրկեցիր": "չգրկեցիր",
    "չգրկեց": "չգրկեց",
    "չգրկեցինք": "չգրկեցինք",
    "չգրկեցիք": "չգրկեցիք",
    "չգրկեցին": "չգրկեցին",
    "մի գրկիր": "մի գրկեր",
    "մի գրկենք": "մի գրկենք",
    "մի գրկեք": "մի գրկէք",
    "չեմ գրկել": "գրկած չեմ",
    "չես գրկել": "գրկած չես",
    "չի գրկել": "գրկած չէ",
    "չենք գրկել": "գրկած չենք",
    "չեք գրկել": "գրկած չեք",
    "չեն գրկել": "գրկած չեն",
    "չէի գրկել": "գրկած չէի",
    "չէիր գրկել": "գրկած չէիր",
    "չէր գրկել": "գրկած չէր",
    "չէինք գրկել": "գրկած չէինք",
    "չէիք գրկել": "գրկած չէիք",
    "չէին գրկել": "գրկած չէին",
    "չեմ գրկի": "պիտի չգրկեմ",
    "չես գրկի": "պիտի չգրկես",
    "չի գրկի": "պիտի չգրկէ",
    "չենք գրկի": "պիտի չգրկենք",
    "չեք գրկի": "պիտի չգրկէք",
    "չեն գրկի": "պիտի չգրկեն",
    "չէի գրկի": "պիտի չգրկէի",
    "չէիր գրկի": "պիտի չգրկէիր",
    "չէր գրկի": "պիտի չգրկէր",
    "չէինք գրկի": "պիտի չգրկէինք",
    "չէիք գրկի": "պիտի չգրկէիք",
    "չէին գրկի": "պիտի չգրկէին",
    "արգիլել": "արգիլած",
    "արգիլ": "արգիլ",
    "արգիլեցեր": "արգիլեցեր",
    "արգիլում": "արգիլեր",
    "արգիլող": "արգիլող",
    "արգիլելու": "արգիլելու",
    "արգիլում եմ": "կ'արգիլեմ",
    "արգիլում ես": "կ'արգիլես",
    "արգիլում է": "կ'արգիլէ",
    "արգիլում ենք": "կ'արգիլենք",
    "արգիլում եք": "կ'արգիլէք",
    "արգիլում են": "կ'արգիլեն",
    "արգիլում էի": "կ'արգիլէի",
    "արգիլում էիր": "կ'արգիլէիր",
    "արգիլում էր": "կ'արգիլէր",
    "արգիլում էինք": "կ'արգիլէինք",
    "արգիլում էիք": "կ'արգիլէիք",
    "արգիլում էին": "կ'արգիլէին",
    "արգիլեցի": "արգիլեցի",
    "արգիլեցիր": "արգիլեցիր",
    "արգիլեց": "արգիլեց",
    "արգիլեցինք": "արգիլեցինք",
    "արգիլեցիք": "արգիլեցիք",
    "արգիլեցին": "արգիլեցին",
    "արգիլիր": "արգիլէ",
    "արգիլենք": "արգիլենք",
    "արգիլեք": "արգիլեցէք",
    "արգիլել եմ": "արգիլած եմ",
    "արգիլել ես": "արգիլած ես",
    "արգիլել է": "արգիլած է",
    "արգիլել ենք": "արգիլած ենք",
    "արգիլել եք": "արգիլած եք",
    "արգիլել են": "արգիլած են",
    "արգիլել էի": "արգիլած էի",
    "արգիլել էիր": "արգիլած էիր",
    "արգիլել էր": "արգիլած էր",
    "արգիլել էինք": "արգիլած էինք",
    "արգիլել էիք": "արգիլած էիք",
    "արգիլել էին": "արգիլած էին",
    "կարգիլեմ": "պիտի արգիլեմ",
    "կարգիլես": "պիտի արգիլես",
    "կարգիլի": "պիտի արգիլէ",
    "կարգիլենք": "պիտի արգիլենք",
    "կարգիլէք": "պիտի արգիլէք",
    "կարգիլեն": "պիտի արգիլեն",
    "կարգիլէի": "պիտի արգիլէի",
    "կարգիլէիր": "պիտի արգիլէիր",
    "կարգիլէր": "պիտի արգիլէր",
    "կարգիլէինք": "պիտի արգիլէինք",
    "կարգիլէիք": "պիտի արգիլէիք",
    "կարգիլէին": "պիտի արգիլէին",
    "չեմ արգիլում": "չեմ արգիլեր",
    "չես արգիլում": "չես արգիլեր",
    "չ'արգիլում": "չ'արգիլեր",
    "չենք արգիլում": "չենք արգիլեր",
    "չեք արգիլում": "չեք արգիլեր",
    "չեն արգիլում": "չեն արգիլեր",
    "չէի արգիլում": "չէի արգիլեր",
    "չէիր արգիլում": "չէիր արգիլեր",
    "չէր արգիլում": "չէր արգիլեր",
    "չէինք արգիլում": "չէինք արգիլեր",
    "չէիք արգիլում": "չէիք արգիլեր",
    "չէին արգիլում": "չէին արգիլեր",
    "չարգիլեցի": "չարգիլեցի",
    "չարգիլեցիր": "չարգիլեցիր",
    "չարգիլեց": "չարգիլեց",
    "չարգիլեցինք": "չարգիլեցինք",
    "չարգիլեցիք": "չարգիլեցիք",
    "չարգիլեցին": "չարգիլեցին",
    "մի արգիլիր": "մի արգիլեր",
    "մի արգիլենք": "մի արգիլենք",
    "մի արգիլեք": "մի արգիլէք",
    "չեմ արգիլել": "արգիլած չեմ",
    "չես արգիլել": "արգիլած չես",
    "չի արգիլել": "արգիլած չէ",
    "չենք արգիլել": "արգիլած չենք",
    "չեք արգիլել": "արգիլած չեք",
    "չեն արգիլել": "արգիլած չեն",
    "չէի արգիլել": "արգիլած չէի",
    "չէիր արգիլել": "արգիլած չէիր",
    "չէր արգիլել": "արգիլած չէր",
    "չէինք արգիլել": "արգիլած չէինք",
    "չէիք արգիլել": "արգիլած չէիք",
    "չէին արգիլել": "արգիլած չէին",
    "չեմ արգիլի": "պիտի չարգիլեմ",
    "չես արգիլի": "պիտի չարգիլես",
    "չի արգիլի": "պիտի չարգիլէ",
    "չենք արգիլի": "պիտի չարգիլենք",
    "չեք արգիլի": "պիտի չարգիլէք",
    "չեն արգիլի": "պիտի չարգիլեն",
    "չէի արգիլի": "պիտի չարգիլէի",
    "չէիր արգիլի": "պիտի չարգիլէիր",
    "չէր արգիլի": "պիտի չարգիլէր",
    "չէինք արգիլի": "պիտի չարգիլէինք",
    "չէիք արգիլի": "պիտի չարգիլէիք",
    "չէին արգիլի": "պիտի չարգիլէին",
    "փոխ առնել": "փոխ առնել",
    "փոխ առնում եմ": "փոխ կ'առնեմ",
    "փոխ առնում ես": "փոխ կ'առնես",
    "փոխ առնում է": "փոխ կ'առնէ",
    "փոխ առնում ենք": "փոխ կ'առնենք",
    "փոխ առնում եք": "փոխ կ'առնէք",
    "փոխ առնում են": "փոխ կ'առնեն",
    "փոխ առնում էի": "փոխ կ'առնէի",
    "փոխ առնում էիր": "փոխ կ'առնէիր",
    "փոխ առնում էր": "փոխ կ'առնէր",
    "փոխ առնում էինք": "փոխ կ'առնէինք",
    "փոխ առնում էիք": "փոխ կ'առնէիք",
    "փոխ առնում էին": "փոխ կ'առնէին",
    "փոխ առա": "փոխ առի",
    "փոխ առար": "փոխ առիր",
    "փոխ առավ": "փոխ առաւ",
    "փոխ առանք": "փոխ առինք",
    "փոխ առաք": "փոխ առիք",
    "փոխ առան": "փոխ առին",
    "փոխ առ": "փոխ առ",
    "փոխ առեք": "փոխ առէք",
    "փոխ առել եմ": "փոխ առած եմ",
    "փոխ առել ես": "փոխ առած ես",
    "փոխ առել է": "փոխ առած է",
    "փոխ առել ենք": "փոխ առած ենք",
    "փոխ առել եք": "փոխ առած եք",
    "փոխ առել են": "փոխ առած են",
    "փոխ առել էի": "փոխ առած էի",
    "փոխ առել էիր": "փոխ առած էիր",
    "փոխ առել էր": "փոխ առած էր",
    "փոխ առել էինք": "փոխ առած էինք",
    "փոխ առել էիք": "փոխ առած էիք",
    "փոխ առել էին": "փոխ առած էին",
    "փոխ կառնեմ": "փոխ պիտի առնեմ",
    "փոխ կառնես": "փոխ պիտի առնես",
    "փոխ կառնի": "փոխ պիտի առնէ",
    "փոխ կառնենք": "փոխ պիտի առնենք",
    "փոխ կառնէք": "փոխ պիտի առնէք",
    "փոխ կառնեն": "փոխ պիտի առնեն",
    "փոխ կառնէի": "փոխ պիտի առնէի",
    "փոխ կառնէիր": "փոխ պիտի առնէիր",
    "փոխ կառնէր": "փոխ պիտի առնէր",
    "փոխ կառնէինք": "փոխ պիտի առնէինք",
    "փոխ կառնէիք": "փոխ պիտի առնէիք",
    "փոխ կառնէին": "փոխ պիտի առնէին",
    "փոխ չեմ առնում": "փոխ չեմ առներ",
    "փոխ չես առնում": "փոխ չես առներ",
    "փոխ չ'առնում": "փոխ չ'առներ",
    "փոխ չենք առնում": "փոխ չենք առներ",
    "փոխ չեք առնում": "փոխ չեք առներ",
    "փոխ չեն առնում": "փոխ չեն առներ",
    "փոխ չէի առնում": "փոխ չէի առներ",
    "փոխ չէիր առնում": "փոխ չէիր առներ",
    "փոխ չէր առնում": "փոխ չէր առներ",
    "փոխ չէինք առնում": "փոխ չէինք առներ",
    "փոխ չէիք առնում": "փոխ չէիք առներ",
    "փոխ չէին առնում": "փոխ չէին առներ",
    "փոխ չառա": "փոխ չառի",
    "փոխ չառար": "փոխ չառիր",
    "փոխ չառավ": "փոխ չառաւ",
    "փոխ չառանք": "փոխ չառինք",
    "փոխ չառաք": "փոխ չառիք",
    "փոխ չառան": "փոխ չառին",
    "փոխ մի առ": "փոխ մի առներ",
    "փոխ մի առեք": "փոխ մի առնէք",
    "փոխ չեմ առել": "փոխ առած չեմ",
    "փոխ չես առել": "փոխ առած չես",
    "փոխ չի առել": "փոխ առած չէ",
    "փոխ չենք առել": "փոխ առած չենք",
    "փոխ չեք առել": "փոխ առած չեք",
    "փոխ չեն առել": "փոխ առած չեն",
    "փոխ չէի առել": "փոխ առած չէի",
    "փոխ չէիր առել": "փոխ առած չէիր",
    "փոխ չէր առել": "փոխ առած չէր",
    "փոխ չէինք առել": "փոխ առած չէինք",
    "փոխ չէիք առել": "փոխ առած չէիք",
    "փոխ չէին առել": "փոխ առած չէին",
    "փոխ չեմ առնի": "փոխ պիտի չառնեմ",
    "փոխ չես առնի": "փոխ պիտի չառնես",
    "փոխ չի առնի": "փոխ պիտի չառնէ",
    "փոխ չենք առնի": "փոխ պիտի չառնենք",
    "փոխ չեք առնի": "փոխ պիտի չառնէք",
    "փոխ չեն առնի": "փոխ պիտի չառնեն",
    "փոխ չէի առնի": "փոխ պիտի չառնէի",
    "փոխ չէիր առնի": "փոխ պիտի չառնէիր",
    "փոխ չէր առնի": "փոխ պիտի չառնէր",
    "փոխ չէինք առնի": "փոխ պիտի չառնէինք",
    "փոխ չէիք առնի": "փոխ պիտի չառնէիք",
    "փոխ չէին առնի": "փոխ պիտի չառնէին",
    "քաջալերել": "քաջալերած",
    "քաջալեր": "քաջալեր",
    "քաջալերեցեր": "քաջալերեցեր",
    "քաջալերում": "քաջալերեր",
    "քաջալերող": "քաջալերող",
    "քաջալերելու": "քաջալերելու",
    "քաջալերում եմ": "կը քաջալերեմ",
    "քաջալերում ես": "կը քաջալերես",
    "քաջալերում է": "կը քաջալերէ",
    "քաջալերում ենք": "կը քաջալերենք",
    "քաջալերում եք": "կը քաջալերէք",
    "քաջալերում են": "կը քաջալերեն",
    "քաջալերում էի": "կը քաջալերէի",
    "քաջալերում էիր": "կը քաջալերէիր",
    "քաջալերում էր": "կը քաջալերէր",
    "քաջալերում էինք": "կը քաջալերէինք",
    "քաջալերում էիք": "կը քաջալերէիք",
    "քաջալերում էին": "կը քաջալերէին",
    "քաջալերեցի": "քաջալերեցի",
    "քաջալերեցիր": "քաջալերեցիր",
    "քաջալերեց": "քաջալերեց",
    "քաջալերեցինք": "քաջալերեցինք",
    "քաջալերեցիք": "քաջալերեցիք",
    "քաջալերեցին": "քաջալերեցին",
    "քաջալերիր": "քաջալերէ",
    "քաջալերենք": "քաջալերենք",
    "քաջալերեք": "քաջալերեցէք",
    "քաջալերել եմ": "քաջալերած եմ",
    "քաջալերել ես": "քաջալերած ես",
    "քաջալերել է": "քաջալերած է",
    "քաջալերել ենք": "քաջալերած ենք",
    "քաջալերել եք": "քաջալերած եք",
    "քաջալերել են": "քաջալերած են",
    "քաջալերել էի": "քաջալերած էի",
    "քաջալերել էիր": "քաջալերած էիր",
    "քաջալերել էր": "քաջալերած էր",
    "քաջալերել էինք": "քաջալերած էինք",
    "քաջալերել էիք": "քաջալերած էիք",
    "քաջալերել էին": "քաջալերած էին",
    "կքաջալերեմ": "պիտի քաջալերեմ",
    "կքաջալերես": "պիտի քաջալերես",
    "կքաջալերի": "պիտի քաջալերէ",
    "կքաջալերենք": "պիտի քաջալերենք",
    "կքաջալերէք": "պիտի քաջալերէք",
    "կքաջալերեն": "պիտի քաջալերեն",
    "կքաջալերէի": "պիտի քաջալերէի",
    "կքաջալերէիր": "պիտի քաջալերէիր",
    "կքաջալերէր": "պիտի քաջալերէր",
    "կքաջալերէինք": "պիտի քաջալերէինք",
    "կքաջալերէիք": "պիտի քաջալերէիք",
    "կքաջալերէին": "պիտի քաջալերէին",
    "չեմ քաջալերում": "չեմ քաջալերեր",
    "չես քաջալերում": "չես քաջալերեր",
    "չի քաջալերում": "չի քաջալերեր",
    "չենք քաջալերում": "չենք քաջալերեր",
    "չեք քաջալերում": "չեք քաջալերեր",
    "չեն քաջալերում": "չեն քաջալերեր",
    "չէի քաջալերում": "չէի քաջալերեր",
    "չէիր քաջալերում": "չէիր քաջալերեր",
    "չէր քաջալերում": "չէր քաջալերեր",
    "չէինք քաջալերում": "չէինք քաջալերեր",
    "չէիք քաջալերում": "չէիք քաջալերեր",
    "չէին քաջալերում": "չէին քաջալերեր",
    "չքաջալերեցի": "չքաջալերեցի",
    "չքաջալերեցիր": "չքաջալերեցիր",
    "չքաջալերեց": "չքաջալերեց",
    "չքաջալերեցինք": "չքաջալերեցինք",
    "չքաջալերեցիք": "չքաջալերեցիք",
    "չքաջալերեցին": "չքաջալերեցին",
    "մի քաջալերիր": "մի քաջալերեր",
    "մի քաջալերենք": "մի քաջալերենք",
    "մի քաջալերեք": "մի քաջալերէք",
    "չեմ քաջալերել": "քաջալերած չեմ",
    "չես քաջալերել": "քաջալերած չես",
    "չի քաջալերել": "քաջալերած չէ",
    "չենք քաջալերել": "քաջալերած չենք",
    "չեք քաջալերել": "քաջալերած չեք",
    "չեն քաջալերել": "քաջալերած չեն",
    "չէի քաջալերել": "քաջալերած չէի",
    "չէիր քաջալերել": "քաջալերած չէիր",
    "չէր քաջալերել": "քաջալերած չէր",
    "չէինք քաջալերել": "քաջալերած չէինք",
    "չէիք քաջալերել": "քաջալերած չէիք",
    "չէին քաջալերել": "քաջալերած չէին",
    "չեմ քաջալերի": "պիտի չքաջալերեմ",
    "չես քաջալերի": "պիտի չքաջալերես",
    "չի քաջալերի": "պիտի չքաջալերէ",
    "չենք քաջալերի": "պիտի չքաջալերենք",
    "չեք քաջալերի": "պիտի չքաջալերէք",
    "չեն քաջալերի": "պիտի չքաջալերեն",
    "չէի քաջալերի": "պիտի չքաջալերէի",
    "չէիր քաջալերի": "պիտի չքաջալերէիր",
    "չէր քաջալերի": "պիտի չքաջալերէր",
    "չէինք քաջալերի": "պիտի չքաջալերէինք",
    "չէիք քաջալերի": "պիտի չքաջալերէիք",
    "չէին քաջալերի": "պիտի չքաջալերէին",
    "ջղայնացնել": "ջղայնացնել",
    "ջղայնացն": "ջղայնացն",
    "ջղայնացրել": "ջղայնացուցած",
    "ջղայնացրեր": "ջղայնացուցեր",
    "ջղայնացնում": "ջղայնացներ",
    "ջղայնացնող": "ջղայնացնող",
    "ջղայնացնելու": "ջղայնացնելու",
    "ջղայնացնում եմ": "կը ջղայնացնեմ",
    "ջղայնացնում ես": "կը ջղայնացնես",
    "ջղայնացնում է": "կը ջղայնացնէ",
    "ջղայնացնում ենք": "կը ջղայնացնենք",
    "ջղայնացնում եք": "կը ջղայնացնէք",
    "ջղայնացնում են": "կը ջղայնացնեն",
    "ջղայնացնում էի": "կը ջղայնացնէի",
    "ջղայնացնում էիր": "կը ջղայնացնէիր",
    "ջղայնացնում էր": "կը ջղայնացնէր",
    "ջղայնացնում էինք": "կը ջղայնացնէինք",
    "ջղայնացնում էիք": "կը ջղայնացնէիք",
    "ջղայնացնում էին": "կը ջղայնացնէին",
    "ջղայնացրի": "ջղայնացուցի",
    "ջղայնացրիր": "ջղայնացուցիր",
    "ջղայնացրեց": "ջղայնացուց",
    "ջղայնացրինք": "ջղայնացուցինք",
    "ջղայնացրիք": "ջղայնացուցիք",
    "ջղայնացրին": "ջղայնացուցին",
    "ջղայնացրու": "ջղայնացուր",
    "ջղայնացնենք": "ջղայնացնենք",
    "ջղայնացրեք": "ջղայնացուցէք",
    "ջղայնացրել եմ": "ջղայնացուցած եմ",
    "ջղայնացրել ես": "ջղայնացուցած ես",
    "ջղայնացրել է": "ջղայնացուցած է",
    "ջղայնացրել ենք": "ջղայնացուցած ենք",
    "ջղայնացրել եք": "ջղայնացուցած եք",
    "ջղայնացրել են": "ջղայնացուցած են",
    "ջղայնացրել էի": "ջղայնացուցած էի",
    "ջղայնացրել էիր": "ջղայնացուցած էիր",
    "ջղայնացրել էր": "ջղայնացուցած էր",
    "ջղայնացրել էինք": "ջղայնացուցած էինք",
    "ջղայնացրել էիք": "ջղայնացուցած էիք",
    "ջղայնացրել էին": "ջղայնացուցած էին",
    "կջղայնացնեմ": "պիտի ջղայնացնեմ",
    "կջղայնացնես": "պիտի ջղայնացնես",
    "կջղայնացնի": "պիտի ջղայնացնէ",
    "կջղայնացնենք": "պիտի ջղայնացնենք",
    "կջղայնացնէք": "պիտի ջղայնացնէք",
    "կջղայնացնեն": "պիտի ջղայնացնեն",
    "կջղայնացնէի": "պիտի ջղայնացնէի",
    "կջղայնացնէիր": "պիտի ջղայնացնէիր",
    "կջղայնացնէր": "պիտի ջղայնացնէր",
    "կջղայնացնէինք": "պիտի ջղայնացնէինք",
    "կջղայնացնէիք": "պիտի ջղայնացնէիք",
    "կջղայնացնէին": "պիտի ջղայնացնէին",
    "չեմ ջղայնացնում": "չեմ ջղայնացներ",
    "չես ջղայնացնում": "չես ջղայնացներ",
    "չի ջղայնացնում": "չի ջղայնացներ",
    "չենք ջղայնացնում": "չենք ջղայնացներ",
    "չեք ջղայնացնում": "չեք ջղայնացներ",
    "չեն ջղայնացնում": "չեն ջղայնացներ",
    "չէի ջղայնացնում": "չէի ջղայնացներ",
    "չէիր ջղայնացնում": "չէիր ջղայնացներ",
    "չէր ջղայնացնում": "չէր ջղայնացներ",
    "չէինք ջղայնացնում": "չէինք ջղայնացներ",
    "չէիք ջղայնացնում": "չէիք ջղայնացներ",
    "չէին ջղայնացնում": "չէին ջղայնացներ",
    "չջղայնացրի": "չջղայնացուցի",
    "չջղայնացրիր": "չջղայնացուցիր",
    "չջղայնացրեց": "չջղայնացուց",
    "չջղայնացրինք": "չջղայնացուցինք",
    "չջղայնացրիք": "չջղայնացուցիք",
    "չջղայնացրին": "չջղայնացուցին",
    "մի ջղայնացրու": "մի ջղայնացներ",
    "մի ջղայնացնենք": "մի ջղայնացնենք",
    "մի ջղայնացրեք": "մի ջղայնացնէք",
    "չեմ ջղայնացրել": "ջղայնացուցած չեմ",
    "չես ջղայնացրել": "ջղայնացուցած չես",
    "չի ջղայնացրել": "ջղայնացուցած չէ",
    "չենք ջղայնացրել": "ջղայնացուցած չենք",
    "չեք ջղայնացրել": "ջղայնացուցած չեք",
    "չեն ջղայնացրել": "ջղայնացուցած չեն",
    "չէի ջղայնացրել": "ջղայնացուցած չէի",
    "չէիր ջղայնացրել": "ջղայնացուցած չէիր",
    "չէր ջղայնացրել": "ջղայնացուցած չէր",
    "չէինք ջղայնացրել": "ջղայնացուցած չէինք",
    "չէիք ջղայնացրել": "ջղայնացուցած չէիք",
    "չէին ջղայնացրել": "ջղայնացուցած չէին",
    "չեմ ջղայնացնի": "պիտի չջղայնացնեմ",
    "չես ջղայնացնի": "պիտի չջղայնացնես",
    "չի ջղայնացնի": "պիտի չջղայնացնէ",
    "չենք ջղայնացնի": "պիտի չջղայնացնենք",
    "չեք ջղայնացնի": "պիտի չջղայնացնէք",
    "չեն ջղայնացնի": "պիտի չջղայնացնեն",
    "չէի ջղայնացնի": "պիտի չջղայնացնէի",
    "չէիր ջղայնացնի": "պիտի չջղայնացնէիր",
    "չէր ջղայնացնի": "պիտի չջղայնացնէր",
    "չէինք ջղայնացնի": "պիտի չջղայնացնէինք",
    "չէիք ջղայնացնի": "պիտի չջղայնացնէիք",
    "չէին ջղայնացնի": "պիտի չջղայնացնէին",
    "դրժել": "դրժած",
    "դրժ": "դրժ",
    "դրժեցեր": "դրժեցեր",
    "դրժում": "դրժեր",
    "դրժող": "դրժող",
    "դրժելու": "դրժելու",
    "դրժում եմ": "կը դրժեմ",
    "դրժում ես": "կը դրժես",
    "դրժում է": "կը դրժէ",
    "դրժում ենք": "կը դրժենք",
    "դրժում եք": "կը դրժէք",
    "դրժում են": "կը դրժեն",
    "դրժում էի": "կը դրժէի",
    "դրժում էիր": "կը դրժէիր",
    "դրժում էր": "կը դրժէր",
    "դրժում էինք": "կը դրժէինք",
    "դրժում էիք": "կը դրժէիք",
    "դրժում էին": "կը դրժէին",
    "դրժեցի": "դրժեցի",
    "դրժեցիր": "դրժեցիր",
    "դրժեց": "դրժեց",
    "դրժեցինք": "դրժեցինք",
    "դրժեցիք": "դրժեցիք",
    "դրժեցին": "դրժեցին",
    "դրժիր": "դրժէ",
    "դրժենք": "դրժենք",
    "դրժեք": "դրժեցէք",
    "դրժել եմ": "դրժած եմ",
    "դրժել ես": "դրժած ես",
    "դրժել է": "դրժած է",
    "դրժել ենք": "դրժած ենք",
    "դրժել եք": "դրժած եք",
    "դրժել են": "դրժած են",
    "դրժել էի": "դրժած էի",
    "դրժել էիր": "դրժած էիր",
    "դրժել էր": "դրժած էր",
    "դրժել էինք": "դրժած էինք",
    "դրժել էիք": "դրժած էիք",
    "դրժել էին": "դրժած էին",
    "կդրժեմ": "պիտի դրժեմ",
    "կդրժես": "պիտի դրժես",
    "կդրժի": "պիտի դրժէ",
    "կդրժենք": "պիտի դրժենք",
    "կդրժէք": "պիտի դրժէք",
    "կդրժեն": "պիտի դրժեն",
    "կդրժէի": "պիտի դրժէի",
    "կդրժէիր": "պիտի դրժէիր",
    "կդրժէր": "պիտի դրժէր",
    "կդրժէինք": "պիտի դրժէինք",
    "կդրժէիք": "պիտի դրժէիք",
    "կդրժէին": "պիտի դրժէին",
    "չեմ դրժում": "չեմ դրժեր",
    "չես դրժում": "չես դրժեր",
    "չի դրժում": "չի դրժեր",
    "չենք դրժում": "չենք դրժեր",
    "չեք դրժում": "չեք դրժեր",
    "չեն դրժում": "չեն դրժեր",
    "չէի դրժում": "չէի դրժեր",
    "չէիր դրժում": "չէիր դրժեր",
    "չէր դրժում": "չէր դրժեր",
    "չէինք դրժում": "չէինք դրժեր",
    "չէիք դրժում": "չէիք դրժեր",
    "չէին դրժում": "չէին դրժեր",
    "չդրժեցի": "չդրժեցի",
    "չդրժեցիր": "չդրժեցիր",
    "չդրժեց": "չդրժեց",
    "չդրժեցինք": "չդրժեցինք",
    "չդրժեցիք": "չդրժեցիք",
    "չդրժեցին": "չդրժեցին",
    "մի դրժիր": "մի դրժեր",
    "մի դրժենք": "մի դրժենք",
    "մի դրժեք": "մի դրժէք",
    "չեմ դրժել": "դրժած չեմ",
    "չես դրժել": "դրժած չես",
    "չի դրժել": "դրժած չէ",
    "չենք դրժել": "դրժած չենք",
    "չեք դրժել": "դրժած չեք",
    "չեն դրժել": "դրժած չեն",
    "չէի դրժել": "դրժած չէի",
    "չէիր դրժել": "դրժած չէիր",
    "չէր դրժել": "դրժած չէր",
    "չէինք դրժել": "դրժած չէինք",
    "չէիք դրժել": "դրժած չէիք",
    "չէին դրժել": "դրժած չէին",
    "չեմ դրժի": "պիտի չդրժեմ",
    "չես դրժի": "պիտի չդրժես",
    "չի դրժի": "պիտի չդրժէ",
    "չենք դրժի": "պիտի չդրժենք",
    "չեք դրժի": "պիտի չդրժէք",
    "չեն դրժի": "պիտի չդրժեն",
    "չէի դրժի": "պիտի չդրժէի",
    "չէիր դրժի": "պիտի չդրժէիր",
    "չէր դրժի": "պիտի չդրժէր",
    "չէինք դրժի": "պիտի չդրժէինք",
    "չէիք դրժի": "պիտի չդրժէիք",
    "չէին դրժի": "պիտի չդրժէին",
    "սորվեցնել": "սորվեցնել",
    "սորվեցն": "սորվեցն",
    "սորվեցրել": "սորվեցուցած",
    "սորվեցրեր": "սորվեցուցեր",
    "սորվեցնում": "սորվեցներ",
    "սորվեցնող": "սորվեցնող",
    "սորվեցնելու": "սորվեցնելու",
    "սորվեցնում եմ": "կը սորվեցնեմ",
    "սորվեցնում ես": "կը սորվեցնես",
    "սորվեցնում է": "կը սորվեցնէ",
    "սորվեցնում ենք": "կը սորվեցնենք",
    "սորվեցնում եք": "կը սորվեցնէք",
    "սորվեցնում են": "կը սորվեցնեն",
    "սորվեցնում էի": "կը սորվեցնէի",
    "սորվեցնում էիր": "կը սորվեցնէիր",
    "սորվեցնում էր": "կը սորվեցնէր",
    "սորվեցնում էինք": "կը սորվեցնէինք",
    "սորվեցնում էիք": "կը սորվեցնէիք",
    "սորվեցնում էին": "կը սորվեցնէին",
    "սորվեցրի": "սորվեցուցի",
    "սորվեցրիր": "սորվեցուցիր",
    "սորվեցրեց": "սորվեցուց",
    "սորվեցրինք": "սորվեցուցինք",
    "սորվեցրիք": "սորվեցուցիք",
    "սորվեցրին": "սորվեցուցին",
    "սորվեցրու": "սորվեցուր",
    "սորվեցնենք": "սորվեցնենք",
    "սորվեցրեք": "սորվեցուցէք",
    "սորվեցրել եմ": "սորվեցուցած եմ",
    "սորվեցրել ես": "սորվեցուցած ես",
    "սորվեցրել է": "սորվեցուցած է",
    "սորվեցրել ենք": "սորվեցուցած ենք",
    "սորվեցրել եք": "սորվեցուցած եք",
    "սորվեցրել են": "սորվեցուցած են",
    "սորվեցրել էի": "սորվեցուցած էի",
    "սորվեցրել էիր": "սորվեցուցած էիր",
    "սորվեցրել էր": "սորվեցուցած էր",
    "սորվեցրել էինք": "սորվեցուցած էինք",
    "սորվեցրել էիք": "սորվեցուցած էիք",
    "սորվեցրել էին": "սորվեցուցած էին",
    "կսորվեցնեմ": "պիտի սորվեցնեմ",
    "կսորվեցնես": "պիտի սորվեցնես",
    "կսորվեցնի": "պիտի սորվեցնէ",
    "կսորվեցնենք": "պիտի սորվեցնենք",
    "կսորվեցնէք": "պիտի սորվեցնէք",
    "կսորվեցնեն": "պիտի սորվեցնեն",
    "կսորվեցնէի": "պիտի սորվեցնէի",
    "կսորվեցնէիր": "պիտի սորվեցնէիր",
    "կսորվեցնէր": "պիտի սորվեցնէր",
    "կսորվեցնէինք": "պիտի սորվեցնէինք",
    "կսորվեցնէիք": "պիտի սորվեցնէիք",
    "կսորվեցնէին": "պիտի սորվեցնէին",
    "չեմ սորվեցնում": "չեմ սորվեցներ",
    "չես սորվեցնում": "չես սորվեցներ",
    "չի սորվեցնում": "չի սորվեցներ",
    "չենք սորվեցնում": "չենք սորվեցներ",
    "չեք սորվեցնում": "չեք սորվեցներ",
    "չեն սորվեցնում": "չեն սորվեցներ",
    "չէի սորվեցնում": "չէի սորվեցներ",
    "չէիր սորվեցնում": "չէիր սորվեցներ",
    "չէր սորվեցնում": "չէր սորվեցներ",
    "չէինք սորվեցնում": "չէինք սորվեցներ",
    "չէիք սորվեցնում": "չէիք սորվեցներ",
    "չէին սորվեցնում": "չէին սորվեցներ",
    "չսորվեցրի": "չսորվեցուցի",
    "չսորվեցրիր": "չսորվեցուցիր",
    "չսորվեցրեց": "չսորվեցուց",
    "չսորվեցրինք": "չսորվեցուցինք",
    "չսորվեցրիք": "չսորվեցուցիք",
    "չսորվեցրին": "չսորվեցուցին",
    "մի սորվեցրու": "մի սորվեցներ",
    "մի սորվեցնենք": "մի սորվեցնենք",
    "մի սորվեցրեք": "մի սորվեցնէք",
    "չեմ սորվեցրել": "սորվեցուցած չեմ",
    "չես սորվեցրել": "սորվեցուցած չես",
    "չի սորվեցրել": "սորվեցուցած չէ",
    "չենք սորվեցրել": "սորվեցուցած չենք",
    "չեք սորվեցրել": "սորվեցուցած չեք",
    "չեն սորվեցրել": "սորվեցուցած չեն",
    "չէի սորվեցրել": "սորվեցուցած չէի",
    "չէիր սորվեցրել": "սորվեցուցած չէիր",
    "չէր սորվեցրել": "սորվեցուցած չէր",
    "չէինք սորվեցրել": "սորվեցուցած չէինք",
    "չէիք սորվեցրել": "սորվեցուցած չէիք",
    "չէին սորվեցրել": "սորվեցուցած չէին",
    "չեմ սորվեցնի": "պիտի չսորվեցնեմ",
    "չես սորվեցնի": "պիտի չսորվեցնես",
    "չի սորվեցնի": "պիտի չսորվեցնէ",
    "չենք սորվեցնի": "պիտի չսորվեցնենք",
    "չեք սորվեցնի": "պիտի չսորվեցնէք",
    "չեն սորվեցնի": "պիտի չսորվեցնեն",
    "չէի սորվեցնի": "պիտի չսորվեցնէի",
    "չէիր սորվեցնի": "պիտի չսորվեցնէիր",
    "չէր սորվեցնի": "պիտի չսորվեցնէր",
    "չէինք սորվեցնի": "պիտի չսորվեցնէինք",
    "չէիք սորվեցնի": "պիտի չսորվեցնէիք",
    "չէին սորվեցնի": "պիտի չսորվեցնէին",
    "լսել": "լսած",
    "լս": "լս",
    "լսեցեր": "լսեցեր",
    "լսում": "լսեր",
    "լսող": "լսող",
    "լսելու": "լսելու",
    "լսում եմ": "կը լսեմ",
    "լսում ես": "կը լսես",
    "լսում է": "կը լսէ",
    "լսում ենք": "կը լսենք",
    "լսում եք": "կը լսէք",
    "լսում են": "կը լսեն",
    "լսում էի": "կը լսէի",
    "լսում էիր": "կը լսէիր",
    "լսում էր": "կը լսէր",
    "լսում էինք": "կը լսէինք",
    "լսում էիք": "կը լսէիք",
    "լսում էին": "կը լսէին",
    "լսեցի": "լսեցի",
    "լսեցիր": "լսեցիր",
    "լսեց": "լսեց",
    "լսեցինք": "լսեցինք",
    "լսեցիք": "լսեցիք",
    "լսեցին": "լսեցին",
    "լսիր": "լսէ",
    "լսենք": "լսենք",
    "լսեք": "լսեցէք",
    "լսել եմ": "լսած եմ",
    "լսել ես": "լսած ես",
    "լսել է": "լսած է",
    "լսել ենք": "լսած ենք",
    "լսել եք": "լսած եք",
    "լսել են": "լսած են",
    "լսել էի": "լսած էի",
    "լսել էիր": "լսած էիր",
    "լսել էր": "լսած էր",
    "լսել էինք": "լսած էինք",
    "լսել էիք": "լսած էիք",
    "լսել էին": "լսած էին",
    "կլսեմ": "պիտի լսեմ",
    "կլսես": "պիտի լսես",
    "կլսի": "պիտի լսէ",
    "կլսենք": "պիտի լսենք",
    "կլսէք": "պիտի լսէք",
    "կլսեն": "պիտի լսեն",
    "կլսէի": "պիտի լսէի",
    "կլսէիր": "պիտի լսէիր",
    "կլսէր": "պիտի լսէր",
    "կլսէինք": "պիտի լսէինք",
    "կլսէիք": "պիտի լսէիք",
    "կլսէին": "պիտի լսէին",
    "չեմ լսում": "չեմ լսեր",
    "չես լսում": "չես լսեր",
    "չի լսում": "չի լսեր",
    "չենք լսում": "չենք լսեր",
    "չեք լսում": "չեք լսեր",
    "չեն լսում": "չեն լսեր",
    "չէի լսում": "չէի լսեր",
    "չէիր լսում": "չէիր լսեր",
    "չէր լսում": "չէր լսեր",
    "չէինք լսում": "չէինք լսեր",
    "չէիք լսում": "չէիք լսեր",
    "չէին լսում": "չէին լսեր",
    "չլսեցի": "չլսեցի",
    "չլսեցիր": "չլսեցիր",
    "չլսեց": "չլսեց",
    "չլսեցինք": "չլսեցինք",
    "չլսեցիք": "չլսեցիք",
    "չլսեցին": "չլսեցին",
    "մի լսիր": "մի լսեր",
    "մի լսենք": "մի լսենք",
    "մի լսեք": "մի լսէք",
    "չեմ լսել": "լսած չեմ",
    "չես լսել": "լսած չես",
    "չի լսել": "լսած չէ",
    "չենք լսել": "լսած չենք",
    "չեք լսել": "լսած չեք",
    "չեն լսել": "լսած չեն",
    "չէի լսել": "լսած չէի",
    "չէիր լսել": "լսած չէիր",
    "չէր լսել": "լսած չէր",
    "չէինք լսել": "լսած չէինք",
    "չէիք լսել": "լսած չէիք",
    "չէին լսել": "լսած չէին",
    "չեմ լսի": "պիտի չլսեմ",
    "չես լսի": "պիտի չլսես",
    "չի լսի": "պիտի չլսէ",
    "չենք լսի": "պիտի չլսենք",
    "չեք լսի": "պիտի չլսէք",
    "չեն լսի": "պիտի չլսեն",
    "չէի լսի": "պիտի չլսէի",
    "չէիր լսի": "պիտի չլսէիր",
    "չէր լսի": "պիտի չլսէր",
    "չէինք լսի": "պիտի չլսէինք",
    "չէիք լսի": "պիտի չլսէիք",
    "չէին լսի": "պիտի չլսէին",
    "մտնել": "մտնել",
    "մտն": "մտն",
    "մտել": "մտած",
    "մտեր": "մտեր",
    "մտնում": "մտներ",
    "մտնող": "մտնող",
    "մտնելու": "մտնելու",
    "մտնում եմ": "կը մտնեմ",
    "մտնում ես": "կը մտնես",
    "մտնում է": "կը մտնէ",
    "մտնում ենք": "կը մտնենք",
    "մտնում եք": "կը մտնէք",
    "մտնում են": "կը մտնեն",
    "մտնում էի": "կը մտնէի",
    "մտնում էիր": "կը մտնէիր",
    "մտնում էր": "կը մտնէր",
    "մտնում էինք": "կը մտնէինք",
    "մտնում էիք": "կը մտնէիք",
    "մտնում էին": "կը մտնէին",
    "մտա": "մտայ",
    "մտար": "մտար",
    "մտավ": "մտաւ",
    "մտանք": "մտանք",
    "մտաք": "մտաք",
    "մտան": "մտան",
    "մտիր  մտի": "մտէ",
    "մտեք": "մտէք",
    "մտել եմ": "մտած եմ",
    "մտել ես": "մտած ես",
    "մտել է": "մտած է",
    "մտել ենք": "մտած ենք",
    "մտել եք": "մտած եք",
    "մտել են": "մտած են",
    "մտել էի": "մտած էի",
    "մտել էիր": "մտած էիր",
    "մտել էր": "մտած էր",
    "մտել էինք": "մտած էինք",
    "մտել էիք": "մտած էիք",
    "մտել էին": "մտած էին",
    "կմտնեմ": "պիտի մտնեմ",
    "կմտնես": "պիտի մտնես",
    "կմտնի": "պիտի մտնէ",
    "կմտնենք": "պիտի մտնենք",
    "կմտնէք": "պիտի մտնէք",
    "կմտնեն": "պիտի մտնեն",
    "կմտնէի": "պիտի մտնէի",
    "կմտնէիր": "պիտի մտնէիր",
    "կմտնէր": "պիտի մտնէր",
    "կմտնէինք": "պիտի մտնէինք",
    "կմտնէիք": "պիտի մտնէիք",
    "կմտնէին": "պիտի մտնէին",
    "չեմ մտնում": "չեմ մտներ",
    "չես մտնում": "չես մտներ",
    "չի մտնում": "չի մտներ",
    "չենք մտնում": "չենք մտներ",
    "չեք մտնում": "չեք մտներ",
    "չեն մտնում": "չեն մտներ",
    "չէի մտնում": "չէի մտներ",
    "չէիր մտնում": "չէիր մտներ",
    "չէր մտնում": "չէր մտներ",
    "չէինք մտնում": "չէինք մտներ",
    "չէիք մտնում": "չէիք մտներ",
    "չէին մտնում": "չէին մտներ",
    "չմտա": "չմտայ",
    "չմտար": "չմտար",
    "չմտավ": "չմտաւ",
    "չմտանք": "չմտանք",
    "չմտաք": "չմտաք",
    "չմտան": "չմտան",
    "մի մտիր  մտի": "մի մտներ",
    "մի մտեք": "մի մտնէք",
    "չեմ մտել": "մտած չեմ",
    "չես մտել": "մտած չես",
    "չի մտել": "մտած չէ",
    "չենք մտել": "մտած չենք",
    "չեք մտել": "մտած չեք",
    "չեն մտել": "մտած չեն",
    "չէի մտել": "մտած չէի",
    "չէիր մտել": "մտած չէիր",
    "չէր մտել": "մտած չէր",
    "չէինք մտել": "մտած չէինք",
    "չէիք մտել": "մտած չէիք",
    "չէին մտել": "մտած չէին",
    "չեմ մտնի": "պիտի չմտնեմ",
    "չես մտնի": "պիտի չմտնես",
    "չի մտնի": "պիտի չմտնէ",
    "չենք մտնի": "պիտի չմտնենք",
    "չեք մտնի": "պիտի չմտնէք",
    "չեն մտնի": "պիտի չմտնեն",
    "չէի մտնի": "պիտի չմտնէի",
    "չէիր մտնի": "պիտի չմտնէիր",
    "չէր մտնի": "պիտի չմտնէր",
    "չէինք մտնի": "պիտի չմտնէինք",
    "չէիք մտնի": "պիտի չմտնէիք",
    "չէին մտնի": "պիտի չմտնէին",
    "ղրկել": "ղրկած",
    "ղրկ": "ղրկ",
    "ղրկեցեր": "ղրկեցեր",
    "ղրկում": "ղրկեր",
    "ղրկող": "ղրկող",
    "ղրկելու": "ղրկելու",
    "ղրկում եմ": "կը ղրկեմ",
    "ղրկում ես": "կը ղրկես",
    "ղրկում է": "կը ղրկէ",
    "ղրկում ենք": "կը ղրկենք",
    "ղրկում եք": "կը ղրկէք",
    "ղրկում են": "կը ղրկեն",
    "ղրկում էի": "կը ղրկէի",
    "ղրկում էիր": "կը ղրկէիր",
    "ղրկում էր": "կը ղրկէր",
    "ղրկում էինք": "կը ղրկէինք",
    "ղրկում էիք": "կը ղրկէիք",
    "ղրկում էին": "կը ղրկէին",
    "ղրկեցի": "ղրկեցի",
    "ղրկեցիր": "ղրկեցիր",
    "ղրկեց": "ղրկեց",
    "ղրկեցինք": "ղրկեցինք",
    "ղրկեցիք": "ղրկեցիք",
    "ղրկեցին": "ղրկեցին",
    "ղրկիր": "ղրկէ",
    "ղրկենք": "ղրկենք",
    "ղրկեք": "ղրկեցէք",
    "ղրկել եմ": "ղրկած եմ",
    "ղրկել ես": "ղրկած ես",
    "ղրկել է": "ղրկած է",
    "ղրկել ենք": "ղրկած ենք",
    "ղրկել եք": "ղրկած եք",
    "ղրկել են": "ղրկած են",
    "ղրկել էի": "ղրկած էի",
    "ղրկել էիր": "ղրկած էիր",
    "ղրկել էր": "ղրկած էր",
    "ղրկել էինք": "ղրկած էինք",
    "ղրկել էիք": "ղրկած էիք",
    "ղրկել էին": "ղրկած էին",
    "կղրկեմ": "պիտի ղրկեմ",
    "կղրկես": "պիտի ղրկես",
    "կղրկի": "պիտի ղրկէ",
    "կղրկենք": "պիտի ղրկենք",
    "կղրկէք": "պիտի ղրկէք",
    "կղրկեն": "պիտի ղրկեն",
    "կղրկէի": "պիտի ղրկէի",
    "կղրկէիր": "պիտի ղրկէիր",
    "կղրկէր": "պիտի ղրկէր",
    "կղրկէինք": "պիտի ղրկէինք",
    "կղրկէիք": "պիտի ղրկէիք",
    "կղրկէին": "պիտի ղրկէին",
    "չեմ ղրկում": "չեմ ղրկեր",
    "չես ղրկում": "չես ղրկեր",
    "չի ղրկում": "չի ղրկեր",
    "չենք ղրկում": "չենք ղրկեր",
    "չեք ղրկում": "չեք ղրկեր",
    "չեն ղրկում": "չեն ղրկեր",
    "չէի ղրկում": "չէի ղրկեր",
    "չէիր ղրկում": "չէիր ղրկեր",
    "չէր ղրկում": "չէր ղրկեր",
    "չէինք ղրկում": "չէինք ղրկեր",
    "չէիք ղրկում": "չէիք ղրկեր",
    "չէին ղրկում": "չէին ղրկեր",
    "չղրկեցի": "չղրկեցի",
    "չղրկեցիր": "չղրկեցիր",
    "չղրկեց": "չղրկեց",
    "չղրկեցինք": "չղրկեցինք",
    "չղրկեցիք": "չղրկեցիք",
    "չղրկեցին": "չղրկեցին",
    "մի ղրկիր": "մի ղրկեր",
    "մի ղրկենք": "մի ղրկենք",
    "մի ղրկեք": "մի ղրկէք",
    "չեմ ղրկել": "ղրկած չեմ",
    "չես ղրկել": "ղրկած չես",
    "չի ղրկել": "ղրկած չէ",
    "չենք ղրկել": "ղրկած չենք",
    "չեք ղրկել": "ղրկած չեք",
    "չեն ղրկել": "ղրկած չեն",
    "չէի ղրկել": "ղրկած չէի",
    "չէիր ղրկել": "ղրկած չէիր",
    "չէր ղրկել": "ղրկած չէր",
    "չէինք ղրկել": "ղրկած չէինք",
    "չէիք ղրկել": "ղրկած չէիք",
    "չէին ղրկել": "ղրկած չէին",
    "չեմ ղրկի": "պիտի չղրկեմ",
    "չես ղրկի": "պիտի չղրկես",
    "չի ղրկի": "պիտի չղրկէ",
    "չենք ղրկի": "պիտի չղրկենք",
    "չեք ղրկի": "պիտի չղրկէք",
    "չեն ղրկի": "պիտի չղրկեն",
    "չէի ղրկի": "պիտի չղրկէի",
    "չէիր ղրկի": "պիտի չղրկէիր",
    "չէր ղրկի": "պիտի չղրկէր",
    "չէինք ղրկի": "պիտի չղրկէինք",
    "չէիք ղրկի": "պիտի չղրկէիք",
    "չէին ղրկի": "պիտի չղրկէին",
    "ամուսնանալ": "ամուսնանալ",
    "ամուսնան": "ամուսնան",
    "ամուսնացել": "ամուսնացած",
    "ամուսնացեր": "ամուսնացեր",
    "ամուսնանում": "ամուսնանար",
    "ամուսնացող": "ամուսնացող",
    "ամուսնանալու": "ամուսնանալու",
    "ամուսնանում եմ": "կ'ամուսնանամ",
    "ամուսնանում ես": "կ'ամուսնանաս",
    "ամուսնանում է": "կ'ամուսնանայ",
    "ամուսնանում ենք": "կ'ամուսնանանք",
    "ամուսնանում եք": "կ'ամուսնանաք",
    "ամուսնանում են": "կ'ամուսնանան",
    "ամուսնանում էի": "կ'ամուսնանայի",
    "ամուսնանում էիր": "կ'ամուսնանայիր",
    "ամուսնանում էր": "կ'ամուսնանար",
    "ամուսնանում էինք": "կ'ամուսնանայինք",
    "ամուսնանում էիք": "կ'ամուսնանայիք",
    "ամուսնանում էին": "կ'ամուսնանային",
    "ամուսնացա": "ամուսնացայ",
    "ամուսնացար": "ամուսնացար",
    "ամուսնացավ": "ամուսնացաւ",
    "ամուսնացանք": "ամուսնացանք",
    "ամուսնացաք": "ամուսնացաք",
    "ամուսնացան": "ամուսնացան",
    "ամուսնացիր": "ամուսնացիր",
    "ամուսնանանք": "ամուսնանանք",
    "ամուսնանացեք": "ամուսնացէք",
    "ամուսնացել եմ": "ամուսնացած եմ",
    "ամուսնացել ես": "ամուսնացած ես",
    "ամուսնացել է": "ամուսնացած է",
    "ամուսնացել ենք": "ամուսնացած ենք",
    "ամուսնացել եք": "ամուսնացած եք",
    "ամուսնացել են": "ամուսնացած են",
    "ամուսնացել էի": "ամուսնացած էի",
    "ամուսնացել էիր": "ամուսնացած էիր",
    "ամուսնացել էր": "ամուսնացած էր",
    "ամուսնացել էինք": "ամուսնացած էինք",
    "ամուսնացել էիք": "ամուսնացած էիք",
    "ամուսնացել էին": "ամուսնացած էին",
    "կամուսնանամ": "պիտի ամուսնանամ",
    "կամուսնանաս": "պիտի ամուսնանաս",
    "կամուսնանա": "պիտի ամուսնանայ",
    "կամուսնանանք": "պիտի ամուսնանանք",
    "կամուսնանաք": "պիտի ամուսնանաք",
    "կամուսնանան": "պիտի ամուսնանան",
    "կամուսնանայի": "պիտի ամուսնանայի",
    "կամուսնանայիր": "պիտի ամուսնանայիր",
    "կամուսնանար": "պիտի ամուսնանար",
    "կամուսնանայինք": "պիտի ամուսնանայինք",
    "կամուսնանայիք": "պիտի ամուսնանայիք",
    "կամուսնանային": "պիտի ամուսնանային",
    "չեմ ամուսնանում": "չեմ ամուսնանար",
    "չես ամուսնանում": "չես ամուսնանար",
    "չ'ամուսնանում": "չ'ամուսնանար",
    "չենք ամուսնանում": "չենք ամուսնանար",
    "չեք ամուսնանում": "չեք ամուսնանար",
    "չեն ամուսնանում": "չեն ամուսնանար",
    "չէի ամուսնանում": "չէի ամուսնանար",
    "չէիր ամուսնանում": "չէիր ամուսնանար",
    "չէր ամուսնանում": "չէր ամուսնանար",
    "չէինք ամուսնանում": "չէինք ամուսնանար",
    "չէիք ամուսնանում": "չէիք ամուսնանար",
    "չէին ամուսնանում": "չէին ամուսնանար",
    "չամուսնացա": "չամուսնացայ",
    "չամուսնացար": "չամուսնացար",
    "չամուսնացավ": "չամուսնացաւ",
    "չամուսնացանք": "չամուսնացանք",
    "չամուսնացաք": "չամուսնացաք",
    "չամուսնացան": "չամուսնացան",
    "մի ամուսնացիր": "մի ամուսնանար",
    "մի ամուսնանանք": "մի ամուսնանանք",
    "մի ամուսնանացեք": "մի ամուսնանաք",
    "չեմ ամուսնացել": "ամուսնացած չեմ",
    "չես ամուսնացել": "ամուսնացած չես",
    "չի ամուսնացել": "ամուսնացած չէ",
    "չենք ամուսնացել": "ամուսնացած չենք",
    "չեք ամուսնացել": "ամուսնացած չեք",
    "չեն ամուսնացել": "ամուսնացած չեն",
    "չէի ամուսնացել": "ամուսնացած չէի",
    "չէիր ամուսնացել": "ամուսնացած չէիր",
    "չէր ամուսնացել": "ամուսնացած չէր",
    "չէինք ամուսնացել": "ամուսնացած չէինք",
    "չէիք ամուսնացել": "ամուսնացած չէիք",
    "չէին ամուսնացել": "ամուսնացած չէին",
    "չեմ ամուսնանա": "պիտի չամուսնանամ",
    "չես ամուսնանա": "պիտի չամուսնանաս",
    "չի ամուսնանա": "պիտի չամուսնանայ",
    "չենք ամուսնանա": "պիտի չամուսնանանք",
    "չեք ամուսնանա": "պիտի չամուսնանաք",
    "չեն ամուսնանա": "պիտի չամուսնանան",
    "չէի ամուսնանա": "պիտի չամուսնանայի",
    "չէիր ամուսնանա": "պիտի չամուսնանայիր",
    "չէր ամուսնանա": "պիտի չամուսնանար",
    "չէինք ամուսնանա": "պիտի չամուսնանայինք",
    "չէիք ամուսնանա": "պիտի չամուսնանայիք",
    "չէին ամուսնանա": "պիտի չամուսնանային",
    "յուսալ": "յուսալ",
    "յուս": "յուս",
    "յուսացել": "յուսացած",
    "յուսացեր": "յուսացեր",
    "յուսում": "յուսար",
    "յուսացող": "յուսացող",
    "յուսալու": "յուսալու",
    "յուսում եմ": "կը յուսամ",
    "յուսում ես": "կը յուսաս",
    "յուսում է": "կը յուսայ",
    "յուսում ենք": "կը յուսանք",
    "յուսում եք": "կը յուսաք",
    "յուսում են": "կը յուսան",
    "յուսում էի": "կը յուսայի",
    "յուսում էիր": "կը յուսայիր",
    "յուսում էր": "կը յուսար",
    "յուսում էինք": "կը յուսայինք",
    "յուսում էիք": "կը յուսայիք",
    "յուսում էին": "կը յուսային",
    "յուսացի": "յուսացի",
    "յուսացիր": "յուսացիր",
    "յուսաց": "յուսաց",
    "յուսացինք": "յուսացինք",
    "յուսացիք": "յուսացիք",
    "յուսացին": "յուսացին",
    "յուսա": "յուսա",
    "յուսանք": "յուսանք",
    "յուսացեք": "յուսացէք",
    "յուսացել եմ": "յուսացած եմ",
    "յուսացել ես": "յուսացած ես",
    "յուսացել է": "յուսացած է",
    "յուսացել ենք": "յուսացած ենք",
    "յուսացել եք": "յուսացած եք",
    "յուսացել են": "յուսացած են",
    "յուսացել էի": "յուսացած էի",
    "յուսացել էիր": "յուսացած էիր",
    "յուսացել էր": "յուսացած էր",
    "յուսացել էինք": "յուսացած էինք",
    "յուսացել էիք": "յուսացած էիք",
    "յուսացել էին": "յուսացած էին",
    "կյուսամ": "պիտի յուսամ",
    "կյուսաս": "պիտի յուսաս",
    "կյուսա": "պիտի յուսայ",
    "կյուսանք": "պիտի յուսանք",
    "կյուսաք": "պիտի յուսաք",
    "կյուսան": "պիտի յուսան",
    "կյուսայի": "պիտի յուսայի",
    "կյուսայիր": "պիտի յուսայիր",
    "կյուսար": "պիտի յուսար",
    "կյուսայինք": "պիտի յուսայինք",
    "կյուսայիք": "պիտի յուսայիք",
    "կյուսային": "պիտի յուսային",
    "չեմ յուսում": "չեմ յուսար",
    "չես յուսում": "չես յուսար",
    "չի յուսում": "չի յուսար",
    "չենք յուսում": "չենք յուսար",
    "չեք յուսում": "չեք յուսար",
    "չեն յուսում": "չեն յուսար",
    "չէի յուսում": "չէի յուսար",
    "չէիր յուսում": "չէիր յուսար",
    "չէր յուսում": "չէր յուսար",
    "չէինք յուսում": "չէինք յուսար",
    "չէիք յուսում": "չէիք յուսար",
    "չէին յուսում": "չէին յուսար",
    "չյուսացի": "չյուսացի",
    "չյուսացիր": "չյուսացիր",
    "չյուսաց": "չյուսաց",
    "չյուսացինք": "չյուսացինք",
    "չյուսացիք": "չյուսացիք",
    "չյուսացին": "չյուսացին",
    "մի յուսա": "մի յուսար",
    "մի յուսանք": "մի յուսանք",
    "մի յուսացեք": "մի յուսաք",
    "չեմ յուսացել": "յուսացած չեմ",
    "չես յուսացել": "յուսացած չես",
    "չի յուսացել": "յուսացած չէ",
    "չենք յուսացել": "յուսացած չենք",
    "չեք յուսացել": "յուսացած չեք",
    "չեն յուսացել": "յուսացած չեն",
    "չէի յուսացել": "յուսացած չէի",
    "չէիր յուսացել": "յուսացած չէիր",
    "չէր յուսացել": "յուսացած չէր",
    "չէինք յուսացել": "յուսացած չէինք",
    "չէիք յուսացել": "յուսացած չէիք",
    "չէին յուսացել": "յուսացած չէին",
    "չեմ յուսա": "պիտի չյուսամ",
    "չես յուսա": "պիտի չյուսաս",
    "չի յուսա": "պիտի չյուսայ",
    "չենք յուսա": "պիտի չյուսանք",
    "չեք յուսա": "պիտի չյուսաք",
    "չեն յուսա": "պիտի չյուսան",
    "չէի յուսա": "պիտի չյուսայի",
    "չէիր յուսա": "պիտի չյուսայիր",
    "չէր յուսա": "պիտի չյուսար",
    "չէինք յուսա": "պիտի չյուսայինք",
    "չէիք յուսա": "պիտի չյուսայիք",
    "չէին յուսա": "պիտի չյուսային",
    "փորձել": "փորձած",
    "փորձ": "փորձ",
    "փորձեցեր": "փորձեցեր",
    "փորձում": "փորձեր",
    "փորձող": "փորձող",
    "փորձելու": "փորձելու",
    "փորձում եմ": "կը փորձեմ",
    "փորձում ես": "կը փորձես",
    "փորձում է": "կը փորձէ",
    "փորձում ենք": "կը փորձենք",
    "փորձում եք": "կը փորձէք",
    "փորձում են": "կը փորձեն",
    "փորձում էի": "կը փորձէի",
    "փորձում էիր": "կը փորձէիր",
    "փորձում էր": "կը փորձէր",
    "փորձում էինք": "կը փորձէինք",
    "փորձում էիք": "կը փորձէիք",
    "փորձում էին": "կը փորձէին",
    "փորձեցի": "փորձեցի",
    "փորձեցիր": "փորձեցիր",
    "փորձեց": "փորձեց",
    "փորձեցինք": "փորձեցինք",
    "փորձեցիք": "փորձեցիք",
    "փորձեցին": "փորձեցին",
    "փորձիր": "փորձէ",
    "փորձենք": "փորձենք",
    "փորձեք": "փորձեցէք",
    "փորձել եմ": "փորձած եմ",
    "փորձել ես": "փորձած ես",
    "փորձել է": "փորձած է",
    "փորձել ենք": "փորձած ենք",
    "փորձել եք": "փորձած եք",
    "փորձել են": "փորձած են",
    "փորձել էի": "փորձած էի",
    "փորձել էիր": "փորձած էիր",
    "փորձել էր": "փորձած էր",
    "փորձել էինք": "փորձած էինք",
    "փորձել էիք": "փորձած էիք",
    "փորձել էին": "փորձած էին",
    "կփորձեմ": "պիտի փորձեմ",
    "կփորձես": "պիտի փորձես",
    "կփորձի": "պիտի փորձէ",
    "կփորձենք": "պիտի փորձենք",
    "կփորձէք": "պիտի փորձէք",
    "կփորձեն": "պիտի փորձեն",
    "կփորձէի": "պիտի փորձէի",
    "կփորձէիր": "պիտի փորձէիր",
    "կփորձէր": "պիտի փորձէր",
    "կփորձէինք": "պիտի փորձէինք",
    "կփորձէիք": "պիտի փորձէիք",
    "կփորձէին": "պիտի փորձէին",
    "չեմ փորձում": "չեմ փորձեր",
    "չես փորձում": "չես փորձեր",
    "չի փորձում": "չի փորձեր",
    "չենք փորձում": "չենք փորձեր",
    "չեք փորձում": "չեք փորձեր",
    "չեն փորձում": "չեն փորձեր",
    "չէի փորձում": "չէի փորձեր",
    "չէիր փորձում": "չէիր փորձեր",
    "չէր փորձում": "չէր փորձեր",
    "չէինք փորձում": "չէինք փորձեր",
    "չէիք փորձում": "չէիք փորձեր",
    "չէին փորձում": "չէին փորձեր",
    "չփորձեցի": "չփորձեցի",
    "չփորձեցիր": "չփորձեցիր",
    "չփորձեց": "չփորձեց",
    "չփորձեցինք": "չփորձեցինք",
    "չփորձեցիք": "չփորձեցիք",
    "չփորձեցին": "չփորձեցին",
    "մի փորձիր": "մի փորձեր",
    "մի փորձենք": "մի փորձենք",
    "մի փորձեք": "մի փորձէք",
    "չեմ փորձել": "փորձած չեմ",
    "չես փորձել": "փորձած չես",
    "չի փորձել": "փորձած չէ",
    "չենք փորձել": "փորձած չենք",
    "չեք փորձել": "փորձած չեք",
    "չեն փորձել": "փորձած չեն",
    "չէի փորձել": "փորձած չէի",
    "չէիր փորձել": "փորձած չէիր",
    "չէր փորձել": "փորձած չէր",
    "չէինք փորձել": "փորձած չէինք",
    "չէիք փորձել": "փորձած չէիք",
    "չէին փորձել": "փորձած չէին",
    "չեմ փորձի": "պիտի չփորձեմ",
    "չես փորձի": "պիտի չփորձես",
    "չի փորձի": "պիտի չփորձէ",
    "չենք փորձի": "պիտի չփորձենք",
    "չեք փորձի": "պիտի չփորձէք",
    "չեն փորձի": "պիտի չփորձեն",
    "չէի փորձի": "պիտի չփորձէի",
    "չէիր փորձի": "պիտի չփորձէիր",
    "չէր փորձի": "պիտի չփորձէր",
    "չէինք փորձի": "պիտի չփորձէինք",
    "չէիք փորձի": "պիտի չփորձէիք",
    "չէին փորձի": "պիտի չփորձէին",
    "տարածել": "տարածած",
    "տարած": "տարած",
    "տարածեցեր": "տարածեցեր",
    "տարածում": "տարածեր",
    "տարածող": "տարածող",
    "տարածելու": "տարածելու",
    "տարածում եմ": "կը տարածեմ",
    "տարածում ես": "կը տարածես",
    "տարածում է": "կը տարածէ",
    "տարածում ենք": "կը տարածենք",
    "տարածում եք": "կը տարածէք",
    "տարածում են": "կը տարածեն",
    "տարածում էի": "կը տարածէի",
    "տարածում էիր": "կը տարածէիր",
    "տարածում էր": "կը տարածէր",
    "տարածում էինք": "կը տարածէինք",
    "տարածում էիք": "կը տարածէիք",
    "տարածում էին": "կը տարածէին",
    "տարածեցի": "տարածեցի",
    "տարածեցիր": "տարածեցիր",
    "տարածեց": "տարածեց",
    "տարածեցինք": "տարածեցինք",
    "տարածեցիք": "տարածեցիք",
    "տարածեցին": "տարածեցին",
    "տարածիր": "տարածէ",
    "տարածենք": "տարածենք",
    "տարածեք": "տարածեցէք",
    "տարածել եմ": "տարածած եմ",
    "տարածել ես": "տարածած ես",
    "տարածել է": "տարածած է",
    "տարածել ենք": "տարածած ենք",
    "տարածել եք": "տարածած եք",
    "տարածել են": "տարածած են",
    "տարածել էի": "տարածած էի",
    "տարածել էիր": "տարածած էիր",
    "տարածել էր": "տարածած էր",
    "տարածել էինք": "տարածած էինք",
    "տարածել էիք": "տարածած էիք",
    "տարածել էին": "տարածած էին",
    "կտարածեմ": "պիտի տարածեմ",
    "կտարածես": "պիտի տարածես",
    "կտարածի": "պիտի տարածէ",
    "կտարածենք": "պիտի տարածենք",
    "կտարածէք": "պիտի տարածէք",
    "կտարածեն": "պիտի տարածեն",
    "կտարածէի": "պիտի տարածէի",
    "կտարածէիր": "պիտի տարածէիր",
    "կտարածէր": "պիտի տարածէր",
    "կտարածէինք": "պիտի տարածէինք",
    "կտարածէիք": "պիտի տարածէիք",
    "կտարածէին": "պիտի տարածէին",
    "չեմ տարածում": "չեմ տարածեր",
    "չես տարածում": "չես տարածեր",
    "չի տարածում": "չի տարածեր",
    "չենք տարածում": "չենք տարածեր",
    "չեք տարածում": "չեք տարածեր",
    "չեն տարածում": "չեն տարածեր",
    "չէի տարածում": "չէի տարածեր",
    "չէիր տարածում": "չէիր տարածեր",
    "չէր տարածում": "չէր տարածեր",
    "չէինք տարածում": "չէինք տարածեր",
    "չէիք տարածում": "չէիք տարածեր",
    "չէին տարածում": "չէին տարածեր",
    "չտարածեցի": "չտարածեցի",
    "չտարածեցիր": "չտարածեցիր",
    "չտարածեց": "չտարածեց",
    "չտարածեցինք": "չտարածեցինք",
    "չտարածեցիք": "չտարածեցիք",
    "չտարածեցին": "չտարածեցին",
    "մի տարածիր": "մի տարածեր",
    "մի տարածենք": "մի տարածենք",
    "մի տարածեք": "մի տարածէք",
    "չեմ տարածել": "տարածած չեմ",
    "չես տարածել": "տարածած չես",
    "չի տարածել": "տարածած չէ",
    "չենք տարածել": "տարածած չենք",
    "չեք տարածել": "տարածած չեք",
    "չեն տարածել": "տարածած չեն",
    "չէի տարածել": "տարածած չէի",
    "չէիր տարածել": "տարածած չէիր",
    "չէր տարածել": "տարածած չէր",
    "չէինք տարածել": "տարածած չէինք",
    "չէիք տարածել": "տարածած չէիք",
    "չէին տարածել": "տարածած չէին",
    "չեմ տարածի": "պիտի չտարածեմ",
    "չես տարածի": "պիտի չտարածես",
    "չի տարածի": "պիտի չտարածէ",
    "չենք տարածի": "պիտի չտարածենք",
    "չեք տարածի": "պիտի չտարածէք",
    "չեն տարածի": "պիտի չտարածեն",
    "չէի տարածի": "պիտի չտարածէի",
    "չէիր տարածի": "պիտի չտարածէիր",
    "չէր տարածի": "պիտի չտարածէր",
    "չէինք տարածի": "պիտի չտարածէինք",
    "չէիք տարածի": "պիտի չտարածէիք",
    "չէին տարածի": "պիտի չտարածէին",
    "փռնգալ": "փռնգալ",
    "փռնգ": "փռնգ",
    "փռնգացել": "փռնգացած",
    "փռնգացեր": "փռնգացեր",
    "փռնգում": "փռնգար",
    "փռնգացող": "փռնգացող",
    "փռնգալու": "փռնգալու",
    "փռնգում եմ": "կը փռնգամ",
    "փռնգում ես": "կը փռնգաս",
    "փռնգում է": "կը փռնգայ",
    "փռնգում ենք": "կը փռնգանք",
    "փռնգում եք": "կը փռնգաք",
    "փռնգում են": "կը փռնգան",
    "փռնգում էի": "կը փռնգայի",
    "փռնգում էիր": "կը փռնգայիր",
    "փռնգում էր": "կը փռնգար",
    "փռնգում էինք": "կը փռնգայինք",
    "փռնգում էիք": "կը փռնգայիք",
    "փռնգում էին": "կը փռնգային",
    "փռնգացի": "փռնգացի",
    "փռնգացիր": "փռնգացիր",
    "փռնգաց": "փռնգաց",
    "փռնգացինք": "փռնգացինք",
    "փռնգացիք": "փռնգացիք",
    "փռնգացին": "փռնգացին",
    "փռնգա": "փռնգա",
    "փռնգանք": "փռնգանք",
    "փռնգացեք": "փռնգացէք",
    "փռնգացել եմ": "փռնգացած եմ",
    "փռնգացել ես": "փռնգացած ես",
    "փռնգացել է": "փռնգացած է",
    "փռնգացել ենք": "փռնգացած ենք",
    "փռնգացել եք": "փռնգացած եք",
    "փռնգացել են": "փռնգացած են",
    "փռնգացել էի": "փռնգացած էի",
    "փռնգացել էիր": "փռնգացած էիր",
    "փռնգացել էր": "փռնգացած էր",
    "փռնգացել էինք": "փռնգացած էինք",
    "փռնգացել էիք": "փռնգացած էիք",
    "փռնգացել էին": "փռնգացած էին",
    "կփռնգամ": "պիտի փռնգամ",
    "կփռնգաս": "պիտի փռնգաս",
    "կփռնգա": "պիտի փռնգայ",
    "կփռնգանք": "պիտի փռնգանք",
    "կփռնգաք": "պիտի փռնգաք",
    "կփռնգան": "պիտի փռնգան",
    "կփռնգայի": "պիտի փռնգայի",
    "կփռնգայիր": "պիտի փռնգայիր",
    "կփռնգար": "պիտի փռնգար",
    "կփռնգայինք": "պիտի փռնգայինք",
    "կփռնգայիք": "պիտի փռնգայիք",
    "կփռնգային": "պիտի փռնգային",
    "չեմ փռնգում": "չեմ փռնգար",
    "չես փռնգում": "չես փռնգար",
    "չի փռնգում": "չի փռնգար",
    "չենք փռնգում": "չենք փռնգար",
    "չեք փռնգում": "չեք փռնգար",
    "չեն փռնգում": "չեն փռնգար",
    "չէի փռնգում": "չէի փռնգար",
    "չէիր փռնգում": "չէիր փռնգար",
    "չէր փռնգում": "չէր փռնգար",
    "չէինք փռնգում": "չէինք փռնգար",
    "չէիք փռնգում": "չէիք փռնգար",
    "չէին փռնգում": "չէին փռնգար",
    "չփռնգացի": "չփռնգացի",
    "չփռնգացիր": "չփռնգացիր",
    "չփռնգաց": "չփռնգաց",
    "չփռնգացինք": "չփռնգացինք",
    "չփռնգացիք": "չփռնգացիք",
    "չփռնգացին": "չփռնգացին",
    "մի փռնգա": "մի փռնգար",
    "մի փռնգանք": "մի փռնգանք",
    "մի փռնգացեք": "մի փռնգաք",
    "չեմ փռնգացել": "փռնգացած չեմ",
    "չես փռնգացել": "փռնգացած չես",
    "չի փռնգացել": "փռնգացած չէ",
    "չենք փռնգացել": "փռնգացած չենք",
    "չեք փռնգացել": "փռնգացած չեք",
    "չեն փռնգացել": "փռնգացած չեն",
    "չէի փռնգացել": "փռնգացած չէի",
    "չէիր փռնգացել": "փռնգացած չէիր",
    "չէր փռնգացել": "փռնգացած չէր",
    "չէինք փռնգացել": "փռնգացած չէինք",
    "չէիք փռնգացել": "փռնգացած չէիք",
    "չէին փռնգացել": "փռնգացած չէին",
    "չեմ փռնգա": "պիտի չփռնգամ",
    "չես փռնգա": "պիտի չփռնգաս",
    "չի փռնգա": "պիտի չփռնգայ",
    "չենք փռնգա": "պիտի չփռնգանք",
    "չեք փռնգա": "պիտի չփռնգաք",
    "չեն փռնգա": "պիտի չփռնգան",
    "չէի փռնգա": "պիտի չփռնգայի",
    "չէիր փռնգա": "պիտի չփռնգայիր",
    "չէր փռնգա": "պիտի չփռնգար",
    "չէինք փռնգա": "պիտի չփռնգայինք",
    "չէիք փռնգա": "պիտի չփռնգայիք",
    "չէին փռնգա": "պիտի չփռնգային",
    "եմ": "եմ",
    "եղել": "եղած",
    "եղեր": "եղեր",
    "լինում": "ըլլար",
    "եղող": "եղող",
    "լինելու": "ըլլալու",
    "ես": "ես",
    "է": "է",
    "ենք": "ենք",
    "էք": "էք",
    "են": "են",
    "էի": "էի",
    "էիր": "էիր",
    "էր": "էր",
    "էինք": "էինք",
    "էիք": "էիք",
    "էին": "էին",
    "եղա": "եղայ",
    "եղար": "եղար",
    "եղավ": "եղաւ",
    "եղանք": "եղանք",
    "եղաք": "եղաք",
    "եղան": "եղան",
    "եղիր": "եղիր",
    "եղեք": "եղէք",
    "եղել եմ": "եղած եմ",
    "եղել ես": "եղած ես",
    "եղել է": "եղած է",
    "եղել ենք": "եղած ենք",
    "եղել եք": "եղած եք",
    "եղել են": "եղած են",
    "եղել էի": "եղած էի",
    "եղել էիր": "եղած էիր",
    "եղել էր": "եղած էր",
    "եղել էինք": "եղած էինք",
    "եղել էիք": "եղած էիք",
    "եղել էին": "եղած էին",
    "կլինեմ": "պիտի ըլլամ",
    "կլինես": "պիտի ըլլաս",
    "կլինի": "պիտի ըլլայ",
    "կլինենք": "պիտի ըլլանք",
    "կլինեք": "պիտի ըլլաք",
    "կլինեն": "պիտի ըլլան",
    "կլինէի": "պիտի ըլլայի",
    "կլինէիր": "պիտի ըլլայիր",
    "կլինէր": "պիտի ըլլար",
    "կլինէինք": "պիտի ըլլայինք",
    "կլինէիք": "պիտի ըլլայիք",
    "կլինէին": "պիտի ըլլային",
    "չեմ": "չեմ",
    "չես": "չես",
    "չէ": "չէ",
    "չենք": "չենք",
    "չէք": "չէք",
    "չեն": "չեն",
    "չէի": "չէի",
    "չէիր": "չէիր",
    "չէր": "չէր",
    "չէինք": "չէինք",
    "չէիք": "չէիք",
    "չէին": "չէին",
    "չեղա": "չեղայ",
    "չեղար": "չեղար",
    "չեղավ": "չեղաւ",
    "չեղանք": "չեղանք",
    "չեղաք": "չեղաք",
    "չեղան": "չեղան",
    "մի եղիր": "մի ըլլար",
    "մի եղեք": "մի ըլլաք",
    "չեմ եղել": "եղած չեմ",
    "չես եղել": "եղած չես",
    "չի եղել": "եղած չէ",
    "չենք եղել": "եղած չենք",
    "չեք եղել": "եղած չեք",
    "չեն եղել": "եղած չեն",
    "չէի եղել": "եղած չէի",
    "չէիր եղել": "եղած չէիր",
    "չէր եղել": "եղած չէր",
    "չէինք եղել": "եղած չէինք",
    "չէիք եղել": "եղած չէիք",
    "չէին եղել": "եղած չէին",
    "չեմ լինի": "պիտի չըլլամ",
    "չես լինի": "պիտի չըլլաս",
    "չի լինի": "պիտի չըլլայ",
    "չենք լինի": "պիտի չըլլանք",
    "չեք լինի": "պիտի չըլլաք",
    "չեն լինի": "պիտի չըլլան",
    "չէի լինի": "պիտի չըլլայի",
    "չէիր լինի": "պիտի չըլլայիր",
    "չէր լինի": "պիտի չըլլար",
    "չէինք լինի": "պիտի չըլլայինք",
    "չէիք լինի": "պիտի չըլլայիք",
    "չէին լինի": "պիտի չըլլային",
    "կամ": "կամ",
    "0": "0",
    "կաս": "կաս",
    "կա": "կայ",
    "կանք": "կանք",
    "կաք": "կաք",
    "կան": "կան",
    "կայի": "կայի",
    "կայիր": "կայիր",
    "կայինք": "կայինք",
    "կայիք": "կայիք",
    "կային": "կային",
    "չկամ": "չկամ",
    "չկաս": "չկաս",
    "չկա": "չկայ",
    "չկանք": "չկանք",
    "չկաք": "չկաք",
    "չկան": "չկան",
    "չկայի": "չկայի",
    "չկայիր": "չկայիր",
    "չկար": "չկար",
    "չկայինք": "չկայինք",
    "չկայիք": "չկայիք",
    "չկային": "չկային",
    "չափազանցնել": "չափազանցնել",
    "անցնել": "անցնել",
    "չափազանցն": "չափազանցն",
    "չափազանցել": "չափազանցած",
    "չափազչափազանցեր": "չափազչափազանցուցեր",
    "չափազանցնում": "չափազանցներ",
    "չափազչափազանցնող": "չափազչափազանցնող",
    "չափազանցնելու": "չափազանցնելու",
    "չափազանցնում եմ": "կը չափազանցնեմ",
    "չափազանցնում ես": "կը չափազանցնես",
    "չափազանցնում է": "կը չափազանցնէ",
    "չափազանցնում ենք": "կը չափազանցնենք",
    "չափազանցնում եք": "կը չափազանցնէք",
    "չափազանցնում են": "կը չափազանցնեն",
    "չափազանցնում էի": "կը չափազանցնէի",
    "չափազանցնում էիր": "կը չափազանցնէիր",
    "չափազանցնում էր": "կը չափազանցնէր",
    "չափազանցնում էինք": "կը չափազանցնէինք",
    "չափազանցնում էիք": "կը չափազանցնէիք",
    "չափազանցնում էին": "կը չափազանցնէին",
    "չափազանցա": "չափազանցուցի",
    "չափազանցար": "չափազանցուցիր",
    "չափազանցավ": "չափազանցուց",
    "չափազանցանք": "չափազանցուցինք",
    "չափազանցաք": "չափազանցուցիք",
    "չափազանցան": "չափազանցուցին",
    "չափազանցիր": "չափազանցէ",
    "չափազանցեք": "չափազանցեցէք",
    "չափազանցել եմ": "չափազանցած եմ",
    "չափազանցել ես": "չափազանցած ես",
    "չափազանցել է": "չափազանցած է",
    "չափազանցել ենք": "չափազանցած ենք",
    "չափազանցել եք": "չափազանցած եք",
    "չափազանցել են": "չափազանցած են",
    "չափազանցել էի": "չափազանցած էի",
    "չափազանցել էիր": "չափազանցած էիր",
    "չափազանցել էր": "չափազանցած էր",
    "չափազանցել էինք": "չափազանցած էինք",
    "չափազանցել էիք": "չափազանցած էիք",
    "չափազանցել էին": "չափազանցած էին",
    "կչափազանցնեմ": "պիտի չափազանցնեմ",
    "կչափազանցնես": "պիտի չափազանցնես",
    "կչափազանցնի": "պիտի չափազանցնէ",
    "կչափազանցնենք": "պիտի չափազանցնենք",
    "կչափազանցնէք": "պիտի չափազանցնէք",
    "կչափազանցնեն": "պիտի չափազանցնեն",
    "կչափազանցնէի": "պիտի չափազանցնէի",
    "կչափազանցնէիր": "պիտի չափազանցնէիր",
    "կչափազանցնէր": "պիտի չափազանցնէր",
    "կչափազանցնէինք": "պիտի չափազանցնէինք",
    "կչափազանցնէիք": "պիտի չափազանցնէիք",
    "կչափազանցնէին": "պիտի չափազանցնէին",
    "չեմ չափազանցնում": "չեմ չափազանցներ",
    "չես չափազանցնում": "չես չափազանցներ",
    "չի չափազանցնում": "չի չափազանցներ",
    "չենք չափազանցնում": "չենք չափազանցներ",
    "չեք չափազանցնում": "չեք չափազանցներ",
    "չեն չափազանցնում": "չեն չափազանցներ",
    "չէի չափազանցնում": "չէի չափազանցներ",
    "չէիր չափազանցնում": "չէիր չափազանցներ",
    "չէր չափազանցնում": "չէր չափազանցներ",
    "չէինք չափազանցնում": "չէինք չափազանցներ",
    "չէիք չափազանցնում": "չէիք չափազանցներ",
    "չէին չափազանցնում": "չէին չափազանցներ",
    "չչափազանցա": "չչափազանցուցի",
    "չչափազանցար": "չչափազանցուցիր",
    "չչափազանցավ": "չչափազանցուց",
    "չչափազանցանք": "չչափազանցուցինք",
    "չչափազանցաք": "չչափազանցուցիք",
    "չչափազանցան": "չչափազանցուցին",
    "մի չափազանցիր": "մի չափազանցեր",
    "մի չափազանցեք": "մի չափազանցէք",
    "չեմ չափազանցել": "չափազանցած չեմ",
    "չես չափազանցել": "չափազանցած չես",
    "չի չափազանցել": "չափազանցած չէ",
    "չենք չափազանցել": "չափազանցած չենք",
    "չեք չափազանցել": "չափազանցած չեք",
    "չեն չափազանցել": "չափազանցած չեն",
    "չէի չափազանցել": "չափազանցած չէի",
    "չէիր չափազանցել": "չափազանցած չէիր",
    "չէր չափազանցել": "չափազանցած չէր",
    "չէինք չափազանցել": "չափազանցած չէինք",
    "չէիք չափազանցել": "չափազանցած չէիք",
    "չէին չափազանցել": "չափազանցած չէին",
    "չեմ չափազանցնի": "պիտի չչափազանցնեմ",
    "չես չափազանցնի": "պիտի չչափազանցնես",
    "չի չափազանցնի": "պիտի չչափազանցնէ",
    "չենք չափազանցնի": "պիտի չչափազանցնենք",
    "չեք չափազանցնի": "պիտի չչափազանցնէք",
    "չեն չափազանցնի": "պիտի չչափազանցնեն",
    "չէի չափազանցնի": "պիտի չչափազանցնէի",
    "չէիր չափազանցնի": "պիտի չչափազանցնէիր",
    "չէր չափազանցնի": "պիտի չչափազանցնէր",
    "չէինք չափազանցնի": "պիտի չչափազանցնէինք",
    "չէիք չափազանցնի": "պիտի չչափազանցնէիք",
    "չէին չափազանցնի": "պիտի չչափազանցնէին",
    "ընել": "ըրած",
    "ըն": "ըն",
    "ընեցեր": "ըրեր",
    "ընում": "ըներ",
    "ընող": "ընող",
    "ընելու": "ընելու",
    "ընում եմ": "կ'ընեմ",
    "ընում ես": "կ'ընես",
    "ընում է": "կ'ընէ",
    "ընում ենք": "կ'ընենք",
    "ընում եք": "կ'ընէք",
    "ընում են": "կ'ընեն",
    "ընում էի": "կ'ընէի",
    "ընում էիր": "կ'ընէիր",
    "ընում էր": "կ'ընէր",
    "ընում էինք": "կ'ընէինք",
    "ընում էիք": "կ'ընէիք",
    "ընում էին": "կ'ընէին",
    "ընեցի": "ըրի",
    "ընեցիր": "ըրիր",
    "ընեց": "ըրաւ",
    "ընեցինք": "ըրինք",
    "ընեցիք": "ըրիք",
    "ընեցին": "ըրին",
    "ընիր": "ըրէ",
    "ընենք": "",
    "ընեցեք": "ըրէք",
    "ընել եմ": "ըրած եմ",
    "ընել ես": "ըրած ես",
    "ընել է": "ըրած է",
    "ընել ենք": "ըրած ենք",
    "ընել եք": "ըրած եք",
    "ընել են": "ըրած են",
    "ընել էի": "ըրած էի",
    "ընել էիր": "ըրած էիր",
    "ընել էր": "ըրած էր",
    "ընել էինք": "ըրած էինք",
    "ընել էիք": "ըրած էիք",
    "ընել էին": "ըրած էին",
    "կընեմ": "պիտի ընեմ",
    "կընես": "պիտի ընես",
    "կընի": "պիտի ընէ",
    "կընենք": "պիտի ընենք",
    "կընէք": "պիտի ընէք",
    "կընեն": "պիտի ընեն",
    "կընէի": "պիտի ընէի",
    "կընէիր": "պիտի ընէիր",
    "կընէր": "պիտի ընէր",
    "կընէինք": "պիտի ընէինք",
    "կընէիք": "պիտի ընէիք",
    "կընէին": "պիտի ընէին",
    "չեմ ընում": "չեմ ըներ",
    "չես ընում": "չես ըներ",
    "չ'ընում": "չ'ըներ",
    "չենք ընում": "չենք ըներ",
    "չեք ընում": "չեք ըներ",
    "չեն ընում": "չեն ըներ",
    "չէի ընում": "չէի ըներ",
    "չէիր ընում": "չէիր ըներ",
    "չէր ընում": "չէր ըներ",
    "չէինք ընում": "չէինք ըներ",
    "չէիք ընում": "չէիք ըներ",
    "չէին ընում": "չէին ըներ",
    "չընեցի": "չըրի",
    "չընեցիր": "չըրիր",
    "չընեց": "չըրաւ",
    "չընեցինք": "չըրինք",
    "չընեցիք": "չըրիք",
    "չընեցին": "չըրին",
    "մի ընիր": "մի ըներ",
    "մի ընենք": "մի ընենք",
    "մի ընեցեք": "մի ընէք",
    "չեմ ընել": "ըրած չեմ",
    "չես ընել": "ըրած չես",
    "չի ընել": "ըրած չէ",
    "չենք ընել": "ըրած չենք",
    "չեք ընել": "ըրած չեք",
    "չեն ընել": "ըրած չեն",
    "չէի ընել": "ըրած չէի",
    "չէիր ընել": "ըրած չէիր",
    "չէր ընել": "ըրած չէր",
    "չէինք ընել": "ըրած չէինք",
    "չէիք ընել": "ըրած չէիք",
    "չէին ընել": "ըրած չէին",
    "չեմ ընի": "պիտի չընեմ",
    "չես ընի": "պիտի չընես",
    "չի ընի": "պիտի չընէ",
    "չենք ընի": "պիտի չընենք",
    "չեք ընի": "պիտի չընէք",
    "չեն ընի": "պիտի չընեն",
    "չէի ընի": "պիտի չընէի",
    "չէիր ընի": "պիտի չընէիր",
    "չէր ընի": "պիտի չընէր",
    "չէինք ընի": "պիտի չընէինք",
    "չէիք ընի": "պիտի չընէիք",
    "չէին ընի": "պիտի չընէին",
    "նստեցնել": "նստեցնել",
    "նստեցն": "նստեցն",
    "նստեցրել": "նստեցուցած",
    "նստեցրեր": "նստեցուցեր",
    "նստեցնում": "նստեցներ",
    "նստեցնող": "նստեցնող",
    "նստեցնելու": "նստեցնելու",
    "նստեցնում եմ": "կը նստեցնեմ",
    "նստեցնում ես": "կը նստեցնես",
    "նստեցնում է": "կը նստեցնէ",
    "նստեցնում ենք": "կը նստեցնենք",
    "նստեցնում եք": "կը նստեցնէք",
    "նստեցնում են": "կը նստեցնեն",
    "նստեցնում էի": "կը նստեցնէի",
    "նստեցնում էիր": "կը նստեցնէիր",
    "նստեցնում էր": "կը նստեցնէր",
    "նստեցնում էինք": "կը նստեցնէինք",
    "նստեցնում էիք": "կը նստեցնէիք",
    "նստեցնում էին": "կը նստեցնէին",
    "նստեցրի": "նստեցուցի",
    "նստեցրիր": "նստեցուցիր",
    "նստեցրեց": "նստեցուց",
    "նստեցրինք": "նստեցուցինք",
    "նստեցրիք": "նստեցուցիք",
    "նստեցրին": "նստեցուցին",
    "նստեցրու": "նստեցուր",
    "նստեցնենք": "նստեցնենք",
    "նստեցրեք": "նստեցուցէք",
    "նստեցրել եմ": "նստեցուցած եմ",
    "նստեցրել ես": "նստեցուցած ես",
    "նստեցրել է": "նստեցուցած է",
    "նստեցրել ենք": "նստեցուցած ենք",
    "նստեցրել եք": "նստեցուցած եք",
    "նստեցրել են": "նստեցուցած են",
    "նստեցրել էի": "նստեցուցած էի",
    "նստեցրել էիր": "նստեցուցած էիր",
    "նստեցրել էր": "նստեցուցած էր",
    "նստեցրել էինք": "նստեցուցած էինք",
    "նստեցրել էիք": "նստեցուցած էիք",
    "նստեցրել էին": "նստեցուցած էին",
    "կնստեցնեմ": "պիտի նստեցնեմ",
    "կնստեցնես": "պիտի նստեցնես",
    "կնստեցնի": "պիտի նստեցնէ",
    "կնստեցնենք": "պիտի նստեցնենք",
    "կնստեցնէք": "պիտի նստեցնէք",
    "կնստեցնեն": "պիտի նստեցնեն",
    "կնստեցնէի": "պիտի նստեցնէի",
    "կնստեցնէիր": "պիտի նստեցնէիր",
    "կնստեցնէր": "պիտի նստեցնէր",
    "կնստեցնէինք": "պիտի նստեցնէինք",
    "կնստեցնէիք": "պիտի նստեցնէիք",
    "կնստեցնէին": "պիտի նստեցնէին",
    "չեմ նստեցնում": "չեմ նստեցներ",
    "չես նստեցնում": "չես նստեցներ",
    "չի նստեցնում": "չի նստեցներ",
    "չենք նստեցնում": "չենք նստեցներ",
    "չեք նստեցնում": "չեք նստեցներ",
    "չեն նստեցնում": "չեն նստեցներ",
    "չէի նստեցնում": "չէի նստեցներ",
    "չէիր նստեցնում": "չէիր նստեցներ",
    "չէր նստեցնում": "չէր նստեցներ",
    "չէինք նստեցնում": "չէինք նստեցներ",
    "չէիք նստեցնում": "չէիք նստեցներ",
    "չէին նստեցնում": "չէին նստեցներ",
    "չնստեցրի": "չնստեցուցի",
    "չնստեցրիր": "չնստեցուցիր",
    "չնստեցրեց": "չնստեցուց",
    "չնստեցրինք": "չնստեցուցինք",
    "չնստեցրիք": "չնստեցուցիք",
    "չնստեցրին": "չնստեցուցին",
    "մի նստեցրու": "մի նստեցներ",
    "մի նստեցնենք": "մի նստեցնենք",
    "մի նստեցրեք": "մի նստեցնէք",
    "չեմ նստեցրել": "նստեցուցած չեմ",
    "չես նստեցրել": "նստեցուցած չես",
    "չի նստեցրել": "նստեցուցած չէ",
    "չենք նստեցրել": "նստեցուցած չենք",
    "չեք նստեցրել": "նստեցուցած չեք",
    "չեն նստեցրել": "նստեցուցած չեն",
    "չէի նստեցրել": "նստեցուցած չէի",
    "չէիր նստեցրել": "նստեցուցած չէիր",
    "չէր նստեցրել": "նստեցուցած չէր",
    "չէինք նստեցրել": "նստեցուցած չէինք",
    "չէիք նստեցրել": "նստեցուցած չէիք",
    "չէին նստեցրել": "նստեցուցած չէին",
    "չեմ նստեցնի": "պիտի չնստեցնեմ",
    "չես նստեցնի": "պիտի չնստեցնես",
    "չի նստեցնի": "պիտի չնստեցնէ",
    "չենք նստեցնի": "պիտի չնստեցնենք",
    "չեք նստեցնի": "պիտի չնստեցնէք",
    "չեն նստեցնի": "պիտի չնստեցնեն",
    "չէի նստեցնի": "պիտի չնստեցնէի",
    "չէիր նստեցնի": "պիտի չնստեցնէիր",
    "չէր նստեցնի": "պիտի չնստեցնէր",
    "չէինք նստեցնի": "պիտի չնստեցնէինք",
    "չէիք նստեցնի": "պիտի չնստեցնէիք",
    "չէին նստեցնի": "պիտի չնստեցնէին",
    "վստահել": "վստահած",
    "վստահ": "վստահ",
    "վստահեցեր": "վստահեցեր",
    "վստահում": "վստահեր",
    "վստահող": "վստահող",
    "վստահելու": "վստահելու",
    "վստահում եմ": "կը վստահեմ",
    "վստահում ես": "կը վստահես",
    "վստահում է": "կը վստահէ",
    "վստահում ենք": "կը վստահենք",
    "վստահում եք": "կը վստահէք",
    "վստահում են": "կը վստահեն",
    "վստահում էի": "կը վստահէի",
    "վստահում էիր": "կը վստահէիր",
    "վստահում էր": "կը վստահէր",
    "վստահում էինք": "կը վստահէինք",
    "վստահում էիք": "կը վստահէիք",
    "վստահում էին": "կը վստահէին",
    "վստահեցի": "վստահեցի",
    "վստահեցիր": "վստահեցիր",
    "վստահեց": "վստահեց",
    "վստահեցինք": "վստահեցինք",
    "վստահեցիք": "վստահեցիք",
    "վստահեցին": "վստահեցին",
    "վստահիր": "վստահէ",
    "վստահենք": "վստահենք",
    "վստահեք": "վստահեցէք",
    "վստահել եմ": "վստահած եմ",
    "վստահել ես": "վստահած ես",
    "վստահել է": "վստահած է",
    "վստահել ենք": "վստահած ենք",
    "վստահել եք": "վստահած եք",
    "վստահել են": "վստահած են",
    "վստահել էի": "վստահած էի",
    "վստահել էիր": "վստահած էիր",
    "վստահել էր": "վստահած էր",
    "վստահել էինք": "վստահած էինք",
    "վստահել էիք": "վստահած էիք",
    "վստահել էին": "վստահած էին",
    "կվստահեմ": "պիտի վստահեմ",
    "կվստահես": "պիտի վստահես",
    "կվստահի": "պիտի վստահէ",
    "կվստահենք": "պիտի վստահենք",
    "կվստահէք": "պիտի վստահէք",
    "կվստահեն": "պիտի վստահեն",
    "կվստահէի": "պիտի վստահէի",
    "կվստահէիր": "պիտի վստահէիր",
    "կվստահէր": "պիտի վստահէր",
    "կվստահէինք": "պիտի վստահէինք",
    "կվստահէիք": "պիտի վստահէիք",
    "կվստահէին": "պիտի վստահէին",
    "չեմ վստահում": "չեմ վստահեր",
    "չես վստահում": "չես վստահեր",
    "չի վստահում": "չի վստահեր",
    "չենք վստահում": "չենք վստահեր",
    "չեք վստահում": "չեք վստահեր",
    "չեն վստահում": "չեն վստահեր",
    "չէի վստահում": "չէի վստահեր",
    "չէիր վստահում": "չէիր վստահեր",
    "չէր վստահում": "չէր վստահեր",
    "չէինք վստահում": "չէինք վստահեր",
    "չէիք վստահում": "չէիք վստահեր",
    "չէին վստահում": "չէին վստահեր",
    "չվստահեցի": "չվստահեցի",
    "չվստահեցիր": "չվստահեցիր",
    "չվստահեց": "չվստահեց",
    "չվստահեցինք": "չվստահեցինք",
    "չվստահեցիք": "չվստահեցիք",
    "չվստահեցին": "չվստահեցին",
    "մի վստահիր": "մի վստահեր",
    "մի վստահենք": "մի վստահենք",
    "մի վստահեք": "մի վստահէք",
    "չեմ վստահել": "վստահած չեմ",
    "չես վստահել": "վստահած չես",
    "չի վստահել": "վստահած չէ",
    "չենք վստահել": "վստահած չենք",
    "չեք վստահել": "վստահած չեք",
    "չեն վստահել": "վստահած չեն",
    "չէի վստահել": "վստահած չէի",
    "չէիր վստահել": "վստահած չէիր",
    "չէր վստահել": "վստահած չէր",
    "չէինք վստահել": "վստահած չէինք",
    "չէիք վստահել": "վստահած չէիք",
    "չէին վստահել": "վստահած չէին",
    "չեմ վստահի": "պիտի չվստահեմ",
    "չես վստահի": "պիտի չվստահես",
    "չի վստահի": "պիտի չվստահէ",
    "չենք վստահի": "պիտի չվստահենք",
    "չեք վստահի": "պիտի չվստահէք",
    "չեն վստահի": "պիտի չվստահեն",
    "չէի վստահի": "պիտի չվստահէի",
    "չէիր վստահի": "պիտի չվստահէիր",
    "չէր վստահի": "պիտի չվստահէր",
    "չէինք վստահի": "պիտի չվստահէինք",
    "չէիք վստահի": "պիտի չվստահէիք",
    "չէին վստահի": "պիտի չվստահէին",
    "վախցնել": "վախցնել",
    "վախցն": "վախցն",
    "վախցրել": "վախցուցած",
    "վախցրեր": "վախցուցեր",
    "վախցնում": "վախցներ",
    "վախցնող": "վախցնող",
    "վախցնելու": "վախցնելու",
    "վախցնում եմ": "կը վախցնեմ",
    "վախցնում ես": "կը վախցնես",
    "վախցնում է": "կը վախցնէ",
    "վախցնում ենք": "կը վախցնենք",
    "վախցնում եք": "կը վախցնէք",
    "վախցնում են": "կը վախցնեն",
    "վախցնում էի": "կը վախցնէի",
    "վախցնում էիր": "կը վախցնէիր",
    "վախցնում էր": "կը վախցնէր",
    "վախցնում էինք": "կը վախցնէինք",
    "վախցնում էիք": "կը վախցնէիք",
    "վախցնում էին": "կը վախցնէին",
    "վախցրի": "վախցուցի",
    "վախցրիր": "վախցուցիր",
    "վախցրեց": "վախցուց",
    "վախցրինք": "վախցուցինք",
    "վախցրիք": "վախցուցիք",
    "վախցրին": "վախցուցին",
    "վախցրու": "վախցուր",
    "վախցնենք": "վախցնենք",
    "վախցրեք": "վախցուցէք",
    "վախցրել եմ": "վախցուցած եմ",
    "վախցրել ես": "վախցուցած ես",
    "վախցրել է": "վախցուցած է",
    "վախցրել ենք": "վախցուցած ենք",
    "վախցրել եք": "վախցուցած եք",
    "վախցրել են": "վախցուցած են",
    "վախցրել էի": "վախցուցած էի",
    "վախցրել էիր": "վախցուցած էիր",
    "վախցրել էր": "վախցուցած էր",
    "վախցրել էինք": "վախցուցած էինք",
    "վախցրել էիք": "վախցուցած էիք",
    "վախցրել էին": "վախցուցած էին",
    "կվախցնեմ": "պիտի վախցնեմ",
    "կվախցնես": "պիտի վախցնես",
    "կվախցնի": "պիտի վախցնէ",
    "կվախցնենք": "պիտի վախցնենք",
    "կվախցնէք": "պիտի վախցնէք",
    "կվախցնեն": "պիտի վախցնեն",
    "կվախցնէի": "պիտի վախցնէի",
    "կվախցնէիր": "պիտի վախցնէիր",
    "կվախցնէր": "պիտի վախցնէր",
    "կվախցնէինք": "պիտի վախցնէինք",
    "կվախցնէիք": "պիտի վախցնէիք",
    "կվախցնէին": "պիտի վախցնէին",
    "չեմ վախցնում": "չեմ վախցներ",
    "չես վախցնում": "չես վախցներ",
    "չի վախցնում": "չի վախցներ",
    "չենք վախցնում": "չենք վախցներ",
    "չեք վախցնում": "չեք վախցներ",
    "չեն վախցնում": "չեն վախցներ",
    "չէի վախցնում": "չէի վախցներ",
    "չէիր վախցնում": "չէիր վախցներ",
    "չէր վախցնում": "չէր վախցներ",
    "չէինք վախցնում": "չէինք վախցներ",
    "չէիք վախցնում": "չէիք վախցներ",
    "չէին վախցնում": "չէին վախցներ",
    "չվախցրի": "չվախցուցի",
    "չվախցրիր": "չվախցուցիր",
    "չվախցրեց": "չվախցուց",
    "չվախցրինք": "չվախցուցինք",
    "չվախցրիք": "չվախցուցիք",
    "չվախցրին": "չվախցուցին",
    "մի վախցրու": "մի վախցներ",
    "մի վախցնենք": "մի վախցնենք",
    "մի վախցրեք": "մի վախցնէք",
    "չեմ վախցրել": "վախցուցած չեմ",
    "չես վախցրել": "վախցուցած չես",
    "չի վախցրել": "վախցուցած չէ",
    "չենք վախցրել": "վախցուցած չենք",
    "չեք վախցրել": "վախցուցած չեք",
    "չեն վախցրել": "վախցուցած չեն",
    "չէի վախցրել": "վախցուցած չէի",
    "չէիր վախցրել": "վախցուցած չէիր",
    "չէր վախցրել": "վախցուցած չէր",
    "չէինք վախցրել": "վախցուցած չէինք",
    "չէիք վախցրել": "վախցուցած չէիք",
    "չէին վախցրել": "վախցուցած չէին",
    "չեմ վախցնի": "պիտի չվախցնեմ",
    "չես վախցնի": "պիտի չվախցնես",
    "չի վախցնի": "պիտի չվախցնէ",
    "չենք վախցնի": "պիտի չվախցնենք",
    "չեք վախցնի": "պիտի չվախցնէք",
    "չեն վախցնի": "պիտի չվախցնեն",
    "չէի վախցնի": "պիտի չվախցնէի",
    "չէիր վախցնի": "պիտի չվախցնէիր",
    "չէր վախցնի": "պիտի չվախցնէր",
    "չէինք վախցնի": "պիտի չվախցնէինք",
    "չէիք վախցնի": "պիտի չվախցնէիք",
    "չէին վախցնի": "պիտի չվախցնէին",
    "թռցնել": "թռցնել",
    "թռցն": "թռցն",
    "թռցրել": "թռցուցած",
    "թռցրեր": "թռցուցեր",
    "թռցնում": "թռցներ",
    "թռցնող": "թռցնող",
    "թռցնելու": "թռցնելու",
    "թռցնում եմ": "կը թռցնեմ",
    "թռցնում ես": "կը թռցնես",
    "թռցնում է": "կը թռցնէ",
    "թռցնում ենք": "կը թռցնենք",
    "թռցնում եք": "կը թռցնէք",
    "թռցնում են": "կը թռցնեն",
    "թռցնում էի": "կը թռցնէի",
    "թռցնում էիր": "կը թռցնէիր",
    "թռցնում էր": "կը թռցնէր",
    "թռցնում էինք": "կը թռցնէինք",
    "թռցնում էիք": "կը թռցնէիք",
    "թռցնում էին": "կը թռցնէին",
    "թռցրի": "թռցուցի",
    "թռցրիր": "թռցուցիր",
    "թռցրեց": "թռցուց",
    "թռցրինք": "թռցուցինք",
    "թռցրիք": "թռցուցիք",
    "թռցրին": "թռցուցին",
    "թռցրու": "թռցուր",
    "թռցնենք": "թռցնենք",
    "թռցրեք": "թռցուցէք",
    "թռցրել եմ": "թռցուցած եմ",
    "թռցրել ես": "թռցուցած ես",
    "թռցրել է": "թռցուցած է",
    "թռցրել ենք": "թռցուցած ենք",
    "թռցրել եք": "թռցուցած եք",
    "թռցրել են": "թռցուցած են",
    "թռցրել էի": "թռցուցած էի",
    "թռցրել էիր": "թռցուցած էիր",
    "թռցրել էր": "թռցուցած էր",
    "թռցրել էինք": "թռցուցած էինք",
    "թռցրել էիք": "թռցուցած էիք",
    "թռցրել էին": "թռցուցած էին",
    "կթռցնեմ": "պիտի թռցնեմ",
    "կթռցնես": "պիտի թռցնես",
    "կթռցնի": "պիտի թռցնէ",
    "կթռցնենք": "պիտի թռցնենք",
    "կթռցնէք": "պիտի թռցնէք",
    "կթռցնեն": "պիտի թռցնեն",
    "կթռցնէի": "պիտի թռցնէի",
    "կթռցնէիր": "պիտի թռցնէիր",
    "կթռցնէր": "պիտի թռցնէր",
    "կթռցնէինք": "պիտի թռցնէինք",
    "կթռցնէիք": "պիտի թռցնէիք",
    "կթռցնէին": "պիտի թռցնէին",
    "չեմ թռցնում": "չեմ թռցներ",
    "չես թռցնում": "չես թռցներ",
    "չի թռցնում": "չի թռցներ",
    "չենք թռցնում": "չենք թռցներ",
    "չեք թռցնում": "չեք թռցներ",
    "չեն թռցնում": "չեն թռցներ",
    "չէի թռցնում": "չէի թռցներ",
    "չէիր թռցնում": "չէիր թռցներ",
    "չէր թռցնում": "չէր թռցներ",
    "չէինք թռցնում": "չէինք թռցներ",
    "չէիք թռցնում": "չէիք թռցներ",
    "չէին թռցնում": "չէին թռցներ",
    "չթռցրի": "չթռցուցի",
    "չթռցրիր": "չթռցուցիր",
    "չթռցրեց": "չթռցուց",
    "չթռցրինք": "չթռցուցինք",
    "չթռցրիք": "չթռցուցիք",
    "չթռցրին": "չթռցուցին",
    "մի թռցրու": "մի թռցներ",
    "մի թռցնենք": "մի թռցնենք",
    "մի թռցրեք": "մի թռցնէք",
    "չեմ թռցրել": "թռցուցած չեմ",
    "չես թռցրել": "թռցուցած չես",
    "չի թռցրել": "թռցուցած չէ",
    "չենք թռցրել": "թռցուցած չենք",
    "չեք թռցրել": "թռցուցած չեք",
    "չեն թռցրել": "թռցուցած չեն",
    "չէի թռցրել": "թռցուցած չէի",
    "չէիր թռցրել": "թռցուցած չէիր",
    "չէր թռցրել": "թռցուցած չէր",
    "չէինք թռցրել": "թռցուցած չէինք",
    "չէիք թռցրել": "թռցուցած չէիք",
    "չէին թռցրել": "թռցուցած չէին",
    "չեմ թռցնի": "պիտի չթռցնեմ",
    "չես թռցնի": "պիտի չթռցնես",
    "չի թռցնի": "պիտի չթռցնէ",
    "չենք թռցնի": "պիտի չթռցնենք",
    "չեք թռցնի": "պիտի չթռցնէք",
    "չեն թռցնի": "պիտի չթռցնեն",
    "չէի թռցնի": "պիտի չթռցնէի",
    "չէիր թռցնի": "պիտի չթռցնէիր",
    "չէր թռցնի": "պիտի չթռցնէր",
    "չէինք թռցնի": "պիտի չթռցնէինք",
    "չէիք թռցնի": "պիտի չթռցնէիք",
    "չէին թռցնի": "պիտի չթռցնէին",
    "յոգնել": "յոգնել",
    "յոգն": "յոգն",
    "յոգնեցել": "յոգնեցած",
    "յոգնեցեր": "յոգնեցեր",
    "յոգնում": "յոգներ",
    "յոգնող": "յոգնող",
    "յոգնելու": "յոգնելու",
    "յոգնում եմ": "կը յոգնեմ",
    "յոգնում ես": "կը յոգնես",
    "յոգնում է": "կը յոգնէ",
    "յոգնում ենք": "կը յոգնենք",
    "յոգնում եք": "կը յոգնէք",
    "յոգնում են": "կը յոգնեն",
    "յոգնում էի": "կը յոգնէի",
    "յոգնում էիր": "կը յոգնէիր",
    "յոգնում էր": "կը յոգնէր",
    "յոգնում էինք": "կը յոգնէինք",
    "յոգնում էիք": "կը յոգնէիք",
    "յոգնում էին": "կը յոգնէին",
    "յոգնեցի": "յոգնեցի",
    "յոգնեցիր": "յոգնեցիր",
    "յոգնեց": "յոգնեց",
    "յոգնեցինք": "յոգնեցինք",
    "յոգնեցիք": "յոգնեցիք",
    "յոգնեցին": "յոգնեցին",
    "յոգնիր": "յոգնէ",
    "յոգնենք": "յոգնենք",
    "յոգնեցեք": "յոգնեցէք",
    "յոգնեցել եմ": "յոգնեցած եմ",
    "յոգնեցել ես": "յոգնեցած ես",
    "յոգնեցել է": "յոգնեցած է",
    "յոգնեցել ենք": "յոգնեցած ենք",
    "յոգնեցել եք": "յոգնեցած եք",
    "յոգնեցել են": "յոգնեցած են",
    "յոգնեցել էի": "յոգնեցած էի",
    "յոգնեցել էիր": "յոգնեցած էիր",
    "յոգնեցել էր": "յոգնեցած էր",
    "յոգնեցել էինք": "յոգնեցած էինք",
    "յոգնեցել էիք": "յոգնեցած էիք",
    "յոգնեցել էին": "յոգնեցած էին",
    "կյոգնեմ": "պիտի յոգնեմ",
    "կյոգնես": "պիտի յոգնես",
    "կյոգնի": "պիտի յոգնէ",
    "կյոգնենք": "պիտի յոգնենք",
    "կյոգնէք": "պիտի յոգնէք",
    "կյոգնեն": "պիտի յոգնեն",
    "կյոգնէի": "պիտի յոգնէի",
    "կյոգնէիր": "պիտի յոգնէիր",
    "կյոգնէր": "պիտի յոգնէր",
    "կյոգնէինք": "պիտի յոգնէինք",
    "կյոգնէիք": "պիտի յոգնէիք",
    "կյոգնէին": "պիտի յոգնէին",
    "չեմ յոգնում": "չեմ յոգներ",
    "չես յոգնում": "չես յոգներ",
    "չի յոգնում": "չի յոգներ",
    "չենք յոգնում": "չենք յոգներ",
    "չեք յոգնում": "չեք յոգներ",
    "չեն յոգնում": "չեն յոգներ",
    "չէի յոգնում": "չէի յոգներ",
    "չէիր յոգնում": "չէիր յոգներ",
    "չէր յոգնում": "չէր յոգներ",
    "չէինք յոգնում": "չէինք յոգներ",
    "չէիք յոգնում": "չէիք յոգներ",
    "չէին յոգնում": "չէին յոգներ",
    "չյոգնեցի": "չյոգնեցի",
    "չյոգնեցիր": "չյոգնեցիր",
    "չյոգնեց": "չյոգնեց",
    "չյոգնեցինք": "չյոգնեցինք",
    "չյոգնեցիք": "չյոգնեցիք",
    "չյոգնեցին": "չյոգնեցին",
    "մի յոգնիր": "մի յոգներ",
    "մի յոգնենք": "մի յոգնենք",
    "մի յոգնեցեք": "մի յոգնէք",
    "չեմ յոգնեցել": "յոգնեցած չեմ",
    "չես յոգնեցել": "յոգնեցած չես",
    "չի յոգնեցել": "յոգնեցած չէ",
    "չենք յոգնեցել": "յոգնեցած չենք",
    "չեք յոգնեցել": "յոգնեցած չեք",
    "չեն յոգնեցել": "յոգնեցած չեն",
    "չէի յոգնեցել": "յոգնեցած չէի",
    "չէիր յոգնեցել": "յոգնեցած չէիր",
    "չէր յոգնեցել": "յոգնեցած չէր",
    "չէինք յոգնեցել": "յոգնեցած չէինք",
    "չէիք յոգնեցել": "յոգնեցած չէիք",
    "չէին յոգնեցել": "յոգնեցած չէին",
    "չեմ յոգնի": "պիտի չյոգնեմ",
    "չես յոգնի": "պիտի չյոգնես",
    "չի յոգնի": "պիտի չյոգնէ",
    "չենք յոգնի": "պիտի չյոգնենք",
    "չեք յոգնի": "պիտի չյոգնէք",
    "չեն յոգնի": "պիտի չյոգնեն",
    "չէի յոգնի": "պիտի չյոգնէի",
    "չէիր յոգնի": "պիտի չյոգնէիր",
    "չէր յոգնի": "պիտի չյոգնէր",
    "չէինք յոգնի": "պիտի չյոգնէինք",
    "չէիք յոգնի": "պիտի չյոգնէիք",
    "չէին յոգնի": "պիտի չյոգնէին",
    "գոցել": "գոցած",
    "գոց": "գոց",
    "գոցեցեր": "գոցեցեր",
    "գոցում": "գոցեր",
    "գոցող": "գոցող",
    "գոցելու": "գոցելու",
    "գոցում եմ": "կը գոցեմ",
    "գոցում ես": "կը գոցես",
    "գոցում է": "կը գոցէ",
    "գոցում ենք": "կը գոցենք",
    "գոցում եք": "կը գոցէք",
    "գոցում են": "կը գոցեն",
    "գոցում էի": "կը գոցէի",
    "գոցում էիր": "կը գոցէիր",
    "գոցում էր": "կը գոցէր",
    "գոցում էինք": "կը գոցէինք",
    "գոցում էիք": "կը գոցէիք",
    "գոցում էին": "կը գոցէին",
    "գոցեցի": "գոցեցի",
    "գոցեցիր": "գոցեցիր",
    "գոցեց": "գոցեց",
    "գոցեցինք": "գոցեցինք",
    "գոցեցիք": "գոցեցիք",
    "գոցեցին": "գոցեցին",
    "գոցիր": "գոցէ",
    "գոցենք": "գոցենք",
    "գոցեք": "գոցեցէք",
    "գոցել եմ": "գոցած եմ",
    "գոցել ես": "գոցած ես",
    "գոցել է": "գոցած է",
    "գոցել ենք": "գոցած ենք",
    "գոցել եք": "գոցած եք",
    "գոցել են": "գոցած են",
    "գոցել էի": "գոցած էի",
    "գոցել էիր": "գոցած էիր",
    "գոցել էր": "գոցած էր",
    "գոցել էինք": "գոցած էինք",
    "գոցել էիք": "գոցած էիք",
    "գոցել էին": "գոցած էին",
    "կգոցեմ": "պիտի գոցեմ",
    "կգոցես": "պիտի գոցես",
    "կգոցի": "պիտի գոցէ",
    "կգոցենք": "պիտի գոցենք",
    "կգոցէք": "պիտի գոցէք",
    "կգոցեն": "պիտի գոցեն",
    "կգոցէի": "պիտի գոցէի",
    "կգոցէիր": "պիտի գոցէիր",
    "կգոցէր": "պիտի գոցէր",
    "կգոցէինք": "պիտի գոցէինք",
    "կգոցէիք": "պիտի գոցէիք",
    "կգոցէին": "պիտի գոցէին",
    "չեմ գոցում": "չեմ գոցեր",
    "չես գոցում": "չես գոցեր",
    "չի գոցում": "չի գոցեր",
    "չենք գոցում": "չենք գոցեր",
    "չեք գոցում": "չեք գոցեր",
    "չեն գոցում": "չեն գոցեր",
    "չէի գոցում": "չէի գոցեր",
    "չէիր գոցում": "չէիր գոցեր",
    "չէր գոցում": "չէր գոցեր",
    "չէինք գոցում": "չէինք գոցեր",
    "չէիք գոցում": "չէիք գոցեր",
    "չէին գոցում": "չէին գոցեր",
    "չգոցեցի": "չգոցեցի",
    "չգոցեցիր": "չգոցեցիր",
    "չգոցեց": "չգոցեց",
    "չգոցեցինք": "չգոցեցինք",
    "չգոցեցիք": "չգոցեցիք",
    "չգոցեցին": "չգոցեցին",
    "մի գոցիր": "մի գոցեր",
    "մի գոցենք": "մի գոցենք",
    "մի գոցեք": "մի գոցէք",
    "չեմ գոցել": "գոցած չեմ",
    "չես գոցել": "գոցած չես",
    "չի գոցել": "գոցած չէ",
    "չենք գոցել": "գոցած չենք",
    "չեք գոցել": "գոցած չեք",
    "չեն գոցել": "գոցած չեն",
    "չէի գոցել": "գոցած չէի",
    "չէիր գոցել": "գոցած չէիր",
    "չէր գոցել": "գոցած չէր",
    "չէինք գոցել": "գոցած չէինք",
    "չէիք գոցել": "գոցած չէիք",
    "չէին գոցել": "գոցած չէին",
    "չեմ գոցի": "պիտի չգոցեմ",
    "չես գոցի": "պիտի չգոցես",
    "չի գոցի": "պիտի չգոցէ",
    "չենք գոցի": "պիտի չգոցենք",
    "չեք գոցի": "պիտի չգոցէք",
    "չեն գոցի": "պիտի չգոցեն",
    "չէի գոցի": "պիտի չգոցէի",
    "չէիր գոցի": "պիտի չգոցէիր",
    "չէր գոցի": "պիտի չգոցէր",
    "չէինք գոցի": "պիտի չգոցէինք",
    "չէիք գոցի": "պիտի չգոցէիք",
    "չէին գոցի": "պիտի չգոցէին",
    "լմնցնել": "լմնցնել",
    "լմնցն": "լմնցն",
    "լմնցրել": "լմնցուցած",
    "լմնցրեր": "լմնցուցեր",
    "լմնցնում": "լմնցներ",
    "լմնցնող": "լմնցնող",
    "լմնցնելու": "լմնցնելու",
    "լմնցնում եմ": "կը լմնցնեմ",
    "լմնցնում ես": "կը լմնցնես",
    "լմնցնում է": "կը լմնցնէ",
    "լմնցնում ենք": "կը լմնցնենք",
    "լմնցնում եք": "կը լմնցնէք",
    "լմնցնում են": "կը լմնցնեն",
    "լմնցնում էի": "կը լմնցնէի",
    "լմնցնում էիր": "կը լմնցնէիր",
    "լմնցնում էր": "կը լմնցնէր",
    "լմնցնում էինք": "կը լմնցնէինք",
    "լմնցնում էիք": "կը լմնցնէիք",
    "լմնցնում էին": "կը լմնցնէին",
    "լմնցրի": "լմնցուցի",
    "լմնցրիր": "լմնցուցիր",
    "լմնցրեց": "լմնցուց",
    "լմնցրինք": "լմնցուցինք",
    "լմնցրիք": "լմնցուցիք",
    "լմնցրին": "լմնցուցին",
    "լմնցրու": "լմնցուր",
    "լմնցնենք": "լմնցնենք",
    "լմնցրեք": "լմնցուցէք",
    "լմնցրել եմ": "լմնցուցած եմ",
    "լմնցրել ես": "լմնցուցած ես",
    "լմնցրել է": "լմնցուցած է",
    "լմնցրել ենք": "լմնցուցած ենք",
    "լմնցրել եք": "լմնցուցած եք",
    "լմնցրել են": "լմնցուցած են",
    "լմնցրել էի": "լմնցուցած էի",
    "լմնցրել էիր": "լմնցուցած էիր",
    "լմնցրել էր": "լմնցուցած էր",
    "լմնցրել էինք": "լմնցուցած էինք",
    "լմնցրել էիք": "լմնցուցած էիք",
    "լմնցրել էին": "լմնցուցած էին",
    "կլմնցնեմ": "պիտի լմնցնեմ",
    "կլմնցնես": "պիտի լմնցնես",
    "կլմնցնի": "պիտի լմնցնէ",
    "կլմնցնենք": "պիտի լմնցնենք",
    "կլմնցնէք": "պիտի լմնցնէք",
    "կլմնցնեն": "պիտի լմնցնեն",
    "կլմնցնէի": "պիտի լմնցնէի",
    "կլմնցնէիր": "պիտի լմնցնէիր",
    "կլմնցնէր": "պիտի լմնցնէր",
    "կլմնցնէինք": "պիտի լմնցնէինք",
    "կլմնցնէիք": "պիտի լմնցնէիք",
    "կլմնցնէին": "պիտի լմնցնէին",
    "չեմ լմնցնում": "չեմ լմնցներ",
    "չես լմնցնում": "չես լմնցներ",
    "չի լմնցնում": "չի լմնցներ",
    "չենք լմնցնում": "չենք լմնցներ",
    "չեք լմնցնում": "չեք լմնցներ",
    "չեն լմնցնում": "չեն լմնցներ",
    "չէի լմնցնում": "չէի լմնցներ",
    "չէիր լմնցնում": "չէիր լմնցներ",
    "չէր լմնցնում": "չէր լմնցներ",
    "չէինք լմնցնում": "չէինք լմնցներ",
    "չէիք լմնցնում": "չէիք լմնցներ",
    "չէին լմնցնում": "չէին լմնցներ",
    "չլմնցրի": "չլմնցուցի",
    "չլմնցրիր": "չլմնցուցիր",
    "չլմնցրեց": "չլմնցուց",
    "չլմնցրինք": "չլմնցուցինք",
    "չլմնցրիք": "չլմնցուցիք",
    "չլմնցրին": "չլմնցուցին",
    "մի լմնցրու": "մի լմնցներ",
    "մի լմնցնենք": "մի լմնցնենք",
    "մի լմնցրեք": "մի լմնցնէք",
    "չեմ լմնցրել": "լմնցուցած չեմ",
    "չես լմնցրել": "լմնցուցած չես",
    "չի լմնցրել": "լմնցուցած չէ",
    "չենք լմնցրել": "լմնցուցած չենք",
    "չեք լմնցրել": "լմնցուցած չեք",
    "չեն լմնցրել": "լմնցուցած չեն",
    "չէի լմնցրել": "լմնցուցած չէի",
    "չէիր լմնցրել": "լմնցուցած չէիր",
    "չէր լմնցրել": "լմնցուցած չէր",
    "չէինք լմնցրել": "լմնցուցած չէինք",
    "չէիք լմնցրել": "լմնցուցած չէիք",
    "չէին լմնցրել": "լմնցուցած չէին",
    "չեմ լմնցնի": "պիտի չլմնցնեմ",
    "չես լմնցնի": "պիտի չլմնցնես",
    "չի լմնցնի": "պիտի չլմնցնէ",
    "չենք լմնցնի": "պիտի չլմնցնենք",
    "չեք լմնցնի": "պիտի չլմնցնէք",
    "չեն լմնցնի": "պիտի չլմնցնեն",
    "չէի լմնցնի": "պիտի չլմնցնէի",
    "չէիր լմնցնի": "պիտի չլմնցնէիր",
    "չէր լմնցնի": "պիտի չլմնցնէր",
    "չէինք լմնցնի": "պիտի չլմնցնէինք",
    "չէիք լմնցնի": "պիտի չլմնցնէիք",
    "չէին լմնցնի": "պիտի չլմնցնէին",
    "հիմնել": "հիմնել",
    "հիմն": "հիմն",
    "հիմնեցել": "հիմնեցած",
    "հիմնեցեր": "հիմնեցեր",
    "հիմնում": "հիմներ",
    "հիմնող": "հիմնող",
    "հիմնելու": "հիմնելու",
    "հիմնում եմ": "կը հիմնեմ",
    "հիմնում ես": "կը հիմնես",
    "հիմնում է": "կը հիմնէ",
    "հիմնում ենք": "կը հիմնենք",
    "հիմնում եք": "կը հիմնէք",
    "հիմնում են": "կը հիմնեն",
    "հիմնում էի": "կը հիմնէի",
    "հիմնում էիր": "կը հիմնէիր",
    "հիմնում էր": "կը հիմնէր",
    "հիմնում էինք": "կը հիմնէինք",
    "հիմնում էիք": "կը հիմնէիք",
    "հիմնում էին": "կը հիմնէին",
    "հիմնեցի": "հիմնեցի",
    "հիմնեցիր": "հիմնեցիր",
    "հիմնեց": "հիմնեց",
    "հիմնեցինք": "հիմնեցինք",
    "հիմնեցիք": "հիմնեցիք",
    "հիմնեցին": "հիմնեցին",
    "հիմնիր": "հիմնէ",
    "հիմնենք": "հիմնենք",
    "հիմնեցեք": "հիմնեցէք",
    "հիմնեցել եմ": "հիմնեցած եմ",
    "հիմնեցել ես": "հիմնեցած ես",
    "հիմնեցել է": "հիմնեցած է",
    "հիմնեցել ենք": "հիմնեցած ենք",
    "հիմնեցել եք": "հիմնեցած եք",
    "հիմնեցել են": "հիմնեցած են",
    "հիմնեցել էի": "հիմնեցած էի",
    "հիմնեցել էիր": "հիմնեցած էիր",
    "հիմնեցել էր": "հիմնեցած էր",
    "հիմնեցել էինք": "հիմնեցած էինք",
    "հիմնեցել էիք": "հիմնեցած էիք",
    "հիմնեցել էին": "հիմնեցած էին",
    "կհիմնեմ": "պիտի հիմնեմ",
    "կհիմնես": "պիտի հիմնես",
    "կհիմնի": "պիտի հիմնէ",
    "կհիմնենք": "պիտի հիմնենք",
    "կհիմնէք": "պիտի հիմնէք",
    "կհիմնեն": "պիտի հիմնեն",
    "կհիմնէի": "պիտի հիմնէի",
    "կհիմնէիր": "պիտի հիմնէիր",
    "կհիմնէր": "պիտի հիմնէր",
    "կհիմնէինք": "պիտի հիմնէինք",
    "կհիմնէիք": "պիտի հիմնէիք",
    "կհիմնէին": "պիտի հիմնէին",
    "չեմ հիմնում": "չեմ հիմներ",
    "չես հիմնում": "չես հիմներ",
    "չի հիմնում": "չի հիմներ",
    "չենք հիմնում": "չենք հիմներ",
    "չեք հիմնում": "չեք հիմներ",
    "չեն հիմնում": "չեն հիմներ",
    "չէի հիմնում": "չէի հիմներ",
    "չէիր հիմնում": "չէիր հիմներ",
    "չէր հիմնում": "չէր հիմներ",
    "չէինք հիմնում": "չէինք հիմներ",
    "չէիք հիմնում": "չէիք հիմներ",
    "չէին հիմնում": "չէին հիմներ",
    "չհիմնեցի": "չհիմնեցի",
    "չհիմնեցիր": "չհիմնեցիր",
    "չհիմնեց": "չհիմնեց",
    "չհիմնեցինք": "չհիմնեցինք",
    "չհիմնեցիք": "չհիմնեցիք",
    "չհիմնեցին": "չհիմնեցին",
    "մի հիմնիր": "մի հիմներ",
    "մի հիմնենք": "մի հիմնենք",
    "մի հիմնեցեք": "մի հիմնէք",
    "չեմ հիմնեցել": "հիմնեցած չեմ",
    "չես հիմնեցել": "հիմնեցած չես",
    "չի հիմնեցել": "հիմնեցած չէ",
    "չենք հիմնեցել": "հիմնեցած չենք",
    "չեք հիմնեցել": "հիմնեցած չեք",
    "չեն հիմնեցել": "հիմնեցած չեն",
    "չէի հիմնեցել": "հիմնեցած չէի",
    "չէիր հիմնեցել": "հիմնեցած չէիր",
    "չէր հիմնեցել": "հիմնեցած չէր",
    "չէինք հիմնեցել": "հիմնեցած չէինք",
    "չէիք հիմնեցել": "հիմնեցած չէիք",
    "չէին հիմնեցել": "հիմնեցած չէին",
    "չեմ հիմնի": "պիտի չհիմնեմ",
    "չես հիմնի": "պիտի չհիմնես",
    "չի հիմնի": "պիտի չհիմնէ",
    "չենք հիմնի": "պիտի չհիմնենք",
    "չեք հիմնի": "պիտի չհիմնէք",
    "չեն հիմնի": "պիտի չհիմնեն",
    "չէի հիմնի": "պիտի չհիմնէի",
    "չէիր հիմնի": "պիտի չհիմնէիր",
    "չէր հիմնի": "պիտի չհիմնէր",
    "չէինք հիմնի": "պիտի չհիմնէինք",
    "չէիք հիմնի": "պիտի չհիմնէիք",
    "չէին հիմնի": "պիտի չհիմնէին",
    "փախչել": "փախչել",
    "փախչ": "փախչ",
    "փախել": "փախչած",
    "փախեր": "փախչեցեր",
    "փախչում": "փախչեր",
    "փախչող": "փախչող",
    "փախչելու": "փախչելու",
    "փախչում եմ": "կը փախչեմ",
    "փախչում ես": "կը փախչես",
    "փախչում է": "կը փախչէ",
    "փախչում ենք": "կը փախչենք",
    "փախչում եք": "կը փախչէք",
    "փախչում են": "կը փախչեն",
    "փախչում էի": "կը փախչէի",
    "փախչում էիր": "կը փախչէիր",
    "փախչում էր": "կը փախչէր",
    "փախչում էինք": "կը փախչէինք",
    "փախչում էիք": "կը փախչէիք",
    "փախչում էին": "կը փախչէին",
    "փախա": "փախչեցի",
    "փախար": "փախչեցիր",
    "փախավ": "փախչեց",
    "փախանք": "փախչեցինք",
    "փախաք": "փախչեցիք",
    "փախան": "փախչեցին",
    "փախչիր": "փախչէ",
    "փախչենք": "փախչենք",
    "փախչեք": "փախչեցէք",
    "փախել եմ": "փախչած եմ",
    "փախել ես": "փախչած ես",
    "փախել է": "փախչած է",
    "փախել ենք": "փախչած ենք",
    "փախել եք": "փախչած եք",
    "փախել են": "փախչած են",
    "փախել էի": "փախչած էի",
    "փախել էիր": "փախչած էիր",
    "փախել էր": "փախչած էր",
    "փախել էինք": "փախչած էինք",
    "փախել էիք": "փախչած էիք",
    "փախել էին": "փախչած էին",
    "կփախչեմ": "պիտի փախչեմ",
    "կփախչես": "պիտի փախչես",
    "կփախչի": "պիտի փախչէ",
    "կփախչենք": "պիտի փախչենք",
    "կփախչէք": "պիտի փախչէք",
    "կփախչեն": "պիտի փախչեն",
    "կփախչէի": "պիտի փախչէի",
    "կփախչէիր": "պիտի փախչէիր",
    "կփախչէր": "պիտի փախչէր",
    "կփախչէինք": "պիտի փախչէինք",
    "կփախչէիք": "պիտի փախչէիք",
    "կփախչէին": "պիտի փախչէին",
    "չեմ փախչում": "չեմ փախչեր",
    "չես փախչում": "չես փախչեր",
    "չի փախչում": "չի փախչեր",
    "չենք փախչում": "չենք փախչեր",
    "չեք փախչում": "չեք փախչեր",
    "չեն փախչում": "չեն փախչեր",
    "չէի փախչում": "չէի փախչեր",
    "չէիր փախչում": "չէիր փախչեր",
    "չէր փախչում": "չէր փախչեր",
    "չէինք փախչում": "չէինք փախչեր",
    "չէիք փախչում": "չէիք փախչեր",
    "չէին փախչում": "չէին փախչեր",
    "չփախա": "չփախչեցի",
    "չփախար": "չփախչեցիր",
    "չփախավ": "չփախչեց",
    "չփախանք": "չփախչեցինք",
    "չփախաք": "չփախչեցիք",
    "չփախան": "չփախչեցին",
    "մի փախչիր": "մի փախչեր",
    "մի փախչենք": "մի փախչենք",
    "մի փախչեք": "մի փախչէք",
    "չեմ փախել": "փախչած չեմ",
    "չես փախել": "փախչած չես",
    "չի փախել": "փախչած չէ",
    "չենք փախել": "փախչած չենք",
    "չեք փախել": "փախչած չեք",
    "չեն փախել": "փախչած չեն",
    "չէի փախել": "փախչած չէի",
    "չէիր փախել": "փախչած չէիր",
    "չէր փախել": "փախչած չէր",
    "չէինք փախել": "փախչած չէինք",
    "չէիք փախել": "փախչած չէիք",
    "չէին փախել": "փախչած չէին",
    "չեմ փախչի": "պիտի չփախչեմ",
    "չես փախչի": "պիտի չփախչես",
    "չի փախչի": "պիտի չփախչէ",
    "չենք փախչի": "պիտի չփախչենք",
    "չեք փախչի": "պիտի չփախչէք",
    "չեն փախչի": "պիտի չփախչեն",
    "չէի փախչի": "պիտի չփախչէի",
    "չէիր փախչի": "պիտի չփախչէիր",
    "չէր փախչի": "պիտի չփախչէր",
    "չէինք փախչի": "պիտի չփախչէինք",
    "չէիք փախչի": "պիտի չփախչէիք",
    "չէին փախչի": "պիտի չփախչէին",
    "ծխել": "ծխած",
    "ծխ": "ծխ",
    "ծխեցեր": "ծխեցեր",
    "ծխում": "ծխեր",
    "ծխող": "ծխող",
    "ծխելու": "ծխելու",
    "ծխում եմ": "կը ծխեմ",
    "ծխում ես": "կը ծխես",
    "ծխում է": "կը ծխէ",
    "ծխում ենք": "կը ծխենք",
    "ծխում եք": "կը ծխէք",
    "ծխում են": "կը ծխեն",
    "ծխում էի": "կը ծխէի",
    "ծխում էիր": "կը ծխէիր",
    "ծխում էր": "կը ծխէր",
    "ծխում էինք": "կը ծխէինք",
    "ծխում էիք": "կը ծխէիք",
    "ծխում էին": "կը ծխէին",
    "ծխեցի": "ծխեցի",
    "ծխեցիր": "ծխեցիր",
    "ծխեց": "ծխեց",
    "ծխեցինք": "ծխեցինք",
    "ծխեցիք": "ծխեցիք",
    "ծխեցին": "ծխեցին",
    "ծխիր": "ծխէ",
    "ծխենք": "ծխենք",
    "ծխեք": "ծխեցէք",
    "ծխել եմ": "ծխած եմ",
    "ծխել ես": "ծխած ես",
    "ծխել է": "ծխած է",
    "ծխել ենք": "ծխած ենք",
    "ծխել եք": "ծխած եք",
    "ծխել են": "ծխած են",
    "ծխել էի": "ծխած էի",
    "ծխել էիր": "ծխած էիր",
    "ծխել էր": "ծխած էր",
    "ծխել էինք": "ծխած էինք",
    "ծխել էիք": "ծխած էիք",
    "ծխել էին": "ծխած էին",
    "կծխեմ": "պիտի ծխեմ",
    "կծխես": "պիտի ծխես",
    "կծխի": "պիտի ծխէ",
    "կծխենք": "պիտի ծխենք",
    "կծխէք": "պիտի ծխէք",
    "կծխեն": "պիտի ծխեն",
    "կծխէի": "պիտի ծխէի",
    "կծխէիր": "պիտի ծխէիր",
    "կծխէր": "պիտի ծխէր",
    "կծխէինք": "պիտի ծխէինք",
    "կծխէիք": "պիտի ծխէիք",
    "կծխէին": "պիտի ծխէին",
    "չեմ ծխում": "չեմ ծխեր",
    "չես ծխում": "չես ծխեր",
    "չի ծխում": "չի ծխեր",
    "չենք ծխում": "չենք ծխեր",
    "չեք ծխում": "չեք ծխեր",
    "չեն ծխում": "չեն ծխեր",
    "չէի ծխում": "չէի ծխեր",
    "չէիր ծխում": "չէիր ծխեր",
    "չէր ծխում": "չէր ծխեր",
    "չէինք ծխում": "չէինք ծխեր",
    "չէիք ծխում": "չէիք ծխեր",
    "չէին ծխում": "չէին ծխեր",
    "չծխեցի": "չծխեցի",
    "չծխեցիր": "չծխեցիր",
    "չծխեց": "չծխեց",
    "չծխեցինք": "չծխեցինք",
    "չծխեցիք": "չծխեցիք",
    "չծխեցին": "չծխեցին",
    "մի ծխիր": "մի ծխեր",
    "մի ծխենք": "մի ծխենք",
    "մի ծխեք": "մի ծխէք",
    "չեմ ծխել": "ծխած չեմ",
    "չես ծխել": "ծխած չես",
    "չի ծխել": "ծխած չէ",
    "չենք ծխել": "ծխած չենք",
    "չեք ծխել": "ծխած չեք",
    "չեն ծխել": "ծխած չեն",
    "չէի ծխել": "ծխած չէի",
    "չէիր ծխել": "ծխած չէիր",
    "չէր ծխել": "ծխած չէր",
    "չէինք ծխել": "ծխած չէինք",
    "չէիք ծխել": "ծխած չէիք",
    "չէին ծխել": "ծխած չէին",
    "չեմ ծխի": "պիտի չծխեմ",
    "չես ծխի": "պիտի չծխես",
    "չի ծխի": "պիտի չծխէ",
    "չենք ծխի": "պիտի չծխենք",
    "չեք ծխի": "պիտի չծխէք",
    "չեն ծխի": "պիտի չծխեն",
    "չէի ծխի": "պիտի չծխէի",
    "չէիր ծխի": "պիտի չծխէիր",
    "չէր ծխի": "պիտի չծխէր",
    "չէինք ծխի": "պիտի չծխէինք",
    "չէիք ծխի": "պիտի չծխէիք",
    "չէին ծխի": "պիտի չծխէին",
    "տեղաւորել": "տեղաւորած",
    "տեղաւոր": "տեղաւոր",
    "տեղաւորեցեր": "տեղաւորեցեր",
    "տեղաւորում": "տեղաւորեր",
    "տեղաւորող": "տեղաւորող",
    "տեղաւորելու": "տեղաւորելու",
    "տեղաւորում եմ": "կը տեղաւորեմ",
    "տեղաւորում ես": "կը տեղաւորես",
    "տեղաւորում է": "կը տեղաւորէ",
    "տեղաւորում ենք": "կը տեղաւորենք",
    "տեղաւորում եք": "կը տեղաւորէք",
    "տեղաւորում են": "կը տեղաւորեն",
    "տեղաւորում էի": "կը տեղաւորէի",
    "տեղաւորում էիր": "կը տեղաւորէիր",
    "տեղաւորում էր": "կը տեղաւորէր",
    "տեղաւորում էինք": "կը տեղաւորէինք",
    "տեղաւորում էիք": "կը տեղաւորէիք",
    "տեղաւորում էին": "կը տեղաւորէին",
    "տեղաւորեցի": "տեղաւորեցի",
    "տեղաւորեցիր": "տեղաւորեցիր",
    "տեղաւորեց": "տեղաւորեց",
    "տեղաւորեցինք": "տեղաւորեցինք",
    "տեղաւորեցիք": "տեղաւորեցիք",
    "տեղաւորեցին": "տեղաւորեցին",
    "տեղաւորիր": "տեղաւորէ",
    "տեղաւորենք": "տեղաւորենք",
    "տեղաւորեք": "տեղաւորեցէք",
    "տեղաւորել եմ": "տեղաւորած եմ",
    "տեղաւորել ես": "տեղաւորած ես",
    "տեղաւորել է": "տեղաւորած է",
    "տեղաւորել ենք": "տեղաւորած ենք",
    "տեղաւորել եք": "տեղաւորած եք",
    "տեղաւորել են": "տեղաւորած են",
    "տեղաւորել էի": "տեղաւորած էի",
    "տեղաւորել էիր": "տեղաւորած էիր",
    "տեղաւորել էր": "տեղաւորած էր",
    "տեղաւորել էինք": "տեղաւորած էինք",
    "տեղաւորել էիք": "տեղաւորած էիք",
    "տեղաւորել էին": "տեղաւորած էին",
    "կտեղաւորեմ": "պիտի տեղաւորեմ",
    "կտեղաւորես": "պիտի տեղաւորես",
    "կտեղաւորի": "պիտի տեղաւորէ",
    "կտեղաւորենք": "պիտի տեղաւորենք",
    "կտեղաւորէք": "պիտի տեղաւորէք",
    "կտեղաւորեն": "պիտի տեղաւորեն",
    "կտեղաւորէի": "պիտի տեղաւորէի",
    "կտեղաւորէիր": "պիտի տեղաւորէիր",
    "կտեղաւորէր": "պիտի տեղաւորէր",
    "կտեղաւորէինք": "պիտի տեղաւորէինք",
    "կտեղաւորէիք": "պիտի տեղաւորէիք",
    "կտեղաւորէին": "պիտի տեղաւորէին",
    "չեմ տեղաւորում": "չեմ տեղաւորեր",
    "չես տեղաւորում": "չես տեղաւորեր",
    "չի տեղաւորում": "չի տեղաւորեր",
    "չենք տեղաւորում": "չենք տեղաւորեր",
    "չեք տեղաւորում": "չեք տեղաւորեր",
    "չեն տեղաւորում": "չեն տեղաւորեր",
    "չէի տեղաւորում": "չէի տեղաւորեր",
    "չէիր տեղաւորում": "չէիր տեղաւորեր",
    "չէր տեղաւորում": "չէր տեղաւորեր",
    "չէինք տեղաւորում": "չէինք տեղաւորեր",
    "չէիք տեղաւորում": "չէիք տեղաւորեր",
    "չէին տեղաւորում": "չէին տեղաւորեր",
    "չտեղաւորեցի": "չտեղաւորեցի",
    "չտեղաւորեցիր": "չտեղաւորեցիր",
    "չտեղաւորեց": "չտեղաւորեց",
    "չտեղաւորեցինք": "չտեղաւորեցինք",
    "չտեղաւորեցիք": "չտեղաւորեցիք",
    "չտեղաւորեցին": "չտեղաւորեցին",
    "մի տեղաւորիր": "մի տեղաւորեր",
    "մի տեղաւորենք": "մի տեղաւորենք",
    "մի տեղաւորեք": "մի տեղաւորէք",
    "չեմ տեղաւորել": "տեղաւորած չեմ",
    "չես տեղաւորել": "տեղաւորած չես",
    "չի տեղաւորել": "տեղաւորած չէ",
    "չենք տեղաւորել": "տեղաւորած չենք",
    "չեք տեղաւորել": "տեղաւորած չեք",
    "չեն տեղաւորել": "տեղաւորած չեն",
    "չէի տեղաւորել": "տեղաւորած չէի",
    "չէիր տեղաւորել": "տեղաւորած չէիր",
    "չէր տեղաւորել": "տեղաւորած չէր",
    "չէինք տեղաւորել": "տեղաւորած չէինք",
    "չէիք տեղաւորել": "տեղաւորած չէիք",
    "չէին տեղաւորել": "տեղաւորած չէին",
    "չեմ տեղաւորի": "պիտի չտեղաւորեմ",
    "չես տեղաւորի": "պիտի չտեղաւորես",
    "չի տեղաւորի": "պիտի չտեղաւորէ",
    "չենք տեղաւորի": "պիտի չտեղաւորենք",
    "չեք տեղաւորի": "պիտի չտեղաւորէք",
    "չեն տեղաւորի": "պիտի չտեղաւորեն",
    "չէի տեղաւորի": "պիտի չտեղաւորէի",
    "չէիր տեղաւորի": "պիտի չտեղաւորէիր",
    "չէր տեղաւորի": "պիտի չտեղաւորէր",
    "չէինք տեղաւորի": "պիտի չտեղաւորէինք",
    "չէիք տեղաւորի": "պիտի չտեղաւորէիք",
    "չէին տեղաւորի": "պիտի չտեղաւորէին",
    "իշխել": "իշխած",
    "իշխ": "իշխ",
    "իշխեցեր": "իշխեցեր",
    "իշխում": "իշխեր",
    "իշխող": "իշխող",
    "իշխելու": "իշխելու",
    "իշխում եմ": "կ'իշխեմ",
    "իշխում ես": "կ'իշխես",
    "իշխում է": "կ'իշխէ",
    "իշխում ենք": "կ'իշխենք",
    "իշխում եք": "կ'իշխէք",
    "իշխում են": "կ'իշխեն",
    "իշխում էի": "կ'իշխէի",
    "իշխում էիր": "կ'իշխէիր",
    "իշխում էր": "կ'իշխէր",
    "իշխում էինք": "կ'իշխէինք",
    "իշխում էիք": "կ'իշխէիք",
    "իշխում էին": "կ'իշխէին",
    "իշխեցի": "իշխեցի",
    "իշխեցիր": "իշխեցիր",
    "իշխեց": "իշխեց",
    "իշխեցինք": "իշխեցինք",
    "իշխեցիք": "իշխեցիք",
    "իշխեցին": "իշխեցին",
    "իշխիր": "իշխէ",
    "իշխենք": "իշխենք",
    "իշխեք": "իշխեցէք",
    "իշխել եմ": "իշխած եմ",
    "իշխել ես": "իշխած ես",
    "իշխել է": "իշխած է",
    "իշխել ենք": "իշխած ենք",
    "իշխել եք": "իշխած եք",
    "իշխել են": "իշխած են",
    "իշխել էի": "իշխած էի",
    "իշխել էիր": "իշխած էիր",
    "իշխել էր": "իշխած էր",
    "իշխել էինք": "իշխած էինք",
    "իշխել էիք": "իշխած էիք",
    "իշխել էին": "իշխած էին",
    "կիշխեմ": "պիտի իշխեմ",
    "կիշխես": "պիտի իշխես",
    "կիշխի": "պիտի իշխէ",
    "կիշխենք": "պիտի իշխենք",
    "կիշխէք": "պիտի իշխէք",
    "կիշխեն": "պիտի իշխեն",
    "կիշխէի": "պիտի իշխէի",
    "կիշխէիր": "պիտի իշխէիր",
    "կիշխէր": "պիտի իշխէր",
    "կիշխէինք": "պիտի իշխէինք",
    "կիշխէիք": "պիտի իշխէիք",
    "կիշխէին": "պիտի իշխէին",
    "չեմ իշխում": "չեմ իշխեր",
    "չես իշխում": "չես իշխեր",
    "չ'իշխում": "չ'իշխեր",
    "չենք իշխում": "չենք իշխեր",
    "չեք իշխում": "չեք իշխեր",
    "չեն իշխում": "չեն իշխեր",
    "չէի իշխում": "չէի իշխեր",
    "չէիր իշխում": "չէիր իշխեր",
    "չէր իշխում": "չէր իշխեր",
    "չէինք իշխում": "չէինք իշխեր",
    "չէիք իշխում": "չէիք իշխեր",
    "չէին իշխում": "չէին իշխեր",
    "չիշխեցի": "չիշխեցի",
    "չիշխեցիր": "չիշխեցիր",
    "չիշխեց": "չիշխեց",
    "չիշխեցինք": "չիշխեցինք",
    "չիշխեցիք": "չիշխեցիք",
    "չիշխեցին": "չիշխեցին",
    "մի իշխիր": "մի իշխեր",
    "մի իշխենք": "մի իշխենք",
    "մի իշխեք": "մի իշխէք",
    "չեմ իշխել": "իշխած չեմ",
    "չես իշխել": "իշխած չես",
    "չի իշխել": "իշխած չէ",
    "չենք իշխել": "իշխած չենք",
    "չեք իշխել": "իշխած չեք",
    "չեն իշխել": "իշխած չեն",
    "չէի իշխել": "իշխած չէի",
    "չէիր իշխել": "իշխած չէիր",
    "չէր իշխել": "իշխած չէր",
    "չէինք իշխել": "իշխած չէինք",
    "չէիք իշխել": "իշխած չէիք",
    "չէին իշխել": "իշխած չէին",
    "չեմ իշխի": "պիտի չիշխեմ",
    "չես իշխի": "պիտի չիշխես",
    "չի իշխի": "պիտի չիշխէ",
    "չենք իշխի": "պիտի չիշխենք",
    "չեք իշխի": "պիտի չիշխէք",
    "չեն իշխի": "պիտի չիշխեն",
    "չէի իշխի": "պիտի չիշխէի",
    "չէիր իշխի": "պիտի չիշխէիր",
    "չէր իշխի": "պիտի չիշխէր",
    "չէինք իշխի": "պիտի չիշխէինք",
    "չէիք իշխի": "պիտի չիշխէիք",
    "չէին իշխի": "պիտի չիշխէին",
    "ներել": "ներած",
    "ներ": "ներ",
    "ներեցեր": "ներեցեր",
    "ներում": "ներեր",
    "ներող": "ներող",
    "ներելու": "ներելու",
    "ներում եմ": "կը ներեմ",
    "ներում ես": "կը ներես",
    "ներում է": "կը ներէ",
    "ներում ենք": "կը ներենք",
    "ներում եք": "կը ներէք",
    "ներում են": "կը ներեն",
    "ներում էի": "կը ներէի",
    "ներում էիր": "կը ներէիր",
    "ներում էր": "կը ներէր",
    "ներում էինք": "կը ներէինք",
    "ներում էիք": "կը ներէիք",
    "ներում էին": "կը ներէին",
    "ներեցի": "ներեցի",
    "ներեցիր": "ներեցիր",
    "ներեց": "ներեց",
    "ներեցինք": "ներեցինք",
    "ներեցիք": "ներեցիք",
    "ներեցին": "ներեցին",
    "ներիր": "ներէ",
    "ներենք": "ներենք",
    "ներեք": "ներեցէք",
    "ներել եմ": "ներած եմ",
    "ներել ես": "ներած ես",
    "ներել է": "ներած է",
    "ներել ենք": "ներած ենք",
    "ներել եք": "ներած եք",
    "ներել են": "ներած են",
    "ներել էի": "ներած էի",
    "ներել էիր": "ներած էիր",
    "ներել էր": "ներած էր",
    "ներել էինք": "ներած էինք",
    "ներել էիք": "ներած էիք",
    "ներել էին": "ներած էին",
    "կներեմ": "պիտի ներեմ",
    "կներես": "պիտի ներես",
    "կների": "պիտի ներէ",
    "կներենք": "պիտի ներենք",
    "կներէք": "պիտի ներէք",
    "կներեն": "պիտի ներեն",
    "կներէի": "պիտի ներէի",
    "կներէիր": "պիտի ներէիր",
    "կներէր": "պիտի ներէր",
    "կներէինք": "պիտի ներէինք",
    "կներէիք": "պիտի ներէիք",
    "կներէին": "պիտի ներէին",
    "չեմ ներում": "չեմ ներեր",
    "չես ներում": "չես ներեր",
    "չի ներում": "չի ներեր",
    "չենք ներում": "չենք ներեր",
    "չեք ներում": "չեք ներեր",
    "չեն ներում": "չեն ներեր",
    "չէի ներում": "չէի ներեր",
    "չէիր ներում": "չէիր ներեր",
    "չէր ներում": "չէր ներեր",
    "չէինք ներում": "չէինք ներեր",
    "չէիք ներում": "չէիք ներեր",
    "չէին ներում": "չէին ներեր",
    "չներեցի": "չներեցի",
    "չներեցիր": "չներեցիր",
    "չներեց": "չներեց",
    "չներեցինք": "չներեցինք",
    "չներեցիք": "չներեցիք",
    "չներեցին": "չներեցին",
    "մի ներիր": "մի ներեր",
    "մի ներենք": "մի ներենք",
    "մի ներեք": "մի ներէք",
    "չեմ ներել": "ներած չեմ",
    "չես ներել": "ներած չես",
    "չի ներել": "ներած չէ",
    "չենք ներել": "ներած չենք",
    "չեք ներել": "ներած չեք",
    "չեն ներել": "ներած չեն",
    "չէի ներել": "ներած չէի",
    "չէիր ներել": "ներած չէիր",
    "չէր ներել": "ներած չէր",
    "չէինք ներել": "ներած չէինք",
    "չէիք ներել": "ներած չէիք",
    "չէին ներել": "ներած չէին",
    "չեմ ների": "պիտի չներեմ",
    "չես ների": "պիտի չներես",
    "չի ների": "պիտի չներէ",
    "չենք ների": "պիտի չներենք",
    "չեք ների": "պիտի չներէք",
    "չեն ների": "պիտի չներեն",
    "չէի ների": "պիտի չներէի",
    "չէիր ների": "պիտի չներէիր",
    "չէր ների": "պիտի չներէր",
    "չէինք ների": "պիտի չներէինք",
    "չէիք ների": "պիտի չներէիք",
    "չէին ների": "պիտի չներէին",
    "մեծնալ": "մեծնալ",
    "մեծն": "մեծն",
    "մեծնացել": "մեծցած",
    "մեծնացեր": "մեծցեր",
    "մեծնում": "մեծներ",
    "մեծնացող": "մեծցող",
    "մեծնալու": "մեծնալու",
    "մեծնում եմ": "կը մեծնեմ",
    "մեծնում ես": "կը մեծնես",
    "մեծնում է": "կը մեծնէ",
    "մեծնում ենք": "կը մեծնենք",
    "մեծնում եք": "կը մեծնէք",
    "մեծնում են": "կը մեծնեն",
    "մեծնում էի": "կը մեծնէի",
    "մեծնում էիր": "կը մեծնէիր",
    "մեծնում էր": "կը մեծնէր",
    "մեծնում էինք": "կը մեծնէինք",
    "մեծնում էիք": "կը մեծնէիք",
    "մեծնում էին": "կը մեծնէին",
    "մեծնացի": "մեծցայ",
    "մեծնացիր": "մեծցար",
    "մեծնաց": "մեծցաւ",
    "մեծնացինք": "մեծցանք",
    "մեծնացիք": "մեծցաք",
    "մեծնացին": "մեծցան",
    "մեծնա": "մեծցիր",
    "մեծնանք": "մեծնանք",
    "մեծնացեք": "մեծցէք",
    "մեծնացել եմ": "մեծցած եմ",
    "մեծնացել ես": "մեծցած ես",
    "մեծնացել է": "մեծցած է",
    "մեծնացել ենք": "մեծցած ենք",
    "մեծնացել եք": "մեծցած եք",
    "մեծնացել են": "մեծցած են",
    "մեծնացել էի": "մեծցած էի",
    "մեծնացել էիր": "մեծցած էիր",
    "մեծնացել էր": "մեծցած էր",
    "մեծնացել էինք": "մեծցած էինք",
    "մեծնացել էիք": "մեծցած էիք",
    "մեծնացել էին": "մեծցած էին",
    "կմեծնամ": "պիտի մեծնամ",
    "կմեծնաս": "պիտի մեծնաս",
    "կմեծնա": "պիտի մեծնայ",
    "կմեծնանք": "պիտի մեծնանք",
    "կմեծնաք": "պիտի մեծնաք",
    "կմեծնան": "պիտի մեծնան",
    "կմեծնայի": "պիտի մեծնայի",
    "կմեծնայիր": "պիտի մեծնայիր",
    "կմեծնար": "պիտի մեծնար",
    "կմեծնայինք": "պիտի մեծնայինք",
    "կմեծնայիք": "պիտի մեծնայիք",
    "կմեծնային": "պիտի մեծնային",
    "չեմ մեծնում": "չեմ մեծներ",
    "չես մեծնում": "չես մեծներ",
    "չի մեծնում": "չի մեծներ",
    "չենք մեծնում": "չենք մեծներ",
    "չեք մեծնում": "չեք մեծներ",
    "չեն մեծնում": "չեն մեծներ",
    "չէի մեծնում": "չէի մեծներ",
    "չէիր մեծնում": "չէիր մեծներ",
    "չէր մեծնում": "չէր մեծներ",
    "չէինք մեծնում": "չէինք մեծներ",
    "չէիք մեծնում": "չէիք մեծներ",
    "չէին մեծնում": "չէին մեծներ",
    "չմեծնացի": "չմեծցայ",
    "չմեծնացիր": "չմեծցար",
    "չմեծնաց": "չմեծցաւ",
    "չմեծնացինք": "չմեծցանք",
    "չմեծնացիք": "չմեծցաք",
    "չմեծնացին": "չմեծցան",
    "մի մեծնա": "մի մեծնար",
    "մի մեծնանք": "մի մեծնանք",
    "մի մեծնացեք": "մի մեծնաք",
    "չեմ մեծնացել": "մեծցած չեմ",
    "չես մեծնացել": "մեծցած չես",
    "չի մեծնացել": "մեծցած չէ",
    "չենք մեծնացել": "մեծցած չենք",
    "չեք մեծնացել": "մեծցած չեք",
    "չեն մեծնացել": "մեծցած չեն",
    "չէի մեծնացել": "մեծցած չէի",
    "չէիր մեծնացել": "մեծցած չէիր",
    "չէր մեծնացել": "մեծցած չէր",
    "չէինք մեծնացել": "մեծցած չէինք",
    "չէիք մեծնացել": "մեծցած չէիք",
    "չէին մեծնացել": "մեծցած չէին",
    "չեմ մեծնա": "պիտի չմեծնամ",
    "չես մեծնա": "պիտի չմեծնաս",
    "չի մեծնա": "պիտի չմեծնայ",
    "չենք մեծնա": "պիտի չմեծնանք",
    "չեք մեծնա": "պիտի չմեծնաք",
    "չեն մեծնա": "պիտի չմեծնան",
    "չէի մեծնա": "պիտի չմեծնայի",
    "չէիր մեծնա": "պիտի չմեծնայիր",
    "չէր մեծնա": "պիտի չմեծնար",
    "չէինք մեծնա": "պիտի չմեծնայինք",
    "չէիք մեծնա": "պիտի չմեծնայիք",
    "չէին մեծնա": "պիտի չմեծնային",
    "հագուեցնել": "հագուեցնել",
    "հագուեցն": "հագուեցն",
    "հագուեցրել": "հագուեցուցած",
    "հագուեցրեր": "հագուեցուցեր",
    "հագուեցնում": "հագուեցներ",
    "հագուեցնող": "հագուեցնող",
    "հագուեցնելու": "հագուեցնելու",
    "հագուեցնում եմ": "կը հագուեցնեմ",
    "հագուեցնում ես": "կը հագուեցնես",
    "հագուեցնում է": "կը հագուեցնէ",
    "հագուեցնում ենք": "կը հագուեցնենք",
    "հագուեցնում եք": "կը հագուեցնէք",
    "հագուեցնում են": "կը հագուեցնեն",
    "հագուեցնում էի": "կը հագուեցնէի",
    "հագուեցնում էիր": "կը հագուեցնէիր",
    "հագուեցնում էր": "կը հագուեցնէր",
    "հագուեցնում էինք": "կը հագուեցնէինք",
    "հագուեցնում էիք": "կը հագուեցնէիք",
    "հագուեցնում էին": "կը հագուեցնէին",
    "հագուեցրի": "հագուեցուցի",
    "հագուեցրիր": "հագուեցուցիր",
    "հագուեցրեց": "հագուեցուց",
    "հագուեցրինք": "հագուեցուցինք",
    "հագուեցրիք": "հագուեցուցիք",
    "հագուեցրին": "հագուեցուցին",
    "հագուեցրու": "հագուեցուր",
    "հագուեցնենք": "հագուեցնենք",
    "հագուեցրեք": "հագուեցուցէք",
    "հագուեցրել եմ": "հագուեցուցած եմ",
    "հագուեցրել ես": "հագուեցուցած ես",
    "հագուեցրել է": "հագուեցուցած է",
    "հագուեցրել ենք": "հագուեցուցած ենք",
    "հագուեցրել եք": "հագուեցուցած եք",
    "հագուեցրել են": "հագուեցուցած են",
    "հագուեցրել էի": "հագուեցուցած էի",
    "հագուեցրել էիր": "հագուեցուցած էիր",
    "հագուեցրել էր": "հագուեցուցած էր",
    "հագուեցրել էինք": "հագուեցուցած էինք",
    "հագուեցրել էիք": "հագուեցուցած էիք",
    "հագուեցրել էին": "հագուեցուցած էին",
    "կհագուեցնեմ": "պիտի հագուեցնեմ",
    "կհագուեցնես": "պիտի հագուեցնես",
    "կհագուեցնի": "պիտի հագուեցնէ",
    "կհագուեցնենք": "պիտի հագուեցնենք",
    "կհագուեցնէք": "պիտի հագուեցնէք",
    "կհագուեցնեն": "պիտի հագուեցնեն",
    "կհագուեցնէի": "պիտի հագուեցնէի",
    "կհագուեցնէիր": "պիտի հագուեցնէիր",
    "կհագուեցնէր": "պիտի հագուեցնէր",
    "կհագուեցնէինք": "պիտի հագուեցնէինք",
    "կհագուեցնէիք": "պիտի հագուեցնէիք",
    "կհագուեցնէին": "պիտի հագուեցնէին",
    "չեմ հագուեցնում": "չեմ հագուեցներ",
    "չես հագուեցնում": "չես հագուեցներ",
    "չի հագուեցնում": "չի հագուեցներ",
    "չենք հագուեցնում": "չենք հագուեցներ",
    "չեք հագուեցնում": "չեք հագուեցներ",
    "չեն հագուեցնում": "չեն հագուեցներ",
    "չէի հագուեցնում": "չէի հագուեցներ",
    "չէիր հագուեցնում": "չէիր հագուեցներ",
    "չէր հագուեցնում": "չէր հագուեցներ",
    "չէինք հագուեցնում": "չէինք հագուեցներ",
    "չէիք հագուեցնում": "չէիք հագուեցներ",
    "չէին հագուեցնում": "չէին հագուեցներ",
    "չհագուեցրի": "չհագուեցուցի",
    "չհագուեցրիր": "չհագուեցուցիր",
    "չհագուեցրեց": "չհագուեցուց",
    "չհագուեցրինք": "չհագուեցուցինք",
    "չհագուեցրիք": "չհագուեցուցիք",
    "չհագուեցրին": "չհագուեցուցին",
    "մի հագուեցրու": "մի հագուեցներ",
    "մի հագուեցնենք": "մի հագուեցնենք",
    "մի հագուեցրեք": "մի հագուեցնէք",
    "չեմ հագուեցրել": "հագուեցուցած չեմ",
    "չես հագուեցրել": "հագուեցուցած չես",
    "չի հագուեցրել": "հագուեցուցած չէ",
    "չենք հագուեցրել": "հագուեցուցած չենք",
    "չեք հագուեցրել": "հագուեցուցած չեք",
    "չեն հագուեցրել": "հագուեցուցած չեն",
    "չէի հագուեցրել": "հագուեցուցած չէի",
    "չէիր հագուեցրել": "հագուեցուցած չէիր",
    "չէր հագուեցրել": "հագուեցուցած չէր",
    "չէինք հագուեցրել": "հագուեցուցած չէինք",
    "չէիք հագուեցրել": "հագուեցուցած չէիք",
    "չէին հագուեցրել": "հագուեցուցած չէին",
    "չեմ հագուեցնի": "պիտի չհագուեցնեմ",
    "չես հագուեցնի": "պիտի չհագուեցնես",
    "չի հագուեցնի": "պիտի չհագուեցնէ",
    "չենք հագուեցնի": "պիտի չհագուեցնենք",
    "չեք հագուեցնի": "պիտի չհագուեցնէք",
    "չեն հագուեցնի": "պիտի չհագուեցնեն",
    "չէի հագուեցնի": "պիտի չհագուեցնէի",
    "չէիր հագուեցնի": "պիտի չհագուեցնէիր",
    "չէր հագուեցնի": "պիտի չհագուեցնէր",
    "չէինք հագուեցնի": "պիտի չհագուեցնէինք",
    "չէիք հագուեցնի": "պիտի չհագուեցնէիք",
    "չէին հագուեցնի": "պիտի չհագուեցնէին",
    "բարձրանալ": "բարձրանալ",
    "բարձրան": "բարձրան",
    "բարձրացել": "բարձրացած",
    "բարձրացեր": "բարձրացեր",
    "բարձրանում": "բարձրանար",
    "բարձրացող": "բարձրացող",
    "բարձրանալու": "բարձրանալու",
    "բարձրանում եմ": "կը բարձրանամ",
    "բարձրանում ես": "կը բարձրանաս",
    "բարձրանում է": "կը բարձրանայ",
    "բարձրանում ենք": "կը բարձրանանք",
    "բարձրանում եք": "կը բարձրանաք",
    "բարձրանում են": "կը բարձրանան",
    "բարձրանում էի": "կը բարձրանայի",
    "բարձրանում էիր": "կը բարձրանայիր",
    "բարձրանում էր": "կը բարձրանար",
    "բարձրանում էինք": "կը բարձրանայինք",
    "բարձրանում էիք": "կը բարձրանայիք",
    "բարձրանում էին": "կը բարձրանային",
    "բարձրացա": "բարձրացայ",
    "բարձրացար": "բարձրացար",
    "բարձրացավ": "բարձրացաւ",
    "բարձրացանք": "բարձրացանք",
    "բարձրացաք": "բարձրացաք",
    "բարձրացան": "բարձրացան",
    "բարձրացիր": "բարձրացիր",
    "բարձրանանք": "բարձրանանք",
    "բարձրանացեք": "բարձրացէք",
    "բարձրացել եմ": "բարձրացած եմ",
    "բարձրացել ես": "բարձրացած ես",
    "բարձրացել է": "բարձրացած է",
    "բարձրացել ենք": "բարձրացած ենք",
    "բարձրացել եք": "բարձրացած եք",
    "բարձրացել են": "բարձրացած են",
    "բարձրացել էի": "բարձրացած էի",
    "բարձրացել էիր": "բարձրացած էիր",
    "բարձրացել էր": "բարձրացած էր",
    "բարձրացել էինք": "բարձրացած էինք",
    "բարձրացել էիք": "բարձրացած էիք",
    "բարձրացել էին": "բարձրացած էին",
    "կբարձրանամ": "պիտի բարձրանամ",
    "կբարձրանաս": "պիտի բարձրանաս",
    "կբարձրանա": "պիտի բարձրանայ",
    "կբարձրանանք": "պիտի բարձրանանք",
    "կբարձրանաք": "պիտի բարձրանաք",
    "կբարձրանան": "պիտի բարձրանան",
    "կբարձրանայի": "պիտի բարձրանայի",
    "կբարձրանայիր": "պիտի բարձրանայիր",
    "կբարձրանար": "պիտի բարձրանար",
    "կբարձրանայինք": "պիտի բարձրանայինք",
    "կբարձրանայիք": "պիտի բարձրանայիք",
    "կբարձրանային": "պիտի բարձրանային",
    "չեմ բարձրանում": "չեմ բարձրանար",
    "չես բարձրանում": "չես բարձրանար",
    "չի բարձրանում": "չի բարձրանար",
    "չենք բարձրանում": "չենք բարձրանար",
    "չեք բարձրանում": "չեք բարձրանար",
    "չեն բարձրանում": "չեն բարձրանար",
    "չէի բարձրանում": "չէի բարձրանար",
    "չէիր բարձրանում": "չէիր բարձրանար",
    "չէր բարձրանում": "չէր բարձրանար",
    "չէինք բարձրանում": "չէինք բարձրանար",
    "չէիք բարձրանում": "չէիք բարձրանար",
    "չէին բարձրանում": "չէին բարձրանար",
    "չբարձրացա": "չբարձրացայ",
    "չբարձրացար": "չբարձրացար",
    "չբարձրացավ": "չբարձրացաւ",
    "չբարձրացանք": "չբարձրացանք",
    "չբարձրացաք": "չբարձրացաք",
    "չբարձրացան": "չբարձրացան",
    "մի բարձրացիր": "մի բարձրանար",
    "մի բարձրանանք": "մի բարձրանանք",
    "մի բարձրանացեք": "մի բարձրանաք",
    "չեմ բարձրացել": "բարձրացած չեմ",
    "չես բարձրացել": "բարձրացած չես",
    "չի բարձրացել": "բարձրացած չէ",
    "չենք բարձրացել": "բարձրացած չենք",
    "չեք բարձրացել": "բարձրացած չեք",
    "չեն բարձրացել": "բարձրացած չեն",
    "չէի բարձրացել": "բարձրացած չէի",
    "չէիր բարձրացել": "բարձրացած չէիր",
    "չէր բարձրացել": "բարձրացած չէր",
    "չէինք բարձրացել": "բարձրացած չէինք",
    "չէիք բարձրացել": "բարձրացած չէիք",
    "չէին բարձրացել": "բարձրացած չէին",
    "չեմ բարձրանա": "պիտի չբարձրանամ",
    "չես բարձրանա": "պիտի չբարձրանաս",
    "չի բարձրանա": "պիտի չբարձրանայ",
    "չենք բարձրանա": "պիտի չբարձրանանք",
    "չեք բարձրանա": "պիտի չբարձրանաք",
    "չեն բարձրանա": "պիտի չբարձրանան",
    "չէի բարձրանա": "պիտի չբարձրանայի",
    "չէիր բարձրանա": "պիտի չբարձրանայիր",
    "չէր բարձրանա": "պիտի չբարձրանար",
    "չէինք բարձրանա": "պիտի չբարձրանայինք",
    "չէիք բարձրանա": "պիտի չբարձրանայիք",
    "չէին բարձրանա": "պիտի չբարձրանային",
    "ժառանգել": "ժառանգած",
    "ժառանգ": "ժառանգ",
    "ժառանգեցեր": "ժառանգեցեր",
    "ժառանգում": "ժառանգեր",
    "ժառանգող": "ժառանգող",
    "ժառանգելու": "ժառանգելու",
    "ժառանգում եմ": "կը ժառանգեմ",
    "ժառանգում ես": "կը ժառանգես",
    "ժառանգում է": "կը ժառանգէ",
    "ժառանգում ենք": "կը ժառանգենք",
    "ժառանգում եք": "կը ժառանգէք",
    "ժառանգում են": "կը ժառանգեն",
    "ժառանգում էի": "կը ժառանգէի",
    "ժառանգում էիր": "կը ժառանգէիր",
    "ժառանգում էր": "կը ժառանգէր",
    "ժառանգում էինք": "կը ժառանգէինք",
    "ժառանգում էիք": "կը ժառանգէիք",
    "ժառանգում էին": "կը ժառանգէին",
    "ժառանգեցի": "ժառանգեցի",
    "ժառանգեցիր": "ժառանգեցիր",
    "ժառանգեց": "ժառանգեց",
    "ժառանգեցինք": "ժառանգեցինք",
    "ժառանգեցիք": "ժառանգեցիք",
    "ժառանգեցին": "ժառանգեցին",
    "ժառանգիր": "ժառանգէ",
    "ժառանգենք": "ժառանգենք",
    "ժառանգեք": "ժառանգեցէք",
    "ժառանգել եմ": "ժառանգած եմ",
    "ժառանգել ես": "ժառանգած ես",
    "ժառանգել է": "ժառանգած է",
    "ժառանգել ենք": "ժառանգած ենք",
    "ժառանգել եք": "ժառանգած եք",
    "ժառանգել են": "ժառանգած են",
    "ժառանգել էի": "ժառանգած էի",
    "ժառանգել էիր": "ժառանգած էիր",
    "ժառանգել էր": "ժառանգած էր",
    "ժառանգել էինք": "ժառանգած էինք",
    "ժառանգել էիք": "ժառանգած էիք",
    "ժառանգել էին": "ժառանգած էին",
    "կժառանգեմ": "պիտի ժառանգեմ",
    "կժառանգես": "պիտի ժառանգես",
    "կժառանգի": "պիտի ժառանգէ",
    "կժառանգենք": "պիտի ժառանգենք",
    "կժառանգէք": "պիտի ժառանգէք",
    "կժառանգեն": "պիտի ժառանգեն",
    "կժառանգէի": "պիտի ժառանգէի",
    "կժառանգէիր": "պիտի ժառանգէիր",
    "կժառանգէր": "պիտի ժառանգէր",
    "կժառանգէինք": "պիտի ժառանգէինք",
    "կժառանգէիք": "պիտի ժառանգէիք",
    "կժառանգէին": "պիտի ժառանգէին",
    "չեմ ժառանգում": "չեմ ժառանգեր",
    "չես ժառանգում": "չես ժառանգեր",
    "չի ժառանգում": "չի ժառանգեր",
    "չենք ժառանգում": "չենք ժառանգեր",
    "չեք ժառանգում": "չեք ժառանգեր",
    "չեն ժառանգում": "չեն ժառանգեր",
    "չէի ժառանգում": "չէի ժառանգեր",
    "չէիր ժառանգում": "չէիր ժառանգեր",
    "չէր ժառանգում": "չէր ժառանգեր",
    "չէինք ժառանգում": "չէինք ժառանգեր",
    "չէիք ժառանգում": "չէիք ժառանգեր",
    "չէին ժառանգում": "չէին ժառանգեր",
    "չժառանգեցի": "չժառանգեցի",
    "չժառանգեցիր": "չժառանգեցիր",
    "չժառանգեց": "չժառանգեց",
    "չժառանգեցինք": "չժառանգեցինք",
    "չժառանգեցիք": "չժառանգեցիք",
    "չժառանգեցին": "չժառանգեցին",
    "մի ժառանգիր": "մի ժառանգեր",
    "մի ժառանգենք": "մի ժառանգենք",
    "մի ժառանգեք": "մի ժառանգէք",
    "չեմ ժառանգել": "ժառանգած չեմ",
    "չես ժառանգել": "ժառանգած չես",
    "չի ժառանգել": "ժառանգած չէ",
    "չենք ժառանգել": "ժառանգած չենք",
    "չեք ժառանգել": "ժառանգած չեք",
    "չեն ժառանգել": "ժառանգած չեն",
    "չէի ժառանգել": "ժառանգած չէի",
    "չէիր ժառանգել": "ժառանգած չէիր",
    "չէր ժառանգել": "ժառանգած չէր",
    "չէինք ժառանգել": "ժառանգած չէինք",
    "չէիք ժառանգել": "ժառանգած չէիք",
    "չէին ժառանգել": "ժառանգած չէին",
    "չեմ ժառանգի": "պիտի չժառանգեմ",
    "չես ժառանգի": "պիտի չժառանգես",
    "չի ժառանգի": "պիտի չժառանգէ",
    "չենք ժառանգի": "պիտի չժառանգենք",
    "չեք ժառանգի": "պիտի չժառանգէք",
    "չեն ժառանգի": "պիտի չժառանգեն",
    "չէի ժառանգի": "պիտի չժառանգէի",
    "չէիր ժառանգի": "պիտի չժառանգէիր",
    "չէր ժառանգի": "պիտի չժառանգէր",
    "չէինք ժառանգի": "պիտի չժառանգէինք",
    "չէիք ժառանգի": "պիտի չժառանգէիք",
    "չէին ժառանգի": "պիտի չժառանգէին",
    "ոռնալ": "ոռնալ",
    "ոռն": "ոռն",
    "ոռնացել": "ոռցած",
    "ոռնացեր": "ոռցեր",
    "ոռնում": "ոռնար",
    "ոռնացող": "ոռցող",
    "ոռնալու": "ոռնալու",
    "ոռնում եմ": "կ'ոռնամ",
    "ոռնում ես": "կ'ոռնաս",
    "ոռնում է": "կ'ոռնայ",
    "ոռնում ենք": "կ'ոռնանք",
    "ոռնում եք": "կ'ոռնաք",
    "ոռնում են": "կ'ոռնան",
    "ոռնում էի": "կ'ոռնայի",
    "ոռնում էիր": "կ'ոռնայիր",
    "ոռնում էր": "կ'ոռնար",
    "ոռնում էինք": "կ'ոռնայինք",
    "ոռնում էիք": "կ'ոռնայիք",
    "ոռնում էին": "կ'ոռնային",
    "ոռնացի": "ոռցայ",
    "ոռնացիր": "ոռցար",
    "ոռնաց": "ոռցաւ",
    "ոռնացինք": "ոռցանք",
    "ոռնացիք": "ոռցաք",
    "ոռնացին": "ոռցան",
    "ոռնա": "ոռցիր",
    "ոռնանք": "ոռնանք",
    "ոռնացեք": "ոռցէք",
    "ոռնացել եմ": "ոռցած եմ",
    "ոռնացել ես": "ոռցած ես",
    "ոռնացել է": "ոռցած է",
    "ոռնացել ենք": "ոռցած ենք",
    "ոռնացել եք": "ոռցած եք",
    "ոռնացել են": "ոռցած են",
    "ոռնացել էի": "ոռցած էի",
    "ոռնացել էիր": "ոռցած էիր",
    "ոռնացել էր": "ոռցած էր",
    "ոռնացել էինք": "ոռցած էինք",
    "ոռնացել էիք": "ոռցած էիք",
    "ոռնացել էին": "ոռցած էին",
    "կոռնամ": "պիտի ոռնամ",
    "կոռնաս": "պիտի ոռնաս",
    "կոռնա": "պիտի ոռնայ",
    "կոռնանք": "պիտի ոռնանք",
    "կոռնաք": "պիտի ոռնաք",
    "կոռնան": "պիտի ոռնան",
    "կոռնայի": "պիտի ոռնայի",
    "կոռնայիր": "պիտի ոռնայիր",
    "կոռնար": "պիտի ոռնար",
    "կոռնայինք": "պիտի ոռնայինք",
    "կոռնայիք": "պիտի ոռնայիք",
    "կոռնային": "պիտի ոռնային",
    "չեմ ոռնում": "չեմ ոռնար",
    "չես ոռնում": "չես ոռնար",
    "չ'ոռնում": "չ'ոռնար",
    "չենք ոռնում": "չենք ոռնար",
    "չեք ոռնում": "չեք ոռնար",
    "չեն ոռնում": "չեն ոռնար",
    "չէի ոռնում": "չէի ոռնար",
    "չէիր ոռնում": "չէիր ոռնար",
    "չէր ոռնում": "չէր ոռնար",
    "չէինք ոռնում": "չէինք ոռնար",
    "չէիք ոռնում": "չէիք ոռնար",
    "չէին ոռնում": "չէին ոռնար",
    "չոռնացի": "չոռցայ",
    "չոռնացիր": "չոռցար",
    "չոռնաց": "չոռցաւ",
    "չոռնացինք": "չոռցանք",
    "չոռնացիք": "չոռցաք",
    "չոռնացին": "չոռցան",
    "մի ոռնա": "մի ոռնար",
    "մի ոռնանք": "մի ոռնանք",
    "մի ոռնացեք": "մի ոռնաք",
    "չեմ ոռնացել": "ոռցած չեմ",
    "չես ոռնացել": "ոռցած չես",
    "չի ոռնացել": "ոռցած չէ",
    "չենք ոռնացել": "ոռցած չենք",
    "չեք ոռնացել": "ոռցած չեք",
    "չեն ոռնացել": "ոռցած չեն",
    "չէի ոռնացել": "ոռցած չէի",
    "չէիր ոռնացել": "ոռցած չէիր",
    "չէր ոռնացել": "ոռցած չէր",
    "չէինք ոռնացել": "ոռցած չէինք",
    "չէիք ոռնացել": "ոռցած չէիք",
    "չէին ոռնացել": "ոռցած չէին",
    "չեմ ոռնա": "պիտի չոռնամ",
    "չես ոռնա": "պիտի չոռնաս",
    "չի ոռնա": "պիտի չոռնայ",
    "չենք ոռնա": "պիտի չոռնանք",
    "չեք ոռնա": "պիտի չոռնաք",
    "չեն ոռնա": "պիտի չոռնան",
    "չէի ոռնա": "պիտի չոռնայի",
    "չէիր ոռնա": "պիտի չոռնայիր",
    "չէր ոռնա": "պիտի չոռնար",
    "չէինք ոռնա": "պիտի չոռնայինք",
    "չէիք ոռնա": "պիտի չոռնայիք",
    "չէին ոռնա": "պիտի չոռնային",
    "երեւակայել": "երեւակայած",
    "երեւակայ": "երեւակայ",
    "երեւակայեցեր": "երեւակայեցեր",
    "երեւակայում": "երեւակայեր",
    "երեւակայող": "երեւակայող",
    "երեւակայելու": "երեւակայելու",
    "երեւակայում եմ": "կ'երեւակայեմ",
    "երեւակայում ես": "կ'երեւակայես",
    "երեւակայում է": "կ'երեւակայէ",
    "երեւակայում ենք": "կ'երեւակայենք",
    "երեւակայում եք": "կ'երեւակայէք",
    "երեւակայում են": "կ'երեւակայեն",
    "երեւակայում էի": "կ'երեւակայէի",
    "երեւակայում էիր": "կ'երեւակայէիր",
    "երեւակայում էր": "կ'երեւակայէր",
    "երեւակայում էինք": "կ'երեւակայէինք",
    "երեւակայում էիք": "կ'երեւակայէիք",
    "երեւակայում էին": "կ'երեւակայէին",
    "երեւակայեցի": "երեւակայեցի",
    "երեւակայեցիր": "երեւակայեցիր",
    "երեւակայեց": "երեւակայեց",
    "երեւակայեցինք": "երեւակայեցինք",
    "երեւակայեցիք": "երեւակայեցիք",
    "երեւակայեցին": "երեւակայեցին",
    "երեւակայիր": "երեւակայէ",
    "երեւակայենք": "երեւակայենք",
    "երեւակայեք": "երեւակայեցէք",
    "երեւակայել եմ": "երեւակայած եմ",
    "երեւակայել ես": "երեւակայած ես",
    "երեւակայել է": "երեւակայած է",
    "երեւակայել ենք": "երեւակայած ենք",
    "երեւակայել եք": "երեւակայած եք",
    "երեւակայել են": "երեւակայած են",
    "երեւակայել էի": "երեւակայած էի",
    "երեւակայել էիր": "երեւակայած էիր",
    "երեւակայել էր": "երեւակայած էր",
    "երեւակայել էինք": "երեւակայած էինք",
    "երեւակայել էիք": "երեւակայած էիք",
    "երեւակայել էին": "երեւակայած էին",
    "կերեւակայեմ": "պիտի երեւակայեմ",
    "կերեւակայես": "պիտի երեւակայես",
    "կերեւակայի": "պիտի երեւակայէ",
    "կերեւակայենք": "պիտի երեւակայենք",
    "կերեւակայէք": "պիտի երեւակայէք",
    "կերեւակայեն": "պիտի երեւակայեն",
    "կերեւակայէի": "պիտի երեւակայէի",
    "կերեւակայէիր": "պիտի երեւակայէիր",
    "կերեւակայէր": "պիտի երեւակայէր",
    "կերեւակայէինք": "պիտի երեւակայէինք",
    "կերեւակայէիք": "պիտի երեւակայէիք",
    "կերեւակայէին": "պիտի երեւակայէին",
    "չեմ երեւակայում": "չեմ երեւակայեր",
    "չես երեւակայում": "չես երեւակայեր",
    "չ'երեւակայում": "չ'երեւակայեր",
    "չենք երեւակայում": "չենք երեւակայեր",
    "չեք երեւակայում": "չեք երեւակայեր",
    "չեն երեւակայում": "չեն երեւակայեր",
    "չէի երեւակայում": "չէի երեւակայեր",
    "չէիր երեւակայում": "չէիր երեւակայեր",
    "չէր երեւակայում": "չէր երեւակայեր",
    "չէինք երեւակայում": "չէինք երեւակայեր",
    "չէիք երեւակայում": "չէիք երեւակայեր",
    "չէին երեւակայում": "չէին երեւակայեր",
    "չերեւակայեցի": "չերեւակայեցի",
    "չերեւակայեցիր": "չերեւակայեցիր",
    "չերեւակայեց": "չերեւակայեց",
    "չերեւակայեցինք": "չերեւակայեցինք",
    "չերեւակայեցիք": "չերեւակայեցիք",
    "չերեւակայեցին": "չերեւակայեցին",
    "մի երեւակայիր": "մի երեւակայեր",
    "մի երեւակայենք": "մի երեւակայենք",
    "մի երեւակայեք": "մի երեւակայէք",
    "չեմ երեւակայել": "երեւակայած չեմ",
    "չես երեւակայել": "երեւակայած չես",
    "չի երեւակայել": "երեւակայած չէ",
    "չենք երեւակայել": "երեւակայած չենք",
    "չեք երեւակայել": "երեւակայած չեք",
    "չեն երեւակայել": "երեւակայած չեն",
    "չէի երեւակայել": "երեւակայած չէի",
    "չէիր երեւակայել": "երեւակայած չէիր",
    "չէր երեւակայել": "երեւակայած չէր",
    "չէինք երեւակայել": "երեւակայած չէինք",
    "չէիք երեւակայել": "երեւակայած չէիք",
    "չէին երեւակայել": "երեւակայած չէին",
    "չեմ երեւակայի": "պիտի չերեւակայեմ",
    "չես երեւակայի": "պիտի չերեւակայես",
    "չի երեւակայի": "պիտի չերեւակայէ",
    "չենք երեւակայի": "պիտի չերեւակայենք",
    "չեք երեւակայի": "պիտի չերեւակայէք",
    "չեն երեւակայի": "պիտի չերեւակայեն",
    "չէի երեւակայի": "պիտի չերեւակայէի",
    "չէիր երեւակայի": "պիտի չերեւակայէիր",
    "չէր երեւակայի": "պիտի չերեւակայէր",
    "չէինք երեւակայի": "պիտի չերեւակայէինք",
    "չէիք երեւակայի": "պիտի չերեւակայէիք",
    "չէին երեւակայի": "պիտի չերեւակայէին",
    "խնդրել": "խնդրած",
    "խնդր": "խնդր",
    "խնդրեցեր": "խնդրեցեր",
    "խնդրում": "խնդրեր",
    "խնդրող": "խնդրող",
    "խնդրելու": "խնդրելու",
    "խնդրում եմ": "կը խնդրեմ",
    "խնդրում ես": "կը խնդրես",
    "խնդրում է": "կը խնդրէ",
    "խնդրում ենք": "կը խնդրենք",
    "խնդրում եք": "կը խնդրէք",
    "խնդրում են": "կը խնդրեն",
    "խնդրում էի": "կը խնդրէի",
    "խնդրում էիր": "կը խնդրէիր",
    "խնդրում էր": "կը խնդրէր",
    "խնդրում էինք": "կը խնդրէինք",
    "խնդրում էիք": "կը խնդրէիք",
    "խնդրում էին": "կը խնդրէին",
    "խնդրեցի": "խնդրեցի",
    "խնդրեցիր": "խնդրեցիր",
    "խնդրեց": "խնդրեց",
    "խնդրեցինք": "խնդրեցինք",
    "խնդրեցիք": "խնդրեցիք",
    "խնդրեցին": "խնդրեցին",
    "խնդրիր": "խնդրէ",
    "խնդրենք": "խնդրենք",
    "խնդրեք": "խնդրեցէք",
    "խնդրել եմ": "խնդրած եմ",
    "խնդրել ես": "խնդրած ես",
    "խնդրել է": "խնդրած է",
    "խնդրել ենք": "խնդրած ենք",
    "խնդրել եք": "խնդրած եք",
    "խնդրել են": "խնդրած են",
    "խնդրել էի": "խնդրած էի",
    "խնդրել էիր": "խնդրած էիր",
    "խնդրել էր": "խնդրած էր",
    "խնդրել էինք": "խնդրած էինք",
    "խնդրել էիք": "խնդրած էիք",
    "խնդրել էին": "խնդրած էին",
    "կխնդրեմ": "պիտի խնդրեմ",
    "կխնդրես": "պիտի խնդրես",
    "կխնդրի": "պիտի խնդրէ",
    "կխնդրենք": "պիտի խնդրենք",
    "կխնդրէք": "պիտի խնդրէք",
    "կխնդրեն": "պիտի խնդրեն",
    "կխնդրէի": "պիտի խնդրէի",
    "կխնդրէիր": "պիտի խնդրէիր",
    "կխնդրէր": "պիտի խնդրէր",
    "կխնդրէինք": "պիտի խնդրէինք",
    "կխնդրէիք": "պիտի խնդրէիք",
    "կխնդրէին": "պիտի խնդրէին",
    "չեմ խնդրում": "չեմ խնդրեր",
    "չես խնդրում": "չես խնդրեր",
    "չի խնդրում": "չի խնդրեր",
    "չենք խնդրում": "չենք խնդրեր",
    "չեք խնդրում": "չեք խնդրեր",
    "չեն խնդրում": "չեն խնդրեր",
    "չէի խնդրում": "չէի խնդրեր",
    "չէիր խնդրում": "չէիր խնդրեր",
    "չէր խնդրում": "չէր խնդրեր",
    "չէինք խնդրում": "չէինք խնդրեր",
    "չէիք խնդրում": "չէիք խնդրեր",
    "չէին խնդրում": "չէին խնդրեր",
    "չխնդրեցի": "չխնդրեցի",
    "չխնդրեցիր": "չխնդրեցիր",
    "չխնդրեց": "չխնդրեց",
    "չխնդրեցինք": "չխնդրեցինք",
    "չխնդրեցիք": "չխնդրեցիք",
    "չխնդրեցին": "չխնդրեցին",
    "մի խնդրիր": "մի խնդրեր",
    "մի խնդրենք": "մի խնդրենք",
    "մի խնդրեք": "մի խնդրէք",
    "չեմ խնդրել": "խնդրած չեմ",
    "չես խնդրել": "խնդրած չես",
    "չի խնդրել": "խնդրած չէ",
    "չենք խնդրել": "խնդրած չենք",
    "չեք խնդրել": "խնդրած չեք",
    "չեն խնդրել": "խնդրած չեն",
    "չէի խնդրել": "խնդրած չէի",
    "չէիր խնդրել": "խնդրած չէիր",
    "չէր խնդրել": "խնդրած չէր",
    "չէինք խնդրել": "խնդրած չէինք",
    "չէիք խնդրել": "խնդրած չէիք",
    "չէին խնդրել": "խնդրած չէին",
    "չեմ խնդրի": "պիտի չխնդրեմ",
    "չես խնդրի": "պիտի չխնդրես",
    "չի խնդրի": "պիտի չխնդրէ",
    "չենք խնդրի": "պիտի չխնդրենք",
    "չեք խնդրի": "պիտի չխնդրէք",
    "չեն խնդրի": "պիտի չխնդրեն",
    "չէի խնդրի": "պիտի չխնդրէի",
    "չէիր խնդրի": "պիտի չխնդրէիր",
    "չէր խնդրի": "պիտի չխնդրէր",
    "չէինք խնդրի": "պիտի չխնդրէինք",
    "չէիք խնդրի": "պիտի չխնդրէիք",
    "չէին խնդրի": "պիտի չխնդրէին",
    "տեղեկացնել": "տեղեկացնել",
    "տեղեկացն": "տեղեկացն",
    "տեղեկացրել": "տեղեկացուցած",
    "տեղեկացրեր": "տեղեկացուցեր",
    "տեղեկացնում": "տեղեկացներ",
    "տեղեկացնող": "տեղեկացնող",
    "տեղեկացնելու": "տեղեկացնելու",
    "տեղեկացնում եմ": "կը տեղեկացնեմ",
    "տեղեկացնում ես": "կը տեղեկացնես",
    "տեղեկացնում է": "կը տեղեկացնէ",
    "տեղեկացնում ենք": "կը տեղեկացնենք",
    "տեղեկացնում եք": "կը տեղեկացնէք",
    "տեղեկացնում են": "կը տեղեկացնեն",
    "տեղեկացնում էի": "կը տեղեկացնէի",
    "տեղեկացնում էիր": "կը տեղեկացնէիր",
    "տեղեկացնում էր": "կը տեղեկացնէր",
    "տեղեկացնում էինք": "կը տեղեկացնէինք",
    "տեղեկացնում էիք": "կը տեղեկացնէիք",
    "տեղեկացնում էին": "կը տեղեկացնէին",
    "տեղեկացրի": "տեղեկացուցի",
    "տեղեկացրիր": "տեղեկացուցիր",
    "տեղեկացրեց": "տեղեկացուց",
    "տեղեկացրինք": "տեղեկացուցինք",
    "տեղեկացրիք": "տեղեկացուցիք",
    "տեղեկացրին": "տեղեկացուցին",
    "տեղեկացրու": "տեղեկացուր",
    "տեղեկացնենք": "տեղեկացնենք",
    "տեղեկացրեք": "տեղեկացուցէք",
    "տեղեկացրել եմ": "տեղեկացուցած եմ",
    "տեղեկացրել ես": "տեղեկացուցած ես",
    "տեղեկացրել է": "տեղեկացուցած է",
    "տեղեկացրել ենք": "տեղեկացուցած ենք",
    "տեղեկացրել եք": "տեղեկացուցած եք",
    "տեղեկացրել են": "տեղեկացուցած են",
    "տեղեկացրել էի": "տեղեկացուցած էի",
    "տեղեկացրել էիր": "տեղեկացուցած էիր",
    "տեղեկացրել էր": "տեղեկացուցած էր",
    "տեղեկացրել էինք": "տեղեկացուցած էինք",
    "տեղեկացրել էիք": "տեղեկացուցած էիք",
    "տեղեկացրել էին": "տեղեկացուցած էին",
    "կտեղեկացնեմ": "պիտի տեղեկացնեմ",
    "կտեղեկացնես": "պիտի տեղեկացնես",
    "կտեղեկացնի": "պիտի տեղեկացնէ",
    "կտեղեկացնենք": "պիտի տեղեկացնենք",
    "կտեղեկացնէք": "պիտի տեղեկացնէք",
    "կտեղեկացնեն": "պիտի տեղեկացնեն",
    "կտեղեկացնէի": "պիտի տեղեկացնէի",
    "կտեղեկացնէիր": "պիտի տեղեկացնէիր",
    "կտեղեկացնէր": "պիտի տեղեկացնէր",
    "կտեղեկացնէինք": "պիտի տեղեկացնէինք",
    "կտեղեկացնէիք": "պիտի տեղեկացնէիք",
    "կտեղեկացնէին": "պիտի տեղեկացնէին",
    "չեմ տեղեկացնում": "չեմ տեղեկացներ",
    "չես տեղեկացնում": "չես տեղեկացներ",
    "չի տեղեկացնում": "չի տեղեկացներ",
    "չենք տեղեկացնում": "չենք տեղեկացներ",
    "չեք տեղեկացնում": "չեք տեղեկացներ",
    "չեն տեղեկացնում": "չեն տեղեկացներ",
    "չէի տեղեկացնում": "չէի տեղեկացներ",
    "չէիր տեղեկացնում": "չէիր տեղեկացներ",
    "չէր տեղեկացնում": "չէր տեղեկացներ",
    "չէինք տեղեկացնում": "չէինք տեղեկացներ",
    "չէիք տեղեկացնում": "չէիք տեղեկացներ",
    "չէին տեղեկացնում": "չէին տեղեկացներ",
    "չտեղեկացրի": "չտեղեկացուցի",
    "չտեղեկացրիր": "չտեղեկացուցիր",
    "չտեղեկացրեց": "չտեղեկացուց",
    "չտեղեկացրինք": "չտեղեկացուցինք",
    "չտեղեկացրիք": "չտեղեկացուցիք",
    "չտեղեկացրին": "չտեղեկացուցին",
    "մի տեղեկացրու": "մի տեղեկացներ",
    "մի տեղեկացնենք": "մի տեղեկացնենք",
    "մի տեղեկացրեք": "մի տեղեկացնէք",
    "չեմ տեղեկացրել": "տեղեկացուցած չեմ",
    "չես տեղեկացրել": "տեղեկացուցած չես",
    "չի տեղեկացրել": "տեղեկացուցած չէ",
    "չենք տեղեկացրել": "տեղեկացուցած չենք",
    "չեք տեղեկացրել": "տեղեկացուցած չեք",
    "չեն տեղեկացրել": "տեղեկացուցած չեն",
    "չէի տեղեկացրել": "տեղեկացուցած չէի",
    "չէիր տեղեկացրել": "տեղեկացուցած չէիր",
    "չէր տեղեկացրել": "տեղեկացուցած չէր",
    "չէինք տեղեկացրել": "տեղեկացուցած չէինք",
    "չէիք տեղեկացրել": "տեղեկացուցած չէիք",
    "չէին տեղեկացրել": "տեղեկացուցած չէին",
    "չեմ տեղեկացնի": "պիտի չտեղեկացնեմ",
    "չես տեղեկացնի": "պիտի չտեղեկացնես",
    "չի տեղեկացնի": "պիտի չտեղեկացնէ",
    "չենք տեղեկացնի": "պիտի չտեղեկացնենք",
    "չեք տեղեկացնի": "պիտի չտեղեկացնէք",
    "չեն տեղեկացնի": "պիտի չտեղեկացնեն",
    "չէի տեղեկացնի": "պիտի չտեղեկացնէի",
    "չէիր տեղեկացնի": "պիտի չտեղեկացնէիր",
    "չէր տեղեկացնի": "պիտի չտեղեկացնէր",
    "չէինք տեղեկացնի": "պիտի չտեղեկացնէինք",
    "չէիք տեղեկացնի": "պիտի չտեղեկացնէիք",
    "չէին տեղեկացնի": "պիտի չտեղեկացնէին",
    "նախատել": "նախատած",
    "նախատ": "նախատ",
    "նախատեցեր": "նախատեցեր",
    "նախատում": "նախատեր",
    "նախատող": "նախատող",
    "նախատելու": "նախատելու",
    "նախատում եմ": "կը նախատեմ",
    "նախատում ես": "կը նախատես",
    "նախատում է": "կը նախատէ",
    "նախատում ենք": "կը նախատենք",
    "նախատում եք": "կը նախատէք",
    "նախատում են": "կը նախատեն",
    "նախատում էի": "կը նախատէի",
    "նախատում էիր": "կը նախատէիր",
    "նախատում էր": "կը նախատէր",
    "նախատում էինք": "կը նախատէինք",
    "նախատում էիք": "կը նախատէիք",
    "նախատում էին": "կը նախատէին",
    "նախատեցի": "նախատեցի",
    "նախատեցիր": "նախատեցիր",
    "նախատեց": "նախատեց",
    "նախատեցինք": "նախատեցինք",
    "նախատեցիք": "նախատեցիք",
    "նախատեցին": "նախատեցին",
    "նախատիր": "նախատէ",
    "նախատենք": "նախատենք",
    "նախատեք": "նախատեցէք",
    "նախատել եմ": "նախատած եմ",
    "նախատել ես": "նախատած ես",
    "նախատել է": "նախատած է",
    "նախատել ենք": "նախատած ենք",
    "նախատել եք": "նախատած եք",
    "նախատել են": "նախատած են",
    "նախատել էի": "նախատած էի",
    "նախատել էիր": "նախատած էիր",
    "նախատել էր": "նախատած էր",
    "նախատել էինք": "նախատած էինք",
    "նախատել էիք": "նախատած էիք",
    "նախատել էին": "նախատած էին",
    "կնախատեմ": "պիտի նախատեմ",
    "կնախատես": "պիտի նախատես",
    "կնախատի": "պիտի նախատէ",
    "կնախատենք": "պիտի նախատենք",
    "կնախատէք": "պիտի նախատէք",
    "կնախատեն": "պիտի նախատեն",
    "կնախատէի": "պիտի նախատէի",
    "կնախատէիր": "պիտի նախատէիր",
    "կնախատէր": "պիտի նախատէր",
    "կնախատէինք": "պիտի նախատէինք",
    "կնախատէիք": "պիտի նախատէիք",
    "կնախատէին": "պիտի նախատէին",
    "չեմ նախատում": "չեմ նախատեր",
    "չես նախատում": "չես նախատեր",
    "չի նախատում": "չի նախատեր",
    "չենք նախատում": "չենք նախատեր",
    "չեք նախատում": "չեք նախատեր",
    "չեն նախատում": "չեն նախատեր",
    "չէի նախատում": "չէի նախատեր",
    "չէիր նախատում": "չէիր նախատեր",
    "չէր նախատում": "չէր նախատեր",
    "չէինք նախատում": "չէինք նախատեր",
    "չէիք նախատում": "չէիք նախատեր",
    "չէին նախատում": "չէին նախատեր",
    "չնախատեցի": "չնախատեցի",
    "չնախատեցիր": "չնախատեցիր",
    "չնախատեց": "չնախատեց",
    "չնախատեցինք": "չնախատեցինք",
    "չնախատեցիք": "չնախատեցիք",
    "չնախատեցին": "չնախատեցին",
    "մի նախատիր": "մի նախատեր",
    "մի նախատենք": "մի նախատենք",
    "մի նախատեք": "մի նախատէք",
    "չեմ նախատել": "նախատած չեմ",
    "չես նախատել": "նախատած չես",
    "չի նախատել": "նախատած չէ",
    "չենք նախատել": "նախատած չենք",
    "չեք նախատել": "նախատած չեք",
    "չեն նախատել": "նախատած չեն",
    "չէի նախատել": "նախատած չէի",
    "չէիր նախատել": "նախատած չէիր",
    "չէր նախատել": "նախատած չէր",
    "չէինք նախատել": "նախատած չէինք",
    "չէիք նախատել": "նախատած չէիք",
    "չէին նախատել": "նախատած չէին",
    "չեմ նախատի": "պիտի չնախատեմ",
    "չես նախատի": "պիտի չնախատես",
    "չի նախատի": "պիտի չնախատէ",
    "չենք նախատի": "պիտի չնախատենք",
    "չեք նախատի": "պիտի չնախատէք",
    "չեն նախատի": "պիտի չնախատեն",
    "չէի նախատի": "պիտի չնախատէի",
    "չէիր նախատի": "պիտի չնախատէիր",
    "չէր նախատի": "պիտի չնախատէր",
    "չէինք նախատի": "պիտի չնախատէինք",
    "չէիք նախատի": "պիտի չնախատէիք",
    "չէին նախատի": "պիտի չնախատէին",
    "ուսուցանել": "ուսուցած",
    "ուսուցան": "ուսուցան",
    "ուսուցանեցեր": "ուսուցեր",
    "ուսուցանում": "ուսուցաներ",
    "ուսուցանող": "ուսուցանող",
    "ուսուցանելու": "ուսուցանելու",
    "ուսուցանում եմ": "կ'ուսուցանեմ",
    "ուսուցանում ես": "կ'ուսուցանես",
    "ուսուցանում է": "կ'ուսուցանէ",
    "ուսուցանում ենք": "կ'ուսուցանենք",
    "ուսուցանում եք": "կ'ուսուցանէք",
    "ուսուցանում են": "կ'ուսուցանեն",
    "ուսուցանում էի": "կ'ուսուցանէի",
    "ուսուցանում էիր": "կ'ուսուցանէիր",
    "ուսուցանում էր": "կ'ուսուցանէր",
    "ուսուցանում էինք": "կ'ուսուցանէինք",
    "ուսուցանում էիք": "կ'ուսուցանէիք",
    "ուսուցանում էին": "կ'ուսուցանէին",
    "ուսուցանեցի": "ուսուցի",
    "ուսուցանեցիր": "ուսուցիր",
    "ուսուցանեց": "ուսուց",
    "ուսուցանեցինք": "ուսուցինք",
    "ուսուցանեցիք": "ուսուցիք",
    "ուսուցանեցին": "ուսուցին",
    "ուսուցանու": "ուսուցանուր",
    "ուսուցանենք": "ուսուցանենք",
    "ուսուցանեք": "ուսուցանէք",
    "ուսուցանել եմ": "ուսուցած եմ",
    "ուսուցանել ես": "ուսուցած ես",
    "ուսուցանել է": "ուսուցած է",
    "ուսուցանել ենք": "ուսուցած ենք",
    "ուսուցանել եք": "ուսուցած եք",
    "ուսուցանել են": "ուսուցած են",
    "ուսուցանել էի": "ուսուցած էի",
    "ուսուցանել էիր": "ուսուցած էիր",
    "ուսուցանել էր": "ուսուցած էր",
    "ուսուցանել էինք": "ուսուցած էինք",
    "ուսուցանել էիք": "ուսուցած էիք",
    "ուսուցանել էին": "ուսուցած էին",
    "կուսուցանեմ": "պիտի ուսուցանեմ",
    "կուսուցանես": "պիտի ուսուցանես",
    "կուսուցանի": "պիտի ուսուցանէ",
    "կուսուցանենք": "պիտի ուսուցանենք",
    "կուսուցանէք": "պիտի ուսուցանէք",
    "կուսուցանեն": "պիտի ուսուցանեն",
    "կուսուցանէի": "պիտի ուսուցանէի",
    "կուսուցանէիր": "պիտի ուսուցանէիր",
    "կուսուցանէր": "պիտի ուսուցանէր",
    "կուսուցանէինք": "պիտի ուսուցանէինք",
    "կուսուցանէիք": "պիտի ուսուցանէիք",
    "կուսուցանէին": "պիտի ուսուցանէին",
    "չեմ ուսուցանում": "չեմ ուսուցաներ",
    "չես ուսուցանում": "չես ուսուցաներ",
    "չ'ուսուցանում": "չ'ուսուցաներ",
    "չենք ուսուցանում": "չենք ուսուցաներ",
    "չեք ուսուցանում": "չեք ուսուցաներ",
    "չեն ուսուցանում": "չեն ուսուցաներ",
    "չէի ուսուցանում": "չէի ուսուցաներ",
    "չէիր ուսուցանում": "չէիր ուսուցաներ",
    "չէր ուսուցանում": "չէր ուսուցաներ",
    "չէինք ուսուցանում": "չէինք ուսուցաներ",
    "չէիք ուսուցանում": "չէիք ուսուցաներ",
    "չէին ուսուցանում": "չէին ուսուցաներ",
    "չուսուցանեցի": "չուսուցի",
    "չուսուցանեցիր": "չուսուցիր",
    "չուսուցանեց": "չուսուց",
    "չուսուցանեցինք": "չուսուցինք",
    "չուսուցանեցիք": "չուսուցիք",
    "չուսուցանեցին": "չուսուցին",
    "մի ուսուցանու": "մի ուսուցաներ",
    "մի ուսուցանենք": "մի ուսուցանենք",
    "մի ուսուցանեք": "մի ուսուցանէք",
    "չեմ ուսուցանել": "ուսուցած չեմ",
    "չես ուսուցանել": "ուսուցած չես",
    "չի ուսուցանել": "ուսուցած չէ",
    "չենք ուսուցանել": "ուսուցած չենք",
    "չեք ուսուցանել": "ուսուցած չեք",
    "չեն ուսուցանել": "ուսուցած չեն",
    "չէի ուսուցանել": "ուսուցած չէի",
    "չէիր ուսուցանել": "ուսուցած չէիր",
    "չէր ուսուցանել": "ուսուցած չէր",
    "չէինք ուսուցանել": "ուսուցած չէինք",
    "չէիք ուսուցանել": "ուսուցած չէիք",
    "չէին ուսուցանել": "ուսուցած չէին",
    "չեմ ուսուցանի": "պիտի չուսուցանեմ",
    "չես ուսուցանի": "պիտի չուսուցանես",
    "չի ուսուցանի": "պիտի չուսուցանէ",
    "չենք ուսուցանի": "պիտի չուսուցանենք",
    "չեք ուսուցանի": "պիտի չուսուցանէք",
    "չեն ուսուցանի": "պիտի չուսուցանեն",
    "չէի ուսուցանի": "պիտի չուսուցանէի",
    "չէիր ուսուցանի": "պիտի չուսուցանէիր",
    "չէր ուսուցանի": "պիտի չուսուցանէր",
    "չէինք ուսուցանի": "պիտի չուսուցանէինք",
    "չէիք ուսուցանի": "պիտի չուսուցանէիք",
    "չէին ուսուցանի": "պիտի չուսուցանէին",
    "հրաւիրել": "հրաւիրած",
    "հրաւիր": "հրաւիր",
    "հրաւիրեցեր": "հրաւիրեցեր",
    "հրաւիրում": "հրաւիրեր",
    "հրաւիրող": "հրաւիրող",
    "հրաւիրելու": "հրաւիրելու",
    "հրաւիրում եմ": "կը հրաւիրեմ",
    "հրաւիրում ես": "կը հրաւիրես",
    "հրաւիրում է": "կը հրաւիրէ",
    "հրաւիրում ենք": "կը հրաւիրենք",
    "հրաւիրում եք": "կը հրաւիրէք",
    "հրաւիրում են": "կը հրաւիրեն",
    "հրաւիրում էի": "կը հրաւիրէի",
    "հրաւիրում էիր": "կը հրաւիրէիր",
    "հրաւիրում էր": "կը հրաւիրէր",
    "հրաւիրում էինք": "կը հրաւիրէինք",
    "հրաւիրում էիք": "կը հրաւիրէիք",
    "հրաւիրում էին": "կը հրաւիրէին",
    "հրաւիրեցի": "հրաւիրեցի",
    "հրաւիրեցիր": "հրաւիրեցիր",
    "հրաւիրեց": "հրաւիրեց",
    "հրաւիրեցինք": "հրաւիրեցինք",
    "հրաւիրեցիք": "հրաւիրեցիք",
    "հրաւիրեցին": "հրաւիրեցին",
    "հրաւիրիր": "հրաւիրէ",
    "հրաւիրենք": "հրաւիրենք",
    "հրաւիրեք": "հրաւիրեցէք",
    "հրաւիրել եմ": "հրաւիրած եմ",
    "հրաւիրել ես": "հրաւիրած ես",
    "հրաւիրել է": "հրաւիրած է",
    "հրաւիրել ենք": "հրաւիրած ենք",
    "հրաւիրել եք": "հրաւիրած եք",
    "հրաւիրել են": "հրաւիրած են",
    "հրաւիրել էի": "հրաւիրած էի",
    "հրաւիրել էիր": "հրաւիրած էիր",
    "հրաւիրել էր": "հրաւիրած էր",
    "հրաւիրել էինք": "հրաւիրած էինք",
    "հրաւիրել էիք": "հրաւիրած էիք",
    "հրաւիրել էին": "հրաւիրած էին",
    "կհրաւիրեմ": "պիտի հրաւիրեմ",
    "կհրաւիրես": "պիտի հրաւիրես",
    "կհրաւիրի": "պիտի հրաւիրէ",
    "կհրաւիրենք": "պիտի հրաւիրենք",
    "կհրաւիրէք": "պիտի հրաւիրէք",
    "կհրաւիրեն": "պիտի հրաւիրեն",
    "կհրաւիրէի": "պիտի հրաւիրէի",
    "կհրաւիրէիր": "պիտի հրաւիրէիր",
    "կհրաւիրէր": "պիտի հրաւիրէր",
    "կհրաւիրէինք": "պիտի հրաւիրէինք",
    "կհրաւիրէիք": "պիտի հրաւիրէիք",
    "կհրաւիրէին": "պիտի հրաւիրէին",
    "չեմ հրաւիրում": "չեմ հրաւիրեր",
    "չես հրաւիրում": "չես հրաւիրեր",
    "չի հրաւիրում": "չի հրաւիրեր",
    "չենք հրաւիրում": "չենք հրաւիրեր",
    "չեք հրաւիրում": "չեք հրաւիրեր",
    "չեն հրաւիրում": "չեն հրաւիրեր",
    "չէի հրաւիրում": "չէի հրաւիրեր",
    "չէիր հրաւիրում": "չէիր հրաւիրեր",
    "չէր հրաւիրում": "չէր հրաւիրեր",
    "չէինք հրաւիրում": "չէինք հրաւիրեր",
    "չէիք հրաւիրում": "չէիք հրաւիրեր",
    "չէին հրաւիրում": "չէին հրաւիրեր",
    "չհրաւիրեցի": "չհրաւիրեցի",
    "չհրաւիրեցիր": "չհրաւիրեցիր",
    "չհրաւիրեց": "չհրաւիրեց",
    "չհրաւիրեցինք": "չհրաւիրեցինք",
    "չհրաւիրեցիք": "չհրաւիրեցիք",
    "չհրաւիրեցին": "չհրաւիրեցին",
    "մի հրաւիրիր": "մի հրաւիրեր",
    "մի հրաւիրենք": "մի հրաւիրենք",
    "մի հրաւիրեք": "մի հրաւիրէք",
    "չեմ հրաւիրել": "հրաւիրած չեմ",
    "չես հրաւիրել": "հրաւիրած չես",
    "չի հրաւիրել": "հրաւիրած չէ",
    "չենք հրաւիրել": "հրաւիրած չենք",
    "չեք հրաւիրել": "հրաւիրած չեք",
    "չեն հրաւիրել": "հրաւիրած չեն",
    "չէի հրաւիրել": "հրաւիրած չէի",
    "չէիր հրաւիրել": "հրաւիրած չէիր",
    "չէր հրաւիրել": "հրաւիրած չէր",
    "չէինք հրաւիրել": "հրաւիրած չէինք",
    "չէիք հրաւիրել": "հրաւիրած չէիք",
    "չէին հրաւիրել": "հրաւիրած չէին",
    "չեմ հրաւիրի": "պիտի չհրաւիրեմ",
    "չես հրաւիրի": "պիտի չհրաւիրես",
    "չի հրաւիրի": "պիտի չհրաւիրէ",
    "չենք հրաւիրի": "պիտի չհրաւիրենք",
    "չեք հրաւիրի": "պիտի չհրաւիրէք",
    "չեն հրաւիրի": "պիտի չհրաւիրեն",
    "չէի հրաւիրի": "պիտի չհրաւիրէի",
    "չէիր հրաւիրի": "պիտի չհրաւիրէիր",
    "չէր հրաւիրի": "պիտի չհրաւիրէր",
    "չէինք հրաւիրի": "պիտի չհրաւիրէինք",
    "չէիք հրաւիրի": "պիտի չհրաւիրէիք",
    "չէին հրաւիրի": "պիտի չհրաւիրէին",
    "նետել": "նետած",
    "նետ": "նետ",
    "նետեցեր": "նետեցեր",
    "նետում": "նետեր",
    "նետող": "նետող",
    "նետելու": "նետելու",
    "նետում եմ": "կը նետեմ",
    "նետում ես": "կը նետես",
    "նետում է": "կը նետէ",
    "նետում ենք": "կը նետենք",
    "նետում եք": "կը նետէք",
    "նետում են": "կը նետեն",
    "նետում էի": "կը նետէի",
    "նետում էիր": "կը նետէիր",
    "նետում էր": "կը նետէր",
    "նետում էինք": "կը նետէինք",
    "նետում էիք": "կը նետէիք",
    "նետում էին": "կը նետէին",
    "նետեցի": "նետեցի",
    "նետեցիր": "նետեցիր",
    "նետեց": "նետեց",
    "նետեցինք": "նետեցինք",
    "նետեցիք": "նետեցիք",
    "նետեցին": "նետեցին",
    "նետիր": "նետէ",
    "նետենք": "նետենք",
    "նետեք": "նետեցէք",
    "նետել եմ": "նետած եմ",
    "նետել ես": "նետած ես",
    "նետել է": "նետած է",
    "նետել ենք": "նետած ենք",
    "նետել եք": "նետած եք",
    "նետել են": "նետած են",
    "նետել էի": "նետած էի",
    "նետել էիր": "նետած էիր",
    "նետել էր": "նետած էր",
    "նետել էինք": "նետած էինք",
    "նետել էիք": "նետած էիք",
    "նետել էին": "նետած էին",
    "կնետեմ": "պիտի նետեմ",
    "կնետես": "պիտի նետես",
    "կնետի": "պիտի նետէ",
    "կնետենք": "պիտի նետենք",
    "կնետէք": "պիտի նետէք",
    "կնետեն": "պիտի նետեն",
    "կնետէի": "պիտի նետէի",
    "կնետէիր": "պիտի նետէիր",
    "կնետէր": "պիտի նետէր",
    "կնետէինք": "պիտի նետէինք",
    "կնետէիք": "պիտի նետէիք",
    "կնետէին": "պիտի նետէին",
    "չեմ նետում": "չեմ նետեր",
    "չես նետում": "չես նետեր",
    "չի նետում": "չի նետեր",
    "չենք նետում": "չենք նետեր",
    "չեք նետում": "չեք նետեր",
    "չեն նետում": "չեն նետեր",
    "չէի նետում": "չէի նետեր",
    "չէիր նետում": "չէիր նետեր",
    "չէր նետում": "չէր նետեր",
    "չէինք նետում": "չէինք նետեր",
    "չէիք նետում": "չէիք նետեր",
    "չէին նետում": "չէին նետեր",
    "չնետեցի": "չնետեցի",
    "չնետեցիր": "չնետեցիր",
    "չնետեց": "չնետեց",
    "չնետեցինք": "չնետեցինք",
    "չնետեցիք": "չնետեցիք",
    "չնետեցին": "չնետեցին",
    "մի նետիր": "մի նետեր",
    "մի նետենք": "մի նետենք",
    "մի նետեք": "մի նետէք",
    "չեմ նետել": "նետած չեմ",
    "չես նետել": "նետած չես",
    "չի նետել": "նետած չէ",
    "չենք նետել": "նետած չենք",
    "չեք նետել": "նետած չեք",
    "չեն նետել": "նետած չեն",
    "չէի նետել": "նետած չէի",
    "չէիր նետել": "նետած չէիր",
    "չէր նետել": "նետած չէր",
    "չէինք նետել": "նետած չէինք",
    "չէիք նետել": "նետած չէիք",
    "չէին նետել": "նետած չէին",
    "չեմ նետի": "պիտի չնետեմ",
    "չես նետի": "պիտի չնետես",
    "չի նետի": "պիտի չնետէ",
    "չենք նետի": "պիտի չնետենք",
    "չեք նետի": "պիտի չնետէք",
    "չեն նետի": "պիտի չնետեն",
    "չէի նետի": "պիտի չնետէի",
    "չէիր նետի": "պիտի չնետէիր",
    "չէր նետի": "պիտի չնետէր",
    "չէինք նետի": "պիտի չնետէինք",
    "չէիք նետի": "պիտի չնետէիք",
    "չէին նետի": "պիտի չնետէին",
    "միանալ": "միանալ",
    "միան": "միան",
    "միացել": "միացած",
    "միացեր": "միացեր",
    "միանում": "միանար",
    "միացող": "միացող",
    "միանալու": "միանալու",
    "միանում եմ": "կը միանամ",
    "միանում ես": "կը միանաս",
    "միանում է": "կը միանայ",
    "միանում ենք": "կը միանանք",
    "միանում եք": "կը միանաք",
    "միանում են": "կը միանան",
    "միանում էի": "կը միանայի",
    "միանում էիր": "կը միանայիր",
    "միանում էր": "կը միանար",
    "միանում էինք": "կը միանայինք",
    "միանում էիք": "կը միանայիք",
    "միանում էին": "կը միանային",
    "միացա": "միացայ",
    "միացար": "միացար",
    "միացավ": "միացաւ",
    "միացանք": "միացանք",
    "միացաք": "միացաք",
    "միացան": "միացան",
    "միացիր": "միացիր",
    "միանանք": "միանանք",
    "միանացեք": "միացէք",
    "միացել եմ": "միացած եմ",
    "միացել ես": "միացած ես",
    "միացել է": "միացած է",
    "միացել ենք": "միացած ենք",
    "միացել եք": "միացած եք",
    "միացել են": "միացած են",
    "միացել էի": "միացած էի",
    "միացել էիր": "միացած էիր",
    "միացել էր": "միացած էր",
    "միացել էինք": "միացած էինք",
    "միացել էիք": "միացած էիք",
    "միացել էին": "միացած էին",
    "կմիանամ": "պիտի միանամ",
    "կմիանաս": "պիտի միանաս",
    "կմիանա": "պիտի միանայ",
    "կմիանանք": "պիտի միանանք",
    "կմիանաք": "պիտի միանաք",
    "կմիանան": "պիտի միանան",
    "կմիանայի": "պիտի միանայի",
    "կմիանայիր": "պիտի միանայիր",
    "կմիանար": "պիտի միանար",
    "կմիանայինք": "պիտի միանայինք",
    "կմիանայիք": "պիտի միանայիք",
    "կմիանային": "պիտի միանային",
    "չեմ միանում": "չեմ միանար",
    "չես միանում": "չես միանար",
    "չի միանում": "չի միանար",
    "չենք միանում": "չենք միանար",
    "չեք միանում": "չեք միանար",
    "չեն միանում": "չեն միանար",
    "չէի միանում": "չէի միանար",
    "չէիր միանում": "չէիր միանար",
    "չէր միանում": "չէր միանար",
    "չէինք միանում": "չէինք միանար",
    "չէիք միանում": "չէիք միանար",
    "չէին միանում": "չէին միանար",
    "չմիացա": "չմիացայ",
    "չմիացար": "չմիացար",
    "չմիացավ": "չմիացաւ",
    "չմիացանք": "չմիացանք",
    "չմիացաք": "չմիացաք",
    "չմիացան": "չմիացան",
    "մի միացիր": "մի միանար",
    "մի միանանք": "մի միանանք",
    "մի միանացեք": "մի միանաք",
    "չեմ միացել": "միացած չեմ",
    "չես միացել": "միացած չես",
    "չի միացել": "միացած չէ",
    "չենք միացել": "միացած չենք",
    "չեք միացել": "միացած չեք",
    "չեն միացել": "միացած չեն",
    "չէի միացել": "միացած չէի",
    "չէիր միացել": "միացած չէիր",
    "չէր միացել": "միացած չէր",
    "չէինք միացել": "միացած չէինք",
    "չէիք միացել": "միացած չէիք",
    "չէին միացել": "միացած չէին",
    "չեմ միանա": "պիտի չմիանամ",
    "չես միանա": "պիտի չմիանաս",
    "չի միանա": "պիտի չմիանայ",
    "չենք միանա": "պիտի չմիանանք",
    "չեք միանա": "պիտի չմիանաք",
    "չեն միանա": "պիտի չմիանան",
    "չէի միանա": "պիտի չմիանայի",
    "չէիր միանա": "պիտի չմիանայիր",
    "չէր միանա": "պիտի չմիանար",
    "չէինք միանա": "պիտի չմիանայինք",
    "չէիք միանա": "պիտի չմիանայիք",
    "չէին միանա": "պիտի չմիանային",
    "խաղալ": "խաղալ",
    "խաղ": "խաղ",
    "խաղացել": "խաղցած",
    "խաղացեր": "խաղցեր",
    "խաղում": "խաղար",
    "խաղացող": "խաղցող",
    "խաղալու": "խաղալու",
    "խաղում եմ": "կը խաղամ",
    "խաղում ես": "կը խաղաս",
    "խաղում է": "կը խաղայ",
    "խաղում ենք": "կը խաղանք",
    "խաղում եք": "կը խաղաք",
    "խաղում են": "կը խաղան",
    "խաղում էի": "կը խաղայի",
    "խաղում էիր": "կը խաղայիր",
    "խաղում էր": "կը խաղար",
    "խաղում էինք": "կը խաղայինք",
    "խաղում էիք": "կը խաղայիք",
    "խաղում էին": "կը խաղային",
    "խաղացի": "խաղցայ",
    "խաղացիր": "խաղցար",
    "խաղաց": "խաղցաւ",
    "խաղացինք": "խաղցանք",
    "խաղացիք": "խաղցաք",
    "խաղացին": "խաղցան",
    "խաղա": "խաղա",
    "խաղանք": "խաղանք",
    "խաղացեք": "խաղացէք",
    "խաղացել եմ": "խաղցած եմ",
    "խաղացել ես": "խաղցած ես",
    "խաղացել է": "խաղցած է",
    "խաղացել ենք": "խաղցած ենք",
    "խաղացել եք": "խաղցած եք",
    "խաղացել են": "խաղցած են",
    "խաղացել էի": "խաղցած էի",
    "խաղացել էիր": "խաղցած էիր",
    "խաղացել էր": "խաղցած էր",
    "խաղացել էինք": "խաղցած էինք",
    "խաղացել էիք": "խաղցած էիք",
    "խաղացել էին": "խաղցած էին",
    "կխաղամ": "պիտի խաղամ",
    "կխաղաս": "պիտի խաղաս",
    "կխաղա": "պիտի խաղայ",
    "կխաղանք": "պիտի խաղանք",
    "կխաղաք": "պիտի խաղաք",
    "կխաղան": "պիտի խաղան",
    "կխաղայի": "պիտի խաղայի",
    "կխաղայիր": "պիտի խաղայիր",
    "կխաղար": "պիտի խաղար",
    "կխաղայինք": "պիտի խաղայինք",
    "կխաղայիք": "պիտի խաղայիք",
    "կխաղային": "պիտի խաղային",
    "չեմ խաղում": "չեմ խաղար",
    "չես խաղում": "չես խաղար",
    "չի խաղում": "չի խաղար",
    "չենք խաղում": "չենք խաղար",
    "չեք խաղում": "չեք խաղար",
    "չեն խաղում": "չեն խաղար",
    "չէի խաղում": "չէի խաղար",
    "չէիր խաղում": "չէիր խաղար",
    "չէր խաղում": "չէր խաղար",
    "չէինք խաղում": "չէինք խաղար",
    "չէիք խաղում": "չէիք խաղար",
    "չէին խաղում": "չէին խաղար",
    "չխաղացի": "չխաղցայ",
    "չխաղացիր": "չխաղցար",
    "չխաղաց": "չխաղցաւ",
    "չխաղացինք": "չխաղցանք",
    "չխաղացիք": "չխաղցաք",
    "չխաղացին": "չխաղցան",
    "մի խաղա": "մի խաղար",
    "մի խաղանք": "մի խաղանք",
    "մի խաղացեք": "մի խաղաք",
    "չեմ խաղացել": "խաղցած չեմ",
    "չես խաղացել": "խաղցած չես",
    "չի խաղացել": "խաղցած չէ",
    "չենք խաղացել": "խաղցած չենք",
    "չեք խաղացել": "խաղցած չեք",
    "չեն խաղացել": "խաղցած չեն",
    "չէի խաղացել": "խաղցած չէի",
    "չէիր խաղացել": "խաղցած չէիր",
    "չէր խաղացել": "խաղցած չէր",
    "չէինք խաղացել": "խաղցած չէինք",
    "չէիք խաղացել": "խաղցած չէիք",
    "չէին խաղացել": "խաղցած չէին",
    "չեմ խաղա": "պիտի չխաղամ",
    "չես խաղա": "պիտի չխաղաս",
    "չի խաղա": "պիտի չխաղայ",
    "չենք խաղա": "պիտի չխաղանք",
    "չեք խաղա": "պիտի չխաղաք",
    "չեն խաղա": "պիտի չխաղան",
    "չէի խաղա": "պիտի չխաղայի",
    "չէիր խաղա": "պիտի չխաղայիր",
    "չէր խաղա": "պիտի չխաղար",
    "չէինք խաղա": "պիտի չխաղայինք",
    "չէիք խաղա": "պիտի չխաղայիք",
    "չէին խաղա": "պիտի չխաղային",
    "ազատել": "ազատած",
    "ազատ": "ազատ",
    "ազատեցեր": "ազատեցեր",
    "ազատում": "ազատեր",
    "ազատող": "ազատող",
    "ազատելու": "ազատելու",
    "ազատում եմ": "կ'ազատեմ",
    "ազատում ես": "կ'ազատես",
    "ազատում է": "կ'ազատէ",
    "ազատում ենք": "կ'ազատենք",
    "ազատում եք": "կ'ազատէք",
    "ազատում են": "կ'ազատեն",
    "ազատում էի": "կ'ազատէի",
    "ազատում էիր": "կ'ազատէիր",
    "ազատում էր": "կ'ազատէր",
    "ազատում էինք": "կ'ազատէինք",
    "ազատում էիք": "կ'ազատէիք",
    "ազատում էին": "կ'ազատէին",
    "ազատեցի": "ազատեցի",
    "ազատեցիր": "ազատեցիր",
    "ազատեց": "ազատեց",
    "ազատեցինք": "ազատեցինք",
    "ազատեցիք": "ազատեցիք",
    "ազատեցին": "ազատեցին",
    "ազատիր": "ազատէ",
    "ազատենք": "ազատենք",
    "ազատեք": "ազատեցէք",
    "ազատել եմ": "ազատած եմ",
    "ազատել ես": "ազատած ես",
    "ազատել է": "ազատած է",
    "ազատել ենք": "ազատած ենք",
    "ազատել եք": "ազատած եք",
    "ազատել են": "ազատած են",
    "ազատել էի": "ազատած էի",
    "ազատել էիր": "ազատած էիր",
    "ազատել էր": "ազատած էր",
    "ազատել էինք": "ազատած էինք",
    "ազատել էիք": "ազատած էիք",
    "ազատել էին": "ազատած էին",
    "կազատեմ": "պիտի ազատեմ",
    "կազատես": "պիտի ազատես",
    "կազատի": "պիտի ազատէ",
    "կազատենք": "պիտի ազատենք",
    "կազատէք": "պիտի ազատէք",
    "կազատեն": "պիտի ազատեն",
    "կազատէի": "պիտի ազատէի",
    "կազատէիր": "պիտի ազատէիր",
    "կազատէր": "պիտի ազատէր",
    "կազատէինք": "պիտի ազատէինք",
    "կազատէիք": "պիտի ազատէիք",
    "կազատէին": "պիտի ազատէին",
    "չեմ ազատում": "չեմ ազատեր",
    "չես ազատում": "չես ազատեր",
    "չ'ազատում": "չ'ազատեր",
    "չենք ազատում": "չենք ազատեր",
    "չեք ազատում": "չեք ազատեր",
    "չեն ազատում": "չեն ազատեր",
    "չէի ազատում": "չէի ազատեր",
    "չէիր ազատում": "չէիր ազատեր",
    "չէր ազատում": "չէր ազատեր",
    "չէինք ազատում": "չէինք ազատեր",
    "չէիք ազատում": "չէիք ազատեր",
    "չէին ազատում": "չէին ազատեր",
    "չազատեցի": "չազատեցի",
    "չազատեցիր": "չազատեցիր",
    "չազատեց": "չազատեց",
    "չազատեցինք": "չազատեցինք",
    "չազատեցիք": "չազատեցիք",
    "չազատեցին": "չազատեցին",
    "մի ազատիր": "մի ազատեր",
    "մի ազատենք": "մի ազատենք",
    "մի ազատեք": "մի ազատէք",
    "չեմ ազատել": "ազատած չեմ",
    "չես ազատել": "ազատած չես",
    "չի ազատել": "ազատած չէ",
    "չենք ազատել": "ազատած չենք",
    "չեք ազատել": "ազատած չեք",
    "չեն ազատել": "ազատած չեն",
    "չէի ազատել": "ազատած չէի",
    "չէիր ազատել": "ազատած չէիր",
    "չէր ազատել": "ազատած չէր",
    "չէինք ազատել": "ազատած չէինք",
    "չէիք ազատել": "ազատած չէիք",
    "չէին ազատել": "ազատած չէին",
    "չեմ ազատի": "պիտի չազատեմ",
    "չես ազատի": "պիտի չազատես",
    "չի ազատի": "պիտի չազատէ",
    "չենք ազատի": "պիտի չազատենք",
    "չեք ազատի": "պիտի չազատէք",
    "չեն ազատի": "պիտի չազատեն",
    "չէի ազատի": "պիտի չազատէի",
    "չէիր ազատի": "պիտի չազատէիր",
    "չէր ազատի": "պիտի չազատէր",
    "չէինք ազատի": "պիտի չազատէինք",
    "չէիք ազատի": "պիտի չազատէիք",
    "չէին ազատի": "պիտի չազատէին",
    "կարդալ": "կարդալ",
    "կարդ": "կարդ",
    "կարդացել": "կարդացած",
    "կարդացեր": "կարդացեր",
    "կարդում": "կարդար",
    "կարդացող": "կարդացող",
    "կարդալու": "կարդալու",
    "կարդում եմ": "կը կարդամ",
    "կարդում ես": "կը կարդաս",
    "կարդում է": "կը կարդայ",
    "կարդում ենք": "կը կարդանք",
    "կարդում եք": "կը կարդաք",
    "կարդում են": "կը կարդան",
    "կարդում էի": "կը կարդայի",
    "կարդում էիր": "կը կարդայիր",
    "կարդում էր": "կը կարդար",
    "կարդում էինք": "կը կարդայինք",
    "կարդում էիք": "կը կարդայիք",
    "կարդում էին": "կը կարդային",
    "կարդացի": "կարդացի",
    "կարդացիր": "կարդացիր",
    "կարդաց": "կարդաց",
    "կարդացինք": "կարդացինք",
    "կարդացիք": "կարդացիք",
    "կարդացին": "կարդացին",
    "կարդա": "կարդա",
    "կարդանք": "կարդանք",
    "կարդացեք": "կարդացէք",
    "կարդացել եմ": "կարդացած եմ",
    "կարդացել ես": "կարդացած ես",
    "կարդացել է": "կարդացած է",
    "կարդացել ենք": "կարդացած ենք",
    "կարդացել եք": "կարդացած եք",
    "կարդացել են": "կարդացած են",
    "կարդացել էի": "կարդացած էի",
    "կարդացել էիր": "կարդացած էիր",
    "կարդացել էր": "կարդացած էր",
    "կարդացել էինք": "կարդացած էինք",
    "կարդացել էիք": "կարդացած էիք",
    "կարդացել էին": "կարդացած էին",
    "կկարդամ": "պիտի կարդամ",
    "կկարդաս": "պիտի կարդաս",
    "կկարդա": "պիտի կարդայ",
    "կկարդանք": "պիտի կարդանք",
    "կկարդաք": "պիտի կարդաք",
    "կկարդան": "պիտի կարդան",
    "կկարդայի": "պիտի կարդայի",
    "կկարդայիր": "պիտի կարդայիր",
    "կկարդար": "պիտի կարդար",
    "կկարդայինք": "պիտի կարդայինք",
    "կկարդայիք": "պիտի կարդայիք",
    "կկարդային": "պիտի կարդային",
    "չեմ կարդում": "չեմ կարդար",
    "չես կարդում": "չես կարդար",
    "չի կարդում": "չի կարդար",
    "չենք կարդում": "չենք կարդար",
    "չեք կարդում": "չեք կարդար",
    "չեն կարդում": "չեն կարդար",
    "չէի կարդում": "չէի կարդար",
    "չէիր կարդում": "չէիր կարդար",
    "չէր կարդում": "չէր կարդար",
    "չէինք կարդում": "չէինք կարդար",
    "չէիք կարդում": "չէիք կարդար",
    "չէին կարդում": "չէին կարդար",
    "չկարդացի": "չկարդացի",
    "չկարդացիր": "չկարդացիր",
    "չկարդաց": "չկարդաց",
    "չկարդացինք": "չկարդացինք",
    "չկարդացիք": "չկարդացիք",
    "չկարդացին": "չկարդացին",
    "մի կարդա": "մի կարդար",
    "մի կարդանք": "մի կարդանք",
    "մի կարդացեք": "մի կարդաք",
    "չեմ կարդացել": "կարդացած չեմ",
    "չես կարդացել": "կարդացած չես",
    "չի կարդացել": "կարդացած չէ",
    "չենք կարդացել": "կարդացած չենք",
    "չեք կարդացել": "կարդացած չեք",
    "չեն կարդացել": "կարդացած չեն",
    "չէի կարդացել": "կարդացած չէի",
    "չէիր կարդացել": "կարդացած չէիր",
    "չէր կարդացել": "կարդացած չէր",
    "չէինք կարդացել": "կարդացած չէինք",
    "չէիք կարդացել": "կարդացած չէիք",
    "չէին կարդացել": "կարդացած չէին",
    "չեմ կարդա": "պիտի չկարդամ",
    "չես կարդա": "պիտի չկարդաս",
    "չի կարդա": "պիտի չկարդայ",
    "չենք կարդա": "պիտի չկարդանք",
    "չեք կարդա": "պիտի չկարդաք",
    "չեն կարդա": "պիտի չկարդան",
    "չէի կարդա": "պիտի չկարդայի",
    "չէիր կարդա": "պիտի չկարդայիր",
    "չէր կարդա": "պիտի չկարդար",
    "չէինք կարդա": "պիտի չկարդայինք",
    "չէիք կարդա": "պիտի չկարդայիք",
    "չէին կարդա": "պիտի չկարդային",
    "նիհարնալ": "նիհարնալ",
    "նիհարն": "նիհարն",
    "նիհարնացել": "նիհարցած",
    "նիհարնացեր": "նիհարցեր",
    "նիհարնում": "նիհարնար",
    "նիհարնացող": "նիհարցող",
    "նիհարնալու": "նիհարնալու",
    "նիհարնում եմ": "կը նիհարնամ",
    "նիհարնում ես": "կը նիհարնաս",
    "նիհարնում է": "կը նիհարնայ",
    "նիհարնում ենք": "կը նիհարնանք",
    "նիհարնում եք": "կը նիհարնաք",
    "նիհարնում են": "կը նիհարնան",
    "նիհարնում էի": "կը նիհարնայի",
    "նիհարնում էիր": "կը նիհարնայիր",
    "նիհարնում էր": "կը նիհարնար",
    "նիհարնում էինք": "կը նիհարնայինք",
    "նիհարնում էիք": "կը նիհարնայիք",
    "նիհարնում էին": "կը նիհարնային",
    "նիհարնացի": "նիհարցայ",
    "նիհարնացիր": "նիհարցար",
    "նիհարնաց": "նիհարցաւ",
    "նիհարնացինք": "նիհարցանք",
    "նիհարնացիք": "նիհարցաք",
    "նիհարնացին": "նիհարցան",
    "նիհարնա": "նիհարցիր",
    "նիհարնանք": "նիհարնանք",
    "նիհարնացեք": "նիհարցէք",
    "նիհարնացել եմ": "նիհարցած եմ",
    "նիհարնացել ես": "նիհարցած ես",
    "նիհարնացել է": "նիհարցած է",
    "նիհարնացել ենք": "նիհարցած ենք",
    "նիհարնացել եք": "նիհարցած եք",
    "նիհարնացել են": "նիհարցած են",
    "նիհարնացել էի": "նիհարցած էի",
    "նիհարնացել էիր": "նիհարցած էիր",
    "նիհարնացել էր": "նիհարցած էր",
    "նիհարնացել էինք": "նիհարցած էինք",
    "նիհարնացել էիք": "նիհարցած էիք",
    "նիհարնացել էին": "նիհարցած էին",
    "կնիհարնամ": "պիտի նիհարնամ",
    "կնիհարնաս": "պիտի նիհարնաս",
    "կնիհարնա": "պիտի նիհարնայ",
    "կնիհարնանք": "պիտի նիհարնանք",
    "կնիհարնաք": "պիտի նիհարնաք",
    "կնիհարնան": "պիտի նիհարնան",
    "կնիհարնայի": "պիտի նիհարնայի",
    "կնիհարնայիր": "պիտի նիհարնայիր",
    "կնիհարնար": "պիտի նիհարնար",
    "կնիհարնայինք": "պիտի նիհարնայինք",
    "կնիհարնայիք": "պիտի նիհարնայիք",
    "կնիհարնային": "պիտի նիհարնային",
    "չեմ նիհարնում": "չեմ նիհարնար",
    "չես նիհարնում": "չես նիհարնար",
    "չի նիհարնում": "չի նիհարնար",
    "չենք նիհարնում": "չենք նիհարնար",
    "չեք նիհարնում": "չեք նիհարնար",
    "չեն նիհարնում": "չեն նիհարնար",
    "չէի նիհարնում": "չէի նիհարնար",
    "չէիր նիհարնում": "չէիր նիհարնար",
    "չէր նիհարնում": "չէր նիհարնար",
    "չէինք նիհարնում": "չէինք նիհարնար",
    "չէիք նիհարնում": "չէիք նիհարնար",
    "չէին նիհարնում": "չէին նիհարնար",
    "չնիհարնացի": "չնիհարցայ",
    "չնիհարնացիր": "չնիհարցար",
    "չնիհարնաց": "չնիհարցաւ",
    "չնիհարնացինք": "չնիհարցանք",
    "չնիհարնացիք": "չնիհարցաք",
    "չնիհարնացին": "չնիհարցան",
    "մի նիհարնա": "մի նիհարնար",
    "մի նիհարնանք": "մի նիհարնանք",
    "մի նիհարնացեք": "մի նիհարնաք",
    "չեմ նիհարնացել": "նիհարցած չեմ",
    "չես նիհարնացել": "նիհարցած չես",
    "չի նիհարնացել": "նիհարցած չէ",
    "չենք նիհարնացել": "նիհարցած չենք",
    "չեք նիհարնացել": "նիհարցած չեք",
    "չեն նիհարնացել": "նիհարցած չեն",
    "չէի նիհարնացել": "նիհարցած չէի",
    "չէիր նիհարնացել": "նիհարցած չէիր",
    "չէր նիհարնացել": "նիհարցած չէր",
    "չէինք նիհարնացել": "նիհարցած չէինք",
    "չէիք նիհարնացել": "նիհարցած չէիք",
    "չէին նիհարնացել": "նիհարցած չէին",
    "չեմ նիհարնա": "պիտի չնիհարնամ",
    "չես նիհարնա": "պիտի չնիհարնաս",
    "չի նիհարնա": "պիտի չնիհարնայ",
    "չենք նիհարնա": "պիտի չնիհարնանք",
    "չեք նիհարնա": "պիտի չնիհարնաք",
    "չեն նիհարնա": "պիտի չնիհարնան",
    "չէի նիհարնա": "պիտի չնիհարնայի",
    "չէիր նիհարնա": "պիտի չնիհարնայիր",
    "չէր նիհարնա": "պիտի չնիհարնար",
    "չէինք նիհարնա": "պիտի չնիհարնայինք",
    "չէիք նիհարնա": "պիտի չնիհարնայիք",
    "չէին նիհարնա": "պիտի չնիհարնային",
    "տիրապետել": "տիրապետած",
    "տիրապետ": "տիրապետ",
    "տիրապետեցեր": "տիրապետեցեր",
    "տիրապետում": "տիրապետեր",
    "տիրապետող": "տիրապետող",
    "տիրապետելու": "տիրապետելու",
    "տիրապետում եմ": "կը տիրապետեմ",
    "տիրապետում ես": "կը տիրապետես",
    "տիրապետում է": "կը տիրապետէ",
    "տիրապետում ենք": "կը տիրապետենք",
    "տիրապետում եք": "կը տիրապետէք",
    "տիրապետում են": "կը տիրապետեն",
    "տիրապետում էի": "կը տիրապետէի",
    "տիրապետում էիր": "կը տիրապետէիր",
    "տիրապետում էր": "կը տիրապետէր",
    "տիրապետում էինք": "կը տիրապետէինք",
    "տիրապետում էիք": "կը տիրապետէիք",
    "տիրապետում էին": "կը տիրապետէին",
    "տիրապետեցի": "տիրապետեցի",
    "տիրապետեցիր": "տիրապետեցիր",
    "տիրապետեց": "տիրապետեց",
    "տիրապետեցինք": "տիրապետեցինք",
    "տիրապետեցիք": "տիրապետեցիք",
    "տիրապետեցին": "տիրապետեցին",
    "տիրապետիր": "տիրապետէ",
    "տիրապետենք": "տիրապետենք",
    "տիրապետեք": "տիրապետեցէք",
    "տիրապետել եմ": "տիրապետած եմ",
    "տիրապետել ես": "տիրապետած ես",
    "տիրապետել է": "տիրապետած է",
    "տիրապետել ենք": "տիրապետած ենք",
    "տիրապետել եք": "տիրապետած եք",
    "տիրապետել են": "տիրապետած են",
    "տիրապետել էի": "տիրապետած էի",
    "տիրապետել էիր": "տիրապետած էիր",
    "տիրապետել էր": "տիրապետած էր",
    "տիրապետել էինք": "տիրապետած էինք",
    "տիրապետել էիք": "տիրապետած էիք",
    "տիրապետել էին": "տիրապետած էին",
    "կտիրապետեմ": "պիտի տիրապետեմ",
    "կտիրապետես": "պիտի տիրապետես",
    "կտիրապետի": "պիտի տիրապետէ",
    "կտիրապետենք": "պիտի տիրապետենք",
    "կտիրապետէք": "պիտի տիրապետէք",
    "կտիրապետեն": "պիտի տիրապետեն",
    "կտիրապետէի": "պիտի տիրապետէի",
    "կտիրապետէիր": "պիտի տիրապետէիր",
    "կտիրապետէր": "պիտի տիրապետէր",
    "կտիրապետէինք": "պիտի տիրապետէինք",
    "կտիրապետէիք": "պիտի տիրապետէիք",
    "կտիրապետէին": "պիտի տիրապետէին",
    "չեմ տիրապետում": "չեմ տիրապետեր",
    "չես տիրապետում": "չես տիրապետեր",
    "չի տիրապետում": "չի տիրապետեր",
    "չենք տիրապետում": "չենք տիրապետեր",
    "չեք տիրապետում": "չեք տիրապետեր",
    "չեն տիրապետում": "չեն տիրապետեր",
    "չէի տիրապետում": "չէի տիրապետեր",
    "չէիր տիրապետում": "չէիր տիրապետեր",
    "չէր տիրապետում": "չէր տիրապետեր",
    "չէինք տիրապետում": "չէինք տիրապետեր",
    "չէիք տիրապետում": "չէիք տիրապետեր",
    "չէին տիրապետում": "չէին տիրապետեր",
    "չտիրապետեցի": "չտիրապետեցի",
    "չտիրապետեցիր": "չտիրապետեցիր",
    "չտիրապետեց": "չտիրապետեց",
    "չտիրապետեցինք": "չտիրապետեցինք",
    "չտիրապետեցիք": "չտիրապետեցիք",
    "չտիրապետեցին": "չտիրապետեցին",
    "մի տիրապետիր": "մի տիրապետեր",
    "մի տիրապետենք": "մի տիրապետենք",
    "մի տիրապետեք": "մի տիրապետէք",
    "չեմ տիրապետել": "տիրապետած չեմ",
    "չես տիրապետել": "տիրապետած չես",
    "չի տիրապետել": "տիրապետած չէ",
    "չենք տիրապետել": "տիրապետած չենք",
    "չեք տիրապետել": "տիրապետած չեք",
    "չեն տիրապետել": "տիրապետած չեն",
    "չէի տիրապետել": "տիրապետած չէի",
    "չէիր տիրապետել": "տիրապետած չէիր",
    "չէր տիրապետել": "տիրապետած չէր",
    "չէինք տիրապետել": "տիրապետած չէինք",
    "չէիք տիրապետել": "տիրապետած չէիք",
    "չէին տիրապետել": "տիրապետած չէին",
    "չեմ տիրապետի": "պիտի չտիրապետեմ",
    "չես տիրապետի": "պիտի չտիրապետես",
    "չի տիրապետի": "պիտի չտիրապետէ",
    "չենք տիրապետի": "պիտի չտիրապետենք",
    "չեք տիրապետի": "պիտի չտիրապետէք",
    "չեն տիրապետի": "պիտի չտիրապետեն",
    "չէի տիրապետի": "պիտի չտիրապետէի",
    "չէիր տիրապետի": "պիտի չտիրապետէիր",
    "չէր տիրապետի": "պիտի չտիրապետէր",
    "չէինք տիրապետի": "պիտի չտիրապետէինք",
    "չէիք տիրապետի": "պիտի չտիրապետէիք",
    "չէին տիրապետի": "պիտի չտիրապետէին",
    "ուտել": "ուտել",
    "ուտ": "ուտ",
    "կերել": "կերած",
    "կերեր": "կերեր",
    "ուտում": "ուտեր",
    "ուտող": "ուտող",
    "ուտելու": "ուտելու",
    "ուտում եմ": "կ'ուտեմ",
    "ուտում ես": "կ'ուտես",
    "ուտում է": "կ'ուտէ",
    "ուտում ենք": "կ'ուտենք",
    "ուտում եք": "կ'ուտէք",
    "ուտում են": "կ'ուտեն",
    "ուտում էի": "կ'ուտէի",
    "ուտում էիր": "կ'ուտէիր",
    "ուտում էր": "կ'ուտէր",
    "ուտում էինք": "կ'ուտէինք",
    "ուտում էիք": "կ'ուտէիք",
    "ուտում էին": "կ'ուտէին",
    "կերա": "կերայ",
    "կերար": "կերար",
    "կերավ": "կերաւ",
    "կերանք": "կերանք",
    "կերաք": "կերաք",
    "կերան": "կերան",
    "կեր": "կեր",
    "կերեք": "կերէք",
    "կերել եմ": "կերած եմ",
    "կերել ես": "կերած ես",
    "կերել է": "կերած է",
    "կերել ենք": "կերած ենք",
    "կերել եք": "կերած եք",
    "կերել են": "կերած են",
    "կերել էի": "կերած էի",
    "կերել էիր": "կերած էիր",
    "կերել էր": "կերած էր",
    "կերել էինք": "կերած էինք",
    "կերել էիք": "կերած էիք",
    "կերել էին": "կերած էին",
    "կուտեմ": "պիտի ուտեմ",
    "կուտես": "պիտի ուտես",
    "կուտի": "պիտի ուտէ",
    "կուտենք": "պիտի ուտենք",
    "կուտէք": "պիտի ուտէք",
    "կուտեն": "պիտի ուտեն",
    "կուտէի": "պիտի ուտէի",
    "կուտէիր": "պիտի ուտէիր",
    "կուտէր": "պիտի ուտէր",
    "կուտէինք": "պիտի ուտէինք",
    "կուտէիք": "պիտի ուտէիք",
    "կուտէին": "պիտի ուտէին",
    "չեմ ուտում": "չեմ ուտեր",
    "չես ուտում": "չես ուտեր",
    "չ'ուտում": "չ'ուտեր",
    "չենք ուտում": "չենք ուտեր",
    "չեք ուտում": "չեք ուտեր",
    "չեն ուտում": "չեն ուտեր",
    "չէի ուտում": "չէի ուտեր",
    "չէիր ուտում": "չէիր ուտեր",
    "չէր ուտում": "չէր ուտեր",
    "չէինք ուտում": "չէինք ուտեր",
    "չէիք ուտում": "չէիք ուտեր",
    "չէին ուտում": "չէին ուտեր",
    "չկերա": "չկերայ",
    "չկերար": "չկերար",
    "չկերավ": "չկերաւ",
    "չկերանք": "չկերանք",
    "չկերաք": "չկերաք",
    "չկերան": "չկերան",
    "մի կեր": "մի ուտեր",
    "մի կերեք": "մի ուտէք",
    "չեմ կերել": "կերած չեմ",
    "չես կերել": "կերած չես",
    "չի կերել": "կերած չէ",
    "չենք կերել": "կերած չենք",
    "չեք կերել": "կերած չեք",
    "չեն կերել": "կերած չեն",
    "չէի կերել": "կերած չէի",
    "չէիր կերել": "կերած չէիր",
    "չէր կերել": "կերած չէր",
    "չէինք կերել": "կերած չէինք",
    "չէիք կերել": "կերած չէիք",
    "չէին կերել": "կերած չէին",
    "չեմ ուտի": "պիտի չուտեմ",
    "չես ուտի": "պիտի չուտես",
    "չի ուտի": "պիտի չուտէ",
    "չենք ուտի": "պիտի չուտենք",
    "չեք ուտի": "պիտի չուտէք",
    "չեն ուտի": "պիտի չուտեն",
    "չէի ուտի": "պիտի չուտէի",
    "չէիր ուտի": "պիտի չուտէիր",
    "չէր ուտի": "պիտի չուտէր",
    "չէինք ուտի": "պիտի չուտէինք",
    "չէիք ուտի": "պիտի չուտէիք",
    "չէին ուտի": "պիտի չուտէին",
    "քալել": "քալած",
    "քալ": "քալ",
    "քալեցեր": "քալեցեր",
    "քալում": "քալեր",
    "քալող": "քալող",
    "քալելու": "քալելու",
    "քալում եմ": "կը քալեմ",
    "քալում ես": "կը քալես",
    "քալում է": "կը քալէ",
    "քալում ենք": "կը քալենք",
    "քալում եք": "կը քալէք",
    "քալում են": "կը քալեն",
    "քալում էի": "կը քալէի",
    "քալում էիր": "կը քալէիր",
    "քալում էր": "կը քալէր",
    "քալում էինք": "կը քալէինք",
    "քալում էիք": "կը քալէիք",
    "քալում էին": "կը քալէին",
    "քալեցի": "քալեցի",
    "քալեցիր": "քալեցիր",
    "քալեց": "քալեց",
    "քալեցինք": "քալեցինք",
    "քալեցիք": "քալեցիք",
    "քալեցին": "քալեցին",
    "քալիր": "քալէ",
    "քալենք": "քալենք",
    "քալեք": "քալեցէք",
    "քալել եմ": "քալած եմ",
    "քալել ես": "քալած ես",
    "քալել է": "քալած է",
    "քալել ենք": "քալած ենք",
    "քալել եք": "քալած եք",
    "քալել են": "քալած են",
    "քալել էի": "քալած էի",
    "քալել էիր": "քալած էիր",
    "քալել էր": "քալած էր",
    "քալել էինք": "քալած էինք",
    "քալել էիք": "քալած էիք",
    "քալել էին": "քալած էին",
    "կքալեմ": "պիտի քալեմ",
    "կքալես": "պիտի քալես",
    "կքալի": "պիտի քալէ",
    "կքալենք": "պիտի քալենք",
    "կքալէք": "պիտի քալէք",
    "կքալեն": "պիտի քալեն",
    "կքալէի": "պիտի քալէի",
    "կքալէիր": "պիտի քալէիր",
    "կքալէր": "պիտի քալէր",
    "կքալէինք": "պիտի քալէինք",
    "կքալէիք": "պիտի քալէիք",
    "կքալէին": "պիտի քալէին",
    "չեմ քալում": "չեմ քալեր",
    "չես քալում": "չես քալեր",
    "չի քալում": "չի քալեր",
    "չենք քալում": "չենք քալեր",
    "չեք քալում": "չեք քալեր",
    "չեն քալում": "չեն քալեր",
    "չէի քալում": "չէի քալեր",
    "չէիր քալում": "չէիր քալեր",
    "չէր քալում": "չէր քալեր",
    "չէինք քալում": "չէինք քալեր",
    "չէիք քալում": "չէիք քալեր",
    "չէին քալում": "չէին քալեր",
    "չքալեցի": "չքալեցի",
    "չքալեցիր": "չքալեցիր",
    "չքալեց": "չքալեց",
    "չքալեցինք": "չքալեցինք",
    "չքալեցիք": "չքալեցիք",
    "չքալեցին": "չքալեցին",
    "մի քալիր": "մի քալեր",
    "մի քալենք": "մի քալենք",
    "մի քալեք": "մի քալէք",
    "չեմ քալել": "քալած չեմ",
    "չես քալել": "քալած չես",
    "չի քալել": "քալած չէ",
    "չենք քալել": "քալած չենք",
    "չեք քալել": "քալած չեք",
    "չեն քալել": "քալած չեն",
    "չէի քալել": "քալած չէի",
    "չէիր քալել": "քալած չէիր",
    "չէր քալել": "քալած չէր",
    "չէինք քալել": "քալած չէինք",
    "չէիք քալել": "քալած չէիք",
    "չէին քալել": "քալած չէին",
    "չեմ քալի": "պիտի չքալեմ",
    "չես քալի": "պիտի չքալես",
    "չի քալի": "պիտի չքալէ",
    "չենք քալի": "պիտի չքալենք",
    "չեք քալի": "պիտի չքալէք",
    "չեն քալի": "պիտի չքալեն",
    "չէի քալի": "պիտի չքալէի",
    "չէիր քալի": "պիտի չքալէիր",
    "չէր քալի": "պիտի չքալէր",
    "չէինք քալի": "պիտի չքալէինք",
    "չէիք քալի": "պիտի չքալէիք",
    "չէին քալի": "պիտի չքալէին",
    "ամուսնացնել": "ամուսնացնել",
    "ամուսնացն": "ամուսնացն",
    "ամուսնացրել": "ամուսնացուցած",
    "ամուսնացրեր": "ամուսնացուցեր",
    "ամուսնացնում": "ամուսնացներ",
    "ամուսնացնող": "ամուսնացնող",
    "ամուսնացնելու": "ամուսնացնելու",
    "ամուսնացնում եմ": "կ'ամուսնացնեմ",
    "ամուսնացնում ես": "կ'ամուսնացնես",
    "ամուսնացնում է": "կ'ամուսնացնէ",
    "ամուսնացնում ենք": "կ'ամուսնացնենք",
    "ամուսնացնում եք": "կ'ամուսնացնէք",
    "ամուսնացնում են": "կ'ամուսնացնեն",
    "ամուսնացնում էի": "կ'ամուսնացնէի",
    "ամուսնացնում էիր": "կ'ամուսնացնէիր",
    "ամուսնացնում էր": "կ'ամուսնացնէր",
    "ամուսնացնում էինք": "կ'ամուսնացնէինք",
    "ամուսնացնում էիք": "կ'ամուսնացնէիք",
    "ամուսնացնում էին": "կ'ամուսնացնէին",
    "ամուսնացրի": "ամուսնացուցի",
    "ամուսնացրիր": "ամուսնացուցիր",
    "ամուսնացրեց": "ամուսնացուց",
    "ամուսնացրինք": "ամուսնացուցինք",
    "ամուսնացրիք": "ամուսնացուցիք",
    "ամուսնացրին": "ամուսնացուցին",
    "ամուսնացրու": "ամուսնացուր",
    "ամուսնացնենք": "ամուսնացնենք",
    "ամուսնացրեք": "ամուսնացուցէք",
    "ամուսնացրել եմ": "ամուսնացուցած եմ",
    "ամուսնացրել ես": "ամուսնացուցած ես",
    "ամուսնացրել է": "ամուսնացուցած է",
    "ամուսնացրել ենք": "ամուսնացուցած ենք",
    "ամուսնացրել եք": "ամուսնացուցած եք",
    "ամուսնացրել են": "ամուսնացուցած են",
    "ամուսնացրել էի": "ամուսնացուցած էի",
    "ամուսնացրել էիր": "ամուսնացուցած էիր",
    "ամուսնացրել էր": "ամուսնացուցած էր",
    "ամուսնացրել էինք": "ամուսնացուցած էինք",
    "ամուսնացրել էիք": "ամուսնացուցած էիք",
    "ամուսնացրել էին": "ամուսնացուցած էին",
    "կամուսնացնեմ": "պիտի ամուսնացնեմ",
    "կամուսնացնես": "պիտի ամուսնացնես",
    "կամուսնացնի": "պիտի ամուսնացնէ",
    "կամուսնացնենք": "պիտի ամուսնացնենք",
    "կամուսնացնէք": "պիտի ամուսնացնէք",
    "կամուսնացնեն": "պիտի ամուսնացնեն",
    "կամուսնացնէի": "պիտի ամուսնացնէի",
    "կամուսնացնէիր": "պիտի ամուսնացնէիր",
    "կամուսնացնէր": "պիտի ամուսնացնէր",
    "կամուսնացնէինք": "պիտի ամուսնացնէինք",
    "կամուսնացնէիք": "պիտի ամուսնացնէիք",
    "կամուսնացնէին": "պիտի ամուսնացնէին",
    "չեմ ամուսնացնում": "չեմ ամուսնացներ",
    "չես ամուսնացնում": "չես ամուսնացներ",
    "չ'ամուսնացնում": "չ'ամուսնացներ",
    "չենք ամուսնացնում": "չենք ամուսնացներ",
    "չեք ամուսնացնում": "չեք ամուսնացներ",
    "չեն ամուսնացնում": "չեն ամուսնացներ",
    "չէի ամուսնացնում": "չէի ամուսնացներ",
    "չէիր ամուսնացնում": "չէիր ամուսնացներ",
    "չէր ամուսնացնում": "չէր ամուսնացներ",
    "չէինք ամուսնացնում": "չէինք ամուսնացներ",
    "չէիք ամուսնացնում": "չէիք ամուսնացներ",
    "չէին ամուսնացնում": "չէին ամուսնացներ",
    "չամուսնացրի": "չամուսնացուցի",
    "չամուսնացրիր": "չամուսնացուցիր",
    "չամուսնացրեց": "չամուսնացուց",
    "չամուսնացրինք": "չամուսնացուցինք",
    "չամուսնացրիք": "չամուսնացուցիք",
    "չամուսնացրին": "չամուսնացուցին",
    "մի ամուսնացրու": "մի ամուսնացներ",
    "մի ամուսնացնենք": "մի ամուսնացնենք",
    "մի ամուսնացրեք": "մի ամուսնացնէք",
    "չեմ ամուսնացրել": "ամուսնացուցած չեմ",
    "չես ամուսնացրել": "ամուսնացուցած չես",
    "չի ամուսնացրել": "ամուսնացուցած չէ",
    "չենք ամուսնացրել": "ամուսնացուցած չենք",
    "չեք ամուսնացրել": "ամուսնացուցած չեք",
    "չեն ամուսնացրել": "ամուսնացուցած չեն",
    "չէի ամուսնացրել": "ամուսնացուցած չէի",
    "չէիր ամուսնացրել": "ամուսնացուցած չէիր",
    "չէր ամուսնացրել": "ամուսնացուցած չէր",
    "չէինք ամուսնացրել": "ամուսնացուցած չէինք",
    "չէիք ամուսնացրել": "ամուսնացուցած չէիք",
    "չէին ամուսնացրել": "ամուսնացուցած չէին",
    "չեմ ամուսնացնի": "պիտի չամուսնացնեմ",
    "չես ամուսնացնի": "պիտի չամուսնացնես",
    "չի ամուսնացնի": "պիտի չամուսնացնէ",
    "չենք ամուսնացնի": "պիտի չամուսնացնենք",
    "չեք ամուսնացնի": "պիտի չամուսնացնէք",
    "չեն ամուսնացնի": "պիտի չամուսնացնեն",
    "չէի ամուսնացնի": "պիտի չամուսնացնէի",
    "չէիր ամուսնացնի": "պիտի չամուսնացնէիր",
    "չէր ամուսնացնի": "պիտի չամուսնացնէր",
    "չէինք ամուսնացնի": "պիտի չամուսնացնէինք",
    "չէիք ամուսնացնի": "պիտի չամուսնացնէիք",
    "չէին ամուսնացնի": "պիտի չամուսնացնէին",
    "ջարդել": "ջարդած",
    "ջարդ": "ջարդ",
    "ջարդեցեր": "ջարդեցեր",
    "ջարդում": "ջարդեր",
    "ջարդող": "ջարդող",
    "ջարդելու": "ջարդելու",
    "ջարդում եմ": "կը ջարդեմ",
    "ջարդում ես": "կը ջարդես",
    "ջարդում է": "կը ջարդէ",
    "ջարդում ենք": "կը ջարդենք",
    "ջարդում եք": "կը ջարդէք",
    "ջարդում են": "կը ջարդեն",
    "ջարդում էի": "կը ջարդէի",
    "ջարդում էիր": "կը ջարդէիր",
    "ջարդում էր": "կը ջարդէր",
    "ջարդում էինք": "կը ջարդէինք",
    "ջարդում էիք": "կը ջարդէիք",
    "ջարդում էին": "կը ջարդէին",
    "ջարդեցի": "ջարդեցի",
    "ջարդեցիր": "ջարդեցիր",
    "ջարդեց": "ջարդեց",
    "ջարդեցինք": "ջարդեցինք",
    "ջարդեցիք": "ջարդեցիք",
    "ջարդեցին": "ջարդեցին",
    "ջարդիր": "ջարդէ",
    "ջարդենք": "ջարդենք",
    "ջարդեք": "ջարդեցէք",
    "ջարդել եմ": "ջարդած եմ",
    "ջարդել ես": "ջարդած ես",
    "ջարդել է": "ջարդած է",
    "ջարդել ենք": "ջարդած ենք",
    "ջարդել եք": "ջարդած եք",
    "ջարդել են": "ջարդած են",
    "ջարդել էի": "ջարդած էի",
    "ջարդել էիր": "ջարդած էիր",
    "ջարդել էր": "ջարդած էր",
    "ջարդել էինք": "ջարդած էինք",
    "ջարդել էիք": "ջարդած էիք",
    "ջարդել էին": "ջարդած էին",
    "կջարդեմ": "պիտի ջարդեմ",
    "կջարդես": "պիտի ջարդես",
    "կջարդի": "պիտի ջարդէ",
    "կջարդենք": "պիտի ջարդենք",
    "կջարդէք": "պիտի ջարդէք",
    "կջարդեն": "պիտի ջարդեն",
    "կջարդէի": "պիտի ջարդէի",
    "կջարդէիր": "պիտի ջարդէիր",
    "կջարդէր": "պիտի ջարդէր",
    "կջարդէինք": "պիտի ջարդէինք",
    "կջարդէիք": "պիտի ջարդէիք",
    "կջարդէին": "պիտի ջարդէին",
    "չեմ ջարդում": "չեմ ջարդեր",
    "չես ջարդում": "չես ջարդեր",
    "չի ջարդում": "չի ջարդեր",
    "չենք ջարդում": "չենք ջարդեր",
    "չեք ջարդում": "չեք ջարդեր",
    "չեն ջարդում": "չեն ջարդեր",
    "չէի ջարդում": "չէի ջարդեր",
    "չէիր ջարդում": "չէիր ջարդեր",
    "չէր ջարդում": "չէր ջարդեր",
    "չէինք ջարդում": "չէինք ջարդեր",
    "չէիք ջարդում": "չէիք ջարդեր",
    "չէին ջարդում": "չէին ջարդեր",
    "չջարդեցի": "չջարդեցի",
    "չջարդեցիր": "չջարդեցիր",
    "չջարդեց": "չջարդեց",
    "չջարդեցինք": "չջարդեցինք",
    "չջարդեցիք": "չջարդեցիք",
    "չջարդեցին": "չջարդեցին",
    "մի ջարդիր": "մի ջարդեր",
    "մի ջարդենք": "մի ջարդենք",
    "մի ջարդեք": "մի ջարդէք",
    "չեմ ջարդել": "ջարդած չեմ",
    "չես ջարդել": "ջարդած չես",
    "չի ջարդել": "ջարդած չէ",
    "չենք ջարդել": "ջարդած չենք",
    "չեք ջարդել": "ջարդած չեք",
    "չեն ջարդել": "ջարդած չեն",
    "չէի ջարդել": "ջարդած չէի",
    "չէիր ջարդել": "ջարդած չէիր",
    "չէր ջարդել": "ջարդած չէր",
    "չէինք ջարդել": "ջարդած չէինք",
    "չէիք ջարդել": "ջարդած չէիք",
    "չէին ջարդել": "ջարդած չէին",
    "չեմ ջարդի": "պիտի չջարդեմ",
    "չես ջարդի": "պիտի չջարդես",
    "չի ջարդի": "պիտի չջարդէ",
    "չենք ջարդի": "պիտի չջարդենք",
    "չեք ջարդի": "պիտի չջարդէք",
    "չեն ջարդի": "պիտի չջարդեն",
    "չէի ջարդի": "պիտի չջարդէի",
    "չէիր ջարդի": "պիտի չջարդէիր",
    "չէր ջարդի": "պիտի չջարդէր",
    "չէինք ջարդի": "պիտի չջարդէինք",
    "չէիք ջարդի": "պիտի չջարդէիք",
    "չէին ջարդի": "պիտի չջարդէին",
    "խառնել": "խառնել",
    "խառն": "խառն",
    "խառնեցել": "խառնեցած",
    "խառնեցեր": "խառնեցեր",
    "խառնում": "խառներ",
    "խառնող": "խառնող",
    "խառնելու": "խառնելու",
    "խառնում եմ": "կը խառնեմ",
    "խառնում ես": "կը խառնես",
    "խառնում է": "կը խառնէ",
    "խառնում ենք": "կը խառնենք",
    "խառնում եք": "կը խառնէք",
    "խառնում են": "կը խառնեն",
    "խառնում էի": "կը խառնէի",
    "խառնում էիր": "կը խառնէիր",
    "խառնում էր": "կը խառնէր",
    "խառնում էինք": "կը խառնէինք",
    "խառնում էիք": "կը խառնէիք",
    "խառնում էին": "կը խառնէին",
    "խառնեցի": "խառնեցի",
    "խառնեցիր": "խառնեցիր",
    "խառնեց": "խառնեց",
    "խառնեցինք": "խառնեցինք",
    "խառնեցիք": "խառնեցիք",
    "խառնեցին": "խառնեցին",
    "խառնիր": "խառնէ",
    "խառնենք": "խառնենք",
    "խառնեցեք": "խառնեցէք",
    "խառնեցել եմ": "խառնեցած եմ",
    "խառնեցել ես": "խառնեցած ես",
    "խառնեցել է": "խառնեցած է",
    "խառնեցել ենք": "խառնեցած ենք",
    "խառնեցել եք": "խառնեցած եք",
    "խառնեցել են": "խառնեցած են",
    "խառնեցել էի": "խառնեցած էի",
    "խառնեցել էիր": "խառնեցած էիր",
    "խառնեցել էր": "խառնեցած էր",
    "խառնեցել էինք": "խառնեցած էինք",
    "խառնեցել էիք": "խառնեցած էիք",
    "խառնեցել էին": "խառնեցած էին",
    "կխառնեմ": "պիտի խառնեմ",
    "կխառնես": "պիտի խառնես",
    "կխառնի": "պիտի խառնէ",
    "կխառնենք": "պիտի խառնենք",
    "կխառնէք": "պիտի խառնէք",
    "կխառնեն": "պիտի խառնեն",
    "կխառնէի": "պիտի խառնէի",
    "կխառնէիր": "պիտի խառնէիր",
    "կխառնէր": "պիտի խառնէր",
    "կխառնէինք": "պիտի խառնէինք",
    "կխառնէիք": "պիտի խառնէիք",
    "կխառնէին": "պիտի խառնէին",
    "չեմ խառնում": "չեմ խառներ",
    "չես խառնում": "չես խառներ",
    "չի խառնում": "չի խառներ",
    "չենք խառնում": "չենք խառներ",
    "չեք խառնում": "չեք խառներ",
    "չեն խառնում": "չեն խառներ",
    "չէի խառնում": "չէի խառներ",
    "չէիր խառնում": "չէիր խառներ",
    "չէր խառնում": "չէր խառներ",
    "չէինք խառնում": "չէինք խառներ",
    "չէիք խառնում": "չէիք խառներ",
    "չէին խառնում": "չէին խառներ",
    "չխառնեցի": "չխառնեցի",
    "չխառնեցիր": "չխառնեցիր",
    "չխառնեց": "չխառնեց",
    "չխառնեցինք": "չխառնեցինք",
    "չխառնեցիք": "չխառնեցիք",
    "չխառնեցին": "չխառնեցին",
    "մի խառնիր": "մի խառներ",
    "մի խառնենք": "մի խառնենք",
    "մի խառնեցեք": "մի խառնէք",
    "չեմ խառնեցել": "խառնեցած չեմ",
    "չես խառնեցել": "խառնեցած չես",
    "չի խառնեցել": "խառնեցած չէ",
    "չենք խառնեցել": "խառնեցած չենք",
    "չեք խառնեցել": "խառնեցած չեք",
    "չեն խառնեցել": "խառնեցած չեն",
    "չէի խառնեցել": "խառնեցած չէի",
    "չէիր խառնեցել": "խառնեցած չէիր",
    "չէր խառնեցել": "խառնեցած չէր",
    "չէինք խառնեցել": "խառնեցած չէինք",
    "չէիք խառնեցել": "խառնեցած չէիք",
    "չէին խառնեցել": "խառնեցած չէին",
    "չեմ խառնի": "պիտի չխառնեմ",
    "չես խառնի": "պիտի չխառնես",
    "չի խառնի": "պիտի չխառնէ",
    "չենք խառնի": "պիտի չխառնենք",
    "չեք խառնի": "պիտի չխառնէք",
    "չեն խառնի": "պիտի չխառնեն",
    "չէի խառնի": "պիտի չխառնէի",
    "չէիր խառնի": "պիտի չխառնէիր",
    "չէր խառնի": "պիտի չխառնէր",
    "չէինք խառնի": "պիտի չխառնէինք",
    "չէիք խառնի": "պիտի չխառնէիք",
    "չէին խառնի": "պիտի չխառնէին",
    "ստել": "ստած",
    "ստ": "ստ",
    "ստեցեր": "ստեցեր",
    "ստում": "ստեր",
    "ստող": "ստող",
    "ստելու": "ստելու",
    "ստում եմ": "կը ստեմ",
    "ստում ես": "կը ստես",
    "ստում է": "կը ստէ",
    "ստում ենք": "կը ստենք",
    "ստում եք": "կը ստէք",
    "ստում են": "կը ստեն",
    "ստում էի": "կը ստէի",
    "ստում էիր": "կը ստէիր",
    "ստում էր": "կը ստէր",
    "ստում էինք": "կը ստէինք",
    "ստում էիք": "կը ստէիք",
    "ստում էին": "կը ստէին",
    "ստեցի": "ստեցի",
    "ստեցիր": "ստեցիր",
    "ստեց": "ստեց",
    "ստեցինք": "ստեցինք",
    "ստեցիք": "ստեցիք",
    "ստեցին": "ստեցին",
    "ստիր": "ստէ",
    "ստենք": "ստենք",
    "ստեք": "ստեցէք",
    "ստել եմ": "ստած եմ",
    "ստել ես": "ստած ես",
    "ստել է": "ստած է",
    "ստել ենք": "ստած ենք",
    "ստել եք": "ստած եք",
    "ստել են": "ստած են",
    "ստել էի": "ստած էի",
    "ստել էիր": "ստած էիր",
    "ստել էր": "ստած էր",
    "ստել էինք": "ստած էինք",
    "ստել էիք": "ստած էիք",
    "ստել էին": "ստած էին",
    "կստեմ": "պիտի ստեմ",
    "կստես": "պիտի ստես",
    "կստի": "պիտի ստէ",
    "կստենք": "պիտի ստենք",
    "կստէք": "պիտի ստէք",
    "կստեն": "պիտի ստեն",
    "կստէի": "պիտի ստէի",
    "կստէիր": "պիտի ստէիր",
    "կստէր": "պիտի ստէր",
    "կստէինք": "պիտի ստէինք",
    "կստէիք": "պիտի ստէիք",
    "կստէին": "պիտի ստէին",
    "չեմ ստում": "չեմ ստեր",
    "չես ստում": "չես ստեր",
    "չի ստում": "չի ստեր",
    "չենք ստում": "չենք ստեր",
    "չեք ստում": "չեք ստեր",
    "չեն ստում": "չեն ստեր",
    "չէի ստում": "չէի ստեր",
    "չէիր ստում": "չէիր ստեր",
    "չէր ստում": "չէր ստեր",
    "չէինք ստում": "չէինք ստեր",
    "չէիք ստում": "չէիք ստեր",
    "չէին ստում": "չէին ստեր",
    "չստեցի": "չստեցի",
    "չստեցիր": "չստեցիր",
    "չստեց": "չստեց",
    "չստեցինք": "չստեցինք",
    "չստեցիք": "չստեցիք",
    "չստեցին": "չստեցին",
    "մի ստիր": "մի ստեր",
    "մի ստենք": "մի ստենք",
    "մի ստեք": "մի ստէք",
    "չեմ ստել": "ստած չեմ",
    "չես ստել": "ստած չես",
    "չի ստել": "ստած չէ",
    "չենք ստել": "ստած չենք",
    "չեք ստել": "ստած չեք",
    "չեն ստել": "ստած չեն",
    "չէի ստել": "ստած չէի",
    "չէիր ստել": "ստած չէիր",
    "չէր ստել": "ստած չէր",
    "չէինք ստել": "ստած չէինք",
    "չէիք ստել": "ստած չէիք",
    "չէին ստել": "ստած չէին",
    "չեմ ստի": "պիտի չստեմ",
    "չես ստի": "պիտի չստես",
    "չի ստի": "պիտի չստէ",
    "չենք ստի": "պիտի չստենք",
    "չեք ստի": "պիտի չստէք",
    "չեն ստի": "պիտի չստեն",
    "չէի ստի": "պիտի չստէի",
    "չէիր ստի": "պիտի չստէիր",
    "չէր ստի": "պիտի չստէր",
    "չէինք ստի": "պիտի չստէինք",
    "չէիք ստի": "պիտի չստէիք",
    "չէին ստի": "պիտի չստէին",
    "խաբել": "խաբած",
    "խաբ": "խաբ",
    "խաբեցեր": "խաբեցեր",
    "խաբում": "խաբեր",
    "խաբող": "խաբող",
    "խաբելու": "խաբելու",
    "խաբում եմ": "կը խաբեմ",
    "խաբում ես": "կը խաբես",
    "խաբում է": "կը խաբէ",
    "խաբում ենք": "կը խաբենք",
    "խաբում եք": "կը խաբէք",
    "խաբում են": "կը խաբեն",
    "խաբում էի": "կը խաբէի",
    "խաբում էիր": "կը խաբէիր",
    "խաբում էր": "կը խաբէր",
    "խաբում էինք": "կը խաբէինք",
    "խաբում էիք": "կը խաբէիք",
    "խաբում էին": "կը խաբէին",
    "խաբեցի": "խաբեցի",
    "խաբեցիր": "խաբեցիր",
    "խաբեց": "խաբեց",
    "խաբեցինք": "խաբեցինք",
    "խաբեցիք": "խաբեցիք",
    "խաբեցին": "խաբեցին",
    "խաբիր": "խաբէ",
    "խաբենք": "խաբենք",
    "խաբեք": "խաբեցէք",
    "խաբել եմ": "խաբած եմ",
    "խաբել ես": "խաբած ես",
    "խաբել է": "խաբած է",
    "խաբել ենք": "խաբած ենք",
    "խաբել եք": "խաբած եք",
    "խաբել են": "խաբած են",
    "խաբել էի": "խաբած էի",
    "խաբել էիր": "խաբած էիր",
    "խաբել էր": "խաբած էր",
    "խաբել էինք": "խաբած էինք",
    "խաբել էիք": "խաբած էիք",
    "խաբել էին": "խաբած էին",
    "կխաբեմ": "պիտի խաբեմ",
    "կխաբես": "պիտի խաբես",
    "կխաբի": "պիտի խաբէ",
    "կխաբենք": "պիտի խաբենք",
    "կխաբէք": "պիտի խաբէք",
    "կխաբեն": "պիտի խաբեն",
    "կխաբէի": "պիտի խաբէի",
    "կխաբէիր": "պիտի խաբէիր",
    "կխաբէր": "պիտի խաբէր",
    "կխաբէինք": "պիտի խաբէինք",
    "կխաբէիք": "պիտի խաբէիք",
    "կխաբէին": "պիտի խաբէին",
    "չեմ խաբում": "չեմ խաբեր",
    "չես խաբում": "չես խաբեր",
    "չի խաբում": "չի խաբեր",
    "չենք խաբում": "չենք խաբեր",
    "չեք խաբում": "չեք խաբեր",
    "չեն խաբում": "չեն խաբեր",
    "չէի խաբում": "չէի խաբեր",
    "չէիր խաբում": "չէիր խաբեր",
    "չէր խաբում": "չէր խաբեր",
    "չէինք խաբում": "չէինք խաբեր",
    "չէիք խաբում": "չէիք խաբեր",
    "չէին խաբում": "չէին խաբեր",
    "չխաբեցի": "չխաբեցի",
    "չխաբեցիր": "չխաբեցիր",
    "չխաբեց": "չխաբեց",
    "չխաբեցինք": "չխաբեցինք",
    "չխաբեցիք": "չխաբեցիք",
    "չխաբեցին": "չխաբեցին",
    "մի խաբիր": "մի խաբեր",
    "մի խաբենք": "մի խաբենք",
    "մի խաբեք": "մի խաբէք",
    "չեմ խաբել": "խաբած չեմ",
    "չես խաբել": "խաբած չես",
    "չի խաբել": "խաբած չէ",
    "չենք խաբել": "խաբած չենք",
    "չեք խաբել": "խաբած չեք",
    "չեն խաբել": "խաբած չեն",
    "չէի խաբել": "խաբած չէի",
    "չէիր խաբել": "խաբած չէիր",
    "չէր խաբել": "խաբած չէր",
    "չէինք խաբել": "խաբած չէինք",
    "չէիք խաբել": "խաբած չէիք",
    "չէին խաբել": "խաբած չէին",
    "չեմ խաբի": "պիտի չխաբեմ",
    "չես խաբի": "պիտի չխաբես",
    "չի խաբի": "պիտի չխաբէ",
    "չենք խաբի": "պիտի չխաբենք",
    "չեք խաբի": "պիտի չխաբէք",
    "չեն խաբի": "պիտի չխաբեն",
    "չէի խաբի": "պիտի չխաբէի",
    "չէիր խաբի": "պիտի չխաբէիր",
    "չէր խաբի": "պիտի չխաբէր",
    "չէինք խաբի": "պիտի չխաբէինք",
    "չէիք խաբի": "պիտի չխաբէիք",
    "չէին խաբի": "պիտի չխաբէին",
    "անարգել": "անարգած",
    "անարգ": "անարգ",
    "անարգեցեր": "անարգեցեր",
    "անարգում": "անարգեր",
    "անարգող": "անարգող",
    "անարգելու": "անարգելու",
    "անարգում եմ": "կ'անարգեմ",
    "անարգում ես": "կ'անարգես",
    "անարգում է": "կ'անարգէ",
    "անարգում ենք": "կ'անարգենք",
    "անարգում եք": "կ'անարգէք",
    "անարգում են": "կ'անարգեն",
    "անարգում էի": "կ'անարգէի",
    "անարգում էիր": "կ'անարգէիր",
    "անարգում էր": "կ'անարգէր",
    "անարգում էինք": "կ'անարգէինք",
    "անարգում էիք": "կ'անարգէիք",
    "անարգում էին": "կ'անարգէին",
    "անարգեցի": "անարգեցի",
    "անարգեցիր": "անարգեցիր",
    "անարգեց": "անարգեց",
    "անարգեցինք": "անարգեցինք",
    "անարգեցիք": "անարգեցիք",
    "անարգեցին": "անարգեցին",
    "անարգիր": "անարգէ",
    "անարգենք": "անարգենք",
    "անարգեք": "անարգեցէք",
    "անարգել եմ": "անարգած եմ",
    "անարգել ես": "անարգած ես",
    "անարգել է": "անարգած է",
    "անարգել ենք": "անարգած ենք",
    "անարգել եք": "անարգած եք",
    "անարգել են": "անարգած են",
    "անարգել էի": "անարգած էի",
    "անարգել էիր": "անարգած էիր",
    "անարգել էր": "անարգած էր",
    "անարգել էինք": "անարգած էինք",
    "անարգել էիք": "անարգած էիք",
    "անարգել էին": "անարգած էին",
    "կանարգեմ": "պիտի անարգեմ",
    "կանարգես": "պիտի անարգես",
    "կանարգի": "պիտի անարգէ",
    "կանարգենք": "պիտի անարգենք",
    "կանարգէք": "պիտի անարգէք",
    "կանարգեն": "պիտի անարգեն",
    "կանարգէի": "պիտի անարգէի",
    "կանարգէիր": "պիտի անարգէիր",
    "կանարգէր": "պիտի անարգէր",
    "կանարգէինք": "պիտի անարգէինք",
    "կանարգէիք": "պիտի անարգէիք",
    "կանարգէին": "պիտի անարգէին",
    "չեմ անարգում": "չեմ անարգեր",
    "չես անարգում": "չես անարգեր",
    "չ'անարգում": "չ'անարգեր",
    "չենք անարգում": "չենք անարգեր",
    "չեք անարգում": "չեք անարգեր",
    "չեն անարգում": "չեն անարգեր",
    "չէի անարգում": "չէի անարգեր",
    "չէիր անարգում": "չէիր անարգեր",
    "չէր անարգում": "չէր անարգեր",
    "չէինք անարգում": "չէինք անարգեր",
    "չէիք անարգում": "չէիք անարգեր",
    "չէին անարգում": "չէին անարգեր",
    "չանարգեցի": "չանարգեցի",
    "չանարգեցիր": "չանարգեցիր",
    "չանարգեց": "չանարգեց",
    "չանարգեցինք": "չանարգեցինք",
    "չանարգեցիք": "չանարգեցիք",
    "չանարգեցին": "չանարգեցին",
    "մի անարգիր": "մի անարգեր",
    "մի անարգենք": "մի անարգենք",
    "մի անարգեք": "մի անարգէք",
    "չեմ անարգել": "անարգած չեմ",
    "չես անարգել": "անարգած չես",
    "չի անարգել": "անարգած չէ",
    "չենք անարգել": "անարգած չենք",
    "չեք անարգել": "անարգած չեք",
    "չեն անարգել": "անարգած չեն",
    "չէի անարգել": "անարգած չէի",
    "չէիր անարգել": "անարգած չէիր",
    "չէր անարգել": "անարգած չէր",
    "չէինք անարգել": "անարգած չէինք",
    "չէիք անարգել": "անարգած չէիք",
    "չէին անարգել": "անարգած չէին",
    "չեմ անարգի": "պիտի չանարգեմ",
    "չես անարգի": "պիտի չանարգես",
    "չի անարգի": "պիտի չանարգէ",
    "չենք անարգի": "պիտի չանարգենք",
    "չեք անարգի": "պիտի չանարգէք",
    "չեն անարգի": "պիտի չանարգեն",
    "չէի անարգի": "պիտի չանարգէի",
    "չէիր անարգի": "պիտի չանարգէիր",
    "չէր անարգի": "պիտի չանարգէր",
    "չէինք անարգի": "պիտի չանարգէինք",
    "չէիք անարգի": "պիտի չանարգէիք",
    "չէին անարգի": "պիտի չանարգէին",
    "արժանանալ": "արժանանալ",
    "արժանան": "արժանան",
    "արժանացել": "արժանացած",
    "արժանացեր": "արժանացեր",
    "արժանանում": "արժանանար",
    "արժանացող": "արժանացող",
    "արժանանալու": "արժանանալու",
    "արժանանում եմ": "կ'արժանանամ",
    "արժանանում ես": "կ'արժանանաս",
    "արժանանում է": "կ'արժանանայ",
    "արժանանում ենք": "կ'արժանանանք",
    "արժանանում եք": "կ'արժանանաք",
    "արժանանում են": "կ'արժանանան",
    "արժանանում էի": "կ'արժանանայի",
    "արժանանում էիր": "կ'արժանանայիր",
    "արժանանում էր": "կ'արժանանար",
    "արժանանում էինք": "կ'արժանանայինք",
    "արժանանում էիք": "կ'արժանանայիք",
    "արժանանում էին": "կ'արժանանային",
    "արժանացա": "արժանացայ",
    "արժանացար": "արժանացար",
    "արժանացավ": "արժանացաւ",
    "արժանացանք": "արժանացանք",
    "արժանացաք": "արժանացաք",
    "արժանացան": "արժանացան",
    "արժանացիր": "արժանացիր",
    "արժանանանք": "արժանանանք",
    "արժանանացեք": "արժանացէք",
    "արժանացել եմ": "արժանացած եմ",
    "արժանացել ես": "արժանացած ես",
    "արժանացել է": "արժանացած է",
    "արժանացել ենք": "արժանացած ենք",
    "արժանացել եք": "արժանացած եք",
    "արժանացել են": "արժանացած են",
    "արժանացել էի": "արժանացած էի",
    "արժանացել էիր": "արժանացած էիր",
    "արժանացել էր": "արժանացած էր",
    "արժանացել էինք": "արժանացած էինք",
    "արժանացել էիք": "արժանացած էիք",
    "արժանացել էին": "արժանացած էին",
    "կարժանանամ": "պիտի արժանանամ",
    "կարժանանաս": "պիտի արժանանաս",
    "կարժանանա": "պիտի արժանանայ",
    "կարժանանանք": "պիտի արժանանանք",
    "կարժանանաք": "պիտի արժանանաք",
    "կարժանանան": "պիտի արժանանան",
    "կարժանանայի": "պիտի արժանանայի",
    "կարժանանայիր": "պիտի արժանանայիր",
    "կարժանանար": "պիտի արժանանար",
    "կարժանանայինք": "պիտի արժանանայինք",
    "կարժանանայիք": "պիտի արժանանայիք",
    "կարժանանային": "պիտի արժանանային",
    "չեմ արժանանում": "չեմ արժանանար",
    "չես արժանանում": "չես արժանանար",
    "չ'արժանանում": "չ'արժանանար",
    "չենք արժանանում": "չենք արժանանար",
    "չեք արժանանում": "չեք արժանանար",
    "չեն արժանանում": "չեն արժանանար",
    "չէի արժանանում": "չէի արժանանար",
    "չէիր արժանանում": "չէիր արժանանար",
    "չէր արժանանում": "չէր արժանանար",
    "չէինք արժանանում": "չէինք արժանանար",
    "չէիք արժանանում": "չէիք արժանանար",
    "չէին արժանանում": "չէին արժանանար",
    "չարժանացա": "չարժանացայ",
    "չարժանացար": "չարժանացար",
    "չարժանացավ": "չարժանացաւ",
    "չարժանացանք": "չարժանացանք",
    "չարժանացաք": "չարժանացաք",
    "չարժանացան": "չարժանացան",
    "մի արժանացիր": "մի արժանանար",
    "մի արժանանանք": "մի արժանանանք",
    "մի արժանանացեք": "մի արժանանաք",
    "չեմ արժանացել": "արժանացած չեմ",
    "չես արժանացել": "արժանացած չես",
    "չի արժանացել": "արժանացած չէ",
    "չենք արժանացել": "արժանացած չենք",
    "չեք արժանացել": "արժանացած չեք",
    "չեն արժանացել": "արժանացած չեն",
    "չէի արժանացել": "արժանացած չէի",
    "չէիր արժանացել": "արժանացած չէիր",
    "չէր արժանացել": "արժանացած չէր",
    "չէինք արժանացել": "արժանացած չէինք",
    "չէիք արժանացել": "արժանացած չէիք",
    "չէին արժանացել": "արժանացած չէին",
    "չեմ արժանանա": "պիտի չարժանանամ",
    "չես արժանանա": "պիտի չարժանանաս",
    "չի արժանանա": "պիտի չարժանանայ",
    "չենք արժանանա": "պիտի չարժանանանք",
    "չեք արժանանա": "պիտի չարժանանաք",
    "չեն արժանանա": "պիտի չարժանանան",
    "չէի արժանանա": "պիտի չարժանանայի",
    "չէիր արժանանա": "պիտի չարժանանայիր",
    "չէր արժանանա": "պիտի չարժանանար",
    "չէինք արժանանա": "պիտի չարժանանայինք",
    "չէիք արժանանա": "պիտի չարժանանայիք",
    "չէին արժանանա": "պիտի չարժանանային",
    "չափել": "չափած",
    "չափ": "չափ",
    "չափեցեր": "չափեցեր",
    "չափում": "չափեր",
    "չափող": "չափող",
    "չափելու": "չափելու",
    "չափում եմ": "կը չափեմ",
    "չափում ես": "կը չափես",
    "չափում է": "կը չափէ",
    "չափում ենք": "կը չափենք",
    "չափում եք": "կը չափէք",
    "չափում են": "կը չափեն",
    "չափում էի": "կը չափէի",
    "չափում էիր": "կը չափէիր",
    "չափում էր": "կը չափէր",
    "չափում էինք": "կը չափէինք",
    "չափում էիք": "կը չափէիք",
    "չափում էին": "կը չափէին",
    "չափեցի": "չափեցի",
    "չափեցիր": "չափեցիր",
    "չափեց": "չափեց",
    "չափեցինք": "չափեցինք",
    "չափեցիք": "չափեցիք",
    "չափեցին": "չափեցին",
    "չափիր": "չափէ",
    "չափենք": "չափենք",
    "չափեք": "չափեցէք",
    "չափել եմ": "չափած եմ",
    "չափել ես": "չափած ես",
    "չափել է": "չափած է",
    "չափել ենք": "չափած ենք",
    "չափել եք": "չափած եք",
    "չափել են": "չափած են",
    "չափել էի": "չափած էի",
    "չափել էիր": "չափած էիր",
    "չափել էր": "չափած էր",
    "չափել էինք": "չափած էինք",
    "չափել էիք": "չափած էիք",
    "չափել էին": "չափած էին",
    "կչափեմ": "պիտի չափեմ",
    "կչափես": "պիտի չափես",
    "կչափի": "պիտի չափէ",
    "կչափենք": "պիտի չափենք",
    "կչափէք": "պիտի չափէք",
    "կչափեն": "պիտի չափեն",
    "կչափէի": "պիտի չափէի",
    "կչափէիր": "պիտի չափէիր",
    "կչափէր": "պիտի չափէր",
    "կչափէինք": "պիտի չափէինք",
    "կչափէիք": "պիտի չափէիք",
    "կչափէին": "պիտի չափէին",
    "չեմ չափում": "չեմ չափեր",
    "չես չափում": "չես չափեր",
    "չի չափում": "չի չափեր",
    "չենք չափում": "չենք չափեր",
    "չեք չափում": "չեք չափեր",
    "չեն չափում": "չեն չափեր",
    "չէի չափում": "չէի չափեր",
    "չէիր չափում": "չէիր չափեր",
    "չէր չափում": "չէր չափեր",
    "չէինք չափում": "չէինք չափեր",
    "չէիք չափում": "չէիք չափեր",
    "չէին չափում": "չէին չափեր",
    "չչափեցի": "չչափեցի",
    "չչափեցիր": "չչափեցիր",
    "չչափեց": "չչափեց",
    "չչափեցինք": "չչափեցինք",
    "չչափեցիք": "չչափեցիք",
    "չչափեցին": "չչափեցին",
    "մի չափիր": "մի չափեր",
    "մի չափենք": "մի չափենք",
    "մի չափեք": "մի չափէք",
    "չեմ չափել": "չափած չեմ",
    "չես չափել": "չափած չես",
    "չի չափել": "չափած չէ",
    "չենք չափել": "չափած չենք",
    "չեք չափել": "չափած չեք",
    "չեն չափել": "չափած չեն",
    "չէի չափել": "չափած չէի",
    "չէիր չափել": "չափած չէիր",
    "չէր չափել": "չափած չէր",
    "չէինք չափել": "չափած չէինք",
    "չէիք չափել": "չափած չէիք",
    "չէին չափել": "չափած չէին",
    "չեմ չափի": "պիտի չչափեմ",
    "չես չափի": "պիտի չչափես",
    "չի չափի": "պիտի չչափէ",
    "չենք չափի": "պիտի չչափենք",
    "չեք չափի": "պիտի չչափէք",
    "չեն չափի": "պիտի չչափեն",
    "չէի չափի": "պիտի չչափէի",
    "չէիր չափի": "պիտի չչափէիր",
    "չէր չափի": "պիտի չչափէր",
    "չէինք չափի": "պիտի չչափէինք",
    "չէիք չափի": "պիտի չչափէիք",
    "չէին չափի": "պիտի չչափէին",
    "դնել": "դնել",
    "դն": "դն",
    "դրել": "դրած",
    "դրեցիք  դրեր": "դրեր",
    "դնում": "դներ",
    "դնող": "դնող",
    "դնելու": "դնելու",
    "դնում եմ": "կը դնեմ",
    "դնում ես": "կը դնես",
    "դնում է": "կը դնէ",
    "դնում ենք": "կը դնենք",
    "դնում եք": "կը դնէք",
    "դնում են": "կը դնեն",
    "դնում էի": "կը դնէի",
    "դնում էիր": "կը դնէիր",
    "դնում էր": "կը դնէր",
    "դնում էինք": "կը դնէինք",
    "դնում էիք": "կը դնէիք",
    "դնում էին": "կը դնէին",
    "դրեցի  դրի": "դրի",
    "դրեցիր  դրիր": "դրիր",
    "դրեց": "դրաւ",
    "դրեցինք  դրինք": "դրինք",
    "դրեցիք  դրիք": "դրիք",
    "դրեցին  դրին": "դրին",
    "դիր": "դիր",
    "դրեք": "դրէք",
    "դրել եմ": "դրած եմ",
    "դրել ես": "դրած ես",
    "դրել է": "դրած է",
    "դրել ենք": "դրած ենք",
    "դրել եք": "դրած եք",
    "դրել են": "դրած են",
    "դրել էի": "դրած էի",
    "դրել էիր": "դրած էիր",
    "դրել էր": "դրած էր",
    "դրել էինք": "դրած էինք",
    "դրել էիք": "դրած էիք",
    "դրել էին": "դրած էին",
    "կդնեմ": "պիտի դնեմ",
    "կդնես": "պիտի դնես",
    "կդնի": "պիտի դնէ",
    "կդնենք": "պիտի դնենք",
    "կդնէք": "պիտի դնէք",
    "կդնեն": "պիտի դնեն",
    "կդնէի": "պիտի դնէի",
    "կդնէիր": "պիտի դնէիր",
    "կդնէր": "պիտի դնէր",
    "կդնէինք": "պիտի դնէինք",
    "կդնէիք": "պիտի դնէիք",
    "կդնէին": "պիտի դնէին",
    "չեմ դնում": "չեմ դներ",
    "չես դնում": "չես դներ",
    "չի դնում": "չի դներ",
    "չենք դնում": "չենք դներ",
    "չեք դնում": "չեք դներ",
    "չեն դնում": "չեն դներ",
    "չէի դնում": "չէի դներ",
    "չէիր դնում": "չէիր դներ",
    "չէր դնում": "չէր դներ",
    "չէինք դնում": "չէինք դներ",
    "չէիք դնում": "չէիք դներ",
    "չէին դնում": "չէին դներ",
    "չդրեցի  դրի": "չդրի",
    "չդրեցիր  դրիր": "չդրիր",
    "չդրեց": "չդրաւ",
    "չդրեցինք  դրինք": "չդրինք",
    "չդրեցիք  դրիք": "չդրիք",
    "չդրեցին  դրին": "չդրին",
    "մի դիր": "մի դներ",
    "մի դրեք": "մի դնէք",
    "չեմ դրել": "դրած չեմ",
    "չես դրել": "դրած չես",
    "չի դրել": "դրած չէ",
    "չենք դրել": "դրած չենք",
    "չեք դրել": "դրած չեք",
    "չեն դրել": "դրած չեն",
    "չէի դրել": "դրած չէի",
    "չէիր դրել": "դրած չէիր",
    "չէր դրել": "դրած չէր",
    "չէինք դրել": "դրած չէինք",
    "չէիք դրել": "դրած չէիք",
    "չէին դրել": "դրած չէին",
    "չեմ դնի": "պիտի չդնեմ",
    "չես դնի": "պիտի չդնես",
    "չի դնի": "պիտի չդնէ",
    "չենք դնի": "պիտի չդնենք",
    "չեք դնի": "պիտի չդնէք",
    "չեն դնի": "պիտի չդնեն",
    "չէի դնի": "պիտի չդնէի",
    "չէիր դնի": "պիտի չդնէիր",
    "չէր դնի": "պիտի չդնէր",
    "չէինք դնի": "պիտի չդնէինք",
    "չէիք դնի": "պիտի չդնէիք",
    "չէին դնի": "պիտի չդնէին",
    "բարակնալ": "բարակնալ",
    "բարակն": "բարակն",
    "բարակնացել": "բարակցած",
    "բարակնացեր": "բարակցեր",
    "բարակնում": "բարակնար",
    "բարակնացող": "բարակցող",
    "բարակնալու": "բարակնալու",
    "բարակնում եմ": "կը բարակնամ",
    "բարակնում ես": "կը բարակնաս",
    "բարակնում է": "կը բարակնայ",
    "բարակնում ենք": "կը բարակնանք",
    "բարակնում եք": "կը բարակնաք",
    "բարակնում են": "կը բարակնան",
    "բարակնում էի": "կը բարակնայի",
    "բարակնում էիր": "կը բարակնայիր",
    "բարակնում էր": "կը բարակնար",
    "բարակնում էինք": "կը բարակնայինք",
    "բարակնում էիք": "կը բարակնայիք",
    "բարակնում էին": "կը բարակնային",
    "բարակնացի": "բարակցայ",
    "բարակնացիր": "բարակցար",
    "բարակնաց": "բարակցաւ",
    "բարակնացինք": "բարակցանք",
    "բարակնացիք": "բարակցաք",
    "բարակնացին": "բարակցան",
    "բարակնա": "բարակցիր",
    "բարակնանք": "բարակնանք",
    "բարակնացեք": "բարակցէք",
    "բարակնացել եմ": "բարակցած եմ",
    "բարակնացել ես": "բարակցած ես",
    "բարակնացել է": "բարակցած է",
    "բարակնացել ենք": "բարակցած ենք",
    "բարակնացել եք": "բարակցած եք",
    "բարակնացել են": "բարակցած են",
    "բարակնացել էի": "բարակցած էի",
    "բարակնացել էիր": "բարակցած էիր",
    "բարակնացել էր": "բարակցած էր",
    "բարակնացել էինք": "բարակցած էինք",
    "բարակնացել էիք": "բարակցած էիք",
    "բարակնացել էին": "բարակցած էին",
    "կբարակնամ": "պիտի բարակնամ",
    "կբարակնաս": "պիտի բարակնաս",
    "կբարակնա": "պիտի բարակնայ",
    "կբարակնանք": "պիտի բարակնանք",
    "կբարակնաք": "պիտի բարակնաք",
    "կբարակնան": "պիտի բարակնան",
    "կբարակնայի": "պիտի բարակնայի",
    "կբարակնայիր": "պիտի բարակնայիր",
    "կբարակնար": "պիտի բարակնար",
    "կբարակնայինք": "պիտի բարակնայինք",
    "կբարակնայիք": "պիտի բարակնայիք",
    "կբարակնային": "պիտի բարակնային",
    "չեմ բարակնում": "չեմ բարակնար",
    "չես բարակնում": "չես բարակնար",
    "չի բարակնում": "չի բարակնար",
    "չենք բարակնում": "չենք բարակնար",
    "չեք բարակնում": "չեք բարակնար",
    "չեն բարակնում": "չեն բարակնար",
    "չէի բարակնում": "չէի բարակնար",
    "չէիր բարակնում": "չէիր բարակնար",
    "չէր բարակնում": "չէր բարակնար",
    "չէինք բարակնում": "չէինք բարակնար",
    "չէիք բարակնում": "չէիք բարակնար",
    "չէին բարակնում": "չէին բարակնար",
    "չբարակնացի": "չբարակցայ",
    "չբարակնացիր": "չբարակցար",
    "չբարակնաց": "չբարակցաւ",
    "չբարակնացինք": "չբարակցանք",
    "չբարակնացիք": "չբարակցաք",
    "չբարակնացին": "չբարակցան",
    "մի բարակնա": "մի բարակնար",
    "մի բարակնանք": "մի բարակնանք",
    "մի բարակնացեք": "մի բարակնաք",
    "չեմ բարակնացել": "բարակցած չեմ",
    "չես բարակնացել": "բարակցած չես",
    "չի բարակնացել": "բարակցած չէ",
    "չենք բարակնացել": "բարակցած չենք",
    "չեք բարակնացել": "բարակցած չեք",
    "չեն բարակնացել": "բարակցած չեն",
    "չէի բարակնացել": "բարակցած չէի",
    "չէիր բարակնացել": "բարակցած չէիր",
    "չէր բարակնացել": "բարակցած չէր",
    "չէինք բարակնացել": "բարակցած չէինք",
    "չէիք բարակնացել": "բարակցած չէիք",
    "չէին բարակնացել": "բարակցած չէին",
    "չեմ բարակնա": "պիտի չբարակնամ",
    "չես բարակնա": "պիտի չբարակնաս",
    "չի բարակնա": "պիտի չբարակնայ",
    "չենք բարակնա": "պիտի չբարակնանք",
    "չեք բարակնա": "պիտի չբարակնաք",
    "չեն բարակնա": "պիտի չբարակնան",
    "չէի բարակնա": "պիտի չբարակնայի",
    "չէիր բարակնա": "պիտի չբարակնայիր",
    "չէր բարակնա": "պիտի չբարակնար",
    "չէինք բարակնա": "պիտի չբարակնայինք",
    "չէիք բարակնա": "պիտի չբարակնայիք",
    "չէին բարակնա": "պիտի չբարակնային",
    "ցուցնել": "ցուցնել",
    "ցուցն": "ցուցն",
    "ցուցրել": "ցուցուցած",
    "ցուցրեր": "ցուցուցեր",
    "ցուցնում": "ցուցներ",
    "ցուցնող": "ցուցնող",
    "ցուցնելու": "ցուցնելու",
    "ցուցնում եմ": "կը ցուցնեմ",
    "ցուցնում ես": "կը ցուցնես",
    "ցուցնում է": "կը ցուցնէ",
    "ցուցնում ենք": "կը ցուցնենք",
    "ցուցնում եք": "կը ցուցնէք",
    "ցուցնում են": "կը ցուցնեն",
    "ցուցնում էի": "կը ցուցնէի",
    "ցուցնում էիր": "կը ցուցնէիր",
    "ցուցնում էր": "կը ցուցնէր",
    "ցուցնում էինք": "կը ցուցնէինք",
    "ցուցնում էիք": "կը ցուցնէիք",
    "ցուցնում էին": "կը ցուցնէին",
    "ցուցրի": "ցուցուցի",
    "ցուցրիր": "ցուցուցիր",
    "ցուցրեց": "ցուցուց",
    "ցուցրինք": "ցուցուցինք",
    "ցուցրիք": "ցուցուցիք",
    "ցուցրին": "ցուցուցին",
    "ցուցրու": "ցուցուր",
    "ցուցնենք": "ցուցնենք",
    "ցուցրեք": "ցուցուցէք",
    "ցուցրել եմ": "ցուցուցած եմ",
    "ցուցրել ես": "ցուցուցած ես",
    "ցուցրել է": "ցուցուցած է",
    "ցուցրել ենք": "ցուցուցած ենք",
    "ցուցրել եք": "ցուցուցած եք",
    "ցուցրել են": "ցուցուցած են",
    "ցուցրել էի": "ցուցուցած էի",
    "ցուցրել էիր": "ցուցուցած էիր",
    "ցուցրել էր": "ցուցուցած էր",
    "ցուցրել էինք": "ցուցուցած էինք",
    "ցուցրել էիք": "ցուցուցած էիք",
    "ցուցրել էին": "ցուցուցած էին",
    "կցուցնեմ": "պիտի ցուցնեմ",
    "կցուցնես": "պիտի ցուցնես",
    "կցուցնի": "պիտի ցուցնէ",
    "կցուցնենք": "պիտի ցուցնենք",
    "կցուցնէք": "պիտի ցուցնէք",
    "կցուցնեն": "պիտի ցուցնեն",
    "կցուցնէի": "պիտի ցուցնէի",
    "կցուցնէիր": "պիտի ցուցնէիր",
    "կցուցնէր": "պիտի ցուցնէր",
    "կցուցնէինք": "պիտի ցուցնէինք",
    "կցուցնէիք": "պիտի ցուցնէիք",
    "կցուցնէին": "պիտի ցուցնէին",
    "չեմ ցուցնում": "չեմ ցուցներ",
    "չես ցուցնում": "չես ցուցներ",
    "չի ցուցնում": "չի ցուցներ",
    "չենք ցուցնում": "չենք ցուցներ",
    "չեք ցուցնում": "չեք ցուցներ",
    "չեն ցուցնում": "չեն ցուցներ",
    "չէի ցուցնում": "չէի ցուցներ",
    "չէիր ցուցնում": "չէիր ցուցներ",
    "չէր ցուցնում": "չէր ցուցներ",
    "չէինք ցուցնում": "չէինք ցուցներ",
    "չէիք ցուցնում": "չէիք ցուցներ",
    "չէին ցուցնում": "չէին ցուցներ",
    "չցուցրի": "չցուցուցի",
    "չցուցրիր": "չցուցուցիր",
    "չցուցրեց": "չցուցուց",
    "չցուցրինք": "չցուցուցինք",
    "չցուցրիք": "չցուցուցիք",
    "չցուցրին": "չցուցուցին",
    "մի ցուցրու": "մի ցուցներ",
    "մի ցուցնենք": "մի ցուցնենք",
    "մի ցուցրեք": "մի ցուցնէք",
    "չեմ ցուցրել": "ցուցուցած չեմ",
    "չես ցուցրել": "ցուցուցած չես",
    "չի ցուցրել": "ցուցուցած չէ",
    "չենք ցուցրել": "ցուցուցած չենք",
    "չեք ցուցրել": "ցուցուցած չեք",
    "չեն ցուցրել": "ցուցուցած չեն",
    "չէի ցուցրել": "ցուցուցած չէի",
    "չէիր ցուցրել": "ցուցուցած չէիր",
    "չէր ցուցրել": "ցուցուցած չէր",
    "չէինք ցուցրել": "ցուցուցած չէինք",
    "չէիք ցուցրել": "ցուցուցած չէիք",
    "չէին ցուցրել": "ցուցուցած չէին",
    "չեմ ցուցնի": "պիտի չցուցնեմ",
    "չես ցուցնի": "պիտի չցուցնես",
    "չի ցուցնի": "պիտի չցուցնէ",
    "չենք ցուցնի": "պիտի չցուցնենք",
    "չեք ցուցնի": "պիտի չցուցնէք",
    "չեն ցուցնի": "պիտի չցուցնեն",
    "չէի ցուցնի": "պիտի չցուցնէի",
    "չէիր ցուցնի": "պիտի չցուցնէիր",
    "չէր ցուցնի": "պիտի չցուցնէր",
    "չէինք ցուցնի": "պիտի չցուցնէինք",
    "չէիք ցուցնի": "պիտի չցուցնէիք",
    "չէին ցուցնի": "պիտի չցուցնէին",
    "խածնել": "խածնել",
    "խածն": "խածն",
    "խածնեցել": "խածած",
    "խածնեցեր": "խածեր",
    "խածնում": "խածներ",
    "խածնող": "խածնող",
    "խածնելու": "խածնելու",
    "խածնում եմ": "կը խածնեմ",
    "խածնում ես": "կը խածնես",
    "խածնում է": "կը խածնէ",
    "խածնում ենք": "կը խածնենք",
    "խածնում եք": "կը խածնէք",
    "խածնում են": "կը խածնեն",
    "խածնում էի": "կը խածնէի",
    "խածնում էիր": "կը խածնէիր",
    "խածնում էր": "կը խածնէր",
    "խածնում էինք": "կը խածնէինք",
    "խածնում էիք": "կը խածնէիք",
    "խածնում էին": "կը խածնէին",
    "խածնեցի": "խածի",
    "խածնեցիր": "խածիր",
    "խածնեց": "խածաւ",
    "խածնեցինք": "խածինք",
    "խածնեցիք": "խածիք",
    "խածնեցին": "խածին",
    "խածնիր": "խած",
    "խածնենք": "",
    "խածնեցեք": "խածէք",
    "խածնեցել եմ": "խածած եմ",
    "խածնեցել ես": "խածած ես",
    "խածնեցել է": "խածած է",
    "խածնեցել ենք": "խածած ենք",
    "խածնեցել եք": "խածած եք",
    "խածնեցել են": "խածած են",
    "խածնեցել էի": "խածած էի",
    "խածնեցել էիր": "խածած էիր",
    "խածնեցել էր": "խածած էր",
    "խածնեցել էինք": "խածած էինք",
    "խածնեցել էիք": "խածած էիք",
    "խածնեցել էին": "խածած էին",
    "կխածնեմ": "պիտի խածնեմ",
    "կխածնես": "պիտի խածնես",
    "կխածնի": "պիտի խածնէ",
    "կխածնենք": "պիտի խածնենք",
    "կխածնէք": "պիտի խածնէք",
    "կխածնեն": "պիտի խածնեն",
    "կխածնէի": "պիտի խածնէի",
    "կխածնէիր": "պիտի խածնէիր",
    "կխածնէր": "պիտի խածնէր",
    "կխածնէինք": "պիտի խածնէինք",
    "կխածնէիք": "պիտի խածնէիք",
    "կխածնէին": "պիտի խածնէին",
    "չեմ խածնում": "չեմ խածներ",
    "չես խածնում": "չես խածներ",
    "չի խածնում": "չի խածներ",
    "չենք խածնում": "չենք խածներ",
    "չեք խածնում": "չեք խածներ",
    "չեն խածնում": "չեն խածներ",
    "չէի խածնում": "չէի խածներ",
    "չէիր խածնում": "չէիր խածներ",
    "չէր խածնում": "չէր խածներ",
    "չէինք խածնում": "չէինք խածներ",
    "չէիք խածնում": "չէիք խածներ",
    "չէին խածնում": "չէին խածներ",
    "չխածնեցի": "չխածի",
    "չխածնեցիր": "չխածիր",
    "չխածնեց": "չխածաւ",
    "չխածնեցինք": "չխածինք",
    "չխածնեցիք": "չխածիք",
    "չխածնեցին": "չխածին",
    "մի խածնիր": "մի խածներ",
    "մի խածնենք": "մի խածնենք",
    "մի խածնեցեք": "մի խածնէք",
    "չեմ խածնեցել": "խածած չեմ",
    "չես խածնեցել": "խածած չես",
    "չի խածնեցել": "խածած չէ",
    "չենք խածնեցել": "խածած չենք",
    "չեք խածնեցել": "խածած չեք",
    "չեն խածնեցել": "խածած չեն",
    "չէի խածնեցել": "խածած չէի",
    "չէիր խածնեցել": "խածած չէիր",
    "չէր խածնեցել": "խածած չէր",
    "չէինք խածնեցել": "խածած չէինք",
    "չէիք խածնեցել": "խածած չէիք",
    "չէին խածնեցել": "խածած չէին",
    "չեմ խածնի": "պիտի չխածնեմ",
    "չես խածնի": "պիտի չխածնես",
    "չի խածնի": "պիտի չխածնէ",
    "չենք խածնի": "պիտի չխածնենք",
    "չեք խածնի": "պիտի չխածնէք",
    "չեն խածնի": "պիտի չխածնեն",
    "չէի խածնի": "պիտի չխածնէի",
    "չէիր խածնի": "պիտի չխածնէիր",
    "չէր խածնի": "պիտի չխածնէր",
    "չէինք խածնի": "պիտի չխածնէինք",
    "չէիք խածնի": "պիտի չխածնէիք",
    "չէին խածնի": "պիտի չխածնէին",
    "աղալ": "աղալ",
    "աղ": "աղ",
    "աղացել": "աղացած",
    "աղացեր": "աղացեր",
    "աղում": "աղար",
    "աղացող": "աղացող",
    "աղալու": "աղալու",
    "աղում եմ": "կ'աղամ",
    "աղում ես": "կ'աղաս",
    "աղում է": "կ'աղայ",
    "աղում ենք": "կ'աղանք",
    "աղում եք": "կ'աղաք",
    "աղում են": "կ'աղան",
    "աղում էի": "կ'աղայի",
    "աղում էիր": "կ'աղայիր",
    "աղում էր": "կ'աղար",
    "աղում էինք": "կ'աղայինք",
    "աղում էիք": "կ'աղայիք",
    "աղում էին": "կ'աղային",
    "աղացի": "աղացի",
    "աղացիր": "աղացիր",
    "աղաց": "աղաց",
    "աղացինք": "աղացինք",
    "աղացիք": "աղացիք",
    "աղացին": "աղացին",
    "աղա": "աղա",
    "աղանք": "աղանք",
    "աղացեք": "աղացէք",
    "աղացել եմ": "աղացած եմ",
    "աղացել ես": "աղացած ես",
    "աղացել է": "աղացած է",
    "աղացել ենք": "աղացած ենք",
    "աղացել եք": "աղացած եք",
    "աղացել են": "աղացած են",
    "աղացել էի": "աղացած էի",
    "աղացել էիր": "աղացած էիր",
    "աղացել էր": "աղացած էր",
    "աղացել էինք": "աղացած էինք",
    "աղացել էիք": "աղացած էիք",
    "աղացել էին": "աղացած էին",
    "կաղամ": "պիտի աղամ",
    "կաղաս": "պիտի աղաս",
    "կաղա": "պիտի աղայ",
    "կաղանք": "պիտի աղանք",
    "կաղաք": "պիտի աղաք",
    "կաղան": "պիտի աղան",
    "կաղայի": "պիտի աղայի",
    "կաղայիր": "պիտի աղայիր",
    "կաղար": "պիտի աղար",
    "կաղայինք": "պիտի աղայինք",
    "կաղայիք": "պիտի աղայիք",
    "կաղային": "պիտի աղային",
    "չեմ աղում": "չեմ աղար",
    "չես աղում": "չես աղար",
    "չ'աղում": "չ'աղար",
    "չենք աղում": "չենք աղար",
    "չեք աղում": "չեք աղար",
    "չեն աղում": "չեն աղար",
    "չէի աղում": "չէի աղար",
    "չէիր աղում": "չէիր աղար",
    "չէր աղում": "չէր աղար",
    "չէինք աղում": "չէինք աղար",
    "չէիք աղում": "չէիք աղար",
    "չէին աղում": "չէին աղար",
    "չաղացի": "չաղացի",
    "չաղացիր": "չաղացիր",
    "չաղաց": "չաղաց",
    "չաղացինք": "չաղացինք",
    "չաղացիք": "չաղացիք",
    "չաղացին": "չաղացին",
    "մի աղա": "մի աղար",
    "մի աղանք": "մի աղանք",
    "մի աղացեք": "մի աղաք",
    "չեմ աղացել": "աղացած չեմ",
    "չես աղացել": "աղացած չես",
    "չի աղացել": "աղացած չէ",
    "չենք աղացել": "աղացած չենք",
    "չեք աղացել": "աղացած չեք",
    "չեն աղացել": "աղացած չեն",
    "չէի աղացել": "աղացած չէի",
    "չէիր աղացել": "աղացած չէիր",
    "չէր աղացել": "աղացած չէր",
    "չէինք աղացել": "աղացած չէինք",
    "չէիք աղացել": "աղացած չէիք",
    "չէին աղացել": "աղացած չէին",
    "չեմ աղա": "պիտի չաղամ",
    "չես աղա": "պիտի չաղաս",
    "չի աղա": "պիտի չաղայ",
    "չենք աղա": "պիտի չաղանք",
    "չեք աղա": "պիտի չաղաք",
    "չեն աղա": "պիտի չաղան",
    "չէի աղա": "պիտի չաղայի",
    "չէիր աղա": "պիտի չաղայիր",
    "չէր աղա": "պիտի չաղար",
    "չէինք աղա": "պիտի չաղայինք",
    "չէիք աղա": "պիտի չաղայիք",
    "չէին աղա": "պիտի չաղային",
    "մահանալ": "մահանալ",
    "մահան": "մահան",
    "մահացել": "մեռած",
    "մահացեր": "մեռեր",
    "մահանում": "մահանար",
    "մահացող": "մեռող",
    "մահանալու": "մահանալու",
    "մահանում եմ": "կը մահանամ",
    "մահանում ես": "կը մահանաս",
    "մահանում է": "կը մահանայ",
    "մահանում ենք": "կը մահանանք",
    "մահանում եք": "կը մահանաք",
    "մահանում են": "կը մահանան",
    "մահանում էի": "կը մահանայի",
    "մահանում էիր": "կը մահանայիր",
    "մահանում էր": "կը մահանար",
    "մահանում էինք": "կը մահանայինք",
    "մահանում էիք": "կը մահանայիք",
    "մահանում էին": "կը մահանային",
    "մահացա": "մեռայ",
    "մահացար": "մեռար",
    "մահացավ": "մեռաւ",
    "մահացանք": "մեռանք",
    "մահացաք": "մեռաք",
    "մահացան": "մեռան",
    "մահացիր": "մեռիր",
    "մահանանք": "",
    "մահանացեք": "",
    "մահացել եմ": "մեռած եմ",
    "մահացել ես": "մեռած ես",
    "մահացել է": "մեռած է",
    "մահացել ենք": "մեռած ենք",
    "մահացել եք": "մեռած եք",
    "մահացել են": "մեռած են",
    "մահացել էի": "մեռած էի",
    "մահացել էիր": "մեռած էիր",
    "մահացել էր": "մեռած էր",
    "մահացել էինք": "մեռած էինք",
    "մահացել էիք": "մեռած էիք",
    "մահացել էին": "մեռած էին",
    "կմահանամ": "պիտի մահանամ",
    "կմահանաս": "պիտի մահանաս",
    "կմահանա": "պիտի մահանայ",
    "կմահանանք": "պիտի մահանանք",
    "կմահանաք": "պիտի մահանաք",
    "կմահանան": "պիտի մահանան",
    "կմահանայի": "պիտի մահանայի",
    "կմահանայիր": "պիտի մահանայիր",
    "կմահանար": "պիտի մահանար",
    "կմահանայինք": "պիտի մահանայինք",
    "կմահանայիք": "պիտի մահանայիք",
    "կմահանային": "պիտի մահանային",
    "չեմ մահանում": "չեմ մահանար",
    "չես մահանում": "չես մահանար",
    "չի մահանում": "չի մահանար",
    "չենք մահանում": "չենք մահանար",
    "չեք մահանում": "չեք մահանար",
    "չեն մահանում": "չեն մահանար",
    "չէի մահանում": "չէի մահանար",
    "չէիր մահանում": "չէիր մահանար",
    "չէր մահանում": "չէր մահանար",
    "չէինք մահանում": "չէինք մահանար",
    "չէիք մահանում": "չէիք մահանար",
    "չէին մահանում": "չէին մահանար",
    "չմահացա": "չմեռայ",
    "չմահացար": "չմեռար",
    "չմահացավ": "չմեռաւ",
    "չմահացանք": "չմեռանք",
    "չմահացաք": "չմեռաք",
    "չմահացան": "չմեռան",
    "մի մահացիր": "մի մահանար",
    "մի մահանանք": "մի մահանանք",
    "մի մահանացեք": "մի մահանաք",
    "չեմ մահացել": "մեռած չեմ",
    "չես մահացել": "մեռած չես",
    "չի մահացել": "մեռած չէ",
    "չենք մահացել": "մեռած չենք",
    "չեք մահացել": "մեռած չեք",
    "չեն մահացել": "մեռած չեն",
    "չէի մահացել": "մեռած չէի",
    "չէիր մահացել": "մեռած չէիր",
    "չէր մահացել": "մեռած չէր",
    "չէինք մահացել": "մեռած չէինք",
    "չէիք մահացել": "մեռած չէիք",
    "չէին մահացել": "մեռած չէին",
    "չեմ մահանա": "պիտի չմահանամ",
    "չես մահանա": "պիտի չմահանաս",
    "չի մահանա": "պիտի չմահանայ",
    "չենք մահանա": "պիտի չմահանանք",
    "չեք մահանա": "պիտի չմահանաք",
    "չեն մահանա": "պիտի չմահանան",
    "չէի մահանա": "պիտի չմահանայի",
    "չէիր մահանա": "պիտի չմահանայիր",
    "չէր մահանա": "պիտի չմահանար",
    "չէինք մահանա": "պիտի չմահանայինք",
    "չէիք մահանա": "պիտի չմահանայիք",
    "չէին մահանա": "պիտի չմահանային",
    "լողալ": "լողալ",
    "լող": "լող",
    "լողացել": "լողացած",
    "լողացեր": "լողացեր",
    "լողում": "լողար",
    "լողացող": "լողացող",
    "լողալու": "լողալու",
    "լողում եմ": "կը լողամ",
    "լողում ես": "կը լողաս",
    "լողում է": "կը լողայ",
    "լողում ենք": "կը լողանք",
    "լողում եք": "կը լողաք",
    "լողում են": "կը լողան",
    "լողում էի": "կը լողայի",
    "լողում էիր": "կը լողայիր",
    "լողում էր": "կը լողար",
    "լողում էինք": "կը լողայինք",
    "լողում էիք": "կը լողայիք",
    "լողում էին": "կը լողային",
    "լողացի": "լողացի",
    "լողացիր": "լողացիր",
    "լողաց": "լողաց",
    "լողացինք": "լողացինք",
    "լողացիք": "լողացիք",
    "լողացին": "լողացին",
    "լողա": "լողա",
    "լողանք": "լողանք",
    "լողացեք": "լողացէք",
    "լողացել եմ": "լողացած եմ",
    "լողացել ես": "լողացած ես",
    "լողացել է": "լողացած է",
    "լողացել ենք": "լողացած ենք",
    "լողացել եք": "լողացած եք",
    "լողացել են": "լողացած են",
    "լողացել էի": "լողացած էի",
    "լողացել էիր": "լողացած էիր",
    "լողացել էր": "լողացած էր",
    "լողացել էինք": "լողացած էինք",
    "լողացել էիք": "լողացած էիք",
    "լողացել էին": "լողացած էին",
    "կլողամ": "պիտի լողամ",
    "կլողաս": "պիտի լողաս",
    "կլողա": "պիտի լողայ",
    "կլողանք": "պիտի լողանք",
    "կլողաք": "պիտի լողաք",
    "կլողան": "պիտի լողան",
    "կլողայի": "պիտի լողայի",
    "կլողայիր": "պիտի լողայիր",
    "կլողար": "պիտի լողար",
    "կլողայինք": "պիտի լողայինք",
    "կլողայիք": "պիտի լողայիք",
    "կլողային": "պիտի լողային",
    "չեմ լողում": "չեմ լողար",
    "չես լողում": "չես լողար",
    "չի լողում": "չի լողար",
    "չենք լողում": "չենք լողար",
    "չեք լողում": "չեք լողար",
    "չեն լողում": "չեն լողար",
    "չէի լողում": "չէի լողար",
    "չէիր լողում": "չէիր լողար",
    "չէր լողում": "չէր լողար",
    "չէինք լողում": "չէինք լողար",
    "չէիք լողում": "չէիք լողար",
    "չէին լողում": "չէին լողար",
    "չլողացի": "չլողացի",
    "չլողացիր": "չլողացիր",
    "չլողաց": "չլողաց",
    "չլողացինք": "չլողացինք",
    "չլողացիք": "չլողացիք",
    "չլողացին": "չլողացին",
    "մի լողա": "մի լողար",
    "մի լողանք": "մի լողանք",
    "մի լողացեք": "մի լողաք",
    "չեմ լողացել": "լողացած չեմ",
    "չես լողացել": "լողացած չես",
    "չի լողացել": "լողացած չէ",
    "չենք լողացել": "լողացած չենք",
    "չեք լողացել": "լողացած չեք",
    "չեն լողացել": "լողացած չեն",
    "չէի լողացել": "լողացած չէի",
    "չէիր լողացել": "լողացած չէիր",
    "չէր լողացել": "լողացած չէր",
    "չէինք լողացել": "լողացած չէինք",
    "չէիք լողացել": "լողացած չէիք",
    "չէին լողացել": "լողացած չէին",
    "չեմ լողա": "պիտի չլողամ",
    "չես լողա": "պիտի չլողաս",
    "չի լողա": "պիտի չլողայ",
    "չենք լողա": "պիտի չլողանք",
    "չեք լողա": "պիտի չլողաք",
    "չեն լողա": "պիտի չլողան",
    "չէի լողա": "պիտի չլողայի",
    "չէիր լողա": "պիտի չլողայիր",
    "չէր լողա": "պիտի չլողար",
    "չէինք լողա": "պիտի չլողայինք",
    "չէիք լողա": "պիտի չլողայիք",
    "չէին լողա": "պիտի չլողային",
    "նաւարկել": "նաւարկած",
    "նաւարկ": "նաւարկ",
    "նաւարկեցեր": "նաւարկեցեր",
    "նաւարկում": "նաւարկեր",
    "նաւարկող": "նաւարկող",
    "նաւարկելու": "նաւարկելու",
    "նաւարկում եմ": "կը նաւարկեմ",
    "նաւարկում ես": "կը նաւարկես",
    "նաւարկում է": "կը նաւարկէ",
    "նաւարկում ենք": "կը նաւարկենք",
    "նաւարկում եք": "կը նաւարկէք",
    "նաւարկում են": "կը նաւարկեն",
    "նաւարկում էի": "կը նաւարկէի",
    "նաւարկում էիր": "կը նաւարկէիր",
    "նաւարկում էր": "կը նաւարկէր",
    "նաւարկում էինք": "կը նաւարկէինք",
    "նաւարկում էիք": "կը նաւարկէիք",
    "նաւարկում էին": "կը նաւարկէին",
    "նաւարկեցի": "նաւարկեցի",
    "նաւարկեցիր": "նաւարկեցիր",
    "նաւարկեց": "նաւարկեց",
    "նաւարկեցինք": "նաւարկեցինք",
    "նաւարկեցիք": "նաւարկեցիք",
    "նաւարկեցին": "նաւարկեցին",
    "նաւարկիր": "նաւարկէ",
    "նաւարկենք": "նաւարկենք",
    "նաւարկեք": "նաւարկեցէք",
    "նաւարկել եմ": "նաւարկած եմ",
    "նաւարկել ես": "նաւարկած ես",
    "նաւարկել է": "նաւարկած է",
    "նաւարկել ենք": "նաւարկած ենք",
    "նաւարկել եք": "նաւարկած եք",
    "նաւարկել են": "նաւարկած են",
    "նաւարկել էի": "նաւարկած էի",
    "նաւարկել էիր": "նաւարկած էիր",
    "նաւարկել էր": "նաւարկած էր",
    "նաւարկել էինք": "նաւարկած էինք",
    "նաւարկել էիք": "նաւարկած էիք",
    "նաւարկել էին": "նաւարկած էին",
    "կնաւարկեմ": "պիտի նաւարկեմ",
    "կնաւարկես": "պիտի նաւարկես",
    "կնաւարկի": "պիտի նաւարկէ",
    "կնաւարկենք": "պիտի նաւարկենք",
    "կնաւարկէք": "պիտի նաւարկէք",
    "կնաւարկեն": "պիտի նաւարկեն",
    "կնաւարկէի": "պիտի նաւարկէի",
    "կնաւարկէիր": "պիտի նաւարկէիր",
    "կնաւարկէր": "պիտի նաւարկէր",
    "կնաւարկէինք": "պիտի նաւարկէինք",
    "կնաւարկէիք": "պիտի նաւարկէիք",
    "կնաւարկէին": "պիտի նաւարկէին",
    "չեմ նաւարկում": "չեմ նաւարկեր",
    "չես նաւարկում": "չես նաւարկեր",
    "չի նաւարկում": "չի նաւարկեր",
    "չենք նաւարկում": "չենք նաւարկեր",
    "չեք նաւարկում": "չեք նաւարկեր",
    "չեն նաւարկում": "չեն նաւարկեր",
    "չէի նաւարկում": "չէի նաւարկեր",
    "չէիր նաւարկում": "չէիր նաւարկեր",
    "չէր նաւարկում": "չէր նաւարկեր",
    "չէինք նաւարկում": "չէինք նաւարկեր",
    "չէիք նաւարկում": "չէիք նաւարկեր",
    "չէին նաւարկում": "չէին նաւարկեր",
    "չնաւարկեցի": "չնաւարկեցի",
    "չնաւարկեցիր": "չնաւարկեցիր",
    "չնաւարկեց": "չնաւարկեց",
    "չնաւարկեցինք": "չնաւարկեցինք",
    "չնաւարկեցիք": "չնաւարկեցիք",
    "չնաւարկեցին": "չնաւարկեցին",
    "մի նաւարկիր": "մի նաւարկեր",
    "մի նաւարկենք": "մի նաւարկենք",
    "մի նաւարկեք": "մի նաւարկէք",
    "չեմ նաւարկել": "նաւարկած չեմ",
    "չես նաւարկել": "նաւարկած չես",
    "չի նաւարկել": "նաւարկած չէ",
    "չենք նաւարկել": "նաւարկած չենք",
    "չեք նաւարկել": "նաւարկած չեք",
    "չեն նաւարկել": "նաւարկած չեն",
    "չէի նաւարկել": "նաւարկած չէի",
    "չէիր նաւարկել": "նաւարկած չէիր",
    "չէր նաւարկել": "նաւարկած չէր",
    "չէինք նաւարկել": "նաւարկած չէինք",
    "չէիք նաւարկել": "նաւարկած չէիք",
    "չէին նաւարկել": "նաւարկած չէին",
    "չեմ նաւարկի": "պիտի չնաւարկեմ",
    "չես նաւարկի": "պիտի չնաւարկես",
    "չի նաւարկի": "պիտի չնաւարկէ",
    "չենք նաւարկի": "պիտի չնաւարկենք",
    "չեք նաւարկի": "պիտի չնաւարկէք",
    "չեն նաւարկի": "պիտի չնաւարկեն",
    "չէի նաւարկի": "պիտի չնաւարկէի",
    "չէիր նաւարկի": "պիտի չնաւարկէիր",
    "չէր նաւարկի": "պիտի չնաւարկէր",
    "չէինք նաւարկի": "պիտի չնաւարկէինք",
    "չէիք նաւարկի": "պիտի չնաւարկէիք",
    "չէին նաւարկի": "պիտի չնաւարկէին",
    "ձիւն տեղալ": "ձիւն տեղալ",
    "տեղալ": "տեղալ",
    "տեղ": "տեղ",
    "տեղացել": "տեղացած",
    "տեղացեր": "տեղացեր",
    "տեղում": "տեղար",
    "տեղացող": "տեղացող",
    "տեղալու": "տեղալու",
    "ձիւն տեղում եմ": "ձիւն կը տեղամ",
    "ձիւն տեղում ես": "ձիւն կը տեղաս",
    "ձիւն տեղում է": "ձիւն կը տեղայ",
    "ձիւն տեղում ենք": "ձիւն կը տեղանք",
    "ձիւն տեղում եք": "ձիւն կը տեղաք",
    "ձիւն տեղում են": "ձիւն կը տեղան",
    "ձիւն տեղում էի": "ձիւն կը տեղայի",
    "ձիւն տեղում էիր": "ձիւն կը տեղայիր",
    "ձիւն տեղում էր": "ձիւն կը տեղար",
    "ձիւն տեղում էինք": "ձիւն կը տեղայինք",
    "ձիւն տեղում էիք": "ձիւն կը տեղայիք",
    "ձիւն տեղում էին": "ձիւն կը տեղային",
    "ձիւն տեղացի": "ձիւն տեղացի",
    "ձիւն տեղացիր": "ձիւն տեղացիր",
    "ձիւն տեղաց": "ձիւն տեղաց",
    "ձիւն տեղացինք": "ձիւն տեղացինք",
    "ձիւն տեղացիք": "ձիւն տեղացիք",
    "ձիւն տեղացին": "ձիւն տեղացին",
    "ձիւն տեղա": "ձիւն տեղա",
    "ձիւն տեղանք": "ձիւն տեղանք",
    "ձիւն տեղացեք": "ձիւն տեղացէք",
    "ձիւն տեղացել եմ": "ձիւն տեղացած եմ",
    "ձիւն տեղացել ես": "ձիւն տեղացած ես",
    "ձիւն տեղացել է": "ձիւն տեղացած է",
    "ձիւն տեղացել ենք": "ձիւն տեղացած ենք",
    "ձիւն տեղացել եք": "ձիւն տեղացած եք",
    "ձիւն տեղացել են": "ձիւն տեղացած են",
    "ձիւն տեղացել էի": "ձիւն տեղացած էի",
    "ձիւն տեղացել էիր": "ձիւն տեղացած էիր",
    "ձիւն տեղացել էր": "ձիւն տեղացած էր",
    "ձիւն տեղացել էինք": "ձիւն տեղացած էինք",
    "ձիւն տեղացել էիք": "ձիւն տեղացած էիք",
    "ձիւն տեղացել էին": "ձիւն տեղացած էին",
    "ձիւն կտեղամ": "ձիւն պիտի տեղամ",
    "ձիւն կտեղաս": "ձիւն պիտի տեղաս",
    "ձիւն կտեղա": "ձիւն պիտի տեղայ",
    "ձիւն կտեղանք": "ձիւն պիտի տեղանք",
    "ձիւն կտեղաք": "ձիւն պիտի տեղաք",
    "ձիւն կտեղան": "ձիւն պիտի տեղան",
    "ձիւն կտեղայի": "ձիւն պիտի տեղայի",
    "ձիւն կտեղայիր": "ձիւն պիտի տեղայիր",
    "ձիւն կտեղար": "ձիւն պիտի տեղար",
    "ձիւն կտեղայինք": "ձիւն պիտի տեղայինք",
    "ձիւն կտեղայիք": "ձիւն պիտի տեղայիք",
    "ձիւն կտեղային": "ձիւն պիտի տեղային",
    "ձիւն չեմ տեղում": "ձիւն չեմ տեղար",
    "ձիւն չես տեղում": "ձիւն չես տեղար",
    "ձիւն չի տեղում": "ձիւն չի տեղար",
    "ձիւն չենք տեղում": "ձիւն չենք տեղար",
    "ձիւն չեք տեղում": "ձիւն չեք տեղար",
    "ձիւն չեն տեղում": "ձիւն չեն տեղար",
    "ձիւն չէի տեղում": "ձիւն չէի տեղար",
    "ձիւն չէիր տեղում": "ձիւն չէիր տեղար",
    "ձիւն չէր տեղում": "ձիւն չէր տեղար",
    "ձիւն չէինք տեղում": "ձիւն չէինք տեղար",
    "ձիւն չէիք տեղում": "ձիւն չէիք տեղար",
    "ձիւն չէին տեղում": "ձիւն չէին տեղար",
    "ձիւն չտեղացի": "ձիւն չտեղացի",
    "ձիւն չտեղացիր": "ձիւն չտեղացիր",
    "ձիւն չտեղաց": "ձիւն չտեղաց",
    "ձիւն չտեղացինք": "ձիւն չտեղացինք",
    "ձիւն չտեղացիք": "ձիւն չտեղացիք",
    "ձիւն չտեղացին": "ձիւն չտեղացին",
    "ձիւն մի տեղա": "ձիւն մի տեղար",
    "ձիւն մի տեղանք": "ձիւն մի տեղանք",
    "ձիւն մի տեղացեք": "ձիւն մի տեղաք",
    "ձիւն չեմ տեղացել": "ձիւն տեղացած չեմ",
    "ձիւն չես տեղացել": "ձիւն տեղացած չես",
    "ձիւն չի տեղացել": "ձիւն տեղացած չէ",
    "ձիւն չենք տեղացել": "ձիւն տեղացած չենք",
    "ձիւն չեք տեղացել": "ձիւն տեղացած չեք",
    "ձիւն չեն տեղացել": "ձիւն տեղացած չեն",
    "ձիւն չէի տեղացել": "ձիւն տեղացած չէի",
    "ձիւն չէիր տեղացել": "ձիւն տեղացած չէիր",
    "ձիւն չէր տեղացել": "ձիւն տեղացած չէր",
    "ձիւն չէինք տեղացել": "ձիւն տեղացած չէինք",
    "ձիւն չէիք տեղացել": "ձիւն տեղացած չէիք",
    "ձիւն չէին տեղացել": "ձիւն տեղացած չէին",
    "ձիւն չեմ տեղա": "ձիւն պիտի չտեղամ",
    "ձիւն չես տեղա": "ձիւն պիտի չտեղաս",
    "ձիւն չի տեղա": "ձիւն պիտի չտեղայ",
    "ձիւն չենք տեղա": "ձիւն պիտի չտեղանք",
    "ձիւն չեք տեղա": "ձիւն պիտի չտեղաք",
    "ձիւն չեն տեղա": "ձիւն պիտի չտեղան",
    "ձիւն չէի տեղա": "ձիւն պիտի չտեղայի",
    "ձիւն չէիր տեղա": "ձիւն պիտի չտեղայիր",
    "ձիւն չէր տեղա": "ձիւն պիտի չտեղար",
    "ձիւն չէինք տեղա": "ձիւն պիտի չտեղայինք",
    "ձիւն չէիք տեղա": "ձիւն պիտի չտեղայիք",
    "ձիւն չէին տեղա": "ձիւն պիտի չտեղային",
    "մաքրել": "մաքրած",
    "մաքր": "մաքր",
    "մաքրեցեր": "մաքրեցեր",
    "մաքրում": "մաքրեր",
    "մաքրող": "մաքրող",
    "մաքրելու": "մաքրելու",
    "մաքրում եմ": "կը մաքրեմ",
    "մաքրում ես": "կը մաքրես",
    "մաքրում է": "կը մաքրէ",
    "մաքրում ենք": "կը մաքրենք",
    "մաքրում եք": "կը մաքրէք",
    "մաքրում են": "կը մաքրեն",
    "մաքրում էի": "կը մաքրէի",
    "մաքրում էիր": "կը մաքրէիր",
    "մաքրում էր": "կը մաքրէր",
    "մաքրում էինք": "կը մաքրէինք",
    "մաքրում էիք": "կը մաքրէիք",
    "մաքրում էին": "կը մաքրէին",
    "մաքրեցի": "մաքրեցի",
    "մաքրեցիր": "մաքրեցիր",
    "մաքրեց": "մաքրեց",
    "մաքրեցինք": "մաքրեցինք",
    "մաքրեցիք": "մաքրեցիք",
    "մաքրեցին": "մաքրեցին",
    "մաքրիր": "մաքրէ",
    "մաքրենք": "մաքրենք",
    "մաքրեք": "մաքրեցէք",
    "մաքրել եմ": "մաքրած եմ",
    "մաքրել ես": "մաքրած ես",
    "մաքրել է": "մաքրած է",
    "մաքրել ենք": "մաքրած ենք",
    "մաքրել եք": "մաքրած եք",
    "մաքրել են": "մաքրած են",
    "մաքրել էի": "մաքրած էի",
    "մաքրել էիր": "մաքրած էիր",
    "մաքրել էր": "մաքրած էր",
    "մաքրել էինք": "մաքրած էինք",
    "մաքրել էիք": "մաքրած էիք",
    "մաքրել էին": "մաքրած էին",
    "կմաքրեմ": "պիտի մաքրեմ",
    "կմաքրես": "պիտի մաքրես",
    "կմաքրի": "պիտի մաքրէ",
    "կմաքրենք": "պիտի մաքրենք",
    "կմաքրէք": "պիտի մաքրէք",
    "կմաքրեն": "պիտի մաքրեն",
    "կմաքրէի": "պիտի մաքրէի",
    "կմաքրէիր": "պիտի մաքրէիր",
    "կմաքրէր": "պիտի մաքրէր",
    "կմաքրէինք": "պիտի մաքրէինք",
    "կմաքրէիք": "պիտի մաքրէիք",
    "կմաքրէին": "պիտի մաքրէին",
    "չեմ մաքրում": "չեմ մաքրեր",
    "չես մաքրում": "չես մաքրեր",
    "չի մաքրում": "չի մաքրեր",
    "չենք մաքրում": "չենք մաքրեր",
    "չեք մաքրում": "չեք մաքրեր",
    "չեն մաքրում": "չեն մաքրեր",
    "չէի մաքրում": "չէի մաքրեր",
    "չէիր մաքրում": "չէիր մաքրեր",
    "չէր մաքրում": "չէր մաքրեր",
    "չէինք մաքրում": "չէինք մաքրեր",
    "չէիք մաքրում": "չէիք մաքրեր",
    "չէին մաքրում": "չէին մաքրեր",
    "չմաքրեցի": "չմաքրեցի",
    "չմաքրեցիր": "չմաքրեցիր",
    "չմաքրեց": "չմաքրեց",
    "չմաքրեցինք": "չմաքրեցինք",
    "չմաքրեցիք": "չմաքրեցիք",
    "չմաքրեցին": "չմաքրեցին",
    "մի մաքրիր": "մի մաքրեր",
    "մի մաքրենք": "մի մաքրենք",
    "մի մաքրեք": "մի մաքրէք",
    "չեմ մաքրել": "մաքրած չեմ",
    "չես մաքրել": "մաքրած չես",
    "չի մաքրել": "մաքրած չէ",
    "չենք մաքրել": "մաքրած չենք",
    "չեք մաքրել": "մաքրած չեք",
    "չեն մաքրել": "մաքրած չեն",
    "չէի մաքրել": "մաքրած չէի",
    "չէիր մաքրել": "մաքրած չէիր",
    "չէր մաքրել": "մաքրած չէր",
    "չէինք մաքրել": "մաքրած չէինք",
    "չէիք մաքրել": "մաքրած չէիք",
    "չէին մաքրել": "մաքրած չէին",
    "չեմ մաքրի": "պիտի չմաքրեմ",
    "չես մաքրի": "պիտի չմաքրես",
    "չի մաքրի": "պիտի չմաքրէ",
    "չենք մաքրի": "պիտի չմաքրենք",
    "չեք մաքրի": "պիտի չմաքրէք",
    "չեն մաքրի": "պիտի չմաքրեն",
    "չէի մաքրի": "պիտի չմաքրէի",
    "չէիր մաքրի": "պիտի չմաքրէիր",
    "չէր մաքրի": "պիտի չմաքրէր",
    "չէինք մաքրի": "պիտի չմաքրէինք",
    "չէիք մաքրի": "պիտի չմաքրէիք",
    "չէին մաքրի": "պիտի չմաքրէին",
    "հանել": "հանեցած",
    "հան": "հան",
    "հանեցեր": "հանեցեր",
    "հանում": "հաներ",
    "հանող": "հանող",
    "հանելու": "հանելու",
    "հանում եմ": "կը հանեմ",
    "հանում ես": "կը հանես",
    "հանում է": "կը հանէ",
    "հանում ենք": "կը հանենք",
    "հանում եք": "կը հանէք",
    "հանում են": "կը հանեն",
    "հանում էի": "կը հանէի",
    "հանում էիր": "կը հանէիր",
    "հանում էր": "կը հանէր",
    "հանում էինք": "կը հանէինք",
    "հանում էիք": "կը հանէիք",
    "հանում էին": "կը հանէին",
    "հանեցի": "հանեցի",
    "հանեցիր": "հանեցիր",
    "հանեց": "հանեց",
    "հանեցինք": "հանեցինք",
    "հանեցիք": "հանեցիք",
    "հանեցին": "հանեցին",
    "հանիր": "հանէ",
    "հանենք": "հանենք",
    "հանեցեք": "հանեցէք",
    "հանել եմ": "հանեցած եմ",
    "հանել ես": "հանեցած ես",
    "հանել է": "հանեցած է",
    "հանել ենք": "հանեցած ենք",
    "հանել եք": "հանեցած եք",
    "հանել են": "հանեցած են",
    "հանել էի": "հանեցած էի",
    "հանել էիր": "հանեցած էիր",
    "հանել էր": "հանեցած էր",
    "հանել էինք": "հանեցած էինք",
    "հանել էիք": "հանեցած էիք",
    "հանել էին": "հանեցած էին",
    "կհանեմ": "պիտի հանեմ",
    "կհանես": "պիտի հանես",
    "կհանի": "պիտի հանէ",
    "կհանենք": "պիտի հանենք",
    "կհանէք": "պիտի հանէք",
    "կհանեն": "պիտի հանեն",
    "կհանէի": "պիտի հանէի",
    "կհանէիր": "պիտի հանէիր",
    "կհանէր": "պիտի հանէր",
    "կհանէինք": "պիտի հանէինք",
    "կհանէիք": "պիտի հանէիք",
    "կհանէին": "պիտի հանէին",
    "չեմ հանում": "չեմ հաներ",
    "չես հանում": "չես հաներ",
    "չի հանում": "չի հաներ",
    "չենք հանում": "չենք հաներ",
    "չեք հանում": "չեք հաներ",
    "չեն հանում": "չեն հաներ",
    "չէի հանում": "չէի հաներ",
    "չէիր հանում": "չէիր հաներ",
    "չէր հանում": "չէր հաներ",
    "չէինք հանում": "չէինք հաներ",
    "չէիք հանում": "չէիք հաներ",
    "չէին հանում": "չէին հաներ",
    "չհանեցի": "չհանեցի",
    "չհանեցիր": "չհանեցիր",
    "չհանեց": "չհանեց",
    "չհանեցինք": "չհանեցինք",
    "չհանեցիք": "չհանեցիք",
    "չհանեցին": "չհանեցին",
    "մի հանիր": "մի հաներ",
    "մի հանենք": "մի հանենք",
    "մի հանեցեք": "մի հանէք",
    "չեմ հանել": "հանեցած չեմ",
    "չես հանել": "հանեցած չես",
    "չի հանել": "հանեցած չէ",
    "չենք հանել": "հանեցած չենք",
    "չեք հանել": "հանեցած չեք",
    "չեն հանել": "հանեցած չեն",
    "չէի հանել": "հանեցած չէի",
    "չէիր հանել": "հանեցած չէիր",
    "չէր հանել": "հանեցած չէր",
    "չէինք հանել": "հանեցած չէինք",
    "չէիք հանել": "հանեցած չէիք",
    "չէին հանել": "հանեցած չէին",
    "չեմ հանի": "պիտի չհանեմ",
    "չես հանի": "պիտի չհանես",
    "չի հանի": "պիտի չհանէ",
    "չենք հանի": "պիտի չհանենք",
    "չեք հանի": "պիտի չհանէք",
    "չեն հանի": "պիտի չհանեն",
    "չէի հանի": "պիտի չհանէի",
    "չէիր հանի": "պիտի չհանէիր",
    "չէր հանի": "պիտի չհանէր",
    "չէինք հանի": "պիտի չհանէինք",
    "չէիք հանի": "պիտի չհանէիք",
    "չէին հանի": "պիտի չհանէին",
    "մոռնալ": "մոռնալ",
    "մոռն": "մոռն",
    "մոռնացել": "մոռցած",
    "մոռնացեր": "մոռցեր",
    "մոռնում": "մոռնար",
    "մոռնացող": "մոռցող",
    "մոռնալու": "մոռնալու",
    "մոռնում եմ": "կը մոռնամ",
    "մոռնում ես": "կը մոռնաս",
    "մոռնում է": "կը մոռնայ",
    "մոռնում ենք": "կը մոռնանք",
    "մոռնում եք": "կը մոռնաք",
    "մոռնում են": "կը մոռնան",
    "մոռնում էի": "կը մոռնայի",
    "մոռնում էիր": "կը մոռնայիր",
    "մոռնում էր": "կը մոռնար",
    "մոռնում էինք": "կը մոռնայինք",
    "մոռնում էիք": "կը մոռնայիք",
    "մոռնում էին": "կը մոռնային",
    "մոռնացի": "մոռցայ",
    "մոռնացիր": "մոռցար",
    "մոռնաց": "մոռցաւ",
    "մոռնացինք": "մոռցանք",
    "մոռնացիք": "մոռցաք",
    "մոռնացին": "մոռցան",
    "մոռնա": "մոռցիր",
    "մոռնանք": "մոռնանք",
    "մոռնացեք": "մոռցէք",
    "մոռնացել եմ": "մոռցած եմ",
    "մոռնացել ես": "մոռցած ես",
    "մոռնացել է": "մոռցած է",
    "մոռնացել ենք": "մոռցած ենք",
    "մոռնացել եք": "մոռցած եք",
    "մոռնացել են": "մոռցած են",
    "մոռնացել էի": "մոռցած էի",
    "մոռնացել էիր": "մոռցած էիր",
    "մոռնացել էր": "մոռցած էր",
    "մոռնացել էինք": "մոռցած էինք",
    "մոռնացել էիք": "մոռցած էիք",
    "մոռնացել էին": "մոռցած էին",
    "կմոռնամ": "պիտի մոռնամ",
    "կմոռնաս": "պիտի մոռնաս",
    "կմոռնա": "պիտի մոռնայ",
    "կմոռնանք": "պիտի մոռնանք",
    "կմոռնաք": "պիտի մոռնաք",
    "կմոռնան": "պիտի մոռնան",
    "կմոռնայի": "պիտի մոռնայի",
    "կմոռնայիր": "պիտի մոռնայիր",
    "կմոռնար": "պիտի մոռնար",
    "կմոռնայինք": "պիտի մոռնայինք",
    "կմոռնայիք": "պիտի մոռնայիք",
    "կմոռնային": "պիտի մոռնային",
    "չեմ մոռնում": "չեմ մոռնար",
    "չես մոռնում": "չես մոռնար",
    "չի մոռնում": "չի մոռնար",
    "չենք մոռնում": "չենք մոռնար",
    "չեք մոռնում": "չեք մոռնար",
    "չեն մոռնում": "չեն մոռնար",
    "չէի մոռնում": "չէի մոռնար",
    "չէիր մոռնում": "չէիր մոռնար",
    "չէր մոռնում": "չէր մոռնար",
    "չէինք մոռնում": "չէինք մոռնար",
    "չէիք մոռնում": "չէիք մոռնար",
    "չէին մոռնում": "չէին մոռնար",
    "չմոռնացի": "չմոռցայ",
    "չմոռնացիր": "չմոռցար",
    "չմոռնաց": "չմոռցաւ",
    "չմոռնացինք": "չմոռցանք",
    "չմոռնացիք": "չմոռցաք",
    "չմոռնացին": "չմոռցան",
    "մի մոռնա": "մի մոռնար",
    "մի մոռնանք": "մի մոռնանք",
    "մի մոռնացեք": "մի մոռնաք",
    "չեմ մոռնացել": "մոռցած չեմ",
    "չես մոռնացել": "մոռցած չես",
    "չի մոռնացել": "մոռցած չէ",
    "չենք մոռնացել": "մոռցած չենք",
    "չեք մոռնացել": "մոռցած չեք",
    "չեն մոռնացել": "մոռցած չեն",
    "չէի մոռնացել": "մոռցած չէի",
    "չէիր մոռնացել": "մոռցած չէիր",
    "չէր մոռնացել": "մոռցած չէր",
    "չէինք մոռնացել": "մոռցած չէինք",
    "չէիք մոռնացել": "մոռցած չէիք",
    "չէին մոռնացել": "մոռցած չէին",
    "չեմ մոռնա": "պիտի չմոռնամ",
    "չես մոռնա": "պիտի չմոռնաս",
    "չի մոռնա": "պիտի չմոռնայ",
    "չենք մոռնա": "պիտի չմոռնանք",
    "չեք մոռնա": "պիտի չմոռնաք",
    "չեն մոռնա": "պիտի չմոռնան",
    "չէի մոռնա": "պիտի չմոռնայի",
    "չէիր մոռնա": "պիտի չմոռնայիր",
    "չէր մոռնա": "պիտի չմոռնար",
    "չէինք մոռնա": "պիտի չմոռնայինք",
    "չէիք մոռնա": "պիտի չմոռնայիք",
    "չէին մոռնա": "պիտի չմոռնային",
    "բանալ": "բանալ",
    "բան": "բան",
    "բացել": "բացած",
    "բացեր": "բացեր",
    "բանում": "բանար",
    "բացող": "բացող",
    "բանալու": "բանալու",
    "բանում եմ": "կը բանամ",
    "բանում ես": "կը բանաս",
    "բանում է": "կը բանայ",
    "բանում ենք": "կը բանանք",
    "բանում եք": "կը բանաք",
    "բանում են": "կը բանան",
    "բանում էի": "կը բանայի",
    "բանում էիր": "կը բանայիր",
    "բանում էր": "կը բանար",
    "բանում էինք": "կը բանայինք",
    "բանում էիք": "կը բանայիք",
    "բանում էին": "կը բանային",
    "բացա": "բացի",
    "բացար": "բացիր",
    "բացավ": "բացաւ",
    "բացանք": "բացինք",
    "բացաք": "բացիք",
    "բացան": "բացին",
    "բացիր": "բաց",
    "բանանք": "",
    "բանացեք": "բացէք",
    "բացել եմ": "բացած եմ",
    "բացել ես": "բացած ես",
    "բացել է": "բացած է",
    "բացել ենք": "բացած ենք",
    "բացել եք": "բացած եք",
    "բացել են": "բացած են",
    "բացել էի": "բացած էի",
    "բացել էիր": "բացած էիր",
    "բացել էր": "բացած էր",
    "բացել էինք": "բացած էինք",
    "բացել էիք": "բացած էիք",
    "բացել էին": "բացած էին",
    "կբանամ": "պիտի բանամ",
    "կբանաս": "պիտի բանաս",
    "կբանա": "պիտի բանայ",
    "կբանանք": "պիտի բանանք",
    "կբանաք": "պիտի բանաք",
    "կբանան": "պիտի բանան",
    "կբանայի": "պիտի բանայի",
    "կբանայիր": "պիտի բանայիր",
    "կբանար": "պիտի բանար",
    "կբանայինք": "պիտի բանայինք",
    "կբանայիք": "պիտի բանայիք",
    "կբանային": "պիտի բանային",
    "չեմ բանում": "չեմ բանար",
    "չես բանում": "չես բանար",
    "չի բանում": "չի բանար",
    "չենք բանում": "չենք բանար",
    "չեք բանում": "չեք բանար",
    "չեն բանում": "չեն բանար",
    "չէի բանում": "չէի բանար",
    "չէիր բանում": "չէիր բանար",
    "չէր բանում": "չէր բանար",
    "չէինք բանում": "չէինք բանար",
    "չէիք բանում": "չէիք բանար",
    "չէին բանում": "չէին բանար",
    "չբացա": "չբացի",
    "չբացար": "չբացիր",
    "չբացավ": "չբացաւ",
    "չբացանք": "չբացինք",
    "չբացաք": "չբացիք",
    "չբացան": "չբացին",
    "մի բացիր": "մի բանար",
    "մի բանանք": "մի բանանք",
    "մի բանացեք": "մի բանաք",
    "չեմ բացել": "բացած չեմ",
    "չես բացել": "բացած չես",
    "չի բացել": "բացած չէ",
    "չենք բացել": "բացած չենք",
    "չեք բացել": "բացած չեք",
    "չեն բացել": "բացած չեն",
    "չէի բացել": "բացած չէի",
    "չէիր բացել": "բացած չէիր",
    "չէր բացել": "բացած չէր",
    "չէինք բացել": "բացած չէինք",
    "չէիք բացել": "բացած չէիք",
    "չէին բացել": "բացած չէին",
    "չեմ բանա": "պիտի չբանամ",
    "չես բանա": "պիտի չբանաս",
    "չի բանա": "պիտի չբանայ",
    "չենք բանա": "պիտի չբանանք",
    "չեք բանա": "պիտի չբանաք",
    "չեն բանա": "պիտի չբանան",
    "չէի բանա": "պիտի չբանայի",
    "չէիր բանա": "պիտի չբանայիր",
    "չէր բանա": "պիտի չբանար",
    "չէինք բանա": "պիտի չբանայինք",
    "չէիք բանա": "պիտի չբանայիք",
    "չէին բանա": "պիտի չբանային",
    "երեւնալ": "երեւնալ",
    "երեւն": "երեւն",
    "երեւնացել": "երեւցած",
    "երեւնացեր": "երեւցեր",
    "երեւնում": "երեւնար",
    "երեւնացող": "երեւցող",
    "երեւնալու": "երեւնալու",
    "երեւնում եմ": "կ'երեւիմ",
    "երեւնում ես": "կ'երեւիս",
    "երեւնում է": "կ'երեւի",
    "երեւնում ենք": "կ'երեւիմ",
    "երեւնում եք": "կ'երեւիմ",
    "երեւնում են": "կ'երեւիմ",
    "երեւնում էի": "կ'երեւէի",
    "երեւնում էիր": "կ'երեւէիր",
    "երեւնում էր": "կ'երեւէր",
    "երեւնում էինք": "կ'երեւէինք",
    "երեւնում էիք": "կ'երեւէիք",
    "երեւնում էին": "կ'երեւէին",
    "երեւնացի": "երեւցայ",
    "երեւնացիր": "երեւցար",
    "երեւնաց": "երեւցաւ",
    "երեւնացինք": "երեւցանք",
    "երեւնացիք": "երեւցաք",
    "երեւնացին": "երեւցան",
    "երեւնա": "երեւցիր",
    "երեւնանք": "երեւնանք",
    "երեւնացեք": "երեւցէք",
    "երեւնացել եմ": "երեւցած եմ",
    "երեւնացել ես": "երեւցած ես",
    "երեւնացել է": "երեւցած է",
    "երեւնացել ենք": "երեւցած ենք",
    "երեւնացել եք": "երեւցած եք",
    "երեւնացել են": "երեւցած են",
    "երեւնացել էի": "երեւցած էի",
    "երեւնացել էիր": "երեւցած էիր",
    "երեւնացել էր": "երեւցած էր",
    "երեւնացել էինք": "երեւցած էինք",
    "երեւնացել էիք": "երեւցած էիք",
    "երեւնացել էին": "երեւցած էին",
    "կերեւնամ": "պիտի երեւնամ",
    "կերեւնաս": "պիտի երեւնաս",
    "կերեւնա": "պիտի երեւնայ",
    "կերեւնանք": "պիտի երեւնանք",
    "կերեւնաք": "պիտի երեւնաք",
    "կերեւնան": "պիտի երեւնան",
    "կերեւնայի": "պիտի երեւնայի",
    "կերեւնայիր": "պիտի երեւնայիր",
    "կերեւնար": "պիտի երեւնար",
    "կերեւնայինք": "պիտի երեւնայինք",
    "կերեւնայիք": "պիտի երեւնայիք",
    "կերեւնային": "պիտի երեւնային",
    "չեմ երեւնում": "չեմ երեւնար",
    "չես երեւնում": "չես երեւնար",
    "չ'երեւնում": "չ'երեւնար",
    "չենք երեւնում": "չենք երեւնար",
    "չեք երեւնում": "չեք երեւնար",
    "չեն երեւնում": "չեն երեւնար",
    "չէի երեւնում": "չէի երեւնար",
    "չէիր երեւնում": "չէիր երեւնար",
    "չէր երեւնում": "չէր երեւնար",
    "չէինք երեւնում": "չէինք երեւնար",
    "չէիք երեւնում": "չէիք երեւնար",
    "չէին երեւնում": "չէին երեւնար",
    "չերեւնացի": "չերեւցայ",
    "չերեւնացիր": "չերեւցար",
    "չերեւնաց": "չերեւցաւ",
    "չերեւնացինք": "չերեւցանք",
    "չերեւնացիք": "չերեւցաք",
    "չերեւնացին": "չերեւցան",
    "մի երեւնա": "մի երեւնար",
    "մի երեւնանք": "մի երեւնանք",
    "մի երեւնացեք": "մի երեւնաք",
    "չեմ երեւնացել": "երեւցած չեմ",
    "չես երեւնացել": "երեւցած չես",
    "չի երեւնացել": "երեւցած չէ",
    "չենք երեւնացել": "երեւցած չենք",
    "չեք երեւնացել": "երեւցած չեք",
    "չեն երեւնացել": "երեւցած չեն",
    "չէի երեւնացել": "երեւցած չէի",
    "չէիր երեւնացել": "երեւցած չէիր",
    "չէր երեւնացել": "երեւցած չէր",
    "չէինք երեւնացել": "երեւցած չէինք",
    "չէիք երեւնացել": "երեւցած չէիք",
    "չէին երեւնացել": "երեւցած չէին",
    "չեմ երեւնա": "պիտի չերեւնամ",
    "չես երեւնա": "պիտի չերեւնաս",
    "չի երեւնա": "պիտի չերեւնայ",
    "չենք երեւնա": "պիտի չերեւնանք",
    "չեք երեւնա": "պիտի չերեւնաք",
    "չեն երեւնա": "պիտի չերեւնան",
    "չէի երեւնա": "պիտի չերեւնայի",
    "չէիր երեւնա": "պիտի չերեւնայիր",
    "չէր երեւնա": "պիտի չերեւնար",
    "չէինք երեւնա": "պիտի չերեւնայինք",
    "չէիք երեւնա": "պիտի չերեւնայիք",
    "չէին երեւնա": "պիտի չերեւնային",
    "վճարել": "վճարած",
    "վճար": "վճար",
    "վճարեցեր": "վճարեցեր",
    "վճարում": "վճարեր",
    "վճարող": "վճարող",
    "վճարելու": "վճարելու",
    "վճարում եմ": "կը վճարեմ",
    "վճարում ես": "կը վճարես",
    "վճարում է": "կը վճարէ",
    "վճարում ենք": "կը վճարենք",
    "վճարում եք": "կը վճարէք",
    "վճարում են": "կը վճարեն",
    "վճարում էի": "կը վճարէի",
    "վճարում էիր": "կը վճարէիր",
    "վճարում էր": "կը վճարէր",
    "վճարում էինք": "կը վճարէինք",
    "վճարում էիք": "կը վճարէիք",
    "վճարում էին": "կը վճարէին",
    "վճարեցի": "վճարեցի",
    "վճարեցիր": "վճարեցիր",
    "վճարեց": "վճարեց",
    "վճարեցինք": "վճարեցինք",
    "վճարեցիք": "վճարեցիք",
    "վճարեցին": "վճարեցին",
    "վճարիր": "վճարէ",
    "վճարենք": "վճարենք",
    "վճարեք": "վճարեցէք",
    "վճարել եմ": "վճարած եմ",
    "վճարել ես": "վճարած ես",
    "վճարել է": "վճարած է",
    "վճարել ենք": "վճարած ենք",
    "վճարել եք": "վճարած եք",
    "վճարել են": "վճարած են",
    "վճարել էի": "վճարած էի",
    "վճարել էիր": "վճարած էիր",
    "վճարել էր": "վճարած էր",
    "վճարել էինք": "վճարած էինք",
    "վճարել էիք": "վճարած էիք",
    "վճարել էին": "վճարած էին",
    "կվճարեմ": "պիտի վճարեմ",
    "կվճարես": "պիտի վճարես",
    "կվճարի": "պիտի վճարէ",
    "կվճարենք": "պիտի վճարենք",
    "կվճարէք": "պիտի վճարէք",
    "կվճարեն": "պիտի վճարեն",
    "կվճարէի": "պիտի վճարէի",
    "կվճարէիր": "պիտի վճարէիր",
    "կվճարէր": "պիտի վճարէր",
    "կվճարէինք": "պիտի վճարէինք",
    "կվճարէիք": "պիտի վճարէիք",
    "կվճարէին": "պիտի վճարէին",
    "չեմ վճարում": "չեմ վճարեր",
    "չես վճարում": "չես վճարեր",
    "չի վճարում": "չի վճարեր",
    "չենք վճարում": "չենք վճարեր",
    "չեք վճարում": "չեք վճարեր",
    "չեն վճարում": "չեն վճարեր",
    "չէի վճարում": "չէի վճարեր",
    "չէիր վճարում": "չէիր վճարեր",
    "չէր վճարում": "չէր վճարեր",
    "չէինք վճարում": "չէինք վճարեր",
    "չէիք վճարում": "չէիք վճարեր",
    "չէին վճարում": "չէին վճարեր",
    "չվճարեցի": "չվճարեցի",
    "չվճարեցիր": "չվճարեցիր",
    "չվճարեց": "չվճարեց",
    "չվճարեցինք": "չվճարեցինք",
    "չվճարեցիք": "չվճարեցիք",
    "չվճարեցին": "չվճարեցին",
    "մի վճարիր": "մի վճարեր",
    "մի վճարենք": "մի վճարենք",
    "մի վճարեք": "մի վճարէք",
    "չեմ վճարել": "վճարած չեմ",
    "չես վճարել": "վճարած չես",
    "չի վճարել": "վճարած չէ",
    "չենք վճարել": "վճարած չենք",
    "չեք վճարել": "վճարած չեք",
    "չեն վճարել": "վճարած չեն",
    "չէի վճարել": "վճարած չէի",
    "չէիր վճարել": "վճարած չէիր",
    "չէր վճարել": "վճարած չէր",
    "չէինք վճարել": "վճարած չէինք",
    "չէիք վճարել": "վճարած չէիք",
    "չէին վճարել": "վճարած չէին",
    "չեմ վճարի": "պիտի չվճարեմ",
    "չես վճարի": "պիտի չվճարես",
    "չի վճարի": "պիտի չվճարէ",
    "չենք վճարի": "պիտի չվճարենք",
    "չեք վճարի": "պիտի չվճարէք",
    "չեն վճարի": "պիտի չվճարեն",
    "չէի վճարի": "պիտի չվճարէի",
    "չէիր վճարի": "պիտի չվճարէիր",
    "չէր վճարի": "պիտի չվճարէր",
    "չէինք վճարի": "պիտի չվճարէինք",
    "չէիք վճարի": "պիտի չվճարէիք",
    "չէին վճարի": "պիտի չվճարէին",
    "ներկել": "ներկած",
    "ներկ": "ներկ",
    "ներկեցեր": "ներկեցեր",
    "ներկում": "ներկեր",
    "ներկող": "ներկող",
    "ներկելու": "ներկելու",
    "ներկում եմ": "կը ներկեմ",
    "ներկում ես": "կը ներկես",
    "ներկում է": "կը ներկէ",
    "ներկում ենք": "կը ներկենք",
    "ներկում եք": "կը ներկէք",
    "ներկում են": "կը ներկեն",
    "ներկում էի": "կը ներկէի",
    "ներկում էիր": "կը ներկէիր",
    "ներկում էր": "կը ներկէր",
    "ներկում էինք": "կը ներկէինք",
    "ներկում էիք": "կը ներկէիք",
    "ներկում էին": "կը ներկէին",
    "ներկեցի": "ներկեցի",
    "ներկեցիր": "ներկեցիր",
    "ներկեց": "ներկեց",
    "ներկեցինք": "ներկեցինք",
    "ներկեցիք": "ներկեցիք",
    "ներկեցին": "ներկեցին",
    "ներկիր": "ներկէ",
    "ներկենք": "ներկենք",
    "ներկեք": "ներկեցէք",
    "ներկել եմ": "ներկած եմ",
    "ներկել ես": "ներկած ես",
    "ներկել է": "ներկած է",
    "ներկել ենք": "ներկած ենք",
    "ներկել եք": "ներկած եք",
    "ներկել են": "ներկած են",
    "ներկել էի": "ներկած էի",
    "ներկել էիր": "ներկած էիր",
    "ներկել էր": "ներկած էր",
    "ներկել էինք": "ներկած էինք",
    "ներկել էիք": "ներկած էիք",
    "ներկել էին": "ներկած էին",
    "կներկեմ": "պիտի ներկեմ",
    "կներկես": "պիտի ներկես",
    "կներկի": "պիտի ներկէ",
    "կներկենք": "պիտի ներկենք",
    "կներկէք": "պիտի ներկէք",
    "կներկեն": "պիտի ներկեն",
    "կներկէի": "պիտի ներկէի",
    "կներկէիր": "պիտի ներկէիր",
    "կներկէր": "պիտի ներկէր",
    "կներկէինք": "պիտի ներկէինք",
    "կներկէիք": "պիտի ներկէիք",
    "կներկէին": "պիտի ներկէին",
    "չեմ ներկում": "չեմ ներկեր",
    "չես ներկում": "չես ներկեր",
    "չի ներկում": "չի ներկեր",
    "չենք ներկում": "չենք ներկեր",
    "չեք ներկում": "չեք ներկեր",
    "չեն ներկում": "չեն ներկեր",
    "չէի ներկում": "չէի ներկեր",
    "չէիր ներկում": "չէիր ներկեր",
    "չէր ներկում": "չէր ներկեր",
    "չէինք ներկում": "չէինք ներկեր",
    "չէիք ներկում": "չէիք ներկեր",
    "չէին ներկում": "չէին ներկեր",
    "չներկեցի": "չներկեցի",
    "չներկեցիր": "չներկեցիր",
    "չներկեց": "չներկեց",
    "չներկեցինք": "չներկեցինք",
    "չներկեցիք": "չներկեցիք",
    "չներկեցին": "չներկեցին",
    "մի ներկիր": "մի ներկեր",
    "մի ներկենք": "մի ներկենք",
    "մի ներկեք": "մի ներկէք",
    "չեմ ներկել": "ներկած չեմ",
    "չես ներկել": "ներկած չես",
    "չի ներկել": "ներկած չէ",
    "չենք ներկել": "ներկած չենք",
    "չեք ներկել": "ներկած չեք",
    "չեն ներկել": "ներկած չեն",
    "չէի ներկել": "ներկած չէի",
    "չէիր ներկել": "ներկած չէիր",
    "չէր ներկել": "ներկած չէր",
    "չէինք ներկել": "ներկած չէինք",
    "չէիք ներկել": "ներկած չէիք",
    "չէին ներկել": "ներկած չէին",
    "չեմ ներկի": "պիտի չներկեմ",
    "չես ներկի": "պիտի չներկես",
    "չի ներկի": "պիտի չներկէ",
    "չենք ներկի": "պիտի չներկենք",
    "չեք ներկի": "պիտի չներկէք",
    "չեն ներկի": "պիտի չներկեն",
    "չէի ներկի": "պիտի չներկէի",
    "չէիր ներկի": "պիտի չներկէիր",
    "չէր ներկի": "պիտի չներկէր",
    "չէինք ներկի": "պիտի չներկէինք",
    "չէիք ներկի": "պիտի չներկէիք",
    "չէին ներկի": "պիտի չներկէին",
    "նկարել": "նկարած",
    "նկար": "նկար",
    "նկարեցեր": "նկարեցեր",
    "նկարում": "նկարեր",
    "նկարող": "նկարող",
    "նկարելու": "նկարելու",
    "նկարում եմ": "կը նկարեմ",
    "նկարում ես": "կը նկարես",
    "նկարում է": "կը նկարէ",
    "նկարում ենք": "կը նկարենք",
    "նկարում եք": "կը նկարէք",
    "նկարում են": "կը նկարեն",
    "նկարում էի": "կը նկարէի",
    "նկարում էիր": "կը նկարէիր",
    "նկարում էր": "կը նկարէր",
    "նկարում էինք": "կը նկարէինք",
    "նկարում էիք": "կը նկարէիք",
    "նկարում էին": "կը նկարէին",
    "նկարեցի": "նկարեցի",
    "նկարեցիր": "նկարեցիր",
    "նկարեց": "նկարեց",
    "նկարեցինք": "նկարեցինք",
    "նկարեցիք": "նկարեցիք",
    "նկարեցին": "նկարեցին",
    "նկարիր": "նկարէ",
    "նկարենք": "նկարենք",
    "նկարեք": "նկարեցէք",
    "նկարել եմ": "նկարած եմ",
    "նկարել ես": "նկարած ես",
    "նկարել է": "նկարած է",
    "նկարել ենք": "նկարած ենք",
    "նկարել եք": "նկարած եք",
    "նկարել են": "նկարած են",
    "նկարել էի": "նկարած էի",
    "նկարել էիր": "նկարած էիր",
    "նկարել էր": "նկարած էր",
    "նկարել էինք": "նկարած էինք",
    "նկարել էիք": "նկարած էիք",
    "նկարել էին": "նկարած էին",
    "կնկարեմ": "պիտի նկարեմ",
    "կնկարես": "պիտի նկարես",
    "կնկարի": "պիտի նկարէ",
    "կնկարենք": "պիտի նկարենք",
    "կնկարէք": "պիտի նկարէք",
    "կնկարեն": "պիտի նկարեն",
    "կնկարէի": "պիտի նկարէի",
    "կնկարէիր": "պիտի նկարէիր",
    "կնկարէր": "պիտի նկարէր",
    "կնկարէինք": "պիտի նկարէինք",
    "կնկարէիք": "պիտի նկարէիք",
    "կնկարէին": "պիտի նկարէին",
    "չեմ նկարում": "չեմ նկարեր",
    "չես նկարում": "չես նկարեր",
    "չի նկարում": "չի նկարեր",
    "չենք նկարում": "չենք նկարեր",
    "չեք նկարում": "չեք նկարեր",
    "չեն նկարում": "չեն նկարեր",
    "չէի նկարում": "չէի նկարեր",
    "չէիր նկարում": "չէիր նկարեր",
    "չէր նկարում": "չէր նկարեր",
    "չէինք նկարում": "չէինք նկարեր",
    "չէիք նկարում": "չէիք նկարեր",
    "չէին նկարում": "չէին նկարեր",
    "չնկարեցի": "չնկարեցի",
    "չնկարեցիր": "չնկարեցիր",
    "չնկարեց": "չնկարեց",
    "չնկարեցինք": "չնկարեցինք",
    "չնկարեցիք": "չնկարեցիք",
    "չնկարեցին": "չնկարեցին",
    "մի նկարիր": "մի նկարեր",
    "մի նկարենք": "մի նկարենք",
    "մի նկարեք": "մի նկարէք",
    "չեմ նկարել": "նկարած չեմ",
    "չես նկարել": "նկարած չես",
    "չի նկարել": "նկարած չէ",
    "չենք նկարել": "նկարած չենք",
    "չեք նկարել": "նկարած չեք",
    "չեն նկարել": "նկարած չեն",
    "չէի նկարել": "նկարած չէի",
    "չէիր նկարել": "նկարած չէիր",
    "չէր նկարել": "նկարած չէր",
    "չէինք նկարել": "նկարած չէինք",
    "չէիք նկարել": "նկարած չէիք",
    "չէին նկարել": "նկարած չէին",
    "չեմ նկարի": "պիտի չնկարեմ",
    "չես նկարի": "պիտի չնկարես",
    "չի նկարի": "պիտի չնկարէ",
    "չենք նկարի": "պիտի չնկարենք",
    "չեք նկարի": "պիտի չնկարէք",
    "չեն նկարի": "պիտի չնկարեն",
    "չէի նկարի": "պիտի չնկարէի",
    "չէիր նկարի": "պիտի չնկարէիր",
    "չէր նկարի": "պիտի չնկարէր",
    "չէինք նկարի": "պիտի չնկարէինք",
    "չէիք նկարի": "պիտի չնկարէիք",
    "չէին նկարի": "պիտի չնկարէին",
    "մտածել": "մտածած",
    "մտած": "մտած",
    "մտածեցեր": "մտածեցեր",
    "մտածում": "մտածեր",
    "մտածող": "մտածող",
    "մտածելու": "մտածելու",
    "մտածում եմ": "կը մտածեմ",
    "մտածում ես": "կը մտածես",
    "մտածում է": "կը մտածէ",
    "մտածում ենք": "կը մտածենք",
    "մտածում եք": "կը մտածէք",
    "մտածում են": "կը մտածեն",
    "մտածում էի": "կը մտածէի",
    "մտածում էիր": "կը մտածէիր",
    "մտածում էր": "կը մտածէր",
    "մտածում էինք": "կը մտածէինք",
    "մտածում էիք": "կը մտածէիք",
    "մտածում էին": "կը մտածէին",
    "մտածեցի": "մտածեցի",
    "մտածեցիր": "մտածեցիր",
    "մտածեց": "մտածեց",
    "մտածեցինք": "մտածեցինք",
    "մտածեցիք": "մտածեցիք",
    "մտածեցին": "մտածեցին",
    "մտածիր": "մտածէ",
    "մտածենք": "մտածենք",
    "մտածեք": "մտածեցէք",
    "մտածել եմ": "մտածած եմ",
    "մտածել ես": "մտածած ես",
    "մտածել է": "մտածած է",
    "մտածել ենք": "մտածած ենք",
    "մտածել եք": "մտածած եք",
    "մտածել են": "մտածած են",
    "մտածել էի": "մտածած էի",
    "մտածել էիր": "մտածած էիր",
    "մտածել էր": "մտածած էր",
    "մտածել էինք": "մտածած էինք",
    "մտածել էիք": "մտածած էիք",
    "մտածել էին": "մտածած էին",
    "կմտածեմ": "պիտի մտածեմ",
    "կմտածես": "պիտի մտածես",
    "կմտածի": "պիտի մտածէ",
    "կմտածենք": "պիտի մտածենք",
    "կմտածէք": "պիտի մտածէք",
    "կմտածեն": "պիտի մտածեն",
    "կմտածէի": "պիտի մտածէի",
    "կմտածէիր": "պիտի մտածէիր",
    "կմտածէր": "պիտի մտածէր",
    "կմտածէինք": "պիտի մտածէինք",
    "կմտածէիք": "պիտի մտածէիք",
    "կմտածէին": "պիտի մտածէին",
    "չեմ մտածում": "չեմ մտածեր",
    "չես մտածում": "չես մտածեր",
    "չի մտածում": "չի մտածեր",
    "չենք մտածում": "չենք մտածեր",
    "չեք մտածում": "չեք մտածեր",
    "չեն մտածում": "չեն մտածեր",
    "չէի մտածում": "չէի մտածեր",
    "չէիր մտածում": "չէիր մտածեր",
    "չէր մտածում": "չէր մտածեր",
    "չէինք մտածում": "չէինք մտածեր",
    "չէիք մտածում": "չէիք մտածեր",
    "չէին մտածում": "չէին մտածեր",
    "չմտածեցի": "չմտածեցի",
    "չմտածեցիր": "չմտածեցիր",
    "չմտածեց": "չմտածեց",
    "չմտածեցինք": "չմտածեցինք",
    "չմտածեցիք": "չմտածեցիք",
    "չմտածեցին": "չմտածեցին",
    "մի մտածիր": "մի մտածեր",
    "մի մտածենք": "մի մտածենք",
    "մի մտածեք": "մի մտածէք",
    "չեմ մտածել": "մտածած չեմ",
    "չես մտածել": "մտածած չես",
    "չի մտածել": "մտածած չէ",
    "չենք մտածել": "մտածած չենք",
    "չեք մտածել": "մտածած չեք",
    "չեն մտածել": "մտածած չեն",
    "չէի մտածել": "մտածած չէի",
    "չէիր մտածել": "մտածած չէիր",
    "չէր մտածել": "մտածած չէր",
    "չէինք մտածել": "մտածած չէինք",
    "չէիք մտածել": "մտածած չէիք",
    "չէին մտածել": "մտածած չէին",
    "չեմ մտածի": "պիտի չմտածեմ",
    "չես մտածի": "պիտի չմտածես",
    "չի մտածի": "պիտի չմտածէ",
    "չենք մտածի": "պիտի չմտածենք",
    "չեք մտածի": "պիտի չմտածէք",
    "չեն մտածի": "պիտի չմտածեն",
    "չէի մտածի": "պիտի չմտածէի",
    "չէիր մտածի": "պիտի չմտածէիր",
    "չէր մտածի": "պիտի չմտածէր",
    "չէինք մտածի": "պիտի չմտածէինք",
    "չէիք մտածի": "պիտի չմտածէիք",
    "չէին մտածի": "պիտի չմտածէին",
    "կորսնցնել": "կորսնցնել",
    "կորսնցն": "կորսնցն",
    "կորսնցրել": "կորսնցուցած",
    "կորսնցրեր": "կորսնցուցեր",
    "կորսնցնում": "կորսնցներ",
    "կորսնցնող": "կորսնցնող",
    "կորսնցնելու": "կորսնցնելու",
    "կորսնցնում եմ": "կը կորսնցնեմ",
    "կորսնցնում ես": "կը կորսնցնես",
    "կորսնցնում է": "կը կորսնցնէ",
    "կորսնցնում ենք": "կը կորսնցնենք",
    "կորսնցնում եք": "կը կորսնցնէք",
    "կորսնցնում են": "կը կորսնցնեն",
    "կորսնցնում էի": "կը կորսնցնէի",
    "կորսնցնում էիր": "կը կորսնցնէիր",
    "կորսնցնում էր": "կը կորսնցնէր",
    "կորսնցնում էինք": "կը կորսնցնէինք",
    "կորսնցնում էիք": "կը կորսնցնէիք",
    "կորսնցնում էին": "կը կորսնցնէին",
    "կորսնցրի": "կորսնցուցի",
    "կորսնցրիր": "կորսնցուցիր",
    "կորսնցրեց": "կորսնցուց",
    "կորսնցրինք": "կորսնցուցինք",
    "կորսնցրիք": "կորսնցուցիք",
    "կորսնցրին": "կորսնցուցին",
    "կորսնցրու": "կորսնցուր",
    "կորսնցնենք": "կորսնցնենք",
    "կորսնցրեք": "կորսնցուցէք",
    "կորսնցրել եմ": "կորսնցուցած եմ",
    "կորսնցրել ես": "կորսնցուցած ես",
    "կորսնցրել է": "կորսնցուցած է",
    "կորսնցրել ենք": "կորսնցուցած ենք",
    "կորսնցրել եք": "կորսնցուցած եք",
    "կորսնցրել են": "կորսնցուցած են",
    "կորսնցրել էի": "կորսնցուցած էի",
    "կորսնցրել էիր": "կորսնցուցած էիր",
    "կորսնցրել էր": "կորսնցուցած էր",
    "կորսնցրել էինք": "կորսնցուցած էինք",
    "կորսնցրել էիք": "կորսնցուցած էիք",
    "կորսնցրել էին": "կորսնցուցած էին",
    "կկորսնցնեմ": "պիտի կորսնցնեմ",
    "կկորսնցնես": "պիտի կորսնցնես",
    "կկորսնցնի": "պիտի կորսնցնէ",
    "կկորսնցնենք": "պիտի կորսնցնենք",
    "կկորսնցնէք": "պիտի կորսնցնէք",
    "կկորսնցնեն": "պիտի կորսնցնեն",
    "կկորսնցնէի": "պիտի կորսնցնէի",
    "կկորսնցնէիր": "պիտի կորսնցնէիր",
    "կկորսնցնէր": "պիտի կորսնցնէր",
    "կկորսնցնէինք": "պիտի կորսնցնէինք",
    "կկորսնցնէիք": "պիտի կորսնցնէիք",
    "կկորսնցնէին": "պիտի կորսնցնէին",
    "չեմ կորսնցնում": "չեմ կորսնցներ",
    "չես կորսնցնում": "չես կորսնցներ",
    "չի կորսնցնում": "չի կորսնցներ",
    "չենք կորսնցնում": "չենք կորսնցներ",
    "չեք կորսնցնում": "չեք կորսնցներ",
    "չեն կորսնցնում": "չեն կորսնցներ",
    "չէի կորսնցնում": "չէի կորսնցներ",
    "չէիր կորսնցնում": "չէիր կորսնցներ",
    "չէր կորսնցնում": "չէր կորսնցներ",
    "չէինք կորսնցնում": "չէինք կորսնցներ",
    "չէիք կորսնցնում": "չէիք կորսնցներ",
    "չէին կորսնցնում": "չէին կորսնցներ",
    "չկորսնցրի": "չկորսնցուցի",
    "չկորսնցրիր": "չկորսնցուցիր",
    "չկորսնցրեց": "չկորսնցուց",
    "չկորսնցրինք": "չկորսնցուցինք",
    "չկորսնցրիք": "չկորսնցուցիք",
    "չկորսնցրին": "չկորսնցուցին",
    "մի կորսնցրու": "մի կորսնցներ",
    "մի կորսնցնենք": "մի կորսնցնենք",
    "մի կորսնցրեք": "մի կորսնցնէք",
    "չեմ կորսնցրել": "կորսնցուցած չեմ",
    "չես կորսնցրել": "կորսնցուցած չես",
    "չի կորսնցրել": "կորսնցուցած չէ",
    "չենք կորսնցրել": "կորսնցուցած չենք",
    "չեք կորսնցրել": "կորսնցուցած չեք",
    "չեն կորսնցրել": "կորսնցուցած չեն",
    "չէի կորսնցրել": "կորսնցուցած չէի",
    "չէիր կորսնցրել": "կորսնցուցած չէիր",
    "չէր կորսնցրել": "կորսնցուցած չէր",
    "չէինք կորսնցրել": "կորսնցուցած չէինք",
    "չէիք կորսնցրել": "կորսնցուցած չէիք",
    "չէին կորսնցրել": "կորսնցուցած չէին",
    "չեմ կորսնցնի": "պիտի չկորսնցնեմ",
    "չես կորսնցնի": "պիտի չկորսնցնես",
    "չի կորսնցնի": "պիտի չկորսնցնէ",
    "չենք կորսնցնի": "պիտի չկորսնցնենք",
    "չեք կորսնցնի": "պիտի չկորսնցնէք",
    "չեն կորսնցնի": "պիտի չկորսնցնեն",
    "չէի կորսնցնի": "պիտի չկորսնցնէի",
    "չէիր կորսնցնի": "պիտի չկորսնցնէիր",
    "չէր կորսնցնի": "պիտի չկորսնցնէր",
    "չէինք կորսնցնի": "պիտի չկորսնցնէինք",
    "չէիք կորսնցնի": "պիտի չկորսնցնէիք",
    "չէին կորսնցնի": "պիտի չկորսնցնէին",
    "անհետանալ": "անհետանալ",
    "անհետան": "անհետան",
    "անհետացել": "անհետացած",
    "անհետացեր": "անհետացեր",
    "անհետանում": "անհետանար",
    "անհետացող": "անհետացող",
    "անհետանալու": "անհետանալու",
    "անհետանում եմ": "կ'անհետանամ",
    "անհետանում ես": "կ'անհետանաս",
    "անհետանում է": "կ'անհետանայ",
    "անհետանում ենք": "կ'անհետանանք",
    "անհետանում եք": "կ'անհետանաք",
    "անհետանում են": "կ'անհետանան",
    "անհետանում էի": "կ'անհետանայի",
    "անհետանում էիր": "կ'անհետանայիր",
    "անհետանում էր": "կ'անհետանար",
    "անհետանում էինք": "կ'անհետանայինք",
    "անհետանում էիք": "կ'անհետանայիք",
    "անհետանում էին": "կ'անհետանային",
    "անհետացա": "անհետացայ",
    "անհետացար": "անհետացար",
    "անհետացավ": "անհետացաւ",
    "անհետացանք": "անհետացանք",
    "անհետացաք": "անհետացաք",
    "անհետացան": "անհետացան",
    "անհետացիր": "անհետացիր",
    "անհետանանք": "անհետանանք",
    "անհետանացեք": "անհետացէք",
    "անհետացել եմ": "անհետացած եմ",
    "անհետացել ես": "անհետացած ես",
    "անհետացել է": "անհետացած է",
    "անհետացել ենք": "անհետացած ենք",
    "անհետացել եք": "անհետացած եք",
    "անհետացել են": "անհետացած են",
    "անհետացել էի": "անհետացած էի",
    "անհետացել էիր": "անհետացած էիր",
    "անհետացել էր": "անհետացած էր",
    "անհետացել էինք": "անհետացած էինք",
    "անհետացել էիք": "անհետացած էիք",
    "անհետացել էին": "անհետացած էին",
    "կանհետանամ": "պիտի անհետանամ",
    "կանհետանաս": "պիտի անհետանաս",
    "կանհետանա": "պիտի անհետանայ",
    "կանհետանանք": "պիտի անհետանանք",
    "կանհետանաք": "պիտի անհետանաք",
    "կանհետանան": "պիտի անհետանան",
    "կանհետանայի": "պիտի անհետանայի",
    "կանհետանայիր": "պիտի անհետանայիր",
    "կանհետանար": "պիտի անհետանար",
    "կանհետանայինք": "պիտի անհետանայինք",
    "կանհետանայիք": "պիտի անհետանայիք",
    "կանհետանային": "պիտի անհետանային",
    "չեմ անհետանում": "չեմ անհետանար",
    "չես անհետանում": "չես անհետանար",
    "չ'անհետանում": "չ'անհետանար",
    "չենք անհետանում": "չենք անհետանար",
    "չեք անհետանում": "չեք անհետանար",
    "չեն անհետանում": "չեն անհետանար",
    "չէի անհետանում": "չէի անհետանար",
    "չէիր անհետանում": "չէիր անհետանար",
    "չէր անհետանում": "չէր անհետանար",
    "չէինք անհետանում": "չէինք անհետանար",
    "չէիք անհետանում": "չէիք անհետանար",
    "չէին անհետանում": "չէին անհետանար",
    "չանհետացա": "չանհետացայ",
    "չանհետացար": "չանհետացար",
    "չանհետացավ": "չանհետացաւ",
    "չանհետացանք": "չանհետացանք",
    "չանհետացաք": "չանհետացաք",
    "չանհետացան": "չանհետացան",
    "մի անհետացիր": "մի անհետանար",
    "մի անհետանանք": "մի անհետանանք",
    "մի անհետանացեք": "մի անհետանաք",
    "չեմ անհետացել": "անհետացած չեմ",
    "չես անհետացել": "անհետացած չես",
    "չի անհետացել": "անհետացած չէ",
    "չենք անհետացել": "անհետացած չենք",
    "չեք անհետացել": "անհետացած չեք",
    "չեն անհետացել": "անհետացած չեն",
    "չէի անհետացել": "անհետացած չէի",
    "չէիր անհետացել": "անհետացած չէիր",
    "չէր անհետացել": "անհետացած չէր",
    "չէինք անհետացել": "անհետացած չէինք",
    "չէիք անհետացել": "անհետացած չէիք",
    "չէին անհետացել": "անհետացած չէին",
    "չեմ անհետանա": "պիտի չանհետանամ",
    "չես անհետանա": "պիտի չանհետանաս",
    "չի անհետանա": "պիտի չանհետանայ",
    "չենք անհետանա": "պիտի չանհետանանք",
    "չեք անհետանա": "պիտի չանհետանաք",
    "չեն անհետանա": "պիտի չանհետանան",
    "չէի անհետանա": "պիտի չանհետանայի",
    "չէիր անհետանա": "պիտի չանհետանայիր",
    "չէր անհետանա": "պիտի չանհետանար",
    "չէինք անհետանա": "պիտի չանհետանայինք",
    "չէիք անհետանա": "պիտի չանհետանայիք",
    "չէին անհետանա": "պիտի չանհետանային",
    "կշռել": "կշռած",
    "կշռ": "կշռ",
    "կշռեցեր": "կշռեցեր",
    "կշռում": "կշռեր",
    "կշռող": "կշռող",
    "կշռելու": "կշռելու",
    "կշռում եմ": "կը կշռեմ",
    "կշռում ես": "կը կշռես",
    "կշռում է": "կը կշռէ",
    "կշռում ենք": "կը կշռենք",
    "կշռում եք": "կը կշռէք",
    "կշռում են": "կը կշռեն",
    "կշռում էի": "կը կշռէի",
    "կշռում էիր": "կը կշռէիր",
    "կշռում էր": "կը կշռէր",
    "կշռում էինք": "կը կշռէինք",
    "կշռում էիք": "կը կշռէիք",
    "կշռում էին": "կը կշռէին",
    "կշռեցի": "կշռեցի",
    "կշռեցիր": "կշռեցիր",
    "կշռեց": "կշռեց",
    "կշռեցինք": "կշռեցինք",
    "կշռեցիք": "կշռեցիք",
    "կշռեցին": "կշռեցին",
    "կշռիր": "կշռէ",
    "կշռենք": "պիտի շռենք",
    "կշռեք": "կշռեցէք",
    "կշռել եմ": "կշռած եմ",
    "կշռել ես": "կշռած ես",
    "կշռել է": "կշռած է",
    "կշռել ենք": "կշռած ենք",
    "կշռել եք": "կշռած եք",
    "կշռել են": "կշռած են",
    "կշռել էի": "կշռած էի",
    "կշռել էիր": "կշռած էիր",
    "կշռել էր": "կշռած էր",
    "կշռել էինք": "կշռած էինք",
    "կշռել էիք": "կշռած էիք",
    "կշռել էին": "կշռած էին",
    "կկշռեմ": "պիտի կշռեմ",
    "կկշռես": "պիտի կշռես",
    "կկշռի": "պիտի կշռէ",
    "կկշռենք": "պիտի կշռենք",
    "կկշռէք": "պիտի կշռէք",
    "կկշռեն": "պիտի կշռեն",
    "կկշռէի": "պիտի կշռէի",
    "կկշռէիր": "պիտի կշռէիր",
    "կկշռէր": "պիտի կշռէր",
    "կկշռէինք": "պիտի կշռէինք",
    "կկշռէիք": "պիտի կշռէիք",
    "կկշռէին": "պիտի կշռէին",
    "չեմ կշռում": "չեմ կշռեր",
    "չես կշռում": "չես կշռեր",
    "չի կշռում": "չի կշռեր",
    "չենք կշռում": "չենք կշռեր",
    "չեք կշռում": "չեք կշռեր",
    "չեն կշռում": "չեն կշռեր",
    "չէի կշռում": "չէի կշռեր",
    "չէիր կշռում": "չէիր կշռեր",
    "չէր կշռում": "չէր կշռեր",
    "չէինք կշռում": "չէինք կշռեր",
    "չէիք կշռում": "չէիք կշռեր",
    "չէին կշռում": "չէին կշռեր",
    "չկշռեցի": "չկշռեցի",
    "չկշռեցիր": "չկշռեցիր",
    "չկշռեց": "չկշռեց",
    "չկշռեցինք": "չկշռեցինք",
    "չկշռեցիք": "չկշռեցիք",
    "չկշռեցին": "չկշռեցին",
    "մի կշռիր": "մի կշռեր",
    "մի կշռենք": "մի կշռենք",
    "մի կշռեք": "մի կշռէք",
    "չեմ կշռել": "կշռած չեմ",
    "չես կշռել": "կշռած չես",
    "չի կշռել": "կշռած չէ",
    "չենք կշռել": "կշռած չենք",
    "չեք կշռել": "կշռած չեք",
    "չեն կշռել": "կշռած չեն",
    "չէի կշռել": "կշռած չէի",
    "չէիր կշռել": "կշռած չէիր",
    "չէր կշռել": "կշռած չէր",
    "չէինք կշռել": "կշռած չէինք",
    "չէիք կշռել": "կշռած չէիք",
    "չէին կշռել": "կշռած չէին",
    "չեմ կշռի": "պիտի չկշռեմ",
    "չես կշռի": "պիտի չկշռես",
    "չի կշռի": "պիտի չկշռէ",
    "չենք կշռի": "պիտի չկշռենք",
    "չեք կշռի": "պիտի չկշռէք",
    "չեն կշռի": "պիտի չկշռեն",
    "չէի կշռի": "պիտի չկշռէի",
    "չէիր կշռի": "պիտի չկշռէիր",
    "չէր կշռի": "պիտի չկշռէր",
    "չէինք կշռի": "պիտի չկշռէինք",
    "չէիք կշռի": "պիտի չկշռէիք",
    "չէին կշռի": "պիտի չկշռէին",
    "շռել": "շռած",
    "շռ": "շռ",
    "շռեցեր": "շռեցեր",
    "շռում": "շռեր",
    "շռող": "շռող",
    "շռելու": "շռելու",
    "շռում եմ": "կը շռեմ",
    "շռում ես": "կը շռես",
    "շռում է": "կը շռէ",
    "շռում ենք": "կը շռենք",
    "շռում եք": "կը շռէք",
    "շռում են": "կը շռեն",
    "շռում էի": "կը շռէի",
    "շռում էիր": "կը շռէիր",
    "շռում էր": "կը շռէր",
    "շռում էինք": "կը շռէինք",
    "շռում էիք": "կը շռէիք",
    "շռում էին": "կը շռէին",
    "շռեցի": "շռեցի",
    "շռեցիր": "շռեցիր",
    "շռեց": "շռեց",
    "շռեցինք": "շռեցինք",
    "շռեցիք": "շռեցիք",
    "շռեցին": "շռեցին",
    "շռիր": "շռէ",
    "շռենք": "շռենք",
    "շռեք": "շռեցէք",
    "շռել եմ": "շռած եմ",
    "շռել ես": "շռած ես",
    "շռել է": "շռած է",
    "շռել ենք": "շռած ենք",
    "շռել եք": "շռած եք",
    "շռել են": "շռած են",
    "շռել էի": "շռած էի",
    "շռել էիր": "շռած էիր",
    "շռել էր": "շռած էր",
    "շռել էինք": "շռած էինք",
    "շռել էիք": "շռած էիք",
    "շռել էին": "շռած էին",
    "կշռեմ": "պիտի շռեմ",
    "կշռես": "պիտի շռես",
    "կշռի": "պիտի շռէ",
    "կշռէք": "պիտի շռէք",
    "կշռեն": "պիտի շռեն",
    "կշռէի": "պիտի շռէի",
    "կշռէիր": "պիտի շռէիր",
    "կշռէր": "պիտի շռէր",
    "կշռէինք": "պիտի շռէինք",
    "կշռէիք": "պիտի շռէիք",
    "կշռէին": "պիտի շռէին",
    "չեմ շռում": "չեմ շռեր",
    "չես շռում": "չես շռեր",
    "չի շռում": "չի շռեր",
    "չենք շռում": "չենք շռեր",
    "չեք շռում": "չեք շռեր",
    "չեն շռում": "չեն շռեր",
    "չէի շռում": "չէի շռեր",
    "չէիր շռում": "չէիր շռեր",
    "չէր շռում": "չէր շռեր",
    "չէինք շռում": "չէինք շռեր",
    "չէիք շռում": "չէիք շռեր",
    "չէին շռում": "չէին շռեր",
    "չշռեցի": "չշռեցի",
    "չշռեցիր": "չշռեցիր",
    "չշռեց": "չշռեց",
    "չշռեցինք": "չշռեցինք",
    "չշռեցիք": "չշռեցիք",
    "չշռեցին": "չշռեցին",
    "մի շռիր": "մի շռեր",
    "մի շռենք": "մի շռենք",
    "մի շռեք": "մի շռէք",
    "չեմ շռել": "շռած չեմ",
    "չես շռել": "շռած չես",
    "չի շռել": "շռած չէ",
    "չենք շռել": "շռած չենք",
    "չեք շռել": "շռած չեք",
    "չեն շռել": "շռած չեն",
    "չէի շռել": "շռած չէի",
    "չէիր շռել": "շռած չէիր",
    "չէր շռել": "շռած չէր",
    "չէինք շռել": "շռած չէինք",
    "չէիք շռել": "շռած չէիք",
    "չէին շռել": "շռած չէին",
    "չեմ շռի": "պիտի չշռեմ",
    "չես շռի": "պիտի չշռես",
    "չի շռի": "պիտի չշռէ",
    "չենք շռի": "պիտի չշռենք",
    "չեք շռի": "պիտի չշռէք",
    "չեն շռի": "պիտի չշռեն",
    "չէի շռի": "պիտի չշռէի",
    "չէիր շռի": "պիտի չշռէիր",
    "չէր շռի": "պիտի չշռէր",
    "չէինք շռի": "պիտի չշռէինք",
    "չէիք շռի": "պիտի չշռէիք",
    "չէին շռի": "պիտի չշռէին",
    "դատ պաշտպանել": "դատ պաշտպանել",
    "դատ պաշտպանում եմ": "դատ կը պաշտպանեմ",
    "դատ պաշտպանում ես": "դատ կը պաշտպանես",
    "դատ պաշտպանում է": "դատ կը պաշտպանէ",
    "դատ պաշտպանում ենք": "դատ կը պաշտպանենք",
    "դատ պաշտպանում եք": "դատ կը պաշտպանէք",
    "դատ պաշտպանում են": "դատ կը պաշտպանեն",
    "դատ պաշտպանում էի": "դատ կը պաշտպանէի",
    "դատ պաշտպանում էիր": "դատ կը պաշտպանէիր",
    "դատ պաշտպանում էր": "դատ կը պաշտպանէր",
    "դատ պաշտպանում էինք": "դատ կը պաշտպանէինք",
    "դատ պաշտպանում էիք": "դատ կը պաշտպանէիք",
    "դատ պաշտպանում էին": "դատ կը պաշտպանէին",
    "դատ պաշտպանեցի": "դատ պաշտպանեցի",
    "դատ պաշտպանեցիր": "դատ պաշտպանեցիր",
    "դատ պաշտպանեց": "դատ պաշտպանեց",
    "դատ պաշտպանեցինք": "դատ պաշտպանեցինք",
    "դատ պաշտպանեցիք": "դատ պաշտպանեցիք",
    "դատ պաշտպանեցին": "դատ պաշտպանեցին",
    "դատ պաշտպանիր": "դատ պաշտպանէ",
    "դատ պաշտպանենք": "դատ պաշտպանենք",
    "դատ պաշտպանեցեք": "դատ պաշտպանեցէք",
    "դատ պաշտպանել եմ": "դատ պաշտպանեցած եմ",
    "դատ պաշտպանել ես": "դատ պաշտպանեցած ես",
    "դատ պաշտպանել է": "դատ պաշտպանեցած է",
    "դատ պաշտպանել ենք": "դատ պաշտպանեցած ենք",
    "դատ պաշտպանել եք": "դատ պաշտպանեցած եք",
    "դատ պաշտպանել են": "դատ պաշտպանեցած են",
    "դատ պաշտպանել էի": "դատ պաշտպանեցած էի",
    "դատ պաշտպանել էիր": "դատ պաշտպանեցած էիր",
    "դատ պաշտպանել էր": "դատ պաշտպանեցած էր",
    "դատ պաշտպանել էինք": "դատ պաշտպանեցած էինք",
    "դատ պաշտպանել էիք": "դատ պաշտպանեցած էիք",
    "դատ պաշտպանել էին": "դատ պաշտպանեցած էին",
    "դատ կպաշտպանեմ": "դատ պիտի պաշտպանեմ",
    "դատ կպաշտպանես": "դատ պիտի պաշտպանես",
    "դատ կպաշտպանի": "դատ պիտի պաշտպանէ",
    "դատ կպաշտպանենք": "դատ պիտի պաշտպանենք",
    "դատ կպաշտպանէք": "դատ պիտի պաշտպանէք",
    "դատ կպաշտպանեն": "դատ պիտի պաշտպանեն",
    "դատ կպաշտպանէի": "դատ պիտի պաշտպանէի",
    "դատ կպաշտպանէիր": "դատ պիտի պաշտպանէիր",
    "դատ կպաշտպանէր": "դատ պիտի պաշտպանէր",
    "դատ կպաշտպանէինք": "դատ պիտի պաշտպանէինք",
    "դատ կպաշտպանէիք": "դատ պիտի պաշտպանէիք",
    "դատ կպաշտպանէին": "դատ պիտի պաշտպանէին",
    "դատ չեմ պաշտպանում": "դատ չեմ պաշտպաներ",
    "դատ չես պաշտպանում": "դատ չես պաշտպաներ",
    "դատ չի պաշտպանում": "դատ չի պաշտպաներ",
    "դատ չենք պաշտպանում": "դատ չենք պաշտպաներ",
    "դատ չեք պաշտպանում": "դատ չեք պաշտպաներ",
    "դատ չեն պաշտպանում": "դատ չեն պաշտպաներ",
    "դատ չէի պաշտպանում": "դատ չէի պաշտպաներ",
    "դատ չէիր պաշտպանում": "դատ չէիր պաշտպաներ",
    "դատ չէր պաշտպանում": "դատ չէր պաշտպաներ",
    "դատ չէինք պաշտպանում": "դատ չէինք պաշտպաներ",
    "դատ չէիք պաշտպանում": "դատ չէիք պաշտպաներ",
    "դատ չէին պաշտպանում": "դատ չէին պաշտպաներ",
    "դատ չպաշտպանեցի": "դատ չպաշտպանեցի",
    "դատ չպաշտպանեցիր": "դատ չպաշտպանեցիր",
    "դատ չպաշտպանեց": "դատ չպաշտպանեց",
    "դատ չպաշտպանեցինք": "դատ չպաշտպանեցինք",
    "դատ չպաշտպանեցիք": "դատ չպաշտպանեցիք",
    "դատ չպաշտպանեցին": "դատ չպաշտպանեցին",
    "դատ մի պաշտպանիր": "դատ մի պաշտպաներ",
    "դատ մի պաշտպանենք": "դատ մի պաշտպանենք",
    "դատ մի պաշտպանեցեք": "դատ մի պաշտպանէք",
    "դատ չեմ պաշտպանել": "դատ պաշտպանեցած չեմ",
    "դատ չես պաշտպանել": "դատ պաշտպանեցած չես",
    "դատ չի պաշտպանել": "դատ պաշտպանեցած չէ",
    "դատ չենք պաշտպանել": "դատ պաշտպանեցած չենք",
    "դատ չեք պաշտպանել": "դատ պաշտպանեցած չեք",
    "դատ չեն պաշտպանել": "դատ պաշտպանեցած չեն",
    "դատ չէի պաշտպանել": "դատ պաշտպանեցած չէի",
    "դատ չէիր պաշտպանել": "դատ պաշտպանեցած չէիր",
    "դատ չէր պաշտպանել": "դատ պաշտպանեցած չէր",
    "դատ չէինք պաշտպանել": "դատ պաշտպանեցած չէինք",
    "դատ չէիք պաշտպանել": "դատ պաշտպանեցած չէիք",
    "դատ չէին պաշտպանել": "դատ պաշտպանեցած չէին",
    "դատ չեմ պաշտպանի": "դատ պիտի չպաշտպանեմ",
    "դատ չես պաշտպանի": "դատ պիտի չպաշտպանես",
    "դատ չի պաշտպանի": "դատ պիտի չպաշտպանէ",
    "դատ չենք պաշտպանի": "դատ պիտի չպաշտպանենք",
    "դատ չեք պաշտպանի": "դատ պիտի չպաշտպանէք",
    "դատ չեն պաշտպանի": "դատ պիտի չպաշտպանեն",
    "դատ չէի պաշտպանի": "դատ պիտի չպաշտպանէի",
    "դատ չէիր պաշտպանի": "դատ պիտի չպաշտպանէիր",
    "դատ չէր պաշտպանի": "դատ պիտի չպաշտպանէր",
    "դատ չէինք պաշտպանի": "դատ պիտի չպաշտպանէինք",
    "դատ չէիք պաշտպանի": "դատ պիտի չպաշտպանէիք",
    "դատ չէին պաշտպանի": "դատ պիտի չպաշտպանէին",
    "հաճելի ըլլալ": "հաճելի ըլլալ",
    "հաճելի ըլլում եմ": "հաճելի կ'ըլլամ",
    "հաճելի ըլլում ես": "հաճելի կ'ըլլաս",
    "հաճելի ըլլում է": "հաճելի կ'ըլլայ",
    "հաճելի ըլլում ենք": "հաճելի կ'ըլլանք",
    "հաճելի ըլլում եք": "հաճելի կ'ըլլաք",
    "հաճելի ըլլում են": "հաճելի կ'ըլլան",
    "հաճելի ըլլում էի": "հաճելի կ'ըլլայի",
    "հաճելի ըլլում էիր": "հաճելի կ'ըլլայիր",
    "հաճելի ըլլում էր": "հաճելի կ'ըլլար",
    "հաճելի ըլլում էինք": "հաճելի կ'ըլլայինք",
    "հաճելի ըլլում էիք": "հաճելի կ'ըլլայիք",
    "հաճելի ըլլում էին": "հաճելի կ'ըլլային",
    "հաճելի ըլլացի": "հաճելի ըլլացի",
    "հաճելի ըլլացիր": "հաճելի ըլլացիր",
    "հաճելի ըլլաց": "հաճելի ըլլաց",
    "հաճելի ըլլացինք": "հաճելի ըլլացինք",
    "հաճելի ըլլացիք": "հաճելի ըլլացիք",
    "հաճելի ըլլացին": "հաճելի ըլլացին",
    "հաճելի ըլլա": "հաճելի ըլլա",
    "հաճելի ըլլանք": "հաճելի ըլլանք",
    "հաճելի ըլլացեք": "հաճելի ըլլացէք",
    "հաճելի ըլլացել եմ": "հաճելի ըլլացած եմ",
    "հաճելի ըլլացել ես": "հաճելի ըլլացած ես",
    "հաճելի ըլլացել է": "հաճելի ըլլացած է",
    "հաճելի ըլլացել ենք": "հաճելի ըլլացած ենք",
    "հաճելի ըլլացել եք": "հաճելի ըլլացած եք",
    "հաճելի ըլլացել են": "հաճելի ըլլացած են",
    "հաճելի ըլլացել էի": "հաճելի ըլլացած էի",
    "հաճելի ըլլացել էիր": "հաճելի ըլլացած էիր",
    "հաճելի ըլլացել էր": "հաճելի ըլլացած էր",
    "հաճելի ըլլացել էինք": "հաճելի ըլլացած էինք",
    "հաճելի ըլլացել էիք": "հաճելի ըլլացած էիք",
    "հաճելի ըլլացել էին": "հաճելի ըլլացած էին",
    "հաճելի կըլլամ": "հաճելի պիտի ըլլամ",
    "հաճելի կըլլաս": "հաճելի պիտի ըլլաս",
    "հաճելի կըլլա": "հաճելի պիտի ըլլայ",
    "հաճելի կըլլանք": "հաճելի պիտի ըլլանք",
    "հաճելի կըլլաք": "հաճելի պիտի ըլլաք",
    "հաճելի կըլլան": "հաճելի պիտի ըլլան",
    "հաճելի կըլլայի": "հաճելի պիտի ըլլայի",
    "հաճելի կըլլայիր": "հաճելի պիտի ըլլայիր",
    "հաճելի կըլլար": "հաճելի պիտի ըլլար",
    "հաճելի կըլլայինք": "հաճելի պիտի ըլլայինք",
    "հաճելի կըլլայիք": "հաճելի պիտի ըլլայիք",
    "հաճելի կըլլային": "հաճելի պիտի ըլլային",
    "հաճելի չեմ ըլլում": "հաճելի չեմ ըլլար",
    "հաճելի չես ըլլում": "հաճելի չես ըլլար",
    "հաճելի չ'ըլլում": "հաճելի չ'ըլլար",
    "հաճելի չենք ըլլում": "հաճելի չենք ըլլար",
    "հաճելի չեք ըլլում": "հաճելի չեք ըլլար",
    "հաճելի չեն ըլլում": "հաճելի չեն ըլլար",
    "հաճելի չէի ըլլում": "հաճելի չէի ըլլար",
    "հաճելի չէիր ըլլում": "հաճելի չէիր ըլլար",
    "հաճելի չէր ըլլում": "հաճելի չէր ըլլար",
    "հաճելի չէինք ըլլում": "հաճելի չէինք ըլլար",
    "հաճելի չէիք ըլլում": "հաճելի չէիք ըլլար",
    "հաճելի չէին ըլլում": "հաճելի չէին ըլլար",
    "հաճելի չըլլացի": "հաճելի չըլլացի",
    "հաճելի չըլլացիր": "հաճելի չըլլացիր",
    "հաճելի չըլլաց": "հաճելի չըլլաց",
    "հաճելի չըլլացինք": "հաճելի չըլլացինք",
    "հաճելի չըլլացիք": "հաճելի չըլլացիք",
    "հաճելի չըլլացին": "հաճելի չըլլացին",
    "հաճելի մի ըլլա": "հաճելի մի ըլլար",
    "հաճելի մի ըլլանք": "հաճելի մի ըլլանք",
    "հաճելի մի ըլլացեք": "հաճելի մի ըլլաք",
    "հաճելի չեմ ըլլացել": "հաճելի ըլլացած չեմ",
    "հաճելի չես ըլլացել": "հաճելի ըլլացած չես",
    "հաճելի չի ըլլացել": "հաճելի ըլլացած չէ",
    "հաճելի չենք ըլլացել": "հաճելի ըլլացած չենք",
    "հաճելի չեք ըլլացել": "հաճելի ըլլացած չեք",
    "հաճելի չեն ըլլացել": "հաճելի ըլլացած չեն",
    "հաճելի չէի ըլլացել": "հաճելի ըլլացած չէի",
    "հաճելի չէիր ըլլացել": "հաճելի ըլլացած չէիր",
    "հաճելի չէր ըլլացել": "հաճելի ըլլացած չէր",
    "հաճելի չէինք ըլլացել": "հաճելի ըլլացած չէինք",
    "հաճելի չէիք ըլլացել": "հաճելի ըլլացած չէիք",
    "հաճելի չէին ըլլացել": "հաճելի ըլլացած չէին",
    "հաճելի չեմ ըլլա": "հաճելի պիտի չըլլամ",
    "հաճելի չես ըլլա": "հաճելի պիտի չըլլաս",
    "հաճելի չի ըլլա": "հաճելի պիտի չըլլայ",
    "հաճելի չենք ըլլա": "հաճելի պիտի չըլլանք",
    "հաճելի չեք ըլլա": "հաճելի պիտի չըլլաք",
    "հաճելի չեն ըլլա": "հաճելի պիտի չըլլան",
    "հաճելի չէի ըլլա": "հաճելի պիտի չըլլայի",
    "հաճելի չէիր ըլլա": "հաճելի պիտի չըլլայիր",
    "հաճելի չէր ըլլա": "հաճելի պիտի չըլլար",
    "հաճելի չէինք ըլլա": "հաճելի պիտի չըլլայինք",
    "հաճելի չէիք ըլլա": "հաճելի պիտի չըլլայիք",
    "հաճելի չէին ըլլա": "հաճելի պիտի չըլլային",
    "տնկել": "տնկած",
    "տնկ": "տնկ",
    "տնկեցեր": "տնկեցեր",
    "տնկում": "տնկեր",
    "տնկող": "տնկող",
    "տնկելու": "տնկելու",
    "տնկում եմ": "կը տնկեմ",
    "տնկում ես": "կը տնկես",
    "տնկում է": "կը տնկէ",
    "տնկում ենք": "կը տնկենք",
    "տնկում եք": "կը տնկէք",
    "տնկում են": "կը տնկեն",
    "տնկում էի": "կը տնկէի",
    "տնկում էիր": "կը տնկէիր",
    "տնկում էր": "կը տնկէր",
    "տնկում էինք": "կը տնկէինք",
    "տնկում էիք": "կը տնկէիք",
    "տնկում էին": "կը տնկէին",
    "տնկեցի": "տնկեցի",
    "տնկեցիր": "տնկեցիր",
    "տնկեց": "տնկեց",
    "տնկեցինք": "տնկեցինք",
    "տնկեցիք": "տնկեցիք",
    "տնկեցին": "տնկեցին",
    "տնկիր": "տնկէ",
    "տնկենք": "տնկենք",
    "տնկեք": "տնկեցէք",
    "տնկել եմ": "տնկած եմ",
    "տնկել ես": "տնկած ես",
    "տնկել է": "տնկած է",
    "տնկել ենք": "տնկած ենք",
    "տնկել եք": "տնկած եք",
    "տնկել են": "տնկած են",
    "տնկել էի": "տնկած էի",
    "տնկել էիր": "տնկած էիր",
    "տնկել էր": "տնկած էր",
    "տնկել էինք": "տնկած էինք",
    "տնկել էիք": "տնկած էիք",
    "տնկել էին": "տնկած էին",
    "կտնկեմ": "պիտի տնկեմ",
    "կտնկես": "պիտի տնկես",
    "կտնկի": "պիտի տնկէ",
    "կտնկենք": "պիտի տնկենք",
    "կտնկէք": "պիտի տնկէք",
    "կտնկեն": "պիտի տնկեն",
    "կտնկէի": "պիտի տնկէի",
    "կտնկէիր": "պիտի տնկէիր",
    "կտնկէր": "պիտի տնկէր",
    "կտնկէինք": "պիտի տնկէինք",
    "կտնկէիք": "պիտի տնկէիք",
    "կտնկէին": "պիտի տնկէին",
    "չեմ տնկում": "չեմ տնկեր",
    "չես տնկում": "չես տնկեր",
    "չի տնկում": "չի տնկեր",
    "չենք տնկում": "չենք տնկեր",
    "չեք տնկում": "չեք տնկեր",
    "չեն տնկում": "չեն տնկեր",
    "չէի տնկում": "չէի տնկեր",
    "չէիր տնկում": "չէիր տնկեր",
    "չէր տնկում": "չէր տնկեր",
    "չէինք տնկում": "չէինք տնկեր",
    "չէիք տնկում": "չէիք տնկեր",
    "չէին տնկում": "չէին տնկեր",
    "չտնկեցի": "չտնկեցի",
    "չտնկեցիր": "չտնկեցիր",
    "չտնկեց": "չտնկեց",
    "չտնկեցինք": "չտնկեցինք",
    "չտնկեցիք": "չտնկեցիք",
    "չտնկեցին": "չտնկեցին",
    "մի տնկիր": "մի տնկեր",
    "մի տնկենք": "մի տնկենք",
    "մի տնկեք": "մի տնկէք",
    "չեմ տնկել": "տնկած չեմ",
    "չես տնկել": "տնկած չես",
    "չի տնկել": "տնկած չէ",
    "չենք տնկել": "տնկած չենք",
    "չեք տնկել": "տնկած չեք",
    "չեն տնկել": "տնկած չեն",
    "չէի տնկել": "տնկած չէի",
    "չէիր տնկել": "տնկած չէիր",
    "չէր տնկել": "տնկած չէր",
    "չէինք տնկել": "տնկած չէինք",
    "չէիք տնկել": "տնկած չէիք",
    "չէին տնկել": "տնկած չէին",
    "չեմ տնկի": "պիտի չտնկեմ",
    "չես տնկի": "պիտի չտնկես",
    "չի տնկի": "պիտի չտնկէ",
    "չենք տնկի": "պիտի չտնկենք",
    "չեք տնկի": "պիտի չտնկէք",
    "չեն տնկի": "պիտի չտնկեն",
    "չէի տնկի": "պիտի չտնկէի",
    "չէիր տնկի": "պիտի չտնկէիր",
    "չէր տնկի": "պիտի չտնկէր",
    "չէինք տնկի": "պիտի չտնկէինք",
    "չէիք տնկի": "պիտի չտնկէիք",
    "չէին տնկի": "պիտի չտնկէին",
    "լալ": "լալ",
    "լ": "լ",
    "լացել": "լացած",
    "լացեցիք  լացեր": "լացեր",
    "լալիս": "լար",
    "լացող": "լացող",
    "լալու": "լալու",
    "լալիս եմ": "կու լամ",
    "լալիս ես": "կու լաս",
    "լալիս է": "կու լայ",
    "լալիս ենք": "կու լանք",
    "լալիս եք": "կու լաք",
    "լալիս են": "կու լան",
    "լալիս էի": "կու լայի",
    "լալիս էիր": "կու լայիր",
    "լալիս էր": "կու լար",
    "լալիս էինք": "կու լայինք",
    "լալիս էք": "կու լայիք",
    "լալիս էին": "կու լային",
    "լացեցի  լացի": "լացի",
    "լացեցիր  լացիր": "լացիր",
    "լացեց": "լացաւ",
    "լացեցինք  լացինք": "լացինք",
    "լացեցիք  լացիք": "լացիք",
    "լացեցին  լացին": "լացին",
    "լաց": "լաց",
    "լացեք": "լացէք",
    "լացել եմ": "լացած եմ",
    "լացել ես": "լացած ես",
    "լացել է": "լացած է",
    "լացել ենք": "լացած ենք",
    "լացել եք": "լացած եք",
    "լացել են": "լացած են",
    "լացել էի": "լացած էի",
    "լացել էիր": "լացած էիր",
    "լացել էր": "լացած էր",
    "լացել էինք": "լացած էինք",
    "լացել էիք": "լացած էիք",
    "լացել էին": "լացած էին",
    "կլամ": "պիտի լամ",
    "կլաս": "պիտի լաս",
    "կլա": "պիտի լայ",
    "կլանք": "պիտի լանք",
    "կլաք": "պիտի լաք",
    "կլան": "պիտի լան",
    "կլայի": "պիտի լայի",
    "կլայիր": "պիտի լայիր",
    "կլար": "պիտի լար",
    "կլայինք": "պիտի լայինք",
    "կլայիք": "պիտի լայիք",
    "կլային": "պիտի լային",
    "չեմ լալիս": "չեմ լար",
    "չես լալիս": "չես լար",
    "չի լալիս": "չի լար",
    "չենք լալիս": "չենք լար",
    "չեք լալիս": "չեք լար",
    "չեն լալիս": "չեն լար",
    "չէի լում": "չէի լար",
    "չէիր լում": "չէիր լար",
    "չէր լում": "չէր լար",
    "չէինք լում": "չէինք լար",
    "չէիք լում": "չէիք լար",
    "չէին լում": "չէին լար",
    "չլացեցի  լացի": "չլացի",
    "չլացեցիր  լացիր": "չլացիր",
    "չլացեց": "չլացաւ",
    "չլացեցինք  լացինք": "չլացինք",
    "չլացեցիք  լացիք": "չլացիք",
    "չլացեցին  լացին": "չլացին",
    "մի լաց": "մի լար",
    "մի լացեք": "մի լաք",
    "չեմ լացել": "լացած չեմ",
    "չես լացել": "լացած չես",
    "չի լացել": "լացած չէ",
    "չենք լացել": "լացած չենք",
    "չեք լացել": "լացած չեք",
    "չեն լացել": "լացած չեն",
    "չէի լացել": "լացած չէի",
    "չէիր լացել": "լացած չէիր",
    "չէր լացել": "լացած չէր",
    "չէինք լացել": "լացած չէինք",
    "չէիք լացել": "լացած չէիք",
    "չէին լացել": "լացած չէին",
    "չեմ լա": "պիտի չլամ",
    "չես լա": "պիտի չլաս",
    "չի լա": "պիտի չլայ",
    "չենք լա": "պիտի չլանք",
    "չեք լա": "պիտի չլաք",
    "չեն լա": "պիտի չլան",
    "չէի լա": "պիտի չլայի",
    "չէիր լա": "պիտի չլայիր",
    "չէր լա": "պիտի չլար",
    "չէինք լա": "պիտի չլայինք",
    "չէիք լա": "պիտի չլայիք",
    "չէին լա": "պիտի չլային",
    "անձրեւ տեղալ": "անձրեւ տեղալ",
    "անձրեւ տեղում եմ": "անձրեւ կը տեղամ",
    "անձրեւ տեղում ես": "անձրեւ կը տեղաս",
    "անձրեւ տեղում է": "անձրեւ կը տեղայ",
    "անձրեւ տեղում ենք": "անձրեւ կը տեղանք",
    "անձրեւ տեղում եք": "անձրեւ կը տեղաք",
    "անձրեւ տեղում են": "անձրեւ կը տեղան",
    "անձրեւ տեղում էի": "անձրեւ կը տեղայի",
    "անձրեւ տեղում էիր": "անձրեւ կը տեղայիր",
    "անձրեւ տեղում էր": "անձրեւ կը տեղար",
    "անձրեւ տեղում էինք": "անձրեւ կը տեղայինք",
    "անձրեւ տեղում էիք": "անձրեւ կը տեղայիք",
    "անձրեւ տեղում էին": "անձրեւ կը տեղային",
    "անձրեւ տեղացի": "անձրեւ տեղացի",
    "անձրեւ տեղացիր": "անձրեւ տեղացիր",
    "անձրեւ տեղաց": "անձրեւ տեղաց",
    "անձրեւ տեղացինք": "անձրեւ տեղացինք",
    "անձրեւ տեղացիք": "անձրեւ տեղացիք",
    "անձրեւ տեղացին": "անձրեւ տեղացին",
    "անձրեւ տեղա": "անձրեւ տեղա",
    "անձրեւ տեղանք": "անձրեւ տեղանք",
    "անձրեւ տեղացեք": "անձրեւ տեղացէք",
    "անձրեւ տեղացել եմ": "անձրեւ տեղացած եմ",
    "անձրեւ տեղացել ես": "անձրեւ տեղացած ես",
    "անձրեւ տեղացել է": "անձրեւ տեղացած է",
    "անձրեւ տեղացել ենք": "անձրեւ տեղացած ենք",
    "անձրեւ տեղացել եք": "անձրեւ տեղացած եք",
    "անձրեւ տեղացել են": "անձրեւ տեղացած են",
    "անձրեւ տեղացել էի": "անձրեւ տեղացած էի",
    "անձրեւ տեղացել էիր": "անձրեւ տեղացած էիր",
    "անձրեւ տեղացել էր": "անձրեւ տեղացած էր",
    "անձրեւ տեղացել էինք": "անձրեւ տեղացած էինք",
    "անձրեւ տեղացել էիք": "անձրեւ տեղացած էիք",
    "անձրեւ տեղացել էին": "անձրեւ տեղացած էին",
    "անձրեւ կտեղամ": "անձրեւ պիտի տեղամ",
    "անձրեւ կտեղաս": "անձրեւ պիտի տեղաս",
    "անձրեւ կտեղա": "անձրեւ պիտի տեղայ",
    "անձրեւ կտեղանք": "անձրեւ պիտի տեղանք",
    "անձրեւ կտեղաք": "անձրեւ պիտի տեղաք",
    "անձրեւ կտեղան": "անձրեւ պիտի տեղան",
    "անձրեւ կտեղայի": "անձրեւ պիտի տեղայի",
    "անձրեւ կտեղայիր": "անձրեւ պիտի տեղայիր",
    "անձրեւ կտեղար": "անձրեւ պիտի տեղար",
    "անձրեւ կտեղայինք": "անձրեւ պիտի տեղայինք",
    "անձրեւ կտեղայիք": "անձրեւ պիտի տեղայիք",
    "անձրեւ կտեղային": "անձրեւ պիտի տեղային",
    "անձրեւ չեմ տեղում": "անձրեւ չեմ տեղար",
    "անձրեւ չես տեղում": "անձրեւ չես տեղար",
    "անձրեւ չի տեղում": "անձրեւ չի տեղար",
    "անձրեւ չենք տեղում": "անձրեւ չենք տեղար",
    "անձրեւ չեք տեղում": "անձրեւ չեք տեղար",
    "անձրեւ չեն տեղում": "անձրեւ չեն տեղար",
    "անձրեւ չէի տեղում": "անձրեւ չէի տեղար",
    "անձրեւ չէիր տեղում": "անձրեւ չէիր տեղար",
    "անձրեւ չէր տեղում": "անձրեւ չէր տեղար",
    "անձրեւ չէինք տեղում": "անձրեւ չէինք տեղար",
    "անձրեւ չէիք տեղում": "անձրեւ չէիք տեղար",
    "անձրեւ չէին տեղում": "անձրեւ չէին տեղար",
    "անձրեւ չտեղացի": "անձրեւ չտեղացի",
    "անձրեւ չտեղացիր": "անձրեւ չտեղացիր",
    "անձրեւ չտեղաց": "անձրեւ չտեղաց",
    "անձրեւ չտեղացինք": "անձրեւ չտեղացինք",
    "անձրեւ չտեղացիք": "անձրեւ չտեղացիք",
    "անձրեւ չտեղացին": "անձրեւ չտեղացին",
    "անձրեւ մի տեղա": "անձրեւ մի տեղար",
    "անձրեւ մի տեղանք": "անձրեւ մի տեղանք",
    "անձրեւ մի տեղացեք": "անձրեւ մի տեղաք",
    "անձրեւ չեմ տեղացել": "անձրեւ տեղացած չեմ",
    "անձրեւ չես տեղացել": "անձրեւ տեղացած չես",
    "անձրեւ չի տեղացել": "անձրեւ տեղացած չէ",
    "անձրեւ չենք տեղացել": "անձրեւ տեղացած չենք",
    "անձրեւ չեք տեղացել": "անձրեւ տեղացած չեք",
    "անձրեւ չեն տեղացել": "անձրեւ տեղացած չեն",
    "անձրեւ չէի տեղացել": "անձրեւ տեղացած չէի",
    "անձրեւ չէիր տեղացել": "անձրեւ տեղացած չէիր",
    "անձրեւ չէր տեղացել": "անձրեւ տեղացած չէր",
    "անձրեւ չէինք տեղացել": "անձրեւ տեղացած չէինք",
    "անձրեւ չէիք տեղացել": "անձրեւ տեղացած չէիք",
    "անձրեւ չէին տեղացել": "անձրեւ տեղացած չէին",
    "անձրեւ չեմ տեղա": "անձրեւ պիտի չտեղամ",
    "անձրեւ չես տեղա": "անձրեւ պիտի չտեղաս",
    "անձրեւ չի տեղա": "անձրեւ պիտի չտեղայ",
    "անձրեւ չենք տեղա": "անձրեւ պիտի չտեղանք",
    "անձրեւ չեք տեղա": "անձրեւ պիտի չտեղաք",
    "անձրեւ չեն տեղա": "անձրեւ պիտի չտեղան",
    "անձրեւ չէի տեղա": "անձրեւ պիտի չտեղայի",
    "անձրեւ չէիր տեղա": "անձրեւ պիտի չտեղայիր",
    "անձրեւ չէր տեղա": "անձրեւ պիտի չտեղար",
    "անձրեւ չէինք տեղա": "անձրեւ պիտի չտեղայինք",
    "անձրեւ չէիք տեղա": "անձրեւ պիտի չտեղայիք",
    "անձրեւ չէին տեղա": "անձրեւ պիտի չտեղային",
    "կրել": "կրած",
    "կր": "կր",
    "կրեցեր": "կրեցեր",
    "կրում": "կրեր",
    "կրող": "կրող",
    "կրելու": "կրելու",
    "կրում եմ": "կը կրեմ",
    "կրում ես": "կը կրես",
    "կրում է": "կը կրէ",
    "կրում ենք": "կը կրենք",
    "կրում եք": "կը կրէք",
    "կրում են": "կը կրեն",
    "կրում էի": "կը կրէի",
    "կրում էիր": "կը կրէիր",
    "կրում էր": "կը կրէր",
    "կրում էինք": "կը կրէինք",
    "կրում էիք": "կը կրէիք",
    "կրում էին": "կը կրէին",
    "կրեցի": "կրեցի",
    "կրեցիր": "կրեցիր",
    "կրեց": "կրեց",
    "կրեցինք": "կրեցինք",
    "կրեցիք": "կրեցիք",
    "կրեցին": "կրեցին",
    "կրիր": "կրէ",
    "կրենք": "կրենք",
    "կրեք": "կրեցէք",
    "կրել եմ": "կրած եմ",
    "կրել ես": "կրած ես",
    "կրել է": "կրած է",
    "կրել ենք": "կրած ենք",
    "կրել եք": "կրած եք",
    "կրել են": "կրած են",
    "կրել էի": "կրած էի",
    "կրել էիր": "կրած էիր",
    "կրել էր": "կրած էր",
    "կրել էինք": "կրած էինք",
    "կրել էիք": "կրած էիք",
    "կրել էին": "կրած էին",
    "կկրեմ": "պիտի կրեմ",
    "կկրես": "պիտի կրես",
    "կկրի": "պիտի կրէ",
    "կկրենք": "պիտի կրենք",
    "կկրէք": "պիտի կրէք",
    "կկրեն": "պիտի կրեն",
    "կկրէի": "պիտի կրէի",
    "կկրէիր": "պիտի կրէիր",
    "կկրէր": "պիտի կրէր",
    "կկրէինք": "պիտի կրէինք",
    "կկրէիք": "պիտի կրէիք",
    "կկրէին": "պիտի կրէին",
    "չեմ կրում": "չեմ կրեր",
    "չես կրում": "չես կրեր",
    "չի կրում": "չի կրեր",
    "չենք կրում": "չենք կրեր",
    "չեք կրում": "չեք կրեր",
    "չեն կրում": "չեն կրեր",
    "չէի կրում": "չէի կրեր",
    "չէիր կրում": "չէիր կրեր",
    "չէր կրում": "չէր կրեր",
    "չէինք կրում": "չէինք կրեր",
    "չէիք կրում": "չէիք կրեր",
    "չէին կրում": "չէին կրեր",
    "չկրեցի": "չկրեցի",
    "չկրեցիր": "չկրեցիր",
    "չկրեց": "չկրեց",
    "չկրեցինք": "չկրեցինք",
    "չկրեցիք": "չկրեցիք",
    "չկրեցին": "չկրեցին",
    "մի կրիր": "մի կրեր",
    "մի կրենք": "մի կրենք",
    "մի կրեք": "մի կրէք",
    "չեմ կրել": "կրած չեմ",
    "չես կրել": "կրած չես",
    "չի կրել": "կրած չէ",
    "չենք կրել": "կրած չենք",
    "չեք կրել": "կրած չեք",
    "չեն կրել": "կրած չեն",
    "չէի կրել": "կրած չէի",
    "չէիր կրել": "կրած չէիր",
    "չէր կրել": "կրած չէր",
    "չէինք կրել": "կրած չէինք",
    "չէիք կրել": "կրած չէիք",
    "չէին կրել": "կրած չէին",
    "չեմ կրի": "պիտի չկրեմ",
    "չես կրի": "պիտի չկրես",
    "չի կրի": "պիտի չկրէ",
    "չենք կրի": "պիտի չկրենք",
    "չեք կրի": "պիտի չկրէք",
    "չեն կրի": "պիտի չկրեն",
    "չէի կրի": "պիտի չկրէի",
    "չէիր կրի": "պիտի չկրէիր",
    "չէր կրի": "պիտի չկրէր",
    "չէինք կրի": "պիտի չկրէինք",
    "չէիք կրի": "պիտի չկրէիք",
    "չէին կրի": "պիտի չկրէին",
    "հրել": "հրած",
    "հր": "հր",
    "հրեցեր": "հրեցեր",
    "հրում": "հրեր",
    "հրող": "հրող",
    "հրելու": "հրելու",
    "հրում եմ": "կը հրեմ",
    "հրում ես": "կը հրես",
    "հրում է": "կը հրէ",
    "հրում ենք": "կը հրենք",
    "հրում եք": "կը հրէք",
    "հրում են": "կը հրեն",
    "հրում էի": "կը հրէի",
    "հրում էիր": "կը հրէիր",
    "հրում էր": "կը հրէր",
    "հրում էինք": "կը հրէինք",
    "հրում էիք": "կը հրէիք",
    "հրում էին": "կը հրէին",
    "հրեցի": "հրեցի",
    "հրեցիր": "հրեցիր",
    "հրեց": "հրեց",
    "հրեցինք": "հրեցինք",
    "հրեցիք": "հրեցիք",
    "հրեցին": "հրեցին",
    "հրիր": "հրէ",
    "հրենք": "հրենք",
    "հրեք": "հրեցէք",
    "հրել եմ": "հրած եմ",
    "հրել ես": "հրած ես",
    "հրել է": "հրած է",
    "հրել ենք": "հրած ենք",
    "հրել եք": "հրած եք",
    "հրել են": "հրած են",
    "հրել էի": "հրած էի",
    "հրել էիր": "հրած էիր",
    "հրել էր": "հրած էր",
    "հրել էինք": "հրած էինք",
    "հրել էիք": "հրած էիք",
    "հրել էին": "հրած էին",
    "կհրեմ": "պիտի հրեմ",
    "կհրես": "պիտի հրես",
    "կհրի": "պիտի հրէ",
    "կհրենք": "պիտի հրենք",
    "կհրէք": "պիտի հրէք",
    "կհրեն": "պիտի հրեն",
    "կհրէի": "պիտի հրէի",
    "կհրէիր": "պիտի հրէիր",
    "կհրէր": "պիտի հրէր",
    "կհրէինք": "պիտի հրէինք",
    "կհրէիք": "պիտի հրէիք",
    "կհրէին": "պիտի հրէին",
    "չեմ հրում": "չեմ հրեր",
    "չես հրում": "չես հրեր",
    "չի հրում": "չի հրեր",
    "չենք հրում": "չենք հրեր",
    "չեք հրում": "չեք հրեր",
    "չեն հրում": "չեն հրեր",
    "չէի հրում": "չէի հրեր",
    "չէիր հրում": "չէիր հրեր",
    "չէր հրում": "չէր հրեր",
    "չէինք հրում": "չէինք հրեր",
    "չէիք հրում": "չէիք հրեր",
    "չէին հրում": "չէին հրեր",
    "չհրեցի": "չհրեցի",
    "չհրեցիր": "չհրեցիր",
    "չհրեց": "չհրեց",
    "չհրեցինք": "չհրեցինք",
    "չհրեցիք": "չհրեցիք",
    "չհրեցին": "չհրեցին",
    "մի հրիր": "մի հրեր",
    "մի հրենք": "մի հրենք",
    "մի հրեք": "մի հրէք",
    "չեմ հրել": "հրած չեմ",
    "չես հրել": "հրած չես",
    "չի հրել": "հրած չէ",
    "չենք հրել": "հրած չենք",
    "չեք հրել": "հրած չեք",
    "չեն հրել": "հրած չեն",
    "չէի հրել": "հրած չէի",
    "չէիր հրել": "հրած չէիր",
    "չէր հրել": "հրած չէր",
    "չէինք հրել": "հրած չէինք",
    "չէիք հրել": "հրած չէիք",
    "չէին հրել": "հրած չէին",
    "չեմ հրի": "պիտի չհրեմ",
    "չես հրի": "պիտի չհրես",
    "չի հրի": "պիտի չհրէ",
    "չենք հրի": "պիտի չհրենք",
    "չեք հրի": "պիտի չհրէք",
    "չեն հրի": "պիտի չհրեն",
    "չէի հրի": "պիտի չհրէի",
    "չէիր հրի": "պիտի չհրէիր",
    "չէր հրի": "պիտի չհրէր",
    "չէինք հրի": "պիտի չհրէինք",
    "չէիք հրի": "պիտի չհրէիք",
    "չէին հրի": "պիտի չհրէին",
    "կարենալ": "կարենալ",
    "կարեն": "կրն",
    "կարեցել": "կրցած",
    "կարենում": "կրնար",
    "կարեցող": "կրցող",
    "կարենալու": "կարենալու",
    "կարենում եմ": "կրնամ",
    "կարենում ես": "կրնաս",
    "կարենում է": "կրնայ",
    "կարենում ենք": "կրնանք",
    "կարենում եք": "կրնաք",
    "կարենում են": "կրնան",
    "կարենում էի": "կրնայի",
    "կարենում էիր": "կրնայիր",
    "կարենում էր": "կրնար",
    "կարենում էինք": "կրնայինք",
    "կարենում էիք": "կրնայիք",
    "կարենում էին": "կրնային",
    "կարեցա": "կրցայ",
    "կարեցար": "կրցար",
    "կարեցավ": "կրցաւ",
    "կարեցանք": "կրցանք",
    "կարեցաք": "կրցաք",
    "կարեցան": "կրցան",
    "կարենա": "կրցիր",
    "կարենանք": "",
    "կարենացեք": "կրցէք",
    "կարեցել եմ": "կրցած եմ",
    "կարեցել ես": "կրցած ես",
    "կարեցել է": "կրցած է",
    "կարեցել ենք": "կրցած ենք",
    "կարեցել եք": "կրցած եք",
    "կարեցել են": "կրցած են",
    "կարեցել էի": "կրցած էի",
    "կարեցել էիր": "կրցած էիր",
    "կարեցել էր": "կրցած էր",
    "կարեցել էինք": "կրցած էինք",
    "կարեցել էիք": "կրցած էիք",
    "կարեցել էին": "կրցած էին",
    "կկարենամ": "պիտի կարենամ",
    "կկարենաս": "պիտի կարենաս",
    "կկարենա": "պիտի կարենայ",
    "կկարենանք": "պիտի կարենանք",
    "կկարենաք": "պիտի կարենաք",
    "կկարենան": "պիտի կարենան",
    "կկարենայի": "պիտի կարենայի",
    "կկարենայիր": "պիտի կարենայիր",
    "կկարենար": "պիտի կարենար",
    "կկարենայինք": "պիտի կարենայինք",
    "կկարենայիք": "պիտի կարենայիք",
    "կկարենային": "պիտի կարենային",
    "չեմ կարենում": "չեմ կրնար",
    "չես կարենում": "չես կրնար",
    "չի կարենում": "չի կրնար",
    "չենք կարենում": "չենք կրնար",
    "չեք կարենում": "չեք կրնար",
    "չեն կարենում": "չեն կրնար",
    "չէի կարենում": "չէի կրնար",
    "չէիր կարենում": "չէիր կրնար",
    "չէր կարենում": "չէր կրնար",
    "չէինք կարենում": "չէինք կրնար",
    "չէիք կարենում": "չէիք կրնար",
    "չէին կարենում": "չէին կրնար",
    "չկարեցա": "չկրցայ",
    "չկարեցար": "չկրցար",
    "չկարեցավ": "չկրցաւ",
    "չկարեցանք": "չկրցանք",
    "չկարեցաք": "չկրցաք",
    "չկարեցան": "չկրցան",
    "մի կարենա": "մի կրնար",
    "մի կարենանք": "մի կարենանք",
    "մի կարենացեք": "մի կարենաք",
    "չեմ կարեցել": "կրցած չեմ",
    "չես կարեցել": "կրցած չես",
    "չի կարեցել": "կրցած չէ",
    "չենք կարեցել": "կրցած չենք",
    "չեք կարեցել": "կրցած չեք",
    "չեն կարեցել": "կրցած չեն",
    "չէի կարեցել": "կրցած չէի",
    "չէիր կարեցել": "կրցած չէիր",
    "չէր կարեցել": "կրցած չէր",
    "չէինք կարեցել": "կրցած չէինք",
    "չէիք կարեցել": "կրցած չէիք",
    "չէին կարեցել": "կրցած չէին",
    "չեմ կարենա": "պիտի չկարենամ",
    "չես կարենա": "պիտի չկարենաս",
    "չի կարենա": "պիտի չկարենայ",
    "չենք կարենա": "պիտի չկարենանք",
    "չեք կարենա": "պիտի չկարենաք",
    "չեն կարենա": "պիտի չկարենան",
    "չէի կարենա": "պիտի չկարենայի",
    "չէիր կարենա": "պիտի չկարենայիր",
    "չէր կարենա": "պիտի չկարենար",
    "չէինք կարենա": "պիտի չկարենայինք",
    "չէիք կարենա": "պիտի չկարենայիք",
    "չէին կարենա": "պիտի չկարենային",
    "նախընտրել": "նախընտրած",
    "նախընտր": "նախընտր",
    "նախընտրեցեր": "նախընտրեցեր",
    "նախընտրում": "նախընտրեր",
    "նախընտրող": "նախընտրող",
    "նախընտրելու": "նախընտրելու",
    "նախընտրում եմ": "կը նախընտրեմ",
    "նախընտրում ես": "կը նախընտրես",
    "նախընտրում է": "կը նախընտրէ",
    "նախընտրում ենք": "կը նախընտրենք",
    "նախընտրում եք": "կը նախընտրէք",
    "նախընտրում են": "կը նախընտրեն",
    "նախընտրում էի": "կը նախընտրէի",
    "նախընտրում էիր": "կը նախընտրէիր",
    "նախընտրում էր": "կը նախընտրէր",
    "նախընտրում էինք": "կը նախընտրէինք",
    "նախընտրում էիք": "կը նախընտրէիք",
    "նախընտրում էին": "կը նախընտրէին",
    "նախընտրեցի": "նախընտրեցի",
    "նախընտրեցիր": "նախընտրեցիր",
    "նախընտրեց": "նախընտրեց",
    "նախընտրեցինք": "նախընտրեցինք",
    "նախընտրեցիք": "նախընտրեցիք",
    "նախընտրեցին": "նախընտրեցին",
    "նախընտրիր": "նախընտրէ",
    "նախընտրենք": "նախընտրենք",
    "նախընտրեք": "նախընտրեցէք",
    "նախընտրել եմ": "նախընտրած եմ",
    "նախընտրել ես": "նախընտրած ես",
    "նախընտրել է": "նախընտրած է",
    "նախընտրել ենք": "նախընտրած ենք",
    "նախընտրել եք": "նախընտրած եք",
    "նախընտրել են": "նախընտրած են",
    "նախընտրել էի": "նախընտրած էի",
    "նախընտրել էիր": "նախընտրած էիր",
    "նախընտրել էր": "նախընտրած էր",
    "նախընտրել էինք": "նախընտրած էինք",
    "նախընտրել էիք": "նախընտրած էիք",
    "նախընտրել էին": "նախընտրած էին",
    "կնախընտրեմ": "պիտի նախընտրեմ",
    "կնախընտրես": "պիտի նախընտրես",
    "կնախընտրի": "պիտի նախընտրէ",
    "կնախընտրենք": "պիտի նախընտրենք",
    "կնախընտրէք": "պիտի նախընտրէք",
    "կնախընտրեն": "պիտի նախընտրեն",
    "կնախընտրէի": "պիտի նախընտրէի",
    "կնախընտրէիր": "պիտի նախընտրէիր",
    "կնախընտրէր": "պիտի նախընտրէր",
    "կնախընտրէինք": "պիտի նախընտրէինք",
    "կնախընտրէիք": "պիտի նախընտրէիք",
    "կնախընտրէին": "պիտի նախընտրէին",
    "չեմ նախընտրում": "չեմ նախընտրեր",
    "չես նախընտրում": "չես նախընտրեր",
    "չի նախընտրում": "չի նախընտրեր",
    "չենք նախընտրում": "չենք նախընտրեր",
    "չեք նախընտրում": "չեք նախընտրեր",
    "չեն նախընտրում": "չեն նախընտրեր",
    "չէի նախընտրում": "չէի նախընտրեր",
    "չէիր նախընտրում": "չէիր նախընտրեր",
    "չէր նախընտրում": "չէր նախընտրեր",
    "չէինք նախընտրում": "չէինք նախընտրեր",
    "չէիք նախընտրում": "չէիք նախընտրեր",
    "չէին նախընտրում": "չէին նախընտրեր",
    "չնախընտրեցի": "չնախընտրեցի",
    "չնախընտրեցիր": "չնախընտրեցիր",
    "չնախընտրեց": "չնախընտրեց",
    "չնախընտրեցինք": "չնախընտրեցինք",
    "չնախընտրեցիք": "չնախընտրեցիք",
    "չնախընտրեցին": "չնախընտրեցին",
    "մի նախընտրիր": "մի նախընտրեր",
    "մի նախընտրենք": "մի նախընտրենք",
    "մի նախընտրեք": "մի նախընտրէք",
    "չեմ նախընտրել": "նախընտրած չեմ",
    "չես նախընտրել": "նախընտրած չես",
    "չի նախընտրել": "նախընտրած չէ",
    "չենք նախընտրել": "նախընտրած չենք",
    "չեք նախընտրել": "նախընտրած չեք",
    "չեն նախընտրել": "նախընտրած չեն",
    "չէի նախընտրել": "նախընտրած չէի",
    "չէիր նախընտրել": "նախընտրած չէիր",
    "չէր նախընտրել": "նախընտրած չէր",
    "չէինք նախընտրել": "նախընտրած չէինք",
    "չէիք նախընտրել": "նախընտրած չէիք",
    "չէին նախընտրել": "նախընտրած չէին",
    "չեմ նախընտրի": "պիտի չնախընտրեմ",
    "չես նախընտրի": "պիտի չնախընտրես",
    "չի նախընտրի": "պիտի չնախընտրէ",
    "չենք նախընտրի": "պիտի չնախընտրենք",
    "չեք նախընտրի": "պիտի չնախընտրէք",
    "չեն նախընտրի": "պիտի չնախընտրեն",
    "չէի նախընտրի": "պիտի չնախընտրէի",
    "չէիր նախընտրի": "պիտի չնախընտրէիր",
    "չէր նախընտրի": "պիտի չնախընտրէր",
    "չէինք նախընտրի": "պիտի չնախընտրէինք",
    "չէիք նախընտրի": "պիտի չնախընտրէիք",
    "չէին նախընտրի": "պիտի չնախընտրէին",
    "նախադասել": "նախադասած",
    "նախադաս": "նախադաս",
    "նախադասեցեր": "նախադասեցեր",
    "նախադասում": "նախադասեր",
    "նախադասող": "նախադասող",
    "նախադասելու": "նախադասելու",
    "նախադասում եմ": "կը նախադասեմ",
    "նախադասում ես": "կը նախադասես",
    "նախադասում է": "կը նախադասէ",
    "նախադասում ենք": "կը նախադասենք",
    "նախադասում եք": "կը նախադասէք",
    "նախադասում են": "կը նախադասեն",
    "նախադասում էի": "կը նախադասէի",
    "նախադասում էիր": "կը նախադասէիր",
    "նախադասում էր": "կը նախադասէր",
    "նախադասում էինք": "կը նախադասէինք",
    "նախադասում էիք": "կը նախադասէիք",
    "նախադասում էին": "կը նախադասէին",
    "նախադասեցի": "նախադասեցի",
    "նախադասեցիր": "նախադասեցիր",
    "նախադասեց": "նախադասեց",
    "նախադասեցինք": "նախադասեցինք",
    "նախադասեցիք": "նախադասեցիք",
    "նախադասեցին": "նախադասեցին",
    "նախադասիր": "նախադասէ",
    "նախադասենք": "նախադասենք",
    "նախադասեք": "նախադասեցէք",
    "նախադասել եմ": "նախադասած եմ",
    "նախադասել ես": "նախադասած ես",
    "նախադասել է": "նախադասած է",
    "նախադասել ենք": "նախադասած ենք",
    "նախադասել եք": "նախադասած եք",
    "նախադասել են": "նախադասած են",
    "նախադասել էի": "նախադասած էի",
    "նախադասել էիր": "նախադասած էիր",
    "նախադասել էր": "նախադասած էր",
    "նախադասել էինք": "նախադասած էինք",
    "նախադասել էիք": "նախադասած էիք",
    "նախադասել էին": "նախադասած էին",
    "կնախադասեմ": "պիտի նախադասեմ",
    "կնախադասես": "պիտի նախադասես",
    "կնախադասի": "պիտի նախադասէ",
    "կնախադասենք": "պիտի նախադասենք",
    "կնախադասէք": "պիտի նախադասէք",
    "կնախադասեն": "պիտի նախադասեն",
    "կնախադասէի": "պիտի նախադասէի",
    "կնախադասէիր": "պիտի նախադասէիր",
    "կնախադասէր": "պիտի նախադասէր",
    "կնախադասէինք": "պիտի նախադասէինք",
    "կնախադասէիք": "պիտի նախադասէիք",
    "կնախադասէին": "պիտի նախադասէին",
    "չեմ նախադասում": "չեմ նախադասեր",
    "չես նախադասում": "չես նախադասեր",
    "չի նախադասում": "չի նախադասեր",
    "չենք նախադասում": "չենք նախադասեր",
    "չեք նախադասում": "չեք նախադասեր",
    "չեն նախադասում": "չեն նախադասեր",
    "չէի նախադասում": "չէի նախադասեր",
    "չէիր նախադասում": "չէիր նախադասեր",
    "չէր նախադասում": "չէր նախադասեր",
    "չէինք նախադասում": "չէինք նախադասեր",
    "չէիք նախադասում": "չէիք նախադասեր",
    "չէին նախադասում": "չէին նախադասեր",
    "չնախադասեցի": "չնախադասեցի",
    "չնախադասեցիր": "չնախադասեցիր",
    "չնախադասեց": "չնախադասեց",
    "չնախադասեցինք": "չնախադասեցինք",
    "չնախադասեցիք": "չնախադասեցիք",
    "չնախադասեցին": "չնախադասեցին",
    "մի նախադասիր": "մի նախադասեր",
    "մի նախադասենք": "մի նախադասենք",
    "մի նախադասեք": "մի նախադասէք",
    "չեմ նախադասել": "նախադասած չեմ",
    "չես նախադասել": "նախադասած չես",
    "չի նախադասել": "նախադասած չէ",
    "չենք նախադասել": "նախադասած չենք",
    "չեք նախադասել": "նախադասած չեք",
    "չեն նախադասել": "նախադասած չեն",
    "չէի նախադասել": "նախադասած չէի",
    "չէիր նախադասել": "նախադասած չէիր",
    "չէր նախադասել": "նախադասած չէր",
    "չէինք նախադասել": "նախադասած չէինք",
    "չէիք նախադասել": "նախադասած չէիք",
    "չէին նախադասել": "նախադասած չէին",
    "չեմ նախադասի": "պիտի չնախադասեմ",
    "չես նախադասի": "պիտի չնախադասես",
    "չի նախադասի": "պիտի չնախադասէ",
    "չենք նախադասի": "պիտի չնախադասենք",
    "չեք նախադասի": "պիտի չնախադասէք",
    "չեն նախադասի": "պիտի չնախադասեն",
    "չէի նախադասի": "պիտի չնախադասէի",
    "չէիր նախադասի": "պիտի չնախադասէիր",
    "չէր նախադասի": "պիտի չնախադասէր",
    "չէինք նախադասի": "պիտի չնախադասէինք",
    "չէիք նախադասի": "պիտի չնախադասէիք",
    "չէին նախադասի": "պիտի չնախադասէին",
    "առնում եմ": "կ'առնեմ",
    "առնում ես": "կ'առնես",
    "առնում է": "կ'առնէ",
    "առնում ենք": "կ'առնենք",
    "առնում եք": "կ'առնէք",
    "առնում են": "կ'առնեն",
    "առնում էի": "կ'առնէի",
    "առնում էիր": "կ'առնէիր",
    "առնում էր": "կ'առնէր",
    "առնում էինք": "կ'առնէինք",
    "առնում էիք": "կ'առնէիք",
    "առնում էին": "կ'առնէին",
    "առա": "առի",
    "առար": "առիր",
    "առավ": "առաւ",
    "առանք": "առինք",
    "առաք": "առիք",
    "առան": "առին",
    "առ": "առ",
    "առեք": "առէք",
    "առել եմ": "առած եմ",
    "առել ես": "առած ես",
    "առել է": "առած է",
    "առել ենք": "առած ենք",
    "առել եք": "առած եք",
    "առել են": "առած են",
    "առել էի": "առած էի",
    "առել էիր": "առած էիր",
    "առել էր": "առած էր",
    "առել էինք": "առած էինք",
    "առել էիք": "առած էիք",
    "առել էին": "առած էին",
    "կառնեմ": "պիտի առնեմ",
    "կառնես": "պիտի առնես",
    "կառնի": "պիտի առնէ",
    "կառնենք": "պիտի առնենք",
    "կառնէք": "պիտի առնէք",
    "կառնեն": "պիտի առնեն",
    "կառնէի": "պիտի առնէի",
    "կառնէիր": "պիտի առնէիր",
    "կառնէր": "պիտի առնէր",
    "կառնէինք": "պիտի առնէինք",
    "կառնէիք": "պիտի առնէիք",
    "կառնէին": "պիտի առնէին",
    "չեմ առնում": "չեմ առներ",
    "չես առնում": "չես առներ",
    "չ'առնում": "չ'առներ",
    "չենք առնում": "չենք առներ",
    "չեք առնում": "չեք առներ",
    "չեն առնում": "չեն առներ",
    "չէի առնում": "չէի առներ",
    "չէիր առնում": "չէիր առներ",
    "չէր առնում": "չէր առներ",
    "չէինք առնում": "չէինք առներ",
    "չէիք առնում": "չէիք առներ",
    "չէին առնում": "չէին առներ",
    "չառա": "չառի",
    "չառար": "չառիր",
    "չառավ": "չառաւ",
    "չառանք": "չառինք",
    "չառաք": "չառիք",
    "չառան": "չառին",
    "մի առ": "մի առներ",
    "մի առեք": "մի առնէք",
    "չեմ առել": "առած չեմ",
    "չես առել": "առած չես",
    "չի առել": "առած չէ",
    "չենք առել": "առած չենք",
    "չեք առել": "առած չեք",
    "չեն առել": "առած չեն",
    "չէի առել": "առած չէի",
    "չէիր առել": "առած չէիր",
    "չէր առել": "առած չէր",
    "չէինք առել": "առած չէինք",
    "չէիք առել": "առած չէիք",
    "չէին առել": "առած չէին",
    "չեմ առնի": "պիտի չառնեմ",
    "չես առնի": "պիտի չառնես",
    "չի առնի": "պիտի չառնէ",
    "չենք առնի": "պիտի չառնենք",
    "չեք առնի": "պիտի չառնէք",
    "չեն առնի": "պիտի չառնեն",
    "չէի առնի": "պիտի չառնէի",
    "չէիր առնի": "պիտի չառնէիր",
    "չէր առնի": "պիտի չառնէր",
    "չէինք առնի": "պիտի չառնէինք",
    "չէիք առնի": "պիտի չառնէիք",
    "չէին առնի": "պիտի չառնէին",
    "պատրաստել": "պատրաստած",
    "պատրաստ": "պատրաստ",
    "պատրաստեցեր": "պատրաստեցեր",
    "պատրաստում": "պատրաստեր",
    "պատրաստող": "պատրաստող",
    "պատրաստելու": "պատրաստելու",
    "պատրաստում եմ": "կը պատրաստեմ",
    "պատրաստում ես": "կը պատրաստես",
    "պատրաստում է": "կը պատրաստէ",
    "պատրաստում ենք": "կը պատրաստենք",
    "պատրաստում եք": "կը պատրաստէք",
    "պատրաստում են": "կը պատրաստեն",
    "պատրաստում էի": "կը պատրաստէի",
    "պատրաստում էիր": "կը պատրաստէիր",
    "պատրաստում էր": "կը պատրաստէր",
    "պատրաստում էինք": "կը պատրաստէինք",
    "պատրաստում էիք": "կը պատրաստէիք",
    "պատրաստում էին": "կը պատրաստէին",
    "պատրաստեցի": "պատրաստեցի",
    "պատրաստեցիր": "պատրաստեցիր",
    "պատրաստեց": "պատրաստեց",
    "պատրաստեցինք": "պատրաստեցինք",
    "պատրաստեցիք": "պատրաստեցիք",
    "պատրաստեցին": "պատրաստեցին",
    "պատրաստիր": "պատրաստէ",
    "պատրաստենք": "պատրաստենք",
    "պատրաստեք": "պատրաստեցէք",
    "պատրաստել եմ": "պատրաստած եմ",
    "պատրաստել ես": "պատրաստած ես",
    "պատրաստել է": "պատրաստած է",
    "պատրաստել ենք": "պատրաստած ենք",
    "պատրաստել եք": "պատրաստած եք",
    "պատրաստել են": "պատրաստած են",
    "պատրաստել էի": "պատրաստած էի",
    "պատրաստել էիր": "պատրաստած էիր",
    "պատրաստել էր": "պատրաստած էր",
    "պատրաստել էինք": "պատրաստած էինք",
    "պատրաստել էիք": "պատրաստած էիք",
    "պատրաստել էին": "պատրաստած էին",
    "կպատրաստեմ": "պիտի պատրաստեմ",
    "կպատրաստես": "պիտի պատրաստես",
    "կպատրաստի": "պիտի պատրաստէ",
    "կպատրաստենք": "պիտի պատրաստենք",
    "կպատրաստէք": "պիտի պատրաստէք",
    "կպատրաստեն": "պիտի պատրաստեն",
    "կպատրաստէի": "պիտի պատրաստէի",
    "կպատրաստէիր": "պիտի պատրաստէիր",
    "կպատրաստէր": "պիտի պատրաստէր",
    "կպատրաստէինք": "պիտի պատրաստէինք",
    "կպատրաստէիք": "պիտի պատրաստէիք",
    "կպատրաստէին": "պիտի պատրաստէին",
    "չեմ պատրաստում": "չեմ պատրաստեր",
    "չես պատրաստում": "չես պատրաստեր",
    "չի պատրաստում": "չի պատրաստեր",
    "չենք պատրաստում": "չենք պատրաստեր",
    "չեք պատրաստում": "չեք պատրաստեր",
    "չեն պատրաստում": "չեն պատրաստեր",
    "չէի պատրաստում": "չէի պատրաստեր",
    "չէիր պատրաստում": "չէիր պատրաստեր",
    "չէր պատրաստում": "չէր պատրաստեր",
    "չէինք պատրաստում": "չէինք պատրաստեր",
    "չէիք պատրաստում": "չէիք պատրաստեր",
    "չէին պատրաստում": "չէին պատրաստեր",
    "չպատրաստեցի": "չպատրաստեցի",
    "չպատրաստեցիր": "չպատրաստեցիր",
    "չպատրաստեց": "չպատրաստեց",
    "չպատրաստեցինք": "չպատրաստեցինք",
    "չպատրաստեցիք": "չպատրաստեցիք",
    "չպատրաստեցին": "չպատրաստեցին",
    "մի պատրաստիր": "մի պատրաստեր",
    "մի պատրաստենք": "մի պատրաստենք",
    "մի պատրաստեք": "մի պատրաստէք",
    "չեմ պատրաստել": "պատրաստած չեմ",
    "չես պատրաստել": "պատրաստած չես",
    "չի պատրաստել": "պատրաստած չէ",
    "չենք պատրաստել": "պատրաստած չենք",
    "չեք պատրաստել": "պատրաստած չեք",
    "չեն պատրաստել": "պատրաստած չեն",
    "չէի պատրաստել": "պատրաստած չէի",
    "չէիր պատրաստել": "պատրաստած չէիր",
    "չէր պատրաստել": "պատրաստած չէր",
    "չէինք պատրաստել": "պատրաստած չէինք",
    "չէիք պատրաստել": "պատրաստած չէիք",
    "չէին պատրաստել": "պատրաստած չէին",
    "չեմ պատրաստի": "պիտի չպատրաստեմ",
    "չես պատրաստի": "պիտի չպատրաստես",
    "չի պատրաստի": "պիտի չպատրաստէ",
    "չենք պատրաստի": "պիտի չպատրաստենք",
    "չեք պատրաստի": "պիտի չպատրաստէք",
    "չեն պատրաստի": "պիտի չպատրաստեն",
    "չէի պատրաստի": "պիտի չպատրաստէի",
    "չէիր պատրաստի": "պիտի չպատրաստէիր",
    "չէր պատրաստի": "պիտի չպատրաստէր",
    "չէինք պատրաստի": "պիտի չպատրաստէինք",
    "չէիք պատրաստի": "պիտի չպատրաստէիք",
    "չէին պատրաստի": "պիտի չպատրաստէին",
    "ներկայացնել": "ներկայացնել",
    "ներկայացն": "ներկայացն",
    "ներկայացրել": "ներկայացուցած",
    "ներկայացրեր": "ներկայացուցեր",
    "ներկայացնում": "ներկայացներ",
    "ներկայացնող": "ներկայացնող",
    "ներկայացնելու": "ներկայացնելու",
    "ներկայացնում եմ": "կը ներկայացնեմ",
    "ներկայացնում ես": "կը ներկայացնես",
    "ներկայացնում է": "կը ներկայացնէ",
    "ներկայացնում ենք": "կը ներկայացնենք",
    "ներկայացնում եք": "կը ներկայացնէք",
    "ներկայացնում են": "կը ներկայացնեն",
    "ներկայացնում էի": "կը ներկայացնէի",
    "ներկայացնում էիր": "կը ներկայացնէիր",
    "ներկայացնում էր": "կը ներկայացնէր",
    "ներկայացնում էինք": "կը ներկայացնէինք",
    "ներկայացնում էիք": "կը ներկայացնէիք",
    "ներկայացնում էին": "կը ներկայացնէին",
    "ներկայացրի": "ներկայացուցի",
    "ներկայացրիր": "ներկայացուցիր",
    "ներկայացրեց": "ներկայացուց",
    "ներկայացրինք": "ներկայացուցինք",
    "ներկայացրիք": "ներկայացուցիք",
    "ներկայացրին": "ներկայացուցին",
    "ներկայացրու": "ներկայացուր",
    "ներկայացնենք": "ներկայացնենք",
    "ներկայացրեք": "ներկայացուցէք",
    "ներկայացրել եմ": "ներկայացուցած եմ",
    "ներկայացրել ես": "ներկայացուցած ես",
    "ներկայացրել է": "ներկայացուցած է",
    "ներկայացրել ենք": "ներկայացուցած ենք",
    "ներկայացրել եք": "ներկայացուցած եք",
    "ներկայացրել են": "ներկայացուցած են",
    "ներկայացրել էի": "ներկայացուցած էի",
    "ներկայացրել էիր": "ներկայացուցած էիր",
    "ներկայացրել էր": "ներկայացուցած էր",
    "ներկայացրել էինք": "ներկայացուցած էինք",
    "ներկայացրել էիք": "ներկայացուցած էիք",
    "ներկայացրել էին": "ներկայացուցած էին",
    "կներկայացնեմ": "պիտի ներկայացնեմ",
    "կներկայացնես": "պիտի ներկայացնես",
    "կներկայացնի": "պիտի ներկայացնէ",
    "կներկայացնենք": "պիտի ներկայացնենք",
    "կներկայացնէք": "պիտի ներկայացնէք",
    "կներկայացնեն": "պիտի ներկայացնեն",
    "կներկայացնէի": "պիտի ներկայացնէի",
    "կներկայացնէիր": "պիտի ներկայացնէիր",
    "կներկայացնէր": "պիտի ներկայացնէր",
    "կներկայացնէինք": "պիտի ներկայացնէինք",
    "կներկայացնէիք": "պիտի ներկայացնէիք",
    "կներկայացնէին": "պիտի ներկայացնէին",
    "չեմ ներկայացնում": "չեմ ներկայացներ",
    "չես ներկայացնում": "չես ներկայացներ",
    "չի ներկայացնում": "չի ներկայացներ",
    "չենք ներկայացնում": "չենք ներկայացներ",
    "չեք ներկայացնում": "չեք ներկայացներ",
    "չեն ներկայացնում": "չեն ներկայացներ",
    "չէի ներկայացնում": "չէի ներկայացներ",
    "չէիր ներկայացնում": "չէիր ներկայացներ",
    "չէր ներկայացնում": "չէր ներկայացներ",
    "չէինք ներկայացնում": "չէինք ներկայացներ",
    "չէիք ներկայացնում": "չէիք ներկայացներ",
    "չէին ներկայացնում": "չէին ներկայացներ",
    "չներկայացրի": "չներկայացուցի",
    "չներկայացրիր": "չներկայացուցիր",
    "չներկայացրեց": "չներկայացուց",
    "չներկայացրինք": "չներկայացուցինք",
    "չներկայացրիք": "չներկայացուցիք",
    "չներկայացրին": "չներկայացուցին",
    "մի ներկայացրու": "մի ներկայացներ",
    "մի ներկայացնենք": "մի ներկայացնենք",
    "մի ներկայացրեք": "մի ներկայացնէք",
    "չեմ ներկայացրել": "ներկայացուցած չեմ",
    "չես ներկայացրել": "ներկայացուցած չես",
    "չի ներկայացրել": "ներկայացուցած չէ",
    "չենք ներկայացրել": "ներկայացուցած չենք",
    "չեք ներկայացրել": "ներկայացուցած չեք",
    "չեն ներկայացրել": "ներկայացուցած չեն",
    "չէի ներկայացրել": "ներկայացուցած չէի",
    "չէիր ներկայացրել": "ներկայացուցած չէիր",
    "չէր ներկայացրել": "ներկայացուցած չէր",
    "չէինք ներկայացրել": "ներկայացուցած չէինք",
    "չէիք ներկայացրել": "ներկայացուցած չէիք",
    "չէին ներկայացրել": "ներկայացուցած չէին",
    "չեմ ներկայացնի": "պիտի չներկայացնեմ",
    "չես ներկայացնի": "պիտի չներկայացնես",
    "չի ներկայացնի": "պիտի չներկայացնէ",
    "չենք ներկայացնի": "պիտի չներկայացնենք",
    "չեք ներկայացնի": "պիտի չներկայացնէք",
    "չեն ներկայացնի": "պիտի չներկայացնեն",
    "չէի ներկայացնի": "պիտի չներկայացնէի",
    "չէիր ներկայացնի": "պիտի չներկայացնէիր",
    "չէր ներկայացնի": "պիտի չներկայացնէր",
    "չէինք ներկայացնի": "պիտի չներկայացնէինք",
    "չէիք ներկայացնի": "պիտի չներկայացնէիք",
    "չէին ներկայացնի": "պիտի չներկայացնէին",
    "ցուցադրել": "ցուցադրած",
    "ցուցադր": "ցուցադր",
    "ցուցադրեցեր": "ցուցադրեցեր",
    "ցուցադրում": "ցուցադրեր",
    "ցուցադրող": "ցուցադրող",
    "ցուցադրելու": "ցուցադրելու",
    "ցուցադրում եմ": "կը ցուցադրեմ",
    "ցուցադրում ես": "կը ցուցադրես",
    "ցուցադրում է": "կը ցուցադրէ",
    "ցուցադրում ենք": "կը ցուցադրենք",
    "ցուցադրում եք": "կը ցուցադրէք",
    "ցուցադրում են": "կը ցուցադրեն",
    "ցուցադրում էի": "կը ցուցադրէի",
    "ցուցադրում էիր": "կը ցուցադրէիր",
    "ցուցադրում էր": "կը ցուցադրէր",
    "ցուցադրում էինք": "կը ցուցադրէինք",
    "ցուցադրում էիք": "կը ցուցադրէիք",
    "ցուցադրում էին": "կը ցուցադրէին",
    "ցուցադրեցի": "ցուցադրեցի",
    "ցուցադրեցիր": "ցուցադրեցիր",
    "ցուցադրեց": "ցուցադրեց",
    "ցուցադրեցինք": "ցուցադրեցինք",
    "ցուցադրեցիք": "ցուցադրեցիք",
    "ցուցադրեցին": "ցուցադրեցին",
    "ցուցադրիր": "ցուցադրէ",
    "ցուցադրենք": "ցուցադրենք",
    "ցուցադրեք": "ցուցադրեցէք",
    "ցուցադրել եմ": "ցուցադրած եմ",
    "ցուցադրել ես": "ցուցադրած ես",
    "ցուցադրել է": "ցուցադրած է",
    "ցուցադրել ենք": "ցուցադրած ենք",
    "ցուցադրել եք": "ցուցադրած եք",
    "ցուցադրել են": "ցուցադրած են",
    "ցուցադրել էի": "ցուցադրած էի",
    "ցուցադրել էիր": "ցուցադրած էիր",
    "ցուցադրել էր": "ցուցադրած էր",
    "ցուցադրել էինք": "ցուցադրած էինք",
    "ցուցադրել էիք": "ցուցադրած էիք",
    "ցուցադրել էին": "ցուցադրած էին",
    "կցուցադրեմ": "պիտի ցուցադրեմ",
    "կցուցադրես": "պիտի ցուցադրես",
    "կցուցադրի": "պիտի ցուցադրէ",
    "կցուցադրենք": "պիտի ցուցադրենք",
    "կցուցադրէք": "պիտի ցուցադրէք",
    "կցուցադրեն": "պիտի ցուցադրեն",
    "կցուցադրէի": "պիտի ցուցադրէի",
    "կցուցադրէիր": "պիտի ցուցադրէիր",
    "կցուցադրէր": "պիտի ցուցադրէր",
    "կցուցադրէինք": "պիտի ցուցադրէինք",
    "կցուցադրէիք": "պիտի ցուցադրէիք",
    "կցուցադրէին": "պիտի ցուցադրէին",
    "չեմ ցուցադրում": "չեմ ցուցադրեր",
    "չես ցուցադրում": "չես ցուցադրեր",
    "չի ցուցադրում": "չի ցուցադրեր",
    "չենք ցուցադրում": "չենք ցուցադրեր",
    "չեք ցուցադրում": "չեք ցուցադրեր",
    "չեն ցուցադրում": "չեն ցուցադրեր",
    "չէի ցուցադրում": "չէի ցուցադրեր",
    "չէիր ցուցադրում": "չէիր ցուցադրեր",
    "չէր ցուցադրում": "չէր ցուցադրեր",
    "չէինք ցուցադրում": "չէինք ցուցադրեր",
    "չէիք ցուցադրում": "չէիք ցուցադրեր",
    "չէին ցուցադրում": "չէին ցուցադրեր",
    "չցուցադրեցի": "չցուցադրեցի",
    "չցուցադրեցիր": "չցուցադրեցիր",
    "չցուցադրեց": "չցուցադրեց",
    "չցուցադրեցինք": "չցուցադրեցինք",
    "չցուցադրեցիք": "չցուցադրեցիք",
    "չցուցադրեցին": "չցուցադրեցին",
    "մի ցուցադրիր": "մի ցուցադրեր",
    "մի ցուցադրենք": "մի ցուցադրենք",
    "մի ցուցադրեք": "մի ցուցադրէք",
    "չեմ ցուցադրել": "ցուցադրած չեմ",
    "չես ցուցադրել": "ցուցադրած չես",
    "չի ցուցադրել": "ցուցադրած չէ",
    "չենք ցուցադրել": "ցուցադրած չենք",
    "չեք ցուցադրել": "ցուցադրած չեք",
    "չեն ցուցադրել": "ցուցադրած չեն",
    "չէի ցուցադրել": "ցուցադրած չէի",
    "չէիր ցուցադրել": "ցուցադրած չէիր",
    "չէր ցուցադրել": "ցուցադրած չէր",
    "չէինք ցուցադրել": "ցուցադրած չէինք",
    "չէիք ցուցադրել": "ցուցադրած չէիք",
    "չէին ցուցադրել": "ցուցադրած չէին",
    "չեմ ցուցադրի": "պիտի չցուցադրեմ",
    "չես ցուցադրի": "պիտի չցուցադրես",
    "չի ցուցադրի": "պիտի չցուցադրէ",
    "չենք ցուցադրի": "պիտի չցուցադրենք",
    "չեք ցուցադրի": "պիտի չցուցադրէք",
    "չեն ցուցադրի": "պիտի չցուցադրեն",
    "չէի ցուցադրի": "պիտի չցուցադրէի",
    "չէիր ցուցադրի": "պիտի չցուցադրէիր",
    "չէր ցուցադրի": "պիտի չցուցադրէր",
    "չէինք ցուցադրի": "պիտի չցուցադրէինք",
    "չէիք ցուցադրի": "պիտի չցուցադրէիք",
    "չէին ցուցադրի": "պիտի չցուցադրէին",
    "քամել": "քամած",
    "քամ": "քամ",
    "քամեցեր": "քամեցեր",
    "քամում": "քամեր",
    "քամող": "քամող",
    "քամելու": "քամելու",
    "քամում եմ": "կը քամեմ",
    "քամում ես": "կը քամես",
    "քամում է": "կը քամէ",
    "քամում ենք": "կը քամենք",
    "քամում եք": "կը քամէք",
    "քամում են": "կը քամեն",
    "քամում էի": "կը քամէի",
    "քամում էիր": "կը քամէիր",
    "քամում էր": "կը քամէր",
    "քամում էինք": "կը քամէինք",
    "քամում էիք": "կը քամէիք",
    "քամում էին": "կը քամէին",
    "քամեցի": "քամեցի",
    "քամեցիր": "քամեցիր",
    "քամեց": "քամեց",
    "քամեցինք": "քամեցինք",
    "քամեցիք": "քամեցիք",
    "քամեցին": "քամեցին",
    "քամիր": "քամէ",
    "քամենք": "քամենք",
    "քամեք": "քամեցէք",
    "քամել եմ": "քամած եմ",
    "քամել ես": "քամած ես",
    "քամել է": "քամած է",
    "քամել ենք": "քամած ենք",
    "քամել եք": "քամած եք",
    "քամել են": "քամած են",
    "քամել էի": "քամած էի",
    "քամել էիր": "քամած էիր",
    "քամել էր": "քամած էր",
    "քամել էինք": "քամած էինք",
    "քամել էիք": "քամած էիք",
    "քամել էին": "քամած էին",
    "կքամեմ": "պիտի քամեմ",
    "կքամես": "պիտի քամես",
    "կքամի": "պիտի քամէ",
    "կքամենք": "պիտի քամենք",
    "կքամէք": "պիտի քամէք",
    "կքամեն": "պիտի քամեն",
    "կքամէի": "պիտի քամէի",
    "կքամէիր": "պիտի քամէիր",
    "կքամէր": "պիտի քամէր",
    "կքամէինք": "պիտի քամէինք",
    "կքամէիք": "պիտի քամէիք",
    "կքամէին": "պիտի քամէին",
    "չեմ քամում": "չեմ քամեր",
    "չես քամում": "չես քամեր",
    "չի քամում": "չի քամեր",
    "չենք քամում": "չենք քամեր",
    "չեք քամում": "չեք քամեր",
    "չեն քամում": "չեն քամեր",
    "չէի քամում": "չէի քամեր",
    "չէիր քամում": "չէիր քամեր",
    "չէր քամում": "չէր քամեր",
    "չէինք քամում": "չէինք քամեր",
    "չէիք քամում": "չէիք քամեր",
    "չէին քամում": "չէին քամեր",
    "չքամեցի": "չքամեցի",
    "չքամեցիր": "չքամեցիր",
    "չքամեց": "չքամեց",
    "չքամեցինք": "չքամեցինք",
    "չքամեցիք": "չքամեցիք",
    "չքամեցին": "չքամեցին",
    "մի քամիր": "մի քամեր",
    "մի քամենք": "մի քամենք",
    "մի քամեք": "մի քամէք",
    "չեմ քամել": "քամած չեմ",
    "չես քամել": "քամած չես",
    "չի քամել": "քամած չէ",
    "չենք քամել": "քամած չենք",
    "չեք քամել": "քամած չեք",
    "չեն քամել": "քամած չեն",
    "չէի քամել": "քամած չէի",
    "չէիր քամել": "քամած չէիր",
    "չէր քամել": "քամած չէր",
    "չէինք քամել": "քամած չէինք",
    "չէիք քամել": "քամած չէիք",
    "չէին քամել": "քամած չէին",
    "չեմ քամի": "պիտի չքամեմ",
    "չես քամի": "պիտի չքամես",
    "չի քամի": "պիտի չքամէ",
    "չենք քամի": "պիտի չքամենք",
    "չեք քամի": "պիտի չքամէք",
    "չեն քամի": "պիտի չքամեն",
    "չէի քամի": "պիտի չքամէի",
    "չէիր քամի": "պիտի չքամէիր",
    "չէր քամի": "պիտի չքամէր",
    "չէինք քամի": "պիտի չքամէինք",
    "չէիք քամի": "պիտի չքամէիք",
    "չէին քամի": "պիտի չքամէին",
    "աղօթել": "աղօթած",
    "աղօթ": "աղօթ",
    "աղօթեցեր": "աղօթեցեր",
    "աղօթում": "աղօթեր",
    "աղօթող": "աղօթող",
    "աղօթելու": "աղօթելու",
    "աղօթում եմ": "կ'աղօթեմ",
    "աղօթում ես": "կ'աղօթես",
    "աղօթում է": "կ'աղօթէ",
    "աղօթում ենք": "կ'աղօթենք",
    "աղօթում եք": "կ'աղօթէք",
    "աղօթում են": "կ'աղօթեն",
    "աղօթում էի": "կ'աղօթէի",
    "աղօթում էիր": "կ'աղօթէիր",
    "աղօթում էր": "կ'աղօթէր",
    "աղօթում էինք": "կ'աղօթէինք",
    "աղօթում էիք": "կ'աղօթէիք",
    "աղօթում էին": "կ'աղօթէին",
    "աղօթեցի": "աղօթեցի",
    "աղօթեցիր": "աղօթեցիր",
    "աղօթեց": "աղօթեց",
    "աղօթեցինք": "աղօթեցինք",
    "աղօթեցիք": "աղօթեցիք",
    "աղօթեցին": "աղօթեցին",
    "աղօթիր": "աղօթէ",
    "աղօթենք": "աղօթենք",
    "աղօթեք": "աղօթեցէք",
    "աղօթել եմ": "աղօթած եմ",
    "աղօթել ես": "աղօթած ես",
    "աղօթել է": "աղօթած է",
    "աղօթել ենք": "աղօթած ենք",
    "աղօթել եք": "աղօթած եք",
    "աղօթել են": "աղօթած են",
    "աղօթել էի": "աղօթած էի",
    "աղօթել էիր": "աղօթած էիր",
    "աղօթել էր": "աղօթած էր",
    "աղօթել էինք": "աղօթած էինք",
    "աղօթել էիք": "աղօթած էիք",
    "աղօթել էին": "աղօթած էին",
    "կաղօթեմ": "պիտի աղօթեմ",
    "կաղօթես": "պիտի աղօթես",
    "կաղօթի": "պիտի աղօթէ",
    "կաղօթենք": "պիտի աղօթենք",
    "կաղօթէք": "պիտի աղօթէք",
    "կաղօթեն": "պիտի աղօթեն",
    "կաղօթէի": "պիտի աղօթէի",
    "կաղօթէիր": "պիտի աղօթէիր",
    "կաղօթէր": "պիտի աղօթէր",
    "կաղօթէինք": "պիտի աղօթէինք",
    "կաղօթէիք": "պիտի աղօթէիք",
    "կաղօթէին": "պիտի աղօթէին",
    "չեմ աղօթում": "չեմ աղօթեր",
    "չես աղօթում": "չես աղօթեր",
    "չ'աղօթում": "չ'աղօթեր",
    "չենք աղօթում": "չենք աղօթեր",
    "չեք աղօթում": "չեք աղօթեր",
    "չեն աղօթում": "չեն աղօթեր",
    "չէի աղօթում": "չէի աղօթեր",
    "չէիր աղօթում": "չէիր աղօթեր",
    "չէր աղօթում": "չէր աղօթեր",
    "չէինք աղօթում": "չէինք աղօթեր",
    "չէիք աղօթում": "չէիք աղօթեր",
    "չէին աղօթում": "չէին աղօթեր",
    "չաղօթեցի": "չաղօթեցի",
    "չաղօթեցիր": "չաղօթեցիր",
    "չաղօթեց": "չաղօթեց",
    "չաղօթեցինք": "չաղօթեցինք",
    "չաղօթեցիք": "չաղօթեցիք",
    "չաղօթեցին": "չաղօթեցին",
    "մի աղօթիր": "մի աղօթեր",
    "մի աղօթենք": "մի աղօթենք",
    "մի աղօթեք": "մի աղօթէք",
    "չեմ աղօթել": "աղօթած չեմ",
    "չես աղօթել": "աղօթած չես",
    "չի աղօթել": "աղօթած չէ",
    "չենք աղօթել": "աղօթած չենք",
    "չեք աղօթել": "աղօթած չեք",
    "չեն աղօթել": "աղօթած չեն",
    "չէի աղօթել": "աղօթած չէի",
    "չէիր աղօթել": "աղօթած չէիր",
    "չէր աղօթել": "աղօթած չէր",
    "չէինք աղօթել": "աղօթած չէինք",
    "չէիք աղօթել": "աղօթած չէիք",
    "չէին աղօթել": "աղօթած չէին",
    "չեմ աղօթի": "պիտի չաղօթեմ",
    "չես աղօթի": "պիտի չաղօթես",
    "չի աղօթի": "պիտի չաղօթէ",
    "չենք աղօթի": "պիտի չաղօթենք",
    "չեք աղօթի": "պիտի չաղօթէք",
    "չեն աղօթի": "պիտի չաղօթեն",
    "չէի աղօթի": "պիտի չաղօթէի",
    "չէիր աղօթի": "պիտի չաղօթէիր",
    "չէր աղօթի": "պիտի չաղօթէր",
    "չէինք աղօթի": "պիտի չաղօթէինք",
    "չէիք աղօթի": "պիտի չաղօթէիք",
    "չէին աղօթի": "պիտի չաղօթէին",
    "աղոթել": "աղոթած",
    "աղոթ": "աղոթ",
    "աղոթեցեր": "աղոթեցեր",
    "աղոթում": "աղոթեր",
    "աղոթող": "աղոթող",
    "աղոթելու": "աղոթելու",
    "աղոթում եմ": "կ'աղոթեմ",
    "աղոթում ես": "կ'աղոթես",
    "աղոթում է": "կ'աղոթէ",
    "աղոթում ենք": "կ'աղոթենք",
    "աղոթում եք": "կ'աղոթէք",
    "աղոթում են": "կ'աղոթեն",
    "աղոթում էի": "կ'աղոթէի",
    "աղոթում էիր": "կ'աղոթէիր",
    "աղոթում էր": "կ'աղոթէր",
    "աղոթում էինք": "կ'աղոթէինք",
    "աղոթում էիք": "կ'աղոթէիք",
    "աղոթում էին": "կ'աղոթէին",
    "աղոթեցի": "աղոթեցի",
    "աղոթեցիր": "աղոթեցիր",
    "աղոթեց": "աղոթեց",
    "աղոթեցինք": "աղոթեցինք",
    "աղոթեցիք": "աղոթեցիք",
    "աղոթեցին": "աղոթեցին",
    "աղոթիր": "աղոթէ",
    "աղոթենք": "աղոթենք",
    "աղոթեք": "աղոթեցէք",
    "աղոթել եմ": "աղոթած եմ",
    "աղոթել ես": "աղոթած ես",
    "աղոթել է": "աղոթած է",
    "աղոթել ենք": "աղոթած ենք",
    "աղոթել եք": "աղոթած եք",
    "աղոթել են": "աղոթած են",
    "աղոթել էի": "աղոթած էի",
    "աղոթել էիր": "աղոթած էիր",
    "աղոթել էր": "աղոթած էր",
    "աղոթել էինք": "աղոթած էինք",
    "աղոթել էիք": "աղոթած էիք",
    "աղոթել էին": "աղոթած էին",
    "կաղոթեմ": "պիտի աղոթեմ",
    "կաղոթես": "պիտի աղոթես",
    "կաղոթի": "պիտի աղոթէ",
    "կաղոթենք": "պիտի աղոթենք",
    "կաղոթէք": "պիտի աղոթէք",
    "կաղոթեն": "պիտի աղոթեն",
    "կաղոթէի": "պիտի աղոթէի",
    "կաղոթէիր": "պիտի աղոթէիր",
    "կաղոթէր": "պիտի աղոթէր",
    "կաղոթէինք": "պիտի աղոթէինք",
    "կաղոթէիք": "պիտի աղոթէիք",
    "կաղոթէին": "պիտի աղոթէին",
    "չեմ աղոթում": "չեմ աղոթեր",
    "չես աղոթում": "չես աղոթեր",
    "չ'աղոթում": "չ'աղոթեր",
    "չենք աղոթում": "չենք աղոթեր",
    "չեք աղոթում": "չեք աղոթեր",
    "չեն աղոթում": "չեն աղոթեր",
    "չէի աղոթում": "չէի աղոթեր",
    "չէիր աղոթում": "չէիր աղոթեր",
    "չէր աղոթում": "չէր աղոթեր",
    "չէինք աղոթում": "չէինք աղոթեր",
    "չէիք աղոթում": "չէիք աղոթեր",
    "չէին աղոթում": "չէին աղոթեր",
    "չաղոթեցի": "չաղոթեցի",
    "չաղոթեցիր": "չաղոթեցիր",
    "չաղոթեց": "չաղոթեց",
    "չաղոթեցինք": "չաղոթեցինք",
    "չաղոթեցիք": "չաղոթեցիք",
    "չաղոթեցին": "չաղոթեցին",
    "մի աղոթիր": "մի աղոթեր",
    "մի աղոթենք": "մի աղոթենք",
    "մի աղոթեք": "մի աղոթէք",
    "չեմ աղոթել": "աղոթած չեմ",
    "չես աղոթել": "աղոթած չես",
    "չի աղոթել": "աղոթած չէ",
    "չենք աղոթել": "աղոթած չենք",
    "չեք աղոթել": "աղոթած չեք",
    "չեն աղոթել": "աղոթած չեն",
    "չէի աղոթել": "աղոթած չէի",
    "չէիր աղոթել": "աղոթած չէիր",
    "չէր աղոթել": "աղոթած չէր",
    "չէինք աղոթել": "աղոթած չէինք",
    "չէիք աղոթել": "աղոթած չէիք",
    "չէին աղոթել": "աղոթած չէին",
    "չեմ աղոթի": "պիտի չաղոթեմ",
    "չես աղոթի": "պիտի չաղոթես",
    "չի աղոթի": "պիտի չաղոթէ",
    "չենք աղոթի": "պիտի չաղոթենք",
    "չեք աղոթի": "պիտի չաղոթէք",
    "չեն աղոթի": "պիտի չաղոթեն",
    "չէի աղոթի": "պիտի չաղոթէի",
    "չէիր աղոթի": "պիտի չաղոթէիր",
    "չէր աղոթի": "պիտի չաղոթէր",
    "չէինք աղոթի": "պիտի չաղոթէինք",
    "չէիք աղոթի": "պիտի չաղոթէիք",
    "չէին աղոթի": "պիտի չաղոթէին",
    "մուրալ": "մուրալ",
    "մուր": "մուր",
    "մուրացել": "մուրացած",
    "մուրացեր": "մուրացեր",
    "մուրում": "մուրար",
    "մուրացող": "մուրացող",
    "մուրալու": "մուրալու",
    "մուրում եմ": "կը մուրամ",
    "մուրում ես": "կը մուրաս",
    "մուրում է": "կը մուրայ",
    "մուրում ենք": "կը մուրանք",
    "մուրում եք": "կը մուրաք",
    "մուրում են": "կը մուրան",
    "մուրում էի": "կը մուրայի",
    "մուրում էիր": "կը մուրայիր",
    "մուրում էր": "կը մուրար",
    "մուրում էինք": "կը մուրայինք",
    "մուրում էիք": "կը մուրայիք",
    "մուրում էին": "կը մուրային",
    "մուրացի": "մուրացի",
    "մուրացիր": "մուրացիր",
    "մուրաց": "մուրաց",
    "մուրացինք": "մուրացինք",
    "մուրացիք": "մուրացիք",
    "մուրացին": "մուրացին",
    "մուրա": "մուրա",
    "մուրանք": "մուրանք",
    "մուրացեք": "մուրացէք",
    "մուրացել եմ": "մուրացած եմ",
    "մուրացել ես": "մուրացած ես",
    "մուրացել է": "մուրացած է",
    "մուրացել ենք": "մուրացած ենք",
    "մուրացել եք": "մուրացած եք",
    "մուրացել են": "մուրացած են",
    "մուրացել էի": "մուրացած էի",
    "մուրացել էիր": "մուրացած էիր",
    "մուրացել էր": "մուրացած էր",
    "մուրացել էինք": "մուրացած էինք",
    "մուրացել էիք": "մուրացած էիք",
    "մուրացել էին": "մուրացած էին",
    "կմուրամ": "պիտի մուրամ",
    "կմուրաս": "պիտի մուրաս",
    "կմուրա": "պիտի մուրայ",
    "կմուրանք": "պիտի մուրանք",
    "կմուրաք": "պիտի մուրաք",
    "կմուրան": "պիտի մուրան",
    "կմուրայի": "պիտի մուրայի",
    "կմուրայիր": "պիտի մուրայիր",
    "կմուրար": "պիտի մուրար",
    "կմուրայինք": "պիտի մուրայինք",
    "կմուրայիք": "պիտի մուրայիք",
    "կմուրային": "պիտի մուրային",
    "չեմ մուրում": "չեմ մուրար",
    "չես մուրում": "չես մուրար",
    "չի մուրում": "չի մուրար",
    "չենք մուրում": "չենք մուրար",
    "չեք մուրում": "չեք մուրար",
    "չեն մուրում": "չեն մուրար",
    "չէի մուրում": "չէի մուրար",
    "չէիր մուրում": "չէիր մուրար",
    "չէր մուրում": "չէր մուրար",
    "չէինք մուրում": "չէինք մուրար",
    "չէիք մուրում": "չէիք մուրար",
    "չէին մուրում": "չէին մուրար",
    "չմուրացի": "չմուրացի",
    "չմուրացիր": "չմուրացիր",
    "չմուրաց": "չմուրաց",
    "չմուրացինք": "չմուրացինք",
    "չմուրացիք": "չմուրացիք",
    "չմուրացին": "չմուրացին",
    "մի մուրա": "մի մուրար",
    "մի մուրանք": "մի մուրանք",
    "մի մուրացեք": "մի մուրաք",
    "չեմ մուրացել": "մուրացած չեմ",
    "չես մուրացել": "մուրացած չես",
    "չի մուրացել": "մուրացած չէ",
    "չենք մուրացել": "մուրացած չենք",
    "չեք մուրացել": "մուրացած չեք",
    "չեն մուրացել": "մուրացած չեն",
    "չէի մուրացել": "մուրացած չէի",
    "չէիր մուրացել": "մուրացած չէիր",
    "չէր մուրացել": "մուրացած չէր",
    "չէինք մուրացել": "մուրացած չէինք",
    "չէիք մուրացել": "մուրացած չէիք",
    "չէին մուրացել": "մուրացած չէին",
    "չեմ մուրա": "պիտի չմուրամ",
    "չես մուրա": "պիտի չմուրաս",
    "չի մուրա": "պիտի չմուրայ",
    "չենք մուրա": "պիտի չմուրանք",
    "չեք մուրա": "պիտի չմուրաք",
    "չեն մուրա": "պիտի չմուրան",
    "չէի մուրա": "պիտի չմուրայի",
    "չէիր մուրա": "պիտի չմուրայիր",
    "չէր մուրա": "պիտի չմուրար",
    "չէինք մուրա": "պիտի չմուրայինք",
    "չէիք մուրա": "պիտի չմուրայիք",
    "չէին մուրա": "պիտի չմուրային",
    "արտաբերել": "արտաբերած",
    "արտաբեր": "արտաբէր",
    "արտաարտաբերեցեր": "արտաարտաբերեր",
    "արտաբերում": "արտաբերեր",
    "արտաարտաբերող": "արտաարտաբերող",
    "արտաբերելու": "արտաբերելու",
    "արտաբերում եմ": "կ'արտաբերեմ",
    "արտաբերում ես": "կ'արտաբերես",
    "արտաբերում է": "կ'արտաբերէ",
    "արտաբերում ենք": "կ'արտաբերենք",
    "արտաբերում եք": "կ'արտաբերէք",
    "արտաբերում են": "կ'արտաբերեն",
    "արտաբերում էի": "կ'արտաբերէի",
    "արտաբերում էիր": "կ'արտաբերէիր",
    "արտաբերում էր": "կ'արտաբերէր",
    "արտաբերում էինք": "կ'արտաբերէինք",
    "արտաբերում էիք": "կ'արտաբերէիք",
    "արտաբերում էին": "կ'արտաբերէին",
    "արտաբերեցի": "արտաբերի",
    "արտաբերեցիր": "արտաբերիր",
    "արտաբերեց": "արտաբերաւ",
    "արտաբերեցինք": "արտաբերինք",
    "արտաբերեցիք": "արտաբերիք",
    "արտաբերեցին": "արտաբերին",
    "արտաբերեք": "արտաբերէք",
    "արտաբերել եմ": "արտաբերած եմ",
    "արտաբերել ես": "արտաբերած ես",
    "արտաբերել է": "արտաբերած է",
    "արտաբերել ենք": "արտաբերած ենք",
    "արտաբերել եք": "արտաբերած եք",
    "արտաբերել են": "արտաբերած են",
    "արտաբերել էի": "արտաբերած էի",
    "արտաբերել էիր": "արտաբերած էիր",
    "արտաբերել էր": "արտաբերած էր",
    "արտաբերել էինք": "արտաբերած էինք",
    "արտաբերել էիք": "արտաբերած էիք",
    "արտաբերել էին": "արտաբերած էին",
    "կարտաբերեմ": "պիտի արտաբերեմ",
    "կարտաբերես": "պիտի արտաբերես",
    "կարտաբերի": "պիտի արտաբերէ",
    "կարտաբերենք": "պիտի արտաբերենք",
    "կարտաբերէք": "պիտի արտաբերէք",
    "կարտաբերեն": "պիտի արտաբերեն",
    "կարտաբերէի": "պիտի արտաբերէի",
    "կարտաբերէիր": "պիտի արտաբերէիր",
    "կարտաբերէր": "պիտի արտաբերէր",
    "կարտաբերէինք": "պիտի արտաբերէինք",
    "կարտաբերէիք": "պիտի արտաբերէիք",
    "կարտաբերէին": "պիտի արտաբերէին",
    "չեմ արտաբերում": "չեմ արտաբերեր",
    "չես արտաբերում": "չես արտաբերեր",
    "չ'արտաբերում": "չ'արտաբերեր",
    "չենք արտաբերում": "չենք արտաբերեր",
    "չեք արտաբերում": "չեք արտաբերեր",
    "չեն արտաբերում": "չեն արտաբերեր",
    "չէի արտաբերում": "չէի արտաբերեր",
    "չէիր արտաբերում": "չէիր արտաբերեր",
    "չէր արտաբերում": "չէր արտաբերեր",
    "չէինք արտաբերում": "չէինք արտաբերեր",
    "չէիք արտաբերում": "չէիք արտաբերեր",
    "չէին արտաբերում": "չէին արտաբերեր",
    "չարտաբերեցի": "չարտաբերի",
    "չարտաբերեցիր": "չարտաբերիր",
    "չարտաբերեց": "չարտաբերաւ",
    "չարտաբերեցինք": "չարտաբերինք",
    "չարտաբերեցիք": "չարտաբերիք",
    "չարտաբերեցին": "չարտաբերին",
    "մի արտաբեր": "մի արտաբերեր",
    "մի արտաբերեք": "մի արտաբերէք",
    "չեմ արտաբերել": "արտաբերած չեմ",
    "չես արտաբերել": "արտաբերած չես",
    "չի արտաբերել": "արտաբերած չէ",
    "չենք արտաբերել": "արտաբերած չենք",
    "չեք արտաբերել": "արտաբերած չեք",
    "չեն արտաբերել": "արտաբերած չեն",
    "չէի արտաբերել": "արտաբերած չէի",
    "չէիր արտաբերել": "արտաբերած չէիր",
    "չէր արտաբերել": "արտաբերած չէր",
    "չէինք արտաբերել": "արտաբերած չէինք",
    "չէիք արտաբերել": "արտաբերած չէիք",
    "չէին արտաբերել": "արտաբերած չէին",
    "չեմ արտաբերի": "պիտի չարտաբերեմ",
    "չես արտաբերի": "պիտի չարտաբերես",
    "չի արտաբերի": "պիտի չարտաբերէ",
    "չենք արտաբերի": "պիտի չարտաբերենք",
    "չեք արտաբերի": "պիտի չարտաբերէք",
    "չեն արտաբերի": "պիտի չարտաբերեն",
    "չէի արտաբերի": "պիտի չարտաբերէի",
    "չէիր արտաբերի": "պիտի չարտաբերէիր",
    "չէր արտաբերի": "պիտի չարտաբերէր",
    "չէինք արտաբերի": "պիտի չարտաբերէինք",
    "չէիք արտաբերի": "պիտի չարտաբերէիք",
    "չէին արտաբերի": "պիտի չարտաբերէին",
    "ապացուցել": "ապացուցած",
    "ապացուց": "ապացուց",
    "ապացուցեցեր": "ապացուցեցեր",
    "ապացուցում": "ապացուցեր",
    "ապացուցող": "ապացուցող",
    "ապացուցելու": "ապացուցելու",
    "ապացուցում եմ": "կ'ապացուցեմ",
    "ապացուցում ես": "կ'ապացուցես",
    "ապացուցում է": "կ'ապացուցէ",
    "ապացուցում ենք": "կ'ապացուցենք",
    "ապացուցում եք": "կ'ապացուցէք",
    "ապացուցում են": "կ'ապացուցեն",
    "ապացուցում էի": "կ'ապացուցէի",
    "ապացուցում էիր": "կ'ապացուցէիր",
    "ապացուցում էր": "կ'ապացուցէր",
    "ապացուցում էինք": "կ'ապացուցէինք",
    "ապացուցում էիք": "կ'ապացուցէիք",
    "ապացուցում էին": "կ'ապացուցէին",
    "ապացուցեցի": "ապացուցեցի",
    "ապացուցեցիր": "ապացուցեցիր",
    "ապացուցեց": "ապացուցեց",
    "ապացուցեցինք": "ապացուցեցինք",
    "ապացուցեցիք": "ապացուցեցիք",
    "ապացուցեցին": "ապացուցեցին",
    "ապացուցիր": "ապացուցէ",
    "ապացուցենք": "ապացուցենք",
    "ապացուցեք": "ապացուցեցէք",
    "ապացուցել եմ": "ապացուցած եմ",
    "ապացուցել ես": "ապացուցած ես",
    "ապացուցել է": "ապացուցած է",
    "ապացուցել ենք": "ապացուցած ենք",
    "ապացուցել եք": "ապացուցած եք",
    "ապացուցել են": "ապացուցած են",
    "ապացուցել էի": "ապացուցած էի",
    "ապացուցել էիր": "ապացուցած էիր",
    "ապացուցել էր": "ապացուցած էր",
    "ապացուցել էինք": "ապացուցած էինք",
    "ապացուցել էիք": "ապացուցած էիք",
    "ապացուցել էին": "ապացուցած էին",
    "կապացուցեմ": "պիտի ապացուցեմ",
    "կապացուցես": "պիտի ապացուցես",
    "կապացուցի": "պիտի ապացուցէ",
    "կապացուցենք": "պիտի ապացուցենք",
    "կապացուցէք": "պիտի ապացուցէք",
    "կապացուցեն": "պիտի ապացուցեն",
    "կապացուցէի": "պիտի ապացուցէի",
    "կապացուցէիր": "պիտի ապացուցէիր",
    "կապացուցէր": "պիտի ապացուցէր",
    "կապացուցէինք": "պիտի ապացուցէինք",
    "կապացուցէիք": "պիտի ապացուցէիք",
    "կապացուցէին": "պիտի ապացուցէին",
    "չեմ ապացուցում": "չեմ ապացուցեր",
    "չես ապացուցում": "չես ապացուցեր",
    "չ'ապացուցում": "չ'ապացուցեր",
    "չենք ապացուցում": "չենք ապացուցեր",
    "չեք ապացուցում": "չեք ապացուցեր",
    "չեն ապացուցում": "չեն ապացուցեր",
    "չէի ապացուցում": "չէի ապացուցեր",
    "չէիր ապացուցում": "չէիր ապացուցեր",
    "չէր ապացուցում": "չէր ապացուցեր",
    "չէինք ապացուցում": "չէինք ապացուցեր",
    "չէիք ապացուցում": "չէիք ապացուցեր",
    "չէին ապացուցում": "չէին ապացուցեր",
    "չապացուցեցի": "չապացուցեցի",
    "չապացուցեցիր": "չապացուցեցիր",
    "չապացուցեց": "չապացուցեց",
    "չապացուցեցինք": "չապացուցեցինք",
    "չապացուցեցիք": "չապացուցեցիք",
    "չապացուցեցին": "չապացուցեցին",
    "մի ապացուցիր": "մի ապացուցեր",
    "մի ապացուցենք": "մի ապացուցենք",
    "մի ապացուցեք": "մի ապացուցէք",
    "չեմ ապացուցել": "ապացուցած չեմ",
    "չես ապացուցել": "ապացուցած չես",
    "չի ապացուցել": "ապացուցած չէ",
    "չենք ապացուցել": "ապացուցած չենք",
    "չեք ապացուցել": "ապացուցած չեք",
    "չեն ապացուցել": "ապացուցած չեն",
    "չէի ապացուցել": "ապացուցած չէի",
    "չէիր ապացուցել": "ապացուցած չէիր",
    "չէր ապացուցել": "ապացուցած չէր",
    "չէինք ապացուցել": "ապացուցած չէինք",
    "չէիք ապացուցել": "ապացուցած չէիք",
    "չէին ապացուցել": "ապացուցած չէին",
    "չեմ ապացուցի": "պիտի չապացուցեմ",
    "չես ապացուցի": "պիտի չապացուցես",
    "չի ապացուցի": "պիտի չապացուցէ",
    "չենք ապացուցի": "պիտի չապացուցենք",
    "չեք ապացուցի": "պիտի չապացուցէք",
    "չեն ապացուցի": "պիտի չապացուցեն",
    "չէի ապացուցի": "պիտի չապացուցէի",
    "չէիր ապացուցի": "պիտի չապացուցէիր",
    "չէր ապացուցի": "պիտի չապացուցէր",
    "չէինք ապացուցի": "պիտի չապացուցէինք",
    "չէիք ապացուցի": "պիտի չապացուցէիք",
    "չէին ապացուցի": "պիտի չապացուցէին",
    "պատմել": "պատմած",
    "պատմ": "պատմ",
    "պատմեցեր": "պատմեցեր",
    "պատմում": "պատմեր",
    "պատմող": "պատմող",
    "պատմելու": "պատմելու",
    "պատմում եմ": "կը պատմեմ",
    "պատմում ես": "կը պատմես",
    "պատմում է": "կը պատմէ",
    "պատմում ենք": "կը պատմենք",
    "պատմում եք": "կը պատմէք",
    "պատմում են": "կը պատմեն",
    "պատմում էի": "կը պատմէի",
    "պատմում էիր": "կը պատմէիր",
    "պատմում էր": "կը պատմէր",
    "պատմում էինք": "կը պատմէինք",
    "պատմում էիք": "կը պատմէիք",
    "պատմում էին": "կը պատմէին",
    "պատմեցի": "պատմեցի",
    "պատմեցիր": "պատմեցիր",
    "պատմեց": "պատմեց",
    "պատմեցինք": "պատմեցինք",
    "պատմեցիք": "պատմեցիք",
    "պատմեցին": "պատմեցին",
    "պատմիր": "պատմէ",
    "պատմենք": "պատմենք",
    "պատմեք": "պատմեցէք",
    "պատմել եմ": "պատմած եմ",
    "պատմել ես": "պատմած ես",
    "պատմել է": "պատմած է",
    "պատմել ենք": "պատմած ենք",
    "պատմել եք": "պատմած եք",
    "պատմել են": "պատմած են",
    "պատմել էի": "պատմած էի",
    "պատմել էիր": "պատմած էիր",
    "պատմել էր": "պատմած էր",
    "պատմել էինք": "պատմած էինք",
    "պատմել էիք": "պատմած էիք",
    "պատմել էին": "պատմած էին",
    "կպատմեմ": "պիտի պատմեմ",
    "կպատմես": "պիտի պատմես",
    "կպատմի": "պիտի պատմէ",
    "կպատմենք": "պիտի պատմենք",
    "կպատմէք": "պիտի պատմէք",
    "կպատմեն": "պիտի պատմեն",
    "կպատմէի": "պիտի պատմէի",
    "կպատմէիր": "պիտի պատմէիր",
    "կպատմէր": "պիտի պատմէր",
    "կպատմէինք": "պիտի պատմէինք",
    "կպատմէիք": "պիտի պատմէիք",
    "կպատմէին": "պիտի պատմէին",
    "չեմ պատմում": "չեմ պատմեր",
    "չես պատմում": "չես պատմեր",
    "չի պատմում": "չի պատմեր",
    "չենք պատմում": "չենք պատմեր",
    "չեք պատմում": "չեք պատմեր",
    "չեն պատմում": "չեն պատմեր",
    "չէի պատմում": "չէի պատմեր",
    "չէիր պատմում": "չէիր պատմեր",
    "չէր պատմում": "չէր պատմեր",
    "չէինք պատմում": "չէինք պատմեր",
    "չէիք պատմում": "չէիք պատմեր",
    "չէին պատմում": "չէին պատմեր",
    "չպատմեցի": "չպատմեցի",
    "չպատմեցիր": "չպատմեցիր",
    "չպատմեց": "չպատմեց",
    "չպատմեցինք": "չպատմեցինք",
    "չպատմեցիք": "չպատմեցիք",
    "չպատմեցին": "չպատմեցին",
    "մի պատմիր": "մի պատմեր",
    "մի պատմենք": "մի պատմենք",
    "մի պատմեք": "մի պատմէք",
    "չեմ պատմել": "պատմած չեմ",
    "չես պատմել": "պատմած չես",
    "չի պատմել": "պատմած չէ",
    "չենք պատմել": "պատմած չենք",
    "չեք պատմել": "պատմած չեք",
    "չեն պատմել": "պատմած չեն",
    "չէի պատմել": "պատմած չէի",
    "չէիր պատմել": "պատմած չէիր",
    "չէր պատմել": "պատմած չէր",
    "չէինք պատմել": "պատմած չէինք",
    "չէիք պատմել": "պատմած չէիք",
    "չէին պատմել": "պատմած չէին",
    "չեմ պատմի": "պիտի չպատմեմ",
    "չես պատմի": "պիտի չպատմես",
    "չի պատմի": "պիտի չպատմէ",
    "չենք պատմի": "պիտի չպատմենք",
    "չեք պատմի": "պիտի չպատմէք",
    "չեն պատմի": "պիտի չպատմեն",
    "չէի պատմի": "պիտի չպատմէի",
    "չէիր պատմի": "պիտի չպատմէիր",
    "չէր պատմի": "պիտի չպատմէր",
    "չէինք պատմի": "պիտի չպատմէինք",
    "չէիք պատմի": "պիտի չպատմէիք",
    "չէին պատմի": "պիտի չպատմէին",
    "սողալ": "սողալ",
    "սող": "սող",
    "սողացել": "սողացած",
    "սողացեր": "սողացեր",
    "սողում": "սողար",
    "սողացող": "սողացող",
    "սողալու": "սողալու",
    "սողում եմ": "կը սողամ",
    "սողում ես": "կը սողաս",
    "սողում է": "կը սողայ",
    "սողում ենք": "կը սողանք",
    "սողում եք": "կը սողաք",
    "սողում են": "կը սողան",
    "սողում էի": "կը սողայի",
    "սողում էիր": "կը սողայիր",
    "սողում էր": "կը սողար",
    "սողում էինք": "կը սողայինք",
    "սողում էիք": "կը սողայիք",
    "սողում էին": "կը սողային",
    "սողացի": "սողացի",
    "սողացիր": "սողացիր",
    "սողաց": "սողաց",
    "սողացինք": "սողացինք",
    "սողացիք": "սողացիք",
    "սողացին": "սողացին",
    "սողա": "սողա",
    "սողանք": "սողանք",
    "սողացեք": "սողացէք",
    "սողացել եմ": "սողացած եմ",
    "սողացել ես": "սողացած ես",
    "սողացել է": "սողացած է",
    "սողացել ենք": "սողացած ենք",
    "սողացել եք": "սողացած եք",
    "սողացել են": "սողացած են",
    "սողացել էի": "սողացած էի",
    "սողացել էիր": "սողացած էիր",
    "սողացել էր": "սողացած էր",
    "սողացել էինք": "սողացած էինք",
    "սողացել էիք": "սողացած էիք",
    "սողացել էին": "սողացած էին",
    "կսողամ": "պիտի սողամ",
    "կսողաս": "պիտի սողաս",
    "կսողա": "պիտի սողայ",
    "կսողանք": "պիտի սողանք",
    "կսողաք": "պիտի սողաք",
    "կսողան": "պիտի սողան",
    "կսողայի": "պիտի սողայի",
    "կսողայիր": "պիտի սողայիր",
    "կսողար": "պիտի սողար",
    "կսողայինք": "պիտի սողայինք",
    "կսողայիք": "պիտի սողայիք",
    "կսողային": "պիտի սողային",
    "չեմ սողում": "չեմ սողար",
    "չես սողում": "չես սողար",
    "չի սողում": "չի սողար",
    "չենք սողում": "չենք սողար",
    "չեք սողում": "չեք սողար",
    "չեն սողում": "չեն սողար",
    "չէի սողում": "չէի սողար",
    "չէիր սողում": "չէիր սողար",
    "չէր սողում": "չէր սողար",
    "չէինք սողում": "չէինք սողար",
    "չէիք սողում": "չէիք սողար",
    "չէին սողում": "չէին սողար",
    "չսողացի": "չսողացի",
    "չսողացիր": "չսողացիր",
    "չսողաց": "չսողաց",
    "չսողացինք": "չսողացինք",
    "չսողացիք": "չսողացիք",
    "չսողացին": "չսողացին",
    "մի սողա": "մի սողար",
    "մի սողանք": "մի սողանք",
    "մի սողացեք": "մի սողաք",
    "չեմ սողացել": "սողացած չեմ",
    "չես սողացել": "սողացած չես",
    "չի սողացել": "սողացած չէ",
    "չենք սողացել": "սողացած չենք",
    "չեք սողացել": "սողացած չեք",
    "չեն սողացել": "սողացած չեն",
    "չէի սողացել": "սողացած չէի",
    "չէիր սողացել": "սողացած չէիր",
    "չէր սողացել": "սողացած չէր",
    "չէինք սողացել": "սողացած չէինք",
    "չէիք սողացել": "սողացած չէիք",
    "չէին սողացել": "սողացած չէին",
    "չեմ սողա": "պիտի չսողամ",
    "չես սողա": "պիտի չսողաս",
    "չի սողա": "պիտի չսողայ",
    "չենք սողա": "պիտի չսողանք",
    "չեք սողա": "պիտի չսողաք",
    "չեն սողա": "պիտի չսողան",
    "չէի սողա": "պիտի չսողայի",
    "չէիր սողա": "պիտի չսողայիր",
    "չէր սողա": "պիտի չսողար",
    "չէինք սողա": "պիտի չսողայինք",
    "չէիք սողա": "պիտի չսողայիք",
    "չէին սողա": "պիտի չսողային",
    "ստանալ": "ստանալ",
    "ստան": "ստան",
    "ստացել": "ստացած",
    "ստացեր": "ստացեր",
    "ստանում": "ստանար",
    "ստացող": "ստացող",
    "ստանալու": "ստանալու",
    "ստանում եմ": "կը ստանամ",
    "ստանում ես": "կը ստանաս",
    "ստանում է": "կը ստանայ",
    "ստանում ենք": "կը ստանանք",
    "ստանում եք": "կը ստանաք",
    "ստանում են": "կը ստանան",
    "ստանում էի": "կը ստանայի",
    "ստանում էիր": "կը ստանայիր",
    "ստանում էր": "կը ստանար",
    "ստանում էինք": "կը ստանայինք",
    "ստանում էիք": "կը ստանայիք",
    "ստանում էին": "կը ստանային",
    "ստացա": "ստացայ",
    "ստացար": "ստացար",
    "ստացավ": "ստացաւ",
    "ստացանք": "ստացանք",
    "ստացաք": "ստացաք",
    "ստացան": "ստացան",
    "ստացիր  ստացի": "ստացիր",
    "ստացեք": "ստացէք",
    "ստացել եմ": "ստացած եմ",
    "ստացել ես": "ստացած ես",
    "ստացել է": "ստացած է",
    "ստացել ենք": "ստացած ենք",
    "ստացել եք": "ստացած եք",
    "ստացել են": "ստացած են",
    "ստացել էի": "ստացած էի",
    "ստացել էիր": "ստացած էիր",
    "ստացել էր": "ստացած էր",
    "ստացել էինք": "ստացած էինք",
    "ստացել էիք": "ստացած էիք",
    "ստացել էին": "ստացած էին",
    "կստանամ": "պիտի ստանամ",
    "կստանաս": "պիտի ստանաս",
    "կստանա": "պիտի ստանայ",
    "կստանանք": "պիտի ստանանք",
    "կստանաք": "պիտի ստանաք",
    "կստանան": "պիտի ստանան",
    "կստանայի": "պիտի ստանայի",
    "կստանայիր": "պիտի ստանայիր",
    "կստանար": "պիտի ստանար",
    "կստանայինք": "պիտի ստանայինք",
    "կստանայիք": "պիտի ստանայիք",
    "կստանային": "պիտի ստանային",
    "չեմ ստանում": "չեմ ստանար",
    "չես ստանում": "չես ստանար",
    "չի ստանում": "չի ստանար",
    "չենք ստանում": "չենք ստանար",
    "չեք ստանում": "չեք ստանար",
    "չեն ստանում": "չեն ստանար",
    "չէի ստանում": "չէի ստանար",
    "չէիր ստանում": "չէիր ստանար",
    "չէր ստանում": "չէր ստանար",
    "չէինք ստանում": "չէինք ստանար",
    "չէիք ստանում": "չէիք ստանար",
    "չէին ստանում": "չէին ստանար",
    "չստացա": "չստացայ",
    "չստացար": "չստացար",
    "չստացավ": "չստացաւ",
    "չստացանք": "չստացանք",
    "չստացաք": "չստացաք",
    "չստացան": "չստացան",
    "մի ստացիր  ստացի": "մի ստանար",
    "մի ստացեք": "մի ստանաք",
    "չեմ ստացել": "ստացած չեմ",
    "չես ստացել": "ստացած չես",
    "չի ստացել": "ստացած չէ",
    "չենք ստացել": "ստացած չենք",
    "չեք ստացել": "ստացած չեք",
    "չեն ստացել": "ստացած չեն",
    "չէի ստացել": "ստացած չէի",
    "չէիր ստացել": "ստացած չէիր",
    "չէր ստացել": "ստացած չէր",
    "չէինք ստացել": "ստացած չէինք",
    "չէիք ստացել": "ստացած չէիք",
    "չէին ստացել": "ստացած չէին",
    "չեմ ստանա": "պիտի չստանամ",
    "չես ստանա": "պիտի չստանաս",
    "չի ստանա": "պիտի չստանայ",
    "չենք ստանա": "պիտի չստանանք",
    "չեք ստանա": "պիտի չստանաք",
    "չեն ստանա": "պիտի չստանան",
    "չէի ստանա": "պիտի չստանայի",
    "չէիր ստանա": "պիտի չստանայիր",
    "չէր ստանա": "պիտի չստանար",
    "չէինք ստանա": "պիտի չստանայինք",
    "չէիք ստանա": "պիտի չստանայիք",
    "չէին ստանա": "պիտի չստանային",
    "պաղեցնել": "պաղեցնել",
    "պաղեցն": "պաղեցն",
    "պաղեցրել": "պաղեցուցած",
    "պաղեցրեր": "պաղեցուցեր",
    "պաղեցնում": "պաղեցներ",
    "պաղեցնող": "պաղեցնող",
    "պաղեցնելու": "պաղեցնելու",
    "պաղեցնում եմ": "կը պաղեցնեմ",
    "պաղեցնում ես": "կը պաղեցնես",
    "պաղեցնում է": "կը պաղեցնէ",
    "պաղեցնում ենք": "կը պաղեցնենք",
    "պաղեցնում եք": "կը պաղեցնէք",
    "պաղեցնում են": "կը պաղեցնեն",
    "պաղեցնում էի": "կը պաղեցնէի",
    "պաղեցնում էիր": "կը պաղեցնէիր",
    "պաղեցնում էր": "կը պաղեցնէր",
    "պաղեցնում էինք": "կը պաղեցնէինք",
    "պաղեցնում էիք": "կը պաղեցնէիք",
    "պաղեցնում էին": "կը պաղեցնէին",
    "պաղեցրի": "պաղեցուցի",
    "պաղեցրիր": "պաղեցուցիր",
    "պաղեցրեց": "պաղեցուց",
    "պաղեցրինք": "պաղեցուցինք",
    "պաղեցրիք": "պաղեցուցիք",
    "պաղեցրին": "պաղեցուցին",
    "պաղեցրու": "պաղեցուր",
    "պաղեցնենք": "պաղեցնենք",
    "պաղեցրեք": "պաղեցուցէք",
    "պաղեցրել եմ": "պաղեցուցած եմ",
    "պաղեցրել ես": "պաղեցուցած ես",
    "պաղեցրել է": "պաղեցուցած է",
    "պաղեցրել ենք": "պաղեցուցած ենք",
    "պաղեցրել եք": "պաղեցուցած եք",
    "պաղեցրել են": "պաղեցուցած են",
    "պաղեցրել էի": "պաղեցուցած էի",
    "պաղեցրել էիր": "պաղեցուցած էիր",
    "պաղեցրել էր": "պաղեցուցած էր",
    "պաղեցրել էինք": "պաղեցուցած էինք",
    "պաղեցրել էիք": "պաղեցուցած էիք",
    "պաղեցրել էին": "պաղեցուցած էին",
    "կպաղեցնեմ": "պիտի պաղեցնեմ",
    "կպաղեցնես": "պիտի պաղեցնես",
    "կպաղեցնի": "պիտի պաղեցնէ",
    "կպաղեցնենք": "պիտի պաղեցնենք",
    "կպաղեցնէք": "պիտի պաղեցնէք",
    "կպաղեցնեն": "պիտի պաղեցնեն",
    "կպաղեցնէի": "պիտի պաղեցնէի",
    "կպաղեցնէիր": "պիտի պաղեցնէիր",
    "կպաղեցնէր": "պիտի պաղեցնէր",
    "կպաղեցնէինք": "պիտի պաղեցնէինք",
    "կպաղեցնէիք": "պիտի պաղեցնէիք",
    "կպաղեցնէին": "պիտի պաղեցնէին",
    "չեմ պաղեցնում": "չեմ պաղեցներ",
    "չես պաղեցնում": "չես պաղեցներ",
    "չի պաղեցնում": "չի պաղեցներ",
    "չենք պաղեցնում": "չենք պաղեցներ",
    "չեք պաղեցնում": "չեք պաղեցներ",
    "չեն պաղեցնում": "չեն պաղեցներ",
    "չէի պաղեցնում": "չէի պաղեցներ",
    "չէիր պաղեցնում": "չէիր պաղեցներ",
    "չէր պաղեցնում": "չէր պաղեցներ",
    "չէինք պաղեցնում": "չէինք պաղեցներ",
    "չէիք պաղեցնում": "չէիք պաղեցներ",
    "չէին պաղեցնում": "չէին պաղեցներ",
    "չպաղեցրի": "չպաղեցուցի",
    "չպաղեցրիր": "չպաղեցուցիր",
    "չպաղեցրեց": "չպաղեցուց",
    "չպաղեցրինք": "չպաղեցուցինք",
    "չպաղեցրիք": "չպաղեցուցիք",
    "չպաղեցրին": "չպաղեցուցին",
    "մի պաղեցրու": "մի պաղեցներ",
    "մի պաղեցնենք": "մի պաղեցնենք",
    "մի պաղեցրեք": "մի պաղեցնէք",
    "չեմ պաղեցրել": "պաղեցուցած չեմ",
    "չես պաղեցրել": "պաղեցուցած չես",
    "չի պաղեցրել": "պաղեցուցած չէ",
    "չենք պաղեցրել": "պաղեցուցած չենք",
    "չեք պաղեցրել": "պաղեցուցած չեք",
    "չեն պաղեցրել": "պաղեցուցած չեն",
    "չէի պաղեցրել": "պաղեցուցած չէի",
    "չէիր պաղեցրել": "պաղեցուցած չէիր",
    "չէր պաղեցրել": "պաղեցուցած չէր",
    "չէինք պաղեցրել": "պաղեցուցած չէինք",
    "չէիք պաղեցրել": "պաղեցուցած չէիք",
    "չէին պաղեցրել": "պաղեցուցած չէին",
    "չեմ պաղեցնի": "պիտի չպաղեցնեմ",
    "չես պաղեցնի": "պիտի չպաղեցնես",
    "չի պաղեցնի": "պիտի չպաղեցնէ",
    "չենք պաղեցնի": "պիտի չպաղեցնենք",
    "չեք պաղեցնի": "պիտի չպաղեցնէք",
    "չեն պաղեցնի": "պիտի չպաղեցնեն",
    "չէի պաղեցնի": "պիտի չպաղեցնէի",
    "չէիր պաղեցնի": "պիտի չպաղեցնէիր",
    "չէր պաղեցնի": "պիտի չպաղեցնէր",
    "չէինք պաղեցնի": "պիտի չպաղեցնէինք",
    "չէիք պաղեցնի": "պիտի չպաղեցնէիք",
    "չէին պաղեցնի": "պիտի չպաղեցնէին",
    "սառեցնել": "սառեցնել",
    "սառեցն": "սառեցն",
    "սառեցրել": "սառեցուցած",
    "սառեցրեր": "սառեցուցեր",
    "սառեցնում": "սառեցներ",
    "սառեցնող": "սառեցնող",
    "սառեցնելու": "սառեցնելու",
    "սառեցնում եմ": "կը սառեցնեմ",
    "սառեցնում ես": "կը սառեցնես",
    "սառեցնում է": "կը սառեցնէ",
    "սառեցնում ենք": "կը սառեցնենք",
    "սառեցնում եք": "կը սառեցնէք",
    "սառեցնում են": "կը սառեցնեն",
    "սառեցնում էի": "կը սառեցնէի",
    "սառեցնում էիր": "կը սառեցնէիր",
    "սառեցնում էր": "կը սառեցնէր",
    "սառեցնում էինք": "կը սառեցնէինք",
    "սառեցնում էիք": "կը սառեցնէիք",
    "սառեցնում էին": "կը սառեցնէին",
    "սառեցրի": "սառեցուցի",
    "սառեցրիր": "սառեցուցիր",
    "սառեցրեց": "սառեցուց",
    "սառեցրինք": "սառեցուցինք",
    "սառեցրիք": "սառեցուցիք",
    "սառեցրին": "սառեցուցին",
    "սառեցրու": "սառեցուր",
    "սառեցնենք": "սառեցնենք",
    "սառեցրեք": "սառեցուցէք",
    "սառեցրել եմ": "սառեցուցած եմ",
    "սառեցրել ես": "սառեցուցած ես",
    "սառեցրել է": "սառեցուցած է",
    "սառեցրել ենք": "սառեցուցած ենք",
    "սառեցրել եք": "սառեցուցած եք",
    "սառեցրել են": "սառեցուցած են",
    "սառեցրել էի": "սառեցուցած էի",
    "սառեցրել էիր": "սառեցուցած էիր",
    "սառեցրել էր": "սառեցուցած էր",
    "սառեցրել էինք": "սառեցուցած էինք",
    "սառեցրել էիք": "սառեցուցած էիք",
    "սառեցրել էին": "սառեցուցած էին",
    "կսառեցնեմ": "պիտի սառեցնեմ",
    "կսառեցնես": "պիտի սառեցնես",
    "կսառեցնի": "պիտի սառեցնէ",
    "կսառեցնենք": "պիտի սառեցնենք",
    "կսառեցնէք": "պիտի սառեցնէք",
    "կսառեցնեն": "պիտի սառեցնեն",
    "կսառեցնէի": "պիտի սառեցնէի",
    "կսառեցնէիր": "պիտի սառեցնէիր",
    "կսառեցնէր": "պիտի սառեցնէր",
    "կսառեցնէինք": "պիտի սառեցնէինք",
    "կսառեցնէիք": "պիտի սառեցնէիք",
    "կսառեցնէին": "պիտի սառեցնէին",
    "չեմ սառեցնում": "չեմ սառեցներ",
    "չես սառեցնում": "չես սառեցներ",
    "չի սառեցնում": "չի սառեցներ",
    "չենք սառեցնում": "չենք սառեցներ",
    "չեք սառեցնում": "չեք սառեցներ",
    "չեն սառեցնում": "չեն սառեցներ",
    "չէի սառեցնում": "չէի սառեցներ",
    "չէիր սառեցնում": "չէիր սառեցներ",
    "չէր սառեցնում": "չէր սառեցներ",
    "չէինք սառեցնում": "չէինք սառեցներ",
    "չէիք սառեցնում": "չէիք սառեցներ",
    "չէին սառեցնում": "չէին սառեցներ",
    "չսառեցրի": "չսառեցուցի",
    "չսառեցրիր": "չսառեցուցիր",
    "չսառեցրեց": "չսառեցուց",
    "չսառեցրինք": "չսառեցուցինք",
    "չսառեցրիք": "չսառեցուցիք",
    "չսառեցրին": "չսառեցուցին",
    "մի սառեցրու": "մի սառեցներ",
    "մի սառեցնենք": "մի սառեցնենք",
    "մի սառեցրեք": "մի սառեցնէք",
    "չեմ սառեցրել": "սառեցուցած չեմ",
    "չես սառեցրել": "սառեցուցած չես",
    "չի սառեցրել": "սառեցուցած չէ",
    "չենք սառեցրել": "սառեցուցած չենք",
    "չեք սառեցրել": "սառեցուցած չեք",
    "չեն սառեցրել": "սառեցուցած չեն",
    "չէի սառեցրել": "սառեցուցած չէի",
    "չէիր սառեցրել": "սառեցուցած չէիր",
    "չէր սառեցրել": "սառեցուցած չէր",
    "չէինք սառեցրել": "սառեցուցած չէինք",
    "չէիք սառեցրել": "սառեցուցած չէիք",
    "չէին սառեցրել": "սառեցուցած չէին",
    "չեմ սառեցնի": "պիտի չսառեցնեմ",
    "չես սառեցնի": "պիտի չսառեցնես",
    "չի սառեցնի": "պիտի չսառեցնէ",
    "չենք սառեցնի": "պիտի չսառեցնենք",
    "չեք սառեցնի": "պիտի չսառեցնէք",
    "չեն սառեցնի": "պիտի չսառեցնեն",
    "չէի սառեցնի": "պիտի չսառեցնէի",
    "չէիր սառեցնի": "պիտի չսառեցնէիր",
    "չէր սառեցնի": "պիտի չսառեցնէր",
    "չէինք սառեցնի": "պիտի չսառեցնէինք",
    "չէիք սառեցնի": "պիտի չսառեցնէիք",
    "չէին սառեցնի": "պիտի չսառեցնէին",
    "մերժել": "մերժած",
    "մերժ": "մերժ",
    "մերժեցեր": "մերժեցեր",
    "մերժում": "մերժեր",
    "մերժող": "մերժող",
    "մերժելու": "մերժելու",
    "մերժում եմ": "կը մերժեմ",
    "մերժում ես": "կը մերժես",
    "մերժում է": "կը մերժէ",
    "մերժում ենք": "կը մերժենք",
    "մերժում եք": "կը մերժէք",
    "մերժում են": "կը մերժեն",
    "մերժում էի": "կը մերժէի",
    "մերժում էիր": "կը մերժէիր",
    "մերժում էր": "կը մերժէր",
    "մերժում էինք": "կը մերժէինք",
    "մերժում էիք": "կը մերժէիք",
    "մերժում էին": "կը մերժէին",
    "մերժեցի": "մերժեցի",
    "մերժեցիր": "մերժեցիր",
    "մերժեց": "մերժեց",
    "մերժեցինք": "մերժեցինք",
    "մերժեցիք": "մերժեցիք",
    "մերժեցին": "մերժեցին",
    "մերժիր": "մերժէ",
    "մերժենք": "մերժենք",
    "մերժեք": "մերժեցէք",
    "մերժել եմ": "մերժած եմ",
    "մերժել ես": "մերժած ես",
    "մերժել է": "մերժած է",
    "մերժել ենք": "մերժած ենք",
    "մերժել եք": "մերժած եք",
    "մերժել են": "մերժած են",
    "մերժել էի": "մերժած էի",
    "մերժել էիր": "մերժած էիր",
    "մերժել էր": "մերժած էր",
    "մերժել էինք": "մերժած էինք",
    "մերժել էիք": "մերժած էիք",
    "մերժել էին": "մերժած էին",
    "կմերժեմ": "պիտի մերժեմ",
    "կմերժես": "պիտի մերժես",
    "կմերժի": "պիտի մերժէ",
    "կմերժենք": "պիտի մերժենք",
    "կմերժէք": "պիտի մերժէք",
    "կմերժեն": "պիտի մերժեն",
    "կմերժէի": "պիտի մերժէի",
    "կմերժէիր": "պիտի մերժէիր",
    "կմերժէր": "պիտի մերժէր",
    "կմերժէինք": "պիտի մերժէինք",
    "կմերժէիք": "պիտի մերժէիք",
    "կմերժէին": "պիտի մերժէին",
    "չեմ մերժում": "չեմ մերժեր",
    "չես մերժում": "չես մերժեր",
    "չի մերժում": "չի մերժեր",
    "չենք մերժում": "չենք մերժեր",
    "չեք մերժում": "չեք մերժեր",
    "չեն մերժում": "չեն մերժեր",
    "չէի մերժում": "չէի մերժեր",
    "չէիր մերժում": "չէիր մերժեր",
    "չէր մերժում": "չէր մերժեր",
    "չէինք մերժում": "չէինք մերժեր",
    "չէիք մերժում": "չէիք մերժեր",
    "չէին մերժում": "չէին մերժեր",
    "չմերժեցի": "չմերժեցի",
    "չմերժեցիր": "չմերժեցիր",
    "չմերժեց": "չմերժեց",
    "չմերժեցինք": "չմերժեցինք",
    "չմերժեցիք": "չմերժեցիք",
    "չմերժեցին": "չմերժեցին",
    "մի մերժիր": "մի մերժեր",
    "մի մերժենք": "մի մերժենք",
    "մի մերժեք": "մի մերժէք",
    "չեմ մերժել": "մերժած չեմ",
    "չես մերժել": "մերժած չես",
    "չի մերժել": "մերժած չէ",
    "չենք մերժել": "մերժած չենք",
    "չեք մերժել": "մերժած չեք",
    "չեն մերժել": "մերժած չեն",
    "չէի մերժել": "մերժած չէի",
    "չէիր մերժել": "մերժած չէիր",
    "չէր մերժել": "մերժած չէր",
    "չէինք մերժել": "մերժած չէինք",
    "չէիք մերժել": "մերժած չէիք",
    "չէին մերժել": "մերժած չէին",
    "չեմ մերժի": "պիտի չմերժեմ",
    "չես մերժի": "պիտի չմերժես",
    "չի մերժի": "պիտի չմերժէ",
    "չենք մերժի": "պիտի չմերժենք",
    "չեք մերժի": "պիտի չմերժէք",
    "չեն մերժի": "պիտի չմերժեն",
    "չէի մերժի": "պիտի չմերժէի",
    "չէիր մերժի": "պիտի չմերժէիր",
    "չէր մերժի": "պիտի չմերժէր",
    "չէինք մերժի": "պիտի չմերժէինք",
    "չէիք մերժի": "պիտի չմերժէիք",
    "չէին մերժի": "պիտի չմերժէին",
    "դիտել": "դիտած",
    "դիտ": "դիտ",
    "դիտեցեր": "դիտեցեր",
    "դիտում": "դիտեր",
    "դիտող": "դիտող",
    "դիտելու": "դիտելու",
    "դիտում եմ": "կը դիտեմ",
    "դիտում ես": "կը դիտես",
    "դիտում է": "կը դիտէ",
    "դիտում ենք": "կը դիտենք",
    "դիտում եք": "կը դիտէք",
    "դիտում են": "կը դիտեն",
    "դիտում էի": "կը դիտէի",
    "դիտում էիր": "կը դիտէիր",
    "դիտում էր": "կը դիտէր",
    "դիտում էինք": "կը դիտէինք",
    "դիտում էիք": "կը դիտէիք",
    "դիտում էին": "կը դիտէին",
    "դիտեցի": "դիտեցի",
    "դիտեցիր": "դիտեցիր",
    "դիտեց": "դիտեց",
    "դիտեցինք": "դիտեցինք",
    "դիտեցիք": "դիտեցիք",
    "դիտեցին": "դիտեցին",
    "դիտիր": "դիտէ",
    "դիտենք": "դիտենք",
    "դիտեք": "դիտեցէք",
    "դիտել եմ": "դիտած եմ",
    "դիտել ես": "դիտած ես",
    "դիտել է": "դիտած է",
    "դիտել ենք": "դիտած ենք",
    "դիտել եք": "դիտած եք",
    "դիտել են": "դիտած են",
    "դիտել էի": "դիտած էի",
    "դիտել էիր": "դիտած էիր",
    "դիտել էր": "դիտած էր",
    "դիտել էինք": "դիտած էինք",
    "դիտել էիք": "դիտած էիք",
    "դիտել էին": "դիտած էին",
    "կդիտեմ": "պիտի դիտեմ",
    "կդիտես": "պիտի դիտես",
    "կդիտի": "պիտի դիտէ",
    "կդիտենք": "պիտի դիտենք",
    "կդիտէք": "պիտի դիտէք",
    "կդիտեն": "պիտի դիտեն",
    "կդիտէի": "պիտի դիտէի",
    "կդիտէիր": "պիտի դիտէիր",
    "կդիտէր": "պիտի դիտէր",
    "կդիտէինք": "պիտի դիտէինք",
    "կդիտէիք": "պիտի դիտէիք",
    "կդիտէին": "պիտի դիտէին",
    "չեմ դիտում": "չեմ դիտեր",
    "չես դիտում": "չես դիտեր",
    "չի դիտում": "չի դիտեր",
    "չենք դիտում": "չենք դիտեր",
    "չեք դիտում": "չեք դիտեր",
    "չեն դիտում": "չեն դիտեր",
    "չէի դիտում": "չէի դիտեր",
    "չէիր դիտում": "չէիր դիտեր",
    "չէր դիտում": "չէր դիտեր",
    "չէինք դիտում": "չէինք դիտեր",
    "չէիք դիտում": "չէիք դիտեր",
    "չէին դիտում": "չէին դիտեր",
    "չդիտեցի": "չդիտեցի",
    "չդիտեցիր": "չդիտեցիր",
    "չդիտեց": "չդիտեց",
    "չդիտեցինք": "չդիտեցինք",
    "չդիտեցիք": "չդիտեցիք",
    "չդիտեցին": "չդիտեցին",
    "մի դիտիր": "մի դիտեր",
    "մի դիտենք": "մի դիտենք",
    "մի դիտեք": "մի դիտէք",
    "չեմ դիտել": "դիտած չեմ",
    "չես դիտել": "դիտած չես",
    "չի դիտել": "դիտած չէ",
    "չենք դիտել": "դիտած չենք",
    "չեք դիտել": "դիտած չեք",
    "չեն դիտել": "դիտած չեն",
    "չէի դիտել": "դիտած չէի",
    "չէիր դիտել": "դիտած չէիր",
    "չէր դիտել": "դիտած չէր",
    "չէինք դիտել": "դիտած չէինք",
    "չէիք դիտել": "դիտած չէիք",
    "չէին դիտել": "դիտած չէին",
    "չեմ դիտի": "պիտի չդիտեմ",
    "չես դիտի": "պիտի չդիտես",
    "չի դիտի": "պիտի չդիտէ",
    "չենք դիտի": "պիտի չդիտենք",
    "չեք դիտի": "պիտի չդիտէք",
    "չեն դիտի": "պիտի չդիտեն",
    "չէի դիտի": "պիտի չդիտէի",
    "չէիր դիտի": "պիտի չդիտէիր",
    "չէր դիտի": "պիտի չդիտէր",
    "չէինք դիտի": "պիտի չդիտէինք",
    "չէիք դիտի": "պիտի չդիտէիք",
    "չէին դիտի": "պիտի չդիտէին",
    "լեցնել": "լեցնել",
    "լեցն": "լեցն",
    "լեցրել": "լեցուցած",
    "լեցրեր": "լեցուցեր",
    "լեցնում": "լեցներ",
    "լեցնող": "լեցնող",
    "լեցնելու": "լեցնելու",
    "լեցնում եմ": "կը լեցնեմ",
    "լեցնում ես": "կը լեցնես",
    "լեցնում է": "կը լեցնէ",
    "լեցնում ենք": "կը լեցնենք",
    "լեցնում եք": "կը լեցնէք",
    "լեցնում են": "կը լեցնեն",
    "լեցնում էի": "կը լեցնէի",
    "լեցնում էիր": "կը լեցնէիր",
    "լեցնում էր": "կը լեցնէր",
    "լեցնում էինք": "կը լեցնէինք",
    "լեցնում էիք": "կը լեցնէիք",
    "լեցնում էին": "կը լեցնէին",
    "լեցրի": "լեցուցի",
    "լեցրիր": "լեցուցիր",
    "լեցրեց": "լեցուց",
    "լեցրինք": "լեցուցինք",
    "լեցրիք": "լեցուցիք",
    "լեցրին": "լեցուցին",
    "լեցրու": "լեցուր",
    "լեցնենք": "լեցնենք",
    "լեցրեք": "լեցուցէք",
    "լեցրել եմ": "լեցուցած եմ",
    "լեցրել ես": "լեցուցած ես",
    "լեցրել է": "լեցուցած է",
    "լեցրել ենք": "լեցուցած ենք",
    "լեցրել եք": "լեցուցած եք",
    "լեցրել են": "լեցուցած են",
    "լեցրել էի": "լեցուցած էի",
    "լեցրել էիր": "լեցուցած էիր",
    "լեցրել էր": "լեցուցած էր",
    "լեցրել էինք": "լեցուցած էինք",
    "լեցրել էիք": "լեցուցած էիք",
    "լեցրել էին": "լեցուցած էին",
    "կլեցնեմ": "պիտի լեցնեմ",
    "կլեցնես": "պիտի լեցնես",
    "կլեցնի": "պիտի լեցնէ",
    "կլեցնենք": "պիտի լեցնենք",
    "կլեցնէք": "պիտի լեցնէք",
    "կլեցնեն": "պիտի լեցնեն",
    "կլեցնէի": "պիտի լեցնէի",
    "կլեցնէիր": "պիտի լեցնէիր",
    "կլեցնէր": "պիտի լեցնէր",
    "կլեցնէինք": "պիտի լեցնէինք",
    "կլեցնէիք": "պիտի լեցնէիք",
    "կլեցնէին": "պիտի լեցնէին",
    "չեմ լեցնում": "չեմ լեցներ",
    "չես լեցնում": "չես լեցներ",
    "չի լեցնում": "չի լեցներ",
    "չենք լեցնում": "չենք լեցներ",
    "չեք լեցնում": "չեք լեցներ",
    "չեն լեցնում": "չեն լեցներ",
    "չէի լեցնում": "չէի լեցներ",
    "չէիր լեցնում": "չէիր լեցներ",
    "չէր լեցնում": "չէր լեցներ",
    "չէինք լեցնում": "չէինք լեցներ",
    "չէիք լեցնում": "չէիք լեցներ",
    "չէին լեցնում": "չէին լեցներ",
    "չլեցրի": "չլեցուցի",
    "չլեցրիր": "չլեցուցիր",
    "չլեցրեց": "չլեցուց",
    "չլեցրինք": "չլեցուցինք",
    "չլեցրիք": "չլեցուցիք",
    "չլեցրին": "չլեցուցին",
    "մի լեցրու": "մի լեցներ",
    "մի լեցնենք": "մի լեցնենք",
    "մի լեցրեք": "մի լեցնէք",
    "չեմ լեցրել": "լեցուցած չեմ",
    "չես լեցրել": "լեցուցած չես",
    "չի լեցրել": "լեցուցած չէ",
    "չենք լեցրել": "լեցուցած չենք",
    "չեք լեցրել": "լեցուցած չեք",
    "չեն լեցրել": "լեցուցած չեն",
    "չէի լեցրել": "լեցուցած չէի",
    "չէիր լեցրել": "լեցուցած չէիր",
    "չէր լեցրել": "լեցուցած չէր",
    "չէինք լեցրել": "լեցուցած չէինք",
    "չէիք լեցրել": "լեցուցած չէիք",
    "չէին լեցրել": "լեցուցած չէին",
    "չեմ լեցնի": "պիտի չլեցնեմ",
    "չես լեցնի": "պիտի չլեցնես",
    "չի լեցնի": "պիտի չլեցնէ",
    "չենք լեցնի": "պիտի չլեցնենք",
    "չեք լեցնի": "պիտի չլեցնէք",
    "չեն լեցնի": "պիտի չլեցնեն",
    "չէի լեցնի": "պիտի չլեցնէի",
    "չէիր լեցնի": "պիտի չլեցնէիր",
    "չէր լեցնի": "պիտի չլեցնէր",
    "չէինք լեցնի": "պիտի չլեցնէինք",
    "չէիք լեցնի": "պիտի չլեցնէիք",
    "չէին լեցնի": "պիտի չլեցնէին",
    "այցելել": "այցելած",
    "այցել": "այցել",
    "այցելեցեր": "այցելեցեր",
    "այցելում": "այցելեր",
    "այցելող": "այցելող",
    "այցելելու": "այցելելու",
    "այցելում եմ": "կ'այցելեմ",
    "այցելում ես": "կ'այցելես",
    "այցելում է": "կ'այցելէ",
    "այցելում ենք": "կ'այցելենք",
    "այցելում եք": "կ'այցելէք",
    "այցելում են": "կ'այցելեն",
    "այցելում էի": "կ'այցելէի",
    "այցելում էիր": "կ'այցելէիր",
    "այցելում էր": "կ'այցելէր",
    "այցելում էինք": "կ'այցելէինք",
    "այցելում էիք": "կ'այցելէիք",
    "այցելում էին": "կ'այցելէին",
    "այցելեցի": "այցելեցի",
    "այցելեցիր": "այցելեցիր",
    "այցելեց": "այցելեց",
    "այցելեցինք": "այցելեցինք",
    "այցելեցիք": "այցելեցիք",
    "այցելեցին": "այցելեցին",
    "այցելիր": "այցելէ",
    "այցելենք": "այցելենք",
    "այցելեք": "այցելեցէք",
    "այցելել եմ": "այցելած եմ",
    "այցելել ես": "այցելած ես",
    "այցելել է": "այցելած է",
    "այցելել ենք": "այցելած ենք",
    "այցելել եք": "այցելած եք",
    "այցելել են": "այցելած են",
    "այցելել էի": "այցելած էի",
    "այցելել էիր": "այցելած էիր",
    "այցելել էր": "այցելած էր",
    "այցելել էինք": "այցելած էինք",
    "այցելել էիք": "այցելած էիք",
    "այցելել էին": "այցելած էին",
    "կայցելեմ": "պիտի այցելեմ",
    "կայցելես": "պիտի այցելես",
    "կայցելի": "պիտի այցելէ",
    "կայցելենք": "պիտի այցելենք",
    "կայցելէք": "պիտի այցելէք",
    "կայցելեն": "պիտի այցելեն",
    "կայցելէի": "պիտի այցելէի",
    "կայցելէիր": "պիտի այցելէիր",
    "կայցելէր": "պիտի այցելէր",
    "կայցելէինք": "պիտի այցելէինք",
    "կայցելէիք": "պիտի այցելէիք",
    "կայցելէին": "պիտի այցելէին",
    "չեմ այցելում": "չեմ այցելեր",
    "չես այցելում": "չես այցելեր",
    "չ'այցելում": "չ'այցելեր",
    "չենք այցելում": "չենք այցելեր",
    "չեք այցելում": "չեք այցելեր",
    "չեն այցելում": "չեն այցելեր",
    "չէի այցելում": "չէի այցելեր",
    "չէիր այցելում": "չէիր այցելեր",
    "չէր այցելում": "չէր այցելեր",
    "չէինք այցելում": "չէինք այցելեր",
    "չէիք այցելում": "չէիք այցելեր",
    "չէին այցելում": "չէին այցելեր",
    "չայցելեցի": "չայցելեցի",
    "չայցելեցիր": "չայցելեցիր",
    "չայցելեց": "չայցելեց",
    "չայցելեցինք": "չայցելեցինք",
    "չայցելեցիք": "չայցելեցիք",
    "չայցելեցին": "չայցելեցին",
    "մի այցելիր": "մի այցելեր",
    "մի այցելենք": "մի այցելենք",
    "մի այցելեք": "մի այցելէք",
    "չեմ այցելել": "այցելած չեմ",
    "չես այցելել": "այցելած չես",
    "չի այցելել": "այցելած չէ",
    "չենք այցելել": "այցելած չենք",
    "չեք այցելել": "այցելած չեք",
    "չեն այցելել": "այցելած չեն",
    "չէի այցելել": "այցելած չէի",
    "չէիր այցելել": "այցելած չէիր",
    "չէր այցելել": "այցելած չէր",
    "չէինք այցելել": "այցելած չէինք",
    "չէիք այցելել": "այցելած չէիք",
    "չէին այցելել": "այցելած չէին",
    "չեմ այցելի": "պիտի չայցելեմ",
    "չես այցելի": "պիտի չայցելես",
    "չի այցելի": "պիտի չայցելէ",
    "չենք այցելի": "պիտի չայցելենք",
    "չեք այցելի": "պիտի չայցելէք",
    "չեն այցելի": "պիտի չայցելեն",
    "չէի այցելի": "պիտի չայցելէի",
    "չէիր այցելի": "պիտի չայցելէիր",
    "չէր այցելի": "պիտի չայցելէր",
    "չէինք այցելի": "պիտի չայցելէինք",
    "չէիք այցելի": "պիտի չայցելէիք",
    "չէին այցելի": "պիտի չայցելէին",
    "նորոգել": "նորոգած",
    "նորոգ": "նորոգ",
    "նորոգեցեր": "նորոգեցեր",
    "նորոգում": "նորոգեր",
    "նորոգող": "նորոգող",
    "նորոգելու": "նորոգելու",
    "նորոգում եմ": "կը նորոգեմ",
    "նորոգում ես": "կը նորոգես",
    "նորոգում է": "կը նորոգէ",
    "նորոգում ենք": "կը նորոգենք",
    "նորոգում եք": "կը նորոգէք",
    "նորոգում են": "կը նորոգեն",
    "նորոգում էի": "կը նորոգէի",
    "նորոգում էիր": "կը նորոգէիր",
    "նորոգում էր": "կը նորոգէր",
    "նորոգում էինք": "կը նորոգէինք",
    "նորոգում էիք": "կը նորոգէիք",
    "նորոգում էին": "կը նորոգէին",
    "նորոգեցի": "նորոգեցի",
    "նորոգեցիր": "նորոգեցիր",
    "նորոգեց": "նորոգեց",
    "նորոգեցինք": "նորոգեցինք",
    "նորոգեցիք": "նորոգեցիք",
    "նորոգեցին": "նորոգեցին",
    "նորոգիր": "նորոգէ",
    "նորոգենք": "նորոգենք",
    "նորոգեք": "նորոգեցէք",
    "նորոգել եմ": "նորոգած եմ",
    "նորոգել ես": "նորոգած ես",
    "նորոգել է": "նորոգած է",
    "նորոգել ենք": "նորոգած ենք",
    "նորոգել եք": "նորոգած եք",
    "նորոգել են": "նորոգած են",
    "նորոգել էի": "նորոգած էի",
    "նորոգել էիր": "նորոգած էիր",
    "նորոգել էր": "նորոգած էր",
    "նորոգել էինք": "նորոգած էինք",
    "նորոգել էիք": "նորոգած էիք",
    "նորոգել էին": "նորոգած էին",
    "կնորոգեմ": "պիտի նորոգեմ",
    "կնորոգես": "պիտի նորոգես",
    "կնորոգի": "պիտի նորոգէ",
    "կնորոգենք": "պիտի նորոգենք",
    "կնորոգէք": "պիտի նորոգէք",
    "կնորոգեն": "պիտի նորոգեն",
    "կնորոգէի": "պիտի նորոգէի",
    "կնորոգէիր": "պիտի նորոգէիր",
    "կնորոգէր": "պիտի նորոգէր",
    "կնորոգէինք": "պիտի նորոգէինք",
    "կնորոգէիք": "պիտի նորոգէիք",
    "կնորոգէին": "պիտի նորոգէին",
    "չեմ նորոգում": "չեմ նորոգեր",
    "չես նորոգում": "չես նորոգեր",
    "չի նորոգում": "չի նորոգեր",
    "չենք նորոգում": "չենք նորոգեր",
    "չեք նորոգում": "չեք նորոգեր",
    "չեն նորոգում": "չեն նորոգեր",
    "չէի նորոգում": "չէի նորոգեր",
    "չէիր նորոգում": "չէիր նորոգեր",
    "չէր նորոգում": "չէր նորոգեր",
    "չէինք նորոգում": "չէինք նորոգեր",
    "չէիք նորոգում": "չէիք նորոգեր",
    "չէին նորոգում": "չէին նորոգեր",
    "չնորոգեցի": "չնորոգեցի",
    "չնորոգեցիր": "չնորոգեցիր",
    "չնորոգեց": "չնորոգեց",
    "չնորոգեցինք": "չնորոգեցինք",
    "չնորոգեցիք": "չնորոգեցիք",
    "չնորոգեցին": "չնորոգեցին",
    "մի նորոգիր": "մի նորոգեր",
    "մի նորոգենք": "մի նորոգենք",
    "մի նորոգեք": "մի նորոգէք",
    "չեմ նորոգել": "նորոգած չեմ",
    "չես նորոգել": "նորոգած չես",
    "չի նորոգել": "նորոգած չէ",
    "չենք նորոգել": "նորոգած չենք",
    "չեք նորոգել": "նորոգած չեք",
    "չեն նորոգել": "նորոգած չեն",
    "չէի նորոգել": "նորոգած չէի",
    "չէիր նորոգել": "նորոգած չէիր",
    "չէր նորոգել": "նորոգած չէր",
    "չէինք նորոգել": "նորոգած չէինք",
    "չէիք նորոգել": "նորոգած չէիք",
    "չէին նորոգել": "նորոգած չէին",
    "չեմ նորոգի": "պիտի չնորոգեմ",
    "չես նորոգի": "պիտի չնորոգես",
    "չի նորոգի": "պիտի չնորոգէ",
    "չենք նորոգի": "պիտի չնորոգենք",
    "չեք նորոգի": "պիտի չնորոգէք",
    "չեն նորոգի": "պիտի չնորոգեն",
    "չէի նորոգի": "պիտի չնորոգէի",
    "չէիր նորոգի": "պիտի չնորոգէիր",
    "չէր նորոգի": "պիտի չնորոգէր",
    "չէինք նորոգի": "պիտի չնորոգէինք",
    "չէիք նորոգի": "պիտի չնորոգէիք",
    "չէին նորոգի": "պիտի չնորոգէին",
    "թափել": "թափած",
    "թափ": "թափ",
    "թափեցեր": "թափեցեր",
    "թափում": "թափեր",
    "թափող": "թափող",
    "թափելու": "թափելու",
    "թափում եմ": "կը թափեմ",
    "թափում ես": "կը թափես",
    "թափում է": "կը թափէ",
    "թափում ենք": "կը թափենք",
    "թափում եք": "կը թափէք",
    "թափում են": "կը թափեն",
    "թափում էի": "կը թափէի",
    "թափում էիր": "կը թափէիր",
    "թափում էր": "կը թափէր",
    "թափում էինք": "կը թափէինք",
    "թափում էիք": "կը թափէիք",
    "թափում էին": "կը թափէին",
    "թափեցի": "թափեցի",
    "թափեցիր": "թափեցիր",
    "թափեց": "թափեց",
    "թափեցինք": "թափեցինք",
    "թափեցիք": "թափեցիք",
    "թափեցին": "թափեցին",
    "թափիր": "թափէ",
    "թափենք": "թափենք",
    "թափեք": "թափեցէք",
    "թափել եմ": "թափած եմ",
    "թափել ես": "թափած ես",
    "թափել է": "թափած է",
    "թափել ենք": "թափած ենք",
    "թափել եք": "թափած եք",
    "թափել են": "թափած են",
    "թափել էի": "թափած էի",
    "թափել էիր": "թափած էիր",
    "թափել էր": "թափած էր",
    "թափել էինք": "թափած էինք",
    "թափել էիք": "թափած էիք",
    "թափել էին": "թափած էին",
    "կթափեմ": "պիտի թափեմ",
    "կթափես": "պիտի թափես",
    "կթափի": "պիտի թափէ",
    "կթափենք": "պիտի թափենք",
    "կթափէք": "պիտի թափէք",
    "կթափեն": "պիտի թափեն",
    "կթափէի": "պիտի թափէի",
    "կթափէիր": "պիտի թափէիր",
    "կթափէր": "պիտի թափէր",
    "կթափէինք": "պիտի թափէինք",
    "կթափէիք": "պիտի թափէիք",
    "կթափէին": "պիտի թափէին",
    "չեմ թափում": "չեմ թափեր",
    "չես թափում": "չես թափեր",
    "չի թափում": "չի թափեր",
    "չենք թափում": "չենք թափեր",
    "չեք թափում": "չեք թափեր",
    "չեն թափում": "չեն թափեր",
    "չէի թափում": "չէի թափեր",
    "չէիր թափում": "չէիր թափեր",
    "չէր թափում": "չէր թափեր",
    "չէինք թափում": "չէինք թափեր",
    "չէիք թափում": "չէիք թափեր",
    "չէին թափում": "չէին թափեր",
    "չթափեցի": "չթափեցի",
    "չթափեցիր": "չթափեցիր",
    "չթափեց": "չթափեց",
    "չթափեցինք": "չթափեցինք",
    "չթափեցիք": "չթափեցիք",
    "չթափեցին": "չթափեցին",
    "մի թափիր": "մի թափեր",
    "մի թափենք": "մի թափենք",
    "մի թափեք": "մի թափէք",
    "չեմ թափել": "թափած չեմ",
    "չես թափել": "թափած չես",
    "չի թափել": "թափած չէ",
    "չենք թափել": "թափած չենք",
    "չեք թափել": "թափած չեք",
    "չեն թափել": "թափած չեն",
    "չէի թափել": "թափած չէի",
    "չէիր թափել": "թափած չէիր",
    "չէր թափել": "թափած չէր",
    "չէինք թափել": "թափած չէինք",
    "չէիք թափել": "թափած չէիք",
    "չէին թափել": "թափած չէին",
    "չեմ թափի": "պիտի չթափեմ",
    "չես թափի": "պիտի չթափես",
    "չի թափի": "պիտի չթափէ",
    "չենք թափի": "պիտի չթափենք",
    "չեք թափի": "պիտի չթափէք",
    "չեն թափի": "պիտի չթափեն",
    "չէի թափի": "պիտի չթափէի",
    "չէիր թափի": "պիտի չթափէիր",
    "չէր թափի": "պիտի չթափէր",
    "չէինք թափի": "պիտի չթափէինք",
    "չէիք թափի": "պիտի չթափէիք",
    "չէին թափի": "պիտի չթափէին",
    "շտկել": "շտկած",
    "շտկ": "շտկ",
    "շտկեցեր": "շտկեցեր",
    "շտկում": "շտկեր",
    "շտկող": "շտկող",
    "շտկելու": "շտկելու",
    "շտկում եմ": "կը շտկեմ",
    "շտկում ես": "կը շտկես",
    "շտկում է": "կը շտկէ",
    "շտկում ենք": "կը շտկենք",
    "շտկում եք": "կը շտկէք",
    "շտկում են": "կը շտկեն",
    "շտկում էի": "կը շտկէի",
    "շտկում էիր": "կը շտկէիր",
    "շտկում էր": "կը շտկէր",
    "շտկում էինք": "կը շտկէինք",
    "շտկում էիք": "կը շտկէիք",
    "շտկում էին": "կը շտկէին",
    "շտկեցի": "շտկեցի",
    "շտկեցիր": "շտկեցիր",
    "շտկեց": "շտկեց",
    "շտկեցինք": "շտկեցինք",
    "շտկեցիք": "շտկեցիք",
    "շտկեցին": "շտկեցին",
    "շտկիր": "շտկէ",
    "շտկենք": "շտկենք",
    "շտկեք": "շտկեցէք",
    "շտկել եմ": "շտկած եմ",
    "շտկել ես": "շտկած ես",
    "շտկել է": "շտկած է",
    "շտկել ենք": "շտկած ենք",
    "շտկել եք": "շտկած եք",
    "շտկել են": "շտկած են",
    "շտկել էի": "շտկած էի",
    "շտկել էիր": "շտկած էիր",
    "շտկել էր": "շտկած էր",
    "շտկել էինք": "շտկած էինք",
    "շտկել էիք": "շտկած էիք",
    "շտկել էին": "շտկած էին",
    "կշտկեմ": "պիտի շտկեմ",
    "կշտկես": "պիտի շտկես",
    "կշտկի": "պիտի շտկէ",
    "կշտկենք": "պիտի շտկենք",
    "կշտկէք": "պիտի շտկէք",
    "կշտկեն": "պիտի շտկեն",
    "կշտկէի": "պիտի շտկէի",
    "կշտկէիր": "պիտի շտկէիր",
    "կշտկէր": "պիտի շտկէր",
    "կշտկէինք": "պիտի շտկէինք",
    "կշտկէիք": "պիտի շտկէիք",
    "կշտկէին": "պիտի շտկէին",
    "չեմ շտկում": "չեմ շտկեր",
    "չես շտկում": "չես շտկեր",
    "չի շտկում": "չի շտկեր",
    "չենք շտկում": "չենք շտկեր",
    "չեք շտկում": "չեք շտկեր",
    "չեն շտկում": "չեն շտկեր",
    "չէի շտկում": "չէի շտկեր",
    "չէիր շտկում": "չէիր շտկեր",
    "չէր շտկում": "չէր շտկեր",
    "չէինք շտկում": "չէինք շտկեր",
    "չէիք շտկում": "չէիք շտկեր",
    "չէին շտկում": "չէին շտկեր",
    "չշտկեցի": "չշտկեցի",
    "չշտկեցիր": "չշտկեցիր",
    "չշտկեց": "չշտկեց",
    "չշտկեցինք": "չշտկեցինք",
    "չշտկեցիք": "չշտկեցիք",
    "չշտկեցին": "չշտկեցին",
    "մի շտկիր": "մի շտկեր",
    "մի շտկենք": "մի շտկենք",
    "մի շտկեք": "մի շտկէք",
    "չեմ շտկել": "շտկած չեմ",
    "չես շտկել": "շտկած չես",
    "չի շտկել": "շտկած չէ",
    "չենք շտկել": "շտկած չենք",
    "չեք շտկել": "շտկած չեք",
    "չեն շտկել": "շտկած չեն",
    "չէի շտկել": "շտկած չէի",
    "չէիր շտկել": "շտկած չէիր",
    "չէր շտկել": "շտկած չէր",
    "չէինք շտկել": "շտկած չէինք",
    "չէիք շտկել": "շտկած չէիք",
    "չէին շտկել": "շտկած չէին",
    "չեմ շտկի": "պիտի չշտկեմ",
    "չես շտկի": "պիտի չշտկես",
    "չի շտկի": "պիտի չշտկէ",
    "չենք շտկի": "պիտի չշտկենք",
    "չեք շտկի": "պիտի չշտկէք",
    "չեն շտկի": "պիտի չշտկեն",
    "չէի շտկի": "պիտի չշտկէի",
    "չէիր շտկի": "պիտի չշտկէիր",
    "չէր շտկի": "պիտի չշտկէր",
    "չէինք շտկի": "պիտի չշտկէինք",
    "չէիք շտկի": "պիտի չշտկէիք",
    "չէին շտկի": "պիտի չշտկէին",
    "անդրադառնալ": "անդրադառնալ",
    "անդրադառն": "անդրադառն",
    "անդրադարձել": "անդրադարցած",
    "անդրաանդրադարձեր": "անդրաանդրադարձեր",
    "անդրադառնում": "անդրադառնար",
    "անդրադարձող": "անդրադարձող",
    "անդրադառնալու": "անդրադառնալու",
    "անդրադառնում եմ": "կ'անդրադառնամ",
    "անդրադառնում ես": "կ'անդրադառնաս",
    "անդրադառնում է": "կ'անդրադառնայ",
    "անդրադառնում ենք": "կ'անդրադառնանք",
    "անդրադառնում եք": "կ'անդրադառնաք",
    "անդրադառնում են": "կ'անդրադառնան",
    "անդրադառնում էի": "կ'անդրադառնայի",
    "անդրադառնում էիր": "կ'անդրադառնայիր",
    "անդրադառնում էր": "կ'անդրադառնար",
    "անդրադառնում էինք": "կ'անդրադառնայինք",
    "անդրադառնում էիք": "կ'անդրադառնայիք",
    "անդրադառնում էին": "կ'անդրադառնային",
    "անդրադարձա": "անդրադարձայ",
    "անդրադարձար": "անդրադարձար",
    "անդրադարձավ": "անդրադարձաւ",
    "անդրադարձանք": "անդրադարձանք",
    "անդրադարձաք": "անդրադարձաք",
    "անդրադարձան": "անդրադարձան",
    "անդրադարձիր  դառ": "անդրադարձիր",
    "անդրադարձեք": "անդրադարձէք",
    "անդրադարձել եմ": "անդրադարցած եմ",
    "անդրադարձել ես": "անդրադարցած ես",
    "անդրադարձել է": "անդրադարցած է",
    "անդրադարձել ենք": "անդրադարցած ենք",
    "անդրադարձել եք": "անդրադարցած եք",
    "անդրադարձել են": "անդրադարցած են",
    "անդրադարձել էի": "անդրադարցած էի",
    "անդրադարձել էիր": "անդրադարցած էիր",
    "անդրադարձել էր": "անդրադարցած էր",
    "անդրադարձել էինք": "անդրադարցած էինք",
    "անդրադարձել էիք": "անդրադարցած էիք",
    "անդրադարձել էին": "անդրադարցած էին",
    "կանդրադառնամ": "պիտի անդրադառնամ",
    "կանդրադառնաս": "պիտի անդրադառնաս",
    "կանդրադառնա": "պիտի անդրադառնայ",
    "կանդրադառնանք": "պիտի անդրադառնանք",
    "կանդրադառնաք": "պիտի անդրադառնաք",
    "կանդրադառնան": "պիտի անդրադառնան",
    "կանդրադառնայի": "պիտի անդրադառնայի",
    "կանդրադառնայիր": "պիտի անդրադառնայիր",
    "կանդրադառնար": "պիտի անդրադառնար",
    "կանդրադառնայինք": "պիտի անդրադառնայինք",
    "կանդրադառնայիք": "պիտի անդրադառնայիք",
    "կանդրադառնային": "պիտի անդրադառնային",
    "չեմ անդրադառնում": "չեմ անդրադառնար",
    "չես անդրադառնում": "չես անդրադառնար",
    "չ'անդրադառնում": "չ'անդրադառնար",
    "չենք անդրադառնում": "չենք անդրադառնար",
    "չեք անդրադառնում": "չեք անդրադառնար",
    "չեն անդրադառնում": "չեն անդրադառնար",
    "չէի անդրադառնում": "չէի անդրադառնար",
    "չէիր անդրադառնում": "չէիր անդրադառնար",
    "չէր անդրադառնում": "չէր անդրադառնար",
    "չէինք անդրադառնում": "չէինք անդրադառնար",
    "չէիք անդրադառնում": "չէիք անդրադառնար",
    "չէին անդրադառնում": "չէին անդրադառնար",
    "չանդրադարձա": "չանդրադարձայ",
    "չանդրադարձար": "չանդրադարձար",
    "չանդրադարձավ": "չանդրադարձաւ",
    "չանդրադարձանք": "չանդրադարձանք",
    "չանդրադարձաք": "չանդրադարձաք",
    "չանդրադարձան": "չանդրադարձան",
    "մի անդրադարձիր  դառ": "մի անդրադառնար",
    "մի անդրադարձեք": "մի անդրադառնաք",
    "չեմ անդրադարձել": "անդրադարցած չեմ",
    "չես անդրադարձել": "անդրադարցած չես",
    "չի անդրադարձել": "անդրադարցած չէ",
    "չենք անդրադարձել": "անդրադարցած չենք",
    "չեք անդրադարձել": "անդրադարցած չեք",
    "չեն անդրադարձել": "անդրադարցած չեն",
    "չէի անդրադարձել": "անդրադարցած չէի",
    "չէիր անդրադարձել": "անդրադարցած չէիր",
    "չէր անդրադարձել": "անդրադարցած չէր",
    "չէինք անդրադարձել": "անդրադարցած չէինք",
    "չէիք անդրադարձել": "անդրադարցած չէիք",
    "չէին անդրադարձել": "անդրադարցած չէին",
    "չեմ անդրադառնա": "պիտի չանդրադառնամ",
    "չես անդրադառնա": "պիտի չանդրադառնաս",
    "չի անդրադառնա": "պիտի չանդրադառնայ",
    "չենք անդրադառնա": "պիտի չանդրադառնանք",
    "չեք անդրադառնա": "պիտի չանդրադառնաք",
    "չեն անդրադառնա": "պիտի չանդրադառնան",
    "չէի անդրադառնա": "պիտի չանդրադառնայի",
    "չէիր անդրադառնա": "պիտի չանդրադառնայիր",
    "չէր անդրադառնա": "պիտի չանդրադառնար",
    "չէինք անդրադառնա": "պիտի չանդրադառնայինք",
    "չէիք անդրադառնա": "պիտի չանդրադառնայիք",
    "չէին անդրադառնա": "պիտի չանդրադառնային",
    "դիմադրել": "դիմադրած",
    "դիմադր": "դիմադր",
    "դիմադրեցեր": "դիմադրեցեր",
    "դիմադրում": "դիմադրեր",
    "դիմադրող": "դիմադրող",
    "դիմադրելու": "դիմադրելու",
    "դիմադրում եմ": "կը դիմադրեմ",
    "դիմադրում ես": "կը դիմադրես",
    "դիմադրում է": "կը դիմադրէ",
    "դիմադրում ենք": "կը դիմադրենք",
    "դիմադրում եք": "կը դիմադրէք",
    "դիմադրում են": "կը դիմադրեն",
    "դիմադրում էի": "կը դիմադրէի",
    "դիմադրում էիր": "կը դիմադրէիր",
    "դիմադրում էր": "կը դիմադրէր",
    "դիմադրում էինք": "կը դիմադրէինք",
    "դիմադրում էիք": "կը դիմադրէիք",
    "դիմադրում էին": "կը դիմադրէին",
    "դիմադրեցի": "դիմադրեցի",
    "դիմադրեցիր": "դիմադրեցիր",
    "դիմադրեց": "դիմադրեց",
    "դիմադրեցինք": "դիմադրեցինք",
    "դիմադրեցիք": "դիմադրեցիք",
    "դիմադրեցին": "դիմադրեցին",
    "դիմադրիր": "դիմադրէ",
    "դիմադրենք": "դիմադրենք",
    "դիմադրեք": "դիմադրեցէք",
    "դիմադրել եմ": "դիմադրած եմ",
    "դիմադրել ես": "դիմադրած ես",
    "դիմադրել է": "դիմադրած է",
    "դիմադրել ենք": "դիմադրած ենք",
    "դիմադրել եք": "դիմադրած եք",
    "դիմադրել են": "դիմադրած են",
    "դիմադրել էի": "դիմադրած էի",
    "դիմադրել էիր": "դիմադրած էիր",
    "դիմադրել էր": "դիմադրած էր",
    "դիմադրել էինք": "դիմադրած էինք",
    "դիմադրել էիք": "դիմադրած էիք",
    "դիմադրել էին": "դիմադրած էին",
    "կդիմադրեմ": "պիտի դիմադրեմ",
    "կդիմադրես": "պիտի դիմադրես",
    "կդիմադրի": "պիտի դիմադրէ",
    "կդիմադրենք": "պիտի դիմադրենք",
    "կդիմադրէք": "պիտի դիմադրէք",
    "կդիմադրեն": "պիտի դիմադրեն",
    "կդիմադրէի": "պիտի դիմադրէի",
    "կդիմադրէիր": "պիտի դիմադրէիր",
    "կդիմադրէր": "պիտի դիմադրէր",
    "կդիմադրէինք": "պիտի դիմադրէինք",
    "կդիմադրէիք": "պիտի դիմադրէիք",
    "կդիմադրէին": "պիտի դիմադրէին",
    "չեմ դիմադրում": "չեմ դիմադրեր",
    "չես դիմադրում": "չես դիմադրեր",
    "չի դիմադրում": "չի դիմադրեր",
    "չենք դիմադրում": "չենք դիմադրեր",
    "չեք դիմադրում": "չեք դիմադրեր",
    "չեն դիմադրում": "չեն դիմադրեր",
    "չէի դիմադրում": "չէի դիմադրեր",
    "չէիր դիմադրում": "չէիր դիմադրեր",
    "չէր դիմադրում": "չէր դիմադրեր",
    "չէինք դիմադրում": "չէինք դիմադրեր",
    "չէիք դիմադրում": "չէիք դիմադրեր",
    "չէին դիմադրում": "չէին դիմադրեր",
    "չդիմադրեցի": "չդիմադրեցի",
    "չդիմադրեցիր": "չդիմադրեցիր",
    "չդիմադրեց": "չդիմադրեց",
    "չդիմադրեցինք": "չդիմադրեցինք",
    "չդիմադրեցիք": "չդիմադրեցիք",
    "չդիմադրեցին": "չդիմադրեցին",
    "մի դիմադրիր": "մի դիմադրեր",
    "մի դիմադրենք": "մի դիմադրենք",
    "մի դիմադրեք": "մի դիմադրէք",
    "չեմ դիմադրել": "դիմադրած չեմ",
    "չես դիմադրել": "դիմադրած չես",
    "չի դիմադրել": "դիմադրած չէ",
    "չենք դիմադրել": "դիմադրած չենք",
    "չեք դիմադրել": "դիմադրած չեք",
    "չեն դիմադրել": "դիմադրած չեն",
    "չէի դիմադրել": "դիմադրած չէի",
    "չէիր դիմադրել": "դիմադրած չէիր",
    "չէր դիմադրել": "դիմադրած չէր",
    "չէինք դիմադրել": "դիմադրած չէինք",
    "չէիք դիմադրել": "դիմադրած չէիք",
    "չէին դիմադրել": "դիմադրած չէին",
    "չեմ դիմադրի": "պիտի չդիմադրեմ",
    "չես դիմադրի": "պիտի չդիմադրես",
    "չի դիմադրի": "պիտի չդիմադրէ",
    "չենք դիմադրի": "պիտի չդիմադրենք",
    "չեք դիմադրի": "պիտի չդիմադրէք",
    "չեն դիմադրի": "պիտի չդիմադրեն",
    "չէի դիմադրի": "պիտի չդիմադրէի",
    "չէիր դիմադրի": "պիտի չդիմադրէիր",
    "չէր դիմադրի": "պիտի չդիմադրէր",
    "չէինք դիմադրի": "պիտի չդիմադրէինք",
    "չէիք դիմադրի": "պիտի չդիմադրէիք",
    "չէին դիմադրի": "պիտի չդիմադրէին",
    "հնչել": "հնչել",
    "հնչ": "հնչ",
    "հնել": "հնչած",
    "հներ": "հնչեցեր",
    "հնչում": "հնչեր",
    "հնչող": "հնչող",
    "հնչելու": "հնչելու",
    "հնչում եմ": "կը հնչեմ",
    "հնչում ես": "կը հնչես",
    "հնչում է": "կը հնչէ",
    "հնչում ենք": "կը հնչենք",
    "հնչում եք": "կը հնչէք",
    "հնչում են": "կը հնչեն",
    "հնչում էի": "կը հնչէի",
    "հնչում էիր": "կը հնչէիր",
    "հնչում էր": "կը հնչէր",
    "հնչում էինք": "կը հնչէինք",
    "հնչում էիք": "կը հնչէիք",
    "հնչում էին": "կը հնչէին",
    "հնա": "հնչեցի",
    "հնավ": "հնչեց",
    "հնանք": "հնչեցինք",
    "հնաք": "հնչեցիք",
    "հնան": "հնչեցին",
    "հնչիր": "հնչէ",
    "հնչենք": "հնչենք",
    "հնչեք": "հնչեցէք",
    "հնել եմ": "հնչած եմ",
    "հնել ես": "հնչած ես",
    "հնել է": "հնչած է",
    "հնել ենք": "հնչած ենք",
    "հնել եք": "հնչած եք",
    "հնել են": "հնչած են",
    "հնել էի": "հնչած էի",
    "հնել էիր": "հնչած էիր",
    "հնել էր": "հնչած էր",
    "հնել էինք": "հնչած էինք",
    "հնել էիք": "հնչած էիք",
    "հնել էին": "հնչած էին",
    "կհնչեմ": "պիտի հնչեմ",
    "կհնչես": "պիտի հնչես",
    "կհնչի": "պիտի հնչէ",
    "կհնչենք": "պիտի հնչենք",
    "կհնչէք": "պիտի հնչէք",
    "կհնչեն": "պիտի հնչեն",
    "կհնչէի": "պիտի հնչէի",
    "կհնչէիր": "պիտի հնչէիր",
    "կհնչէր": "պիտի հնչէր",
    "կհնչէինք": "պիտի հնչէինք",
    "կհնչէիք": "պիտի հնչէիք",
    "կհնչէին": "պիտի հնչէին",
    "չեմ հնչում": "չեմ հնչեր",
    "չես հնչում": "չես հնչեր",
    "չի հնչում": "չի հնչեր",
    "չենք հնչում": "չենք հնչեր",
    "չեք հնչում": "չեք հնչեր",
    "չեն հնչում": "չեն հնչեր",
    "չէի հնչում": "չէի հնչեր",
    "չէիր հնչում": "չէիր հնչեր",
    "չէր հնչում": "չէր հնչեր",
    "չէինք հնչում": "չէինք հնչեր",
    "չէիք հնչում": "չէիք հնչեր",
    "չէին հնչում": "չէին հնչեր",
    "չհնա": "չհնչեցի",
    "չհնար": "չհնչեցիր",
    "չհնավ": "չհնչեց",
    "չհնանք": "չհնչեցինք",
    "չհնաք": "չհնչեցիք",
    "չհնան": "չհնչեցին",
    "մի հնչիր": "մի հնչեր",
    "մի հնչենք": "մի հնչենք",
    "մի հնչեք": "մի հնչէք",
    "չեմ հնել": "հնչած չեմ",
    "չես հնել": "հնչած չես",
    "չի հնել": "հնչած չէ",
    "չենք հնել": "հնչած չենք",
    "չեք հնել": "հնչած չեք",
    "չեն հնել": "հնչած չեն",
    "չէի հնել": "հնչած չէի",
    "չէիր հնել": "հնչած չէիր",
    "չէր հնել": "հնչած չէր",
    "չէինք հնել": "հնչած չէինք",
    "չէիք հնել": "հնչած չէիք",
    "չէին հնել": "հնչած չէին",
    "չեմ հնչի": "պիտի չհնչեմ",
    "չես հնչի": "պիտի չհնչես",
    "չի հնչի": "պիտի չհնչէ",
    "չենք հնչի": "պիտի չհնչենք",
    "չեք հնչի": "պիտի չհնչէք",
    "չեն հնչի": "պիտի չհնչեն",
    "չէի հնչի": "պիտի չհնչէի",
    "չէիր հնչի": "պիտի չհնչէիր",
    "չէր հնչի": "պիտի չհնչէր",
    "չէինք հնչի": "պիտի չհնչէինք",
    "չէիք հնչի": "պիտի չհնչէիք",
    "չէին հնչի": "պիտի չհնչէին",
    "յարգել": "յարգած",
    "յարգ": "յարգ",
    "յարգեցեր": "յարգեցեր",
    "յարգում": "յարգեր",
    "յարգող": "յարգող",
    "յարգելու": "յարգելու",
    "յարգում եմ": "կը յարգեմ",
    "յարգում ես": "կը յարգես",
    "յարգում է": "կը յարգէ",
    "յարգում ենք": "կը յարգենք",
    "յարգում եք": "կը յարգէք",
    "յարգում են": "կը յարգեն",
    "յարգում էի": "կը յարգէի",
    "յարգում էիր": "կը յարգէիր",
    "յարգում էր": "կը յարգէր",
    "յարգում էինք": "կը յարգէինք",
    "յարգում էիք": "կը յարգէիք",
    "յարգում էին": "կը յարգէին",
    "յարգեցի": "յարգեցի",
    "յարգեցիր": "յարգեցիր",
    "յարգեց": "յարգեց",
    "յարգեցինք": "յարգեցինք",
    "յարգեցիք": "յարգեցիք",
    "յարգեցին": "յարգեցին",
    "յարգիր": "յարգէ",
    "յարգենք": "յարգենք",
    "յարգեք": "յարգեցէք",
    "յարգել եմ": "յարգած եմ",
    "յարգել ես": "յարգած ես",
    "յարգել է": "յարգած է",
    "յարգել ենք": "յարգած ենք",
    "յարգել եք": "յարգած եք",
    "յարգել են": "յարգած են",
    "յարգել էի": "յարգած էի",
    "յարգել էիր": "յարգած էիր",
    "յարգել էր": "յարգած էր",
    "յարգել էինք": "յարգած էինք",
    "յարգել էիք": "յարգած էիք",
    "յարգել էին": "յարգած էին",
    "կյարգեմ": "պիտի յարգեմ",
    "կյարգես": "պիտի յարգես",
    "կյարգի": "պիտի յարգէ",
    "կյարգենք": "պիտի յարգենք",
    "կյարգէք": "պիտի յարգէք",
    "կյարգեն": "պիտի յարգեն",
    "կյարգէի": "պիտի յարգէի",
    "կյարգէիր": "պիտի յարգէիր",
    "կյարգէր": "պիտի յարգէր",
    "կյարգէինք": "պիտի յարգէինք",
    "կյարգէիք": "պիտի յարգէիք",
    "կյարգէին": "պիտի յարգէին",
    "չեմ յարգում": "չեմ յարգեր",
    "չես յարգում": "չես յարգեր",
    "չի յարգում": "չի յարգեր",
    "չենք յարգում": "չենք յարգեր",
    "չեք յարգում": "չեք յարգեր",
    "չեն յարգում": "չեն յարգեր",
    "չէի յարգում": "չէի յարգեր",
    "չէիր յարգում": "չէիր յարգեր",
    "չէր յարգում": "չէր յարգեր",
    "չէինք յարգում": "չէինք յարգեր",
    "չէիք յարգում": "չէիք յարգեր",
    "չէին յարգում": "չէին յարգեր",
    "չյարգեցի": "չյարգեցի",
    "չյարգեցիր": "չյարգեցիր",
    "չյարգեց": "չյարգեց",
    "չյարգեցինք": "չյարգեցինք",
    "չյարգեցիք": "չյարգեցիք",
    "չյարգեցին": "չյարգեցին",
    "մի յարգիր": "մի յարգեր",
    "մի յարգենք": "մի յարգենք",
    "մի յարգեք": "մի յարգէք",
    "չեմ յարգել": "յարգած չեմ",
    "չես յարգել": "յարգած չես",
    "չի յարգել": "յարգած չէ",
    "չենք յարգել": "յարգած չենք",
    "չեք յարգել": "յարգած չեք",
    "չեն յարգել": "յարգած չեն",
    "չէի յարգել": "յարգած չէի",
    "չէիր յարգել": "յարգած չէիր",
    "չէր յարգել": "յարգած չէր",
    "չէինք յարգել": "յարգած չէինք",
    "չէիք յարգել": "յարգած չէիք",
    "չէին յարգել": "յարգած չէին",
    "չեմ յարգի": "պիտի չյարգեմ",
    "չես յարգի": "պիտի չյարգես",
    "չի յարգի": "պիտի չյարգէ",
    "չենք յարգի": "պիտի չյարգենք",
    "չեք յարգի": "պիտի չյարգէք",
    "չեն յարգի": "պիտի չյարգեն",
    "չէի յարգի": "պիտի չյարգէի",
    "չէիր յարգի": "պիտի չյարգէիր",
    "չէր յարգի": "պիտի չյարգէր",
    "չէինք յարգի": "պիտի չյարգէինք",
    "չէիք յարգի": "պիտի չյարգէիք",
    "չէին յարգի": "պիտի չյարգէին",
    "յարգանել": "յարգանեցած",
    "յարգան": "յարգան",
    "յարգանեցեր": "յարգանեցեր",
    "յարգանում": "յարգաներ",
    "յարգանող": "յարգանող",
    "յարգանելու": "յարգանելու",
    "յարգանում եմ": "կը յարգանեմ",
    "յարգանում ես": "կը յարգանես",
    "յարգանում է": "կը յարգանէ",
    "յարգանում ենք": "կը յարգանենք",
    "յարգանում եք": "կը յարգանէք",
    "յարգանում են": "կը յարգանեն",
    "յարգանում էի": "կը յարգանէի",
    "յարգանում էիր": "կը յարգանէիր",
    "յարգանում էր": "կը յարգանէր",
    "յարգանում էինք": "կը յարգանէինք",
    "յարգանում էիք": "կը յարգանէիք",
    "յարգանում էին": "կը յարգանէին",
    "յարգանեցի": "յարգանեցի",
    "յարգանեցիր": "յարգանեցիր",
    "յարգանեց": "յարգանեց",
    "յարգանեցինք": "յարգանեցինք",
    "յարգանեցիք": "յարգանեցիք",
    "յարգանեցին": "յարգանեցին",
    "յարգանիր": "յարգանէ",
    "յարգանենք": "յարգանենք",
    "յարգանեցեք": "յարգանեցէք",
    "յարգանել եմ": "յարգանեցած եմ",
    "յարգանել ես": "յարգանեցած ես",
    "յարգանել է": "յարգանեցած է",
    "յարգանել ենք": "յարգանեցած ենք",
    "յարգանել եք": "յարգանեցած եք",
    "յարգանել են": "յարգանեցած են",
    "յարգանել էի": "յարգանեցած էի",
    "յարգանել էիր": "յարգանեցած էիր",
    "յարգանել էր": "յարգանեցած էր",
    "յարգանել էինք": "յարգանեցած էինք",
    "յարգանել էիք": "յարգանեցած էիք",
    "յարգանել էին": "յարգանեցած էին",
    "կյարգանեմ": "պիտի յարգանեմ",
    "կյարգանես": "պիտի յարգանես",
    "կյարգանի": "պիտի յարգանէ",
    "կյարգանենք": "պիտի յարգանենք",
    "կյարգանէք": "պիտի յարգանէք",
    "կյարգանեն": "պիտի յարգանեն",
    "կյարգանէի": "պիտի յարգանէի",
    "կյարգանէիր": "պիտի յարգանէիր",
    "կյարգանէր": "պիտի յարգանէր",
    "կյարգանէինք": "պիտի յարգանէինք",
    "կյարգանէիք": "պիտի յարգանէիք",
    "կյարգանէին": "պիտի յարգանէին",
    "չեմ յարգանում": "չեմ յարգաներ",
    "չես յարգանում": "չես յարգաներ",
    "չի յարգանում": "չի յարգաներ",
    "չենք յարգանում": "չենք յարգաներ",
    "չեք յարգանում": "չեք յարգաներ",
    "չեն յարգանում": "չեն յարգաներ",
    "չէի յարգանում": "չէի յարգաներ",
    "չէիր յարգանում": "չէիր յարգաներ",
    "չէր յարգանում": "չէր յարգաներ",
    "չէինք յարգանում": "չէինք յարգաներ",
    "չէիք յարգանում": "չէիք յարգաներ",
    "չէին յարգանում": "չէին յարգաներ",
    "չյարգանեցի": "չյարգանեցի",
    "չյարգանեցիր": "չյարգանեցիր",
    "չյարգանեց": "չյարգանեց",
    "չյարգանեցինք": "չյարգանեցինք",
    "չյարգանեցիք": "չյարգանեցիք",
    "չյարգանեցին": "չյարգանեցին",
    "մի յարգանիր": "մի յարգաներ",
    "մի յարգանենք": "մի յարգանենք",
    "մի յարգանեցեք": "մի յարգանէք",
    "չեմ յարգանել": "յարգանեցած չեմ",
    "չես յարգանել": "յարգանեցած չես",
    "չի յարգանել": "յարգանեցած չէ",
    "չենք յարգանել": "յարգանեցած չենք",
    "չեք յարգանել": "յարգանեցած չեք",
    "չեն յարգանել": "յարգանեցած չեն",
    "չէի յարգանել": "յարգանեցած չէի",
    "չէիր յարգանել": "յարգանեցած չէիր",
    "չէր յարգանել": "յարգանեցած չէր",
    "չէինք յարգանել": "յարգանեցած չէինք",
    "չէիք յարգանել": "յարգանեցած չէիք",
    "չէին յարգանել": "յարգանեցած չէին",
    "չեմ յարգանի": "պիտի չյարգանեմ",
    "չես յարգանի": "պիտի չյարգանես",
    "չի յարգանի": "պիտի չյարգանէ",
    "չենք յարգանի": "պիտի չյարգանենք",
    "չեք յարգանի": "պիտի չյարգանէք",
    "չեն յարգանի": "պիտի չյարգանեն",
    "չէի յարգանի": "պիտի չյարգանէի",
    "չէիր յարգանի": "պիտի չյարգանէիր",
    "չէր յարգանի": "պիտի չյարգանէր",
    "չէինք յարգանի": "պիտի չյարգանէինք",
    "չէիք յարգանի": "պիտի չյարգանէիք",
    "չէին յարգանի": "պիտի չյարգանէին",
    "մնալ": "մնալ",
    "մն": "մն",
    "մնացել": "մնացած",
    "մնացեր": "մնացեր",
    "մնում": "մնար",
    "մնացող": "մնացող",
    "մնալու": "մնալու",
    "մնում եմ": "կը մնամ",
    "մնում ես": "կը մնաս",
    "մնում է": "կը մնայ",
    "մնում ենք": "կը մնանք",
    "մնում եք": "կը մնաք",
    "մնում են": "կը մնան",
    "մնում էի": "կը մնայի",
    "մնում էիր": "կը մնայիր",
    "մնում էր": "կը մնար",
    "մնում էինք": "կը մնայինք",
    "մնում էիք": "կը մնայիք",
    "մնում էին": "կը մնային",
    "մնացի": "մնացի",
    "մնացիր": "մնացիր",
    "մնաց": "մնաց",
    "մնացինք": "մնացինք",
    "մնացիք": "մնացիք",
    "մնացին": "մնացին",
    "մնացեք": "մնացէք",
    "մնացել եմ": "մնացած եմ",
    "մնացել ես": "մնացած ես",
    "մնացել է": "մնացած է",
    "մնացել ենք": "մնացած ենք",
    "մնացել եք": "մնացած եք",
    "մնացել են": "մնացած են",
    "մնացել էի": "մնացած էի",
    "մնացել էիր": "մնացած էիր",
    "մնացել էր": "մնացած էր",
    "մնացել էինք": "մնացած էինք",
    "մնացել էիք": "մնացած էիք",
    "մնացել էին": "մնացած էին",
    "կմնամ": "պիտի մնամ",
    "կմնաս": "պիտի մնաս",
    "կմնա": "պիտի մնայ",
    "կմնանք": "պիտի մնանք",
    "կմնաք": "պիտի մնաք",
    "կմնան": "պիտի մնան",
    "կմնայի": "պիտի մնայի",
    "կմնայիր": "պիտի մնայիր",
    "կմնար": "պիտի մնար",
    "կմնայինք": "պիտի մնայինք",
    "կմնայիք": "պիտի մնայիք",
    "կմնային": "պիտի մնային",
    "չեմ մնում": "չեմ մնար",
    "չես մնում": "չես մնար",
    "չի մնում": "չի մնար",
    "չենք մնում": "չենք մնար",
    "չեք մնում": "չեք մնար",
    "չեն մնում": "չեն մնար",
    "չէի մնում": "չէի մնար",
    "չէիր մնում": "չէիր մնար",
    "չէր մնում": "չէր մնար",
    "չէինք մնում": "չէինք մնար",
    "չէիք մնում": "չէիք մնար",
    "չէին մնում": "չէին մնար",
    "չմնացի": "չմնացի",
    "չմնացիր": "չմնացիր",
    "չմնաց": "չմնաց",
    "չմնացինք": "չմնացինք",
    "չմնացիք": "չմնացիք",
    "չմնացին": "չմնացին",
    "մի մնացիր": "մի մնար",
    "մի մնացեք": "մի մնաք",
    "չեմ մնացել": "մնացած չեմ",
    "չես մնացել": "մնացած չես",
    "չի մնացել": "մնացած չէ",
    "չենք մնացել": "մնացած չենք",
    "չեք մնացել": "մնացած չեք",
    "չեն մնացել": "մնացած չեն",
    "չէի մնացել": "մնացած չէի",
    "չէիր մնացել": "մնացած չէիր",
    "չէր մնացել": "մնացած չէր",
    "չէինք մնացել": "մնացած չէինք",
    "չէիք մնացել": "մնացած չէիք",
    "չէին մնացել": "մնացած չէին",
    "չեմ մնա": "պիտի չմնամ",
    "չես մնա": "պիտի չմնաս",
    "չի մնա": "պիտի չմնայ",
    "չենք մնա": "պիտի չմնանք",
    "չեք մնա": "պիտի չմնաք",
    "չեն մնա": "պիտի չմնան",
    "չէի մնա": "պիտի չմնայի",
    "չէիր մնա": "պիտի չմնայիր",
    "չէր մնա": "պիտի չմնար",
    "չէինք մնա": "պիտի չմնայինք",
    "չէիք մնա": "պիտի չմնայիք",
    "չէին մնա": "պիտի չմնային",
    "վերահաստատել": "վերահաստատած",
    "վերահաստատ": "վերահաստատ",
    "վերահաստատեցեր": "վերահաստատեցեր",
    "վերահաստատում": "վերահաստատեր",
    "վերահաստատող": "վերահաստատող",
    "վերահաստատելու": "վերահաստատելու",
    "վերահաստատում եմ": "կը վերահաստատեմ",
    "վերահաստատում ես": "կը վերահաստատես",
    "վերահաստատում է": "կը վերահաստատէ",
    "վերահաստատում ենք": "կը վերահաստատենք",
    "վերահաստատում եք": "կը վերահաստատէք",
    "վերահաստատում են": "կը վերահաստատեն",
    "վերահաստատում էի": "կը վերահաստատէի",
    "վերահաստատում էիր": "կը վերահաստատէիր",
    "վերահաստատում էր": "կը վերահաստատէր",
    "վերահաստատում էինք": "կը վերահաստատէինք",
    "վերահաստատում էիք": "կը վերահաստատէիք",
    "վերահաստատում էին": "կը վերահաստատէին",
    "վերահաստատեցի": "վերահաստատեցի",
    "վերահաստատեցիր": "վերահաստատեցիր",
    "վերահաստատեց": "վերահաստատեց",
    "վերահաստատեցինք": "վերահաստատեցինք",
    "վերահաստատեցիք": "վերահաստատեցիք",
    "վերահաստատեցին": "վերահաստատեցին",
    "վերահաստատիր": "վերահաստատէ",
    "վերահաստատենք": "վերահաստատենք",
    "վերահաստատեք": "վերահաստատեցէք",
    "վերահաստատել եմ": "վերահաստատած եմ",
    "վերահաստատել ես": "վերահաստատած ես",
    "վերահաստատել է": "վերահաստատած է",
    "վերահաստատել ենք": "վերահաստատած ենք",
    "վերահաստատել եք": "վերահաստատած եք",
    "վերահաստատել են": "վերահաստատած են",
    "վերահաստատել էի": "վերահաստատած էի",
    "վերահաստատել էիր": "վերահաստատած էիր",
    "վերահաստատել էր": "վերահաստատած էր",
    "վերահաստատել էինք": "վերահաստատած էինք",
    "վերահաստատել էիք": "վերահաստատած էիք",
    "վերահաստատել էին": "վերահաստատած էին",
    "կվերահաստատեմ": "պիտի վերահաստատեմ",
    "կվերահաստատես": "պիտի վերահաստատես",
    "կվերահաստատի": "պիտի վերահաստատէ",
    "կվերահաստատենք": "պիտի վերահաստատենք",
    "կվերահաստատէք": "պիտի վերահաստատէք",
    "կվերահաստատեն": "պիտի վերահաստատեն",
    "կվերահաստատէի": "պիտի վերահաստատէի",
    "կվերահաստատէիր": "պիտի վերահաստատէիր",
    "կվերահաստատէր": "պիտի վերահաստատէր",
    "կվերահաստատէինք": "պիտի վերահաստատէինք",
    "կվերահաստատէիք": "պիտի վերահաստատէիք",
    "կվերահաստատէին": "պիտի վերահաստատէին",
    "չեմ վերահաստատում": "չեմ վերահաստատեր",
    "չես վերահաստատում": "չես վերահաստատեր",
    "չի վերահաստատում": "չի վերահաստատեր",
    "չենք վերահաստատում": "չենք վերահաստատեր",
    "չեք վերահաստատում": "չեք վերահաստատեր",
    "չեն վերահաստատում": "չեն վերահաստատեր",
    "չէի վերահաստատում": "չէի վերահաստատեր",
    "չէիր վերահաստատում": "չէիր վերահաստատեր",
    "չէր վերահաստատում": "չէր վերահաստատեր",
    "չէինք վերահաստատում": "չէինք վերահաստատեր",
    "չէիք վերահաստատում": "չէիք վերահաստատեր",
    "չէին վերահաստատում": "չէին վերահաստատեր",
    "չվերահաստատեցի": "չվերահաստատեցի",
    "չվերահաստատեցիր": "չվերահաստատեցիր",
    "չվերահաստատեց": "չվերահաստատեց",
    "չվերահաստատեցինք": "չվերահաստատեցինք",
    "չվերահաստատեցիք": "չվերահաստատեցիք",
    "չվերահաստատեցին": "չվերահաստատեցին",
    "մի վերահաստատիր": "մի վերահաստատեր",
    "մի վերահաստատենք": "մի վերահաստատենք",
    "մի վերահաստատեք": "մի վերահաստատէք",
    "չեմ վերահաստատել": "վերահաստատած չեմ",
    "չես վերահաստատել": "վերահաստատած չես",
    "չի վերահաստատել": "վերահաստատած չէ",
    "չենք վերահաստատել": "վերահաստատած չենք",
    "չեք վերահաստատել": "վերահաստատած չեք",
    "չեն վերահաստատել": "վերահաստատած չեն",
    "չէի վերահաստատել": "վերահաստատած չէի",
    "չէիր վերահաստատել": "վերահաստատած չէիր",
    "չէր վերահաստատել": "վերահաստատած չէր",
    "չէինք վերահաստատել": "վերահաստատած չէինք",
    "չէիք վերահաստատել": "վերահաստատած չէիք",
    "չէին վերահաստատել": "վերահաստատած չէին",
    "չեմ վերահաստատի": "պիտի չվերահաստատեմ",
    "չես վերահաստատի": "պիտի չվերահաստատես",
    "չի վերահաստատի": "պիտի չվերահաստատէ",
    "չենք վերահաստատի": "պիտի չվերահաստատենք",
    "չեք վերահաստատի": "պիտի չվերահաստատէք",
    "չեն վերահաստատի": "պիտի չվերահաստատեն",
    "չէի վերահաստատի": "պիտի չվերահաստատէի",
    "չէիր վերահաստատի": "պիտի չվերահաստատէիր",
    "չէր վերահաստատի": "պիտի չվերահաստատէր",
    "չէինք վերահաստատի": "պիտի չվերահաստատէինք",
    "չէիք վերահաստատի": "պիտի չվերահաստատէիք",
    "չէին վերահաստատի": "պիտի չվերահաստատէին",
    "ուշացնել": "ուշացնել",
    "ուշացն": "ուշացն",
    "ուշացրել": "ուշացուցած",
    "ուշացրեր": "ուշացուցեր",
    "ուշացնում": "ուշացներ",
    "ուշացնող": "ուշացնող",
    "ուշացնելու": "ուշացնելու",
    "ուշացնում եմ": "կ'ուշացնեմ",
    "ուշացնում ես": "կ'ուշացնես",
    "ուշացնում է": "կ'ուշացնէ",
    "ուշացնում ենք": "կ'ուշացնենք",
    "ուշացնում եք": "կ'ուշացնէք",
    "ուշացնում են": "կ'ուշացնեն",
    "ուշացնում էի": "կ'ուշացնէի",
    "ուշացնում էիր": "կ'ուշացնէիր",
    "ուշացնում էր": "կ'ուշացնէր",
    "ուշացնում էինք": "կ'ուշացնէինք",
    "ուշացնում էիք": "կ'ուշացնէիք",
    "ուշացնում էին": "կ'ուշացնէին",
    "ուշացրի": "ուշացուցի",
    "ուշացրիր": "ուշացուցիր",
    "ուշացրեց": "ուշացուց",
    "ուշացրինք": "ուշացուցինք",
    "ուշացրիք": "ուշացուցիք",
    "ուշացրին": "ուշացուցին",
    "ուշացրու": "ուշացուր",
    "ուշացնենք": "ուշացնենք",
    "ուշացրեք": "ուշացուցէք",
    "ուշացրել եմ": "ուշացուցած եմ",
    "ուշացրել ես": "ուշացուցած ես",
    "ուշացրել է": "ուշացուցած է",
    "ուշացրել ենք": "ուշացուցած ենք",
    "ուշացրել եք": "ուշացուցած եք",
    "ուշացրել են": "ուշացուցած են",
    "ուշացրել էի": "ուշացուցած էի",
    "ուշացրել էիր": "ուշացուցած էիր",
    "ուշացրել էր": "ուշացուցած էր",
    "ուշացրել էինք": "ուշացուցած էինք",
    "ուշացրել էիք": "ուշացուցած էիք",
    "ուշացրել էին": "ուշացուցած էին",
    "կուշացնեմ": "պիտի ուշացնեմ",
    "կուշացնես": "պիտի ուշացնես",
    "կուշացնի": "պիտի ուշացնէ",
    "կուշացնենք": "պիտի ուշացնենք",
    "կուշացնէք": "պիտի ուշացնէք",
    "կուշացնեն": "պիտի ուշացնեն",
    "կուշացնէի": "պիտի ուշացնէի",
    "կուշացնէիր": "պիտի ուշացնէիր",
    "կուշացնէր": "պիտի ուշացնէր",
    "կուշացնէինք": "պիտի ուշացնէինք",
    "կուշացնէիք": "պիտի ուշացնէիք",
    "կուշացնէին": "պիտի ուշացնէին",
    "չեմ ուշացնում": "չեմ ուշացներ",
    "չես ուշացնում": "չես ուշացներ",
    "չ'ուշացնում": "չ'ուշացներ",
    "չենք ուշացնում": "չենք ուշացներ",
    "չեք ուշացնում": "չեք ուշացներ",
    "չեն ուշացնում": "չեն ուշացներ",
    "չէի ուշացնում": "չէի ուշացներ",
    "չէիր ուշացնում": "չէիր ուշացներ",
    "չէր ուշացնում": "չէր ուշացներ",
    "չէինք ուշացնում": "չէինք ուշացներ",
    "չէիք ուշացնում": "չէիք ուշացներ",
    "չէին ուշացնում": "չէին ուշացներ",
    "չուշացրի": "չուշացուցի",
    "չուշացրիր": "չուշացուցիր",
    "չուշացրեց": "չուշացուց",
    "չուշացրինք": "չուշացուցինք",
    "չուշացրիք": "չուշացուցիք",
    "չուշացրին": "չուշացուցին",
    "մի ուշացրու": "մի ուշացներ",
    "մի ուշացնենք": "մի ուշացնենք",
    "մի ուշացրեք": "մի ուշացնէք",
    "չեմ ուշացրել": "ուշացուցած չեմ",
    "չես ուշացրել": "ուշացուցած չես",
    "չի ուշացրել": "ուշացուցած չէ",
    "չենք ուշացրել": "ուշացուցած չենք",
    "չեք ուշացրել": "ուշացուցած չեք",
    "չեն ուշացրել": "ուշացուցած չեն",
    "չէի ուշացրել": "ուշացուցած չէի",
    "չէիր ուշացրել": "ուշացուցած չէիր",
    "չէր ուշացրել": "ուշացուցած չէր",
    "չէինք ուշացրել": "ուշացուցած չէինք",
    "չէիք ուշացրել": "ուշացուցած չէիք",
    "չէին ուշացրել": "ուշացուցած չէին",
    "չեմ ուշացնի": "պիտի չուշացնեմ",
    "չես ուշացնի": "պիտի չուշացնես",
    "չի ուշացնի": "պիտի չուշացնէ",
    "չենք ուշացնի": "պիտի չուշացնենք",
    "չեք ուշացնի": "պիտի չուշացնէք",
    "չեն ուշացնի": "պիտի չուշացնեն",
    "չէի ուշացնի": "պիտի չուշացնէի",
    "չէիր ուշացնի": "պիտի չուշացնէիր",
    "չէր ուշացնի": "պիտի չուշացնէր",
    "չէինք ուշացնի": "պիտի չուշացնէինք",
    "չէիք ուշացնի": "պիտի չուշացնէիք",
    "չէին ուշացնի": "պիտի չուշացնէին",
    "դարձնել": "դարձնել",
    "դարձն": "դարձն",
    "դարձնեցել": "դարցած",
    "դարձնեցեր": "դարձեր",
    "դարձնում": "դարձներ",
    "դարձնող": "դարձող",
    "դարձնելու": "դարձնելու",
    "դարձնում եմ": "կը դարձնեմ",
    "դարձնում ես": "կը դարձնես",
    "դարձնում է": "կը դարձնէ",
    "դարձնում ենք": "կը դարձնենք",
    "դարձնում եք": "կը դարձնէք",
    "դարձնում են": "կը դարձնեն",
    "դարձնում էի": "կը դարձնէի",
    "դարձնում էիր": "կը դարձնէիր",
    "դարձնում էր": "կը դարձնէր",
    "դարձնում էինք": "կը դարձնէինք",
    "դարձնում էիք": "կը դարձնէիք",
    "դարձնում էին": "կը դարձնէին",
    "դարձնեցի": "դարձայ",
    "դարձնեցիր": "դարձար",
    "դարձնեց": "դարձաւ",
    "դարձնեցինք": "դարձանք",
    "դարձնեցիք": "դարձաք",
    "դարձնեցին": "դարձան",
    "դարձնիր": "դարձիր",
    "դարձնենք": "",
    "դարձնեցեք": "դարձէք",
    "դարձնեցել եմ": "դարցած եմ",
    "դարձնեցել ես": "դարցած ես",
    "դարձնեցել է": "դարցած է",
    "դարձնեցել ենք": "դարցած ենք",
    "դարձնեցել եք": "դարցած եք",
    "դարձնեցել են": "դարցած են",
    "դարձնեցել էի": "դարցած էի",
    "դարձնեցել էիր": "դարցած էիր",
    "դարձնեցել էր": "դարցած էր",
    "դարձնեցել էինք": "դարցած էինք",
    "դարձնեցել էիք": "դարցած էիք",
    "դարձնեցել էին": "դարցած էին",
    "կդարձնեմ": "պիտի դարձնեմ",
    "կդարձնես": "պիտի դարձնես",
    "կդարձնի": "պիտի դարձնէ",
    "կդարձնենք": "պիտի դարձնենք",
    "կդարձնէք": "պիտի դարձնէք",
    "կդարձնեն": "պիտի դարձնեն",
    "կդարձնէի": "պիտի դարձնէի",
    "կդարձնէիր": "պիտի դարձնէիր",
    "կդարձնէր": "պիտի դարձնէր",
    "կդարձնէինք": "պիտի դարձնէինք",
    "կդարձնէիք": "պիտի դարձնէիք",
    "կդարձնէին": "պիտի դարձնէին",
    "չեմ դարձնում": "չեմ դարձներ",
    "չես դարձնում": "չես դարձներ",
    "չի դարձնում": "չի դարձներ",
    "չենք դարձնում": "չենք դարձներ",
    "չեք դարձնում": "չեք դարձներ",
    "չեն դարձնում": "չեն դարձներ",
    "չէի դարձնում": "չէի դարձներ",
    "չէիր դարձնում": "չէիր դարձներ",
    "չէր դարձնում": "չէր դարձներ",
    "չէինք դարձնում": "չէինք դարձներ",
    "չէիք դարձնում": "չէիք դարձներ",
    "չէին դարձնում": "չէին դարձներ",
    "չդարձնեցի": "չդարձայ",
    "չդարձնեցիր": "չդարձար",
    "չդարձնեց": "չդարձաւ",
    "չդարձնեցինք": "չդարձանք",
    "չդարձնեցիք": "չդարձաք",
    "չդարձնեցին": "չդարձան",
    "մի դարձնիր": "մի դարձներ",
    "մի դարձնենք": "մի դարձնենք",
    "մի դարձնեցեք": "մի դարձնէք",
    "չեմ դարձնեցել": "դարցած չեմ",
    "չես դարձնեցել": "դարցած չես",
    "չի դարձնեցել": "դարցած չէ",
    "չենք դարձնեցել": "դարցած չենք",
    "չեք դարձնեցել": "դարցած չեք",
    "չեն դարձնեցել": "դարցած չեն",
    "չէի դարձնեցել": "դարցած չէի",
    "չէիր դարձնեցել": "դարցած չէիր",
    "չէր դարձնեցել": "դարցած չէր",
    "չէինք դարձնեցել": "դարցած չէինք",
    "չէիք դարձնեցել": "դարցած չէիք",
    "չէին դարձնեցել": "դարցած չէին",
    "չեմ դարձնի": "պիտի չդարձնեմ",
    "չես դարձնի": "պիտի չդարձնես",
    "չի դարձնի": "պիտի չդարձնէ",
    "չենք դարձնի": "պիտի չդարձնենք",
    "չեք դարձնի": "պիտի չդարձնէք",
    "չեն դարձնի": "պիտի չդարձնեն",
    "չէի դարձնի": "պիտի չդարձնէի",
    "չէիր դարձնի": "պիտի չդարձնէիր",
    "չէր դարձնի": "պիտի չդարձնէր",
    "չէինք դարձնի": "պիտի չդարձնէինք",
    "չէիք դարձնի": "պիտի չդարձնէիք",
    "չէին դարձնի": "պիտի չդարձնէին",
    "դառնում եմ": "կը դառնամ",
    "դառնում ես": "կը դառնաս",
    "դառնում է": "կը դառնայ",
    "դառնում ենք": "կը դառնանք",
    "դառնում եք": "կը դառնաք",
    "դառնում են": "կը դառնան",
    "դառնում էի": "կը դառնայի",
    "դառնում էիր": "կը դառնայիր",
    "դառնում էր": "կը դառնար",
    "դառնում էինք": "կը դառնայինք",
    "դառնում էիք": "կը դառնայիք",
    "դառնում էին": "կը դառնային",
    "դարձա": "դարձայ",
    "դարձար": "դարձար",
    "դարձավ": "դարձաւ",
    "դարձանք": "դարձանք",
    "դարձաք": "դարձաք",
    "դարձան": "դարձան",
    "դարձիր  դառ": "դարձիր",
    "դարձեք": "դարձէք",
    "դարձել եմ": "դարցած եմ",
    "դարձել ես": "դարցած ես",
    "դարձել է": "դարցած է",
    "դարձել ենք": "դարցած ենք",
    "դարձել եք": "դարցած եք",
    "դարձել են": "դարցած են",
    "դարձել էի": "դարցած էի",
    "դարձել էիր": "դարցած էիր",
    "դարձել էր": "դարցած էր",
    "դարձել էինք": "դարցած էինք",
    "դարձել էիք": "դարցած էիք",
    "դարձել էին": "դարցած էին",
    "կդառնամ": "պիտի դառնամ",
    "կդառնաս": "պիտի դառնաս",
    "կդառնա": "պիտի դառնայ",
    "կդառնանք": "պիտի դառնանք",
    "կդառնաք": "պիտի դառնաք",
    "կդառնան": "պիտի դառնան",
    "կդառնայի": "պիտի դառնայի",
    "կդառնայիր": "պիտի դառնայիր",
    "կդառնար": "պիտի դառնար",
    "կդառնայինք": "պիտի դառնայինք",
    "կդառնայիք": "պիտի դառնայիք",
    "կդառնային": "պիտի դառնային",
    "չեմ դառնում": "չեմ դառնար",
    "չես դառնում": "չես դառնար",
    "չի դառնում": "չի դառնար",
    "չենք դառնում": "չենք դառնար",
    "չեք դառնում": "չեք դառնար",
    "չեն դառնում": "չեն դառնար",
    "չէի դառնում": "չէի դառնար",
    "չէիր դառնում": "չէիր դառնար",
    "չէր դառնում": "չէր դառնար",
    "չէինք դառնում": "չէինք դառնար",
    "չէիք դառնում": "չէիք դառնար",
    "չէին դառնում": "չէին դառնար",
    "չդարձա": "չդարձայ",
    "չդարձար": "չդարձար",
    "չդարձավ": "չդարձաւ",
    "չդարձանք": "չդարձանք",
    "չդարձաք": "չդարձաք",
    "չդարձան": "չդարձան",
    "մի դարձիր  դառ": "մի դառնար",
    "մի դարձեք": "մի դառնաք",
    "չեմ դարձել": "դարցած չեմ",
    "չես դարձել": "դարցած չես",
    "չի դարձել": "դարցած չէ",
    "չենք դարձել": "դարցած չենք",
    "չեք դարձել": "դարցած չեք",
    "չեն դարձել": "դարցած չեն",
    "չէի դարձել": "դարցած չէի",
    "չէիր դարձել": "դարցած չէիր",
    "չէր դարձել": "դարցած չէր",
    "չէինք դարձել": "դարցած չէինք",
    "չէիք դարձել": "դարցած չէիք",
    "չէին դարձել": "դարցած չէին",
    "չեմ դառնա": "պիտի չդառնամ",
    "չես դառնա": "պիտի չդառնաս",
    "չի դառնա": "պիտի չդառնայ",
    "չենք դառնա": "պիտի չդառնանք",
    "չեք դառնա": "պիտի չդառնաք",
    "չեն դառնա": "պիտի չդառնան",
    "չէի դառնա": "պիտի չդառնայի",
    "չէիր դառնա": "պիտի չդառնայիր",
    "չէր դառնա": "պիտի չդառնար",
    "չէինք դառնա": "պիտի չդառնայինք",
    "չէիք դառնա": "պիտի չդառնայիք",
    "չէին դառնա": "պիտի չդառնային",
    "վերադարձնել": "դարձնել",
    "վերադարձն": "վերադարձն",
    "վերադարձնեցել": "վերադարցած",
    "վերադարձնեցեր": "վերավերադարձեր",
    "վերադարձնում": "վերադարձներ",
    "վերադարձնող": "վերադարձող",
    "վերադարձնելու": "վերադարձնելու",
    "վերադարձնում եմ": "կը վերադարձնեմ",
    "վերադարձնում ես": "կը վերադարձնես",
    "վերադարձնում է": "կը վերադարձնէ",
    "վերադարձնում ենք": "կը վերադարձնենք",
    "վերադարձնում եք": "կը վերադարձնէք",
    "վերադարձնում են": "կը վերադարձնեն",
    "վերադարձնում էի": "կը վերադարձնէի",
    "վերադարձնում էիր": "կը վերադարձնէիր",
    "վերադարձնում էր": "կը վերադարձնէր",
    "վերադարձնում էինք": "կը վերադարձնէինք",
    "վերադարձնում էիք": "կը վերադարձնէիք",
    "վերադարձնում էին": "կը վերադարձնէին",
    "վերադարձնեցի": "վերադարձայ",
    "վերադարձնեցիր": "վերադարձար",
    "վերադարձնեց": "վերադարձաւ",
    "վերադարձնեցինք": "վերադարձանք",
    "վերադարձնեցիք": "վերադարձաք",
    "վերադարձնեցին": "վերադարձան",
    "վերադարձնիր": "վերադարձիր",
    "վերադարձնենք": "",
    "վերադարձնեցեք": "վերադարձէք",
    "վերադարձնեցել եմ": "վերադարցած եմ",
    "վերադարձնեցել ես": "վերադարցած ես",
    "վերադարձնեցել է": "վերադարցած է",
    "վերադարձնեցել ենք": "վերադարցած ենք",
    "վերադարձնեցել եք": "վերադարցած եք",
    "վերադարձնեցել են": "վերադարցած են",
    "վերադարձնեցել էի": "վերադարցած էի",
    "վերադարձնեցել էիր": "վերադարցած էիր",
    "վերադարձնեցել էր": "վերադարցած էր",
    "վերադարձնեցել էինք": "վերադարցած էինք",
    "վերադարձնեցել էիք": "վերադարցած էիք",
    "վերադարձնեցել էին": "վերադարցած էին",
    "կվերադարձնեմ": "պիտի վերադարձնեմ",
    "կվերադարձնես": "պիտի վերադարձնես",
    "կվերադարձնի": "պիտի վերադարձնէ",
    "կվերադարձնենք": "պիտի վերադարձնենք",
    "կվերադարձնէք": "պիտի վերադարձնէք",
    "կվերադարձնեն": "պիտի վերադարձնեն",
    "կվերադարձնէի": "պիտի վերադարձնէի",
    "կվերադարձնէիր": "պիտի վերադարձնէիր",
    "կվերադարձնէր": "պիտի վերադարձնէր",
    "կվերադարձնէինք": "պիտի վերադարձնէինք",
    "կվերադարձնէիք": "պիտի վերադարձնէիք",
    "կվերադարձնէին": "պիտի վերադարձնէին",
    "չեմ վերադարձնում": "չեմ վերադարձներ",
    "չես վերադարձնում": "չես վերադարձներ",
    "չի վերադարձնում": "չի վերադարձներ",
    "չենք վերադարձնում": "չենք վերադարձներ",
    "չեք վերադարձնում": "չեք վերադարձներ",
    "չեն վերադարձնում": "չեն վերադարձներ",
    "չէի վերադարձնում": "չէի վերադարձներ",
    "չէիր վերադարձնում": "չէիր վերադարձներ",
    "չէր վերադարձնում": "չէր վերադարձներ",
    "չէինք վերադարձնում": "չէինք վերադարձներ",
    "չէիք վերադարձնում": "չէիք վերադարձներ",
    "չէին վերադարձնում": "չէին վերադարձներ",
    "չվերադարձնեցի": "չվերադարձայ",
    "չվերադարձնեցիր": "չվերադարձար",
    "չվերադարձնեց": "չվերադարձաւ",
    "չվերադարձնեցինք": "չվերադարձանք",
    "չվերադարձնեցիք": "չվերադարձաք",
    "չվերադարձնեցին": "չվերադարձան",
    "մի վերադարձնիր": "մի վերադարձներ",
    "մի վերադարձնենք": "մի վերադարձնենք",
    "մի վերադարձնեցեք": "մի վերադարձնէք",
    "չեմ վերադարձնեցել": "վերադարցած չեմ",
    "չես վերադարձնեցել": "վերադարցած չես",
    "չի վերադարձնեցել": "վերադարցած չէ",
    "չենք վերադարձնեցել": "վերադարցած չենք",
    "չեք վերադարձնեցել": "վերադարցած չեք",
    "չեն վերադարձնեցել": "վերադարցած չեն",
    "չէի վերադարձնեցել": "վերադարցած չէի",
    "չէիր վերադարձնեցել": "վերադարցած չէիր",
    "չէր վերադարձնեցել": "վերադարցած չէր",
    "չէինք վերադարձնեցել": "վերադարցած չէինք",
    "չէիք վերադարձնեցել": "վերադարցած չէիք",
    "չէին վերադարձնեցել": "վերադարցած չէին",
    "չեմ վերադարձնի": "պիտի չվերադարձնեմ",
    "չես վերադարձնի": "պիտի չվերադարձնես",
    "չի վերադարձնի": "պիտի չվերադարձնէ",
    "չենք վերադարձնի": "պիտի չվերադարձնենք",
    "չեք վերադարձնի": "պիտի չվերադարձնէք",
    "չեն վերադարձնի": "պիտի չվերադարձնեն",
    "չէի վերադարձնի": "պիտի չվերադարձնէի",
    "չէիր վերադարձնի": "պիտի չվերադարձնէիր",
    "չէր վերադարձնի": "պիտի չվերադարձնէր",
    "չէինք վերադարձնի": "պիտի չվերադարձնէինք",
    "չէիք վերադարձնի": "պիտի չվերադարձնէիք",
    "չէին վերադարձնի": "պիտի չվերադարձնէին",
    "արթնցնել": "արթնցնել",
    "արթնցն": "արթնցն",
    "արթնցրել": "արթնցուցած",
    "արթնցրեր": "արթնցուցեր",
    "արթնցնում": "արթնցներ",
    "արթնցնող": "արթնցնող",
    "արթնցնելու": "արթնցնելու",
    "արթնցնում եմ": "կ'արթնցնեմ",
    "արթնցնում ես": "կ'արթնցնես",
    "արթնցնում է": "կ'արթնցնէ",
    "արթնցնում ենք": "կ'արթնցնենք",
    "արթնցնում եք": "կ'արթնցնէք",
    "արթնցնում են": "կ'արթնցնեն",
    "արթնցնում էի": "կ'արթնցնէի",
    "արթնցնում էիր": "կ'արթնցնէիր",
    "արթնցնում էր": "կ'արթնցնէր",
    "արթնցնում էինք": "կ'արթնցնէինք",
    "արթնցնում էիք": "կ'արթնցնէիք",
    "արթնցնում էին": "կ'արթնցնէին",
    "արթնցրի": "արթնցուցի",
    "արթնցրիր": "արթնցուցիր",
    "արթնցրեց": "արթնցուց",
    "արթնցրինք": "արթնցուցինք",
    "արթնցրիք": "արթնցուցիք",
    "արթնցրին": "արթնցուցին",
    "արթնցրու": "արթնցուր",
    "արթնցնենք": "արթնցնենք",
    "արթնցրեք": "արթնցուցէք",
    "արթնցրել եմ": "արթնցուցած եմ",
    "արթնցրել ես": "արթնցուցած ես",
    "արթնցրել է": "արթնցուցած է",
    "արթնցրել ենք": "արթնցուցած ենք",
    "արթնցրել եք": "արթնցուցած եք",
    "արթնցրել են": "արթնցուցած են",
    "արթնցրել էի": "արթնցուցած էի",
    "արթնցրել էիր": "արթնցուցած էիր",
    "արթնցրել էր": "արթնցուցած էր",
    "արթնցրել էինք": "արթնցուցած էինք",
    "արթնցրել էիք": "արթնցուցած էիք",
    "արթնցրել էին": "արթնցուցած էին",
    "կարթնցնեմ": "պիտի արթնցնեմ",
    "կարթնցնես": "պիտի արթնցնես",
    "կարթնցնի": "պիտի արթնցնէ",
    "կարթնցնենք": "պիտի արթնցնենք",
    "կարթնցնէք": "պիտի արթնցնէք",
    "կարթնցնեն": "պիտի արթնցնեն",
    "կարթնցնէի": "պիտի արթնցնէի",
    "կարթնցնէիր": "պիտի արթնցնէիր",
    "կարթնցնէր": "պիտի արթնցնէր",
    "կարթնցնէինք": "պիտի արթնցնէինք",
    "կարթնցնէիք": "պիտի արթնցնէիք",
    "կարթնցնէին": "պիտի արթնցնէին",
    "չեմ արթնցնում": "չեմ արթնցներ",
    "չես արթնցնում": "չես արթնցներ",
    "չ'արթնցնում": "չ'արթնցներ",
    "չենք արթնցնում": "չենք արթնցներ",
    "չեք արթնցնում": "չեք արթնցներ",
    "չեն արթնցնում": "չեն արթնցներ",
    "չէի արթնցնում": "չէի արթնցներ",
    "չէիր արթնցնում": "չէիր արթնցներ",
    "չէր արթնցնում": "չէր արթնցներ",
    "չէինք արթնցնում": "չէինք արթնցներ",
    "չէիք արթնցնում": "չէիք արթնցներ",
    "չէին արթնցնում": "չէին արթնցներ",
    "չարթնցրի": "չարթնցուցի",
    "չարթնցրիր": "չարթնցուցիր",
    "չարթնցրեց": "չարթնցուց",
    "չարթնցրինք": "չարթնցուցինք",
    "չարթնցրիք": "չարթնցուցիք",
    "չարթնցրին": "չարթնցուցին",
    "մի արթնցրու": "մի արթնցներ",
    "մի արթնցնենք": "մի արթնցնենք",
    "մի արթնցրեք": "մի արթնցնէք",
    "չեմ արթնցրել": "արթնցուցած չեմ",
    "չես արթնցրել": "արթնցուցած չես",
    "չի արթնցրել": "արթնցուցած չէ",
    "չենք արթնցրել": "արթնցուցած չենք",
    "չեք արթնցրել": "արթնցուցած չեք",
    "չեն արթնցրել": "արթնցուցած չեն",
    "չէի արթնցրել": "արթնցուցած չէի",
    "չէիր արթնցրել": "արթնցուցած չէիր",
    "չէր արթնցրել": "արթնցուցած չէր",
    "չէինք արթնցրել": "արթնցուցած չէինք",
    "չէիք արթնցրել": "արթնցուցած չէիք",
    "չէին արթնցրել": "արթնցուցած չէին",
    "չեմ արթնցնի": "պիտի չարթնցնեմ",
    "չես արթնցնի": "պիտի չարթնցնես",
    "չի արթնցնի": "պիտի չարթնցնէ",
    "չենք արթնցնի": "պիտի չարթնցնենք",
    "չեք արթնցնի": "պիտի չարթնցնէք",
    "չեն արթնցնի": "պիտի չարթնցնեն",
    "չէի արթնցնի": "պիտի չարթնցնէի",
    "չէիր արթնցնի": "պիտի չարթնցնէիր",
    "չէր արթնցնի": "պիտի չարթնցնէր",
    "չէինք արթնցնի": "պիտի չարթնցնէինք",
    "չէիք արթնցնի": "պիտի չարթնցնէիք",
    "չէին արթնցնի": "պիտի չարթնցնէին",
    "երազել": "երազած",
    "երազ": "երազ",
    "երազեցեր": "երազեցեր",
    "երազում": "երազեր",
    "երազող": "երազող",
    "երազելու": "երազելու",
    "երազում եմ": "կ'երազեմ",
    "երազում ես": "կ'երազես",
    "երազում է": "կ'երազէ",
    "երազում ենք": "կ'երազենք",
    "երազում եք": "կ'երազէք",
    "երազում են": "կ'երազեն",
    "երազում էի": "կ'երազէի",
    "երազում էիր": "կ'երազէիր",
    "երազում էր": "կ'երազէր",
    "երազում էինք": "կ'երազէինք",
    "երազում էիք": "կ'երազէիք",
    "երազում էին": "կ'երազէին",
    "երազեցի": "երազեցի",
    "երազեցիր": "երազեցիր",
    "երազեց": "երազեց",
    "երազեցինք": "երազեցինք",
    "երազեցիք": "երազեցիք",
    "երազեցին": "երազեցին",
    "երազիր": "երազէ",
    "երազենք": "երազենք",
    "երազեք": "երազեցէք",
    "երազել եմ": "երազած եմ",
    "երազել ես": "երազած ես",
    "երազել է": "երազած է",
    "երազել ենք": "երազած ենք",
    "երազել եք": "երազած եք",
    "երազել են": "երազած են",
    "երազել էի": "երազած էի",
    "երազել էիր": "երազած էիր",
    "երազել էր": "երազած էր",
    "երազել էինք": "երազած էինք",
    "երազել էիք": "երազած էիք",
    "երազել էին": "երազած էին",
    "կերազեմ": "պիտի երազեմ",
    "կերազես": "պիտի երազես",
    "կերազի": "պիտի երազէ",
    "կերազենք": "պիտի երազենք",
    "կերազէք": "պիտի երազէք",
    "կերազեն": "պիտի երազեն",
    "կերազէի": "պիտի երազէի",
    "կերազէիր": "պիտի երազէիր",
    "կերազէր": "պիտի երազէր",
    "կերազէինք": "պիտի երազէինք",
    "կերազէիք": "պիտի երազէիք",
    "կերազէին": "պիտի երազէին",
    "չեմ երազում": "չեմ երազեր",
    "չես երազում": "չես երազեր",
    "չ'երազում": "չ'երազեր",
    "չենք երազում": "չենք երազեր",
    "չեք երազում": "չեք երազեր",
    "չեն երազում": "չեն երազեր",
    "չէի երազում": "չէի երազեր",
    "չէիր երազում": "չէիր երազեր",
    "չէր երազում": "չէր երազեր",
    "չէինք երազում": "չէինք երազեր",
    "չէիք երազում": "չէիք երազեր",
    "չէին երազում": "չէին երազեր",
    "չերազեցի": "չերազեցի",
    "չերազեցիր": "չերազեցիր",
    "չերազեց": "չերազեց",
    "չերազեցինք": "չերազեցինք",
    "չերազեցիք": "չերազեցիք",
    "չերազեցին": "չերազեցին",
    "մի երազիր": "մի երազեր",
    "մի երազենք": "մի երազենք",
    "մի երազեք": "մի երազէք",
    "չեմ երազել": "երազած չեմ",
    "չես երազել": "երազած չես",
    "չի երազել": "երազած չէ",
    "չենք երազել": "երազած չենք",
    "չեք երազել": "երազած չեք",
    "չեն երազել": "երազած չեն",
    "չէի երազել": "երազած չէի",
    "չէիր երազել": "երազած չէիր",
    "չէր երազել": "երազած չէր",
    "չէինք երազել": "երազած չէինք",
    "չէիք երազել": "երազած չէիք",
    "չէին երազել": "երազած չէին",
    "չեմ երազի": "պիտի չերազեմ",
    "չես երազի": "պիտի չերազես",
    "չի երազի": "պիտի չերազէ",
    "չենք երազի": "պիտի չերազենք",
    "չեք երազի": "պիտի չերազէք",
    "չեն երազի": "պիտի չերազեն",
    "չէի երազի": "պիտի չերազէի",
    "չէիր երազի": "պիտի չերազէիր",
    "չէր երազի": "պիտի չերազէր",
    "չէինք երազի": "պիտի չերազէինք",
    "չէիք երազի": "պիտի չերազէիք",
    "չէին երազի": "պիտի չերազէին",
    "տրտնջալ": "տրտնջալ",
    "տրտնջ": "տրտնջ",
    "տրտնջացել": "տրտնջացած",
    "տրտնջացեր": "տրտնջացեր",
    "տրտնջում": "տրտնջար",
    "տրտնջացող": "տրտնջացող",
    "տրտնջալու": "տրտնջալու",
    "տրտնջում եմ": "կը տրտնջամ",
    "տրտնջում ես": "կը տրտնջաս",
    "տրտնջում է": "կը տրտնջայ",
    "տրտնջում ենք": "կը տրտնջանք",
    "տրտնջում եք": "կը տրտնջաք",
    "տրտնջում են": "կը տրտնջան",
    "տրտնջում էի": "կը տրտնջայի",
    "տրտնջում էիր": "կը տրտնջայիր",
    "տրտնջում էր": "կը տրտնջար",
    "տրտնջում էինք": "կը տրտնջայինք",
    "տրտնջում էիք": "կը տրտնջայիք",
    "տրտնջում էին": "կը տրտնջային",
    "տրտնջացի": "տրտնջացի",
    "տրտնջացիր": "տրտնջացիր",
    "տրտնջաց": "տրտնջաց",
    "տրտնջացինք": "տրտնջացինք",
    "տրտնջացիք": "տրտնջացիք",
    "տրտնջացին": "տրտնջացին",
    "տրտնջա": "տրտնջա",
    "տրտնջանք": "տրտնջանք",
    "տրտնջացեք": "տրտնջացէք",
    "տրտնջացել եմ": "տրտնջացած եմ",
    "տրտնջացել ես": "տրտնջացած ես",
    "տրտնջացել է": "տրտնջացած է",
    "տրտնջացել ենք": "տրտնջացած ենք",
    "տրտնջացել եք": "տրտնջացած եք",
    "տրտնջացել են": "տրտնջացած են",
    "տրտնջացել էի": "տրտնջացած էի",
    "տրտնջացել էիր": "տրտնջացած էիր",
    "տրտնջացել էր": "տրտնջացած էր",
    "տրտնջացել էինք": "տրտնջացած էինք",
    "տրտնջացել էիք": "տրտնջացած էիք",
    "տրտնջացել էին": "տրտնջացած էին",
    "կտրտնջամ": "պիտի տրտնջամ",
    "կտրտնջաս": "պիտի տրտնջաս",
    "կտրտնջա": "պիտի տրտնջայ",
    "կտրտնջանք": "պիտի տրտնջանք",
    "կտրտնջաք": "պիտի տրտնջաք",
    "կտրտնջան": "պիտի տրտնջան",
    "կտրտնջայի": "պիտի տրտնջայի",
    "կտրտնջայիր": "պիտի տրտնջայիր",
    "կտրտնջար": "պիտի տրտնջար",
    "կտրտնջայինք": "պիտի տրտնջայինք",
    "կտրտնջայիք": "պիտի տրտնջայիք",
    "կտրտնջային": "պիտի տրտնջային",
    "չեմ տրտնջում": "չեմ տրտնջար",
    "չես տրտնջում": "չես տրտնջար",
    "չի տրտնջում": "չի տրտնջար",
    "չենք տրտնջում": "չենք տրտնջար",
    "չեք տրտնջում": "չեք տրտնջար",
    "չեն տրտնջում": "չեն տրտնջար",
    "չէի տրտնջում": "չէի տրտնջար",
    "չէիր տրտնջում": "չէիր տրտնջար",
    "չէր տրտնջում": "չէր տրտնջար",
    "չէինք տրտնջում": "չէինք տրտնջար",
    "չէիք տրտնջում": "չէիք տրտնջար",
    "չէին տրտնջում": "չէին տրտնջար",
    "չտրտնջացի": "չտրտնջացի",
    "չտրտնջացիր": "չտրտնջացիր",
    "չտրտնջաց": "չտրտնջաց",
    "չտրտնջացինք": "չտրտնջացինք",
    "չտրտնջացիք": "չտրտնջացիք",
    "չտրտնջացին": "չտրտնջացին",
    "մի տրտնջա": "մի տրտնջար",
    "մի տրտնջանք": "մի տրտնջանք",
    "մի տրտնջացեք": "մի տրտնջաք",
    "չեմ տրտնջացել": "տրտնջացած չեմ",
    "չես տրտնջացել": "տրտնջացած չես",
    "չի տրտնջացել": "տրտնջացած չէ",
    "չենք տրտնջացել": "տրտնջացած չենք",
    "չեք տրտնջացել": "տրտնջացած չեք",
    "չեն տրտնջացել": "տրտնջացած չեն",
    "չէի տրտնջացել": "տրտնջացած չէի",
    "չէիր տրտնջացել": "տրտնջացած չէիր",
    "չէր տրտնջացել": "տրտնջացած չէր",
    "չէինք տրտնջացել": "տրտնջացած չէինք",
    "չէիք տրտնջացել": "տրտնջացած չէիք",
    "չէին տրտնջացել": "տրտնջացած չէին",
    "չեմ տրտնջա": "պիտի չտրտնջամ",
    "չես տրտնջա": "պիտի չտրտնջաս",
    "չի տրտնջա": "պիտի չտրտնջայ",
    "չենք տրտնջա": "պիտի չտրտնջանք",
    "չեք տրտնջա": "պիտի չտրտնջաք",
    "չեն տրտնջա": "պիտի չտրտնջան",
    "չէի տրտնջա": "պիտի չտրտնջայի",
    "չէիր տրտնջա": "պիտի չտրտնջայիր",
    "չէր տրտնջա": "պիտի չտրտնջար",
    "չէինք տրտնջա": "պիտի չտրտնջայինք",
    "չէիք տրտնջա": "պիտի չտրտնջայիք",
    "չէին տրտնջա": "պիտի չտրտնջային",
    "աղտոտել": "աղտոտած",
    "աղտոտ": "աղտոտ",
    "աղտոտեցեր": "աղտոտեցեր",
    "աղտոտում": "աղտոտեր",
    "աղտոտող": "աղտոտող",
    "աղտոտելու": "աղտոտելու",
    "աղտոտում եմ": "կ'աղտոտեմ",
    "աղտոտում ես": "կ'աղտոտես",
    "աղտոտում է": "կ'աղտոտէ",
    "աղտոտում ենք": "կ'աղտոտենք",
    "աղտոտում եք": "կ'աղտոտէք",
    "աղտոտում են": "կ'աղտոտեն",
    "աղտոտում էի": "կ'աղտոտէի",
    "աղտոտում էիր": "կ'աղտոտէիր",
    "աղտոտում էր": "կ'աղտոտէր",
    "աղտոտում էինք": "կ'աղտոտէինք",
    "աղտոտում էիք": "կ'աղտոտէիք",
    "աղտոտում էին": "կ'աղտոտէին",
    "աղտոտեցի": "աղտոտեցի",
    "աղտոտեցիր": "աղտոտեցիր",
    "աղտոտեց": "աղտոտեց",
    "աղտոտեցինք": "աղտոտեցինք",
    "աղտոտեցիք": "աղտոտեցիք",
    "աղտոտեցին": "աղտոտեցին",
    "աղտոտիր": "աղտոտէ",
    "աղտոտենք": "աղտոտենք",
    "աղտոտեք": "աղտոտեցէք",
    "աղտոտել եմ": "աղտոտած եմ",
    "աղտոտել ես": "աղտոտած ես",
    "աղտոտել է": "աղտոտած է",
    "աղտոտել ենք": "աղտոտած ենք",
    "աղտոտել եք": "աղտոտած եք",
    "աղտոտել են": "աղտոտած են",
    "աղտոտել էի": "աղտոտած էի",
    "աղտոտել էիր": "աղտոտած էիր",
    "աղտոտել էր": "աղտոտած էր",
    "աղտոտել էինք": "աղտոտած էինք",
    "աղտոտել էիք": "աղտոտած էիք",
    "աղտոտել էին": "աղտոտած էին",
    "կաղտոտեմ": "պիտի աղտոտեմ",
    "կաղտոտես": "պիտի աղտոտես",
    "կաղտոտի": "պիտի աղտոտէ",
    "կաղտոտենք": "պիտի աղտոտենք",
    "կաղտոտէք": "պիտի աղտոտէք",
    "կաղտոտեն": "պիտի աղտոտեն",
    "կաղտոտէի": "պիտի աղտոտէի",
    "կաղտոտէիր": "պիտի աղտոտէիր",
    "կաղտոտէր": "պիտի աղտոտէր",
    "կաղտոտէինք": "պիտի աղտոտէինք",
    "կաղտոտէիք": "պիտի աղտոտէիք",
    "կաղտոտէին": "պիտի աղտոտէին",
    "չեմ աղտոտում": "չեմ աղտոտեր",
    "չես աղտոտում": "չես աղտոտեր",
    "չ'աղտոտում": "չ'աղտոտեր",
    "չենք աղտոտում": "չենք աղտոտեր",
    "չեք աղտոտում": "չեք աղտոտեր",
    "չեն աղտոտում": "չեն աղտոտեր",
    "չէի աղտոտում": "չէի աղտոտեր",
    "չէիր աղտոտում": "չէիր աղտոտեր",
    "չէր աղտոտում": "չէր աղտոտեր",
    "չէինք աղտոտում": "չէինք աղտոտեր",
    "չէիք աղտոտում": "չէիք աղտոտեր",
    "չէին աղտոտում": "չէին աղտոտեր",
    "չաղտոտեցի": "չաղտոտեցի",
    "չաղտոտեցիր": "չաղտոտեցիր",
    "չաղտոտեց": "չաղտոտեց",
    "չաղտոտեցինք": "չաղտոտեցինք",
    "չաղտոտեցիք": "չաղտոտեցիք",
    "չաղտոտեցին": "չաղտոտեցին",
    "մի աղտոտիր": "մի աղտոտեր",
    "մի աղտոտենք": "մի աղտոտենք",
    "մի աղտոտեք": "մի աղտոտէք",
    "չեմ աղտոտել": "աղտոտած չեմ",
    "չես աղտոտել": "աղտոտած չես",
    "չի աղտոտել": "աղտոտած չէ",
    "չենք աղտոտել": "աղտոտած չենք",
    "չեք աղտոտել": "աղտոտած չեք",
    "չեն աղտոտել": "աղտոտած չեն",
    "չէի աղտոտել": "աղտոտած չէի",
    "չէիր աղտոտել": "աղտոտած չէիր",
    "չէր աղտոտել": "աղտոտած չէր",
    "չէինք աղտոտել": "աղտոտած չէինք",
    "չէիք աղտոտել": "աղտոտած չէիք",
    "չէին աղտոտել": "աղտոտած չէին",
    "չեմ աղտոտի": "պիտի չաղտոտեմ",
    "չես աղտոտի": "պիտի չաղտոտես",
    "չի աղտոտի": "պիտի չաղտոտէ",
    "չենք աղտոտի": "պիտի չաղտոտենք",
    "չեք աղտոտի": "պիտի չաղտոտէք",
    "չեն աղտոտի": "պիտի չաղտոտեն",
    "չէի աղտոտի": "պիտի չաղտոտէի",
    "չէիր աղտոտի": "պիտի չաղտոտէիր",
    "չէր աղտոտի": "պիտի չաղտոտէր",
    "չէինք աղտոտի": "պիտի չաղտոտէինք",
    "չէիք աղտոտի": "պիտի չաղտոտէիք",
    "չէին աղտոտի": "պիտի չաղտոտէին",
    "բարեւել": "բարեւած",
    "բարեւ": "բարեւ",
    "բարեւեցեր": "բարեւեցեր",
    "բարեւում": "բարեւեր",
    "բարեւող": "բարեւող",
    "բարեւելու": "բարեւելու",
    "բարեւում եմ": "կը բարեւեմ",
    "բարեւում ես": "կը բարեւես",
    "բարեւում է": "կը բարեւէ",
    "բարեւում ենք": "կը բարեւենք",
    "բարեւում եք": "կը բարեւէք",
    "բարեւում են": "կը բարեւեն",
    "բարեւում էի": "կը բարեւէի",
    "բարեւում էիր": "կը բարեւէիր",
    "բարեւում էր": "կը բարեւէր",
    "բարեւում էինք": "կը բարեւէինք",
    "բարեւում էիք": "կը բարեւէիք",
    "բարեւում էին": "կը բարեւէին",
    "բարեւեցի": "բարեւեցի",
    "բարեւեցիր": "բարեւեցիր",
    "բարեւեց": "բարեւեց",
    "բարեւեցինք": "բարեւեցինք",
    "բարեւեցիք": "բարեւեցիք",
    "բարեւեցին": "բարեւեցին",
    "բարեւիր": "բարեւէ",
    "բարեւենք": "բարեւենք",
    "բարեւեք": "բարեւեցէք",
    "բարեւել եմ": "բարեւած եմ",
    "բարեւել ես": "բարեւած ես",
    "բարեւել է": "բարեւած է",
    "բարեւել ենք": "բարեւած ենք",
    "բարեւել եք": "բարեւած եք",
    "բարեւել են": "բարեւած են",
    "բարեւել էի": "բարեւած էի",
    "բարեւել էիր": "բարեւած էիր",
    "բարեւել էր": "բարեւած էր",
    "բարեւել էինք": "բարեւած էինք",
    "բարեւել էիք": "բարեւած էիք",
    "բարեւել էին": "բարեւած էին",
    "կբարեւեմ": "պիտի բարեւեմ",
    "կբարեւես": "պիտի բարեւես",
    "կբարեւի": "պիտի բարեւէ",
    "կբարեւենք": "պիտի բարեւենք",
    "կբարեւէք": "պիտի բարեւէք",
    "կբարեւեն": "պիտի բարեւեն",
    "կբարեւէի": "պիտի բարեւէի",
    "կբարեւէիր": "պիտի բարեւէիր",
    "կբարեւէր": "պիտի բարեւէր",
    "կբարեւէինք": "պիտի բարեւէինք",
    "կբարեւէիք": "պիտի բարեւէիք",
    "կբարեւէին": "պիտի բարեւէին",
    "չեմ բարեւում": "չեմ բարեւեր",
    "չես բարեւում": "չես բարեւեր",
    "չի բարեւում": "չի բարեւեր",
    "չենք բարեւում": "չենք բարեւեր",
    "չեք բարեւում": "չեք բարեւեր",
    "չեն բարեւում": "չեն բարեւեր",
    "չէի բարեւում": "չէի բարեւեր",
    "չէիր բարեւում": "չէիր բարեւեր",
    "չէր բարեւում": "չէր բարեւեր",
    "չէինք բարեւում": "չէինք բարեւեր",
    "չէիք բարեւում": "չէիք բարեւեր",
    "չէին բարեւում": "չէին բարեւեր",
    "չբարեւեցի": "չբարեւեցի",
    "չբարեւեցիր": "չբարեւեցիր",
    "չբարեւեց": "չբարեւեց",
    "չբարեւեցինք": "չբարեւեցինք",
    "չբարեւեցիք": "չբարեւեցիք",
    "չբարեւեցին": "չբարեւեցին",
    "մի բարեւիր": "մի բարեւեր",
    "մի բարեւենք": "մի բարեւենք",
    "մի բարեւեք": "մի բարեւէք",
    "չեմ բարեւել": "բարեւած չեմ",
    "չես բարեւել": "բարեւած չես",
    "չի բարեւել": "բարեւած չէ",
    "չենք բարեւել": "բարեւած չենք",
    "չեք բարեւել": "բարեւած չեք",
    "չեն բարեւել": "բարեւած չեն",
    "չէի բարեւել": "բարեւած չէի",
    "չէիր բարեւել": "բարեւած չէիր",
    "չէր բարեւել": "բարեւած չէր",
    "չէինք բարեւել": "բարեւած չէինք",
    "չէիք բարեւել": "բարեւած չէիք",
    "չէին բարեւել": "բարեւած չէին",
    "չեմ բարեւի": "պիտի չբարեւեմ",
    "չես բարեւի": "պիտի չբարեւես",
    "չի բարեւի": "պիտի չբարեւէ",
    "չենք բարեւի": "պիտի չբարեւենք",
    "չեք բարեւի": "պիտի չբարեւէք",
    "չեն բարեւի": "պիտի չբարեւեն",
    "չէի բարեւի": "պիտի չբարեւէի",
    "չէիր բարեւի": "պիտի չբարեւէիր",
    "չէր բարեւի": "պիտի չբարեւէր",
    "չէինք բարեւի": "պիտի չբարեւէինք",
    "չէիք բարեւի": "պիտի չբարեւէիք",
    "չէին բարեւի": "պիտի չբարեւէին",
    "մօտենալ": "մօտենալ",
    "մօտեն": "մօտեն",
    "մօտեցել": "մօտեցած",
    "մօտեցեր": "մօտեցեր",
    "մօտենում": "մօտենար",
    "մօտեցող": "մօտեցող",
    "մօտենալու": "մօտենալու",
    "մօտենում եմ": "կը մօտենամ",
    "մօտենում ես": "կը մօտենաս",
    "մօտենում է": "կը մօտենայ",
    "մօտենում ենք": "կը մօտենանք",
    "մօտենում եք": "կը մօտենաք",
    "մօտենում են": "կը մօտենան",
    "մօտենում էի": "կը մօտենայի",
    "մօտենում էիր": "կը մօտենայիր",
    "մօտենում էր": "կը մօտենար",
    "մօտենում էինք": "կը մօտենայինք",
    "մօտենում էիք": "կը մօտենայիք",
    "մօտենում էին": "կը մօտենային",
    "մօտեցա": "մօտեցայ",
    "մօտեցար": "մօտեցար",
    "մօտեցավ": "մօտեցաւ",
    "մօտեցանք": "մօտեցանք",
    "մօտեցաք": "մօտեցաք",
    "մօտեցան": "մօտեցան",
    "մօտենա": "մօտեցիր",
    "մօտենանք": "մօտենանք",
    "մօտենացեք": "մօտեցէք",
    "մօտեցել եմ": "մօտեցած եմ",
    "մօտեցել ես": "մօտեցած ես",
    "մօտեցել է": "մօտեցած է",
    "մօտեցել ենք": "մօտեցած ենք",
    "մօտեցել եք": "մօտեցած եք",
    "մօտեցել են": "մօտեցած են",
    "մօտեցել էի": "մօտեցած էի",
    "մօտեցել էիր": "մօտեցած էիր",
    "մօտեցել էր": "մօտեցած էր",
    "մօտեցել էինք": "մօտեցած էինք",
    "մօտեցել էիք": "մօտեցած էիք",
    "մօտեցել էին": "մօտեցած էին",
    "կմօտենամ": "պիտի մօտենամ",
    "կմօտենաս": "պիտի մօտենաս",
    "կմօտենա": "պիտի մօտենայ",
    "կմօտենանք": "պիտի մօտենանք",
    "կմօտենաք": "պիտի մօտենաք",
    "կմօտենան": "պիտի մօտենան",
    "կմօտենայի": "պիտի մօտենայի",
    "կմօտենայիր": "պիտի մօտենայիր",
    "կմօտենար": "պիտի մօտենար",
    "կմօտենայինք": "պիտի մօտենայինք",
    "կմօտենայիք": "պիտի մօտենայիք",
    "կմօտենային": "պիտի մօտենային",
    "չեմ մօտենում": "չեմ մօտենար",
    "չես մօտենում": "չես մօտենար",
    "չի մօտենում": "չի մօտենար",
    "չենք մօտենում": "չենք մօտենար",
    "չեք մօտենում": "չեք մօտենար",
    "չեն մօտենում": "չեն մօտենար",
    "չէի մօտենում": "չէի մօտենար",
    "չէիր մօտենում": "չէիր մօտենար",
    "չէր մօտենում": "չէր մօտենար",
    "չէինք մօտենում": "չէինք մօտենար",
    "չէիք մօտենում": "չէիք մօտենար",
    "չէին մօտենում": "չէին մօտենար",
    "չմօտեցա": "չմօտեցայ",
    "չմօտեցար": "չմօտեցար",
    "չմօտեցավ": "չմօտեցաւ",
    "չմօտեցանք": "չմօտեցանք",
    "չմօտեցաք": "չմօտեցաք",
    "չմօտեցան": "չմօտեցան",
    "մի մօտենա": "մի մօտենար",
    "մի մօտենանք": "մի մօտենանք",
    "մի մօտենացեք": "մի մօտենաք",
    "չեմ մօտեցել": "մօտեցած չեմ",
    "չես մօտեցել": "մօտեցած չես",
    "չի մօտեցել": "մօտեցած չէ",
    "չենք մօտեցել": "մօտեցած չենք",
    "չեք մօտեցել": "մօտեցած չեք",
    "չեն մօտեցել": "մօտեցած չեն",
    "չէի մօտեցել": "մօտեցած չէի",
    "չէիր մօտեցել": "մօտեցած չէիր",
    "չէր մօտեցել": "մօտեցած չէր",
    "չէինք մօտեցել": "մօտեցած չէինք",
    "չէիք մօտեցել": "մօտեցած չէիք",
    "չէին մօտեցել": "մօտեցած չէին",
    "չեմ մօտենա": "պիտի չմօտենամ",
    "չես մօտենա": "պիտի չմօտենաս",
    "չի մօտենա": "պիտի չմօտենայ",
    "չենք մօտենա": "պիտի չմօտենանք",
    "չեք մօտենա": "պիտի չմօտենաք",
    "չեն մօտենա": "պիտի չմօտենան",
    "չէի մօտենա": "պիտի չմօտենայի",
    "չէիր մօտենա": "պիտի չմօտենայիր",
    "չէր մօտենա": "պիտի չմօտենար",
    "չէինք մօտենա": "պիտի չմօտենայինք",
    "չէիք մօտենա": "պիտի չմօտենայիք",
    "չէին մօտենա": "պիտի չմօտենային",
    "ուշանալ": "ուշանալ",
    "ուշան": "ուշան",
    "ուշացել": "ուշացած",
    "ուշացեր": "ուշացեր",
    "ուշանում": "ուշանար",
    "ուշացող": "ուշացող",
    "ուշանալու": "ուշանալու",
    "ուշանում եմ": "կ'ուշանամ",
    "ուշանում ես": "կ'ուշանաս",
    "ուշանում է": "կ'ուշանայ",
    "ուշանում ենք": "կ'ուշանանք",
    "ուշանում եք": "կ'ուշանաք",
    "ուշանում են": "կ'ուշանան",
    "ուշանում էի": "կ'ուշանայի",
    "ուշանում էիր": "կ'ուշանայիր",
    "ուշանում էր": "կ'ուշանար",
    "ուշանում էինք": "կ'ուշանայինք",
    "ուշանում էիք": "կ'ուշանայիք",
    "ուշանում էին": "կ'ուշանային",
    "ուշացա": "ուշացայ",
    "ուշացար": "ուշացար",
    "ուշացավ": "ուշացաւ",
    "ուշացանք": "ուշացանք",
    "ուշացաք": "ուշացաք",
    "ուշացան": "ուշացան",
    "ուշացիր": "ուշացիր",
    "ուշանանք": "ուշանանք",
    "ուշանացեք": "ուշացէք",
    "ուշացել եմ": "ուշացած եմ",
    "ուշացել ես": "ուշացած ես",
    "ուշացել է": "ուշացած է",
    "ուշացել ենք": "ուշացած ենք",
    "ուշացել եք": "ուշացած եք",
    "ուշացել են": "ուշացած են",
    "ուշացել էի": "ուշացած էի",
    "ուշացել էիր": "ուշացած էիր",
    "ուշացել էր": "ուշացած էր",
    "ուշացել էինք": "ուշացած էինք",
    "ուշացել էիք": "ուշացած էիք",
    "ուշացել էին": "ուշացած էին",
    "կուշանամ": "պիտի ուշանամ",
    "կուշանաս": "պիտի ուշանաս",
    "կուշանա": "պիտի ուշանայ",
    "կուշանանք": "պիտի ուշանանք",
    "կուշանաք": "պիտի ուշանաք",
    "կուշանան": "պիտի ուշանան",
    "կուշանայի": "պիտի ուշանայի",
    "կուշանայիր": "պիտի ուշանայիր",
    "կուշանար": "պիտի ուշանար",
    "կուշանայինք": "պիտի ուշանայինք",
    "կուշանայիք": "պիտի ուշանայիք",
    "կուշանային": "պիտի ուշանային",
    "չեմ ուշանում": "չեմ ուշանար",
    "չես ուշանում": "չես ուշանար",
    "չ'ուշանում": "չ'ուշանար",
    "չենք ուշանում": "չենք ուշանար",
    "չեք ուշանում": "չեք ուշանար",
    "չեն ուշանում": "չեն ուշանար",
    "չէի ուշանում": "չէի ուշանար",
    "չէիր ուշանում": "չէիր ուշանար",
    "չէր ուշանում": "չէր ուշանար",
    "չէինք ուշանում": "չէինք ուշանար",
    "չէիք ուշանում": "չէիք ուշանար",
    "չէին ուշանում": "չէին ուշանար",
    "չուշացա": "չուշացայ",
    "չուշացար": "չուշացար",
    "չուշացավ": "չուշացաւ",
    "չուշացանք": "չուշացանք",
    "չուշացաք": "չուշացաք",
    "չուշացան": "չուշացան",
    "մի ուշացիր": "մի ուշանար",
    "մի ուշանանք": "մի ուշանանք",
    "մի ուշանացեք": "մի ուշանաք",
    "չեմ ուշացել": "ուշացած չեմ",
    "չես ուշացել": "ուշացած չես",
    "չի ուշացել": "ուշացած չէ",
    "չենք ուշացել": "ուշացած չենք",
    "չեք ուշացել": "ուշացած չեք",
    "չեն ուշացել": "ուշացած չեն",
    "չէի ուշացել": "ուշացած չէի",
    "չէիր ուշացել": "ուշացած չէիր",
    "չէր ուշացել": "ուշացած չէր",
    "չէինք ուշացել": "ուշացած չէինք",
    "չէիք ուշացել": "ուշացած չէիք",
    "չէին ուշացել": "ուշացած չէին",
    "չեմ ուշանա": "պիտի չուշանամ",
    "չես ուշանա": "պիտի չուշանաս",
    "չի ուշանա": "պիտի չուշանայ",
    "չենք ուշանա": "պիտի չուշանանք",
    "չեք ուշանա": "պիտի չուշանաք",
    "չեն ուշանա": "պիտի չուշանան",
    "չէի ուշանա": "պիտի չուշանայի",
    "չէիր ուշանա": "պիտի չուշանայիր",
    "չէր ուշանա": "պիտի չուշանար",
    "չէինք ուշանա": "պիտի չուշանայինք",
    "չէիք ուշանա": "պիտի չուշանայիք",
    "չէին ուշանա": "պիտի չուշանային",
    "ցատկել": "ցատկած",
    "ցատկ": "ցատկ",
    "ցատկեցեր": "ցատկեցեր",
    "ցատկում": "ցատկեր",
    "ցատկող": "ցատկող",
    "ցատկելու": "ցատկելու",
    "ցատկում եմ": "կը ցատկեմ",
    "ցատկում ես": "կը ցատկես",
    "ցատկում է": "կը ցատկէ",
    "ցատկում ենք": "կը ցատկենք",
    "ցատկում եք": "կը ցատկէք",
    "ցատկում են": "կը ցատկեն",
    "ցատկում էի": "կը ցատկէի",
    "ցատկում էիր": "կը ցատկէիր",
    "ցատկում էր": "կը ցատկէր",
    "ցատկում էինք": "կը ցատկէինք",
    "ցատկում էիք": "կը ցատկէիք",
    "ցատկում էին": "կը ցատկէին",
    "ցատկեցի": "ցատկեցի",
    "ցատկեցիր": "ցատկեցիր",
    "ցատկեց": "ցատկեց",
    "ցատկեցինք": "ցատկեցինք",
    "ցատկեցիք": "ցատկեցիք",
    "ցատկեցին": "ցատկեցին",
    "ցատկիր": "ցատկէ",
    "ցատկենք": "ցատկենք",
    "ցատկեք": "ցատկեցէք",
    "ցատկել եմ": "ցատկած եմ",
    "ցատկել ես": "ցատկած ես",
    "ցատկել է": "ցատկած է",
    "ցատկել ենք": "ցատկած ենք",
    "ցատկել եք": "ցատկած եք",
    "ցատկել են": "ցատկած են",
    "ցատկել էի": "ցատկած էի",
    "ցատկել էիր": "ցատկած էիր",
    "ցատկել էր": "ցատկած էր",
    "ցատկել էինք": "ցատկած էինք",
    "ցատկել էիք": "ցատկած էիք",
    "ցատկել էին": "ցատկած էին",
    "կցատկեմ": "պիտի ցատկեմ",
    "կցատկես": "պիտի ցատկես",
    "կցատկի": "պիտի ցատկէ",
    "կցատկենք": "պիտի ցատկենք",
    "կցատկէք": "պիտի ցատկէք",
    "կցատկեն": "պիտի ցատկեն",
    "կցատկէի": "պիտի ցատկէի",
    "կցատկէիր": "պիտի ցատկէիր",
    "կցատկէր": "պիտի ցատկէր",
    "կցատկէինք": "պիտի ցատկէինք",
    "կցատկէիք": "պիտի ցատկէիք",
    "կցատկէին": "պիտի ցատկէին",
    "չեմ ցատկում": "չեմ ցատկեր",
    "չես ցատկում": "չես ցատկեր",
    "չի ցատկում": "չի ցատկեր",
    "չենք ցատկում": "չենք ցատկեր",
    "չեք ցատկում": "չեք ցատկեր",
    "չեն ցատկում": "չեն ցատկեր",
    "չէի ցատկում": "չէի ցատկեր",
    "չէիր ցատկում": "չէիր ցատկեր",
    "չէր ցատկում": "չէր ցատկեր",
    "չէինք ցատկում": "չէինք ցատկեր",
    "չէիք ցատկում": "չէիք ցատկեր",
    "չէին ցատկում": "չէին ցատկեր",
    "չցատկեցի": "չցատկեցի",
    "չցատկեցիր": "չցատկեցիր",
    "չցատկեց": "չցատկեց",
    "չցատկեցինք": "չցատկեցինք",
    "չցատկեցիք": "չցատկեցիք",
    "չցատկեցին": "չցատկեցին",
    "մի ցատկիր": "մի ցատկեր",
    "մի ցատկենք": "մի ցատկենք",
    "մի ցատկեք": "մի ցատկէք",
    "չեմ ցատկել": "ցատկած չեմ",
    "չես ցատկել": "ցատկած չես",
    "չի ցատկել": "ցատկած չէ",
    "չենք ցատկել": "ցատկած չենք",
    "չեք ցատկել": "ցատկած չեք",
    "չեն ցատկել": "ցատկած չեն",
    "չէի ցատկել": "ցատկած չէի",
    "չէիր ցատկել": "ցատկած չէիր",
    "չէր ցատկել": "ցատկած չէր",
    "չէինք ցատկել": "ցատկած չէինք",
    "չէիք ցատկել": "ցատկած չէիք",
    "չէին ցատկել": "ցատկած չէին",
    "չեմ ցատկի": "պիտի չցատկեմ",
    "չես ցատկի": "պիտի չցատկես",
    "չի ցատկի": "պիտի չցատկէ",
    "չենք ցատկի": "պիտի չցատկենք",
    "չեք ցատկի": "պիտի չցատկէք",
    "չեն ցատկի": "պիտի չցատկեն",
    "չէի ցատկի": "պիտի չցատկէի",
    "չէիր ցատկի": "պիտի չցատկէիր",
    "չէր ցատկի": "պիտի չցատկէր",
    "չէինք ցատկի": "պիտի չցատկէինք",
    "չէիք ցատկի": "պիտի չցատկէիք",
    "չէին ցատկի": "պիտի չցատկէին",
    "գիտնել": "գիտնել",
    "գիտն": "գիտն",
    "գիտնեցել": "գտած",
    "գիտնեցեր": "գիտցեր",
    "գիտնում": "գիտեր",
    "գիտնող": "գիտնող",
    "գիտնելու": "գիտնելու",
    "գիտնում եմ": "գիտեմ",
    "գիտնում ես": "գիտես",
    "գիտնում է": "գիտէ",
    "գիտնում ենք": "գիտենք",
    "գիտնում եք": "գիտէք",
    "գիտնում են": "գիտեն",
    "գիտնում էի": "գիտէի",
    "գիտնում էիր": "գիտէիր",
    "գիտնում էր": "գիտէր",
    "գիտնում էինք": "գիտէինք",
    "գիտնում էիք": "գիտէիք",
    "գիտնում էին": "գիտէին",
    "գիտնեցի": "գիտցայ",
    "գիտնեցիր": "գիտցար",
    "գիտնեց": "գիտցաւ",
    "գիտնեցինք": "գիտցանք",
    "գիտնեցիք": "գիտցաք",
    "գիտնեցին": "գիտցան",
    "գիտնիր": "գիտցիր",
    "գիտնենք": "",
    "գիտնեցեք": "գիտցէք",
    "գիտնեցել եմ": "գտած եմ",
    "գիտնեցել ես": "գտած ես",
    "գիտնեցել է": "գտած է",
    "գիտնեցել ենք": "գտած ենք",
    "գիտնեցել եք": "գտած եք",
    "գիտնեցել են": "գտած են",
    "գիտնեցել էի": "գտած էի",
    "գիտնեցել էիր": "գտած էիր",
    "գիտնեցել էր": "գտած էր",
    "գիտնեցել էինք": "գտած էինք",
    "գիտնեցել էիք": "գտած էիք",
    "գիտնեցել էին": "գտած էին",
    "կգիտնեմ": "պիտի գիտնեմ",
    "կգիտնես": "պիտի գիտնես",
    "կգիտնի": "պիտի գիտնէ",
    "կգիտնենք": "պիտի գիտնենք",
    "կգիտնէք": "պիտի գիտնէք",
    "կգիտնեն": "պիտի գիտնեն",
    "կգիտնէի": "պիտի գիտնէի",
    "կգիտնէիր": "պիտի գիտնէիր",
    "կգիտնէր": "պիտի գիտնէր",
    "կգիտնէինք": "պիտի գիտնէինք",
    "կգիտնէիք": "պիտի գիտնէիք",
    "կգիտնէին": "պիտի գիտնէին",
    "չեմ գիտնում": "չեմ գիտեր",
    "չես գիտնում": "չես գիտեր",
    "չի գիտնում": "չի գիտեր",
    "չենք գիտնում": "չենք գիտեր",
    "չեք գիտնում": "չեք գիտեր",
    "չեն գիտնում": "չեն գիտեր",
    "չէի գիտնում": "չէի գիտեր",
    "չէիր գիտնում": "չէիր գիտեր",
    "չէր գիտնում": "չէր գիտեր",
    "չէինք գիտնում": "չէինք գիտեր",
    "չէիք գիտնում": "չէիք գիտեր",
    "չէին գիտնում": "չէին գիտեր",
    "չգիտնեցի": "չգիտցայ",
    "չգիտնեցիր": "չգիտցար",
    "չգիտնեց": "չգիտցաւ",
    "չգիտնեցինք": "չգիտցանք",
    "չգիտնեցիք": "չգիտցաք",
    "չգիտնեցին": "չգիտցան",
    "մի գիտնիր": "մի գիտեր",
    "մի գիտնենք": "մի գիտնենք",
    "մի գիտնեցեք": "մի գիտնէք",
    "չեմ գիտնեցել": "գտած չեմ",
    "չես գիտնեցել": "գտած չես",
    "չի գիտնեցել": "գտած չէ",
    "չենք գիտնեցել": "գտած չենք",
    "չեք գիտնեցել": "գտած չեք",
    "չեն գիտնեցել": "գտած չեն",
    "չէի գիտնեցել": "գտած չէի",
    "չէիր գիտնեցել": "գտած չէիր",
    "չէր գիտնեցել": "գտած չէր",
    "չէինք գիտնեցել": "գտած չէինք",
    "չէիք գիտնեցել": "գտած չէիք",
    "չէին գիտնեցել": "գտած չէին",
    "չեմ գիտնի": "պիտի չգիտնեմ",
    "չես գիտնի": "պիտի չգիտնես",
    "չի գիտնի": "պիտի չգիտնէ",
    "չենք գիտնի": "պիտի չգիտնենք",
    "չեք գիտնի": "պիտի չգիտնէք",
    "չեն գիտնի": "պիտի չգիտնեն",
    "չէի գիտնի": "պիտի չգիտնէի",
    "չէիր գիտնի": "պիտի չգիտնէիր",
    "չէր գիտնի": "պիտի չգիտնէր",
    "չէինք գիտնի": "պիտի չգիտնէինք",
    "չէիք գիտնի": "պիտի չգիտնէիք",
    "չէին գիտնի": "պիտի չգիտնէին",
    "գիտեմ": "գիտեմ",
    "գիտ": "գիտ",
    "գիտեցեր": "գիտցեր",
    "գիտեր": "գիտեր",
    "գիտող": "գիտող",
    "գիտեմու": "գիտեմու",
    "գիտես": "գիտես",
    "գիտի": "գիտէ",
    "գիտենք": "գիտենք",
    "գիտէք": "գիտէք",
    "գիտեն": "գիտեն",
    "գիտէի": "գիտէի",
    "գիտէիր": "գիտէիր",
    "գիտէր": "գիտէր",
    "գիտէինք": "գիտէինք",
    "գիտէիք": "գիտէիք",
    "գիտէին": "գիտէին",
    "գիտեցի": "գիտցայ",
    "գիտեցիր": "գիտցիր",
    "գիտեց": "գիտցաւ",
    "գիտեցինք": "գիտցանք",
    "գիտեցիք": "գիտցաք",
    "գիտեցին": "գիտցան",
    "գիտեցեք": "գիտցէք",
    "կգիտեմ": "պիտի գիտեմ",
    "կգիտես": "պիտի գիտես",
    "կգիտի": "պիտի գիտէ",
    "կգիտենք": "պիտի գիտենք",
    "կգիտէք": "պիտի գիտէք",
    "կգիտեն": "պիտի գիտեն",
    "կգիտէի": "պիտի գիտէի",
    "կգիտէիր": "պիտի գիտէիր",
    "կգիտէր": "պիտի գիտէր",
    "կգիտէինք": "պիտի գիտէինք",
    "կգիտէիք": "պիտի գիտէիք",
    "կգիտէին": "պիտի գիտէին",
    "չգիտեմ": "չեմ գիտեր",
    "չգիտես": "չես գիտեր",
    "չգիտի": "չի գիտեր",
    "չգիտենք": "չենք գիտեր",
    "չգիտէք": "չեք գիտեր",
    "չգիտեն": "չեն գիտեր",
    "չէի գիտում": "չէի գիտեր",
    "չէիր գիտում": "չէիր գիտեր",
    "չէր գիտում": "չէր գիտեր",
    "չէինք գիտում": "չէինք գիտեր",
    "չէիք գիտում": "չէիք գիտեր",
    "չէին գիտում": "չէին գիտեր",
    "չգիտեցի": "չգիտցայ",
    "չգիտեցիր": "չգիտցար",
    "չգիտեց": "չգիտցաւ",
    "չգիտեցինք": "չգիտցանք",
    "չգիտեցիք": "չգիտցաք",
    "չգիտեցին": "չգիտցան",
    "մի գիտեցիր": "մի գիտեր",
    "մի գիտեցեք": "մի գիտէք",
    "չեմ գիտի": "պիտի չգիտեմ",
    "չես գիտի": "պիտի չգիտես",
    "չի գիտի": "պիտի չգիտէ",
    "չենք գիտի": "պիտի չգիտենք",
    "չեք գիտի": "պիտի չգիտէք",
    "չեն գիտի": "պիտի չգիտեն",
    "չէի գիտի": "պիտի չգիտէի",
    "չէիր գիտի": "պիտի չգիտէիր",
    "չէր գիտի": "պիտի չգիտէր",
    "չէինք գիտի": "պիտի չգիտէինք",
    "չէիք գիտի": "պիտի չգիտէիք",
    "չէին գիտի": "պիտի չգիտէին",
    "տաքնալ": "տաքնալ",
    "տաքն": "տաքն",
    "տաքնացել": "տաքցած",
    "տաքնացեր": "տաքցեր",
    "տաքնում": "տաքնար",
    "տաքնացող": "տաքցող",
    "տաքնալու": "տաքնալու",
    "տաքնում եմ": "կը տաքնամ",
    "տաքնում ես": "կը տաքնաս",
    "տաքնում է": "կը տաքնայ",
    "տաքնում ենք": "կը տաքնանք",
    "տաքնում եք": "կը տաքնաք",
    "տաքնում են": "կը տաքնան",
    "տաքնում էի": "կը տաքնայի",
    "տաքնում էիր": "կը տաքնայիր",
    "տաքնում էր": "կը տաքնար",
    "տաքնում էինք": "կը տաքնայինք",
    "տաքնում էիք": "կը տաքնայիք",
    "տաքնում էին": "կը տաքնային",
    "տաքնացի": "տաքցայ",
    "տաքնացիր": "տաքցար",
    "տաքնաց": "տաքցաւ",
    "տաքնացինք": "տաքցանք",
    "տաքնացիք": "տաքցաք",
    "տաքնացին": "տաքցան",
    "տաքնա": "տաքցիր",
    "տաքնանք": "տաքնանք",
    "տաքնացեք": "տաքցէք",
    "տաքնացել եմ": "տաքցած եմ",
    "տաքնացել ես": "տաքցած ես",
    "տաքնացել է": "տաքցած է",
    "տաքնացել ենք": "տաքցած ենք",
    "տաքնացել եք": "տաքցած եք",
    "տաքնացել են": "տաքցած են",
    "տաքնացել էի": "տաքցած էի",
    "տաքնացել էիր": "տաքցած էիր",
    "տաքնացել էր": "տաքցած էր",
    "տաքնացել էինք": "տաքցած էինք",
    "տաքնացել էիք": "տաքցած էիք",
    "տաքնացել էին": "տաքցած էին",
    "կտաքնամ": "պիտի տաքնամ",
    "կտաքնաս": "պիտի տաքնաս",
    "կտաքնա": "պիտի տաքնայ",
    "կտաքնանք": "պիտի տաքնանք",
    "կտաքնաք": "պիտի տաքնաք",
    "կտաքնան": "պիտի տաքնան",
    "կտաքնայի": "պիտի տաքնայի",
    "կտաքնայիր": "պիտի տաքնայիր",
    "կտաքնար": "պիտի տաքնար",
    "կտաքնայինք": "պիտի տաքնայինք",
    "կտաքնայիք": "պիտի տաքնայիք",
    "կտաքնային": "պիտի տաքնային",
    "չեմ տաքնում": "չեմ տաքնար",
    "չես տաքնում": "չես տաքնար",
    "չի տաքնում": "չի տաքնար",
    "չենք տաքնում": "չենք տաքնար",
    "չեք տաքնում": "չեք տաքնար",
    "չեն տաքնում": "չեն տաքնար",
    "չէի տաքնում": "չէի տաքնար",
    "չէիր տաքնում": "չէիր տաքնար",
    "չէր տաքնում": "չէր տաքնար",
    "չէինք տաքնում": "չէինք տաքնար",
    "չէիք տաքնում": "չէիք տաքնար",
    "չէին տաքնում": "չէին տաքնար",
    "չտաքնացի": "չտաքցայ",
    "չտաքնացիր": "չտաքցար",
    "չտաքնաց": "չտաքցաւ",
    "չտաքնացինք": "չտաքցանք",
    "չտաքնացիք": "չտաքցաք",
    "չտաքնացին": "չտաքցան",
    "մի տաքնա": "մի տաքնար",
    "մի տաքնանք": "մի տաքնանք",
    "մի տաքնացեք": "մի տաքնաք",
    "չեմ տաքնացել": "տաքցած չեմ",
    "չես տաքնացել": "տաքցած չես",
    "չի տաքնացել": "տաքցած չէ",
    "չենք տաքնացել": "տաքցած չենք",
    "չեք տաքնացել": "տաքցած չեք",
    "չեն տաքնացել": "տաքցած չեն",
    "չէի տաքնացել": "տաքցած չէի",
    "չէիր տաքնացել": "տաքցած չէիր",
    "չէր տաքնացել": "տաքցած չէր",
    "չէինք տաքնացել": "տաքցած չէինք",
    "չէիք տաքնացել": "տաքցած չէիք",
    "չէին տաքնացել": "տաքցած չէին",
    "չեմ տաքնա": "պիտի չտաքնամ",
    "չես տաքնա": "պիտի չտաքնաս",
    "չի տաքնա": "պիտի չտաքնայ",
    "չենք տաքնա": "պիտի չտաքնանք",
    "չեք տաքնա": "պիտի չտաքնաք",
    "չեն տաքնա": "պիտի չտաքնան",
    "չէի տաքնա": "պիտի չտաքնայի",
    "չէիր տաքնա": "պիտի չտաքնայիր",
    "չէր տաքնա": "պիտի չտաքնար",
    "չէինք տաքնա": "պիտի չտաքնայինք",
    "չէիք տաքնա": "պիտի չտաքնայիք",
    "չէին տաքնա": "պիտի չտաքնային",
    "աճապարել": "աճապարած",
    "աճապար": "աճապար",
    "աճապարեցեր": "աճապարեցեր",
    "աճապարում": "աճապարեր",
    "աճապարող": "աճապարող",
    "աճապարելու": "աճապարելու",
    "աճապարում եմ": "կ'աճապարեմ",
    "աճապարում ես": "կ'աճապարես",
    "աճապարում է": "կ'աճապարէ",
    "աճապարում ենք": "կ'աճապարենք",
    "աճապարում եք": "կ'աճապարէք",
    "աճապարում են": "կ'աճապարեն",
    "աճապարում էի": "կ'աճապարէի",
    "աճապարում էիր": "կ'աճապարէիր",
    "աճապարում էր": "կ'աճապարէր",
    "աճապարում էինք": "կ'աճապարէինք",
    "աճապարում էիք": "կ'աճապարէիք",
    "աճապարում էին": "կ'աճապարէին",
    "աճապարեցի": "աճապարեցի",
    "աճապարեցիր": "աճապարեցիր",
    "աճապարեց": "աճապարեց",
    "աճապարեցինք": "աճապարեցինք",
    "աճապարեցիք": "աճապարեցիք",
    "աճապարեցին": "աճապարեցին",
    "աճապարիր": "աճապարէ",
    "աճապարենք": "աճապարենք",
    "աճապարեք": "աճապարեցէք",
    "աճապարել եմ": "աճապարած եմ",
    "աճապարել ես": "աճապարած ես",
    "աճապարել է": "աճապարած է",
    "աճապարել ենք": "աճապարած ենք",
    "աճապարել եք": "աճապարած եք",
    "աճապարել են": "աճապարած են",
    "աճապարել էի": "աճապարած էի",
    "աճապարել էիր": "աճապարած էիր",
    "աճապարել էր": "աճապարած էր",
    "աճապարել էինք": "աճապարած էինք",
    "աճապարել էիք": "աճապարած էիք",
    "աճապարել էին": "աճապարած էին",
    "կաճապարեմ": "պիտի աճապարեմ",
    "կաճապարես": "պիտի աճապարես",
    "կաճապարի": "պիտի աճապարէ",
    "կաճապարենք": "պիտի աճապարենք",
    "կաճապարէք": "պիտի աճապարէք",
    "կաճապարեն": "պիտի աճապարեն",
    "կաճապարէի": "պիտի աճապարէի",
    "կաճապարէիր": "պիտի աճապարէիր",
    "կաճապարէր": "պիտի աճապարէր",
    "կաճապարէինք": "պիտի աճապարէինք",
    "կաճապարէիք": "պիտի աճապարէիք",
    "կաճապարէին": "պիտի աճապարէին",
    "չեմ աճապարում": "չեմ աճապարեր",
    "չես աճապարում": "չես աճապարեր",
    "չ'աճապարում": "չ'աճապարեր",
    "չենք աճապարում": "չենք աճապարեր",
    "չեք աճապարում": "չեք աճապարեր",
    "չեն աճապարում": "չեն աճապարեր",
    "չէի աճապարում": "չէի աճապարեր",
    "չէիր աճապարում": "չէիր աճապարեր",
    "չէր աճապարում": "չէր աճապարեր",
    "չէինք աճապարում": "չէինք աճապարեր",
    "չէիք աճապարում": "չէիք աճապարեր",
    "չէին աճապարում": "չէին աճապարեր",
    "չաճապարեցի": "չաճապարեցի",
    "չաճապարեցիր": "չաճապարեցիր",
    "չաճապարեց": "չաճապարեց",
    "չաճապարեցինք": "չաճապարեցինք",
    "չաճապարեցիք": "չաճապարեցիք",
    "չաճապարեցին": "չաճապարեցին",
    "մի աճապարիր": "մի աճապարեր",
    "մի աճապարենք": "մի աճապարենք",
    "մի աճապարեք": "մի աճապարէք",
    "չեմ աճապարել": "աճապարած չեմ",
    "չես աճապարել": "աճապարած չես",
    "չի աճապարել": "աճապարած չէ",
    "չենք աճապարել": "աճապարած չենք",
    "չեք աճապարել": "աճապարած չեք",
    "չեն աճապարել": "աճապարած չեն",
    "չէի աճապարել": "աճապարած չէի",
    "չէիր աճապարել": "աճապարած չէիր",
    "չէր աճապարել": "աճապարած չէր",
    "չէինք աճապարել": "աճապարած չէինք",
    "չէիք աճապարել": "աճապարած չէիք",
    "չէին աճապարել": "աճապարած չէին",
    "չեմ աճապարի": "պիտի չաճապարեմ",
    "չես աճապարի": "պիտի չաճապարես",
    "չի աճապարի": "պիտի չաճապարէ",
    "չենք աճապարի": "պիտի չաճապարենք",
    "չեք աճապարի": "պիտի չաճապարէք",
    "չեն աճապարի": "պիտի չաճապարեն",
    "չէի աճապարի": "պիտի չաճապարէի",
    "չէիր աճապարի": "պիտի չաճապարէիր",
    "չէր աճապարի": "պիտի չաճապարէր",
    "չէինք աճապարի": "պիտի չաճապարէինք",
    "չէիք աճապարի": "պիտի չաճապարէիք",
    "չէին աճապարի": "պիտի չաճապարէին",
    "զուարճանալ": "զուարճանալ",
    "զուարճան": "զուարճան",
    "զուարճացել": "զուարճացած",
    "զուարճացեր": "զուարճացեր",
    "զուարճանում": "զուարճանար",
    "զուարճացող": "զուարճացող",
    "զուարճանալու": "զուարճանալու",
    "զուարճանում եմ": "կը զուարճանամ",
    "զուարճանում ես": "կը զուարճանաս",
    "զուարճանում է": "կը զուարճանայ",
    "զուարճանում ենք": "կը զուարճանանք",
    "զուարճանում եք": "կը զուարճանաք",
    "զուարճանում են": "կը զուարճանան",
    "զուարճանում էի": "կը զուարճանայի",
    "զուարճանում էիր": "կը զուարճանայիր",
    "զուարճանում էր": "կը զուարճանար",
    "զուարճանում էինք": "կը զուարճանայինք",
    "զուարճանում էիք": "կը զուարճանայիք",
    "զուարճանում էին": "կը զուարճանային",
    "զուարճացա": "զուարճացայ",
    "զուարճացար": "զուարճացար",
    "զուարճացավ": "զուարճացաւ",
    "զուարճացանք": "զուարճացանք",
    "զուարճացաք": "զուարճացաք",
    "զուարճացան": "զուարճացան",
    "զուարճացիր": "զուարճացիր",
    "զուարճանանք": "զուարճանանք",
    "զուարճանացեք": "զուարճացէք",
    "զուարճացել եմ": "զուարճացած եմ",
    "զուարճացել ես": "զուարճացած ես",
    "զուարճացել է": "զուարճացած է",
    "զուարճացել ենք": "զուարճացած ենք",
    "զուարճացել եք": "զուարճացած եք",
    "զուարճացել են": "զուարճացած են",
    "զուարճացել էի": "զուարճացած էի",
    "զուարճացել էիր": "զուարճացած էիր",
    "զուարճացել էր": "զուարճացած էր",
    "զուարճացել էինք": "զուարճացած էինք",
    "զուարճացել էիք": "զուարճացած էիք",
    "զուարճացել էին": "զուարճացած էին",
    "կզուարճանամ": "պիտի զուարճանամ",
    "կզուարճանաս": "պիտի զուարճանաս",
    "կզուարճանա": "պիտի զուարճանայ",
    "կզուարճանանք": "պիտի զուարճանանք",
    "կզուարճանաք": "պիտի զուարճանաք",
    "կզուարճանան": "պիտի զուարճանան",
    "կզուարճանայի": "պիտի զուարճանայի",
    "կզուարճանայիր": "պիտի զուարճանայիր",
    "կզուարճանար": "պիտի զուարճանար",
    "կզուարճանայինք": "պիտի զուարճանայինք",
    "կզուարճանայիք": "պիտի զուարճանայիք",
    "կզուարճանային": "պիտի զուարճանային",
    "չեմ զուարճանում": "չեմ զուարճանար",
    "չես զուարճանում": "չես զուարճանար",
    "չի զուարճանում": "չի զուարճանար",
    "չենք զուարճանում": "չենք զուարճանար",
    "չեք զուարճանում": "չեք զուարճանար",
    "չեն զուարճանում": "չեն զուարճանար",
    "չէի զուարճանում": "չէի զուարճանար",
    "չէիր զուարճանում": "չէիր զուարճանար",
    "չէր զուարճանում": "չէր զուարճանար",
    "չէինք զուարճանում": "չէինք զուարճանար",
    "չէիք զուարճանում": "չէիք զուարճանար",
    "չէին զուարճանում": "չէին զուարճանար",
    "չզուարճացա": "չզուարճացայ",
    "չզուարճացար": "չզուարճացար",
    "չզուարճացավ": "չզուարճացաւ",
    "չզուարճացանք": "չզուարճացանք",
    "չզուարճացաք": "չզուարճացաք",
    "չզուարճացան": "չզուարճացան",
    "մի զուարճացիր": "մի զուարճանար",
    "մի զուարճանանք": "մի զուարճանանք",
    "մի զուարճանացեք": "մի զուարճանաք",
    "չեմ զուարճացել": "զուարճացած չեմ",
    "չես զուարճացել": "զուարճացած չես",
    "չի զուարճացել": "զուարճացած չէ",
    "չենք զուարճացել": "զուարճացած չենք",
    "չեք զուարճացել": "զուարճացած չեք",
    "չեն զուարճացել": "զուարճացած չեն",
    "չէի զուարճացել": "զուարճացած չէի",
    "չէիր զուարճացել": "զուարճացած չէիր",
    "չէր զուարճացել": "զուարճացած չէր",
    "չէինք զուարճացել": "զուարճացած չէինք",
    "չէիք զուարճացել": "զուարճացած չէիք",
    "չէին զուարճացել": "զուարճացած չէին",
    "չեմ զուարճանա": "պիտի չզուարճանամ",
    "չես զուարճանա": "պիտի չզուարճանաս",
    "չի զուարճանա": "պիտի չզուարճանայ",
    "չենք զուարճանա": "պիտի չզուարճանանք",
    "չեք զուարճանա": "պիտի չզուարճանաք",
    "չեն զուարճանա": "պիտի չզուարճանան",
    "չէի զուարճանա": "պիտի չզուարճանայի",
    "չէիր զուարճանա": "պիտի չզուարճանայիր",
    "չէր զուարճանա": "պիտի չզուարճանար",
    "չէինք զուարճանա": "պիտի չզուարճանայինք",
    "չէիք զուարճանա": "պիտի չզուարճանայիք",
    "չէին զուարճանա": "պիտի չզուարճանային",
    "շտապել": "շտապած",
    "շտապ": "շտապ",
    "շտապեցեր": "շտապեցեր",
    "շտապում": "շտապեր",
    "շտապող": "շտապող",
    "շտապելու": "շտապելու",
    "շտապում եմ": "կը շտապեմ",
    "շտապում ես": "կը շտապես",
    "շտապում է": "կը շտապէ",
    "շտապում ենք": "կը շտապենք",
    "շտապում եք": "կը շտապէք",
    "շտապում են": "կը շտապեն",
    "շտապում էի": "կը շտապէի",
    "շտապում էիր": "կը շտապէիր",
    "շտապում էր": "կը շտապէր",
    "շտապում էինք": "կը շտապէինք",
    "շտապում էիք": "կը շտապէիք",
    "շտապում էին": "կը շտապէին",
    "շտապեցի": "շտապեցի",
    "շտապեցիր": "շտապեցիր",
    "շտապեց": "շտապեց",
    "շտապեցինք": "շտապեցինք",
    "շտապեցիք": "շտապեցիք",
    "շտապեցին": "շտապեցին",
    "շտապիր": "շտապէ",
    "շտապենք": "շտապենք",
    "շտապեք": "շտապեցէք",
    "շտապել եմ": "շտապած եմ",
    "շտապել ես": "շտապած ես",
    "շտապել է": "շտապած է",
    "շտապել ենք": "շտապած ենք",
    "շտապել եք": "շտապած եք",
    "շտապել են": "շտապած են",
    "շտապել էի": "շտապած էի",
    "շտապել էիր": "շտապած էիր",
    "շտապել էր": "շտապած էր",
    "շտապել էինք": "շտապած էինք",
    "շտապել էիք": "շտապած էիք",
    "շտապել էին": "շտապած էին",
    "կշտապեմ": "պիտի շտապեմ",
    "կշտապես": "պիտի շտապես",
    "կշտապի": "պիտի շտապէ",
    "կշտապենք": "պիտի շտապենք",
    "կշտապէք": "պիտի շտապէք",
    "կշտապեն": "պիտի շտապեն",
    "կշտապէի": "պիտի շտապէի",
    "կշտապէիր": "պիտի շտապէիր",
    "կշտապէր": "պիտի շտապէր",
    "կշտապէինք": "պիտի շտապէինք",
    "կշտապէիք": "պիտի շտապէիք",
    "կշտապէին": "պիտի շտապէին",
    "չեմ շտապում": "չեմ շտապեր",
    "չես շտապում": "չես շտապեր",
    "չի շտապում": "չի շտապեր",
    "չենք շտապում": "չենք շտապեր",
    "չեք շտապում": "չեք շտապեր",
    "չեն շտապում": "չեն շտապեր",
    "չէի շտապում": "չէի շտապեր",
    "չէիր շտապում": "չէիր շտապեր",
    "չէր շտապում": "չէր շտապեր",
    "չէինք շտապում": "չէինք շտապեր",
    "չէիք շտապում": "չէիք շտապեր",
    "չէին շտապում": "չէին շտապեր",
    "չշտապեցի": "չշտապեցի",
    "չշտապեցիր": "չշտապեցիր",
    "չշտապեց": "չշտապեց",
    "չշտապեցինք": "չշտապեցինք",
    "չշտապեցիք": "չշտապեցիք",
    "չշտապեցին": "չշտապեցին",
    "մի շտապիր": "մի շտապեր",
    "մի շտապենք": "մի շտապենք",
    "մի շտապեք": "մի շտապէք",
    "չեմ շտապել": "շտապած չեմ",
    "չես շտապել": "շտապած չես",
    "չի շտապել": "շտապած չէ",
    "չենք շտապել": "շտապած չենք",
    "չեք շտապել": "շտապած չեք",
    "չեն շտապել": "շտապած չեն",
    "չէի շտապել": "շտապած չէի",
    "չէիր շտապել": "շտապած չէիր",
    "չէր շտապել": "շտապած չէր",
    "չէինք շտապել": "շտապած չէինք",
    "չէիք շտապել": "շտապած չէիք",
    "չէին շտապել": "շտապած չէին",
    "չեմ շտապի": "պիտի չշտապեմ",
    "չես շտապի": "պիտի չշտապես",
    "չի շտապի": "պիտի չշտապէ",
    "չենք շտապի": "պիտի չշտապենք",
    "չեք շտապի": "պիտի չշտապէք",
    "չեն շտապի": "պիտի չշտապեն",
    "չէի շտապի": "պիտի չշտապէի",
    "չէիր շտապի": "պիտի չշտապէիր",
    "չէր շտապի": "պիտի չշտապէր",
    "չէինք շտապի": "պիտի չշտապէինք",
    "չէիք շտապի": "պիտի չշտապէիք",
    "չէին շտապի": "պիտի չշտապէին",
    "ձանձրանալ": "ձանձրանալ",
    "ձանձրան": "ձանձրան",
    "ձանձրացել": "ձանձրացած",
    "ձանձրացեր": "ձանձրացեր",
    "ձանձրանում": "ձանձրանար",
    "ձանձրացող": "ձանձրացող",
    "ձանձրանալու": "ձանձրանալու",
    "ձանձրանում եմ": "կը ձանձրանամ",
    "ձանձրանում ես": "կը ձանձրանաս",
    "ձանձրանում է": "կը ձանձրանայ",
    "ձանձրանում ենք": "կը ձանձրանանք",
    "ձանձրանում եք": "կը ձանձրանաք",
    "ձանձրանում են": "կը ձանձրանան",
    "ձանձրանում էի": "կը ձանձրանայի",
    "ձանձրանում էիր": "կը ձանձրանայիր",
    "ձանձրանում էր": "կը ձանձրանար",
    "ձանձրանում էինք": "կը ձանձրանայինք",
    "ձանձրանում էիք": "կը ձանձրանայիք",
    "ձանձրանում էին": "կը ձանձրանային",
    "ձանձրացա": "ձանձրացայ",
    "ձանձրացար": "ձանձրացար",
    "ձանձրացավ": "ձանձրացաւ",
    "ձանձրացանք": "ձանձրացանք",
    "ձանձրացաք": "ձանձրացաք",
    "ձանձրացան": "ձանձրացան",
    "ձանձրացիր": "ձանձրացիր",
    "ձանձրանանք": "ձանձրանանք",
    "ձանձրանացեք": "ձանձրացէք",
    "ձանձրացել եմ": "ձանձրացած եմ",
    "ձանձրացել ես": "ձանձրացած ես",
    "ձանձրացել է": "ձանձրացած է",
    "ձանձրացել ենք": "ձանձրացած ենք",
    "ձանձրացել եք": "ձանձրացած եք",
    "ձանձրացել են": "ձանձրացած են",
    "ձանձրացել էի": "ձանձրացած էի",
    "ձանձրացել էիր": "ձանձրացած էիր",
    "ձանձրացել էր": "ձանձրացած էր",
    "ձանձրացել էինք": "ձանձրացած էինք",
    "ձանձրացել էիք": "ձանձրացած էիք",
    "ձանձրացել էին": "ձանձրացած էին",
    "կձանձրանամ": "պիտի ձանձրանամ",
    "կձանձրանաս": "պիտի ձանձրանաս",
    "կձանձրանա": "պիտի ձանձրանայ",
    "կձանձրանանք": "պիտի ձանձրանանք",
    "կձանձրանաք": "պիտի ձանձրանաք",
    "կձանձրանան": "պիտի ձանձրանան",
    "կձանձրանայի": "պիտի ձանձրանայի",
    "կձանձրանայիր": "պիտի ձանձրանայիր",
    "կձանձրանար": "պիտի ձանձրանար",
    "կձանձրանայինք": "պիտի ձանձրանայինք",
    "կձանձրանայիք": "պիտի ձանձրանայիք",
    "կձանձրանային": "պիտի ձանձրանային",
    "չեմ ձանձրանում": "չեմ ձանձրանար",
    "չես ձանձրանում": "չես ձանձրանար",
    "չի ձանձրանում": "չի ձանձրանար",
    "չենք ձանձրանում": "չենք ձանձրանար",
    "չեք ձանձրանում": "չեք ձանձրանար",
    "չեն ձանձրանում": "չեն ձանձրանար",
    "չէի ձանձրանում": "չէի ձանձրանար",
    "չէիր ձանձրանում": "չէիր ձանձրանար",
    "չէր ձանձրանում": "չէր ձանձրանար",
    "չէինք ձանձրանում": "չէինք ձանձրանար",
    "չէիք ձանձրանում": "չէիք ձանձրանար",
    "չէին ձանձրանում": "չէին ձանձրանար",
    "չձանձրացա": "չձանձրացայ",
    "չձանձրացար": "չձանձրացար",
    "չձանձրացավ": "չձանձրացաւ",
    "չձանձրացանք": "չձանձրացանք",
    "չձանձրացաք": "չձանձրացաք",
    "չձանձրացան": "չձանձրացան",
    "մի ձանձրացիր": "մի ձանձրանար",
    "մի ձանձրանանք": "մի ձանձրանանք",
    "մի ձանձրանացեք": "մի ձանձրանաք",
    "չեմ ձանձրացել": "ձանձրացած չեմ",
    "չես ձանձրացել": "ձանձրացած չես",
    "չի ձանձրացել": "ձանձրացած չէ",
    "չենք ձանձրացել": "ձանձրացած չենք",
    "չեք ձանձրացել": "ձանձրացած չեք",
    "չեն ձանձրացել": "ձանձրացած չեն",
    "չէի ձանձրացել": "ձանձրացած չէի",
    "չէիր ձանձրացել": "ձանձրացած չէիր",
    "չէր ձանձրացել": "ձանձրացած չէր",
    "չէինք ձանձրացել": "ձանձրացած չէինք",
    "չէիք ձանձրացել": "ձանձրացած չէիք",
    "չէին ձանձրացել": "ձանձրացած չէին",
    "չեմ ձանձրանա": "պիտի չձանձրանամ",
    "չես ձանձրանա": "պիտի չձանձրանաս",
    "չի ձանձրանա": "պիտի չձանձրանայ",
    "չենք ձանձրանա": "պիտի չձանձրանանք",
    "չեք ձանձրանա": "պիտի չձանձրանաք",
    "չեն ձանձրանա": "պիտի չձանձրանան",
    "չէի ձանձրանա": "պիտի չձանձրանայի",
    "չէիր ձանձրանա": "պիտի չձանձրանայիր",
    "չէր ձանձրանա": "պիտի չձանձրանար",
    "չէինք ձանձրանա": "պիտի չձանձրանայինք",
    "չէիք ձանձրանա": "պիտի չձանձրանայիք",
    "չէին ձանձրանա": "պիտի չձանձրանային",
    "խնդալ": "խնդալ",
    "խնդ": "խնդ",
    "խնդացել": "խնդացած",
    "խնդացեր": "խնդացեր",
    "խնդում": "խնդար",
    "խնդացող": "խնդացող",
    "խնդալու": "խնդալու",
    "խնդում եմ": "կը խնդամ",
    "խնդում ես": "կը խնդաս",
    "խնդում է": "կը խնդայ",
    "խնդում ենք": "կը խնդանք",
    "խնդում եք": "կը խնդաք",
    "խնդում են": "կը խնդան",
    "խնդում էի": "կը խնդայի",
    "խնդում էիր": "կը խնդայիր",
    "խնդում էր": "կը խնդար",
    "խնդում էինք": "կը խնդայինք",
    "խնդում էիք": "կը խնդայիք",
    "խնդում էին": "կը խնդային",
    "խնդացի": "խնդացի",
    "խնդացիր": "խնդացիր",
    "խնդաց": "խնդաց",
    "խնդացինք": "խնդացինք",
    "խնդացիք": "խնդացիք",
    "խնդացին": "խնդացին",
    "խնդա": "խնդա",
    "խնդանք": "խնդանք",
    "խնդացեք": "խնդացէք",
    "խնդացել եմ": "խնդացած եմ",
    "խնդացել ես": "խնդացած ես",
    "խնդացել է": "խնդացած է",
    "խնդացել ենք": "խնդացած ենք",
    "խնդացել եք": "խնդացած եք",
    "խնդացել են": "խնդացած են",
    "խնդացել էի": "խնդացած էի",
    "խնդացել էիր": "խնդացած էիր",
    "խնդացել էր": "խնդացած էր",
    "խնդացել էինք": "խնդացած էինք",
    "խնդացել էիք": "խնդացած էիք",
    "խնդացել էին": "խնդացած էին",
    "կխնդամ": "պիտի խնդամ",
    "կխնդաս": "պիտի խնդաս",
    "կխնդա": "պիտի խնդայ",
    "կխնդանք": "պիտի խնդանք",
    "կխնդաք": "պիտի խնդաք",
    "կխնդան": "պիտի խնդան",
    "կխնդայի": "պիտի խնդայի",
    "կխնդայիր": "պիտի խնդայիր",
    "կխնդար": "պիտի խնդար",
    "կխնդայինք": "պիտի խնդայինք",
    "կխնդայիք": "պիտի խնդայիք",
    "կխնդային": "պիտի խնդային",
    "չեմ խնդում": "չեմ խնդար",
    "չես խնդում": "չես խնդար",
    "չի խնդում": "չի խնդար",
    "չենք խնդում": "չենք խնդար",
    "չեք խնդում": "չեք խնդար",
    "չեն խնդում": "չեն խնդար",
    "չէի խնդում": "չէի խնդար",
    "չէիր խնդում": "չէիր խնդար",
    "չէր խնդում": "չէր խնդար",
    "չէինք խնդում": "չէինք խնդար",
    "չէիք խնդում": "չէիք խնդար",
    "չէին խնդում": "չէին խնդար",
    "չխնդացի": "չխնդացի",
    "չխնդացիր": "չխնդացիր",
    "չխնդաց": "չխնդաց",
    "չխնդացինք": "չխնդացինք",
    "չխնդացիք": "չխնդացիք",
    "չխնդացին": "չխնդացին",
    "մի խնդա": "մի խնդար",
    "մի խնդանք": "մի խնդանք",
    "մի խնդացեք": "մի խնդաք",
    "չեմ խնդացել": "խնդացած չեմ",
    "չես խնդացել": "խնդացած չես",
    "չի խնդացել": "խնդացած չէ",
    "չենք խնդացել": "խնդացած չենք",
    "չեք խնդացել": "խնդացած չեք",
    "չեն խնդացել": "խնդացած չեն",
    "չէի խնդացել": "խնդացած չէի",
    "չէիր խնդացել": "խնդացած չէիր",
    "չէր խնդացել": "խնդացած չէր",
    "չէինք խնդացել": "խնդացած չէինք",
    "չէիք խնդացել": "խնդացած չէիք",
    "չէին խնդացել": "խնդացած չէին",
    "չեմ խնդա": "պիտի չխնդամ",
    "չես խնդա": "պիտի չխնդաս",
    "չի խնդա": "պիտի չխնդայ",
    "չենք խնդա": "պիտի չխնդանք",
    "չեք խնդա": "պիտի չխնդաք",
    "չեն խնդա": "պիտի չխնդան",
    "չէի խնդա": "պիտի չխնդայի",
    "չէիր խնդա": "պիտի չխնդայիր",
    "չէր խնդա": "պիտի չխնդար",
    "չէինք խնդա": "պիտի չխնդայինք",
    "չէիք խնդա": "պիտի չխնդայիք",
    "չէին խնդա": "պիտի չխնդային",
    "անցն": "անցն",
    "անցել": "անցուցած",
    "անցեր": "անցուցեր",
    "անցնում": "անցներ",
    "անցնող": "անցնող",
    "անցնելու": "անցնելու",
    "անցնում եմ": "կ'անցնեմ",
    "անցնում ես": "կ'անցնես",
    "անցնում է": "կ'անցնէ",
    "անցնում ենք": "կ'անցնենք",
    "անցնում եք": "կ'անցնէք",
    "անցնում են": "կ'անցնեն",
    "անցնում էի": "կ'անցնէի",
    "անցնում էիր": "կ'անցնէիր",
    "անցնում էր": "կ'անցնէր",
    "անցնում էինք": "կ'անցնէինք",
    "անցնում էիք": "կ'անցնէիք",
    "անցնում էին": "կ'անցնէին",
    "անցա": "անցուցի",
    "անցար": "անցուցիր",
    "անցավ": "անցուց",
    "անցանք": "անցուցինք",
    "անցաք": "անցուցիք",
    "անցան": "անցուցին",
    "անցիր": "անցիր",
    "անցեք": "անցէք",
    "անցել եմ": "անցուցած եմ",
    "անցել ես": "անցուցած ես",
    "անցել է": "անցուցած է",
    "անցել ենք": "անցուցած ենք",
    "անցել եք": "անցուցած եք",
    "անցել են": "անցուցած են",
    "անցել էի": "անցուցած էի",
    "անցել էիր": "անցուցած էիր",
    "անցել էր": "անցուցած էր",
    "անցել էինք": "անցուցած էինք",
    "անցել էիք": "անցուցած էիք",
    "անցել էին": "անցուցած էին",
    "կանցնեմ": "պիտի անցնեմ",
    "կանցնես": "պիտի անցնես",
    "կանցնի": "պիտի անցնէ",
    "կանցնենք": "պիտի անցնենք",
    "կանցնէք": "պիտի անցնէք",
    "կանցնեն": "պիտի անցնեն",
    "կանցնէի": "պիտի անցնէի",
    "կանցնէիր": "պիտի անցնէիր",
    "կանցնէր": "պիտի անցնէր",
    "կանցնէինք": "պիտի անցնէինք",
    "կանցնէիք": "պիտի անցնէիք",
    "կանցնէին": "պիտի անցնէին",
    "չեմ անցնում": "չեմ անցներ",
    "չես անցնում": "չես անցներ",
    "չ'անցնում": "չ'անցներ",
    "չենք անցնում": "չենք անցներ",
    "չեք անցնում": "չեք անցներ",
    "չեն անցնում": "չեն անցներ",
    "չէի անցնում": "չէի անցներ",
    "չէիր անցնում": "չէիր անցներ",
    "չէր անցնում": "չէր անցներ",
    "չէինք անցնում": "չէինք անցներ",
    "չէիք անցնում": "չէիք անցներ",
    "չէին անցնում": "չէին անցներ",
    "չանցա": "չանցուցի",
    "չանցար": "չանցուցիր",
    "չանցավ": "չանցուց",
    "չանցանք": "չանցուցինք",
    "չանցաք": "չանցուցիք",
    "չանցան": "չանցուցին",
    "մի անցիր": "մի անցներ",
    "մի անցեք": "մի անցնէք",
    "չեմ անցել": "անցուցած չեմ",
    "չես անցել": "անցուցած չես",
    "չի անցել": "անցուցած չէ",
    "չենք անցել": "անցուցած չենք",
    "չեք անցել": "անցուցած չեք",
    "չեն անցել": "անցուցած չեն",
    "չէի անցել": "անցուցած չէի",
    "չէիր անցել": "անցուցած չէիր",
    "չէր անցել": "անցուցած չէր",
    "չէինք անցել": "անցուցած չէինք",
    "չէիք անցել": "անցուցած չէիք",
    "չէին անցել": "անցուցած չէին",
    "չեմ անցնի": "պիտի չանցնեմ",
    "չես անցնի": "պիտի չանցնես",
    "չի անցնի": "պիտի չանցնէ",
    "չենք անցնի": "պիտի չանցնենք",
    "չեք անցնի": "պիտի չանցնէք",
    "չեն անցնի": "պիտի չանցնեն",
    "չէի անցնի": "պիտի չանցնէի",
    "չէիր անցնի": "պիտի չանցնէիր",
    "չէր անցնի": "պիտի չանցնէր",
    "չէինք անցնի": "պիտի չանցնէինք",
    "չէիք անցնի": "պիտի չանցնէիք",
    "չէին անցնի": "պիտի չանցնէին",
    "ներկայանալ": "ներկայանալ",
    "ներկայան": "ներկայան",
    "ներկայացել": "ներկայացած",
    "ներկայացեր": "ներկայացեր",
    "ներկայանում": "ներկայանար",
    "ներկայացող": "ներկայացող",
    "ներկայանալու": "ներկայանալու",
    "ներկայանում եմ": "կը ներկայանամ",
    "ներկայանում ես": "կը ներկայանաս",
    "ներկայանում է": "կը ներկայանայ",
    "ներկայանում ենք": "կը ներկայանանք",
    "ներկայանում եք": "կը ներկայանաք",
    "ներկայանում են": "կը ներկայանան",
    "ներկայանում էի": "կը ներկայանայի",
    "ներկայանում էիր": "կը ներկայանայիր",
    "ներկայանում էր": "կը ներկայանար",
    "ներկայանում էինք": "կը ներկայանայինք",
    "ներկայանում էիք": "կը ներկայանայիք",
    "ներկայանում էին": "կը ներկայանային",
    "ներկայացա": "ներկայացայ",
    "ներկայացար": "ներկայացար",
    "ներկայացավ": "ներկայացաւ",
    "ներկայացանք": "ներկայացանք",
    "ներկայացաք": "ներկայացաք",
    "ներկայացան": "ներկայացան",
    "ներկայացիր": "ներկայացիր",
    "ներկայանանք": "ներկայանանք",
    "ներկայանացեք": "ներկայացէք",
    "ներկայացել եմ": "ներկայացած եմ",
    "ներկայացել ես": "ներկայացած ես",
    "ներկայացել է": "ներկայացած է",
    "ներկայացել ենք": "ներկայացած ենք",
    "ներկայացել եք": "ներկայացած եք",
    "ներկայացել են": "ներկայացած են",
    "ներկայացել էի": "ներկայացած էի",
    "ներկայացել էիր": "ներկայացած էիր",
    "ներկայացել էր": "ներկայացած էր",
    "ներկայացել էինք": "ներկայացած էինք",
    "ներկայացել էիք": "ներկայացած էիք",
    "ներկայացել էին": "ներկայացած էին",
    "կներկայանամ": "պիտի ներկայանամ",
    "կներկայանաս": "պիտի ներկայանաս",
    "կներկայանա": "պիտի ներկայանայ",
    "կներկայանանք": "պիտի ներկայանանք",
    "կներկայանաք": "պիտի ներկայանաք",
    "կներկայանան": "պիտի ներկայանան",
    "կներկայանայի": "պիտի ներկայանայի",
    "կներկայանայիր": "պիտի ներկայանայիր",
    "կներկայանար": "պիտի ներկայանար",
    "կներկայանայինք": "պիտի ներկայանայինք",
    "կներկայանայիք": "պիտի ներկայանայիք",
    "կներկայանային": "պիտի ներկայանային",
    "չեմ ներկայանում": "չեմ ներկայանար",
    "չես ներկայանում": "չես ներկայանար",
    "չի ներկայանում": "չի ներկայանար",
    "չենք ներկայանում": "չենք ներկայանար",
    "չեք ներկայանում": "չեք ներկայանար",
    "չեն ներկայանում": "չեն ներկայանար",
    "չէի ներկայանում": "չէի ներկայանար",
    "չէիր ներկայանում": "չէիր ներկայանար",
    "չէր ներկայանում": "չէր ներկայանար",
    "չէինք ներկայանում": "չէինք ներկայանար",
    "չէիք ներկայանում": "չէիք ներկայանար",
    "չէին ներկայանում": "չէին ներկայանար",
    "չներկայացա": "չներկայացայ",
    "չներկայացար": "չներկայացար",
    "չներկայացավ": "չներկայացաւ",
    "չներկայացանք": "չներկայացանք",
    "չներկայացաք": "չներկայացաք",
    "չներկայացան": "չներկայացան",
    "մի ներկայացիր": "մի ներկայանար",
    "մի ներկայանանք": "մի ներկայանանք",
    "մի ներկայանացեք": "մի ներկայանաք",
    "չեմ ներկայացել": "ներկայացած չեմ",
    "չես ներկայացել": "ներկայացած չես",
    "չի ներկայացել": "ներկայացած չէ",
    "չենք ներկայացել": "ներկայացած չենք",
    "չեք ներկայացել": "ներկայացած չեք",
    "չեն ներկայացել": "ներկայացած չեն",
    "չէի ներկայացել": "ներկայացած չէի",
    "չէիր ներկայացել": "ներկայացած չէիր",
    "չէր ներկայացել": "ներկայացած չէր",
    "չէինք ներկայացել": "ներկայացած չէինք",
    "չէիք ներկայացել": "ներկայացած չէիք",
    "չէին ներկայացել": "ներկայացած չէին",
    "չեմ ներկայանա": "պիտի չներկայանամ",
    "չես ներկայանա": "պիտի չներկայանաս",
    "չի ներկայանա": "պիտի չներկայանայ",
    "չենք ներկայանա": "պիտի չներկայանանք",
    "չեք ներկայանա": "պիտի չներկայանաք",
    "չեն ներկայանա": "պիտի չներկայանան",
    "չէի ներկայանա": "պիտի չներկայանայի",
    "չէիր ներկայանա": "պիտի չներկայանայիր",
    "չէր ներկայանա": "պիտի չներկայանար",
    "չէինք ներկայանա": "պիտի չներկայանայինք",
    "չէիք ներկայանա": "պիտի չներկայանայիք",
    "չէին ներկայանա": "պիտի չներկայանային",
    "առանձնանալ": "առանձնանալ",
    "առանձնան": "առանձնան",
    "առանձնացել": "առանձնացած",
    "առանձնացեր": "առանձնացեր",
    "առանձնանում": "առանձնանար",
    "առանձնացող": "առանձնացող",
    "առանձնանալու": "առանձնանալու",
    "առանձնանում եմ": "կ'առանձնանամ",
    "առանձնանում ես": "կ'առանձնանաս",
    "առանձնանում է": "կ'առանձնանայ",
    "առանձնանում ենք": "կ'առանձնանանք",
    "առանձնանում եք": "կ'առանձնանաք",
    "առանձնանում են": "կ'առանձնանան",
    "առանձնանում էի": "կ'առանձնանայի",
    "առանձնանում էիր": "կ'առանձնանայիր",
    "առանձնանում էր": "կ'առանձնանար",
    "առանձնանում էինք": "կ'առանձնանայինք",
    "առանձնանում էիք": "կ'առանձնանայիք",
    "առանձնանում էին": "կ'առանձնանային",
    "առանձնացա": "առանձնացայ",
    "առանձնացար": "առանձնացար",
    "առանձնացավ": "առանձնացաւ",
    "առանձնացանք": "առանձնացանք",
    "առանձնացաք": "առանձնացաք",
    "առանձնացան": "առանձնացան",
    "առանձնացիր": "առանձնացիր",
    "առանձնանանք": "առանձնանանք",
    "առանձնանացեք": "առանձնացէք",
    "առանձնացել եմ": "առանձնացած եմ",
    "առանձնացել ես": "առանձնացած ես",
    "առանձնացել է": "առանձնացած է",
    "առանձնացել ենք": "առանձնացած ենք",
    "առանձնացել եք": "առանձնացած եք",
    "առանձնացել են": "առանձնացած են",
    "առանձնացել էի": "առանձնացած էի",
    "առանձնացել էիր": "առանձնացած էիր",
    "առանձնացել էր": "առանձնացած էր",
    "առանձնացել էինք": "առանձնացած էինք",
    "առանձնացել էիք": "առանձնացած էիք",
    "առանձնացել էին": "առանձնացած էին",
    "կառանձնանամ": "պիտի առանձնանամ",
    "կառանձնանաս": "պիտի առանձնանաս",
    "կառանձնանա": "պիտի առանձնանայ",
    "կառանձնանանք": "պիտի առանձնանանք",
    "կառանձնանաք": "պիտի առանձնանաք",
    "կառանձնանան": "պիտի առանձնանան",
    "կառանձնանայի": "պիտի առանձնանայի",
    "կառանձնանայիր": "պիտի առանձնանայիր",
    "կառանձնանար": "պիտի առանձնանար",
    "կառանձնանայինք": "պիտի առանձնանայինք",
    "կառանձնանայիք": "պիտի առանձնանայիք",
    "կառանձնանային": "պիտի առանձնանային",
    "չեմ առանձնանում": "չեմ առանձնանար",
    "չես առանձնանում": "չես առանձնանար",
    "չ'առանձնանում": "չ'առանձնանար",
    "չենք առանձնանում": "չենք առանձնանար",
    "չեք առանձնանում": "չեք առանձնանար",
    "չեն առանձնանում": "չեն առանձնանար",
    "չէի առանձնանում": "չէի առանձնանար",
    "չէիր առանձնանում": "չէիր առանձնանար",
    "չէր առանձնանում": "չէր առանձնանար",
    "չէինք առանձնանում": "չէինք առանձնանար",
    "չէիք առանձնանում": "չէիք առանձնանար",
    "չէին առանձնանում": "չէին առանձնանար",
    "չառանձնացա": "չառանձնացայ",
    "չառանձնացար": "չառանձնացար",
    "չառանձնացավ": "չառանձնացաւ",
    "չառանձնացանք": "չառանձնացանք",
    "չառանձնացաք": "չառանձնացաք",
    "չառանձնացան": "չառանձնացան",
    "մի առանձնացիր": "մի առանձնանար",
    "մի առանձնանանք": "մի առանձնանանք",
    "մի առանձնանացեք": "մի առանձնանաք",
    "չեմ առանձնացել": "առանձնացած չեմ",
    "չես առանձնացել": "առանձնացած չես",
    "չի առանձնացել": "առանձնացած չէ",
    "չենք առանձնացել": "առանձնացած չենք",
    "չեք առանձնացել": "առանձնացած չեք",
    "չեն առանձնացել": "առանձնացած չեն",
    "չէի առանձնացել": "առանձնացած չէի",
    "չէիր առանձնացել": "առանձնացած չէիր",
    "չէր առանձնացել": "առանձնացած չէր",
    "չէինք առանձնացել": "առանձնացած չէինք",
    "չէիք առանձնացել": "առանձնացած չէիք",
    "չէին առանձնացել": "առանձնացած չէին",
    "չեմ առանձնանա": "պիտի չառանձնանամ",
    "չես առանձնանա": "պիտի չառանձնանաս",
    "չի առանձնանա": "պիտի չառանձնանայ",
    "չենք առանձնանա": "պիտի չառանձնանանք",
    "չեք առանձնանա": "պիտի չառանձնանաք",
    "չեն առանձնանա": "պիտի չառանձնանան",
    "չէի առանձնանա": "պիտի չառանձնանայի",
    "չէիր առանձնանա": "պիտի չառանձնանայիր",
    "չէր առանձնանա": "պիտի չառանձնանար",
    "չէինք առանձնանա": "պիտի չառանձնանայինք",
    "չէիք առանձնանա": "պիտի չառանձնանայիք",
    "չէին առանձնանա": "պիտի չառանձնանային",
    "արթննալ": "արթննալ",
    "արթնն": "արթնն",
    "արթննացել": "արթնցած",
    "արթննացեր": "արթնցեր",
    "արթննում": "արթննար",
    "արթննացող": "արթնցող",
    "արթննալու": "արթննալու",
    "արթննում եմ": "կ'արթննամ",
    "արթննում ես": "կ'արթննաս",
    "արթննում է": "կ'արթննայ",
    "արթննում ենք": "կ'արթննանք",
    "արթննում եք": "կ'արթննաք",
    "արթննում են": "կ'արթննան",
    "արթննում էի": "կ'արթննայի",
    "արթննում էիր": "կ'արթննայիր",
    "արթննում էր": "կ'արթննար",
    "արթննում էինք": "կ'արթննայինք",
    "արթննում էիք": "կ'արթննայիք",
    "արթննում էին": "կ'արթննային",
    "արթննացի": "արթնցայ",
    "արթննացիր": "արթնցար",
    "արթննաց": "արթնցաւ",
    "արթննացինք": "արթնցանք",
    "արթննացիք": "արթնցաք",
    "արթննացին": "արթնցան",
    "արթննա": "արթնցիր",
    "արթննանք": "արթննանք",
    "արթննացեք": "արթնցէք",
    "արթննացել եմ": "արթնցած եմ",
    "արթննացել ես": "արթնցած ես",
    "արթննացել է": "արթնցած է",
    "արթննացել ենք": "արթնցած ենք",
    "արթննացել եք": "արթնցած եք",
    "արթննացել են": "արթնցած են",
    "արթննացել էի": "արթնցած էի",
    "արթննացել էիր": "արթնցած էիր",
    "արթննացել էր": "արթնցած էր",
    "արթննացել էինք": "արթնցած էինք",
    "արթննացել էիք": "արթնցած էիք",
    "արթննացել էին": "արթնցած էին",
    "կարթննամ": "պիտի արթննամ",
    "կարթննաս": "պիտի արթննաս",
    "կարթննա": "պիտի արթննայ",
    "կարթննանք": "պիտի արթննանք",
    "կարթննաք": "պիտի արթննաք",
    "կարթննան": "պիտի արթննան",
    "կարթննայի": "պիտի արթննայի",
    "կարթննայիր": "պիտի արթննայիր",
    "կարթննար": "պիտի արթննար",
    "կարթննայինք": "պիտի արթննայինք",
    "կարթննայիք": "պիտի արթննայիք",
    "կարթննային": "պիտի արթննային",
    "չեմ արթննում": "չեմ արթննար",
    "չես արթննում": "չես արթննար",
    "չ'արթննում": "չ'արթննար",
    "չենք արթննում": "չենք արթննար",
    "չեք արթննում": "չեք արթննար",
    "չեն արթննում": "չեն արթննար",
    "չէի արթննում": "չէի արթննար",
    "չէիր արթննում": "չէիր արթննար",
    "չէր արթննում": "չէր արթննար",
    "չէինք արթննում": "չէինք արթննար",
    "չէիք արթննում": "չէիք արթննար",
    "չէին արթննում": "չէին արթննար",
    "չարթննացի": "չարթնցայ",
    "չարթննացիր": "չարթնցար",
    "չարթննաց": "չարթնցաւ",
    "չարթննացինք": "չարթնցանք",
    "չարթննացիք": "չարթնցաք",
    "չարթննացին": "չարթնցան",
    "մի արթննա": "մի արթննար",
    "մի արթննանք": "մի արթննանք",
    "մի արթննացեք": "մի արթննաք",
    "չեմ արթննացել": "արթնցած չեմ",
    "չես արթննացել": "արթնցած չես",
    "չի արթննացել": "արթնցած չէ",
    "չենք արթննացել": "արթնցած չենք",
    "չեք արթննացել": "արթնցած չեք",
    "չեն արթննացել": "արթնցած չեն",
    "չէի արթննացել": "արթնցած չէի",
    "չէիր արթննացել": "արթնցած չէիր",
    "չէր արթննացել": "արթնցած չէր",
    "չէինք արթննացել": "արթնցած չէինք",
    "չէիք արթննացել": "արթնցած չէիք",
    "չէին արթննացել": "արթնցած չէին",
    "չեմ արթննա": "պիտի չարթննամ",
    "չես արթննա": "պիտի չարթննաս",
    "չի արթննա": "պիտի չարթննայ",
    "չենք արթննա": "պիտի չարթննանք",
    "չեք արթննա": "պիտի չարթննաք",
    "չեն արթննա": "պիտի չարթննան",
    "չէի արթննա": "պիտի չարթննայի",
    "չէիր արթննա": "պիտի չարթննայիր",
    "չէր արթննա": "պիտի չարթննար",
    "չէինք արթննա": "պիտի չարթննայինք",
    "չէիք արթննա": "պիտի չարթննայիք",
    "չէին արթննա": "պիտի չարթննային",
    "յիշել": "յիշած",
    "յիշ": "յիշ",
    "յիշեցեր": "յիշեցեր",
    "յիշում": "յիշեր",
    "յիշող": "յիշող",
    "յիշելու": "յիշելու",
    "յիշում եմ": "կը յիշեմ",
    "յիշում ես": "կը յիշես",
    "յիշում է": "կը յիշէ",
    "յիշում ենք": "կը յիշենք",
    "յիշում եք": "կը յիշէք",
    "յիշում են": "կը յիշեն",
    "յիշում էի": "կը յիշէի",
    "յիշում էիր": "կը յիշէիր",
    "յիշում էր": "կը յիշէր",
    "յիշում էինք": "կը յիշէինք",
    "յիշում էիք": "կը յիշէիք",
    "յիշում էին": "կը յիշէին",
    "յիշեցի": "յիշեցի",
    "յիշեցիր": "յիշեցիր",
    "յիշեց": "յիշեց",
    "յիշեցինք": "յիշեցինք",
    "յիշեցիք": "յիշեցիք",
    "յիշեցին": "յիշեցին",
    "յիշիր": "յիշէ",
    "յիշենք": "յիշենք",
    "յիշեք": "յիշեցէք",
    "յիշել եմ": "յիշած եմ",
    "յիշել ես": "յիշած ես",
    "յիշել է": "յիշած է",
    "յիշել ենք": "յիշած ենք",
    "յիշել եք": "յիշած եք",
    "յիշել են": "յիշած են",
    "յիշել էի": "յիշած էի",
    "յիշել էիր": "յիշած էիր",
    "յիշել էր": "յիշած էր",
    "յիշել էինք": "յիշած էինք",
    "յիշել էիք": "յիշած էիք",
    "յիշել էին": "յիշած էին",
    "կյիշեմ": "պիտի յիշեմ",
    "կյիշես": "պիտի յիշես",
    "կյիշի": "պիտի յիշէ",
    "կյիշենք": "պիտի յիշենք",
    "կյիշէք": "պիտի յիշէք",
    "կյիշեն": "պիտի յիշեն",
    "կյիշէի": "պիտի յիշէի",
    "կյիշէիր": "պիտի յիշէիր",
    "կյիշէր": "պիտի յիշէր",
    "կյիշէինք": "պիտի յիշէինք",
    "կյիշէիք": "պիտի յիշէիք",
    "կյիշէին": "պիտի յիշէին",
    "չեմ յիշում": "չեմ յիշեր",
    "չես յիշում": "չես յիշեր",
    "չի յիշում": "չի յիշեր",
    "չենք յիշում": "չենք յիշեր",
    "չեք յիշում": "չեք յիշեր",
    "չեն յիշում": "չեն յիշեր",
    "չէի յիշում": "չէի յիշեր",
    "չէիր յիշում": "չէիր յիշեր",
    "չէր յիշում": "չէր յիշեր",
    "չէինք յիշում": "չէինք յիշեր",
    "չէիք յիշում": "չէիք յիշեր",
    "չէին յիշում": "չէին յիշեր",
    "չյիշեցի": "չյիշեցի",
    "չյիշեցիր": "չյիշեցիր",
    "չյիշեց": "չյիշեց",
    "չյիշեցինք": "չյիշեցինք",
    "չյիշեցիք": "չյիշեցիք",
    "չյիշեցին": "չյիշեցին",
    "մի յիշիր": "մի յիշեր",
    "մի յիշենք": "մի յիշենք",
    "մի յիշեք": "մի յիշէք",
    "չեմ յիշել": "յիշած չեմ",
    "չես յիշել": "յիշած չես",
    "չի յիշել": "յիշած չէ",
    "չենք յիշել": "յիշած չենք",
    "չեք յիշել": "յիշած չեք",
    "չեն յիշել": "յիշած չեն",
    "չէի յիշել": "յիշած չէի",
    "չէիր յիշել": "յիշած չէիր",
    "չէր յիշել": "յիշած չէր",
    "չէինք յիշել": "յիշած չէինք",
    "չէիք յիշել": "յիշած չէիք",
    "չէին յիշել": "յիշած չէին",
    "չեմ յիշի": "պիտի չյիշեմ",
    "չես յիշի": "պիտի չյիշես",
    "չի յիշի": "պիտի չյիշէ",
    "չենք յիշի": "պիտի չյիշենք",
    "չեք յիշի": "պիտի չյիշէք",
    "չեն յիշի": "պիտի չյիշեն",
    "չէի յիշի": "պիտի չյիշէի",
    "չէիր յիշի": "պիտի չյիշէիր",
    "չէր յիշի": "պիտի չյիշէր",
    "չէինք յիշի": "պիտի չյիշէինք",
    "չէիք յիշի": "պիտի չյիշէիք",
    "չէին յիշի": "պիտի չյիշէին",
    "վեր ելլալ": "վեր ելլալ",
    "ելլալ": "ելլալ",
    "ելլ": "ելլ",
    "ելլացել": "ելած",
    "ելլացեր": "ելեր",
    "ելլում": "ելլեր",
    "ելլացող": "ելլող",
    "ելլալու": "ելլալու",
    "վեր ելլում եմ": "վեր կ'ելլեմ",
    "վեր ելլում ես": "վեր կ'ելլես",
    "վեր ելլում է": "վեր կ'ելլէ",
    "վեր ելլում ենք": "վեր կ'ելլենք",
    "վեր ելլում եք": "վեր կ'ելլէք",
    "վեր ելլում են": "վեր կ'ելլեն",
    "վեր ելլում էի": "վեր կ'ելլէի",
    "վեր ելլում էիր": "վեր կ'ելլէիր",
    "վեր ելլում էր": "վեր կ'ելլէր",
    "վեր ելլում էինք": "վեր կ'ելլէինք",
    "վեր ելլում էիք": "վեր կ'ելլէիք",
    "վեր ելլում էին": "վեր կ'ելլէին",
    "վեր ելլացի": "վեր ելայ",
    "վեր ելլացիր": "վեր ելար",
    "վեր ելլաց": "վեր ելաւ",
    "վեր ելլացինք": "վեր ելանք",
    "վեր ելլացիք": "վեր ելաք",
    "վեր ելլացին": "վեր ելան",
    "վեր ելլա": "վեր ելիր",
    "վեր ելլանք": "",
    "վեր ելլացեք": "վեր ելէք",
    "վեր ելլացել եմ": "վեր ելած եմ",
    "վեր ելլացել ես": "վեր ելած ես",
    "վեր ելլացել է": "վեր ելած է",
    "վեր ելլացել ենք": "վեր ելած ենք",
    "վեր ելլացել եք": "վեր ելած եք",
    "վեր ելլացել են": "վեր ելած են",
    "վեր ելլացել էի": "վեր ելած էի",
    "վեր ելլացել էիր": "վեր ելած էիր",
    "վեր ելլացել էր": "վեր ելած էր",
    "վեր ելլացել էինք": "վեր ելած էինք",
    "վեր ելլացել էիք": "վեր ելած էիք",
    "վեր ելլացել էին": "վեր ելած էին",
    "վեր կելլամ": "վեր պիտի ելլամ",
    "վեր կելլաս": "վեր պիտի ելլաս",
    "վեր կելլա": "վեր պիտի ելլայ",
    "վեր կելլանք": "վեր պիտի ելլանք",
    "վեր կելլաք": "վեր պիտի ելլաք",
    "վեր կելլան": "վեր պիտի ելլան",
    "վեր կելլայի": "վեր պիտի ելլայի",
    "վեր կելլայիր": "վեր պիտի ելլայիր",
    "վեր կելլար": "վեր պիտի ելլար",
    "վեր կելլայինք": "վեր պիտի ելլայինք",
    "վեր կելլայիք": "վեր պիտի ելլայիք",
    "վեր կելլային": "վեր պիտի ելլային",
    "վեր չեմ ելլում": "վեր չեմ ելլեր",
    "վեր չես ելլում": "վեր չես ելլեր",
    "վեր չ'ելլում": "վեր չ'ելլեր",
    "վեր չենք ելլում": "վեր չենք ելլեր",
    "վեր չեք ելլում": "վեր չեք ելլեր",
    "վեր չեն ելլում": "վեր չեն ելլեր",
    "վեր չէի ելլում": "վեր չէի ելլեր",
    "վեր չէիր ելլում": "վեր չէիր ելլեր",
    "վեր չէր ելլում": "վեր չէր ելլեր",
    "վեր չէինք ելլում": "վեր չէինք ելլեր",
    "վեր չէիք ելլում": "վեր չէիք ելլեր",
    "վեր չէին ելլում": "վեր չէին ելլեր",
    "վեր չելլացի": "վեր չելայ",
    "վեր չելլացիր": "վեր չելար",
    "վեր չելլաց": "վեր չելաւ",
    "վեր չելլացինք": "վեր չելանք",
    "վեր չելլացիք": "վեր չելաք",
    "վեր չելլացին": "վեր չելան",
    "վեր մի ելլա": "վեր մի ելլար",
    "վեր մի ելլանք": "վեր մի ելլանք",
    "վեր մի ելլացեք": "վեր մի ելլաք",
    "վեր չեմ ելլացել": "վեր ելած չեմ",
    "վեր չես ելլացել": "վեր ելած չես",
    "վեր չի ելլացել": "վեր ելած չէ",
    "վեր չենք ելլացել": "վեր ելած չենք",
    "վեր չեք ելլացել": "վեր ելած չեք",
    "վեր չեն ելլացել": "վեր ելած չեն",
    "վեր չէի ելլացել": "վեր ելած չէի",
    "վեր չէիր ելլացել": "վեր ելած չէիր",
    "վեր չէր ելլացել": "վեր ելած չէր",
    "վեր չէինք ելլացել": "վեր ելած չէինք",
    "վեր չէիք ելլացել": "վեր ելած չէիք",
    "վեր չէին ելլացել": "վեր ելած չէին",
    "վեր չեմ ելլա": "վեր պիտի չելլամ",
    "վեր չես ելլա": "վեր պիտի չելլաս",
    "վեր չի ելլա": "վեր պիտի չելլայ",
    "վեր չենք ելլա": "վեր պիտի չելլանք",
    "վեր չեք ելլա": "վեր պիտի չելլաք",
    "վեր չեն ելլա": "վեր պիտի չելլան",
    "վեր չէի ելլա": "վեր պիտի չելլայի",
    "վեր չէիր ելլա": "վեր պիտի չելլայիր",
    "վեր չէր ելլա": "վեր պիտի չելլար",
    "վեր չէինք ելլա": "վեր պիտի չելլայինք",
    "վեր չէիք ելլա": "վեր պիտի չելլայիք",
    "վեր չէին ելլա": "վեր պիտի չելլային",
    "ջղայնանալ": "ջղայնանալ",
    "ջղայնան": "ջղայնան",
    "ջղայնացել": "ջղայնացած",
    "ջղայնացեր": "ջղայնացեր",
    "ջղայնանում": "ջղայնանար",
    "ջղայնացող": "ջղայնացող",
    "ջղայնանալու": "ջղայնանալու",
    "ջղայնանում եմ": "կը ջղայնանամ",
    "ջղայնանում ես": "կը ջղայնանաս",
    "ջղայնանում է": "կը ջղայնանայ",
    "ջղայնանում ենք": "կը ջղայնանանք",
    "ջղայնանում եք": "կը ջղայնանաք",
    "ջղայնանում են": "կը ջղայնանան",
    "ջղայնանում էի": "կը ջղայնանայի",
    "ջղայնանում էիր": "կը ջղայնանայիր",
    "ջղայնանում էր": "կը ջղայնանար",
    "ջղայնանում էինք": "կը ջղայնանայինք",
    "ջղայնանում էիք": "կը ջղայնանայիք",
    "ջղայնանում էին": "կը ջղայնանային",
    "ջղայնացա": "ջղայնացայ",
    "ջղայնացար": "ջղայնացար",
    "ջղայնացավ": "ջղայնացաւ",
    "ջղայնացանք": "ջղայնացանք",
    "ջղայնացաք": "ջղայնացաք",
    "ջղայնացան": "ջղայնացան",
    "ջղայնացիր": "ջղայնացիր",
    "ջղայնանանք": "ջղայնանանք",
    "ջղայնանացեք": "ջղայնացէք",
    "ջղայնացել եմ": "ջղայնացած եմ",
    "ջղայնացել ես": "ջղայնացած ես",
    "ջղայնացել է": "ջղայնացած է",
    "ջղայնացել ենք": "ջղայնացած ենք",
    "ջղայնացել եք": "ջղայնացած եք",
    "ջղայնացել են": "ջղայնացած են",
    "ջղայնացել էի": "ջղայնացած էի",
    "ջղայնացել էիր": "ջղայնացած էիր",
    "ջղայնացել էր": "ջղայնացած էր",
    "ջղայնացել էինք": "ջղայնացած էինք",
    "ջղայնացել էիք": "ջղայնացած էիք",
    "ջղայնացել էին": "ջղայնացած էին",
    "կջղայնանամ": "պիտի ջղայնանամ",
    "կջղայնանաս": "պիտի ջղայնանաս",
    "կջղայնանա": "պիտի ջղայնանայ",
    "կջղայնանանք": "պիտի ջղայնանանք",
    "կջղայնանաք": "պիտի ջղայնանաք",
    "կջղայնանան": "պիտի ջղայնանան",
    "կջղայնանայի": "պիտի ջղայնանայի",
    "կջղայնանայիր": "պիտի ջղայնանայիր",
    "կջղայնանար": "պիտի ջղայնանար",
    "կջղայնանայինք": "պիտի ջղայնանայինք",
    "կջղայնանայիք": "պիտի ջղայնանայիք",
    "կջղայնանային": "պիտի ջղայնանային",
    "չեմ ջղայնանում": "չեմ ջղայնանար",
    "չես ջղայնանում": "չես ջղայնանար",
    "չի ջղայնանում": "չի ջղայնանար",
    "չենք ջղայնանում": "չենք ջղայնանար",
    "չեք ջղայնանում": "չեք ջղայնանար",
    "չեն ջղայնանում": "չեն ջղայնանար",
    "չէի ջղայնանում": "չէի ջղայնանար",
    "չէիր ջղայնանում": "չէիր ջղայնանար",
    "չէր ջղայնանում": "չէր ջղայնանար",
    "չէինք ջղայնանում": "չէինք ջղայնանար",
    "չէիք ջղայնանում": "չէիք ջղայնանար",
    "չէին ջղայնանում": "չէին ջղայնանար",
    "չջղայնացա": "չջղայնացայ",
    "չջղայնացար": "չջղայնացար",
    "չջղայնացավ": "չջղայնացաւ",
    "չջղայնացանք": "չջղայնացանք",
    "չջղայնացաք": "չջղայնացաք",
    "չջղայնացան": "չջղայնացան",
    "մի ջղայնացիր": "մի ջղայնանար",
    "մի ջղայնանանք": "մի ջղայնանանք",
    "մի ջղայնանացեք": "մի ջղայնանաք",
    "չեմ ջղայնացել": "ջղայնացած չեմ",
    "չես ջղայնացել": "ջղայնացած չես",
    "չի ջղայնացել": "ջղայնացած չէ",
    "չենք ջղայնացել": "ջղայնացած չենք",
    "չեք ջղայնացել": "ջղայնացած չեք",
    "չեն ջղայնացել": "ջղայնացած չեն",
    "չէի ջղայնացել": "ջղայնացած չէի",
    "չէիր ջղայնացել": "ջղայնացած չէիր",
    "չէր ջղայնացել": "ջղայնացած չէր",
    "չէինք ջղայնացել": "ջղայնացած չէինք",
    "չէիք ջղայնացել": "ջղայնացած չէիք",
    "չէին ջղայնացել": "ջղայնացած չէին",
    "չեմ ջղայնանա": "պիտի չջղայնանամ",
    "չես ջղայնանա": "պիտի չջղայնանաս",
    "չի ջղայնանա": "պիտի չջղայնանայ",
    "չենք ջղայնանա": "պիտի չջղայնանանք",
    "չեք ջղայնանա": "պիտի չջղայնանաք",
    "չեն ջղայնանա": "պիտի չջղայնանան",
    "չէի ջղայնանա": "պիտի չջղայնանայի",
    "չէիր ջղայնանա": "պիտի չջղայնանայիր",
    "չէր ջղայնանա": "պիտի չջղայնանար",
    "չէինք ջղայնանա": "պիտի չջղայնանայինք",
    "չէիք ջղայնանա": "պիտի չջղայնանայիք",
    "չէին ջղայնանա": "պիտի չջղայնանային",
    "զգալ": "զգալ",
    "զգ": "զգ",
    "զգացել": "զգացած",
    "զգացեր": "զգացեր",
    "զգում": "զգար",
    "զգացող": "զգացող",
    "զգալու": "զգալու",
    "զգում եմ": "կը զգամ",
    "զգում ես": "կը զգաս",
    "զգում է": "կը զգայ",
    "զգում ենք": "կը զգանք",
    "զգում եք": "կը զգաք",
    "զգում են": "կը զգան",
    "զգում էի": "կը զգայի",
    "զգում էիր": "կը զգայիր",
    "զգում էր": "կը զգար",
    "զգում էինք": "կը զգայինք",
    "զգում էիք": "կը զգայիք",
    "զգում էին": "կը զգային",
    "զգացի": "զգացի",
    "զգացիր": "զգացիր",
    "զգաց": "զգաց",
    "զգացինք": "զգացինք",
    "զգացիք": "զգացիք",
    "զգացին": "զգացին",
    "զգա": "զգա",
    "զգանք": "զգանք",
    "զգացեք": "զգացէք",
    "զգացել եմ": "զգացած եմ",
    "զգացել ես": "զգացած ես",
    "զգացել է": "զգացած է",
    "զգացել ենք": "զգացած ենք",
    "զգացել եք": "զգացած եք",
    "զգացել են": "զգացած են",
    "զգացել էի": "զգացած էի",
    "զգացել էիր": "զգացած էիր",
    "զգացել էր": "զգացած էր",
    "զգացել էինք": "զգացած էինք",
    "զգացել էիք": "զգացած էիք",
    "զգացել էին": "զգացած էին",
    "կզգամ": "պիտի զգամ",
    "կզգաս": "պիտի զգաս",
    "կզգա": "պիտի զգայ",
    "կզգանք": "պիտի զգանք",
    "կզգաք": "պիտի զգաք",
    "կզգան": "պիտի զգան",
    "կզգայի": "պիտի զգայի",
    "կզգայիր": "պիտի զգայիր",
    "կզգար": "պիտի զգար",
    "կզգայինք": "պիտի զգայինք",
    "կզգայիք": "պիտի զգայիք",
    "կզգային": "պիտի զգային",
    "չեմ զգում": "չեմ զգար",
    "չես զգում": "չես զգար",
    "չի զգում": "չի զգար",
    "չենք զգում": "չենք զգար",
    "չեք զգում": "չեք զգար",
    "չեն զգում": "չեն զգար",
    "չէի զգում": "չէի զգար",
    "չէիր զգում": "չէիր զգար",
    "չէր զգում": "չէր զգար",
    "չէինք զգում": "չէինք զգար",
    "չէիք զգում": "չէիք զգար",
    "չէին զգում": "չէին զգար",
    "չզգացի": "չզգացի",
    "չզգացիր": "չզգացիր",
    "չզգաց": "չզգաց",
    "չզգացինք": "չզգացինք",
    "չզգացիք": "չզգացիք",
    "չզգացին": "չզգացին",
    "մի զգա": "մի զգար",
    "մի զգանք": "մի զգանք",
    "մի զգացեք": "մի զգաք",
    "չեմ զգացել": "զգացած չեմ",
    "չես զգացել": "զգացած չես",
    "չի զգացել": "զգացած չէ",
    "չենք զգացել": "զգացած չենք",
    "չեք զգացել": "զգացած չեք",
    "չեն զգացել": "զգացած չեն",
    "չէի զգացել": "զգացած չէի",
    "չէիր զգացել": "զգացած չէիր",
    "չէր զգացել": "զգացած չէր",
    "չէինք զգացել": "զգացած չէինք",
    "չէիք զգացել": "զգացած չէիք",
    "չէին զգացել": "զգացած չէին",
    "չեմ զգա": "պիտի չզգամ",
    "չես զգա": "պիտի չզգաս",
    "չի զգա": "պիտի չզգայ",
    "չենք զգա": "պիտի չզգանք",
    "չեք զգա": "պիտի չզգաք",
    "չեն զգա": "պիտի չզգան",
    "չէի զգա": "պիտի չզգայի",
    "չէիր զգա": "պիտի չզգայիր",
    "չէր զգա": "պիտի չզգար",
    "չէինք զգա": "պիտի չզգայինք",
    "չէիք զգա": "պիտի չզգայիք",
    "չէին զգա": "պիտի չզգային",
    "ծառայել": "ծառայած",
    "ծառայ": "ծառայ",
    "ծառայեցեր": "ծառայեցեր",
    "ծառայում": "ծառայեր",
    "ծառայող": "ծառայող",
    "ծառայելու": "ծառայելու",
    "ծառայում եմ": "կը ծառայեմ",
    "ծառայում ես": "կը ծառայես",
    "ծառայում է": "կը ծառայէ",
    "ծառայում ենք": "կը ծառայենք",
    "ծառայում եք": "կը ծառայէք",
    "ծառայում են": "կը ծառայեն",
    "ծառայում էի": "կը ծառայէի",
    "ծառայում էիր": "կը ծառայէիր",
    "ծառայում էր": "կը ծառայէր",
    "ծառայում էինք": "կը ծառայէինք",
    "ծառայում էիք": "կը ծառայէիք",
    "ծառայում էին": "կը ծառայէին",
    "ծառայեցի": "ծառայեցի",
    "ծառայեցիր": "ծառայեցիր",
    "ծառայեց": "ծառայեց",
    "ծառայեցինք": "ծառայեցինք",
    "ծառայեցիք": "ծառայեցիք",
    "ծառայեցին": "ծառայեցին",
    "ծառայիր": "ծառայէ",
    "ծառայենք": "ծառայենք",
    "ծառայեք": "ծառայեցէք",
    "ծառայել եմ": "ծառայած եմ",
    "ծառայել ես": "ծառայած ես",
    "ծառայել է": "ծառայած է",
    "ծառայել ենք": "ծառայած ենք",
    "ծառայել եք": "ծառայած եք",
    "ծառայել են": "ծառայած են",
    "ծառայել էի": "ծառայած էի",
    "ծառայել էիր": "ծառայած էիր",
    "ծառայել էր": "ծառայած էր",
    "ծառայել էինք": "ծառայած էինք",
    "ծառայել էիք": "ծառայած էիք",
    "ծառայել էին": "ծառայած էին",
    "կծառայեմ": "պիտի ծառայեմ",
    "կծառայես": "պիտի ծառայես",
    "կծառայի": "պիտի ծառայէ",
    "կծառայենք": "պիտի ծառայենք",
    "կծառայէք": "պիտի ծառայէք",
    "կծառայեն": "պիտի ծառայեն",
    "կծառայէի": "պիտի ծառայէի",
    "կծառայէիր": "պիտի ծառայէիր",
    "կծառայէր": "պիտի ծառայէր",
    "կծառայէինք": "պիտի ծառայէինք",
    "կծառայէիք": "պիտի ծառայէիք",
    "կծառայէին": "պիտի ծառայէին",
    "չեմ ծառայում": "չեմ ծառայեր",
    "չես ծառայում": "չես ծառայեր",
    "չի ծառայում": "չի ծառայեր",
    "չենք ծառայում": "չենք ծառայեր",
    "չեք ծառայում": "չեք ծառայեր",
    "չեն ծառայում": "չեն ծառայեր",
    "չէի ծառայում": "չէի ծառայեր",
    "չէիր ծառայում": "չէիր ծառայեր",
    "չէր ծառայում": "չէր ծառայեր",
    "չէինք ծառայում": "չէինք ծառայեր",
    "չէիք ծառայում": "չէիք ծառայեր",
    "չէին ծառայում": "չէին ծառայեր",
    "չծառայեցի": "չծառայեցի",
    "չծառայեցիր": "չծառայեցիր",
    "չծառայեց": "չծառայեց",
    "չծառայեցինք": "չծառայեցինք",
    "չծառայեցիք": "չծառայեցիք",
    "չծառայեցին": "չծառայեցին",
    "մի ծառայիր": "մի ծառայեր",
    "մի ծառայենք": "մի ծառայենք",
    "մի ծառայեք": "մի ծառայէք",
    "չեմ ծառայել": "ծառայած չեմ",
    "չես ծառայել": "ծառայած չես",
    "չի ծառայել": "ծառայած չէ",
    "չենք ծառայել": "ծառայած չենք",
    "չեք ծառայել": "ծառայած չեք",
    "չեն ծառայել": "ծառայած չեն",
    "չէի ծառայել": "ծառայած չէի",
    "չէիր ծառայել": "ծառայած չէիր",
    "չէր ծառայել": "ծառայած չէր",
    "չէինք ծառայել": "ծառայած չէինք",
    "չէիք ծառայել": "ծառայած չէիք",
    "չէին ծառայել": "ծառայած չէին",
    "չեմ ծառայի": "պիտի չծառայեմ",
    "չես ծառայի": "պիտի չծառայես",
    "չի ծառայի": "պիտի չծառայէ",
    "չենք ծառայի": "պիտի չծառայենք",
    "չեք ծառայի": "պիտի չծառայէք",
    "չեն ծառայի": "պիտի չծառայեն",
    "չէի ծառայի": "պիտի չծառայէի",
    "չէիր ծառայի": "պիտի չծառայէիր",
    "չէր ծառայի": "պիտի չծառայէր",
    "չէինք ծառայի": "պիտի չծառայէինք",
    "չէիք ծառայի": "պիտի չծառայէիք",
    "չէին ծառայի": "պիտի չծառայէին",
    "նշանակել": "նշանակած",
    "նշանակ": "նշանակ",
    "նշանակեցեր": "նշանակեցեր",
    "նշանակում": "նշանակեր",
    "նշանակող": "նշանակող",
    "նշանակելու": "նշանակելու",
    "նշանակում եմ": "կը նշանակեմ",
    "նշանակում ես": "կը նշանակես",
    "նշանակում է": "կը նշանակէ",
    "նշանակում ենք": "կը նշանակենք",
    "նշանակում եք": "կը նշանակէք",
    "նշանակում են": "կը նշանակեն",
    "նշանակում էի": "կը նշանակէի",
    "նշանակում էիր": "կը նշանակէիր",
    "նշանակում էր": "կը նշանակէր",
    "նշանակում էինք": "կը նշանակէինք",
    "նշանակում էիք": "կը նշանակէիք",
    "նշանակում էին": "կը նշանակէին",
    "նշանակեցի": "նշանակեցի",
    "նշանակեցիր": "նշանակեցիր",
    "նշանակեց": "նշանակեց",
    "նշանակեցինք": "նշանակեցինք",
    "նշանակեցիք": "նշանակեցիք",
    "նշանակեցին": "նշանակեցին",
    "նշանակիր": "նշանակէ",
    "նշանակենք": "նշանակենք",
    "նշանակեք": "նշանակեցէք",
    "նշանակել եմ": "նշանակած եմ",
    "նշանակել ես": "նշանակած ես",
    "նշանակել է": "նշանակած է",
    "նշանակել ենք": "նշանակած ենք",
    "նշանակել եք": "նշանակած եք",
    "նշանակել են": "նշանակած են",
    "նշանակել էի": "նշանակած էի",
    "նշանակել էիր": "նշանակած էիր",
    "նշանակել էր": "նշանակած էր",
    "նշանակել էինք": "նշանակած էինք",
    "նշանակել էիք": "նշանակած էիք",
    "նշանակել էին": "նշանակած էին",
    "կնշանակեմ": "պիտի նշանակեմ",
    "կնշանակես": "պիտի նշանակես",
    "կնշանակի": "պիտի նշանակէ",
    "կնշանակենք": "պիտի նշանակենք",
    "կնշանակէք": "պիտի նշանակէք",
    "կնշանակեն": "պիտի նշանակեն",
    "կնշանակէի": "պիտի նշանակէի",
    "կնշանակէիր": "պիտի նշանակէիր",
    "կնշանակէր": "պիտի նշանակէր",
    "կնշանակէինք": "պիտի նշանակէինք",
    "կնշանակէիք": "պիտի նշանակէիք",
    "կնշանակէին": "պիտի նշանակէին",
    "չեմ նշանակում": "չեմ նշանակեր",
    "չես նշանակում": "չես նշանակեր",
    "չի նշանակում": "չի նշանակեր",
    "չենք նշանակում": "չենք նշանակեր",
    "չեք նշանակում": "չեք նշանակեր",
    "չեն նշանակում": "չեն նշանակեր",
    "չէի նշանակում": "չէի նշանակեր",
    "չէիր նշանակում": "չէիր նշանակեր",
    "չէր նշանակում": "չէր նշանակեր",
    "չէինք նշանակում": "չէինք նշանակեր",
    "չէիք նշանակում": "չէիք նշանակեր",
    "չէին նշանակում": "չէին նշանակեր",
    "չնշանակեցի": "չնշանակեցի",
    "չնշանակեցիր": "չնշանակեցիր",
    "չնշանակեց": "չնշանակեց",
    "չնշանակեցինք": "չնշանակեցինք",
    "չնշանակեցիք": "չնշանակեցիք",
    "չնշանակեցին": "չնշանակեցին",
    "մի նշանակիր": "մի նշանակեր",
    "մի նշանակենք": "մի նշանակենք",
    "մի նշանակեք": "մի նշանակէք",
    "չեմ նշանակել": "նշանակած չեմ",
    "չես նշանակել": "նշանակած չես",
    "չի նշանակել": "նշանակած չէ",
    "չենք նշանակել": "նշանակած չենք",
    "չեք նշանակել": "նշանակած չեք",
    "չեն նշանակել": "նշանակած չեն",
    "չէի նշանակել": "նշանակած չէի",
    "չէիր նշանակել": "նշանակած չէիր",
    "չէր նշանակել": "նշանակած չէր",
    "չէինք նշանակել": "նշանակած չէինք",
    "չէիք նշանակել": "նշանակած չէիք",
    "չէին նշանակել": "նշանակած չէին",
    "չեմ նշանակի": "պիտի չնշանակեմ",
    "չես նշանակի": "պիտի չնշանակես",
    "չի նշանակի": "պիտի չնշանակէ",
    "չենք նշանակի": "պիտի չնշանակենք",
    "չեք նշանակի": "պիտի չնշանակէք",
    "չեն նշանակի": "պիտի չնշանակեն",
    "չէի նշանակի": "պիտի չնշանակէի",
    "չէիր նշանակի": "պիտի չնշանակէիր",
    "չէր նշանակի": "պիտի չնշանակէր",
    "չէինք նշանակի": "պիտի չնշանակէինք",
    "չէիք նշանակի": "պիտի չնշանակէիք",
    "չէին նշանակի": "պիտի չնշանակէին",
    "բուժել": "բուժած",
    "բուժ": "բուժ",
    "բուժեցեր": "բուժեցեր",
    "բուժում": "բուժեր",
    "բուժող": "բուժող",
    "բուժելու": "բուժելու",
    "բուժում եմ": "կը բուժեմ",
    "բուժում ես": "կը բուժես",
    "բուժում է": "կը բուժէ",
    "բուժում ենք": "կը բուժենք",
    "բուժում եք": "կը բուժէք",
    "բուժում են": "կը բուժեն",
    "բուժում էի": "կը բուժէի",
    "բուժում էիր": "կը բուժէիր",
    "բուժում էր": "կը բուժէր",
    "բուժում էինք": "կը բուժէինք",
    "բուժում էիք": "կը բուժէիք",
    "բուժում էին": "կը բուժէին",
    "բուժեցի": "բուժեցի",
    "բուժեցիր": "բուժեցիր",
    "բուժեց": "բուժեց",
    "բուժեցինք": "բուժեցինք",
    "բուժեցիք": "բուժեցիք",
    "բուժեցին": "բուժեցին",
    "բուժիր": "բուժէ",
    "բուժենք": "բուժենք",
    "բուժեք": "բուժեցէք",
    "բուժել եմ": "բուժած եմ",
    "բուժել ես": "բուժած ես",
    "բուժել է": "բուժած է",
    "բուժել ենք": "բուժած ենք",
    "բուժել եք": "բուժած եք",
    "բուժել են": "բուժած են",
    "բուժել էի": "բուժած էի",
    "բուժել էիր": "բուժած էիր",
    "բուժել էր": "բուժած էր",
    "բուժել էինք": "բուժած էինք",
    "բուժել էիք": "բուժած էիք",
    "բուժել էին": "բուժած էին",
    "կբուժեմ": "պիտի բուժեմ",
    "կբուժես": "պիտի բուժես",
    "կբուժի": "պիտի բուժէ",
    "կբուժենք": "պիտի բուժենք",
    "կբուժէք": "պիտի բուժէք",
    "կբուժեն": "պիտի բուժեն",
    "կբուժէի": "պիտի բուժէի",
    "կբուժէիր": "պիտի բուժէիր",
    "կբուժէր": "պիտի բուժէր",
    "կբուժէինք": "պիտի բուժէինք",
    "կբուժէիք": "պիտի բուժէիք",
    "կբուժէին": "պիտի բուժէին",
    "չեմ բուժում": "չեմ բուժեր",
    "չես բուժում": "չես բուժեր",
    "չի բուժում": "չի բուժեր",
    "չենք բուժում": "չենք բուժեր",
    "չեք բուժում": "չեք բուժեր",
    "չեն բուժում": "չեն բուժեր",
    "չէի բուժում": "չէի բուժեր",
    "չէիր բուժում": "չէիր բուժեր",
    "չէր բուժում": "չէր բուժեր",
    "չէինք բուժում": "չէինք բուժեր",
    "չէիք բուժում": "չէիք բուժեր",
    "չէին բուժում": "չէին բուժեր",
    "չբուժեցի": "չբուժեցի",
    "չբուժեցիր": "չբուժեցիր",
    "չբուժեց": "չբուժեց",
    "չբուժեցինք": "չբուժեցինք",
    "չբուժեցիք": "չբուժեցիք",
    "չբուժեցին": "չբուժեցին",
    "մի բուժիր": "մի բուժեր",
    "մի բուժենք": "մի բուժենք",
    "մի բուժեք": "մի բուժէք",
    "չեմ բուժել": "բուժած չեմ",
    "չես բուժել": "բուժած չես",
    "չի բուժել": "բուժած չէ",
    "չենք բուժել": "բուժած չենք",
    "չեք բուժել": "բուժած չեք",
    "չեն բուժել": "բուժած չեն",
    "չէի բուժել": "բուժած չէի",
    "չէիր բուժել": "բուժած չէիր",
    "չէր բուժել": "բուժած չէր",
    "չէինք բուժել": "բուժած չէինք",
    "չէիք բուժել": "բուժած չէիք",
    "չէին բուժել": "բուժած չէին",
    "չեմ բուժի": "պիտի չբուժեմ",
    "չես բուժի": "պիտի չբուժես",
    "չի բուժի": "պիտի չբուժէ",
    "չենք բուժի": "պիտի չբուժենք",
    "չեք բուժի": "պիտի չբուժէք",
    "չեն բուժի": "պիտի չբուժեն",
    "չէի բուժի": "պիտի չբուժէի",
    "չէիր բուժի": "պիտի չբուժէիր",
    "չէր բուժի": "պիտի չբուժէր",
    "չէինք բուժի": "պիտի չբուժէինք",
    "չէիք բուժի": "պիտի չբուժէիք",
    "չէին բուժի": "պիտի չբուժէին",
    "դուրս ելլալ": "դուրս ելլալ",
    "դուրս ելլում եմ": "դուրս կ'ելլամ",
    "դուրս ելլում ես": "դուրս կ'ելլաս",
    "դուրս ելլում է": "դուրս կ'ելլայ",
    "դուրս ելլում ենք": "դուրս կ'ելլանք",
    "դուրս ելլում եք": "դուրս կ'ելլաք",
    "դուրս ելլում են": "դուրս կ'ելլան",
    "դուրս ելլում էի": "դուրս կ'ելլայի",
    "դուրս ելլում էիր": "դուրս կ'ելլայիր",
    "դուրս ելլում էր": "դուրս կ'ելլար",
    "դուրս ելլում էինք": "դուրս կ'ելլայինք",
    "դուրս ելլում էիք": "դուրս կ'ելլայիք",
    "դուրս ելլում էին": "դուրս կ'ելլային",
    "դուրս ելլացի": "դուրս ելայ",
    "դուրս ելլացիր": "դուրս ելար",
    "դուրս ելլաց": "դուրս ելաւ",
    "դուրս ելլացինք": "դուրս ելանք",
    "դուրս ելլացիք": "դուրս ելաք",
    "դուրս ելլացին": "դուրս ելան",
    "դուրս ելլա": "դուրս ելիր",
    "դուրս ելլանք": "",
    "դուրս ելլացեք": "դուրս ելէք",
    "դուրս ելլացել եմ": "դուրս ելած եմ",
    "դուրս ելլացել ես": "դուրս ելած ես",
    "դուրս ելլացել է": "դուրս ելած է",
    "դուրս ելլացել ենք": "դուրս ելած ենք",
    "դուրս ելլացել եք": "դուրս ելած եք",
    "դուրս ելլացել են": "դուրս ելած են",
    "դուրս ելլացել էի": "դուրս ելած էի",
    "դուրս ելլացել էիր": "դուրս ելած էիր",
    "դուրս ելլացել էր": "դուրս ելած էր",
    "դուրս ելլացել էինք": "դուրս ելած էինք",
    "դուրս ելլացել էիք": "դուրս ելած էիք",
    "դուրս ելլացել էին": "դուրս ելած էին",
    "դուրս կելլամ": "դուրս պիտի ելլամ",
    "դուրս կելլաս": "դուրս պիտի ելլաս",
    "դուրս կելլա": "դուրս պիտի ելլայ",
    "դուրս կելլանք": "դուրս պիտի ելլանք",
    "դուրս կելլաք": "դուրս պիտի ելլաք",
    "դուրս կելլան": "դուրս պիտի ելլան",
    "դուրս կելլայի": "դուրս պիտի ելլայի",
    "դուրս կելլայիր": "դուրս պիտի ելլայիր",
    "դուրս կելլար": "դուրս պիտի ելլար",
    "դուրս կելլայինք": "դուրս պիտի ելլայինք",
    "դուրս կելլայիք": "դուրս պիտի ելլայիք",
    "դուրս կելլային": "դուրս պիտի ելլային",
    "դուրս չեմ ելլում": "դուրս չեմ ելլար",
    "դուրս չես ելլում": "դուրս չես ելլար",
    "դուրս չ'ելլում": "դուրս չ'ելլար",
    "դուրս չենք ելլում": "դուրս չենք ելլար",
    "դուրս չեք ելլում": "դուրս չեք ելլար",
    "դուրս չեն ելլում": "դուրս չեն ելլար",
    "դուրս չէի ելլում": "դուրս չէի ելլար",
    "դուրս չէիր ելլում": "դուրս չէիր ելլար",
    "դուրս չէր ելլում": "դուրս չէր ելլար",
    "դուրս չէինք ելլում": "դուրս չէինք ելլար",
    "դուրս չէիք ելլում": "դուրս չէիք ելլար",
    "դուրս չէին ելլում": "դուրս չէին ելլար",
    "դուրս չելլացի": "դուրս չելայ",
    "դուրս չելլացիր": "դուրս չելար",
    "դուրս չելլաց": "դուրս չելաւ",
    "դուրս չելլացինք": "դուրս չելանք",
    "դուրս չելլացիք": "դուրս չելաք",
    "դուրս չելլացին": "դուրս չելան",
    "դուրս մի ելլա": "դուրս մի ելլար",
    "դուրս մի ելլանք": "դուրս մի ելլանք",
    "դուրս մի ելլացեք": "դուրս մի ելլաք",
    "դուրս չեմ ելլացել": "դուրս ելած չեմ",
    "դուրս չես ելլացել": "դուրս ելած չես",
    "դուրս չի ելլացել": "դուրս ելած չէ",
    "դուրս չենք ելլացել": "դուրս ելած չենք",
    "դուրս չեք ելլացել": "դուրս ելած չեք",
    "դուրս չեն ելլացել": "դուրս ելած չեն",
    "դուրս չէի ելլացել": "դուրս ելած չէի",
    "դուրս չէիր ելլացել": "դուրս ելած չէիր",
    "դուրս չէր ելլացել": "դուրս ելած չէր",
    "դուրս չէինք ելլացել": "դուրս ելած չէինք",
    "դուրս չէիք ելլացել": "դուրս ելած չէիք",
    "դուրս չէին ելլացել": "դուրս ելած չէին",
    "դուրս չեմ ելլա": "դուրս պիտի չելլամ",
    "դուրս չես ելլա": "դուրս պիտի չելլաս",
    "դուրս չի ելլա": "դուրս պիտի չելլայ",
    "դուրս չենք ելլա": "դուրս պիտի չելլանք",
    "դուրս չեք ելլա": "դուրս պիտի չելլաք",
    "դուրս չեն ելլա": "դուրս պիտի չելլան",
    "դուրս չէի ելլա": "դուրս պիտի չելլայի",
    "դուրս չէիր ելլա": "դուրս պիտի չելլայիր",
    "դուրս չէր ելլա": "դուրս պիտի չելլար",
    "դուրս չէինք ելլա": "դուրս պիտի չելլայինք",
    "դուրս չէիք ելլա": "դուրս պիտի չելլայիք",
    "դուրս չէին ելլա": "դուրս պիտի չելլային",
    "փչել": "փչած",
    "փչ": "փչ",
    "փչեցեր": "փչեցեր",
    "փչում": "փչեր",
    "փչող": "փչող",
    "փչելու": "փչելու",
    "փչում եմ": "կը փչեմ",
    "փչում ես": "կը փչես",
    "փչում է": "կը փչէ",
    "փչում ենք": "կը փչենք",
    "փչում եք": "կը փչէք",
    "փչում են": "կը փչեն",
    "փչում էի": "կը փչէի",
    "փչում էիր": "կը փչէիր",
    "փչում էր": "կը փչէր",
    "փչում էինք": "կը փչէինք",
    "փչում էիք": "կը փչէիք",
    "փչում էին": "կը փչէին",
    "փչեցի": "փչեցի",
    "փչեցիր": "փչեցիր",
    "փչեց": "փչեց",
    "փչեցինք": "փչեցինք",
    "փչեցիք": "փչեցիք",
    "փչեցին": "փչեցին",
    "փչիր": "փչէ",
    "փչենք": "փչենք",
    "փչեք": "փչեցէք",
    "փչել եմ": "փչած եմ",
    "փչել ես": "փչած ես",
    "փչել է": "փչած է",
    "փչել ենք": "փչած ենք",
    "փչել եք": "փչած եք",
    "փչել են": "փչած են",
    "փչել էի": "փչած էի",
    "փչել էիր": "փչած էիր",
    "փչել էր": "փչած էր",
    "փչել էինք": "փչած էինք",
    "փչել էիք": "փչած էիք",
    "փչել էին": "փչած էին",
    "կփչեմ": "պիտի փչեմ",
    "կփչես": "պիտի փչես",
    "կփչի": "պիտի փչէ",
    "կփչենք": "պիտի փչենք",
    "կփչէք": "պիտի փչէք",
    "կփչեն": "պիտի փչեն",
    "կփչէի": "պիտի փչէի",
    "կփչէիր": "պիտի փչէիր",
    "կփչէր": "պիտի փչէր",
    "կփչէինք": "պիտի փչէինք",
    "կփչէիք": "պիտի փչէիք",
    "կփչէին": "պիտի փչէին",
    "չեմ փչում": "չեմ փչեր",
    "չես փչում": "չես փչեր",
    "չի փչում": "չի փչեր",
    "չենք փչում": "չենք փչեր",
    "չեք փչում": "չեք փչեր",
    "չեն փչում": "չեն փչեր",
    "չէի փչում": "չէի փչեր",
    "չէիր փչում": "չէիր փչեր",
    "չէր փչում": "չէր փչեր",
    "չէինք փչում": "չէինք փչեր",
    "չէիք փչում": "չէիք փչեր",
    "չէին փչում": "չէին փչեր",
    "չփչեցի": "չփչեցի",
    "չփչեցիր": "չփչեցիր",
    "չփչեց": "չփչեց",
    "չփչեցինք": "չփչեցինք",
    "չփչեցիք": "չփչեցիք",
    "չփչեցին": "չփչեցին",
    "մի փչիր": "մի փչեր",
    "մի փչենք": "մի փչենք",
    "մի փչեք": "մի փչէք",
    "չեմ փչել": "փչած չեմ",
    "չես փչել": "փչած չես",
    "չի փչել": "փչած չէ",
    "չենք փչել": "փչած չենք",
    "չեք փչել": "փչած չեք",
    "չեն փչել": "փչած չեն",
    "չէի փչել": "փչած չէի",
    "չէիր փչել": "փչած չէիր",
    "չէր փչել": "փչած չէր",
    "չէինք փչել": "փչած չէինք",
    "չէիք փչել": "փչած չէիք",
    "չէին փչել": "փչած չէին",
    "չեմ փչի": "պիտի չփչեմ",
    "չես փչի": "պիտի չփչես",
    "չի փչի": "պիտի չփչէ",
    "չենք փչի": "պիտի չփչենք",
    "չեք փչի": "պիտի չփչէք",
    "չեն փչի": "պիտի չփչեն",
    "չէի փչի": "պիտի չփչէի",
    "չէիր փչի": "պիտի չփչէիր",
    "չէր փչի": "պիտի չփչէր",
    "չէինք փչի": "պիտի չփչէինք",
    "չէիք փչի": "պիտի չփչէիք",
    "չէին փչի": "պիտի չփչէին",
    "թեթեւցնել": "թեթեւցնել",
    "թեթեւցն": "թեթեւցն",
    "թեթեւցրել": "թեթեւցուցած",
    "թեթեւցրեր": "թեթեւցուցեր",
    "թեթեւցնում": "թեթեւցներ",
    "թեթեւցնող": "թեթեւցնող",
    "թեթեւցնելու": "թեթեւցնելու",
    "թեթեւցնում եմ": "կը թեթեւցնեմ",
    "թեթեւցնում ես": "կը թեթեւցնես",
    "թեթեւցնում է": "կը թեթեւցնէ",
    "թեթեւցնում ենք": "կը թեթեւցնենք",
    "թեթեւցնում եք": "կը թեթեւցնէք",
    "թեթեւցնում են": "կը թեթեւցնեն",
    "թեթեւցնում էի": "կը թեթեւցնէի",
    "թեթեւցնում էիր": "կը թեթեւցնէիր",
    "թեթեւցնում էր": "կը թեթեւցնէր",
    "թեթեւցնում էինք": "կը թեթեւցնէինք",
    "թեթեւցնում էիք": "կը թեթեւցնէիք",
    "թեթեւցնում էին": "կը թեթեւցնէին",
    "թեթեւցրի": "թեթեւցուցի",
    "թեթեւցրիր": "թեթեւցուցիր",
    "թեթեւցրեց": "թեթեւցուց",
    "թեթեւցրինք": "թեթեւցուցինք",
    "թեթեւցրիք": "թեթեւցուցիք",
    "թեթեւցրին": "թեթեւցուցին",
    "թեթեւցրու": "թեթեւցուր",
    "թեթեւցնենք": "թեթեւցնենք",
    "թեթեւցրեք": "թեթեւցուցէք",
    "թեթեւցրել եմ": "թեթեւցուցած եմ",
    "թեթեւցրել ես": "թեթեւցուցած ես",
    "թեթեւցրել է": "թեթեւցուցած է",
    "թեթեւցրել ենք": "թեթեւցուցած ենք",
    "թեթեւցրել եք": "թեթեւցուցած եք",
    "թեթեւցրել են": "թեթեւցուցած են",
    "թեթեւցրել էի": "թեթեւցուցած էի",
    "թեթեւցրել էիր": "թեթեւցուցած էիր",
    "թեթեւցրել էր": "թեթեւցուցած էր",
    "թեթեւցրել էինք": "թեթեւցուցած էինք",
    "թեթեւցրել էիք": "թեթեւցուցած էիք",
    "թեթեւցրել էին": "թեթեւցուցած էին",
    "կթեթեւցնեմ": "պիտի թեթեւցնեմ",
    "կթեթեւցնես": "պիտի թեթեւցնես",
    "կթեթեւցնի": "պիտի թեթեւցնէ",
    "կթեթեւցնենք": "պիտի թեթեւցնենք",
    "կթեթեւցնէք": "պիտի թեթեւցնէք",
    "կթեթեւցնեն": "պիտի թեթեւցնեն",
    "կթեթեւցնէի": "պիտի թեթեւցնէի",
    "կթեթեւցնէիր": "պիտի թեթեւցնէիր",
    "կթեթեւցնէր": "պիտի թեթեւցնէր",
    "կթեթեւցնէինք": "պիտի թեթեւցնէինք",
    "կթեթեւցնէիք": "պիտի թեթեւցնէիք",
    "կթեթեւցնէին": "պիտի թեթեւցնէին",
    "չեմ թեթեւցնում": "չեմ թեթեւցներ",
    "չես թեթեւցնում": "չես թեթեւցներ",
    "չի թեթեւցնում": "չի թեթեւցներ",
    "չենք թեթեւցնում": "չենք թեթեւցներ",
    "չեք թեթեւցնում": "չեք թեթեւցներ",
    "չեն թեթեւցնում": "չեն թեթեւցներ",
    "չէի թեթեւցնում": "չէի թեթեւցներ",
    "չէիր թեթեւցնում": "չէիր թեթեւցներ",
    "չէր թեթեւցնում": "չէր թեթեւցներ",
    "չէինք թեթեւցնում": "չէինք թեթեւցներ",
    "չէիք թեթեւցնում": "չէիք թեթեւցներ",
    "չէին թեթեւցնում": "չէին թեթեւցներ",
    "չթեթեւցրի": "չթեթեւցուցի",
    "չթեթեւցրիր": "չթեթեւցուցիր",
    "չթեթեւցրեց": "չթեթեւցուց",
    "չթեթեւցրինք": "չթեթեւցուցինք",
    "չթեթեւցրիք": "չթեթեւցուցիք",
    "չթեթեւցրին": "չթեթեւցուցին",
    "մի թեթեւցրու": "մի թեթեւցներ",
    "մի թեթեւցնենք": "մի թեթեւցնենք",
    "մի թեթեւցրեք": "մի թեթեւցնէք",
    "չեմ թեթեւցրել": "թեթեւցուցած չեմ",
    "չես թեթեւցրել": "թեթեւցուցած չես",
    "չի թեթեւցրել": "թեթեւցուցած չէ",
    "չենք թեթեւցրել": "թեթեւցուցած չենք",
    "չեք թեթեւցրել": "թեթեւցուցած չեք",
    "չեն թեթեւցրել": "թեթեւցուցած չեն",
    "չէի թեթեւցրել": "թեթեւցուցած չէի",
    "չէիր թեթեւցրել": "թեթեւցուցած չէիր",
    "չէր թեթեւցրել": "թեթեւցուցած չէր",
    "չէինք թեթեւցրել": "թեթեւցուցած չէինք",
    "չէիք թեթեւցրել": "թեթեւցուցած չէիք",
    "չէին թեթեւցրել": "թեթեւցուցած չէին",
    "չեմ թեթեւցնի": "պիտի չթեթեւցնեմ",
    "չես թեթեւցնի": "պիտի չթեթեւցնես",
    "չի թեթեւցնի": "պիտի չթեթեւցնէ",
    "չենք թեթեւցնի": "պիտի չթեթեւցնենք",
    "չեք թեթեւցնի": "պիտի չթեթեւցնէք",
    "չեն թեթեւցնի": "պիտի չթեթեւցնեն",
    "չէի թեթեւցնի": "պիտի չթեթեւցնէի",
    "չէիր թեթեւցնի": "պիտի չթեթեւցնէիր",
    "չէր թեթեւցնի": "պիտի չթեթեւցնէր",
    "չէինք թեթեւցնի": "պիտի չթեթեւցնէինք",
    "չէիք թեթեւցնի": "պիտի չթեթեւցնէիք",
    "չէին թեթեւցնի": "պիտի չթեթեւցնէին",
    "բարձրացնել": "բարձրացնել",
    "բարձրացն": "բարձրացն",
    "բարձրացրել": "բարձրացուցած",
    "բարձրացրեր": "բարձրացուցեր",
    "բարձրացնում": "բարձրացներ",
    "բարձրացնող": "բարձրացնող",
    "բարձրացնելու": "բարձրացնելու",
    "բարձրացնում եմ": "կը բարձրացնեմ",
    "բարձրացնում ես": "կը բարձրացնես",
    "բարձրացնում է": "կը բարձրացնէ",
    "բարձրացնում ենք": "կը բարձրացնենք",
    "բարձրացնում եք": "կը բարձրացնէք",
    "բարձրացնում են": "կը բարձրացնեն",
    "բարձրացնում էի": "կը բարձրացնէի",
    "բարձրացնում էիր": "կը բարձրացնէիր",
    "բարձրացնում էր": "կը բարձրացնէր",
    "բարձրացնում էինք": "կը բարձրացնէինք",
    "բարձրացնում էիք": "կը բարձրացնէիք",
    "բարձրացնում էին": "կը բարձրացնէին",
    "բարձրացրի": "բարձրացուցի",
    "բարձրացրիր": "բարձրացուցիր",
    "բարձրացրեց": "բարձրացուց",
    "բարձրացրինք": "բարձրացուցինք",
    "բարձրացրիք": "բարձրացուցիք",
    "բարձրացրին": "բարձրացուցին",
    "բարձրացրու": "բարձրացուր",
    "բարձրացնենք": "բարձրացնենք",
    "բարձրացրեք": "բարձրացուցէք",
    "բարձրացրել եմ": "բարձրացուցած եմ",
    "բարձրացրել ես": "բարձրացուցած ես",
    "բարձրացրել է": "բարձրացուցած է",
    "բարձրացրել ենք": "բարձրացուցած ենք",
    "բարձրացրել եք": "բարձրացուցած եք",
    "բարձրացրել են": "բարձրացուցած են",
    "բարձրացրել էի": "բարձրացուցած էի",
    "բարձրացրել էիր": "բարձրացուցած էիր",
    "բարձրացրել էր": "բարձրացուցած էր",
    "բարձրացրել էինք": "բարձրացուցած էինք",
    "բարձրացրել էիք": "բարձրացուցած էիք",
    "բարձրացրել էին": "բարձրացուցած էին",
    "կբարձրացնեմ": "պիտի բարձրացնեմ",
    "կբարձրացնես": "պիտի բարձրացնես",
    "կբարձրացնի": "պիտի բարձրացնէ",
    "կբարձրացնենք": "պիտի բարձրացնենք",
    "կբարձրացնէք": "պիտի բարձրացնէք",
    "կբարձրացնեն": "պիտի բարձրացնեն",
    "կբարձրացնէի": "պիտի բարձրացնէի",
    "կբարձրացնէիր": "պիտի բարձրացնէիր",
    "կբարձրացնէր": "պիտի բարձրացնէր",
    "կբարձրացնէինք": "պիտի բարձրացնէինք",
    "կբարձրացնէիք": "պիտի բարձրացնէիք",
    "կբարձրացնէին": "պիտի բարձրացնէին",
    "չեմ բարձրացնում": "չեմ բարձրացներ",
    "չես բարձրացնում": "չես բարձրացներ",
    "չի բարձրացնում": "չի բարձրացներ",
    "չենք բարձրացնում": "չենք բարձրացներ",
    "չեք բարձրացնում": "չեք բարձրացներ",
    "չեն բարձրացնում": "չեն բարձրացներ",
    "չէի բարձրացնում": "չէի բարձրացներ",
    "չէիր բարձրացնում": "չէիր բարձրացներ",
    "չէր բարձրացնում": "չէր բարձրացներ",
    "չէինք բարձրացնում": "չէինք բարձրացներ",
    "չէիք բարձրացնում": "չէիք բարձրացներ",
    "չէին բարձրացնում": "չէին բարձրացներ",
    "չբարձրացրի": "չբարձրացուցի",
    "չբարձրացրիր": "չբարձրացուցիր",
    "չբարձրացրեց": "չբարձրացուց",
    "չբարձրացրինք": "չբարձրացուցինք",
    "չբարձրացրիք": "չբարձրացուցիք",
    "չբարձրացրին": "չբարձրացուցին",
    "մի բարձրացրու": "մի բարձրացներ",
    "մի բարձրացնենք": "մի բարձրացնենք",
    "մի բարձրացրեք": "մի բարձրացնէք",
    "չեմ բարձրացրել": "բարձրացուցած չեմ",
    "չես բարձրացրել": "բարձրացուցած չես",
    "չի բարձրացրել": "բարձրացուցած չէ",
    "չենք բարձրացրել": "բարձրացուցած չենք",
    "չեք բարձրացրել": "բարձրացուցած չեք",
    "չեն բարձրացրել": "բարձրացուցած չեն",
    "չէի բարձրացրել": "բարձրացուցած չէի",
    "չէիր բարձրացրել": "բարձրացուցած չէիր",
    "չէր բարձրացրել": "բարձրացուցած չէր",
    "չէինք բարձրացրել": "բարձրացուցած չէինք",
    "չէիք բարձրացրել": "բարձրացուցած չէիք",
    "չէին բարձրացրել": "բարձրացուցած չէին",
    "չեմ բարձրացնի": "պիտի չբարձրացնեմ",
    "չես բարձրացնի": "պիտի չբարձրացնես",
    "չի բարձրացնի": "պիտի չբարձրացնէ",
    "չենք բարձրացնի": "պիտի չբարձրացնենք",
    "չեք բարձրացնի": "պիտի չբարձրացնէք",
    "չեն բարձրացնի": "պիտի չբարձրացնեն",
    "չէի բարձրացնի": "պիտի չբարձրացնէի",
    "չէիր բարձրացնի": "պիտի չբարձրացնէիր",
    "չէր բարձրացնի": "պիտի չբարձրացնէր",
    "չէինք բարձրացնի": "պիտի չբարձրացնէինք",
    "չէիք բարձրացնի": "պիտի չբարձրացնէիք",
    "չէին բարձրացնի": "պիտի չբարձրացնէին",
    "ծծել": "ծծած",
    "ծծ": "ծծ",
    "ծծեցեր": "ծծեցեր",
    "ծծում": "ծծեր",
    "ծծող": "ծծող",
    "ծծելու": "ծծելու",
    "ծծում եմ": "կը ծծեմ",
    "ծծում ես": "կը ծծես",
    "ծծում է": "կը ծծէ",
    "ծծում ենք": "կը ծծենք",
    "ծծում եք": "կը ծծէք",
    "ծծում են": "կը ծծեն",
    "ծծում էի": "կը ծծէի",
    "ծծում էիր": "կը ծծէիր",
    "ծծում էր": "կը ծծէր",
    "ծծում էինք": "կը ծծէինք",
    "ծծում էիք": "կը ծծէիք",
    "ծծում էին": "կը ծծէին",
    "ծծեցի": "ծծեցի",
    "ծծեցիր": "ծծեցիր",
    "ծծեց": "ծծեց",
    "ծծեցինք": "ծծեցինք",
    "ծծեցիք": "ծծեցիք",
    "ծծեցին": "ծծեցին",
    "ծծիր": "ծծէ",
    "ծծենք": "ծծենք",
    "ծծեք": "ծծեցէք",
    "ծծել եմ": "ծծած եմ",
    "ծծել ես": "ծծած ես",
    "ծծել է": "ծծած է",
    "ծծել ենք": "ծծած ենք",
    "ծծել եք": "ծծած եք",
    "ծծել են": "ծծած են",
    "ծծել էի": "ծծած էի",
    "ծծել էիր": "ծծած էիր",
    "ծծել էր": "ծծած էր",
    "ծծել էինք": "ծծած էինք",
    "ծծել էիք": "ծծած էիք",
    "ծծել էին": "ծծած էին",
    "կծծեմ": "պիտի ծծեմ",
    "կծծես": "պիտի ծծես",
    "կծծի": "պիտի ծծէ",
    "կծծենք": "պիտի ծծենք",
    "կծծէք": "պիտի ծծէք",
    "կծծեն": "պիտի ծծեն",
    "կծծէի": "պիտի ծծէի",
    "կծծէիր": "պիտի ծծէիր",
    "կծծէր": "պիտի ծծէր",
    "կծծէինք": "պիտի ծծէինք",
    "կծծէիք": "պիտի ծծէիք",
    "կծծէին": "պիտի ծծէին",
    "չեմ ծծում": "չեմ ծծեր",
    "չես ծծում": "չես ծծեր",
    "չի ծծում": "չի ծծեր",
    "չենք ծծում": "չենք ծծեր",
    "չեք ծծում": "չեք ծծեր",
    "չեն ծծում": "չեն ծծեր",
    "չէի ծծում": "չէի ծծեր",
    "չէիր ծծում": "չէիր ծծեր",
    "չէր ծծում": "չէր ծծեր",
    "չէինք ծծում": "չէինք ծծեր",
    "չէիք ծծում": "չէիք ծծեր",
    "չէին ծծում": "չէին ծծեր",
    "չծծեցի": "չծծեցի",
    "չծծեցիր": "չծծեցիր",
    "չծծեց": "չծծեց",
    "չծծեցինք": "չծծեցինք",
    "չծծեցիք": "չծծեցիք",
    "չծծեցին": "չծծեցին",
    "մի ծծիր": "մի ծծեր",
    "մի ծծենք": "մի ծծենք",
    "մի ծծեք": "մի ծծէք",
    "չեմ ծծել": "ծծած չեմ",
    "չես ծծել": "ծծած չես",
    "չի ծծել": "ծծած չէ",
    "չենք ծծել": "ծծած չենք",
    "չեք ծծել": "ծծած չեք",
    "չեն ծծել": "ծծած չեն",
    "չէի ծծել": "ծծած չէի",
    "չէիր ծծել": "ծծած չէիր",
    "չէր ծծել": "ծծած չէր",
    "չէինք ծծել": "ծծած չէինք",
    "չէիք ծծել": "ծծած չէիք",
    "չէին ծծել": "ծծած չէին",
    "չեմ ծծի": "պիտի չծծեմ",
    "չես ծծի": "պիտի չծծես",
    "չի ծծի": "պիտի չծծէ",
    "չենք ծծի": "պիտի չծծենք",
    "չեք ծծի": "պիտի չծծէք",
    "չեն ծծի": "պիտի չծծեն",
    "չէի ծծի": "պիտի չծծէի",
    "չէիր ծծի": "պիտի չծծէիր",
    "չէր ծծի": "պիտի չծծէր",
    "չէինք ծծի": "պիտի չծծէինք",
    "չէիք ծծի": "պիտի չծծէիք",
    "չէին ծծի": "պիտի չծծէին",
    "աղաչել": "աղաչել",
    "աղաչ": "աղաչ",
    "աղաել": "աղաչած",
    "աղաեր": "աղաչեցեր",
    "աղաչում": "աղաչեր",
    "աղաչող": "աղաչող",
    "աղաչելու": "աղաչելու",
    "աղաչում եմ": "կ'աղաչեմ",
    "աղաչում ես": "կ'աղաչես",
    "աղաչում է": "կ'աղաչէ",
    "աղաչում ենք": "կ'աղաչենք",
    "աղաչում եք": "կ'աղաչէք",
    "աղաչում են": "կ'աղաչեն",
    "աղաչում էի": "կ'աղաչէի",
    "աղաչում էիր": "կ'աղաչէիր",
    "աղաչում էր": "կ'աղաչէր",
    "աղաչում էինք": "կ'աղաչէինք",
    "աղաչում էիք": "կ'աղաչէիք",
    "աղաչում էին": "կ'աղաչէին",
    "աղաա": "աղաչեցի",
    "աղաար": "աղաչեցիր",
    "աղաավ": "աղաչեց",
    "աղաանք": "աղաչեցինք",
    "աղաաք": "աղաչեցիք",
    "աղաան": "աղաչեցին",
    "աղաչիր": "աղաչէ",
    "աղաչենք": "աղաչենք",
    "աղաչեք": "աղաչեցէք",
    "աղաել եմ": "աղաչած եմ",
    "աղաել ես": "աղաչած ես",
    "աղաել է": "աղաչած է",
    "աղաել ենք": "աղաչած ենք",
    "աղաել եք": "աղաչած եք",
    "աղաել են": "աղաչած են",
    "աղաել էի": "աղաչած էի",
    "աղաել էիր": "աղաչած էիր",
    "աղաել էր": "աղաչած էր",
    "աղաել էինք": "աղաչած էինք",
    "աղաել էիք": "աղաչած էիք",
    "աղաել էին": "աղաչած էին",
    "կաղաչեմ": "պիտի աղաչեմ",
    "կաղաչես": "պիտի աղաչես",
    "կաղաչի": "պիտի աղաչէ",
    "կաղաչենք": "պիտի աղաչենք",
    "կաղաչէք": "պիտի աղաչէք",
    "կաղաչեն": "պիտի աղաչեն",
    "կաղաչէի": "պիտի աղաչէի",
    "կաղաչէիր": "պիտի աղաչէիր",
    "կաղաչէր": "պիտի աղաչէր",
    "կաղաչէինք": "պիտի աղաչէինք",
    "կաղաչէիք": "պիտի աղաչէիք",
    "կաղաչէին": "պիտի աղաչէին",
    "չեմ աղաչում": "չեմ աղաչեր",
    "չես աղաչում": "չես աղաչեր",
    "չ'աղաչում": "չ'աղաչեր",
    "չենք աղաչում": "չենք աղաչեր",
    "չեք աղաչում": "չեք աղաչեր",
    "չեն աղաչում": "չեն աղաչեր",
    "չէի աղաչում": "չէի աղաչեր",
    "չէիր աղաչում": "չէիր աղաչեր",
    "չէր աղաչում": "չէր աղաչեր",
    "չէինք աղաչում": "չէինք աղաչեր",
    "չէիք աղաչում": "չէիք աղաչեր",
    "չէին աղաչում": "չէին աղաչեր",
    "չաղաա": "չաղաչեցի",
    "չաղաար": "չաղաչեցիր",
    "չաղաավ": "չաղաչեց",
    "չաղաանք": "չաղաչեցինք",
    "չաղաաք": "չաղաչեցիք",
    "չաղաան": "չաղաչեցին",
    "մի աղաչիր": "մի աղաչեր",
    "մի աղաչենք": "մի աղաչենք",
    "մի աղաչեք": "մի աղաչէք",
    "չեմ աղաել": "աղաչած չեմ",
    "չես աղաել": "աղաչած չես",
    "չի աղաել": "աղաչած չէ",
    "չենք աղաել": "աղաչած չենք",
    "չեք աղաել": "աղաչած չեք",
    "չեն աղաել": "աղաչած չեն",
    "չէի աղաել": "աղաչած չէի",
    "չէիր աղաել": "աղաչած չէիր",
    "չէր աղաել": "աղաչած չէր",
    "չէինք աղաել": "աղաչած չէինք",
    "չէիք աղաել": "աղաչած չէիք",
    "չէին աղաել": "աղաչած չէին",
    "չեմ աղաչի": "պիտի չաղաչեմ",
    "չես աղաչի": "պիտի չաղաչես",
    "չի աղաչի": "պիտի չաղաչէ",
    "չենք աղաչի": "պիտի չաղաչենք",
    "չեք աղաչի": "պիտի չաղաչէք",
    "չեն աղաչի": "պիտի չաղաչեն",
    "չէի աղաչի": "պիտի չաղաչէի",
    "չէիր աղաչի": "պիտի չաղաչէիր",
    "չէր աղաչի": "պիտի չաղաչէր",
    "չէինք աղաչի": "պիտի չաղաչէինք",
    "չէիք աղաչի": "պիտի չաղաչէիք",
    "չէին աղաչի": "պիտի չաղաչէին",
    "մեղացնել": "մեղացնել",
    "մեղացն": "մեղացն",
    "մեղացրել": "մեղացուցած",
    "մեղացրեր": "մեղացուցեր",
    "մեղացնում": "մեղացներ",
    "մեղացնող": "մեղացնող",
    "մեղացնելու": "մեղացնելու",
    "մեղացնում եմ": "կը մեղացնեմ",
    "մեղացնում ես": "կը մեղացնես",
    "մեղացնում է": "կը մեղացնէ",
    "մեղացնում ենք": "կը մեղացնենք",
    "մեղացնում եք": "կը մեղացնէք",
    "մեղացնում են": "կը մեղացնեն",
    "մեղացնում էի": "կը մեղացնէի",
    "մեղացնում էիր": "կը մեղացնէիր",
    "մեղացնում էր": "կը մեղացնէր",
    "մեղացնում էինք": "կը մեղացնէինք",
    "մեղացնում էիք": "կը մեղացնէիք",
    "մեղացնում էին": "կը մեղացնէին",
    "մեղացրի": "մեղացուցի",
    "մեղացրիր": "մեղացուցիր",
    "մեղացրեց": "մեղացուց",
    "մեղացրինք": "մեղացուցինք",
    "մեղացրիք": "մեղացուցիք",
    "մեղացրին": "մեղացուցին",
    "մեղացրու": "մեղացուր",
    "մեղացնենք": "մեղացնենք",
    "մեղացրեք": "մեղացուցէք",
    "մեղացրել եմ": "մեղացուցած եմ",
    "մեղացրել ես": "մեղացուցած ես",
    "մեղացրել է": "մեղացուցած է",
    "մեղացրել ենք": "մեղացուցած ենք",
    "մեղացրել եք": "մեղացուցած եք",
    "մեղացրել են": "մեղացուցած են",
    "մեղացրել էի": "մեղացուցած էի",
    "մեղացրել էիր": "մեղացուցած էիր",
    "մեղացրել էր": "մեղացուցած էր",
    "մեղացրել էինք": "մեղացուցած էինք",
    "մեղացրել էիք": "մեղացուցած էիք",
    "մեղացրել էին": "մեղացուցած էին",
    "կմեղացնեմ": "պիտի մեղացնեմ",
    "կմեղացնես": "պիտի մեղացնես",
    "կմեղացնի": "պիտի մեղացնէ",
    "կմեղացնենք": "պիտի մեղացնենք",
    "կմեղացնէք": "պիտի մեղացնէք",
    "կմեղացնեն": "պիտի մեղացնեն",
    "կմեղացնէի": "պիտի մեղացնէի",
    "կմեղացնէիր": "պիտի մեղացնէիր",
    "կմեղացնէր": "պիտի մեղացնէր",
    "կմեղացնէինք": "պիտի մեղացնէինք",
    "կմեղացնէիք": "պիտի մեղացնէիք",
    "կմեղացնէին": "պիտի մեղացնէին",
    "չեմ մեղացնում": "չեմ մեղացներ",
    "չես մեղացնում": "չես մեղացներ",
    "չի մեղացնում": "չի մեղացներ",
    "չենք մեղացնում": "չենք մեղացներ",
    "չեք մեղացնում": "չեք մեղացներ",
    "չեն մեղացնում": "չեն մեղացներ",
    "չէի մեղացնում": "չէի մեղացներ",
    "չէիր մեղացնում": "չէիր մեղացներ",
    "չէր մեղացնում": "չէր մեղացներ",
    "չէինք մեղացնում": "չէինք մեղացներ",
    "չէիք մեղացնում": "չէիք մեղացներ",
    "չէին մեղացնում": "չէին մեղացներ",
    "չմեղացրի": "չմեղացուցի",
    "չմեղացրիր": "չմեղացուցիր",
    "չմեղացրեց": "չմեղացուց",
    "չմեղացրինք": "չմեղացուցինք",
    "չմեղացրիք": "չմեղացուցիք",
    "չմեղացրին": "չմեղացուցին",
    "մի մեղացրու": "մի մեղացներ",
    "մի մեղացնենք": "մի մեղացնենք",
    "մի մեղացրեք": "մի մեղացնէք",
    "չեմ մեղացրել": "մեղացուցած չեմ",
    "չես մեղացրել": "մեղացուցած չես",
    "չի մեղացրել": "մեղացուցած չէ",
    "չենք մեղացրել": "մեղացուցած չենք",
    "չեք մեղացրել": "մեղացուցած չեք",
    "չեն մեղացրել": "մեղացուցած չեն",
    "չէի մեղացրել": "մեղացուցած չէի",
    "չէիր մեղացրել": "մեղացուցած չէիր",
    "չէր մեղացրել": "մեղացուցած չէր",
    "չէինք մեղացրել": "մեղացուցած չէինք",
    "չէիք մեղացրել": "մեղացուցած չէիք",
    "չէին մեղացրել": "մեղացուցած չէին",
    "չեմ մեղացնի": "պիտի չմեղացնեմ",
    "չես մեղացնի": "պիտի չմեղացնես",
    "չի մեղացնի": "պիտի չմեղացնէ",
    "չենք մեղացնի": "պիտի չմեղացնենք",
    "չեք մեղացնի": "պիտի չմեղացնէք",
    "չեն մեղացնի": "պիտի չմեղացնեն",
    "չէի մեղացնի": "պիտի չմեղացնէի",
    "չէիր մեղացնի": "պիտի չմեղացնէիր",
    "չէր մեղացնի": "պիտի չմեղացնէր",
    "չէինք մեղացնի": "պիտի չմեղացնէինք",
    "չէիք մեղացնի": "պիտի չմեղացնէիք",
    "չէին մեղացնի": "պիտի չմեղացնէին",
    "հեռաձայնել": "հեռաձայնել",
    "հեռաձայն": "հեռաձայն",
    "հեռաձայնեցել": "հեռաձայնեցած",
    "հեռաձայնեցեր": "հեռաձայնեցեր",
    "հեռաձայնում": "հեռաձայներ",
    "հեռաձայնող": "հեռաձայնող",
    "հեռաձայնելու": "հեռաձայնելու",
    "հեռաձայնում եմ": "կը հեռաձայնեմ",
    "հեռաձայնում ես": "կը հեռաձայնես",
    "հեռաձայնում է": "կը հեռաձայնէ",
    "հեռաձայնում ենք": "կը հեռաձայնենք",
    "հեռաձայնում եք": "կը հեռաձայնէք",
    "հեռաձայնում են": "կը հեռաձայնեն",
    "հեռաձայնում էի": "կը հեռաձայնէի",
    "հեռաձայնում էիր": "կը հեռաձայնէիր",
    "հեռաձայնում էր": "կը հեռաձայնէր",
    "հեռաձայնում էինք": "կը հեռաձայնէինք",
    "հեռաձայնում էիք": "կը հեռաձայնէիք",
    "հեռաձայնում էին": "կը հեռաձայնէին",
    "հեռաձայնեցի": "հեռաձայնեցի",
    "հեռաձայնեցիր": "հեռաձայնեցիր",
    "հեռաձայնեց": "հեռաձայնեց",
    "հեռաձայնեցինք": "հեռաձայնեցինք",
    "հեռաձայնեցիք": "հեռաձայնեցիք",
    "հեռաձայնեցին": "հեռաձայնեցին",
    "հեռաձայնիր": "հեռաձայնէ",
    "հեռաձայնենք": "հեռաձայնենք",
    "հեռաձայնեցեք": "հեռաձայնեցէք",
    "հեռաձայնեցել եմ": "հեռաձայնեցած եմ",
    "հեռաձայնեցել ես": "հեռաձայնեցած ես",
    "հեռաձայնեցել է": "հեռաձայնեցած է",
    "հեռաձայնեցել ենք": "հեռաձայնեցած ենք",
    "հեռաձայնեցել եք": "հեռաձայնեցած եք",
    "հեռաձայնեցել են": "հեռաձայնեցած են",
    "հեռաձայնեցել էի": "հեռաձայնեցած էի",
    "հեռաձայնեցել էիր": "հեռաձայնեցած էիր",
    "հեռաձայնեցել էր": "հեռաձայնեցած էր",
    "հեռաձայնեցել էինք": "հեռաձայնեցած էինք",
    "հեռաձայնեցել էիք": "հեռաձայնեցած էիք",
    "հեռաձայնեցել էին": "հեռաձայնեցած էին",
    "կհեռաձայնեմ": "պիտի հեռաձայնեմ",
    "կհեռաձայնես": "պիտի հեռաձայնես",
    "կհեռաձայնի": "պիտի հեռաձայնէ",
    "կհեռաձայնենք": "պիտի հեռաձայնենք",
    "կհեռաձայնէք": "պիտի հեռաձայնէք",
    "կհեռաձայնեն": "պիտի հեռաձայնեն",
    "կհեռաձայնէի": "պիտի հեռաձայնէի",
    "կհեռաձայնէիր": "պիտի հեռաձայնէիր",
    "կհեռաձայնէր": "պիտի հեռաձայնէր",
    "կհեռաձայնէինք": "պիտի հեռաձայնէինք",
    "կհեռաձայնէիք": "պիտի հեռաձայնէիք",
    "կհեռաձայնէին": "պիտի հեռաձայնէին",
    "չեմ հեռաձայնում": "չեմ հեռաձայներ",
    "չես հեռաձայնում": "չես հեռաձայներ",
    "չի հեռաձայնում": "չի հեռաձայներ",
    "չենք հեռաձայնում": "չենք հեռաձայներ",
    "չեք հեռաձայնում": "չեք հեռաձայներ",
    "չեն հեռաձայնում": "չեն հեռաձայներ",
    "չէի հեռաձայնում": "չէի հեռաձայներ",
    "չէիր հեռաձայնում": "չէիր հեռաձայներ",
    "չէր հեռաձայնում": "չէր հեռաձայներ",
    "չէինք հեռաձայնում": "չէինք հեռաձայներ",
    "չէիք հեռաձայնում": "չէիք հեռաձայներ",
    "չէին հեռաձայնում": "չէին հեռաձայներ",
    "չհեռաձայնեցի": "չհեռաձայնեցի",
    "չհեռաձայնեցիր": "չհեռաձայնեցիր",
    "չհեռաձայնեց": "չհեռաձայնեց",
    "չհեռաձայնեցինք": "չհեռաձայնեցինք",
    "չհեռաձայնեցիք": "չհեռաձայնեցիք",
    "չհեռաձայնեցին": "չհեռաձայնեցին",
    "մի հեռաձայնիր": "մի հեռաձայներ",
    "մի հեռաձայնենք": "մի հեռաձայնենք",
    "մի հեռաձայնեցեք": "մի հեռաձայնէք",
    "չեմ հեռաձայնեցել": "հեռաձայնեցած չեմ",
    "չես հեռաձայնեցել": "հեռաձայնեցած չես",
    "չի հեռաձայնեցել": "հեռաձայնեցած չէ",
    "չենք հեռաձայնեցել": "հեռաձայնեցած չենք",
    "չեք հեռաձայնեցել": "հեռաձայնեցած չեք",
    "չեն հեռաձայնեցել": "հեռաձայնեցած չեն",
    "չէի հեռաձայնեցել": "հեռաձայնեցած չէի",
    "չէիր հեռաձայնեցել": "հեռաձայնեցած չէիր",
    "չէր հեռաձայնեցել": "հեռաձայնեցած չէր",
    "չէինք հեռաձայնեցել": "հեռաձայնեցած չէինք",
    "չէիք հեռաձայնեցել": "հեռաձայնեցած չէիք",
    "չէին հեռաձայնեցել": "հեռաձայնեցած չէին",
    "չեմ հեռաձայնի": "պիտի չհեռաձայնեմ",
    "չես հեռաձայնի": "պիտի չհեռաձայնես",
    "չի հեռաձայնի": "պիտի չհեռաձայնէ",
    "չենք հեռաձայնի": "պիտի չհեռաձայնենք",
    "չեք հեռաձայնի": "պիտի չհեռաձայնէք",
    "չեն հեռաձայնի": "պիտի չհեռաձայնեն",
    "չէի հեռաձայնի": "պիտի չհեռաձայնէի",
    "չէիր հեռաձայնի": "պիտի չհեռաձայնէիր",
    "չէր հեռաձայնի": "պիտի չհեռաձայնէր",
    "չէինք հեռաձայնի": "պիտի չհեռաձայնէինք",
    "չէիք հեռաձայնի": "պիտի չհեռաձայնէիք",
    "չէին հեռաձայնի": "պիտի չհեռաձայնէին",
    "հեռախօսել": "հեռախօսած",
    "հեռախօս": "հեռախօս",
    "հեռախօսեցեր": "հեռախօսեցեր",
    "հեռախօսում": "հեռախօսեր",
    "հեռախօսող": "հեռախօսող",
    "հեռախօսելու": "հեռախօսելու",
    "հեռախօսում եմ": "կը հեռախօսեմ",
    "հեռախօսում ես": "կը հեռախօսես",
    "հեռախօսում է": "կը հեռախօսէ",
    "հեռախօսում ենք": "կը հեռախօսենք",
    "հեռախօսում եք": "կը հեռախօսէք",
    "հեռախօսում են": "կը հեռախօսեն",
    "հեռախօսում էի": "կը հեռախօսէի",
    "հեռախօսում էիր": "կը հեռախօսէիր",
    "հեռախօսում էր": "կը հեռախօսէր",
    "հեռախօսում էինք": "կը հեռախօսէինք",
    "հեռախօսում էիք": "կը հեռախօսէիք",
    "հեռախօսում էին": "կը հեռախօսէին",
    "հեռախօսեցի": "հեռախօսեցի",
    "հեռախօսեցիր": "հեռախօսեցիր",
    "հեռախօսեց": "հեռախօսեց",
    "հեռախօսեցինք": "հեռախօսեցինք",
    "հեռախօսեցիք": "հեռախօսեցիք",
    "հեռախօսեցին": "հեռախօսեցին",
    "հեռախօսիր": "հեռախօսէ",
    "հեռախօսենք": "հեռախօսենք",
    "հեռախօսեք": "հեռախօսեցէք",
    "հեռախօսել եմ": "հեռախօսած եմ",
    "հեռախօսել ես": "հեռախօսած ես",
    "հեռախօսել է": "հեռախօսած է",
    "հեռախօսել ենք": "հեռախօսած ենք",
    "հեռախօսել եք": "հեռախօսած եք",
    "հեռախօսել են": "հեռախօսած են",
    "հեռախօսել էի": "հեռախօսած էի",
    "հեռախօսել էիր": "հեռախօսած էիր",
    "հեռախօսել էր": "հեռախօսած էր",
    "հեռախօսել էինք": "հեռախօսած էինք",
    "հեռախօսել էիք": "հեռախօսած էիք",
    "հեռախօսել էին": "հեռախօսած էին",
    "կհեռախօսեմ": "պիտի հեռախօսեմ",
    "կհեռախօսես": "պիտի հեռախօսես",
    "կհեռախօսի": "պիտի հեռախօսէ",
    "կհեռախօսենք": "պիտի հեռախօսենք",
    "կհեռախօսէք": "պիտի հեռախօսէք",
    "կհեռախօսեն": "պիտի հեռախօսեն",
    "կհեռախօսէի": "պիտի հեռախօսէի",
    "կհեռախօսէիր": "պիտի հեռախօսէիր",
    "կհեռախօսէր": "պիտի հեռախօսէր",
    "կհեռախօսէինք": "պիտի հեռախօսէինք",
    "կհեռախօսէիք": "պիտի հեռախօսէիք",
    "կհեռախօսէին": "պիտի հեռախօսէին",
    "չեմ հեռախօսում": "չեմ հեռախօսեր",
    "չես հեռախօսում": "չես հեռախօսեր",
    "չի հեռախօսում": "չի հեռախօսեր",
    "չենք հեռախօսում": "չենք հեռախօսեր",
    "չեք հեռախօսում": "չեք հեռախօսեր",
    "չեն հեռախօսում": "չեն հեռախօսեր",
    "չէի հեռախօսում": "չէի հեռախօսեր",
    "չէիր հեռախօսում": "չէիր հեռախօսեր",
    "չէր հեռախօսում": "չէր հեռախօսեր",
    "չէինք հեռախօսում": "չէինք հեռախօսեր",
    "չէիք հեռախօսում": "չէիք հեռախօսեր",
    "չէին հեռախօսում": "չէին հեռախօսեր",
    "չհեռախօսեցի": "չհեռախօսեցի",
    "չհեռախօսեցիր": "չհեռախօսեցիր",
    "չհեռախօսեց": "չհեռախօսեց",
    "չհեռախօսեցինք": "չհեռախօսեցինք",
    "չհեռախօսեցիք": "չհեռախօսեցիք",
    "չհեռախօսեցին": "չհեռախօսեցին",
    "մի հեռախօսիր": "մի հեռախօսեր",
    "մի հեռախօսենք": "մի հեռախօսենք",
    "մի հեռախօսեք": "մի հեռախօսէք",
    "չեմ հեռախօսել": "հեռախօսած չեմ",
    "չես հեռախօսել": "հեռախօսած չես",
    "չի հեռախօսել": "հեռախօսած չէ",
    "չենք հեռախօսել": "հեռախօսած չենք",
    "չեք հեռախօսել": "հեռախօսած չեք",
    "չեն հեռախօսել": "հեռախօսած չեն",
    "չէի հեռախօսել": "հեռախօսած չէի",
    "չէիր հեռախօսել": "հեռախօսած չէիր",
    "չէր հեռախօսել": "հեռախօսած չէր",
    "չէինք հեռախօսել": "հեռախօսած չէինք",
    "չէիք հեռախօսել": "հեռախօսած չէիք",
    "չէին հեռախօսել": "հեռախօսած չէին",
    "չեմ հեռախօսի": "պիտի չհեռախօսեմ",
    "չես հեռախօսի": "պիտի չհեռախօսես",
    "չի հեռախօսի": "պիտի չհեռախօսէ",
    "չենք հեռախօսի": "պիտի չհեռախօսենք",
    "չեք հեռախօսի": "պիտի չհեռախօսէք",
    "չեն հեռախօսի": "պիտի չհեռախօսեն",
    "չէի հեռախօսի": "պիտի չհեռախօսէի",
    "չէիր հեռախօսի": "պիտի չհեռախօսէիր",
    "չէր հեռախօսի": "պիտի չհեռախօսէր",
    "չէինք հեռախօսի": "պիտի չհեռախօսէինք",
    "չէիք հեռախօսի": "պիտի չհեռախօսէիք",
    "չէին հեռախօսի": "պիտի չհեռախօսէին",
    "վկայել": "վկայած",
    "վկայ": "վկայ",
    "վկայեցեր": "վկայեցեր",
    "վկայում": "վկայեր",
    "վկայող": "վկայող",
    "վկայելու": "վկայելու",
    "վկայում եմ": "կը վկայեմ",
    "վկայում ես": "կը վկայես",
    "վկայում է": "կը վկայէ",
    "վկայում ենք": "կը վկայենք",
    "վկայում եք": "կը վկայէք",
    "վկայում են": "կը վկայեն",
    "վկայում էի": "կը վկայէի",
    "վկայում էիր": "կը վկայէիր",
    "վկայում էր": "կը վկայէր",
    "վկայում էինք": "կը վկայէինք",
    "վկայում էիք": "կը վկայէիք",
    "վկայում էին": "կը վկայէին",
    "վկայեցի": "վկայեցի",
    "վկայեցիր": "վկայեցիր",
    "վկայեց": "վկայեց",
    "վկայեցինք": "վկայեցինք",
    "վկայեցիք": "վկայեցիք",
    "վկայեցին": "վկայեցին",
    "վկայիր": "վկայէ",
    "վկայենք": "վկայենք",
    "վկայեք": "վկայեցէք",
    "վկայել եմ": "վկայած եմ",
    "վկայել ես": "վկայած ես",
    "վկայել է": "վկայած է",
    "վկայել ենք": "վկայած ենք",
    "վկայել եք": "վկայած եք",
    "վկայել են": "վկայած են",
    "վկայել էի": "վկայած էի",
    "վկայել էիր": "վկայած էիր",
    "վկայել էր": "վկայած էր",
    "վկայել էինք": "վկայած էինք",
    "վկայել էիք": "վկայած էիք",
    "վկայել էին": "վկայած էին",
    "կվկայեմ": "պիտի վկայեմ",
    "կվկայես": "պիտի վկայես",
    "կվկայի": "պիտի վկայէ",
    "կվկայենք": "պիտի վկայենք",
    "կվկայէք": "պիտի վկայէք",
    "կվկայեն": "պիտի վկայեն",
    "կվկայէի": "պիտի վկայէի",
    "կվկայէիր": "պիտի վկայէիր",
    "կվկայէր": "պիտի վկայէր",
    "կվկայէինք": "պիտի վկայէինք",
    "կվկայէիք": "պիտի վկայէիք",
    "կվկայէին": "պիտի վկայէին",
    "չեմ վկայում": "չեմ վկայեր",
    "չես վկայում": "չես վկայեր",
    "չի վկայում": "չի վկայեր",
    "չենք վկայում": "չենք վկայեր",
    "չեք վկայում": "չեք վկայեր",
    "չեն վկայում": "չեն վկայեր",
    "չէի վկայում": "չէի վկայեր",
    "չէիր վկայում": "չէիր վկայեր",
    "չէր վկայում": "չէր վկայեր",
    "չէինք վկայում": "չէինք վկայեր",
    "չէիք վկայում": "չէիք վկայեր",
    "չէին վկայում": "չէին վկայեր",
    "չվկայեցի": "չվկայեցի",
    "չվկայեցիր": "չվկայեցիր",
    "չվկայեց": "չվկայեց",
    "չվկայեցինք": "չվկայեցինք",
    "չվկայեցիք": "չվկայեցիք",
    "չվկայեցին": "չվկայեցին",
    "մի վկայիր": "մի վկայեր",
    "մի վկայենք": "մի վկայենք",
    "մի վկայեք": "մի վկայէք",
    "չեմ վկայել": "վկայած չեմ",
    "չես վկայել": "վկայած չես",
    "չի վկայել": "վկայած չէ",
    "չենք վկայել": "վկայած չենք",
    "չեք վկայել": "վկայած չեք",
    "չեն վկայել": "վկայած չեն",
    "չէի վկայել": "վկայած չէի",
    "չէիր վկայել": "վկայած չէիր",
    "չէր վկայել": "վկայած չէր",
    "չէինք վկայել": "վկայած չէինք",
    "չէիք վկայել": "վկայած չէիք",
    "չէին վկայել": "վկայած չէին",
    "չեմ վկայի": "պիտի չվկայեմ",
    "չես վկայի": "պիտի չվկայես",
    "չի վկայի": "պիտի չվկայէ",
    "չենք վկայի": "պիտի չվկայենք",
    "չեք վկայի": "պիտի չվկայէք",
    "չեն վկայի": "պիտի չվկայեն",
    "չէի վկայի": "պիտի չվկայէի",
    "չէիր վկայի": "պիտի չվկայէիր",
    "չէր վկայի": "պիտի չվկայէր",
    "չէինք վկայի": "պիտի չվկայէինք",
    "չէիք վկայի": "պիտի չվկայէիք",
    "չէին վկայի": "պիտի չվկայէին",
    "քաշել": "քաշած",
    "քաշ": "քաշ",
    "քաշեցեր": "քաշեցեր",
    "քաշում": "քաշեր",
    "քաշող": "քաշող",
    "քաշելու": "քաշելու",
    "քաշում եմ": "կը քաշեմ",
    "քաշում ես": "կը քաշես",
    "քաշում է": "կը քաշէ",
    "քաշում ենք": "կը քաշենք",
    "քաշում եք": "կը քաշէք",
    "քաշում են": "կը քաշեն",
    "քաշում էի": "կը քաշէի",
    "քաշում էիր": "կը քաշէիր",
    "քաշում էր": "կը քաշէր",
    "քաշում էինք": "կը քաշէինք",
    "քաշում էիք": "կը քաշէիք",
    "քաշում էին": "կը քաշէին",
    "քաշեցի": "քաշեցի",
    "քաշեցիր": "քաշեցիր",
    "քաշեց": "քաշեց",
    "քաշեցինք": "քաշեցինք",
    "քաշեցիք": "քաշեցիք",
    "քաշեցին": "քաշեցին",
    "քաշիր": "քաշէ",
    "քաշենք": "քաշենք",
    "քաշեք": "քաշեցէք",
    "քաշել եմ": "քաշած եմ",
    "քաշել ես": "քաշած ես",
    "քաշել է": "քաշած է",
    "քաշել ենք": "քաշած ենք",
    "քաշել եք": "քաշած եք",
    "քաշել են": "քաշած են",
    "քաշել էի": "քաշած էի",
    "քաշել էիր": "քաշած էիր",
    "քաշել էր": "քաշած էր",
    "քաշել էինք": "քաշած էինք",
    "քաշել էիք": "քաշած էիք",
    "քաշել էին": "քաշած էին",
    "կքաշեմ": "պիտի քաշեմ",
    "կքաշես": "պիտի քաշես",
    "կքաշի": "պիտի քաշէ",
    "կքաշենք": "պիտի քաշենք",
    "կքաշէք": "պիտի քաշէք",
    "կքաշեն": "պիտի քաշեն",
    "կքաշէի": "պիտի քաշէի",
    "կքաշէիր": "պիտի քաշէիր",
    "կքաշէր": "պիտի քաշէր",
    "կքաշէինք": "պիտի քաշէինք",
    "կքաշէիք": "պիտի քաշէիք",
    "կքաշէին": "պիտի քաշէին",
    "չեմ քաշում": "չեմ քաշեր",
    "չես քաշում": "չես քաշեր",
    "չի քաշում": "չի քաշեր",
    "չենք քաշում": "չենք քաշեր",
    "չեք քաշում": "չեք քաշեր",
    "չեն քաշում": "չեն քաշեր",
    "չէի քաշում": "չէի քաշեր",
    "չէիր քաշում": "չէիր քաշեր",
    "չէր քաշում": "չէր քաշեր",
    "չէինք քաշում": "չէինք քաշեր",
    "չէիք քաշում": "չէիք քաշեր",
    "չէին քաշում": "չէին քաշեր",
    "չքաշեցի": "չքաշեցի",
    "չքաշեցիր": "չքաշեցիր",
    "չքաշեց": "չքաշեց",
    "չքաշեցինք": "չքաշեցինք",
    "չքաշեցիք": "չքաշեցիք",
    "չքաշեցին": "չքաշեցին",
    "մի քաշիր": "մի քաշեր",
    "մի քաշենք": "մի քաշենք",
    "մի քաշեք": "մի քաշէք",
    "չեմ քաշել": "քաշած չեմ",
    "չես քաշել": "քաշած չես",
    "չի քաշել": "քաշած չէ",
    "չենք քաշել": "քաշած չենք",
    "չեք քաշել": "քաշած չեք",
    "չեն քաշել": "քաշած չեն",
    "չէի քաշել": "քաշած չէի",
    "չէիր քաշել": "քաշած չէիր",
    "չէր քաշել": "քաշած չէր",
    "չէինք քաշել": "քաշած չէինք",
    "չէիք քաշել": "քաշած չէիք",
    "չէին քաշել": "քաշած չէին",
    "չեմ քաշի": "պիտի չքաշեմ",
    "չես քաշի": "պիտի չքաշես",
    "չի քաշի": "պիտի չքաշէ",
    "չենք քաշի": "պիտի չքաշենք",
    "չեք քաշի": "պիտի չքաշէք",
    "չեն քաշի": "պիտի չքաշեն",
    "չէի քաշի": "պիտի չքաշէի",
    "չէիր քաշի": "պիտի չքաշէիր",
    "չէր քաշի": "պիտի չքաշէր",
    "չէինք քաշի": "պիտի չքաշէինք",
    "չէիք քաշի": "պիտի չքաշէիք",
    "չէին քաշի": "պիտի չքաշէին",
    "իյնալ": "իյնալ",
    "իյն": "իյն",
    "իյնացել": "ինկած",
    "իյնացեր": "ինկեր",
    "իյնում": "իյնար",
    "իյնացող": "ինկող",
    "իյնալու": "իյնալու",
    "իյնում եմ": "կ'իյնամ",
    "իյնում ես": "կ'իյնաս",
    "իյնում է": "կ'իյնայ",
    "իյնում ենք": "կ'իյնանք",
    "իյնում եք": "կ'իյնաք",
    "իյնում են": "կ'իյնան",
    "իյնում էի": "կ'իյնայի",
    "իյնում էիր": "կ'իյնայիր",
    "իյնում էր": "կ'իյնար",
    "իյնում էինք": "կ'իյնայինք",
    "իյնում էիք": "կ'իյնայիք",
    "իյնում էին": "կ'իյնային",
    "իյնացի": "ինկայ",
    "իյնացիր": "ինկար",
    "իյնաց": "ինկաւ",
    "իյնացինք": "ինկանք",
    "իյնացիք": "ինկաք",
    "իյնացին": "ինկան",
    "իյնա": "ինկիր",
    "իյնանք": "",
    "իյնացեք": "ինկէք",
    "իյնացել եմ": "ինկած եմ",
    "իյնացել ես": "ինկած ես",
    "իյնացել է": "ինկած է",
    "իյնացել ենք": "ինկած ենք",
    "իյնացել եք": "ինկած եք",
    "իյնացել են": "ինկած են",
    "իյնացել էի": "ինկած էի",
    "իյնացել էիր": "ինկած էիր",
    "իյնացել էր": "ինկած էր",
    "իյնացել էինք": "ինկած էինք",
    "իյնացել էիք": "ինկած էիք",
    "իյնացել էին": "ինկած էին",
    "կիյնամ": "պիտի իյնամ",
    "կիյնաս": "պիտի իյնաս",
    "կիյնա": "պիտի իյնայ",
    "կիյնանք": "պիտի իյնանք",
    "կիյնաք": "պիտի իյնաք",
    "կիյնան": "պիտի իյնան",
    "կիյնայի": "պիտի իյնայի",
    "կիյնայիր": "պիտի իյնայիր",
    "կիյնար": "պիտի իյնար",
    "կիյնայինք": "պիտի իյնայինք",
    "կիյնայիք": "պիտի իյնայիք",
    "կիյնային": "պիտի իյնային",
    "չեմ իյնում": "չեմ իյնար",
    "չես իյնում": "չես իյնար",
    "չ'իյնում": "չ'իյնար",
    "չենք իյնում": "չենք իյնար",
    "չեք իյնում": "չեք իյնար",
    "չեն իյնում": "չեն իյնար",
    "չէի իյնում": "չէի իյնար",
    "չէիր իյնում": "չէիր իյնար",
    "չէր իյնում": "չէր իյնար",
    "չէինք իյնում": "չէինք իյնար",
    "չէիք իյնում": "չէիք իյնար",
    "չէին իյնում": "չէին իյնար",
    "չիյնացի": "չինկայ",
    "չիյնացիր": "չինկար",
    "չիյնաց": "չինկաւ",
    "չիյնացինք": "չինկանք",
    "չիյնացիք": "չինկաք",
    "չիյնացին": "չինկան",
    "մի իյնա": "մի իյնար",
    "մի իյնանք": "մի իյնանք",
    "մի իյնացեք": "մի իյնաք",
    "չեմ իյնացել": "ինկած չեմ",
    "չես իյնացել": "ինկած չես",
    "չի իյնացել": "ինկած չէ",
    "չենք իյնացել": "ինկած չենք",
    "չեք իյնացել": "ինկած չեք",
    "չեն իյնացել": "ինկած չեն",
    "չէի իյնացել": "ինկած չէի",
    "չէիր իյնացել": "ինկած չէիր",
    "չէր իյնացել": "ինկած չէր",
    "չէինք իյնացել": "ինկած չէինք",
    "չէիք իյնացել": "ինկած չէիք",
    "չէին իյնացել": "ինկած չէին",
    "չեմ իյնա": "պիտի չիյնամ",
    "չես իյնա": "պիտի չիյնաս",
    "չի իյնա": "պիտի չիյնայ",
    "չենք իյնա": "պիտի չիյնանք",
    "չեք իյնա": "պիտի չիյնաք",
    "չեն իյնա": "պիտի չիյնան",
    "չէի իյնա": "պիտի չիյնայի",
    "չէիր իյնա": "պիտի չիյնայիր",
    "չէր իյնա": "պիտի չիյնար",
    "չէինք իյնա": "պիտի չիյնայինք",
    "չէիք իյնա": "պիտի չիյնայիք",
    "չէին իյնա": "պիտի չիյնային",
    "տեղում եմ": "կը տեղամ",
    "տեղում ես": "կը տեղաս",
    "տեղում է": "կը տեղայ",
    "տեղում ենք": "կը տեղանք",
    "տեղում եք": "կը տեղաք",
    "տեղում են": "կը տեղան",
    "տեղում էի": "կը տեղայի",
    "տեղում էիր": "կը տեղայիր",
    "տեղում էր": "կը տեղար",
    "տեղում էինք": "կը տեղայինք",
    "տեղում էիք": "կը տեղայիք",
    "տեղում էին": "կը տեղային",
    "տեղացի": "տեղացի",
    "տեղացիր": "տեղացիր",
    "տեղաց": "տեղաց",
    "տեղացինք": "տեղացինք",
    "տեղացիք": "տեղացիք",
    "տեղացին": "տեղացին",
    "տեղա": "տեղա",
    "տեղանք": "տեղանք",
    "տեղացեք": "տեղացէք",
    "տեղացել եմ": "տեղացած եմ",
    "տեղացել ես": "տեղացած ես",
    "տեղացել է": "տեղացած է",
    "տեղացել ենք": "տեղացած ենք",
    "տեղացել եք": "տեղացած եք",
    "տեղացել են": "տեղացած են",
    "տեղացել էի": "տեղացած էի",
    "տեղացել էիր": "տեղացած էիր",
    "տեղացել էր": "տեղացած էր",
    "տեղացել էինք": "տեղացած էինք",
    "տեղացել էիք": "տեղացած էիք",
    "տեղացել էին": "տեղացած էին",
    "կտեղամ": "պիտի տեղամ",
    "կտեղաս": "պիտի տեղաս",
    "կտեղա": "պիտի տեղայ",
    "կտեղանք": "պիտի տեղանք",
    "կտեղաք": "պիտի տեղաք",
    "կտեղան": "պիտի տեղան",
    "կտեղայի": "պիտի տեղայի",
    "կտեղայիր": "պիտի տեղայիր",
    "կտեղար": "պիտի տեղար",
    "կտեղայինք": "պիտի տեղայինք",
    "կտեղայիք": "պիտի տեղայիք",
    "կտեղային": "պիտի տեղային",
    "չեմ տեղում": "չեմ տեղար",
    "չես տեղում": "չես տեղար",
    "չի տեղում": "չի տեղար",
    "չենք տեղում": "չենք տեղար",
    "չեք տեղում": "չեք տեղար",
    "չեն տեղում": "չեն տեղար",
    "չէի տեղում": "չէի տեղար",
    "չէիր տեղում": "չէիր տեղար",
    "չէր տեղում": "չէր տեղար",
    "չէինք տեղում": "չէինք տեղար",
    "չէիք տեղում": "չէիք տեղար",
    "չէին տեղում": "չէին տեղար",
    "չտեղացի": "չտեղացի",
    "չտեղացիր": "չտեղացիր",
    "չտեղաց": "չտեղաց",
    "չտեղացինք": "չտեղացինք",
    "չտեղացիք": "չտեղացիք",
    "չտեղացին": "չտեղացին",
    "մի տեղա": "մի տեղար",
    "մի տեղանք": "մի տեղանք",
    "մի տեղացեք": "մի տեղաք",
    "չեմ տեղացել": "տեղացած չեմ",
    "չես տեղացել": "տեղացած չես",
    "չի տեղացել": "տեղացած չէ",
    "չենք տեղացել": "տեղացած չենք",
    "չեք տեղացել": "տեղացած չեք",
    "չեն տեղացել": "տեղացած չեն",
    "չէի տեղացել": "տեղացած չէի",
    "չէիր տեղացել": "տեղացած չէիր",
    "չէր տեղացել": "տեղացած չէր",
    "չէինք տեղացել": "տեղացած չէինք",
    "չէիք տեղացել": "տեղացած չէիք",
    "չէին տեղացել": "տեղացած չէին",
    "չեմ տեղա": "պիտի չտեղամ",
    "չես տեղա": "պիտի չտեղաս",
    "չի տեղա": "պիտի չտեղայ",
    "չենք տեղա": "պիտի չտեղանք",
    "չեք տեղա": "պիտի չտեղաք",
    "չեն տեղա": "պիտի չտեղան",
    "չէի տեղա": "պիտի չտեղայի",
    "չէիր տեղա": "պիտի չտեղայիր",
    "չէր տեղա": "պիտի չտեղար",
    "չէինք տեղա": "պիտի չտեղայինք",
    "չէիք տեղա": "պիտի չտեղայիք",
    "չէին տեղա": "պիտի չտեղային",
    "թարգմանել": "թարգմանեցած",
    "թարգման": "թարգման",
    "թարգմանեցեր": "թարգմանեցեր",
    "թարգմանում": "թարգմաներ",
    "թարգմանող": "թարգմանող",
    "թարգմանելու": "թարգմանելու",
    "թարգմանում եմ": "կը թարգմանեմ",
    "թարգմանում ես": "կը թարգմանես",
    "թարգմանում է": "կը թարգմանէ",
    "թարգմանում ենք": "կը թարգմանենք",
    "թարգմանում եք": "կը թարգմանէք",
    "թարգմանում են": "կը թարգմանեն",
    "թարգմանում էի": "կը թարգմանէի",
    "թարգմանում էիր": "կը թարգմանէիր",
    "թարգմանում էր": "կը թարգմանէր",
    "թարգմանում էինք": "կը թարգմանէինք",
    "թարգմանում էիք": "կը թարգմանէիք",
    "թարգմանում էին": "կը թարգմանէին",
    "թարգմանեցի": "թարգմանեցի",
    "թարգմանեցիր": "թարգմանեցիր",
    "թարգմանեց": "թարգմանեց",
    "թարգմանեցինք": "թարգմանեցինք",
    "թարգմանեցիք": "թարգմանեցիք",
    "թարգմանեցին": "թարգմանեցին",
    "թարգմանիր": "թարգմանէ",
    "թարգմանենք": "թարգմանենք",
    "թարգմանեցեք": "թարգմանեցէք",
    "թարգմանել եմ": "թարգմանեցած եմ",
    "թարգմանել ես": "թարգմանեցած ես",
    "թարգմանել է": "թարգմանեցած է",
    "թարգմանել ենք": "թարգմանեցած ենք",
    "թարգմանել եք": "թարգմանեցած եք",
    "թարգմանել են": "թարգմանեցած են",
    "թարգմանել էի": "թարգմանեցած էի",
    "թարգմանել էիր": "թարգմանեցած էիր",
    "թարգմանել էր": "թարգմանեցած էր",
    "թարգմանել էինք": "թարգմանեցած էինք",
    "թարգմանել էիք": "թարգմանեցած էիք",
    "թարգմանել էին": "թարգմանեցած էին",
    "կթարգմանեմ": "պիտի թարգմանեմ",
    "կթարգմանես": "պիտի թարգմանես",
    "կթարգմանի": "պիտի թարգմանէ",
    "կթարգմանենք": "պիտի թարգմանենք",
    "կթարգմանէք": "պիտի թարգմանէք",
    "կթարգմանեն": "պիտի թարգմանեն",
    "կթարգմանէի": "պիտի թարգմանէի",
    "կթարգմանէիր": "պիտի թարգմանէիր",
    "կթարգմանէր": "պիտի թարգմանէր",
    "կթարգմանէինք": "պիտի թարգմանէինք",
    "կթարգմանէիք": "պիտի թարգմանէիք",
    "կթարգմանէին": "պիտի թարգմանէին",
    "չեմ թարգմանում": "չեմ թարգմաներ",
    "չես թարգմանում": "չես թարգմաներ",
    "չի թարգմանում": "չի թարգմաներ",
    "չենք թարգմանում": "չենք թարգմաներ",
    "չեք թարգմանում": "չեք թարգմաներ",
    "չեն թարգմանում": "չեն թարգմաներ",
    "չէի թարգմանում": "չէի թարգմաներ",
    "չէիր թարգմանում": "չէիր թարգմաներ",
    "չէր թարգմանում": "չէր թարգմաներ",
    "չէինք թարգմանում": "չէինք թարգմաներ",
    "չէիք թարգմանում": "չէիք թարգմաներ",
    "չէին թարգմանում": "չէին թարգմաներ",
    "չթարգմանեցի": "չթարգմանեցի",
    "չթարգմանեցիր": "չթարգմանեցիր",
    "չթարգմանեց": "չթարգմանեց",
    "չթարգմանեցինք": "չթարգմանեցինք",
    "չթարգմանեցիք": "չթարգմանեցիք",
    "չթարգմանեցին": "չթարգմանեցին",
    "մի թարգմանիր": "մի թարգմաներ",
    "մի թարգմանենք": "մի թարգմանենք",
    "մի թարգմանեցեք": "մի թարգմանէք",
    "չեմ թարգմանել": "թարգմանեցած չեմ",
    "չես թարգմանել": "թարգմանեցած չես",
    "չի թարգմանել": "թարգմանեցած չէ",
    "չենք թարգմանել": "թարգմանեցած չենք",
    "չեք թարգմանել": "թարգմանեցած չեք",
    "չեն թարգմանել": "թարգմանեցած չեն",
    "չէի թարգմանել": "թարգմանեցած չէի",
    "չէիր թարգմանել": "թարգմանեցած չէիր",
    "չէր թարգմանել": "թարգմանեցած չէր",
    "չէինք թարգմանել": "թարգմանեցած չէինք",
    "չէիք թարգմանել": "թարգմանեցած չէիք",
    "չէին թարգմանել": "թարգմանեցած չէին",
    "չեմ թարգմանի": "պիտի չթարգմանեմ",
    "չես թարգմանի": "պիտի չթարգմանես",
    "չի թարգմանի": "պիտի չթարգմանէ",
    "չենք թարգմանի": "պիտի չթարգմանենք",
    "չեք թարգմանի": "պիտի չթարգմանէք",
    "չեն թարգմանի": "պիտի չթարգմանեն",
    "չէի թարգմանի": "պիտի չթարգմանէի",
    "չէիր թարգմանի": "պիտի չթարգմանէիր",
    "չէր թարգմանի": "պիտի չթարգմանէր",
    "չէինք թարգմանի": "պիտի չթարգմանէինք",
    "չէիք թարգմանի": "պիտի չթարգմանէիք",
    "չէին թարգմանի": "պիտի չթարգմանէին",
    "մատնել": "մատնել",
    "մատն": "մատն",
    "մատնեցել": "մատնեցած",
    "մատնեցեր": "մատնեցեր",
    "մատնում": "մատներ",
    "մատնող": "մատնող",
    "մատնելու": "մատնելու",
    "մատնում եմ": "կը մատնեմ",
    "մատնում ես": "կը մատնես",
    "մատնում է": "կը մատնէ",
    "մատնում ենք": "կը մատնենք",
    "մատնում եք": "կը մատնէք",
    "մատնում են": "կը մատնեն",
    "մատնում էի": "կը մատնէի",
    "մատնում էիր": "կը մատնէիր",
    "մատնում էր": "կը մատնէր",
    "մատնում էինք": "կը մատնէինք",
    "մատնում էիք": "կը մատնէիք",
    "մատնում էին": "կը մատնէին",
    "մատնեցի": "մատնեցի",
    "մատնեցիր": "մատնեցիր",
    "մատնեց": "մատնեց",
    "մատնեցինք": "մատնեցինք",
    "մատնեցիք": "մատնեցիք",
    "մատնեցին": "մատնեցին",
    "մատնիր": "մատնէ",
    "մատնենք": "մատնենք",
    "մատնեցեք": "մատնեցէք",
    "մատնեցել եմ": "մատնեցած եմ",
    "մատնեցել ես": "մատնեցած ես",
    "մատնեցել է": "մատնեցած է",
    "մատնեցել ենք": "մատնեցած ենք",
    "մատնեցել եք": "մատնեցած եք",
    "մատնեցել են": "մատնեցած են",
    "մատնեցել էի": "մատնեցած էի",
    "մատնեցել էիր": "մատնեցած էիր",
    "մատնեցել էր": "մատնեցած էր",
    "մատնեցել էինք": "մատնեցած էինք",
    "մատնեցել էիք": "մատնեցած էիք",
    "մատնեցել էին": "մատնեցած էին",
    "կմատնեմ": "պիտի մատնեմ",
    "կմատնես": "պիտի մատնես",
    "կմատնի": "պիտի մատնէ",
    "կմատնենք": "պիտի մատնենք",
    "կմատնէք": "պիտի մատնէք",
    "կմատնեն": "պիտի մատնեն",
    "կմատնէի": "պիտի մատնէի",
    "կմատնէիր": "պիտի մատնէիր",
    "կմատնէր": "պիտի մատնէր",
    "կմատնէինք": "պիտի մատնէինք",
    "կմատնէիք": "պիտի մատնէիք",
    "կմատնէին": "պիտի մատնէին",
    "չեմ մատնում": "չեմ մատներ",
    "չես մատնում": "չես մատներ",
    "չի մատնում": "չի մատներ",
    "չենք մատնում": "չենք մատներ",
    "չեք մատնում": "չեք մատներ",
    "չեն մատնում": "չեն մատներ",
    "չէի մատնում": "չէի մատներ",
    "չէիր մատնում": "չէիր մատներ",
    "չէր մատնում": "չէր մատներ",
    "չէինք մատնում": "չէինք մատներ",
    "չէիք մատնում": "չէիք մատներ",
    "չէին մատնում": "չէին մատներ",
    "չմատնեցի": "չմատնեցի",
    "չմատնեցիր": "չմատնեցիր",
    "չմատնեց": "չմատնեց",
    "չմատնեցինք": "չմատնեցինք",
    "չմատնեցիք": "չմատնեցիք",
    "չմատնեցին": "չմատնեցին",
    "մի մատնիր": "մի մատներ",
    "մի մատնենք": "մի մատնենք",
    "մի մատնեցեք": "մի մատնէք",
    "չեմ մատնեցել": "մատնեցած չեմ",
    "չես մատնեցել": "մատնեցած չես",
    "չի մատնեցել": "մատնեցած չէ",
    "չենք մատնեցել": "մատնեցած չենք",
    "չեք մատնեցել": "մատնեցած չեք",
    "չեն մատնեցել": "մատնեցած չեն",
    "չէի մատնեցել": "մատնեցած չէի",
    "չէիր մատնեցել": "մատնեցած չէիր",
    "չէր մատնեցել": "մատնեցած չէր",
    "չէինք մատնեցել": "մատնեցած չէինք",
    "չէիք մատնեցել": "մատնեցած չէիք",
    "չէին մատնեցել": "մատնեցած չէին",
    "չեմ մատնի": "պիտի չմատնեմ",
    "չես մատնի": "պիտի չմատնես",
    "չի մատնի": "պիտի չմատնէ",
    "չենք մատնի": "պիտի չմատնենք",
    "չեք մատնի": "պիտի չմատնէք",
    "չեն մատնի": "պիտի չմատնեն",
    "չէի մատնի": "պիտի չմատնէի",
    "չէիր մատնի": "պիտի չմատնէիր",
    "չէր մատնի": "պիտի չմատնէր",
    "չէինք մատնի": "պիտի չմատնէինք",
    "չէիք մատնի": "պիտի չմատնէիք",
    "չէին մատնի": "պիտի չմատնէին",
    "դաւաճանել": "դաւաճանեցած",
    "դաւաճան": "դաւաճան",
    "դաւաճանեցեր": "դաւաճանեցեր",
    "դաւաճանում": "դաւաճաներ",
    "դաւաճանող": "դաւաճանող",
    "դաւաճանելու": "դաւաճանելու",
    "դաւաճանում եմ": "կը դաւաճանեմ",
    "դաւաճանում ես": "կը դաւաճանես",
    "դաւաճանում է": "կը դաւաճանէ",
    "դաւաճանում ենք": "կը դաւաճանենք",
    "դաւաճանում եք": "կը դաւաճանէք",
    "դաւաճանում են": "կը դաւաճանեն",
    "դաւաճանում էի": "կը դաւաճանէի",
    "դաւաճանում էիր": "կը դաւաճանէիր",
    "դաւաճանում էր": "կը դաւաճանէր",
    "դաւաճանում էինք": "կը դաւաճանէինք",
    "դաւաճանում էիք": "կը դաւաճանէիք",
    "դաւաճանում էին": "կը դաւաճանէին",
    "դաւաճանեցի": "դաւաճանեցի",
    "դաւաճանեցիր": "դաւաճանեցիր",
    "դաւաճանեց": "դաւաճանեց",
    "դաւաճանեցինք": "դաւաճանեցինք",
    "դաւաճանեցիք": "դաւաճանեցիք",
    "դաւաճանեցին": "դաւաճանեցին",
    "դաւաճանիր": "դաւաճանէ",
    "դաւաճանենք": "դաւաճանենք",
    "դաւաճանեցեք": "դաւաճանեցէք",
    "դաւաճանել եմ": "դաւաճանեցած եմ",
    "դաւաճանել ես": "դաւաճանեցած ես",
    "դաւաճանել է": "դաւաճանեցած է",
    "դաւաճանել ենք": "դաւաճանեցած ենք",
    "դաւաճանել եք": "դաւաճանեցած եք",
    "դաւաճանել են": "դաւաճանեցած են",
    "դաւաճանել էի": "դաւաճանեցած էի",
    "դաւաճանել էիր": "դաւաճանեցած էիր",
    "դաւաճանել էր": "դաւաճանեցած էր",
    "դաւաճանել էինք": "դաւաճանեցած էինք",
    "դաւաճանել էիք": "դաւաճանեցած էիք",
    "դաւաճանել էին": "դաւաճանեցած էին",
    "կդաւաճանեմ": "պիտի դաւաճանեմ",
    "կդաւաճանես": "պիտի դաւաճանես",
    "կդաւաճանի": "պիտի դաւաճանէ",
    "կդաւաճանենք": "պիտի դաւաճանենք",
    "կդաւաճանէք": "պիտի դաւաճանէք",
    "կդաւաճանեն": "պիտի դաւաճանեն",
    "կդաւաճանէի": "պիտի դաւաճանէի",
    "կդաւաճանէիր": "պիտի դաւաճանէիր",
    "կդաւաճանէր": "պիտի դաւաճանէր",
    "կդաւաճանէինք": "պիտի դաւաճանէինք",
    "կդաւաճանէիք": "պիտի դաւաճանէիք",
    "կդաւաճանէին": "պիտի դաւաճանէին",
    "չեմ դաւաճանում": "չեմ դաւաճաներ",
    "չես դաւաճանում": "չես դաւաճաներ",
    "չի դաւաճանում": "չի դաւաճաներ",
    "չենք դաւաճանում": "չենք դաւաճաներ",
    "չեք դաւաճանում": "չեք դաւաճաներ",
    "չեն դաւաճանում": "չեն դաւաճաներ",
    "չէի դաւաճանում": "չէի դաւաճաներ",
    "չէիր դաւաճանում": "չէիր դաւաճաներ",
    "չէր դաւաճանում": "չէր դաւաճաներ",
    "չէինք դաւաճանում": "չէինք դաւաճաներ",
    "չէիք դաւաճանում": "չէիք դաւաճաներ",
    "չէին դաւաճանում": "չէին դաւաճաներ",
    "չդաւաճանեցի": "չդաւաճանեցի",
    "չդաւաճանեցիր": "չդաւաճանեցիր",
    "չդաւաճանեց": "չդաւաճանեց",
    "չդաւաճանեցինք": "չդաւաճանեցինք",
    "չդաւաճանեցիք": "չդաւաճանեցիք",
    "չդաւաճանեցին": "չդաւաճանեցին",
    "մի դաւաճանիր": "մի դաւաճաներ",
    "մի դաւաճանենք": "մի դաւաճանենք",
    "մի դաւաճանեցեք": "մի դաւաճանէք",
    "չեմ դաւաճանել": "դաւաճանեցած չեմ",
    "չես դաւաճանել": "դաւաճանեցած չես",
    "չի դաւաճանել": "դաւաճանեցած չէ",
    "չենք դաւաճանել": "դաւաճանեցած չենք",
    "չեք դաւաճանել": "դաւաճանեցած չեք",
    "չեն դաւաճանել": "դաւաճանեցած չեն",
    "չէի դաւաճանել": "դաւաճանեցած չէի",
    "չէիր դաւաճանել": "դաւաճանեցած չէիր",
    "չէր դաւաճանել": "դաւաճանեցած չէր",
    "չէինք դաւաճանել": "դաւաճանեցած չէինք",
    "չէիք դաւաճանել": "դաւաճանեցած չէիք",
    "չէին դաւաճանել": "դաւաճանեցած չէին",
    "չեմ դաւաճանի": "պիտի չդաւաճանեմ",
    "չես դաւաճանի": "պիտի չդաւաճանես",
    "չի դաւաճանի": "պիտի չդաւաճանէ",
    "չենք դաւաճանի": "պիտի չդաւաճանենք",
    "չեք դաւաճանի": "պիտի չդաւաճանէք",
    "չեն դաւաճանի": "պիտի չդաւաճանեն",
    "չէի դաւաճանի": "պիտի չդաւաճանէի",
    "չէիր դաւաճանի": "պիտի չդաւաճանէիր",
    "չէր դաւաճանի": "պիտի չդաւաճանէր",
    "չէինք դաւաճանի": "պիտի չդաւաճանէինք",
    "չէիք դաւաճանի": "պիտի չդաւաճանէիք",
    "չէին դաւաճանի": "պիտի չդաւաճանէին",
    "փոխադրել": "փոխադրած",
    "փոխադր": "փոխադր",
    "փոխադրեցեր": "փոխադրեցեր",
    "փոխադրում": "փոխադրեր",
    "փոխադրող": "փոխադրող",
    "փոխադրելու": "փոխադրելու",
    "փոխադրում եմ": "կը փոխադրեմ",
    "փոխադրում ես": "կը փոխադրես",
    "փոխադրում է": "կը փոխադրէ",
    "փոխադրում ենք": "կը փոխադրենք",
    "փոխադրում եք": "կը փոխադրէք",
    "փոխադրում են": "կը փոխադրեն",
    "փոխադրում էի": "կը փոխադրէի",
    "փոխադրում էիր": "կը փոխադրէիր",
    "փոխադրում էր": "կը փոխադրէր",
    "փոխադրում էինք": "կը փոխադրէինք",
    "փոխադրում էիք": "կը փոխադրէիք",
    "փոխադրում էին": "կը փոխադրէին",
    "փոխադրեցի": "փոխադրեցի",
    "փոխադրեցիր": "փոխադրեցիր",
    "փոխադրեց": "փոխադրեց",
    "փոխադրեցինք": "փոխադրեցինք",
    "փոխադրեցիք": "փոխադրեցիք",
    "փոխադրեցին": "փոխադրեցին",
    "փոխադրիր": "փոխադրէ",
    "փոխադրենք": "փոխադրենք",
    "փոխադրեք": "փոխադրեցէք",
    "փոխադրել եմ": "փոխադրած եմ",
    "փոխադրել ես": "փոխադրած ես",
    "փոխադրել է": "փոխադրած է",
    "փոխադրել ենք": "փոխադրած ենք",
    "փոխադրել եք": "փոխադրած եք",
    "փոխադրել են": "փոխադրած են",
    "փոխադրել էի": "փոխադրած էի",
    "փոխադրել էիր": "փոխադրած էիր",
    "փոխադրել էր": "փոխադրած էր",
    "փոխադրել էինք": "փոխադրած էինք",
    "փոխադրել էիք": "փոխադրած էիք",
    "փոխադրել էին": "փոխադրած էին",
    "կփոխադրեմ": "պիտի փոխադրեմ",
    "կփոխադրես": "պիտի փոխադրես",
    "կփոխադրի": "պիտի փոխադրէ",
    "կփոխադրենք": "պիտի փոխադրենք",
    "կփոխադրէք": "պիտի փոխադրէք",
    "կփոխադրեն": "պիտի փոխադրեն",
    "կփոխադրէի": "պիտի փոխադրէի",
    "կփոխադրէիր": "պիտի փոխադրէիր",
    "կփոխադրէր": "պիտի փոխադրէր",
    "կփոխադրէինք": "պիտի փոխադրէինք",
    "կփոխադրէիք": "պիտի փոխադրէիք",
    "կփոխադրէին": "պիտի փոխադրէին",
    "չեմ փոխադրում": "չեմ փոխադրեր",
    "չես փոխադրում": "չես փոխադրեր",
    "չի փոխադրում": "չի փոխադրեր",
    "չենք փոխադրում": "չենք փոխադրեր",
    "չեք փոխադրում": "չեք փոխադրեր",
    "չեն փոխադրում": "չեն փոխադրեր",
    "չէի փոխադրում": "չէի փոխադրեր",
    "չէիր փոխադրում": "չէիր փոխադրեր",
    "չէր փոխադրում": "չէր փոխադրեր",
    "չէինք փոխադրում": "չէինք փոխադրեր",
    "չէիք փոխադրում": "չէիք փոխադրեր",
    "չէին փոխադրում": "չէին փոխադրեր",
    "չփոխադրեցի": "չփոխադրեցի",
    "չփոխադրեցիր": "չփոխադրեցիր",
    "չփոխադրեց": "չփոխադրեց",
    "չփոխադրեցինք": "չփոխադրեցինք",
    "չփոխադրեցիք": "չփոխադրեցիք",
    "չփոխադրեցին": "չփոխադրեցին",
    "մի փոխադրիր": "մի փոխադրեր",
    "մի փոխադրենք": "մի փոխադրենք",
    "մի փոխադրեք": "մի փոխադրէք",
    "չեմ փոխադրել": "փոխադրած չեմ",
    "չես փոխադրել": "փոխադրած չես",
    "չի փոխադրել": "փոխադրած չէ",
    "չենք փոխադրել": "փոխադրած չենք",
    "չեք փոխադրել": "փոխադրած չեք",
    "չեն փոխադրել": "փոխադրած չեն",
    "չէի փոխադրել": "փոխադրած չէի",
    "չէիր փոխադրել": "փոխադրած չէիր",
    "չէր փոխադրել": "փոխադրած չէր",
    "չէինք փոխադրել": "փոխադրած չէինք",
    "չէիք փոխադրել": "փոխադրած չէիք",
    "չէին փոխադրել": "փոխադրած չէին",
    "չեմ փոխադրի": "պիտի չփոխադրեմ",
    "չես փոխադրի": "պիտի չփոխադրես",
    "չի փոխադրի": "պիտի չփոխադրէ",
    "չենք փոխադրի": "պիտի չփոխադրենք",
    "չեք փոխադրի": "պիտի չփոխադրէք",
    "չեն փոխադրի": "պիտի չփոխադրեն",
    "չէի փոխադրի": "պիտի չփոխադրէի",
    "չէիր փոխադրի": "պիտի չփոխադրէիր",
    "չէր փոխադրի": "պիտի չփոխադրէր",
    "չէինք փոխադրի": "պիտի չփոխադրէինք",
    "չէիք փոխադրի": "պիտի չփոխադրէիք",
    "չէին փոխադրի": "պիտի չփոխադրէին",
    "հիւսել": "հիւսած",
    "հիւս": "հիւս",
    "հիւսեցեր": "հիւսեցեր",
    "հիւսում": "հիւսեր",
    "հիւսող": "հիւսող",
    "հիւսելու": "հիւսելու",
    "հիւսում եմ": "կը հիւսեմ",
    "հիւսում ես": "կը հիւսես",
    "հիւսում է": "կը հիւսէ",
    "հիւսում ենք": "կը հիւսենք",
    "հիւսում եք": "կը հիւսէք",
    "հիւսում են": "կը հիւսեն",
    "հիւսում էի": "կը հիւսէի",
    "հիւսում էիր": "կը հիւսէիր",
    "հիւսում էր": "կը հիւսէր",
    "հիւսում էինք": "կը հիւսէինք",
    "հիւսում էիք": "կը հիւսէիք",
    "հիւսում էին": "կը հիւսէին",
    "հիւսեցի": "հիւսեցի",
    "հիւսեցիր": "հիւսեցիր",
    "հիւսեց": "հիւսեց",
    "հիւսեցինք": "հիւսեցինք",
    "հիւսեցիք": "հիւսեցիք",
    "հիւսեցին": "հիւսեցին",
    "հիւսիր": "հիւսէ",
    "հիւսենք": "հիւսենք",
    "հիւսեք": "հիւսեցէք",
    "հիւսել եմ": "հիւսած եմ",
    "հիւսել ես": "հիւսած ես",
    "հիւսել է": "հիւսած է",
    "հիւսել ենք": "հիւսած ենք",
    "հիւսել եք": "հիւսած եք",
    "հիւսել են": "հիւսած են",
    "հիւսել էի": "հիւսած էի",
    "հիւսել էիր": "հիւսած էիր",
    "հիւսել էր": "հիւսած էր",
    "հիւսել էինք": "հիւսած էինք",
    "հիւսել էիք": "հիւսած էիք",
    "հիւսել էին": "հիւսած էին",
    "կհիւսեմ": "պիտի հիւսեմ",
    "կհիւսես": "պիտի հիւսես",
    "կհիւսի": "պիտի հիւսէ",
    "կհիւսենք": "պիտի հիւսենք",
    "կհիւսէք": "պիտի հիւսէք",
    "կհիւսեն": "պիտի հիւսեն",
    "կհիւսէի": "պիտի հիւսէի",
    "կհիւսէիր": "պիտի հիւսէիր",
    "կհիւսէր": "պիտի հիւսէր",
    "կհիւսէինք": "պիտի հիւսէինք",
    "կհիւսէիք": "պիտի հիւսէիք",
    "կհիւսէին": "պիտի հիւսէին",
    "չեմ հիւսում": "չեմ հիւսեր",
    "չես հիւսում": "չես հիւսեր",
    "չի հիւսում": "չի հիւսեր",
    "չենք հիւսում": "չենք հիւսեր",
    "չեք հիւսում": "չեք հիւսեր",
    "չեն հիւսում": "չեն հիւսեր",
    "չէի հիւսում": "չէի հիւսեր",
    "չէիր հիւսում": "չէիր հիւսեր",
    "չէր հիւսում": "չէր հիւսեր",
    "չէինք հիւսում": "չէինք հիւսեր",
    "չէիք հիւսում": "չէիք հիւսեր",
    "չէին հիւսում": "չէին հիւսեր",
    "չհիւսեցի": "չհիւսեցի",
    "չհիւսեցիր": "չհիւսեցիր",
    "չհիւսեց": "չհիւսեց",
    "չհիւսեցինք": "չհիւսեցինք",
    "չհիւսեցիք": "չհիւսեցիք",
    "չհիւսեցին": "չհիւսեցին",
    "մի հիւսիր": "մի հիւսեր",
    "մի հիւսենք": "մի հիւսենք",
    "մի հիւսեք": "մի հիւսէք",
    "չեմ հիւսել": "հիւսած չեմ",
    "չես հիւսել": "հիւսած չես",
    "չի հիւսել": "հիւսած չէ",
    "չենք հիւսել": "հիւսած չենք",
    "չեք հիւսել": "հիւսած չեք",
    "չեն հիւսել": "հիւսած չեն",
    "չէի հիւսել": "հիւսած չէի",
    "չէիր հիւսել": "հիւսած չէիր",
    "չէր հիւսել": "հիւսած չէր",
    "չէինք հիւսել": "հիւսած չէինք",
    "չէիք հիւսել": "հիւսած չէիք",
    "չէին հիւսել": "հիւսած չէին",
    "չեմ հիւսի": "պիտի չհիւսեմ",
    "չես հիւսի": "պիտի չհիւսես",
    "չի հիւսի": "պիտի չհիւսէ",
    "չենք հիւսի": "պիտի չհիւսենք",
    "չեք հիւսի": "պիտի չհիւսէք",
    "չեն հիւսի": "պիտի չհիւսեն",
    "չէի հիւսի": "պիտի չհիւսէի",
    "չէիր հիւսի": "պիտի չհիւսէիր",
    "չէր հիւսի": "պիտի չհիւսէր",
    "չէինք հիւսի": "պիտի չհիւսէինք",
    "չէիք հիւսի": "պիտի չհիւսէիք",
    "չէին հիւսի": "պիտի չհիւսէին",
    "գտնել": "գտնել",
    "գտն": "գտն",
    "գտել": "գտած",
    "գտեր": "գտեր",
    "գտնում": "գտնար",
    "գտնող": "գտնող",
    "գտնելու": "գտնելու",
    "գտնում եմ": "կը գտնամ",
    "գտնում ես": "կը գտնաս",
    "գտնում է": "կը գտնայ",
    "գտնում ենք": "կը գտնանք",
    "գտնում եք": "կը գտնաք",
    "գտնում են": "կը գտնան",
    "գտնում էի": "կը գտնայի",
    "գտնում էիր": "կը գտնայիր",
    "գտնում էր": "կը գտնար",
    "գտնում էինք": "կը գտնայինք",
    "գտնում էիք": "կը գտնայիք",
    "գտնում էին": "կը գտնային",
    "գտա": "գտայ",
    "գտար": "գտար",
    "գտավ": "գտաւ",
    "գտանք": "գտանք",
    "գտաք": "գտաք",
    "գտան": "գտան",
    "գտիր": "գտիր",
    "գտեք": "գտէք",
    "գտել եմ": "գտած եմ",
    "գտել ես": "գտած ես",
    "գտել է": "գտած է",
    "գտել ենք": "գտած ենք",
    "գտել եք": "գտած եք",
    "գտել են": "գտած են",
    "գտել էի": "գտած էի",
    "գտել էիր": "գտած էիր",
    "գտել էր": "գտած էր",
    "գտել էինք": "գտած էինք",
    "գտել էիք": "գտած էիք",
    "գտել էին": "գտած էին",
    "կգտնեմ": "պիտի գտնեմ",
    "կգտնես": "պիտի գտնես",
    "կգտնի": "պիտի գտնէ",
    "կգտնենք": "պիտի գտնենք",
    "կգտնէք": "պիտի գտնէք",
    "կգտնեն": "պիտի գտնեն",
    "կգտնէի": "պիտի գտնէի",
    "կգտնէիր": "պիտի գտնէիր",
    "կգտնէր": "պիտի գտնէր",
    "կգտնէինք": "պիտի գտնէինք",
    "կգտնէիք": "պիտի գտնէիք",
    "կգտնէին": "պիտի գտնէին",
    "չեմ գտնում": "չեմ գտնար",
    "չես գտնում": "չես գտնար",
    "չի գտնում": "չի գտնար",
    "չենք գտնում": "չենք գտնար",
    "չեք գտնում": "չեք գտնար",
    "չեն գտնում": "չեն գտնար",
    "չէի գտնում": "չէի գտնար",
    "չէիր գտնում": "չէիր գտնար",
    "չէր գտնում": "չէր գտնար",
    "չէինք գտնում": "չէինք գտնար",
    "չէիք գտնում": "չէիք գտնար",
    "չէին գտնում": "չէին գտնար",
    "չգտա": "չգտայ",
    "չգտար": "չգտար",
    "չգտավ": "չգտաւ",
    "չգտանք": "չգտանք",
    "չգտաք": "չգտաք",
    "չգտան": "չգտան",
    "մի գտիր": "մի գտներ",
    "մի գտեք": "մի գտնէք",
    "չեմ գտել": "գտած չեմ",
    "չես գտել": "գտած չես",
    "չի գտել": "գտած չէ",
    "չենք գտել": "գտած չենք",
    "չեք գտել": "գտած չեք",
    "չեն գտել": "գտած չեն",
    "չէի գտել": "գտած չէի",
    "չէիր գտել": "գտած չէիր",
    "չէր գտել": "գտած չէր",
    "չէինք գտել": "գտած չէինք",
    "չէիք գտել": "գտած չէիք",
    "չէին գտել": "գտած չէին",
    "չեմ գտնի": "պիտի չգտնեմ",
    "չես գտնի": "պիտի չգտնես",
    "չի գտնի": "պիտի չգտնէ",
    "չենք գտնի": "պիտի չգտնենք",
    "չեք գտնի": "պիտի չգտնէք",
    "չեն գտնի": "պիտի չգտնեն",
    "չէի գտնի": "պիտի չգտնէի",
    "չէիր գտնի": "պիտի չգտնէիր",
    "չէր գտնի": "պիտի չգտնէր",
    "չէինք գտնի": "պիտի չգտնէինք",
    "չէիք գտնի": "պիտի չգտնէիք",
    "չէին գտնի": "պիտի չգտնէին",
    "գտնալ": "գտնալ",
    "գտնացել": "գտած",
    "գտնացեր": "գտեր",
    "գտնացող": "գտնող",
    "գտնալու": "գտնալու",
    "գտնացի": "գտայ",
    "գտնացիր": "գտար",
    "գտնաց": "գտաւ",
    "գտնացինք": "գտանք",
    "գտնացիք": "գտաք",
    "գտնացին": "գտան",
    "գտնա": "գտիր",
    "գտնանք": "",
    "գտնացեք": "գտէք",
    "գտնացել եմ": "գտած եմ",
    "գտնացել ես": "գտած ես",
    "գտնացել է": "գտած է",
    "գտնացել ենք": "գտած ենք",
    "գտնացել եք": "գտած եք",
    "գտնացել են": "գտած են",
    "գտնացել էի": "գտած էի",
    "գտնացել էիր": "գտած էիր",
    "գտնացել էր": "գտած էր",
    "գտնացել էինք": "գտած էինք",
    "գտնացել էիք": "գտած էիք",
    "գտնացել էին": "գտած էին",
    "կգտնամ": "պիտի գտնամ",
    "կգտնաս": "պիտի գտնաս",
    "կգտնա": "պիտի գտնայ",
    "կգտնանք": "պիտի գտնանք",
    "կգտնաք": "պիտի գտնաք",
    "կգտնան": "պիտի գտնան",
    "կգտնայի": "պիտի գտնայի",
    "կգտնայիր": "պիտի գտնայիր",
    "կգտնար": "պիտի գտնար",
    "կգտնայինք": "պիտի գտնայինք",
    "կգտնայիք": "պիտի գտնայիք",
    "կգտնային": "պիտի գտնային",
    "չգտնացի": "չգտայ",
    "չգտնացիր": "չգտար",
    "չգտնաց": "չգտաւ",
    "չգտնացինք": "չգտանք",
    "չգտնացիք": "չգտաք",
    "չգտնացին": "չգտան",
    "մի գտնա": "մի գտնար",
    "մի գտնանք": "մի գտնանք",
    "մի գտնացեք": "մի գտնաք",
    "չեմ գտնացել": "գտած չեմ",
    "չես գտնացել": "գտած չես",
    "չի գտնացել": "գտած չէ",
    "չենք գտնացել": "գտած չենք",
    "չեք գտնացել": "գտած չեք",
    "չեն գտնացել": "գտած չեն",
    "չէի գտնացել": "գտած չէի",
    "չէիր գտնացել": "գտած չէիր",
    "չէր գտնացել": "գտած չէր",
    "չէինք գտնացել": "գտած չէինք",
    "չէիք գտնացել": "գտած չէիք",
    "չէին գտնացել": "գտած չէին",
    "չեմ գտնա": "պիտի չգտնամ",
    "չես գտնա": "պիտի չգտնաս",
    "չի գտնա": "պիտի չգտնայ",
    "չենք գտնա": "պիտի չգտնանք",
    "չեք գտնա": "պիտի չգտնաք",
    "չեն գտնա": "պիտի չգտնան",
    "չէի գտնա": "պիտի չգտնայի",
    "չէիր գտնա": "պիտի չգտնայիր",
    "չէր գտնա": "պիտի չգտնար",
    "չէինք գտնա": "պիտի չգտնայինք",
    "չէիք գտնա": "պիտի չգտնայիք",
    "չէին գտնա": "պիտի չգտնային",
    "մեռցնել": "մեռցնել",
    "մեռցն": "մեռցն",
    "մեռցրել": "մեռցուցած",
    "մեռցրեր": "մեռցուցեր",
    "մեռցնում": "մեռցներ",
    "մեռցնող": "մեռցնող",
    "մեռցնելու": "մեռցնելու",
    "մեռցնում եմ": "կը մեռցնեմ",
    "մեռցնում ես": "կը մեռցնես",
    "մեռցնում է": "կը մեռցնէ",
    "մեռցնում ենք": "կը մեռցնենք",
    "մեռցնում եք": "կը մեռցնէք",
    "մեռցնում են": "կը մեռցնեն",
    "մեռցնում էի": "կը մեռցնէի",
    "մեռցնում էիր": "կը մեռցնէիր",
    "մեռցնում էր": "կը մեռցնէր",
    "մեռցնում էինք": "կը մեռցնէինք",
    "մեռցնում էիք": "կը մեռցնէիք",
    "մեռցնում էին": "կը մեռցնէին",
    "մեռցրի": "մեռցուցի",
    "մեռցրիր": "մեռցուցիր",
    "մեռցրեց": "մեռցուց",
    "մեռցրինք": "մեռցուցինք",
    "մեռցրիք": "մեռցուցիք",
    "մեռցրին": "մեռցուցին",
    "մեռցրու": "մեռցուր",
    "մեռցնենք": "մեռցնենք",
    "մեռցրեք": "մեռցուցէք",
    "մեռցրել եմ": "մեռցուցած եմ",
    "մեռցրել ես": "մեռցուցած ես",
    "մեռցրել է": "մեռցուցած է",
    "մեռցրել ենք": "մեռցուցած ենք",
    "մեռցրել եք": "մեռցուցած եք",
    "մեռցրել են": "մեռցուցած են",
    "մեռցրել էի": "մեռցուցած էի",
    "մեռցրել էիր": "մեռցուցած էիր",
    "մեռցրել էր": "մեռցուցած էր",
    "մեռցրել էինք": "մեռցուցած էինք",
    "մեռցրել էիք": "մեռցուցած էիք",
    "մեռցրել էին": "մեռցուցած էին",
    "կմեռցնեմ": "պիտի մեռցնեմ",
    "կմեռցնես": "պիտի մեռցնես",
    "կմեռցնի": "պիտի մեռցնէ",
    "կմեռցնենք": "պիտի մեռցնենք",
    "կմեռցնէք": "պիտի մեռցնէք",
    "կմեռցնեն": "պիտի մեռցնեն",
    "կմեռցնէի": "պիտի մեռցնէի",
    "կմեռցնէիր": "պիտի մեռցնէիր",
    "կմեռցնէր": "պիտի մեռցնէր",
    "կմեռցնէինք": "պիտի մեռցնէինք",
    "կմեռցնէիք": "պիտի մեռցնէիք",
    "կմեռցնէին": "պիտի մեռցնէին",
    "չեմ մեռցնում": "չեմ մեռցներ",
    "չես մեռցնում": "չես մեռցներ",
    "չի մեռցնում": "չի մեռցներ",
    "չենք մեռցնում": "չենք մեռցներ",
    "չեք մեռցնում": "չեք մեռցներ",
    "չեն մեռցնում": "չեն մեռցներ",
    "չէի մեռցնում": "չէի մեռցներ",
    "չէիր մեռցնում": "չէիր մեռցներ",
    "չէր մեռցնում": "չէր մեռցներ",
    "չէինք մեռցնում": "չէինք մեռցներ",
    "չէիք մեռցնում": "չէիք մեռցներ",
    "չէին մեռցնում": "չէին մեռցներ",
    "չմեռցրի": "չմեռցուցի",
    "չմեռցրիր": "չմեռցուցիր",
    "չմեռցրեց": "չմեռցուց",
    "չմեռցրինք": "չմեռցուցինք",
    "չմեռցրիք": "չմեռցուցիք",
    "չմեռցրին": "չմեռցուցին",
    "մի մեռցրու": "մի մեռցներ",
    "մի մեռցնենք": "մի մեռցնենք",
    "մի մեռցրեք": "մի մեռցնէք",
    "չեմ մեռցրել": "մեռցուցած չեմ",
    "չես մեռցրել": "մեռցուցած չես",
    "չի մեռցրել": "մեռցուցած չէ",
    "չենք մեռցրել": "մեռցուցած չենք",
    "չեք մեռցրել": "մեռցուցած չեք",
    "չեն մեռցրել": "մեռցուցած չեն",
    "չէի մեռցրել": "մեռցուցած չէի",
    "չէիր մեռցրել": "մեռցուցած չէիր",
    "չէր մեռցրել": "մեռցուցած չէր",
    "չէինք մեռցրել": "մեռցուցած չէինք",
    "չէիք մեռցրել": "մեռցուցած չէիք",
    "չէին մեռցրել": "մեռցուցած չէին",
    "չեմ մեռցնի": "պիտի չմեռցնեմ",
    "չես մեռցնի": "պիտի չմեռցնես",
    "չի մեռցնի": "պիտի չմեռցնէ",
    "չենք մեռցնի": "պիտի չմեռցնենք",
    "չեք մեռցնի": "պիտի չմեռցնէք",
    "չեն մեռցնի": "պիտի չմեռցնեն",
    "չէի մեռցնի": "պիտի չմեռցնէի",
    "չէիր մեռցնի": "պիտի չմեռցնէիր",
    "չէր մեռցնի": "պիտի չմեռցնէր",
    "չէինք մեռցնի": "պիտի չմեռցնէինք",
    "չէիք մեռցնի": "պիտի չմեռցնէիք",
    "չէին մեռցնի": "պիտի չմեռցնէին",
    "միաւորել": "միաւորած",
    "միաւոր": "միաւոր",
    "միաւորեցեր": "միաւորեցեր",
    "միաւորում": "միաւորեր",
    "միաւորող": "միաւորող",
    "միաւորելու": "միաւորելու",
    "միաւորում եմ": "կը միաւորեմ",
    "միաւորում ես": "կը միաւորես",
    "միաւորում է": "կը միաւորէ",
    "միաւորում ենք": "կը միաւորենք",
    "միաւորում եք": "կը միաւորէք",
    "միաւորում են": "կը միաւորեն",
    "միաւորում էի": "կը միաւորէի",
    "միաւորում էիր": "կը միաւորէիր",
    "միաւորում էր": "կը միաւորէր",
    "միաւորում էինք": "կը միաւորէինք",
    "միաւորում էիք": "կը միաւորէիք",
    "միաւորում էին": "կը միաւորէին",
    "միաւորեցի": "միաւորեցի",
    "միաւորեցիր": "միաւորեցիր",
    "միաւորեց": "միաւորեց",
    "միաւորեցինք": "միաւորեցինք",
    "միաւորեցիք": "միաւորեցիք",
    "միաւորեցին": "միաւորեցին",
    "միաւորիր": "միաւորէ",
    "միաւորենք": "միաւորենք",
    "միաւորեք": "միաւորեցէք",
    "միաւորել եմ": "միաւորած եմ",
    "միաւորել ես": "միաւորած ես",
    "միաւորել է": "միաւորած է",
    "միաւորել ենք": "միաւորած ենք",
    "միաւորել եք": "միաւորած եք",
    "միաւորել են": "միաւորած են",
    "միաւորել էի": "միաւորած էի",
    "միաւորել էիր": "միաւորած էիր",
    "միաւորել էր": "միաւորած էր",
    "միաւորել էինք": "միաւորած էինք",
    "միաւորել էիք": "միաւորած էիք",
    "միաւորել էին": "միաւորած էին",
    "կմիաւորեմ": "պիտի միաւորեմ",
    "կմիաւորես": "պիտի միաւորես",
    "կմիաւորի": "պիտի միաւորէ",
    "կմիաւորենք": "պիտի միաւորենք",
    "կմիաւորէք": "պիտի միաւորէք",
    "կմիաւորեն": "պիտի միաւորեն",
    "կմիաւորէի": "պիտի միաւորէի",
    "կմիաւորէիր": "պիտի միաւորէիր",
    "կմիաւորէր": "պիտի միաւորէր",
    "կմիաւորէինք": "պիտի միաւորէինք",
    "կմիաւորէիք": "պիտի միաւորէիք",
    "կմիաւորէին": "պիտի միաւորէին",
    "չեմ միաւորում": "չեմ միաւորեր",
    "չես միաւորում": "չես միաւորեր",
    "չի միաւորում": "չի միաւորեր",
    "չենք միաւորում": "չենք միաւորեր",
    "չեք միաւորում": "չեք միաւորեր",
    "չեն միաւորում": "չեն միաւորեր",
    "չէի միաւորում": "չէի միաւորեր",
    "չէիր միաւորում": "չէիր միաւորեր",
    "չէր միաւորում": "չէր միաւորեր",
    "չէինք միաւորում": "չէինք միաւորեր",
    "չէիք միաւորում": "չէիք միաւորեր",
    "չէին միաւորում": "չէին միաւորեր",
    "չմիաւորեցի": "չմիաւորեցի",
    "չմիաւորեցիր": "չմիաւորեցիր",
    "չմիաւորեց": "չմիաւորեց",
    "չմիաւորեցինք": "չմիաւորեցինք",
    "չմիաւորեցիք": "չմիաւորեցիք",
    "չմիաւորեցին": "չմիաւորեցին",
    "մի միաւորիր": "մի միաւորեր",
    "մի միաւորենք": "մի միաւորենք",
    "մի միաւորեք": "մի միաւորէք",
    "չեմ միաւորել": "միաւորած չեմ",
    "չես միաւորել": "միաւորած չես",
    "չի միաւորել": "միաւորած չէ",
    "չենք միաւորել": "միաւորած չենք",
    "չեք միաւորել": "միաւորած չեք",
    "չեն միաւորել": "միաւորած չեն",
    "չէի միաւորել": "միաւորած չէի",
    "չէիր միաւորել": "միաւորած չէիր",
    "չէր միաւորել": "միաւորած չէր",
    "չէինք միաւորել": "միաւորած չէինք",
    "չէիք միաւորել": "միաւորած չէիք",
    "չէին միաւորել": "միաւորած չէին",
    "չեմ միաւորի": "պիտի չմիաւորեմ",
    "չես միաւորի": "պիտի չմիաւորես",
    "չի միաւորի": "պիտի չմիաւորէ",
    "չենք միաւորի": "պիտի չմիաւորենք",
    "չեք միաւորի": "պիտի չմիաւորէք",
    "չեն միաւորի": "պիտի չմիաւորեն",
    "չէի միաւորի": "պիտի չմիաւորէի",
    "չէիր միաւորի": "պիտի չմիաւորէիր",
    "չէր միաւորի": "պիտի չմիաւորէր",
    "չէինք միաւորի": "պիտի չմիաւորէինք",
    "չէիք միաւորի": "պիտի չմիաւորէիք",
    "չէին միաւորի": "պիտի չմիաւորէին",
    "միզել": "միզած",
    "միզ": "միզ",
    "միզեցեր": "միզեցեր",
    "միզում": "միզեր",
    "միզող": "միզող",
    "միզելու": "միզելու",
    "միզում եմ": "կը միզեմ",
    "միզում ես": "կը միզես",
    "միզում է": "կը միզէ",
    "միզում ենք": "կը միզենք",
    "միզում եք": "կը միզէք",
    "միզում են": "կը միզեն",
    "միզում էի": "կը միզէի",
    "միզում էիր": "կը միզէիր",
    "միզում էր": "կը միզէր",
    "միզում էինք": "կը միզէինք",
    "միզում էիք": "կը միզէիք",
    "միզում էին": "կը միզէին",
    "միզեցի": "միզեցի",
    "միզեցիր": "միզեցիր",
    "միզեց": "միզեց",
    "միզեցինք": "միզեցինք",
    "միզեցիք": "միզեցիք",
    "միզեցին": "միզեցին",
    "միզիր": "միզէ",
    "միզենք": "միզենք",
    "միզեք": "միզեցէք",
    "միզել եմ": "միզած եմ",
    "միզել ես": "միզած ես",
    "միզել է": "միզած է",
    "միզել ենք": "միզած ենք",
    "միզել եք": "միզած եք",
    "միզել են": "միզած են",
    "միզել էի": "միզած էի",
    "միզել էիր": "միզած էիր",
    "միզել էր": "միզած էր",
    "միզել էինք": "միզած էինք",
    "միզել էիք": "միզած էիք",
    "միզել էին": "միզած էին",
    "կմիզեմ": "պիտի միզեմ",
    "կմիզես": "պիտի միզես",
    "կմիզի": "պիտի միզէ",
    "կմիզենք": "պիտի միզենք",
    "կմիզէք": "պիտի միզէք",
    "կմիզեն": "պիտի միզեն",
    "կմիզէի": "պիտի միզէի",
    "կմիզէիր": "պիտի միզէիր",
    "կմիզէր": "պիտի միզէր",
    "կմիզէինք": "պիտի միզէինք",
    "կմիզէիք": "պիտի միզէիք",
    "կմիզէին": "պիտի միզէին",
    "չեմ միզում": "չեմ միզեր",
    "չես միզում": "չես միզեր",
    "չի միզում": "չի միզեր",
    "չենք միզում": "չենք միզեր",
    "չեք միզում": "չեք միզեր",
    "չեն միզում": "չեն միզեր",
    "չէի միզում": "չէի միզեր",
    "չէիր միզում": "չէիր միզեր",
    "չէր միզում": "չէր միզեր",
    "չէինք միզում": "չէինք միզեր",
    "չէիք միզում": "չէիք միզեր",
    "չէին միզում": "չէին միզեր",
    "չմիզեցի": "չմիզեցի",
    "չմիզեցիր": "չմիզեցիր",
    "չմիզեց": "չմիզեց",
    "չմիզեցինք": "չմիզեցինք",
    "չմիզեցիք": "չմիզեցիք",
    "չմիզեցին": "չմիզեցին",
    "մի միզիր": "մի միզեր",
    "մի միզենք": "մի միզենք",
    "մի միզեք": "մի միզէք",
    "չեմ միզել": "միզած չեմ",
    "չես միզել": "միզած չես",
    "չի միզել": "միզած չէ",
    "չենք միզել": "միզած չենք",
    "չեք միզել": "միզած չեք",
    "չեն միզել": "միզած չեն",
    "չէի միզել": "միզած չէի",
    "չէիր միզել": "միզած չէիր",
    "չէր միզել": "միզած չէր",
    "չէինք միզել": "միզած չէինք",
    "չէիք միզել": "միզած չէիք",
    "չէին միզել": "միզած չէին",
    "չեմ միզի": "պիտի չմիզեմ",
    "չես միզի": "պիտի չմիզես",
    "չի միզի": "պիտի չմիզէ",
    "չենք միզի": "պիտի չմիզենք",
    "չեք միզի": "պիտի չմիզէք",
    "չեն միզի": "պիտի չմիզեն",
    "չէի միզի": "պիտի չմիզէի",
    "չէիր միզի": "պիտի չմիզէիր",
    "չէր միզի": "պիտի չմիզէր",
    "չէինք միզի": "պիտի չմիզէինք",
    "չէիք միզի": "պիտի չմիզէիք",
    "չէին միզի": "պիտի չմիզէին",
    "ծախել": "ծախած",
    "ծախ": "ծախ",
    "ծախեցեր": "ծախեցեր",
    "ծախում": "ծախեր",
    "ծախող": "ծախող",
    "ծախելու": "ծախելու",
    "ծախում եմ": "կը ծախեմ",
    "ծախում ես": "կը ծախես",
    "ծախում է": "կը ծախէ",
    "ծախում ենք": "կը ծախենք",
    "ծախում եք": "կը ծախէք",
    "ծախում են": "կը ծախեն",
    "ծախում էի": "կը ծախէի",
    "ծախում էիր": "կը ծախէիր",
    "ծախում էր": "կը ծախէր",
    "ծախում էինք": "կը ծախէինք",
    "ծախում էիք": "կը ծախէիք",
    "ծախում էին": "կը ծախէին",
    "ծախեցի": "ծախեցի",
    "ծախեցիր": "ծախեցիր",
    "ծախեց": "ծախեց",
    "ծախեցինք": "ծախեցինք",
    "ծախեցիք": "ծախեցիք",
    "ծախեցին": "ծախեցին",
    "ծախիր": "ծախէ",
    "ծախենք": "ծախենք",
    "ծախեք": "ծախեցէք",
    "ծախել եմ": "ծախած եմ",
    "ծախել ես": "ծախած ես",
    "ծախել է": "ծախած է",
    "ծախել ենք": "ծախած ենք",
    "ծախել եք": "ծախած եք",
    "ծախել են": "ծախած են",
    "ծախել էի": "ծախած էի",
    "ծախել էիր": "ծախած էիր",
    "ծախել էր": "ծախած էր",
    "ծախել էինք": "ծախած էինք",
    "ծախել էիք": "ծախած էիք",
    "ծախել էին": "ծախած էին",
    "կծախեմ": "պիտի ծախեմ",
    "կծախես": "պիտի ծախես",
    "կծախի": "պիտի ծախէ",
    "կծախենք": "պիտի ծախենք",
    "կծախէք": "պիտի ծախէք",
    "կծախեն": "պիտի ծախեն",
    "կծախէի": "պիտի ծախէի",
    "կծախէիր": "պիտի ծախէիր",
    "կծախէր": "պիտի ծախէր",
    "կծախէինք": "պիտի ծախէինք",
    "կծախէիք": "պիտի ծախէիք",
    "կծախէին": "պիտի ծախէին",
    "չեմ ծախում": "չեմ ծախեր",
    "չես ծախում": "չես ծախեր",
    "չի ծախում": "չի ծախեր",
    "չենք ծախում": "չենք ծախեր",
    "չեք ծախում": "չեք ծախեր",
    "չեն ծախում": "չեն ծախեր",
    "չէի ծախում": "չէի ծախեր",
    "չէիր ծախում": "չէիր ծախեր",
    "չէր ծախում": "չէր ծախեր",
    "չէինք ծախում": "չէինք ծախեր",
    "չէիք ծախում": "չէիք ծախեր",
    "չէին ծախում": "չէին ծախեր",
    "չծախեցի": "չծախեցի",
    "չծախեցիր": "չծախեցիր",
    "չծախեց": "չծախեց",
    "չծախեցինք": "չծախեցինք",
    "չծախեցիք": "չծախեցիք",
    "չծախեցին": "չծախեցին",
    "մի ծախիր": "մի ծախեր",
    "մի ծախենք": "մի ծախենք",
    "մի ծախեք": "մի ծախէք",
    "չեմ ծախել": "ծախած չեմ",
    "չես ծախել": "ծախած չես",
    "չի ծախել": "ծախած չէ",
    "չենք ծախել": "ծախած չենք",
    "չեք ծախել": "ծախած չեք",
    "չեն ծախել": "ծախած չեն",
    "չէի ծախել": "ծախած չէի",
    "չէիր ծախել": "ծախած չէիր",
    "չէր ծախել": "ծախած չէր",
    "չէինք ծախել": "ծախած չէինք",
    "չէիք ծախել": "ծախած չէիք",
    "չէին ծախել": "ծախած չէին",
    "չեմ ծախի": "պիտի չծախեմ",
    "չես ծախի": "պիտի չծախես",
    "չի ծախի": "պիտի չծախէ",
    "չենք ծախի": "պիտի չծախենք",
    "չեք ծախի": "պիտի չծախէք",
    "չեն ծախի": "պիտի չծախեն",
    "չէի ծախի": "պիտի չծախէի",
    "չէիր ծախի": "պիտի չծախէիր",
    "չէր ծախի": "պիտի չծախէր",
    "չէինք ծախի": "պիտի չծախէինք",
    "չէիք ծախի": "պիտի չծախէիք",
    "չէին ծախի": "պիտի չծախէին",
    "գալ": "գալ",
    "գ": "գ",
    "եկել": "եկած",
    "եկեր": "եկեր",
    "գալիս": "գար",
    "եկող": "եկող",
    "գալու": "գալու",
    "գալիս եմ": "կու գամ",
    "գալիս ես": "կու գաս",
    "գալիս է": "կու գայ",
    "գալիս ենք": "կու գանք",
    "գալիս եք": "կու գաք",
    "գալիս են": "կու գան",
    "գալիս էի": "կու գայի",
    "գալիս էիր": "կու գայիր",
    "գալիս էր": "կու գար",
    "գալիս էինք": "կու գայինք",
    "գալիս էիք": "կու գայիք",
    "գալիս էին": "կու գային",
    "եկա": "եկայ",
    "եկար": "եկար",
    "եկավ": "եկաւ",
    "եկանք": "եկանք",
    "եկաք": "եկաք",
    "եկան": "եկան",
    "արի  եկ": "եկուր",
    "եկեք": "եկէք",
    "եկել եմ": "եկած եմ",
    "եկել ես": "եկած ես",
    "եկել է": "եկած է",
    "եկել ենք": "եկած ենք",
    "եկել եք": "եկած եք",
    "եկել են": "եկած են",
    "եկել էի": "եկած էի",
    "եկել էիր": "եկած էիր",
    "եկել էր": "եկած էր",
    "եկել էինք": "եկած էինք",
    "եկել էիք": "եկած էիք",
    "եկել էին": "եկած էին",
    "կգամ": "պիտի գամ",
    "կգաս": "պիտի գաս",
    "կգա": "պիտի գայ",
    "կգանք": "պիտի գանք",
    "կգաք": "պիտի գաք",
    "կգան": "պիտի գան",
    "կգայի": "պիտի գայի",
    "կգայիր": "պիտի գայիր",
    "կգար": "պիտի գար",
    "կգայինք": "պիտի գայինք",
    "կգայիք": "պիտի գայիք",
    "կգային": "պիտի գային",
    "չեմ գալիս": "չեմ գար",
    "չես գալիս": "չես գար",
    "չի գալիս": "չի գար",
    "չենք գալիս": "չենք գար",
    "չեք գալիս": "չեք գար",
    "չեն գալիս": "չեն գար",
    "չէի գում": "չէի գար",
    "չէիր գում": "չէիր գար",
    "չէր գում": "չէր գար",
    "չէինք գում": "չէինք գար",
    "չէիք գում": "չէիք գար",
    "չէին գում": "չէին գար",
    "չեկա": "չեկայ",
    "չեկար": "չեկար",
    "չեկավ": "չեկաւ",
    "չեկանք": "չեկանք",
    "չեկաք": "չեկաք",
    "չեկան": "չեկան",
    "մի արի  եկ": "մի գար",
    "մի եկեք": "մի գաք",
    "չեմ եկել": "եկած չեմ",
    "չես եկել": "եկած չես",
    "չի եկել": "եկած չէ",
    "չենք եկել": "եկած չենք",
    "չեք եկել": "եկած չեք",
    "չեն եկել": "եկած չեն",
    "չէի եկել": "եկած չէի",
    "չէիր եկել": "եկած չէիր",
    "չէր եկել": "եկած չէր",
    "չէինք եկել": "եկած չէինք",
    "չէիք եկել": "եկած չէիք",
    "չէին եկել": "եկած չէին",
    "չեմ գա": "պիտի չգամ",
    "չես գա": "պիտի չգաս",
    "չի գա": "պիտի չգայ",
    "չենք գա": "պիտի չգանք",
    "չեք գա": "պիտի չգաք",
    "չեն գա": "պիտի չգան",
    "չէի գա": "պիտի չգայի",
    "չէիր գա": "պիտի չգայիր",
    "չէր գա": "պիտի չգար",
    "չէինք գա": "պիտի չգայինք",
    "չէիք գա": "պիտի չգայիք",
    "չէին գա": "պիտի չգային",
    "դատարկել": "դատարկած",
    "դատարկ": "դատարկ",
    "դատարկեցեր": "դատարկեցեր",
    "դատարկում": "դատարկեր",
    "դատարկող": "դատարկող",
    "դատարկելու": "դատարկելու",
    "դատարկում եմ": "կը դատարկեմ",
    "դատարկում ես": "կը դատարկես",
    "դատարկում է": "կը դատարկէ",
    "դատարկում ենք": "կը դատարկենք",
    "դատարկում եք": "կը դատարկէք",
    "դատարկում են": "կը դատարկեն",
    "դատարկում էի": "կը դատարկէի",
    "դատարկում էիր": "կը դատարկէիր",
    "դատարկում էր": "կը դատարկէր",
    "դատարկում էինք": "կը դատարկէինք",
    "դատարկում էիք": "կը դատարկէիք",
    "դատարկում էին": "կը դատարկէին",
    "դատարկեցի": "դատարկեցի",
    "դատարկեցիր": "դատարկեցիր",
    "դատարկեց": "դատարկեց",
    "դատարկեցինք": "դատարկեցինք",
    "դատարկեցիք": "դատարկեցիք",
    "դատարկեցին": "դատարկեցին",
    "դատարկիր": "դատարկէ",
    "դատարկենք": "դատարկենք",
    "դատարկեք": "դատարկեցէք",
    "դատարկել եմ": "դատարկած եմ",
    "դատարկել ես": "դատարկած ես",
    "դատարկել է": "դատարկած է",
    "դատարկել ենք": "դատարկած ենք",
    "դատարկել եք": "դատարկած եք",
    "դատարկել են": "դատարկած են",
    "դատարկել էի": "դատարկած էի",
    "դատարկել էիր": "դատարկած էիր",
    "դատարկել էր": "դատարկած էր",
    "դատարկել էինք": "դատարկած էինք",
    "դատարկել էիք": "դատարկած էիք",
    "դատարկել էին": "դատարկած էին",
    "կդատարկեմ": "պիտի դատարկեմ",
    "կդատարկես": "պիտի դատարկես",
    "կդատարկի": "պիտի դատարկէ",
    "կդատարկենք": "պիտի դատարկենք",
    "կդատարկէք": "պիտի դատարկէք",
    "կդատարկեն": "պիտի դատարկեն",
    "կդատարկէի": "պիտի դատարկէի",
    "կդատարկէիր": "պիտի դատարկէիր",
    "կդատարկէր": "պիտի դատարկէր",
    "կդատարկէինք": "պիտի դատարկէինք",
    "կդատարկէիք": "պիտի դատարկէիք",
    "կդատարկէին": "պիտի դատարկէին",
    "չեմ դատարկում": "չեմ դատարկեր",
    "չես դատարկում": "չես դատարկեր",
    "չի դատարկում": "չի դատարկեր",
    "չենք դատարկում": "չենք դատարկեր",
    "չեք դատարկում": "չեք դատարկեր",
    "չեն դատարկում": "չեն դատարկեր",
    "չէի դատարկում": "չէի դատարկեր",
    "չէիր դատարկում": "չէիր դատարկեր",
    "չէր դատարկում": "չէր դատարկեր",
    "չէինք դատարկում": "չէինք դատարկեր",
    "չէիք դատարկում": "չէիք դատարկեր",
    "չէին դատարկում": "չէին դատարկեր",
    "չդատարկեցի": "չդատարկեցի",
    "չդատարկեցիր": "չդատարկեցիր",
    "չդատարկեց": "չդատարկեց",
    "չդատարկեցինք": "չդատարկեցինք",
    "չդատարկեցիք": "չդատարկեցիք",
    "չդատարկեցին": "չդատարկեցին",
    "մի դատարկիր": "մի դատարկեր",
    "մի դատարկենք": "մի դատարկենք",
    "մի դատարկեք": "մի դատարկէք",
    "չեմ դատարկել": "դատարկած չեմ",
    "չես դատարկել": "դատարկած չես",
    "չի դատարկել": "դատարկած չէ",
    "չենք դատարկել": "դատարկած չենք",
    "չեք դատարկել": "դատարկած չեք",
    "չեն դատարկել": "դատարկած չեն",
    "չէի դատարկել": "դատարկած չէի",
    "չէիր դատարկել": "դատարկած չէիր",
    "չէր դատարկել": "դատարկած չէր",
    "չէինք դատարկել": "դատարկած չէինք",
    "չէիք դատարկել": "դատարկած չէիք",
    "չէին դատարկել": "դատարկած չէին",
    "չեմ դատարկի": "պիտի չդատարկեմ",
    "չես դատարկի": "պիտի չդատարկես",
    "չի դատարկի": "պիտի չդատարկէ",
    "չենք դատարկի": "պիտի չդատարկենք",
    "չեք դատարկի": "պիտի չդատարկէք",
    "չեն դատարկի": "պիտի չդատարկեն",
    "չէի դատարկի": "պիտի չդատարկէի",
    "չէիր դատարկի": "պիտի չդատարկէիր",
    "չէր դատարկի": "պիտի չդատարկէր",
    "չէինք դատարկի": "պիտի չդատարկէինք",
    "չէիք դատարկի": "պիտի չդատարկէիք",
    "չէին դատարկի": "պիտի չդատարկէին",
    "աղծել": "աղծած",
    "աղծ": "աղծ",
    "աղծեցեր": "աղծեցեր",
    "աղծում": "աղծեր",
    "աղծող": "աղծող",
    "աղծելու": "աղծելու",
    "աղծում եմ": "կ'աղծեմ",
    "աղծում ես": "կ'աղծես",
    "աղծում է": "կ'աղծէ",
    "աղծում ենք": "կ'աղծենք",
    "աղծում եք": "կ'աղծէք",
    "աղծում են": "կ'աղծեն",
    "աղծում էի": "կ'աղծէի",
    "աղծում էիր": "կ'աղծէիր",
    "աղծում էր": "կ'աղծէր",
    "աղծում էինք": "կ'աղծէինք",
    "աղծում էիք": "կ'աղծէիք",
    "աղծում էին": "կ'աղծէին",
    "աղծեցի": "աղծեցի",
    "աղծեցիր": "աղծեցիր",
    "աղծեց": "աղծեց",
    "աղծեցինք": "աղծեցինք",
    "աղծեցիք": "աղծեցիք",
    "աղծեցին": "աղծեցին",
    "աղծիր": "աղծէ",
    "աղծենք": "աղծենք",
    "աղծեք": "աղծեցէք",
    "աղծել եմ": "աղծած եմ",
    "աղծել ես": "աղծած ես",
    "աղծել է": "աղծած է",
    "աղծել ենք": "աղծած ենք",
    "աղծել եք": "աղծած եք",
    "աղծել են": "աղծած են",
    "աղծել էի": "աղծած էի",
    "աղծել էիր": "աղծած էիր",
    "աղծել էր": "աղծած էր",
    "աղծել էինք": "աղծած էինք",
    "աղծել էիք": "աղծած էիք",
    "աղծել էին": "աղծած էին",
    "կաղծեմ": "պիտի աղծեմ",
    "կաղծես": "պիտի աղծես",
    "կաղծի": "պիտի աղծէ",
    "կաղծենք": "պիտի աղծենք",
    "կաղծէք": "պիտի աղծէք",
    "կաղծեն": "պիտի աղծեն",
    "կաղծէի": "պիտի աղծէի",
    "կաղծէիր": "պիտի աղծէիր",
    "կաղծէր": "պիտի աղծէր",
    "կաղծէինք": "պիտի աղծէինք",
    "կաղծէիք": "պիտի աղծէիք",
    "կաղծէին": "պիտի աղծէին",
    "չեմ աղծում": "չեմ աղծեր",
    "չես աղծում": "չես աղծեր",
    "չ'աղծում": "չ'աղծեր",
    "չենք աղծում": "չենք աղծեր",
    "չեք աղծում": "չեք աղծեր",
    "չեն աղծում": "չեն աղծեր",
    "չէի աղծում": "չէի աղծեր",
    "չէիր աղծում": "չէիր աղծեր",
    "չէր աղծում": "չէր աղծեր",
    "չէինք աղծում": "չէինք աղծեր",
    "չէիք աղծում": "չէիք աղծեր",
    "չէին աղծում": "չէին աղծեր",
    "չաղծեցի": "չաղծեցի",
    "չաղծեցիր": "չաղծեցիր",
    "չաղծեց": "չաղծեց",
    "չաղծեցինք": "չաղծեցինք",
    "չաղծեցիք": "չաղծեցիք",
    "չաղծեցին": "չաղծեցին",
    "մի աղծիր": "մի աղծեր",
    "մի աղծենք": "մի աղծենք",
    "մի աղծեք": "մի աղծէք",
    "չեմ աղծել": "աղծած չեմ",
    "չես աղծել": "աղծած չես",
    "չի աղծել": "աղծած չէ",
    "չենք աղծել": "աղծած չենք",
    "չեք աղծել": "աղծած չեք",
    "չեն աղծել": "աղծած չեն",
    "չէի աղծել": "աղծած չէի",
    "չէիր աղծել": "աղծած չէիր",
    "չէր աղծել": "աղծած չէր",
    "չէինք աղծել": "աղծած չէինք",
    "չէիք աղծել": "աղծած չէիք",
    "չէին աղծել": "աղծած չէին",
    "չեմ աղծի": "պիտի չաղծեմ",
    "չես աղծի": "պիտի չաղծես",
    "չի աղծի": "պիտի չաղծէ",
    "չենք աղծի": "պիտի չաղծենք",
    "չեք աղծի": "պիտի չաղծէք",
    "չեն աղծի": "պիտի չաղծեն",
    "չէի աղծի": "պիտի չաղծէի",
    "չէիր աղծի": "պիտի չաղծէիր",
    "չէր աղծի": "պիտի չաղծէր",
    "չէինք աղծի": "պիտի չաղծէինք",
    "չէիք աղծի": "պիտի չաղծէիք",
    "չէին աղծի": "պիտի չաղծէին",
    "դեմ գործել": "դեմ գործել",
    "դեմ գործում եմ": "դեմ կը գործեմ",
    "դեմ գործում ես": "դեմ կը գործես",
    "դեմ գործում է": "դեմ կը գործէ",
    "դեմ գործում ենք": "դեմ կը գործենք",
    "դեմ գործում եք": "դեմ կը գործէք",
    "դեմ գործում են": "դեմ կը գործեն",
    "դեմ գործում էի": "դեմ կը գործէի",
    "դեմ գործում էիր": "դեմ կը գործէիր",
    "դեմ գործում էր": "դեմ կը գործէր",
    "դեմ գործում էինք": "դեմ կը գործէինք",
    "դեմ գործում էիք": "դեմ կը գործէիք",
    "դեմ գործում էին": "դեմ կը գործէին",
    "դեմ գործեցի": "դեմ գործեցի",
    "դեմ գործեցիր": "դեմ գործեցիր",
    "դեմ գործեց": "դեմ գործեց",
    "դեմ գործեցինք": "դեմ գործեցինք",
    "դեմ գործեցիք": "դեմ գործեցիք",
    "դեմ գործեցին": "դեմ գործեցին",
    "դեմ գործիր": "դեմ գործէ",
    "դեմ գործենք": "դեմ գործենք",
    "դեմ գործեք": "դեմ գործեցէք",
    "դեմ գործել եմ": "դեմ գործած եմ",
    "դեմ գործել ես": "դեմ գործած ես",
    "դեմ գործել է": "դեմ գործած է",
    "դեմ գործել ենք": "դեմ գործած ենք",
    "դեմ գործել եք": "դեմ գործած եք",
    "դեմ գործել են": "դեմ գործած են",
    "դեմ գործել էի": "դեմ գործած էի",
    "դեմ գործել էիր": "դեմ գործած էիր",
    "դեմ գործել էր": "դեմ գործած էր",
    "դեմ գործել էինք": "դեմ գործած էինք",
    "դեմ գործել էիք": "դեմ գործած էիք",
    "դեմ գործել էին": "դեմ գործած էին",
    "դեմ կգործեմ": "դեմ պիտի գործեմ",
    "դեմ կգործես": "դեմ պիտի գործես",
    "դեմ կգործի": "դեմ պիտի գործէ",
    "դեմ կգործենք": "դեմ պիտի գործենք",
    "դեմ կգործէք": "դեմ պիտի գործէք",
    "դեմ կգործեն": "դեմ պիտի գործեն",
    "դեմ կգործէի": "դեմ պիտի գործէի",
    "դեմ կգործէիր": "դեմ պիտի գործէիր",
    "դեմ կգործէր": "դեմ պիտի գործէր",
    "դեմ կգործէինք": "դեմ պիտի գործէինք",
    "դեմ կգործէիք": "դեմ պիտի գործէիք",
    "դեմ կգործէին": "դեմ պիտի գործէին",
    "դեմ չեմ գործում": "դեմ չեմ գործեր",
    "դեմ չես գործում": "դեմ չես գործեր",
    "դեմ չի գործում": "դեմ չի գործեր",
    "դեմ չենք գործում": "դեմ չենք գործեր",
    "դեմ չեք գործում": "դեմ չեք գործեր",
    "դեմ չեն գործում": "դեմ չեն գործեր",
    "դեմ չէի գործում": "դեմ չէի գործեր",
    "դեմ չէիր գործում": "դեմ չէիր գործեր",
    "դեմ չէր գործում": "դեմ չէր գործեր",
    "դեմ չէինք գործում": "դեմ չէինք գործեր",
    "դեմ չէիք գործում": "դեմ չէիք գործեր",
    "դեմ չէին գործում": "դեմ չէին գործեր",
    "դեմ չգործեցի": "դեմ չգործեցի",
    "դեմ չգործեցիր": "դեմ չգործեցիր",
    "դեմ չգործեց": "դեմ չգործեց",
    "դեմ չգործեցինք": "դեմ չգործեցինք",
    "դեմ չգործեցիք": "դեմ չգործեցիք",
    "դեմ չգործեցին": "դեմ չգործեցին",
    "դեմ մի գործիր": "դեմ մի գործեր",
    "դեմ մի գործենք": "դեմ մի գործենք",
    "դեմ մի գործեք": "դեմ մի գործէք",
    "դեմ չեմ գործել": "դեմ գործած չեմ",
    "դեմ չես գործել": "դեմ գործած չես",
    "դեմ չի գործել": "դեմ գործած չէ",
    "դեմ չենք գործել": "դեմ գործած չենք",
    "դեմ չեք գործել": "դեմ գործած չեք",
    "դեմ չեն գործել": "դեմ գործած չեն",
    "դեմ չէի գործել": "դեմ գործած չէի",
    "դեմ չէիր գործել": "դեմ գործած չէիր",
    "դեմ չէր գործել": "դեմ գործած չէր",
    "դեմ չէինք գործել": "դեմ գործած չէինք",
    "դեմ չէիք գործել": "դեմ գործած չէիք",
    "դեմ չէին գործել": "դեմ գործած չէին",
    "դեմ չեմ գործի": "դեմ պիտի չգործեմ",
    "դեմ չես գործի": "դեմ պիտի չգործես",
    "դեմ չի գործի": "դեմ պիտի չգործէ",
    "դեմ չենք գործի": "դեմ պիտի չգործենք",
    "դեմ չեք գործի": "դեմ պիտի չգործէք",
    "դեմ չեն գործի": "դեմ պիտի չգործեն",
    "դեմ չէի գործի": "դեմ պիտի չգործէի",
    "դեմ չէիր գործի": "դեմ պիտի չգործէիր",
    "դեմ չէր գործի": "դեմ պիտի չգործէր",
    "դեմ չէինք գործի": "դեմ պիտի չգործէինք",
    "դեմ չէիք գործի": "դեմ պիտի չգործէիք",
    "դեմ չէին գործի": "դեմ պիտի չգործէին",
    "տեսնել": "տեսնել",
    "տեսն": "տեսն",
    "տեսել": "տեսած",
    "տեսեր": "տեսեր",
    "տեսնում": "տեսներ",
    "տեսնող": "տեսնող",
    "տեսնելու": "տեսնելու",
    "տեսնում եմ": "կը տեսնեմ",
    "տեսնում ես": "կը տեսնես",
    "տեսնում է": "կը տեսնէ",
    "տեսնում ենք": "կը տեսնենք",
    "տեսնում եք": "կը տեսնէք",
    "տեսնում են": "կը տեսնեն",
    "տեսնում էի": "կը տեսնէի",
    "տեսնում էիր": "կը տեսնէիր",
    "տեսնում էր": "կը տեսնէր",
    "տեսնում էինք": "կը տեսնէինք",
    "տեսնում էիք": "կը տեսնէիք",
    "տեսնում էին": "կը տեսնէին",
    "տեսա": "տեսայ",
    "տեսար": "տեսար",
    "տեսավ": "տեսաւ",
    "տեսանք": "տեսանք",
    "տեսաք": "տեսաք",
    "տեսան": "տեսան",
    "տես": "տես",
    "տեսեք": "տեսէք",
    "տեսել եմ": "տեսած եմ",
    "տեսել ես": "տեսած ես",
    "տեսել է": "տեսած է",
    "տեսել ենք": "տեսած ենք",
    "տեսել եք": "տեսած եք",
    "տեսել են": "տեսած են",
    "տեսել էի": "տեսած էի",
    "տեսել էիր": "տեսած էիր",
    "տեսել էր": "տեսած էր",
    "տեսել էինք": "տեսած էինք",
    "տեսել էիք": "տեսած էիք",
    "տեսել էին": "տեսած էին",
    "կտեսնեմ": "պիտի տեսնեմ",
    "կտեսնես": "պիտի տեսնես",
    "կտեսնի": "պիտի տեսնէ",
    "կտեսնենք": "պիտի տեսնենք",
    "կտեսնէք": "պիտի տեսնէք",
    "կտեսնեն": "պիտի տեսնեն",
    "կտեսնէի": "պիտի տեսնէի",
    "կտեսնէիր": "պիտի տեսնէիր",
    "կտեսնէր": "պիտի տեսնէր",
    "կտեսնէինք": "պիտի տեսնէինք",
    "կտեսնէիք": "պիտի տեսնէիք",
    "կտեսնէին": "պիտի տեսնէին",
    "չեմ տեսնում": "չեմ տեսներ",
    "չես տեսնում": "չես տեսներ",
    "չի տեսնում": "չի տեսներ",
    "չենք տեսնում": "չենք տեսներ",
    "չեք տեսնում": "չեք տեսներ",
    "չեն տեսնում": "չեն տեսներ",
    "չէի տեսնում": "չէի տեսներ",
    "չէիր տեսնում": "չէիր տեսներ",
    "չէր տեսնում": "չէր տեսներ",
    "չէինք տեսնում": "չէինք տեսներ",
    "չէիք տեսնում": "չէիք տեսներ",
    "չէին տեսնում": "չէին տեսներ",
    "չտեսա": "չտեսայ",
    "չտեսար": "չտեսար",
    "չտեսավ": "չտեսաւ",
    "չտեսանք": "չտեսանք",
    "չտեսաք": "չտեսաք",
    "չտեսան": "չտեսան",
    "մի տես": "մի տեսներ",
    "մի տեսեք": "մի տեսնէք",
    "չեմ տեսել": "տեսած չեմ",
    "չես տեսել": "տեսած չես",
    "չի տեսել": "տեսած չէ",
    "չենք տեսել": "տեսած չենք",
    "չեք տեսել": "տեսած չեք",
    "չեն տեսել": "տեսած չեն",
    "չէի տեսել": "տեսած չէի",
    "չէիր տեսել": "տեսած չէիր",
    "չէր տեսել": "տեսած չէր",
    "չէինք տեսել": "տեսած չէինք",
    "չէիք տեսել": "տեսած չէիք",
    "չէին տեսել": "տեսած չէին",
    "չեմ տեսնի": "պիտի չտեսնեմ",
    "չես տեսնի": "պիտի չտեսնես",
    "չի տեսնի": "պիտի չտեսնէ",
    "չենք տեսնի": "պիտի չտեսնենք",
    "չեք տեսնի": "պիտի չտեսնէք",
    "չեն տեսնի": "պիտի չտեսնեն",
    "չէի տեսնի": "պիտի չտեսնէի",
    "չէիր տեսնի": "պիտի չտեսնէիր",
    "չէր տեսնի": "պիտի չտեսնէր",
    "չէինք տեսնի": "պիտի չտեսնէինք",
    "չէիք տեսնի": "պիտի չտեսնէիք",
    "չէին տեսնի": "պիտի չտեսնէին",
    "գողնալ": "գողնալ",
    "գողն": "գողն",
    "գողնացել": "գողցած",
    "գողնացեր": "գողցեր",
    "գողնում": "գողնար",
    "գողնացող": "գողցող",
    "գողնալու": "գողնալու",
    "գողնում եմ": "կը գողնամ",
    "գողնում ես": "կը գողնաս",
    "գողնում է": "կը գողնայ",
    "գողնում ենք": "կը գողնանք",
    "գողնում եք": "կը գողնաք",
    "գողնում են": "կը գողնան",
    "գողնում էի": "կը գողնայի",
    "գողնում էիր": "կը գողնայիր",
    "գողնում էր": "կը գողնար",
    "գողնում էինք": "կը գողնայինք",
    "գողնում էիք": "կը գողնայիք",
    "գողնում էին": "կը գողնային",
    "գողնացի": "գողցայ",
    "գողնացիր": "գողցար",
    "գողնաց": "գողցաւ",
    "գողնացինք": "գողցանք",
    "գողնացիք": "գողցաք",
    "գողնացին": "գողցան",
    "գողնա": "գողցիր",
    "գողնանք": "գողնանք",
    "գողնացեք": "գողցէք",
    "գողնացել եմ": "գողցած եմ",
    "գողնացել ես": "գողցած ես",
    "գողնացել է": "գողցած է",
    "գողնացել ենք": "գողցած ենք",
    "գողնացել եք": "գողցած եք",
    "գողնացել են": "գողցած են",
    "գողնացել էի": "գողցած էի",
    "գողնացել էիր": "գողցած էիր",
    "գողնացել էր": "գողցած էր",
    "գողնացել էինք": "գողցած էինք",
    "գողնացել էիք": "գողցած էիք",
    "գողնացել էին": "գողցած էին",
    "կգողնամ": "պիտի գողնամ",
    "կգողնաս": "պիտի գողնաս",
    "կգողնա": "պիտի գողնայ",
    "կգողնանք": "պիտի գողնանք",
    "կգողնաք": "պիտի գողնաք",
    "կգողնան": "պիտի գողնան",
    "կգողնայի": "պիտի գողնայի",
    "կգողնայիր": "պիտի գողնայիր",
    "կգողնար": "պիտի գողնար",
    "կգողնայինք": "պիտի գողնայինք",
    "կգողնայիք": "պիտի գողնայիք",
    "կգողնային": "պիտի գողնային",
    "չեմ գողնում": "չեմ գողնար",
    "չես գողնում": "չես գողնար",
    "չի գողնում": "չի գողնար",
    "չենք գողնում": "չենք գողնար",
    "չեք գողնում": "չեք գողնար",
    "չեն գողնում": "չեն գողնար",
    "չէի գողնում": "չէի գողնար",
    "չէիր գողնում": "չէիր գողնար",
    "չէր գողնում": "չէր գողնար",
    "չէինք գողնում": "չէինք գողնար",
    "չէիք գողնում": "չէիք գողնար",
    "չէին գողնում": "չէին գողնար",
    "չգողնացի": "չգողցայ",
    "չգողնացիր": "չգողցար",
    "չգողնաց": "չգողցաւ",
    "չգողնացինք": "չգողցանք",
    "չգողնացիք": "չգողցաք",
    "չգողնացին": "չգողցան",
    "մի գողնա": "մի գողնար",
    "մի գողնանք": "մի գողնանք",
    "մի գողնացեք": "մի գողնաք",
    "չեմ գողնացել": "գողցած չեմ",
    "չես գողնացել": "գողցած չես",
    "չի գողնացել": "գողցած չէ",
    "չենք գողնացել": "գողցած չենք",
    "չեք գողնացել": "գողցած չեք",
    "չեն գողնացել": "գողցած չեն",
    "չէի գողնացել": "գողցած չէի",
    "չէիր գողնացել": "գողցած չէիր",
    "չէր գողնացել": "գողցած չէր",
    "չէինք գողնացել": "գողցած չէինք",
    "չէիք գողնացել": "գողցած չէիք",
    "չէին գողնացել": "գողցած չէին",
    "չեմ գողնա": "պիտի չգողնամ",
    "չես գողնա": "պիտի չգողնաս",
    "չի գողնա": "պիտի չգողնայ",
    "չենք գողնա": "պիտի չգողնանք",
    "չեք գողնա": "պիտի չգողնաք",
    "չեն գողնա": "պիտի չգողնան",
    "չէի գողնա": "պիտի չգողնայի",
    "չէիր գողնա": "պիտի չգողնայիր",
    "չէր գողնա": "պիտի չգողնար",
    "չէինք գողնա": "պիտի չգողնայինք",
    "չէիք գողնա": "պիտի չգողնայիք",
    "չէին գողնա": "պիտի չգողնային",
    "կերածը փսխել": "կերածը փսխել",
    "փսխել": "փսխած",
    "փսխ": "փսխ",
    "փսխեցեր": "փսխեցեր",
    "փսխում": "փսխեր",
    "փսխող": "փսխող",
    "փսխելու": "փսխելու",
    "կերածը փսխում եմ": "կերածը կը փսխեմ",
    "կերածը փսխում ես": "կերածը կը փսխես",
    "կերածը փսխում է": "կերածը կը փսխէ",
    "կերածը փսխում ենք": "կերածը կը փսխենք",
    "կերածը փսխում եք": "կերածը կը փսխէք",
    "կերածը փսխում են": "կերածը կը փսխեն",
    "կերածը փսխում էի": "կերածը կը փսխէի",
    "կերածը փսխում էիր": "կերածը կը փսխէիր",
    "կերածը փսխում էր": "կերածը կը փսխէր",
    "կերածը փսխում էինք": "կերածը կը փսխէինք",
    "կերածը փսխում էիք": "կերածը կը փսխէիք",
    "կերածը փսխում էին": "կերածը կը փսխէին",
    "կերածը փսխեցի": "կերածը փսխեցի",
    "կերածը փսխեցիր": "կերածը փսխեցիր",
    "կերածը փսխեց": "կերածը փսխեց",
    "կերածը փսխեցինք": "կերածը փսխեցինք",
    "կերածը փսխեցիք": "կերածը փսխեցիք",
    "կերածը փսխեցին": "կերածը փսխեցին",
    "կերածը փսխիր": "կերածը փսխէ",
    "կերածը փսխենք": "կերածը փսխենք",
    "կերածը փսխեք": "կերածը փսխեցէք",
    "կերածը փսխել եմ": "կերածը փսխած եմ",
    "կերածը փսխել ես": "կերածը փսխած ես",
    "կերածը փսխել է": "կերածը փսխած է",
    "կերածը փսխել ենք": "կերածը փսխած ենք",
    "կերածը փսխել եք": "կերածը փսխած եք",
    "կերածը փսխել են": "կերածը փսխած են",
    "կերածը փսխել էի": "կերածը փսխած էի",
    "կերածը փսխել էիր": "կերածը փսխած էիր",
    "կերածը փսխել էր": "կերածը փսխած էր",
    "կերածը փսխել էինք": "կերածը փսխած էինք",
    "կերածը փսխել էիք": "կերածը փսխած էիք",
    "կերածը փսխել էին": "կերածը փսխած էին",
    "կերածը կփսխեմ": "կերածը պիտի փսխեմ",
    "կերածը կփսխես": "կերածը պիտի փսխես",
    "կերածը կփսխի": "կերածը պիտի փսխէ",
    "կերածը կփսխենք": "կերածը պիտի փսխենք",
    "կերածը կփսխէք": "կերածը պիտի փսխէք",
    "կերածը կփսխեն": "կերածը պիտի փսխեն",
    "կերածը կփսխէի": "կերածը պիտի փսխէի",
    "կերածը կփսխէիր": "կերածը պիտի փսխէիր",
    "կերածը կփսխէր": "կերածը պիտի փսխէր",
    "կերածը կփսխէինք": "կերածը պիտի փսխէինք",
    "կերածը կփսխէիք": "կերածը պիտի փսխէիք",
    "կերածը կփսխէին": "կերածը պիտի փսխէին",
    "կերածը չեմ փսխում": "կերածը չեմ փսխեր",
    "կերածը չես փսխում": "կերածը չես փսխեր",
    "կերածը չի փսխում": "կերածը չի փսխեր",
    "կերածը չենք փսխում": "կերածը չենք փսխեր",
    "կերածը չեք փսխում": "կերածը չեք փսխեր",
    "կերածը չեն փսխում": "կերածը չեն փսխեր",
    "կերածը չէի փսխում": "կերածը չէի փսխեր",
    "կերածը չէիր փսխում": "կերածը չէիր փսխեր",
    "կերածը չէր փսխում": "կերածը չէր փսխեր",
    "կերածը չէինք փսխում": "կերածը չէինք փսխեր",
    "կերածը չէիք փսխում": "կերածը չէիք փսխեր",
    "կերածը չէին փսխում": "կերածը չէին փսխեր",
    "կերածը չփսխեցի": "կերածը չփսխեցի",
    "կերածը չփսխեցիր": "կերածը չփսխեցիր",
    "կերածը չփսխեց": "կերածը չփսխեց",
    "կերածը չփսխեցինք": "կերածը չփսխեցինք",
    "կերածը չփսխեցիք": "կերածը չփսխեցիք",
    "կերածը չփսխեցին": "կերածը չփսխեցին",
    "կերածը մի փսխիր": "կերածը մի փսխեր",
    "կերածը մի փսխենք": "կերածը մի փսխենք",
    "կերածը մի փսխեք": "կերածը մի փսխէք",
    "կերածը չեմ փսխել": "կերածը փսխած չեմ",
    "կերածը չես փսխել": "կերածը փսխած չես",
    "կերածը չի փսխել": "կերածը փսխած չէ",
    "կերածը չենք փսխել": "կերածը փսխած չենք",
    "կերածը չեք փսխել": "կերածը փսխած չեք",
    "կերածը չեն փսխել": "կերածը փսխած չեն",
    "կերածը չէի փսխել": "կերածը փսխած չէի",
    "կերածը չէիր փսխել": "կերածը փսխած չէիր",
    "կերածը չէր փսխել": "կերածը փսխած չէր",
    "կերածը չէինք փսխել": "կերածը փսխած չէինք",
    "կերածը չէիք փսխել": "կերածը փսխած չէիք",
    "կերածը չէին փսխել": "կերածը փսխած չէին",
    "կերածը չեմ փսխի": "կերածը պիտի չփսխեմ",
    "կերածը չես փսխի": "կերածը պիտի չփսխես",
    "կերածը չի փսխի": "կերածը պիտի չփսխէ",
    "կերածը չենք փսխի": "կերածը պիտի չփսխենք",
    "կերածը չեք փսխի": "կերածը պիտի չփսխէք",
    "կերածը չեն փսխի": "կերածը պիտի չփսխեն",
    "կերածը չէի փսխի": "կերածը պիտի չփսխէի",
    "կերածը չէիր փսխի": "կերածը պիտի չփսխէիր",
    "կերածը չէր փսխի": "կերածը պիտի չփսխէր",
    "կերածը չէինք փսխի": "կերածը պիտի չփսխէինք",
    "կերածը չէիք փսխի": "կերածը պիտի չփսխէիք",
    "կերածը չէին փսխի": "կերածը պիտի չփսխէին",
    "քուէարկել": "քուէարկած",
    "քուէարկ": "քուէարկ",
    "քուէարկեցեր": "քուէարկեցեր",
    "քուէարկում": "քուէարկեր",
    "քուէարկող": "քուէարկող",
    "քուէարկելու": "քուէարկելու",
    "քուէարկում եմ": "կը քուէարկեմ",
    "քուէարկում ես": "կը քուէարկես",
    "քուէարկում է": "կը քուէարկէ",
    "քուէարկում ենք": "կը քուէարկենք",
    "քուէարկում եք": "կը քուէարկէք",
    "քուէարկում են": "կը քուէարկեն",
    "քուէարկում էի": "կը քուէարկէի",
    "քուէարկում էիր": "կը քուէարկէիր",
    "քուէարկում էր": "կը քուէարկէր",
    "քուէարկում էինք": "կը քուէարկէինք",
    "քուէարկում էիք": "կը քուէարկէիք",
    "քուէարկում էին": "կը քուէարկէին",
    "քուէարկեցի": "քուէարկեցի",
    "քուէարկեցիր": "քուէարկեցիր",
    "քուէարկեց": "քուէարկեց",
    "քուէարկեցինք": "քուէարկեցինք",
    "քուէարկեցիք": "քուէարկեցիք",
    "քուէարկեցին": "քուէարկեցին",
    "քուէարկիր": "քուէարկէ",
    "քուէարկենք": "քուէարկենք",
    "քուէարկեք": "քուէարկեցէք",
    "քուէարկել եմ": "քուէարկած եմ",
    "քուէարկել ես": "քուէարկած ես",
    "քուէարկել է": "քուէարկած է",
    "քուէարկել ենք": "քուէարկած ենք",
    "քուէարկել եք": "քուէարկած եք",
    "քուէարկել են": "քուէարկած են",
    "քուէարկել էի": "քուէարկած էի",
    "քուէարկել էիր": "քուէարկած էիր",
    "քուէարկել էր": "քուէարկած էր",
    "քուէարկել էինք": "քուէարկած էինք",
    "քուէարկել էիք": "քուէարկած էիք",
    "քուէարկել էին": "քուէարկած էին",
    "կքուէարկեմ": "պիտի քուէարկեմ",
    "կքուէարկես": "պիտի քուէարկես",
    "կքուէարկի": "պիտի քուէարկէ",
    "կքուէարկենք": "պիտի քուէարկենք",
    "կքուէարկէք": "պիտի քուէարկէք",
    "կքուէարկեն": "պիտի քուէարկեն",
    "կքուէարկէի": "պիտի քուէարկէի",
    "կքուէարկէիր": "պիտի քուէարկէիր",
    "կքուէարկէր": "պիտի քուէարկէր",
    "կքուէարկէինք": "պիտի քուէարկէինք",
    "կքուէարկէիք": "պիտի քուէարկէիք",
    "կքուէարկէին": "պիտի քուէարկէին",
    "չեմ քուէարկում": "չեմ քուէարկեր",
    "չես քուէարկում": "չես քուէարկեր",
    "չի քուէարկում": "չի քուէարկեր",
    "չենք քուէարկում": "չենք քուէարկեր",
    "չեք քուէարկում": "չեք քուէարկեր",
    "չեն քուէարկում": "չեն քուէարկեր",
    "չէի քուէարկում": "չէի քուէարկեր",
    "չէիր քուէարկում": "չէիր քուէարկեր",
    "չէր քուէարկում": "չէր քուէարկեր",
    "չէինք քուէարկում": "չէինք քուէարկեր",
    "չէիք քուէարկում": "չէիք քուէարկեր",
    "չէին քուէարկում": "չէին քուէարկեր",
    "չքուէարկեցի": "չքուէարկեցի",
    "չքուէարկեցիր": "չքուէարկեցիր",
    "չքուէարկեց": "չքուէարկեց",
    "չքուէարկեցինք": "չքուէարկեցինք",
    "չքուէարկեցիք": "չքուէարկեցիք",
    "չքուէարկեցին": "չքուէարկեցին",
    "մի քուէարկիր": "մի քուէարկեր",
    "մի քուէարկենք": "մի քուէարկենք",
    "մի քուէարկեք": "մի քուէարկէք",
    "չեմ քուէարկել": "քուէարկած չեմ",
    "չես քուէարկել": "քուէարկած չես",
    "չի քուէարկել": "քուէարկած չէ",
    "չենք քուէարկել": "քուէարկած չենք",
    "չեք քուէարկել": "քուէարկած չեք",
    "չեն քուէարկել": "քուէարկած չեն",
    "չէի քուէարկել": "քուէարկած չէի",
    "չէիր քուէարկել": "քուէարկած չէիր",
    "չէր քուէարկել": "քուէարկած չէր",
    "չէինք քուէարկել": "քուէարկած չէինք",
    "չէիք քուէարկել": "քուէարկած չէիք",
    "չէին քուէարկել": "քուէարկած չէին",
    "չեմ քուէարկի": "պիտի չքուէարկեմ",
    "չես քուէարկի": "պիտի չքուէարկես",
    "չի քուէարկի": "պիտի չքուէարկէ",
    "չենք քուէարկի": "պիտի չքուէարկենք",
    "չեք քուէարկի": "պիտի չքուէարկէք",
    "չեն քուէարկի": "պիտի չքուէարկեն",
    "չէի քուէարկի": "պիտի չքուէարկէի",
    "չէիր քուէարկի": "պիտի չքուէարկէիր",
    "չէր քուէարկի": "պիտի չքուէարկէր",
    "չէինք քուէարկի": "պիտի չքուէարկէինք",
    "չէիք քուէարկի": "պիտի չքուէարկէիք",
    "չէին քուէարկի": "պիտի չքուէարկէին",
    "ուզել": "ուզած",
    "ուզ": "ուզ",
    "ուզեցեր": "ուզեցեր",
    "ուզում": "ուզեր",
    "ուզող": "ուզող",
    "ուզելու": "ուզելու",
    "ուզում եմ": "կ'ուզեմ",
    "ուզում ես": "կ'ուզես",
    "ուզում է": "կ'ուզէ",
    "ուզում ենք": "կ'ուզենք",
    "ուզում եք": "կ'ուզէք",
    "ուզում են": "կ'ուզեն",
    "ուզում էի": "կ'ուզէի",
    "ուզում էիր": "կ'ուզէիր",
    "ուզում էր": "կ'ուզէր",
    "ուզում էինք": "կ'ուզէինք",
    "ուզում էիք": "կ'ուզէիք",
    "ուզում էին": "կ'ուզէին",
    "ուզեցի": "ուզեցի",
    "ուզեցիր": "ուզեցիր",
    "ուզեց": "ուզեց",
    "ուզեցինք": "ուզեցինք",
    "ուզեցիք": "ուզեցիք",
    "ուզեցին": "ուզեցին",
    "ուզիր": "ուզէ",
    "ուզենք": "ուզենք",
    "ուզեք": "ուզեցէք",
    "ուզել եմ": "ուզած եմ",
    "ուզել ես": "ուզած ես",
    "ուզել է": "ուզած է",
    "ուզել ենք": "ուզած ենք",
    "ուզել եք": "ուզած եք",
    "ուզել են": "ուզած են",
    "ուզել էի": "ուզած էի",
    "ուզել էիր": "ուզած էիր",
    "ուզել էր": "ուզած էր",
    "ուզել էինք": "ուզած էինք",
    "ուզել էիք": "ուզած էիք",
    "ուզել էին": "ուզած էին",
    "կուզեմ": "պիտի ուզեմ",
    "կուզես": "պիտի ուզես",
    "կուզի": "պիտի ուզէ",
    "կուզենք": "պիտի ուզենք",
    "կուզէք": "պիտի ուզէք",
    "կուզեն": "պիտի ուզեն",
    "կուզէի": "պիտի ուզէի",
    "կուզէիր": "պիտի ուզէիր",
    "կուզէր": "պիտի ուզէր",
    "կուզէինք": "պիտի ուզէինք",
    "կուզէիք": "պիտի ուզէիք",
    "կուզէին": "պիտի ուզէին",
    "չեմ ուզում": "չեմ ուզեր",
    "չես ուզում": "չես ուզեր",
    "չ'ուզում": "չ'ուզեր",
    "չենք ուզում": "չենք ուզեր",
    "չեք ուզում": "չեք ուզեր",
    "չեն ուզում": "չեն ուզեր",
    "չէի ուզում": "չէի ուզեր",
    "չէիր ուզում": "չէիր ուզեր",
    "չէր ուզում": "չէր ուզեր",
    "չէինք ուզում": "չէինք ուզեր",
    "չէիք ուզում": "չէիք ուզեր",
    "չէին ուզում": "չէին ուզեր",
    "չուզեցի": "չուզեցի",
    "չուզեցիր": "չուզեցիր",
    "չուզեց": "չուզեց",
    "չուզեցինք": "չուզեցինք",
    "չուզեցիք": "չուզեցիք",
    "չուզեցին": "չուզեցին",
    "մի ուզիր": "մի ուզեր",
    "մի ուզենք": "մի ուզենք",
    "մի ուզեք": "մի ուզէք",
    "չեմ ուզել": "ուզած չեմ",
    "չես ուզել": "ուզած չես",
    "չի ուզել": "ուզած չէ",
    "չենք ուզել": "ուզած չենք",
    "չեք ուզել": "ուզած չեք",
    "չեն ուզել": "ուզած չեն",
    "չէի ուզել": "ուզած չէի",
    "չէիր ուզել": "ուզած չէիր",
    "չէր ուզել": "ուզած չէր",
    "չէինք ուզել": "ուզած չէինք",
    "չէիք ուզել": "ուզած չէիք",
    "չէին ուզել": "ուզած չէին",
    "չեմ ուզի": "պիտի չուզեմ",
    "չես ուզի": "պիտի չուզես",
    "չի ուզի": "պիտի չուզէ",
    "չենք ուզի": "պիտի չուզենք",
    "չեք ուզի": "պիտի չուզէք",
    "չեն ուզի": "պիտի չուզեն",
    "չէի ուզի": "պիտի չուզէի",
    "չէիր ուզի": "պիտի չուզէիր",
    "չէր ուզի": "պիտի չուզէր",
    "չէինք ուզի": "պիտի չուզէինք",
    "չէիք ուզի": "պիտի չուզէիք",
    "չէին ուզի": "պիտի չուզէին",
    "ճամբորդել": "ճամբորդած",
    "ճամբորդ": "ճամբորդ",
    "ճամբորդեցեր": "ճամբորդեցեր",
    "ճամբորդում": "ճամբորդեր",
    "ճամբորդող": "ճամբորդող",
    "ճամբորդելու": "ճամբորդելու",
    "ճամբորդում եմ": "կը ճամբորդեմ",
    "ճամբորդում ես": "կը ճամբորդես",
    "ճամբորդում է": "կը ճամբորդէ",
    "ճամբորդում ենք": "կը ճամբորդենք",
    "ճամբորդում եք": "կը ճամբորդէք",
    "ճամբորդում են": "կը ճամբորդեն",
    "ճամբորդում էի": "կը ճամբորդէի",
    "ճամբորդում էիր": "կը ճամբորդէիր",
    "ճամբորդում էր": "կը ճամբորդէր",
    "ճամբորդում էինք": "կը ճամբորդէինք",
    "ճամբորդում էիք": "կը ճամբորդէիք",
    "ճամբորդում էին": "կը ճամբորդէին",
    "ճամբորդեցի": "ճամբորդեցի",
    "ճամբորդեցիր": "ճամբորդեցիր",
    "ճամբորդեց": "ճամբորդեց",
    "ճամբորդեցինք": "ճամբորդեցինք",
    "ճամբորդեցիք": "ճամբորդեցիք",
    "ճամբորդեցին": "ճամբորդեցին",
    "ճամբորդիր": "ճամբորդէ",
    "ճամբորդենք": "ճամբորդենք",
    "ճամբորդեք": "ճամբորդեցէք",
    "ճամբորդել եմ": "ճամբորդած եմ",
    "ճամբորդել ես": "ճամբորդած ես",
    "ճամբորդել է": "ճամբորդած է",
    "ճամբորդել ենք": "ճամբորդած ենք",
    "ճամբորդել եք": "ճամբորդած եք",
    "ճամբորդել են": "ճամբորդած են",
    "ճամբորդել էի": "ճամբորդած էի",
    "ճամբորդել էիր": "ճամբորդած էիր",
    "ճամբորդել էր": "ճամբորդած էր",
    "ճամբորդել էինք": "ճամբորդած էինք",
    "ճամբորդել էիք": "ճամբորդած էիք",
    "ճամբորդել էին": "ճամբորդած էին",
    "կճամբորդեմ": "պիտի ճամբորդեմ",
    "կճամբորդես": "պիտի ճամբորդես",
    "կճամբորդի": "պիտի ճամբորդէ",
    "կճամբորդենք": "պիտի ճամբորդենք",
    "կճամբորդէք": "պիտի ճամբորդէք",
    "կճամբորդեն": "պիտի ճամբորդեն",
    "կճամբորդէի": "պիտի ճամբորդէի",
    "կճամբորդէիր": "պիտի ճամբորդէիր",
    "կճամբորդէր": "պիտի ճամբորդէր",
    "կճամբորդէինք": "պիտի ճամբորդէինք",
    "կճամբորդէիք": "պիտի ճամբորդէիք",
    "կճամբորդէին": "պիտի ճամբորդէին",
    "չեմ ճամբորդում": "չեմ ճամբորդեր",
    "չես ճամբորդում": "չես ճամբորդեր",
    "չի ճամբորդում": "չի ճամբորդեր",
    "չենք ճամբորդում": "չենք ճամբորդեր",
    "չեք ճամբորդում": "չեք ճամբորդեր",
    "չեն ճամբորդում": "չեն ճամբորդեր",
    "չէի ճամբորդում": "չէի ճամբորդեր",
    "չէիր ճամբորդում": "չէիր ճամբորդեր",
    "չէր ճամբորդում": "չէր ճամբորդեր",
    "չէինք ճամբորդում": "չէինք ճամբորդեր",
    "չէիք ճամբորդում": "չէիք ճամբորդեր",
    "չէին ճամբորդում": "չէին ճամբորդեր",
    "չճամբորդեցի": "չճամբորդեցի",
    "չճամբորդեցիր": "չճամբորդեցիր",
    "չճամբորդեց": "չճամբորդեց",
    "չճամբորդեցինք": "չճամբորդեցինք",
    "չճամբորդեցիք": "չճամբորդեցիք",
    "չճամբորդեցին": "չճամբորդեցին",
    "մի ճամբորդիր": "մի ճամբորդեր",
    "մի ճամբորդենք": "մի ճամբորդենք",
    "մի ճամբորդեք": "մի ճամբորդէք",
    "չեմ ճամբորդել": "ճամբորդած չեմ",
    "չես ճամբորդել": "ճամբորդած չես",
    "չի ճամբորդել": "ճամբորդած չէ",
    "չենք ճամբորդել": "ճամբորդած չենք",
    "չեք ճամբորդել": "ճամբորդած չեք",
    "չեն ճամբորդել": "ճամբորդած չեն",
    "չէի ճամբորդել": "ճամբորդած չէի",
    "չէիր ճամբորդել": "ճամբորդած չէիր",
    "չէր ճամբորդել": "ճամբորդած չէր",
    "չէինք ճամբորդել": "ճամբորդած չէինք",
    "չէիք ճամբորդել": "ճամբորդած չէիք",
    "չէին ճամբորդել": "ճամբորդած չէին",
    "չեմ ճամբորդի": "պիտի չճամբորդեմ",
    "չես ճամբորդի": "պիտի չճամբորդես",
    "չի ճամբորդի": "պիտի չճամբորդէ",
    "չենք ճամբորդի": "պիտի չճամբորդենք",
    "չեք ճամբորդի": "պիտի չճամբորդէք",
    "չեն ճամբորդի": "պիտի չճամբորդեն",
    "չէի ճամբորդի": "պիտի չճամբորդէի",
    "չէիր ճամբորդի": "պիտի չճամբորդէիր",
    "չէր ճամբորդի": "պիտի չճամբորդէր",
    "չէինք ճամբորդի": "պիտի չճամբորդէինք",
    "չէիք ճամբորդի": "պիտի չճամբորդէիք",
    "չէին ճամբորդի": "պիտի չճամբորդէին",
    "թքնել": "թքնել",
    "թքն": "թքն",
    "թքնեցել": "թքած",
    "թքնեցեր": "թքեր",
    "թքնում": "թքներ",
    "թքնող": "թքնող",
    "թքնելու": "թքնելու",
    "թքնում եմ": "կը թքնեմ",
    "թքնում ես": "կը թքնես",
    "թքնում է": "կը թքնէ",
    "թքնում ենք": "կը թքնենք",
    "թքնում եք": "կը թքնէք",
    "թքնում են": "կը թքնեն",
    "թքնում էի": "կը թքնէի",
    "թքնում էիր": "կը թքնէիր",
    "թքնում էր": "կը թքնէր",
    "թքնում էինք": "կը թքնէինք",
    "թքնում էիք": "կը թքնէիք",
    "թքնում էին": "կը թքնէին",
    "թքնեցի": "թքի",
    "թքնեցիր": "թքիր",
    "թքնեց": "թքաւ",
    "թքնեցինք": "թքինք",
    "թքնեցիք": "թքիք",
    "թքնեցին": "թքին",
    "թքնիր": "թուք",
    "թքնենք": "",
    "թքնեցեք": "թքէք",
    "թքնեցել եմ": "թքած եմ",
    "թքնեցել ես": "թքած ես",
    "թքնեցել է": "թքած է",
    "թքնեցել ենք": "թքած ենք",
    "թքնեցել եք": "թքած եք",
    "թքնեցել են": "թքած են",
    "թքնեցել էի": "թքած էի",
    "թքնեցել էիր": "թքած էիր",
    "թքնեցել էր": "թքած էր",
    "թքնեցել էինք": "թքած էինք",
    "թքնեցել էիք": "թքած էիք",
    "թքնեցել էին": "թքած էին",
    "կթքնեմ": "պիտի թքնեմ",
    "կթքնես": "պիտի թքնես",
    "կթքնի": "պիտի թքնէ",
    "կթքնենք": "պիտի թքնենք",
    "կթքնէք": "պիտի թքնէք",
    "կթքնեն": "պիտի թքնեն",
    "կթքնէի": "պիտի թքնէի",
    "կթքնէիր": "պիտի թքնէիր",
    "կթքնէր": "պիտի թքնէր",
    "կթքնէինք": "պիտի թքնէինք",
    "կթքնէիք": "պիտի թքնէիք",
    "կթքնէին": "պիտի թքնէին",
    "չեմ թքնում": "չեմ թքներ",
    "չես թքնում": "չես թքներ",
    "չի թքնում": "չի թքներ",
    "չենք թքնում": "չենք թքներ",
    "չեք թքնում": "չեք թքներ",
    "չեն թքնում": "չեն թքներ",
    "չէի թքնում": "չէի թքներ",
    "չէիր թքնում": "չէիր թքներ",
    "չէր թքնում": "չէր թքներ",
    "չէինք թքնում": "չէինք թքներ",
    "չէիք թքնում": "չէիք թքներ",
    "չէին թքնում": "չէին թքներ",
    "չթքնեցի": "չթքի",
    "չթքնեցիր": "չթքիր",
    "չթքնեց": "չթքաւ",
    "չթքնեցինք": "չթքինք",
    "չթքնեցիք": "չթքիք",
    "չթքնեցին": "չթքին",
    "մի թքնիր": "մի թքներ",
    "մի թքնենք": "մի թքնենք",
    "մի թքնեցեք": "մի թքնէք",
    "չեմ թքնեցել": "թքած չեմ",
    "չես թքնեցել": "թքած չես",
    "չի թքնեցել": "թքած չէ",
    "չենք թքնեցել": "թքած չենք",
    "չեք թքնեցել": "թքած չեք",
    "չեն թքնեցել": "թքած չեն",
    "չէի թքնեցել": "թքած չէի",
    "չէիր թքնեցել": "թքած չէիր",
    "չէր թքնեցել": "թքած չէր",
    "չէինք թքնեցել": "թքած չէինք",
    "չէիք թքնեցել": "թքած չէիք",
    "չէին թքնեցել": "թքած չէին",
    "չեմ թքնի": "պիտի չթքնեմ",
    "չես թքնի": "պիտի չթքնես",
    "չի թքնի": "պիտի չթքնէ",
    "չենք թքնի": "պիտի չթքնենք",
    "չեք թքնի": "պիտի չթքնէք",
    "չեն թքնի": "պիտի չթքնեն",
    "չէի թքնի": "պիտի չթքնէի",
    "չէիր թքնի": "պիտի չթքնէիր",
    "չէր թքնի": "պիտի չթքնէր",
    "չէինք թքնի": "պիտի չթքնէինք",
    "չէիք թքնի": "պիտի չթքնէիք",
    "չէին թքնի": "պիտի չթքնէին",
    "լուալ": "լուալ",
    "լու": "լու",
    "լուացել": "լուացած",
    "լուացեր": "լուացեր",
    "լուում": "լուար",
    "լուացող": "լուացող",
    "լուալու": "լուալու",
    "լուում եմ": "կը լուամ",
    "լուում ես": "կը լուաս",
    "լուում է": "կը լուայ",
    "լուում ենք": "կը լուանք",
    "լուում եք": "կը լուաք",
    "լուում են": "կը լուան",
    "լուում էի": "կը լուայի",
    "լուում էիր": "կը լուայիր",
    "լուում էր": "կը լուար",
    "լուում էինք": "կը լուայինք",
    "լուում էիք": "կը լուայիք",
    "լուում էին": "կը լուային",
    "լուացի": "լուացի",
    "լուացիր": "լուացիր",
    "լուաց": "լուաց",
    "լուացինք": "լուացինք",
    "լուացիք": "լուացիք",
    "լուացին": "լուացին",
    "լուա": "լուա",
    "լուանք": "լուանք",
    "լուացեք": "լուացէք",
    "լուացել եմ": "լուացած եմ",
    "լուացել ես": "լուացած ես",
    "լուացել է": "լուացած է",
    "լուացել ենք": "լուացած ենք",
    "լուացել եք": "լուացած եք",
    "լուացել են": "լուացած են",
    "լուացել էի": "լուացած էի",
    "լուացել էիր": "լուացած էիր",
    "լուացել էր": "լուացած էր",
    "լուացել էինք": "լուացած էինք",
    "լուացել էիք": "լուացած էիք",
    "լուացել էին": "լուացած էին",
    "կլուամ": "պիտի լուամ",
    "կլուաս": "պիտի լուաս",
    "կլուա": "պիտի լուայ",
    "կլուանք": "պիտի լուանք",
    "կլուաք": "պիտի լուաք",
    "կլուան": "պիտի լուան",
    "կլուայի": "պիտի լուայի",
    "կլուայիր": "պիտի լուայիր",
    "կլուար": "պիտի լուար",
    "կլուայինք": "պիտի լուայինք",
    "կլուայիք": "պիտի լուայիք",
    "կլուային": "պիտի լուային",
    "չեմ լուում": "չեմ լուար",
    "չես լուում": "չես լուար",
    "չի լուում": "չի լուար",
    "չենք լուում": "չենք լուար",
    "չեք լուում": "չեք լուար",
    "չեն լուում": "չեն լուար",
    "չէի լուում": "չէի լուար",
    "չէիր լուում": "չէիր լուար",
    "չէր լուում": "չէր լուար",
    "չէինք լուում": "չէինք լուար",
    "չէիք լուում": "չէիք լուար",
    "չէին լուում": "չէին լուար",
    "չլուացի": "չլուացի",
    "չլուացիր": "չլուացիր",
    "չլուաց": "չլուաց",
    "չլուացինք": "չլուացինք",
    "չլուացիք": "չլուացիք",
    "չլուացին": "չլուացին",
    "մի լուա": "մի լուար",
    "մի լուանք": "մի լուանք",
    "մի լուացեք": "մի լուաք",
    "չեմ լուացել": "լուացած չեմ",
    "չես լուացել": "լուացած չես",
    "չի լուացել": "լուացած չէ",
    "չենք լուացել": "լուացած չենք",
    "չեք լուացել": "լուացած չեք",
    "չեն լուացել": "լուացած չեն",
    "չէի լուացել": "լուացած չէի",
    "չէիր լուացել": "լուացած չէիր",
    "չէր լուացել": "լուացած չէր",
    "չէինք լուացել": "լուացած չէինք",
    "չէիք լուացել": "լուացած չէիք",
    "չէին լուացել": "լուացած չէին",
    "չեմ լուա": "պիտի չլուամ",
    "չես լուա": "պիտի չլուաս",
    "չի լուա": "պիտի չլուայ",
    "չենք լուա": "պիտի չլուանք",
    "չեք լուա": "պիտի չլուաք",
    "չեն լուա": "պիտի չլուան",
    "չէի լուա": "պիտի չլուայի",
    "չէիր լուա": "պիտի չլուայիր",
    "չէր լուա": "պիտի չլուար",
    "չէինք լուա": "պիտի չլուայինք",
    "չէիք լուա": "պիտի չլուայիք",
    "չէին լուա": "պիտի չլուային",
    "ձգել": "ձգած",
    "ձգ": "ձգ",
    "ձգեցեր": "ձգեցեր",
    "ձգում": "ձգեր",
    "ձգող": "ձգող",
    "ձգելու": "ձգելու",
    "ձգում եմ": "կը ձգեմ",
    "ձգում ես": "կը ձգես",
    "ձգում է": "կը ձգէ",
    "ձգում ենք": "կը ձգենք",
    "ձգում եք": "կը ձգէք",
    "ձգում են": "կը ձգեն",
    "ձգում էի": "կը ձգէի",
    "ձգում էիր": "կը ձգէիր",
    "ձգում էր": "կը ձգէր",
    "ձգում էինք": "կը ձգէինք",
    "ձգում էիք": "կը ձգէիք",
    "ձգում էին": "կը ձգէին",
    "ձգեցի": "ձգեցի",
    "ձգեցիր": "ձգեցիր",
    "ձգեց": "ձգեց",
    "ձգեցինք": "ձգեցինք",
    "ձգեցիք": "ձգեցիք",
    "ձգեցին": "ձգեցին",
    "ձգիր": "ձգէ",
    "ձգենք": "ձգենք",
    "ձգեք": "ձգեցէք",
    "ձգել եմ": "ձգած եմ",
    "ձգել ես": "ձգած ես",
    "ձգել է": "ձգած է",
    "ձգել ենք": "ձգած ենք",
    "ձգել եք": "ձգած եք",
    "ձգել են": "ձգած են",
    "ձգել էի": "ձգած էի",
    "ձգել էիր": "ձգած էիր",
    "ձգել էր": "ձգած էր",
    "ձգել էինք": "ձգած էինք",
    "ձգել էիք": "ձգած էիք",
    "ձգել էին": "ձգած էին",
    "կձգեմ": "պիտի ձգեմ",
    "կձգես": "պիտի ձգես",
    "կձգի": "պիտի ձգէ",
    "կձգենք": "պիտի ձգենք",
    "կձգէք": "պիտի ձգէք",
    "կձգեն": "պիտի ձգեն",
    "կձգէի": "պիտի ձգէի",
    "կձգէիր": "պիտի ձգէիր",
    "կձգէր": "պիտի ձգէր",
    "կձգէինք": "պիտի ձգէինք",
    "կձգէիք": "պիտի ձգէիք",
    "կձգէին": "պիտի ձգէին",
    "չեմ ձգում": "չեմ ձգեր",
    "չես ձգում": "չես ձգեր",
    "չի ձգում": "չի ձգեր",
    "չենք ձգում": "չենք ձգեր",
    "չեք ձգում": "չեք ձգեր",
    "չեն ձգում": "չեն ձգեր",
    "չէի ձգում": "չէի ձգեր",
    "չէիր ձգում": "չէիր ձգեր",
    "չէր ձգում": "չէր ձգեր",
    "չէինք ձգում": "չէինք ձգեր",
    "չէիք ձգում": "չէիք ձգեր",
    "չէին ձգում": "չէին ձգեր",
    "չձգեցի": "չձգեցի",
    "չձգեցիր": "չձգեցիր",
    "չձգեց": "չձգեց",
    "չձգեցինք": "չձգեցինք",
    "չձգեցիք": "չձգեցիք",
    "չձգեցին": "չձգեցին",
    "մի ձգիր": "մի ձգեր",
    "մի ձգենք": "մի ձգենք",
    "մի ձգեք": "մի ձգէք",
    "չեմ ձգել": "ձգած չեմ",
    "չես ձգել": "ձգած չես",
    "չի ձգել": "ձգած չէ",
    "չենք ձգել": "ձգած չենք",
    "չեք ձգել": "ձգած չեք",
    "չեն ձգել": "ձգած չեն",
    "չէի ձգել": "ձգած չէի",
    "չէիր ձգել": "ձգած չէիր",
    "չէր ձգել": "ձգած չէր",
    "չէինք ձգել": "ձգած չէինք",
    "չէիք ձգել": "ձգած չէիք",
    "չէին ձգել": "ձգած չէին",
    "չեմ ձգի": "պիտի չձգեմ",
    "չես ձգի": "պիտի չձգես",
    "չի ձգի": "պիտի չձգէ",
    "չենք ձգի": "պիտի չձգենք",
    "չեք ձգի": "պիտի չձգէք",
    "չեն ձգի": "պիտի չձգեն",
    "չէի ձգի": "պիտի չձգէի",
    "չէիր ձգի": "պիտի չձգէիր",
    "չէր ձգի": "պիտի չձգէր",
    "չէինք ձգի": "պիտի չձգէինք",
    "չէիք ձգի": "պիտի չձգէիք",
    "չէին ձգի": "պիտի չձգէին",
    "կենալ": "կենալ",
    "կեն": "կեն",
    "կացել": "կեցած",
    "կացեր": "կեցեր",
    "կենում": "կենար",
    "կացող": "կեցող",
    "կենալու": "կենալու",
    "կենում եմ": "կը կենամ",
    "կենում ես": "կը կենաս",
    "կենում է": "կը կենայ",
    "կենում ենք": "կը կենանք",
    "կենում եք": "կը կենաք",
    "կենում են": "կը կենան",
    "կենում էի": "կը կենայի",
    "կենում էիր": "կը կենայիր",
    "կենում էր": "կը կենար",
    "կենում էինք": "կը կենայինք",
    "կենում էիք": "կը կենայիք",
    "կենում էին": "կը կենային",
    "կացա": "կեցայ",
    "կացար": "կեցար",
    "կացավ": "կեցաւ",
    "կացանք": "կեցանք",
    "կացաք": "կեցաք",
    "կացան": "կեցան",
    "կաց": "կեցիր",
    "կացեք": "կեցէք",
    "կացել եմ": "կեցած եմ",
    "կացել ես": "կեցած ես",
    "կացել է": "կեցած է",
    "կացել ենք": "կեցած ենք",
    "կացել եք": "կեցած եք",
    "կացել են": "կեցած են",
    "կացել էի": "կեցած էի",
    "կացել էիր": "կեցած էիր",
    "կացել էր": "կեցած էր",
    "կացել էինք": "կեցած էինք",
    "կացել էիք": "կեցած էիք",
    "կացել էին": "կեցած էին",
    "կկենամ": "պիտի կենամ",
    "կկենաս": "պիտի կենաս",
    "կկենա": "պիտի կենայ",
    "կկենանք": "պիտի կենանք",
    "կկենաք": "պիտի կենաք",
    "կկենան": "պիտի կենան",
    "կկենայի": "պիտի կենայի",
    "կկենայիր": "պիտի կենայիր",
    "կկենար": "պիտի կենար",
    "կկենայինք": "պիտի կենայինք",
    "կկենայիք": "պիտի կենայիք",
    "կկենային": "պիտի կենային",
    "չեմ կենում": "չեմ կենար",
    "չես կենում": "չես կենար",
    "չի կենում": "չի կենար",
    "չենք կենում": "չենք կենար",
    "չեք կենում": "չեք կենար",
    "չեն կենում": "չեն կենար",
    "չէի կենում": "չէի կենար",
    "չէիր կենում": "չէիր կենար",
    "չէր կենում": "չէր կենար",
    "չէինք կենում": "չէինք կենար",
    "չէիք կենում": "չէիք կենար",
    "չէին կենում": "չէին կենար",
    "չկացա": "չկեցայ",
    "չկացար": "չկեցար",
    "չկացավ": "չկեցաւ",
    "չկացանք": "չկեցանք",
    "չկացաք": "չկեցաք",
    "չկացան": "չկեցան",
    "մի կաց": "մի կենար",
    "մի կացեք": "մի կենաք",
    "չեմ կացել": "կեցած չեմ",
    "չես կացել": "կեցած չես",
    "չի կացել": "կեցած չէ",
    "չենք կացել": "կեցած չենք",
    "չեք կացել": "կեցած չեք",
    "չեն կացել": "կեցած չեն",
    "չէի կացել": "կեցած չէի",
    "չէիր կացել": "կեցած չէիր",
    "չէր կացել": "կեցած չէր",
    "չէինք կացել": "կեցած չէինք",
    "չէիք կացել": "կեցած չէիք",
    "չէին կացել": "կեցած չէին",
    "չեմ կենա": "պիտի չկենամ",
    "չես կենա": "պիտի չկենաս",
    "չի կենա": "պիտի չկենայ",
    "չենք կենա": "պիտի չկենանք",
    "չեք կենա": "պիտի չկենաք",
    "չեն կենա": "պիտի չկենան",
    "չէի կենա": "պիտի չկենայի",
    "չէիր կենա": "պիտի չկենայիր",
    "չէր կենա": "պիտի չկենար",
    "չէինք կենա": "պիտի չկենայինք",
    "չէիք կենա": "պիտի չկենայիք",
    "չէին կենա": "պիտի չկենային",
    "փրկել": "փրկած",
    "փրկ": "փրկ",
    "փրկեցեր": "փրկեցեր",
    "փրկում": "փրկեր",
    "փրկող": "փրկող",
    "փրկելու": "փրկելու",
    "փրկում եմ": "կը փրկեմ",
    "փրկում ես": "կը փրկես",
    "փրկում է": "կը փրկէ",
    "փրկում ենք": "կը փրկենք",
    "փրկում եք": "կը փրկէք",
    "փրկում են": "կը փրկեն",
    "փրկում էի": "կը փրկէի",
    "փրկում էիր": "կը փրկէիր",
    "փրկում էր": "կը փրկէր",
    "փրկում էինք": "կը փրկէինք",
    "փրկում էիք": "կը փրկէիք",
    "փրկում էին": "կը փրկէին",
    "փրկեցի": "փրկեցի",
    "փրկեցիր": "փրկեցիր",
    "փրկեց": "փրկեց",
    "փրկեցինք": "փրկեցինք",
    "փրկեցիք": "փրկեցիք",
    "փրկեցին": "փրկեցին",
    "փրկիր": "փրկէ",
    "փրկենք": "փրկենք",
    "փրկեք": "փրկեցէք",
    "փրկել եմ": "փրկած եմ",
    "փրկել ես": "փրկած ես",
    "փրկել է": "փրկած է",
    "փրկել ենք": "փրկած ենք",
    "փրկել եք": "փրկած եք",
    "փրկել են": "փրկած են",
    "փրկել էի": "փրկած էի",
    "փրկել էիր": "փրկած էիր",
    "փրկել էր": "փրկած էր",
    "փրկել էինք": "փրկած էինք",
    "փրկել էիք": "փրկած էիք",
    "փրկել էին": "փրկած էին",
    "կփրկեմ": "պիտի փրկեմ",
    "կփրկես": "պիտի փրկես",
    "կփրկի": "պիտի փրկէ",
    "կփրկենք": "պիտի փրկենք",
    "կփրկէք": "պիտի փրկէք",
    "կփրկեն": "պիտի փրկեն",
    "կփրկէի": "պիտի փրկէի",
    "կփրկէիր": "պիտի փրկէիր",
    "կփրկէր": "պիտի փրկէր",
    "կփրկէինք": "պիտի փրկէինք",
    "կփրկէիք": "պիտի փրկէիք",
    "կփրկէին": "պիտի փրկէին",
    "չեմ փրկում": "չեմ փրկեր",
    "չես փրկում": "չես փրկեր",
    "չի փրկում": "չի փրկեր",
    "չենք փրկում": "չենք փրկեր",
    "չեք փրկում": "չեք փրկեր",
    "չեն փրկում": "չեն փրկեր",
    "չէի փրկում": "չէի փրկեր",
    "չէիր փրկում": "չէիր փրկեր",
    "չէր փրկում": "չէր փրկեր",
    "չէինք փրկում": "չէինք փրկեր",
    "չէիք փրկում": "չէիք փրկեր",
    "չէին փրկում": "չէին փրկեր",
    "չփրկեցի": "չփրկեցի",
    "չփրկեցիր": "չփրկեցիր",
    "չփրկեց": "չփրկեց",
    "չփրկեցինք": "չփրկեցինք",
    "չփրկեցիք": "չփրկեցիք",
    "չփրկեցին": "չփրկեցին",
    "մի փրկիր": "մի փրկեր",
    "մի փրկենք": "մի փրկենք",
    "մի փրկեք": "մի փրկէք",
    "չեմ փրկել": "փրկած չեմ",
    "չես փրկել": "փրկած չես",
    "չի փրկել": "փրկած չէ",
    "չենք փրկել": "փրկած չենք",
    "չեք փրկել": "փրկած չեք",
    "չեն փրկել": "փրկած չեն",
    "չէի փրկել": "փրկած չէի",
    "չէիր փրկել": "փրկած չէիր",
    "չէր փրկել": "փրկած չէր",
    "չէինք փրկել": "փրկած չէինք",
    "չէիք փրկել": "փրկած չէիք",
    "չէին փրկել": "փրկած չէին",
    "չեմ փրկի": "պիտի չփրկեմ",
    "չես փրկի": "պիտի չփրկես",
    "չի փրկի": "պիտի չփրկէ",
    "չենք փրկի": "պիտի չփրկենք",
    "չեք փրկի": "պիտի չփրկէք",
    "չեն փրկի": "պիտի չփրկեն",
    "չէի փրկի": "պիտի չփրկէի",
    "չէիր փրկի": "պիտի չփրկէիր",
    "չէր փրկի": "պիտի չփրկէր",
    "չէինք փրկի": "պիտի չփրկէինք",
    "չէիք փրկի": "պիտի չփրկէիք",
    "չէին փրկի": "պիտի չփրկէին",
    "կերցնել": "կերցնել",
    "կերցն": "կերցն",
    "կերցրել": "կերցուցած",
    "կերցրեր": "կերցուցեր",
    "կերցնում": "կերցներ",
    "կերցնող": "կերցնող",
    "կերցնելու": "կերցնելու",
    "կերցնում եմ": "կը կերցնեմ",
    "կերցնում ես": "կը կերցնես",
    "կերցնում է": "կը կերցնէ",
    "կերցնում ենք": "կը կերցնենք",
    "կերցնում եք": "կը կերցնէք",
    "կերցնում են": "կը կերցնեն",
    "կերցնում էի": "կը կերցնէի",
    "կերցնում էիր": "կը կերցնէիր",
    "կերցնում էր": "կը կերցնէր",
    "կերցնում էինք": "կը կերցնէինք",
    "կերցնում էիք": "կը կերցնէիք",
    "կերցնում էին": "կը կերցնէին",
    "կերցրի": "կերցուցի",
    "կերցրիր": "կերցուցիր",
    "կերցրեց": "կերցուց",
    "կերցրինք": "կերցուցինք",
    "կերցրիք": "կերցուցիք",
    "կերցրին": "կերցուցին",
    "կերցրու": "կերցուր",
    "կերցնենք": "կերցնենք",
    "կերցրեք": "կերցուցէք",
    "կերցրել եմ": "կերցուցած եմ",
    "կերցրել ես": "կերցուցած ես",
    "կերցրել է": "կերցուցած է",
    "կերցրել ենք": "կերցուցած ենք",
    "կերցրել եք": "կերցուցած եք",
    "կերցրել են": "կերցուցած են",
    "կերցրել էի": "կերցուցած էի",
    "կերցրել էիր": "կերցուցած էիր",
    "կերցրել էր": "կերցուցած էր",
    "կերցրել էինք": "կերցուցած էինք",
    "կերցրել էիք": "կերցուցած էիք",
    "կերցրել էին": "կերցուցած էին",
    "կկերցնեմ": "պիտի կերցնեմ",
    "կկերցնես": "պիտի կերցնես",
    "կկերցնի": "պիտի կերցնէ",
    "կկերցնենք": "պիտի կերցնենք",
    "կկերցնէք": "պիտի կերցնէք",
    "կկերցնեն": "պիտի կերցնեն",
    "կկերցնէի": "պիտի կերցնէի",
    "կկերցնէիր": "պիտի կերցնէիր",
    "կկերցնէր": "պիտի կերցնէր",
    "կկերցնէինք": "պիտի կերցնէինք",
    "կկերցնէիք": "պիտի կերցնէիք",
    "կկերցնէին": "պիտի կերցնէին",
    "չեմ կերցնում": "չեմ կերցներ",
    "չես կերցնում": "չես կերցներ",
    "չի կերցնում": "չի կերցներ",
    "չենք կերցնում": "չենք կերցներ",
    "չեք կերցնում": "չեք կերցներ",
    "չեն կերցնում": "չեն կերցներ",
    "չէի կերցնում": "չէի կերցներ",
    "չէիր կերցնում": "չէիր կերցներ",
    "չէր կերցնում": "չէր կերցներ",
    "չէինք կերցնում": "չէինք կերցներ",
    "չէիք կերցնում": "չէիք կերցներ",
    "չէին կերցնում": "չէին կերցներ",
    "չկերցրի": "չկերցուցի",
    "չկերցրիր": "չկերցուցիր",
    "չկերցրեց": "չկերցուց",
    "չկերցրինք": "չկերցուցինք",
    "չկերցրիք": "չկերցուցիք",
    "չկերցրին": "չկերցուցին",
    "մի կերցրու": "մի կերցներ",
    "մի կերցնենք": "մի կերցնենք",
    "մի կերցրեք": "մի կերցնէք",
    "չեմ կերցրել": "կերցուցած չեմ",
    "չես կերցրել": "կերցուցած չես",
    "չի կերցրել": "կերցուցած չէ",
    "չենք կերցրել": "կերցուցած չենք",
    "չեք կերցրել": "կերցուցած չեք",
    "չեն կերցրել": "կերցուցած չեն",
    "չէի կերցրել": "կերցուցած չէի",
    "չէիր կերցրել": "կերցուցած չէիր",
    "չէր կերցրել": "կերցուցած չէր",
    "չէինք կերցրել": "կերցուցած չէինք",
    "չէիք կերցրել": "կերցուցած չէիք",
    "չէին կերցրել": "կերցուցած չէին",
    "չեմ կերցնի": "պիտի չկերցնեմ",
    "չես կերցնի": "պիտի չկերցնես",
    "չի կերցնի": "պիտի չկերցնէ",
    "չենք կերցնի": "պիտի չկերցնենք",
    "չեք կերցնի": "պիտի չկերցնէք",
    "չեն կերցնի": "պիտի չկերցնեն",
    "չէի կերցնի": "պիտի չկերցնէի",
    "չէիր կերցնի": "պիտի չկերցնէիր",
    "չէր կերցնի": "պիտի չկերցնէր",
    "չէինք կերցնի": "պիտի չկերցնէինք",
    "չէիք կերցնի": "պիտի չկերցնէիք",
    "չէին կերցնի": "պիտի չկերցնէին",
    "կերակրել": "կերակրած",
    "կերակր": "կերակր",
    "կերակրեցեր": "կերակրեցեր",
    "կերակրում": "կերակրեր",
    "կերակրող": "կերակրող",
    "կերակրելու": "կերակրելու",
    "կերակրում եմ": "կը կերակրեմ",
    "կերակրում ես": "կը կերակրես",
    "կերակրում է": "կը կերակրէ",
    "կերակրում ենք": "կը կերակրենք",
    "կերակրում եք": "կը կերակրէք",
    "կերակրում են": "կը կերակրեն",
    "կերակրում էի": "կը կերակրէի",
    "կերակրում էիր": "կը կերակրէիր",
    "կերակրում էր": "կը կերակրէր",
    "կերակրում էինք": "կը կերակրէինք",
    "կերակրում էիք": "կը կերակրէիք",
    "կերակրում էին": "կը կերակրէին",
    "կերակրեցի": "կերակրեցի",
    "կերակրեցիր": "կերակրեցիր",
    "կերակրեց": "կերակրեց",
    "կերակրեցինք": "կերակրեցինք",
    "կերակրեցիք": "կերակրեցիք",
    "կերակրեցին": "կերակրեցին",
    "կերակրիր": "կերակրէ",
    "կերակրենք": "կերակրենք",
    "կերակրեք": "կերակրեցէք",
    "կերակրել եմ": "կերակրած եմ",
    "կերակրել ես": "կերակրած ես",
    "կերակրել է": "կերակրած է",
    "կերակրել ենք": "կերակրած ենք",
    "կերակրել եք": "կերակրած եք",
    "կերակրել են": "կերակրած են",
    "կերակրել էի": "կերակրած էի",
    "կերակրել էիր": "կերակրած էիր",
    "կերակրել էր": "կերակրած էր",
    "կերակրել էինք": "կերակրած էինք",
    "կերակրել էիք": "կերակրած էիք",
    "կերակրել էին": "կերակրած էին",
    "կկերակրեմ": "պիտի կերակրեմ",
    "կկերակրես": "պիտի կերակրես",
    "կկերակրի": "պիտի կերակրէ",
    "կկերակրենք": "պիտի կերակրենք",
    "կկերակրէք": "պիտի կերակրէք",
    "կկերակրեն": "պիտի կերակրեն",
    "կկերակրէի": "պիտի կերակրէի",
    "կկերակրէիր": "պիտի կերակրէիր",
    "կկերակրէր": "պիտի կերակրէր",
    "կկերակրէինք": "պիտի կերակրէինք",
    "կկերակրէիք": "պիտի կերակրէիք",
    "կկերակրէին": "պիտի կերակրէին",
    "չեմ կերակրում": "չեմ կերակրեր",
    "չես կերակրում": "չես կերակրեր",
    "չի կերակրում": "չի կերակրեր",
    "չենք կերակրում": "չենք կերակրեր",
    "չեք կերակրում": "չեք կերակրեր",
    "չեն կերակրում": "չեն կերակրեր",
    "չէի կերակրում": "չէի կերակրեր",
    "չէիր կերակրում": "չէիր կերակրեր",
    "չէր կերակրում": "չէր կերակրեր",
    "չէինք կերակրում": "չէինք կերակրեր",
    "չէիք կերակրում": "չէիք կերակրեր",
    "չէին կերակրում": "չէին կերակրեր",
    "չկերակրեցի": "չկերակրեցի",
    "չկերակրեցիր": "չկերակրեցիր",
    "չկերակրեց": "չկերակրեց",
    "չկերակրեցինք": "չկերակրեցինք",
    "չկերակրեցիք": "չկերակրեցիք",
    "չկերակրեցին": "չկերակրեցին",
    "մի կերակրիր": "մի կերակրեր",
    "մի կերակրենք": "մի կերակրենք",
    "մի կերակրեք": "մի կերակրէք",
    "չեմ կերակրել": "կերակրած չեմ",
    "չես կերակրել": "կերակրած չես",
    "չի կերակրել": "կերակրած չէ",
    "չենք կերակրել": "կերակրած չենք",
    "չեք կերակրել": "կերակրած չեք",
    "չեն կերակրել": "կերակրած չեն",
    "չէի կերակրել": "կերակրած չէի",
    "չէիր կերակրել": "կերակրած չէիր",
    "չէր կերակրել": "կերակրած չէր",
    "չէինք կերակրել": "կերակրած չէինք",
    "չէիք կերակրել": "կերակրած չէիք",
    "չէին կերակրել": "կերակրած չէին",
    "չեմ կերակրի": "պիտի չկերակրեմ",
    "չես կերակրի": "պիտի չկերակրես",
    "չի կերակրի": "պիտի չկերակրէ",
    "չենք կերակրի": "պիտի չկերակրենք",
    "չեք կերակրի": "պիտի չկերակրէք",
    "չեն կերակրի": "պիտի չկերակրեն",
    "չէի կերակրի": "պիտի չկերակրէի",
    "չէիր կերակրի": "պիտի չկերակրէիր",
    "չէր կերակրի": "պիտի չկերակրէր",
    "չէինք կերակրի": "պիտի չկերակրէինք",
    "չէիք կերակրի": "պիտի չկերակրէիք",
    "չէին կերակրի": "պիտի չկերակրէին",
    "նորէն գալ": "նորէն գալ",
    "նորէն գալիս եմ": "նորէն կու գամ",
    "նորէն գալիս ես": "նորէն կու գաս",
    "նորէն գալիս է": "նորէն կու գայ",
    "նորէն գալիս ենք": "նորէն կու գանք",
    "նորէն գալիս եք": "նորէն կու գաք",
    "նորէն գալիս են": "նորէն կու գան",
    "նորէն գալիս էի": "նորէն կու գայի",
    "նորէն գալիս էիր": "նորէն կու գայիր",
    "նորէն գալիս էր": "նորէն կու գար",
    "նորէն գալիս էինք": "նորէն կու գայինք",
    "նորէն գալիս էիք": "նորէն կու գայիք",
    "նորէն գալիս էին": "նորէն կու գային",
    "նորէն եկա": "նորէն եկայ",
    "նորէն եկար": "նորէն եկար",
    "նորէն եկավ": "նորէն եկաւ",
    "նորէն եկանք": "նորէն եկանք",
    "նորէն եկաք": "նորէն եկաք",
    "նորէն եկան": "նորէն եկան",
    "նորէն արի  եկ": "նորէն եկուր",
    "նորէն եկեք": "նորէն եկէք",
    "նորէն եկել եմ": "նորէն եկած եմ",
    "նորէն եկել ես": "նորէն եկած ես",
    "նորէն եկել է": "նորէն եկած է",
    "նորէն եկել ենք": "նորէն եկած ենք",
    "նորէն եկել եք": "նորէն եկած եք",
    "նորէն եկել են": "նորէն եկած են",
    "նորէն եկել էի": "նորէն եկած էի",
    "նորէն եկել էիր": "նորէն եկած էիր",
    "նորէն եկել էր": "նորէն եկած էր",
    "նորէն եկել էինք": "նորէն եկած էինք",
    "նորէն եկել էիք": "նորէն եկած էիք",
    "նորէն եկել էին": "նորէն եկած էին",
    "նորէն կգամ": "նորէն պիտի գամ",
    "նորէն կգաս": "նորէն պիտի գաս",
    "նորէն կգա": "նորէն պիտի գայ",
    "նորէն կգանք": "նորէն պիտի գանք",
    "նորէն կգաք": "նորէն պիտի գաք",
    "նորէն կգան": "նորէն պիտի գան",
    "նորէն կգայի": "նորէն պիտի գայի",
    "նորէն կգայիր": "նորէն պիտի գայիր",
    "նորէն կգար": "նորէն պիտի գար",
    "նորէն կգայինք": "նորէն պիտի գայինք",
    "նորէն կգայիք": "նորէն պիտի գայիք",
    "նորէն կգային": "նորէն պիտի գային",
    "նորէն չեմ գալիս": "նորէն չեմ գար",
    "նորէն չես գալիս": "նորէն չես գար",
    "նորէն չի գալիս": "նորէն չի գար",
    "նորէն չենք գալիս": "նորէն չենք գար",
    "նորէն չեք գալիս": "նորէն չեք գար",
    "նորէն չեն գալիս": "նորէն չեն գար",
    "նորէն չէի գում": "նորէն չէի գար",
    "նորէն չէիր գում": "նորէն չէիր գար",
    "նորէն չէր գում": "նորէն չէր գար",
    "նորէն չէինք գում": "նորէն չէինք գար",
    "նորէն չէիք գում": "նորէն չէիք գար",
    "նորէն չէին գում": "նորէն չէին գար",
    "նորէն չեկա": "նորէն չեկայ",
    "նորէն չեկար": "նորէն չեկար",
    "նորէն չեկավ": "նորէն չեկաւ",
    "նորէն չեկանք": "նորէն չեկանք",
    "նորէն չեկաք": "նորէն չեկաք",
    "նորէն չեկան": "նորէն չեկան",
    "նորէն մի արի  եկ": "նորէն մի գար",
    "նորէն մի եկեք": "նորէն մի գաք",
    "նորէն չեմ եկել": "նորէն եկած չեմ",
    "նորէն չես եկել": "նորէն եկած չես",
    "նորէն չի եկել": "նորէն եկած չէ",
    "նորէն չենք եկել": "նորէն եկած չենք",
    "նորէն չեք եկել": "նորէն եկած չեք",
    "նորէն չեն եկել": "նորէն եկած չեն",
    "նորէն չէի եկել": "նորէն եկած չէի",
    "նորէն չէիր եկել": "նորէն եկած չէիր",
    "նորէն չէր եկել": "նորէն եկած չէր",
    "նորէն չէինք եկել": "նորէն եկած չէինք",
    "նորէն չէիք եկել": "նորէն եկած չէիք",
    "նորէն չէին եկել": "նորէն եկած չէին",
    "նորէն չեմ գա": "նորէն պիտի չգամ",
    "նորէն չես գա": "նորէն պիտի չգաս",
    "նորէն չի գա": "նորէն պիտի չգայ",
    "նորէն չենք գա": "նորէն պիտի չգանք",
    "նորէն չեք գա": "նորէն պիտի չգաք",
    "նորէն չեն գա": "նորէն պիտի չգան",
    "նորէն չէի գա": "նորէն պիտի չգայի",
    "նորէն չէիր գա": "նորէն պիտի չգայիր",
    "նորէն չէր գա": "նորէն պիտի չգար",
    "նորէն չէինք գա": "նորէն պիտի չգայինք",
    "նորէն չէիք գա": "նորէն պիտի չգայիք",
    "նորէն չէին գա": "նորէն պիտի չգային",
    "ամբողջացնել": "ամբողջացնել",
    "ամբողջացն": "ամբողջացն",
    "ամբողջացրել": "ամբողջացուցած",
    "ամբողջացրեր": "ամբողջացուցեր",
    "ամբողջացնում": "ամբողջացներ",
    "ամբողջացնող": "ամբողջացնող",
    "ամբողջացնելու": "ամբողջացնելու",
    "ամբողջացնում եմ": "կ'ամբողջացնեմ",
    "ամբողջացնում ես": "կ'ամբողջացնես",
    "ամբողջացնում է": "կ'ամբողջացնէ",
    "ամբողջացնում ենք": "կ'ամբողջացնենք",
    "ամբողջացնում եք": "կ'ամբողջացնէք",
    "ամբողջացնում են": "կ'ամբողջացնեն",
    "ամբողջացնում էի": "կ'ամբողջացնէի",
    "ամբողջացնում էիր": "կ'ամբողջացնէիր",
    "ամբողջացնում էր": "կ'ամբողջացնէր",
    "ամբողջացնում էինք": "կ'ամբողջացնէինք",
    "ամբողջացնում էիք": "կ'ամբողջացնէիք",
    "ամբողջացնում էին": "կ'ամբողջացնէին",
    "ամբողջացրի": "ամբողջացուցի",
    "ամբողջացրիր": "ամբողջացուցիր",
    "ամբողջացրեց": "ամբողջացուց",
    "ամբողջացրինք": "ամբողջացուցինք",
    "ամբողջացրիք": "ամբողջացուցիք",
    "ամբողջացրին": "ամբողջացուցին",
    "ամբողջացրու": "ամբողջացուր",
    "ամբողջացնենք": "ամբողջացնենք",
    "ամբողջացրեք": "ամբողջացուցէք",
    "ամբողջացրել եմ": "ամբողջացուցած եմ",
    "ամբողջացրել ես": "ամբողջացուցած ես",
    "ամբողջացրել է": "ամբողջացուցած է",
    "ամբողջացրել ենք": "ամբողջացուցած ենք",
    "ամբողջացրել եք": "ամբողջացուցած եք",
    "ամբողջացրել են": "ամբողջացուցած են",
    "ամբողջացրել էի": "ամբողջացուցած էի",
    "ամբողջացրել էիր": "ամբողջացուցած էիր",
    "ամբողջացրել էր": "ամբողջացուցած էր",
    "ամբողջացրել էինք": "ամբողջացուցած էինք",
    "ամբողջացրել էիք": "ամբողջացուցած էիք",
    "ամբողջացրել էին": "ամբողջացուցած էին",
    "կամբողջացնեմ": "պիտի ամբողջացնեմ",
    "կամբողջացնես": "պիտի ամբողջացնես",
    "կամբողջացնի": "պիտի ամբողջացնէ",
    "կամբողջացնենք": "պիտի ամբողջացնենք",
    "կամբողջացնէք": "պիտի ամբողջացնէք",
    "կամբողջացնեն": "պիտի ամբողջացնեն",
    "կամբողջացնէի": "պիտի ամբողջացնէի",
    "կամբողջացնէիր": "պիտի ամբողջացնէիր",
    "կամբողջացնէր": "պիտի ամբողջացնէր",
    "կամբողջացնէինք": "պիտի ամբողջացնէինք",
    "կամբողջացնէիք": "պիտի ամբողջացնէիք",
    "կամբողջացնէին": "պիտի ամբողջացնէին",
    "չեմ ամբողջացնում": "չեմ ամբողջացներ",
    "չես ամբողջացնում": "չես ամբողջացներ",
    "չ'ամբողջացնում": "չ'ամբողջացներ",
    "չենք ամբողջացնում": "չենք ամբողջացներ",
    "չեք ամբողջացնում": "չեք ամբողջացներ",
    "չեն ամբողջացնում": "չեն ամբողջացներ",
    "չէի ամբողջացնում": "չէի ամբողջացներ",
    "չէիր ամբողջացնում": "չէիր ամբողջացներ",
    "չէր ամբողջացնում": "չէր ամբողջացներ",
    "չէինք ամբողջացնում": "չէինք ամբողջացներ",
    "չէիք ամբողջացնում": "չէիք ամբողջացներ",
    "չէին ամբողջացնում": "չէին ամբողջացներ",
    "չամբողջացրի": "չամբողջացուցի",
    "չամբողջացրիր": "չամբողջացուցիր",
    "չամբողջացրեց": "չամբողջացուց",
    "չամբողջացրինք": "չամբողջացուցինք",
    "չամբողջացրիք": "չամբողջացուցիք",
    "չամբողջացրին": "չամբողջացուցին",
    "մի ամբողջացրու": "մի ամբողջացներ",
    "մի ամբողջացնենք": "մի ամբողջացնենք",
    "մի ամբողջացրեք": "մի ամբողջացնէք",
    "չեմ ամբողջացրել": "ամբողջացուցած չեմ",
    "չես ամբողջացրել": "ամբողջացուցած չես",
    "չի ամբողջացրել": "ամբողջացուցած չէ",
    "չենք ամբողջացրել": "ամբողջացուցած չենք",
    "չեք ամբողջացրել": "ամբողջացուցած չեք",
    "չեն ամբողջացրել": "ամբողջացուցած չեն",
    "չէի ամբողջացրել": "ամբողջացուցած չէի",
    "չէիր ամբողջացրել": "ամբողջացուցած չէիր",
    "չէր ամբողջացրել": "ամբողջացուցած չէր",
    "չէինք ամբողջացրել": "ամբողջացուցած չէինք",
    "չէիք ամբողջացրել": "ամբողջացուցած չէիք",
    "չէին ամբողջացրել": "ամբողջացուցած չէին",
    "չեմ ամբողջացնի": "պիտի չամբողջացնեմ",
    "չես ամբողջացնի": "պիտի չամբողջացնես",
    "չի ամբողջացնի": "պիտի չամբողջացնէ",
    "չենք ամբողջացնի": "պիտի չամբողջացնենք",
    "չեք ամբողջացնի": "պիտի չամբողջացնէք",
    "չեն ամբողջացնի": "պիտի չամբողջացնեն",
    "չէի ամբողջացնի": "պիտի չամբողջացնէի",
    "չէիր ամբողջացնի": "պիտի չամբողջացնէիր",
    "չէր ամբողջացնի": "պիտի չամբողջացնէր",
    "չէինք ամբողջացնի": "պիտի չամբողջացնէինք",
    "չէիք ամբողջացնի": "պիտի չամբողջացնէիք",
    "չէին ամբողջացնի": "պիտի չամբողջացնէին",
    "պատասխանել": "պատասխանեցած",
    "պատասխան": "պատասխան",
    "պատասխանեցեր": "պատասխանեցեր",
    "պատասխանում": "պատասխաներ",
    "պատասխանող": "պատասխանող",
    "պատասխանելու": "պատասխանելու",
    "պատասխանում եմ": "կը պատասխանեմ",
    "պատասխանում ես": "կը պատասխանես",
    "պատասխանում է": "կը պատասխանէ",
    "պատասխանում ենք": "կը պատասխանենք",
    "պատասխանում եք": "կը պատասխանէք",
    "պատասխանում են": "կը պատասխանեն",
    "պատասխանում էի": "կը պատասխանէի",
    "պատասխանում էիր": "կը պատասխանէիր",
    "պատասխանում էր": "կը պատասխանէր",
    "պատասխանում էինք": "կը պատասխանէինք",
    "պատասխանում էիք": "կը պատասխանէիք",
    "պատասխանում էին": "կը պատասխանէին",
    "պատասխանեցի": "պատասխանեցի",
    "պատասխանեցիր": "պատասխանեցիր",
    "պատասխանեց": "պատասխանեց",
    "պատասխանեցինք": "պատասխանեցինք",
    "պատասխանեցիք": "պատասխանեցիք",
    "պատասխանեցին": "պատասխանեցին",
    "պատասխանիր": "պատասխանէ",
    "պատասխանենք": "պատասխանենք",
    "պատասխանեցեք": "պատասխանեցէք",
    "պատասխանել եմ": "պատասխանեցած եմ",
    "պատասխանել ես": "պատասխանեցած ես",
    "պատասխանել է": "պատասխանեցած է",
    "պատասխանել ենք": "պատասխանեցած ենք",
    "պատասխանել եք": "պատասխանեցած եք",
    "պատասխանել են": "պատասխանեցած են",
    "պատասխանել էի": "պատասխանեցած էի",
    "պատասխանել էիր": "պատասխանեցած էիր",
    "պատասխանել էր": "պատասխանեցած էր",
    "պատասխանել էինք": "պատասխանեցած էինք",
    "պատասխանել էիք": "պատասխանեցած էիք",
    "պատասխանել էին": "պատասխանեցած էին",
    "կպատասխանեմ": "պիտի պատասխանեմ",
    "կպատասխանես": "պիտի պատասխանես",
    "կպատասխանի": "պիտի պատասխանէ",
    "կպատասխանենք": "պիտի պատասխանենք",
    "կպատասխանէք": "պիտի պատասխանէք",
    "կպատասխանեն": "պիտի պատասխանեն",
    "կպատասխանէի": "պիտի պատասխանէի",
    "կպատասխանէիր": "պիտի պատասխանէիր",
    "կպատասխանէր": "պիտի պատասխանէր",
    "կպատասխանէինք": "պիտի պատասխանէինք",
    "կպատասխանէիք": "պիտի պատասխանէիք",
    "կպատասխանէին": "պիտի պատասխանէին",
    "չեմ պատասխանում": "չեմ պատասխաներ",
    "չես պատասխանում": "չես պատասխաներ",
    "չի պատասխանում": "չի պատասխաներ",
    "չենք պատասխանում": "չենք պատասխաներ",
    "չեք պատասխանում": "չեք պատասխաներ",
    "չեն պատասխանում": "չեն պատասխաներ",
    "չէի պատասխանում": "չէի պատասխաներ",
    "չէիր պատասխանում": "չէիր պատասխաներ",
    "չէր պատասխանում": "չէր պատասխաներ",
    "չէինք պատասխանում": "չէինք պատասխաներ",
    "չէիք պատասխանում": "չէիք պատասխաներ",
    "չէին պատասխանում": "չէին պատասխաներ",
    "չպատասխանեցի": "չպատասխանեցի",
    "չպատասխանեցիր": "չպատասխանեցիր",
    "չպատասխանեց": "չպատասխանեց",
    "չպատասխանեցինք": "չպատասխանեցինք",
    "չպատասխանեցիք": "չպատասխանեցիք",
    "չպատասխանեցին": "չպատասխանեցին",
    "մի պատասխանիր": "մի պատասխաներ",
    "մի պատասխանենք": "մի պատասխանենք",
    "մի պատասխանեցեք": "մի պատասխանէք",
    "չեմ պատասխանել": "պատասխանեցած չեմ",
    "չես պատասխանել": "պատասխանեցած չես",
    "չի պատասխանել": "պատասխանեցած չէ",
    "չենք պատասխանել": "պատասխանեցած չենք",
    "չեք պատասխանել": "պատասխանեցած չեք",
    "չեն պատասխանել": "պատասխանեցած չեն",
    "չէի պատասխանել": "պատասխանեցած չէի",
    "չէիր պատասխանել": "պատասխանեցած չէիր",
    "չէր պատասխանել": "պատասխանեցած չէր",
    "չէինք պատասխանել": "պատասխանեցած չէինք",
    "չէիք պատասխանել": "պատասխանեցած չէիք",
    "չէին պատասխանել": "պատասխանեցած չէին",
    "չեմ պատասխանի": "պիտի չպատասխանեմ",
    "չես պատասխանի": "պիտի չպատասխանես",
    "չի պատասխանի": "պիտի չպատասխանէ",
    "չենք պատասխանի": "պիտի չպատասխանենք",
    "չեք պատասխանի": "պիտի չպատասխանէք",
    "չեն պատասխանի": "պիտի չպատասխանեն",
    "չէի պատասխանի": "պիտի չպատասխանէի",
    "չէիր պատասխանի": "պիտի չպատասխանէիր",
    "չէր պատասխանի": "պիտի չպատասխանէր",
    "չէինք պատասխանի": "պիտի չպատասխանէինք",
    "չէիք պատասխանի": "պիտի չպատասխանէիք",
    "չէին պատասխանի": "պիտի չպատասխանէին",
    "չորնալ": "չորնալ",
    "չորն": "չորն",
    "չորնացել": "չորցած",
    "չորնացեր": "չորցեր",
    "չորնում": "չորնար",
    "չորնացող": "չորցող",
    "չորնալու": "չորնալու",
    "չորնում եմ": "կը չորնամ",
    "չորնում ես": "կը չորնաս",
    "չորնում է": "կը չորնայ",
    "չորնում ենք": "կը չորնանք",
    "չորնում եք": "կը չորնաք",
    "չորնում են": "կը չորնան",
    "չորնում էի": "կը չորնայի",
    "չորնում էիր": "կը չորնայիր",
    "չորնում էր": "կը չորնար",
    "չորնում էինք": "կը չորնայինք",
    "չորնում էիք": "կը չորնայիք",
    "չորնում էին": "կը չորնային",
    "չորնացի": "չորցայ",
    "չորնացիր": "չորցար",
    "չորնաց": "չորցաւ",
    "չորնացինք": "չորցանք",
    "չորնացիք": "չորցաք",
    "չորնացին": "չորցան",
    "չորնա": "չորցիր",
    "չորնանք": "չորնանք",
    "չորնացեք": "չորցէք",
    "չորնացել եմ": "չորցած եմ",
    "չորնացել ես": "չորցած ես",
    "չորնացել է": "չորցած է",
    "չորնացել ենք": "չորցած ենք",
    "չորնացել եք": "չորցած եք",
    "չորնացել են": "չորցած են",
    "չորնացել էի": "չորցած էի",
    "չորնացել էիր": "չորցած էիր",
    "չորնացել էր": "չորցած էր",
    "չորնացել էինք": "չորցած էինք",
    "չորնացել էիք": "չորցած էիք",
    "չորնացել էին": "չորցած էին",
    "կչորնամ": "պիտի չորնամ",
    "կչորնաս": "պիտի չորնաս",
    "կչորնա": "պիտի չորնայ",
    "կչորնանք": "պիտի չորնանք",
    "կչորնաք": "պիտի չորնաք",
    "կչորնան": "պիտի չորնան",
    "կչորնայի": "պիտի չորնայի",
    "կչորնայիր": "պիտի չորնայիր",
    "կչորնար": "պիտի չորնար",
    "կչորնայինք": "պիտի չորնայինք",
    "կչորնայիք": "պիտի չորնայիք",
    "կչորնային": "պիտի չորնային",
    "չեմ չորնում": "չեմ չորնար",
    "չես չորնում": "չես չորնար",
    "չի չորնում": "չի չորնար",
    "չենք չորնում": "չենք չորնար",
    "չեք չորնում": "չեք չորնար",
    "չեն չորնում": "չեն չորնար",
    "չէի չորնում": "չէի չորնար",
    "չէիր չորնում": "չէիր չորնար",
    "չէր չորնում": "չէր չորնար",
    "չէինք չորնում": "չէինք չորնար",
    "չէիք չորնում": "չէիք չորնար",
    "չէին չորնում": "չէին չորնար",
    "չչորնացի": "չչորցայ",
    "չչորնացիր": "չչորցար",
    "չչորնաց": "չչորցաւ",
    "չչորնացինք": "չչորցանք",
    "չչորնացիք": "չչորցաք",
    "չչորնացին": "չչորցան",
    "մի չորնա": "մի չորնար",
    "մի չորնանք": "մի չորնանք",
    "մի չորնացեք": "մի չորնաք",
    "չեմ չորնացել": "չորցած չեմ",
    "չես չորնացել": "չորցած չես",
    "չի չորնացել": "չորցած չէ",
    "չենք չորնացել": "չորցած չենք",
    "չեք չորնացել": "չորցած չեք",
    "չեն չորնացել": "չորցած չեն",
    "չէի չորնացել": "չորցած չէի",
    "չէիր չորնացել": "չորցած չէիր",
    "չէր չորնացել": "չորցած չէր",
    "չէինք չորնացել": "չորցած չէինք",
    "չէիք չորնացել": "չորցած չէիք",
    "չէին չորնացել": "չորցած չէին",
    "չեմ չորնա": "պիտի չչորնամ",
    "չես չորնա": "պիտի չչորնաս",
    "չի չորնա": "պիտի չչորնայ",
    "չենք չորնա": "պիտի չչորնանք",
    "չեք չորնա": "պիտի չչորնաք",
    "չեն չորնա": "պիտի չչորնան",
    "չէի չորնա": "պիտի չչորնայի",
    "չէիր չորնա": "պիտի չչորնայիր",
    "չէր չորնա": "պիտի չչորնար",
    "չէինք չորնա": "պիտի չչորնայինք",
    "չէիք չորնա": "պիտի չչորնայիք",
    "չէին չորնա": "պիտի չչորնային",
    "չորացնել": "չորացնել",
    "չորացն": "չորացն",
    "չորացրել": "չորացուցած",
    "չորացրեր": "չորացուցեր",
    "չորացնում": "չորացներ",
    "չորացնող": "չորացնող",
    "չորացնելու": "չորացնելու",
    "չորացնում եմ": "կը չորացնեմ",
    "չորացնում ես": "կը չորացնես",
    "չորացնում է": "կը չորացնէ",
    "չորացնում ենք": "կը չորացնենք",
    "չորացնում եք": "կը չորացնէք",
    "չորացնում են": "կը չորացնեն",
    "չորացնում էի": "կը չորացնէի",
    "չորացնում էիր": "կը չորացնէիր",
    "չորացնում էր": "կը չորացնէր",
    "չորացնում էինք": "կը չորացնէինք",
    "չորացնում էիք": "կը չորացնէիք",
    "չորացնում էին": "կը չորացնէին",
    "չորացրի": "չորացուցի",
    "չորացրիր": "չորացուցիր",
    "չորացրեց": "չորացուց",
    "չորացրինք": "չորացուցինք",
    "չորացրիք": "չորացուցիք",
    "չորացրին": "չորացուցին",
    "չորացրու": "չորացուր",
    "չորացնենք": "չորացնենք",
    "չորացրեք": "չորացուցէք",
    "չորացրել եմ": "չորացուցած եմ",
    "չորացրել ես": "չորացուցած ես",
    "չորացրել է": "չորացուցած է",
    "չորացրել ենք": "չորացուցած ենք",
    "չորացրել եք": "չորացուցած եք",
    "չորացրել են": "չորացուցած են",
    "չորացրել էի": "չորացուցած էի",
    "չորացրել էիր": "չորացուցած էիր",
    "չորացրել էր": "չորացուցած էր",
    "չորացրել էինք": "չորացուցած էինք",
    "չորացրել էիք": "չորացուցած էիք",
    "չորացրել էին": "չորացուցած էին",
    "կչորացնեմ": "պիտի չորացնեմ",
    "կչորացնես": "պիտի չորացնես",
    "կչորացնի": "պիտի չորացնէ",
    "կչորացնենք": "պիտի չորացնենք",
    "կչորացնէք": "պիտի չորացնէք",
    "կչորացնեն": "պիտի չորացնեն",
    "կչորացնէի": "պիտի չորացնէի",
    "կչորացնէիր": "պիտի չորացնէիր",
    "կչորացնէր": "պիտի չորացնէր",
    "կչորացնէինք": "պիտի չորացնէինք",
    "կչորացնէիք": "պիտի չորացնէիք",
    "կչորացնէին": "պիտի չորացնէին",
    "չեմ չորացնում": "չեմ չորացներ",
    "չես չորացնում": "չես չորացներ",
    "չի չորացնում": "չի չորացներ",
    "չենք չորացնում": "չենք չորացներ",
    "չեք չորացնում": "չեք չորացներ",
    "չեն չորացնում": "չեն չորացներ",
    "չէի չորացնում": "չէի չորացներ",
    "չէիր չորացնում": "չէիր չորացներ",
    "չէր չորացնում": "չէր չորացներ",
    "չէինք չորացնում": "չէինք չորացներ",
    "չէիք չորացնում": "չէիք չորացներ",
    "չէին չորացնում": "չէին չորացներ",
    "չչորացրի": "չչորացուցի",
    "չչորացրիր": "չչորացուցիր",
    "չչորացրեց": "չչորացուց",
    "չչորացրինք": "չչորացուցինք",
    "չչորացրիք": "չչորացուցիք",
    "չչորացրին": "չչորացուցին",
    "մի չորացրու": "մի չորացներ",
    "մի չորացնենք": "մի չորացնենք",
    "մի չորացրեք": "մի չորացնէք",
    "չեմ չորացրել": "չորացուցած չեմ",
    "չես չորացրել": "չորացուցած չես",
    "չի չորացրել": "չորացուցած չէ",
    "չենք չորացրել": "չորացուցած չենք",
    "չեք չորացրել": "չորացուցած չեք",
    "չեն չորացրել": "չորացուցած չեն",
    "չէի չորացրել": "չորացուցած չէի",
    "չէիր չորացրել": "չորացուցած չէիր",
    "չէր չորացրել": "չորացուցած չէր",
    "չէինք չորացրել": "չորացուցած չէինք",
    "չէիք չորացրել": "չորացուցած չէիք",
    "չէին չորացրել": "չորացուցած չէին",
    "չեմ չորացնի": "պիտի չչորացնեմ",
    "չես չորացնի": "պիտի չչորացնես",
    "չի չորացնի": "պիտի չչորացնէ",
    "չենք չորացնի": "պիտի չչորացնենք",
    "չեք չորացնի": "պիտի չչորացնէք",
    "չեն չորացնի": "պիտի չչորացնեն",
    "չէի չորացնի": "պիտի չչորացնէի",
    "չէիր չորացնի": "պիտի չչորացնէիր",
    "չէր չորացնի": "պիտի չչորացնէր",
    "չէինք չորացնի": "պիտի չչորացնէինք",
    "չէիք չորացնի": "պիտի չչորացնէիք",
    "չէին չորացնի": "պիտի չչորացնէին",
    "ցնցել": "ցնցած",
    "ցնց": "ցնց",
    "ցնցեցեր": "ցնցեցեր",
    "ցնցում": "ցնցեր",
    "ցնցող": "ցնցող",
    "ցնցելու": "ցնցելու",
    "ցնցում եմ": "կը ցնցեմ",
    "ցնցում ես": "կը ցնցես",
    "ցնցում է": "կը ցնցէ",
    "ցնցում ենք": "կը ցնցենք",
    "ցնցում եք": "կը ցնցէք",
    "ցնցում են": "կը ցնցեն",
    "ցնցում էի": "կը ցնցէի",
    "ցնցում էիր": "կը ցնցէիր",
    "ցնցում էր": "կը ցնցէր",
    "ցնցում էինք": "կը ցնցէինք",
    "ցնցում էիք": "կը ցնցէիք",
    "ցնցում էին": "կը ցնցէին",
    "ցնցեցի": "ցնցեցի",
    "ցնցեցիր": "ցնցեցիր",
    "ցնցեց": "ցնցեց",
    "ցնցեցինք": "ցնցեցինք",
    "ցնցեցիք": "ցնցեցիք",
    "ցնցեցին": "ցնցեցին",
    "ցնցիր": "ցնցէ",
    "ցնցենք": "ցնցենք",
    "ցնցեք": "ցնցեցէք",
    "ցնցել եմ": "ցնցած եմ",
    "ցնցել ես": "ցնցած ես",
    "ցնցել է": "ցնցած է",
    "ցնցել ենք": "ցնցած ենք",
    "ցնցել եք": "ցնցած եք",
    "ցնցել են": "ցնցած են",
    "ցնցել էի": "ցնցած էի",
    "ցնցել էիր": "ցնցած էիր",
    "ցնցել էր": "ցնցած էր",
    "ցնցել էինք": "ցնցած էինք",
    "ցնցել էիք": "ցնցած էիք",
    "ցնցել էին": "ցնցած էին",
    "կցնցեմ": "պիտի ցնցեմ",
    "կցնցես": "պիտի ցնցես",
    "կցնցի": "պիտի ցնցէ",
    "կցնցենք": "պիտի ցնցենք",
    "կցնցէք": "պիտի ցնցէք",
    "կցնցեն": "պիտի ցնցեն",
    "կցնցէի": "պիտի ցնցէի",
    "կցնցէիր": "պիտի ցնցէիր",
    "կցնցէր": "պիտի ցնցէր",
    "կցնցէինք": "պիտի ցնցէինք",
    "կցնցէիք": "պիտի ցնցէիք",
    "կցնցէին": "պիտի ցնցէին",
    "չեմ ցնցում": "չեմ ցնցեր",
    "չես ցնցում": "չես ցնցեր",
    "չի ցնցում": "չի ցնցեր",
    "չենք ցնցում": "չենք ցնցեր",
    "չեք ցնցում": "չեք ցնցեր",
    "չեն ցնցում": "չեն ցնցեր",
    "չէի ցնցում": "չէի ցնցեր",
    "չէիր ցնցում": "չէիր ցնցեր",
    "չէր ցնցում": "չէր ցնցեր",
    "չէինք ցնցում": "չէինք ցնցեր",
    "չէիք ցնցում": "չէիք ցնցեր",
    "չէին ցնցում": "չէին ցնցեր",
    "չցնցեցի": "չցնցեցի",
    "չցնցեցիր": "չցնցեցիր",
    "չցնցեց": "չցնցեց",
    "չցնցեցինք": "չցնցեցինք",
    "չցնցեցիք": "չցնցեցիք",
    "չցնցեցին": "չցնցեցին",
    "մի ցնցիր": "մի ցնցեր",
    "մի ցնցենք": "մի ցնցենք",
    "մի ցնցեք": "մի ցնցէք",
    "չեմ ցնցել": "ցնցած չեմ",
    "չես ցնցել": "ցնցած չես",
    "չի ցնցել": "ցնցած չէ",
    "չենք ցնցել": "ցնցած չենք",
    "չեք ցնցել": "ցնցած չեք",
    "չեն ցնցել": "ցնցած չեն",
    "չէի ցնցել": "ցնցած չէի",
    "չէիր ցնցել": "ցնցած չէիր",
    "չէր ցնցել": "ցնցած չէր",
    "չէինք ցնցել": "ցնցած չէինք",
    "չէիք ցնցել": "ցնցած չէիք",
    "չէին ցնցել": "ցնցած չէին",
    "չեմ ցնցի": "պիտի չցնցեմ",
    "չես ցնցի": "պիտի չցնցես",
    "չի ցնցի": "պիտի չցնցէ",
    "չենք ցնցի": "պիտի չցնցենք",
    "չեք ցնցի": "պիտի չցնցէք",
    "չեն ցնցի": "պիտի չցնցեն",
    "չէի ցնցի": "պիտի չցնցէի",
    "չէիր ցնցի": "պիտի չցնցէիր",
    "չէր ցնցի": "պիտի չցնցէր",
    "չէինք ցնցի": "պիտի չցնցէինք",
    "չէիք ցնցի": "պիտի չցնցէիք",
    "չէին ցնցի": "պիտի չցնցէին",
    "ախորժել": "ախորժած",
    "ախորժ": "ախորժ",
    "ախորժեցեր": "ախորժեցեր",
    "ախորժում": "ախորժեր",
    "ախորժող": "ախորժող",
    "ախորժելու": "ախորժելու",
    "ախորժում եմ": "կ'ախորժեմ",
    "ախորժում ես": "կ'ախորժես",
    "ախորժում է": "կ'ախորժէ",
    "ախորժում ենք": "կ'ախորժենք",
    "ախորժում եք": "կ'ախորժէք",
    "ախորժում են": "կ'ախորժեն",
    "ախորժում էի": "կ'ախորժէի",
    "ախորժում էիր": "կ'ախորժէիր",
    "ախորժում էր": "կ'ախորժէր",
    "ախորժում էինք": "կ'ախորժէինք",
    "ախորժում էիք": "կ'ախորժէիք",
    "ախորժում էին": "կ'ախորժէին",
    "ախորժեցի": "ախորժեցի",
    "ախորժեցիր": "ախորժեցիր",
    "ախորժեց": "ախորժեց",
    "ախորժեցինք": "ախորժեցինք",
    "ախորժեցիք": "ախորժեցիք",
    "ախորժեցին": "ախորժեցին",
    "ախորժիր": "ախորժէ",
    "ախորժենք": "ախորժենք",
    "ախորժեք": "ախորժեցէք",
    "ախորժել եմ": "ախորժած եմ",
    "ախորժել ես": "ախորժած ես",
    "ախորժել է": "ախորժած է",
    "ախորժել ենք": "ախորժած ենք",
    "ախորժել եք": "ախորժած եք",
    "ախորժել են": "ախորժած են",
    "ախորժել էի": "ախորժած էի",
    "ախորժել էիր": "ախորժած էիր",
    "ախորժել էր": "ախորժած էր",
    "ախորժել էինք": "ախորժած էինք",
    "ախորժել էիք": "ախորժած էիք",
    "ախորժել էին": "ախորժած էին",
    "կախորժեմ": "պիտի ախորժեմ",
    "կախորժես": "պիտի ախորժես",
    "կախորժի": "պիտի ախորժէ",
    "կախորժենք": "պիտի ախորժենք",
    "կախորժէք": "պիտի ախորժէք",
    "կախորժեն": "պիտի ախորժեն",
    "կախորժէի": "պիտի ախորժէի",
    "կախորժէիր": "պիտի ախորժէիր",
    "կախորժէր": "պիտի ախորժէր",
    "կախորժէինք": "պիտի ախորժէինք",
    "կախորժէիք": "պիտի ախորժէիք",
    "կախորժէին": "պիտի ախորժէին",
    "չեմ ախորժում": "չեմ ախորժեր",
    "չես ախորժում": "չես ախորժեր",
    "չ'ախորժում": "չ'ախորժեր",
    "չենք ախորժում": "չենք ախորժեր",
    "չեք ախորժում": "չեք ախորժեր",
    "չեն ախորժում": "չեն ախորժեր",
    "չէի ախորժում": "չէի ախորժեր",
    "չէիր ախորժում": "չէիր ախորժեր",
    "չէր ախորժում": "չէր ախորժեր",
    "չէինք ախորժում": "չէինք ախորժեր",
    "չէիք ախորժում": "չէիք ախորժեր",
    "չէին ախորժում": "չէին ախորժեր",
    "չախորժեցի": "չախորժեցի",
    "չախորժեցիր": "չախորժեցիր",
    "չախորժեց": "չախորժեց",
    "չախորժեցինք": "չախորժեցինք",
    "չախորժեցիք": "չախորժեցիք",
    "չախորժեցին": "չախորժեցին",
    "մի ախորժիր": "մի ախորժեր",
    "մի ախորժենք": "մի ախորժենք",
    "մի ախորժեք": "մի ախորժէք",
    "չեմ ախորժել": "ախորժած չեմ",
    "չես ախորժել": "ախորժած չես",
    "չի ախորժել": "ախորժած չէ",
    "չենք ախորժել": "ախորժած չենք",
    "չեք ախորժել": "ախորժած չեք",
    "չեն ախորժել": "ախորժած չեն",
    "չէի ախորժել": "ախորժած չէի",
    "չէիր ախորժել": "ախորժած չէիր",
    "չէր ախորժել": "ախորժած չէր",
    "չէինք ախորժել": "ախորժած չէինք",
    "չէիք ախորժել": "ախորժած չէիք",
    "չէին ախորժել": "ախորժած չէին",
    "չեմ ախորժի": "պիտի չախորժեմ",
    "չես ախորժի": "պիտի չախորժես",
    "չի ախորժի": "պիտի չախորժէ",
    "չենք ախորժի": "պիտի չախորժենք",
    "չեք ախորժի": "պիտի չախորժէք",
    "չեն ախորժի": "պիտի չախորժեն",
    "չէի ախորժի": "պիտի չախորժէի",
    "չէիր ախորժի": "պիտի չախորժէիր",
    "չէր ախորժի": "պիտի չախորժէր",
    "չէինք ախորժի": "պիտի չախորժէինք",
    "չէիք ախորժի": "պիտի չախորժէիք",
    "չէին ախորժի": "պիտի չախորժէին",
    "վարձել": "վարձած",
    "վարձ": "վարձ",
    "վարձեցեր": "վարձեցեր",
    "վարձում": "վարձեր",
    "վարձող": "վարձող",
    "վարձելու": "վարձելու",
    "վարձում եմ": "կը վարձեմ",
    "վարձում ես": "կը վարձես",
    "վարձում է": "կը վարձէ",
    "վարձում ենք": "կը վարձենք",
    "վարձում եք": "կը վարձէք",
    "վարձում են": "կը վարձեն",
    "վարձում էի": "կը վարձէի",
    "վարձում էիր": "կը վարձէիր",
    "վարձում էր": "կը վարձէր",
    "վարձում էինք": "կը վարձէինք",
    "վարձում էիք": "կը վարձէիք",
    "վարձում էին": "կը վարձէին",
    "վարձեցի": "վարձեցի",
    "վարձեցիր": "վարձեցիր",
    "վարձեց": "վարձեց",
    "վարձեցինք": "վարձեցինք",
    "վարձեցիք": "վարձեցիք",
    "վարձեցին": "վարձեցին",
    "վարձիր": "վարձէ",
    "վարձենք": "վարձենք",
    "վարձեք": "վարձեցէք",
    "վարձել եմ": "վարձած եմ",
    "վարձել ես": "վարձած ես",
    "վարձել է": "վարձած է",
    "վարձել ենք": "վարձած ենք",
    "վարձել եք": "վարձած եք",
    "վարձել են": "վարձած են",
    "վարձել էի": "վարձած էի",
    "վարձել էիր": "վարձած էիր",
    "վարձել էր": "վարձած էր",
    "վարձել էինք": "վարձած էինք",
    "վարձել էիք": "վարձած էիք",
    "վարձել էին": "վարձած էին",
    "կվարձեմ": "պիտի վարձեմ",
    "կվարձես": "պիտի վարձես",
    "կվարձի": "պիտի վարձէ",
    "կվարձենք": "պիտի վարձենք",
    "կվարձէք": "պիտի վարձէք",
    "կվարձեն": "պիտի վարձեն",
    "կվարձէի": "պիտի վարձէի",
    "կվարձէիր": "պիտի վարձէիր",
    "կվարձէր": "պիտի վարձէր",
    "կվարձէինք": "պիտի վարձէինք",
    "կվարձէիք": "պիտի վարձէիք",
    "կվարձէին": "պիտի վարձէին",
    "չեմ վարձում": "չեմ վարձեր",
    "չես վարձում": "չես վարձեր",
    "չի վարձում": "չի վարձեր",
    "չենք վարձում": "չենք վարձեր",
    "չեք վարձում": "չեք վարձեր",
    "չեն վարձում": "չեն վարձեր",
    "չէի վարձում": "չէի վարձեր",
    "չէիր վարձում": "չէիր վարձեր",
    "չէր վարձում": "չէր վարձեր",
    "չէինք վարձում": "չէինք վարձեր",
    "չէիք վարձում": "չէիք վարձեր",
    "չէին վարձում": "չէին վարձեր",
    "չվարձեցի": "չվարձեցի",
    "չվարձեցիր": "չվարձեցիր",
    "չվարձեց": "չվարձեց",
    "չվարձեցինք": "չվարձեցինք",
    "չվարձեցիք": "չվարձեցիք",
    "չվարձեցին": "չվարձեցին",
    "մի վարձիր": "մի վարձեր",
    "մի վարձենք": "մի վարձենք",
    "մի վարձեք": "մի վարձէք",
    "չեմ վարձել": "վարձած չեմ",
    "չես վարձել": "վարձած չես",
    "չի վարձել": "վարձած չէ",
    "չենք վարձել": "վարձած չենք",
    "չեք վարձել": "վարձած չեք",
    "չեն վարձել": "վարձած չեն",
    "չէի վարձել": "վարձած չէի",
    "չէիր վարձել": "վարձած չէիր",
    "չէր վարձել": "վարձած չէր",
    "չէինք վարձել": "վարձած չէինք",
    "չէիք վարձել": "վարձած չէիք",
    "չէին վարձել": "վարձած չէին",
    "չեմ վարձի": "պիտի չվարձեմ",
    "չես վարձի": "պիտի չվարձես",
    "չի վարձի": "պիտի չվարձէ",
    "չենք վարձի": "պիտի չվարձենք",
    "չեք վարձի": "պիտի չվարձէք",
    "չեն վարձի": "պիտի չվարձեն",
    "չէի վարձի": "պիտի չվարձէի",
    "չէիր վարձի": "պիտի չվարձէիր",
    "չէր վարձի": "պիտի չվարձէր",
    "չէինք վարձի": "պիտի չվարձէինք",
    "չէիք վարձի": "պիտի չվարձէիք",
    "չէին վարձի": "պիտի չվարձէին",
    "պարտ տալ": "պարտ տալ",
    "պարտ տալիս եմ": "պարտ կու տամ",
    "պարտ տալիս ես": "պարտ կու տաս",
    "պարտ տալիս է": "պարտ կու տայ",
    "պարտ տալիս ենք": "պարտ կու տանք",
    "պարտ տալիս եք": "պարտ կու տաք",
    "պարտ տալիս են": "պարտ կու տան",
    "պարտ տալիս էի": "պարտ կու տայի",
    "պարտ տալիս էիր": "պարտ կու տայիր",
    "պարտ տալիս էր": "պարտ կու տար",
    "պարտ տալիս էինք": "պարտ կու տայինք",
    "պարտ տալիս էիք": "պարտ կու տայիք",
    "պարտ տալիս էին": "պարտ կու տային",
    "պարտ տվեցի  տվի": "պարտ տուի",
    "պարտ տվեցիր  տվիր": "պարտ տուիր",
    "պարտ տվեց": "պարտ տուաւ",
    "պարտ տվեցինք  տվինք": "պարտ տուինք",
    "պարտ տվեցիք  տվիք": "պարտ տուիք",
    "պարտ տվեցին  տվին": "պարտ տուին",
    "պարտ տուր": "պարտ տուր",
    "պարտ տվեք": "պարտ տուէք",
    "պարտ տացել եմ": "պարտ տուած եմ",
    "պարտ տացել ես": "պարտ տուած ես",
    "պարտ տացել է": "պարտ տուած է",
    "պարտ տացել ենք": "պարտ տուած ենք",
    "պարտ տացել եք": "պարտ տուած եք",
    "պարտ տացել են": "պարտ տուած են",
    "պարտ տացել էի": "պարտ տուած էի",
    "պարտ տացել էիր": "պարտ տուած էիր",
    "պարտ տացել էր": "պարտ տուած էր",
    "պարտ տացել էինք": "պարտ տուած էինք",
    "պարտ տացել էիք": "պարտ տուած էիք",
    "պարտ տացել էին": "պարտ տուած էին",
    "պարտ կտամ": "պարտ պիտի տամ",
    "պարտ կտաս": "պարտ պիտի տաս",
    "պարտ կտա": "պարտ պիտի տայ",
    "պարտ կտանք": "պարտ պիտի տանք",
    "պարտ կտաք": "պարտ պիտի տաք",
    "պարտ կտան": "պարտ պիտի տան",
    "պարտ կտայի": "պարտ պիտի տայի",
    "պարտ կտայիր": "պարտ պիտի տայիր",
    "պարտ կտար": "պարտ պիտի տար",
    "պարտ կտայինք": "պարտ պիտի տայինք",
    "պարտ կտայիք": "պարտ պիտի տայիք",
    "պարտ կտային": "պարտ պիտի տային",
    "պարտ չեմ տալիս": "պարտ չեմ տար",
    "պարտ չես տալիս": "պարտ չես տար",
    "պարտ չի տալիս": "պարտ չի տար",
    "պարտ չենք տալիս": "պարտ չենք տար",
    "պարտ չեք տալիս": "պարտ չեք տար",
    "պարտ չեն տալիս": "պարտ չեն տար",
    "պարտ չէի տում": "պարտ չէի տար",
    "պարտ չէիր տում": "պարտ չէիր տար",
    "պարտ չէր տում": "պարտ չէր տար",
    "պարտ չէինք տում": "պարտ չէինք տար",
    "պարտ չէիք տում": "պարտ չէիք տար",
    "պարտ չէին տում": "պարտ չէին տար",
    "պարտ չտվեցի  տվի": "պարտ չտուի",
    "պարտ չտվեցիր  տվիր": "պարտ չտուիր",
    "պարտ չտվեց": "պարտ չտուաւ",
    "պարտ չտվեցինք  տվինք": "պարտ չտուինք",
    "պարտ չտվեցիք  տվիք": "պարտ չտուիք",
    "պարտ չտվեցին  տվին": "պարտ չտուին",
    "պարտ մի տուր": "պարտ մի տար",
    "պարտ մի տվեք": "պարտ մի տաք",
    "պարտ չեմ տացել": "պարտ տուած չեմ",
    "պարտ չես տացել": "պարտ տուած չես",
    "պարտ չի տացել": "պարտ տուած չէ",
    "պարտ չենք տացել": "պարտ տուած չենք",
    "պարտ չեք տացել": "պարտ տուած չեք",
    "պարտ չեն տացել": "պարտ տուած չեն",
    "պարտ չէի տացել": "պարտ տուած չէի",
    "պարտ չէիր տացել": "պարտ տուած չէիր",
    "պարտ չէր տացել": "պարտ տուած չէր",
    "պարտ չէինք տացել": "պարտ տուած չէինք",
    "պարտ չէիք տացել": "պարտ տուած չէիք",
    "պարտ չէին տացել": "պարտ տուած չէին",
    "պարտ չեմ տա": "պարտ պիտի չտամ",
    "պարտ չես տա": "պարտ պիտի չտաս",
    "պարտ չի տա": "պարտ պիտի չտայ",
    "պարտ չենք տա": "պարտ պիտի չտանք",
    "պարտ չեք տա": "պարտ պիտի չտաք",
    "պարտ չեն տա": "պարտ պիտի չտան",
    "պարտ չէի տա": "պարտ պիտի չտայի",
    "պարտ չէիր տա": "պարտ պիտի չտայիր",
    "պարտ չէր տա": "պարտ պիտի չտար",
    "պարտ չէինք տա": "պարտ պիտի չտայինք",
    "պարտ չէիք տա": "պարտ պիտի չտայիք",
    "պարտ չէին տա": "պարտ պիտի չտային",
    "շնչել": "շնչել",
    "շնչ": "շնչ",
    "շնել": "շնչած",
    "շներ": "շնչեցեր",
    "շնչում": "շնչեր",
    "շնչող": "շնչող",
    "շնչելու": "շնչելու",
    "շնչում եմ": "կը շնչեմ",
    "շնչում ես": "կը շնչես",
    "շնչում է": "կը շնչէ",
    "շնչում ենք": "կը շնչենք",
    "շնչում եք": "կը շնչէք",
    "շնչում են": "կը շնչեն",
    "շնչում էի": "կը շնչէի",
    "շնչում էիր": "կը շնչէիր",
    "շնչում էր": "կը շնչէր",
    "շնչում էինք": "կը շնչէինք",
    "շնչում էիք": "կը շնչէիք",
    "շնչում էին": "կը շնչէին",
    "շնա": "շնչեցի",
    "շնար": "շնչեցիր",
    "շնավ": "շնչեց",
    "շնանք": "շնչեցինք",
    "շնաք": "շնչեցիք",
    "շնան": "շնչեցին",
    "շնչիր": "շնչէ",
    "շնչենք": "շնչենք",
    "շնչեք": "շնչեցէք",
    "շնել եմ": "շնչած եմ",
    "շնել ես": "շնչած ես",
    "շնել է": "շնչած է",
    "շնել ենք": "շնչած ենք",
    "շնել եք": "շնչած եք",
    "շնել են": "շնչած են",
    "շնել էի": "շնչած էի",
    "շնել էիր": "շնչած էիր",
    "շնել էր": "շնչած էր",
    "շնել էինք": "շնչած էինք",
    "շնել էիք": "շնչած էիք",
    "շնել էին": "շնչած էին",
    "կշնչեմ": "պիտի շնչեմ",
    "կշնչես": "պիտի շնչես",
    "կշնչի": "պիտի շնչէ",
    "կշնչենք": "պիտի շնչենք",
    "կշնչէք": "պիտի շնչէք",
    "կշնչեն": "պիտի շնչեն",
    "կշնչէի": "պիտի շնչէի",
    "կշնչէիր": "պիտի շնչէիր",
    "կշնչէր": "պիտի շնչէր",
    "կշնչէինք": "պիտի շնչէինք",
    "կշնչէիք": "պիտի շնչէիք",
    "կշնչէին": "պիտի շնչէին",
    "չեմ շնչում": "չեմ շնչեր",
    "չես շնչում": "չես շնչեր",
    "չի շնչում": "չի շնչեր",
    "չենք շնչում": "չենք շնչեր",
    "չեք շնչում": "չեք շնչեր",
    "չեն շնչում": "չեն շնչեր",
    "չէի շնչում": "չէի շնչեր",
    "չէիր շնչում": "չէիր շնչեր",
    "չէր շնչում": "չէր շնչեր",
    "չէինք շնչում": "չէինք շնչեր",
    "չէիք շնչում": "չէիք շնչեր",
    "չէին շնչում": "չէին շնչեր",
    "չշնա": "չշնչեցի",
    "չշնար": "չշնչեցիր",
    "չշնավ": "չշնչեց",
    "չշնանք": "չշնչեցինք",
    "չշնաք": "չշնչեցիք",
    "չշնան": "չշնչեցին",
    "մի շնչիր": "մի շնչեր",
    "մի շնչենք": "մի շնչենք",
    "մի շնչեք": "մի շնչէք",
    "չեմ շնել": "շնչած չեմ",
    "չես շնել": "շնչած չես",
    "չի շնել": "շնչած չէ",
    "չենք շնել": "շնչած չենք",
    "չեք շնել": "շնչած չեք",
    "չեն շնել": "շնչած չեն",
    "չէի շնել": "շնչած չէի",
    "չէիր շնել": "շնչած չէիր",
    "չէր շնել": "շնչած չէր",
    "չէինք շնել": "շնչած չէինք",
    "չէիք շնել": "շնչած չէիք",
    "չէին շնել": "շնչած չէին",
    "չեմ շնչի": "պիտի չշնչեմ",
    "չես շնչի": "պիտի չշնչես",
    "չի շնչի": "պիտի չշնչէ",
    "չենք շնչի": "պիտի չշնչենք",
    "չեք շնչի": "պիտի չշնչէք",
    "չեն շնչի": "պիտի չշնչեն",
    "չէի շնչի": "պիտի չշնչէի",
    "չէիր շնչի": "պիտի չշնչէիր",
    "չէր շնչի": "պիտի չշնչէր",
    "չէինք շնչի": "պիտի չշնչէինք",
    "չէիք շնչի": "պիտի չշնչէիք",
    "չէին շնչի": "պիտի չշնչէին",
    "շրջապատել": "շրջապատած",
    "շրջապատ": "շրջապատ",
    "շրջապատեցեր": "շրջապատեցեր",
    "շրջապատում": "շրջապատեր",
    "շրջապատող": "շրջապատող",
    "շրջապատելու": "շրջապատելու",
    "շրջապատում եմ": "կը շրջապատեմ",
    "շրջապատում ես": "կը շրջապատես",
    "շրջապատում է": "կը շրջապատէ",
    "շրջապատում ենք": "կը շրջապատենք",
    "շրջապատում եք": "կը շրջապատէք",
    "շրջապատում են": "կը շրջապատեն",
    "շրջապատում էի": "կը շրջապատէի",
    "շրջապատում էիր": "կը շրջապատէիր",
    "շրջապատում էր": "կը շրջապատէր",
    "շրջապատում էինք": "կը շրջապատէինք",
    "շրջապատում էիք": "կը շրջապատէիք",
    "շրջապատում էին": "կը շրջապատէին",
    "շրջապատեցի": "շրջապատեցի",
    "շրջապատեցիր": "շրջապատեցիր",
    "շրջապատեց": "շրջապատեց",
    "շրջապատեցինք": "շրջապատեցինք",
    "շրջապատեցիք": "շրջապատեցիք",
    "շրջապատեցին": "շրջապատեցին",
    "շրջապատիր": "շրջապատէ",
    "շրջապատենք": "շրջապատենք",
    "շրջապատեք": "շրջապատեցէք",
    "շրջապատել եմ": "շրջապատած եմ",
    "շրջապատել ես": "շրջապատած ես",
    "շրջապատել է": "շրջապատած է",
    "շրջապատել ենք": "շրջապատած ենք",
    "շրջապատել եք": "շրջապատած եք",
    "շրջապատել են": "շրջապատած են",
    "շրջապատել էի": "շրջապատած էի",
    "շրջապատել էիր": "շրջապատած էիր",
    "շրջապատել էր": "շրջապատած էր",
    "շրջապատել էինք": "շրջապատած էինք",
    "շրջապատել էիք": "շրջապատած էիք",
    "շրջապատել էին": "շրջապատած էին",
    "կշրջապատեմ": "պիտի շրջապատեմ",
    "կշրջապատես": "պիտի շրջապատես",
    "կշրջապատի": "պիտի շրջապատէ",
    "կշրջապատենք": "պիտի շրջապատենք",
    "կշրջապատէք": "պիտի շրջապատէք",
    "կշրջապատեն": "պիտի շրջապատեն",
    "կշրջապատէի": "պիտի շրջապատէի",
    "կշրջապատէիր": "պիտի շրջապատէիր",
    "կշրջապատէր": "պիտի շրջապատէր",
    "կշրջապատէինք": "պիտի շրջապատէինք",
    "կշրջապատէիք": "պիտի շրջապատէիք",
    "կշրջապատէին": "պիտի շրջապատէին",
    "չեմ շրջապատում": "չեմ շրջապատեր",
    "չես շրջապատում": "չես շրջապատեր",
    "չի շրջապատում": "չի շրջապատեր",
    "չենք շրջապատում": "չենք շրջապատեր",
    "չեք շրջապատում": "չեք շրջապատեր",
    "չեն շրջապատում": "չեն շրջապատեր",
    "չէի շրջապատում": "չէի շրջապատեր",
    "չէիր շրջապատում": "չէիր շրջապատեր",
    "չէր շրջապատում": "չէր շրջապատեր",
    "չէինք շրջապատում": "չէինք շրջապատեր",
    "չէիք շրջապատում": "չէիք շրջապատեր",
    "չէին շրջապատում": "չէին շրջապատեր",
    "չշրջապատեցի": "չշրջապատեցի",
    "չշրջապատեցիր": "չշրջապատեցիր",
    "չշրջապատեց": "չշրջապատեց",
    "չշրջապատեցինք": "չշրջապատեցինք",
    "չշրջապատեցիք": "չշրջապատեցիք",
    "չշրջապատեցին": "չշրջապատեցին",
    "մի շրջապատիր": "մի շրջապատեր",
    "մի շրջապատենք": "մի շրջապատենք",
    "մի շրջապատեք": "մի շրջապատէք",
    "չեմ շրջապատել": "շրջապատած չեմ",
    "չես շրջապատել": "շրջապատած չես",
    "չի շրջապատել": "շրջապատած չէ",
    "չենք շրջապատել": "շրջապատած չենք",
    "չեք շրջապատել": "շրջապատած չեք",
    "չեն շրջապատել": "շրջապատած չեն",
    "չէի շրջապատել": "շրջապատած չէի",
    "չէիր շրջապատել": "շրջապատած չէիր",
    "չէր շրջապատել": "շրջապատած չէր",
    "չէինք շրջապատել": "շրջապատած չէինք",
    "չէիք շրջապատել": "շրջապատած չէիք",
    "չէին շրջապատել": "շրջապատած չէին",
    "չեմ շրջապատի": "պիտի չշրջապատեմ",
    "չես շրջապատի": "պիտի չշրջապատես",
    "չի շրջապատի": "պիտի չշրջապատէ",
    "չենք շրջապատի": "պիտի չշրջապատենք",
    "չեք շրջապատի": "պիտի չշրջապատէք",
    "չեն շրջապատի": "պիտի չշրջապատեն",
    "չէի շրջապատի": "պիտի չշրջապատէի",
    "չէիր շրջապատի": "պիտի չշրջապատէիր",
    "չէր շրջապատի": "պիտի չշրջապատէր",
    "չէինք շրջապատի": "պիտի չշրջապատէինք",
    "չէիք շրջապատի": "պիտի չշրջապատէիք",
    "չէին շրջապատի": "պիտի չշրջապատէին",
    "եռացնել": "եռացնել",
    "եռացն": "եռացն",
    "եռացրել": "եռացուցած",
    "եռացրեր": "եռացուցեր",
    "եռացնում": "եռացներ",
    "եռացնող": "եռացնող",
    "եռացնելու": "եռացնելու",
    "եռացնում եմ": "կ'եռացնեմ",
    "եռացնում ես": "կ'եռացնես",
    "եռացնում է": "կ'եռացնէ",
    "եռացնում ենք": "կ'եռացնենք",
    "եռացնում եք": "կ'եռացնէք",
    "եռացնում են": "կ'եռացնեն",
    "եռացնում էի": "կ'եռացնէի",
    "եռացնում էիր": "կ'եռացնէիր",
    "եռացնում էր": "կ'եռացնէր",
    "եռացնում էինք": "կ'եռացնէինք",
    "եռացնում էիք": "կ'եռացնէիք",
    "եռացնում էին": "կ'եռացնէին",
    "եռացրի": "եռացուցի",
    "եռացրիր": "եռացուցիր",
    "եռացրեց": "եռացուց",
    "եռացրինք": "եռացուցինք",
    "եռացրիք": "եռացուցիք",
    "եռացրին": "եռացուցին",
    "եռացրու": "եռացուր",
    "եռացնենք": "եռացնենք",
    "եռացրեք": "եռացուցէք",
    "եռացրել եմ": "եռացուցած եմ",
    "եռացրել ես": "եռացուցած ես",
    "եռացրել է": "եռացուցած է",
    "եռացրել ենք": "եռացուցած ենք",
    "եռացրել եք": "եռացուցած եք",
    "եռացրել են": "եռացուցած են",
    "եռացրել էի": "եռացուցած էի",
    "եռացրել էիր": "եռացուցած էիր",
    "եռացրել էր": "եռացուցած էր",
    "եռացրել էինք": "եռացուցած էինք",
    "եռացրել էիք": "եռացուցած էիք",
    "եռացրել էին": "եռացուցած էին",
    "կեռացնեմ": "պիտի եռացնեմ",
    "կեռացնես": "պիտի եռացնես",
    "կեռացնի": "պիտի եռացնէ",
    "կեռացնենք": "պիտի եռացնենք",
    "կեռացնէք": "պիտի եռացնէք",
    "կեռացնեն": "պիտի եռացնեն",
    "կեռացնէի": "պիտի եռացնէի",
    "կեռացնէիր": "պիտի եռացնէիր",
    "կեռացնէր": "պիտի եռացնէր",
    "կեռացնէինք": "պիտի եռացնէինք",
    "կեռացնէիք": "պիտի եռացնէիք",
    "կեռացնէին": "պիտի եռացնէին",
    "չեմ եռացնում": "չեմ եռացներ",
    "չես եռացնում": "չես եռացներ",
    "չ'եռացնում": "չ'եռացներ",
    "չենք եռացնում": "չենք եռացներ",
    "չեք եռացնում": "չեք եռացներ",
    "չեն եռացնում": "չեն եռացներ",
    "չէի եռացնում": "չէի եռացներ",
    "չէիր եռացնում": "չէիր եռացներ",
    "չէր եռացնում": "չէր եռացներ",
    "չէինք եռացնում": "չէինք եռացներ",
    "չէիք եռացնում": "չէիք եռացներ",
    "չէին եռացնում": "չէին եռացներ",
    "չեռացրի": "չեռացուցի",
    "չեռացրիր": "չեռացուցիր",
    "չեռացրեց": "չեռացուց",
    "չեռացրինք": "չեռացուցինք",
    "չեռացրիք": "չեռացուցիք",
    "չեռացրին": "չեռացուցին",
    "մի եռացրու": "մի եռացներ",
    "մի եռացնենք": "մի եռացնենք",
    "մի եռացրեք": "մի եռացնէք",
    "չեմ եռացրել": "եռացուցած չեմ",
    "չես եռացրել": "եռացուցած չես",
    "չի եռացրել": "եռացուցած չէ",
    "չենք եռացրել": "եռացուցած չենք",
    "չեք եռացրել": "եռացուցած չեք",
    "չեն եռացրել": "եռացուցած չեն",
    "չէի եռացրել": "եռացուցած չէի",
    "չէիր եռացրել": "եռացուցած չէիր",
    "չէր եռացրել": "եռացուցած չէր",
    "չէինք եռացրել": "եռացուցած չէինք",
    "չէիք եռացրել": "եռացուցած չէիք",
    "չէին եռացրել": "եռացուցած չէին",
    "չեմ եռացնի": "պիտի չեռացնեմ",
    "չես եռացնի": "պիտի չեռացնես",
    "չի եռացնի": "պիտի չեռացնէ",
    "չենք եռացնի": "պիտի չեռացնենք",
    "չեք եռացնի": "պիտի չեռացնէք",
    "չեն եռացնի": "պիտի չեռացնեն",
    "չէի եռացնի": "պիտի չեռացնէի",
    "չէիր եռացնի": "պիտի չեռացնէիր",
    "չէր եռացնի": "պիտի չեռացնէր",
    "չէինք եռացնի": "պիտի չեռացնէինք",
    "չէիք եռացնի": "պիտի չեռացնէիք",
    "չէին եռացնի": "պիտի չեռացնէին",
    "եռալ": "եռալ",
    "եռ": "եռ",
    "եռացել": "եռացած",
    "եռացեր": "եռացեր",
    "եռում": "եռար",
    "եռացող": "եռացող",
    "եռալու": "եռալու",
    "եռում եմ": "կ'եռամ",
    "եռում ես": "կ'եռաս",
    "եռում է": "կ'եռայ",
    "եռում ենք": "կ'եռանք",
    "եռում եք": "կ'եռաք",
    "եռում են": "կ'եռան",
    "եռում էի": "կ'եռայի",
    "եռում էիր": "կ'եռայիր",
    "եռում էր": "կ'եռար",
    "եռում էինք": "կ'եռայինք",
    "եռում էիք": "կ'եռայիք",
    "եռում էին": "կ'եռային",
    "եռացի": "եռացի",
    "եռացիր": "եռացիր",
    "եռաց": "եռաց",
    "եռացինք": "եռացինք",
    "եռացիք": "եռացիք",
    "եռացին": "եռացին",
    "եռա": "եռա",
    "եռանք": "եռանք",
    "եռացեք": "եռացէք",
    "եռացել եմ": "եռացած եմ",
    "եռացել ես": "եռացած ես",
    "եռացել է": "եռացած է",
    "եռացել ենք": "եռացած ենք",
    "եռացել եք": "եռացած եք",
    "եռացել են": "եռացած են",
    "եռացել էի": "եռացած էի",
    "եռացել էիր": "եռացած էիր",
    "եռացել էր": "եռացած էր",
    "եռացել էինք": "եռացած էինք",
    "եռացել էիք": "եռացած էիք",
    "եռացել էին": "եռացած էին",
    "կեռամ": "պիտի եռամ",
    "կեռաս": "պիտի եռաս",
    "կեռա": "պիտի եռայ",
    "կեռանք": "պիտի եռանք",
    "կեռաք": "պիտի եռաք",
    "կեռան": "պիտի եռան",
    "կեռայի": "պիտի եռայի",
    "կեռայիր": "պիտի եռայիր",
    "կեռար": "պիտի եռար",
    "կեռայինք": "պիտի եռայինք",
    "կեռայիք": "պիտի եռայիք",
    "կեռային": "պիտի եռային",
    "չեմ եռում": "չեմ եռար",
    "չես եռում": "չես եռար",
    "չ'եռում": "չ'եռար",
    "չենք եռում": "չենք եռար",
    "չեք եռում": "չեք եռար",
    "չեն եռում": "չեն եռար",
    "չէի եռում": "չէի եռար",
    "չէիր եռում": "չէիր եռար",
    "չէր եռում": "չէր եռար",
    "չէինք եռում": "չէինք եռար",
    "չէիք եռում": "չէիք եռար",
    "չէին եռում": "չէին եռար",
    "չեռացի": "չեռացի",
    "չեռացիր": "չեռացիր",
    "չեռաց": "չեռաց",
    "չեռացինք": "չեռացինք",
    "չեռացիք": "չեռացիք",
    "չեռացին": "չեռացին",
    "մի եռա": "մի եռար",
    "մի եռանք": "մի եռանք",
    "մի եռացեք": "մի եռաք",
    "չեմ եռացել": "եռացած չեմ",
    "չես եռացել": "եռացած չես",
    "չի եռացել": "եռացած չէ",
    "չենք եռացել": "եռացած չենք",
    "չեք եռացել": "եռացած չեք",
    "չեն եռացել": "եռացած չեն",
    "չէի եռացել": "եռացած չէի",
    "չէիր եռացել": "եռացած չէիր",
    "չէր եռացել": "եռացած չէր",
    "չէինք եռացել": "եռացած չէինք",
    "չէիք եռացել": "եռացած չէիք",
    "չէին եռացել": "եռացած չէին",
    "չեմ եռա": "պիտի չեռամ",
    "չես եռա": "պիտի չեռաս",
    "չի եռա": "պիտի չեռայ",
    "չենք եռա": "պիտի չեռանք",
    "չեք եռա": "պիտի չեռաք",
    "չեն եռա": "պիտի չեռան",
    "չէի եռա": "պիտի չեռայի",
    "չէիր եռա": "պիտի չեռայիր",
    "չէր եռա": "պիտի չեռար",
    "չէինք եռա": "պիտի չեռայինք",
    "չէիք եռա": "պիտի չեռայիք",
    "չէին եռա": "պիտի չեռային",
    "զարմանալ": "զարմանալ",
    "զարման": "զարման",
    "զարմացել": "զարմացած",
    "զարմացեր": "զարմացեր",
    "զարմանում": "զարմանար",
    "զարմացող": "զարմացող",
    "զարմանալու": "զարմանալու",
    "զարմանում եմ": "կը զարմանամ",
    "զարմանում ես": "կը զարմանաս",
    "զարմանում է": "կը զարմանայ",
    "զարմանում ենք": "կը զարմանանք",
    "զարմանում եք": "կը զարմանաք",
    "զարմանում են": "կը զարմանան",
    "զարմանում էի": "կը զարմանայի",
    "զարմանում էիր": "կը զարմանայիր",
    "զարմանում էր": "կը զարմանար",
    "զարմանում էինք": "կը զարմանայինք",
    "զարմանում էիք": "կը զարմանայիք",
    "զարմանում էին": "կը զարմանային",
    "զարմացա": "զարմացայ",
    "զարմացար": "զարմացար",
    "զարմացավ": "զարմացաւ",
    "զարմացանք": "զարմացանք",
    "զարմացաք": "զարմացաք",
    "զարմացան": "զարմացան",
    "զարմացիր": "զարմացիր",
    "զարմանանք": "զարմանանք",
    "զարմանացեք": "զարմացէք",
    "զարմացել եմ": "զարմացած եմ",
    "զարմացել ես": "զարմացած ես",
    "զարմացել է": "զարմացած է",
    "զարմացել ենք": "զարմացած ենք",
    "զարմացել եք": "զարմացած եք",
    "զարմացել են": "զարմացած են",
    "զարմացել էի": "զարմացած էի",
    "զարմացել էիր": "զարմացած էիր",
    "զարմացել էր": "զարմացած էր",
    "զարմացել էինք": "զարմացած էինք",
    "զարմացել էիք": "զարմացած էիք",
    "զարմացել էին": "զարմացած էին",
    "կզարմանամ": "պիտի զարմանամ",
    "կզարմանաս": "պիտի զարմանաս",
    "կզարմանա": "պիտի զարմանայ",
    "կզարմանանք": "պիտի զարմանանք",
    "կզարմանաք": "պիտի զարմանաք",
    "կզարմանան": "պիտի զարմանան",
    "կզարմանայի": "պիտի զարմանայի",
    "կզարմանայիր": "պիտի զարմանայիր",
    "կզարմանար": "պիտի զարմանար",
    "կզարմանայինք": "պիտի զարմանայինք",
    "կզարմանայիք": "պիտի զարմանայիք",
    "կզարմանային": "պիտի զարմանային",
    "չեմ զարմանում": "չեմ զարմանար",
    "չես զարմանում": "չես զարմանար",
    "չի զարմանում": "չի զարմանար",
    "չենք զարմանում": "չենք զարմանար",
    "չեք զարմանում": "չեք զարմանար",
    "չեն զարմանում": "չեն զարմանար",
    "չէի զարմանում": "չէի զարմանար",
    "չէիր զարմանում": "չէիր զարմանար",
    "չէր զարմանում": "չէր զարմանար",
    "չէինք զարմանում": "չէինք զարմանար",
    "չէիք զարմանում": "չէիք զարմանար",
    "չէին զարմանում": "չէին զարմանար",
    "չզարմացա": "չզարմացայ",
    "չզարմացար": "չզարմացար",
    "չզարմացավ": "չզարմացաւ",
    "չզարմացանք": "չզարմացանք",
    "չզարմացաք": "չզարմացաք",
    "չզարմացան": "չզարմացան",
    "մի զարմացիր": "մի զարմանար",
    "մի զարմանանք": "մի զարմանանք",
    "մի զարմանացեք": "մի զարմանաք",
    "չեմ զարմացել": "զարմացած չեմ",
    "չես զարմացել": "զարմացած չես",
    "չի զարմացել": "զարմացած չէ",
    "չենք զարմացել": "զարմացած չենք",
    "չեք զարմացել": "զարմացած չեք",
    "չեն զարմացել": "զարմացած չեն",
    "չէի զարմացել": "զարմացած չէի",
    "չէիր զարմացել": "զարմացած չէիր",
    "չէր զարմացել": "զարմացած չէր",
    "չէինք զարմացել": "զարմացած չէինք",
    "չէիք զարմացել": "զարմացած չէիք",
    "չէին զարմացել": "զարմացած չէին",
    "չեմ զարմանա": "պիտի չզարմանամ",
    "չես զարմանա": "պիտի չզարմանաս",
    "չի զարմանա": "պիտի չզարմանայ",
    "չենք զարմանա": "պիտի չզարմանանք",
    "չեք զարմանա": "պիտի չզարմանաք",
    "չեն զարմանա": "պիտի չզարմանան",
    "չէի զարմանա": "պիտի չզարմանայի",
    "չէիր զարմանա": "պիտի չզարմանայիր",
    "չէր զարմանա": "պիտի չզարմանար",
    "չէինք զարմանա": "պիտի չզարմանայինք",
    "չէիք զարմանա": "պիտի չզարմանայիք",
    "չէին զարմանա": "պիտի չզարմանային",
    "զարմացնել": "զարմացնել",
    "զարմացն": "զարմացն",
    "զարմացրել": "զարմացուցած",
    "զարմացրեր": "զարմացուցեր",
    "զարմացնում": "զարմացներ",
    "զարմացնող": "զարմացնող",
    "զարմացնելու": "զարմացնելու",
    "զարմացնում եմ": "կը զարմացնեմ",
    "զարմացնում ես": "կը զարմացնես",
    "զարմացնում է": "կը զարմացնէ",
    "զարմացնում ենք": "կը զարմացնենք",
    "զարմացնում եք": "կը զարմացնէք",
    "զարմացնում են": "կը զարմացնեն",
    "զարմացնում էի": "կը զարմացնէի",
    "զարմացնում էիր": "կը զարմացնէիր",
    "զարմացնում էր": "կը զարմացնէր",
    "զարմացնում էինք": "կը զարմացնէինք",
    "զարմացնում էիք": "կը զարմացնէիք",
    "զարմացնում էին": "կը զարմացնէին",
    "զարմացրի": "զարմացուցի",
    "զարմացրիր": "զարմացուցիր",
    "զարմացրեց": "զարմացուց",
    "զարմացրինք": "զարմացուցինք",
    "զարմացրիք": "զարմացուցիք",
    "զարմացրին": "զարմացուցին",
    "զարմացրու": "զարմացուր",
    "զարմացնենք": "զարմացնենք",
    "զարմացրեք": "զարմացուցէք",
    "զարմացրել եմ": "զարմացուցած եմ",
    "զարմացրել ես": "զարմացուցած ես",
    "զարմացրել է": "զարմացուցած է",
    "զարմացրել ենք": "զարմացուցած ենք",
    "զարմացրել եք": "զարմացուցած եք",
    "զարմացրել են": "զարմացուցած են",
    "զարմացրել էի": "զարմացուցած էի",
    "զարմացրել էիր": "զարմացուցած էիր",
    "զարմացրել էր": "զարմացուցած էր",
    "զարմացրել էինք": "զարմացուցած էինք",
    "զարմացրել էիք": "զարմացուցած էիք",
    "զարմացրել էին": "զարմացուցած էին",
    "կզարմացնեմ": "պիտի զարմացնեմ",
    "կզարմացնես": "պիտի զարմացնես",
    "կզարմացնի": "պիտի զարմացնէ",
    "կզարմացնենք": "պիտի զարմացնենք",
    "կզարմացնէք": "պիտի զարմացնէք",
    "կզարմացնեն": "պիտի զարմացնեն",
    "կզարմացնէի": "պիտի զարմացնէի",
    "կզարմացնէիր": "պիտի զարմացնէիր",
    "կզարմացնէր": "պիտի զարմացնէր",
    "կզարմացնէինք": "պիտի զարմացնէինք",
    "կզարմացնէիք": "պիտի զարմացնէիք",
    "կզարմացնէին": "պիտի զարմացնէին",
    "չեմ զարմացնում": "չեմ զարմացներ",
    "չես զարմացնում": "չես զարմացներ",
    "չի զարմացնում": "չի զարմացներ",
    "չենք զարմացնում": "չենք զարմացներ",
    "չեք զարմացնում": "չեք զարմացներ",
    "չեն զարմացնում": "չեն զարմացներ",
    "չէի զարմացնում": "չէի զարմացներ",
    "չէիր զարմացնում": "չէիր զարմացներ",
    "չէր զարմացնում": "չէր զարմացներ",
    "չէինք զարմացնում": "չէինք զարմացներ",
    "չէիք զարմացնում": "չէիք զարմացներ",
    "չէին զարմացնում": "չէին զարմացներ",
    "չզարմացրի": "չզարմացուցի",
    "չզարմացրիր": "չզարմացուցիր",
    "չզարմացրեց": "չզարմացուց",
    "չզարմացրինք": "չզարմացուցինք",
    "չզարմացրիք": "չզարմացուցիք",
    "չզարմացրին": "չզարմացուցին",
    "մի զարմացրու": "մի զարմացներ",
    "մի զարմացնենք": "մի զարմացնենք",
    "մի զարմացրեք": "մի զարմացնէք",
    "չեմ զարմացրել": "զարմացուցած չեմ",
    "չես զարմացրել": "զարմացուցած չես",
    "չի զարմացրել": "զարմացուցած չէ",
    "չենք զարմացրել": "զարմացուցած չենք",
    "չեք զարմացրել": "զարմացուցած չեք",
    "չեն զարմացրել": "զարմացուցած չեն",
    "չէի զարմացրել": "զարմացուցած չէի",
    "չէիր զարմացրել": "զարմացուցած չէիր",
    "չէր զարմացրել": "զարմացուցած չէր",
    "չէինք զարմացրել": "զարմացուցած չէինք",
    "չէիք զարմացրել": "զարմացուցած չէիք",
    "չէին զարմացրել": "զարմացուցած չէին",
    "չեմ զարմացնի": "պիտի չզարմացնեմ",
    "չես զարմացնի": "պիտի չզարմացնես",
    "չի զարմացնի": "պիտի չզարմացնէ",
    "չենք զարմացնի": "պիտի չզարմացնենք",
    "չեք զարմացնի": "պիտի չզարմացնէք",
    "չեն զարմացնի": "պիտի չզարմացնեն",
    "չէի զարմացնի": "պիտի չզարմացնէի",
    "չէիր զարմացնի": "պիտի չզարմացնէիր",
    "չէր զարմացնի": "պիտի չզարմացնէր",
    "չէինք զարմացնի": "պիտի չզարմացնէինք",
    "չէիք զարմացնի": "պիտի չզարմացնէիք",
    "չէին զարմացնի": "պիտի չզարմացնէին",
    "արտադրել": "արտադրած",
    "արտադր": "արտադր",
    "արտադրեցեր": "արտադրեցեր",
    "արտադրում": "արտադրեր",
    "արտադրող": "արտադրող",
    "արտադրելու": "արտադրելու",
    "արտադրում եմ": "կ'արտադրեմ",
    "արտադրում ես": "կ'արտադրես",
    "արտադրում է": "կ'արտադրէ",
    "արտադրում ենք": "կ'արտադրենք",
    "արտադրում եք": "կ'արտադրէք",
    "արտադրում են": "կ'արտադրեն",
    "արտադրում էի": "կ'արտադրէի",
    "արտադրում էիր": "կ'արտադրէիր",
    "արտադրում էր": "կ'արտադրէր",
    "արտադրում էինք": "կ'արտադրէինք",
    "արտադրում էիք": "կ'արտադրէիք",
    "արտադրում էին": "կ'արտադրէին",
    "արտադրեցի": "արտադրեցի",
    "արտադրեցիր": "արտադրեցիր",
    "արտադրեց": "արտադրեց",
    "արտադրեցինք": "արտադրեցինք",
    "արտադրեցիք": "արտադրեցիք",
    "արտադրեցին": "արտադրեցին",
    "արտադրիր": "արտադրէ",
    "արտադրենք": "արտադրենք",
    "արտադրեք": "արտադրեցէք",
    "արտադրել եմ": "արտադրած եմ",
    "արտադրել ես": "արտադրած ես",
    "արտադրել է": "արտադրած է",
    "արտադրել ենք": "արտադրած ենք",
    "արտադրել եք": "արտադրած եք",
    "արտադրել են": "արտադրած են",
    "արտադրել էի": "արտադրած էի",
    "արտադրել էիր": "արտադրած էիր",
    "արտադրել էր": "արտադրած էր",
    "արտադրել էինք": "արտադրած էինք",
    "արտադրել էիք": "արտադրած էիք",
    "արտադրել էին": "արտադրած էին",
    "կարտադրեմ": "պիտի արտադրեմ",
    "կարտադրես": "պիտի արտադրես",
    "կարտադրի": "պիտի արտադրէ",
    "կարտադրենք": "պիտի արտադրենք",
    "կարտադրէք": "պիտի արտադրէք",
    "կարտադրեն": "պիտի արտադրեն",
    "կարտադրէի": "պիտի արտադրէի",
    "կարտադրէիր": "պիտի արտադրէիր",
    "կարտադրէր": "պիտի արտադրէր",
    "կարտադրէինք": "պիտի արտադրէինք",
    "կարտադրէիք": "պիտի արտադրէիք",
    "կարտադրէին": "պիտի արտադրէին",
    "չեմ արտադրում": "չեմ արտադրեր",
    "չես արտադրում": "չես արտադրեր",
    "չ'արտադրում": "չ'արտադրեր",
    "չենք արտադրում": "չենք արտադրեր",
    "չեք արտադրում": "չեք արտադրեր",
    "չեն արտադրում": "չեն արտադրեր",
    "չէի արտադրում": "չէի արտադրեր",
    "չէիր արտադրում": "չէիր արտադրեր",
    "չէր արտադրում": "չէր արտադրեր",
    "չէինք արտադրում": "չէինք արտադրեր",
    "չէիք արտադրում": "չէիք արտադրեր",
    "չէին արտադրում": "չէին արտադրեր",
    "չարտադրեցի": "չարտադրեցի",
    "չարտադրեցիր": "չարտադրեցիր",
    "չարտադրեց": "չարտադրեց",
    "չարտադրեցինք": "չարտադրեցինք",
    "չարտադրեցիք": "չարտադրեցիք",
    "չարտադրեցին": "չարտադրեցին",
    "մի արտադրիր": "մի արտադրեր",
    "մի արտադրենք": "մի արտադրենք",
    "մի արտադրեք": "մի արտադրէք",
    "չեմ արտադրել": "արտադրած չեմ",
    "չես արտադրել": "արտադրած չես",
    "չի արտադրել": "արտադրած չէ",
    "չենք արտադրել": "արտադրած չենք",
    "չեք արտադրել": "արտադրած չեք",
    "չեն արտադրել": "արտադրած չեն",
    "չէի արտադրել": "արտադրած չէի",
    "չէիր արտադրել": "արտադրած չէիր",
    "չէր արտադրել": "արտադրած չէր",
    "չէինք արտադրել": "արտադրած չէինք",
    "չէիք արտադրել": "արտադրած չէիք",
    "չէին արտադրել": "արտադրած չէին",
    "չեմ արտադրի": "պիտի չարտադրեմ",
    "չես արտադրի": "պիտի չարտադրես",
    "չի արտադրի": "պիտի չարտադրէ",
    "չենք արտադրի": "պիտի չարտադրենք",
    "չեք արտադրի": "պիտի չարտադրէք",
    "չեն արտադրի": "պիտի չարտադրեն",
    "չէի արտադրի": "պիտի չարտադրէի",
    "չէիր արտադրի": "պիտի չարտադրէիր",
    "չէր արտադրի": "պիտի չարտադրէր",
    "չէինք արտադրի": "պիտի չարտադրէինք",
    "չէիք արտադրի": "պիտի չարտադրէիք",
    "չէին արտադրի": "պիտի չարտադրէին",
    "հեծանիւով գնալ": "հեծանիւով գնալ",
    "գնալ": "գնալ",
    "գնացել": "գցած",
    "գնացեր": "գցեր",
    "գնացող": "գցող",
    "գնալու": "գնալու",
    "հեծանիւով գնում եմ": "հեծանիւով կը գնամ",
    "հեծանիւով գնում ես": "հեծանիւով կը գնաս",
    "հեծանիւով գնում է": "հեծանիւով կը գնայ",
    "հեծանիւով գնում ենք": "հեծանիւով կը գնանք",
    "հեծանիւով գնում եք": "հեծանիւով կը գնաք",
    "հեծանիւով գնում են": "հեծանիւով կը գնան",
    "հեծանիւով գնում էի": "հեծանիւով կը գնայի",
    "հեծանիւով գնում էիր": "հեծանիւով կը գնայիր",
    "հեծանիւով գնում էր": "հեծանիւով կը գնար",
    "հեծանիւով գնում էինք": "հեծանիւով կը գնայինք",
    "հեծանիւով գնում էիք": "հեծանիւով կը գնայիք",
    "հեծանիւով գնում էին": "հեծանիւով կը գնային",
    "հեծանիւով գնացի": "հեծանիւով գցայ",
    "հեծանիւով գնացիր": "հեծանիւով գցար",
    "հեծանիւով գնաց": "հեծանիւով գցաւ",
    "հեծանիւով գնացինք": "հեծանիւով գցանք",
    "հեծանիւով գնացիք": "հեծանիւով գցաք",
    "հեծանիւով գնացին": "հեծանիւով գցան",
    "հեծանիւով գնա": "հեծանիւով գցիր",
    "հեծանիւով գնացեք": "հեծանիւով գցէք",
    "հեծանիւով գնացել եմ": "հեծանիւով գցած եմ",
    "հեծանիւով գնացել ես": "հեծանիւով գցած ես",
    "հեծանիւով գնացել է": "հեծանիւով գցած է",
    "հեծանիւով գնացել ենք": "հեծանիւով գցած ենք",
    "հեծանիւով գնացել եք": "հեծանիւով գցած եք",
    "հեծանիւով գնացել են": "հեծանիւով գցած են",
    "հեծանիւով գնացել էի": "հեծանիւով գցած էի",
    "հեծանիւով գնացել էիր": "հեծանիւով գցած էիր",
    "հեծանիւով գնացել էր": "հեծանիւով գցած էր",
    "հեծանիւով գնացել էինք": "հեծանիւով գցած էինք",
    "հեծանիւով գնացել էիք": "հեծանիւով գցած էիք",
    "հեծանիւով գնացել էին": "հեծանիւով գցած էին",
    "հեծանիւով կգնամ": "հեծանիւով պիտի գնամ",
    "հեծանիւով կգնաս": "հեծանիւով պիտի գնաս",
    "հեծանիւով կգնա": "հեծանիւով պիտի գնայ",
    "հեծանիւով կգնանք": "հեծանիւով պիտի գնանք",
    "հեծանիւով կգնաք": "հեծանիւով պիտի գնաք",
    "հեծանիւով կգնան": "հեծանիւով պիտի գնան",
    "հեծանիւով կգնայի": "հեծանիւով պիտի գնայի",
    "հեծանիւով կգնայիր": "հեծանիւով պիտի գնայիր",
    "հեծանիւով կգնար": "հեծանիւով պիտի գնար",
    "հեծանիւով կգնայինք": "հեծանիւով պիտի գնայինք",
    "հեծանիւով կգնայիք": "հեծանիւով պիտի գնայիք",
    "հեծանիւով կգնային": "հեծանիւով պիտի գնային",
    "հեծանիւով չեմ գնում": "հեծանիւով չեմ գնար",
    "հեծանիւով չես գնում": "հեծանիւով չես գնար",
    "հեծանիւով չի գնում": "հեծանիւով չի գնար",
    "հեծանիւով չենք գնում": "հեծանիւով չենք գնար",
    "հեծանիւով չեք գնում": "հեծանիւով չեք գնար",
    "հեծանիւով չեն գնում": "հեծանիւով չեն գնար",
    "հեծանիւով չէի գնում": "հեծանիւով չէի գնար",
    "հեծանիւով չէիր գնում": "հեծանիւով չէիր գնար",
    "հեծանիւով չէր գնում": "հեծանիւով չէր գնար",
    "հեծանիւով չէինք գնում": "հեծանիւով չէինք գնար",
    "հեծանիւով չէիք գնում": "հեծանիւով չէիք գնար",
    "հեծանիւով չէին գնում": "հեծանիւով չէին գնար",
    "հեծանիւով չգնացի": "հեծանիւով չգցայ",
    "հեծանիւով չգնացիր": "հեծանիւով չգցար",
    "հեծանիւով չգնաց": "հեծանիւով չգցաւ",
    "հեծանիւով չգնացինք": "հեծանիւով չգցանք",
    "հեծանիւով չգնացիք": "հեծանիւով չգցաք",
    "հեծանիւով չգնացին": "հեծանիւով չգցան",
    "հեծանիւով մի գնա": "հեծանիւով մի գնար",
    "հեծանիւով մի գնացեք": "հեծանիւով մի գնաք",
    "հեծանիւով չեմ գնացել": "հեծանիւով գցած չեմ",
    "հեծանիւով չես գնացել": "հեծանիւով գցած չես",
    "հեծանիւով չի գնացել": "հեծանիւով գցած չէ",
    "հեծանիւով չենք գնացել": "հեծանիւով գցած չենք",
    "հեծանիւով չեք գնացել": "հեծանիւով գցած չեք",
    "հեծանիւով չեն գնացել": "հեծանիւով գցած չեն",
    "հեծանիւով չէի գնացել": "հեծանիւով գցած չէի",
    "հեծանիւով չէիր գնացել": "հեծանիւով գցած չէիր",
    "հեծանիւով չէր գնացել": "հեծանիւով գցած չէր",
    "հեծանիւով չէինք գնացել": "հեծանիւով գցած չէինք",
    "հեծանիւով չէիք գնացել": "հեծանիւով գցած չէիք",
    "հեծանիւով չէին գնացել": "հեծանիւով գցած չէին",
    "հեծանիւով չեմ գնա": "հեծանիւով պիտի չգնամ",
    "հեծանիւով չես գնա": "հեծանիւով պիտի չգնաս",
    "հեծանիւով չի գնա": "հեծանիւով պիտի չգնայ",
    "հեծանիւով չենք գնա": "հեծանիւով պիտի չգնանք",
    "հեծանիւով չեք գնա": "հեծանիւով պիտի չգնաք",
    "հեծանիւով չեն գնա": "հեծանիւով պիտի չգնան",
    "հեծանիւով չէի գնա": "հեծանիւով պիտի չգնայի",
    "հեծանիւով չէիր գնա": "հեծանիւով պիտի չգնայիր",
    "հեծանիւով չէր գնա": "հեծանիւով պիտի չգնար",
    "հեծանիւով չէինք գնա": "հեծանիւով պիտի չգնայինք",
    "հեծանիւով չէիք գնա": "հեծանիւով պիտի չգնայիք",
    "հեծանիւով չէին գնա": "հեծանիւով պիտի չգնային",
    "փորագրել": "փորագրած",
    "փորագր": "փորագր",
    "փորագրեցեր": "փորագրեցեր",
    "փորագրում": "փորագրեր",
    "փորագրող": "փորագրող",
    "փորագրելու": "փորագրելու",
    "փորագրում եմ": "կը փորագրեմ",
    "փորագրում ես": "կը փորագրես",
    "փորագրում է": "կը փորագրէ",
    "փորագրում ենք": "կը փորագրենք",
    "փորագրում եք": "կը փորագրէք",
    "փորագրում են": "կը փորագրեն",
    "փորագրում էի": "կը փորագրէի",
    "փորագրում էիր": "կը փորագրէիր",
    "փորագրում էր": "կը փորագրէր",
    "փորագրում էինք": "կը փորագրէինք",
    "փորագրում էիք": "կը փորագրէիք",
    "փորագրում էին": "կը փորագրէին",
    "փորագրեցի": "փորագրեցի",
    "փորագրեցիր": "փորագրեցիր",
    "փորագրեց": "փորագրեց",
    "փորագրեցինք": "փորագրեցինք",
    "փորագրեցիք": "փորագրեցիք",
    "փորագրեցին": "փորագրեցին",
    "փորագրիր": "փորագրէ",
    "փորագրենք": "փորագրենք",
    "փորագրեք": "փորագրեցէք",
    "փորագրել եմ": "փորագրած եմ",
    "փորագրել ես": "փորագրած ես",
    "փորագրել է": "փորագրած է",
    "փորագրել ենք": "փորագրած ենք",
    "փորագրել եք": "փորագրած եք",
    "փորագրել են": "փորագրած են",
    "փորագրել էի": "փորագրած էի",
    "փորագրել էիր": "փորագրած էիր",
    "փորագրել էր": "փորագրած էր",
    "փորագրել էինք": "փորագրած էինք",
    "փորագրել էիք": "փորագրած էիք",
    "փորագրել էին": "փորագրած էին",
    "կփորագրեմ": "պիտի փորագրեմ",
    "կփորագրես": "պիտի փորագրես",
    "կփորագրի": "պիտի փորագրէ",
    "կփորագրենք": "պիտի փորագրենք",
    "կփորագրէք": "պիտի փորագրէք",
    "կփորագրեն": "պիտի փորագրեն",
    "կփորագրէի": "պիտի փորագրէի",
    "կփորագրէիր": "պիտի փորագրէիր",
    "կփորագրէր": "պիտի փորագրէր",
    "կփորագրէինք": "պիտի փորագրէինք",
    "կփորագրէիք": "պիտի փորագրէիք",
    "կփորագրէին": "պիտի փորագրէին",
    "չեմ փորագրում": "չեմ փորագրեր",
    "չես փորագրում": "չես փորագրեր",
    "չի փորագրում": "չի փորագրեր",
    "չենք փորագրում": "չենք փորագրեր",
    "չեք փորագրում": "չեք փորագրեր",
    "չեն փորագրում": "չեն փորագրեր",
    "չէի փորագրում": "չէի փորագրեր",
    "չէիր փորագրում": "չէիր փորագրեր",
    "չէր փորագրում": "չէր փորագրեր",
    "չէինք փորագրում": "չէինք փորագրեր",
    "չէիք փորագրում": "չէիք փորագրեր",
    "չէին փորագրում": "չէին փորագրեր",
    "չփորագրեցի": "չփորագրեցի",
    "չփորագրեցիր": "չփորագրեցիր",
    "չփորագրեց": "չփորագրեց",
    "չփորագրեցինք": "չփորագրեցինք",
    "չփորագրեցիք": "չփորագրեցիք",
    "չփորագրեցին": "չփորագրեցին",
    "մի փորագրիր": "մի փորագրեր",
    "մի փորագրենք": "մի փորագրենք",
    "մի փորագրեք": "մի փորագրէք",
    "չեմ փորագրել": "փորագրած չեմ",
    "չես փորագրել": "փորագրած չես",
    "չի փորագրել": "փորագրած չէ",
    "չենք փորագրել": "փորագրած չենք",
    "չեք փորագրել": "փորագրած չեք",
    "չեն փորագրել": "փորագրած չեն",
    "չէի փորագրել": "փորագրած չէի",
    "չէիր փորագրել": "փորագրած չէիր",
    "չէր փորագրել": "փորագրած չէր",
    "չէինք փորագրել": "փորագրած չէինք",
    "չէիք փորագրել": "փորագրած չէիք",
    "չէին փորագրել": "փորագրած չէին",
    "չեմ փորագրի": "պիտի չփորագրեմ",
    "չես փորագրի": "պիտի չփորագրես",
    "չի փորագրի": "պիտի չփորագրէ",
    "չենք փորագրի": "պիտի չփորագրենք",
    "չեք փորագրի": "պիտի չփորագրէք",
    "չեն փորագրի": "պիտի չփորագրեն",
    "չէի փորագրի": "պիտի չփորագրէի",
    "չէիր փորագրի": "պիտի չփորագրէիր",
    "չէր փորագրի": "պիտի չփորագրէր",
    "չէինք փորագրի": "պիտի չփորագրէինք",
    "չէիք փորագրի": "պիտի չփորագրէիք",
    "չէին փորագրի": "պիտի չփորագրէին",
    "քանդակել": "քանդակած",
    "քանդակ": "քանդակ",
    "քանդակեցեր": "քանդակեցեր",
    "քանդակում": "քանդակեր",
    "քանդակող": "քանդակող",
    "քանդակելու": "քանդակելու",
    "քանդակում եմ": "կը քանդակեմ",
    "քանդակում ես": "կը քանդակես",
    "քանդակում է": "կը քանդակէ",
    "քանդակում ենք": "կը քանդակենք",
    "քանդակում եք": "կը քանդակէք",
    "քանդակում են": "կը քանդակեն",
    "քանդակում էի": "կը քանդակէի",
    "քանդակում էիր": "կը քանդակէիր",
    "քանդակում էր": "կը քանդակէր",
    "քանդակում էինք": "կը քանդակէինք",
    "քանդակում էիք": "կը քանդակէիք",
    "քանդակում էին": "կը քանդակէին",
    "քանդակեցի": "քանդակեցի",
    "քանդակեցիր": "քանդակեցիր",
    "քանդակեց": "քանդակեց",
    "քանդակեցինք": "քանդակեցինք",
    "քանդակեցիք": "քանդակեցիք",
    "քանդակեցին": "քանդակեցին",
    "քանդակիր": "քանդակէ",
    "քանդակենք": "քանդակենք",
    "քանդակեք": "քանդակեցէք",
    "քանդակել եմ": "քանդակած եմ",
    "քանդակել ես": "քանդակած ես",
    "քանդակել է": "քանդակած է",
    "քանդակել ենք": "քանդակած ենք",
    "քանդակել եք": "քանդակած եք",
    "քանդակել են": "քանդակած են",
    "քանդակել էի": "քանդակած էի",
    "քանդակել էիր": "քանդակած էիր",
    "քանդակել էր": "քանդակած էր",
    "քանդակել էինք": "քանդակած էինք",
    "քանդակել էիք": "քանդակած էիք",
    "քանդակել էին": "քանդակած էին",
    "կքանդակեմ": "պիտի քանդակեմ",
    "կքանդակես": "պիտի քանդակես",
    "կքանդակի": "պիտի քանդակէ",
    "կքանդակենք": "պիտի քանդակենք",
    "կքանդակէք": "պիտի քանդակէք",
    "կքանդակեն": "պիտի քանդակեն",
    "կքանդակէի": "պիտի քանդակէի",
    "կքանդակէիր": "պիտի քանդակէիր",
    "կքանդակէր": "պիտի քանդակէր",
    "կքանդակէինք": "պիտի քանդակէինք",
    "կքանդակէիք": "պիտի քանդակէիք",
    "կքանդակէին": "պիտի քանդակէին",
    "չեմ քանդակում": "չեմ քանդակեր",
    "չես քանդակում": "չես քանդակեր",
    "չի քանդակում": "չի քանդակեր",
    "չենք քանդակում": "չենք քանդակեր",
    "չեք քանդակում": "չեք քանդակեր",
    "չեն քանդակում": "չեն քանդակեր",
    "չէի քանդակում": "չէի քանդակեր",
    "չէիր քանդակում": "չէիր քանդակեր",
    "չէր քանդակում": "չէր քանդակեր",
    "չէինք քանդակում": "չէինք քանդակեր",
    "չէիք քանդակում": "չէիք քանդակեր",
    "չէին քանդակում": "չէին քանդակեր",
    "չքանդակեցի": "չքանդակեցի",
    "չքանդակեցիր": "չքանդակեցիր",
    "չքանդակեց": "չքանդակեց",
    "չքանդակեցինք": "չքանդակեցինք",
    "չքանդակեցիք": "չքանդակեցիք",
    "չքանդակեցին": "չքանդակեցին",
    "մի քանդակիր": "մի քանդակեր",
    "մի քանդակենք": "մի քանդակենք",
    "մի քանդակեք": "մի քանդակէք",
    "չեմ քանդակել": "քանդակած չեմ",
    "չես քանդակել": "քանդակած չես",
    "չի քանդակել": "քանդակած չէ",
    "չենք քանդակել": "քանդակած չենք",
    "չեք քանդակել": "քանդակած չեք",
    "չեն քանդակել": "քանդակած չեն",
    "չէի քանդակել": "քանդակած չէի",
    "չէիր քանդակել": "քանդակած չէիր",
    "չէր քանդակել": "քանդակած չէր",
    "չէինք քանդակել": "քանդակած չէինք",
    "չէիք քանդակել": "քանդակած չէիք",
    "չէին քանդակել": "քանդակած չէին",
    "չեմ քանդակի": "պիտի չքանդակեմ",
    "չես քանդակի": "պիտի չքանդակես",
    "չի քանդակի": "պիտի չքանդակէ",
    "չենք քանդակի": "պիտի չքանդակենք",
    "չեք քանդակի": "պիտի չքանդակէք",
    "չեն քանդակի": "պիտի չքանդակեն",
    "չէի քանդակի": "պիտի չքանդակէի",
    "չէիր քանդակի": "պիտի չքանդակէիր",
    "չէր քանդակի": "պիտի չքանդակէր",
    "չէինք քանդակի": "պիտի չքանդակէինք",
    "չէիք քանդակի": "պիտի չքանդակէիք",
    "չէին քանդակի": "պիտի չքանդակէին",
    "վնասել": "վնասած",
    "վնաս": "վնաս",
    "վնասեցեր": "վնասեցեր",
    "վնասում": "վնասեր",
    "վնասող": "վնասող",
    "վնասելու": "վնասելու",
    "վնասում եմ": "կը վնասեմ",
    "վնասում ես": "կը վնասես",
    "վնասում է": "կը վնասէ",
    "վնասում ենք": "կը վնասենք",
    "վնասում եք": "կը վնասէք",
    "վնասում են": "կը վնասեն",
    "վնասում էի": "կը վնասէի",
    "վնասում էիր": "կը վնասէիր",
    "վնասում էր": "կը վնասէր",
    "վնասում էինք": "կը վնասէինք",
    "վնասում էիք": "կը վնասէիք",
    "վնասում էին": "կը վնասէին",
    "վնասեցի": "վնասեցի",
    "վնասեցիր": "վնասեցիր",
    "վնասեց": "վնասեց",
    "վնասեցինք": "վնասեցինք",
    "վնասեցիք": "վնասեցիք",
    "վնասեցին": "վնասեցին",
    "վնասիր": "վնասէ",
    "վնասենք": "վնասենք",
    "վնասեք": "վնասեցէք",
    "վնասել եմ": "վնասած եմ",
    "վնասել ես": "վնասած ես",
    "վնասել է": "վնասած է",
    "վնասել ենք": "վնասած ենք",
    "վնասել եք": "վնասած եք",
    "վնասել են": "վնասած են",
    "վնասել էի": "վնասած էի",
    "վնասել էիր": "վնասած էիր",
    "վնասել էր": "վնասած էր",
    "վնասել էինք": "վնասած էինք",
    "վնասել էիք": "վնասած էիք",
    "վնասել էին": "վնասած էին",
    "կվնասեմ": "պիտի վնասեմ",
    "կվնասես": "պիտի վնասես",
    "կվնասի": "պիտի վնասէ",
    "կվնասենք": "պիտի վնասենք",
    "կվնասէք": "պիտի վնասէք",
    "կվնասեն": "պիտի վնասեն",
    "կվնասէի": "պիտի վնասէի",
    "կվնասէիր": "պիտի վնասէիր",
    "կվնասէր": "պիտի վնասէր",
    "կվնասէինք": "պիտի վնասէինք",
    "կվնասէիք": "պիտի վնասէիք",
    "կվնասէին": "պիտի վնասէին",
    "չեմ վնասում": "չեմ վնասեր",
    "չես վնասում": "չես վնասեր",
    "չի վնասում": "չի վնասեր",
    "չենք վնասում": "չենք վնասեր",
    "չեք վնասում": "չեք վնասեր",
    "չեն վնասում": "չեն վնասեր",
    "չէի վնասում": "չէի վնասեր",
    "չէիր վնասում": "չէիր վնասեր",
    "չէր վնասում": "չէր վնասեր",
    "չէինք վնասում": "չէինք վնասեր",
    "չէիք վնասում": "չէիք վնասեր",
    "չէին վնասում": "չէին վնասեր",
    "չվնասեցի": "չվնասեցի",
    "չվնասեցիր": "չվնասեցիր",
    "չվնասեց": "չվնասեց",
    "չվնասեցինք": "չվնասեցինք",
    "չվնասեցիք": "չվնասեցիք",
    "չվնասեցին": "չվնասեցին",
    "մի վնասիր": "մի վնասեր",
    "մի վնասենք": "մի վնասենք",
    "մի վնասեք": "մի վնասէք",
    "չեմ վնասել": "վնասած չեմ",
    "չես վնասել": "վնասած չես",
    "չի վնասել": "վնասած չէ",
    "չենք վնասել": "վնասած չենք",
    "չեք վնասել": "վնասած չեք",
    "չեն վնասել": "վնասած չեն",
    "չէի վնասել": "վնասած չէի",
    "չէիր վնասել": "վնասած չէիր",
    "չէր վնասել": "վնասած չէր",
    "չէինք վնասել": "վնասած չէինք",
    "չէիք վնասել": "վնասած չէիք",
    "չէին վնասել": "վնասած չէին",
    "չեմ վնասի": "պիտի չվնասեմ",
    "չես վնասի": "պիտի չվնասես",
    "չի վնասի": "պիտի չվնասէ",
    "չենք վնասի": "պիտի չվնասենք",
    "չեք վնասի": "պիտի չվնասէք",
    "չեն վնասի": "պիտի չվնասեն",
    "չէի վնասի": "պիտի չվնասէի",
    "չէիր վնասի": "պիտի չվնասէիր",
    "չէր վնասի": "պիտի չվնասէր",
    "չէինք վնասի": "պիտի չվնասէինք",
    "չէիք վնասի": "պիտի չվնասէիք",
    "չէին վնասի": "պիտի չվնասէին",
    "մեծնել": "մեծնել",
    "մեծնեցել": "մեծնեցած",
    "մեծնեցեր": "մեծնեցեր",
    "մեծնող": "մեծնող",
    "մեծնելու": "մեծնելու",
    "մեծնեցի": "մեծնեցի",
    "մեծնեցիր": "մեծնեցիր",
    "մեծնեց": "մեծնեց",
    "մեծնեցինք": "մեծնեցինք",
    "մեծնեցիք": "մեծնեցիք",
    "մեծնեցին": "մեծնեցին",
    "մեծնիր": "մեծնէ",
    "մեծնենք": "մեծնենք",
    "մեծնեցեք": "մեծնեցէք",
    "մեծնեցել եմ": "մեծնեցած եմ",
    "մեծնեցել ես": "մեծնեցած ես",
    "մեծնեցել է": "մեծնեցած է",
    "մեծնեցել ենք": "մեծնեցած ենք",
    "մեծնեցել եք": "մեծնեցած եք",
    "մեծնեցել են": "մեծնեցած են",
    "մեծնեցել էի": "մեծնեցած էի",
    "մեծնեցել էիր": "մեծնեցած էիր",
    "մեծնեցել էր": "մեծնեցած էր",
    "մեծնեցել էինք": "մեծնեցած էինք",
    "մեծնեցել էիք": "մեծնեցած էիք",
    "մեծնեցել էին": "մեծնեցած էին",
    "կմեծնեմ": "պիտի մեծնեմ",
    "կմեծնես": "պիտի մեծնես",
    "կմեծնի": "պիտի մեծնէ",
    "կմեծնենք": "պիտի մեծնենք",
    "կմեծնէք": "պիտի մեծնէք",
    "կմեծնեն": "պիտի մեծնեն",
    "կմեծնէի": "պիտի մեծնէի",
    "կմեծնէիր": "պիտի մեծնէիր",
    "կմեծնէր": "պիտի մեծնէր",
    "կմեծնէինք": "պիտի մեծնէինք",
    "կմեծնէիք": "պիտի մեծնէիք",
    "կմեծնէին": "պիտի մեծնէին",
    "չմեծնեցի": "չմեծնեցի",
    "չմեծնեցիր": "չմեծնեցիր",
    "չմեծնեց": "չմեծնեց",
    "չմեծնեցինք": "չմեծնեցինք",
    "չմեծնեցիք": "չմեծնեցիք",
    "չմեծնեցին": "չմեծնեցին",
    "մի մեծնիր": "մի մեծներ",
    "մի մեծնենք": "մի մեծնենք",
    "մի մեծնեցեք": "մի մեծնէք",
    "չեմ մեծնեցել": "մեծնեցած չեմ",
    "չես մեծնեցել": "մեծնեցած չես",
    "չի մեծնեցել": "մեծնեցած չէ",
    "չենք մեծնեցել": "մեծնեցած չենք",
    "չեք մեծնեցել": "մեծնեցած չեք",
    "չեն մեծնեցել": "մեծնեցած չեն",
    "չէի մեծնեցել": "մեծնեցած չէի",
    "չէիր մեծնեցել": "մեծնեցած չէիր",
    "չէր մեծնեցել": "մեծնեցած չէր",
    "չէինք մեծնեցել": "մեծնեցած չէինք",
    "չէիք մեծնեցել": "մեծնեցած չէիք",
    "չէին մեծնեցել": "մեծնեցած չէին",
    "չեմ մեծնի": "պիտի չմեծնեմ",
    "չես մեծնի": "պիտի չմեծնես",
    "չի մեծնի": "պիտի չմեծնէ",
    "չենք մեծնի": "պիտի չմեծնենք",
    "չեք մեծնի": "պիտի չմեծնէք",
    "չեն մեծնի": "պիտի չմեծնեն",
    "չէի մեծնի": "պիտի չմեծնէի",
    "չէիր մեծնի": "պիտի չմեծնէիր",
    "չէր մեծնի": "պիտի չմեծնէր",
    "չէինք մեծնի": "պիտի չմեծնէինք",
    "չէիք մեծնի": "պիտի չմեծնէիք",
    "չէին մեծնի": "պիտի չմեծնէին",
    "ծանուցանել": "ծանուցած",
    "ծանուցան": "ծանուցան",
    "ծանուցանեցեր": "ծանուցեր",
    "ծանուցանում": "ծանուցաներ",
    "ծանուցանող": "ծանուցանող",
    "ծանուցանելու": "ծանուցանելու",
    "ծանուցանում եմ": "կը ծանուցանեմ",
    "ծանուցանում ես": "կը ծանուցանես",
    "ծանուցանում է": "կը ծանուցանէ",
    "ծանուցանում ենք": "կը ծանուցանենք",
    "ծանուցանում եք": "կը ծանուցանէք",
    "ծանուցանում են": "կը ծանուցանեն",
    "ծանուցանում էի": "կը ծանուցանէի",
    "ծանուցանում էիր": "կը ծանուցանէիր",
    "ծանուցանում էր": "կը ծանուցանէր",
    "ծանուցանում էինք": "կը ծանուցանէինք",
    "ծանուցանում էիք": "կը ծանուցանէիք",
    "ծանուցանում էին": "կը ծանուցանէին",
    "ծանուցանեցի": "ծանուցի",
    "ծանուցանեցիր": "ծանուցիր",
    "ծանուցանեց": "ծանուց",
    "ծանուցանեցինք": "ծանուցինք",
    "ծանուցանեցիք": "ծանուցիք",
    "ծանուցանեցին": "ծանուցին",
    "ծանուցանու": "ծանուցանուր",
    "ծանուցանենք": "ծանուցանենք",
    "ծանուցանեք": "ծանուցանէք",
    "ծանուցանել եմ": "ծանուցած եմ",
    "ծանուցանել ես": "ծանուցած ես",
    "ծանուցանել է": "ծանուցած է",
    "ծանուցանել ենք": "ծանուցած ենք",
    "ծանուցանել եք": "ծանուցած եք",
    "ծանուցանել են": "ծանուցած են",
    "ծանուցանել էի": "ծանուցած էի",
    "ծանուցանել էիր": "ծանուցած էիր",
    "ծանուցանել էր": "ծանուցած էր",
    "ծանուցանել էինք": "ծանուցած էինք",
    "ծանուցանել էիք": "ծանուցած էիք",
    "ծանուցանել էին": "ծանուցած էին",
    "կծանուցանեմ": "պիտի ծանուցանեմ",
    "կծանուցանես": "պիտի ծանուցանես",
    "կծանուցանի": "պիտի ծանուցանէ",
    "կծանուցանենք": "պիտի ծանուցանենք",
    "կծանուցանէք": "պիտի ծանուցանէք",
    "կծանուցանեն": "պիտի ծանուցանեն",
    "կծանուցանէի": "պիտի ծանուցանէի",
    "կծանուցանէիր": "պիտի ծանուցանէիր",
    "կծանուցանէր": "պիտի ծանուցանէր",
    "կծանուցանէինք": "պիտի ծանուցանէինք",
    "կծանուցանէիք": "պիտի ծանուցանէիք",
    "կծանուցանէին": "պիտի ծանուցանէին",
    "չեմ ծանուցանում": "չեմ ծանուցաներ",
    "չես ծանուցանում": "չես ծանուցաներ",
    "չի ծանուցանում": "չի ծանուցաներ",
    "չենք ծանուցանում": "չենք ծանուցաներ",
    "չեք ծանուցանում": "չեք ծանուցաներ",
    "չեն ծանուցանում": "չեն ծանուցաներ",
    "չէի ծանուցանում": "չէի ծանուցաներ",
    "չէիր ծանուցանում": "չէիր ծանուցաներ",
    "չէր ծանուցանում": "չէր ծանուցաներ",
    "չէինք ծանուցանում": "չէինք ծանուցաներ",
    "չէիք ծանուցանում": "չէիք ծանուցաներ",
    "չէին ծանուցանում": "չէին ծանուցաներ",
    "չծանուցանեցի": "չծանուցի",
    "չծանուցանեցիր": "չծանուցիր",
    "չծանուցանեց": "չծանուց",
    "չծանուցանեցինք": "չծանուցինք",
    "չծանուցանեցիք": "չծանուցիք",
    "չծանուցանեցին": "չծանուցին",
    "մի ծանուցանու": "մի ծանուցաներ",
    "մի ծանուցանենք": "մի ծանուցանենք",
    "մի ծանուցանեք": "մի ծանուցանէք",
    "չեմ ծանուցանել": "ծանուցած չեմ",
    "չես ծանուցանել": "ծանուցած չես",
    "չի ծանուցանել": "ծանուցած չէ",
    "չենք ծանուցանել": "ծանուցած չենք",
    "չեք ծանուցանել": "ծանուցած չեք",
    "չեն ծանուցանել": "ծանուցած չեն",
    "չէի ծանուցանել": "ծանուցած չէի",
    "չէիր ծանուցանել": "ծանուցած չէիր",
    "չէր ծանուցանել": "ծանուցած չէր",
    "չէինք ծանուցանել": "ծանուցած չէինք",
    "չէիք ծանուցանել": "ծանուցած չէիք",
    "չէին ծանուցանել": "ծանուցած չէին",
    "չեմ ծանուցանի": "պիտի չծանուցանեմ",
    "չես ծանուցանի": "պիտի չծանուցանես",
    "չի ծանուցանի": "պիտի չծանուցանէ",
    "չենք ծանուցանի": "պիտի չծանուցանենք",
    "չեք ծանուցանի": "պիտի չծանուցանէք",
    "չեն ծանուցանի": "պիտի չծանուցանեն",
    "չէի ծանուցանի": "պիտի չծանուցանէի",
    "չէիր ծանուցանի": "պիտի չծանուցանէիր",
    "չէր ծանուցանի": "պիտի չծանուցանէր",
    "չէինք ծանուցանի": "պիտի չծանուցանէինք",
    "չէիք ծանուցանի": "պիտի չծանուցանէիք",
    "չէին ծանուցանի": "պիտի չծանուցանէին",
    "յառաջանալ": "յառաջանալ",
    "յառաջան": "յառաջան",
    "յառաջացել": "յառաջացած",
    "յառաջացեր": "յառաջացեր",
    "յառաջանում": "յառաջանար",
    "յառաջացող": "յառաջացող",
    "յառաջանալու": "յառաջանալու",
    "յառաջանում եմ": "կը յառաջանամ",
    "յառաջանում ես": "կը յառաջանաս",
    "յառաջանում է": "կը յառաջանայ",
    "յառաջանում ենք": "կը յառաջանանք",
    "յառաջանում եք": "կը յառաջանաք",
    "յառաջանում են": "կը յառաջանան",
    "յառաջանում էի": "կը յառաջանայի",
    "յառաջանում էիր": "կը յառաջանայիր",
    "յառաջանում էր": "կը յառաջանար",
    "յառաջանում էինք": "կը յառաջանայինք",
    "յառաջանում էիք": "կը յառաջանայիք",
    "յառաջանում էին": "կը յառաջանային",
    "յառաջացա": "յառաջացայ",
    "յառաջացար": "յառաջացար",
    "յառաջացավ": "յառաջացաւ",
    "յառաջացանք": "յառաջացանք",
    "յառաջացաք": "յառաջացաք",
    "յառաջացան": "յառաջացան",
    "յառաջացիր": "յառաջացիր",
    "յառաջանանք": "յառաջանանք",
    "յառաջանացեք": "յառաջացէք",
    "յառաջացել եմ": "յառաջացած եմ",
    "յառաջացել ես": "յառաջացած ես",
    "յառաջացել է": "յառաջացած է",
    "յառաջացել ենք": "յառաջացած ենք",
    "յառաջացել եք": "յառաջացած եք",
    "յառաջացել են": "յառաջացած են",
    "յառաջացել էի": "յառաջացած էի",
    "յառաջացել էիր": "յառաջացած էիր",
    "յառաջացել էր": "յառաջացած էր",
    "յառաջացել էինք": "յառաջացած էինք",
    "յառաջացել էիք": "յառաջացած էիք",
    "յառաջացել էին": "յառաջացած էին",
    "կյառաջանամ": "պիտի յառաջանամ",
    "կյառաջանաս": "պիտի յառաջանաս",
    "կյառաջանա": "պիտի յառաջանայ",
    "կյառաջանանք": "պիտի յառաջանանք",
    "կյառաջանաք": "պիտի յառաջանաք",
    "կյառաջանան": "պիտի յառաջանան",
    "կյառաջանայի": "պիտի յառաջանայի",
    "կյառաջանայիր": "պիտի յառաջանայիր",
    "կյառաջանար": "պիտի յառաջանար",
    "կյառաջանայինք": "պիտի յառաջանայինք",
    "կյառաջանայիք": "պիտի յառաջանայիք",
    "կյառաջանային": "պիտի յառաջանային",
    "չեմ յառաջանում": "չեմ յառաջանար",
    "չես յառաջանում": "չես յառաջանար",
    "չի յառաջանում": "չի յառաջանար",
    "չենք յառաջանում": "չենք յառաջանար",
    "չեք յառաջանում": "չեք յառաջանար",
    "չեն յառաջանում": "չեն յառաջանար",
    "չէի յառաջանում": "չէի յառաջանար",
    "չէիր յառաջանում": "չէիր յառաջանար",
    "չէր յառաջանում": "չէր յառաջանար",
    "չէինք յառաջանում": "չէինք յառաջանար",
    "չէիք յառաջանում": "չէիք յառաջանար",
    "չէին յառաջանում": "չէին յառաջանար",
    "չյառաջացա": "չյառաջացայ",
    "չյառաջացար": "չյառաջացար",
    "չյառաջացավ": "չյառաջացաւ",
    "չյառաջացանք": "չյառաջացանք",
    "չյառաջացաք": "չյառաջացաք",
    "չյառաջացան": "չյառաջացան",
    "մի յառաջացիր": "մի յառաջանար",
    "մի յառաջանանք": "մի յառաջանանք",
    "մի յառաջանացեք": "մի յառաջանաք",
    "չեմ յառաջացել": "յառաջացած չեմ",
    "չես յառաջացել": "յառաջացած չես",
    "չի յառաջացել": "յառաջացած չէ",
    "չենք յառաջացել": "յառաջացած չենք",
    "չեք յառաջացել": "յառաջացած չեք",
    "չեն յառաջացել": "յառաջացած չեն",
    "չէի յառաջացել": "յառաջացած չէի",
    "չէիր յառաջացել": "յառաջացած չէիր",
    "չէր յառաջացել": "յառաջացած չէր",
    "չէինք յառաջացել": "յառաջացած չէինք",
    "չէիք յառաջացել": "յառաջացած չէիք",
    "չէին յառաջացել": "յառաջացած չէին",
    "չեմ յառաջանա": "պիտի չյառաջանամ",
    "չես յառաջանա": "պիտի չյառաջանաս",
    "չի յառաջանա": "պիտի չյառաջանայ",
    "չենք յառաջանա": "պիտի չյառաջանանք",
    "չեք յառաջանա": "պիտի չյառաջանաք",
    "չեն յառաջանա": "պիտի չյառաջանան",
    "չէի յառաջանա": "պիտի չյառաջանայի",
    "չէիր յառաջանա": "պիտի չյառաջանայիր",
    "չէր յառաջանա": "պիտի չյառաջանար",
    "չէինք յառաջանա": "պիտի չյառաջանայինք",
    "չէիք յառաջանա": "պիտի չյառաջանայիք",
    "չէին յառաջանա": "պիտի չյառաջանային",
    "յօրանջել": "յօրանջած",
    "յօրանջ": "յօրանջ",
    "յօրանջեցեր": "յօրանջեցեր",
    "յօրանջում": "յօրանջեր",
    "յօրանջող": "յօրանջող",
    "յօրանջելու": "յօրանջելու",
    "յօրանջում եմ": "կը յօրանջեմ",
    "յօրանջում ես": "կը յօրանջես",
    "յօրանջում է": "կը յօրանջէ",
    "յօրանջում ենք": "կը յօրանջենք",
    "յօրանջում եք": "կը յօրանջէք",
    "յօրանջում են": "կը յօրանջեն",
    "յօրանջում էի": "կը յօրանջէի",
    "յօրանջում էիր": "կը յօրանջէիր",
    "յօրանջում էր": "կը յօրանջէր",
    "յօրանջում էինք": "կը յօրանջէինք",
    "յօրանջում էիք": "կը յօրանջէիք",
    "յօրանջում էին": "կը յօրանջէին",
    "յօրանջեցի": "յօրանջեցի",
    "յօրանջեցիր": "յօրանջեցիր",
    "յօրանջեց": "յօրանջեց",
    "յօրանջեցինք": "յօրանջեցինք",
    "յօրանջեցիք": "յօրանջեցիք",
    "յօրանջեցին": "յօրանջեցին",
    "յօրանջիր": "յօրանջէ",
    "յօրանջենք": "յօրանջենք",
    "յօրանջեք": "յօրանջեցէք",
    "յօրանջել եմ": "յօրանջած եմ",
    "յօրանջել ես": "յօրանջած ես",
    "յօրանջել է": "յօրանջած է",
    "յօրանջել ենք": "յօրանջած ենք",
    "յօրանջել եք": "յօրանջած եք",
    "յօրանջել են": "յօրանջած են",
    "յօրանջել էի": "յօրանջած էի",
    "յօրանջել էիր": "յօրանջած էիր",
    "յօրանջել էր": "յօրանջած էր",
    "յօրանջել էինք": "յօրանջած էինք",
    "յօրանջել էիք": "յօրանջած էիք",
    "յօրանջել էին": "յօրանջած էին",
    "կյօրանջեմ": "պիտի յօրանջեմ",
    "կյօրանջես": "պիտի յօրանջես",
    "կյօրանջի": "պիտի յօրանջէ",
    "կյօրանջենք": "պիտի յօրանջենք",
    "կյօրանջէք": "պիտի յօրանջէք",
    "կյօրանջեն": "պիտի յօրանջեն",
    "կյօրանջէի": "պիտի յօրանջէի",
    "կյօրանջէիր": "պիտի յօրանջէիր",
    "կյօրանջէր": "պիտի յօրանջէր",
    "կյօրանջէինք": "պիտի յօրանջէինք",
    "կյօրանջէիք": "պիտի յօրանջէիք",
    "կյօրանջէին": "պիտի յօրանջէին",
    "չեմ յօրանջում": "չեմ յօրանջեր",
    "չես յօրանջում": "չես յօրանջեր",
    "չի յօրանջում": "չի յօրանջեր",
    "չենք յօրանջում": "չենք յօրանջեր",
    "չեք յօրանջում": "չեք յօրանջեր",
    "չեն յօրանջում": "չեն յօրանջեր",
    "չէի յօրանջում": "չէի յօրանջեր",
    "չէիր յօրանջում": "չէիր յօրանջեր",
    "չէր յօրանջում": "չէր յօրանջեր",
    "չէինք յօրանջում": "չէինք յօրանջեր",
    "չէիք յօրանջում": "չէիք յօրանջեր",
    "չէին յօրանջում": "չէին յօրանջեր",
    "չյօրանջեցի": "չյօրանջեցի",
    "չյօրանջեցիր": "չյօրանջեցիր",
    "չյօրանջեց": "չյօրանջեց",
    "չյօրանջեցինք": "չյօրանջեցինք",
    "չյօրանջեցիք": "չյօրանջեցիք",
    "չյօրանջեցին": "չյօրանջեցին",
    "մի յօրանջիր": "մի յօրանջեր",
    "մի յօրանջենք": "մի յօրանջենք",
    "մի յօրանջեք": "մի յօրանջէք",
    "չեմ յօրանջել": "յօրանջած չեմ",
    "չես յօրանջել": "յօրանջած չես",
    "չի յօրանջել": "յօրանջած չէ",
    "չենք յօրանջել": "յօրանջած չենք",
    "չեք յօրանջել": "յօրանջած չեք",
    "չեն յօրանջել": "յօրանջած չեն",
    "չէի յօրանջել": "յօրանջած չէի",
    "չէիր յօրանջել": "յօրանջած չէիր",
    "չէր յօրանջել": "յօրանջած չէր",
    "չէինք յօրանջել": "յօրանջած չէինք",
    "չէիք յօրանջել": "յօրանջած չէիք",
    "չէին յօրանջել": "յօրանջած չէին",
    "չեմ յօրանջի": "պիտի չյօրանջեմ",
    "չես յօրանջի": "պիտի չյօրանջես",
    "չի յօրանջի": "պիտի չյօրանջէ",
    "չենք յօրանջի": "պիտի չյօրանջենք",
    "չեք յօրանջի": "պիտի չյօրանջէք",
    "չեն յօրանջի": "պիտի չյօրանջեն",
    "չէի յօրանջի": "պիտի չյօրանջէի",
    "չէիր յօրանջի": "պիտի չյօրանջէիր",
    "չէր յօրանջի": "պիտի չյօրանջէր",
    "չէինք յօրանջի": "պիտի չյօրանջէինք",
    "չէիք յօրանջի": "պիտի չյօրանջէիք",
    "չէին յօրանջի": "պիտի չյօրանջէին",
    "մկրտել": "մկրտած",
    "մկրտ": "մկրտ",
    "մկրտեցեր": "մկրտեցեր",
    "մկրտում": "մկրտեր",
    "մկրտող": "մկրտող",
    "մկրտելու": "մկրտելու",
    "մկրտում եմ": "կը մկրտեմ",
    "մկրտում ես": "կը մկրտես",
    "մկրտում է": "կը մկրտէ",
    "մկրտում ենք": "կը մկրտենք",
    "մկրտում եք": "կը մկրտէք",
    "մկրտում են": "կը մկրտեն",
    "մկրտում էի": "կը մկրտէի",
    "մկրտում էիր": "կը մկրտէիր",
    "մկրտում էր": "կը մկրտէր",
    "մկրտում էինք": "կը մկրտէինք",
    "մկրտում էիք": "կը մկրտէիք",
    "մկրտում էին": "կը մկրտէին",
    "մկրտեցի": "մկրտեցի",
    "մկրտեցիր": "մկրտեցիր",
    "մկրտեց": "մկրտեց",
    "մկրտեցինք": "մկրտեցինք",
    "մկրտեցիք": "մկրտեցիք",
    "մկրտեցին": "մկրտեցին",
    "մկրտիր": "մկրտէ",
    "մկրտենք": "մկրտենք",
    "մկրտեք": "մկրտեցէք",
    "մկրտել եմ": "մկրտած եմ",
    "մկրտել ես": "մկրտած ես",
    "մկրտել է": "մկրտած է",
    "մկրտել ենք": "մկրտած ենք",
    "մկրտել եք": "մկրտած եք",
    "մկրտել են": "մկրտած են",
    "մկրտել էի": "մկրտած էի",
    "մկրտել էիր": "մկրտած էիր",
    "մկրտել էր": "մկրտած էր",
    "մկրտել էինք": "մկրտած էինք",
    "մկրտել էիք": "մկրտած էիք",
    "մկրտել էին": "մկրտած էին",
    "կմկրտեմ": "պիտի մկրտեմ",
    "կմկրտես": "պիտի մկրտես",
    "կմկրտի": "պիտի մկրտէ",
    "կմկրտենք": "պիտի մկրտենք",
    "կմկրտէք": "պիտի մկրտէք",
    "կմկրտեն": "պիտի մկրտեն",
    "կմկրտէի": "պիտի մկրտէի",
    "կմկրտէիր": "պիտի մկրտէիր",
    "կմկրտէր": "պիտի մկրտէր",
    "կմկրտէինք": "պիտի մկրտէինք",
    "կմկրտէիք": "պիտի մկրտէիք",
    "կմկրտէին": "պիտի մկրտէին",
    "չեմ մկրտում": "չեմ մկրտեր",
    "չես մկրտում": "չես մկրտեր",
    "չի մկրտում": "չի մկրտեր",
    "չենք մկրտում": "չենք մկրտեր",
    "չեք մկրտում": "չեք մկրտեր",
    "չեն մկրտում": "չեն մկրտեր",
    "չէի մկրտում": "չէի մկրտեր",
    "չէիր մկրտում": "չէիր մկրտեր",
    "չէր մկրտում": "չէր մկրտեր",
    "չէինք մկրտում": "չէինք մկրտեր",
    "չէիք մկրտում": "չէիք մկրտեր",
    "չէին մկրտում": "չէին մկրտեր",
    "չմկրտեցի": "չմկրտեցի",
    "չմկրտեցիր": "չմկրտեցիր",
    "չմկրտեց": "չմկրտեց",
    "չմկրտեցինք": "չմկրտեցինք",
    "չմկրտեցիք": "չմկրտեցիք",
    "չմկրտեցին": "չմկրտեցին",
    "մի մկրտիր": "մի մկրտեր",
    "մի մկրտենք": "մի մկրտենք",
    "մի մկրտեք": "մի մկրտէք",
    "չեմ մկրտել": "մկրտած չեմ",
    "չես մկրտել": "մկրտած չես",
    "չի մկրտել": "մկրտած չէ",
    "չենք մկրտել": "մկրտած չենք",
    "չեք մկրտել": "մկրտած չեք",
    "չեն մկրտել": "մկրտած չեն",
    "չէի մկրտել": "մկրտած չէի",
    "չէիր մկրտել": "մկրտած չէիր",
    "չէր մկրտել": "մկրտած չէր",
    "չէինք մկրտել": "մկրտած չէինք",
    "չէիք մկրտել": "մկրտած չէիք",
    "չէին մկրտել": "մկրտած չէին",
    "չեմ մկրտի": "պիտի չմկրտեմ",
    "չես մկրտի": "պիտի չմկրտես",
    "չի մկրտի": "պիտի չմկրտէ",
    "չենք մկրտի": "պիտի չմկրտենք",
    "չեք մկրտի": "պիտի չմկրտէք",
    "չեն մկրտի": "պիտի չմկրտեն",
    "չէի մկրտի": "պիտի չմկրտէի",
    "չէիր մկրտի": "պիտի չմկրտէիր",
    "չէր մկրտի": "պիտի չմկրտէր",
    "չէինք մկրտի": "պիտի չմկրտէինք",
    "չէիք մկրտի": "պիտի չմկրտէիք",
    "չէին մկրտի": "պիտի չմկրտէին",
    "ծեծել": "ծեծած",
    "ծեծ": "ծեծ",
    "ծեծեցեր": "ծեծեցեր",
    "ծեծում": "ծեծեր",
    "ծեծող": "ծեծող",
    "ծեծելու": "ծեծելու",
    "ծեծում եմ": "կը ծեծեմ",
    "ծեծում ես": "կը ծեծես",
    "ծեծում է": "կը ծեծէ",
    "ծեծում ենք": "կը ծեծենք",
    "ծեծում եք": "կը ծեծէք",
    "ծեծում են": "կը ծեծեն",
    "ծեծում էի": "կը ծեծէի",
    "ծեծում էիր": "կը ծեծէիր",
    "ծեծում էր": "կը ծեծէր",
    "ծեծում էինք": "կը ծեծէինք",
    "ծեծում էիք": "կը ծեծէիք",
    "ծեծում էին": "կը ծեծէին",
    "ծեծեցի": "ծեծեցի",
    "ծեծեցիր": "ծեծեցիր",
    "ծեծեց": "ծեծեց",
    "ծեծեցինք": "ծեծեցինք",
    "ծեծեցիք": "ծեծեցիք",
    "ծեծեցին": "ծեծեցին",
    "ծեծիր": "ծեծէ",
    "ծեծենք": "ծեծենք",
    "ծեծեք": "ծեծեցէք",
    "ծեծել եմ": "ծեծած եմ",
    "ծեծել ես": "ծեծած ես",
    "ծեծել է": "ծեծած է",
    "ծեծել ենք": "ծեծած ենք",
    "ծեծել եք": "ծեծած եք",
    "ծեծել են": "ծեծած են",
    "ծեծել էի": "ծեծած էի",
    "ծեծել էիր": "ծեծած էիր",
    "ծեծել էր": "ծեծած էր",
    "ծեծել էինք": "ծեծած էինք",
    "ծեծել էիք": "ծեծած էիք",
    "ծեծել էին": "ծեծած էին",
    "կծեծեմ": "պիտի ծեծեմ",
    "կծեծես": "պիտի ծեծես",
    "կծեծի": "պիտի ծեծէ",
    "կծեծենք": "պիտի ծեծենք",
    "կծեծէք": "պիտի ծեծէք",
    "կծեծեն": "պիտի ծեծեն",
    "կծեծէի": "պիտի ծեծէի",
    "կծեծէիր": "պիտի ծեծէիր",
    "կծեծէր": "պիտի ծեծէր",
    "կծեծէինք": "պիտի ծեծէինք",
    "կծեծէիք": "պիտի ծեծէիք",
    "կծեծէին": "պիտի ծեծէին",
    "չեմ ծեծում": "չեմ ծեծեր",
    "չես ծեծում": "չես ծեծեր",
    "չի ծեծում": "չի ծեծեր",
    "չենք ծեծում": "չենք ծեծեր",
    "չեք ծեծում": "չեք ծեծեր",
    "չեն ծեծում": "չեն ծեծեր",
    "չէի ծեծում": "չէի ծեծեր",
    "չէիր ծեծում": "չէիր ծեծեր",
    "չէր ծեծում": "չէր ծեծեր",
    "չէինք ծեծում": "չէինք ծեծեր",
    "չէիք ծեծում": "չէիք ծեծեր",
    "չէին ծեծում": "չէին ծեծեր",
    "չծեծեցի": "չծեծեցի",
    "չծեծեցիր": "չծեծեցիր",
    "չծեծեց": "չծեծեց",
    "չծեծեցինք": "չծեծեցինք",
    "չծեծեցիք": "չծեծեցիք",
    "չծեծեցին": "չծեծեցին",
    "մի ծեծիր": "մի ծեծեր",
    "մի ծեծենք": "մի ծեծենք",
    "մի ծեծեք": "մի ծեծէք",
    "չեմ ծեծել": "ծեծած չեմ",
    "չես ծեծել": "ծեծած չես",
    "չի ծեծել": "ծեծած չէ",
    "չենք ծեծել": "ծեծած չենք",
    "չեք ծեծել": "ծեծած չեք",
    "չեն ծեծել": "ծեծած չեն",
    "չէի ծեծել": "ծեծած չէի",
    "չէիր ծեծել": "ծեծած չէիր",
    "չէր ծեծել": "ծեծած չէր",
    "չէինք ծեծել": "ծեծած չէինք",
    "չէիք ծեծել": "ծեծած չէիք",
    "չէին ծեծել": "ծեծած չէին",
    "չեմ ծեծի": "պիտի չծեծեմ",
    "չես ծեծի": "պիտի չծեծես",
    "չի ծեծի": "պիտի չծեծէ",
    "չենք ծեծի": "պիտի չծեծենք",
    "չեք ծեծի": "պիտի չծեծէք",
    "չեն ծեծի": "պիտի չծեծեն",
    "չէի ծեծի": "պիտի չծեծէի",
    "չէիր ծեծի": "պիտի չծեծէիր",
    "չէր ծեծի": "պիտի չծեծէր",
    "չէինք ծեծի": "պիտի չծեծէինք",
    "չէիք ծեծի": "պիտի չծեծէիք",
    "չէին ծեծի": "պիտի չծեծէին",
    "շատախօսել": "շատախօսած",
    "շատախօս": "շատախօս",
    "շատախօսեցեր": "շատախօսեցեր",
    "շատախօսում": "շատախօսեր",
    "շատախօսող": "շատախօսող",
    "շատախօսելու": "շատախօսելու",
    "շատախօսում եմ": "կը շատախօսեմ",
    "շատախօսում ես": "կը շատախօսես",
    "շատախօսում է": "կը շատախօսէ",
    "շատախօսում ենք": "կը շատախօսենք",
    "շատախօսում եք": "կը շատախօսէք",
    "շատախօսում են": "կը շատախօսեն",
    "շատախօսում էի": "կը շատախօսէի",
    "շատախօսում էիր": "կը շատախօսէիր",
    "շատախօսում էր": "կը շատախօսէր",
    "շատախօսում էինք": "կը շատախօսէինք",
    "շատախօսում էիք": "կը շատախօսէիք",
    "շատախօսում էին": "կը շատախօսէին",
    "շատախօսեցի": "շատախօսեցի",
    "շատախօսեցիր": "շատախօսեցիր",
    "շատախօսեց": "շատախօսեց",
    "շատախօսեցինք": "շատախօսեցինք",
    "շատախօսեցիք": "շատախօսեցիք",
    "շատախօսեցին": "շատախօսեցին",
    "շատախօսիր": "շատախօսէ",
    "շատախօսենք": "շատախօսենք",
    "շատախօսեք": "շատախօսեցէք",
    "շատախօսել եմ": "շատախօսած եմ",
    "շատախօսել ես": "շատախօսած ես",
    "շատախօսել է": "շատախօսած է",
    "շատախօսել ենք": "շատախօսած ենք",
    "շատախօսել եք": "շատախօսած եք",
    "շատախօսել են": "շատախօսած են",
    "շատախօսել էի": "շատախօսած էի",
    "շատախօսել էիր": "շատախօսած էիր",
    "շատախօսել էր": "շատախօսած էր",
    "շատախօսել էինք": "շատախօսած էինք",
    "շատախօսել էիք": "շատախօսած էիք",
    "շատախօսել էին": "շատախօսած էին",
    "կշատախօսեմ": "պիտի շատախօսեմ",
    "կշատախօսես": "պիտի շատախօսես",
    "կշատախօսի": "պիտի շատախօսէ",
    "կշատախօսենք": "պիտի շատախօսենք",
    "կշատախօսէք": "պիտի շատախօսէք",
    "կշատախօսեն": "պիտի շատախօսեն",
    "կշատախօսէի": "պիտի շատախօսէի",
    "կշատախօսէիր": "պիտի շատախօսէիր",
    "կշատախօսէր": "պիտի շատախօսէր",
    "կշատախօսէինք": "պիտի շատախօսէինք",
    "կշատախօսէիք": "պիտի շատախօսէիք",
    "կշատախօսէին": "պիտի շատախօսէին",
    "չեմ շատախօսում": "չեմ շատախօսեր",
    "չես շատախօսում": "չես շատախօսեր",
    "չի շատախօսում": "չի շատախօսեր",
    "չենք շատախօսում": "չենք շատախօսեր",
    "չեք շատախօսում": "չեք շատախօսեր",
    "չեն շատախօսում": "չեն շատախօսեր",
    "չէի շատախօսում": "չէի շատախօսեր",
    "չէիր շատախօսում": "չէիր շատախօսեր",
    "չէր շատախօսում": "չէր շատախօսեր",
    "չէինք շատախօսում": "չէինք շատախօսեր",
    "չէիք շատախօսում": "չէիք շատախօսեր",
    "չէին շատախօսում": "չէին շատախօսեր",
    "չշատախօսեցի": "չշատախօսեցի",
    "չշատախօսեցիր": "չշատախօսեցիր",
    "չշատախօսեց": "չշատախօսեց",
    "չշատախօսեցինք": "չշատախօսեցինք",
    "չշատախօսեցիք": "չշատախօսեցիք",
    "չշատախօսեցին": "չշատախօսեցին",
    "մի շատախօսիր": "մի շատախօսեր",
    "մի շատախօսենք": "մի շատախօսենք",
    "մի շատախօսեք": "մի շատախօսէք",
    "չեմ շատախօսել": "շատախօսած չեմ",
    "չես շատախօսել": "շատախօսած չես",
    "չի շատախօսել": "շատախօսած չէ",
    "չենք շատախօսել": "շատախօսած չենք",
    "չեք շատախօսել": "շատախօսած չեք",
    "չեն շատախօսել": "շատախօսած չեն",
    "չէի շատախօսել": "շատախօսած չէի",
    "չէիր շատախօսել": "շատախօսած չէիր",
    "չէր շատախօսել": "շատախօսած չէր",
    "չէինք շատախօսել": "շատախօսած չէինք",
    "չէիք շատախօսել": "շատախօսած չէիք",
    "չէին շատախօսել": "շատախօսած չէին",
    "չեմ շատախօսի": "պիտի չշատախօսեմ",
    "չես շատախօսի": "պիտի չշատախօսես",
    "չի շատախօսի": "պիտի չշատախօսէ",
    "չենք շատախօսի": "պիտի չշատախօսենք",
    "չեք շատախօսի": "պիտի չշատախօսէք",
    "չեն շատախօսի": "պիտի չշատախօսեն",
    "չէի շատախօսի": "պիտի չշատախօսէի",
    "չէիր շատախօսի": "պիտի չշատախօսէիր",
    "չէր շատախօսի": "պիտի չշատախօսէր",
    "չէինք շատախօսի": "պիտի չշատախօսէինք",
    "չէիք շատախօսի": "պիտի չշատախօսէիք",
    "չէին շատախօսի": "պիտի չշատախօսէին",
    "օրօրել": "օրօրած",
    "օրօր": "օրօր",
    "օրօրեցեր": "օրօրեցեր",
    "օրօրում": "օրօրեր",
    "օրօրող": "օրօրող",
    "օրօրելու": "օրօրելու",
    "օրօրում եմ": "կ'օրօրեմ",
    "օրօրում ես": "կ'օրօրես",
    "օրօրում է": "կ'օրօրէ",
    "օրօրում ենք": "կ'օրօրենք",
    "օրօրում եք": "կ'օրօրէք",
    "օրօրում են": "կ'օրօրեն",
    "օրօրում էի": "կ'օրօրէի",
    "օրօրում էիր": "կ'օրօրէիր",
    "օրօրում էր": "կ'օրօրէր",
    "օրօրում էինք": "կ'օրօրէինք",
    "օրօրում էիք": "կ'օրօրէիք",
    "օրօրում էին": "կ'օրօրէին",
    "օրօրեցի": "օրօրեցի",
    "օրօրեցիր": "օրօրեցիր",
    "օրօրեց": "օրօրեց",
    "օրօրեցինք": "օրօրեցինք",
    "օրօրեցիք": "օրօրեցիք",
    "օրօրեցին": "օրօրեցին",
    "օրօրիր": "օրօրէ",
    "օրօրենք": "օրօրենք",
    "օրօրեք": "օրօրեցէք",
    "օրօրել եմ": "օրօրած եմ",
    "օրօրել ես": "օրօրած ես",
    "օրօրել է": "օրօրած է",
    "օրօրել ենք": "օրօրած ենք",
    "օրօրել եք": "օրօրած եք",
    "օրօրել են": "օրօրած են",
    "օրօրել էի": "օրօրած էի",
    "օրօրել էիր": "օրօրած էիր",
    "օրօրել էր": "օրօրած էր",
    "օրօրել էինք": "օրօրած էինք",
    "օրօրել էիք": "օրօրած էիք",
    "օրօրել էին": "օրօրած էին",
    "կօրօրեմ": "պիտի օրօրեմ",
    "կօրօրես": "պիտի օրօրես",
    "կօրօրի": "պիտի օրօրէ",
    "կօրօրենք": "պիտի օրօրենք",
    "կօրօրէք": "պիտի օրօրէք",
    "կօրօրեն": "պիտի օրօրեն",
    "կօրօրէի": "պիտի օրօրէի",
    "կօրօրէիր": "պիտի օրօրէիր",
    "կօրօրէր": "պիտի օրօրէր",
    "կօրօրէինք": "պիտի օրօրէինք",
    "կօրօրէիք": "պիտի օրօրէիք",
    "կօրօրէին": "պիտի օրօրէին",
    "չեմ օրօրում": "չեմ օրօրեր",
    "չես օրօրում": "չես օրօրեր",
    "չ'օրօրում": "չ'օրօրեր",
    "չենք օրօրում": "չենք օրօրեր",
    "չեք օրօրում": "չեք օրօրեր",
    "չեն օրօրում": "չեն օրօրեր",
    "չէի օրօրում": "չէի օրօրեր",
    "չէիր օրօրում": "չէիր օրօրեր",
    "չէր օրօրում": "չէր օրօրեր",
    "չէինք օրօրում": "չէինք օրօրեր",
    "չէիք օրօրում": "չէիք օրօրեր",
    "չէին օրօրում": "չէին օրօրեր",
    "չօրօրեցի": "չօրօրեցի",
    "չօրօրեցիր": "չօրօրեցիր",
    "չօրօրեց": "չօրօրեց",
    "չօրօրեցինք": "չօրօրեցինք",
    "չօրօրեցիք": "չօրօրեցիք",
    "չօրօրեցին": "չօրօրեցին",
    "մի օրօրիր": "մի օրօրեր",
    "մի օրօրենք": "մի օրօրենք",
    "մի օրօրեք": "մի օրօրէք",
    "չեմ օրօրել": "օրօրած չեմ",
    "չես օրօրել": "օրօրած չես",
    "չի օրօրել": "օրօրած չէ",
    "չենք օրօրել": "օրօրած չենք",
    "չեք օրօրել": "օրօրած չեք",
    "չեն օրօրել": "օրօրած չեն",
    "չէի օրօրել": "օրօրած չէի",
    "չէիր օրօրել": "օրօրած չէիր",
    "չէր օրօրել": "օրօրած չէր",
    "չէինք օրօրել": "օրօրած չէինք",
    "չէիք օրօրել": "օրօրած չէիք",
    "չէին օրօրել": "օրօրած չէին",
    "չեմ օրօրի": "պիտի չօրօրեմ",
    "չես օրօրի": "պիտի չօրօրես",
    "չի օրօրի": "պիտի չօրօրէ",
    "չենք օրօրի": "պիտի չօրօրենք",
    "չեք օրօրի": "պիտի չօրօրէք",
    "չեն օրօրի": "պիտի չօրօրեն",
    "չէի օրօրի": "պիտի չօրօրէի",
    "չէիր օրօրի": "պիտի չօրօրէիր",
    "չէր օրօրի": "պիտի չօրօրէր",
    "չէինք օրօրի": "պիտի չօրօրէինք",
    "չէիք օրօրի": "պիտի չօրօրէիք",
    "չէին օրօրի": "պիտի չօրօրէին",
    "ցանել": "ցած",
    "ցան": "ցան",
    "ցանեցեր": "ցեր",
    "ցանում": "ցաներ",
    "ցանող": "ցանող",
    "ցանելու": "ցանելու",
    "ցանում եմ": "կը ցանեմ",
    "ցանում ես": "կը ցանես",
    "ցանում է": "կը ցանէ",
    "ցանում ենք": "կը ցանենք",
    "ցանում եք": "կը ցանէք",
    "ցանում են": "կը ցանեն",
    "ցանում էի": "կը ցանէի",
    "ցանում էիր": "կը ցանէիր",
    "ցանում էր": "կը ցանէր",
    "ցանում էինք": "կը ցանէինք",
    "ցանում էիք": "կը ցանէիք",
    "ցանում էին": "կը ցանէին",
    "ցանեցի": "ցի",
    "ցանեցիր": "ցիր",
    "ցանեց": "ց",
    "ցանեցինք": "ցինք",
    "ցանեցիք": "ցիք",
    "ցանեցին": "ցին",
    "ցանու": "ցանուր",
    "ցանենք": "ցանենք",
    "ցանեք": "ցանէք",
    "ցանել եմ": "ցած եմ",
    "ցանել ես": "ցած ես",
    "ցանել է": "ցած է",
    "ցանել ենք": "ցած ենք",
    "ցանել եք": "ցած եք",
    "ցանել են": "ցած են",
    "ցանել էի": "ցած էի",
    "ցանել էիր": "ցած էիր",
    "ցանել էր": "ցած էր",
    "ցանել էինք": "ցած էինք",
    "ցանել էիք": "ցած էիք",
    "ցանել էին": "ցած էին",
    "կցանեմ": "պիտի ցանեմ",
    "կցանես": "պիտի ցանես",
    "կցանի": "պիտի ցանէ",
    "կցանենք": "պիտի ցանենք",
    "կցանէք": "պիտի ցանէք",
    "կցանեն": "պիտի ցանեն",
    "կցանէի": "պիտի ցանէի",
    "կցանէիր": "պիտի ցանէիր",
    "կցանէր": "պիտի ցանէր",
    "կցանէինք": "պիտի ցանէինք",
    "կցանէիք": "պիտի ցանէիք",
    "կցանէին": "պիտի ցանէին",
    "չեմ ցանում": "չեմ ցաներ",
    "չես ցանում": "չես ցաներ",
    "չի ցանում": "չի ցաներ",
    "չենք ցանում": "չենք ցաներ",
    "չեք ցանում": "չեք ցաներ",
    "չեն ցանում": "չեն ցաներ",
    "չէի ցանում": "չէի ցաներ",
    "չէիր ցանում": "չէիր ցաներ",
    "չէր ցանում": "չէր ցաներ",
    "չէինք ցանում": "չէինք ցաներ",
    "չէիք ցանում": "չէիք ցաներ",
    "չէին ցանում": "չէին ցաներ",
    "չցանեցի": "չցի",
    "չցանեցիր": "չցիր",
    "չցանեց": "չց",
    "չցանեցինք": "չցինք",
    "չցանեցիք": "չցիք",
    "չցանեցին": "չցին",
    "մի ցանու": "մի ցաներ",
    "մի ցանենք": "մի ցանենք",
    "մի ցանեք": "մի ցանէք",
    "չեմ ցանել": "ցած չեմ",
    "չես ցանել": "ցած չես",
    "չի ցանել": "ցած չէ",
    "չենք ցանել": "ցած չենք",
    "չեք ցանել": "ցած չեք",
    "չեն ցանել": "ցած չեն",
    "չէի ցանել": "ցած չէի",
    "չէիր ցանել": "ցած չէիր",
    "չէր ցանել": "ցած չէր",
    "չէինք ցանել": "ցած չէինք",
    "չէիք ցանել": "ցած չէիք",
    "չէին ցանել": "ցած չէին",
    "չեմ ցանի": "պիտի չցանեմ",
    "չես ցանի": "պիտի չցանես",
    "չի ցանի": "պիտի չցանէ",
    "չենք ցանի": "պիտի չցանենք",
    "չեք ցանի": "պիտի չցանէք",
    "չեն ցանի": "պիտի չցանեն",
    "չէի ցանի": "պիտի չցանէի",
    "չէիր ցանի": "պիտի չցանէիր",
    "չէր ցանի": "պիտի չցանէր",
    "չէինք ցանի": "պիտի չցանէինք",
    "չէիք ցանի": "պիտի չցանէիք",
    "չէին ցանի": "պիտի չցանէին",
    "ծերանալ": "ծերանալ",
    "ծերան": "ծերան",
    "ծերացել": "ծերացած",
    "ծերացեր": "ծերացեր",
    "ծերանում": "ծերանար",
    "ծերացող": "ծերացող",
    "ծերանալու": "ծերանալու",
    "ծերանում եմ": "կը ծերանամ",
    "ծերանում ես": "կը ծերանաս",
    "ծերանում է": "կը ծերանայ",
    "ծերանում ենք": "կը ծերանանք",
    "ծերանում եք": "կը ծերանաք",
    "ծերանում են": "կը ծերանան",
    "ծերանում էի": "կը ծերանայի",
    "ծերանում էիր": "կը ծերանայիր",
    "ծերանում էր": "կը ծերանար",
    "ծերանում էինք": "կը ծերանայինք",
    "ծերանում էիք": "կը ծերանայիք",
    "ծերանում էին": "կը ծերանային",
    "ծերացա": "ծերացայ",
    "ծերացար": "ծերացար",
    "ծերացավ": "ծերացաւ",
    "ծերացանք": "ծերացանք",
    "ծերացաք": "ծերացաք",
    "ծերացան": "ծերացան",
    "ծերացիր": "ծերացիր",
    "ծերանանք": "ծերանանք",
    "ծերանացեք": "ծերացէք",
    "ծերացել եմ": "ծերացած եմ",
    "ծերացել ես": "ծերացած ես",
    "ծերացել է": "ծերացած է",
    "ծերացել ենք": "ծերացած ենք",
    "ծերացել եք": "ծերացած եք",
    "ծերացել են": "ծերացած են",
    "ծերացել էի": "ծերացած էի",
    "ծերացել էիր": "ծերացած էիր",
    "ծերացել էր": "ծերացած էր",
    "ծերացել էինք": "ծերացած էինք",
    "ծերացել էիք": "ծերացած էիք",
    "ծերացել էին": "ծերացած էին",
    "կծերանամ": "պիտի ծերանամ",
    "կծերանաս": "պիտի ծերանաս",
    "կծերանա": "պիտի ծերանայ",
    "կծերանանք": "պիտի ծերանանք",
    "կծերանաք": "պիտի ծերանաք",
    "կծերանան": "պիտի ծերանան",
    "կծերանայի": "պիտի ծերանայի",
    "կծերանայիր": "պիտի ծերանայիր",
    "կծերանար": "պիտի ծերանար",
    "կծերանայինք": "պիտի ծերանայինք",
    "կծերանայիք": "պիտի ծերանայիք",
    "կծերանային": "պիտի ծերանային",
    "չեմ ծերանում": "չեմ ծերանար",
    "չես ծերանում": "չես ծերանար",
    "չի ծերանում": "չի ծերանար",
    "չենք ծերանում": "չենք ծերանար",
    "չեք ծերանում": "չեք ծերանար",
    "չեն ծերանում": "չեն ծերանար",
    "չէի ծերանում": "չէի ծերանար",
    "չէիր ծերանում": "չէիր ծերանար",
    "չէր ծերանում": "չէր ծերանար",
    "չէինք ծերանում": "չէինք ծերանար",
    "չէիք ծերանում": "չէիք ծերանար",
    "չէին ծերանում": "չէին ծերանար",
    "չծերացա": "չծերացայ",
    "չծերացար": "չծերացար",
    "չծերացավ": "չծերացաւ",
    "չծերացանք": "չծերացանք",
    "չծերացաք": "չծերացաք",
    "չծերացան": "չծերացան",
    "մի ծերացիր": "մի ծերանար",
    "մի ծերանանք": "մի ծերանանք",
    "մի ծերանացեք": "մի ծերանաք",
    "չեմ ծերացել": "ծերացած չեմ",
    "չես ծերացել": "ծերացած չես",
    "չի ծերացել": "ծերացած չէ",
    "չենք ծերացել": "ծերացած չենք",
    "չեք ծերացել": "ծերացած չեք",
    "չեն ծերացել": "ծերացած չեն",
    "չէի ծերացել": "ծերացած չէի",
    "չէիր ծերացել": "ծերացած չէիր",
    "չէր ծերացել": "ծերացած չէր",
    "չէինք ծերացել": "ծերացած չէինք",
    "չէիք ծերացել": "ծերացած չէիք",
    "չէին ծերացել": "ծերացած չէին",
    "չեմ ծերանա": "պիտի չծերանամ",
    "չես ծերանա": "պիտի չծերանաս",
    "չի ծերանա": "պիտի չծերանայ",
    "չենք ծերանա": "պիտի չծերանանք",
    "չեք ծերանա": "պիտի չծերանաք",
    "չեն ծերանա": "պիտի չծերանան",
    "չէի ծերանա": "պիտի չծերանայի",
    "չէիր ծերանա": "պիտի չծերանայիր",
    "չէր ծերանա": "պիտի չծերանար",
    "չէինք ծերանա": "պիտի չծերանայինք",
    "չէիք ծերանա": "պիտի չծերանայիք",
    "չէին ծերանա": "պիտի չծերանային",
    "ստորագրել": "ստորագրած",
    "ստորագր": "ստորագր",
    "ստորագրեցեր": "ստորագրեցեր",
    "ստորագրում": "ստորագրեր",
    "ստորագրող": "ստորագրող",
    "ստորագրելու": "ստորագրելու",
    "ստորագրում եմ": "կը ստորագրեմ",
    "ստորագրում ես": "կը ստորագրես",
    "ստորագրում է": "կը ստորագրէ",
    "ստորագրում ենք": "կը ստորագրենք",
    "ստորագրում եք": "կը ստորագրէք",
    "ստորագրում են": "կը ստորագրեն",
    "ստորագրում էի": "կը ստորագրէի",
    "ստորագրում էիր": "կը ստորագրէիր",
    "ստորագրում էր": "կը ստորագրէր",
    "ստորագրում էինք": "կը ստորագրէինք",
    "ստորագրում էիք": "կը ստորագրէիք",
    "ստորագրում էին": "կը ստորագրէին",
    "ստորագրեցի": "ստորագրեցի",
    "ստորագրեցիր": "ստորագրեցիր",
    "ստորագրեց": "ստորագրեց",
    "ստորագրեցինք": "ստորագրեցինք",
    "ստորագրեցիք": "ստորագրեցիք",
    "ստորագրեցին": "ստորագրեցին",
    "ստորագրիր": "ստորագրէ",
    "ստորագրենք": "ստորագրենք",
    "ստորագրեք": "ստորագրեցէք",
    "ստորագրել եմ": "ստորագրած եմ",
    "ստորագրել ես": "ստորագրած ես",
    "ստորագրել է": "ստորագրած է",
    "ստորագրել ենք": "ստորագրած ենք",
    "ստորագրել եք": "ստորագրած եք",
    "ստորագրել են": "ստորագրած են",
    "ստորագրել էի": "ստորագրած էի",
    "ստորագրել էիր": "ստորագրած էիր",
    "ստորագրել էր": "ստորագրած էր",
    "ստորագրել էինք": "ստորագրած էինք",
    "ստորագրել էիք": "ստորագրած էիք",
    "ստորագրել էին": "ստորագրած էին",
    "կստորագրեմ": "պիտի ստորագրեմ",
    "կստորագրես": "պիտի ստորագրես",
    "կստորագրի": "պիտի ստորագրէ",
    "կստորագրենք": "պիտի ստորագրենք",
    "կստորագրէք": "պիտի ստորագրէք",
    "կստորագրեն": "պիտի ստորագրեն",
    "կստորագրէի": "պիտի ստորագրէի",
    "կստորագրէիր": "պիտի ստորագրէիր",
    "կստորագրէր": "պիտի ստորագրէր",
    "կստորագրէինք": "պիտի ստորագրէինք",
    "կստորագրէիք": "պիտի ստորագրէիք",
    "կստորագրէին": "պիտի ստորագրէին",
    "չեմ ստորագրում": "չեմ ստորագրեր",
    "չես ստորագրում": "չես ստորագրեր",
    "չի ստորագրում": "չի ստորագրեր",
    "չենք ստորագրում": "չենք ստորագրեր",
    "չեք ստորագրում": "չեք ստորագրեր",
    "չեն ստորագրում": "չեն ստորագրեր",
    "չէի ստորագրում": "չէի ստորագրեր",
    "չէիր ստորագրում": "չէիր ստորագրեր",
    "չէր ստորագրում": "չէր ստորագրեր",
    "չէինք ստորագրում": "չէինք ստորագրեր",
    "չէիք ստորագրում": "չէիք ստորագրեր",
    "չէին ստորագրում": "չէին ստորագրեր",
    "չստորագրեցի": "չստորագրեցի",
    "չստորագրեցիր": "չստորագրեցիր",
    "չստորագրեց": "չստորագրեց",
    "չստորագրեցինք": "չստորագրեցինք",
    "չստորագրեցիք": "չստորագրեցիք",
    "չստորագրեցին": "չստորագրեցին",
    "մի ստորագրիր": "մի ստորագրեր",
    "մի ստորագրենք": "մի ստորագրենք",
    "մի ստորագրեք": "մի ստորագրէք",
    "չեմ ստորագրել": "ստորագրած չեմ",
    "չես ստորագրել": "ստորագրած չես",
    "չի ստորագրել": "ստորագրած չէ",
    "չենք ստորագրել": "ստորագրած չենք",
    "չեք ստորագրել": "ստորագրած չեք",
    "չեն ստորագրել": "ստորագրած չեն",
    "չէի ստորագրել": "ստորագրած չէի",
    "չէիր ստորագրել": "ստորագրած չէիր",
    "չէր ստորագրել": "ստորագրած չէր",
    "չէինք ստորագրել": "ստորագրած չէինք",
    "չէիք ստորագրել": "ստորագրած չէիք",
    "չէին ստորագրել": "ստորագրած չէին",
    "չեմ ստորագրի": "պիտի չստորագրեմ",
    "չես ստորագրի": "պիտի չստորագրես",
    "չի ստորագրի": "պիտի չստորագրէ",
    "չենք ստորագրի": "պիտի չստորագրենք",
    "չեք ստորագրի": "պիտի չստորագրէք",
    "չեն ստորագրի": "պիտի չստորագրեն",
    "չէի ստորագրի": "պիտի չստորագրէի",
    "չէիր ստորագրի": "պիտի չստորագրէիր",
    "չէր ստորագրի": "պիտի չստորագրէր",
    "չէինք ստորագրի": "պիտի չստորագրէինք",
    "չէիք ստորագրի": "պիտի չստորագրէիք",
    "չէին ստորագրի": "պիտի չստորագրէին",
    "վերադրել": "վերադրած",
    "վերադր": "վերադր",
    "վերադրեցեր": "վերադրեցեր",
    "վերադրում": "վերադրեր",
    "վերադրող": "վերադրող",
    "վերադրելու": "վերադրելու",
    "վերադրում եմ": "կը վերադրեմ",
    "վերադրում ես": "կը վերադրես",
    "վերադրում է": "կը վերադրէ",
    "վերադրում ենք": "կը վերադրենք",
    "վերադրում եք": "կը վերադրէք",
    "վերադրում են": "կը վերադրեն",
    "վերադրում էի": "կը վերադրէի",
    "վերադրում էիր": "կը վերադրէիր",
    "վերադրում էր": "կը վերադրէր",
    "վերադրում էինք": "կը վերադրէինք",
    "վերադրում էիք": "կը վերադրէիք",
    "վերադրում էին": "կը վերադրէին",
    "վերադրեցի": "վերադրեցի",
    "վերադրեցիր": "վերադրեցիր",
    "վերադրեց": "վերադրեց",
    "վերադրեցինք": "վերադրեցինք",
    "վերադրեցիք": "վերադրեցիք",
    "վերադրեցին": "վերադրեցին",
    "վերադրիր": "վերադրէ",
    "վերադրենք": "վերադրենք",
    "վերադրեք": "վերադրեցէք",
    "վերադրել եմ": "վերադրած եմ",
    "վերադրել ես": "վերադրած ես",
    "վերադրել է": "վերադրած է",
    "վերադրել ենք": "վերադրած ենք",
    "վերադրել եք": "վերադրած եք",
    "վերադրել են": "վերադրած են",
    "վերադրել էի": "վերադրած էի",
    "վերադրել էիր": "վերադրած էիր",
    "վերադրել էր": "վերադրած էր",
    "վերադրել էինք": "վերադրած էինք",
    "վերադրել էիք": "վերադրած էիք",
    "վերադրել էին": "վերադրած էին",
    "կվերադրեմ": "պիտի վերադրեմ",
    "կվերադրես": "պիտի վերադրես",
    "կվերադրի": "պիտի վերադրէ",
    "կվերադրենք": "պիտի վերադրենք",
    "կվերադրէք": "պիտի վերադրէք",
    "կվերադրեն": "պիտի վերադրեն",
    "կվերադրէի": "պիտի վերադրէի",
    "կվերադրէիր": "պիտի վերադրէիր",
    "կվերադրէր": "պիտի վերադրէր",
    "կվերադրէինք": "պիտի վերադրէինք",
    "կվերադրէիք": "պիտի վերադրէիք",
    "կվերադրէին": "պիտի վերադրէին",
    "չեմ վերադրում": "չեմ վերադրեր",
    "չես վերադրում": "չես վերադրեր",
    "չի վերադրում": "չի վերադրեր",
    "չենք վերադրում": "չենք վերադրեր",
    "չեք վերադրում": "չեք վերադրեր",
    "չեն վերադրում": "չեն վերադրեր",
    "չէի վերադրում": "չէի վերադրեր",
    "չէիր վերադրում": "չէիր վերադրեր",
    "չէր վերադրում": "չէր վերադրեր",
    "չէինք վերադրում": "չէինք վերադրեր",
    "չէիք վերադրում": "չէիք վերադրեր",
    "չէին վերադրում": "չէին վերադրեր",
    "չվերադրեցի": "չվերադրեցի",
    "չվերադրեցիր": "չվերադրեցիր",
    "չվերադրեց": "չվերադրեց",
    "չվերադրեցինք": "չվերադրեցինք",
    "չվերադրեցիք": "չվերադրեցիք",
    "չվերադրեցին": "չվերադրեցին",
    "մի վերադրիր": "մի վերադրեր",
    "մի վերադրենք": "մի վերադրենք",
    "մի վերադրեք": "մի վերադրէք",
    "չեմ վերադրել": "վերադրած չեմ",
    "չես վերադրել": "վերադրած չես",
    "չի վերադրել": "վերադրած չէ",
    "չենք վերադրել": "վերադրած չենք",
    "չեք վերադրել": "վերադրած չեք",
    "չեն վերադրել": "վերադրած չեն",
    "չէի վերադրել": "վերադրած չէի",
    "չէիր վերադրել": "վերադրած չէիր",
    "չէր վերադրել": "վերադրած չէր",
    "չէինք վերադրել": "վերադրած չէինք",
    "չէիք վերադրել": "վերադրած չէիք",
    "չէին վերադրել": "վերադրած չէին",
    "չեմ վերադրի": "պիտի չվերադրեմ",
    "չես վերադրի": "պիտի չվերադրես",
    "չի վերադրի": "պիտի չվերադրէ",
    "չենք վերադրի": "պիտի չվերադրենք",
    "չեք վերադրի": "պիտի չվերադրէք",
    "չեն վերադրի": "պիտի չվերադրեն",
    "չէի վերադրի": "պիտի չվերադրէի",
    "չէիր վերադրի": "պիտի չվերադրէիր",
    "չէր վերադրի": "պիտի չվերադրէր",
    "չէինք վերադրի": "պիտի չվերադրէինք",
    "չէիք վերադրի": "պիտի չվերադրէիք",
    "չէին վերադրի": "պիտի չվերադրէին",
    "պզտիկցնել": "պզտիկցնել",
    "պզտիկցն": "պզտիկցն",
    "պզտիկցրել": "պզտիկցուցած",
    "պզտիկցրեր": "պզտիկցուցեր",
    "պզտիկցնում": "պզտիկցներ",
    "պզտիկցնող": "պզտիկցնող",
    "պզտիկցնելու": "պզտիկցնելու",
    "պզտիկցնում եմ": "կը պզտիկցնեմ",
    "պզտիկցնում ես": "կը պզտիկցնես",
    "պզտիկցնում է": "կը պզտիկցնէ",
    "պզտիկցնում ենք": "կը պզտիկցնենք",
    "պզտիկցնում եք": "կը պզտիկցնէք",
    "պզտիկցնում են": "կը պզտիկցնեն",
    "պզտիկցնում էի": "կը պզտիկցնէի",
    "պզտիկցնում էիր": "կը պզտիկցնէիր",
    "պզտիկցնում էր": "կը պզտիկցնէր",
    "պզտիկցնում էինք": "կը պզտիկցնէինք",
    "պզտիկցնում էիք": "կը պզտիկցնէիք",
    "պզտիկցնում էին": "կը պզտիկցնէին",
    "պզտիկցրի": "պզտիկցուցի",
    "պզտիկցրիր": "պզտիկցուցիր",
    "պզտիկցրեց": "պզտիկցուց",
    "պզտիկցրինք": "պզտիկցուցինք",
    "պզտիկցրիք": "պզտիկցուցիք",
    "պզտիկցրին": "պզտիկցուցին",
    "պզտիկցրու": "պզտիկցուր",
    "պզտիկցնենք": "պզտիկցնենք",
    "պզտիկցրեք": "պզտիկցուցէք",
    "պզտիկցրել եմ": "պզտիկցուցած եմ",
    "պզտիկցրել ես": "պզտիկցուցած ես",
    "պզտիկցրել է": "պզտիկցուցած է",
    "պզտիկցրել ենք": "պզտիկցուցած ենք",
    "պզտիկցրել եք": "պզտիկցուցած եք",
    "պզտիկցրել են": "պզտիկցուցած են",
    "պզտիկցրել էի": "պզտիկցուցած էի",
    "պզտիկցրել էիր": "պզտիկցուցած էիր",
    "պզտիկցրել էր": "պզտիկցուցած էր",
    "պզտիկցրել էինք": "պզտիկցուցած էինք",
    "պզտիկցրել էիք": "պզտիկցուցած էիք",
    "պզտիկցրել էին": "պզտիկցուցած էին",
    "կպզտիկցնեմ": "պիտի պզտիկցնեմ",
    "կպզտիկցնես": "պիտի պզտիկցնես",
    "կպզտիկցնի": "պիտի պզտիկցնէ",
    "կպզտիկցնենք": "պիտի պզտիկցնենք",
    "կպզտիկցնէք": "պիտի պզտիկցնէք",
    "կպզտիկցնեն": "պիտի պզտիկցնեն",
    "կպզտիկցնէի": "պիտի պզտիկցնէի",
    "կպզտիկցնէիր": "պիտի պզտիկցնէիր",
    "կպզտիկցնէր": "պիտի պզտիկցնէր",
    "կպզտիկցնէինք": "պիտի պզտիկցնէինք",
    "կպզտիկցնէիք": "պիտի պզտիկցնէիք",
    "կպզտիկցնէին": "պիտի պզտիկցնէին",
    "չեմ պզտիկցնում": "չեմ պզտիկցներ",
    "չես պզտիկցնում": "չես պզտիկցներ",
    "չի պզտիկցնում": "չի պզտիկցներ",
    "չենք պզտիկցնում": "չենք պզտիկցներ",
    "չեք պզտիկցնում": "չեք պզտիկցներ",
    "չեն պզտիկցնում": "չեն պզտիկցներ",
    "չէի պզտիկցնում": "չէի պզտիկցներ",
    "չէիր պզտիկցնում": "չէիր պզտիկցներ",
    "չէր պզտիկցնում": "չէր պզտիկցներ",
    "չէինք պզտիկցնում": "չէինք պզտիկցներ",
    "չէիք պզտիկցնում": "չէիք պզտիկցներ",
    "չէին պզտիկցնում": "չէին պզտիկցներ",
    "չպզտիկցրի": "չպզտիկցուցի",
    "չպզտիկցրիր": "չպզտիկցուցիր",
    "չպզտիկցրեց": "չպզտիկցուց",
    "չպզտիկցրինք": "չպզտիկցուցինք",
    "չպզտիկցրիք": "չպզտիկցուցիք",
    "չպզտիկցրին": "չպզտիկցուցին",
    "մի պզտիկցրու": "մի պզտիկցներ",
    "մի պզտիկցնենք": "մի պզտիկցնենք",
    "մի պզտիկցրեք": "մի պզտիկցնէք",
    "չեմ պզտիկցրել": "պզտիկցուցած չեմ",
    "չես պզտիկցրել": "պզտիկցուցած չես",
    "չի պզտիկցրել": "պզտիկցուցած չէ",
    "չենք պզտիկցրել": "պզտիկցուցած չենք",
    "չեք պզտիկցրել": "պզտիկցուցած չեք",
    "չեն պզտիկցրել": "պզտիկցուցած չեն",
    "չէի պզտիկցրել": "պզտիկցուցած չէի",
    "չէիր պզտիկցրել": "պզտիկցուցած չէիր",
    "չէր պզտիկցրել": "պզտիկցուցած չէր",
    "չէինք պզտիկցրել": "պզտիկցուցած չէինք",
    "չէիք պզտիկցրել": "պզտիկցուցած չէիք",
    "չէին պզտիկցրել": "պզտիկցուցած չէին",
    "չեմ պզտիկցնի": "պիտի չպզտիկցնեմ",
    "չես պզտիկցնի": "պիտի չպզտիկցնես",
    "չի պզտիկցնի": "պիտի չպզտիկցնէ",
    "չենք պզտիկցնի": "պիտի չպզտիկցնենք",
    "չեք պզտիկցնի": "պիտի չպզտիկցնէք",
    "չեն պզտիկցնի": "պիտի չպզտիկցնեն",
    "չէի պզտիկցնի": "պիտի չպզտիկցնէի",
    "չէիր պզտիկցնի": "պիտի չպզտիկցնէիր",
    "չէր պզտիկցնի": "պիտի չպզտիկցնէր",
    "չէինք պզտիկցնի": "պիտի չպզտիկցնէինք",
    "չէիք պզտիկցնի": "պիտի չպզտիկցնէիք",
    "չէին պզտիկցնի": "պիտի չպզտիկցնէին",
    "գիրնալ": "գիրնալ",
    "գիրն": "գիրն",
    "գիրնացել": "գիրցած",
    "գիրնացեր": "գիրցեր",
    "գիրնում": "գիրնար",
    "գիրնացող": "գիրցող",
    "գիրնալու": "գիրնալու",
    "գիրնում եմ": "կը գիրնամ",
    "գիրնում ես": "կը գիրնաս",
    "գիրնում է": "կը գիրնայ",
    "գիրնում ենք": "կը գիրնանք",
    "գիրնում եք": "կը գիրնաք",
    "գիրնում են": "կը գիրնան",
    "գիրնում էի": "կը գիրնայի",
    "գիրնում էիր": "կը գիրնայիր",
    "գիրնում էր": "կը գիրնար",
    "գիրնում էինք": "կը գիրնայինք",
    "գիրնում էիք": "կը գիրնայիք",
    "գիրնում էին": "կը գիրնային",
    "գիրնացի": "գիրցայ",
    "գիրնացիր": "գիրցար",
    "գիրնաց": "գիրցաւ",
    "գիրնացինք": "գիրցանք",
    "գիրնացիք": "գիրցաք",
    "գիրնացին": "գիրցան",
    "գիրնա": "գիրցիր",
    "գիրնանք": "գիրնանք",
    "գիրնացեք": "գիրցէք",
    "գիրնացել եմ": "գիրցած եմ",
    "գիրնացել ես": "գիրցած ես",
    "գիրնացել է": "գիրցած է",
    "գիրնացել ենք": "գիրցած ենք",
    "գիրնացել եք": "գիրցած եք",
    "գիրնացել են": "գիրցած են",
    "գիրնացել էի": "գիրցած էի",
    "գիրնացել էիր": "գիրցած էիր",
    "գիրնացել էր": "գիրցած էր",
    "գիրնացել էինք": "գիրցած էինք",
    "գիրնացել էիք": "գիրցած էիք",
    "գիրնացել էին": "գիրցած էին",
    "կգիրնամ": "պիտի գիրնամ",
    "կգիրնաս": "պիտի գիրնաս",
    "կգիրնա": "պիտի գիրնայ",
    "կգիրնանք": "պիտի գիրնանք",
    "կգիրնաք": "պիտի գիրնաք",
    "կգիրնան": "պիտի գիրնան",
    "կգիրնայի": "պիտի գիրնայի",
    "կգիրնայիր": "պիտի գիրնայիր",
    "կգիրնար": "պիտի գիրնար",
    "կգիրնայինք": "պիտի գիրնայինք",
    "կգիրնայիք": "պիտի գիրնայիք",
    "կգիրնային": "պիտի գիրնային",
    "չեմ գիրնում": "չեմ գիրնար",
    "չես գիրնում": "չես գիրնար",
    "չի գիրնում": "չի գիրնար",
    "չենք գիրնում": "չենք գիրնար",
    "չեք գիրնում": "չեք գիրնար",
    "չեն գիրնում": "չեն գիրնար",
    "չէի գիրնում": "չէի գիրնար",
    "չէիր գիրնում": "չէիր գիրնար",
    "չէր գիրնում": "չէր գիրնար",
    "չէինք գիրնում": "չէինք գիրնար",
    "չէիք գիրնում": "չէիք գիրնար",
    "չէին գիրնում": "չէին գիրնար",
    "չգիրնացի": "չգիրցայ",
    "չգիրնացիր": "չգիրցար",
    "չգիրնաց": "չգիրցաւ",
    "չգիրնացինք": "չգիրցանք",
    "չգիրնացիք": "չգիրցաք",
    "չգիրնացին": "չգիրցան",
    "մի գիրնա": "մի գիրնար",
    "մի գիրնանք": "մի գիրնանք",
    "մի գիրնացեք": "մի գիրնաք",
    "չեմ գիրնացել": "գիրցած չեմ",
    "չես գիրնացել": "գիրցած չես",
    "չի գիրնացել": "գիրցած չէ",
    "չենք գիրնացել": "գիրցած չենք",
    "չեք գիրնացել": "գիրցած չեք",
    "չեն գիրնացել": "գիրցած չեն",
    "չէի գիրնացել": "գիրցած չէի",
    "չէիր գիրնացել": "գիրցած չէիր",
    "չէր գիրնացել": "գիրցած չէր",
    "չէինք գիրնացել": "գիրցած չէինք",
    "չէիք գիրնացել": "գիրցած չէիք",
    "չէին գիրնացել": "գիրցած չէին",
    "չեմ գիրնա": "պիտի չգիրնամ",
    "չես գիրնա": "պիտի չգիրնաս",
    "չի գիրնա": "պիտի չգիրնայ",
    "չենք գիրնա": "պիտի չգիրնանք",
    "չեք գիրնա": "պիտի չգիրնաք",
    "չեն գիրնա": "պիտի չգիրնան",
    "չէի գիրնա": "պիտի չգիրնայի",
    "չէիր գիրնա": "պիտի չգիրնայիր",
    "չէր գիրնա": "պիտի չգիրնար",
    "չէինք գիրնա": "պիտի չգիրնայինք",
    "չէիք գիրնա": "պիտի չգիրնայիք",
    "չէին գիրնա": "պիտի չգիրնային",
    "մեծցնել": "մեծցնել",
    "մեծցն": "մեծցն",
    "մեծցրել": "մեծցուցած",
    "մեծցրեր": "մեծցուցեր",
    "մեծցնում": "մեծցներ",
    "մեծցնող": "մեծցնող",
    "մեծցնելու": "մեծցնելու",
    "մեծցնում եմ": "կը մեծցնեմ",
    "մեծցնում ես": "կը մեծցնես",
    "մեծցնում է": "կը մեծցնէ",
    "մեծցնում ենք": "կը մեծցնենք",
    "մեծցնում եք": "կը մեծցնէք",
    "մեծցնում են": "կը մեծցնեն",
    "մեծցնում էի": "կը մեծցնէի",
    "մեծցնում էիր": "կը մեծցնէիր",
    "մեծցնում էր": "կը մեծցնէր",
    "մեծցնում էինք": "կը մեծցնէինք",
    "մեծցնում էիք": "կը մեծցնէիք",
    "մեծցնում էին": "կը մեծցնէին",
    "մեծցրի": "մեծցուցի",
    "մեծցրիր": "մեծցուցիր",
    "մեծցրեց": "մեծցուց",
    "մեծցրինք": "մեծցուցինք",
    "մեծցրիք": "մեծցուցիք",
    "մեծցրին": "մեծցուցին",
    "մեծցրու": "մեծցուր",
    "մեծցնենք": "մեծցնենք",
    "մեծցրեք": "մեծցուցէք",
    "մեծցրել եմ": "մեծցուցած եմ",
    "մեծցրել ես": "մեծցուցած ես",
    "մեծցրել է": "մեծցուցած է",
    "մեծցրել ենք": "մեծցուցած ենք",
    "մեծցրել եք": "մեծցուցած եք",
    "մեծցրել են": "մեծցուցած են",
    "մեծցրել էի": "մեծցուցած էի",
    "մեծցրել էիր": "մեծցուցած էիր",
    "մեծցրել էր": "մեծցուցած էր",
    "մեծցրել էինք": "մեծցուցած էինք",
    "մեծցրել էիք": "մեծցուցած էիք",
    "մեծցրել էին": "մեծցուցած էին",
    "կմեծցնեմ": "պիտի մեծցնեմ",
    "կմեծցնես": "պիտի մեծցնես",
    "կմեծցնի": "պիտի մեծցնէ",
    "կմեծցնենք": "պիտի մեծցնենք",
    "կմեծցնէք": "պիտի մեծցնէք",
    "կմեծցնեն": "պիտի մեծցնեն",
    "կմեծցնէի": "պիտի մեծցնէի",
    "կմեծցնէիր": "պիտի մեծցնէիր",
    "կմեծցնէր": "պիտի մեծցնէր",
    "կմեծցնէինք": "պիտի մեծցնէինք",
    "կմեծցնէիք": "պիտի մեծցնէիք",
    "կմեծցնէին": "պիտի մեծցնէին",
    "չեմ մեծցնում": "չեմ մեծցներ",
    "չես մեծցնում": "չես մեծցներ",
    "չի մեծցնում": "չի մեծցներ",
    "չենք մեծցնում": "չենք մեծցներ",
    "չեք մեծցնում": "չեք մեծցներ",
    "չեն մեծցնում": "չեն մեծցներ",
    "չէի մեծցնում": "չէի մեծցներ",
    "չէիր մեծցնում": "չէիր մեծցներ",
    "չէր մեծցնում": "չէր մեծցներ",
    "չէինք մեծցնում": "չէինք մեծցներ",
    "չէիք մեծցնում": "չէիք մեծցներ",
    "չէին մեծցնում": "չէին մեծցներ",
    "չմեծցրի": "չմեծցուցի",
    "չմեծցրիր": "չմեծցուցիր",
    "չմեծցրեց": "չմեծցուց",
    "չմեծցրինք": "չմեծցուցինք",
    "չմեծցրիք": "չմեծցուցիք",
    "չմեծցրին": "չմեծցուցին",
    "մի մեծցրու": "մի մեծցներ",
    "մի մեծցնենք": "մի մեծցնենք",
    "մի մեծցրեք": "մի մեծցնէք",
    "չեմ մեծցրել": "մեծցուցած չեմ",
    "չես մեծցրել": "մեծցուցած չես",
    "չի մեծցրել": "մեծցուցած չէ",
    "չենք մեծցրել": "մեծցուցած չենք",
    "չեք մեծցրել": "մեծցուցած չեք",
    "չեն մեծցրել": "մեծցուցած չեն",
    "չէի մեծցրել": "մեծցուցած չէի",
    "չէիր մեծցրել": "մեծցուցած չէիր",
    "չէր մեծցրել": "մեծցուցած չէր",
    "չէինք մեծցրել": "մեծցուցած չէինք",
    "չէիք մեծցրել": "մեծցուցած չէիք",
    "չէին մեծցրել": "մեծցուցած չէին",
    "չեմ մեծցնի": "պիտի չմեծցնեմ",
    "չես մեծցնի": "պիտի չմեծցնես",
    "չի մեծցնի": "պիտի չմեծցնէ",
    "չենք մեծցնի": "պիտի չմեծցնենք",
    "չեք մեծցնի": "պիտի չմեծցնէք",
    "չեն մեծցնի": "պիտի չմեծցնեն",
    "չէի մեծցնի": "պիտի չմեծցնէի",
    "չէիր մեծցնի": "պիտի չմեծցնէիր",
    "չէր մեծցնի": "պիտի չմեծցնէր",
    "չէինք մեծցնի": "պիտի չմեծցնէինք",
    "չէիք մեծցնի": "պիտի չմեծցնէիք",
    "չէին մեծցնի": "պիտի չմեծցնէին",
    "խոշորցնել": "խոշորցնել",
    "խոշորցն": "խոշորցն",
    "խոշորցրել": "խոշորցուցած",
    "խոշորցրեր": "խոշորցուցեր",
    "խոշորցնում": "խոշորցներ",
    "խոշորցնող": "խոշորցնող",
    "խոշորցնելու": "խոշորցնելու",
    "խոշորցնում եմ": "կը խոշորցնեմ",
    "խոշորցնում ես": "կը խոշորցնես",
    "խոշորցնում է": "կը խոշորցնէ",
    "խոշորցնում ենք": "կը խոշորցնենք",
    "խոշորցնում եք": "կը խոշորցնէք",
    "խոշորցնում են": "կը խոշորցնեն",
    "խոշորցնում էի": "կը խոշորցնէի",
    "խոշորցնում էիր": "կը խոշորցնէիր",
    "խոշորցնում էր": "կը խոշորցնէր",
    "խոշորցնում էինք": "կը խոշորցնէինք",
    "խոշորցնում էիք": "կը խոշորցնէիք",
    "խոշորցնում էին": "կը խոշորցնէին",
    "խոշորցրի": "խոշորցուցի",
    "խոշորցրիր": "խոշորցուցիր",
    "խոշորցրեց": "խոշորցուց",
    "խոշորցրինք": "խոշորցուցինք",
    "խոշորցրիք": "խոշորցուցիք",
    "խոշորցրին": "խոշորցուցին",
    "խոշորցրու": "խոշորցուր",
    "խոշորցնենք": "խոշորցնենք",
    "խոշորցրեք": "խոշորցուցէք",
    "խոշորցրել եմ": "խոշորցուցած եմ",
    "խոշորցրել ես": "խոշորցուցած ես",
    "խոշորցրել է": "խոշորցուցած է",
    "խոշորցրել ենք": "խոշորցուցած ենք",
    "խոշորցրել եք": "խոշորցուցած եք",
    "խոշորցրել են": "խոշորցուցած են",
    "խոշորցրել էի": "խոշորցուցած էի",
    "խոշորցրել էիր": "խոշորցուցած էիր",
    "խոշորցրել էր": "խոշորցուցած էր",
    "խոշորցրել էինք": "խոշորցուցած էինք",
    "խոշորցրել էիք": "խոշորցուցած էիք",
    "խոշորցրել էին": "խոշորցուցած էին",
    "կխոշորցնեմ": "պիտի խոշորցնեմ",
    "կխոշորցնես": "պիտի խոշորցնես",
    "կխոշորցնի": "պիտի խոշորցնէ",
    "կխոշորցնենք": "պիտի խոշորցնենք",
    "կխոշորցնէք": "պիտի խոշորցնէք",
    "կխոշորցնեն": "պիտի խոշորցնեն",
    "կխոշորցնէի": "պիտի խոշորցնէի",
    "կխոշորցնէիր": "պիտի խոշորցնէիր",
    "կխոշորցնէր": "պիտի խոշորցնէր",
    "կխոշորցնէինք": "պիտի խոշորցնէինք",
    "կխոշորցնէիք": "պիտի խոշորցնէիք",
    "կխոշորցնէին": "պիտի խոշորցնէին",
    "չեմ խոշորցնում": "չեմ խոշորցներ",
    "չես խոշորցնում": "չես խոշորցներ",
    "չի խոշորցնում": "չի խոշորցներ",
    "չենք խոշորցնում": "չենք խոշորցներ",
    "չեք խոշորցնում": "չեք խոշորցներ",
    "չեն խոշորցնում": "չեն խոշորցներ",
    "չէի խոշորցնում": "չէի խոշորցներ",
    "չէիր խոշորցնում": "չէիր խոշորցներ",
    "չէր խոշորցնում": "չէր խոշորցներ",
    "չէինք խոշորցնում": "չէինք խոշորցներ",
    "չէիք խոշորցնում": "չէիք խոշորցներ",
    "չէին խոշորցնում": "չէին խոշորցներ",
    "չխոշորցրի": "չխոշորցուցի",
    "չխոշորցրիր": "չխոշորցուցիր",
    "չխոշորցրեց": "չխոշորցուց",
    "չխոշորցրինք": "չխոշորցուցինք",
    "չխոշորցրիք": "չխոշորցուցիք",
    "չխոշորցրին": "չխոշորցուցին",
    "մի խոշորցրու": "մի խոշորցներ",
    "մի խոշորցնենք": "մի խոշորցնենք",
    "մի խոշորցրեք": "մի խոշորցնէք",
    "չեմ խոշորցրել": "խոշորցուցած չեմ",
    "չես խոշորցրել": "խոշորցուցած չես",
    "չի խոշորցրել": "խոշորցուցած չէ",
    "չենք խոշորցրել": "խոշորցուցած չենք",
    "չեք խոշորցրել": "խոշորցուցած չեք",
    "չեն խոշորցրել": "խոշորցուցած չեն",
    "չէի խոշորցրել": "խոշորցուցած չէի",
    "չէիր խոշորցրել": "խոշորցուցած չէիր",
    "չէր խոշորցրել": "խոշորցուցած չէր",
    "չէինք խոշորցրել": "խոշորցուցած չէինք",
    "չէիք խոշորցրել": "խոշորցուցած չէիք",
    "չէին խոշորցրել": "խոշորցուցած չէին",
    "չեմ խոշորցնի": "պիտի չխոշորցնեմ",
    "չես խոշորցնի": "պիտի չխոշորցնես",
    "չի խոշորցնի": "պիտի չխոշորցնէ",
    "չենք խոշորցնի": "պիտի չխոշորցնենք",
    "չեք խոշորցնի": "պիտի չխոշորցնէք",
    "չեն խոշորցնի": "պիտի չխոշորցնեն",
    "չէի խոշորցնի": "պիտի չխոշորցնէի",
    "չէիր խոշորցնի": "պիտի չխոշորցնէիր",
    "չէր խոշորցնի": "պիտի չխոշորցնէր",
    "չէինք խոշորցնի": "պիտի չխոշորցնէինք",
    "չէիք խոշորցնի": "պիտի չխոշորցնէիք",
    "չէին խոշորցնի": "պիտի չխոշորցնէին",
    "հեռանալ": "հեռանալ",
    "հեռան": "հեռան",
    "հեռացել": "հեռացած",
    "հեռացեր": "հեռացեր",
    "հեռանում": "հեռանար",
    "հեռացող": "հեռացող",
    "հեռանալու": "հեռանալու",
    "հեռանում եմ": "կը հեռանամ",
    "հեռանում ես": "կը հեռանաս",
    "հեռանում է": "կը հեռանայ",
    "հեռանում ենք": "կը հեռանանք",
    "հեռանում եք": "կը հեռանաք",
    "հեռանում են": "կը հեռանան",
    "հեռանում էի": "կը հեռանայի",
    "հեռանում էիր": "կը հեռանայիր",
    "հեռանում էր": "կը հեռանար",
    "հեռանում էինք": "կը հեռանայինք",
    "հեռանում էիք": "կը հեռանայիք",
    "հեռանում էին": "կը հեռանային",
    "հեռացա": "հեռացայ",
    "հեռացար": "հեռացար",
    "հեռացավ": "հեռացաւ",
    "հեռացանք": "հեռացանք",
    "հեռացաք": "հեռացաք",
    "հեռացան": "հեռացան",
    "հեռացիր": "հեռացիր",
    "հեռանանք": "հեռանանք",
    "հեռանացեք": "հեռացէք",
    "հեռացել եմ": "հեռացած եմ",
    "հեռացել ես": "հեռացած ես",
    "հեռացել է": "հեռացած է",
    "հեռացել ենք": "հեռացած ենք",
    "հեռացել եք": "հեռացած եք",
    "հեռացել են": "հեռացած են",
    "հեռացել էի": "հեռացած էի",
    "հեռացել էիր": "հեռացած էիր",
    "հեռացել էր": "հեռացած էր",
    "հեռացել էինք": "հեռացած էինք",
    "հեռացել էիք": "հեռացած էիք",
    "հեռացել էին": "հեռացած էին",
    "կհեռանամ": "պիտի հեռանամ",
    "կհեռանաս": "պիտի հեռանաս",
    "կհեռանա": "պիտի հեռանայ",
    "կհեռանանք": "պիտի հեռանանք",
    "կհեռանաք": "պիտի հեռանաք",
    "կհեռանան": "պիտի հեռանան",
    "կհեռանայի": "պիտի հեռանայի",
    "կհեռանայիր": "պիտի հեռանայիր",
    "կհեռանար": "պիտի հեռանար",
    "կհեռանայինք": "պիտի հեռանայինք",
    "կհեռանայիք": "պիտի հեռանայիք",
    "կհեռանային": "պիտի հեռանային",
    "չեմ հեռանում": "չեմ հեռանար",
    "չես հեռանում": "չես հեռանար",
    "չի հեռանում": "չի հեռանար",
    "չենք հեռանում": "չենք հեռանար",
    "չեք հեռանում": "չեք հեռանար",
    "չեն հեռանում": "չեն հեռանար",
    "չէի հեռանում": "չէի հեռանար",
    "չէիր հեռանում": "չէիր հեռանար",
    "չէր հեռանում": "չէր հեռանար",
    "չէինք հեռանում": "չէինք հեռանար",
    "չէիք հեռանում": "չէիք հեռանար",
    "չէին հեռանում": "չէին հեռանար",
    "չհեռացա": "չհեռացայ",
    "չհեռացար": "չհեռացար",
    "չհեռացավ": "չհեռացաւ",
    "չհեռացանք": "չհեռացանք",
    "չհեռացաք": "չհեռացաք",
    "չհեռացան": "չհեռացան",
    "մի հեռացիր": "մի հեռանար",
    "մի հեռանանք": "մի հեռանանք",
    "մի հեռանացեք": "մի հեռանաք",
    "չեմ հեռացել": "հեռացած չեմ",
    "չես հեռացել": "հեռացած չես",
    "չի հեռացել": "հեռացած չէ",
    "չենք հեռացել": "հեռացած չենք",
    "չեք հեռացել": "հեռացած չեք",
    "չեն հեռացել": "հեռացած չեն",
    "չէի հեռացել": "հեռացած չէի",
    "չէիր հեռացել": "հեռացած չէիր",
    "չէր հեռացել": "հեռացած չէր",
    "չէինք հեռացել": "հեռացած չէինք",
    "չէիք հեռացել": "հեռացած չէիք",
    "չէին հեռացել": "հեռացած չէին",
    "չեմ հեռանա": "պիտի չհեռանամ",
    "չես հեռանա": "պիտի չհեռանաս",
    "չի հեռանա": "պիտի չհեռանայ",
    "չենք հեռանա": "պիտի չհեռանանք",
    "չեք հեռանա": "պիտի չհեռանաք",
    "չեն հեռանա": "պիտի չհեռանան",
    "չէի հեռանա": "պիտի չհեռանայի",
    "չէիր հեռանա": "պիտի չհեռանայիր",
    "չէր հեռանա": "պիտի չհեռանար",
    "չէինք հեռանա": "պիտի չհեռանայինք",
    "չէիք հեռանա": "պիտի չհեռանայիք",
    "չէին հեռանա": "պիտի չհեռանային",
    "ձուկ վորսալ": "ձուկ վորսալ",
    "վորսալ": "վորսալ",
    "վորս": "վորս",
    "վորսացել": "վորսացած",
    "վորսացեր": "վորսացեր",
    "վորսում": "վորսար",
    "վորսացող": "վորսացող",
    "վորսալու": "վորսալու",
    "ձուկ վորսում եմ": "ձուկ կը վորսամ",
    "ձուկ վորսում ես": "ձուկ կը վորսաս",
    "ձուկ վորսում է": "ձուկ կը վորսայ",
    "ձուկ վորսում ենք": "ձուկ կը վորսանք",
    "ձուկ վորսում եք": "ձուկ կը վորսաք",
    "ձուկ վորսում են": "ձուկ կը վորսան",
    "ձուկ վորսում էի": "ձուկ կը վորսայի",
    "ձուկ վորսում էիր": "ձուկ կը վորսայիր",
    "ձուկ վորսում էր": "ձուկ կը վորսար",
    "ձուկ վորսում էինք": "ձուկ կը վորսայինք",
    "ձուկ վորսում էիք": "ձուկ կը վորսայիք",
    "ձուկ վորսում էին": "ձուկ կը վորսային",
    "ձուկ վորսացի": "ձուկ վորսացի",
    "ձուկ վորսացիր": "ձուկ վորսացիր",
    "ձուկ վորսաց": "ձուկ վորսաց",
    "ձուկ վորսացինք": "ձուկ վորսացինք",
    "ձուկ վորսացիք": "ձուկ վորսացիք",
    "ձուկ վորսացին": "ձուկ վորսացին",
    "ձուկ վորսա": "ձուկ վորսա",
    "ձուկ վորսանք": "ձուկ վորսանք",
    "ձուկ վորսացեք": "ձուկ վորսացէք",
    "ձուկ վորսացել եմ": "ձուկ վորսացած եմ",
    "ձուկ վորսացել ես": "ձուկ վորսացած ես",
    "ձուկ վորսացել է": "ձուկ վորսացած է",
    "ձուկ վորսացել ենք": "ձուկ վորսացած ենք",
    "ձուկ վորսացել եք": "ձուկ վորսացած եք",
    "ձուկ վորսացել են": "ձուկ վորսացած են",
    "ձուկ վորսացել էի": "ձուկ վորսացած էի",
    "ձուկ վորսացել էիր": "ձուկ վորսացած էիր",
    "ձուկ վորսացել էր": "ձուկ վորսացած էր",
    "ձուկ վորսացել էինք": "ձուկ վորսացած էինք",
    "ձուկ վորսացել էիք": "ձուկ վորսացած էիք",
    "ձուկ վորսացել էին": "ձուկ վորսացած էին",
    "ձուկ կվորսամ": "ձուկ պիտի վորսամ",
    "ձուկ կվորսաս": "ձուկ պիտի վորսաս",
    "ձուկ կվորսա": "ձուկ պիտի վորսայ",
    "ձուկ կվորսանք": "ձուկ պիտի վորսանք",
    "ձուկ կվորսաք": "ձուկ պիտի վորսաք",
    "ձուկ կվորսան": "ձուկ պիտի վորսան",
    "ձուկ կվորսայի": "ձուկ պիտի վորսայի",
    "ձուկ կվորսայիր": "ձուկ պիտի վորսայիր",
    "ձուկ կվորսար": "ձուկ պիտի վորսար",
    "ձուկ կվորսայինք": "ձուկ պիտի վորսայինք",
    "ձուկ կվորսայիք": "ձուկ պիտի վորսայիք",
    "ձուկ կվորսային": "ձուկ պիտի վորսային",
    "ձուկ չեմ վորսում": "ձուկ չեմ վորսար",
    "ձուկ չես վորսում": "ձուկ չես վորսար",
    "ձուկ չի վորսում": "ձուկ չի վորսար",
    "ձուկ չենք վորսում": "ձուկ չենք վորսար",
    "ձուկ չեք վորսում": "ձուկ չեք վորսար",
    "ձուկ չեն վորսում": "ձուկ չեն վորսար",
    "ձուկ չէի վորսում": "ձուկ չէի վորսար",
    "ձուկ չէիր վորսում": "ձուկ չէիր վորսար",
    "ձուկ չէր վորսում": "ձուկ չէր վորսար",
    "ձուկ չէինք վորսում": "ձուկ չէինք վորսար",
    "ձուկ չէիք վորսում": "ձուկ չէիք վորսար",
    "ձուկ չէին վորսում": "ձուկ չէին վորսար",
    "ձուկ չվորսացի": "ձուկ չվորսացի",
    "ձուկ չվորսացիր": "ձուկ չվորսացիր",
    "ձուկ չվորսաց": "ձուկ չվորսաց",
    "ձուկ չվորսացինք": "ձուկ չվորսացինք",
    "ձուկ չվորսացիք": "ձուկ չվորսացիք",
    "ձուկ չվորսացին": "ձուկ չվորսացին",
    "ձուկ մի վորսա": "ձուկ մի վորսար",
    "ձուկ մի վորսանք": "ձուկ մի վորսանք",
    "ձուկ մի վորսացեք": "ձուկ մի վորսաք",
    "ձուկ չեմ վորսացել": "ձուկ վորսացած չեմ",
    "ձուկ չես վորսացել": "ձուկ վորսացած չես",
    "ձուկ չի վորսացել": "ձուկ վորսացած չէ",
    "ձուկ չենք վորսացել": "ձուկ վորսացած չենք",
    "ձուկ չեք վորսացել": "ձուկ վորսացած չեք",
    "ձուկ չեն վորսացել": "ձուկ վորսացած չեն",
    "ձուկ չէի վորսացել": "ձուկ վորսացած չէի",
    "ձուկ չէիր վորսացել": "ձուկ վորսացած չէիր",
    "ձուկ չէր վորսացել": "ձուկ վորսացած չէր",
    "ձուկ չէինք վորսացել": "ձուկ վորսացած չէինք",
    "ձուկ չէիք վորսացել": "ձուկ վորսացած չէիք",
    "ձուկ չէին վորսացել": "ձուկ վորսացած չէին",
    "ձուկ չեմ վորսա": "ձուկ պիտի չվորսամ",
    "ձուկ չես վորսա": "ձուկ պիտի չվորսաս",
    "ձուկ չի վորսա": "ձուկ պիտի չվորսայ",
    "ձուկ չենք վորսա": "ձուկ պիտի չվորսանք",
    "ձուկ չեք վորսա": "ձուկ պիտի չվորսաք",
    "ձուկ չեն վորսա": "ձուկ պիտի չվորսան",
    "ձուկ չէի վորսա": "ձուկ պիտի չվորսայի",
    "ձուկ չէիր վորսա": "ձուկ պիտի չվորսայիր",
    "ձուկ չէր վորսա": "ձուկ պիտի չվորսար",
    "ձուկ չէինք վորսա": "ձուկ պիտի չվորսայինք",
    "ձուկ չէիք վորսա": "ձուկ պիտի չվորսայիք",
    "ձուկ չէին վորսա": "ձուկ պիտի չվորսային",
    "վորսում եմ": "կը վորսամ",
    "վորսում ես": "կը վորսաս",
    "վորսում է": "կը վորսայ",
    "վորսում ենք": "կը վորսանք",
    "վորսում եք": "կը վորսաք",
    "վորսում են": "կը վորսան",
    "վորսում էի": "կը վորսայի",
    "վորսում էիր": "կը վորսայիր",
    "վորսում էր": "կը վորսար",
    "վորսում էինք": "կը վորսայինք",
    "վորսում էիք": "կը վորսայիք",
    "վորսում էին": "կը վորսային",
    "վորսացի": "վորսացի",
    "վորսացիր": "վորսացիր",
    "վորսաց": "վորսաց",
    "վորսացինք": "վորսացինք",
    "վորսացիք": "վորսացիք",
    "վորսացին": "վորսացին",
    "վորսա": "վորսա",
    "վորսանք": "վորսանք",
    "վորսացեք": "վորսացէք",
    "վորսացել եմ": "վորսացած եմ",
    "վորսացել ես": "վորսացած ես",
    "վորսացել է": "վորսացած է",
    "վորսացել ենք": "վորսացած ենք",
    "վորսացել եք": "վորսացած եք",
    "վորսացել են": "վորսացած են",
    "վորսացել էի": "վորսացած էի",
    "վորսացել էիր": "վորսացած էիր",
    "վորսացել էր": "վորսացած էր",
    "վորսացել էինք": "վորսացած էինք",
    "վորսացել էիք": "վորսացած էիք",
    "վորսացել էին": "վորսացած էին",
    "կվորսամ": "պիտի վորսամ",
    "կվորսաս": "պիտի վորսաս",
    "կվորսա": "պիտի վորսայ",
    "կվորսանք": "պիտի վորսանք",
    "կվորսաք": "պիտի վորսաք",
    "կվորսան": "պիտի վորսան",
    "կվորսայի": "պիտի վորսայի",
    "կվորսայիր": "պիտի վորսայիր",
    "կվորսար": "պիտի վորսար",
    "կվորսայինք": "պիտի վորսայինք",
    "կվորսայիք": "պիտի վորսայիք",
    "կվորսային": "պիտի վորսային",
    "չեմ վորսում": "չեմ վորսար",
    "չես վորսում": "չես վորսար",
    "չի վորսում": "չի վորսար",
    "չենք վորսում": "չենք վորսար",
    "չեք վորսում": "չեք վորսար",
    "չեն վորսում": "չեն վորսար",
    "չէի վորսում": "չէի վորսար",
    "չէիր վորսում": "չէիր վորսար",
    "չէր վորսում": "չէր վորսար",
    "չէինք վորսում": "չէինք վորսար",
    "չէիք վորսում": "չէիք վորսար",
    "չէին վորսում": "չէին վորսար",
    "չվորսացի": "չվորսացի",
    "չվորսացիր": "չվորսացիր",
    "չվորսաց": "չվորսաց",
    "չվորսացինք": "չվորսացինք",
    "չվորսացիք": "չվորսացիք",
    "չվորսացին": "չվորսացին",
    "մի վորսա": "մի վորսար",
    "մի վորսանք": "մի վորսանք",
    "մի վորսացեք": "մի վորսաք",
    "չեմ վորսացել": "վորսացած չեմ",
    "չես վորսացել": "վորսացած չես",
    "չի վորսացել": "վորսացած չէ",
    "չենք վորսացել": "վորսացած չենք",
    "չեք վորսացել": "վորսացած չեք",
    "չեն վորսացել": "վորսացած չեն",
    "չէի վորսացել": "վորսացած չէի",
    "չէիր վորսացել": "վորսացած չէիր",
    "չէր վորսացել": "վորսացած չէր",
    "չէինք վորսացել": "վորսացած չէինք",
    "չէիք վորսացել": "վորսացած չէիք",
    "չէին վորսացել": "վորսացած չէին",
    "չեմ վորսա": "պիտի չվորսամ",
    "չես վորսա": "պիտի չվորսաս",
    "չի վորսա": "պիտի չվորսայ",
    "չենք վորսա": "պիտի չվորսանք",
    "չեք վորսա": "պիտի չվորսաք",
    "չեն վորսա": "պիտի չվորսան",
    "չէի վորսա": "պիտի չվորսայի",
    "չէիր վորսա": "պիտի չվորսայիր",
    "չէր վորսա": "պիտի չվորսար",
    "չէինք վորսա": "պիտի չվորսայինք",
    "չէիք վորսա": "պիտի չվորսայիք",
    "չէին վորսա": "պիտի չվորսային",
    "ապսպրել": "ապսպրած",
    "ապսպր": "ապսպր",
    "ապսպրեցեր": "ապսպրեցեր",
    "ապսպրում": "ապսպրեր",
    "ապսպրող": "ապսպրող",
    "ապսպրելու": "ապսպրելու",
    "ապսպրում եմ": "կ'ապսպրեմ",
    "ապսպրում ես": "կ'ապսպրես",
    "ապսպրում է": "կ'ապսպրէ",
    "ապսպրում ենք": "կ'ապսպրենք",
    "ապսպրում եք": "կ'ապսպրէք",
    "ապսպրում են": "կ'ապսպրեն",
    "ապսպրում էի": "կ'ապսպրէի",
    "ապսպրում էիր": "կ'ապսպրէիր",
    "ապսպրում էր": "կ'ապսպրէր",
    "ապսպրում էինք": "կ'ապսպրէինք",
    "ապսպրում էիք": "կ'ապսպրէիք",
    "ապսպրում էին": "կ'ապսպրէին",
    "ապսպրեցի": "ապսպրեցի",
    "ապսպրեցիր": "ապսպրեցիր",
    "ապսպրեց": "ապսպրեց",
    "ապսպրեցինք": "ապսպրեցինք",
    "ապսպրեցիք": "ապսպրեցիք",
    "ապսպրեցին": "ապսպրեցին",
    "ապսպրիր": "ապսպրէ",
    "ապսպրենք": "ապսպրենք",
    "ապսպրեք": "ապսպրեցէք",
    "ապսպրել եմ": "ապսպրած եմ",
    "ապսպրել ես": "ապսպրած ես",
    "ապսպրել է": "ապսպրած է",
    "ապսպրել ենք": "ապսպրած ենք",
    "ապսպրել եք": "ապսպրած եք",
    "ապսպրել են": "ապսպրած են",
    "ապսպրել էի": "ապսպրած էի",
    "ապսպրել էիր": "ապսպրած էիր",
    "ապսպրել էր": "ապսպրած էր",
    "ապսպրել էինք": "ապսպրած էինք",
    "ապսպրել էիք": "ապսպրած էիք",
    "ապսպրել էին": "ապսպրած էին",
    "կապսպրեմ": "պիտի ապսպրեմ",
    "կապսպրես": "պիտի ապսպրես",
    "կապսպրի": "պիտի ապսպրէ",
    "կապսպրենք": "պիտի ապսպրենք",
    "կապսպրէք": "պիտի ապսպրէք",
    "կապսպրեն": "պիտի ապսպրեն",
    "կապսպրէի": "պիտի ապսպրէի",
    "կապսպրէիր": "պիտի ապսպրէիր",
    "կապսպրէր": "պիտի ապսպրէր",
    "կապսպրէինք": "պիտի ապսպրէինք",
    "կապսպրէիք": "պիտի ապսպրէիք",
    "կապսպրէին": "պիտի ապսպրէին",
    "չեմ ապսպրում": "չեմ ապսպրեր",
    "չես ապսպրում": "չես ապսպրեր",
    "չ'ապսպրում": "չ'ապսպրեր",
    "չենք ապսպրում": "չենք ապսպրեր",
    "չեք ապսպրում": "չեք ապսպրեր",
    "չեն ապսպրում": "չեն ապսպրեր",
    "չէի ապսպրում": "չէի ապսպրեր",
    "չէիր ապսպրում": "չէիր ապսպրեր",
    "չէր ապսպրում": "չէր ապսպրեր",
    "չէինք ապսպրում": "չէինք ապսպրեր",
    "չէիք ապսպրում": "չէիք ապսպրեր",
    "չէին ապսպրում": "չէին ապսպրեր",
    "չապսպրեցի": "չապսպրեցի",
    "չապսպրեցիր": "չապսպրեցիր",
    "չապսպրեց": "չապսպրեց",
    "չապսպրեցինք": "չապսպրեցինք",
    "չապսպրեցիք": "չապսպրեցիք",
    "չապսպրեցին": "չապսպրեցին",
    "մի ապսպրիր": "մի ապսպրեր",
    "մի ապսպրենք": "մի ապսպրենք",
    "մի ապսպրեք": "մի ապսպրէք",
    "չեմ ապսպրել": "ապսպրած չեմ",
    "չես ապսպրել": "ապսպրած չես",
    "չի ապսպրել": "ապսպրած չէ",
    "չենք ապսպրել": "ապսպրած չենք",
    "չեք ապսպրել": "ապսպրած չեք",
    "չեն ապսպրել": "ապսպրած չեն",
    "չէի ապսպրել": "ապսպրած չէի",
    "չէիր ապսպրել": "ապսպրած չէիր",
    "չէր ապսպրել": "ապսպրած չէր",
    "չէինք ապսպրել": "ապսպրած չէինք",
    "չէիք ապսպրել": "ապսպրած չէիք",
    "չէին ապսպրել": "ապսպրած չէին",
    "չեմ ապսպրի": "պիտի չապսպրեմ",
    "չես ապսպրի": "պիտի չապսպրես",
    "չի ապսպրի": "պիտի չապսպրէ",
    "չենք ապսպրի": "պիտի չապսպրենք",
    "չեք ապսպրի": "պիտի չապսպրէք",
    "չեն ապսպրի": "պիտի չապսպրեն",
    "չէի ապսպրի": "պիտի չապսպրէի",
    "չէիր ապսպրի": "պիտի չապսպրէիր",
    "չէր ապսպրի": "պիտի չապսպրէր",
    "չէինք ապսպրի": "պիտի չապսպրէինք",
    "չէիք ապսպրի": "պիտի չապսպրէիք",
    "չէին ապսպրի": "պիտի չապսպրէին",
    "բաժանել": "բաժանեցած",
    "բաժան": "բաժան",
    "բաժանեցեր": "բաժանեցեր",
    "բաժանում": "բաժաներ",
    "բաժանող": "բաժանող",
    "բաժանելու": "բաժանելու",
    "բաժանում եմ": "կը բաժանեմ",
    "բաժանում ես": "կը բաժանես",
    "բաժանում է": "կը բաժանէ",
    "բաժանում ենք": "կը բաժանենք",
    "բաժանում եք": "կը բաժանէք",
    "բաժանում են": "կը բաժանեն",
    "բաժանում էի": "կը բաժանէի",
    "բաժանում էիր": "կը բաժանէիր",
    "բաժանում էր": "կը բաժանէր",
    "բաժանում էինք": "կը բաժանէինք",
    "բաժանում էիք": "կը բաժանէիք",
    "բաժանում էին": "կը բաժանէին",
    "բաժանեցի": "բաժանեցի",
    "բաժանեցիր": "բաժանեցիր",
    "բաժանեց": "բաժանեց",
    "բաժանեցինք": "բաժանեցինք",
    "բաժանեցիք": "բաժանեցիք",
    "բաժանեցին": "բաժանեցին",
    "բաժանիր": "բաժանէ",
    "բաժանենք": "բաժանենք",
    "բաժանեցեք": "բաժանեցէք",
    "բաժանել եմ": "բաժանեցած եմ",
    "բաժանել ես": "բաժանեցած ես",
    "բաժանել է": "բաժանեցած է",
    "բաժանել ենք": "բաժանեցած ենք",
    "բաժանել եք": "բաժանեցած եք",
    "բաժանել են": "բաժանեցած են",
    "բաժանել էի": "բաժանեցած էի",
    "բաժանել էիր": "բաժանեցած էիր",
    "բաժանել էր": "բաժանեցած էր",
    "բաժանել էինք": "բաժանեցած էինք",
    "բաժանել էիք": "բաժանեցած էիք",
    "բաժանել էին": "բաժանեցած էին",
    "կբաժանեմ": "պիտի բաժանեմ",
    "կբաժանես": "պիտի բաժանես",
    "կբաժանի": "պիտի բաժանէ",
    "կբաժանենք": "պիտի բաժանենք",
    "կբաժանէք": "պիտի բաժանէք",
    "կբաժանեն": "պիտի բաժանեն",
    "կբաժանէի": "պիտի բաժանէի",
    "կբաժանէիր": "պիտի բաժանէիր",
    "կբաժանէր": "պիտի բաժանէր",
    "կբաժանէինք": "պիտի բաժանէինք",
    "կբաժանէիք": "պիտի բաժանէիք",
    "կբաժանէին": "պիտի բաժանէին",
    "չեմ բաժանում": "չեմ բաժաներ",
    "չես բաժանում": "չես բաժաներ",
    "չի բաժանում": "չի բաժաներ",
    "չենք բաժանում": "չենք բաժաներ",
    "չեք բաժանում": "չեք բաժաներ",
    "չեն բաժանում": "չեն բաժաներ",
    "չէի բաժանում": "չէի բաժաներ",
    "չէիր բաժանում": "չէիր բաժաներ",
    "չէր բաժանում": "չէր բաժաներ",
    "չէինք բաժանում": "չէինք բաժաներ",
    "չէիք բաժանում": "չէիք բաժաներ",
    "չէին բաժանում": "չէին բաժաներ",
    "չբաժանեցի": "չբաժանեցի",
    "չբաժանեցիր": "չբաժանեցիր",
    "չբաժանեց": "չբաժանեց",
    "չբաժանեցինք": "չբաժանեցինք",
    "չբաժանեցիք": "չբաժանեցիք",
    "չբաժանեցին": "չբաժանեցին",
    "մի բաժանիր": "մի բաժաներ",
    "մի բաժանենք": "մի բաժանենք",
    "մի բաժանեցեք": "մի բաժանէք",
    "չեմ բաժանել": "բաժանեցած չեմ",
    "չես բաժանել": "բաժանեցած չես",
    "չի բաժանել": "բաժանեցած չէ",
    "չենք բաժանել": "բաժանեցած չենք",
    "չեք բաժանել": "բաժանեցած չեք",
    "չեն բաժանել": "բաժանեցած չեն",
    "չէի բաժանել": "բաժանեցած չէի",
    "չէիր բաժանել": "բաժանեցած չէիր",
    "չէր բաժանել": "բաժանեցած չէր",
    "չէինք բաժանել": "բաժանեցած չէինք",
    "չէիք բաժանել": "բաժանեցած չէիք",
    "չէին բաժանել": "բաժանեցած չէին",
    "չեմ բաժանի": "պիտի չբաժանեմ",
    "չես բաժանի": "պիտի չբաժանես",
    "չի բաժանի": "պիտի չբաժանէ",
    "չենք բաժանի": "պիտի չբաժանենք",
    "չեք բաժանի": "պիտի չբաժանէք",
    "չեն բաժանի": "պիտի չբաժանեն",
    "չէի բաժանի": "պիտի չբաժանէի",
    "չէիր բաժանի": "պիտի չբաժանէիր",
    "չէր բաժանի": "պիտի չբաժանէր",
    "չէինք բաժանի": "պիտի չբաժանէինք",
    "չէիք բաժանի": "պիտի չբաժանէիք",
    "չէին բաժանի": "պիտի չբաժանէին",
    "բաշխել": "բաշխած",
    "բաշխ": "բաշխ",
    "բաշխեցեր": "բաշխեցեր",
    "բաշխում": "բաշխեր",
    "բաշխող": "բաշխող",
    "բաշխելու": "բաշխելու",
    "բաշխում եմ": "կը բաշխեմ",
    "բաշխում ես": "կը բաշխես",
    "բաշխում է": "կը բաշխէ",
    "բաշխում ենք": "կը բաշխենք",
    "բաշխում եք": "կը բաշխէք",
    "բաշխում են": "կը բաշխեն",
    "բաշխում էի": "կը բաշխէի",
    "բաշխում էիր": "կը բաշխէիր",
    "բաշխում էր": "կը բաշխէր",
    "բաշխում էինք": "կը բաշխէինք",
    "բաշխում էիք": "կը բաշխէիք",
    "բաշխում էին": "կը բաշխէին",
    "բաշխեցի": "բաշխեցի",
    "բաշխեցիր": "բաշխեցիր",
    "բաշխեց": "բաշխեց",
    "բաշխեցինք": "բաշխեցինք",
    "բաշխեցիք": "բաշխեցիք",
    "բաշխեցին": "բաշխեցին",
    "բաշխիր": "բաշխէ",
    "բաշխենք": "բաշխենք",
    "բաշխեք": "բաշխեցէք",
    "բաշխել եմ": "բաշխած եմ",
    "բաշխել ես": "բաշխած ես",
    "բաշխել է": "բաշխած է",
    "բաշխել ենք": "բաշխած ենք",
    "բաշխել եք": "բաշխած եք",
    "բաշխել են": "բաշխած են",
    "բաշխել էի": "բաշխած էի",
    "բաշխել էիր": "բաշխած էիր",
    "բաշխել էր": "բաշխած էր",
    "բաշխել էինք": "բաշխած էինք",
    "բաշխել էիք": "բաշխած էիք",
    "բաշխել էին": "բաշխած էին",
    "կբաշխեմ": "պիտի բաշխեմ",
    "կբաշխես": "պիտի բաշխես",
    "կբաշխի": "պիտի բաշխէ",
    "կբաշխենք": "պիտի բաշխենք",
    "կբաշխէք": "պիտի բաշխէք",
    "կբաշխեն": "պիտի բաշխեն",
    "կբաշխէի": "պիտի բաշխէի",
    "կբաշխէիր": "պիտի բաշխէիր",
    "կբաշխէր": "պիտի բաշխէր",
    "կբաշխէինք": "պիտի բաշխէինք",
    "կբաշխէիք": "պիտի բաշխէիք",
    "կբաշխէին": "պիտի բաշխէին",
    "չեմ բաշխում": "չեմ բաշխեր",
    "չես բաշխում": "չես բաշխեր",
    "չի բաշխում": "չի բաշխեր",
    "չենք բաշխում": "չենք բաշխեր",
    "չեք բաշխում": "չեք բաշխեր",
    "չեն բաշխում": "չեն բաշխեր",
    "չէի բաշխում": "չէի բաշխեր",
    "չէիր բաշխում": "չէիր բաշխեր",
    "չէր բաշխում": "չէր բաշխեր",
    "չէինք բաշխում": "չէինք բաշխեր",
    "չէիք բաշխում": "չէիք բաշխեր",
    "չէին բաշխում": "չէին բաշխեր",
    "չբաշխեցի": "չբաշխեցի",
    "չբաշխեցիր": "չբաշխեցիր",
    "չբաշխեց": "չբաշխեց",
    "չբաշխեցինք": "չբաշխեցինք",
    "չբաշխեցիք": "չբաշխեցիք",
    "չբաշխեցին": "չբաշխեցին",
    "մի բաշխիր": "մի բաշխեր",
    "մի բաշխենք": "մի բաշխենք",
    "մի բաշխեք": "մի բաշխէք",
    "չեմ բաշխել": "բաշխած չեմ",
    "չես բաշխել": "բաշխած չես",
    "չի բաշխել": "բաշխած չէ",
    "չենք բաշխել": "բաշխած չենք",
    "չեք բաշխել": "բաշխած չեք",
    "չեն բաշխել": "բաշխած չեն",
    "չէի բաշխել": "բաշխած չէի",
    "չէիր բաշխել": "բաշխած չէիր",
    "չէր բաշխել": "բաշխած չէր",
    "չէինք բաշխել": "բաշխած չէինք",
    "չէիք բաշխել": "բաշխած չէիք",
    "չէին բաշխել": "բաշխած չէին",
    "չեմ բաշխի": "պիտի չբաշխեմ",
    "չես բաշխի": "պիտի չբաշխես",
    "չի բաշխի": "պիտի չբաշխէ",
    "չենք բաշխի": "պիտի չբաշխենք",
    "չեք բաշխի": "պիտի չբաշխէք",
    "չեն բաշխի": "պիտի չբաշխեն",
    "չէի բաշխի": "պիտի չբաշխէի",
    "չէիր բաշխի": "պիտի չբաշխէիր",
    "չէր բաշխի": "պիտի չբաշխէր",
    "չէինք բաշխի": "պիտի չբաշխէինք",
    "չէիք բաշխի": "պիտի չբաշխէիք",
    "չէին բաշխի": "պիտի չբաշխէին",
    "բաժնել": "բաժնել",
    "բաժն": "բաժն",
    "բաժնեցել": "բաժնեցած",
    "բաժնեցեր": "բաժնեցեր",
    "բաժնում": "բաժներ",
    "բաժնող": "բաժնող",
    "բաժնելու": "բաժնելու",
    "բաժնում եմ": "կը բաժնեմ",
    "բաժնում ես": "կը բաժնես",
    "բաժնում է": "կը բաժնէ",
    "բաժնում ենք": "կը բաժնենք",
    "բաժնում եք": "կը բաժնէք",
    "բաժնում են": "կը բաժնեն",
    "բաժնում էի": "կը բաժնէի",
    "բաժնում էիր": "կը բաժնէիր",
    "բաժնում էր": "կը բաժնէր",
    "բաժնում էինք": "կը բաժնէինք",
    "բաժնում էիք": "կը բաժնէիք",
    "բաժնում էին": "կը բաժնէին",
    "բաժնեցի": "բաժնեցի",
    "բաժնեցիր": "բաժնեցիր",
    "բաժնեց": "բաժնեց",
    "բաժնեցինք": "բաժնեցինք",
    "բաժնեցիք": "բաժնեցիք",
    "բաժնեցին": "բաժնեցին",
    "բաժնիր": "բաժնէ",
    "բաժնենք": "բաժնենք",
    "բաժնեցեք": "բաժնեցէք",
    "բաժնեցել եմ": "բաժնեցած եմ",
    "բաժնեցել ես": "բաժնեցած ես",
    "բաժնեցել է": "բաժնեցած է",
    "բաժնեցել ենք": "բաժնեցած ենք",
    "բաժնեցել եք": "բաժնեցած եք",
    "բաժնեցել են": "բաժնեցած են",
    "բաժնեցել էի": "բաժնեցած էի",
    "բաժնեցել էիր": "բաժնեցած էիր",
    "բաժնեցել էր": "բաժնեցած էր",
    "բաժնեցել էինք": "բաժնեցած էինք",
    "բաժնեցել էիք": "բաժնեցած էիք",
    "բաժնեցել էին": "բաժնեցած էին",
    "կբաժնեմ": "պիտի բաժնեմ",
    "կբաժնես": "պիտի բաժնես",
    "կբաժնի": "պիտի բաժնէ",
    "կբաժնենք": "պիտի բաժնենք",
    "կբաժնէք": "պիտի բաժնէք",
    "կբաժնեն": "պիտի բաժնեն",
    "կբաժնէի": "պիտի բաժնէի",
    "կբաժնէիր": "պիտի բաժնէիր",
    "կբաժնէր": "պիտի բաժնէր",
    "կբաժնէինք": "պիտի բաժնէինք",
    "կբաժնէիք": "պիտի բաժնէիք",
    "կբաժնէին": "պիտի բաժնէին",
    "չեմ բաժնում": "չեմ բաժներ",
    "չես բաժնում": "չես բաժներ",
    "չի բաժնում": "չի բաժներ",
    "չենք բաժնում": "չենք բաժներ",
    "չեք բաժնում": "չեք բաժներ",
    "չեն բաժնում": "չեն բաժներ",
    "չէի բաժնում": "չէի բաժներ",
    "չէիր բաժնում": "չէիր բաժներ",
    "չէր բաժնում": "չէր բաժներ",
    "չէինք բաժնում": "չէինք բաժներ",
    "չէիք բաժնում": "չէիք բաժներ",
    "չէին բաժնում": "չէին բաժներ",
    "չբաժնեցի": "չբաժնեցի",
    "չբաժնեցիր": "չբաժնեցիր",
    "չբաժնեց": "չբաժնեց",
    "չբաժնեցինք": "չբաժնեցինք",
    "չբաժնեցիք": "չբաժնեցիք",
    "չբաժնեցին": "չբաժնեցին",
    "մի բաժնիր": "մի բաժներ",
    "մի բաժնենք": "մի բաժնենք",
    "մի բաժնեցեք": "մի բաժնէք",
    "չեմ բաժնեցել": "բաժնեցած չեմ",
    "չես բաժնեցել": "բաժնեցած չես",
    "չի բաժնեցել": "բաժնեցած չէ",
    "չենք բաժնեցել": "բաժնեցած չենք",
    "չեք բաժնեցել": "բաժնեցած չեք",
    "չեն բաժնեցել": "բաժնեցած չեն",
    "չէի բաժնեցել": "բաժնեցած չէի",
    "չէիր բաժնեցել": "բաժնեցած չէիր",
    "չէր բաժնեցել": "բաժնեցած չէր",
    "չէինք բաժնեցել": "բաժնեցած չէինք",
    "չէիք բաժնեցել": "բաժնեցած չէիք",
    "չէին բաժնեցել": "բաժնեցած չէին",
    "չեմ բաժնի": "պիտի չբաժնեմ",
    "չես բաժնի": "պիտի չբաժնես",
    "չի բաժնի": "պիտի չբաժնէ",
    "չենք բաժնի": "պիտի չբաժնենք",
    "չեք բաժնի": "պիտի չբաժնէք",
    "չեն բաժնի": "պիտի չբաժնեն",
    "չէի բաժնի": "պիտի չբաժնէի",
    "չէիր բաժնի": "պիտի չբաժնէիր",
    "չէր բաժնի": "պիտի չբաժնէր",
    "չէինք բաժնի": "պիտի չբաժնէինք",
    "չէիք բաժնի": "պիտի չբաժնէիք",
    "չէին բաժնի": "պիտի չբաժնէին",
    "հատանել": "հատանեցած",
    "հատան": "հատան",
    "հատանեցեր": "հատանեցեր",
    "հատանում": "հատաներ",
    "հատանող": "հատանող",
    "հատանելու": "հատանելու",
    "հատանում եմ": "կը հատանեմ",
    "հատանում ես": "կը հատանես",
    "հատանում է": "կը հատանէ",
    "հատանում ենք": "կը հատանենք",
    "հատանում եք": "կը հատանէք",
    "հատանում են": "կը հատանեն",
    "հատանում էի": "կը հատանէի",
    "հատանում էիր": "կը հատանէիր",
    "հատանում էր": "կը հատանէր",
    "հատանում էինք": "կը հատանէինք",
    "հատանում էիք": "կը հատանէիք",
    "հատանում էին": "կը հատանէին",
    "հատանեցի": "հատանեցի",
    "հատանեցիր": "հատանեցիր",
    "հատանեց": "հատանեց",
    "հատանեցինք": "հատանեցինք",
    "հատանեցիք": "հատանեցիք",
    "հատանեցին": "հատանեցին",
    "հատանիր": "հատանէ",
    "հատանենք": "հատանենք",
    "հատանեցեք": "հատանեցէք",
    "հատանել եմ": "հատանեցած եմ",
    "հատանել ես": "հատանեցած ես",
    "հատանել է": "հատանեցած է",
    "հատանել ենք": "հատանեցած ենք",
    "հատանել եք": "հատանեցած եք",
    "հատանել են": "հատանեցած են",
    "հատանել էի": "հատանեցած էի",
    "հատանել էիր": "հատանեցած էիր",
    "հատանել էր": "հատանեցած էր",
    "հատանել էինք": "հատանեցած էինք",
    "հատանել էիք": "հատանեցած էիք",
    "հատանել էին": "հատանեցած էին",
    "կհատանեմ": "պիտի հատանեմ",
    "կհատանես": "պիտի հատանես",
    "կհատանի": "պիտի հատանէ",
    "կհատանենք": "պիտի հատանենք",
    "կհատանէք": "պիտի հատանէք",
    "կհատանեն": "պիտի հատանեն",
    "կհատանէի": "պիտի հատանէի",
    "կհատանէիր": "պիտի հատանէիր",
    "կհատանէր": "պիտի հատանէր",
    "կհատանէինք": "պիտի հատանէինք",
    "կհատանէիք": "պիտի հատանէիք",
    "կհատանէին": "պիտի հատանէին",
    "չեմ հատանում": "չեմ հատաներ",
    "չես հատանում": "չես հատաներ",
    "չի հատանում": "չի հատաներ",
    "չենք հատանում": "չենք հատաներ",
    "չեք հատանում": "չեք հատաներ",
    "չեն հատանում": "չեն հատաներ",
    "չէի հատանում": "չէի հատաներ",
    "չէիր հատանում": "չէիր հատաներ",
    "չէր հատանում": "չէր հատաներ",
    "չէինք հատանում": "չէինք հատաներ",
    "չէիք հատանում": "չէիք հատաներ",
    "չէին հատանում": "չէին հատաներ",
    "չհատանեցի": "չհատանեցի",
    "չհատանեցիր": "չհատանեցիր",
    "չհատանեց": "չհատանեց",
    "չհատանեցինք": "չհատանեցինք",
    "չհատանեցիք": "չհատանեցիք",
    "չհատանեցին": "չհատանեցին",
    "մի հատանիր": "մի հատաներ",
    "մի հատանենք": "մի հատանենք",
    "մի հատանեցեք": "մի հատանէք",
    "չեմ հատանել": "հատանեցած չեմ",
    "չես հատանել": "հատանեցած չես",
    "չի հատանել": "հատանեցած չէ",
    "չենք հատանել": "հատանեցած չենք",
    "չեք հատանել": "հատանեցած չեք",
    "չեն հատանել": "հատանեցած չեն",
    "չէի հատանել": "հատանեցած չէի",
    "չէիր հատանել": "հատանեցած չէիր",
    "չէր հատանել": "հատանեցած չէր",
    "չէինք հատանել": "հատանեցած չէինք",
    "չէիք հատանել": "հատանեցած չէիք",
    "չէին հատանել": "հատանեցած չէին",
    "չեմ հատանի": "պիտի չհատանեմ",
    "չես հատանի": "պիտի չհատանես",
    "չի հատանի": "պիտի չհատանէ",
    "չենք հատանի": "պիտի չհատանենք",
    "չեք հատանի": "պիտի չհատանէք",
    "չեն հատանի": "պիտի չհատանեն",
    "չէի հատանի": "պիտի չհատանէի",
    "չէիր հատանի": "պիտի չհատանէիր",
    "չէր հատանի": "պիտի չհատանէր",
    "չէինք հատանի": "պիտի չհատանէինք",
    "չէիք հատանի": "պիտի չհատանէիք",
    "չէին հատանի": "պիտի չհատանէին",
    "ստուգել": "ստուգած",
    "ստուգ": "ստուգ",
    "ստուգեցեր": "ստուգեցեր",
    "ստուգում": "ստուգեր",
    "ստուգող": "ստուգող",
    "ստուգելու": "ստուգելու",
    "ստուգում եմ": "կը ստուգեմ",
    "ստուգում ես": "կը ստուգես",
    "ստուգում է": "կը ստուգէ",
    "ստուգում ենք": "կը ստուգենք",
    "ստուգում եք": "կը ստուգէք",
    "ստուգում են": "կը ստուգեն",
    "ստուգում էի": "կը ստուգէի",
    "ստուգում էիր": "կը ստուգէիր",
    "ստուգում էր": "կը ստուգէր",
    "ստուգում էինք": "կը ստուգէինք",
    "ստուգում էիք": "կը ստուգէիք",
    "ստուգում էին": "կը ստուգէին",
    "ստուգեցի": "ստուգեցի",
    "ստուգեցիր": "ստուգեցիր",
    "ստուգեց": "ստուգեց",
    "ստուգեցինք": "ստուգեցինք",
    "ստուգեցիք": "ստուգեցիք",
    "ստուգեցին": "ստուգեցին",
    "ստուգիր": "ստուգէ",
    "ստուգենք": "ստուգենք",
    "ստուգեք": "ստուգեցէք",
    "ստուգել եմ": "ստուգած եմ",
    "ստուգել ես": "ստուգած ես",
    "ստուգել է": "ստուգած է",
    "ստուգել ենք": "ստուգած ենք",
    "ստուգել եք": "ստուգած եք",
    "ստուգել են": "ստուգած են",
    "ստուգել էի": "ստուգած էի",
    "ստուգել էիր": "ստուգած էիր",
    "ստուգել էր": "ստուգած էր",
    "ստուգել էինք": "ստուգած էինք",
    "ստուգել էիք": "ստուգած էիք",
    "ստուգել էին": "ստուգած էին",
    "կստուգեմ": "պիտի ստուգեմ",
    "կստուգես": "պիտի ստուգես",
    "կստուգի": "պիտի ստուգէ",
    "կստուգենք": "պիտի ստուգենք",
    "կստուգէք": "պիտի ստուգէք",
    "կստուգեն": "պիտի ստուգեն",
    "կստուգէի": "պիտի ստուգէի",
    "կստուգէիր": "պիտի ստուգէիր",
    "կստուգէր": "պիտի ստուգէր",
    "կստուգէինք": "պիտի ստուգէինք",
    "կստուգէիք": "պիտի ստուգէիք",
    "կստուգէին": "պիտի ստուգէին",
    "չեմ ստուգում": "չեմ ստուգեր",
    "չես ստուգում": "չես ստուգեր",
    "չի ստուգում": "չի ստուգեր",
    "չենք ստուգում": "չենք ստուգեր",
    "չեք ստուգում": "չեք ստուգեր",
    "չեն ստուգում": "չեն ստուգեր",
    "չէի ստուգում": "չէի ստուգեր",
    "չէիր ստուգում": "չէիր ստուգեր",
    "չէր ստուգում": "չէր ստուգեր",
    "չէինք ստուգում": "չէինք ստուգեր",
    "չէիք ստուգում": "չէիք ստուգեր",
    "չէին ստուգում": "չէին ստուգեր",
    "չստուգեցի": "չստուգեցի",
    "չստուգեցիր": "չստուգեցիր",
    "չստուգեց": "չստուգեց",
    "չստուգեցինք": "չստուգեցինք",
    "չստուգեցիք": "չստուգեցիք",
    "չստուգեցին": "չստուգեցին",
    "մի ստուգիր": "մի ստուգեր",
    "մի ստուգենք": "մի ստուգենք",
    "մի ստուգեք": "մի ստուգէք",
    "չեմ ստուգել": "ստուգած չեմ",
    "չես ստուգել": "ստուգած չես",
    "չի ստուգել": "ստուգած չէ",
    "չենք ստուգել": "ստուգած չենք",
    "չեք ստուգել": "ստուգած չեք",
    "չեն ստուգել": "ստուգած չեն",
    "չէի ստուգել": "ստուգած չէի",
    "չէիր ստուգել": "ստուգած չէիր",
    "չէր ստուգել": "ստուգած չէր",
    "չէինք ստուգել": "ստուգած չէինք",
    "չէիք ստուգել": "ստուգած չէիք",
    "չէին ստուգել": "ստուգած չէին",
    "չեմ ստուգի": "պիտի չստուգեմ",
    "չես ստուգի": "պիտի չստուգես",
    "չի ստուգի": "պիտի չստուգէ",
    "չենք ստուգի": "պիտի չստուգենք",
    "չեք ստուգի": "պիտի չստուգէք",
    "չեն ստուգի": "պիտի չստուգեն",
    "չէի ստուգի": "պիտի չստուգէի",
    "չէիր ստուգի": "պիտի չստուգէիր",
    "չէր ստուգի": "պիտի չստուգէր",
    "չէինք ստուգի": "պիտի չստուգէինք",
    "չէիք ստուգի": "պիտի չստուգէիք",
    "չէին ստուգի": "պիտի չստուգէին",
    "նուագել": "նուագած",
    "նուագ": "նուագ",
    "նուագեցեր": "նուագեցեր",
    "նուագում": "նուագեր",
    "նուագող": "նուագող",
    "նուագելու": "նուագելու",
    "նուագում եմ": "կը նուագեմ",
    "նուագում ես": "կը նուագես",
    "նուագում է": "կը նուագէ",
    "նուագում ենք": "կը նուագենք",
    "նուագում եք": "կը նուագէք",
    "նուագում են": "կը նուագեն",
    "նուագում էի": "կը նուագէի",
    "նուագում էիր": "կը նուագէիր",
    "նուագում էր": "կը նուագէր",
    "նուագում էինք": "կը նուագէինք",
    "նուագում էիք": "կը նուագէիք",
    "նուագում էին": "կը նուագէին",
    "նուագեցի": "նուագեցի",
    "նուագեցիր": "նուագեցիր",
    "նուագեց": "նուագեց",
    "նուագեցինք": "նուագեցինք",
    "նուագեցիք": "նուագեցիք",
    "նուագեցին": "նուագեցին",
    "նուագիր": "նուագէ",
    "նուագենք": "նուագենք",
    "նուագեք": "նուագեցէք",
    "նուագել եմ": "նուագած եմ",
    "նուագել ես": "նուագած ես",
    "նուագել է": "նուագած է",
    "նուագել ենք": "նուագած ենք",
    "նուագել եք": "նուագած եք",
    "նուագել են": "նուագած են",
    "նուագել էի": "նուագած էի",
    "նուագել էիր": "նուագած էիր",
    "նուագել էր": "նուագած էր",
    "նուագել էինք": "նուագած էինք",
    "նուագել էիք": "նուագած էիք",
    "նուագել էին": "նուագած էին",
    "կնուագեմ": "պիտի նուագեմ",
    "կնուագես": "պիտի նուագես",
    "կնուագի": "պիտի նուագէ",
    "կնուագենք": "պիտի նուագենք",
    "կնուագէք": "պիտի նուագէք",
    "կնուագեն": "պիտի նուագեն",
    "կնուագէի": "պիտի նուագէի",
    "կնուագէիր": "պիտի նուագէիր",
    "կնուագէր": "պիտի նուագէր",
    "կնուագէինք": "պիտի նուագէինք",
    "կնուագէիք": "պիտի նուագէիք",
    "կնուագէին": "պիտի նուագէին",
    "չեմ նուագում": "չեմ նուագեր",
    "չես նուագում": "չես նուագեր",
    "չի նուագում": "չի նուագեր",
    "չենք նուագում": "չենք նուագեր",
    "չեք նուագում": "չեք նուագեր",
    "չեն նուագում": "չեն նուագեր",
    "չէի նուագում": "չէի նուագեր",
    "չէիր նուագում": "չէիր նուագեր",
    "չէր նուագում": "չէր նուագեր",
    "չէինք նուագում": "չէինք նուագեր",
    "չէիք նուագում": "չէիք նուագեր",
    "չէին նուագում": "չէին նուագեր",
    "չնուագեցի": "չնուագեցի",
    "չնուագեցիր": "չնուագեցիր",
    "չնուագեց": "չնուագեց",
    "չնուագեցինք": "չնուագեցինք",
    "չնուագեցիք": "չնուագեցիք",
    "չնուագեցին": "չնուագեցին",
    "մի նուագիր": "մի նուագեր",
    "մի նուագենք": "մի նուագենք",
    "մի նուագեք": "մի նուագէք",
    "չեմ նուագել": "նուագած չեմ",
    "չես նուագել": "նուագած չես",
    "չի նուագել": "նուագած չէ",
    "չենք նուագել": "նուագած չենք",
    "չեք նուագել": "նուագած չեք",
    "չեն նուագել": "նուագած չեն",
    "չէի նուագել": "նուագած չէի",
    "չէիր նուագել": "նուագած չէիր",
    "չէր նուագել": "նուագած չէր",
    "չէինք նուագել": "նուագած չէինք",
    "չէիք նուագել": "նուագած չէիք",
    "չէին նուագել": "նուագած չէին",
    "չեմ նուագի": "պիտի չնուագեմ",
    "չես նուագի": "պիտի չնուագես",
    "չի նուագի": "պիտի չնուագէ",
    "չենք նուագի": "պիտի չնուագենք",
    "չեք նուագի": "պիտի չնուագէք",
    "չեն նուագի": "պիտի չնուագեն",
    "չէի նուագի": "պիտի չնուագէի",
    "չէիր նուագի": "պիտի չնուագէիր",
    "չէր նուագի": "պիտի չնուագէր",
    "չէինք նուագի": "պիտի չնուագէինք",
    "չէիք նուագի": "պիտի չնուագէիք",
    "չէին նուագի": "պիտի չնուագէին",
    "ըմպել": "ըմպած",
    "ըմպ": "ըմպ",
    "ըմպեցեր": "ըմպեցեր",
    "ըմպում": "ըմպեր",
    "ըմպող": "ըմպող",
    "ըմպելու": "ըմպելու",
    "ըմպում եմ": "կ'ըմպեմ",
    "ըմպում ես": "կ'ըմպես",
    "ըմպում է": "կ'ըմպէ",
    "ըմպում ենք": "կ'ըմպենք",
    "ըմպում եք": "կ'ըմպէք",
    "ըմպում են": "կ'ըմպեն",
    "ըմպում էի": "կ'ըմպէի",
    "ըմպում էիր": "կ'ըմպէիր",
    "ըմպում էր": "կ'ըմպէր",
    "ըմպում էինք": "կ'ըմպէինք",
    "ըմպում էիք": "կ'ըմպէիք",
    "ըմպում էին": "կ'ըմպէին",
    "ըմպեցի": "ըմպեցի",
    "ըմպեցիր": "ըմպեցիր",
    "ըմպեց": "ըմպեց",
    "ըմպեցինք": "ըմպեցինք",
    "ըմպեցիք": "ըմպեցիք",
    "ըմպեցին": "ըմպեցին",
    "ըմպիր": "ըմպէ",
    "ըմպենք": "ըմպենք",
    "ըմպեք": "ըմպեցէք",
    "ըմպել եմ": "ըմպած եմ",
    "ըմպել ես": "ըմպած ես",
    "ըմպել է": "ըմպած է",
    "ըմպել ենք": "ըմպած ենք",
    "ըմպել եք": "ըմպած եք",
    "ըմպել են": "ըմպած են",
    "ըմպել էի": "ըմպած էի",
    "ըմպել էիր": "ըմպած էիր",
    "ըմպել էր": "ըմպած էր",
    "ըմպել էինք": "ըմպած էինք",
    "ըմպել էիք": "ըմպած էիք",
    "ըմպել էին": "ըմպած էին",
    "կըմպեմ": "պիտի ըմպեմ",
    "կըմպես": "պիտի ըմպես",
    "կըմպի": "պիտի ըմպէ",
    "կըմպենք": "պիտի ըմպենք",
    "կըմպէք": "պիտի ըմպէք",
    "կըմպեն": "պիտի ըմպեն",
    "կըմպէի": "պիտի ըմպէի",
    "կըմպէիր": "պիտի ըմպէիր",
    "կըմպէր": "պիտի ըմպէր",
    "կըմպէինք": "պիտի ըմպէինք",
    "կըմպէիք": "պիտի ըմպէիք",
    "կըմպէին": "պիտի ըմպէին",
    "չեմ ըմպում": "չեմ ըմպեր",
    "չես ըմպում": "չես ըմպեր",
    "չ'ըմպում": "չ'ըմպեր",
    "չենք ըմպում": "չենք ըմպեր",
    "չեք ըմպում": "չեք ըմպեր",
    "չեն ըմպում": "չեն ըմպեր",
    "չէի ըմպում": "չէի ըմպեր",
    "չէիր ըմպում": "չէիր ըմպեր",
    "չէր ըմպում": "չէր ըմպեր",
    "չէինք ըմպում": "չէինք ըմպեր",
    "չէիք ըմպում": "չէիք ըմպեր",
    "չէին ըմպում": "չէին ըմպեր",
    "չըմպեցի": "չըմպեցի",
    "չըմպեցիր": "չըմպեցիր",
    "չըմպեց": "չըմպեց",
    "չըմպեցինք": "չըմպեցինք",
    "չըմպեցիք": "չըմպեցիք",
    "չըմպեցին": "չըմպեցին",
    "մի ըմպիր": "մի ըմպեր",
    "մի ըմպենք": "մի ըմպենք",
    "մի ըմպեք": "մի ըմպէք",
    "չեմ ըմպել": "ըմպած չեմ",
    "չես ըմպել": "ըմպած չես",
    "չի ըմպել": "ըմպած չէ",
    "չենք ըմպել": "ըմպած չենք",
    "չեք ըմպել": "ըմպած չեք",
    "չեն ըմպել": "ըմպած չեն",
    "չէի ըմպել": "ըմպած չէի",
    "չէիր ըմպել": "ըմպած չէիր",
    "չէր ըմպել": "ըմպած չէր",
    "չէինք ըմպել": "ըմպած չէինք",
    "չէիք ըմպել": "ըմպած չէիք",
    "չէին ըմպել": "ըմպած չէին",
    "չեմ ըմպի": "պիտի չըմպեմ",
    "չես ըմպի": "պիտի չըմպես",
    "չի ըմպի": "պիտի չըմպէ",
    "չենք ըմպի": "պիտի չըմպենք",
    "չեք ըմպի": "պիտի չըմպէք",
    "չեն ըմպի": "պիտի չըմպեն",
    "չէի ըմպի": "պիտի չըմպէի",
    "չէիր ըմպի": "պիտի չըմպէիր",
    "չէր ըմպի": "պիտի չըմպէր",
    "չէինք ըմպի": "պիտի չըմպէինք",
    "չէիք ըմպի": "պիտի չըմպէիք",
    "չէին ըմպի": "պիտի չըմպէին",
    "ստիպել": "ստիպած",
    "ստիպ": "ստիպ",
    "ստիպեցեր": "ստիպեցեր",
    "ստիպում": "ստիպեր",
    "ստիպող": "ստիպող",
    "ստիպելու": "ստիպելու",
    "ստիպում եմ": "կը ստիպեմ",
    "ստիպում ես": "կը ստիպես",
    "ստիպում է": "կը ստիպէ",
    "ստիպում ենք": "կը ստիպենք",
    "ստիպում եք": "կը ստիպէք",
    "ստիպում են": "կը ստիպեն",
    "ստիպում էի": "կը ստիպէի",
    "ստիպում էիր": "կը ստիպէիր",
    "ստիպում էր": "կը ստիպէր",
    "ստիպում էինք": "կը ստիպէինք",
    "ստիպում էիք": "կը ստիպէիք",
    "ստիպում էին": "կը ստիպէին",
    "ստիպեցի": "ստիպեցի",
    "ստիպեցիր": "ստիպեցիր",
    "ստիպեց": "ստիպեց",
    "ստիպեցինք": "ստիպեցինք",
    "ստիպեցիք": "ստիպեցիք",
    "ստիպեցին": "ստիպեցին",
    "ստիպիր": "ստիպէ",
    "ստիպենք": "ստիպենք",
    "ստիպեք": "ստիպեցէք",
    "ստիպել եմ": "ստիպած եմ",
    "ստիպել ես": "ստիպած ես",
    "ստիպել է": "ստիպած է",
    "ստիպել ենք": "ստիպած ենք",
    "ստիպել եք": "ստիպած եք",
    "ստիպել են": "ստիպած են",
    "ստիպել էի": "ստիպած էի",
    "ստիպել էիր": "ստիպած էիր",
    "ստիպել էր": "ստիպած էր",
    "ստիպել էինք": "ստիպած էինք",
    "ստիպել էիք": "ստիպած էիք",
    "ստիպել էին": "ստիպած էին",
    "կստիպեմ": "պիտի ստիպեմ",
    "կստիպես": "պիտի ստիպես",
    "կստիպի": "պիտի ստիպէ",
    "կստիպենք": "պիտի ստիպենք",
    "կստիպէք": "պիտի ստիպէք",
    "կստիպեն": "պիտի ստիպեն",
    "կստիպէի": "պիտի ստիպէի",
    "կստիպէիր": "պիտի ստիպէիր",
    "կստիպէր": "պիտի ստիպէր",
    "կստիպէինք": "պիտի ստիպէինք",
    "կստիպէիք": "պիտի ստիպէիք",
    "կստիպէին": "պիտի ստիպէին",
    "չեմ ստիպում": "չեմ ստիպեր",
    "չես ստիպում": "չես ստիպեր",
    "չի ստիպում": "չի ստիպեր",
    "չենք ստիպում": "չենք ստիպեր",
    "չեք ստիպում": "չեք ստիպեր",
    "չեն ստիպում": "չեն ստիպեր",
    "չէի ստիպում": "չէի ստիպեր",
    "չէիր ստիպում": "չէիր ստիպեր",
    "չէր ստիպում": "չէր ստիպեր",
    "չէինք ստիպում": "չէինք ստիպեր",
    "չէիք ստիպում": "չէիք ստիպեր",
    "չէին ստիպում": "չէին ստիպեր",
    "չստիպեցի": "չստիպեցի",
    "չստիպեցիր": "չստիպեցիր",
    "չստիպեց": "չստիպեց",
    "չստիպեցինք": "չստիպեցինք",
    "չստիպեցիք": "չստիպեցիք",
    "չստիպեցին": "չստիպեցին",
    "մի ստիպիր": "մի ստիպեր",
    "մի ստիպենք": "մի ստիպենք",
    "մի ստիպեք": "մի ստիպէք",
    "չեմ ստիպել": "ստիպած չեմ",
    "չես ստիպել": "ստիպած չես",
    "չի ստիպել": "ստիպած չէ",
    "չենք ստիպել": "ստիպած չենք",
    "չեք ստիպել": "ստիպած չեք",
    "չեն ստիպել": "ստիպած չեն",
    "չէի ստիպել": "ստիպած չէի",
    "չէիր ստիպել": "ստիպած չէիր",
    "չէր ստիպել": "ստիպած չէր",
    "չէինք ստիպել": "ստիպած չէինք",
    "չէիք ստիպել": "ստիպած չէիք",
    "չէին ստիպել": "ստիպած չէին",
    "չեմ ստիպի": "պիտի չստիպեմ",
    "չես ստիպի": "պիտի չստիպես",
    "չի ստիպի": "պիտի չստիպէ",
    "չենք ստիպի": "պիտի չստիպենք",
    "չեք ստիպի": "պիտի չստիպէք",
    "չեն ստիպի": "պիտի չստիպեն",
    "չէի ստիպի": "պիտի չստիպէի",
    "չէիր ստիպի": "պիտի չստիպէիր",
    "չէր ստիպի": "պիտի չստիպէր",
    "չէինք ստիպի": "պիտի չստիպէինք",
    "չէիք ստիպի": "պիտի չստիպէիք",
    "չէին ստիպի": "պիտի չստիպէին",
    "ճամբայ ելլել": "ճամբայ ելլել",
    "ելլել": "ելած",
    "ելլեցեր": "ելեր",
    "ելլող": "ելլող",
    "ելլելու": "ելլելու",
    "ճամբայ ելլում եմ": "ճամբայ կ'ելլեմ",
    "ճամբայ ելլում ես": "ճամբայ կ'ելլես",
    "ճամբայ ելլում է": "ճամբայ կ'ելլէ",
    "ճամբայ ելլում ենք": "ճամբայ կ'ելլենք",
    "ճամբայ ելլում եք": "ճամբայ կ'ելլէք",
    "ճամբայ ելլում են": "ճամբայ կ'ելլեն",
    "ճամբայ ելլում էի": "ճամբայ կ'ելլէի",
    "ճամբայ ելլում էիր": "ճամբայ կ'ելլէիր",
    "ճամբայ ելլում էր": "ճամբայ կ'ելլէր",
    "ճամբայ ելլում էինք": "ճամբայ կ'ելլէինք",
    "ճամբայ ելլում էիք": "ճամբայ կ'ելլէիք",
    "ճամբայ ելլում էին": "ճամբայ կ'ելլէին",
    "ճամբայ ելլեցի": "ճամբայ ելայ",
    "ճամբայ ելլեցիր": "ճամբայ ելար",
    "ճամբայ ելլեց": "ճամբայ ելաւ",
    "ճամբայ ելլեցինք": "ճամբայ ելանք",
    "ճամբայ ելլեցիք": "ճամբայ ելաք",
    "ճամբայ ելլեցին": "ճամբայ ելան",
    "ճամբայ ելլիր": "ճամբայ ելիր",
    "ճամբայ ելլենք": "",
    "ճամբայ ելլեք": "ճամբայ ելէք",
    "ճամբայ ելլել եմ": "ճամբայ ելած եմ",
    "ճամբայ ելլել ես": "ճամբայ ելած ես",
    "ճամբայ ելլել է": "ճամբայ ելած է",
    "ճամբայ ելլել ենք": "ճամբայ ելած ենք",
    "ճամբայ ելլել եք": "ճամբայ ելած եք",
    "ճամբայ ելլել են": "ճամբայ ելած են",
    "ճամբայ ելլել էի": "ճամբայ ելած էի",
    "ճամբայ ելլել էիր": "ճամբայ ելած էիր",
    "ճամբայ ելլել էր": "ճամբայ ելած էր",
    "ճամբայ ելլել էինք": "ճամբայ ելած էինք",
    "ճամբայ ելլել էիք": "ճամբայ ելած էիք",
    "ճամբայ ելլել էին": "ճամբայ ելած էին",
    "ճամբայ կելլեմ": "ճամբայ պիտի ելլեմ",
    "ճամբայ կելլես": "ճամբայ պիտի ելլես",
    "ճամբայ կելլի": "ճամբայ պիտի ելլէ",
    "ճամբայ կելլենք": "ճամբայ պիտի ելլենք",
    "ճամբայ կելլէք": "ճամբայ պիտի ելլէք",
    "ճամբայ կելլեն": "ճամբայ պիտի ելլեն",
    "ճամբայ կելլէի": "ճամբայ պիտի ելլէի",
    "ճամբայ կելլէիր": "ճամբայ պիտի ելլէիր",
    "ճամբայ կելլէր": "ճամբայ պիտի ելլէր",
    "ճամբայ կելլէինք": "ճամբայ պիտի ելլէինք",
    "ճամբայ կելլէիք": "ճամբայ պիտի ելլէիք",
    "ճամբայ կելլէին": "ճամբայ պիտի ելլէին",
    "ճամբայ չեմ ելլում": "ճամբայ չեմ ելլեր",
    "ճամբայ չես ելլում": "ճամբայ չես ելլեր",
    "ճամբայ չ'ելլում": "ճամբայ չ'ելլեր",
    "ճամբայ չենք ելլում": "ճամբայ չենք ելլեր",
    "ճամբայ չեք ելլում": "ճամբայ չեք ելլեր",
    "ճամբայ չեն ելլում": "ճամբայ չեն ելլեր",
    "ճամբայ չէի ելլում": "ճամբայ չէի ելլեր",
    "ճամբայ չէիր ելլում": "ճամբայ չէիր ելլեր",
    "ճամբայ չէր ելլում": "ճամբայ չէր ելլեր",
    "ճամբայ չէինք ելլում": "ճամբայ չէինք ելլեր",
    "ճամբայ չէիք ելլում": "ճամբայ չէիք ելլեր",
    "ճամբայ չէին ելլում": "ճամբայ չէին ելլեր",
    "ճամբայ չելլեցի": "ճամբայ չելայ",
    "ճամբայ չելլեցիր": "ճամբայ չելար",
    "ճամբայ չելլեց": "ճամբայ չելաւ",
    "ճամբայ չելլեցինք": "ճամբայ չելանք",
    "ճամբայ չելլեցիք": "ճամբայ չելաք",
    "ճամբայ չելլեցին": "ճամբայ չելան",
    "ճամբայ մի ելլիր": "ճամբայ մի ելլեր",
    "ճամբայ մի ելլենք": "ճամբայ մի ելլենք",
    "ճամբայ մի ելլեք": "ճամբայ մի ելլէք",
    "ճամբայ չեմ ելլել": "ճամբայ ելած չեմ",
    "ճամբայ չես ելլել": "ճամբայ ելած չես",
    "ճամբայ չի ելլել": "ճամբայ ելած չէ",
    "ճամբայ չենք ելլել": "ճամբայ ելած չենք",
    "ճամբայ չեք ելլել": "ճամբայ ելած չեք",
    "ճամբայ չեն ելլել": "ճամբայ ելած չեն",
    "ճամբայ չէի ելլել": "ճամբայ ելած չէի",
    "ճամբայ չէիր ելլել": "ճամբայ ելած չէիր",
    "ճամբայ չէր ելլել": "ճամբայ ելած չէր",
    "ճամբայ չէինք ելլել": "ճամբայ ելած չէինք",
    "ճամբայ չէիք ելլել": "ճամբայ ելած չէիք",
    "ճամբայ չէին ելլել": "ճամբայ ելած չէին",
    "ճամբայ չեմ ելլի": "ճամբայ պիտի չելլեմ",
    "ճամբայ չես ելլի": "ճամբայ պիտի չելլես",
    "ճամբայ չի ելլի": "ճամբայ պիտի չելլէ",
    "ճամբայ չենք ելլի": "ճամբայ պիտի չելլենք",
    "ճամբայ չեք ելլի": "ճամբայ պիտի չելլէք",
    "ճամբայ չեն ելլի": "ճամբայ պիտի չելլեն",
    "ճամբայ չէի ելլի": "ճամբայ պիտի չելլէի",
    "ճամբայ չէիր ելլի": "ճամբայ պիտի չելլէիր",
    "ճամբայ չէր ելլի": "ճամբայ պիտի չելլէր",
    "ճամբայ չէինք ելլի": "ճամբայ պիտի չելլէինք",
    "ճամբայ չէիք ելլի": "ճամբայ պիտի չելլէիք",
    "ճամբայ չէին ելլի": "ճամբայ պիտի չելլէին",
    "վստայ ըլլալ": "վստայ ըլլալ",
    "վստայ ըլլում եմ": "վստայ կ'ըլլամ",
    "վստայ ըլլում ես": "վստայ կ'ըլլաս",
    "վստայ ըլլում է": "վստայ կ'ըլլայ",
    "վստայ ըլլում ենք": "վստայ կ'ըլլանք",
    "վստայ ըլլում եք": "վստայ կ'ըլլաք",
    "վստայ ըլլում են": "վստայ կ'ըլլան",
    "վստայ ըլլում էի": "վստայ կ'ըլլայի",
    "վստայ ըլլում էիր": "վստայ կ'ըլլայիր",
    "վստայ ըլլում էր": "վստայ կ'ըլլար",
    "վստայ ըլլում էինք": "վստայ կ'ըլլայինք",
    "վստայ ըլլում էիք": "վստայ կ'ըլլայիք",
    "վստայ ըլլում էին": "վստայ կ'ըլլային",
    "վստայ ըլլացի": "վստայ ըլլացի",
    "վստայ ըլլացիր": "վստայ ըլլացիր",
    "վստայ ըլլաց": "վստայ ըլլաց",
    "վստայ ըլլացինք": "վստայ ըլլացինք",
    "վստայ ըլլացիք": "վստայ ըլլացիք",
    "վստայ ըլլացին": "վստայ ըլլացին",
    "վստայ ըլլա": "վստայ ըլլա",
    "վստայ ըլլանք": "վստայ ըլլանք",
    "վստայ ըլլացեք": "վստայ ըլլացէք",
    "վստայ ըլլացել եմ": "վստայ ըլլացած եմ",
    "վստայ ըլլացել ես": "վստայ ըլլացած ես",
    "վստայ ըլլացել է": "վստայ ըլլացած է",
    "վստայ ըլլացել ենք": "վստայ ըլլացած ենք",
    "վստայ ըլլացել եք": "վստայ ըլլացած եք",
    "վստայ ըլլացել են": "վստայ ըլլացած են",
    "վստայ ըլլացել էի": "վստայ ըլլացած էի",
    "վստայ ըլլացել էիր": "վստայ ըլլացած էիր",
    "վստայ ըլլացել էր": "վստայ ըլլացած էր",
    "վստայ ըլլացել էինք": "վստայ ըլլացած էինք",
    "վստայ ըլլացել էիք": "վստայ ըլլացած էիք",
    "վստայ ըլլացել էին": "վստայ ըլլացած էին",
    "վստայ կըլլամ": "վստայ պիտի ըլլամ",
    "վստայ կըլլաս": "վստայ պիտի ըլլաս",
    "վստայ կըլլա": "վստայ պիտի ըլլայ",
    "վստայ կըլլանք": "վստայ պիտի ըլլանք",
    "վստայ կըլլաք": "վստայ պիտի ըլլաք",
    "վստայ կըլլան": "վստայ պիտի ըլլան",
    "վստայ կըլլայի": "վստայ պիտի ըլլայի",
    "վստայ կըլլայիր": "վստայ պիտի ըլլայիր",
    "վստայ կըլլար": "վստայ պիտի ըլլար",
    "վստայ կըլլայինք": "վստայ պիտի ըլլայինք",
    "վստայ կըլլայիք": "վստայ պիտի ըլլայիք",
    "վստայ կըլլային": "վստայ պիտի ըլլային",
    "վստայ չեմ ըլլում": "վստայ չեմ ըլլար",
    "վստայ չես ըլլում": "վստայ չես ըլլար",
    "վստայ չ'ըլլում": "վստայ չ'ըլլար",
    "վստայ չենք ըլլում": "վստայ չենք ըլլար",
    "վստայ չեք ըլլում": "վստայ չեք ըլլար",
    "վստայ չեն ըլլում": "վստայ չեն ըլլար",
    "վստայ չէի ըլլում": "վստայ չէի ըլլար",
    "վստայ չէիր ըլլում": "վստայ չէիր ըլլար",
    "վստայ չէր ըլլում": "վստայ չէր ըլլար",
    "վստայ չէինք ըլլում": "վստայ չէինք ըլլար",
    "վստայ չէիք ըլլում": "վստայ չէիք ըլլար",
    "վստայ չէին ըլլում": "վստայ չէին ըլլար",
    "վստայ չըլլացի": "վստայ չըլլացի",
    "վստայ չըլլացիր": "վստայ չըլլացիր",
    "վստայ չըլլաց": "վստայ չըլլաց",
    "վստայ չըլլացինք": "վստայ չըլլացինք",
    "վստայ չըլլացիք": "վստայ չըլլացիք",
    "վստայ չըլլացին": "վստայ չըլլացին",
    "վստայ մի ըլլա": "վստայ մի ըլլար",
    "վստայ մի ըլլանք": "վստայ մի ըլլանք",
    "վստայ մի ըլլացեք": "վստայ մի ըլլաք",
    "վստայ չեմ ըլլացել": "վստայ ըլլացած չեմ",
    "վստայ չես ըլլացել": "վստայ ըլլացած չես",
    "վստայ չի ըլլացել": "վստայ ըլլացած չէ",
    "վստայ չենք ըլլացել": "վստայ ըլլացած չենք",
    "վստայ չեք ըլլացել": "վստայ ըլլացած չեք",
    "վստայ չեն ըլլացել": "վստայ ըլլացած չեն",
    "վստայ չէի ըլլացել": "վստայ ըլլացած չէի",
    "վստայ չէիր ըլլացել": "վստայ ըլլացած չէիր",
    "վստայ չէր ըլլացել": "վստայ ըլլացած չէր",
    "վստայ չէինք ըլլացել": "վստայ ըլլացած չէինք",
    "վստայ չէիք ըլլացել": "վստայ ըլլացած չէիք",
    "վստայ չէին ըլլացել": "վստայ ըլլացած չէին",
    "վստայ չեմ ըլլա": "վստայ պիտի չըլլամ",
    "վստայ չես ըլլա": "վստայ պիտի չըլլաս",
    "վստայ չի ըլլա": "վստայ պիտի չըլլայ",
    "վստայ չենք ըլլա": "վստայ պիտի չըլլանք",
    "վստայ չեք ըլլա": "վստայ պիտի չըլլաք",
    "վստայ չեն ըլլա": "վստայ պիտի չըլլան",
    "վստայ չէի ըլլա": "վստայ պիտի չըլլայի",
    "վստայ չէիր ըլլա": "վստայ պիտի չըլլայիր",
    "վստայ չէր ըլլա": "վստայ պիտի չըլլար",
    "վստայ չէինք ըլլա": "վստայ պիտի չըլլայինք",
    "վստայ չէիք ըլլա": "վստայ պիտի չըլլայիք",
    "վստայ չէին ըլլա": "վստայ պիտի չըլլային",
    "կատակ ընել": "կատակ ընել",
    "կատակ ընում եմ": "կատակ կ'ընեմ",
    "կատակ ընում ես": "կատակ կ'ընես",
    "կատակ ընում է": "կատակ կ'ընէ",
    "կատակ ընում ենք": "կատակ կ'ընենք",
    "կատակ ընում եք": "կատակ կ'ընէք",
    "կատակ ընում են": "կատակ կ'ընեն",
    "կատակ ընում էի": "կատակ կ'ընէի",
    "կատակ ընում էիր": "կատակ կ'ընէիր",
    "կատակ ընում էր": "կատակ կ'ընէր",
    "կատակ ընում էինք": "կատակ կ'ընէինք",
    "կատակ ընում էիք": "կատակ կ'ընէիք",
    "կատակ ընում էին": "կատակ կ'ընէին",
    "կատակ ընեցի": "կատակ ըրի",
    "կատակ ընեցիր": "կատակ ըրիր",
    "կատակ ընեց": "կատակ ըրաւ",
    "կատակ ընեցինք": "կատակ ըրինք",
    "կատակ ընեցիք": "կատակ ըրիք",
    "կատակ ընեցին": "կատակ ըրին",
    "կատակ ընիր": "կատակ ըրէ",
    "կատակ ընենք": "",
    "կատակ ընեցեք": "կատակ ըրէք",
    "կատակ ընել եմ": "կատակ ըրած եմ",
    "կատակ ընել ես": "կատակ ըրած ես",
    "կատակ ընել է": "կատակ ըրած է",
    "կատակ ընել ենք": "կատակ ըրած ենք",
    "կատակ ընել եք": "կատակ ըրած եք",
    "կատակ ընել են": "կատակ ըրած են",
    "կատակ ընել էի": "կատակ ըրած էի",
    "կատակ ընել էիր": "կատակ ըրած էիր",
    "կատակ ընել էր": "կատակ ըրած էր",
    "կատակ ընել էինք": "կատակ ըրած էինք",
    "կատակ ընել էիք": "կատակ ըրած էիք",
    "կատակ ընել էին": "կատակ ըրած էին",
    "կատակ կընեմ": "կատակ պիտի ընեմ",
    "կատակ կընես": "կատակ պիտի ընես",
    "կատակ կընի": "կատակ պիտի ընէ",
    "կատակ կընենք": "կատակ պիտի ընենք",
    "կատակ կընէք": "կատակ պիտի ընէք",
    "կատակ կընեն": "կատակ պիտի ընեն",
    "կատակ կընէի": "կատակ պիտի ընէի",
    "կատակ կընէիր": "կատակ պիտի ընէիր",
    "կատակ կընէր": "կատակ պիտի ընէր",
    "կատակ կընէինք": "կատակ պիտի ընէինք",
    "կատակ կընէիք": "կատակ պիտի ընէիք",
    "կատակ կընէին": "կատակ պիտի ընէին",
    "կատակ չեմ ընում": "կատակ չեմ ըներ",
    "կատակ չես ընում": "կատակ չես ըներ",
    "կատակ չ'ընում": "կատակ չ'ըներ",
    "կատակ չենք ընում": "կատակ չենք ըներ",
    "կատակ չեք ընում": "կատակ չեք ըներ",
    "կատակ չեն ընում": "կատակ չեն ըներ",
    "կատակ չէի ընում": "կատակ չէի ըներ",
    "կատակ չէիր ընում": "կատակ չէիր ըներ",
    "կատակ չէր ընում": "կատակ չէր ըներ",
    "կատակ չէինք ընում": "կատակ չէինք ըներ",
    "կատակ չէիք ընում": "կատակ չէիք ըներ",
    "կատակ չէին ընում": "կատակ չէին ըներ",
    "կատակ չընեցի": "կատակ չըրի",
    "կատակ չընեցիր": "կատակ չըրիր",
    "կատակ չընեց": "կատակ չըրաւ",
    "կատակ չընեցինք": "կատակ չըրինք",
    "կատակ չընեցիք": "կատակ չըրիք",
    "կատակ չընեցին": "կատակ չըրին",
    "կատակ մի ընիր": "կատակ մի ըներ",
    "կատակ մի ընենք": "կատակ մի ընենք",
    "կատակ մի ընեցեք": "կատակ մի ընէք",
    "կատակ չեմ ընել": "կատակ ըրած չեմ",
    "կատակ չես ընել": "կատակ ըրած չես",
    "կատակ չի ընել": "կատակ ըրած չէ",
    "կատակ չենք ընել": "կատակ ըրած չենք",
    "կատակ չեք ընել": "կատակ ըրած չեք",
    "կատակ չեն ընել": "կատակ ըրած չեն",
    "կատակ չէի ընել": "կատակ ըրած չէի",
    "կատակ չէիր ընել": "կատակ ըրած չէիր",
    "կատակ չէր ընել": "կատակ ըրած չէր",
    "կատակ չէինք ընել": "կատակ ըրած չէինք",
    "կատակ չէիք ընել": "կատակ ըրած չէիք",
    "կատակ չէին ընել": "կատակ ըրած չէին",
    "կատակ չեմ ընի": "կատակ պիտի չընեմ",
    "կատակ չես ընի": "կատակ պիտի չընես",
    "կատակ չի ընի": "կատակ պիտի չընէ",
    "կատակ չենք ընի": "կատակ պիտի չընենք",
    "կատակ չեք ընի": "կատակ պիտի չընէք",
    "կատակ չեն ընի": "կատակ պիտի չընեն",
    "կատակ չէի ընի": "կատակ պիտի չընէի",
    "կատակ չէիր ընի": "կատակ պիտի չընէիր",
    "կատակ չէր ընի": "կատակ պիտի չընէր",
    "կատակ չէինք ընի": "կատակ պիտի չընէինք",
    "կատակ չէիք ընի": "կատակ պիտի չընէիք",
    "կատակ չէին ընի": "կատակ պիտի չընէին",
    "նուիրել": "նուիրած",
    "նուիր": "նուիր",
    "նուիրեցեր": "նուիրեցեր",
    "նուիրում": "նուիրեր",
    "նուիրող": "նուիրող",
    "նուիրելու": "նուիրելու",
    "նուիրում եմ": "կը նուիրեմ",
    "նուիրում ես": "կը նուիրես",
    "նուիրում է": "կը նուիրէ",
    "նուիրում ենք": "կը նուիրենք",
    "նուիրում եք": "կը նուիրէք",
    "նուիրում են": "կը նուիրեն",
    "նուիրում էի": "կը նուիրէի",
    "նուիրում էիր": "կը նուիրէիր",
    "նուիրում էր": "կը նուիրէր",
    "նուիրում էինք": "կը նուիրէինք",
    "նուիրում էիք": "կը նուիրէիք",
    "նուիրում էին": "կը նուիրէին",
    "նուիրեցի": "նուիրեցի",
    "նուիրեցիր": "նուիրեցիր",
    "նուիրեց": "նուիրեց",
    "նուիրեցինք": "նուիրեցինք",
    "նուիրեցիք": "նուիրեցիք",
    "նուիրեցին": "նուիրեցին",
    "նուիրիր": "նուիրէ",
    "նուիրենք": "նուիրենք",
    "նուիրեք": "նուիրեցէք",
    "նուիրել եմ": "նուիրած եմ",
    "նուիրել ես": "նուիրած ես",
    "նուիրել է": "նուիրած է",
    "նուիրել ենք": "նուիրած ենք",
    "նուիրել եք": "նուիրած եք",
    "նուիրել են": "նուիրած են",
    "նուիրել էի": "նուիրած էի",
    "նուիրել էիր": "նուիրած էիր",
    "նուիրել էր": "նուիրած էր",
    "նուիրել էինք": "նուիրած էինք",
    "նուիրել էիք": "նուիրած էիք",
    "նուիրել էին": "նուիրած էին",
    "կնուիրեմ": "պիտի նուիրեմ",
    "կնուիրես": "պիտի նուիրես",
    "կնուիրի": "պիտի նուիրէ",
    "կնուիրենք": "պիտի նուիրենք",
    "կնուիրէք": "պիտի նուիրէք",
    "կնուիրեն": "պիտի նուիրեն",
    "կնուիրէի": "պիտի նուիրէի",
    "կնուիրէիր": "պիտի նուիրէիր",
    "կնուիրէր": "պիտի նուիրէր",
    "կնուիրէինք": "պիտի նուիրէինք",
    "կնուիրէիք": "պիտի նուիրէիք",
    "կնուիրէին": "պիտի նուիրէին",
    "չեմ նուիրում": "չեմ նուիրեր",
    "չես նուիրում": "չես նուիրեր",
    "չի նուիրում": "չի նուիրեր",
    "չենք նուիրում": "չենք նուիրեր",
    "չեք նուիրում": "չեք նուիրեր",
    "չեն նուիրում": "չեն նուիրեր",
    "չէի նուիրում": "չէի նուիրեր",
    "չէիր նուիրում": "չէիր նուիրեր",
    "չէր նուիրում": "չէր նուիրեր",
    "չէինք նուիրում": "չէինք նուիրեր",
    "չէիք նուիրում": "չէիք նուիրեր",
    "չէին նուիրում": "չէին նուիրեր",
    "չնուիրեցի": "չնուիրեցի",
    "չնուիրեցիր": "չնուիրեցիր",
    "չնուիրեց": "չնուիրեց",
    "չնուիրեցինք": "չնուիրեցինք",
    "չնուիրեցիք": "չնուիրեցիք",
    "չնուիրեցին": "չնուիրեցին",
    "մի նուիրիր": "մի նուիրեր",
    "մի նուիրենք": "մի նուիրենք",
    "մի նուիրեք": "մի նուիրէք",
    "չեմ նուիրել": "նուիրած չեմ",
    "չես նուիրել": "նուիրած չես",
    "չի նուիրել": "նուիրած չէ",
    "չենք նուիրել": "նուիրած չենք",
    "չեք նուիրել": "նուիրած չեք",
    "չեն նուիրել": "նուիրած չեն",
    "չէի նուիրել": "նուիրած չէի",
    "չէիր նուիրել": "նուիրած չէիր",
    "չէր նուիրել": "նուիրած չէր",
    "չէինք նուիրել": "նուիրած չէինք",
    "չէիք նուիրել": "նուիրած չէիք",
    "չէին նուիրել": "նուիրած չէին",
    "չեմ նուիրի": "պիտի չնուիրեմ",
    "չես նուիրի": "պիտի չնուիրես",
    "չի նուիրի": "պիտի չնուիրէ",
    "չենք նուիրի": "պիտի չնուիրենք",
    "չեք նուիրի": "պիտի չնուիրէք",
    "չեն նուիրի": "պիտի չնուիրեն",
    "չէի նուիրի": "պիտի չնուիրէի",
    "չէիր նուիրի": "պիտի չնուիրէիր",
    "չէր նուիրի": "պիտի չնուիրէր",
    "չէինք նուիրի": "պիտի չնուիրէինք",
    "չէիք նուիրի": "պիտի չնուիրէիք",
    "չէին նուիրի": "պիտի չնուիրէին",
    "անտարբեր մնալ": "անտարբեր մնալ",
    "անտարբեր մնում եմ": "անտարբեր կը մնամ",
    "անտարբեր մնում ես": "անտարբեր կը մնաս",
    "անտարբեր մնում է": "անտարբեր կը մնայ",
    "անտարբեր մնում ենք": "անտարբեր կը մնանք",
    "անտարբեր մնում եք": "անտարբեր կը մնաք",
    "անտարբեր մնում են": "անտարբեր կը մնան",
    "անտարբեր մնում էի": "անտարբեր կը մնայի",
    "անտարբեր մնում էիր": "անտարբեր կը մնայիր",
    "անտարբեր մնում էր": "անտարբեր կը մնար",
    "անտարբեր մնում էինք": "անտարբեր կը մնայինք",
    "անտարբեր մնում էիք": "անտարբեր կը մնայիք",
    "անտարբեր մնում էին": "անտարբեր կը մնային",
    "անտարբեր մնացի": "անտարբեր մնացի",
    "անտարբեր մնացիր": "անտարբեր մնացիր",
    "անտարբեր մնաց": "անտարբեր մնաց",
    "անտարբեր մնացինք": "անտարբեր մնացինք",
    "անտարբեր մնացիք": "անտարբեր մնացիք",
    "անտարբեր մնացին": "անտարբեր մնացին",
    "անտարբեր մնացեք": "անտարբեր մնացէք",
    "անտարբեր մնացել եմ": "անտարբեր մնացած եմ",
    "անտարբեր մնացել ես": "անտարբեր մնացած ես",
    "անտարբեր մնացել է": "անտարբեր մնացած է",
    "անտարբեր մնացել ենք": "անտարբեր մնացած ենք",
    "անտարբեր մնացել եք": "անտարբեր մնացած եք",
    "անտարբեր մնացել են": "անտարբեր մնացած են",
    "անտարբեր մնացել էի": "անտարբեր մնացած էի",
    "անտարբեր մնացել էիր": "անտարբեր մնացած էիր",
    "անտարբեր մնացել էր": "անտարբեր մնացած էր",
    "անտարբեր մնացել էինք": "անտարբեր մնացած էինք",
    "անտարբեր մնացել էիք": "անտարբեր մնացած էիք",
    "անտարբեր մնացել էին": "անտարբեր մնացած էին",
    "անտարբեր կմնամ": "անտարբեր պիտի մնամ",
    "անտարբեր կմնաս": "անտարբեր պիտի մնաս",
    "անտարբեր կմնա": "անտարբեր պիտի մնայ",
    "անտարբեր կմնանք": "անտարբեր պիտի մնանք",
    "անտարբեր կմնաք": "անտարբեր պիտի մնաք",
    "անտարբեր կմնան": "անտարբեր պիտի մնան",
    "անտարբեր կմնայի": "անտարբեր պիտի մնայի",
    "անտարբեր կմնայիր": "անտարբեր պիտի մնայիր",
    "անտարբեր կմնար": "անտարբեր պիտի մնար",
    "անտարբեր կմնայինք": "անտարբեր պիտի մնայինք",
    "անտարբեր կմնայիք": "անտարբեր պիտի մնայիք",
    "անտարբեր կմնային": "անտարբեր պիտի մնային",
    "անտարբեր չեմ մնում": "անտարբեր չեմ մնար",
    "անտարբեր չես մնում": "անտարբեր չես մնար",
    "անտարբեր չի մնում": "անտարբեր չի մնար",
    "անտարբեր չենք մնում": "անտարբեր չենք մնար",
    "անտարբեր չեք մնում": "անտարբեր չեք մնար",
    "անտարբեր չեն մնում": "անտարբեր չեն մնար",
    "անտարբեր չէի մնում": "անտարբեր չէի մնար",
    "անտարբեր չէիր մնում": "անտարբեր չէիր մնար",
    "անտարբեր չէր մնում": "անտարբեր չէր մնար",
    "անտարբեր չէինք մնում": "անտարբեր չէինք մնար",
    "անտարբեր չէիք մնում": "անտարբեր չէիք մնար",
    "անտարբեր չէին մնում": "անտարբեր չէին մնար",
    "անտարբեր չմնացի": "անտարբեր չմնացի",
    "անտարբեր չմնացիր": "անտարբեր չմնացիր",
    "անտարբեր չմնաց": "անտարբեր չմնաց",
    "անտարբեր չմնացինք": "անտարբեր չմնացինք",
    "անտարբեր չմնացիք": "անտարբեր չմնացիք",
    "անտարբեր չմնացին": "անտարբեր չմնացին",
    "անտարբեր մի մնացիր": "անտարբեր մի մնար",
    "անտարբեր մի մնացեք": "անտարբեր մի մնաք",
    "անտարբեր չեմ մնացել": "անտարբեր մնացած չեմ",
    "անտարբեր չես մնացել": "անտարբեր մնացած չես",
    "անտարբեր չի մնացել": "անտարբեր մնացած չէ",
    "անտարբեր չենք մնացել": "անտարբեր մնացած չենք",
    "անտարբեր չեք մնացել": "անտարբեր մնացած չեք",
    "անտարբեր չեն մնացել": "անտարբեր մնացած չեն",
    "անտարբեր չէի մնացել": "անտարբեր մնացած չէի",
    "անտարբեր չէիր մնացել": "անտարբեր մնացած չէիր",
    "անտարբեր չէր մնացել": "անտարբեր մնացած չէր",
    "անտարբեր չէինք մնացել": "անտարբեր մնացած չէինք",
    "անտարբեր չէիք մնացել": "անտարբեր մնացած չէիք",
    "անտարբեր չէին մնացել": "անտարբեր մնացած չէին",
    "անտարբեր չեմ մնա": "անտարբեր պիտի չմնամ",
    "անտարբեր չես մնա": "անտարբեր պիտի չմնաս",
    "անտարբեր չի մնա": "անտարբեր պիտի չմնայ",
    "անտարբեր չենք մնա": "անտարբեր պիտի չմնանք",
    "անտարբեր չեք մնա": "անտարբեր պիտի չմնաք",
    "անտարբեր չեն մնա": "անտարբեր պիտի չմնան",
    "անտարբեր չէի մնա": "անտարբեր պիտի չմնայի",
    "անտարբեր չէիր մնա": "անտարբեր պիտի չմնայիր",
    "անտարբեր չէր մնա": "անտարբեր պիտի չմնար",
    "անտարբեր չէինք մնա": "անտարբեր պիտի չմնայինք",
    "անտարբեր չէիք մնա": "անտարբեր պիտի չմնայիք",
    "անտարբեր չէին մնա": "անտարբեր պիտի չմնային",
    "սփռել": "սփռած",
    "սփռ": "սփռ",
    "սփռեցեր": "սփռեցեր",
    "սփռում": "սփռեր",
    "սփռող": "սփռող",
    "սփռելու": "սփռելու",
    "սփռում եմ": "կը սփռեմ",
    "սփռում ես": "կը սփռես",
    "սփռում է": "կը սփռէ",
    "սփռում ենք": "կը սփռենք",
    "սփռում եք": "կը սփռէք",
    "սփռում են": "կը սփռեն",
    "սփռում էի": "կը սփռէի",
    "սփռում էիր": "կը սփռէիր",
    "սփռում էր": "կը սփռէր",
    "սփռում էինք": "կը սփռէինք",
    "սփռում էիք": "կը սփռէիք",
    "սփռում էին": "կը սփռէին",
    "սփռեցի": "սփռեցի",
    "սփռեցիր": "սփռեցիր",
    "սփռեց": "սփռեց",
    "սփռեցինք": "սփռեցինք",
    "սփռեցիք": "սփռեցիք",
    "սփռեցին": "սփռեցին",
    "սփռիր": "սփռէ",
    "սփռենք": "սփռենք",
    "սփռեք": "սփռեցէք",
    "սփռել եմ": "սփռած եմ",
    "սփռել ես": "սփռած ես",
    "սփռել է": "սփռած է",
    "սփռել ենք": "սփռած ենք",
    "սփռել եք": "սփռած եք",
    "սփռել են": "սփռած են",
    "սփռել էի": "սփռած էի",
    "սփռել էիր": "սփռած էիր",
    "սփռել էր": "սփռած էր",
    "սփռել էինք": "սփռած էինք",
    "սփռել էիք": "սփռած էիք",
    "սփռել էին": "սփռած էին",
    "կսփռեմ": "պիտի սփռեմ",
    "կսփռես": "պիտի սփռես",
    "կսփռի": "պիտի սփռէ",
    "կսփռենք": "պիտի սփռենք",
    "կսփռէք": "պիտի սփռէք",
    "կսփռեն": "պիտի սփռեն",
    "կսփռէի": "պիտի սփռէի",
    "կսփռէիր": "պիտի սփռէիր",
    "կսփռէր": "պիտի սփռէր",
    "կսփռէինք": "պիտի սփռէինք",
    "կսփռէիք": "պիտի սփռէիք",
    "կսփռէին": "պիտի սփռէին",
    "չեմ սփռում": "չեմ սփռեր",
    "չես սփռում": "չես սփռեր",
    "չի սփռում": "չի սփռեր",
    "չենք սփռում": "չենք սփռեր",
    "չեք սփռում": "չեք սփռեր",
    "չեն սփռում": "չեն սփռեր",
    "չէի սփռում": "չէի սփռեր",
    "չէիր սփռում": "չէիր սփռեր",
    "չէր սփռում": "չէր սփռեր",
    "չէինք սփռում": "չէինք սփռեր",
    "չէիք սփռում": "չէիք սփռեր",
    "չէին սփռում": "չէին սփռեր",
    "չսփռեցի": "չսփռեցի",
    "չսփռեցիր": "չսփռեցիր",
    "չսփռեց": "չսփռեց",
    "չսփռեցինք": "չսփռեցինք",
    "չսփռեցիք": "չսփռեցիք",
    "չսփռեցին": "չսփռեցին",
    "մի սփռիր": "մի սփռեր",
    "մի սփռենք": "մի սփռենք",
    "մի սփռեք": "մի սփռէք",
    "չեմ սփռել": "սփռած չեմ",
    "չես սփռել": "սփռած չես",
    "չի սփռել": "սփռած չէ",
    "չենք սփռել": "սփռած չենք",
    "չեք սփռել": "սփռած չեք",
    "չեն սփռել": "սփռած չեն",
    "չէի սփռել": "սփռած չէի",
    "չէիր սփռել": "սփռած չէիր",
    "չէր սփռել": "սփռած չէր",
    "չէինք սփռել": "սփռած չէինք",
    "չէիք սփռել": "սփռած չէիք",
    "չէին սփռել": "սփռած չէին",
    "չեմ սփռի": "պիտի չսփռեմ",
    "չես սփռի": "պիտի չսփռես",
    "չի սփռի": "պիտի չսփռէ",
    "չենք սփռի": "պիտի չսփռենք",
    "չեք սփռի": "պիտի չսփռէք",
    "չեն սփռի": "պիտի չսփռեն",
    "չէի սփռի": "պիտի չսփռէի",
    "չէիր սփռի": "պիտի չսփռէիր",
    "չէր սփռի": "պիտի չսփռէր",
    "չէինք սփռի": "պիտի չսփռէինք",
    "չէիք սփռի": "պիտի չսփռէիք",
    "չէին սփռի": "պիտի չսփռէին",
    "գերազանցել": "գերազանցած",
    "գերազանց": "գերազանց",
    "գերազանցեցեր": "գերազանցեցեր",
    "գերազանցում": "գերազանցեր",
    "գերազանցող": "գերազանցող",
    "գերազանցելու": "գերազանցելու",
    "գերազանցում եմ": "կը գերազանցեմ",
    "գերազանցում ես": "կը գերազանցես",
    "գերազանցում է": "կը գերազանցէ",
    "գերազանցում ենք": "կը գերազանցենք",
    "գերազանցում եք": "կը գերազանցէք",
    "գերազանցում են": "կը գերազանցեն",
    "գերազանցում էի": "կը գերազանցէի",
    "գերազանցում էիր": "կը գերազանցէիր",
    "գերազանցում էր": "կը գերազանցէր",
    "գերազանցում էինք": "կը գերազանցէինք",
    "գերազանցում էիք": "կը գերազանցէիք",
    "գերազանցում էին": "կը գերազանցէին",
    "գերազանցեցի": "գերազանցեցի",
    "գերազանցեցիր": "գերազանցեցիր",
    "գերազանցեց": "գերազանցեց",
    "գերազանցեցինք": "գերազանցեցինք",
    "գերազանցեցիք": "գերազանցեցիք",
    "գերազանցեցին": "գերազանցեցին",
    "գերազանցիր": "գերազանցէ",
    "գերազանցենք": "գերազանցենք",
    "գերազանցեք": "գերազանցեցէք",
    "գերազանցել եմ": "գերազանցած եմ",
    "գերազանցել ես": "գերազանցած ես",
    "գերազանցել է": "գերազանցած է",
    "գերազանցել ենք": "գերազանցած ենք",
    "գերազանցել եք": "գերազանցած եք",
    "գերազանցել են": "գերազանցած են",
    "գերազանցել էի": "գերազանցած էի",
    "գերազանցել էիր": "գերազանցած էիր",
    "գերազանցել էր": "գերազանցած էր",
    "գերազանցել էինք": "գերազանցած էինք",
    "գերազանցել էիք": "գերազանցած էիք",
    "գերազանցել էին": "գերազանցած էին",
    "կգերազանցեմ": "պիտի գերազանցեմ",
    "կգերազանցես": "պիտի գերազանցես",
    "կգերազանցի": "պիտի գերազանցէ",
    "կգերազանցենք": "պիտի գերազանցենք",
    "կգերազանցէք": "պիտի գերազանցէք",
    "կգերազանցեն": "պիտի գերազանցեն",
    "կգերազանցէի": "պիտի գերազանցէի",
    "կգերազանցէիր": "պիտի գերազանցէիր",
    "կգերազանցէր": "պիտի գերազանցէր",
    "կգերազանցէինք": "պիտի գերազանցէինք",
    "կգերազանցէիք": "պիտի գերազանցէիք",
    "կգերազանցէին": "պիտի գերազանցէին",
    "չեմ գերազանցում": "չեմ գերազանցեր",
    "չես գերազանցում": "չես գերազանցեր",
    "չի գերազանցում": "չի գերազանցեր",
    "չենք գերազանցում": "չենք գերազանցեր",
    "չեք գերազանցում": "չեք գերազանցեր",
    "չեն գերազանցում": "չեն գերազանցեր",
    "չէի գերազանցում": "չէի գերազանցեր",
    "չէիր գերազանցում": "չէիր գերազանցեր",
    "չէր գերազանցում": "չէր գերազանցեր",
    "չէինք գերազանցում": "չէինք գերազանցեր",
    "չէիք գերազանցում": "չէիք գերազանցեր",
    "չէին գերազանցում": "չէին գերազանցեր",
    "չգերազանցեցի": "չգերազանցեցի",
    "չգերազանցեցիր": "չգերազանցեցիր",
    "չգերազանցեց": "չգերազանցեց",
    "չգերազանցեցինք": "չգերազանցեցինք",
    "չգերազանցեցիք": "չգերազանցեցիք",
    "չգերազանցեցին": "չգերազանցեցին",
    "մի գերազանցիր": "մի գերազանցեր",
    "մի գերազանցենք": "մի գերազանցենք",
    "մի գերազանցեք": "մի գերազանցէք",
    "չեմ գերազանցել": "գերազանցած չեմ",
    "չես գերազանցել": "գերազանցած չես",
    "չի գերազանցել": "գերազանցած չէ",
    "չենք գերազանցել": "գերազանցած չենք",
    "չեք գերազանցել": "գերազանցած չեք",
    "չեն գերազանցել": "գերազանցած չեն",
    "չէի գերազանցել": "գերազանցած չէի",
    "չէիր գերազանցել": "գերազանցած չէիր",
    "չէր գերազանցել": "գերազանցած չէր",
    "չէինք գերազանցել": "գերազանցած չէինք",
    "չէիք գերազանցել": "գերազանցած չէիք",
    "չէին գերազանցել": "գերազանցած չէին",
    "չեմ գերազանցի": "պիտի չգերազանցեմ",
    "չես գերազանցի": "պիտի չգերազանցես",
    "չի գերազանցի": "պիտի չգերազանցէ",
    "չենք գերազանցի": "պիտի չգերազանցենք",
    "չեք գերազանցի": "պիտի չգերազանցէք",
    "չեն գերազանցի": "պիտի չգերազանցեն",
    "չէի գերազանցի": "պիտի չգերազանցէի",
    "չէիր գերազանցի": "պիտի չգերազանցէիր",
    "չէր գերազանցի": "պիտի չգերազանցէր",
    "չէինք գերազանցի": "պիտի չգերազանցէինք",
    "չէիք գերազանցի": "պիտի չգերազանցէիք",
    "չէին գերազանցի": "պիտի չգերազանցէին",
    "նախանձել": "նախանձած",
    "նախանձ": "նախանձ",
    "նախանձեցեր": "նախանձեցեր",
    "նախանձում": "նախանձեր",
    "նախանձող": "նախանձող",
    "նախանձելու": "նախանձելու",
    "նախանձում եմ": "կը նախանձեմ",
    "նախանձում ես": "կը նախանձես",
    "նախանձում է": "կը նախանձէ",
    "նախանձում ենք": "կը նախանձենք",
    "նախանձում եք": "կը նախանձէք",
    "նախանձում են": "կը նախանձեն",
    "նախանձում էի": "կը նախանձէի",
    "նախանձում էիր": "կը նախանձէիր",
    "նախանձում էր": "կը նախանձէր",
    "նախանձում էինք": "կը նախանձէինք",
    "նախանձում էիք": "կը նախանձէիք",
    "նախանձում էին": "կը նախանձէին",
    "նախանձեցի": "նախանձեցի",
    "նախանձեցիր": "նախանձեցիր",
    "նախանձեց": "նախանձեց",
    "նախանձեցինք": "նախանձեցինք",
    "նախանձեցիք": "նախանձեցիք",
    "նախանձեցին": "նախանձեցին",
    "նախանձիր": "նախանձէ",
    "նախանձենք": "նախանձենք",
    "նախանձեք": "նախանձեցէք",
    "նախանձել եմ": "նախանձած եմ",
    "նախանձել ես": "նախանձած ես",
    "նախանձել է": "նախանձած է",
    "նախանձել ենք": "նախանձած ենք",
    "նախանձել եք": "նախանձած եք",
    "նախանձել են": "նախանձած են",
    "նախանձել էի": "նախանձած էի",
    "նախանձել էիր": "նախանձած էիր",
    "նախանձել էր": "նախանձած էր",
    "նախանձել էինք": "նախանձած էինք",
    "նախանձել էիք": "նախանձած էիք",
    "նախանձել էին": "նախանձած էին",
    "կնախանձեմ": "պիտի նախանձեմ",
    "կնախանձես": "պիտի նախանձես",
    "կնախանձի": "պիտի նախանձէ",
    "կնախանձենք": "պիտի նախանձենք",
    "կնախանձէք": "պիտի նախանձէք",
    "կնախանձեն": "պիտի նախանձեն",
    "կնախանձէի": "պիտի նախանձէի",
    "կնախանձէիր": "պիտի նախանձէիր",
    "կնախանձէր": "պիտի նախանձէր",
    "կնախանձէինք": "պիտի նախանձէինք",
    "կնախանձէիք": "պիտի նախանձէիք",
    "կնախանձէին": "պիտի նախանձէին",
    "չեմ նախանձում": "չեմ նախանձեր",
    "չես նախանձում": "չես նախանձեր",
    "չի նախանձում": "չի նախանձեր",
    "չենք նախանձում": "չենք նախանձեր",
    "չեք նախանձում": "չեք նախանձեր",
    "չեն նախանձում": "չեն նախանձեր",
    "չէի նախանձում": "չէի նախանձեր",
    "չէիր նախանձում": "չէիր նախանձեր",
    "չէր նախանձում": "չէր նախանձեր",
    "չէինք նախանձում": "չէինք նախանձեր",
    "չէիք նախանձում": "չէիք նախանձեր",
    "չէին նախանձում": "չէին նախանձեր",
    "չնախանձեցի": "չնախանձեցի",
    "չնախանձեցիր": "չնախանձեցիր",
    "չնախանձեց": "չնախանձեց",
    "չնախանձեցինք": "չնախանձեցինք",
    "չնախանձեցիք": "չնախանձեցիք",
    "չնախանձեցին": "չնախանձեցին",
    "մի նախանձիր": "մի նախանձեր",
    "մի նախանձենք": "մի նախանձենք",
    "մի նախանձեք": "մի նախանձէք",
    "չեմ նախանձել": "նախանձած չեմ",
    "չես նախանձել": "նախանձած չես",
    "չի նախանձել": "նախանձած չէ",
    "չենք նախանձել": "նախանձած չենք",
    "չեք նախանձել": "նախանձած չեք",
    "չեն նախանձել": "նախանձած չեն",
    "չէի նախանձել": "նախանձած չէի",
    "չէիր նախանձել": "նախանձած չէիր",
    "չէր նախանձել": "նախանձած չէր",
    "չէինք նախանձել": "նախանձած չէինք",
    "չէիք նախանձել": "նախանձած չէիք",
    "չէին նախանձել": "նախանձած չէին",
    "չեմ նախանձի": "պիտի չնախանձեմ",
    "չես նախանձի": "պիտի չնախանձես",
    "չի նախանձի": "պիտի չնախանձէ",
    "չենք նախանձի": "պիտի չնախանձենք",
    "չեք նախանձի": "պիտի չնախանձէք",
    "չեն նախանձի": "պիտի չնախանձեն",
    "չէի նախանձի": "պիտի չնախանձէի",
    "չէիր նախանձի": "պիտի չնախանձէիր",
    "չէր նախանձի": "պիտի չնախանձէր",
    "չէինք նախանձի": "պիտի չնախանձէինք",
    "չէիք նախանձի": "պիտի չնախանձէիք",
    "չէին նախանձի": "պիտի չնախանձէին",
    "խանդել": "խանդած",
    "խանդ": "խանդ",
    "խանդեցեր": "խանդեցեր",
    "խանդում": "խանդեր",
    "խանդող": "խանդող",
    "խանդելու": "խանդելու",
    "խանդում եմ": "կը խանդեմ",
    "խանդում ես": "կը խանդես",
    "խանդում է": "կը խանդէ",
    "խանդում ենք": "կը խանդենք",
    "խանդում եք": "կը խանդէք",
    "խանդում են": "կը խանդեն",
    "խանդում էի": "կը խանդէի",
    "խանդում էիր": "կը խանդէիր",
    "խանդում էր": "կը խանդէր",
    "խանդում էինք": "կը խանդէինք",
    "խանդում էիք": "կը խանդէիք",
    "խանդում էին": "կը խանդէին",
    "խանդեցի": "խանդեցի",
    "խանդեցիր": "խանդեցիր",
    "խանդեց": "խանդեց",
    "խանդեցինք": "խանդեցինք",
    "խանդեցիք": "խանդեցիք",
    "խանդեցին": "խանդեցին",
    "խանդիր": "խանդէ",
    "խանդենք": "խանդենք",
    "խանդեք": "խանդեցէք",
    "խանդել եմ": "խանդած եմ",
    "խանդել ես": "խանդած ես",
    "խանդել է": "խանդած է",
    "խանդել ենք": "խանդած ենք",
    "խանդել եք": "խանդած եք",
    "խանդել են": "խանդած են",
    "խանդել էի": "խանդած էի",
    "խանդել էիր": "խանդած էիր",
    "խանդել էր": "խանդած էր",
    "խանդել էինք": "խանդած էինք",
    "խանդել էիք": "խանդած էիք",
    "խանդել էին": "խանդած էին",
    "կխանդեմ": "պիտի խանդեմ",
    "կխանդես": "պիտի խանդես",
    "կխանդի": "պիտի խանդէ",
    "կխանդենք": "պիտի խանդենք",
    "կխանդէք": "պիտի խանդէք",
    "կխանդեն": "պիտի խանդեն",
    "կխանդէի": "պիտի խանդէի",
    "կխանդէիր": "պիտի խանդէիր",
    "կխանդէր": "պիտի խանդէր",
    "կխանդէինք": "պիտի խանդէինք",
    "կխանդէիք": "պիտի խանդէիք",
    "կխանդէին": "պիտի խանդէին",
    "չեմ խանդում": "չեմ խանդեր",
    "չես խանդում": "չես խանդեր",
    "չի խանդում": "չի խանդեր",
    "չենք խանդում": "չենք խանդեր",
    "չեք խանդում": "չեք խանդեր",
    "չեն խանդում": "չեն խանդեր",
    "չէի խանդում": "չէի խանդեր",
    "չէիր խանդում": "չէիր խանդեր",
    "չէր խանդում": "չէր խանդեր",
    "չէինք խանդում": "չէինք խանդեր",
    "չէիք խանդում": "չէիք խանդեր",
    "չէին խանդում": "չէին խանդեր",
    "չխանդեցի": "չխանդեցի",
    "չխանդեցիր": "չխանդեցիր",
    "չխանդեց": "չխանդեց",
    "չխանդեցինք": "չխանդեցինք",
    "չխանդեցիք": "չխանդեցիք",
    "չխանդեցին": "չխանդեցին",
    "մի խանդիր": "մի խանդեր",
    "մի խանդենք": "մի խանդենք",
    "մի խանդեք": "մի խանդէք",
    "չեմ խանդել": "խանդած չեմ",
    "չես խանդել": "խանդած չես",
    "չի խանդել": "խանդած չէ",
    "չենք խանդել": "խանդած չենք",
    "չեք խանդել": "խանդած չեք",
    "չեն խանդել": "խանդած չեն",
    "չէի խանդել": "խանդած չէի",
    "չէիր խանդել": "խանդած չէիր",
    "չէր խանդել": "խանդած չէր",
    "չէինք խանդել": "խանդած չէինք",
    "չէիք խանդել": "խանդած չէիք",
    "չէին խանդել": "խանդած չէին",
    "չեմ խանդի": "պիտի չխանդեմ",
    "չես խանդի": "պիտի չխանդես",
    "չի խանդի": "պիտի չխանդէ",
    "չենք խանդի": "պիտի չխանդենք",
    "չեք խանդի": "պիտի չխանդէք",
    "չեն խանդի": "պիտի չխանդեն",
    "չէի խանդի": "պիտի չխանդէի",
    "չէիր խանդի": "պիտի չխանդէիր",
    "չէր խանդի": "պիտի չխանդէր",
    "չէինք խանդի": "պիտի չխանդէինք",
    "չէիք խանդի": "պիտի չխանդէիք",
    "չէին խանդի": "պիտի չխանդէին",
    "շարել": "շարած",
    "շար": "շար",
    "շարեցեր": "շարեցեր",
    "շարում": "շարեր",
    "շարող": "շարող",
    "շարելու": "շարելու",
    "շարում եմ": "կը շարեմ",
    "շարում ես": "կը շարես",
    "շարում է": "կը շարէ",
    "շարում ենք": "կը շարենք",
    "շարում եք": "կը շարէք",
    "շարում են": "կը շարեն",
    "շարում էի": "կը շարէի",
    "շարում էիր": "կը շարէիր",
    "շարում էր": "կը շարէր",
    "շարում էինք": "կը շարէինք",
    "շարում էիք": "կը շարէիք",
    "շարում էին": "կը շարէին",
    "շարեցի": "շարեցի",
    "շարեցիր": "շարեցիր",
    "շարեց": "շարեց",
    "շարեցինք": "շարեցինք",
    "շարեցիք": "շարեցիք",
    "շարեցին": "շարեցին",
    "շարիր": "շարէ",
    "շարենք": "շարենք",
    "շարեք": "շարեցէք",
    "շարել եմ": "շարած եմ",
    "շարել ես": "շարած ես",
    "շարել է": "շարած է",
    "շարել ենք": "շարած ենք",
    "շարել եք": "շարած եք",
    "շարել են": "շարած են",
    "շարել էի": "շարած էի",
    "շարել էիր": "շարած էիր",
    "շարել էր": "շարած էր",
    "շարել էինք": "շարած էինք",
    "շարել էիք": "շարած էիք",
    "շարել էին": "շարած էին",
    "կշարեմ": "պիտի շարեմ",
    "կշարես": "պիտի շարես",
    "կշարի": "պիտի շարէ",
    "կշարենք": "պիտի շարենք",
    "կշարէք": "պիտի շարէք",
    "կշարեն": "պիտի շարեն",
    "կշարէի": "պիտի շարէի",
    "կշարէիր": "պիտի շարէիր",
    "կշարէր": "պիտի շարէր",
    "կշարէինք": "պիտի շարէինք",
    "կշարէիք": "պիտի շարէիք",
    "կշարէին": "պիտի շարէին",
    "չեմ շարում": "չեմ շարեր",
    "չես շարում": "չես շարեր",
    "չի շարում": "չի շարեր",
    "չենք շարում": "չենք շարեր",
    "չեք շարում": "չեք շարեր",
    "չեն շարում": "չեն շարեր",
    "չէի շարում": "չէի շարեր",
    "չէիր շարում": "չէիր շարեր",
    "չէր շարում": "չէր շարեր",
    "չէինք շարում": "չէինք շարեր",
    "չէիք շարում": "չէիք շարեր",
    "չէին շարում": "չէին շարեր",
    "չշարեցի": "չշարեցի",
    "չշարեցիր": "չշարեցիր",
    "չշարեց": "չշարեց",
    "չշարեցինք": "չշարեցինք",
    "չշարեցիք": "չշարեցիք",
    "չշարեցին": "չշարեցին",
    "մի շարիր": "մի շարեր",
    "մի շարենք": "մի շարենք",
    "մի շարեք": "մի շարէք",
    "չեմ շարել": "շարած չեմ",
    "չես շարել": "շարած չես",
    "չի շարել": "շարած չէ",
    "չենք շարել": "շարած չենք",
    "չեք շարել": "շարած չեք",
    "չեն շարել": "շարած չեն",
    "չէի շարել": "շարած չէի",
    "չէիր շարել": "շարած չէիր",
    "չէր շարել": "շարած չէր",
    "չէինք շարել": "շարած չէինք",
    "չէիք շարել": "շարած չէիք",
    "չէին շարել": "շարած չէին",
    "չեմ շարի": "պիտի չշարեմ",
    "չես շարի": "պիտի չշարես",
    "չի շարի": "պիտի չշարէ",
    "չենք շարի": "պիտի չշարենք",
    "չեք շարի": "պիտի չշարէք",
    "չեն շարի": "պիտի չշարեն",
    "չէի շարի": "պիտի չշարէի",
    "չէիր շարի": "պիտի չշարէիր",
    "չէր շարի": "պիտի չշարէր",
    "չէինք շարի": "պիտի չշարէինք",
    "չէիք շարի": "պիտի չշարէիք",
    "չէին շարի": "պիտի չշարէին",
    "զարդարել": "զարդարած",
    "զարդար": "զարդար",
    "զարդարեցեր": "զարդարեցեր",
    "զարդարում": "զարդարեր",
    "զարդարող": "զարդարող",
    "զարդարելու": "զարդարելու",
    "զարդարում եմ": "կը զարդարեմ",
    "զարդարում ես": "կը զարդարես",
    "զարդարում է": "կը զարդարէ",
    "զարդարում ենք": "կը զարդարենք",
    "զարդարում եք": "կը զարդարէք",
    "զարդարում են": "կը զարդարեն",
    "զարդարում էի": "կը զարդարէի",
    "զարդարում էիր": "կը զարդարէիր",
    "զարդարում էր": "կը զարդարէր",
    "զարդարում էինք": "կը զարդարէինք",
    "զարդարում էիք": "կը զարդարէիք",
    "զարդարում էին": "կը զարդարէին",
    "զարդարեցի": "զարդարեցի",
    "զարդարեցիր": "զարդարեցիր",
    "զարդարեց": "զարդարեց",
    "զարդարեցինք": "զարդարեցինք",
    "զարդարեցիք": "զարդարեցիք",
    "զարդարեցին": "զարդարեցին",
    "զարդարիր": "զարդարէ",
    "զարդարենք": "զարդարենք",
    "զարդարեք": "զարդարեցէք",
    "զարդարել եմ": "զարդարած եմ",
    "զարդարել ես": "զարդարած ես",
    "զարդարել է": "զարդարած է",
    "զարդարել ենք": "զարդարած ենք",
    "զարդարել եք": "զարդարած եք",
    "զարդարել են": "զարդարած են",
    "զարդարել էի": "զարդարած էի",
    "զարդարել էիր": "զարդարած էիր",
    "զարդարել էր": "զարդարած էր",
    "զարդարել էինք": "զարդարած էինք",
    "զարդարել էիք": "զարդարած էիք",
    "զարդարել էին": "զարդարած էին",
    "կզարդարեմ": "պիտի զարդարեմ",
    "կզարդարես": "պիտի զարդարես",
    "կզարդարի": "պիտի զարդարէ",
    "կզարդարենք": "պիտի զարդարենք",
    "կզարդարէք": "պիտի զարդարէք",
    "կզարդարեն": "պիտի զարդարեն",
    "կզարդարէի": "պիտի զարդարէի",
    "կզարդարէիր": "պիտի զարդարէիր",
    "կզարդարէր": "պիտի զարդարէր",
    "կզարդարէինք": "պիտի զարդարէինք",
    "կզարդարէիք": "պիտի զարդարէիք",
    "կզարդարէին": "պիտի զարդարէին",
    "չեմ զարդարում": "չեմ զարդարեր",
    "չես զարդարում": "չես զարդարեր",
    "չի զարդարում": "չի զարդարեր",
    "չենք զարդարում": "չենք զարդարեր",
    "չեք զարդարում": "չեք զարդարեր",
    "չեն զարդարում": "չեն զարդարեր",
    "չէի զարդարում": "չէի զարդարեր",
    "չէիր զարդարում": "չէիր զարդարեր",
    "չէր զարդարում": "չէր զարդարեր",
    "չէինք զարդարում": "չէինք զարդարեր",
    "չէիք զարդարում": "չէիք զարդարեր",
    "չէին զարդարում": "չէին զարդարեր",
    "չզարդարեցի": "չզարդարեցի",
    "չզարդարեցիր": "չզարդարեցիր",
    "չզարդարեց": "չզարդարեց",
    "չզարդարեցինք": "չզարդարեցինք",
    "չզարդարեցիք": "չզարդարեցիք",
    "չզարդարեցին": "չզարդարեցին",
    "մի զարդարիր": "մի զարդարեր",
    "մի զարդարենք": "մի զարդարենք",
    "մի զարդարեք": "մի զարդարէք",
    "չեմ զարդարել": "զարդարած չեմ",
    "չես զարդարել": "զարդարած չես",
    "չի զարդարել": "զարդարած չէ",
    "չենք զարդարել": "զարդարած չենք",
    "չեք զարդարել": "զարդարած չեք",
    "չեն զարդարել": "զարդարած չեն",
    "չէի զարդարել": "զարդարած չէի",
    "չէիր զարդարել": "զարդարած չէիր",
    "չէր զարդարել": "զարդարած չէր",
    "չէինք զարդարել": "զարդարած չէինք",
    "չէիք զարդարել": "զարդարած չէիք",
    "չէին զարդարել": "զարդարած չէին",
    "չեմ զարդարի": "պիտի չզարդարեմ",
    "չես զարդարի": "պիտի չզարդարես",
    "չի զարդարի": "պիտի չզարդարէ",
    "չենք զարդարի": "պիտի չզարդարենք",
    "չեք զարդարի": "պիտի չզարդարէք",
    "չեն զարդարի": "պիտի չզարդարեն",
    "չէի զարդարի": "պիտի չզարդարէի",
    "չէիր զարդարի": "պիտի չզարդարէիր",
    "չէր զարդարի": "պիտի չզարդարէր",
    "չէինք զարդարի": "պիտի չզարդարէինք",
    "չէիք զարդարի": "պիտի չզարդարէիք",
    "չէին զարդարի": "պիտի չզարդարէին",
    "բողոքել": "բողոքած",
    "բողոք": "բողոք",
    "բողոքեցեր": "բողոքեցեր",
    "բողոքում": "բողոքեր",
    "բողոքող": "բողոքող",
    "բողոքելու": "բողոքելու",
    "բողոքում եմ": "կը բողոքեմ",
    "բողոքում ես": "կը բողոքես",
    "բողոքում է": "կը բողոքէ",
    "բողոքում ենք": "կը բողոքենք",
    "բողոքում եք": "կը բողոքէք",
    "բողոքում են": "կը բողոքեն",
    "բողոքում էի": "կը բողոքէի",
    "բողոքում էիր": "կը բողոքէիր",
    "բողոքում էր": "կը բողոքէր",
    "բողոքում էինք": "կը բողոքէինք",
    "բողոքում էիք": "կը բողոքէիք",
    "բողոքում էին": "կը բողոքէին",
    "բողոքեցի": "բողոքեցի",
    "բողոքեցիր": "բողոքեցիր",
    "բողոքեց": "բողոքեց",
    "բողոքեցինք": "բողոքեցինք",
    "բողոքեցիք": "բողոքեցիք",
    "բողոքեցին": "բողոքեցին",
    "բողոքիր": "բողոքէ",
    "բողոքենք": "բողոքենք",
    "բողոքեք": "բողոքեցէք",
    "բողոքել եմ": "բողոքած եմ",
    "բողոքել ես": "բողոքած ես",
    "բողոքել է": "բողոքած է",
    "բողոքել ենք": "բողոքած ենք",
    "բողոքել եք": "բողոքած եք",
    "բողոքել են": "բողոքած են",
    "բողոքել էի": "բողոքած էի",
    "բողոքել էիր": "բողոքած էիր",
    "բողոքել էր": "բողոքած էր",
    "բողոքել էինք": "բողոքած էինք",
    "բողոքել էիք": "բողոքած էիք",
    "բողոքել էին": "բողոքած էին",
    "կբողոքեմ": "պիտի բողոքեմ",
    "կբողոքես": "պիտի բողոքես",
    "կբողոքի": "պիտի բողոքէ",
    "կբողոքենք": "պիտի բողոքենք",
    "կբողոքէք": "պիտի բողոքէք",
    "կբողոքեն": "պիտի բողոքեն",
    "կբողոքէի": "պիտի բողոքէի",
    "կբողոքէիր": "պիտի բողոքէիր",
    "կբողոքէր": "պիտի բողոքէր",
    "կբողոքէինք": "պիտի բողոքէինք",
    "կբողոքէիք": "պիտի բողոքէիք",
    "կբողոքէին": "պիտի բողոքէին",
    "չեմ բողոքում": "չեմ բողոքեր",
    "չես բողոքում": "չես բողոքեր",
    "չի բողոքում": "չի բողոքեր",
    "չենք բողոքում": "չենք բողոքեր",
    "չեք բողոքում": "չեք բողոքեր",
    "չեն բողոքում": "չեն բողոքեր",
    "չէի բողոքում": "չէի բողոքեր",
    "չէիր բողոքում": "չէիր բողոքեր",
    "չէր բողոքում": "չէր բողոքեր",
    "չէինք բողոքում": "չէինք բողոքեր",
    "չէիք բողոքում": "չէիք բողոքեր",
    "չէին բողոքում": "չէին բողոքեր",
    "չբողոքեցի": "չբողոքեցի",
    "չբողոքեցիր": "չբողոքեցիր",
    "չբողոքեց": "չբողոքեց",
    "չբողոքեցինք": "չբողոքեցինք",
    "չբողոքեցիք": "չբողոքեցիք",
    "չբողոքեցին": "չբողոքեցին",
    "մի բողոքիր": "մի բողոքեր",
    "մի բողոքենք": "մի բողոքենք",
    "մի բողոքեք": "մի բողոքէք",
    "չեմ բողոքել": "բողոքած չեմ",
    "չես բողոքել": "բողոքած չես",
    "չի բողոքել": "բողոքած չէ",
    "չենք բողոքել": "բողոքած չենք",
    "չեք բողոքել": "բողոքած չեք",
    "չեն բողոքել": "բողոքած չեն",
    "չէի բողոքել": "բողոքած չէի",
    "չէիր բողոքել": "բողոքած չէիր",
    "չէր բողոքել": "բողոքած չէր",
    "չէինք բողոքել": "բողոքած չէինք",
    "չէիք բողոքել": "բողոքած չէիք",
    "չէին բողոքել": "բողոքած չէին",
    "չեմ բողոքի": "պիտի չբողոքեմ",
    "չես բողոքի": "պիտի չբողոքես",
    "չի բողոքի": "պիտի չբողոքէ",
    "չենք բողոքի": "պիտի չբողոքենք",
    "չեք բողոքի": "պիտի չբողոքէք",
    "չեն բողոքի": "պիտի չբողոքեն",
    "չէի բողոքի": "պիտի չբողոքէի",
    "չէիր բողոքի": "պիտի չբողոքէիր",
    "չէր բողոքի": "պիտի չբողոքէր",
    "չէինք բողոքի": "պիտի չբողոքէինք",
    "չէիք բողոքի": "պիտի չբողոքէիք",
    "չէին բողոքի": "պիտի չբողոքէին",
    "զայրանալ": "զայրանալ",
    "զայրան": "զայրան",
    "զայրացել": "զայրացած",
    "զայրացեր": "զայրացեր",
    "զայրանում": "զայրանար",
    "զայրացող": "զայրացող",
    "զայրանալու": "զայրանալու",
    "զայրանում եմ": "կը զայրանամ",
    "զայրանում ես": "կը զայրանաս",
    "զայրանում է": "կը զայրանայ",
    "զայրանում ենք": "կը զայրանանք",
    "զայրանում եք": "կը զայրանաք",
    "զայրանում են": "կը զայրանան",
    "զայրանում էի": "կը զայրանայի",
    "զայրանում էիր": "կը զայրանայիր",
    "զայրանում էր": "կը զայրանար",
    "զայրանում էինք": "կը զայրանայինք",
    "զայրանում էիք": "կը զայրանայիք",
    "զայրանում էին": "կը զայրանային",
    "զայրացա": "զայրացայ",
    "զայրացար": "զայրացար",
    "զայրացավ": "զայրացաւ",
    "զայրացանք": "զայրացանք",
    "զայրացաք": "զայրացաք",
    "զայրացան": "զայրացան",
    "զայրացիր": "զայրացիր",
    "զայրանանք": "զայրանանք",
    "զայրանացեք": "զայրացէք",
    "զայրացել եմ": "զայրացած եմ",
    "զայրացել ես": "զայրացած ես",
    "զայրացել է": "զայրացած է",
    "զայրացել ենք": "զայրացած ենք",
    "զայրացել եք": "զայրացած եք",
    "զայրացել են": "զայրացած են",
    "զայրացել էի": "զայրացած էի",
    "զայրացել էիր": "զայրացած էիր",
    "զայրացել էր": "զայրացած էր",
    "զայրացել էինք": "զայրացած էինք",
    "զայրացել էիք": "զայրացած էիք",
    "զայրացել էին": "զայրացած էին",
    "կզայրանամ": "պիտի զայրանամ",
    "կզայրանաս": "պիտի զայրանաս",
    "կզայրանա": "պիտի զայրանայ",
    "կզայրանանք": "պիտի զայրանանք",
    "կզայրանաք": "պիտի զայրանաք",
    "կզայրանան": "պիտի զայրանան",
    "կզայրանայի": "պիտի զայրանայի",
    "կզայրանայիր": "պիտի զայրանայիր",
    "կզայրանար": "պիտի զայրանար",
    "կզայրանայինք": "պիտի զայրանայինք",
    "կզայրանայիք": "պիտի զայրանայիք",
    "կզայրանային": "պիտի զայրանային",
    "չեմ զայրանում": "չեմ զայրանար",
    "չես զայրանում": "չես զայրանար",
    "չի զայրանում": "չի զայրանար",
    "չենք զայրանում": "չենք զայրանար",
    "չեք զայրանում": "չեք զայրանար",
    "չեն զայրանում": "չեն զայրանար",
    "չէի զայրանում": "չէի զայրանար",
    "չէիր զայրանում": "չէիր զայրանար",
    "չէր զայրանում": "չէր զայրանար",
    "չէինք զայրանում": "չէինք զայրանար",
    "չէիք զայրանում": "չէիք զայրանար",
    "չէին զայրանում": "չէին զայրանար",
    "չզայրացա": "չզայրացայ",
    "չզայրացար": "չզայրացար",
    "չզայրացավ": "չզայրացաւ",
    "չզայրացանք": "չզայրացանք",
    "չզայրացաք": "չզայրացաք",
    "չզայրացան": "չզայրացան",
    "մի զայրացիր": "մի զայրանար",
    "մի զայրանանք": "մի զայրանանք",
    "մի զայրանացեք": "մի զայրանաք",
    "չեմ զայրացել": "զայրացած չեմ",
    "չես զայրացել": "զայրացած չես",
    "չի զայրացել": "զայրացած չէ",
    "չենք զայրացել": "զայրացած չենք",
    "չեք զայրացել": "զայրացած չեք",
    "չեն զայրացել": "զայրացած չեն",
    "չէի զայրացել": "զայրացած չէի",
    "չէիր զայրացել": "զայրացած չէիր",
    "չէր զայրացել": "զայրացած չէր",
    "չէինք զայրացել": "զայրացած չէինք",
    "չէիք զայրացել": "զայրացած չէիք",
    "չէին զայրացել": "զայրացած չէին",
    "չեմ զայրանա": "պիտի չզայրանամ",
    "չես զայրանա": "պիտի չզայրանաս",
    "չի զայրանա": "պիտի չզայրանայ",
    "չենք զայրանա": "պիտի չզայրանանք",
    "չեք զայրանա": "պիտի չզայրանաք",
    "չեն զայրանա": "պիտի չզայրանան",
    "չէի զայրանա": "պիտի չզայրանայի",
    "չէիր զայրանա": "պիտի չզայրանայիր",
    "չէր զայրանա": "պիտի չզայրանար",
    "չէինք զայրանա": "պիտի չզայրանայինք",
    "չէիք զայրանա": "պիտի չզայրանայիք",
    "չէին զայրանա": "պիտի չզայրանային",
    "քարանալ": "քարանալ",
    "քարան": "քարան",
    "քարացել": "քարացած",
    "քարացեր": "քարացեր",
    "քարանում": "քարանար",
    "քարացող": "քարացող",
    "քարանալու": "քարանալու",
    "քարանում եմ": "կը քարանամ",
    "քարանում ես": "կը քարանաս",
    "քարանում է": "կը քարանայ",
    "քարանում ենք": "կը քարանանք",
    "քարանում եք": "կը քարանաք",
    "քարանում են": "կը քարանան",
    "քարանում էի": "կը քարանայի",
    "քարանում էիր": "կը քարանայիր",
    "քարանում էր": "կը քարանար",
    "քարանում էինք": "կը քարանայինք",
    "քարանում էիք": "կը քարանայիք",
    "քարանում էին": "կը քարանային",
    "քարացա": "քարացայ",
    "քարացար": "քարացար",
    "քարացավ": "քարացաւ",
    "քարացանք": "քարացանք",
    "քարացաք": "քարացաք",
    "քարացան": "քարացան",
    "քարացիր": "քարացիր",
    "քարանանք": "քարանանք",
    "քարանացեք": "քարացէք",
    "քարացել եմ": "քարացած եմ",
    "քարացել ես": "քարացած ես",
    "քարացել է": "քարացած է",
    "քարացել ենք": "քարացած ենք",
    "քարացել եք": "քարացած եք",
    "քարացել են": "քարացած են",
    "քարացել էի": "քարացած էի",
    "քարացել էիր": "քարացած էիր",
    "քարացել էր": "քարացած էր",
    "քարացել էինք": "քարացած էինք",
    "քարացել էիք": "քարացած էիք",
    "քարացել էին": "քարացած էին",
    "կքարանամ": "պիտի քարանամ",
    "կքարանաս": "պիտի քարանաս",
    "կքարանա": "պիտի քարանայ",
    "կքարանանք": "պիտի քարանանք",
    "կքարանաք": "պիտի քարանաք",
    "կքարանան": "պիտի քարանան",
    "կքարանայի": "պիտի քարանայի",
    "կքարանայիր": "պիտի քարանայիր",
    "կքարանար": "պիտի քարանար",
    "կքարանայինք": "պիտի քարանայինք",
    "կքարանայիք": "պիտի քարանայիք",
    "կքարանային": "պիտի քարանային",
    "չեմ քարանում": "չեմ քարանար",
    "չես քարանում": "չես քարանար",
    "չի քարանում": "չի քարանար",
    "չենք քարանում": "չենք քարանար",
    "չեք քարանում": "չեք քարանար",
    "չեն քարանում": "չեն քարանար",
    "չէի քարանում": "չէի քարանար",
    "չէիր քարանում": "չէիր քարանար",
    "չէր քարանում": "չէր քարանար",
    "չէինք քարանում": "չէինք քարանար",
    "չէիք քարանում": "չէիք քարանար",
    "չէին քարանում": "չէին քարանար",
    "չքարացա": "չքարացայ",
    "չքարացար": "չքարացար",
    "չքարացավ": "չքարացաւ",
    "չքարացանք": "չքարացանք",
    "չքարացաք": "չքարացաք",
    "չքարացան": "չքարացան",
    "մի քարացիր": "մի քարանար",
    "մի քարանանք": "մի քարանանք",
    "մի քարանացեք": "մի քարանաք",
    "չեմ քարացել": "քարացած չեմ",
    "չես քարացել": "քարացած չես",
    "չի քարացել": "քարացած չէ",
    "չենք քարացել": "քարացած չենք",
    "չեք քարացել": "քարացած չեք",
    "չեն քարացել": "քարացած չեն",
    "չէի քարացել": "քարացած չէի",
    "չէիր քարացել": "քարացած չէիր",
    "չէր քարացել": "քարացած չէր",
    "չէինք քարացել": "քարացած չէինք",
    "չէիք քարացել": "քարացած չէիք",
    "չէին քարացել": "քարացած չէին",
    "չեմ քարանա": "պիտի չքարանամ",
    "չես քարանա": "պիտի չքարանաս",
    "չի քարանա": "պիտի չքարանայ",
    "չենք քարանա": "պիտի չքարանանք",
    "չեք քարանա": "պիտի չքարանաք",
    "չեն քարանա": "պիտի չքարանան",
    "չէի քարանա": "պիտի չքարանայի",
    "չէիր քարանա": "պիտի չքարանայիր",
    "չէր քարանա": "պիտի չքարանար",
    "չէինք քարանա": "պիտի չքարանայինք",
    "չէիք քարանա": "պիտի չքարանայիք",
    "չէին քարանա": "պիտի չքարանային",
    "լաւանալ": "լաւանալ",
    "լաւան": "լաւան",
    "լաւացել": "լաւացած",
    "լաւացեր": "լաւացեր",
    "լաւանում": "լաւանար",
    "լաւացող": "լաւացող",
    "լաւանալու": "լաւանալու",
    "լաւանում եմ": "կը լաւանամ",
    "լաւանում ես": "կը լաւանաս",
    "լաւանում է": "կը լաւանայ",
    "լաւանում ենք": "կը լաւանանք",
    "լաւանում եք": "կը լաւանաք",
    "լաւանում են": "կը լաւանան",
    "լաւանում էի": "կը լաւանայի",
    "լաւանում էիր": "կը լաւանայիր",
    "լաւանում էր": "կը լաւանար",
    "լաւանում էինք": "կը լաւանայինք",
    "լաւանում էիք": "կը լաւանայիք",
    "լաւանում էին": "կը լաւանային",
    "լաւացա": "լաւացայ",
    "լաւացար": "լաւացար",
    "լաւացավ": "լաւացաւ",
    "լաւացանք": "լաւացանք",
    "լաւացաք": "լաւացաք",
    "լաւացան": "լաւացան",
    "լաւացիր": "լաւացիր",
    "լաւանանք": "լաւանանք",
    "լաւանացեք": "լաւացէք",
    "լաւացել եմ": "լաւացած եմ",
    "լաւացել ես": "լաւացած ես",
    "լաւացել է": "լաւացած է",
    "լաւացել ենք": "լաւացած ենք",
    "լաւացել եք": "լաւացած եք",
    "լաւացել են": "լաւացած են",
    "լաւացել էի": "լաւացած էի",
    "լաւացել էիր": "լաւացած էիր",
    "լաւացել էր": "լաւացած էր",
    "լաւացել էինք": "լաւացած էինք",
    "լաւացել էիք": "լաւացած էիք",
    "լաւացել էին": "լաւացած էին",
    "կլաւանամ": "պիտի լաւանամ",
    "կլաւանաս": "պիտի լաւանաս",
    "կլաւանա": "պիտի լաւանայ",
    "կլաւանանք": "պիտի լաւանանք",
    "կլաւանաք": "պիտի լաւանաք",
    "կլաւանան": "պիտի լաւանան",
    "կլաւանայի": "պիտի լաւանայի",
    "կլաւանայիր": "պիտի լաւանայիր",
    "կլաւանար": "պիտի լաւանար",
    "կլաւանայինք": "պիտի լաւանայինք",
    "կլաւանայիք": "պիտի լաւանայիք",
    "կլաւանային": "պիտի լաւանային",
    "չեմ լաւանում": "չեմ լաւանար",
    "չես լաւանում": "չես լաւանար",
    "չի լաւանում": "չի լաւանար",
    "չենք լաւանում": "չենք լաւանար",
    "չեք լաւանում": "չեք լաւանար",
    "չեն լաւանում": "չեն լաւանար",
    "չէի լաւանում": "չէի լաւանար",
    "չէիր լաւանում": "չէիր լաւանար",
    "չէր լաւանում": "չէր լաւանար",
    "չէինք լաւանում": "չէինք լաւանար",
    "չէիք լաւանում": "չէիք լաւանար",
    "չէին լաւանում": "չէին լաւանար",
    "չլաւացա": "չլաւացայ",
    "չլաւացար": "չլաւացար",
    "չլաւացավ": "չլաւացաւ",
    "չլաւացանք": "չլաւացանք",
    "չլաւացաք": "չլաւացաք",
    "չլաւացան": "չլաւացան",
    "մի լաւացիր": "մի լաւանար",
    "մի լաւանանք": "մի լաւանանք",
    "մի լաւանացեք": "մի լաւանաք",
    "չեմ լաւացել": "լաւացած չեմ",
    "չես լաւացել": "լաւացած չես",
    "չի լաւացել": "լաւացած չէ",
    "չենք լաւացել": "լաւացած չենք",
    "չեք լաւացել": "լաւացած չեք",
    "չեն լաւացել": "լաւացած չեն",
    "չէի լաւացել": "լաւացած չէի",
    "չէիր լաւացել": "լաւացած չէիր",
    "չէր լաւացել": "լաւացած չէր",
    "չէինք լաւացել": "լաւացած չէինք",
    "չէիք լաւացել": "լաւացած չէիք",
    "չէին լաւացել": "լաւացած չէին",
    "չեմ լաւանա": "պիտի չլաւանամ",
    "չես լաւանա": "պիտի չլաւանաս",
    "չի լաւանա": "պիտի չլաւանայ",
    "չենք լաւանա": "պիտի չլաւանանք",
    "չեք լաւանա": "պիտի չլաւանաք",
    "չեն լաւանա": "պիտի չլաւանան",
    "չէի լաւանա": "պիտի չլաւանայի",
    "չէիր լաւանա": "պիտի չլաւանայիր",
    "չէր լաւանա": "պիտի չլաւանար",
    "չէինք լաւանա": "պիտի չլաւանայինք",
    "չէիք լաւանա": "պիտի չլաւանայիք",
    "չէին լաւանա": "պիտի չլաւանային",
    "հոտ առնել": "հոտ առնել",
    "հոտ առնում եմ": "հոտ կ'առնեմ",
    "հոտ առնում ես": "հոտ կ'առնես",
    "հոտ առնում է": "հոտ կ'առնէ",
    "հոտ առնում ենք": "հոտ կ'առնենք",
    "հոտ առնում եք": "հոտ կ'առնէք",
    "հոտ առնում են": "հոտ կ'առնեն",
    "հոտ առնում էի": "հոտ կ'առնէի",
    "հոտ առնում էիր": "հոտ կ'առնէիր",
    "հոտ առնում էր": "հոտ կ'առնէր",
    "հոտ առնում էինք": "հոտ կ'առնէինք",
    "հոտ առնում էիք": "հոտ կ'առնէիք",
    "հոտ առնում էին": "հոտ կ'առնէին",
    "հոտ առա": "հոտ առի",
    "հոտ առար": "հոտ առիր",
    "հոտ առավ": "հոտ առաւ",
    "հոտ առանք": "հոտ առինք",
    "հոտ առաք": "հոտ առիք",
    "հոտ առան": "հոտ առին",
    "հոտ առ": "հոտ առ",
    "հոտ առեք": "հոտ առէք",
    "հոտ առել եմ": "հոտ առած եմ",
    "հոտ առել ես": "հոտ առած ես",
    "հոտ առել է": "հոտ առած է",
    "հոտ առել ենք": "հոտ առած ենք",
    "հոտ առել եք": "հոտ առած եք",
    "հոտ առել են": "հոտ առած են",
    "հոտ առել էի": "հոտ առած էի",
    "հոտ առել էիր": "հոտ առած էիր",
    "հոտ առել էր": "հոտ առած էր",
    "հոտ առել էինք": "հոտ առած էինք",
    "հոտ առել էիք": "հոտ առած էիք",
    "հոտ առել էին": "հոտ առած էին",
    "հոտ կառնեմ": "հոտ պիտի առնեմ",
    "հոտ կառնես": "հոտ պիտի առնես",
    "հոտ կառնի": "հոտ պիտի առնէ",
    "հոտ կառնենք": "հոտ պիտի առնենք",
    "հոտ կառնէք": "հոտ պիտի առնէք",
    "հոտ կառնեն": "հոտ պիտի առնեն",
    "հոտ կառնէի": "հոտ պիտի առնէի",
    "հոտ կառնէիր": "հոտ պիտի առնէիր",
    "հոտ կառնէր": "հոտ պիտի առնէր",
    "հոտ կառնէինք": "հոտ պիտի առնէինք",
    "հոտ կառնէիք": "հոտ պիտի առնէիք",
    "հոտ կառնէին": "հոտ պիտի առնէին",
    "հոտ չեմ առնում": "հոտ չեմ առներ",
    "հոտ չես առնում": "հոտ չես առներ",
    "հոտ չ'առնում": "հոտ չ'առներ",
    "հոտ չենք առնում": "հոտ չենք առներ",
    "հոտ չեք առնում": "հոտ չեք առներ",
    "հոտ չեն առնում": "հոտ չեն առներ",
    "հոտ չէի առնում": "հոտ չէի առներ",
    "հոտ չէիր առնում": "հոտ չէիր առներ",
    "հոտ չէր առնում": "հոտ չէր առներ",
    "հոտ չէինք առնում": "հոտ չէինք առներ",
    "հոտ չէիք առնում": "հոտ չէիք առներ",
    "հոտ չէին առնում": "հոտ չէին առներ",
    "հոտ չառա": "հոտ չառի",
    "հոտ չառար": "հոտ չառիր",
    "հոտ չառավ": "հոտ չառաւ",
    "հոտ չառանք": "հոտ չառինք",
    "հոտ չառաք": "հոտ չառիք",
    "հոտ չառան": "հոտ չառին",
    "հոտ մի առ": "հոտ մի առներ",
    "հոտ մի առեք": "հոտ մի առնէք",
    "հոտ չեմ առել": "հոտ առած չեմ",
    "հոտ չես առել": "հոտ առած չես",
    "հոտ չի առել": "հոտ առած չէ",
    "հոտ չենք առել": "հոտ առած չենք",
    "հոտ չեք առել": "հոտ առած չեք",
    "հոտ չեն առել": "հոտ առած չեն",
    "հոտ չէի առել": "հոտ առած չէի",
    "հոտ չէիր առել": "հոտ առած չէիր",
    "հոտ չէր առել": "հոտ առած չէր",
    "հոտ չէինք առել": "հոտ առած չէինք",
    "հոտ չէիք առել": "հոտ առած չէիք",
    "հոտ չէին առել": "հոտ առած չէին",
    "հոտ չեմ առնի": "հոտ պիտի չառնեմ",
    "հոտ չես առնի": "հոտ պիտի չառնես",
    "հոտ չի առնի": "հոտ պիտի չառնէ",
    "հոտ չենք առնի": "հոտ պիտի չառնենք",
    "հոտ չեք առնի": "հոտ պիտի չառնէք",
    "հոտ չեն առնի": "հոտ պիտի չառնեն",
    "հոտ չէի առնի": "հոտ պիտի չառնէի",
    "հոտ չէիր առնի": "հոտ պիտի չառնէիր",
    "հոտ չէր առնի": "հոտ պիտի չառնէր",
    "հոտ չէինք առնի": "հոտ պիտի չառնէինք",
    "հոտ չէիք առնի": "հոտ պիտի չառնէիք",
    "հոտ չէին առնի": "հոտ պիտի չառնէին",
    "հոտ զգալ": "հոտ զգալ",
    "հոտ զգում եմ": "հոտ կը զգամ",
    "հոտ զգում ես": "հոտ կը զգաս",
    "հոտ զգում է": "հոտ կը զգայ",
    "հոտ զգում ենք": "հոտ կը զգանք",
    "հոտ զգում եք": "հոտ կը զգաք",
    "հոտ զգում են": "հոտ կը զգան",
    "հոտ զգում էի": "հոտ կը զգայի",
    "հոտ զգում էիր": "հոտ կը զգայիր",
    "հոտ զգում էր": "հոտ կը զգար",
    "հոտ զգում էինք": "հոտ կը զգայինք",
    "հոտ զգում էիք": "հոտ կը զգայիք",
    "հոտ զգում էին": "հոտ կը զգային",
    "հոտ զգացի": "հոտ զգացի",
    "հոտ զգացիր": "հոտ զգացիր",
    "հոտ զգաց": "հոտ զգաց",
    "հոտ զգացինք": "հոտ զգացինք",
    "հոտ զգացիք": "հոտ զգացիք",
    "հոտ զգացին": "հոտ զգացին",
    "հոտ զգա": "հոտ զգա",
    "հոտ զգանք": "հոտ զգանք",
    "հոտ զգացեք": "հոտ զգացէք",
    "հոտ զգացել եմ": "հոտ զգացած եմ",
    "հոտ զգացել ես": "հոտ զգացած ես",
    "հոտ զգացել է": "հոտ զգացած է",
    "հոտ զգացել ենք": "հոտ զգացած ենք",
    "հոտ զգացել եք": "հոտ զգացած եք",
    "հոտ զգացել են": "հոտ զգացած են",
    "հոտ զգացել էի": "հոտ զգացած էի",
    "հոտ զգացել էիր": "հոտ զգացած էիր",
    "հոտ զգացել էր": "հոտ զգացած էր",
    "հոտ զգացել էինք": "հոտ զգացած էինք",
    "հոտ զգացել էիք": "հոտ զգացած էիք",
    "հոտ զգացել էին": "հոտ զգացած էին",
    "հոտ կզգամ": "հոտ պիտի զգամ",
    "հոտ կզգաս": "հոտ պիտի զգաս",
    "հոտ կզգա": "հոտ պիտի զգայ",
    "հոտ կզգանք": "հոտ պիտի զգանք",
    "հոտ կզգաք": "հոտ պիտի զգաք",
    "հոտ կզգան": "հոտ պիտի զգան",
    "հոտ կզգայի": "հոտ պիտի զգայի",
    "հոտ կզգայիր": "հոտ պիտի զգայիր",
    "հոտ կզգար": "հոտ պիտի զգար",
    "հոտ կզգայինք": "հոտ պիտի զգայինք",
    "հոտ կզգայիք": "հոտ պիտի զգայիք",
    "հոտ կզգային": "հոտ պիտի զգային",
    "հոտ չեմ զգում": "հոտ չեմ զգար",
    "հոտ չես զգում": "հոտ չես զգար",
    "հոտ չի զգում": "հոտ չի զգար",
    "հոտ չենք զգում": "հոտ չենք զգար",
    "հոտ չեք զգում": "հոտ չեք զգար",
    "հոտ չեն զգում": "հոտ չեն զգար",
    "հոտ չէի զգում": "հոտ չէի զգար",
    "հոտ չէիր զգում": "հոտ չէիր զգար",
    "հոտ չէր զգում": "հոտ չէր զգար",
    "հոտ չէինք զգում": "հոտ չէինք զգար",
    "հոտ չէիք զգում": "հոտ չէիք զգար",
    "հոտ չէին զգում": "հոտ չէին զգար",
    "հոտ չզգացի": "հոտ չզգացի",
    "հոտ չզգացիր": "հոտ չզգացիր",
    "հոտ չզգաց": "հոտ չզգաց",
    "հոտ չզգացինք": "հոտ չզգացինք",
    "հոտ չզգացիք": "հոտ չզգացիք",
    "հոտ չզգացին": "հոտ չզգացին",
    "հոտ մի զգա": "հոտ մի զգար",
    "հոտ մի զգանք": "հոտ մի զգանք",
    "հոտ մի զգացեք": "հոտ մի զգաք",
    "հոտ չեմ զգացել": "հոտ զգացած չեմ",
    "հոտ չես զգացել": "հոտ զգացած չես",
    "հոտ չի զգացել": "հոտ զգացած չէ",
    "հոտ չենք զգացել": "հոտ զգացած չենք",
    "հոտ չեք զգացել": "հոտ զգացած չեք",
    "հոտ չեն զգացել": "հոտ զգացած չեն",
    "հոտ չէի զգացել": "հոտ զգացած չէի",
    "հոտ չէիր զգացել": "հոտ զգացած չէիր",
    "հոտ չէր զգացել": "հոտ զգացած չէր",
    "հոտ չէինք զգացել": "հոտ զգացած չէինք",
    "հոտ չէիք զգացել": "հոտ զգացած չէիք",
    "հոտ չէին զգացել": "հոտ զգացած չէին",
    "հոտ չեմ զգա": "հոտ պիտի չզգամ",
    "հոտ չես զգա": "հոտ պիտի չզգաս",
    "հոտ չի զգա": "հոտ պիտի չզգայ",
    "հոտ չենք զգա": "հոտ պիտի չզգանք",
    "հոտ չեք զգա": "հոտ պիտի չզգաք",
    "հոտ չեն զգա": "հոտ պիտի չզգան",
    "հոտ չէի զգա": "հոտ պիտի չզգայի",
    "հոտ չէիր զգա": "հոտ պիտի չզգայիր",
    "հոտ չէր զգա": "հոտ պիտի չզգար",
    "հոտ չէինք զգա": "հոտ պիտի չզգայինք",
    "հոտ չէիք զգա": "հոտ պիտի չզգայիք",
    "հոտ չէին զգա": "հոտ պիտի չզգային",
    "մեռելի պէս ընել": "մեռելի պէս ընել",
    "մեռելի պէս ընում եմ": "մեռելի պէս կ'ընեմ ",
    "մեռելի պէս ընում ես": "մեռելի պէս կ'ընես ",
    "մեռելի պէս ընում է": "մեռելի պէս կ'ընէ ",
    "մեռելի պէս ընում ենք": "մեռելի պէս կ'ընենք ",
    "մեռելի պէս ընում եք": "մեռելի պէս կ'ընէք ",
    "մեռելի պէս ընում են": "մեռելի պէս կ'ընեն ",
    "մեռելի պէս ընում էի": "մեռելի պէս կ'ընէի ",
    "մեռելի պէս ընում էիր": "մեռելի պէս կ'ընէիր ",
    "մեռելի պէս ընում էր": "մեռելի պէս կ'ընէր ",
    "մեռելի պէս ընում էինք": "մեռելի պէս կ'ընէինք ",
    "մեռելի պէս ընում էիք": "մեռելի պէս կ'ընէիք ",
    "մեռելի պէս ընում էին": "մեռելի պէս կ'ընէին ",
    "մեռելի պէս ընեցի": "մեռելի պէս ըրի",
    "մեռելի պէս ընեցիր": "մեռելի պէս ըրիր",
    "մեռելի պէս ընեց": "մեռելի պէս ըրաւ",
    "մեռելի պէս ընեցինք": "մեռելի պէս ըրինք",
    "մեռելի պէս ընեցիք": "մեռելի պէս ըրիք",
    "մեռելի պէս ընեցին": "մեռելի պէս ըրին",
    "մեռելի պէս ընիր": "մեռելի պէս ըրէ",
    "մեռելի պէս ընենք": "",
    "մեռելի պէս ընեցեք": "մեռելի պէս ըրէք",
    "մեռելի պէս ընել եմ": "մեռելի պէս ըրած եմ",
    "մեռելի պէս ընել ես": "մեռելի պէս ըրած ես",
    "մեռելի պէս ընել է": "մեռելի պէս ըրած է",
    "մեռելի պէս ընել ենք": "մեռելի պէս ըրած ենք",
    "մեռելի պէս ընել եք": "մեռելի պէս ըրած եք",
    "մեռելի պէս ընել են": "մեռելի պէս ըրած են",
    "մեռելի պէս ընել էի": "մեռելի պէս ըրած էի",
    "մեռելի պէս ընել էիր": "մեռելի պէս ըրած էիր",
    "մեռելի պէս ընել էր": "մեռելի պէս ըրած էր",
    "մեռելի պէս ընել էինք": "մեռելի պէս ըրած էինք",
    "մեռելի պէս ընել էիք": "մեռելի պէս ըրած էիք",
    "մեռելի պէս ընել էին": "մեռելի պէս ըրած էին",
    "մեռելի պէս կընեմ": "մեռելի պէս պիտի ընեմ",
    "մեռելի պէս կընես": "մեռելի պէս պիտի ընես",
    "մեռելի պէս կընի": "մեռելի պէս պիտի ընէ",
    "մեռելի պէս կընենք": "մեռելի պէս պիտի ընենք",
    "մեռելի պէս կընէք": "մեռելի պէս պիտի ընէք",
    "մեռելի պէս կընեն": "մեռելի պէս պիտի ընեն",
    "մեռելի պէս կընէի": "մեռելի պէս պիտի ընէի",
    "մեռելի պէս կընէիր": "մեռելի պէս պիտի ընէիր",
    "մեռելի պէս կընէր": "մեռելի պէս պիտի ընէր",
    "մեռելի պէս կընէինք": "մեռելի պէս պիտի ընէինք",
    "մեռելի պէս կընէիք": "մեռելի պէս պիտի ընէիք",
    "մեռելի պէս կընէին": "մեռելի պէս պիտի ընէին",
    "մեռելի պէս չեմ ընում": "մեռելի պէս չեմ ըներ",
    "մեռելի պէս չես ընում": "մեռելի պէս չես ըներ",
    "մեռելի պէս չ'ընում ": "մեռելի պէս չ'ըներ ",
    "մեռելի պէս չենք ընում": "մեռելի պէս չենք ըներ",
    "մեռելի պէս չեք ընում": "մեռելի պէս չեք ըներ",
    "մեռելի պէս չեն ընում": "մեռելի պէս չեն ըներ",
    "մեռելի պէս չէի ընում": "մեռելի պէս չէի ըներ",
    "մեռելի պէս չէիր ընում": "մեռելի պէս չէիր ըներ",
    "մեռելի պէս չէր ընում": "մեռելի պէս չէր ըներ",
    "մեռելի պէս չէինք ընում": "մեռելի պէս չէինք ըներ",
    "մեռելի պէս չէիք ընում": "մեռելի պէս չէիք ըներ",
    "մեռելի պէս չէին ընում": "մեռելի պէս չէին ըներ",
    "մեռելի պէս չընեցի": "մեռելի պէս չըրի",
    "մեռելի պէս չընեցիր": "մեռելի պէս չըրիր",
    "մեռելի պէս չընեց": "մեռելի պէս չըրաւ",
    "մեռելի պէս չընեցինք": "մեռելի պէս չըրինք",
    "մեռելի պէս չընեցիք": "մեռելի պէս չըրիք",
    "մեռելի պէս չընեցին": "մեռելի պէս չըրին",
    "մեռելի պէս մի ընիր": "մեռելի պէս մի ըներ",
    "մեռելի պէս մի ընենք": "մեռելի պէս մի ընենք",
    "մեռելի պէս մի ընեցեք": "մեռելի պէս մի ընէք",
    "մեռելի պէս չեմ ընել": "մեռելի պէս ըրած չեմ",
    "մեռելի պէս չես ընել": "մեռելի պէս ըրած չես",
    "մեռելի պէս չի ընել": "մեռելի պէս ըրած չէ",
    "մեռելի պէս չենք ընել": "մեռելի պէս ըրած չենք",
    "մեռելի պէս չեք ընել": "մեռելի պէս ըրած չեք",
    "մեռելի պէս չեն ընել": "մեռելի պէս ըրած չեն",
    "մեռելի պէս չէի ընել": "մեռելի պէս ըրած չէի",
    "մեռելի պէս չէիր ընել": "մեռելի պէս ըրած չէիր",
    "մեռելի պէս չէր ընել": "մեռելի պէս ըրած չէր",
    "մեռելի պէս չէինք ընել": "մեռելի պէս ըրած չէինք",
    "մեռելի պէս չէիք ընել": "մեռելի պէս ըրած չէիք",
    "մեռելի պէս չէին ընել": "մեռելի պէս ըրած չէին",
    "մեռելի պէս չեմ ընի": "մեռելի պէս պիտի չընեմ",
    "մեռելի պէս չես ընի": "մեռելի պէս պիտի չընես",
    "մեռելի պէս չի ընի": "մեռելի պէս պիտի չընէ",
    "մեռելի պէս չենք ընի": "մեռելի պէս պիտի չընենք",
    "մեռելի պէս չեք ընի": "մեռելի պէս պիտի չընէք",
    "մեռելի պէս չեն ընի": "մեռելի պէս պիտի չընեն",
    "մեռելի պէս չէի ընի": "մեռելի պէս պիտի չընէի",
    "մեռելի պէս չէիր ընի": "մեռելի պէս պիտի չընէիր",
    "մեռելի պէս չէր ընի": "մեռելի պէս պիտի չընէր",
    "մեռելի պէս չէինք ընի": "մեռելի պէս պիտի չընէինք",
    "մեռելի պէս չէիք ընի": "մեռելի պէս պիտի չընէիք",
    "մեռելի պէս չէին ընի": "մեռելի պէս պիտի չընէին",
    "բարկանալ": "բարկանալ",
    "բարկան": "բարկան",
    "բարկացել": "բարկացած",
    "բարկացեր": "բարկացեր",
    "բարկանում": "բարկանար",
    "բարկացող": "բարկացող",
    "բարկանալու": "բարկանալու",
    "բարկանում եմ": "կը բարկանամ",
    "բարկանում ես": "կը բարկանաս",
    "բարկանում է": "կը բարկանայ",
    "բարկանում ենք": "կը բարկանանք",
    "բարկանում եք": "կը բարկանաք",
    "բարկանում են": "կը բարկանան",
    "բարկանում էի": "կը բարկանայի",
    "բարկանում էիր": "կը բարկանայիր",
    "բարկանում էր": "կը բարկանար",
    "բարկանում էինք": "կը բարկանայինք",
    "բարկանում էիք": "կը բարկանայիք",
    "բարկանում էին": "կը բարկանային",
    "բարկացա": "բարկացայ",
    "բարկացար": "բարկացար",
    "բարկացավ": "բարկացաւ",
    "բարկացանք": "բարկացանք",
    "բարկացաք": "բարկացաք",
    "բարկացան": "բարկացան",
    "բարկացիր": "բարկացիր",
    "բարկանանք": "բարկանանք",
    "բարկանացեք": "բարկացէք",
    "բարկացել եմ": "բարկացած եմ",
    "բարկացել ես": "բարկացած ես",
    "բարկացել է": "բարկացած է",
    "բարկացել ենք": "բարկացած ենք",
    "բարկացել եք": "բարկացած եք",
    "բարկացել են": "բարկացած են",
    "բարկացել էի": "բարկացած էի",
    "բարկացել էիր": "բարկացած էիր",
    "բարկացել էր": "բարկացած էր",
    "բարկացել էինք": "բարկացած էինք",
    "բարկացել էիք": "բարկացած էիք",
    "բարկացել էին": "բարկացած էին",
    "կբարկանամ": "պիտի բարկանամ",
    "կբարկանաս": "պիտի բարկանաս",
    "կբարկանա": "պիտի բարկանայ",
    "կբարկանանք": "պիտի բարկանանք",
    "կբարկանաք": "պիտի բարկանաք",
    "կբարկանան": "պիտի բարկանան",
    "կբարկանայի": "պիտի բարկանայի",
    "կբարկանայիր": "պիտի բարկանայիր",
    "կբարկանար": "պիտի բարկանար",
    "կբարկանայինք": "պիտի բարկանայինք",
    "կբարկանայիք": "պիտի բարկանայիք",
    "կբարկանային": "պիտի բարկանային",
    "չեմ բարկանում": "չեմ բարկանար",
    "չես բարկանում": "չես բարկանար",
    "չի բարկանում": "չի բարկանար",
    "չենք բարկանում": "չենք բարկանար",
    "չեք բարկանում": "չեք բարկանար",
    "չեն բարկանում": "չեն բարկանար",
    "չէի բարկանում": "չէի բարկանար",
    "չէիր բարկանում": "չէիր բարկանար",
    "չէր բարկանում": "չէր բարկանար",
    "չէինք բարկանում": "չէինք բարկանար",
    "չէիք բարկանում": "չէիք բարկանար",
    "չէին բարկանում": "չէին բարկանար",
    "չբարկացա": "չբարկացայ",
    "չբարկացար": "չբարկացար",
    "չբարկացավ": "չբարկացաւ",
    "չբարկացանք": "չբարկացանք",
    "չբարկացաք": "չբարկացաք",
    "չբարկացան": "չբարկացան",
    "մի բարկացիր": "մի բարկանար",
    "մի բարկանանք": "մի բարկանանք",
    "մի բարկանացեք": "մի բարկանաք",
    "չեմ բարկացել": "բարկացած չեմ",
    "չես բարկացել": "բարկացած չես",
    "չի բարկացել": "բարկացած չէ",
    "չենք բարկացել": "բարկացած չենք",
    "չեք բարկացել": "բարկացած չեք",
    "չեն բարկացել": "բարկացած չեն",
    "չէի բարկացել": "բարկացած չէի",
    "չէիր բարկացել": "բարկացած չէիր",
    "չէր բարկացել": "բարկացած չէր",
    "չէինք բարկացել": "բարկացած չէինք",
    "չէիք բարկացել": "բարկացած չէիք",
    "չէին բարկացել": "բարկացած չէին",
    "չեմ բարկանա": "պիտի չբարկանամ",
    "չես բարկանա": "պիտի չբարկանաս",
    "չի բարկանա": "պիտի չբարկանայ",
    "չենք բարկանա": "պիտի չբարկանանք",
    "չեք բարկանա": "պիտի չբարկանաք",
    "չեն բարկանա": "պիտի չբարկանան",
    "չէի բարկանա": "պիտի չբարկանայի",
    "չէիր բարկանա": "պիտի չբարկանայիր",
    "չէր բարկանա": "պիտի չբարկանար",
    "չէինք բարկանա": "պիտի չբարկանայինք",
    "չէիք բարկանա": "պիտի չբարկանայիք",
    "չէին բարկանա": "պիտի չբարկանային",
    "թրջել": "թրջած",
    "թրջ": "թրջ",
    "թրջեցեր": "թրջեցեր",
    "թրջում": "թրջեր",
    "թրջող": "թրջող",
    "թրջելու": "թրջելու",
    "թրջում եմ": "կը թրջեմ",
    "թրջում ես": "կը թրջես",
    "թրջում է": "կը թրջէ",
    "թրջում ենք": "կը թրջենք",
    "թրջում եք": "կը թրջէք",
    "թրջում են": "կը թրջեն",
    "թրջում էի": "կը թրջէի",
    "թրջում էիր": "կը թրջէիր",
    "թրջում էր": "կը թրջէր",
    "թրջում էինք": "կը թրջէինք",
    "թրջում էիք": "կը թրջէիք",
    "թրջում էին": "կը թրջէին",
    "թրջեցի": "թրջեցի",
    "թրջեցիր": "թրջեցիր",
    "թրջեց": "թրջեց",
    "թրջեցինք": "թրջեցինք",
    "թրջեցիք": "թրջեցիք",
    "թրջեցին": "թրջեցին",
    "թրջիր": "թրջէ",
    "թրջենք": "թրջենք",
    "թրջեք": "թրջեցէք",
    "թրջել եմ": "թրջած եմ",
    "թրջել ես": "թրջած ես",
    "թրջել է": "թրջած է",
    "թրջել ենք": "թրջած ենք",
    "թրջել եք": "թրջած եք",
    "թրջել են": "թրջած են",
    "թրջել էի": "թրջած էի",
    "թրջել էիր": "թրջած էիր",
    "թրջել էր": "թրջած էր",
    "թրջել էինք": "թրջած էինք",
    "թրջել էիք": "թրջած էիք",
    "թրջել էին": "թրջած էին",
    "կթրջեմ": "պիտի թրջեմ",
    "կթրջես": "պիտի թրջես",
    "կթրջի": "պիտի թրջէ",
    "կթրջենք": "պիտի թրջենք",
    "կթրջէք": "պիտի թրջէք",
    "կթրջեն": "պիտի թրջեն",
    "կթրջէի": "պիտի թրջէի",
    "կթրջէիր": "պիտի թրջէիր",
    "կթրջէր": "պիտի թրջէր",
    "կթրջէինք": "պիտի թրջէինք",
    "կթրջէիք": "պիտի թրջէիք",
    "կթրջէին": "պիտի թրջէին",
    "չեմ թրջում": "չեմ թրջեր",
    "չես թրջում": "չես թրջեր",
    "չի թրջում": "չի թրջեր",
    "չենք թրջում": "չենք թրջեր",
    "չեք թրջում": "չեք թրջեր",
    "չեն թրջում": "չեն թրջեր",
    "չէի թրջում": "չէի թրջեր",
    "չէիր թրջում": "չէիր թրջեր",
    "չէր թրջում": "չէր թրջեր",
    "չէինք թրջում": "չէինք թրջեր",
    "չէիք թրջում": "չէիք թրջեր",
    "չէին թրջում": "չէին թրջեր",
    "չթրջեցի": "չթրջեցի",
    "չթրջեցիր": "չթրջեցիր",
    "չթրջեց": "չթրջեց",
    "չթրջեցինք": "չթրջեցինք",
    "չթրջեցիք": "չթրջեցիք",
    "չթրջեցին": "չթրջեցին",
    "մի թրջիր": "մի թրջեր",
    "մի թրջենք": "մի թրջենք",
    "մի թրջեք": "մի թրջէք",
    "չեմ թրջել": "թրջած չեմ",
    "չես թրջել": "թրջած չես",
    "չի թրջել": "թրջած չէ",
    "չենք թրջել": "թրջած չենք",
    "չեք թրջել": "թրջած չեք",
    "չեն թրջել": "թրջած չեն",
    "չէի թրջել": "թրջած չէի",
    "չէիր թրջել": "թրջած չէիր",
    "չէր թրջել": "թրջած չէր",
    "չէինք թրջել": "թրջած չէինք",
    "չէիք թրջել": "թրջած չէիք",
    "չէին թրջել": "թրջած չէին",
    "չեմ թրջի": "պիտի չթրջեմ",
    "չես թրջի": "պիտի չթրջես",
    "չի թրջի": "պիտի չթրջէ",
    "չենք թրջի": "պիտի չթրջենք",
    "չեք թրջի": "պիտի չթրջէք",
    "չեն թրջի": "պիտի չթրջեն",
    "չէի թրջի": "պիտի չթրջէի",
    "չէիր թրջի": "պիտի չթրջէիր",
    "չէր թրջի": "պիտի չթրջէր",
    "չէինք թրջի": "պիտի չթրջէինք",
    "չէիք թրջի": "պիտի չթրջէիք",
    "չէին թրջի": "պիտի չթրջէին",
    "ցոյց տալ": "ցոյց տալ",
    "ցոյց տալիս եմ": "ցոյց կու տամ",
    "ցոյց տալիս ես": "ցոյց կու տաս",
    "ցոյց տալիս է": "ցոյց կու տայ",
    "ցոյց տալիս ենք": "ցոյց կու տանք",
    "ցոյց տալիս եք": "ցոյց կու տաք",
    "ցոյց տալիս են": "ցոյց կու տան",
    "ցոյց տալիս էի": "ցոյց կու տայի",
    "ցոյց տալիս էիր": "ցոյց կու տայիր",
    "ցոյց տալիս էր": "ցոյց կու տար",
    "ցոյց տալիս էինք": "ցոյց կու տայինք",
    "ցոյց տալիս էիք": "ցոյց կու տայիք",
    "ցոյց տալիս էին": "ցոյց կու տային",
    "ցոյց տվեցի  տվի": "ցոյց տուի",
    "ցոյց տվեցիր  տվիր": "ցոյց տուիր",
    "ցոյց տվեց": "ցոյց տուաւ",
    "ցոյց տվեցինք  տվինք": "ցոյց տուինք",
    "ցոյց տվեցիք  տվիք": "ցոյց տուիք",
    "ցոյց տվեցին  տվին": "ցոյց տուին",
    "ցոյց տուր": "ցոյց տուր",
    "ցոյց տվեք": "ցոյց տուէք",
    "ցոյց տացել եմ": "ցոյց տուած եմ",
    "ցոյց տացել ես": "ցոյց տուած ես",
    "ցոյց տացել է": "ցոյց տուած է",
    "ցոյց տացել ենք": "ցոյց տուած ենք",
    "ցոյց տացել եք": "ցոյց տուած եք",
    "ցոյց տացել են": "ցոյց տուած են",
    "ցոյց տացել էի": "ցոյց տուած էի",
    "ցոյց տացել էիր": "ցոյց տուած էիր",
    "ցոյց տացել էր": "ցոյց տուած էր",
    "ցոյց տացել էինք": "ցոյց տուած էինք",
    "ցոյց տացել էիք": "ցոյց տուած էիք",
    "ցոյց տացել էին": "ցոյց տուած էին",
    "ցոյց կտամ": "ցոյց պիտի տամ",
    "ցոյց կտաս": "ցոյց պիտի տաս",
    "ցոյց կտա": "ցոյց պիտի տայ",
    "ցոյց կտանք": "ցոյց պիտի տանք",
    "ցոյց կտաք": "ցոյց պիտի տաք",
    "ցոյց կտան": "ցոյց պիտի տան",
    "ցոյց կտայի": "ցոյց պիտի տայի",
    "ցոյց կտայիր": "ցոյց պիտի տայիր",
    "ցոյց կտար": "ցոյց պիտի տար",
    "ցոյց կտայինք": "ցոյց պիտի տայինք",
    "ցոյց կտայիք": "ցոյց պիտի տայիք",
    "ցոյց կտային": "ցոյց պիտի տային",
    "ցոյց չեմ տալիս": "ցոյց չեմ տար",
    "ցոյց չես տալիս": "ցոյց չես տար",
    "ցոյց չի տալիս": "ցոյց չի տար",
    "ցոյց չենք տալիս": "ցոյց չենք տար",
    "ցոյց չեք տալիս": "ցոյց չեք տար",
    "ցոյց չեն տալիս": "ցոյց չեն տար",
    "ցոյց չէի տում": "ցոյց չէի տար",
    "ցոյց չէիր տում": "ցոյց չէիր տար",
    "ցոյց չէր տում": "ցոյց չէր տար",
    "ցոյց չէինք տում": "ցոյց չէինք տար",
    "ցոյց չէիք տում": "ցոյց չէիք տար",
    "ցոյց չէին տում": "ցոյց չէին տար",
    "ցոյց չտվեցի  տվի": "ցոյց չտուի",
    "ցոյց չտվեցիր  տվիր": "ցոյց չտուիր",
    "ցոյց չտվեց": "ցոյց չտուաւ",
    "ցոյց չտվեցինք  տվինք": "ցոյց չտուինք",
    "ցոյց չտվեցիք  տվիք": "ցոյց չտուիք",
    "ցոյց չտվեցին  տվին": "ցոյց չտուին",
    "ցոյց մի տուր": "ցոյց մի տար",
    "ցոյց մի տվեք": "ցոյց մի տաք",
    "ցոյց չեմ տացել": "ցոյց տուած չեմ",
    "ցոյց չես տացել": "ցոյց տուած չես",
    "ցոյց չի տացել": "ցոյց տուած չէ",
    "ցոյց չենք տացել": "ցոյց տուած չենք",
    "ցոյց չեք տացել": "ցոյց տուած չեք",
    "ցոյց չեն տացել": "ցոյց տուած չեն",
    "ցոյց չէի տացել": "ցոյց տուած չէի",
    "ցոյց չէիր տացել": "ցոյց տուած չէիր",
    "ցոյց չէր տացել": "ցոյց տուած չէր",
    "ցոյց չէինք տացել": "ցոյց տուած չէինք",
    "ցոյց չէիք տացել": "ցոյց տուած չէիք",
    "ցոյց չէին տացել": "ցոյց տուած չէին",
    "ցոյց չեմ տա": "ցոյց պիտի չտամ",
    "ցոյց չես տա": "ցոյց պիտի չտաս",
    "ցոյց չի տա": "ցոյց պիտի չտայ",
    "ցոյց չենք տա": "ցոյց պիտի չտանք",
    "ցոյց չեք տա": "ցոյց պիտի չտաք",
    "ցոյց չեն տա": "ցոյց պիտի չտան",
    "ցոյց չէի տա": "ցոյց պիտի չտայի",
    "ցոյց չէիր տա": "ցոյց պիտի չտայիր",
    "ցոյց չէր տա": "ցոյց պիտի չտար",
    "ցոյց չէինք տա": "ցոյց պիտի չտայինք",
    "ցոյց չէիք տա": "ցոյց պիտի չտայիք",
    "ցոյց չէին տա": "ցոյց պիտի չտային",
    "ցցնել": "ցցնել",
    "ցցն": "ցցն",
    "ցցրել": "ցցուցած",
    "ցցրեր": "ցցուցեր",
    "ցցնում": "ցցներ",
    "ցցնող": "ցցնող",
    "ցցնելու": "ցցնելու",
    "ցցնում եմ": "կը ցցնեմ",
    "ցցնում ես": "կը ցցնես",
    "ցցնում է": "կը ցցնէ",
    "ցցնում ենք": "կը ցցնենք",
    "ցցնում եք": "կը ցցնէք",
    "ցցնում են": "կը ցցնեն",
    "ցցնում էի": "կը ցցնէի",
    "ցցնում էիր": "կը ցցնէիր",
    "ցցնում էր": "կը ցցնէր",
    "ցցնում էինք": "կը ցցնէինք",
    "ցցնում էիք": "կը ցցնէիք",
    "ցցնում էին": "կը ցցնէին",
    "ցցրի": "ցցուցի",
    "ցցրիր": "ցցուցիր",
    "ցցրեց": "ցցուց",
    "ցցրինք": "ցցուցինք",
    "ցցրիք": "ցցուցիք",
    "ցցրին": "ցցուցին",
    "ցցրու": "ցցուր",
    "ցցնենք": "ցցնենք",
    "ցցրեք": "ցցուցէք",
    "ցցրել եմ": "ցցուցած եմ",
    "ցցրել ես": "ցցուցած ես",
    "ցցրել է": "ցցուցած է",
    "ցցրել ենք": "ցցուցած ենք",
    "ցցրել եք": "ցցուցած եք",
    "ցցրել են": "ցցուցած են",
    "ցցրել էի": "ցցուցած էի",
    "ցցրել էիր": "ցցուցած էիր",
    "ցցրել էր": "ցցուցած էր",
    "ցցրել էինք": "ցցուցած էինք",
    "ցցրել էիք": "ցցուցած էիք",
    "ցցրել էին": "ցցուցած էին",
    "կցցնեմ": "պիտի ցցնեմ",
    "կցցնես": "պիտի ցցնես",
    "կցցնի": "պիտի ցցնէ",
    "կցցնենք": "պիտի ցցնենք",
    "կցցնէք": "պիտի ցցնէք",
    "կցցնեն": "պիտի ցցնեն",
    "կցցնէի": "պիտի ցցնէի",
    "կցցնէիր": "պիտի ցցնէիր",
    "կցցնէր": "պիտի ցցնէր",
    "կցցնէինք": "պիտի ցցնէինք",
    "կցցնէիք": "պիտի ցցնէիք",
    "կցցնէին": "պիտի ցցնէին",
    "չեմ ցցնում": "չեմ ցցներ",
    "չես ցցնում": "չես ցցներ",
    "չի ցցնում": "չի ցցներ",
    "չենք ցցնում": "չենք ցցներ",
    "չեք ցցնում": "չեք ցցներ",
    "չեն ցցնում": "չեն ցցներ",
    "չէի ցցնում": "չէի ցցներ",
    "չէիր ցցնում": "չէիր ցցներ",
    "չէր ցցնում": "չէր ցցներ",
    "չէինք ցցնում": "չէինք ցցներ",
    "չէիք ցցնում": "չէիք ցցներ",
    "չէին ցցնում": "չէին ցցներ",
    "չցցրի": "չցցուցի",
    "չցցրիր": "չցցուցիր",
    "չցցրեց": "չցցուց",
    "չցցրինք": "չցցուցինք",
    "չցցրիք": "չցցուցիք",
    "չցցրին": "չցցուցին",
    "մի ցցրու": "մի ցցներ",
    "մի ցցնենք": "մի ցցնենք",
    "մի ցցրեք": "մի ցցնէք",
    "չեմ ցցրել": "ցցուցած չեմ",
    "չես ցցրել": "ցցուցած չես",
    "չի ցցրել": "ցցուցած չէ",
    "չենք ցցրել": "ցցուցած չենք",
    "չեք ցցրել": "ցցուցած չեք",
    "չեն ցցրել": "ցցուցած չեն",
    "չէի ցցրել": "ցցուցած չէի",
    "չէիր ցցրել": "ցցուցած չէիր",
    "չէր ցցրել": "ցցուցած չէր",
    "չէինք ցցրել": "ցցուցած չէինք",
    "չէիք ցցրել": "ցցուցած չէիք",
    "չէին ցցրել": "ցցուցած չէին",
    "չեմ ցցնի": "պիտի չցցնեմ",
    "չես ցցնի": "պիտի չցցնես",
    "չի ցցնի": "պիտի չցցնէ",
    "չենք ցցնի": "պիտի չցցնենք",
    "չեք ցցնի": "պիտի չցցնէք",
    "չեն ցցնի": "պիտի չցցնեն",
    "չէի ցցնի": "պիտի չցցնէի",
    "չէիր ցցնի": "պիտի չցցնէիր",
    "չէր ցցնի": "պիտի չցցնէր",
    "չէինք ցցնի": "պիտի չցցնէինք",
    "չէիք ցցնի": "պիտի չցցնէիք",
    "չէին ցցնի": "պիտի չցցնէին",
    "վեր ելլել": "վեր ելլել",
    "վեր ելլեցի": "վեր ելայ",
    "վեր ելլեցիր": "վեր ելար",
    "վեր ելլեց": "վեր ելաւ",
    "վեր ելլեցինք": "վեր ելանք",
    "վեր ելլեցիք": "վեր ելաք",
    "վեր ելլեցին": "վեր ելան",
    "վեր ելլիր": "վեր ելիր",
    "վեր ելլենք": "",
    "վեր ելլեք": "վեր ելէք",
    "վեր ելլել եմ": "վեր ելած եմ",
    "վեր ելլել ես": "վեր ելած ես",
    "վեր ելլել է": "վեր ելած է",
    "վեր ելլել ենք": "վեր ելած ենք",
    "վեր ելլել եք": "վեր ելած եք",
    "վեր ելլել են": "վեր ելած են",
    "վեր ելլել էի": "վեր ելած էի",
    "վեր ելլել էիր": "վեր ելած էիր",
    "վեր ելլել էր": "վեր ելած էր",
    "վեր ելլել էինք": "վեր ելած էինք",
    "վեր ելլել էիք": "վեր ելած էիք",
    "վեր ելլել էին": "վեր ելած էին",
    "վեր կելլեմ": "վեր պիտի ելլեմ",
    "վեր կելլես": "վեր պիտի ելլես",
    "վեր կելլի": "վեր պիտի ելլէ",
    "վեր կելլենք": "վեր պիտի ելլենք",
    "վեր կելլէք": "վեր պիտի ելլէք",
    "վեր կելլեն": "վեր պիտի ելլեն",
    "վեր կելլէի": "վեր պիտի ելլէի",
    "վեր կելլէիր": "վեր պիտի ելլէիր",
    "վեր կելլէր": "վեր պիտի ելլէր",
    "վեր կելլէինք": "վեր պիտի ելլէինք",
    "վեր կելլէիք": "վեր պիտի ելլէիք",
    "վեր կելլէին": "վեր պիտի ելլէին",
    "վեր չելլեցի": "վեր չելայ",
    "վեր չելլեցիր": "վեր չելար",
    "վեր չելլեց": "վեր չելաւ",
    "վեր չելլեցինք": "վեր չելանք",
    "վեր չելլեցիք": "վեր չելաք",
    "վեր չելլեցին": "վեր չելան",
    "վեր մի ելլիր": "վեր մի ելլեր",
    "վեր մի ելլենք": "վեր մի ելլենք",
    "վեր մի ելլեք": "վեր մի ելլէք",
    "վեր չեմ ելլել": "վեր ելած չեմ",
    "վեր չես ելլել": "վեր ելած չես",
    "վեր չի ելլել": "վեր ելած չէ",
    "վեր չենք ելլել": "վեր ելած չենք",
    "վեր չեք ելլել": "վեր ելած չեք",
    "վեր չեն ելլել": "վեր ելած չեն",
    "վեր չէի ելլել": "վեր ելած չէի",
    "վեր չէիր ելլել": "վեր ելած չէիր",
    "վեր չէր ելլել": "վեր ելած չէր",
    "վեր չէինք ելլել": "վեր ելած չէինք",
    "վեր չէիք ելլել": "վեր ելած չէիք",
    "վեր չէին ելլել": "վեր ելած չէին",
    "վեր չեմ ելլի": "վեր պիտի չելլեմ",
    "վեր չես ելլի": "վեր պիտի չելլես",
    "վեր չի ելլի": "վեր պիտի չելլէ",
    "վեր չենք ելլի": "վեր պիտի չելլենք",
    "վեր չեք ելլի": "վեր պիտի չելլէք",
    "վեր չեն ելլի": "վեր պիտի չելլեն",
    "վեր չէի ելլի": "վեր պիտի չելլէի",
    "վեր չէիր ելլի": "վեր պիտի չելլէիր",
    "վեր չէր ելլի": "վեր պիտի չելլէր",
    "վեր չէինք ելլի": "վեր պիտի չելլէինք",
    "վեր չէիք ելլի": "վեր պիտի չելլէիք",
    "վեր չէին ելլի": "վեր պիտի չելլէին",
    "իրաուունք ունենալ": "իրաուունք ունենալ",
    "իրաուունք ունեմ": "իրաուունք ունիմ",
    "իրաուունք ունես": "իրաուունք ունիս",
    "իրաուունք ունի": "իրաուունք ունի",
    "իրաուունք ունենք": "իրաուունք ունինք",
    "իրաուունք ունեք": "իրաուունք ունիք",
    "իրաուունք ունեն": "իրաուունք ունին",
    "իրաուունք ունէի": "իրաուունք ունէի",
    "իրաուունք ունէիր": "իրաուունք ունէիր",
    "իրաուունք ունէր": "իրաուունք ունէր",
    "իրաուունք ունէինք": "իրաուունք ունէինք",
    "իրաուունք ունէիք": "իրաուունք ունէիք",
    "իրաուունք ունէին": "իրաուունք ունէին",
    "իրաուունք ունեցա": "իրաուունք ունեցայ",
    "իրաուունք ունեցար": "իրաուունք ունեցար",
    "իրաուունք ունեցավ": "իրաուունք ունեցաւ",
    "իրաուունք ունեցանք": "իրաուունք ունեցանք",
    "իրաուունք ունեցաք": "իրաուունք ունեցաք",
    "իրաուունք ունեցան": "իրաուունք ունեցան",
    "իրաուունք ունեցիր": "իրաուունք ունեցիր",
    "իրաուունք ունենանք": "իրաուունք ունենանք",
    "իրաուունք ունեցեք": "իրաուունք ունեցէք",
    "իրաուունք ունեցել եմ": "իրաուունք ունեցած եմ",
    "իրաուունք ունեցել ես": "իրաուունք ունեցած ես",
    "իրաուունք ունեցել է": "իրաուունք ունեցած է",
    "իրաուունք ունեցել ենք": "իրաուունք ունեցած ենք",
    "իրաուունք ունեցել եք": "իրաուունք ունեցած եք",
    "իրաուունք ունեցել են": "իրաուունք ունեցած են",
    "իրաուունք ունեցել էի": "իրաուունք ունեցած էի",
    "իրաուունք ունեցել էիր": "իրաուունք ունեցած էիր",
    "իրաուունք ունեցել էր": "իրաուունք ունեցած էր",
    "իրաուունք ունեցել էինք": "իրաուունք ունեցած էինք",
    "իրաուունք ունեցել էիք": "իրաուունք ունեցած էիք",
    "իրաուունք ունեցել էին": "իրաուունք ունեցած էին",
    "իրաուունք կունենամ": "իրաուունք պիտի ունենամ",
    "իրաուունք կունենաս": "իրաուունք պիտի ունենաս",
    "իրաուունք կունենա": "իրաուունք պիտի ունենայ",
    "իրաուունք կունենանք": "իրաուունք պիտի ունենանք",
    "իրաուունք կունենաք": "իրաուունք պիտի ունենաք",
    "իրաուունք կունենան": "իրաուունք պիտի ունենան",
    "իրաուունք կունենայի": "իրաուունք պիտի ունենայի",
    "իրաուունք կունենայիր": "իրաուունք պիտի ունենայիր",
    "իրաուունք կունենար": "իրաուունք պիտի ունենար",
    "իրաուունք կունենայինք": "իրաուունք պիտի ունենայինք",
    "իրաուունք կունենայիք": "իրաուունք պիտի ունենայիք",
    "իրաուունք կունենային": "իրաուունք պիտի ունենային",
    "իրաուունք չունեմ": "իրաուունք չունիմ",
    "իրաուունք չունես": "իրաուունք չունիս",
    "իրաուունք չունի": "իրաուունք չունի",
    "իրաուունք չունենք": "իրաուունք չունինք",
    "իրաուունք չունեք": "իրաուունք չունիք",
    "իրաուունք չունեն": "իրաուունք չունին",
    "իրաուունք չունէի": "իրաուունք չունէի",
    "իրաուունք չունէիր": "իրաուունք չունէիր",
    "իրաուունք չունէր": "իրաուունք չունէր",
    "իրաուունք չունէինք": "իրաուունք չունէինք",
    "իրաուունք չունէիք": "իրաուունք չունէիք",
    "իրաուունք չունէին": "իրաուունք չունէին",
    "իրաուունք չունեցա": "իրաուունք չունեցայ",
    "իրաուունք չունեցար": "իրաուունք չունեցար",
    "իրաուունք չունեցավ": "իրաուունք չունեցաւ",
    "իրաուունք չունեցանք": "իրաուունք չունեցանք",
    "իրաուունք չունեցաք": "իրաուունք չունեցաք",
    "իրաուունք չունեցան": "իրաուունք չունեցան",
    "իրաուունք մի ունեցիր": "իրաուունք մի ունենար",
    "իրաուունք մի ունենանք": "իրաուունք մի ունենանք",
    "իրաուունք մի ունեցեք": "իրաուունք մի ունենաք",
    "իրաուունք չեմ ունեցել": "իրաուունք ունեցած չեմ",
    "իրաուունք չես ունեցել": "իրաուունք ունեցած չես",
    "իրաուունք չի ունեցել": "իրաուունք ունեցած չէ",
    "իրաուունք չենք ունեցել": "իրաուունք ունեցած չենք",
    "իրաուունք չեք ունեցել": "իրաուունք ունեցած չեք",
    "իրաուունք չեն ունեցել": "իրաուունք ունեցած չեն",
    "իրաուունք չէի ունեցել": "իրաուունք ունեցած չէի",
    "իրաուունք չէիր ունեցել": "իրաուունք ունեցած չէիր",
    "իրաուունք չէր ունեցել": "իրաուունք ունեցած չէր",
    "իրաուունք չէինք ունեցել": "իրաուունք ունեցած չէինք",
    "իրաուունք չէիք ունեցել": "իրաուունք ունեցած չէիք",
    "իրաուունք չէին ունեցել": "իրաուունք ունեցած չէին",
    "իրաուունք չեմ ունենա": "իրաուունք պիտի չունենամ",
    "իրաուունք չես ունենա": "իրաուունք պիտի չունենաս",
    "իրաուունք չի ունենա": "իրաուունք պիտի չունենայ",
    "իրաուունք չենք ունենա": "իրաուունք պիտի չունենանք",
    "իրաուունք չեք ունենա": "իրաուունք պիտի չունենաք",
    "իրաուունք չեն ունենա": "իրաուունք պիտի չունենան",
    "իրաուունք չէի ունենա": "իրաուունք պիտի չունենայի",
    "իրաուունք չէիր ունենա": "իրաուունք պիտի չունենայիր",
    "իրաուունք չէր ունենա": "իրաուունք պիտի չունենար",
    "իրաուունք չէինք ունենա": "իրաուունք պիտի չունենայինք",
    "իրաուունք չէիք ունենա": "իրաուունք պիտի չունենայիք",
    "իրաուունք չէին ունենա": "իրաուունք պիտի չունենային",
    "խոստանալ": "խոստանալ",
    "խոստան": "խոստան",
    "խոստացել": "խոստացած",
    "խոստացեր": "խոստացեր",
    "խոստանում": "խոստանար",
    "խոստացող": "խոստացող",
    "խոստանալու": "խոստանալու",
    "խոստանում եմ": "կը խոստանամ",
    "խոստանում ես": "կը խոստանաս",
    "խոստանում է": "կը խոստանայ",
    "խոստանում ենք": "կը խոստանանք",
    "խոստանում եք": "կը խոստանաք",
    "խոստանում են": "կը խոստանան",
    "խոստանում էի": "կը խոստանայի",
    "խոստանում էիր": "կը խոստանայիր",
    "խոստանում էր": "կը խոստանար",
    "խոստանում էինք": "կը խոստանայինք",
    "խոստանում էիք": "կը խոստանայիք",
    "խոստանում էին": "կը խոստանային",
    "խոստացա": "խոստացայ",
    "խոստացար": "խոստացար",
    "խոստացավ": "խոստացաւ",
    "խոստացանք": "խոստացանք",
    "խոստացաք": "խոստացաք",
    "խոստացան": "խոստացան",
    "խոստացիր": "խոստացիր",
    "խոստանանք": "խոստանանք",
    "խոստանացեք": "խոստացէք",
    "խոստացել եմ": "խոստացած եմ",
    "խոստացել ես": "խոստացած ես",
    "խոստացել է": "խոստացած է",
    "խոստացել ենք": "խոստացած ենք",
    "խոստացել եք": "խոստացած եք",
    "խոստացել են": "խոստացած են",
    "խոստացել էի": "խոստացած էի",
    "խոստացել էիր": "խոստացած էիր",
    "խոստացել էր": "խոստացած էր",
    "խոստացել էինք": "խոստացած էինք",
    "խոստացել էիք": "խոստացած էիք",
    "խոստացել էին": "խոստացած էին",
    "կխոստանամ": "պիտի խոստանամ",
    "կխոստանաս": "պիտի խոստանաս",
    "կխոստանա": "պիտի խոստանայ",
    "կխոստանանք": "պիտի խոստանանք",
    "կխոստանաք": "պիտի խոստանաք",
    "կխոստանան": "պիտի խոստանան",
    "կխոստանայի": "պիտի խոստանայի",
    "կխոստանայիր": "պիտի խոստանայիր",
    "կխոստանար": "պիտի խոստանար",
    "կխոստանայինք": "պիտի խոստանայինք",
    "կխոստանայիք": "պիտի խոստանայիք",
    "կխոստանային": "պիտի խոստանային",
    "չեմ խոստանում": "չեմ խոստանար",
    "չես խոստանում": "չես խոստանար",
    "չի խոստանում": "չի խոստանար",
    "չենք խոստանում": "չենք խոստանար",
    "չեք խոստանում": "չեք խոստանար",
    "չեն խոստանում": "չեն խոստանար",
    "չէի խոստանում": "չէի խոստանար",
    "չէիր խոստանում": "չէիր խոստանար",
    "չէր խոստանում": "չէր խոստանար",
    "չէինք խոստանում": "չէինք խոստանար",
    "չէիք խոստանում": "չէիք խոստանար",
    "չէին խոստանում": "չէին խոստանար",
    "չխոստացա": "չխոստացայ",
    "չխոստացար": "չխոստացար",
    "չխոստացավ": "չխոստացաւ",
    "չխոստացանք": "չխոստացանք",
    "չխոստացաք": "չխոստացաք",
    "չխոստացան": "չխոստացան",
    "մի խոստացիր": "մի խոստանար",
    "մի խոստանանք": "մի խոստանանք",
    "մի խոստանացեք": "մի խոստանաք",
    "չեմ խոստացել": "խոստացած չեմ",
    "չես խոստացել": "խոստացած չես",
    "չի խոստացել": "խոստացած չէ",
    "չենք խոստացել": "խոստացած չենք",
    "չեք խոստացել": "խոստացած չեք",
    "չեն խոստացել": "խոստացած չեն",
    "չէի խոստացել": "խոստացած չէի",
    "չէիր խոստացել": "խոստացած չէիր",
    "չէր խոստացել": "խոստացած չէր",
    "չէինք խոստացել": "խոստացած չէինք",
    "չէիք խոստացել": "խոստացած չէիք",
    "չէին խոստացել": "խոստացած չէին",
    "չեմ խոստանա": "պիտի չխոստանամ",
    "չես խոստանա": "պիտի չխոստանաս",
    "չի խոստանա": "պիտի չխոստանայ",
    "չենք խոստանա": "պիտի չխոստանանք",
    "չեք խոստանա": "պիտի չխոստանաք",
    "չեն խոստանա": "պիտի չխոստանան",
    "չէի խոստանա": "պիտի չխոստանայի",
    "չէիր խոստանա": "պիտի չխոստանայիր",
    "չէր խոստանա": "պիտի չխոստանար",
    "չէինք խոստանա": "պիտի չխոստանայինք",
    "չէիք խոստանա": "պիտի չխոստանայիք",
    "չէին խոստանա": "պիտի չխոստանային",
    "ծաղրել": "ծաղրած",
    "ծաղր": "ծաղր",
    "ծաղրեցեր": "ծաղրեցեր",
    "ծաղրում": "ծաղրեր",
    "ծաղրող": "ծաղրող",
    "ծաղրելու": "ծաղրելու",
    "ծաղրում եմ": "կը ծաղրեմ",
    "ծաղրում ես": "կը ծաղրես",
    "ծաղրում է": "կը ծաղրէ",
    "ծաղրում ենք": "կը ծաղրենք",
    "ծաղրում եք": "կը ծաղրէք",
    "ծաղրում են": "կը ծաղրեն",
    "ծաղրում էի": "կը ծաղրէի",
    "ծաղրում էիր": "կը ծաղրէիր",
    "ծաղրում էր": "կը ծաղրէր",
    "ծաղրում էինք": "կը ծաղրէինք",
    "ծաղրում էիք": "կը ծաղրէիք",
    "ծաղրում էին": "կը ծաղրէին",
    "ծաղրեցի": "ծաղրեցի",
    "ծաղրեցիր": "ծաղրեցիր",
    "ծաղրեց": "ծաղրեց",
    "ծաղրեցինք": "ծաղրեցինք",
    "ծաղրեցիք": "ծաղրեցիք",
    "ծաղրեցին": "ծաղրեցին",
    "ծաղրիր": "ծաղրէ",
    "ծաղրենք": "ծաղրենք",
    "ծաղրեք": "ծաղրեցէք",
    "ծաղրել եմ": "ծաղրած եմ",
    "ծաղրել ես": "ծաղրած ես",
    "ծաղրել է": "ծաղրած է",
    "ծաղրել ենք": "ծաղրած ենք",
    "ծաղրել եք": "ծաղրած եք",
    "ծաղրել են": "ծաղրած են",
    "ծաղրել էի": "ծաղրած էի",
    "ծաղրել էիր": "ծաղրած էիր",
    "ծաղրել էր": "ծաղրած էր",
    "ծաղրել էինք": "ծաղրած էինք",
    "ծաղրել էիք": "ծաղրած էիք",
    "ծաղրել էին": "ծաղրած էին",
    "կծաղրեմ": "պիտի ծաղրեմ",
    "կծաղրես": "պիտի ծաղրես",
    "կծաղրի": "պիտի ծաղրէ",
    "կծաղրենք": "պիտի ծաղրենք",
    "կծաղրէք": "պիտի ծաղրէք",
    "կծաղրեն": "պիտի ծաղրեն",
    "կծաղրէի": "պիտի ծաղրէի",
    "կծաղրէիր": "պիտի ծաղրէիր",
    "կծաղրէր": "պիտի ծաղրէր",
    "կծաղրէինք": "պիտի ծաղրէինք",
    "կծաղրէիք": "պիտի ծաղրէիք",
    "կծաղրէին": "պիտի ծաղրէին",
    "չեմ ծաղրում": "չեմ ծաղրեր",
    "չես ծաղրում": "չես ծաղրեր",
    "չի ծաղրում": "չի ծաղրեր",
    "չենք ծաղրում": "չենք ծաղրեր",
    "չեք ծաղրում": "չեք ծաղրեր",
    "չեն ծաղրում": "չեն ծաղրեր",
    "չէի ծաղրում": "չէի ծաղրեր",
    "չէիր ծաղրում": "չէիր ծաղրեր",
    "չէր ծաղրում": "չէր ծաղրեր",
    "չէինք ծաղրում": "չէինք ծաղրեր",
    "չէիք ծաղրում": "չէիք ծաղրեր",
    "չէին ծաղրում": "չէին ծաղրեր",
    "չծաղրեցի": "չծաղրեցի",
    "չծաղրեցիր": "չծաղրեցիր",
    "չծաղրեց": "չծաղրեց",
    "չծաղրեցինք": "չծաղրեցինք",
    "չծաղրեցիք": "չծաղրեցիք",
    "չծաղրեցին": "չծաղրեցին",
    "մի ծաղրիր": "մի ծաղրեր",
    "մի ծաղրենք": "մի ծաղրենք",
    "մի ծաղրեք": "մի ծաղրէք",
    "չեմ ծաղրել": "ծաղրած չեմ",
    "չես ծաղրել": "ծաղրած չես",
    "չի ծաղրել": "ծաղրած չէ",
    "չենք ծաղրել": "ծաղրած չենք",
    "չեք ծաղրել": "ծաղրած չեք",
    "չեն ծաղրել": "ծաղրած չեն",
    "չէի ծաղրել": "ծաղրած չէի",
    "չէիր ծաղրել": "ծաղրած չէիր",
    "չէր ծաղրել": "ծաղրած չէր",
    "չէինք ծաղրել": "ծաղրած չէինք",
    "չէիք ծաղրել": "ծաղրած չէիք",
    "չէին ծաղրել": "ծաղրած չէին",
    "չեմ ծաղրի": "պիտի չծաղրեմ",
    "չես ծաղրի": "պիտի չծաղրես",
    "չի ծաղրի": "պիտի չծաղրէ",
    "չենք ծաղրի": "պիտի չծաղրենք",
    "չեք ծաղրի": "պիտի չծաղրէք",
    "չեն ծաղրի": "պիտի չծաղրեն",
    "չէի ծաղրի": "պիտի չծաղրէի",
    "չէիր ծաղրի": "պիտի չծաղրէիր",
    "չէր ծաղրի": "պիտի չծաղրէր",
    "չէինք ծաղրի": "պիտի չծաղրէինք",
    "չէիք ծաղրի": "պիտի չծաղրէիք",
    "չէին ծաղրի": "պիտի չծաղրէին",
    "անդել": "անդած",
    "անդ": "անդ",
    "անդեցեր": "անդեցեր",
    "անդում": "անդեր",
    "անդող": "անդող",
    "անդելու": "անդելու",
    "անդում եմ": "կ'անդեմ",
    "անդում ես": "կ'անդես",
    "անդում է": "կ'անդէ",
    "անդում ենք": "կ'անդենք",
    "անդում եք": "կ'անդէք",
    "անդում են": "կ'անդեն",
    "անդում էի": "կ'անդէի",
    "անդում էիր": "կ'անդէիր",
    "անդում էր": "կ'անդէր",
    "անդում էինք": "կ'անդէինք",
    "անդում էիք": "կ'անդէիք",
    "անդում էին": "կ'անդէին",
    "անդեցի": "անդեցի",
    "անդեցիր": "անդեցիր",
    "անդեց": "անդեց",
    "անդեցինք": "անդեցինք",
    "անդեցիք": "անդեցիք",
    "անդեցին": "անդեցին",
    "անդիր": "անդէ",
    "անդենք": "անդենք",
    "անդեք": "անդեցէք",
    "անդել եմ": "անդած եմ",
    "անդել ես": "անդած ես",
    "անդել է": "անդած է",
    "անդել ենք": "անդած ենք",
    "անդել եք": "անդած եք",
    "անդել են": "անդած են",
    "անդել էի": "անդած էի",
    "անդել էիր": "անդած էիր",
    "անդել էր": "անդած էր",
    "անդել էինք": "անդած էինք",
    "անդել էիք": "անդած էիք",
    "անդել էին": "անդած էին",
    "կանդեմ": "պիտի անդեմ",
    "կանդես": "պիտի անդես",
    "կանդի": "պիտի անդէ",
    "կանդենք": "պիտի անդենք",
    "կանդէք": "պիտի անդէք",
    "կանդեն": "պիտի անդեն",
    "կանդէի": "պիտի անդէի",
    "կանդէիր": "պիտի անդէիր",
    "կանդէր": "պիտի անդէր",
    "կանդէինք": "պիտի անդէինք",
    "կանդէիք": "պիտի անդէիք",
    "կանդէին": "պիտի անդէին",
    "չեմ անդում": "չեմ անդեր",
    "չես անդում": "չես անդեր",
    "չ'անդում": "չ'անդեր",
    "չենք անդում": "չենք անդեր",
    "չեք անդում": "չեք անդեր",
    "չեն անդում": "չեն անդեր",
    "չէի անդում": "չէի անդեր",
    "չէիր անդում": "չէիր անդեր",
    "չէր անդում": "չէր անդեր",
    "չէինք անդում": "չէինք անդեր",
    "չէիք անդում": "չէիք անդեր",
    "չէին անդում": "չէին անդեր",
    "չանդեցի": "չանդեցի",
    "չանդեցիր": "չանդեցիր",
    "չանդեց": "չանդեց",
    "չանդեցինք": "չանդեցինք",
    "չանդեցիք": "չանդեցիք",
    "չանդեցին": "չանդեցին",
    "մի անդիր": "մի անդեր",
    "մի անդենք": "մի անդենք",
    "մի անդեք": "մի անդէք",
    "չեմ անդել": "անդած չեմ",
    "չես անդել": "անդած չես",
    "չի անդել": "անդած չէ",
    "չենք անդել": "անդած չենք",
    "չեք անդել": "անդած չեք",
    "չեն անդել": "անդած չեն",
    "չէի անդել": "անդած չէի",
    "չէիր անդել": "անդած չէիր",
    "չէր անդել": "անդած չէր",
    "չէինք անդել": "անդած չէինք",
    "չէիք անդել": "անդած չէիք",
    "չէին անդել": "անդած չէին",
    "չեմ անդի": "պիտի չանդեմ",
    "չես անդի": "պիտի չանդես",
    "չի անդի": "պիտի չանդէ",
    "չենք անդի": "պիտի չանդենք",
    "չեք անդի": "պիտի չանդէք",
    "չեն անդի": "պիտի չանդեն",
    "չէի անդի": "պիտի չանդէի",
    "չէիր անդի": "պիտի չանդէիր",
    "չէր անդի": "պիտի չանդէր",
    "չէինք անդի": "պիտի չանդէինք",
    "չէիք անդի": "պիտի չանդէիք",
    "չէին անդի": "պիտի չանդէին",
    "բացատրել": "բացատրած",
    "բացատր": "բացատր",
    "բացատրեցեր": "բացատրեցեր",
    "բացատրում": "բացատրեր",
    "բացատրող": "բացատրող",
    "բացատրելու": "բացատրելու",
    "բացատրում եմ": "կը բացատրեմ",
    "բացատրում ես": "կը բացատրես",
    "բացատրում է": "կը բացատրէ",
    "բացատրում ենք": "կը բացատրենք",
    "բացատրում եք": "կը բացատրէք",
    "բացատրում են": "կը բացատրեն",
    "բացատրում էի": "կը բացատրէի",
    "բացատրում էիր": "կը բացատրէիր",
    "բացատրում էր": "կը բացատրէր",
    "բացատրում էինք": "կը բացատրէինք",
    "բացատրում էիք": "կը բացատրէիք",
    "բացատրում էին": "կը բացատրէին",
    "բացատրեցի": "բացատրեցի",
    "բացատրեցիր": "բացատրեցիր",
    "բացատրեց": "բացատրեց",
    "բացատրեցինք": "բացատրեցինք",
    "բացատրեցիք": "բացատրեցիք",
    "բացատրեցին": "բացատրեցին",
    "բացատրիր": "բացատրէ",
    "բացատրենք": "բացատրենք",
    "բացատրեք": "բացատրեցէք",
    "բացատրել եմ": "բացատրած եմ",
    "բացատրել ես": "բացատրած ես",
    "բացատրել է": "բացատրած է",
    "բացատրել ենք": "բացատրած ենք",
    "բացատրել եք": "բացատրած եք",
    "բացատրել են": "բացատրած են",
    "բացատրել էի": "բացատրած էի",
    "բացատրել էիր": "բացատրած էիր",
    "բացատրել էր": "բացատրած էր",
    "բացատրել էինք": "բացատրած էինք",
    "բացատրել էիք": "բացատրած էիք",
    "բացատրել էին": "բացատրած էին",
    "կբացատրեմ": "պիտի բացատրեմ",
    "կբացատրես": "պիտի բացատրես",
    "կբացատրի": "պիտի բացատրէ",
    "կբացատրենք": "պիտի բացատրենք",
    "կբացատրէք": "պիտի բացատրէք",
    "կբացատրեն": "պիտի բացատրեն",
    "կբացատրէի": "պիտի բացատրէի",
    "կբացատրէիր": "պիտի բացատրէիր",
    "կբացատրէր": "պիտի բացատրէր",
    "կբացատրէինք": "պիտի բացատրէինք",
    "կբացատրէիք": "պիտի բացատրէիք",
    "կբացատրէին": "պիտի բացատրէին",
    "չեմ բացատրում": "չեմ բացատրեր",
    "չես բացատրում": "չես բացատրեր",
    "չի բացատրում": "չի բացատրեր",
    "չենք բացատրում": "չենք բացատրեր",
    "չեք բացատրում": "չեք բացատրեր",
    "չեն բացատրում": "չեն բացատրեր",
    "չէի բացատրում": "չէի բացատրեր",
    "չէիր բացատրում": "չէիր բացատրեր",
    "չէր բացատրում": "չէր բացատրեր",
    "չէինք բացատրում": "չէինք բացատրեր",
    "չէիք բացատրում": "չէիք բացատրեր",
    "չէին բացատրում": "չէին բացատրեր",
    "չբացատրեցի": "չբացատրեցի",
    "չբացատրեցիր": "չբացատրեցիր",
    "չբացատրեց": "չբացատրեց",
    "չբացատրեցինք": "չբացատրեցինք",
    "չբացատրեցիք": "չբացատրեցիք",
    "չբացատրեցին": "չբացատրեցին",
    "մի բացատրիր": "մի բացատրեր",
    "մի բացատրենք": "մի բացատրենք",
    "մի բացատրեք": "մի բացատրէք",
    "չեմ բացատրել": "բացատրած չեմ",
    "չես բացատրել": "բացատրած չես",
    "չի բացատրել": "բացատրած չէ",
    "չենք բացատրել": "բացատրած չենք",
    "չեք բացատրել": "բացատրած չեք",
    "չեն բացատրել": "բացատրած չեն",
    "չէի բացատրել": "բացատրած չէի",
    "չէիր բացատրել": "բացատրած չէիր",
    "չէր բացատրել": "բացատրած չէր",
    "չէինք բացատրել": "բացատրած չէինք",
    "չէիք բացատրել": "բացատրած չէիք",
    "չէին բացատրել": "բացատրած չէին",
    "չեմ բացատրի": "պիտի չբացատրեմ",
    "չես բացատրի": "պիտի չբացատրես",
    "չի բացատրի": "պիտի չբացատրէ",
    "չենք բացատրի": "պիտի չբացատրենք",
    "չեք բացատրի": "պիտի չբացատրէք",
    "չեն բացատրի": "պիտի չբացատրեն",
    "չէի բացատրի": "պիտի չբացատրէի",
    "չէիր բացատրի": "պիտի չբացատրէիր",
    "չէր բացատրի": "պիտի չբացատրէր",
    "չէինք բացատրի": "պիտի չբացատրէինք",
    "չէիք բացատրի": "պիտի չբացատրէիք",
    "չէին բացատրի": "պիտի չբացատրէին",
    "յանձն առնել": "յանձն առնել",
    "յանձն առնում եմ": "յանձն կ'առնեմ",
    "յանձն առնում ես": "յանձն կ'առնես",
    "յանձն առնում է": "յանձն կ'առնէ",
    "յանձն առնում ենք": "յանձն կ'առնենք",
    "յանձն առնում եք": "յանձն կ'առնէք",
    "յանձն առնում են": "յանձն կ'առնեն",
    "յանձն առնում էի": "յանձն կ'առնէի",
    "յանձն առնում էիր": "յանձն կ'առնէիր",
    "յանձն առնում էր": "յանձն կ'առնէր",
    "յանձն առնում էինք": "յանձն կ'առնէինք",
    "յանձն առնում էիք": "յանձն կ'առնէիք",
    "յանձն առնում էին": "յանձն կ'առնէին",
    "յանձն առա": "յանձն առի",
    "յանձն առար": "յանձն առիր",
    "յանձն առավ": "յանձն առաւ",
    "յանձն առանք": "յանձն առինք",
    "յանձն առաք": "յանձն առիք",
    "յանձն առան": "յանձն առին",
    "յանձն առ": "յանձն առ",
    "յանձն առեք": "յանձն առէք",
    "յանձն առել եմ": "յանձն առած եմ",
    "յանձն առել ես": "յանձն առած ես",
    "յանձն առել է": "յանձն առած է",
    "յանձն առել ենք": "յանձն առած ենք",
    "յանձն առել եք": "յանձն առած եք",
    "յանձն առել են": "յանձն առած են",
    "յանձն առել էի": "յանձն առած էի",
    "յանձն առել էիր": "յանձն առած էիր",
    "յանձն առել էր": "յանձն առած էր",
    "յանձն առել էինք": "յանձն առած էինք",
    "յանձն առել էիք": "յանձն առած էիք",
    "յանձն առել էին": "յանձն առած էին",
    "յանձն կառնեմ": "յանձն պիտի առնեմ",
    "յանձն կառնես": "յանձն պիտի առնես",
    "յանձն կառնի": "յանձն պիտի առնէ",
    "յանձն կառնենք": "յանձն պիտի առնենք",
    "յանձն կառնէք": "յանձն պիտի առնէք",
    "յանձն կառնեն": "յանձն պիտի առնեն",
    "յանձն կառնէի": "յանձն պիտի առնէի",
    "յանձն կառնէիր": "յանձն պիտի առնէիր",
    "յանձն կառնէր": "յանձն պիտի առնէր",
    "յանձն կառնէինք": "յանձն պիտի առնէինք",
    "յանձն կառնէիք": "յանձն պիտի առնէիք",
    "յանձն կառնէին": "յանձն պիտի առնէին",
    "յանձն չեմ առնում": "յանձն չեմ առներ",
    "յանձն չես առնում": "յանձն չես առներ",
    "յանձն չ'առնում": "յանձն չ'առներ",
    "յանձն չենք առնում": "յանձն չենք առներ",
    "յանձն չեք առնում": "յանձն չեք առներ",
    "յանձն չեն առնում": "յանձն չեն առներ",
    "յանձն չէի առնում": "յանձն չէի առներ",
    "յանձն չէիր առնում": "յանձն չէիր առներ",
    "յանձն չէր առնում": "յանձն չէր առներ",
    "յանձն չէինք առնում": "յանձն չէինք առներ",
    "յանձն չէիք առնում": "յանձն չէիք առներ",
    "յանձն չէին առնում": "յանձն չէին առներ",
    "յանձն չառա": "յանձն չառի",
    "յանձն չառար": "յանձն չառիր",
    "յանձն չառավ": "յանձն չառաւ",
    "յանձն չառանք": "յանձն չառինք",
    "յանձն չառաք": "յանձն չառիք",
    "յանձն չառան": "յանձն չառին",
    "յանձն մի առ": "յանձն մի առներ",
    "յանձն մի առեք": "յանձն մի առնէք",
    "յանձն չեմ առել": "յանձն առած չեմ",
    "յանձն չես առել": "յանձն առած չես",
    "յանձն չի առել": "յանձն առած չէ",
    "յանձն չենք առել": "յանձն առած չենք",
    "յանձն չեք առել": "յանձն առած չեք",
    "յանձն չեն առել": "յանձն առած չեն",
    "յանձն չէի առել": "յանձն առած չէի",
    "յանձն չէիր առել": "յանձն առած չէիր",
    "յանձն չէր առել": "յանձն առած չէր",
    "յանձն չէինք առել": "յանձն առած չէինք",
    "յանձն չէիք առել": "յանձն առած չէիք",
    "յանձն չէին առել": "յանձն առած չէին",
    "յանձն չեմ առնի": "յանձն պիտի չառնեմ",
    "յանձն չես առնի": "յանձն պիտի չառնես",
    "յանձն չի առնի": "յանձն պիտի չառնէ",
    "յանձն չենք առնի": "յանձն պիտի չառնենք",
    "յանձն չեք առնի": "յանձն պիտի չառնէք",
    "յանձն չեն առնի": "յանձն պիտի չառնեն",
    "յանձն չէի առնի": "յանձն պիտի չառնէի",
    "յանձն չէիր առնի": "յանձն պիտի չառնէիր",
    "յանձն չէր առնի": "յանձն պիտի չառնէր",
    "յանձն չէինք առնի": "յանձն պիտի չառնէինք",
    "յանձն չէիք առնի": "յանձն պիտի չառնէիք",
    "յանձն չէին առնի": "յանձն պիտի չառնէին",
    "ապշել": "ապշած",
    "ապշ": "ապշ",
    "ապշեցեր": "ապշեցեր",
    "ապշում": "ապշեր",
    "ապշող": "ապշող",
    "ապշելու": "ապշելու",
    "ապշում եմ": "կ'ապշեմ",
    "ապշում ես": "կ'ապշես",
    "ապշում է": "կ'ապշէ",
    "ապշում ենք": "կ'ապշենք",
    "ապշում եք": "կ'ապշէք",
    "ապշում են": "կ'ապշեն",
    "ապշում էի": "կ'ապշէի",
    "ապշում էիր": "կ'ապշէիր",
    "ապշում էր": "կ'ապշէր",
    "ապշում էինք": "կ'ապշէինք",
    "ապշում էիք": "կ'ապշէիք",
    "ապշում էին": "կ'ապշէին",
    "ապշեցի": "ապշեցի",
    "ապշեցիր": "ապշեցիր",
    "ապշեց": "ապշեց",
    "ապշեցինք": "ապշեցինք",
    "ապշեցիք": "ապշեցիք",
    "ապշեցին": "ապշեցին",
    "ապշիր": "ապշէ",
    "ապշենք": "ապշենք",
    "ապշեք": "ապշեցէք",
    "ապշել եմ": "ապշած եմ",
    "ապշել ես": "ապշած ես",
    "ապշել է": "ապշած է",
    "ապշել ենք": "ապշած ենք",
    "ապշել եք": "ապշած եք",
    "ապշել են": "ապշած են",
    "ապշել էի": "ապշած էի",
    "ապշել էիր": "ապշած էիր",
    "ապշել էր": "ապշած էր",
    "ապշել էինք": "ապշած էինք",
    "ապշել էիք": "ապշած էիք",
    "ապշել էին": "ապշած էին",
    "կապշեմ": "պիտի ապշեմ",
    "կապշես": "պիտի ապշես",
    "կապշի": "պիտի ապշէ",
    "կապշենք": "պիտի ապշենք",
    "կապշէք": "պիտի ապշէք",
    "կապշեն": "պիտի ապշեն",
    "կապշէի": "պիտի ապշէի",
    "կապշէիր": "պիտի ապշէիր",
    "կապշէր": "պիտի ապշէր",
    "կապշէինք": "պիտի ապշէինք",
    "կապշէիք": "պիտի ապշէիք",
    "կապշէին": "պիտի ապշէին",
    "չեմ ապշում": "չեմ ապշեր",
    "չես ապշում": "չես ապշեր",
    "չ'ապշում": "չ'ապշեր",
    "չենք ապշում": "չենք ապշեր",
    "չեք ապշում": "չեք ապշեր",
    "չեն ապշում": "չեն ապշեր",
    "չէի ապշում": "չէի ապշեր",
    "չէիր ապշում": "չէիր ապշեր",
    "չէր ապշում": "չէր ապշեր",
    "չէինք ապշում": "չէինք ապշեր",
    "չէիք ապշում": "չէիք ապշեր",
    "չէին ապշում": "չէին ապշեր",
    "չապշեցի": "չապշեցի",
    "չապշեցիր": "չապշեցիր",
    "չապշեց": "չապշեց",
    "չապշեցինք": "չապշեցինք",
    "չապշեցիք": "չապշեցիք",
    "չապշեցին": "չապշեցին",
    "մի ապշիր": "մի ապշեր",
    "մի ապշենք": "մի ապշենք",
    "մի ապշեք": "մի ապշէք",
    "չեմ ապշել": "ապշած չեմ",
    "չես ապշել": "ապշած չես",
    "չի ապշել": "ապշած չէ",
    "չենք ապշել": "ապշած չենք",
    "չեք ապշել": "ապշած չեք",
    "չեն ապշել": "ապշած չեն",
    "չէի ապշել": "ապշած չէի",
    "չէիր ապշել": "ապշած չէիր",
    "չէր ապշել": "ապշած չէր",
    "չէինք ապշել": "ապշած չէինք",
    "չէիք ապշել": "ապշած չէիք",
    "չէին ապշել": "ապշած չէին",
    "չեմ ապշի": "պիտի չապշեմ",
    "չես ապշի": "պիտի չապշես",
    "չի ապշի": "պիտի չապշէ",
    "չենք ապշի": "պիտի չապշենք",
    "չեք ապշի": "պիտի չապշէք",
    "չեն ապշի": "պիտի չապշեն",
    "չէի ապշի": "պիտի չապշէի",
    "չէիր ապշի": "պիտի չապշէիր",
    "չէր ապշի": "պիտի չապշէր",
    "չէինք ապշի": "պիտի չապշէինք",
    "չէիք ապշի": "պիտի չապշէիք",
    "չէին ապշի": "պիտի չապշէին",
    "ապշեցնել": "ապշեցնել",
    "ապշեցն": "ապշեցն",
    "ապշեցրել": "ապշեցուցած",
    "ապշեցրեր": "ապշեցուցեր",
    "ապշեցնում": "ապշեցներ",
    "ապշեցնող": "ապշեցնող",
    "ապշեցնելու": "ապշեցնելու",
    "ապշեցնում եմ": "կ'ապշեցնեմ",
    "ապշեցնում ես": "կ'ապշեցնես",
    "ապշեցնում է": "կ'ապշեցնէ",
    "ապշեցնում ենք": "կ'ապշեցնենք",
    "ապշեցնում եք": "կ'ապշեցնէք",
    "ապշեցնում են": "կ'ապշեցնեն",
    "ապշեցնում էի": "կ'ապշեցնէի",
    "ապշեցնում էիր": "կ'ապշեցնէիր",
    "ապշեցնում էր": "կ'ապշեցնէր",
    "ապշեցնում էինք": "կ'ապշեցնէինք",
    "ապշեցնում էիք": "կ'ապշեցնէիք",
    "ապշեցնում էին": "կ'ապշեցնէին",
    "ապշեցրի": "ապշեցուցի",
    "ապշեցրիր": "ապշեցուցիր",
    "ապշեցրեց": "ապշեցուց",
    "ապշեցրինք": "ապշեցուցինք",
    "ապշեցրիք": "ապշեցուցիք",
    "ապշեցրին": "ապշեցուցին",
    "ապշեցրու": "ապշեցուր",
    "ապշեցնենք": "ապշեցնենք",
    "ապշեցրեք": "ապշեցուցէք",
    "ապշեցրել եմ": "ապշեցուցած եմ",
    "ապշեցրել ես": "ապշեցուցած ես",
    "ապշեցրել է": "ապշեցուցած է",
    "ապշեցրել ենք": "ապշեցուցած ենք",
    "ապշեցրել եք": "ապշեցուցած եք",
    "ապշեցրել են": "ապշեցուցած են",
    "ապշեցրել էի": "ապշեցուցած էի",
    "ապշեցրել էիր": "ապշեցուցած էիր",
    "ապշեցրել էր": "ապշեցուցած էր",
    "ապշեցրել էինք": "ապշեցուցած էինք",
    "ապշեցրել էիք": "ապշեցուցած էիք",
    "ապշեցրել էին": "ապշեցուցած էին",
    "կապշեցնեմ": "պիտի ապշեցնեմ",
    "կապշեցնես": "պիտի ապշեցնես",
    "կապշեցնի": "պիտի ապշեցնէ",
    "կապշեցնենք": "պիտի ապշեցնենք",
    "կապշեցնէք": "պիտի ապշեցնէք",
    "կապշեցնեն": "պիտի ապշեցնեն",
    "կապշեցնէի": "պիտի ապշեցնէի",
    "կապշեցնէիր": "պիտի ապշեցնէիր",
    "կապշեցնէր": "պիտի ապշեցնէր",
    "կապշեցնէինք": "պիտի ապշեցնէինք",
    "կապշեցնէիք": "պիտի ապշեցնէիք",
    "կապշեցնէին": "պիտի ապշեցնէին",
    "չեմ ապշեցնում": "չեմ ապշեցներ",
    "չես ապշեցնում": "չես ապշեցներ",
    "չ'ապշեցնում": "չ'ապշեցներ",
    "չենք ապշեցնում": "չենք ապշեցներ",
    "չեք ապշեցնում": "չեք ապշեցներ",
    "չեն ապշեցնում": "չեն ապշեցներ",
    "չէի ապշեցնում": "չէի ապշեցներ",
    "չէիր ապշեցնում": "չէիր ապշեցներ",
    "չէր ապշեցնում": "չէր ապշեցներ",
    "չէինք ապշեցնում": "չէինք ապշեցներ",
    "չէիք ապշեցնում": "չէիք ապշեցներ",
    "չէին ապշեցնում": "չէին ապշեցներ",
    "չապշեցրի": "չապշեցուցի",
    "չապշեցրիր": "չապշեցուցիր",
    "չապշեցրեց": "չապշեցուց",
    "չապշեցրինք": "չապշեցուցինք",
    "չապշեցրիք": "չապշեցուցիք",
    "չապշեցրին": "չապշեցուցին",
    "մի ապշեցրու": "մի ապշեցներ",
    "մի ապշեցնենք": "մի ապշեցնենք",
    "մի ապշեցրեք": "մի ապշեցնէք",
    "չեմ ապշեցրել": "ապշեցուցած չեմ",
    "չես ապշեցրել": "ապշեցուցած չես",
    "չի ապշեցրել": "ապշեցուցած չէ",
    "չենք ապշեցրել": "ապշեցուցած չենք",
    "չեք ապշեցրել": "ապշեցուցած չեք",
    "չեն ապշեցրել": "ապշեցուցած չեն",
    "չէի ապշեցրել": "ապշեցուցած չէի",
    "չէիր ապշեցրել": "ապշեցուցած չէիր",
    "չէր ապշեցրել": "ապշեցուցած չէր",
    "չէինք ապշեցրել": "ապշեցուցած չէինք",
    "չէիք ապշեցրել": "ապշեցուցած չէիք",
    "չէին ապշեցրել": "ապշեցուցած չէին",
    "չեմ ապշեցնի": "պիտի չապշեցնեմ",
    "չես ապշեցնի": "պիտի չապշեցնես",
    "չի ապշեցնի": "պիտի չապշեցնէ",
    "չենք ապշեցնի": "պիտի չապշեցնենք",
    "չեք ապշեցնի": "պիտի չապշեցնէք",
    "չեն ապշեցնի": "պիտի չապշեցնեն",
    "չէի ապշեցնի": "պիտի չապշեցնէի",
    "չէիր ապշեցնի": "պիտի չապշեցնէիր",
    "չէր ապշեցնի": "պիտի չապշեցնէր",
    "չէինք ապշեցնի": "պիտի չապշեցնէինք",
    "չէիք ապշեցնի": "պիտի չապշեցնէիք",
    "չէին ապշեցնի": "պիտի չապշեցնէին",
    "աղմկել": "աղմկած",
    "աղմկ": "աղմկ",
    "աղմկեցեր": "աղմկեցեր",
    "աղմկում": "աղմկեր",
    "աղմկող": "աղմկող",
    "աղմկելու": "աղմկելու",
    "աղմկում եմ": "կ'աղմկեմ",
    "աղմկում ես": "կ'աղմկես",
    "աղմկում է": "կ'աղմկէ",
    "աղմկում ենք": "կ'աղմկենք",
    "աղմկում եք": "կ'աղմկէք",
    "աղմկում են": "կ'աղմկեն",
    "աղմկում էի": "կ'աղմկէի",
    "աղմկում էիր": "կ'աղմկէիր",
    "աղմկում էր": "կ'աղմկէր",
    "աղմկում էինք": "կ'աղմկէինք",
    "աղմկում էիք": "կ'աղմկէիք",
    "աղմկում էին": "կ'աղմկէին",
    "աղմկեցի": "աղմկեցի",
    "աղմկեցիր": "աղմկեցիր",
    "աղմկեց": "աղմկեց",
    "աղմկեցինք": "աղմկեցինք",
    "աղմկեցիք": "աղմկեցիք",
    "աղմկեցին": "աղմկեցին",
    "աղմկիր": "աղմկէ",
    "աղմկենք": "աղմկենք",
    "աղմկեք": "աղմկեցէք",
    "աղմկել եմ": "աղմկած եմ",
    "աղմկել ես": "աղմկած ես",
    "աղմկել է": "աղմկած է",
    "աղմկել ենք": "աղմկած ենք",
    "աղմկել եք": "աղմկած եք",
    "աղմկել են": "աղմկած են",
    "աղմկել էի": "աղմկած էի",
    "աղմկել էիր": "աղմկած էիր",
    "աղմկել էր": "աղմկած էր",
    "աղմկել էինք": "աղմկած էինք",
    "աղմկել էիք": "աղմկած էիք",
    "աղմկել էին": "աղմկած էին",
    "կաղմկեմ": "պիտի աղմկեմ",
    "կաղմկես": "պիտի աղմկես",
    "կաղմկի": "պիտի աղմկէ",
    "կաղմկենք": "պիտի աղմկենք",
    "կաղմկէք": "պիտի աղմկէք",
    "կաղմկեն": "պիտի աղմկեն",
    "կաղմկէի": "պիտի աղմկէի",
    "կաղմկէիր": "պիտի աղմկէիր",
    "կաղմկէր": "պիտի աղմկէր",
    "կաղմկէինք": "պիտի աղմկէինք",
    "կաղմկէիք": "պիտի աղմկէիք",
    "կաղմկէին": "պիտի աղմկէին",
    "չեմ աղմկում": "չեմ աղմկեր",
    "չես աղմկում": "չես աղմկեր",
    "չ'աղմկում": "չ'աղմկեր",
    "չենք աղմկում": "չենք աղմկեր",
    "չեք աղմկում": "չեք աղմկեր",
    "չեն աղմկում": "չեն աղմկեր",
    "չէի աղմկում": "չէի աղմկեր",
    "չէիր աղմկում": "չէիր աղմկեր",
    "չէր աղմկում": "չէր աղմկեր",
    "չէինք աղմկում": "չէինք աղմկեր",
    "չէիք աղմկում": "չէիք աղմկեր",
    "չէին աղմկում": "չէին աղմկեր",
    "չաղմկեցի": "չաղմկեցի",
    "չաղմկեցիր": "չաղմկեցիր",
    "չաղմկեց": "չաղմկեց",
    "չաղմկեցինք": "չաղմկեցինք",
    "չաղմկեցիք": "չաղմկեցիք",
    "չաղմկեցին": "չաղմկեցին",
    "մի աղմկիր": "մի աղմկեր",
    "մի աղմկենք": "մի աղմկենք",
    "մի աղմկեք": "մի աղմկէք",
    "չեմ աղմկել": "աղմկած չեմ",
    "չես աղմկել": "աղմկած չես",
    "չի աղմկել": "աղմկած չէ",
    "չենք աղմկել": "աղմկած չենք",
    "չեք աղմկել": "աղմկած չեք",
    "չեն աղմկել": "աղմկած չեն",
    "չէի աղմկել": "աղմկած չէի",
    "չէիր աղմկել": "աղմկած չէիր",
    "չէր աղմկել": "աղմկած չէր",
    "չէինք աղմկել": "աղմկած չէինք",
    "չէիք աղմկել": "աղմկած չէիք",
    "չէին աղմկել": "աղմկած չէին",
    "չեմ աղմկի": "պիտի չաղմկեմ",
    "չես աղմկի": "պիտի չաղմկես",
    "չի աղմկի": "պիտի չաղմկէ",
    "չենք աղմկի": "պիտի չաղմկենք",
    "չեք աղմկի": "պիտի չաղմկէք",
    "չեն աղմկի": "պիտի չաղմկեն",
    "չէի աղմկի": "պիտի չաղմկէի",
    "չէիր աղմկի": "պիտի չաղմկէիր",
    "չէր աղմկի": "պիտի չաղմկէր",
    "չէինք աղմկի": "պիտի չաղմկէինք",
    "չէիք աղմկի": "պիտի չաղմկէիք",
    "չէին աղմկի": "պիտի չաղմկէին",
    "ուրախանալ": "ուրախանալ",
    "ուրախան": "ուրախան",
    "ուրախացել": "ուրախացած",
    "ուրախացեր": "ուրախացեր",
    "ուրախանում": "ուրախանար",
    "ուրախացող": "ուրախացող",
    "ուրախանալու": "ուրախանալու",
    "ուրախանում եմ": "կ'ուրախանամ",
    "ուրախանում ես": "կ'ուրախանաս",
    "ուրախանում է": "կ'ուրախանայ",
    "ուրախանում ենք": "կ'ուրախանանք",
    "ուրախանում եք": "կ'ուրախանաք",
    "ուրախանում են": "կ'ուրախանան",
    "ուրախանում էի": "կ'ուրախանայի",
    "ուրախանում էիր": "կ'ուրախանայիր",
    "ուրախանում էր": "կ'ուրախանար",
    "ուրախանում էինք": "կ'ուրախանայինք",
    "ուրախանում էիք": "կ'ուրախանայիք",
    "ուրախանում էին": "կ'ուրախանային",
    "ուրախացա": "ուրախացայ",
    "ուրախացար": "ուրախացար",
    "ուրախացավ": "ուրախացաւ",
    "ուրախացանք": "ուրախացանք",
    "ուրախացաք": "ուրախացաք",
    "ուրախացան": "ուրախացան",
    "ուրախացիր": "ուրախացիր",
    "ուրախանանք": "ուրախանանք",
    "ուրախանացեք": "ուրախացէք",
    "ուրախացել եմ": "ուրախացած եմ",
    "ուրախացել ես": "ուրախացած ես",
    "ուրախացել է": "ուրախացած է",
    "ուրախացել ենք": "ուրախացած ենք",
    "ուրախացել եք": "ուրախացած եք",
    "ուրախացել են": "ուրախացած են",
    "ուրախացել էի": "ուրախացած էի",
    "ուրախացել էիր": "ուրախացած էիր",
    "ուրախացել էր": "ուրախացած էր",
    "ուրախացել էինք": "ուրախացած էինք",
    "ուրախացել էիք": "ուրախացած էիք",
    "ուրախացել էին": "ուրախացած էին",
    "կուրախանամ": "պիտի ուրախանամ",
    "կուրախանաս": "պիտի ուրախանաս",
    "կուրախանա": "պիտի ուրախանայ",
    "կուրախանանք": "պիտի ուրախանանք",
    "կուրախանաք": "պիտի ուրախանաք",
    "կուրախանան": "պիտի ուրախանան",
    "կուրախանայի": "պիտի ուրախանայի",
    "կուրախանայիր": "պիտի ուրախանայիր",
    "կուրախանար": "պիտի ուրախանար",
    "կուրախանայինք": "պիտի ուրախանայինք",
    "կուրախանայիք": "պիտի ուրախանայիք",
    "կուրախանային": "պիտի ուրախանային",
    "չեմ ուրախանում": "չեմ ուրախանար",
    "չես ուրախանում": "չես ուրախանար",
    "չ'ուրախանում": "չ'ուրախանար",
    "չենք ուրախանում": "չենք ուրախանար",
    "չեք ուրախանում": "չեք ուրախանար",
    "չեն ուրախանում": "չեն ուրախանար",
    "չէի ուրախանում": "չէի ուրախանար",
    "չէիր ուրախանում": "չէիր ուրախանար",
    "չէր ուրախանում": "չէր ուրախանար",
    "չէինք ուրախանում": "չէինք ուրախանար",
    "չէիք ուրախանում": "չէիք ուրախանար",
    "չէին ուրախանում": "չէին ուրախանար",
    "չուրախացա": "չուրախացայ",
    "չուրախացար": "չուրախացար",
    "չուրախացավ": "չուրախացաւ",
    "չուրախացանք": "չուրախացանք",
    "չուրախացաք": "չուրախացաք",
    "չուրախացան": "չուրախացան",
    "մի ուրախացիր": "մի ուրախանար",
    "մի ուրախանանք": "մի ուրախանանք",
    "մի ուրախանացեք": "մի ուրախանաք",
    "չեմ ուրախացել": "ուրախացած չեմ",
    "չես ուրախացել": "ուրախացած չես",
    "չի ուրախացել": "ուրախացած չէ",
    "չենք ուրախացել": "ուրախացած չենք",
    "չեք ուրախացել": "ուրախացած չեք",
    "չեն ուրախացել": "ուրախացած չեն",
    "չէի ուրախացել": "ուրախացած չէի",
    "չէիր ուրախացել": "ուրախացած չէիր",
    "չէր ուրախացել": "ուրախացած չէր",
    "չէինք ուրախացել": "ուրախացած չէինք",
    "չէիք ուրախացել": "ուրախացած չէիք",
    "չէին ուրախացել": "ուրախացած չէին",
    "չեմ ուրախանա": "պիտի չուրախանամ",
    "չես ուրախանա": "պիտի չուրախանաս",
    "չի ուրախանա": "պիտի չուրախանայ",
    "չենք ուրախանա": "պիտի չուրախանանք",
    "չեք ուրախանա": "պիտի չուրախանաք",
    "չեն ուրախանա": "պիտի չուրախանան",
    "չէի ուրախանա": "պիտի չուրախանայի",
    "չէիր ուրախանա": "պիտի չուրախանայիր",
    "չէր ուրախանա": "պիտի չուրախանար",
    "չէինք ուրախանա": "պիտի չուրախանայինք",
    "չէիք ուրախանա": "պիտի չուրախանայիք",
    "չէին ուրախանա": "պիտի չուրախանային",
    "սպանել": "սպանեցած",
    "սպան": "սպան",
    "սպանեցեր": "սպանեցեր",
    "սպանում": "սպաներ",
    "սպանող": "սպանող",
    "սպանելու": "սպանելու",
    "սպանում եմ": "կը սպանեմ",
    "սպանում ես": "կը սպանես",
    "սպանում է": "կը սպանէ",
    "սպանում ենք": "կը սպանենք",
    "սպանում եք": "կը սպանէք",
    "սպանում են": "կը սպանեն",
    "սպանում էի": "կը սպանէի",
    "սպանում էիր": "կը սպանէիր",
    "սպանում էր": "կը սպանէր",
    "սպանում էինք": "կը սպանէինք",
    "սպանում էիք": "կը սպանէիք",
    "սպանում էին": "կը սպանէին",
    "սպանեցի": "սպանեցի",
    "սպանեցիր": "սպանեցիր",
    "սպանեց": "սպանեց",
    "սպանեցինք": "սպանեցինք",
    "սպանեցիք": "սպանեցիք",
    "սպանեցին": "սպանեցին",
    "սպանիր": "սպանէ",
    "սպանենք": "սպանենք",
    "սպանեցեք": "սպանեցէք",
    "սպանել եմ": "սպանեցած եմ",
    "սպանել ես": "սպանեցած ես",
    "սպանել է": "սպանեցած է",
    "սպանել ենք": "սպանեցած ենք",
    "սպանել եք": "սպանեցած եք",
    "սպանել են": "սպանեցած են",
    "սպանել էի": "սպանեցած էի",
    "սպանել էիր": "սպանեցած էիր",
    "սպանել էր": "սպանեցած էր",
    "սպանել էինք": "սպանեցած էինք",
    "սպանել էիք": "սպանեցած էիք",
    "սպանել էին": "սպանեցած էին",
    "կսպանեմ": "պիտի սպանեմ",
    "կսպանես": "պիտի սպանես",
    "կսպանի": "պիտի սպանէ",
    "կսպանենք": "պիտի սպանենք",
    "կսպանէք": "պիտի սպանէք",
    "կսպանեն": "պիտի սպանեն",
    "կսպանէի": "պիտի սպանէի",
    "կսպանէիր": "պիտի սպանէիր",
    "կսպանէր": "պիտի սպանէր",
    "կսպանէինք": "պիտի սպանէինք",
    "կսպանէիք": "պիտի սպանէիք",
    "կսպանէին": "պիտի սպանէին",
    "չեմ սպանում": "չեմ սպաներ",
    "չես սպանում": "չես սպաներ",
    "չի սպանում": "չի սպաներ",
    "չենք սպանում": "չենք սպաներ",
    "չեք սպանում": "չեք սպաներ",
    "չեն սպանում": "չեն սպաներ",
    "չէի սպանում": "չէի սպաներ",
    "չէիր սպանում": "չէիր սպաներ",
    "չէր սպանում": "չէր սպաներ",
    "չէինք սպանում": "չէինք սպաներ",
    "չէիք սպանում": "չէիք սպաներ",
    "չէին սպանում": "չէին սպաներ",
    "չսպանեցի": "չսպանեցի",
    "չսպանեցիր": "չսպանեցիր",
    "չսպանեց": "չսպանեց",
    "չսպանեցինք": "չսպանեցինք",
    "չսպանեցիք": "չսպանեցիք",
    "չսպանեցին": "չսպանեցին",
    "մի սպանիր": "մի սպաներ",
    "մի սպանենք": "մի սպանենք",
    "մի սպանեցեք": "մի սպանէք",
    "չեմ սպանել": "սպանեցած չեմ",
    "չես սպանել": "սպանեցած չես",
    "չի սպանել": "սպանեցած չէ",
    "չենք սպանել": "սպանեցած չենք",
    "չեք սպանել": "սպանեցած չեք",
    "չեն սպանել": "սպանեցած չեն",
    "չէի սպանել": "սպանեցած չէի",
    "չէիր սպանել": "սպանեցած չէիր",
    "չէր սպանել": "սպանեցած չէր",
    "չէինք սպանել": "սպանեցած չէինք",
    "չէիք սպանել": "սպանեցած չէիք",
    "չէին սպանել": "սպանեցած չէին",
    "չեմ սպանի": "պիտի չսպանեմ",
    "չես սպանի": "պիտի չսպանես",
    "չի սպանի": "պիտի չսպանէ",
    "չենք սպանի": "պիտի չսպանենք",
    "չեք սպանի": "պիտի չսպանէք",
    "չեն սպանի": "պիտի չսպանեն",
    "չէի սպանի": "պիտի չսպանէի",
    "չէիր սպանի": "պիտի չսպանէիր",
    "չէր սպանի": "պիտի չսպանէր",
    "չէինք սպանի": "պիտի չսպանէինք",
    "չէիք սպանի": "պիտի չսպանէիք",
    "չէին սպանի": "պիտի չսպանէին",
    "մշակել": "մշակած",
    "մշակ": "մշակ",
    "մշակեցեր": "մշակեցեր",
    "մշակում": "մշակեր",
    "մշակող": "մշակող",
    "մշակելու": "մշակելու",
    "մշակում եմ": "կը մշակեմ",
    "մշակում ես": "կը մշակես",
    "մշակում է": "կը մշակէ",
    "մշակում ենք": "կը մշակենք",
    "մշակում եք": "կը մշակէք",
    "մշակում են": "կը մշակեն",
    "մշակում էի": "կը մշակէի",
    "մշակում էիր": "կը մշակէիր",
    "մշակում էր": "կը մշակէր",
    "մշակում էինք": "կը մշակէինք",
    "մշակում էիք": "կը մշակէիք",
    "մշակում էին": "կը մշակէին",
    "մշակեցի": "մշակեցի",
    "մշակեցիր": "մշակեցիր",
    "մշակեց": "մշակեց",
    "մշակեցինք": "մշակեցինք",
    "մշակեցիք": "մշակեցիք",
    "մշակեցին": "մշակեցին",
    "մշակիր": "մշակէ",
    "մշակենք": "մշակենք",
    "մշակեք": "մշակեցէք",
    "մշակել եմ": "մշակած եմ",
    "մշակել ես": "մշակած ես",
    "մշակել է": "մշակած է",
    "մշակել ենք": "մշակած ենք",
    "մշակել եք": "մշակած եք",
    "մշակել են": "մշակած են",
    "մշակել էի": "մշակած էի",
    "մշակել էիր": "մշակած էիր",
    "մշակել էր": "մշակած էր",
    "մշակել էինք": "մշակած էինք",
    "մշակել էիք": "մշակած էիք",
    "մշակել էին": "մշակած էին",
    "կմշակեմ": "պիտի մշակեմ",
    "կմշակես": "պիտի մշակես",
    "կմշակի": "պիտի մշակէ",
    "կմշակենք": "պիտի մշակենք",
    "կմշակէք": "պիտի մշակէք",
    "կմշակեն": "պիտի մշակեն",
    "կմշակէի": "պիտի մշակէի",
    "կմշակէիր": "պիտի մշակէիր",
    "կմշակէր": "պիտի մշակէր",
    "կմշակէինք": "պիտի մշակէինք",
    "կմշակէիք": "պիտի մշակէիք",
    "կմշակէին": "պիտի մշակէին",
    "չեմ մշակում": "չեմ մշակեր",
    "չես մշակում": "չես մշակեր",
    "չի մշակում": "չի մշակեր",
    "չենք մշակում": "չենք մշակեր",
    "չեք մշակում": "չեք մշակեր",
    "չեն մշակում": "չեն մշակեր",
    "չէի մշակում": "չէի մշակեր",
    "չէիր մշակում": "չէիր մշակեր",
    "չէր մշակում": "չէր մշակեր",
    "չէինք մշակում": "չէինք մշակեր",
    "չէիք մշակում": "չէիք մշակեր",
    "չէին մշակում": "չէին մշակեր",
    "չմշակեցի": "չմշակեցի",
    "չմշակեցիր": "չմշակեցիր",
    "չմշակեց": "չմշակեց",
    "չմշակեցինք": "չմշակեցինք",
    "չմշակեցիք": "չմշակեցիք",
    "չմշակեցին": "չմշակեցին",
    "մի մշակիր": "մի մշակեր",
    "մի մշակենք": "մի մշակենք",
    "մի մշակեք": "մի մշակէք",
    "չեմ մշակել": "մշակած չեմ",
    "չես մշակել": "մշակած չես",
    "չի մշակել": "մշակած չէ",
    "չենք մշակել": "մշակած չենք",
    "չեք մշակել": "մշակած չեք",
    "չեն մշակել": "մշակած չեն",
    "չէի մշակել": "մշակած չէի",
    "չէիր մշակել": "մշակած չէիր",
    "չէր մշակել": "մշակած չէր",
    "չէինք մշակել": "մշակած չէինք",
    "չէիք մշակել": "մշակած չէիք",
    "չէին մշակել": "մշակած չէին",
    "չեմ մշակի": "պիտի չմշակեմ",
    "չես մշակի": "պիտի չմշակես",
    "չի մշակի": "պիտի չմշակէ",
    "չենք մշակի": "պիտի չմշակենք",
    "չեք մշակի": "պիտի չմշակէք",
    "չեն մշակի": "պիտի չմշակեն",
    "չէի մշակի": "պիտի չմշակէի",
    "չէիր մշակի": "պիտի չմշակէիր",
    "չէր մշակի": "պիտի չմշակէր",
    "չէինք մշակի": "պիտի չմշակէինք",
    "չէիք մշակի": "պիտի չմշակէիք",
    "չէին մշակի": "պիտի չմշակէին",
    "օգտագործել": "օգտագործած",
    "օգտագործ": "օգտագործ",
    "օգտագործեցեր": "օգտագործեցեր",
    "օգտագործում": "օգտագործեր",
    "օգտագործող": "օգտագործող",
    "օգտագործելու": "օգտագործելու",
    "օգտագործում եմ": "կ'օգտագործեմ",
    "օգտագործում ես": "կ'օգտագործես",
    "օգտագործում է": "կ'օգտագործէ",
    "օգտագործում ենք": "կ'օգտագործենք",
    "օգտագործում եք": "կ'օգտագործէք",
    "օգտագործում են": "կ'օգտագործեն",
    "օգտագործում էի": "կ'օգտագործէի",
    "օգտագործում էիր": "կ'օգտագործէիր",
    "օգտագործում էր": "կ'օգտագործէր",
    "օգտագործում էինք": "կ'օգտագործէինք",
    "օգտագործում էիք": "կ'օգտագործէիք",
    "օգտագործում էին": "կ'օգտագործէին",
    "օգտագործեցի": "օգտագործեցի",
    "օգտագործեցիր": "օգտագործեցիր",
    "օգտագործեց": "օգտագործեց",
    "օգտագործեցինք": "օգտագործեցինք",
    "օգտագործեցիք": "օգտագործեցիք",
    "օգտագործեցին": "օգտագործեցին",
    "օգտագործիր": "օգտագործէ",
    "օգտագործենք": "օգտագործենք",
    "օգտագործեք": "օգտագործեցէք",
    "օգտագործել եմ": "օգտագործած եմ",
    "օգտագործել ես": "օգտագործած ես",
    "օգտագործել է": "օգտագործած է",
    "օգտագործել ենք": "օգտագործած ենք",
    "օգտագործել եք": "օգտագործած եք",
    "օգտագործել են": "օգտագործած են",
    "օգտագործել էի": "օգտագործած էի",
    "օգտագործել էիր": "օգտագործած էիր",
    "օգտագործել էր": "օգտագործած էր",
    "օգտագործել էինք": "օգտագործած էինք",
    "օգտագործել էիք": "օգտագործած էիք",
    "օգտագործել էին": "օգտագործած էին",
    "կօգտագործեմ": "պիտի օգտագործեմ",
    "կօգտագործես": "պիտի օգտագործես",
    "կօգտագործի": "պիտի օգտագործէ",
    "կօգտագործենք": "պիտի օգտագործենք",
    "կօգտագործէք": "պիտի օգտագործէք",
    "կօգտագործեն": "պիտի օգտագործեն",
    "կօգտագործէի": "պիտի օգտագործէի",
    "կօգտագործէիր": "պիտի օգտագործէիր",
    "կօգտագործէր": "պիտի օգտագործէր",
    "կօգտագործէինք": "պիտի օգտագործէինք",
    "կօգտագործէիք": "պիտի օգտագործէիք",
    "կօգտագործէին": "պիտի օգտագործէին",
    "չեմ օգտագործում": "չեմ օգտագործեր",
    "չես օգտագործում": "չես օգտագործեր",
    "չ'օգտագործում": "չ'օգտագործեր",
    "չենք օգտագործում": "չենք օգտագործեր",
    "չեք օգտագործում": "չեք օգտագործեր",
    "չեն օգտագործում": "չեն օգտագործեր",
    "չէի օգտագործում": "չէի օգտագործեր",
    "չէիր օգտագործում": "չէիր օգտագործեր",
    "չէր օգտագործում": "չէր օգտագործեր",
    "չէինք օգտագործում": "չէինք օգտագործեր",
    "չէիք օգտագործում": "չէիք օգտագործեր",
    "չէին օգտագործում": "չէին օգտագործեր",
    "չօգտագործեցի": "չօգտագործեցի",
    "չօգտագործեցիր": "չօգտագործեցիր",
    "չօգտագործեց": "չօգտագործեց",
    "չօգտագործեցինք": "չօգտագործեցինք",
    "չօգտագործեցիք": "չօգտագործեցիք",
    "չօգտագործեցին": "չօգտագործեցին",
    "մի օգտագործիր": "մի օգտագործեր",
    "մի օգտագործենք": "մի օգտագործենք",
    "մի օգտագործեք": "մի օգտագործէք",
    "չեմ օգտագործել": "օգտագործած չեմ",
    "չես օգտագործել": "օգտագործած չես",
    "չի օգտագործել": "օգտագործած չէ",
    "չենք օգտագործել": "օգտագործած չենք",
    "չեք օգտագործել": "օգտագործած չեք",
    "չեն օգտագործել": "օգտագործած չեն",
    "չէի օգտագործել": "օգտագործած չէի",
    "չէիր օգտագործել": "օգտագործած չէիր",
    "չէր օգտագործել": "օգտագործած չէր",
    "չէինք օգտագործել": "օգտագործած չէինք",
    "չէիք օգտագործել": "օգտագործած չէիք",
    "չէին օգտագործել": "օգտագործած չէին",
    "չեմ օգտագործի": "պիտի չօգտագործեմ",
    "չես օգտագործի": "պիտի չօգտագործես",
    "չի օգտագործի": "պիտի չօգտագործէ",
    "չենք օգտագործի": "պիտի չօգտագործենք",
    "չեք օգտագործի": "պիտի չօգտագործէք",
    "չեն օգտագործի": "պիտի չօգտագործեն",
    "չէի օգտագործի": "պիտի չօգտագործէի",
    "չէիր օգտագործի": "պիտի չօգտագործէիր",
    "չէր օգտագործի": "պիտի չօգտագործէր",
    "չէինք օգտագործի": "պիտի չօգտագործէինք",
    "չէիք օգտագործի": "պիտի չօգտագործէիք",
    "չէին օգտագործի": "պիտի չօգտագործէին",
    "գործածել": "գործածած",
    "գործած": "գործած",
    "գործածեցեր": "գործածեցեր",
    "գործածում": "գործածեր",
    "գործածող": "գործածող",
    "գործածելու": "գործածելու",
    "գործածում եմ": "կը գործածեմ",
    "գործածում ես": "կը գործածես",
    "գործածում է": "կը գործածէ",
    "գործածում ենք": "կը գործածենք",
    "գործածում եք": "կը գործածէք",
    "գործածում են": "կը գործածեն",
    "գործածում էի": "կը գործածէի",
    "գործածում էիր": "կը գործածէիր",
    "գործածում էր": "կը գործածէր",
    "գործածում էինք": "կը գործածէինք",
    "գործածում էիք": "կը գործածէիք",
    "գործածում էին": "կը գործածէին",
    "գործածեցի": "գործածեցի",
    "գործածեցիր": "գործածեցիր",
    "գործածեց": "գործածեց",
    "գործածեցինք": "գործածեցինք",
    "գործածեցիք": "գործածեցիք",
    "գործածեցին": "գործածեցին",
    "գործածիր": "գործածէ",
    "գործածենք": "գործածենք",
    "գործածեք": "գործածեցէք",
    "գործածել եմ": "գործածած եմ",
    "գործածել ես": "գործածած ես",
    "գործածել է": "գործածած է",
    "գործածել ենք": "գործածած ենք",
    "գործածել եք": "գործածած եք",
    "գործածել են": "գործածած են",
    "գործածել էի": "գործածած էի",
    "գործածել էիր": "գործածած էիր",
    "գործածել էր": "գործածած էր",
    "գործածել էինք": "գործածած էինք",
    "գործածել էիք": "գործածած էիք",
    "գործածել էին": "գործածած էին",
    "կգործածեմ": "պիտի գործածեմ",
    "կգործածես": "պիտի գործածես",
    "կգործածի": "պիտի գործածէ",
    "կգործածենք": "պիտի գործածենք",
    "կգործածէք": "պիտի գործածէք",
    "կգործածեն": "պիտի գործածեն",
    "կգործածէի": "պիտի գործածէի",
    "կգործածէիր": "պիտի գործածէիր",
    "կգործածէր": "պիտի գործածէր",
    "կգործածէինք": "պիտի գործածէինք",
    "կգործածէիք": "պիտի գործածէիք",
    "կգործածէին": "պիտի գործածէին",
    "չեմ գործածում": "չեմ գործածեր",
    "չես գործածում": "չես գործածեր",
    "չի գործածում": "չի գործածեր",
    "չենք գործածում": "չենք գործածեր",
    "չեք գործածում": "չեք գործածեր",
    "չեն գործածում": "չեն գործածեր",
    "չէի գործածում": "չէի գործածեր",
    "չէիր գործածում": "չէիր գործածեր",
    "չէր գործածում": "չէր գործածեր",
    "չէինք գործածում": "չէինք գործածեր",
    "չէիք գործածում": "չէիք գործածեր",
    "չէին գործածում": "չէին գործածեր",
    "չգործածեցի": "չգործածեցի",
    "չգործածեցիր": "չգործածեցիր",
    "չգործածեց": "չգործածեց",
    "չգործածեցինք": "չգործածեցինք",
    "չգործածեցիք": "չգործածեցիք",
    "չգործածեցին": "չգործածեցին",
    "մի գործածիր": "մի գործածեր",
    "մի գործածենք": "մի գործածենք",
    "մի գործածեք": "մի գործածէք",
    "չեմ գործածել": "գործածած չեմ",
    "չես գործածել": "գործածած չես",
    "չի գործածել": "գործածած չէ",
    "չենք գործածել": "գործածած չենք",
    "չեք գործածել": "գործածած չեք",
    "չեն գործածել": "գործածած չեն",
    "չէի գործածել": "գործածած չէի",
    "չէիր գործածել": "գործածած չէիր",
    "չէր գործածել": "գործածած չէր",
    "չէինք գործածել": "գործածած չէինք",
    "չէիք գործածել": "գործածած չէիք",
    "չէին գործածել": "գործածած չէին",
    "չեմ գործածի": "պիտի չգործածեմ",
    "չես գործածի": "պիտի չգործածես",
    "չի գործածի": "պիտի չգործածէ",
    "չենք գործածի": "պիտի չգործածենք",
    "չեք գործածի": "պիտի չգործածէք",
    "չեն գործածի": "պիտի չգործածեն",
    "չէի գործածի": "պիտի չգործածէի",
    "չէիր գործածի": "պիտի չգործածէիր",
    "չէր գործածի": "պիտի չգործածէր",
    "չէինք գործածի": "պիտի չգործածէինք",
    "չէիք գործածի": "պիտի չգործածէիք",
    "չէին գործածի": "պիտի չգործածէին",
    "ջանալ": "ջանալ",
    "ջան": "ջան",
    "ջացել": "ջացած",
    "ջացեր": "ջացեր",
    "ջանում": "ջանար",
    "ջացող": "ջացող",
    "ջանալու": "ջանալու",
    "ջանում եմ": "կը ջանամ",
    "ջանում ես": "կը ջանաս",
    "ջանում է": "կը ջանայ",
    "ջանում ենք": "կը ջանանք",
    "ջանում եք": "կը ջանաք",
    "ջանում են": "կը ջանան",
    "ջանում էի": "կը ջանայի",
    "ջանում էիր": "կը ջանայիր",
    "ջանում էր": "կը ջանար",
    "ջանում էինք": "կը ջանայինք",
    "ջանում էիք": "կը ջանայիք",
    "ջանում էին": "կը ջանային",
    "ջացա": "ջացայ",
    "ջացար": "ջացար",
    "ջացավ": "ջացաւ",
    "ջացանք": "ջացանք",
    "ջացաք": "ջացաք",
    "ջացան": "ջացան",
    "ջացիր": "ջացիր",
    "ջանանք": "ջանանք",
    "ջանացեք": "ջացէք",
    "ջացել եմ": "ջացած եմ",
    "ջացել ես": "ջացած ես",
    "ջացել է": "ջացած է",
    "ջացել ենք": "ջացած ենք",
    "ջացել եք": "ջացած եք",
    "ջացել են": "ջացած են",
    "ջացել էի": "ջացած էի",
    "ջացել էիր": "ջացած էիր",
    "ջացել էր": "ջացած էր",
    "ջացել էինք": "ջացած էինք",
    "ջացել էիք": "ջացած էիք",
    "ջացել էին": "ջացած էին",
    "կջանամ": "պիտի ջանամ",
    "կջանաս": "պիտի ջանաս",
    "կջանա": "պիտի ջանայ",
    "կջանանք": "պիտի ջանանք",
    "կջանաք": "պիտի ջանաք",
    "կջանան": "պիտի ջանան",
    "կջանայի": "պիտի ջանայի",
    "կջանայիր": "պիտի ջանայիր",
    "կջանար": "պիտի ջանար",
    "կջանայինք": "պիտի ջանայինք",
    "կջանայիք": "պիտի ջանայիք",
    "կջանային": "պիտի ջանային",
    "չեմ ջանում": "չեմ ջանար",
    "չես ջանում": "չես ջանար",
    "չի ջանում": "չի ջանար",
    "չենք ջանում": "չենք ջանար",
    "չեք ջանում": "չեք ջանար",
    "չեն ջանում": "չեն ջանար",
    "չէի ջանում": "չէի ջանար",
    "չէիր ջանում": "չէիր ջանար",
    "չէր ջանում": "չէր ջանար",
    "չէինք ջանում": "չէինք ջանար",
    "չէիք ջանում": "չէիք ջանար",
    "չէին ջանում": "չէին ջանար",
    "չջացա": "չջացայ",
    "չջացար": "չջացար",
    "չջացավ": "չջացաւ",
    "չջացանք": "չջացանք",
    "չջացաք": "չջացաք",
    "չջացան": "չջացան",
    "մի ջացիր": "մի ջանար",
    "մի ջանանք": "մի ջանանք",
    "մի ջանացեք": "մի ջանաք",
    "չեմ ջացել": "ջացած չեմ",
    "չես ջացել": "ջացած չես",
    "չի ջացել": "ջացած չէ",
    "չենք ջացել": "ջացած չենք",
    "չեք ջացել": "ջացած չեք",
    "չեն ջացել": "ջացած չեն",
    "չէի ջացել": "ջացած չէի",
    "չէիր ջացել": "ջացած չէիր",
    "չէր ջացել": "ջացած չէր",
    "չէինք ջացել": "ջացած չէինք",
    "չէիք ջացել": "ջացած չէիք",
    "չէին ջացել": "ջացած չէին",
    "չեմ ջանա": "պիտի չջանամ",
    "չես ջանա": "պիտի չջանաս",
    "չի ջանա": "պիտի չջանայ",
    "չենք ջանա": "պիտի չջանանք",
    "չեք ջանա": "պիտի չջանաք",
    "չեն ջանա": "պիտի չջանան",
    "չէի ջանա": "պիտի չջանայի",
    "չէիր ջանա": "պիտի չջանայիր",
    "չէր ջանա": "պիտի չջանար",
    "չէինք ջանա": "պիտի չջանայինք",
    "չէիք ջանա": "պիտի չջանայիք",
    "չէին ջանա": "պիտի չջանային",
    "կոտրել": "կոտրած",
    "կոտր": "կոտր",
    "կոտրեցեր": "կոտրեցեր",
    "կոտրում": "կոտրեր",
    "կոտրող": "կոտրող",
    "կոտրելու": "կոտրելու",
    "կոտրում եմ": "կը կոտրեմ",
    "կոտրում ես": "կը կոտրես",
    "կոտրում է": "կը կոտրէ",
    "կոտրում ենք": "կը կոտրենք",
    "կոտրում եք": "կը կոտրէք",
    "կոտրում են": "կը կոտրեն",
    "կոտրում էի": "կը կոտրէի",
    "կոտրում էիր": "կը կոտրէիր",
    "կոտրում էր": "կը կոտրէր",
    "կոտրում էինք": "կը կոտրէինք",
    "կոտրում էիք": "կը կոտրէիք",
    "կոտրում էին": "կը կոտրէին",
    "կոտրեցի": "կոտրեցի",
    "կոտրեցիր": "կոտրեցիր",
    "կոտրեց": "կոտրեց",
    "կոտրեցինք": "կոտրեցինք",
    "կոտրեցիք": "կոտրեցիք",
    "կոտրեցին": "կոտրեցին",
    "կոտրիր": "կոտրէ",
    "կոտրենք": "կոտրենք",
    "կոտրեք": "կոտրեցէք",
    "կոտրել եմ": "կոտրած եմ",
    "կոտրել ես": "կոտրած ես",
    "կոտրել է": "կոտրած է",
    "կոտրել ենք": "կոտրած ենք",
    "կոտրել եք": "կոտրած եք",
    "կոտրել են": "կոտրած են",
    "կոտրել էի": "կոտրած էի",
    "կոտրել էիր": "կոտրած էիր",
    "կոտրել էր": "կոտրած էր",
    "կոտրել էինք": "կոտրած էինք",
    "կոտրել էիք": "կոտրած էիք",
    "կոտրել էին": "կոտրած էին",
    "կկոտրեմ": "պիտի կոտրեմ",
    "կկոտրես": "պիտի կոտրես",
    "կկոտրի": "պիտի կոտրէ",
    "կկոտրենք": "պիտի կոտրենք",
    "կկոտրէք": "պիտի կոտրէք",
    "կկոտրեն": "պիտի կոտրեն",
    "կկոտրէի": "պիտի կոտրէի",
    "կկոտրէիր": "պիտի կոտրէիր",
    "կկոտրէր": "պիտի կոտրէր",
    "կկոտրէինք": "պիտի կոտրէինք",
    "կկոտրէիք": "պիտի կոտրէիք",
    "կկոտրէին": "պիտի կոտրէին",
    "չեմ կոտրում": "չեմ կոտրեր",
    "չես կոտրում": "չես կոտրեր",
    "չի կոտրում": "չի կոտրեր",
    "չենք կոտրում": "չենք կոտրեր",
    "չեք կոտրում": "չեք կոտրեր",
    "չեն կոտրում": "չեն կոտրեր",
    "չէի կոտրում": "չէի կոտրեր",
    "չէիր կոտրում": "չէիր կոտրեր",
    "չէր կոտրում": "չէր կոտրեր",
    "չէինք կոտրում": "չէինք կոտրեր",
    "չէիք կոտրում": "չէիք կոտրեր",
    "չէին կոտրում": "չէին կոտրեր",
    "չկոտրեցի": "չկոտրեցի",
    "չկոտրեցիր": "չկոտրեցիր",
    "չկոտրեց": "չկոտրեց",
    "չկոտրեցինք": "չկոտրեցինք",
    "չկոտրեցիք": "չկոտրեցիք",
    "չկոտրեցին": "չկոտրեցին",
    "մի կոտրիր": "մի կոտրեր",
    "մի կոտրենք": "մի կոտրենք",
    "մի կոտրեք": "մի կոտրէք",
    "չեմ կոտրել": "կոտրած չեմ",
    "չես կոտրել": "կոտրած չես",
    "չի կոտրել": "կոտրած չէ",
    "չենք կոտրել": "կոտրած չենք",
    "չեք կոտրել": "կոտրած չեք",
    "չեն կոտրել": "կոտրած չեն",
    "չէի կոտրել": "կոտրած չէի",
    "չէիր կոտրել": "կոտրած չէիր",
    "չէր կոտրել": "կոտրած չէր",
    "չէինք կոտրել": "կոտրած չէինք",
    "չէիք կոտրել": "կոտրած չէիք",
    "չէին կոտրել": "կոտրած չէին",
    "չեմ կոտրի": "պիտի չկոտրեմ",
    "չես կոտրի": "պիտի չկոտրես",
    "չի կոտրի": "պիտի չկոտրէ",
    "չենք կոտրի": "պիտի չկոտրենք",
    "չեք կոտրի": "պիտի չկոտրէք",
    "չեն կոտրի": "պիտի չկոտրեն",
    "չէի կոտրի": "պիտի չկոտրէի",
    "չէիր կոտրի": "պիտի չկոտրէիր",
    "չէր կոտրի": "պիտի չկոտրէր",
    "չէինք կոտրի": "պիտի չկոտրէինք",
    "չէիք կոտրի": "պիտի չկոտրէիք",
    "չէին կոտրի": "պիտի չկոտրէին",
    "կղեուել": "կղեուած",
    "կղեու": "կղեու",
    "կղեուեցեր": "կղեուեցեր",
    "կղեուում": "կղեուեր",
    "կղեուող": "կղեուող",
    "կղեուելու": "կղեուելու",
    "կղեուում եմ": "կը կղեուեմ",
    "կղեուում ես": "կը կղեուես",
    "կղեուում է": "կը կղեուէ",
    "կղեուում ենք": "կը կղեուենք",
    "կղեուում եք": "կը կղեուէք",
    "կղեուում են": "կը կղեուեն",
    "կղեուում էի": "կը կղեուէի",
    "կղեուում էիր": "կը կղեուէիր",
    "կղեուում էր": "կը կղեուէր",
    "կղեուում էինք": "կը կղեուէինք",
    "կղեուում էիք": "կը կղեուէիք",
    "կղեուում էին": "կը կղեուէին",
    "կղեուեցի": "կղեուեցի",
    "կղեուեցիր": "կղեուեցիր",
    "կղեուեց": "կղեուեց",
    "կղեուեցինք": "կղեուեցինք",
    "կղեուեցիք": "կղեուեցիք",
    "կղեուեցին": "կղեուեցին",
    "կղեուիր": "կղեուէ",
    "կղեուենք": "կղեուենք",
    "կղեուեք": "կղեուեցէք",
    "կղեուել եմ": "կղեուած եմ",
    "կղեուել ես": "կղեուած ես",
    "կղեուել է": "կղեուած է",
    "կղեուել ենք": "կղեուած ենք",
    "կղեուել եք": "կղեուած եք",
    "կղեուել են": "կղեուած են",
    "կղեուել էի": "կղեուած էի",
    "կղեուել էիր": "կղեուած էիր",
    "կղեուել էր": "կղեուած էր",
    "կղեուել էինք": "կղեուած էինք",
    "կղեուել էիք": "կղեուած էիք",
    "կղեուել էին": "կղեուած էին",
    "կկղեուեմ": "պիտի կղեուեմ",
    "կկղեուես": "պիտի կղեուես",
    "կկղեուի": "պիտի կղեուէ",
    "կկղեուենք": "պիտի կղեուենք",
    "կկղեուէք": "պիտի կղեուէք",
    "կկղեուեն": "պիտի կղեուեն",
    "կկղեուէի": "պիտի կղեուէի",
    "կկղեուէիր": "պիտի կղեուէիր",
    "կկղեուէր": "պիտի կղեուէր",
    "կկղեուէինք": "պիտի կղեուէինք",
    "կկղեուէիք": "պիտի կղեուէիք",
    "կկղեուէին": "պիտի կղեուէին",
    "չեմ կղեուում": "չեմ կղեուեր",
    "չես կղեուում": "չես կղեուեր",
    "չի կղեուում": "չի կղեուեր",
    "չենք կղեուում": "չենք կղեուեր",
    "չեք կղեուում": "չեք կղեուեր",
    "չեն կղեուում": "չեն կղեուեր",
    "չէի կղեուում": "չէի կղեուեր",
    "չէիր կղեուում": "չէիր կղեուեր",
    "չէր կղեուում": "չէր կղեուեր",
    "չէինք կղեուում": "չէինք կղեուեր",
    "չէիք կղեուում": "չէիք կղեուեր",
    "չէին կղեուում": "չէին կղեուեր",
    "չկղեուեցի": "չկղեուեցի",
    "չկղեուեցիր": "չկղեուեցիր",
    "չկղեուեց": "չկղեուեց",
    "չկղեուեցինք": "չկղեուեցինք",
    "չկղեուեցիք": "չկղեուեցիք",
    "չկղեուեցին": "չկղեուեցին",
    "մի կղեուիր": "մի կղեուեր",
    "մի կղեուենք": "մի կղեուենք",
    "մի կղեուեք": "մի կղեուէք",
    "չեմ կղեուել": "կղեուած չեմ",
    "չես կղեուել": "կղեուած չես",
    "չի կղեուել": "կղեուած չէ",
    "չենք կղեուել": "կղեուած չենք",
    "չեք կղեուել": "կղեուած չեք",
    "չեն կղեուել": "կղեուած չեն",
    "չէի կղեուել": "կղեուած չէի",
    "չէիր կղեուել": "կղեուած չէիր",
    "չէր կղեուել": "կղեուած չէր",
    "չէինք կղեուել": "կղեուած չէինք",
    "չէիք կղեուել": "կղեուած չէիք",
    "չէին կղեուել": "կղեուած չէին",
    "չեմ կղեուի": "պիտի չկղեուեմ",
    "չես կղեուի": "պիտի չկղեուես",
    "չի կղեուի": "պիտի չկղեուէ",
    "չենք կղեուի": "պիտի չկղեուենք",
    "չեք կղեուի": "պիտի չկղեուէք",
    "չեն կղեուի": "պիտի չկղեուեն",
    "չէի կղեուի": "պիտի չկղեուէի",
    "չէիր կղեուի": "պիտի չկղեուէիր",
    "չէր կղեուի": "պիտի չկղեուէր",
    "չէինք կղեուի": "պիտի չկղեուէինք",
    "չէիք կղեուի": "պիտի չկղեուէիք",
    "չէին կղեուի": "պիտի չկղեուէին",
    "կլպել": "կլպած",
    "կլպ": "կլպ",
    "կլպեցեր": "կլպեցեր",
    "կլպում": "կլպեր",
    "կլպող": "կլպող",
    "կլպելու": "կլպելու",
    "կլպում եմ": "կը կլպեմ",
    "կլպում ես": "կը կլպես",
    "կլպում է": "կը կլպէ",
    "կլպում ենք": "կը կլպենք",
    "կլպում եք": "կը կլպէք",
    "կլպում են": "կը կլպեն",
    "կլպում էի": "կը կլպէի",
    "կլպում էիր": "կը կլպէիր",
    "կլպում էր": "կը կլպէր",
    "կլպում էինք": "կը կլպէինք",
    "կլպում էիք": "կը կլպէիք",
    "կլպում էին": "կը կլպէին",
    "կլպեցի": "կլպեցի",
    "կլպեցիր": "կլպեցիր",
    "կլպեց": "կլպեց",
    "կլպեցինք": "կլպեցինք",
    "կլպեցիք": "կլպեցիք",
    "կլպեցին": "կլպեցին",
    "կլպիր": "կլպէ",
    "կլպենք": "կլպենք",
    "կլպեք": "կլպեցէք",
    "կլպել եմ": "կլպած եմ",
    "կլպել ես": "կլպած ես",
    "կլպել է": "կլպած է",
    "կլպել ենք": "կլպած ենք",
    "կլպել եք": "կլպած եք",
    "կլպել են": "կլպած են",
    "կլպել էի": "կլպած էի",
    "կլպել էիր": "կլպած էիր",
    "կլպել էր": "կլպած էր",
    "կլպել էինք": "կլպած էինք",
    "կլպել էիք": "կլպած էիք",
    "կլպել էին": "կլպած էին",
    "կկլպեմ": "պիտի կլպեմ",
    "կկլպես": "պիտի կլպես",
    "կկլպի": "պիտի կլպէ",
    "կկլպենք": "պիտի կլպենք",
    "կկլպէք": "պիտի կլպէք",
    "կկլպեն": "պիտի կլպեն",
    "կկլպէի": "պիտի կլպէի",
    "կկլպէիր": "պիտի կլպէիր",
    "կկլպէր": "պիտի կլպէր",
    "կկլպէինք": "պիտի կլպէինք",
    "կկլպէիք": "պիտի կլպէիք",
    "կկլպէին": "պիտի կլպէին",
    "չեմ կլպում": "չեմ կլպեր",
    "չես կլպում": "չես կլպեր",
    "չի կլպում": "չի կլպեր",
    "չենք կլպում": "չենք կլպեր",
    "չեք կլպում": "չեք կլպեր",
    "չեն կլպում": "չեն կլպեր",
    "չէի կլպում": "չէի կլպեր",
    "չէիր կլպում": "չէիր կլպեր",
    "չէր կլպում": "չէր կլպեր",
    "չէինք կլպում": "չէինք կլպեր",
    "չէիք կլպում": "չէիք կլպեր",
    "չէին կլպում": "չէին կլպեր",
    "չկլպեցի": "չկլպեցի",
    "չկլպեցիր": "չկլպեցիր",
    "չկլպեց": "չկլպեց",
    "չկլպեցինք": "չկլպեցինք",
    "չկլպեցիք": "չկլպեցիք",
    "չկլպեցին": "չկլպեցին",
    "մի կլպիր": "մի կլպեր",
    "մի կլպենք": "մի կլպենք",
    "մի կլպեք": "մի կլպէք",
    "չեմ կլպել": "կլպած չեմ",
    "չես կլպել": "կլպած չես",
    "չի կլպել": "կլպած չէ",
    "չենք կլպել": "կլպած չենք",
    "չեք կլպել": "կլպած չեք",
    "չեն կլպել": "կլպած չեն",
    "չէի կլպել": "կլպած չէի",
    "չէիր կլպել": "կլպած չէիր",
    "չէր կլպել": "կլպած չէր",
    "չէինք կլպել": "կլպած չէինք",
    "չէիք կլպել": "կլպած չէիք",
    "չէին կլպել": "կլպած չէին",
    "չեմ կլպի": "պիտի չկլպեմ",
    "չես կլպի": "պիտի չկլպես",
    "չի կլպի": "պիտի չկլպէ",
    "չենք կլպի": "պիտի չկլպենք",
    "չեք կլպի": "պիտի չկլպէք",
    "չեն կլպի": "պիտի չկլպեն",
    "չէի կլպի": "պիտի չկլպէի",
    "չէիր կլպի": "պիտի չկլպէիր",
    "չէր կլպի": "պիտի չկլպէր",
    "չէինք կլպի": "պիտի չկլպէինք",
    "չէիք կլպի": "պիտի չկլպէիք",
    "չէին կլպի": "պիտի չկլպէին",
    "տապկել": "տապկած",
    "տապկ": "տապկ",
    "տապկեցեր": "տապկեցեր",
    "տապկում": "տապկեր",
    "տապկող": "տապկող",
    "տապկելու": "տապկելու",
    "տապկում եմ": "կը տապկեմ",
    "տապկում ես": "կը տապկես",
    "տապկում է": "կը տապկէ",
    "տապկում ենք": "կը տապկենք",
    "տապկում եք": "կը տապկէք",
    "տապկում են": "կը տապկեն",
    "տապկում էի": "կը տապկէի",
    "տապկում էիր": "կը տապկէիր",
    "տապկում էր": "կը տապկէր",
    "տապկում էինք": "կը տապկէինք",
    "տապկում էիք": "կը տապկէիք",
    "տապկում էին": "կը տապկէին",
    "տապկեցի": "տապկեցի",
    "տապկեցիր": "տապկեցիր",
    "տապկեց": "տապկեց",
    "տապկեցինք": "տապկեցինք",
    "տապկեցիք": "տապկեցիք",
    "տապկեցին": "տապկեցին",
    "տապկիր": "տապկէ",
    "տապկենք": "տապկենք",
    "տապկեք": "տապկեցէք",
    "տապկել եմ": "տապկած եմ",
    "տապկել ես": "տապկած ես",
    "տապկել է": "տապկած է",
    "տապկել ենք": "տապկած ենք",
    "տապկել եք": "տապկած եք",
    "տապկել են": "տապկած են",
    "տապկել էի": "տապկած էի",
    "տապկել էիր": "տապկած էիր",
    "տապկել էր": "տապկած էր",
    "տապկել էինք": "տապկած էինք",
    "տապկել էիք": "տապկած էիք",
    "տապկել էին": "տապկած էին",
    "կտապկեմ": "պիտի տապկեմ",
    "կտապկես": "պիտի տապկես",
    "կտապկի": "պիտի տապկէ",
    "կտապկենք": "պիտի տապկենք",
    "կտապկէք": "պիտի տապկէք",
    "կտապկեն": "պիտի տապկեն",
    "կտապկէի": "պիտի տապկէի",
    "կտապկէիր": "պիտի տապկէիր",
    "կտապկէր": "պիտի տապկէր",
    "կտապկէինք": "պիտի տապկէինք",
    "կտապկէիք": "պիտի տապկէիք",
    "կտապկէին": "պիտի տապկէին",
    "չեմ տապկում": "չեմ տապկեր",
    "չես տապկում": "չես տապկեր",
    "չի տապկում": "չի տապկեր",
    "չենք տապկում": "չենք տապկեր",
    "չեք տապկում": "չեք տապկեր",
    "չեն տապկում": "չեն տապկեր",
    "չէի տապկում": "չէի տապկեր",
    "չէիր տապկում": "չէիր տապկեր",
    "չէր տապկում": "չէր տապկեր",
    "չէինք տապկում": "չէինք տապկեր",
    "չէիք տապկում": "չէիք տապկեր",
    "չէին տապկում": "չէին տապկեր",
    "չտապկեցի": "չտապկեցի",
    "չտապկեցիր": "չտապկեցիր",
    "չտապկեց": "չտապկեց",
    "չտապկեցինք": "չտապկեցինք",
    "չտապկեցիք": "չտապկեցիք",
    "չտապկեցին": "չտապկեցին",
    "մի տապկիր": "մի տապկեր",
    "մի տապկենք": "մի տապկենք",
    "մի տապկեք": "մի տապկէք",
    "չեմ տապկել": "տապկած չեմ",
    "չես տապկել": "տապկած չես",
    "չի տապկել": "տապկած չէ",
    "չենք տապկել": "տապկած չենք",
    "չեք տապկել": "տապկած չեք",
    "չեն տապկել": "տապկած չեն",
    "չէի տապկել": "տապկած չէի",
    "չէիր տապկել": "տապկած չէիր",
    "չէր տապկել": "տապկած չէր",
    "չէինք տապկել": "տապկած չէինք",
    "չէիք տապկել": "տապկած չէիք",
    "չէին տապկել": "տապկած չէին",
    "չեմ տապկի": "պիտի չտապկեմ",
    "չես տապկի": "պիտի չտապկես",
    "չի տապկի": "պիտի չտապկէ",
    "չենք տապկի": "պիտի չտապկենք",
    "չեք տապկի": "պիտի չտապկէք",
    "չեն տապկի": "պիտի չտապկեն",
    "չէի տապկի": "պիտի չտապկէի",
    "չէիր տապկի": "պիտի չտապկէիր",
    "չէր տապկի": "պիտի չտապկէր",
    "չէինք տապկի": "պիտի չտապկէինք",
    "չէիք տապկի": "պիտի չտապկէիք",
    "չէին տապկի": "պիտի չտապկէին",
    "թոյլնալ": "թոյլնալ",
    "թոյլն": "թոյլն",
    "թոյլնացել": "թոյլցած",
    "թոյլնացեր": "թոյլցեր",
    "թոյլնում": "թոյլնար",
    "թոյլնացող": "թոյլցող",
    "թոյլնալու": "թոյլնալու",
    "թոյլնում եմ": "կը թոյլնամ",
    "թոյլնում ես": "կը թոյլնաս",
    "թոյլնում է": "կը թոյլնայ",
    "թոյլնում ենք": "կը թոյլնանք",
    "թոյլնում եք": "կը թոյլնաք",
    "թոյլնում են": "կը թոյլնան",
    "թոյլնում էի": "կը թոյլնայի",
    "թոյլնում էիր": "կը թոյլնայիր",
    "թոյլնում էր": "կը թոյլնար",
    "թոյլնում էինք": "կը թոյլնայինք",
    "թոյլնում էիք": "կը թոյլնայիք",
    "թոյլնում էին": "կը թոյլնային",
    "թոյլնացի": "թոյլցայ",
    "թոյլնացիր": "թոյլցար",
    "թոյլնաց": "թոյլցաւ",
    "թոյլնացինք": "թոյլցանք",
    "թոյլնացիք": "թոյլցաք",
    "թոյլնացին": "թոյլցան",
    "թոյլնա": "թոյլցիր",
    "թոյլնանք": "թոյլնանք",
    "թոյլնացեք": "թոյլցէք",
    "թոյլնացել եմ": "թոյլցած եմ",
    "թոյլնացել ես": "թոյլցած ես",
    "թոյլնացել է": "թոյլցած է",
    "թոյլնացել ենք": "թոյլցած ենք",
    "թոյլնացել եք": "թոյլցած եք",
    "թոյլնացել են": "թոյլցած են",
    "թոյլնացել էի": "թոյլցած էի",
    "թոյլնացել էիր": "թոյլցած էիր",
    "թոյլնացել էր": "թոյլցած էր",
    "թոյլնացել էինք": "թոյլցած էինք",
    "թոյլնացել էիք": "թոյլցած էիք",
    "թոյլնացել էին": "թոյլցած էին",
    "կթոյլնամ": "պիտի թոյլնամ",
    "կթոյլնաս": "պիտի թոյլնաս",
    "կթոյլնա": "պիտի թոյլնայ",
    "կթոյլնանք": "պիտի թոյլնանք",
    "կթոյլնաք": "պիտի թոյլնաք",
    "կթոյլնան": "պիտի թոյլնան",
    "կթոյլնայի": "պիտի թոյլնայի",
    "կթոյլնայիր": "պիտի թոյլնայիր",
    "կթոյլնար": "պիտի թոյլնար",
    "կթոյլնայինք": "պիտի թոյլնայինք",
    "կթոյլնայիք": "պիտի թոյլնայիք",
    "կթոյլնային": "պիտի թոյլնային",
    "չեմ թոյլնում": "չեմ թոյլնար",
    "չես թոյլնում": "չես թոյլնար",
    "չի թոյլնում": "չի թոյլնար",
    "չենք թոյլնում": "չենք թոյլնար",
    "չեք թոյլնում": "չեք թոյլնար",
    "չեն թոյլնում": "չեն թոյլնար",
    "չէի թոյլնում": "չէի թոյլնար",
    "չէիր թոյլնում": "չէիր թոյլնար",
    "չէր թոյլնում": "չէր թոյլնար",
    "չէինք թոյլնում": "չէինք թոյլնար",
    "չէիք թոյլնում": "չէիք թոյլնար",
    "չէին թոյլնում": "չէին թոյլնար",
    "չթոյլնացի": "չթոյլցայ",
    "չթոյլնացիր": "չթոյլցար",
    "չթոյլնաց": "չթոյլցաւ",
    "չթոյլնացինք": "չթոյլցանք",
    "չթոյլնացիք": "չթոյլցաք",
    "չթոյլնացին": "չթոյլցան",
    "մի թոյլնա": "մի թոյլնար",
    "մի թոյլնանք": "մի թոյլնանք",
    "մի թոյլնացեք": "մի թոյլնաք",
    "չեմ թոյլնացել": "թոյլցած չեմ",
    "չես թոյլնացել": "թոյլցած չես",
    "չի թոյլնացել": "թոյլցած չէ",
    "չենք թոյլնացել": "թոյլցած չենք",
    "չեք թոյլնացել": "թոյլցած չեք",
    "չեն թոյլնացել": "թոյլցած չեն",
    "չէի թոյլնացել": "թոյլցած չէի",
    "չէիր թոյլնացել": "թոյլցած չէիր",
    "չէր թոյլնացել": "թոյլցած չէր",
    "չէինք թոյլնացել": "թոյլցած չէինք",
    "չէիք թոյլնացել": "թոյլցած չէիք",
    "չէին թոյլնացել": "թոյլցած չէին",
    "չեմ թոյլնա": "պիտի չթոյլնամ",
    "չես թոյլնա": "պիտի չթոյլնաս",
    "չի թոյլնա": "պիտի չթոյլնայ",
    "չենք թոյլնա": "պիտի չթոյլնանք",
    "չեք թոյլնա": "պիտի չթոյլնաք",
    "չեն թոյլնա": "պիտի չթոյլնան",
    "չէի թոյլնա": "պիտի չթոյլնայի",
    "չէիր թոյլնա": "պիտի չթոյլնայիր",
    "չէր թոյլնա": "պիտի չթոյլնար",
    "չէինք թոյլնա": "պիտի չթոյլնայինք",
    "չէիք թոյլնա": "պիտի չթոյլնայիք",
    "չէին թոյլնա": "պիտի չթոյլնային",
    "զգուշանալ": "զգուշանալ",
    "զգուշան": "զգուշան",
    "զգուշացել": "զգուշացած",
    "զգուշացեր": "զգուշացեր",
    "զգուշանում": "զգուշանար",
    "զգուշացող": "զգուշացող",
    "զգուշանալու": "զգուշանալու",
    "զգուշանում եմ": "կը զգուշանամ",
    "զգուշանում ես": "կը զգուշանաս",
    "զգուշանում է": "կը զգուշանայ",
    "զգուշանում ենք": "կը զգուշանանք",
    "զգուշանում եք": "կը զգուշանաք",
    "զգուշանում են": "կը զգուշանան",
    "զգուշանում էի": "կը զգուշանայի",
    "զգուշանում էիր": "կը զգուշանայիր",
    "զգուշանում էր": "կը զգուշանար",
    "զգուշանում էինք": "կը զգուշանայինք",
    "զգուշանում էիք": "կը զգուշանայիք",
    "զգուշանում էին": "կը զգուշանային",
    "զգուշացա": "զգուշացայ",
    "զգուշացար": "զգուշացար",
    "զգուշացավ": "զգուշացաւ",
    "զգուշացանք": "զգուշացանք",
    "զգուշացաք": "զգուշացաք",
    "զգուշացան": "զգուշացան",
    "զգուշացիր": "զգուշացիր",
    "զգուշանանք": "զգուշանանք",
    "զգուշանացեք": "զգուշացէք",
    "զգուշացել եմ": "զգուշացած եմ",
    "զգուշացել ես": "զգուշացած ես",
    "զգուշացել է": "զգուշացած է",
    "զգուշացել ենք": "զգուշացած ենք",
    "զգուշացել եք": "զգուշացած եք",
    "զգուշացել են": "զգուշացած են",
    "զգուշացել էի": "զգուշացած էի",
    "զգուշացել էիր": "զգուշացած էիր",
    "զգուշացել էր": "զգուշացած էր",
    "զգուշացել էինք": "զգուշացած էինք",
    "զգուշացել էիք": "զգուշացած էիք",
    "զգուշացել էին": "զգուշացած էին",
    "կզգուշանամ": "պիտի զգուշանամ",
    "կզգուշանաս": "պիտի զգուշանաս",
    "կզգուշանա": "պիտի զգուշանայ",
    "կզգուշանանք": "պիտի զգուշանանք",
    "կզգուշանաք": "պիտի զգուշանաք",
    "կզգուշանան": "պիտի զգուշանան",
    "կզգուշանայի": "պիտի զգուշանայի",
    "կզգուշանայիր": "պիտի զգուշանայիր",
    "կզգուշանար": "պիտի զգուշանար",
    "կզգուշանայինք": "պիտի զգուշանայինք",
    "կզգուշանայիք": "պիտի զգուշանայիք",
    "կզգուշանային": "պիտի զգուշանային",
    "չեմ զգուշանում": "չեմ զգուշանար",
    "չես զգուշանում": "չես զգուշանար",
    "չի զգուշանում": "չի զգուշանար",
    "չենք զգուշանում": "չենք զգուշանար",
    "չեք զգուշանում": "չեք զգուշանար",
    "չեն զգուշանում": "չեն զգուշանար",
    "չէի զգուշանում": "չէի զգուշանար",
    "չէիր զգուշանում": "չէիր զգուշանար",
    "չէր զգուշանում": "չէր զգուշանար",
    "չէինք զգուշանում": "չէինք զգուշանար",
    "չէիք զգուշանում": "չէիք զգուշանար",
    "չէին զգուշանում": "չէին զգուշանար",
    "չզգուշացա": "չզգուշացայ",
    "չզգուշացար": "չզգուշացար",
    "չզգուշացավ": "չզգուշացաւ",
    "չզգուշացանք": "չզգուշացանք",
    "չզգուշացաք": "չզգուշացաք",
    "չզգուշացան": "չզգուշացան",
    "մի զգուշացիր": "մի զգուշանար",
    "մի զգուշանանք": "մի զգուշանանք",
    "մի զգուշանացեք": "մի զգուշանաք",
    "չեմ զգուշացել": "զգուշացած չեմ",
    "չես զգուշացել": "զգուշացած չես",
    "չի զգուշացել": "զգուշացած չէ",
    "չենք զգուշացել": "զգուշացած չենք",
    "չեք զգուշացել": "զգուշացած չեք",
    "չեն զգուշացել": "զգուշացած չեն",
    "չէի զգուշացել": "զգուշացած չէի",
    "չէիր զգուշացել": "զգուշացած չէիր",
    "չէր զգուշացել": "զգուշացած չէր",
    "չէինք զգուշացել": "զգուշացած չէինք",
    "չէիք զգուշացել": "զգուշացած չէիք",
    "չէին զգուշացել": "զգուշացած չէին",
    "չեմ զգուշանա": "պիտի չզգուշանամ",
    "չես զգուշանա": "պիտի չզգուշանաս",
    "չի զգուշանա": "պիտի չզգուշանայ",
    "չենք զգուշանա": "պիտի չզգուշանանք",
    "չեք զգուշանա": "պիտի չզգուշանաք",
    "չեն զգուշանա": "պիտի չզգուշանան",
    "չէի զգուշանա": "պիտի չզգուշանայի",
    "չէիր զգուշանա": "պիտի չզգուշանայիր",
    "չէր զգուշանա": "պիտի չզգուշանար",
    "չէինք զգուշանա": "պիտի չզգուշանայինք",
    "չէիք զգուշանա": "պիտի չզգուշանայիք",
    "չէին զգուշանա": "պիտի չզգուշանային",
    "ցանկալ": "ցանկալ",
    "ցանկ": "ցանկ",
    "ցանկացել": "ցանկացած",
    "ցանկացեր": "ցանկացեր",
    "ցանկում": "ցանկար",
    "ցանկացող": "ցանկացող",
    "ցանկալու": "ցանկալու",
    "ցանկում եմ": "կը ցանկամ",
    "ցանկում ես": "կը ցանկաս",
    "ցանկում է": "կը ցանկայ",
    "ցանկում ենք": "կը ցանկանք",
    "ցանկում եք": "կը ցանկաք",
    "ցանկում են": "կը ցանկան",
    "ցանկում էի": "կը ցանկայի",
    "ցանկում էիր": "կը ցանկայիր",
    "ցանկում էր": "կը ցանկար",
    "ցանկում էինք": "կը ցանկայինք",
    "ցանկում էիք": "կը ցանկայիք",
    "ցանկում էին": "կը ցանկային",
    "ցանկացի": "ցանկացի",
    "ցանկացիր": "ցանկացիր",
    "ցանկաց": "ցանկաց",
    "ցանկացինք": "ցանկացինք",
    "ցանկացիք": "ցանկացիք",
    "ցանկացին": "ցանկացին",
    "ցանկա": "ցանկա",
    "ցանկանք": "ցանկանք",
    "ցանկացեք": "ցանկացէք",
    "ցանկացել եմ": "ցանկացած եմ",
    "ցանկացել ես": "ցանկացած ես",
    "ցանկացել է": "ցանկացած է",
    "ցանկացել ենք": "ցանկացած ենք",
    "ցանկացել եք": "ցանկացած եք",
    "ցանկացել են": "ցանկացած են",
    "ցանկացել էի": "ցանկացած էի",
    "ցանկացել էիր": "ցանկացած էիր",
    "ցանկացել էր": "ցանկացած էր",
    "ցանկացել էինք": "ցանկացած էինք",
    "ցանկացել էիք": "ցանկացած էիք",
    "ցանկացել էին": "ցանկացած էին",
    "կցանկամ": "պիտի ցանկամ",
    "կցանկաս": "պիտի ցանկաս",
    "կցանկա": "պիտի ցանկայ",
    "կցանկանք": "պիտի ցանկանք",
    "կցանկաք": "պիտի ցանկաք",
    "կցանկան": "պիտի ցանկան",
    "կցանկայի": "պիտի ցանկայի",
    "կցանկայիր": "պիտի ցանկայիր",
    "կցանկար": "պիտի ցանկար",
    "կցանկայինք": "պիտի ցանկայինք",
    "կցանկայիք": "պիտի ցանկայիք",
    "կցանկային": "պիտի ցանկային",
    "չեմ ցանկում": "չեմ ցանկար",
    "չես ցանկում": "չես ցանկար",
    "չի ցանկում": "չի ցանկար",
    "չենք ցանկում": "չենք ցանկար",
    "չեք ցանկում": "չեք ցանկար",
    "չեն ցանկում": "չեն ցանկար",
    "չէի ցանկում": "չէի ցանկար",
    "չէիր ցանկում": "չէիր ցանկար",
    "չէր ցանկում": "չէր ցանկար",
    "չէինք ցանկում": "չէինք ցանկար",
    "չէիք ցանկում": "չէիք ցանկար",
    "չէին ցանկում": "չէին ցանկար",
    "չցանկացի": "չցանկացի",
    "չցանկացիր": "չցանկացիր",
    "չցանկաց": "չցանկաց",
    "չցանկացինք": "չցանկացինք",
    "չցանկացիք": "չցանկացիք",
    "չցանկացին": "չցանկացին",
    "մի ցանկա": "մի ցանկար",
    "մի ցանկանք": "մի ցանկանք",
    "մի ցանկացեք": "մի ցանկաք",
    "չեմ ցանկացել": "ցանկացած չեմ",
    "չես ցանկացել": "ցանկացած չես",
    "չի ցանկացել": "ցանկացած չէ",
    "չենք ցանկացել": "ցանկացած չենք",
    "չեք ցանկացել": "ցանկացած չեք",
    "չեն ցանկացել": "ցանկացած չեն",
    "չէի ցանկացել": "ցանկացած չէի",
    "չէիր ցանկացել": "ցանկացած չէիր",
    "չէր ցանկացել": "ցանկացած չէր",
    "չէինք ցանկացել": "ցանկացած չէինք",
    "չէիք ցանկացել": "ցանկացած չէիք",
    "չէին ցանկացել": "ցանկացած չէին",
    "չեմ ցանկա": "պիտի չցանկամ",
    "չես ցանկա": "պիտի չցանկաս",
    "չի ցանկա": "պիտի չցանկայ",
    "չենք ցանկա": "պիտի չցանկանք",
    "չեք ցանկա": "պիտի չցանկաք",
    "չեն ցանկա": "պիտի չցանկան",
    "չէի ցանկա": "պիտի չցանկայի",
    "չէիր ցանկա": "պիտի չցանկայիր",
    "չէր ցանկա": "պիտի չցանկար",
    "չէինք ցանկա": "պիտի չցանկայինք",
    "չէիք ցանկա": "պիտի չցանկայիք",
    "չէին ցանկա": "պիտի չցանկային",
    "ըղձալ": "ըղձալ",
    "ըղձ": "ըղձ",
    "ըղձացել": "ըղձացած",
    "ըղձացեր": "ըղձացեր",
    "ըղձում": "ըղձար",
    "ըղձացող": "ըղձացող",
    "ըղձալու": "ըղձալու",
    "ըղձում եմ": "կ'ըղձամ",
    "ըղձում ես": "կ'ըղձաս",
    "ըղձում է": "կ'ըղձայ",
    "ըղձում ենք": "կ'ըղձանք",
    "ըղձում եք": "կ'ըղձաք",
    "ըղձում են": "կ'ըղձան",
    "ըղձում էի": "կ'ըղձայի",
    "ըղձում էիր": "կ'ըղձայիր",
    "ըղձում էր": "կ'ըղձար",
    "ըղձում էինք": "կ'ըղձայինք",
    "ըղձում էիք": "կ'ըղձայիք",
    "ըղձում էին": "կ'ըղձային",
    "ըղձացի": "ըղձացի",
    "ըղձացիր": "ըղձացիր",
    "ըղձաց": "ըղձաց",
    "ըղձացինք": "ըղձացինք",
    "ըղձացիք": "ըղձացիք",
    "ըղձացին": "ըղձացին",
    "ըղձա": "ըղձա",
    "ըղձանք": "ըղձանք",
    "ըղձացեք": "ըղձացէք",
    "ըղձացել եմ": "ըղձացած եմ",
    "ըղձացել ես": "ըղձացած ես",
    "ըղձացել է": "ըղձացած է",
    "ըղձացել ենք": "ըղձացած ենք",
    "ըղձացել եք": "ըղձացած եք",
    "ըղձացել են": "ըղձացած են",
    "ըղձացել էի": "ըղձացած էի",
    "ըղձացել էիր": "ըղձացած էիր",
    "ըղձացել էր": "ըղձացած էր",
    "ըղձացել էինք": "ըղձացած էինք",
    "ըղձացել էիք": "ըղձացած էիք",
    "ըղձացել էին": "ըղձացած էին",
    "կըղձամ": "պիտի ըղձամ",
    "կըղձաս": "պիտի ըղձաս",
    "կըղձա": "պիտի ըղձայ",
    "կըղձանք": "պիտի ըղձանք",
    "կըղձաք": "պիտի ըղձաք",
    "կըղձան": "պիտի ըղձան",
    "կըղձայի": "պիտի ըղձայի",
    "կըղձայիր": "պիտի ըղձայիր",
    "կըղձար": "պիտի ըղձար",
    "կըղձայինք": "պիտի ըղձայինք",
    "կըղձայիք": "պիտի ըղձայիք",
    "կըղձային": "պիտի ըղձային",
    "չեմ ըղձում": "չեմ ըղձար",
    "չես ըղձում": "չես ըղձար",
    "չ'ըղձում": "չ'ըղձար",
    "չենք ըղձում": "չենք ըղձար",
    "չեք ըղձում": "չեք ըղձար",
    "չեն ըղձում": "չեն ըղձար",
    "չէի ըղձում": "չէի ըղձար",
    "չէիր ըղձում": "չէիր ըղձար",
    "չէր ըղձում": "չէր ըղձար",
    "չէինք ըղձում": "չէինք ըղձար",
    "չէիք ըղձում": "չէիք ըղձար",
    "չէին ըղձում": "չէին ըղձար",
    "չըղձացի": "չըղձացի",
    "չըղձացիր": "չըղձացիր",
    "չըղձաց": "չըղձաց",
    "չըղձացինք": "չըղձացինք",
    "չըղձացիք": "չըղձացիք",
    "չըղձացին": "չըղձացին",
    "մի ըղձա": "մի ըղձար",
    "մի ըղձանք": "մի ըղձանք",
    "մի ըղձացեք": "մի ըղձաք",
    "չեմ ըղձացել": "ըղձացած չեմ",
    "չես ըղձացել": "ըղձացած չես",
    "չի ըղձացել": "ըղձացած չէ",
    "չենք ըղձացել": "ըղձացած չենք",
    "չեք ըղձացել": "ըղձացած չեք",
    "չեն ըղձացել": "ըղձացած չեն",
    "չէի ըղձացել": "ըղձացած չէի",
    "չէիր ըղձացել": "ըղձացած չէիր",
    "չէր ըղձացել": "ըղձացած չէր",
    "չէինք ըղձացել": "ըղձացած չէինք",
    "չէիք ըղձացել": "ըղձացած չէիք",
    "չէին ըղձացել": "ըղձացած չէին",
    "չեմ ըղձա": "պիտի չըղձամ",
    "չես ըղձա": "պիտի չըղձաս",
    "չի ըղձա": "պիտի չըղձայ",
    "չենք ըղձա": "պիտի չըղձանք",
    "չեք ըղձա": "պիտի չըղձաք",
    "չեն ըղձա": "պիտի չըղձան",
    "չէի ըղձա": "պիտի չըղձայի",
    "չէիր ըղձա": "պիտի չըղձայիր",
    "չէր ըղձա": "պիտի չըղձար",
    "չէինք ըղձա": "պիտի չըղձայինք",
    "չէիք ըղձա": "պիտի չըղձայիք",
    "չէին ըղձա": "պիտի չըղձային",
    "մաղթել": "մաղթած",
    "մաղթ": "մաղթ",
    "մաղթեցեր": "մաղթեցեր",
    "մաղթում": "մաղթեր",
    "մաղթող": "մաղթող",
    "մաղթելու": "մաղթելու",
    "մաղթում եմ": "կը մաղթեմ",
    "մաղթում ես": "կը մաղթես",
    "մաղթում է": "կը մաղթէ",
    "մաղթում ենք": "կը մաղթենք",
    "մաղթում եք": "կը մաղթէք",
    "մաղթում են": "կը մաղթեն",
    "մաղթում էի": "կը մաղթէի",
    "մաղթում էիր": "կը մաղթէիր",
    "մաղթում էր": "կը մաղթէր",
    "մաղթում էինք": "կը մաղթէինք",
    "մաղթում էիք": "կը մաղթէիք",
    "մաղթում էին": "կը մաղթէին",
    "մաղթեցի": "մաղթեցի",
    "մաղթեցիր": "մաղթեցիր",
    "մաղթեց": "մաղթեց",
    "մաղթեցինք": "մաղթեցինք",
    "մաղթեցիք": "մաղթեցիք",
    "մաղթեցին": "մաղթեցին",
    "մաղթիր": "մաղթէ",
    "մաղթենք": "մաղթենք",
    "մաղթեք": "մաղթեցէք",
    "մաղթել եմ": "մաղթած եմ",
    "մաղթել ես": "մաղթած ես",
    "մաղթել է": "մաղթած է",
    "մաղթել ենք": "մաղթած ենք",
    "մաղթել եք": "մաղթած եք",
    "մաղթել են": "մաղթած են",
    "մաղթել էի": "մաղթած էի",
    "մաղթել էիր": "մաղթած էիր",
    "մաղթել էր": "մաղթած էր",
    "մաղթել էինք": "մաղթած էինք",
    "մաղթել էիք": "մաղթած էիք",
    "մաղթել էին": "մաղթած էին",
    "կմաղթեմ": "պիտի մաղթեմ",
    "կմաղթես": "պիտի մաղթես",
    "կմաղթի": "պիտի մաղթէ",
    "կմաղթենք": "պիտի մաղթենք",
    "կմաղթէք": "պիտի մաղթէք",
    "կմաղթեն": "պիտի մաղթեն",
    "կմաղթէի": "պիտի մաղթէի",
    "կմաղթէիր": "պիտի մաղթէիր",
    "կմաղթէր": "պիտի մաղթէր",
    "կմաղթէինք": "պիտի մաղթէինք",
    "կմաղթէիք": "պիտի մաղթէիք",
    "կմաղթէին": "պիտի մաղթէին",
    "չեմ մաղթում": "չեմ մաղթեր",
    "չես մաղթում": "չես մաղթեր",
    "չի մաղթում": "չի մաղթեր",
    "չենք մաղթում": "չենք մաղթեր",
    "չեք մաղթում": "չեք մաղթեր",
    "չեն մաղթում": "չեն մաղթեր",
    "չէի մաղթում": "չէի մաղթեր",
    "չէիր մաղթում": "չէիր մաղթեր",
    "չէր մաղթում": "չէր մաղթեր",
    "չէինք մաղթում": "չէինք մաղթեր",
    "չէիք մաղթում": "չէիք մաղթեր",
    "չէին մաղթում": "չէին մաղթեր",
    "չմաղթեցի": "չմաղթեցի",
    "չմաղթեցիր": "չմաղթեցիր",
    "չմաղթեց": "չմաղթեց",
    "չմաղթեցինք": "չմաղթեցինք",
    "չմաղթեցիք": "չմաղթեցիք",
    "չմաղթեցին": "չմաղթեցին",
    "մի մաղթիր": "մի մաղթեր",
    "մի մաղթենք": "մի մաղթենք",
    "մի մաղթեք": "մի մաղթէք",
    "չեմ մաղթել": "մաղթած չեմ",
    "չես մաղթել": "մաղթած չես",
    "չի մաղթել": "մաղթած չէ",
    "չենք մաղթել": "մաղթած չենք",
    "չեք մաղթել": "մաղթած չեք",
    "չեն մաղթել": "մաղթած չեն",
    "չէի մաղթել": "մաղթած չէի",
    "չէիր մաղթել": "մաղթած չէիր",
    "չէր մաղթել": "մաղթած չէր",
    "չէինք մաղթել": "մաղթած չէինք",
    "չէիք մաղթել": "մաղթած չէիք",
    "չէին մաղթել": "մաղթած չէին",
    "չեմ մաղթի": "պիտի չմաղթեմ",
    "չես մաղթի": "պիտի չմաղթես",
    "չի մաղթի": "պիտի չմաղթէ",
    "չենք մաղթի": "պիտի չմաղթենք",
    "չեք մաղթի": "պիտի չմաղթէք",
    "չեն մաղթի": "պիտի չմաղթեն",
    "չէի մաղթի": "պիտի չմաղթէի",
    "չէիր մաղթի": "պիտի չմաղթէիր",
    "չէր մաղթի": "պիտի չմաղթէր",
    "չէինք մաղթի": "պիտի չմաղթէինք",
    "չէիք մաղթի": "պիտի չմաղթէիք",
    "չէին մաղթի": "պիտի չմաղթէին",
    "ըմբռնել": "ըմբռնել",
    "ըմբռն": "ըմբռն",
    "ըմբռնեցել": "ըմբռնեցած",
    "ըմբռնեցեր": "ըմբռնեցեր",
    "ըմբռնում": "ըմբռներ",
    "ըմբռնող": "ըմբռնող",
    "ըմբռնելու": "ըմբռնելու",
    "ըմբռնում եմ": "կ'ըմբռնեմ",
    "ըմբռնում ես": "կ'ըմբռնես",
    "ըմբռնում է": "կ'ըմբռնէ",
    "ըմբռնում ենք": "կ'ըմբռնենք",
    "ըմբռնում եք": "կ'ըմբռնէք",
    "ըմբռնում են": "կ'ըմբռնեն",
    "ըմբռնում էի": "կ'ըմբռնէի",
    "ըմբռնում էիր": "կ'ըմբռնէիր",
    "ըմբռնում էր": "կ'ըմբռնէր",
    "ըմբռնում էինք": "կ'ըմբռնէինք",
    "ըմբռնում էիք": "կ'ըմբռնէիք",
    "ըմբռնում էին": "կ'ըմբռնէին",
    "ըմբռնեցի": "ըմբռնեցի",
    "ըմբռնեցիր": "ըմբռնեցիր",
    "ըմբռնեց": "ըմբռնեց",
    "ըմբռնեցինք": "ըմբռնեցինք",
    "ըմբռնեցիք": "ըմբռնեցիք",
    "ըմբռնեցին": "ըմբռնեցին",
    "ըմբռնիր": "ըմբռնէ",
    "ըմբռնենք": "ըմբռնենք",
    "ըմբռնեցեք": "ըմբռնեցէք",
    "ըմբռնեցել եմ": "ըմբռնեցած եմ",
    "ըմբռնեցել ես": "ըմբռնեցած ես",
    "ըմբռնեցել է": "ըմբռնեցած է",
    "ըմբռնեցել ենք": "ըմբռնեցած ենք",
    "ըմբռնեցել եք": "ըմբռնեցած եք",
    "ըմբռնեցել են": "ըմբռնեցած են",
    "ըմբռնեցել էի": "ըմբռնեցած էի",
    "ըմբռնեցել էիր": "ըմբռնեցած էիր",
    "ըմբռնեցել էր": "ըմբռնեցած էր",
    "ըմբռնեցել էինք": "ըմբռնեցած էինք",
    "ըմբռնեցել էիք": "ըմբռնեցած էիք",
    "ըմբռնեցել էին": "ըմբռնեցած էին",
    "կըմբռնեմ": "պիտի ըմբռնեմ",
    "կըմբռնես": "պիտի ըմբռնես",
    "կըմբռնի": "պիտի ըմբռնէ",
    "կըմբռնենք": "պիտի ըմբռնենք",
    "կըմբռնէք": "պիտի ըմբռնէք",
    "կըմբռնեն": "պիտի ըմբռնեն",
    "կըմբռնէի": "պիտի ըմբռնէի",
    "կըմբռնէիր": "պիտի ըմբռնէիր",
    "կըմբռնէր": "պիտի ըմբռնէր",
    "կըմբռնէինք": "պիտի ըմբռնէինք",
    "կըմբռնէիք": "պիտի ըմբռնէիք",
    "կըմբռնէին": "պիտի ըմբռնէին",
    "չեմ ըմբռնում": "չեմ ըմբռներ",
    "չես ըմբռնում": "չես ըմբռներ",
    "չ'ըմբռնում": "չ'ըմբռներ",
    "չենք ըմբռնում": "չենք ըմբռներ",
    "չեք ըմբռնում": "չեք ըմբռներ",
    "չեն ըմբռնում": "չեն ըմբռներ",
    "չէի ըմբռնում": "չէի ըմբռներ",
    "չէիր ըմբռնում": "չէիր ըմբռներ",
    "չէր ըմբռնում": "չէր ըմբռներ",
    "չէինք ըմբռնում": "չէինք ըմբռներ",
    "չէիք ըմբռնում": "չէիք ըմբռներ",
    "չէին ըմբռնում": "չէին ըմբռներ",
    "չըմբռնեցի": "չըմբռնեցի",
    "չըմբռնեցիր": "չըմբռնեցիր",
    "չըմբռնեց": "չըմբռնեց",
    "չըմբռնեցինք": "չըմբռնեցինք",
    "չըմբռնեցիք": "չըմբռնեցիք",
    "չըմբռնեցին": "չըմբռնեցին",
    "մի ըմբռնիր": "մի ըմբռներ",
    "մի ըմբռնենք": "մի ըմբռնենք",
    "մի ըմբռնեցեք": "մի ըմբռնէք",
    "չեմ ըմբռնեցել": "ըմբռնեցած չեմ",
    "չես ըմբռնեցել": "ըմբռնեցած չես",
    "չի ըմբռնեցել": "ըմբռնեցած չէ",
    "չենք ըմբռնեցել": "ըմբռնեցած չենք",
    "չեք ըմբռնեցել": "ըմբռնեցած չեք",
    "չեն ըմբռնեցել": "ըմբռնեցած չեն",
    "չէի ըմբռնեցել": "ըմբռնեցած չէի",
    "չէիր ըմբռնեցել": "ըմբռնեցած չէիր",
    "չէր ըմբռնեցել": "ըմբռնեցած չէր",
    "չէինք ըմբռնեցել": "ըմբռնեցած չէինք",
    "չէիք ըմբռնեցել": "ըմբռնեցած չէիք",
    "չէին ըմբռնեցել": "ըմբռնեցած չէին",
    "չեմ ըմբռնի": "պիտի չըմբռնեմ",
    "չես ըմբռնի": "պիտի չըմբռնես",
    "չի ըմբռնի": "պիտի չըմբռնէ",
    "չենք ըմբռնի": "պիտի չըմբռնենք",
    "չեք ըմբռնի": "պիտի չըմբռնէք",
    "չեն ըմբռնի": "պիտի չըմբռնեն",
    "չէի ըմբռնի": "պիտի չըմբռնէի",
    "չէիր ըմբռնի": "պիտի չըմբռնէիր",
    "չէր ըմբռնի": "պիտի չըմբռնէր",
    "չէինք ըմբռնի": "պիտի չըմբռնէինք",
    "չէիք ըմբռնի": "պիտի չըմբռնէիք",
    "չէին ըմբռնի": "պիտի չըմբռնէին",
    "ազգայնացնել": "ազգայնացնել",
    "ազգայնացն": "ազգայնացն",
    "ազգայնացրել": "ազգայնացուցած",
    "ազգայնացրեր": "ազգայնացուցեր",
    "ազգայնացնում": "ազգայնացներ",
    "ազգայնացնող": "ազգայնացնող",
    "ազգայնացնելու": "ազգայնացնելու",
    "ազգայնացնում եմ": "կ'ազգայնացնեմ",
    "ազգայնացնում ես": "կ'ազգայնացնես",
    "ազգայնացնում է": "կ'ազգայնացնէ",
    "ազգայնացնում ենք": "կ'ազգայնացնենք",
    "ազգայնացնում եք": "կ'ազգայնացնէք",
    "ազգայնացնում են": "կ'ազգայնացնեն",
    "ազգայնացնում էի": "կ'ազգայնացնէի",
    "ազգայնացնում էիր": "կ'ազգայնացնէիր",
    "ազգայնացնում էր": "կ'ազգայնացնէր",
    "ազգայնացնում էինք": "կ'ազգայնացնէինք",
    "ազգայնացնում էիք": "կ'ազգայնացնէիք",
    "ազգայնացնում էին": "կ'ազգայնացնէին",
    "ազգայնացրի": "ազգայնացուցի",
    "ազգայնացրիր": "ազգայնացուցիր",
    "ազգայնացրեց": "ազգայնացուց",
    "ազգայնացրինք": "ազգայնացուցինք",
    "ազգայնացրիք": "ազգայնացուցիք",
    "ազգայնացրին": "ազգայնացուցին",
    "ազգայնացրու": "ազգայնացուր",
    "ազգայնացնենք": "ազգայնացնենք",
    "ազգայնացրեք": "ազգայնացուցէք",
    "ազգայնացրել եմ": "ազգայնացուցած եմ",
    "ազգայնացրել ես": "ազգայնացուցած ես",
    "ազգայնացրել է": "ազգայնացուցած է",
    "ազգայնացրել ենք": "ազգայնացուցած ենք",
    "ազգայնացրել եք": "ազգայնացուցած եք",
    "ազգայնացրել են": "ազգայնացուցած են",
    "ազգայնացրել էի": "ազգայնացուցած էի",
    "ազգայնացրել էիր": "ազգայնացուցած էիր",
    "ազգայնացրել էր": "ազգայնացուցած էր",
    "ազգայնացրել էինք": "ազգայնացուցած էինք",
    "ազգայնացրել էիք": "ազգայնացուցած էիք",
    "ազգայնացրել էին": "ազգայնացուցած էին",
    "կազգայնացնեմ": "պիտի ազգայնացնեմ",
    "կազգայնացնես": "պիտի ազգայնացնես",
    "կազգայնացնի": "պիտի ազգայնացնէ",
    "կազգայնացնենք": "պիտի ազգայնացնենք",
    "կազգայնացնէք": "պիտի ազգայնացնէք",
    "կազգայնացնեն": "պիտի ազգայնացնեն",
    "կազգայնացնէի": "պիտի ազգայնացնէի",
    "կազգայնացնէիր": "պիտի ազգայնացնէիր",
    "կազգայնացնէր": "պիտի ազգայնացնէր",
    "կազգայնացնէինք": "պիտի ազգայնացնէինք",
    "կազգայնացնէիք": "պիտի ազգայնացնէիք",
    "կազգայնացնէին": "պիտի ազգայնացնէին",
    "չեմ ազգայնացնում": "չեմ ազգայնացներ",
    "չես ազգայնացնում": "չես ազգայնացներ",
    "չ'ազգայնացնում": "չ'ազգայնացներ",
    "չենք ազգայնացնում": "չենք ազգայնացներ",
    "չեք ազգայնացնում": "չեք ազգայնացներ",
    "չեն ազգայնացնում": "չեն ազգայնացներ",
    "չէի ազգայնացնում": "չէի ազգայնացներ",
    "չէիր ազգայնացնում": "չէիր ազգայնացներ",
    "չէր ազգայնացնում": "չէր ազգայնացներ",
    "չէինք ազգայնացնում": "չէինք ազգայնացներ",
    "չէիք ազգայնացնում": "չէիք ազգայնացներ",
    "չէին ազգայնացնում": "չէին ազգայնացներ",
    "չազգայնացրի": "չազգայնացուցի",
    "չազգայնացրիր": "չազգայնացուցիր",
    "չազգայնացրեց": "չազգայնացուց",
    "չազգայնացրինք": "չազգայնացուցինք",
    "չազգայնացրիք": "չազգայնացուցիք",
    "չազգայնացրին": "չազգայնացուցին",
    "մի ազգայնացրու": "մի ազգայնացներ",
    "մի ազգայնացնենք": "մի ազգայնացնենք",
    "մի ազգայնացրեք": "մի ազգայնացնէք",
    "չեմ ազգայնացրել": "ազգայնացուցած չեմ",
    "չես ազգայնացրել": "ազգայնացուցած չես",
    "չի ազգայնացրել": "ազգայնացուցած չէ",
    "չենք ազգայնացրել": "ազգայնացուցած չենք",
    "չեք ազգայնացրել": "ազգայնացուցած չեք",
    "չեն ազգայնացրել": "ազգայնացուցած չեն",
    "չէի ազգայնացրել": "ազգայնացուցած չէի",
    "չէիր ազգայնացրել": "ազգայնացուցած չէիր",
    "չէր ազգայնացրել": "ազգայնացուցած չէր",
    "չէինք ազգայնացրել": "ազգայնացուցած չէինք",
    "չէիք ազգայնացրել": "ազգայնացուցած չէիք",
    "չէին ազգայնացրել": "ազգայնացուցած չէին",
    "չեմ ազգայնացնի": "պիտի չազգայնացնեմ",
    "չես ազգայնացնի": "պիտի չազգայնացնես",
    "չի ազգայնացնի": "պիտի չազգայնացնէ",
    "չենք ազգայնացնի": "պիտի չազգայնացնենք",
    "չեք ազգայնացնի": "պիտի չազգայնացնէք",
    "չեն ազգայնացնի": "պիտի չազգայնացնեն",
    "չէի ազգայնացնի": "պիտի չազգայնացնէի",
    "չէիր ազգայնացնի": "պիտի չազգայնացնէիր",
    "չէր ազգայնացնի": "պիտի չազգայնացնէր",
    "չէինք ազգայնացնի": "պիտի չազգայնացնէինք",
    "չէիք ազգայնացնի": "պիտի չազգայնացնէիք",
    "չէին ազգայնացնի": "պիտի չազգայնացնէին",
    "ածիլել": "ածիլած",
    "ածիլ": "ածիլ",
    "ածիլեցեր": "ածիլեցեր",
    "ածիլում": "ածիլեր",
    "ածիլող": "ածիլող",
    "ածիլելու": "ածիլելու",
    "ածիլում եմ": "կ'ածիլեմ",
    "ածիլում ես": "կ'ածիլես",
    "ածիլում է": "կ'ածիլէ",
    "ածիլում ենք": "կ'ածիլենք",
    "ածիլում եք": "կ'ածիլէք",
    "ածիլում են": "կ'ածիլեն",
    "ածիլում էի": "կ'ածիլէի",
    "ածիլում էիր": "կ'ածիլէիր",
    "ածիլում էր": "կ'ածիլէր",
    "ածիլում էինք": "կ'ածիլէինք",
    "ածիլում էիք": "կ'ածիլէիք",
    "ածիլում էին": "կ'ածիլէին",
    "ածիլեցի": "ածիլեցի",
    "ածիլեցիր": "ածիլեցիր",
    "ածիլեց": "ածիլեց",
    "ածիլեցինք": "ածիլեցինք",
    "ածիլեցիք": "ածիլեցիք",
    "ածիլեցին": "ածիլեցին",
    "ածիլիր": "ածիլէ",
    "ածիլենք": "ածիլենք",
    "ածիլեք": "ածիլեցէք",
    "ածիլել եմ": "ածիլած եմ",
    "ածիլել ես": "ածիլած ես",
    "ածիլել է": "ածիլած է",
    "ածիլել ենք": "ածիլած ենք",
    "ածիլել եք": "ածիլած եք",
    "ածիլել են": "ածիլած են",
    "ածիլել էի": "ածիլած էի",
    "ածիլել էիր": "ածիլած էիր",
    "ածիլել էր": "ածիլած էր",
    "ածիլել էինք": "ածիլած էինք",
    "ածիլել էիք": "ածիլած էիք",
    "ածիլել էին": "ածիլած էին",
    "կածիլեմ": "պիտի ածիլեմ",
    "կածիլես": "պիտի ածիլես",
    "կածիլի": "պիտի ածիլէ",
    "կածիլենք": "պիտի ածիլենք",
    "կածիլէք": "պիտի ածիլէք",
    "կածիլեն": "պիտի ածիլեն",
    "կածիլէի": "պիտի ածիլէի",
    "կածիլէիր": "պիտի ածիլէիր",
    "կածիլէր": "պիտի ածիլէր",
    "կածիլէինք": "պիտի ածիլէինք",
    "կածիլէիք": "պիտի ածիլէիք",
    "կածիլէին": "պիտի ածիլէին",
    "չեմ ածիլում": "չեմ ածիլեր",
    "չես ածիլում": "չես ածիլեր",
    "չ'ածիլում": "չ'ածիլեր",
    "չենք ածիլում": "չենք ածիլեր",
    "չեք ածիլում": "չեք ածիլեր",
    "չեն ածիլում": "չեն ածիլեր",
    "չէի ածիլում": "չէի ածիլեր",
    "չէիր ածիլում": "չէիր ածիլեր",
    "չէր ածիլում": "չէր ածիլեր",
    "չէինք ածիլում": "չէինք ածիլեր",
    "չէիք ածիլում": "չէիք ածիլեր",
    "չէին ածիլում": "չէին ածիլեր",
    "չածիլեցի": "չածիլեցի",
    "չածիլեցիր": "չածիլեցիր",
    "չածիլեց": "չածիլեց",
    "չածիլեցինք": "չածիլեցինք",
    "չածիլեցիք": "չածիլեցիք",
    "չածիլեցին": "չածիլեցին",
    "մի ածիլիր": "մի ածիլեր",
    "մի ածիլենք": "մի ածիլենք",
    "մի ածիլեք": "մի ածիլէք",
    "չեմ ածիլել": "ածիլած չեմ",
    "չես ածիլել": "ածիլած չես",
    "չի ածիլել": "ածիլած չէ",
    "չենք ածիլել": "ածիլած չենք",
    "չեք ածիլել": "ածիլած չեք",
    "չեն ածիլել": "ածիլած չեն",
    "չէի ածիլել": "ածիլած չէի",
    "չէիր ածիլել": "ածիլած չէիր",
    "չէր ածիլել": "ածիլած չէր",
    "չէինք ածիլել": "ածիլած չէինք",
    "չէիք ածիլել": "ածիլած չէիք",
    "չէին ածիլել": "ածիլած չէին",
    "չեմ ածիլի": "պիտի չածիլեմ",
    "չես ածիլի": "պիտի չածիլես",
    "չի ածիլի": "պիտի չածիլէ",
    "չենք ածիլի": "պիտի չածիլենք",
    "չեք ածիլի": "պիտի չածիլէք",
    "չեն ածիլի": "պիտի չածիլեն",
    "չէի ածիլի": "պիտի չածիլէի",
    "չէիր ածիլի": "պիտի չածիլէիր",
    "չէր ածիլի": "պիտի չածիլէր",
    "չէինք ածիլի": "պիտի չածիլէինք",
    "չէիք ածիլի": "պիտի չածիլէիք",
    "չէին ածիլի": "պիտի չածիլէին",
    "ակնարկել": "ակնարկած",
    "ակնարկ": "ակնարկ",
    "ակնարկեցեր": "ակնարկեցեր",
    "ակնարկում": "ակնարկեր",
    "ակնարկող": "ակնարկող",
    "ակնարկելու": "ակնարկելու",
    "ակնարկում եմ": "կ'ակնարկեմ",
    "ակնարկում ես": "կ'ակնարկես",
    "ակնարկում է": "կ'ակնարկէ",
    "ակնարկում ենք": "կ'ակնարկենք",
    "ակնարկում եք": "կ'ակնարկէք",
    "ակնարկում են": "կ'ակնարկեն",
    "ակնարկում էի": "կ'ակնարկէի",
    "ակնարկում էիր": "կ'ակնարկէիր",
    "ակնարկում էր": "կ'ակնարկէր",
    "ակնարկում էինք": "կ'ակնարկէինք",
    "ակնարկում էիք": "կ'ակնարկէիք",
    "ակնարկում էին": "կ'ակնարկէին",
    "ակնարկեցի": "ակնարկեցի",
    "ակնարկեցիր": "ակնարկեցիր",
    "ակնարկեց": "ակնարկեց",
    "ակնարկեցինք": "ակնարկեցինք",
    "ակնարկեցիք": "ակնարկեցիք",
    "ակնարկեցին": "ակնարկեցին",
    "ակնարկիր": "ակնարկէ",
    "ակնարկենք": "ակնարկենք",
    "ակնարկեք": "ակնարկեցէք",
    "ակնարկել եմ": "ակնարկած եմ",
    "ակնարկել ես": "ակնարկած ես",
    "ակնարկել է": "ակնարկած է",
    "ակնարկել ենք": "ակնարկած ենք",
    "ակնարկել եք": "ակնարկած եք",
    "ակնարկել են": "ակնարկած են",
    "ակնարկել էի": "ակնարկած էի",
    "ակնարկել էիր": "ակնարկած էիր",
    "ակնարկել էր": "ակնարկած էր",
    "ակնարկել էինք": "ակնարկած էինք",
    "ակնարկել էիք": "ակնարկած էիք",
    "ակնարկել էին": "ակնարկած էին",
    "կակնարկեմ": "պիտի ակնարկեմ",
    "կակնարկես": "պիտի ակնարկես",
    "կակնարկի": "պիտի ակնարկէ",
    "կակնարկենք": "պիտի ակնարկենք",
    "կակնարկէք": "պիտի ակնարկէք",
    "կակնարկեն": "պիտի ակնարկեն",
    "կակնարկէի": "պիտի ակնարկէի",
    "կակնարկէիր": "պիտի ակնարկէիր",
    "կակնարկէր": "պիտի ակնարկէր",
    "կակնարկէինք": "պիտի ակնարկէինք",
    "կակնարկէիք": "պիտի ակնարկէիք",
    "կակնարկէին": "պիտի ակնարկէին",
    "չեմ ակնարկում": "չեմ ակնարկեր",
    "չես ակնարկում": "չես ակնարկեր",
    "չ'ակնարկում": "չ'ակնարկեր",
    "չենք ակնարկում": "չենք ակնարկեր",
    "չեք ակնարկում": "չեք ակնարկեր",
    "չեն ակնարկում": "չեն ակնարկեր",
    "չէի ակնարկում": "չէի ակնարկեր",
    "չէիր ակնարկում": "չէիր ակնարկեր",
    "չէր ակնարկում": "չէր ակնարկեր",
    "չէինք ակնարկում": "չէինք ակնարկեր",
    "չէիք ակնարկում": "չէիք ակնարկեր",
    "չէին ակնարկում": "չէին ակնարկեր",
    "չակնարկեցի": "չակնարկեցի",
    "չակնարկեցիր": "չակնարկեցիր",
    "չակնարկեց": "չակնարկեց",
    "չակնարկեցինք": "չակնարկեցինք",
    "չակնարկեցիք": "չակնարկեցիք",
    "չակնարկեցին": "չակնարկեցին",
    "մի ակնարկիր": "մի ակնարկեր",
    "մի ակնարկենք": "մի ակնարկենք",
    "մի ակնարկեք": "մի ակնարկէք",
    "չեմ ակնարկել": "ակնարկած չեմ",
    "չես ակնարկել": "ակնարկած չես",
    "չի ակնարկել": "ակնարկած չէ",
    "չենք ակնարկել": "ակնարկած չենք",
    "չեք ակնարկել": "ակնարկած չեք",
    "չեն ակնարկել": "ակնարկած չեն",
    "չէի ակնարկել": "ակնարկած չէի",
    "չէիր ակնարկել": "ակնարկած չէիր",
    "չէր ակնարկել": "ակնարկած չէր",
    "չէինք ակնարկել": "ակնարկած չէինք",
    "չէիք ակնարկել": "ակնարկած չէիք",
    "չէին ակնարկել": "ակնարկած չէին",
    "չեմ ակնարկի": "պիտի չակնարկեմ",
    "չես ակնարկի": "պիտի չակնարկես",
    "չի ակնարկի": "պիտի չակնարկէ",
    "չենք ակնարկի": "պիտի չակնարկենք",
    "չեք ակնարկի": "պիտի չակնարկէք",
    "չեն ակնարկի": "պիտի չակնարկեն",
    "չէի ակնարկի": "պիտի չակնարկէի",
    "չէիր ակնարկի": "պիտի չակնարկէիր",
    "չէր ակնարկի": "պիտի չակնարկէր",
    "չէինք ակնարկի": "պիտի չակնարկէինք",
    "չէիք ակնարկի": "պիտի չակնարկէիք",
    "չէին ակնարկի": "պիտի չակնարկէին",
    "ակօսել": "ակօսած",
    "ակօս": "ակօս",
    "ակօսեցեր": "ակօսեցեր",
    "ակօսում": "ակօսեր",
    "ակօսող": "ակօսող",
    "ակօսելու": "ակօսելու",
    "ակօսում եմ": "կ'ակօսեմ",
    "ակօսում ես": "կ'ակօսես",
    "ակօսում է": "կ'ակօսէ",
    "ակօսում ենք": "կ'ակօսենք",
    "ակօսում եք": "կ'ակօսէք",
    "ակօսում են": "կ'ակօսեն",
    "ակօսում էի": "կ'ակօսէի",
    "ակօսում էիր": "կ'ակօսէիր",
    "ակօսում էր": "կ'ակօսէր",
    "ակօսում էինք": "կ'ակօսէինք",
    "ակօսում էիք": "կ'ակօսէիք",
    "ակօսում էին": "կ'ակօսէին",
    "ակօսեցի": "ակօսեցի",
    "ակօսեցիր": "ակօսեցիր",
    "ակօսեց": "ակօսեց",
    "ակօսեցինք": "ակօսեցինք",
    "ակօսեցիք": "ակօսեցիք",
    "ակօսեցին": "ակօսեցին",
    "ակօսիր": "ակօսէ",
    "ակօսենք": "ակօսենք",
    "ակօսեք": "ակօսեցէք",
    "ակօսել եմ": "ակօսած եմ",
    "ակօսել ես": "ակօսած ես",
    "ակօսել է": "ակօսած է",
    "ակօսել ենք": "ակօսած ենք",
    "ակօսել եք": "ակօսած եք",
    "ակօսել են": "ակօսած են",
    "ակօսել էի": "ակօսած էի",
    "ակօսել էիր": "ակօսած էիր",
    "ակօսել էր": "ակօսած էր",
    "ակօսել էինք": "ակօսած էինք",
    "ակօսել էիք": "ակօսած էիք",
    "ակօսել էին": "ակօսած էին",
    "կակօսեմ": "պիտի ակօսեմ",
    "կակօսես": "պիտի ակօսես",
    "կակօսի": "պիտի ակօսէ",
    "կակօսենք": "պիտի ակօսենք",
    "կակօսէք": "պիտի ակօսէք",
    "կակօսեն": "պիտի ակօսեն",
    "կակօսէի": "պիտի ակօսէի",
    "կակօսէիր": "պիտի ակօսէիր",
    "կակօսէր": "պիտի ակօսէր",
    "կակօսէինք": "պիտի ակօսէինք",
    "կակօսէիք": "պիտի ակօսէիք",
    "կակօսէին": "պիտի ակօսէին",
    "չեմ ակօսում": "չեմ ակօսեր",
    "չես ակօսում": "չես ակօսեր",
    "չ'ակօսում": "չ'ակօսեր",
    "չենք ակօսում": "չենք ակօսեր",
    "չեք ակօսում": "չեք ակօսեր",
    "չեն ակօսում": "չեն ակօսեր",
    "չէի ակօսում": "չէի ակօսեր",
    "չէիր ակօսում": "չէիր ակօսեր",
    "չէր ակօսում": "չէր ակօսեր",
    "չէինք ակօսում": "չէինք ակօսեր",
    "չէիք ակօսում": "չէիք ակօսեր",
    "չէին ակօսում": "չէին ակօսեր",
    "չակօսեցի": "չակօսեցի",
    "չակօսեցիր": "չակօսեցիր",
    "չակօսեց": "չակօսեց",
    "չակօսեցինք": "չակօսեցինք",
    "չակօսեցիք": "չակօսեցիք",
    "չակօսեցին": "չակօսեցին",
    "մի ակօսիր": "մի ակօսեր",
    "մի ակօսենք": "մի ակօսենք",
    "մի ակօսեք": "մի ակօսէք",
    "չեմ ակօսել": "ակօսած չեմ",
    "չես ակօսել": "ակօսած չես",
    "չի ակօսել": "ակօսած չէ",
    "չենք ակօսել": "ակօսած չենք",
    "չեք ակօսել": "ակօսած չեք",
    "չեն ակօսել": "ակօսած չեն",
    "չէի ակօսել": "ակօսած չէի",
    "չէիր ակօսել": "ակօսած չէիր",
    "չէր ակօսել": "ակօսած չէր",
    "չէինք ակօսել": "ակօսած չէինք",
    "չէիք ակօսել": "ակօսած չէիք",
    "չէին ակօսել": "ակօսած չէին",
    "չեմ ակօսի": "պիտի չակօսեմ",
    "չես ակօսի": "պիտի չակօսես",
    "չի ակօսի": "պիտի չակօսէ",
    "չենք ակօսի": "պիտի չակօսենք",
    "չեք ակօսի": "պիտի չակօսէք",
    "չեն ակօսի": "պիտի չակօսեն",
    "չէի ակօսի": "պիտի չակօսէի",
    "չէիր ակօսի": "պիտի չակօսէիր",
    "չէր ակօսի": "պիտի չակօսէր",
    "չէինք ակօսի": "պիտի չակօսէինք",
    "չէիք ակօսի": "պիտի չակօսէիք",
    "չէին ակօսի": "պիտի չակօսէին",
    "աղքատանալ": "աղքատանալ",
    "աղքատան": "աղքատան",
    "աղքատացել": "աղքատացած",
    "աղքատացեր": "աղքատացեր",
    "աղքատանում": "աղքատանար",
    "աղքատացող": "աղքատացող",
    "աղքատանալու": "աղքատանալու",
    "աղքատանում եմ": "կ'աղքատանամ",
    "աղքատանում ես": "կ'աղքատանաս",
    "աղքատանում է": "կ'աղքատանայ",
    "աղքատանում ենք": "կ'աղքատանանք",
    "աղքատանում եք": "կ'աղքատանաք",
    "աղքատանում են": "կ'աղքատանան",
    "աղքատանում էի": "կ'աղքատանայի",
    "աղքատանում էիր": "կ'աղքատանայիր",
    "աղքատանում էր": "կ'աղքատանար",
    "աղքատանում էինք": "կ'աղքատանայինք",
    "աղքատանում էիք": "կ'աղքատանայիք",
    "աղքատանում էին": "կ'աղքատանային",
    "աղքատացա": "աղքատացայ",
    "աղքատացար": "աղքատացար",
    "աղքատացավ": "աղքատացաւ",
    "աղքատացանք": "աղքատացանք",
    "աղքատացաք": "աղքատացաք",
    "աղքատացան": "աղքատացան",
    "աղքատացիր": "աղքատացիր",
    "աղքատանանք": "աղքատանանք",
    "աղքատանացեք": "աղքատացէք",
    "աղքատացել եմ": "աղքատացած եմ",
    "աղքատացել ես": "աղքատացած ես",
    "աղքատացել է": "աղքատացած է",
    "աղքատացել ենք": "աղքատացած ենք",
    "աղքատացել եք": "աղքատացած եք",
    "աղքատացել են": "աղքատացած են",
    "աղքատացել էի": "աղքատացած էի",
    "աղքատացել էիր": "աղքատացած էիր",
    "աղքատացել էր": "աղքատացած էր",
    "աղքատացել էինք": "աղքատացած էինք",
    "աղքատացել էիք": "աղքատացած էիք",
    "աղքատացել էին": "աղքատացած էին",
    "կաղքատանամ": "պիտի աղքատանամ",
    "կաղքատանաս": "պիտի աղքատանաս",
    "կաղքատանա": "պիտի աղքատանայ",
    "կաղքատանանք": "պիտի աղքատանանք",
    "կաղքատանաք": "պիտի աղքատանաք",
    "կաղքատանան": "պիտի աղքատանան",
    "կաղքատանայի": "պիտի աղքատանայի",
    "կաղքատանայիր": "պիտի աղքատանայիր",
    "կաղքատանար": "պիտի աղքատանար",
    "կաղքատանայինք": "պիտի աղքատանայինք",
    "կաղքատանայիք": "պիտի աղքատանայիք",
    "կաղքատանային": "պիտի աղքատանային",
    "չեմ աղքատանում": "չեմ աղքատանար",
    "չես աղքատանում": "չես աղքատանար",
    "չ'աղքատանում": "չ'աղքատանար",
    "չենք աղքատանում": "չենք աղքատանար",
    "չեք աղքատանում": "չեք աղքատանար",
    "չեն աղքատանում": "չեն աղքատանար",
    "չէի աղքատանում": "չէի աղքատանար",
    "չէիր աղքատանում": "չէիր աղքատանար",
    "չէր աղքատանում": "չէր աղքատանար",
    "չէինք աղքատանում": "չէինք աղքատանար",
    "չէիք աղքատանում": "չէիք աղքատանար",
    "չէին աղքատանում": "չէին աղքատանար",
    "չաղքատացա": "չաղքատացայ",
    "չաղքատացար": "չաղքատացար",
    "չաղքատացավ": "չաղքատացաւ",
    "չաղքատացանք": "չաղքատացանք",
    "չաղքատացաք": "չաղքատացաք",
    "չաղքատացան": "չաղքատացան",
    "մի աղքատացիր": "մի աղքատանար",
    "մի աղքատանանք": "մի աղքատանանք",
    "մի աղքատանացեք": "մի աղքատանաք",
    "չեմ աղքատացել": "աղքատացած չեմ",
    "չես աղքատացել": "աղքատացած չես",
    "չի աղքատացել": "աղքատացած չէ",
    "չենք աղքատացել": "աղքատացած չենք",
    "չեք աղքատացել": "աղքատացած չեք",
    "չեն աղքատացել": "աղքատացած չեն",
    "չէի աղքատացել": "աղքատացած չէի",
    "չէիր աղքատացել": "աղքատացած չէիր",
    "չէր աղքատացել": "աղքատացած չէր",
    "չէինք աղքատացել": "աղքատացած չէինք",
    "չէիք աղքատացել": "աղքատացած չէիք",
    "չէին աղքատացել": "աղքատացած չէին",
    "չեմ աղքատանա": "պիտի չաղքատանամ",
    "չես աղքատանա": "պիտի չաղքատանաս",
    "չի աղքատանա": "պիտի չաղքատանայ",
    "չենք աղքատանա": "պիտի չաղքատանանք",
    "չեք աղքատանա": "պիտի չաղքատանաք",
    "չեն աղքատանա": "պիտի չաղքատանան",
    "չէի աղքատանա": "պիտի չաղքատանայի",
    "չէիր աղքատանա": "պիտի չաղքատանայիր",
    "չէր աղքատանա": "պիտի չաղքատանար",
    "չէինք աղքատանա": "պիտի չաղքատանայինք",
    "չէիք աղքատանա": "պիտի չաղքատանայիք",
    "չէին աղքատանա": "պիտի չաղքատանային",
    "դիակիզել": "դիակիզած",
    "դիակիզ": "դիակիզ",
    "դիակիզեցեր": "դիակիզեցեր",
    "դիակիզում": "դիակիզեր",
    "դիակիզող": "դիակիզող",
    "դիակիզելու": "դիակիզելու",
    "դիակիզում եմ": "կը դիակիզեմ",
    "դիակիզում ես": "կը դիակիզես",
    "դիակիզում է": "կը դիակիզէ",
    "դիակիզում ենք": "կը դիակիզենք",
    "դիակիզում եք": "կը դիակիզէք",
    "դիակիզում են": "կը դիակիզեն",
    "դիակիզում էի": "կը դիակիզէի",
    "դիակիզում էիր": "կը դիակիզէիր",
    "դիակիզում էր": "կը դիակիզէր",
    "դիակիզում էինք": "կը դիակիզէինք",
    "դիակիզում էիք": "կը դիակիզէիք",
    "դիակիզում էին": "կը դիակիզէին",
    "դիակիզեցի": "դիակիզեցի",
    "դիակիզեցիր": "դիակիզեցիր",
    "դիակիզեց": "դիակիզեց",
    "դիակիզեցինք": "դիակիզեցինք",
    "դիակիզեցիք": "դիակիզեցիք",
    "դիակիզեցին": "դիակիզեցին",
    "դիակիզիր": "դիակիզէ",
    "դիակիզենք": "դիակիզենք",
    "դիակիզեք": "դիակիզեցէք",
    "դիակիզել եմ": "դիակիզած եմ",
    "դիակիզել ես": "դիակիզած ես",
    "դիակիզել է": "դիակիզած է",
    "դիակիզել ենք": "դիակիզած ենք",
    "դիակիզել եք": "դիակիզած եք",
    "դիակիզել են": "դիակիզած են",
    "դիակիզել էի": "դիակիզած էի",
    "դիակիզել էիր": "դիակիզած էիր",
    "դիակիզել էր": "դիակիզած էր",
    "դիակիզել էինք": "դիակիզած էինք",
    "դիակիզել էիք": "դիակիզած էիք",
    "դիակիզել էին": "դիակիզած էին",
    "կդիակիզեմ": "պիտի դիակիզեմ",
    "կդիակիզես": "պիտի դիակիզես",
    "կդիակիզի": "պիտի դիակիզէ",
    "կդիակիզենք": "պիտի դիակիզենք",
    "կդիակիզէք": "պիտի դիակիզէք",
    "կդիակիզեն": "պիտի դիակիզեն",
    "կդիակիզէի": "պիտի դիակիզէի",
    "կդիակիզէիր": "պիտի դիակիզէիր",
    "կդիակիզէր": "պիտի դիակիզէր",
    "կդիակիզէինք": "պիտի դիակիզէինք",
    "կդիակիզէիք": "պիտի դիակիզէիք",
    "կդիակիզէին": "պիտի դիակիզէին",
    "չեմ դիակիզում": "չեմ դիակիզեր",
    "չես դիակիզում": "չես դիակիզեր",
    "չի դիակիզում": "չի դիակիզեր",
    "չենք դիակիզում": "չենք դիակիզեր",
    "չեք դիակիզում": "չեք դիակիզեր",
    "չեն դիակիզում": "չեն դիակիզեր",
    "չէի դիակիզում": "չէի դիակիզեր",
    "չէիր դիակիզում": "չէիր դիակիզեր",
    "չէր դիակիզում": "չէր դիակիզեր",
    "չէինք դիակիզում": "չէինք դիակիզեր",
    "չէիք դիակիզում": "չէիք դիակիզեր",
    "չէին դիակիզում": "չէին դիակիզեր",
    "չդիակիզեցի": "չդիակիզեցի",
    "չդիակիզեցիր": "չդիակիզեցիր",
    "չդիակիզեց": "չդիակիզեց",
    "չդիակիզեցինք": "չդիակիզեցինք",
    "չդիակիզեցիք": "չդիակիզեցիք",
    "չդիակիզեցին": "չդիակիզեցին",
    "մի դիակիզիր": "մի դիակիզեր",
    "մի դիակիզենք": "մի դիակիզենք",
    "մի դիակիզեք": "մի դիակիզէք",
    "չեմ դիակիզել": "դիակիզած չեմ",
    "չես դիակիզել": "դիակիզած չես",
    "չի դիակիզել": "դիակիզած չէ",
    "չենք դիակիզել": "դիակիզած չենք",
    "չեք դիակիզել": "դիակիզած չեք",
    "չեն դիակիզել": "դիակիզած չեն",
    "չէի դիակիզել": "դիակիզած չէի",
    "չէիր դիակիզել": "դիակիզած չէիր",
    "չէր դիակիզել": "դիակիզած չէր",
    "չէինք դիակիզել": "դիակիզած չէինք",
    "չէիք դիակիզել": "դիակիզած չէիք",
    "չէին դիակիզել": "դիակիզած չէին",
    "չեմ դիակիզի": "պիտի չդիակիզեմ",
    "չես դիակիզի": "պիտի չդիակիզես",
    "չի դիակիզի": "պիտի չդիակիզէ",
    "չենք դիակիզի": "պիտի չդիակիզենք",
    "չեք դիակիզի": "պիտի չդիակիզէք",
    "չեն դիակիզի": "պիտի չդիակիզեն",
    "չէի դիակիզի": "պիտի չդիակիզէի",
    "չէիր դիակիզի": "պիտի չդիակիզէիր",
    "չէր դիակիզի": "պիտի չդիակիզէր",
    "չէինք դիակիզի": "պիտի չդիակիզէինք",
    "չէիք դիակիզի": "պիտի չդիակիզէիք",
    "չէին դիակիզի": "պիտի չդիակիզէին",
    "խայտառակել": "խայտառակած",
    "խայտառակ": "խայտառակ",
    "խայտառակեցեր": "խայտառակեցեր",
    "խայտառակում": "խայտառակեր",
    "խայտառակող": "խայտառակող",
    "խայտառակելու": "խայտառակելու",
    "խայտառակում եմ": "կը խայտառակեմ",
    "խայտառակում ես": "կը խայտառակես",
    "խայտառակում է": "կը խայտառակէ",
    "խայտառակում ենք": "կը խայտառակենք",
    "խայտառակում եք": "կը խայտառակէք",
    "խայտառակում են": "կը խայտառակեն",
    "խայտառակում էի": "կը խայտառակէի",
    "խայտառակում էիր": "կը խայտառակէիր",
    "խայտառակում էր": "կը խայտառակէր",
    "խայտառակում էինք": "կը խայտառակէինք",
    "խայտառակում էիք": "կը խայտառակէիք",
    "խայտառակում էին": "կը խայտառակէին",
    "խայտառակեցի": "խայտառակեցի",
    "խայտառակեցիր": "խայտառակեցիր",
    "խայտառակեց": "խայտառակեց",
    "խայտառակեցինք": "խայտառակեցինք",
    "խայտառակեցիք": "խայտառակեցիք",
    "խայտառակեցին": "խայտառակեցին",
    "խայտառակիր": "խայտառակէ",
    "խայտառակենք": "խայտառակենք",
    "խայտառակեք": "խայտառակեցէք",
    "խայտառակել եմ": "խայտառակած եմ",
    "խայտառակել ես": "խայտառակած ես",
    "խայտառակել է": "խայտառակած է",
    "խայտառակել ենք": "խայտառակած ենք",
    "խայտառակել եք": "խայտառակած եք",
    "խայտառակել են": "խայտառակած են",
    "խայտառակել էի": "խայտառակած էի",
    "խայտառակել էիր": "խայտառակած էիր",
    "խայտառակել էր": "խայտառակած էր",
    "խայտառակել էինք": "խայտառակած էինք",
    "խայտառակել էիք": "խայտառակած էիք",
    "խայտառակել էին": "խայտառակած էին",
    "կխայտառակեմ": "պիտի խայտառակեմ",
    "կխայտառակես": "պիտի խայտառակես",
    "կխայտառակի": "պիտի խայտառակէ",
    "կխայտառակենք": "պիտի խայտառակենք",
    "կխայտառակէք": "պիտի խայտառակէք",
    "կխայտառակեն": "պիտի խայտառակեն",
    "կխայտառակէի": "պիտի խայտառակէի",
    "կխայտառակէիր": "պիտի խայտառակէիր",
    "կխայտառակէր": "պիտի խայտառակէր",
    "կխայտառակէինք": "պիտի խայտառակէինք",
    "կխայտառակէիք": "պիտի խայտառակէիք",
    "կխայտառակէին": "պիտի խայտառակէին",
    "չեմ խայտառակում": "չեմ խայտառակեր",
    "չես խայտառակում": "չես խայտառակեր",
    "չի խայտառակում": "չի խայտառակեր",
    "չենք խայտառակում": "չենք խայտառակեր",
    "չեք խայտառակում": "չեք խայտառակեր",
    "չեն խայտառակում": "չեն խայտառակեր",
    "չէի խայտառակում": "չէի խայտառակեր",
    "չէիր խայտառակում": "չէիր խայտառակեր",
    "չէր խայտառակում": "չէր խայտառակեր",
    "չէինք խայտառակում": "չէինք խայտառակեր",
    "չէիք խայտառակում": "չէիք խայտառակեր",
    "չէին խայտառակում": "չէին խայտառակեր",
    "չխայտառակեցի": "չխայտառակեցի",
    "չխայտառակեցիր": "չխայտառակեցիր",
    "չխայտառակեց": "չխայտառակեց",
    "չխայտառակեցինք": "չխայտառակեցինք",
    "չխայտառակեցիք": "չխայտառակեցիք",
    "չխայտառակեցին": "չխայտառակեցին",
    "մի խայտառակիր": "մի խայտառակեր",
    "մի խայտառակենք": "մի խայտառակենք",
    "մի խայտառակեք": "մի խայտառակէք",
    "չեմ խայտառակել": "խայտառակած չեմ",
    "չես խայտառակել": "խայտառակած չես",
    "չի խայտառակել": "խայտառակած չէ",
    "չենք խայտառակել": "խայտառակած չենք",
    "չեք խայտառակել": "խայտառակած չեք",
    "չեն խայտառակել": "խայտառակած չեն",
    "չէի խայտառակել": "խայտառակած չէի",
    "չէիր խայտառակել": "խայտառակած չէիր",
    "չէր խայտառակել": "խայտառակած չէր",
    "չէինք խայտառակել": "խայտառակած չէինք",
    "չէիք խայտառակել": "խայտառակած չէիք",
    "չէին խայտառակել": "խայտառակած չէին",
    "չեմ խայտառակի": "պիտի չխայտառակեմ",
    "չես խայտառակի": "պիտի չխայտառակես",
    "չի խայտառակի": "պիտի չխայտառակէ",
    "չենք խայտառակի": "պիտի չխայտառակենք",
    "չեք խայտառակի": "պիտի չխայտառակէք",
    "չեն խայտառակի": "պիտի չխայտառակեն",
    "չէի խայտառակի": "պիտի չխայտառակէի",
    "չէիր խայտառակի": "պիտի չխայտառակէիր",
    "չէր խայտառակի": "պիտի չխայտառակէր",
    "չէինք խայտառակի": "պիտի չխայտառակէինք",
    "չէիք խայտառակի": "պիտի չխայտառակէիք",
    "չէին խայտառակի": "պիտի չխայտառակէին",
    "ամչցնել": "ամչցնել",
    "ամչցն": "ամչցն",
    "ամչցրել": "ամչցուցած",
    "ամչցրեր": "ամչցուցեր",
    "ամչցնում": "ամչցներ",
    "ամչցնող": "ամչցնող",
    "ամչցնելու": "ամչցնելու",
    "ամչցնում եմ": "կ'ամչցնեմ",
    "ամչցնում ես": "կ'ամչցնես",
    "ամչցնում է": "կ'ամչցնէ",
    "ամչցնում ենք": "կ'ամչցնենք",
    "ամչցնում եք": "կ'ամչցնէք",
    "ամչցնում են": "կ'ամչցնեն",
    "ամչցնում էի": "կ'ամչցնէի",
    "ամչցնում էիր": "կ'ամչցնէիր",
    "ամչցնում էր": "կ'ամչցնէր",
    "ամչցնում էինք": "կ'ամչցնէինք",
    "ամչցնում էիք": "կ'ամչցնէիք",
    "ամչցնում էին": "կ'ամչցնէին",
    "ամչցրի": "ամչցուցի",
    "ամչցրիր": "ամչցուցիր",
    "ամչցրեց": "ամչցուց",
    "ամչցրինք": "ամչցուցինք",
    "ամչցրիք": "ամչցուցիք",
    "ամչցրին": "ամչցուցին",
    "ամչցրու": "ամչցուր",
    "ամչցնենք": "ամչցնենք",
    "ամչցրեք": "ամչցուցէք",
    "ամչցրել եմ": "ամչցուցած եմ",
    "ամչցրել ես": "ամչցուցած ես",
    "ամչցրել է": "ամչցուցած է",
    "ամչցրել ենք": "ամչցուցած ենք",
    "ամչցրել եք": "ամչցուցած եք",
    "ամչցրել են": "ամչցուցած են",
    "ամչցրել էի": "ամչցուցած էի",
    "ամչցրել էիր": "ամչցուցած էիր",
    "ամչցրել էր": "ամչցուցած էր",
    "ամչցրել էինք": "ամչցուցած էինք",
    "ամչցրել էիք": "ամչցուցած էիք",
    "ամչցրել էին": "ամչցուցած էին",
    "կամչցնեմ": "պիտի ամչցնեմ",
    "կամչցնես": "պիտի ամչցնես",
    "կամչցնի": "պիտի ամչցնէ",
    "կամչցնենք": "պիտի ամչցնենք",
    "կամչցնէք": "պիտի ամչցնէք",
    "կամչցնեն": "պիտի ամչցնեն",
    "կամչցնէի": "պիտի ամչցնէի",
    "կամչցնէիր": "պիտի ամչցնէիր",
    "կամչցնէր": "պիտի ամչցնէր",
    "կամչցնէինք": "պիտի ամչցնէինք",
    "կամչցնէիք": "պիտի ամչցնէիք",
    "կամչցնէին": "պիտի ամչցնէին",
    "չեմ ամչցնում": "չեմ ամչցներ",
    "չես ամչցնում": "չես ամչցներ",
    "չ'ամչցնում": "չ'ամչցներ",
    "չենք ամչցնում": "չենք ամչցներ",
    "չեք ամչցնում": "չեք ամչցներ",
    "չեն ամչցնում": "չեն ամչցներ",
    "չէի ամչցնում": "չէի ամչցներ",
    "չէիր ամչցնում": "չէիր ամչցներ",
    "չէր ամչցնում": "չէր ամչցներ",
    "չէինք ամչցնում": "չէինք ամչցներ",
    "չէիք ամչցնում": "չէիք ամչցներ",
    "չէին ամչցնում": "չէին ամչցներ",
    "չամչցրի": "չամչցուցի",
    "չամչցրիր": "չամչցուցիր",
    "չամչցրեց": "չամչցուց",
    "չամչցրինք": "չամչցուցինք",
    "չամչցրիք": "չամչցուցիք",
    "չամչցրին": "չամչցուցին",
    "մի ամչցրու": "մի ամչցներ",
    "մի ամչցնենք": "մի ամչցնենք",
    "մի ամչցրեք": "մի ամչցնէք",
    "չեմ ամչցրել": "ամչցուցած չեմ",
    "չես ամչցրել": "ամչցուցած չես",
    "չի ամչցրել": "ամչցուցած չէ",
    "չենք ամչցրել": "ամչցուցած չենք",
    "չեք ամչցրել": "ամչցուցած չեք",
    "չեն ամչցրել": "ամչցուցած չեն",
    "չէի ամչցրել": "ամչցուցած չէի",
    "չէիր ամչցրել": "ամչցուցած չէիր",
    "չէր ամչցրել": "ամչցուցած չէր",
    "չէինք ամչցրել": "ամչցուցած չէինք",
    "չէիք ամչցրել": "ամչցուցած չէիք",
    "չէին ամչցրել": "ամչցուցած չէին",
    "չեմ ամչցնի": "պիտի չամչցնեմ",
    "չես ամչցնի": "պիտի չամչցնես",
    "չի ամչցնի": "պիտի չամչցնէ",
    "չենք ամչցնի": "պիտի չամչցնենք",
    "չեք ամչցնի": "պիտի չամչցնէք",
    "չեն ամչցնի": "պիտի չամչցնեն",
    "չէի ամչցնի": "պիտի չամչցնէի",
    "չէիր ամչցնի": "պիտի չամչցնէիր",
    "չէր ամչցնի": "պիտի չամչցնէր",
    "չէինք ամչցնի": "պիտի չամչցնէինք",
    "չէիք ամչցնի": "պիտի չամչցնէիք",
    "չէին ամչցնի": "պիտի չամչցնէին",
    "անգիտանալ": "անգիտանալ",
    "անգիտան": "անգիտան",
    "անգիտացել": "անգիտացած",
    "անգիտացեր": "անգիտացեր",
    "անգիտանում": "անգիտանար",
    "անգիտացող": "անգիտացող",
    "անգիտանալու": "անգիտանալու",
    "անգիտանում եմ": "կ'անգիտանամ",
    "անգիտանում ես": "կ'անգիտանաս",
    "անգիտանում է": "կ'անգիտանայ",
    "անգիտանում ենք": "կ'անգիտանանք",
    "անգիտանում եք": "կ'անգիտանաք",
    "անգիտանում են": "կ'անգիտանան",
    "անգիտանում էի": "կ'անգիտանայի",
    "անգիտանում էիր": "կ'անգիտանայիր",
    "անգիտանում էր": "կ'անգիտանար",
    "անգիտանում էինք": "կ'անգիտանայինք",
    "անգիտանում էիք": "կ'անգիտանայիք",
    "անգիտանում էին": "կ'անգիտանային",
    "անգիտացա": "անգիտացայ",
    "անգիտացար": "անգիտացար",
    "անգիտացավ": "անգիտացաւ",
    "անգիտացանք": "անգիտացանք",
    "անգիտացաք": "անգիտացաք",
    "անգիտացան": "անգիտացան",
    "անգիտացիր": "անգիտացիր",
    "անգիտանանք": "անգիտանանք",
    "անգիտանացեք": "անգիտացէք",
    "անգիտացել եմ": "անգիտացած եմ",
    "անգիտացել ես": "անգիտացած ես",
    "անգիտացել է": "անգիտացած է",
    "անգիտացել ենք": "անգիտացած ենք",
    "անգիտացել եք": "անգիտացած եք",
    "անգիտացել են": "անգիտացած են",
    "անգիտացել էի": "անգիտացած էի",
    "անգիտացել էիր": "անգիտացած էիր",
    "անգիտացել էր": "անգիտացած էր",
    "անգիտացել էինք": "անգիտացած էինք",
    "անգիտացել էիք": "անգիտացած էիք",
    "անգիտացել էին": "անգիտացած էին",
    "կանգիտանամ": "պիտի անգիտանամ",
    "կանգիտանաս": "պիտի անգիտանաս",
    "կանգիտանա": "պիտի անգիտանայ",
    "կանգիտանանք": "պիտի անգիտանանք",
    "կանգիտանաք": "պիտի անգիտանաք",
    "կանգիտանան": "պիտի անգիտանան",
    "կանգիտանայի": "պիտի անգիտանայի",
    "կանգիտանայիր": "պիտի անգիտանայիր",
    "կանգիտանար": "պիտի անգիտանար",
    "կանգիտանայինք": "պիտի անգիտանայինք",
    "կանգիտանայիք": "պիտի անգիտանայիք",
    "կանգիտանային": "պիտի անգիտանային",
    "չեմ անգիտանում": "չեմ անգիտանար",
    "չես անգիտանում": "չես անգիտանար",
    "չ'անգիտանում": "չ'անգիտանար",
    "չենք անգիտանում": "չենք անգիտանար",
    "չեք անգիտանում": "չեք անգիտանար",
    "չեն անգիտանում": "չեն անգիտանար",
    "չէի անգիտանում": "չէի անգիտանար",
    "չէիր անգիտանում": "չէիր անգիտանար",
    "չէր անգիտանում": "չէր անգիտանար",
    "չէինք անգիտանում": "չէինք անգիտանար",
    "չէիք անգիտանում": "չէիք անգիտանար",
    "չէին անգիտանում": "չէին անգիտանար",
    "չանգիտացա": "չանգիտացայ",
    "չանգիտացար": "չանգիտացար",
    "չանգիտացավ": "չանգիտացաւ",
    "չանգիտացանք": "չանգիտացանք",
    "չանգիտացաք": "չանգիտացաք",
    "չանգիտացան": "չանգիտացան",
    "մի անգիտացիր": "մի անգիտանար",
    "մի անգիտանանք": "մի անգիտանանք",
    "մի անգիտանացեք": "մի անգիտանաք",
    "չեմ անգիտացել": "անգիտացած չեմ",
    "չես անգիտացել": "անգիտացած չես",
    "չի անգիտացել": "անգիտացած չէ",
    "չենք անգիտացել": "անգիտացած չենք",
    "չեք անգիտացել": "անգիտացած չեք",
    "չեն անգիտացել": "անգիտացած չեն",
    "չէի անգիտացել": "անգիտացած չէի",
    "չէիր անգիտացել": "անգիտացած չէիր",
    "չէր անգիտացել": "անգիտացած չէր",
    "չէինք անգիտացել": "անգիտացած չէինք",
    "չէիք անգիտացել": "անգիտացած չէիք",
    "չէին անգիտացել": "անգիտացած չէին",
    "չեմ անգիտանա": "պիտի չանգիտանամ",
    "չես անգիտանա": "պիտի չանգիտանաս",
    "չի անգիտանա": "պիտի չանգիտանայ",
    "չենք անգիտանա": "պիտի չանգիտանանք",
    "չեք անգիտանա": "պիտի չանգիտանաք",
    "չեն անգիտանա": "պիտի չանգիտանան",
    "չէի անգիտանա": "պիտի չանգիտանայի",
    "չէիր անգիտանա": "պիտի չանգիտանայիր",
    "չէր անգիտանա": "պիտի չանգիտանար",
    "չէինք անգիտանա": "պիտի չանգիտանայինք",
    "չէիք անգիտանա": "պիտի չանգիտանայիք",
    "չէին անգիտանա": "պիտի չանգիտանային",
    "անիծել": "անիծած",
    "անիծ": "անիծ",
    "անիծեցեր": "անիծեցեր",
    "անիծում": "անիծեր",
    "անիծող": "անիծող",
    "անիծելու": "անիծելու",
    "անիծում եմ": "կ'անիծեմ",
    "անիծում ես": "կ'անիծես",
    "անիծում է": "կ'անիծէ",
    "անիծում ենք": "կ'անիծենք",
    "անիծում եք": "կ'անիծէք",
    "անիծում են": "կ'անիծեն",
    "անիծում էի": "կ'անիծէի",
    "անիծում էիր": "կ'անիծէիր",
    "անիծում էր": "կ'անիծէր",
    "անիծում էինք": "կ'անիծէինք",
    "անիծում էիք": "կ'անիծէիք",
    "անիծում էին": "կ'անիծէին",
    "անիծեցի": "անիծեցի",
    "անիծեցիր": "անիծեցիր",
    "անիծեց": "անիծեց",
    "անիծեցինք": "անիծեցինք",
    "անիծեցիք": "անիծեցիք",
    "անիծեցին": "անիծեցին",
    "անիծիր": "անիծէ",
    "անիծենք": "անիծենք",
    "անիծեք": "անիծեցէք",
    "անիծել եմ": "անիծած եմ",
    "անիծել ես": "անիծած ես",
    "անիծել է": "անիծած է",
    "անիծել ենք": "անիծած ենք",
    "անիծել եք": "անիծած եք",
    "անիծել են": "անիծած են",
    "անիծել էի": "անիծած էի",
    "անիծել էիր": "անիծած էիր",
    "անիծել էր": "անիծած էր",
    "անիծել էինք": "անիծած էինք",
    "անիծել էիք": "անիծած էիք",
    "անիծել էին": "անիծած էին",
    "կանիծեմ": "պիտի անիծեմ",
    "կանիծես": "պիտի անիծես",
    "կանիծի": "պիտի անիծէ",
    "կանիծենք": "պիտի անիծենք",
    "կանիծէք": "պիտի անիծէք",
    "կանիծեն": "պիտի անիծեն",
    "կանիծէի": "պիտի անիծէի",
    "կանիծէիր": "պիտի անիծէիր",
    "կանիծէր": "պիտի անիծէր",
    "կանիծէինք": "պիտի անիծէինք",
    "կանիծէիք": "պիտի անիծէիք",
    "կանիծէին": "պիտի անիծէին",
    "չեմ անիծում": "չեմ անիծեր",
    "չես անիծում": "չես անիծեր",
    "չ'անիծում": "չ'անիծեր",
    "չենք անիծում": "չենք անիծեր",
    "չեք անիծում": "չեք անիծեր",
    "չեն անիծում": "չեն անիծեր",
    "չէի անիծում": "չէի անիծեր",
    "չէիր անիծում": "չէիր անիծեր",
    "չէր անիծում": "չէր անիծեր",
    "չէինք անիծում": "չէինք անիծեր",
    "չէիք անիծում": "չէիք անիծեր",
    "չէին անիծում": "չէին անիծեր",
    "չանիծեցի": "չանիծեցի",
    "չանիծեցիր": "չանիծեցիր",
    "չանիծեց": "չանիծեց",
    "չանիծեցինք": "չանիծեցինք",
    "չանիծեցիք": "չանիծեցիք",
    "չանիծեցին": "չանիծեցին",
    "մի անիծիր": "մի անիծեր",
    "մի անիծենք": "մի անիծենք",
    "մի անիծեք": "մի անիծէք",
    "չեմ անիծել": "անիծած չեմ",
    "չես անիծել": "անիծած չես",
    "չի անիծել": "անիծած չէ",
    "չենք անիծել": "անիծած չենք",
    "չեք անիծել": "անիծած չեք",
    "չեն անիծել": "անիծած չեն",
    "չէի անիծել": "անիծած չէի",
    "չէիր անիծել": "անիծած չէիր",
    "չէր անիծել": "անիծած չէր",
    "չէինք անիծել": "անիծած չէինք",
    "չէիք անիծել": "անիծած չէիք",
    "չէին անիծել": "անիծած չէին",
    "չեմ անիծի": "պիտի չանիծեմ",
    "չես անիծի": "պիտի չանիծես",
    "չի անիծի": "պիտի չանիծէ",
    "չենք անիծի": "պիտի չանիծենք",
    "չեք անիծի": "պիտի չանիծէք",
    "չեն անիծի": "պիտի չանիծեն",
    "չէի անիծի": "պիտի չանիծէի",
    "չէիր անիծի": "պիտի չանիծէիր",
    "չէր անիծի": "պիտի չանիծէր",
    "չէինք անիծի": "պիտի չանիծէինք",
    "չէիք անիծի": "պիտի չանիծէիք",
    "չէին անիծի": "պիտի չանիծէին",
    "անձրել": "անձրած",
    "անձր": "անձր",
    "անձրեցեր": "անձրեցեր",
    "անձրում": "անձրեր",
    "անձրող": "անձրող",
    "անձրելու": "անձրելու",
    "անձրում եմ": "կ'անձրեմ",
    "անձրում ես": "կ'անձրես",
    "անձրում է": "կ'անձրէ",
    "անձրում ենք": "կ'անձրենք",
    "անձրում եք": "կ'անձրէք",
    "անձրում են": "կ'անձրեն",
    "անձրում էի": "կ'անձրէի",
    "անձրում էիր": "կ'անձրէիր",
    "անձրում էր": "կ'անձրէր",
    "անձրում էինք": "կ'անձրէինք",
    "անձրում էիք": "կ'անձրէիք",
    "անձրում էին": "կ'անձրէին",
    "անձրեցի": "անձրեցի",
    "անձրեցիր": "անձրեցիր",
    "անձրեց": "անձրեց",
    "անձրեցինք": "անձրեցինք",
    "անձրեցիք": "անձրեցիք",
    "անձրեցին": "անձրեցին",
    "անձրիր": "անձրէ",
    "անձրենք": "անձրենք",
    "անձրեք": "անձրեցէք",
    "անձրել եմ": "անձրած եմ",
    "անձրել ես": "անձրած ես",
    "անձրել է": "անձրած է",
    "անձրել ենք": "անձրած ենք",
    "անձրել եք": "անձրած եք",
    "անձրել են": "անձրած են",
    "անձրել էի": "անձրած էի",
    "անձրել էիր": "անձրած էիր",
    "անձրել էր": "անձրած էր",
    "անձրել էինք": "անձրած էինք",
    "անձրել էիք": "անձրած էիք",
    "անձրել էին": "անձրած էին",
    "կանձրեմ": "պիտի անձրեմ",
    "կանձրես": "պիտի անձրես",
    "կանձրի": "պիտի անձրէ",
    "կանձրենք": "պիտի անձրենք",
    "կանձրէք": "պիտի անձրէք",
    "կանձրեն": "պիտի անձրեն",
    "կանձրէի": "պիտի անձրէի",
    "կանձրէիր": "պիտի անձրէիր",
    "կանձրէր": "պիտի անձրէր",
    "կանձրէինք": "պիտի անձրէինք",
    "կանձրէիք": "պիտի անձրէիք",
    "կանձրէին": "պիտի անձրէին",
    "չեմ անձրում": "չեմ անձրեր",
    "չես անձրում": "չես անձրեր",
    "չ'անձրում": "չ'անձրեր",
    "չենք անձրում": "չենք անձրեր",
    "չեք անձրում": "չեք անձրեր",
    "չեն անձրում": "չեն անձրեր",
    "չէի անձրում": "չէի անձրեր",
    "չէիր անձրում": "չէիր անձրեր",
    "չէր անձրում": "չէր անձրեր",
    "չէինք անձրում": "չէինք անձրեր",
    "չէիք անձրում": "չէիք անձրեր",
    "չէին անձրում": "չէին անձրեր",
    "չանձրեցի": "չանձրեցի",
    "չանձրեցիր": "չանձրեցիր",
    "չանձրեց": "չանձրեց",
    "չանձրեցինք": "չանձրեցինք",
    "չանձրեցիք": "չանձրեցիք",
    "չանձրեցին": "չանձրեցին",
    "մի անձրիր": "մի անձրեր",
    "մի անձրենք": "մի անձրենք",
    "մի անձրեք": "մի անձրէք",
    "չեմ անձրել": "անձրած չեմ",
    "չես անձրել": "անձրած չես",
    "չի անձրել": "անձրած չէ",
    "չենք անձրել": "անձրած չենք",
    "չեք անձրել": "անձրած չեք",
    "չեն անձրել": "անձրած չեն",
    "չէի անձրել": "անձրած չէի",
    "չէիր անձրել": "անձրած չէիր",
    "չէր անձրել": "անձրած չէր",
    "չէինք անձրել": "անձրած չէինք",
    "չէիք անձրել": "անձրած չէիք",
    "չէին անձրել": "անձրած չէին",
    "չեմ անձրի": "պիտի չանձրեմ",
    "չես անձրի": "պիտի չանձրես",
    "չի անձրի": "պիտի չանձրէ",
    "չենք անձրի": "պիտի չանձրենք",
    "չեք անձրի": "պիտի չանձրէք",
    "չեն անձրի": "պիտի չանձրեն",
    "չէի անձրի": "պիտի չանձրէի",
    "չէիր անձրի": "պիտի չանձրէիր",
    "չէր անձրի": "պիտի չանձրէր",
    "չէինք անձրի": "պիտի չանձրէինք",
    "չէիք անձրի": "պիտի չանձրէիք",
    "չէին անձրի": "պիտի չանձրէին",
    "անուանակոչել": "անուանակոչել",
    "անուանակոչ": "անուանակոչ",
    "անուանակոել": "անուանակոչած",
    "անուանակոեր": "անուանակոչեցեր",
    "անուանակոչում": "անուանակոչեր",
    "անուանակոչող": "անուանակոչող",
    "անուանակոչելու": "անուանակոչելու",
    "անուանակոչում եմ": "կ'անուանակոչեմ",
    "անուանակոչում ես": "կ'անուանակոչես",
    "անուանակոչում է": "կ'անուանակոչէ",
    "անուանակոչում ենք": "կ'անուանակոչենք",
    "անուանակոչում եք": "կ'անուանակոչէք",
    "անուանակոչում են": "կ'անուանակոչեն",
    "անուանակոչում էի": "կ'անուանակոչէի",
    "անուանակոչում էիր": "կ'անուանակոչէիր",
    "անուանակոչում էր": "կ'անուանակոչէր",
    "անուանակոչում էինք": "կ'անուանակոչէինք",
    "անուանակոչում էիք": "կ'անուանակոչէիք",
    "անուանակոչում էին": "կ'անուանակոչէին",
    "անուանակոա": "անուանակոչեցի",
    "անուանակոար": "անուանակոչեցիր",
    "անուանակոավ": "անուանակոչեց",
    "անուանակոանք": "անուանակոչեցինք",
    "անուանակոաք": "անուանակոչեցիք",
    "անուանակոան": "անուանակոչեցին",
    "անուանակոչիր": "անուանակոչէ",
    "անուանակոչենք": "անուանակոչենք",
    "անուանակոչեք": "անուանակոչեցէք",
    "անուանակոել եմ": "անուանակոչած եմ",
    "անուանակոել ես": "անուանակոչած ես",
    "անուանակոել է": "անուանակոչած է",
    "անուանակոել ենք": "անուանակոչած ենք",
    "անուանակոել եք": "անուանակոչած եք",
    "անուանակոել են": "անուանակոչած են",
    "անուանակոել էի": "անուանակոչած էի",
    "անուանակոել էիր": "անուանակոչած էիր",
    "անուանակոել էր": "անուանակոչած էր",
    "անուանակոել էինք": "անուանակոչած էինք",
    "անուանակոել էիք": "անուանակոչած էիք",
    "անուանակոել էին": "անուանակոչած էին",
    "կանուանակոչեմ": "պիտի անուանակոչեմ",
    "կանուանակոչես": "պիտի անուանակոչես",
    "կանուանակոչի": "պիտի անուանակոչէ",
    "կանուանակոչենք": "պիտի անուանակոչենք",
    "կանուանակոչէք": "պիտի անուանակոչէք",
    "կանուանակոչեն": "պիտի անուանակոչեն",
    "կանուանակոչէի": "պիտի անուանակոչէի",
    "կանուանակոչէիր": "պիտի անուանակոչէիր",
    "կանուանակոչէր": "պիտի անուանակոչէր",
    "կանուանակոչէինք": "պիտի անուանակոչէինք",
    "կանուանակոչէիք": "պիտի անուանակոչէիք",
    "կանուանակոչէին": "պիտի անուանակոչէին",
    "չեմ անուանակոչում": "չեմ անուանակոչեր",
    "չես անուանակոչում": "չես անուանակոչեր",
    "չ'անուանակոչում": "չ'անուանակոչեր",
    "չենք անուանակոչում": "չենք անուանակոչեր",
    "չեք անուանակոչում": "չեք անուանակոչեր",
    "չեն անուանակոչում": "չեն անուանակոչեր",
    "չէի անուանակոչում": "չէի անուանակոչեր",
    "չէիր անուանակոչում": "չէիր անուանակոչեր",
    "չէր անուանակոչում": "չէր անուանակոչեր",
    "չէինք անուանակոչում": "չէինք անուանակոչեր",
    "չէիք անուանակոչում": "չէիք անուանակոչեր",
    "չէին անուանակոչում": "չէին անուանակոչեր",
    "չանուանակոա": "չանուանակոչեցի",
    "չանուանակոար": "չանուանակոչեցիր",
    "չանուանակոավ": "չանուանակոչեց",
    "չանուանակոանք": "չանուանակոչեցինք",
    "չանուանակոաք": "չանուանակոչեցիք",
    "չանուանակոան": "չանուանակոչեցին",
    "մի անուանակոչիր": "մի անուանակոչեր",
    "մի անուանակոչենք": "մի անուանակոչենք",
    "մի անուանակոչեք": "մի անուանակոչէք",
    "չեմ անուանակոել": "անուանակոչած չեմ",
    "չես անուանակոել": "անուանակոչած չես",
    "չի անուանակոել": "անուանակոչած չէ",
    "չենք անուանակոել": "անուանակոչած չենք",
    "չեք անուանակոել": "անուանակոչած չեք",
    "չեն անուանակոել": "անուանակոչած չեն",
    "չէի անուանակոել": "անուանակոչած չէի",
    "չէիր անուանակոել": "անուանակոչած չէիր",
    "չէր անուանակոել": "անուանակոչած չէր",
    "չէինք անուանակոել": "անուանակոչած չէինք",
    "չէիք անուանակոել": "անուանակոչած չէիք",
    "չէին անուանակոել": "անուանակոչած չէին",
    "չեմ անուանակոչի": "պիտի չանուանակոչեմ",
    "չես անուանակոչի": "պիտի չանուանակոչես",
    "չի անուանակոչի": "պիտի չանուանակոչէ",
    "չենք անուանակոչի": "պիտի չանուանակոչենք",
    "չեք անուանակոչի": "պիտի չանուանակոչէք",
    "չեն անուանակոչի": "պիտի չանուանակոչեն",
    "չէի անուանակոչի": "պիտի չանուանակոչէի",
    "չէիր անուանակոչի": "պիտի չանուանակոչէիր",
    "չէր անուանակոչի": "պիտի չանուանակոչէր",
    "չէինք անուանակոչի": "պիտի չանուանակոչէինք",
    "չէիք անուանակոչի": "պիտի չանուանակոչէիք",
    "չէին անուանակոչի": "պիտի չանուանակոչէին",
    "անպատուել": "անպատուած",
    "անպատու": "անպատու",
    "անպատուեցեր": "անպատուեցեր",
    "անպատուում": "անպատուեր",
    "անպատուող": "անպատուող",
    "անպատուելու": "անպատուելու",
    "անպատուում եմ": "կ'անպատուեմ",
    "անպատուում ես": "կ'անպատուես",
    "անպատուում է": "կ'անպատուէ",
    "անպատուում ենք": "կ'անպատուենք",
    "անպատուում եք": "կ'անպատուէք",
    "անպատուում են": "կ'անպատուեն",
    "անպատուում էի": "կ'անպատուէի",
    "անպատուում էիր": "կ'անպատուէիր",
    "անպատուում էր": "կ'անպատուէր",
    "անպատուում էինք": "կ'անպատուէինք",
    "անպատուում էիք": "կ'անպատուէիք",
    "անպատուում էին": "կ'անպատուէին",
    "անպատուեցի": "անպատուեցի",
    "անպատուեցիր": "անպատուեցիր",
    "անպատուեց": "անպատուեց",
    "անպատուեցինք": "անպատուեցինք",
    "անպատուեցիք": "անպատուեցիք",
    "անպատուեցին": "անպատուեցին",
    "անպատուիր": "անպատուէ",
    "անպատուենք": "անպատուենք",
    "անպատուեք": "անպատուեցէք",
    "անպատուել եմ": "անպատուած եմ",
    "անպատուել ես": "անպատուած ես",
    "անպատուել է": "անպատուած է",
    "անպատուել ենք": "անպատուած ենք",
    "անպատուել եք": "անպատուած եք",
    "անպատուել են": "անպատուած են",
    "անպատուել էի": "անպատուած էի",
    "անպատուել էիր": "անպատուած էիր",
    "անպատուել էր": "անպատուած էր",
    "անպատուել էինք": "անպատուած էինք",
    "անպատուել էիք": "անպատուած էիք",
    "անպատուել էին": "անպատուած էին",
    "կանպատուեմ": "պիտի անպատուեմ",
    "կանպատուես": "պիտի անպատուես",
    "կանպատուի": "պիտի անպատուէ",
    "կանպատուենք": "պիտի անպատուենք",
    "կանպատուէք": "պիտի անպատուէք",
    "կանպատուեն": "պիտի անպատուեն",
    "կանպատուէի": "պիտի անպատուէի",
    "կանպատուէիր": "պիտի անպատուէիր",
    "կանպատուէր": "պիտի անպատուէր",
    "կանպատուէինք": "պիտի անպատուէինք",
    "կանպատուէիք": "պիտի անպատուէիք",
    "կանպատուէին": "պիտի անպատուէին",
    "չեմ անպատուում": "չեմ անպատուեր",
    "չես անպատուում": "չես անպատուեր",
    "չ'անպատուում": "չ'անպատուեր",
    "չենք անպատուում": "չենք անպատուեր",
    "չեք անպատուում": "չեք անպատուեր",
    "չեն անպատուում": "չեն անպատուեր",
    "չէի անպատուում": "չէի անպատուեր",
    "չէիր անպատուում": "չէիր անպատուեր",
    "չէր անպատուում": "չէր անպատուեր",
    "չէինք անպատուում": "չէինք անպատուեր",
    "չէիք անպատուում": "չէիք անպատուեր",
    "չէին անպատուում": "չէին անպատուեր",
    "չանպատուեցի": "չանպատուեցի",
    "չանպատուեցիր": "չանպատուեցիր",
    "չանպատուեց": "չանպատուեց",
    "չանպատուեցինք": "չանպատուեցինք",
    "չանպատուեցիք": "չանպատուեցիք",
    "չանպատուեցին": "չանպատուեցին",
    "մի անպատուիր": "մի անպատուեր",
    "մի անպատուենք": "մի անպատուենք",
    "մի անպատուեք": "մի անպատուէք",
    "չեմ անպատուել": "անպատուած չեմ",
    "չես անպատուել": "անպատուած չես",
    "չի անպատուել": "անպատուած չէ",
    "չենք անպատուել": "անպատուած չենք",
    "չեք անպատուել": "անպատուած չեք",
    "չեն անպատուել": "անպատուած չեն",
    "չէի անպատուել": "անպատուած չէի",
    "չէիր անպատուել": "անպատուած չէիր",
    "չէր անպատուել": "անպատուած չէր",
    "չէինք անպատուել": "անպատուած չէինք",
    "չէիք անպատուել": "անպատուած չէիք",
    "չէին անպատուել": "անպատուած չէին",
    "չեմ անպատուի": "պիտի չանպատուեմ",
    "չես անպատուի": "պիտի չանպատուես",
    "չի անպատուի": "պիտի չանպատուէ",
    "չենք անպատուի": "պիտի չանպատուենք",
    "չեք անպատուի": "պիտի չանպատուէք",
    "չեն անպատուի": "պիտի չանպատուեն",
    "չէի անպատուի": "պիտի չանպատուէի",
    "չէիր անպատուի": "պիտի չանպատուէիր",
    "չէր անպատուի": "պիտի չանպատուէր",
    "չէինք անպատուի": "պիտի չանպատուէինք",
    "չէիք անպատուի": "պիտի չանպատուէիք",
    "չէին անպատուի": "պիտի չանպատուէին",
    "անուշցնել": "անուշցնել",
    "անուշցն": "անուշցն",
    "անուշցրել": "անուշցուցած",
    "անուշցրեր": "անուշցուցեր",
    "անուշցնում": "անուշցներ",
    "անուշցնող": "անուշցնող",
    "անուշցնելու": "անուշցնելու",
    "անուշցնում եմ": "կ'անուշցնեմ",
    "անուշցնում ես": "կ'անուշցնես",
    "անուշցնում է": "կ'անուշցնէ",
    "անուշցնում ենք": "կ'անուշցնենք",
    "անուշցնում եք": "կ'անուշցնէք",
    "անուշցնում են": "կ'անուշցնեն",
    "անուշցնում էի": "կ'անուշցնէի",
    "անուշցնում էիր": "կ'անուշցնէիր",
    "անուշցնում էր": "կ'անուշցնէր",
    "անուշցնում էինք": "կ'անուշցնէինք",
    "անուշցնում էիք": "կ'անուշցնէիք",
    "անուշցնում էին": "կ'անուշցնէին",
    "անուշցրի": "անուշցուցի",
    "անուշցրիր": "անուշցուցիր",
    "անուշցրեց": "անուշցուց",
    "անուշցրինք": "անուշցուցինք",
    "անուշցրիք": "անուշցուցիք",
    "անուշցրին": "անուշցուցին",
    "անուշցրու": "անուշցուր",
    "անուշցնենք": "անուշցնենք",
    "անուշցրեք": "անուշցուցէք",
    "անուշցրել եմ": "անուշցուցած եմ",
    "անուշցրել ես": "անուշցուցած ես",
    "անուշցրել է": "անուշցուցած է",
    "անուշցրել ենք": "անուշցուցած ենք",
    "անուշցրել եք": "անուշցուցած եք",
    "անուշցրել են": "անուշցուցած են",
    "անուշցրել էի": "անուշցուցած էի",
    "անուշցրել էիր": "անուշցուցած էիր",
    "անուշցրել էր": "անուշցուցած էր",
    "անուշցրել էինք": "անուշցուցած էինք",
    "անուշցրել էիք": "անուշցուցած էիք",
    "անուշցրել էին": "անուշցուցած էին",
    "կանուշցնեմ": "պիտի անուշցնեմ",
    "կանուշցնես": "պիտի անուշցնես",
    "կանուշցնի": "պիտի անուշցնէ",
    "կանուշցնենք": "պիտի անուշցնենք",
    "կանուշցնէք": "պիտի անուշցնէք",
    "կանուշցնեն": "պիտի անուշցնեն",
    "կանուշցնէի": "պիտի անուշցնէի",
    "կանուշցնէիր": "պիտի անուշցնէիր",
    "կանուշցնէր": "պիտի անուշցնէր",
    "կանուշցնէինք": "պիտի անուշցնէինք",
    "կանուշցնէիք": "պիտի անուշցնէիք",
    "կանուշցնէին": "պիտի անուշցնէին",
    "չեմ անուշցնում": "չեմ անուշցներ",
    "չես անուշցնում": "չես անուշցներ",
    "չ'անուշցնում": "չ'անուշցներ",
    "չենք անուշցնում": "չենք անուշցներ",
    "չեք անուշցնում": "չեք անուշցներ",
    "չեն անուշցնում": "չեն անուշցներ",
    "չէի անուշցնում": "չէի անուշցներ",
    "չէիր անուշցնում": "չէիր անուշցներ",
    "չէր անուշցնում": "չէր անուշցներ",
    "չէինք անուշցնում": "չէինք անուշցներ",
    "չէիք անուշցնում": "չէիք անուշցներ",
    "չէին անուշցնում": "չէին անուշցներ",
    "չանուշցրի": "չանուշցուցի",
    "չանուշցրիր": "չանուշցուցիր",
    "չանուշցրեց": "չանուշցուց",
    "չանուշցրինք": "չանուշցուցինք",
    "չանուշցրիք": "չանուշցուցիք",
    "չանուշցրին": "չանուշցուցին",
    "մի անուշցրու": "մի անուշցներ",
    "մի անուշցնենք": "մի անուշցնենք",
    "մի անուշցրեք": "մի անուշցնէք",
    "չեմ անուշցրել": "անուշցուցած չեմ",
    "չես անուշցրել": "անուշցուցած չես",
    "չի անուշցրել": "անուշցուցած չէ",
    "չենք անուշցրել": "անուշցուցած չենք",
    "չեք անուշցրել": "անուշցուցած չեք",
    "չեն անուշցրել": "անուշցուցած չեն",
    "չէի անուշցրել": "անուշցուցած չէի",
    "չէիր անուշցրել": "անուշցուցած չէիր",
    "չէր անուշցրել": "անուշցուցած չէր",
    "չէինք անուշցրել": "անուշցուցած չէինք",
    "չէիք անուշցրել": "անուշցուցած չէիք",
    "չէին անուշցրել": "անուշցուցած չէին",
    "չեմ անուշցնի": "պիտի չանուշցնեմ",
    "չես անուշցնի": "պիտի չանուշցնես",
    "չի անուշցնի": "պիտի չանուշցնէ",
    "չենք անուշցնի": "պիտի չանուշցնենք",
    "չեք անուշցնի": "պիտի չանուշցնէք",
    "չեն անուշցնի": "պիտի չանուշցնեն",
    "չէի անուշցնի": "պիտի չանուշցնէի",
    "չէիր անուշցնի": "պիտի չանուշցնէիր",
    "չէր անուշցնի": "պիտի չանուշցնէր",
    "չէինք անուշցնի": "պիտի չանուշցնէինք",
    "չէիք անուշցնի": "պիտի չանուշցնէիք",
    "չէին անուշցնի": "պիտի չանուշցնէին",
    "բազմապատկել": "բազմապատկած",
    "բազմապատկ": "բազմապատկ",
    "բազմապատկեցեր": "բազմապատկեցեր",
    "բազմապատկում": "բազմապատկեր",
    "բազմապատկող": "բազմապատկող",
    "բազմապատկելու": "բազմապատկելու",
    "բազմապատկում եմ": "կը բազմապատկեմ",
    "բազմապատկում ես": "կը բազմապատկես",
    "բազմապատկում է": "կը բազմապատկէ",
    "բազմապատկում ենք": "կը բազմապատկենք",
    "բազմապատկում եք": "կը բազմապատկէք",
    "բազմապատկում են": "կը բազմապատկեն",
    "բազմապատկում էի": "կը բազմապատկէի",
    "բազմապատկում էիր": "կը բազմապատկէիր",
    "բազմապատկում էր": "կը բազմապատկէր",
    "բազմապատկում էինք": "կը բազմապատկէինք",
    "բազմապատկում էիք": "կը բազմապատկէիք",
    "բազմապատկում էին": "կը բազմապատկէին",
    "բազմապատկեցի": "բազմապատկեցի",
    "բազմապատկեցիր": "բազմապատկեցիր",
    "բազմապատկեց": "բազմապատկեց",
    "բազմապատկեցինք": "բազմապատկեցինք",
    "բազմապատկեցիք": "բազմապատկեցիք",
    "բազմապատկեցին": "բազմապատկեցին",
    "բազմապատկիր": "բազմապատկէ",
    "բազմապատկենք": "բազմապատկենք",
    "բազմապատկեք": "բազմապատկեցէք",
    "բազմապատկել եմ": "բազմապատկած եմ",
    "բազմապատկել ես": "բազմապատկած ես",
    "բազմապատկել է": "բազմապատկած է",
    "բազմապատկել ենք": "բազմապատկած ենք",
    "բազմապատկել եք": "բազմապատկած եք",
    "բազմապատկել են": "բազմապատկած են",
    "բազմապատկել էի": "բազմապատկած էի",
    "բազմապատկել էիր": "բազմապատկած էիր",
    "բազմապատկել էր": "բազմապատկած էր",
    "բազմապատկել էինք": "բազմապատկած էինք",
    "բազմապատկել էիք": "բազմապատկած էիք",
    "բազմապատկել էին": "բազմապատկած էին",
    "կբազմապատկեմ": "պիտի բազմապատկեմ",
    "կբազմապատկես": "պիտի բազմապատկես",
    "կբազմապատկի": "պիտի բազմապատկէ",
    "կբազմապատկենք": "պիտի բազմապատկենք",
    "կբազմապատկէք": "պիտի բազմապատկէք",
    "կբազմապատկեն": "պիտի բազմապատկեն",
    "կբազմապատկէի": "պիտի բազմապատկէի",
    "կբազմապատկէիր": "պիտի բազմապատկէիր",
    "կբազմապատկէր": "պիտի բազմապատկէր",
    "կբազմապատկէինք": "պիտի բազմապատկէինք",
    "կբազմապատկէիք": "պիտի բազմապատկէիք",
    "կբազմապատկէին": "պիտի բազմապատկէին",
    "չեմ բազմապատկում": "չեմ բազմապատկեր",
    "չես բազմապատկում": "չես բազմապատկեր",
    "չի բազմապատկում": "չի բազմապատկեր",
    "չենք բազմապատկում": "չենք բազմապատկեր",
    "չեք բազմապատկում": "չեք բազմապատկեր",
    "չեն բազմապատկում": "չեն բազմապատկեր",
    "չէի բազմապատկում": "չէի բազմապատկեր",
    "չէիր բազմապատկում": "չէիր բազմապատկեր",
    "չէր բազմապատկում": "չէր բազմապատկեր",
    "չէինք բազմապատկում": "չէինք բազմապատկեր",
    "չէիք բազմապատկում": "չէիք բազմապատկեր",
    "չէին բազմապատկում": "չէին բազմապատկեր",
    "չբազմապատկեցի": "չբազմապատկեցի",
    "չբազմապատկեցիր": "չբազմապատկեցիր",
    "չբազմապատկեց": "չբազմապատկեց",
    "չբազմապատկեցինք": "չբազմապատկեցինք",
    "չբազմապատկեցիք": "չբազմապատկեցիք",
    "չբազմապատկեցին": "չբազմապատկեցին",
    "մի բազմապատկիր": "մի բազմապատկեր",
    "մի բազմապատկենք": "մի բազմապատկենք",
    "մի բազմապատկեք": "մի բազմապատկէք",
    "չեմ բազմապատկել": "բազմապատկած չեմ",
    "չես բազմապատկել": "բազմապատկած չես",
    "չի բազմապատկել": "բազմապատկած չէ",
    "չենք բազմապատկել": "բազմապատկած չենք",
    "չեք բազմապատկել": "բազմապատկած չեք",
    "չեն բազմապատկել": "բազմապատկած չեն",
    "չէի բազմապատկել": "բազմապատկած չէի",
    "չէիր բազմապատկել": "բազմապատկած չէիր",
    "չէր բազմապատկել": "բազմապատկած չէր",
    "չէինք բազմապատկել": "բազմապատկած չէինք",
    "չէիք բազմապատկել": "բազմապատկած չէիք",
    "չէին բազմապատկել": "բազմապատկած չէին",
    "չեմ բազմապատկի": "պիտի չբազմապատկեմ",
    "չես բազմապատկի": "պիտի չբազմապատկես",
    "չի բազմապատկի": "պիտի չբազմապատկէ",
    "չենք բազմապատկի": "պիտի չբազմապատկենք",
    "չեք բազմապատկի": "պիտի չբազմապատկէք",
    "չեն բազմապատկի": "պիտի չբազմապատկեն",
    "չէի բազմապատկի": "պիտի չբազմապատկէի",
    "չէիր բազմապատկի": "պիտի չբազմապատկէիր",
    "չէր բազմապատկի": "պիտի չբազմապատկէր",
    "չէինք բազմապատկի": "պիտի չբազմապատկէինք",
    "չէիք բազմապատկի": "պիտի չբազմապատկէիք",
    "չէին բազմապատկի": "պիտի չբազմապատկէին",
    "համեմատել": "համեմատած",
    "համեմատ": "համեմատ",
    "համեմատեցեր": "համեմատեցեր",
    "համեմատում": "համեմատեր",
    "համեմատող": "համեմատող",
    "համեմատելու": "համեմատելու",
    "համեմատում եմ": "կը համեմատեմ",
    "համեմատում ես": "կը համեմատես",
    "համեմատում է": "կը համեմատէ",
    "համեմատում ենք": "կը համեմատենք",
    "համեմատում եք": "կը համեմատէք",
    "համեմատում են": "կը համեմատեն",
    "համեմատում էի": "կը համեմատէի",
    "համեմատում էիր": "կը համեմատէիր",
    "համեմատում էր": "կը համեմատէր",
    "համեմատում էինք": "կը համեմատէինք",
    "համեմատում էիք": "կը համեմատէիք",
    "համեմատում էին": "կը համեմատէին",
    "համեմատեցի": "համեմատեցի",
    "համեմատեցիր": "համեմատեցիր",
    "համեմատեց": "համեմատեց",
    "համեմատեցինք": "համեմատեցինք",
    "համեմատեցիք": "համեմատեցիք",
    "համեմատեցին": "համեմատեցին",
    "համեմատիր": "համեմատէ",
    "համեմատենք": "համեմատենք",
    "համեմատեք": "համեմատեցէք",
    "համեմատել եմ": "համեմատած եմ",
    "համեմատել ես": "համեմատած ես",
    "համեմատել է": "համեմատած է",
    "համեմատել ենք": "համեմատած ենք",
    "համեմատել եք": "համեմատած եք",
    "համեմատել են": "համեմատած են",
    "համեմատել էի": "համեմատած էի",
    "համեմատել էիր": "համեմատած էիր",
    "համեմատել էր": "համեմատած էր",
    "համեմատել էինք": "համեմատած էինք",
    "համեմատել էիք": "համեմատած էիք",
    "համեմատել էին": "համեմատած էին",
    "կհամեմատեմ": "պիտի համեմատեմ",
    "կհամեմատես": "պիտի համեմատես",
    "կհամեմատի": "պիտի համեմատէ",
    "կհամեմատենք": "պիտի համեմատենք",
    "կհամեմատէք": "պիտի համեմատէք",
    "կհամեմատեն": "պիտի համեմատեն",
    "կհամեմատէի": "պիտի համեմատէի",
    "կհամեմատէիր": "պիտի համեմատէիր",
    "կհամեմատէր": "պիտի համեմատէր",
    "կհամեմատէինք": "պիտի համեմատէինք",
    "կհամեմատէիք": "պիտի համեմատէիք",
    "կհամեմատէին": "պիտի համեմատէին",
    "չեմ համեմատում": "չեմ համեմատեր",
    "չես համեմատում": "չես համեմատեր",
    "չի համեմատում": "չի համեմատեր",
    "չենք համեմատում": "չենք համեմատեր",
    "չեք համեմատում": "չեք համեմատեր",
    "չեն համեմատում": "չեն համեմատեր",
    "չէի համեմատում": "չէի համեմատեր",
    "չէիր համեմատում": "չէիր համեմատեր",
    "չէր համեմատում": "չէր համեմատեր",
    "չէինք համեմատում": "չէինք համեմատեր",
    "չէիք համեմատում": "չէիք համեմատեր",
    "չէին համեմատում": "չէին համեմատեր",
    "չհամեմատեցի": "չհամեմատեցի",
    "չհամեմատեցիր": "չհամեմատեցիր",
    "չհամեմատեց": "չհամեմատեց",
    "չհամեմատեցինք": "չհամեմատեցինք",
    "չհամեմատեցիք": "չհամեմատեցիք",
    "չհամեմատեցին": "չհամեմատեցին",
    "մի համեմատիր": "մի համեմատեր",
    "մի համեմատենք": "մի համեմատենք",
    "մի համեմատեք": "մի համեմատէք",
    "չեմ համեմատել": "համեմատած չեմ",
    "չես համեմատել": "համեմատած չես",
    "չի համեմատել": "համեմատած չէ",
    "չենք համեմատել": "համեմատած չենք",
    "չեք համեմատել": "համեմատած չեք",
    "չեն համեմատել": "համեմատած չեն",
    "չէի համեմատել": "համեմատած չէի",
    "չէիր համեմատել": "համեմատած չէիր",
    "չէր համեմատել": "համեմատած չէր",
    "չէինք համեմատել": "համեմատած չէինք",
    "չէիք համեմատել": "համեմատած չէիք",
    "չէին համեմատել": "համեմատած չէին",
    "չեմ համեմատի": "պիտի չհամեմատեմ",
    "չես համեմատի": "պիտի չհամեմատես",
    "չի համեմատի": "պիտի չհամեմատէ",
    "չենք համեմատի": "պիտի չհամեմատենք",
    "չեք համեմատի": "պիտի չհամեմատէք",
    "չեն համեմատի": "պիտի չհամեմատեն",
    "չէի համեմատի": "պիտի չհամեմատէի",
    "չէիր համեմատի": "պիտի չհամեմատէիր",
    "չէր համեմատի": "պիտի չհամեմատէր",
    "չէինք համեմատի": "պիտի չհամեմատէինք",
    "չէիք համեմատի": "պիտի չհամեմատէիք",
    "չէին համեմատի": "պիտի չհամեմատէին",
    "բարեշրջել": "բարեշրջած",
    "բարեշրջ": "բարեշրջ",
    "բարեշրջեցեր": "բարեշրջեցեր",
    "բարեշրջում": "բարեշրջեր",
    "բարեշրջող": "բարեշրջող",
    "բարեշրջելու": "բարեշրջելու",
    "բարեշրջում եմ": "կը բարեշրջեմ",
    "բարեշրջում ես": "կը բարեշրջես",
    "բարեշրջում է": "կը բարեշրջէ",
    "բարեշրջում ենք": "կը բարեշրջենք",
    "բարեշրջում եք": "կը բարեշրջէք",
    "բարեշրջում են": "կը բարեշրջեն",
    "բարեշրջում էի": "կը բարեշրջէի",
    "բարեշրջում էիր": "կը բարեշրջէիր",
    "բարեշրջում էր": "կը բարեշրջէր",
    "բարեշրջում էինք": "կը բարեշրջէինք",
    "բարեշրջում էիք": "կը բարեշրջէիք",
    "բարեշրջում էին": "կը բարեշրջէին",
    "բարեշրջեցի": "բարեշրջեցի",
    "բարեշրջեցիր": "բարեշրջեցիր",
    "բարեշրջեց": "բարեշրջեց",
    "բարեշրջեցինք": "բարեշրջեցինք",
    "բարեշրջեցիք": "բարեշրջեցիք",
    "բարեշրջեցին": "բարեշրջեցին",
    "բարեշրջիր": "բարեշրջէ",
    "բարեշրջենք": "բարեշրջենք",
    "բարեշրջեք": "բարեշրջեցէք",
    "բարեշրջել եմ": "բարեշրջած եմ",
    "բարեշրջել ես": "բարեշրջած ես",
    "բարեշրջել է": "բարեշրջած է",
    "բարեշրջել ենք": "բարեշրջած ենք",
    "բարեշրջել եք": "բարեշրջած եք",
    "բարեշրջել են": "բարեշրջած են",
    "բարեշրջել էի": "բարեշրջած էի",
    "բարեշրջել էիր": "բարեշրջած էիր",
    "բարեշրջել էր": "բարեշրջած էր",
    "բարեշրջել էինք": "բարեշրջած էինք",
    "բարեշրջել էիք": "բարեշրջած էիք",
    "բարեշրջել էին": "բարեշրջած էին",
    "կբարեշրջեմ": "պիտի բարեշրջեմ",
    "կբարեշրջես": "պիտի բարեշրջես",
    "կբարեշրջի": "պիտի բարեշրջէ",
    "կբարեշրջենք": "պիտի բարեշրջենք",
    "կբարեշրջէք": "պիտի բարեշրջէք",
    "կբարեշրջեն": "պիտի բարեշրջեն",
    "կբարեշրջէի": "պիտի բարեշրջէի",
    "կբարեշրջէիր": "պիտի բարեշրջէիր",
    "կբարեշրջէր": "պիտի բարեշրջէր",
    "կբարեշրջէինք": "պիտի բարեշրջէինք",
    "կբարեշրջէիք": "պիտի բարեշրջէիք",
    "կբարեշրջէին": "պիտի բարեշրջէին",
    "չեմ բարեշրջում": "չեմ բարեշրջեր",
    "չես բարեշրջում": "չես բարեշրջեր",
    "չի բարեշրջում": "չի բարեշրջեր",
    "չենք բարեշրջում": "չենք բարեշրջեր",
    "չեք բարեշրջում": "չեք բարեշրջեր",
    "չեն բարեշրջում": "չեն բարեշրջեր",
    "չէի բարեշրջում": "չէի բարեշրջեր",
    "չէիր բարեշրջում": "չէիր բարեշրջեր",
    "չէր բարեշրջում": "չէր բարեշրջեր",
    "չէինք բարեշրջում": "չէինք բարեշրջեր",
    "չէիք բարեշրջում": "չէիք բարեշրջեր",
    "չէին բարեշրջում": "չէին բարեշրջեր",
    "չբարեշրջեցի": "չբարեշրջեցի",
    "չբարեշրջեցիր": "չբարեշրջեցիր",
    "չբարեշրջեց": "չբարեշրջեց",
    "չբարեշրջեցինք": "չբարեշրջեցինք",
    "չբարեշրջեցիք": "չբարեշրջեցիք",
    "չբարեշրջեցին": "չբարեշրջեցին",
    "մի բարեշրջիր": "մի բարեշրջեր",
    "մի բարեշրջենք": "մի բարեշրջենք",
    "մի բարեշրջեք": "մի բարեշրջէք",
    "չեմ բարեշրջել": "բարեշրջած չեմ",
    "չես բարեշրջել": "բարեշրջած չես",
    "չի բարեշրջել": "բարեշրջած չէ",
    "չենք բարեշրջել": "բարեշրջած չենք",
    "չեք բարեշրջել": "բարեշրջած չեք",
    "չեն բարեշրջել": "բարեշրջած չեն",
    "չէի բարեշրջել": "բարեշրջած չէի",
    "չէիր բարեշրջել": "բարեշրջած չէիր",
    "չէր բարեշրջել": "բարեշրջած չէր",
    "չէինք բարեշրջել": "բարեշրջած չէինք",
    "չէիք բարեշրջել": "բարեշրջած չէիք",
    "չէին բարեշրջել": "բարեշրջած չէին",
    "չեմ բարեշրջի": "պիտի չբարեշրջեմ",
    "չես բարեշրջի": "պիտի չբարեշրջես",
    "չի բարեշրջի": "պիտի չբարեշրջէ",
    "չենք բարեշրջի": "պիտի չբարեշրջենք",
    "չեք բարեշրջի": "պիտի չբարեշրջէք",
    "չեն բարեշրջի": "պիտի չբարեշրջեն",
    "չէի բարեշրջի": "պիտի չբարեշրջէի",
    "չէիր բարեշրջի": "պիտի չբարեշրջէիր",
    "չէր բարեշրջի": "պիտի չբարեշրջէր",
    "չէինք բարեշրջի": "պիտի չբարեշրջէինք",
    "չէիք բարեշրջի": "պիտի չբարեշրջէիք",
    "չէին բարեշրջի": "պիտի չբարեշրջէին",
    "գաղթել": "գաղթած",
    "գաղթ": "գաղթ",
    "գաղթեցեր": "գաղթեցեր",
    "գաղթում": "գաղթեր",
    "գաղթող": "գաղթող",
    "գաղթելու": "գաղթելու",
    "գաղթում եմ": "կը գաղթեմ",
    "գաղթում ես": "կը գաղթես",
    "գաղթում է": "կը գաղթէ",
    "գաղթում ենք": "կը գաղթենք",
    "գաղթում եք": "կը գաղթէք",
    "գաղթում են": "կը գաղթեն",
    "գաղթում էի": "կը գաղթէի",
    "գաղթում էիր": "կը գաղթէիր",
    "գաղթում էր": "կը գաղթէր",
    "գաղթում էինք": "կը գաղթէինք",
    "գաղթում էիք": "կը գաղթէիք",
    "գաղթում էին": "կը գաղթէին",
    "գաղթեցի": "գաղթեցի",
    "գաղթեցիր": "գաղթեցիր",
    "գաղթեց": "գաղթեց",
    "գաղթեցինք": "գաղթեցինք",
    "գաղթեցիք": "գաղթեցիք",
    "գաղթեցին": "գաղթեցին",
    "գաղթիր": "գաղթէ",
    "գաղթենք": "գաղթենք",
    "գաղթեք": "գաղթեցէք",
    "գաղթել եմ": "գաղթած եմ",
    "գաղթել ես": "գաղթած ես",
    "գաղթել է": "գաղթած է",
    "գաղթել ենք": "գաղթած ենք",
    "գաղթել եք": "գաղթած եք",
    "գաղթել են": "գաղթած են",
    "գաղթել էի": "գաղթած էի",
    "գաղթել էիր": "գաղթած էիր",
    "գաղթել էր": "գաղթած էր",
    "գաղթել էինք": "գաղթած էինք",
    "գաղթել էիք": "գաղթած էիք",
    "գաղթել էին": "գաղթած էին",
    "կգաղթեմ": "պիտի գաղթեմ",
    "կգաղթես": "պիտի գաղթես",
    "կգաղթի": "պիտի գաղթէ",
    "կգաղթենք": "պիտի գաղթենք",
    "կգաղթէք": "պիտի գաղթէք",
    "կգաղթեն": "պիտի գաղթեն",
    "կգաղթէի": "պիտի գաղթէի",
    "կգաղթէիր": "պիտի գաղթէիր",
    "կգաղթէր": "պիտի գաղթէր",
    "կգաղթէինք": "պիտի գաղթէինք",
    "կգաղթէիք": "պիտի գաղթէիք",
    "կգաղթէին": "պիտի գաղթէին",
    "չեմ գաղթում": "չեմ գաղթեր",
    "չես գաղթում": "չես գաղթեր",
    "չի գաղթում": "չի գաղթեր",
    "չենք գաղթում": "չենք գաղթեր",
    "չեք գաղթում": "չեք գաղթեր",
    "չեն գաղթում": "չեն գաղթեր",
    "չէի գաղթում": "չէի գաղթեր",
    "չէիր գաղթում": "չէիր գաղթեր",
    "չէր գաղթում": "չէր գաղթեր",
    "չէինք գաղթում": "չէինք գաղթեր",
    "չէիք գաղթում": "չէիք գաղթեր",
    "չէին գաղթում": "չէին գաղթեր",
    "չգաղթեցի": "չգաղթեցի",
    "չգաղթեցիր": "չգաղթեցիր",
    "չգաղթեց": "չգաղթեց",
    "չգաղթեցինք": "չգաղթեցինք",
    "չգաղթեցիք": "չգաղթեցիք",
    "չգաղթեցին": "չգաղթեցին",
    "մի գաղթիր": "մի գաղթեր",
    "մի գաղթենք": "մի գաղթենք",
    "մի գաղթեք": "մի գաղթէք",
    "չեմ գաղթել": "գաղթած չեմ",
    "չես գաղթել": "գաղթած չես",
    "չի գաղթել": "գաղթած չէ",
    "չենք գաղթել": "գաղթած չենք",
    "չեք գաղթել": "գաղթած չեք",
    "չեն գաղթել": "գաղթած չեն",
    "չէի գաղթել": "գաղթած չէի",
    "չէիր գաղթել": "գաղթած չէիր",
    "չէր գաղթել": "գաղթած չէր",
    "չէինք գաղթել": "գաղթած չէինք",
    "չէիք գաղթել": "գաղթած չէիք",
    "չէին գաղթել": "գաղթած չէին",
    "չեմ գաղթի": "պիտի չգաղթեմ",
    "չես գաղթի": "պիտի չգաղթես",
    "չի գաղթի": "պիտի չգաղթէ",
    "չենք գաղթի": "պիտի չգաղթենք",
    "չեք գաղթի": "պիտի չգաղթէք",
    "չեն գաղթի": "պիտի չգաղթեն",
    "չէի գաղթի": "պիտի չգաղթէի",
    "չէիր գաղթի": "պիտի չգաղթէիր",
    "չէր գաղթի": "պիտի չգաղթէր",
    "չէինք գաղթի": "պիտի չգաղթէինք",
    "չէիք գաղթի": "պիտի չգաղթէիք",
    "չէին գաղթի": "պիտի չգաղթէին",
    "գեղագրել": "գեղագրած",
    "գեղագր": "գեղագր",
    "գեղագրեցեր": "գեղագրեցեր",
    "գեղագրում": "գեղագրեր",
    "գեղագրող": "գեղագրող",
    "գեղագրելու": "գեղագրելու",
    "գեղագրում եմ": "կը գեղագրեմ",
    "գեղագրում ես": "կը գեղագրես",
    "գեղագրում է": "կը գեղագրէ",
    "գեղագրում ենք": "կը գեղագրենք",
    "գեղագրում եք": "կը գեղագրէք",
    "գեղագրում են": "կը գեղագրեն",
    "գեղագրում էի": "կը գեղագրէի",
    "գեղագրում էիր": "կը գեղագրէիր",
    "գեղագրում էր": "կը գեղագրէր",
    "գեղագրում էինք": "կը գեղագրէինք",
    "գեղագրում էիք": "կը գեղագրէիք",
    "գեղագրում էին": "կը գեղագրէին",
    "գեղագրեցի": "գեղագրեցի",
    "գեղագրեցիր": "գեղագրեցիր",
    "գեղագրեց": "գեղագրեց",
    "գեղագրեցինք": "գեղագրեցինք",
    "գեղագրեցիք": "գեղագրեցիք",
    "գեղագրեցին": "գեղագրեցին",
    "գեղագրիր": "գեղագրէ",
    "գեղագրենք": "գեղագրենք",
    "գեղագրեք": "գեղագրեցէք",
    "գեղագրել եմ": "գեղագրած եմ",
    "գեղագրել ես": "գեղագրած ես",
    "գեղագրել է": "գեղագրած է",
    "գեղագրել ենք": "գեղագրած ենք",
    "գեղագրել եք": "գեղագրած եք",
    "գեղագրել են": "գեղագրած են",
    "գեղագրել էի": "գեղագրած էի",
    "գեղագրել էիր": "գեղագրած էիր",
    "գեղագրել էր": "գեղագրած էր",
    "գեղագրել էինք": "գեղագրած էինք",
    "գեղագրել էիք": "գեղագրած էիք",
    "գեղագրել էին": "գեղագրած էին",
    "կգեղագրեմ": "պիտի գեղագրեմ",
    "կգեղագրես": "պիտի գեղագրես",
    "կգեղագրի": "պիտի գեղագրէ",
    "կգեղագրենք": "պիտի գեղագրենք",
    "կգեղագրէք": "պիտի գեղագրէք",
    "կգեղագրեն": "պիտի գեղագրեն",
    "կգեղագրէի": "պիտի գեղագրէի",
    "կգեղագրէիր": "պիտի գեղագրէիր",
    "կգեղագրէր": "պիտի գեղագրէր",
    "կգեղագրէինք": "պիտի գեղագրէինք",
    "կգեղագրէիք": "պիտի գեղագրէիք",
    "կգեղագրէին": "պիտի գեղագրէին",
    "չեմ գեղագրում": "չեմ գեղագրեր",
    "չես գեղագրում": "չես գեղագրեր",
    "չի գեղագրում": "չի գեղագրեր",
    "չենք գեղագրում": "չենք գեղագրեր",
    "չեք գեղագրում": "չեք գեղագրեր",
    "չեն գեղագրում": "չեն գեղագրեր",
    "չէի գեղագրում": "չէի գեղագրեր",
    "չէիր գեղագրում": "չէիր գեղագրեր",
    "չէր գեղագրում": "չէր գեղագրեր",
    "չէինք գեղագրում": "չէինք գեղագրեր",
    "չէիք գեղագրում": "չէիք գեղագրեր",
    "չէին գեղագրում": "չէին գեղագրեր",
    "չգեղագրեցի": "չգեղագրեցի",
    "չգեղագրեցիր": "չգեղագրեցիր",
    "չգեղագրեց": "չգեղագրեց",
    "չգեղագրեցինք": "չգեղագրեցինք",
    "չգեղագրեցիք": "չգեղագրեցիք",
    "չգեղագրեցին": "չգեղագրեցին",
    "մի գեղագրիր": "մի գեղագրեր",
    "մի գեղագրենք": "մի գեղագրենք",
    "մի գեղագրեք": "մի գեղագրէք",
    "չեմ գեղագրել": "գեղագրած չեմ",
    "չես գեղագրել": "գեղագրած չես",
    "չի գեղագրել": "գեղագրած չէ",
    "չենք գեղագրել": "գեղագրած չենք",
    "չեք գեղագրել": "գեղագրած չեք",
    "չեն գեղագրել": "գեղագրած չեն",
    "չէի գեղագրել": "գեղագրած չէի",
    "չէիր գեղագրել": "գեղագրած չէիր",
    "չէր գեղագրել": "գեղագրած չէր",
    "չէինք գեղագրել": "գեղագրած չէինք",
    "չէիք գեղագրել": "գեղագրած չէիք",
    "չէին գեղագրել": "գեղագրած չէին",
    "չեմ գեղագրի": "պիտի չգեղագրեմ",
    "չես գեղագրի": "պիտի չգեղագրես",
    "չի գեղագրի": "պիտի չգեղագրէ",
    "չենք գեղագրի": "պիտի չգեղագրենք",
    "չեք գեղագրի": "պիտի չգեղագրէք",
    "չեն գեղագրի": "պիտի չգեղագրեն",
    "չէի գեղագրի": "պիտի չգեղագրէի",
    "չէիր գեղագրի": "պիտի չգեղագրէիր",
    "չէր գեղագրի": "պիտի չգեղագրէր",
    "չէինք գեղագրի": "պիտի չգեղագրէինք",
    "չէիք գեղագրի": "պիտի չգեղագրէիք",
    "չէին գեղագրի": "պիտի չգեղագրէին",
    "գինովնալ": "գինովնալ",
    "գինովն": "գինովն",
    "գինովնացել": "գինովցած",
    "գինովնացեր": "գինովցեր",
    "գինովնում": "գինովնար",
    "գինովնացող": "գինովցող",
    "գինովնալու": "գինովնալու",
    "գինովնում եմ": "կը գինովնամ",
    "գինովնում ես": "կը գինովնաս",
    "գինովնում է": "կը գինովնայ",
    "գինովնում ենք": "կը գինովնանք",
    "գինովնում եք": "կը գինովնաք",
    "գինովնում են": "կը գինովնան",
    "գինովնում էի": "կը գինովնայի",
    "գինովնում էիր": "կը գինովնայիր",
    "գինովնում էր": "կը գինովնար",
    "գինովնում էինք": "կը գինովնայինք",
    "գինովնում էիք": "կը գինովնայիք",
    "գինովնում էին": "կը գինովնային",
    "գինովնացի": "գինովցայ",
    "գինովնացիր": "գինովցար",
    "գինովնաց": "գինովցաւ",
    "գինովնացինք": "գինովցանք",
    "գինովնացիք": "գինովցաք",
    "գինովնացին": "գինովցան",
    "գինովնա": "գինովցիր",
    "գինովնանք": "գինովնանք",
    "գինովնացեք": "գինովցէք",
    "գինովնացել եմ": "գինովցած եմ",
    "գինովնացել ես": "գինովցած ես",
    "գինովնացել է": "գինովցած է",
    "գինովնացել ենք": "գինովցած ենք",
    "գինովնացել եք": "գինովցած եք",
    "գինովնացել են": "գինովցած են",
    "գինովնացել էի": "գինովցած էի",
    "գինովնացել էիր": "գինովցած էիր",
    "գինովնացել էր": "գինովցած էր",
    "գինովնացել էինք": "գինովցած էինք",
    "գինովնացել էիք": "գինովցած էիք",
    "գինովնացել էին": "գինովցած էին",
    "կգինովնամ": "պիտի գինովնամ",
    "կգինովնաս": "պիտի գինովնաս",
    "կգինովնա": "պիտի գինովնայ",
    "կգինովնանք": "պիտի գինովնանք",
    "կգինովնաք": "պիտի գինովնաք",
    "կգինովնան": "պիտի գինովնան",
    "կգինովնայի": "պիտի գինովնայի",
    "կգինովնայիր": "պիտի գինովնայիր",
    "կգինովնար": "պիտի գինովնար",
    "կգինովնայինք": "պիտի գինովնայինք",
    "կգինովնայիք": "պիտի գինովնայիք",
    "կգինովնային": "պիտի գինովնային",
    "չեմ գինովնում": "չեմ գինովնար",
    "չես գինովնում": "չես գինովնար",
    "չի գինովնում": "չի գինովնար",
    "չենք գինովնում": "չենք գինովնար",
    "չեք գինովնում": "չեք գինովնար",
    "չեն գինովնում": "չեն գինովնար",
    "չէի գինովնում": "չէի գինովնար",
    "չէիր գինովնում": "չէիր գինովնար",
    "չէր գինովնում": "չէր գինովնար",
    "չէինք գինովնում": "չէինք գինովնար",
    "չէիք գինովնում": "չէիք գինովնար",
    "չէին գինովնում": "չէին գինովնար",
    "չգինովնացի": "չգինովցայ",
    "չգինովնացիր": "չգինովցար",
    "չգինովնաց": "չգինովցաւ",
    "չգինովնացինք": "չգինովցանք",
    "չգինովնացիք": "չգինովցաք",
    "չգինովնացին": "չգինովցան",
    "մի գինովնա": "մի գինովնար",
    "մի գինովնանք": "մի գինովնանք",
    "մի գինովնացեք": "մի գինովնաք",
    "չեմ գինովնացել": "գինովցած չեմ",
    "չես գինովնացել": "գինովցած չես",
    "չի գինովնացել": "գինովցած չէ",
    "չենք գինովնացել": "գինովցած չենք",
    "չեք գինովնացել": "գինովցած չեք",
    "չեն գինովնացել": "գինովցած չեն",
    "չէի գինովնացել": "գինովցած չէի",
    "չէիր գինովնացել": "գինովցած չէիր",
    "չէր գինովնացել": "գինովցած չէր",
    "չէինք գինովնացել": "գինովցած չէինք",
    "չէիք գինովնացել": "գինովցած չէիք",
    "չէին գինովնացել": "գինովցած չէին",
    "չեմ գինովնա": "պիտի չգինովնամ",
    "չես գինովնա": "պիտի չգինովնաս",
    "չի գինովնա": "պիտի չգինովնայ",
    "չենք գինովնա": "պիտի չգինովնանք",
    "չեք գինովնա": "պիտի չգինովնաք",
    "չեն գինովնա": "պիտի չգինովնան",
    "չէի գինովնա": "պիտի չգինովնայի",
    "չէիր գինովնա": "պիտի չգինովնայիր",
    "չէր գինովնա": "պիտի չգինովնար",
    "չէինք գինովնա": "պիտի չգինովնայինք",
    "չէիք գինովնա": "պիտի չգինովնայիք",
    "չէին գինովնա": "պիտի չգինովնային",
    "գինովցնել": "գինովցնել",
    "գինովցն": "գինովցն",
    "գինովցրել": "գինովցուցած",
    "գինովցրեր": "գինովցուցեր",
    "գինովցնում": "գինովցներ",
    "գինովցնող": "գինովցնող",
    "գինովցնելու": "գինովցնելու",
    "գինովցնում եմ": "կը գինովցնեմ",
    "գինովցնում ես": "կը գինովցնես",
    "գինովցնում է": "կը գինովցնէ",
    "գինովցնում ենք": "կը գինովցնենք",
    "գինովցնում եք": "կը գինովցնէք",
    "գինովցնում են": "կը գինովցնեն",
    "գինովցնում էի": "կը գինովցնէի",
    "գինովցնում էիր": "կը գինովցնէիր",
    "գինովցնում էր": "կը գինովցնէր",
    "գինովցնում էինք": "կը գինովցնէինք",
    "գինովցնում էիք": "կը գինովցնէիք",
    "գինովցնում էին": "կը գինովցնէին",
    "գինովցրի": "գինովցուցի",
    "գինովցրիր": "գինովցուցիր",
    "գինովցրեց": "գինովցուց",
    "գինովցրինք": "գինովցուցինք",
    "գինովցրիք": "գինովցուցիք",
    "գինովցրին": "գինովցուցին",
    "գինովցրու": "գինովցուր",
    "գինովցնենք": "գինովցնենք",
    "գինովցրեք": "գինովցուցէք",
    "գինովցրել եմ": "գինովցուցած եմ",
    "գինովցրել ես": "գինովցուցած ես",
    "գինովցրել է": "գինովցուցած է",
    "գինովցրել ենք": "գինովցուցած ենք",
    "գինովցրել եք": "գինովցուցած եք",
    "գինովցրել են": "գինովցուցած են",
    "գինովցրել էի": "գինովցուցած էի",
    "գինովցրել էիր": "գինովցուցած էիր",
    "գինովցրել էր": "գինովցուցած էր",
    "գինովցրել էինք": "գինովցուցած էինք",
    "գինովցրել էիք": "գինովցուցած էիք",
    "գինովցրել էին": "գինովցուցած էին",
    "կգինովցնեմ": "պիտի գինովցնեմ",
    "կգինովցնես": "պիտի գինովցնես",
    "կգինովցնի": "պիտի գինովցնէ",
    "կգինովցնենք": "պիտի գինովցնենք",
    "կգինովցնէք": "պիտի գինովցնէք",
    "կգինովցնեն": "պիտի գինովցնեն",
    "կգինովցնէի": "պիտի գինովցնէի",
    "կգինովցնէիր": "պիտի գինովցնէիր",
    "կգինովցնէր": "պիտի գինովցնէր",
    "կգինովցնէինք": "պիտի գինովցնէինք",
    "կգինովցնէիք": "պիտի գինովցնէիք",
    "կգինովցնէին": "պիտի գինովցնէին",
    "չեմ գինովցնում": "չեմ գինովցներ",
    "չես գինովցնում": "չես գինովցներ",
    "չի գինովցնում": "չի գինովցներ",
    "չենք գինովցնում": "չենք գինովցներ",
    "չեք գինովցնում": "չեք գինովցներ",
    "չեն գինովցնում": "չեն գինովցներ",
    "չէի գինովցնում": "չէի գինովցներ",
    "չէիր գինովցնում": "չէիր գինովցներ",
    "չէր գինովցնում": "չէր գինովցներ",
    "չէինք գինովցնում": "չէինք գինովցներ",
    "չէիք գինովցնում": "չէիք գինովցներ",
    "չէին գինովցնում": "չէին գինովցներ",
    "չգինովցրի": "չգինովցուցի",
    "չգինովցրիր": "չգինովցուցիր",
    "չգինովցրեց": "չգինովցուց",
    "չգինովցրինք": "չգինովցուցինք",
    "չգինովցրիք": "չգինովցուցիք",
    "չգինովցրին": "չգինովցուցին",
    "մի գինովցրու": "մի գինովցներ",
    "մի գինովցնենք": "մի գինովցնենք",
    "մի գինովցրեք": "մի գինովցնէք",
    "չեմ գինովցրել": "գինովցուցած չեմ",
    "չես գինովցրել": "գինովցուցած չես",
    "չի գինովցրել": "գինովցուցած չէ",
    "չենք գինովցրել": "գինովցուցած չենք",
    "չեք գինովցրել": "գինովցուցած չեք",
    "չեն գինովցրել": "գինովցուցած չեն",
    "չէի գինովցրել": "գինովցուցած չէի",
    "չէիր գինովցրել": "գինովցուցած չէիր",
    "չէր գինովցրել": "գինովցուցած չէր",
    "չէինք գինովցրել": "գինովցուցած չէինք",
    "չէիք գինովցրել": "գինովցուցած չէիք",
    "չէին գինովցրել": "գինովցուցած չէին",
    "չեմ գինովցնի": "պիտի չգինովցնեմ",
    "չես գինովցնի": "պիտի չգինովցնես",
    "չի գինովցնի": "պիտի չգինովցնէ",
    "չենք գինովցնի": "պիտի չգինովցնենք",
    "չեք գինովցնի": "պիտի չգինովցնէք",
    "չեն գինովցնի": "պիտի չգինովցնեն",
    "չէի գինովցնի": "պիտի չգինովցնէի",
    "չէիր գինովցնի": "պիտի չգինովցնէիր",
    "չէր գինովցնի": "պիտի չգինովցնէր",
    "չէինք գինովցնի": "պիտի չգինովցնէինք",
    "չէիք գինովցնի": "պիտի չգինովցնէիք",
    "չէին գինովցնի": "պիտի չգինովցնէին",
    "գրաքննել": "գրաքննել",
    "գրաքնն": "գրաքնն",
    "գրաքննեցել": "գրաքննեցած",
    "գրաքննեցեր": "գրաքննեցեր",
    "գրաքննում": "գրաքններ",
    "գրաքննող": "գրաքննող",
    "գրաքննելու": "գրաքննելու",
    "գրաքննում եմ": "կը գրաքննեմ",
    "գրաքննում ես": "կը գրաքննես",
    "գրաքննում է": "կը գրաքննէ",
    "գրաքննում ենք": "կը գրաքննենք",
    "գրաքննում եք": "կը գրաքննէք",
    "գրաքննում են": "կը գրաքննեն",
    "գրաքննում էի": "կը գրաքննէի",
    "գրաքննում էիր": "կը գրաքննէիր",
    "գրաքննում էր": "կը գրաքննէր",
    "գրաքննում էինք": "կը գրաքննէինք",
    "գրաքննում էիք": "կը գրաքննէիք",
    "գրաքննում էին": "կը գրաքննէին",
    "գրաքննեցի": "գրաքննեցի",
    "գրաքննեցիր": "գրաքննեցիր",
    "գրաքննեց": "գրաքննեց",
    "գրաքննեցինք": "գրաքննեցինք",
    "գրաքննեցիք": "գրաքննեցիք",
    "գրաքննեցին": "գրաքննեցին",
    "գրաքննիր": "գրաքննէ",
    "գրաքննենք": "գրաքննենք",
    "գրաքննեցեք": "գրաքննեցէք",
    "գրաքննեցել եմ": "գրաքննեցած եմ",
    "գրաքննեցել ես": "գրաքննեցած ես",
    "գրաքննեցել է": "գրաքննեցած է",
    "գրաքննեցել ենք": "գրաքննեցած ենք",
    "գրաքննեցել եք": "գրաքննեցած եք",
    "գրաքննեցել են": "գրաքննեցած են",
    "գրաքննեցել էի": "գրաքննեցած էի",
    "գրաքննեցել էիր": "գրաքննեցած էիր",
    "գրաքննեցել էր": "գրաքննեցած էր",
    "գրաքննեցել էինք": "գրաքննեցած էինք",
    "գրաքննեցել էիք": "գրաքննեցած էիք",
    "գրաքննեցել էին": "գրաքննեցած էին",
    "կգրաքննեմ": "պիտի գրաքննեմ",
    "կգրաքննես": "պիտի գրաքննես",
    "կգրաքննի": "պիտի գրաքննէ",
    "կգրաքննենք": "պիտի գրաքննենք",
    "կգրաքննէք": "պիտի գրաքննէք",
    "կգրաքննեն": "պիտի գրաքննեն",
    "կգրաքննէի": "պիտի գրաքննէի",
    "կգրաքննէիր": "պիտի գրաքննէիր",
    "կգրաքննէր": "պիտի գրաքննէր",
    "կգրաքննէինք": "պիտի գրաքննէինք",
    "կգրաքննէիք": "պիտի գրաքննէիք",
    "կգրաքննէին": "պիտի գրաքննէին",
    "չեմ գրաքննում": "չեմ գրաքններ",
    "չես գրաքննում": "չես գրաքններ",
    "չի գրաքննում": "չի գրաքններ",
    "չենք գրաքննում": "չենք գրաքններ",
    "չեք գրաքննում": "չեք գրաքններ",
    "չեն գրաքննում": "չեն գրաքններ",
    "չէի գրաքննում": "չէի գրաքններ",
    "չէիր գրաքննում": "չէիր գրաքններ",
    "չէր գրաքննում": "չէր գրաքններ",
    "չէինք գրաքննում": "չէինք գրաքններ",
    "չէիք գրաքննում": "չէիք գրաքններ",
    "չէին գրաքննում": "չէին գրաքններ",
    "չգրաքննեցի": "չգրաքննեցի",
    "չգրաքննեցիր": "չգրաքննեցիր",
    "չգրաքննեց": "չգրաքննեց",
    "չգրաքննեցինք": "չգրաքննեցինք",
    "չգրաքննեցիք": "չգրաքննեցիք",
    "չգրաքննեցին": "չգրաքննեցին",
    "մի գրաքննիր": "մի գրաքններ",
    "մի գրաքննենք": "մի գրաքննենք",
    "մի գրաքննեցեք": "մի գրաքննէք",
    "չեմ գրաքննեցել": "գրաքննեցած չեմ",
    "չես գրաքննեցել": "գրաքննեցած չես",
    "չի գրաքննեցել": "գրաքննեցած չէ",
    "չենք գրաքննեցել": "գրաքննեցած չենք",
    "չեք գրաքննեցել": "գրաքննեցած չեք",
    "չեն գրաքննեցել": "գրաքննեցած չեն",
    "չէի գրաքննեցել": "գրաքննեցած չէի",
    "չէիր գրաքննեցել": "գրաքննեցած չէիր",
    "չէր գրաքննեցել": "գրաքննեցած չէր",
    "չէինք գրաքննեցել": "գրաքննեցած չէինք",
    "չէիք գրաքննեցել": "գրաքննեցած չէիք",
    "չէին գրաքննեցել": "գրաքննեցած չէին",
    "չեմ գրաքննի": "պիտի չգրաքննեմ",
    "չես գրաքննի": "պիտի չգրաքննես",
    "չի գրաքննի": "պիտի չգրաքննէ",
    "չենք գրաքննի": "պիտի չգրաքննենք",
    "չեք գրաքննի": "պիտի չգրաքննէք",
    "չեն գրաքննի": "պիտի չգրաքննեն",
    "չէի գրաքննի": "պիտի չգրաքննէի",
    "չէիր գրաքննի": "պիտի չգրաքննէիր",
    "չէր գրաքննի": "պիտի չգրաքննէր",
    "չէինք գրաքննի": "պիտի չգրաքննէինք",
    "չէիք գրաքննի": "պիտի չգրաքննէիք",
    "չէին գրաքննի": "պիտի չգրաքննէին",
    "լացնել": "լացնել",
    "լացն": "լացն",
    "լացրել": "լացուցած",
    "լացրեր": "լացուցեր",
    "լացնում": "լացներ",
    "լացնող": "լացնող",
    "լացնելու": "լացնելու",
    "լացնում եմ": "կը լացնեմ",
    "լացնում ես": "կը լացնես",
    "լացնում է": "կը լացնէ",
    "լացնում ենք": "կը լացնենք",
    "լացնում եք": "կը լացնէք",
    "լացնում են": "կը լացնեն",
    "լացնում էի": "կը լացնէի",
    "լացնում էիր": "կը լացնէիր",
    "լացնում էր": "կը լացնէր",
    "լացնում էինք": "կը լացնէինք",
    "լացնում էիք": "կը լացնէիք",
    "լացնում էին": "կը լացնէին",
    "լացրի": "լացուցի",
    "լացրիր": "լացուցիր",
    "լացրեց": "լացուց",
    "լացրինք": "լացուցինք",
    "լացրիք": "լացուցիք",
    "լացրին": "լացուցին",
    "լացրու": "լացուր",
    "լացնենք": "լացնենք",
    "լացրեք": "լացուցէք",
    "լացրել եմ": "լացուցած եմ",
    "լացրել ես": "լացուցած ես",
    "լացրել է": "լացուցած է",
    "լացրել ենք": "լացուցած ենք",
    "լացրել եք": "լացուցած եք",
    "լացրել են": "լացուցած են",
    "լացրել էի": "լացուցած էի",
    "լացրել էիր": "լացուցած էիր",
    "լացրել էր": "լացուցած էր",
    "լացրել էինք": "լացուցած էինք",
    "լացրել էիք": "լացուցած էիք",
    "լացրել էին": "լացուցած էին",
    "կլացնեմ": "պիտի լացնեմ",
    "կլացնես": "պիտի լացնես",
    "կլացնի": "պիտի լացնէ",
    "կլացնենք": "պիտի լացնենք",
    "կլացնէք": "պիտի լացնէք",
    "կլացնեն": "պիտի լացնեն",
    "կլացնէի": "պիտի լացնէի",
    "կլացնէիր": "պիտի լացնէիր",
    "կլացնէր": "պիտի լացնէր",
    "կլացնէինք": "պիտի լացնէինք",
    "կլացնէիք": "պիտի լացնէիք",
    "կլացնէին": "պիտի լացնէին",
    "չեմ լացնում": "չեմ լացներ",
    "չես լացնում": "չես լացներ",
    "չի լացնում": "չի լացներ",
    "չենք լացնում": "չենք լացներ",
    "չեք լացնում": "չեք լացներ",
    "չեն լացնում": "չեն լացներ",
    "չէի լացնում": "չէի լացներ",
    "չէիր լացնում": "չէիր լացներ",
    "չէր լացնում": "չէր լացներ",
    "չէինք լացնում": "չէինք լացներ",
    "չէիք լացնում": "չէիք լացներ",
    "չէին լացնում": "չէին լացներ",
    "չլացրի": "չլացուցի",
    "չլացրիր": "չլացուցիր",
    "չլացրեց": "չլացուց",
    "չլացրինք": "չլացուցինք",
    "չլացրիք": "չլացուցիք",
    "չլացրին": "չլացուցին",
    "մի լացրու": "մի լացներ",
    "մի լացնենք": "մի լացնենք",
    "մի լացրեք": "մի լացնէք",
    "չեմ լացրել": "լացուցած չեմ",
    "չես լացրել": "լացուցած չես",
    "չի լացրել": "լացուցած չէ",
    "չենք լացրել": "լացուցած չենք",
    "չեք լացրել": "լացուցած չեք",
    "չեն լացրել": "լացուցած չեն",
    "չէի լացրել": "լացուցած չէի",
    "չէիր լացրել": "լացուցած չէիր",
    "չէր լացրել": "լացուցած չէր",
    "չէինք լացրել": "լացուցած չէինք",
    "չէիք լացրել": "լացուցած չէիք",
    "չէին լացրել": "լացուցած չէին",
    "չեմ լացնի": "պիտի չլացնեմ",
    "չես լացնի": "պիտի չլացնես",
    "չի լացնի": "պիտի չլացնէ",
    "չենք լացնի": "պիտի չլացնենք",
    "չեք լացնի": "պիտի չլացնէք",
    "չեն լացնի": "պիտի չլացնեն",
    "չէի լացնի": "պիտի չլացնէի",
    "չէիր լացնի": "պիտի չլացնէիր",
    "չէր լացնի": "պիտի չլացնէր",
    "չէինք լացնի": "պիտի չլացնէինք",
    "չէիք լացնի": "պիտի չլացնէիք",
    "չէին լացնի": "պիտի չլացնէին",
    "պահպանել": "պահպանած",
    "պահպան": "պահպան",
    "պահպանեցեր": "պահպանեցեր",
    "պահպանում": "պահպաներ",
    "պահպանող": "պահպանող",
    "պահպանելու": "պահպանելու",
    "պահպանում եմ": "կը պահպանեմ",
    "պահպանում ես": "կը պահպանես",
    "պահպանում է": "կը պահպանէ",
    "պահպանում ենք": "կը պահպանենք",
    "պահպանում եք": "կը պահպանէք",
    "պահպանում են": "կը պահպանեն",
    "պահպանում էի": "կը պահպանէի",
    "պահպանում էիր": "կը պահպանէիր",
    "պահպանում էր": "կը պահպանէր",
    "պահպանում էինք": "կը պահպանէինք",
    "պահպանում էիք": "կը պահպանէիք",
    "պահպանում էին": "կը պահպանէին",
    "պահպանեցի": "պահպանեցի",
    "պահպանեցիր": "պահպանեցիր",
    "պահպանեց": "պահպանեց",
    "պահպանեցինք": "պահպանեցինք",
    "պահպանեցիք": "պահպանեցիք",
    "պահպանեցին": "պահպանեցին",
    "պահպանիր": "պահպանէ",
    "պահպանենք": "պահպանենք",
    "պահպանեցեք": "պահպանեցէք",
    "պահպանել եմ": "պահպանած եմ",
    "պահպանել ես": "պահպանած ես",
    "պահպանել է": "պահպանած է",
    "պահպանել ենք": "պահպանած ենք",
    "պահպանել եք": "պահպանած եք",
    "պահպանել են": "պահպանած են",
    "պահպանել էի": "պահպանած էի",
    "պահպանել էիր": "պահպանած էիր",
    "պահպանել էր": "պահպանած էր",
    "պահպանել էինք": "պահպանած էինք",
    "պահպանել էիք": "պահպանած էիք",
    "պահպանել էին": "պահպանած էին",
    "կպահպանեմ": "պիտի պահպանեմ",
    "կպահպանես": "պիտի պահպանես",
    "կպահպանի": "պիտի պահպանէ",
    "կպահպանենք": "պիտի պահպանենք",
    "կպահպանէք": "պիտի պահպանէք",
    "կպահպանեն": "պիտի պահպանեն",
    "կպահպանէի": "պիտի պահպանէի",
    "կպահպանէիր": "պիտի պահպանէիր",
    "կպահպանէր": "պիտի պահպանէր",
    "կպահպանէինք": "պիտի պահպանէինք",
    "կպահպանէիք": "պիտի պահպանէիք",
    "կպահպանէին": "պիտի պահպանէին",
    "չեմ պահպանում": "չեմ պահպաներ",
    "չես պահպանում": "չես պահպաներ",
    "չի պահպանում": "չի պահպաներ",
    "չենք պահպանում": "չենք պահպաներ",
    "չեք պահպանում": "չեք պահպաներ",
    "չեն պահպանում": "չեն պահպաներ",
    "չէի պահպանում": "չէի պահպաներ",
    "չէիր պահպանում": "չէիր պահպաներ",
    "չէր պահպանում": "չէր պահպաներ",
    "չէինք պահպանում": "չէինք պահպաներ",
    "չէիք պահպանում": "չէիք պահպաներ",
    "չէին պահպանում": "չէին պահպաներ",
    "չպահպանեցի": "չպահպանեցի",
    "չպահպանեցիր": "չպահպանեցիր",
    "չպահպանեց": "չպահպանեց",
    "չպահպանեցինք": "չպահպանեցինք",
    "չպահպանեցիք": "չպահպանեցիք",
    "չպահպանեցին": "չպահպանեցին",
    "մի պահպանիր": "մի պահպաներ",
    "մի պահպանենք": "մի պահպանենք",
    "մի պահպանեցեք": "մի պահպանէք",
    "չեմ պահպանել": "պահպանած չեմ",
    "չես պահպանել": "պահպանած չես",
    "չի պահպանել": "պահպանած չէ",
    "չենք պահպանել": "պահպանած չենք",
    "չեք պահպանել": "պահպանած չեք",
    "չեն պահպանել": "պահպանած չեն",
    "չէի պահպանել": "պահպանած չէի",
    "չէիր պահպանել": "պահպանած չէիր",
    "չէր պահպանել": "պահպանած չէր",
    "չէինք պահպանել": "պահպանած չէինք",
    "չէիք պահպանել": "պահպանած չէիք",
    "չէին պահպանել": "պահպանած չէին",
    "չեմ պահպանի": "պիտի չպահպանեմ",
    "չես պահպանի": "պիտի չպահպանես",
    "չի պահպանի": "պիտի չպահպանէ",
    "չենք պահպանի": "պիտի չպահպանենք",
    "չեք պահպանի": "պիտի չպահպանէք",
    "չեն պահպանի": "պիտի չպահպանեն",
    "չէի պահպանի": "պիտի չպահպանէի",
    "չէիր պահպանի": "պիտի չպահպանէիր",
    "չէր պահպանի": "պիտի չպահպանէր",
    "չէինք պահպանի": "պիտի չպահպանէինք",
    "չէիք պահպանի": "պիտի չպահպանէիք",
    "չէին պահպանի": "պիտի չպահպանէին",
    "ճմլել": "ճմլած",
    "ճմլ": "ճմլ",
    "ճմլեցեր": "ճմլեցեր",
    "ճմլում": "ճմլեր",
    "ճմլող": "ճմլող",
    "ճմլելու": "ճմլելու",
    "ճմլում եմ": "կը ճմլեմ",
    "ճմլում ես": "կը ճմլես",
    "ճմլում է": "կը ճմլէ",
    "ճմլում ենք": "կը ճմլենք",
    "ճմլում եք": "կը ճմլէք",
    "ճմլում են": "կը ճմլեն",
    "ճմլում էի": "կը ճմլէի",
    "ճմլում էիր": "կը ճմլէիր",
    "ճմլում էր": "կը ճմլէր",
    "ճմլում էինք": "կը ճմլէինք",
    "ճմլում էիք": "կը ճմլէիք",
    "ճմլում էին": "կը ճմլէին",
    "ճմլեցի": "ճմլեցի",
    "ճմլեցիր": "ճմլեցիր",
    "ճմլեց": "ճմլեց",
    "ճմլեցինք": "ճմլեցինք",
    "ճմլեցիք": "ճմլեցիք",
    "ճմլեցին": "ճմլեցին",
    "ճմլիր": "ճմլէ",
    "ճմլենք": "ճմլենք",
    "ճմլեք": "ճմլեցէք",
    "ճմլել եմ": "ճմլած եմ",
    "ճմլել ես": "ճմլած ես",
    "ճմլել է": "ճմլած է",
    "ճմլել ենք": "ճմլած ենք",
    "ճմլել եք": "ճմլած եք",
    "ճմլել են": "ճմլած են",
    "ճմլել էի": "ճմլած էի",
    "ճմլել էիր": "ճմլած էիր",
    "ճմլել էր": "ճմլած էր",
    "ճմլել էինք": "ճմլած էինք",
    "ճմլել էիք": "ճմլած էիք",
    "ճմլել էին": "ճմլած էին",
    "կճմլեմ": "պիտի ճմլեմ",
    "կճմլես": "պիտի ճմլես",
    "կճմլի": "պիտի ճմլէ",
    "կճմլենք": "պիտի ճմլենք",
    "կճմլէք": "պիտի ճմլէք",
    "կճմլեն": "պիտի ճմլեն",
    "կճմլէի": "պիտի ճմլէի",
    "կճմլէիր": "պիտի ճմլէիր",
    "կճմլէր": "պիտի ճմլէր",
    "կճմլէինք": "պիտի ճմլէինք",
    "կճմլէիք": "պիտի ճմլէիք",
    "կճմլէին": "պիտի ճմլէին",
    "չեմ ճմլում": "չեմ ճմլեր",
    "չես ճմլում": "չես ճմլեր",
    "չի ճմլում": "չի ճմլեր",
    "չենք ճմլում": "չենք ճմլեր",
    "չեք ճմլում": "չեք ճմլեր",
    "չեն ճմլում": "չեն ճմլեր",
    "չէի ճմլում": "չէի ճմլեր",
    "չէիր ճմլում": "չէիր ճմլեր",
    "չէր ճմլում": "չէր ճմլեր",
    "չէինք ճմլում": "չէինք ճմլեր",
    "չէիք ճմլում": "չէիք ճմլեր",
    "չէին ճմլում": "չէին ճմլեր",
    "չճմլեցի": "չճմլեցի",
    "չճմլեցիր": "չճմլեցիր",
    "չճմլեց": "չճմլեց",
    "չճմլեցինք": "չճմլեցինք",
    "չճմլեցիք": "չճմլեցիք",
    "չճմլեցին": "չճմլեցին",
    "մի ճմլիր": "մի ճմլեր",
    "մի ճմլենք": "մի ճմլենք",
    "մի ճմլեք": "մի ճմլէք",
    "չեմ ճմլել": "ճմլած չեմ",
    "չես ճմլել": "ճմլած չես",
    "չի ճմլել": "ճմլած չէ",
    "չենք ճմլել": "ճմլած չենք",
    "չեք ճմլել": "ճմլած չեք",
    "չեն ճմլել": "ճմլած չեն",
    "չէի ճմլել": "ճմլած չէի",
    "չէիր ճմլել": "ճմլած չէիր",
    "չէր ճմլել": "ճմլած չէր",
    "չէինք ճմլել": "ճմլած չէինք",
    "չէիք ճմլել": "ճմլած չէիք",
    "չէին ճմլել": "ճմլած չէին",
    "չեմ ճմլի": "պիտի չճմլեմ",
    "չես ճմլի": "պիտի չճմլես",
    "չի ճմլի": "պիտի չճմլէ",
    "չենք ճմլի": "պիտի չճմլենք",
    "չեք ճմլի": "պիտի չճմլէք",
    "չեն ճմլի": "պիտի չճմլեն",
    "չէի ճմլի": "պիտի չճմլէի",
    "չէիր ճմլի": "պիտի չճմլէիր",
    "չէր ճմլի": "պիտի չճմլէր",
    "չէինք ճմլի": "պիտի չճմլէինք",
    "չէիք ճմլի": "պիտի չճմլէիք",
    "չէին ճմլի": "պիտի չճմլէին",
    "մանրել": "մանրած",
    "մանր": "մանր",
    "մանրեցեր": "մանրեցեր",
    "մանրում": "մանրեր",
    "մանրող": "մանրող",
    "մանրելու": "մանրելու",
    "մանրում եմ": "կը մանրեմ",
    "մանրում ես": "կը մանրես",
    "մանրում է": "կը մանրէ",
    "մանրում ենք": "կը մանրենք",
    "մանրում եք": "կը մանրէք",
    "մանրում են": "կը մանրեն",
    "մանրում էի": "կը մանրէի",
    "մանրում էիր": "կը մանրէիր",
    "մանրում էր": "կը մանրէր",
    "մանրում էինք": "կը մանրէինք",
    "մանրում էիք": "կը մանրէիք",
    "մանրում էին": "կը մանրէին",
    "մանրեցի": "մանրեցի",
    "մանրեցիր": "մանրեցիր",
    "մանրեց": "մանրեց",
    "մանրեցինք": "մանրեցինք",
    "մանրեցիք": "մանրեցիք",
    "մանրեցին": "մանրեցին",
    "մանրիր": "մանրէ",
    "մանրենք": "մանրենք",
    "մանրեք": "մանրեցէք",
    "մանրել եմ": "մանրած եմ",
    "մանրել ես": "մանրած ես",
    "մանրել է": "մանրած է",
    "մանրել ենք": "մանրած ենք",
    "մանրել եք": "մանրած եք",
    "մանրել են": "մանրած են",
    "մանրել էի": "մանրած էի",
    "մանրել էիր": "մանրած էիր",
    "մանրել էր": "մանրած էր",
    "մանրել էինք": "մանրած էինք",
    "մանրել էիք": "մանրած էիք",
    "մանրել էին": "մանրած էին",
    "կմանրեմ": "պիտի մանրեմ",
    "կմանրես": "պիտի մանրես",
    "կմանրի": "պիտի մանրէ",
    "կմանրենք": "պիտի մանրենք",
    "կմանրէք": "պիտի մանրէք",
    "կմանրեն": "պիտի մանրեն",
    "կմանրէի": "պիտի մանրէի",
    "կմանրէիր": "պիտի մանրէիր",
    "կմանրէր": "պիտի մանրէր",
    "կմանրէինք": "պիտի մանրէինք",
    "կմանրէիք": "պիտի մանրէիք",
    "կմանրէին": "պիտի մանրէին",
    "չեմ մանրում": "չեմ մանրեր",
    "չես մանրում": "չես մանրեր",
    "չի մանրում": "չի մանրեր",
    "չենք մանրում": "չենք մանրեր",
    "չեք մանրում": "չեք մանրեր",
    "չեն մանրում": "չեն մանրեր",
    "չէի մանրում": "չէի մանրեր",
    "չէիր մանրում": "չէիր մանրեր",
    "չէր մանրում": "չէր մանրեր",
    "չէինք մանրում": "չէինք մանրեր",
    "չէիք մանրում": "չէիք մանրեր",
    "չէին մանրում": "չէին մանրեր",
    "չմանրեցի": "չմանրեցի",
    "չմանրեցիր": "չմանրեցիր",
    "չմանրեց": "չմանրեց",
    "չմանրեցինք": "չմանրեցինք",
    "չմանրեցիք": "չմանրեցիք",
    "չմանրեցին": "չմանրեցին",
    "մի մանրիր": "մի մանրեր",
    "մի մանրենք": "մի մանրենք",
    "մի մանրեք": "մի մանրէք",
    "չեմ մանրել": "մանրած չեմ",
    "չես մանրել": "մանրած չես",
    "չի մանրել": "մանրած չէ",
    "չենք մանրել": "մանրած չենք",
    "չեք մանրել": "մանրած չեք",
    "չեն մանրել": "մանրած չեն",
    "չէի մանրել": "մանրած չէի",
    "չէիր մանրել": "մանրած չէիր",
    "չէր մանրել": "մանրած չէր",
    "չէինք մանրել": "մանրած չէինք",
    "չէիք մանրել": "մանրած չէիք",
    "չէին մանրել": "մանրած չէին",
    "չեմ մանրի": "պիտի չմանրեմ",
    "չես մանրի": "պիտի չմանրես",
    "չի մանրի": "պիտի չմանրէ",
    "չենք մանրի": "պիտի չմանրենք",
    "չեք մանրի": "պիտի չմանրէք",
    "չեն մանրի": "պիտի չմանրեն",
    "չէի մանրի": "պիտի չմանրէի",
    "չէիր մանրի": "պիտի չմանրէիր",
    "չէր մանրի": "պիտի չմանրէր",
    "չէինք մանրի": "պիտի չմանրէինք",
    "չէիք մանրի": "պիտի չմանրէիք",
    "չէին մանրի": "պիտի չմանրէին",
    "ընդօրինակել": "ընդօրինակած",
    "ընդօրինակ": "ընդօրինակ",
    "ընդօրինակեցեր": "ընդօրինակեցեր",
    "ընդօրինակում": "ընդօրինակեր",
    "ընդօրինակող": "ընդօրինակող",
    "ընդօրինակելու": "ընդօրինակելու",
    "ընդօրինակում եմ": "կ'ընդօրինակեմ",
    "ընդօրինակում ես": "կ'ընդօրինակես",
    "ընդօրինակում է": "կ'ընդօրինակէ",
    "ընդօրինակում ենք": "կ'ընդօրինակենք",
    "ընդօրինակում եք": "կ'ընդօրինակէք",
    "ընդօրինակում են": "կ'ընդօրինակեն",
    "ընդօրինակում էի": "կ'ընդօրինակէի",
    "ընդօրինակում էիր": "կ'ընդօրինակէիր",
    "ընդօրինակում էր": "կ'ընդօրինակէր",
    "ընդօրինակում էինք": "կ'ընդօրինակէինք",
    "ընդօրինակում էիք": "կ'ընդօրինակէիք",
    "ընդօրինակում էին": "կ'ընդօրինակէին",
    "ընդօրինակեցի": "ընդօրինակեցի",
    "ընդօրինակեցիր": "ընդօրինակեցիր",
    "ընդօրինակեց": "ընդօրինակեց",
    "ընդօրինակեցինք": "ընդօրինակեցինք",
    "ընդօրինակեցիք": "ընդօրինակեցիք",
    "ընդօրինակեցին": "ընդօրինակեցին",
    "ընդօրինակիր": "ընդօրինակէ",
    "ընդօրինակենք": "ընդօրինակենք",
    "ընդօրինակեք": "ընդօրինակեցէք",
    "ընդօրինակել եմ": "ընդօրինակած եմ",
    "ընդօրինակել ես": "ընդօրինակած ես",
    "ընդօրինակել է": "ընդօրինակած է",
    "ընդօրինակել ենք": "ընդօրինակած ենք",
    "ընդօրինակել եք": "ընդօրինակած եք",
    "ընդօրինակել են": "ընդօրինակած են",
    "ընդօրինակել էի": "ընդօրինակած էի",
    "ընդօրինակել էիր": "ընդօրինակած էիր",
    "ընդօրինակել էր": "ընդօրինակած էր",
    "ընդօրինակել էինք": "ընդօրինակած էինք",
    "ընդօրինակել էիք": "ընդօրինակած էիք",
    "ընդօրինակել էին": "ընդօրինակած էին",
    "կընդօրինակեմ": "պիտի ընդօրինակեմ",
    "կընդօրինակես": "պիտի ընդօրինակես",
    "կընդօրինակի": "պիտի ընդօրինակէ",
    "կընդօրինակենք": "պիտի ընդօրինակենք",
    "կընդօրինակէք": "պիտի ընդօրինակէք",
    "կընդօրինակեն": "պիտի ընդօրինակեն",
    "կընդօրինակէի": "պիտի ընդօրինակէի",
    "կընդօրինակէիր": "պիտի ընդօրինակէիր",
    "կընդօրինակէր": "պիտի ընդօրինակէր",
    "կընդօրինակէինք": "պիտի ընդօրինակէինք",
    "կընդօրինակէիք": "պիտի ընդօրինակէիք",
    "կընդօրինակէին": "պիտի ընդօրինակէին",
    "չեմ ընդօրինակում": "չեմ ընդօրինակեր",
    "չես ընդօրինակում": "չես ընդօրինակեր",
    "չ'ընդօրինակում": "չ'ընդօրինակեր",
    "չենք ընդօրինակում": "չենք ընդօրինակեր",
    "չեք ընդօրինակում": "չեք ընդօրինակեր",
    "չեն ընդօրինակում": "չեն ընդօրինակեր",
    "չէի ընդօրինակում": "չէի ընդօրինակեր",
    "չէիր ընդօրինակում": "չէիր ընդօրինակեր",
    "չէր ընդօրինակում": "չէր ընդօրինակեր",
    "չէինք ընդօրինակում": "չէինք ընդօրինակեր",
    "չէիք ընդօրինակում": "չէիք ընդօրինակեր",
    "չէին ընդօրինակում": "չէին ընդօրինակեր",
    "չընդօրինակեցի": "չընդօրինակեցի",
    "չընդօրինակեցիր": "չընդօրինակեցիր",
    "չընդօրինակեց": "չընդօրինակեց",
    "չընդօրինակեցինք": "չընդօրինակեցինք",
    "չընդօրինակեցիք": "չընդօրինակեցիք",
    "չընդօրինակեցին": "չընդօրինակեցին",
    "մի ընդօրինակիր": "մի ընդօրինակեր",
    "մի ընդօրինակենք": "մի ընդօրինակենք",
    "մի ընդօրինակեք": "մի ընդօրինակէք",
    "չեմ ընդօրինակել": "ընդօրինակած չեմ",
    "չես ընդօրինակել": "ընդօրինակած չես",
    "չի ընդօրինակել": "ընդօրինակած չէ",
    "չենք ընդօրինակել": "ընդօրինակած չենք",
    "չեք ընդօրինակել": "ընդօրինակած չեք",
    "չեն ընդօրինակել": "ընդօրինակած չեն",
    "չէի ընդօրինակել": "ընդօրինակած չէի",
    "չէիր ընդօրինակել": "ընդօրինակած չէիր",
    "չէր ընդօրինակել": "ընդօրինակած չէր",
    "չէինք ընդօրինակել": "ընդօրինակած չէինք",
    "չէիք ընդօրինակել": "ընդօրինակած չէիք",
    "չէին ընդօրինակել": "ընդօրինակած չէին",
    "չեմ ընդօրինակի": "պիտի չընդօրինակեմ",
    "չես ընդօրինակի": "պիտի չընդօրինակես",
    "չի ընդօրինակի": "պիտի չընդօրինակէ",
    "չենք ընդօրինակի": "պիտի չընդօրինակենք",
    "չեք ընդօրինակի": "պիտի չընդօրինակէք",
    "չեն ընդօրինակի": "պիտի չընդօրինակեն",
    "չէի ընդօրինակի": "պիտի չընդօրինակէի",
    "չէիր ընդօրինակի": "պիտի չընդօրինակէիր",
    "չէր ընդօրինակի": "պիտի չընդօրինակէր",
    "չէինք ընդօրինակի": "պիտի չընդօրինակէինք",
    "չէիք ընդօրինակի": "պիտի չընդօրինակէիք",
    "չէին ընդօրինակի": "պիտի չընդօրինակէին",
    "կշտանալ": "կշտանալ",
    "կշտան": "կշտան",
    "կշտացել": "կշտացած",
    "կշտացեր": "կշտացեր",
    "կշտանում": "կշտանար",
    "կշտացող": "կշտացող",
    "կշտանալու": "կշտանալու",
    "կշտանում եմ": "կը կշտանամ",
    "կշտանում ես": "կը կշտանաս",
    "կշտանում է": "կը կշտանայ",
    "կշտանում ենք": "կը կշտանանք",
    "կշտանում եք": "կը կշտանաք",
    "կշտանում են": "կը կշտանան",
    "կշտանում էի": "կը կշտանայի",
    "կշտանում էիր": "կը կշտանայիր",
    "կշտանում էր": "կը կշտանար",
    "կշտանում էինք": "կը կշտանայինք",
    "կշտանում էիք": "կը կշտանայիք",
    "կշտանում էին": "կը կշտանային",
    "կշտացա": "կշտացայ",
    "կշտացար": "կշտացար",
    "կշտացավ": "կշտացաւ",
    "կշտացանք": "կշտացանք",
    "կշտացաք": "կշտացաք",
    "կշտացան": "կշտացան",
    "կշտացիր": "կշտացիր",
    "կշտանանք": "կշտանանք",
    "կշտանացեք": "կշտացէք",
    "կշտացել եմ": "կշտացած եմ",
    "կշտացել ես": "կշտացած ես",
    "կշտացել է": "կշտացած է",
    "կշտացել ենք": "կշտացած ենք",
    "կշտացել եք": "կշտացած եք",
    "կշտացել են": "կշտացած են",
    "կշտացել էի": "կշտացած էի",
    "կշտացել էիր": "կշտացած էիր",
    "կշտացել էր": "կշտացած էր",
    "կշտացել էինք": "կշտացած էինք",
    "կշտացել էիք": "կշտացած էիք",
    "կշտացել էին": "կշտացած էին",
    "կկշտանամ": "պիտի կշտանամ",
    "կկշտանաս": "պիտի կշտանաս",
    "կկշտանա": "պիտի կշտանայ",
    "կկշտանանք": "պիտի կշտանանք",
    "կկշտանաք": "պիտի կշտանաք",
    "կկշտանան": "պիտի կշտանան",
    "կկշտանայի": "պիտի կշտանայի",
    "կկշտանայիր": "պիտի կշտանայիր",
    "կկշտանար": "պիտի կշտանար",
    "կկշտանայինք": "պիտի կշտանայինք",
    "կկշտանայիք": "պիտի կշտանայիք",
    "կկշտանային": "պիտի կշտանային",
    "չեմ կշտանում": "չեմ կշտանար",
    "չես կշտանում": "չես կշտանար",
    "չի կշտանում": "չի կշտանար",
    "չենք կշտանում": "չենք կշտանար",
    "չեք կշտանում": "չեք կշտանար",
    "չեն կշտանում": "չեն կշտանար",
    "չէի կշտանում": "չէի կշտանար",
    "չէիր կշտանում": "չէիր կշտանար",
    "չէր կշտանում": "չէր կշտանար",
    "չէինք կշտանում": "չէինք կշտանար",
    "չէիք կշտանում": "չէիք կշտանար",
    "չէին կշտանում": "չէին կշտանար",
    "չկշտացա": "չկշտացայ",
    "չկշտացար": "չկշտացար",
    "չկշտացավ": "չկշտացաւ",
    "չկշտացանք": "չկշտացանք",
    "չկշտացաք": "չկշտացաք",
    "չկշտացան": "չկշտացան",
    "մի կշտացիր": "մի կշտանար",
    "մի կշտանանք": "մի կշտանանք",
    "մի կշտանացեք": "մի կշտանաք",
    "չեմ կշտացել": "կշտացած չեմ",
    "չես կշտացել": "կշտացած չես",
    "չի կշտացել": "կշտացած չէ",
    "չենք կշտացել": "կշտացած չենք",
    "չեք կշտացել": "կշտացած չեք",
    "չեն կշտացել": "կշտացած չեն",
    "չէի կշտացել": "կշտացած չէի",
    "չէիր կշտացել": "կշտացած չէիր",
    "չէր կշտացել": "կշտացած չէր",
    "չէինք կշտացել": "կշտացած չէինք",
    "չէիք կշտացել": "կշտացած չէիք",
    "չէին կշտացել": "կշտացած չէին",
    "չեմ կշտանա": "պիտի չկշտանամ",
    "չես կշտանա": "պիտի չկշտանաս",
    "չի կշտանա": "պիտի չկշտանայ",
    "չենք կշտանա": "պիտի չկշտանանք",
    "չեք կշտանա": "պիտի չկշտանաք",
    "չեն կշտանա": "պիտի չկշտանան",
    "չէի կշտանա": "պիտի չկշտանայի",
    "չէիր կշտանա": "պիտի չկշտանայիր",
    "չէր կշտանա": "պիտի չկշտանար",
    "չէինք կշտանա": "պիտի չկշտանայինք",
    "չէիք կշտանա": "պիտի չկշտանայիք",
    "չէին կշտանա": "պիտի չկշտանային",
    "ձեւացնել": "ձեւացնել",
    "ձեւացն": "ձեւացն",
    "ձեւացրել": "ձեւացուցած",
    "ձեւացրեր": "ձեւացուցեր",
    "ձեւացնում": "ձեւացներ",
    "ձեւացնող": "ձեւացնող",
    "ձեւացնելու": "ձեւացնելու",
    "ձեւացնում եմ": "կը ձեւացնեմ",
    "ձեւացնում ես": "կը ձեւացնես",
    "ձեւացնում է": "կը ձեւացնէ",
    "ձեւացնում ենք": "կը ձեւացնենք",
    "ձեւացնում եք": "կը ձեւացնէք",
    "ձեւացնում են": "կը ձեւացնեն",
    "ձեւացնում էի": "կը ձեւացնէի",
    "ձեւացնում էիր": "կը ձեւացնէիր",
    "ձեւացնում էր": "կը ձեւացնէր",
    "ձեւացնում էինք": "կը ձեւացնէինք",
    "ձեւացնում էիք": "կը ձեւացնէիք",
    "ձեւացնում էին": "կը ձեւացնէին",
    "ձեւացրի": "ձեւացուցի",
    "ձեւացրիր": "ձեւացուցիր",
    "ձեւացրեց": "ձեւացուց",
    "ձեւացրինք": "ձեւացուցինք",
    "ձեւացրիք": "ձեւացուցիք",
    "ձեւացրին": "ձեւացուցին",
    "ձեւացրու": "ձեւացուր",
    "ձեւացնենք": "ձեւացնենք",
    "ձեւացրեք": "ձեւացուցէք",
    "ձեւացրել եմ": "ձեւացուցած եմ",
    "ձեւացրել ես": "ձեւացուցած ես",
    "ձեւացրել է": "ձեւացուցած է",
    "ձեւացրել ենք": "ձեւացուցած ենք",
    "ձեւացրել եք": "ձեւացուցած եք",
    "ձեւացրել են": "ձեւացուցած են",
    "ձեւացրել էի": "ձեւացուցած էի",
    "ձեւացրել էիր": "ձեւացուցած էիր",
    "ձեւացրել էր": "ձեւացուցած էր",
    "ձեւացրել էինք": "ձեւացուցած էինք",
    "ձեւացրել էիք": "ձեւացուցած էիք",
    "ձեւացրել էին": "ձեւացուցած էին",
    "կձեւացնեմ": "պիտի ձեւացնեմ",
    "կձեւացնես": "պիտի ձեւացնես",
    "կձեւացնի": "պիտի ձեւացնէ",
    "կձեւացնենք": "պիտի ձեւացնենք",
    "կձեւացնէք": "պիտի ձեւացնէք",
    "կձեւացնեն": "պիտի ձեւացնեն",
    "կձեւացնէի": "պիտի ձեւացնէի",
    "կձեւացնէիր": "պիտի ձեւացնէիր",
    "կձեւացնէր": "պիտի ձեւացնէր",
    "կձեւացնէինք": "պիտի ձեւացնէինք",
    "կձեւացնէիք": "պիտի ձեւացնէիք",
    "կձեւացնէին": "պիտի ձեւացնէին",
    "չեմ ձեւացնում": "չեմ ձեւացներ",
    "չես ձեւացնում": "չես ձեւացներ",
    "չի ձեւացնում": "չի ձեւացներ",
    "չենք ձեւացնում": "չենք ձեւացներ",
    "չեք ձեւացնում": "չեք ձեւացներ",
    "չեն ձեւացնում": "չեն ձեւացներ",
    "չէի ձեւացնում": "չէի ձեւացներ",
    "չէիր ձեւացնում": "չէիր ձեւացներ",
    "չէր ձեւացնում": "չէր ձեւացներ",
    "չէինք ձեւացնում": "չէինք ձեւացներ",
    "չէիք ձեւացնում": "չէիք ձեւացներ",
    "չէին ձեւացնում": "չէին ձեւացներ",
    "չձեւացրի": "չձեւացուցի",
    "չձեւացրիր": "չձեւացուցիր",
    "չձեւացրեց": "չձեւացուց",
    "չձեւացրինք": "չձեւացուցինք",
    "չձեւացրիք": "չձեւացուցիք",
    "չձեւացրին": "չձեւացուցին",
    "մի ձեւացրու": "մի ձեւացներ",
    "մի ձեւացնենք": "մի ձեւացնենք",
    "մի ձեւացրեք": "մի ձեւացնէք",
    "չեմ ձեւացրել": "ձեւացուցած չեմ",
    "չես ձեւացրել": "ձեւացուցած չես",
    "չի ձեւացրել": "ձեւացուցած չէ",
    "չենք ձեւացրել": "ձեւացուցած չենք",
    "չեք ձեւացրել": "ձեւացուցած չեք",
    "չեն ձեւացրել": "ձեւացուցած չեն",
    "չէի ձեւացրել": "ձեւացուցած չէի",
    "չէիր ձեւացրել": "ձեւացուցած չէիր",
    "չէր ձեւացրել": "ձեւացուցած չէր",
    "չէինք ձեւացրել": "ձեւացուցած չէինք",
    "չէիք ձեւացրել": "ձեւացուցած չէիք",
    "չէին ձեւացրել": "ձեւացուցած չէին",
    "չեմ ձեւացնի": "պիտի չձեւացնեմ",
    "չես ձեւացնի": "պիտի չձեւացնես",
    "չի ձեւացնի": "պիտի չձեւացնէ",
    "չենք ձեւացնի": "պիտի չձեւացնենք",
    "չեք ձեւացնի": "պիտի չձեւացնէք",
    "չեն ձեւացնի": "պիտի չձեւացնեն",
    "չէի ձեւացնի": "պիտի չձեւացնէի",
    "չէիր ձեւացնի": "պիտի չձեւացնէիր",
    "չէր ձեւացնի": "պիտի չձեւացնէր",
    "չէինք ձեւացնի": "պիտի չձեւացնէինք",
    "չէիք ձեւացնի": "պիտի չձեւացնէիք",
    "չէին ձեւացնի": "պիտի չձեւացնէին",
    "կազմակերպել": "կազմակերպած",
    "կազմակերպ": "կազմակերպ",
    "կազմակերպեցեր": "կազմակերպեցեր",
    "կազմակերպում": "կազմակերպեր",
    "կազմակերպող": "կազմակերպող",
    "կազմակերպելու": "կազմակերպելու",
    "կազմակերպում եմ": "կը կազմակերպեմ",
    "կազմակերպում ես": "կը կազմակերպես",
    "կազմակերպում է": "կը կազմակերպէ",
    "կազմակերպում ենք": "կը կազմակերպենք",
    "կազմակերպում եք": "կը կազմակերպէք",
    "կազմակերպում են": "կը կազմակերպեն",
    "կազմակերպում էի": "կը կազմակերպէի",
    "կազմակերպում էիր": "կը կազմակերպէիր",
    "կազմակերպում էր": "կը կազմակերպէր",
    "կազմակերպում էինք": "կը կազմակերպէինք",
    "կազմակերպում էիք": "կը կազմակերպէիք",
    "կազմակերպում էին": "կը կազմակերպէին",
    "կազմակերպեցի": "կազմակերպեցի",
    "կազմակերպեցիր": "կազմակերպեցիր",
    "կազմակերպեց": "կազմակերպեց",
    "կազմակերպեցինք": "կազմակերպեցինք",
    "կազմակերպեցիք": "կազմակերպեցիք",
    "կազմակերպեցին": "կազմակերպեցին",
    "կազմակերպիր": "կազմակերպէ",
    "կազմակերպենք": "կազմակերպենք",
    "կազմակերպեք": "կազմակերպեցէք",
    "կազմակերպել եմ": "կազմակերպած եմ",
    "կազմակերպել ես": "կազմակերպած ես",
    "կազմակերպել է": "կազմակերպած է",
    "կազմակերպել ենք": "կազմակերպած ենք",
    "կազմակերպել եք": "կազմակերպած եք",
    "կազմակերպել են": "կազմակերպած են",
    "կազմակերպել էի": "կազմակերպած էի",
    "կազմակերպել էիր": "կազմակերպած էիր",
    "կազմակերպել էր": "կազմակերպած էր",
    "կազմակերպել էինք": "կազմակերպած էինք",
    "կազմակերպել էիք": "կազմակերպած էիք",
    "կազմակերպել էին": "կազմակերպած էին",
    "կկազմակերպեմ": "պիտի կազմակերպեմ",
    "կկազմակերպես": "պիտի կազմակերպես",
    "կկազմակերպի": "պիտի կազմակերպէ",
    "կկազմակերպենք": "պիտի կազմակերպենք",
    "կկազմակերպէք": "պիտի կազմակերպէք",
    "կկազմակերպեն": "պիտի կազմակերպեն",
    "կկազմակերպէի": "պիտի կազմակերպէի",
    "կկազմակերպէիր": "պիտի կազմակերպէիր",
    "կկազմակերպէր": "պիտի կազմակերպէր",
    "կկազմակերպէինք": "պիտի կազմակերպէինք",
    "կկազմակերպէիք": "պիտի կազմակերպէիք",
    "կկազմակերպէին": "պիտի կազմակերպէին",
    "չեմ կազմակերպում": "չեմ կազմակերպեր",
    "չես կազմակերպում": "չես կազմակերպեր",
    "չի կազմակերպում": "չի կազմակերպեր",
    "չենք կազմակերպում": "չենք կազմակերպեր",
    "չեք կազմակերպում": "չեք կազմակերպեր",
    "չեն կազմակերպում": "չեն կազմակերպեր",
    "չէի կազմակերպում": "չէի կազմակերպեր",
    "չէիր կազմակերպում": "չէիր կազմակերպեր",
    "չէր կազմակերպում": "չէր կազմակերպեր",
    "չէինք կազմակերպում": "չէինք կազմակերպեր",
    "չէիք կազմակերպում": "չէիք կազմակերպեր",
    "չէին կազմակերպում": "չէին կազմակերպեր",
    "չկազմակերպեցի": "չկազմակերպեցի",
    "չկազմակերպեցիր": "չկազմակերպեցիր",
    "չկազմակերպեց": "չկազմակերպեց",
    "չկազմակերպեցինք": "չկազմակերպեցինք",
    "չկազմակերպեցիք": "չկազմակերպեցիք",
    "չկազմակերպեցին": "չկազմակերպեցին",
    "մի կազմակերպիր": "մի կազմակերպեր",
    "մի կազմակերպենք": "մի կազմակերպենք",
    "մի կազմակերպեք": "մի կազմակերպէք",
    "չեմ կազմակերպել": "կազմակերպած չեմ",
    "չես կազմակերպել": "կազմակերպած չես",
    "չի կազմակերպել": "կազմակերպած չէ",
    "չենք կազմակերպել": "կազմակերպած չենք",
    "չեք կազմակերպել": "կազմակերպած չեք",
    "չեն կազմակերպել": "կազմակերպած չեն",
    "չէի կազմակերպել": "կազմակերպած չէի",
    "չէիր կազմակերպել": "կազմակերպած չէիր",
    "չէր կազմակերպել": "կազմակերպած չէր",
    "չէինք կազմակերպել": "կազմակերպած չէինք",
    "չէիք կազմակերպել": "կազմակերպած չէիք",
    "չէին կազմակերպել": "կազմակերպած չէին",
    "չեմ կազմակերպի": "պիտի չկազմակերպեմ",
    "չես կազմակերպի": "պիտի չկազմակերպես",
    "չի կազմակերպի": "պիտի չկազմակերպէ",
    "չենք կազմակերպի": "պիտի չկազմակերպենք",
    "չեք կազմակերպի": "պիտի չկազմակերպէք",
    "չեն կազմակերպի": "պիտի չկազմակերպեն",
    "չէի կազմակերպի": "պիտի չկազմակերպէի",
    "չէիր կազմակերպի": "պիտի չկազմակերպէիր",
    "չէր կազմակերպի": "պիտի չկազմակերպէր",
    "չէինք կազմակերպի": "պիտի չկազմակերպէինք",
    "չէիք կազմակերպի": "պիտի չկազմակերպէիք",
    "չէին կազմակերպի": "պիտի չկազմակերպէին",
    "կարոտել": "կարոտած",
    "կարոտ": "կարոտ",
    "կարոտեցեր": "կարոտեցեր",
    "կարոտում": "կարոտեր",
    "կարոտող": "կարոտող",
    "կարոտելու": "կարոտելու",
    "կարոտում եմ": "կը կարոտեմ",
    "կարոտում ես": "կը կարոտես",
    "կարոտում է": "կը կարոտէ",
    "կարոտում ենք": "կը կարոտենք",
    "կարոտում եք": "կը կարոտէք",
    "կարոտում են": "կը կարոտեն",
    "կարոտում էի": "կը կարոտէի",
    "կարոտում էիր": "կը կարոտէիր",
    "կարոտում էր": "կը կարոտէր",
    "կարոտում էինք": "կը կարոտէինք",
    "կարոտում էիք": "կը կարոտէիք",
    "կարոտում էին": "կը կարոտէին",
    "կարոտեցի": "կարոտեցի",
    "կարոտեցիր": "կարոտեցիր",
    "կարոտեց": "կարոտեց",
    "կարոտեցինք": "կարոտեցինք",
    "կարոտեցիք": "կարոտեցիք",
    "կարոտեցին": "կարոտեցին",
    "կարոտիր": "կարոտէ",
    "կարոտենք": "կարոտենք",
    "կարոտեք": "կարոտեցէք",
    "կարոտել եմ": "կարոտած եմ",
    "կարոտել ես": "կարոտած ես",
    "կարոտել է": "կարոտած է",
    "կարոտել ենք": "կարոտած ենք",
    "կարոտել եք": "կարոտած եք",
    "կարոտել են": "կարոտած են",
    "կարոտել էի": "կարոտած էի",
    "կարոտել էիր": "կարոտած էիր",
    "կարոտել էր": "կարոտած էր",
    "կարոտել էինք": "կարոտած էինք",
    "կարոտել էիք": "կարոտած էիք",
    "կարոտել էին": "կարոտած էին",
    "կկարոտեմ": "պիտի կարոտեմ",
    "կկարոտես": "պիտի կարոտես",
    "կկարոտի": "պիտի կարոտէ",
    "կկարոտենք": "պիտի կարոտենք",
    "կկարոտէք": "պիտի կարոտէք",
    "կկարոտեն": "պիտի կարոտեն",
    "կկարոտէի": "պիտի կարոտէի",
    "կկարոտէիր": "պիտի կարոտէիր",
    "կկարոտէր": "պիտի կարոտէր",
    "կկարոտէինք": "պիտի կարոտէինք",
    "կկարոտէիք": "պիտի կարոտէիք",
    "կկարոտէին": "պիտի կարոտէին",
    "չեմ կարոտում": "չեմ կարոտեր",
    "չես կարոտում": "չես կարոտեր",
    "չի կարոտում": "չի կարոտեր",
    "չենք կարոտում": "չենք կարոտեր",
    "չեք կարոտում": "չեք կարոտեր",
    "չեն կարոտում": "չեն կարոտեր",
    "չէի կարոտում": "չէի կարոտեր",
    "չէիր կարոտում": "չէիր կարոտեր",
    "չէր կարոտում": "չէր կարոտեր",
    "չէինք կարոտում": "չէինք կարոտեր",
    "չէիք կարոտում": "չէիք կարոտեր",
    "չէին կարոտում": "չէին կարոտեր",
    "չկարոտեցի": "չկարոտեցի",
    "չկարոտեցիր": "չկարոտեցիր",
    "չկարոտեց": "չկարոտեց",
    "չկարոտեցինք": "չկարոտեցինք",
    "չկարոտեցիք": "չկարոտեցիք",
    "չկարոտեցին": "չկարոտեցին",
    "մի կարոտիր": "մի կարոտեր",
    "մի կարոտենք": "մի կարոտենք",
    "մի կարոտեք": "մի կարոտէք",
    "չեմ կարոտել": "կարոտած չեմ",
    "չես կարոտել": "կարոտած չես",
    "չի կարոտել": "կարոտած չէ",
    "չենք կարոտել": "կարոտած չենք",
    "չեք կարոտել": "կարոտած չեք",
    "չեն կարոտել": "կարոտած չեն",
    "չէի կարոտել": "կարոտած չէի",
    "չէիր կարոտել": "կարոտած չէիր",
    "չէր կարոտել": "կարոտած չէր",
    "չէինք կարոտել": "կարոտած չէինք",
    "չէիք կարոտել": "կարոտած չէիք",
    "չէին կարոտել": "կարոտած չէին",
    "չեմ կարոտի": "պիտի չկարոտեմ",
    "չես կարոտի": "պիտի չկարոտես",
    "չի կարոտի": "պիտի չկարոտէ",
    "չենք կարոտի": "պիտի չկարոտենք",
    "չեք կարոտի": "պիտի չկարոտէք",
    "չեն կարոտի": "պիտի չկարոտեն",
    "չէի կարոտի": "պիտի չկարոտէի",
    "չէիր կարոտի": "պիտի չկարոտէիր",
    "չէր կարոտի": "պիտի չկարոտէր",
    "չէինք կարոտի": "պիտի չկարոտէինք",
    "չէիք կարոտի": "պիտի չկարոտէիք",
    "չէին կարոտի": "պիտի չկարոտէին",
    "հաշուել": "հաշուած",
    "հաշու": "հաշու",
    "հաշուեցեր": "հաշուեցեր",
    "հաշուում": "հաշուեր",
    "հաշուող": "հաշուող",
    "հաշուելու": "հաշուելու",
    "հաշուում եմ": "կը հաշուեմ",
    "հաշուում ես": "կը հաշուես",
    "հաշուում է": "կը հաշուէ",
    "հաշուում ենք": "կը հաշուենք",
    "հաշուում եք": "կը հաշուէք",
    "հաշուում են": "կը հաշուեն",
    "հաշուում էի": "կը հաշուէի",
    "հաշուում էիր": "կը հաշուէիր",
    "հաշուում էր": "կը հաշուէր",
    "հաշուում էինք": "կը հաշուէինք",
    "հաշուում էիք": "կը հաշուէիք",
    "հաշուում էին": "կը հաշուէին",
    "հաշուեցի": "հաշուեցի",
    "հաշուեցիր": "հաշուեցիր",
    "հաշուեց": "հաշուեց",
    "հաշուեցինք": "հաշուեցինք",
    "հաշուեցիք": "հաշուեցիք",
    "հաշուեցին": "հաշուեցին",
    "հաշուիր": "հաշուէ",
    "հաշուենք": "հաշուենք",
    "հաշուեք": "հաշուեցէք",
    "հաշուել եմ": "հաշուած եմ",
    "հաշուել ես": "հաշուած ես",
    "հաշուել է": "հաշուած է",
    "հաշուել ենք": "հաշուած ենք",
    "հաշուել եք": "հաշուած եք",
    "հաշուել են": "հաշուած են",
    "հաշուել էի": "հաշուած էի",
    "հաշուել էիր": "հաշուած էիր",
    "հաշուել էր": "հաշուած էր",
    "հաշուել էինք": "հաշուած էինք",
    "հաշուել էիք": "հաշուած էիք",
    "հաշուել էին": "հաշուած էին",
    "կհաշուեմ": "պիտի հաշուեմ",
    "կհաշուես": "պիտի հաշուես",
    "կհաշուի": "պիտի հաշուէ",
    "կհաշուենք": "պիտի հաշուենք",
    "կհաշուէք": "պիտի հաշուէք",
    "կհաշուեն": "պիտի հաշուեն",
    "կհաշուէի": "պիտի հաշուէի",
    "կհաշուէիր": "պիտի հաշուէիր",
    "կհաշուէր": "պիտի հաշուէր",
    "կհաշուէինք": "պիտի հաշուէինք",
    "կհաշուէիք": "պիտի հաշուէիք",
    "կհաշուէին": "պիտի հաշուէին",
    "չեմ հաշուում": "չեմ հաշուեր",
    "չես հաշուում": "չես հաշուեր",
    "չի հաշուում": "չի հաշուեր",
    "չենք հաշուում": "չենք հաշուեր",
    "չեք հաշուում": "չեք հաշուեր",
    "չեն հաշուում": "չեն հաշուեր",
    "չէի հաշուում": "չէի հաշուեր",
    "չէիր հաշուում": "չէիր հաշուեր",
    "չէր հաշուում": "չէր հաշուեր",
    "չէինք հաշուում": "չէինք հաշուեր",
    "չէիք հաշուում": "չէիք հաշուեր",
    "չէին հաշուում": "չէին հաշուեր",
    "չհաշուեցի": "չհաշուեցի",
    "չհաշուեցիր": "չհաշուեցիր",
    "չհաշուեց": "չհաշուեց",
    "չհաշուեցինք": "չհաշուեցինք",
    "չհաշուեցիք": "չհաշուեցիք",
    "չհաշուեցին": "չհաշուեցին",
    "մի հաշուիր": "մի հաշուեր",
    "մի հաշուենք": "մի հաշուենք",
    "մի հաշուեք": "մի հաշուէք",
    "չեմ հաշուել": "հաշուած չեմ",
    "չես հաշուել": "հաշուած չես",
    "չի հաշուել": "հաշուած չէ",
    "չենք հաշուել": "հաշուած չենք",
    "չեք հաշուել": "հաշուած չեք",
    "չեն հաշուել": "հաշուած չեն",
    "չէի հաշուել": "հաշուած չէի",
    "չէիր հաշուել": "հաշուած չէիր",
    "չէր հաշուել": "հաշուած չէր",
    "չէինք հաշուել": "հաշուած չէինք",
    "չէիք հաշուել": "հաշուած չէիք",
    "չէին հաշուել": "հաշուած չէին",
    "չեմ հաշուի": "պիտի չհաշուեմ",
    "չես հաշուի": "պիտի չհաշուես",
    "չի հաշուի": "պիտի չհաշուէ",
    "չենք հաշուի": "պիտի չհաշուենք",
    "չեք հաշուի": "պիտի չհաշուէք",
    "չեն հաշուի": "պիտի չհաշուեն",
    "չէի հաշուի": "պիտի չհաշուէի",
    "չէիր հաշուի": "պիտի չհաշուէիր",
    "չէր հաշուի": "պիտի չհաշուէր",
    "չէինք հաշուի": "պիտի չհաշուէինք",
    "չէիք հաշուի": "պիտի չհաշուէիք",
    "չէին հաշուի": "պիտի չհաշուէին",
    "իմանալ": "իմանալ",
    "իման": "իման",
    "իմացել": "իմացած",
    "իմացեր": "իմացեր",
    "իմանում": "իմանար",
    "իմացող": "իմացող",
    "իմանալու": "իմանալու",
    "իմանում եմ": "կ'իմանամ",
    "իմանում ես": "կ'իմանաս",
    "իմանում է": "կ'իմանայ",
    "իմանում ենք": "կ'իմանանք",
    "իմանում եք": "կ'իմանաք",
    "իմանում են": "կ'իմանան",
    "իմանում էի": "կ'իմանայի",
    "իմանում էիր": "կ'իմանայիր",
    "իմանում էր": "կ'իմանար",
    "իմանում էինք": "կ'իմանայինք",
    "իմանում էիք": "կ'իմանայիք",
    "իմանում էին": "կ'իմանային",
    "իմացա": "իմացայ",
    "իմացար": "իմացար",
    "իմացավ": "իմացաւ",
    "իմացանք": "իմացանք",
    "իմացաք": "իմացաք",
    "իմացան": "իմացան",
    "իմացիր": "իմացիր",
    "իմանանք": "իմանանք",
    "իմանացեք": "իմացէք",
    "իմացել եմ": "իմացած եմ",
    "իմացել ես": "իմացած ես",
    "իմացել է": "իմացած է",
    "իմացել ենք": "իմացած ենք",
    "իմացել եք": "իմացած եք",
    "իմացել են": "իմացած են",
    "իմացել էի": "իմացած էի",
    "իմացել էիր": "իմացած էիր",
    "իմացել էր": "իմացած էր",
    "իմացել էինք": "իմացած էինք",
    "իմացել էիք": "իմացած էիք",
    "իմացել էին": "իմացած էին",
    "կիմանամ": "պիտի իմանամ",
    "կիմանաս": "պիտի իմանաս",
    "կիմանա": "պիտի իմանայ",
    "կիմանանք": "պիտի իմանանք",
    "կիմանաք": "պիտի իմանաք",
    "կիմանան": "պիտի իմանան",
    "կիմանայի": "պիտի իմանայի",
    "կիմանայիր": "պիտի իմանայիր",
    "կիմանար": "պիտի իմանար",
    "կիմանայինք": "պիտի իմանայինք",
    "կիմանայիք": "պիտի իմանայիք",
    "կիմանային": "պիտի իմանային",
    "չեմ իմանում": "չեմ իմանար",
    "չես իմանում": "չես իմանար",
    "չ'իմանում": "չ'իմանար",
    "չենք իմանում": "չենք իմանար",
    "չեք իմանում": "չեք իմանար",
    "չեն իմանում": "չեն իմանար",
    "չէի իմանում": "չէի իմանար",
    "չէիր իմանում": "չէիր իմանար",
    "չէր իմանում": "չէր իմանար",
    "չէինք իմանում": "չէինք իմանար",
    "չէիք իմանում": "չէիք իմանար",
    "չէին իմանում": "չէին իմանար",
    "չիմացա": "չիմացայ",
    "չիմացար": "չիմացար",
    "չիմացավ": "չիմացաւ",
    "չիմացանք": "չիմացանք",
    "չիմացաք": "չիմացաք",
    "չիմացան": "չիմացան",
    "մի իմացիր": "մի իմանար",
    "մի իմանանք": "մի իմանանք",
    "մի իմանացեք": "մի իմանաք",
    "չեմ իմացել": "իմացած չեմ",
    "չես իմացել": "իմացած չես",
    "չի իմացել": "իմացած չէ",
    "չենք իմացել": "իմացած չենք",
    "չեք իմացել": "իմացած չեք",
    "չեն իմացել": "իմացած չեն",
    "չէի իմացել": "իմացած չէի",
    "չէիր իմացել": "իմացած չէիր",
    "չէր իմացել": "իմացած չէր",
    "չէինք իմացել": "իմացած չէինք",
    "չէիք իմացել": "իմացած չէիք",
    "չէին իմացել": "իմացած չէին",
    "չեմ իմանա": "պիտի չիմանամ",
    "չես իմանա": "պիտի չիմանաս",
    "չի իմանա": "պիտի չիմանայ",
    "չենք իմանա": "պիտի չիմանանք",
    "չեք իմանա": "պիտի չիմանաք",
    "չեն իմանա": "պիտի չիմանան",
    "չէի իմանա": "պիտի չիմանայի",
    "չէիր իմանա": "պիտի չիմանայիր",
    "չէր իմանա": "պիտի չիմանար",
    "չէինք իմանա": "պիտի չիմանայինք",
    "չէիք իմանա": "պիտի չիմանայիք",
    "չէին իմանա": "պիտի չիմանային",
    "չափազանց": "չափազանց",
    "չափազանցեցեր": "չափազանցեցեր",
    "չափազանցում": "չափազանցեր",
    "չափազանցող": "չափազանցող",
    "չափազանցելու": "չափազանցելու",
    "չափազանցում եմ": "կը չափազանցեմ",
    "չափազանցում ես": "կը չափազանցես",
    "չափազանցում է": "կը չափազանցէ",
    "չափազանցում ենք": "կը չափազանցենք",
    "չափազանցում եք": "կը չափազանցէք",
    "չափազանցում են": "կը չափազանցեն",
    "չափազանցում էի": "կը չափազանցէի",
    "չափազանցում էիր": "կը չափազանցէիր",
    "չափազանցում էր": "կը չափազանցէր",
    "չափազանցում էինք": "կը չափազանցէինք",
    "չափազանցում էիք": "կը չափազանցէիք",
    "չափազանցում էին": "կը չափազանցէին",
    "չափազանցեցի": "չափազանցեցի",
    "չափազանցեցիր": "չափազանցեցիր",
    "չափազանցեց": "չափազանցեց",
    "չափազանցեցինք": "չափազանցեցինք",
    "չափազանցեցիք": "չափազանցեցիք",
    "չափազանցեցին": "չափազանցեցին",
    "չափազանցենք": "չափազանցենք",
    "կչափազանցեմ": "պիտի չափազանցեմ",
    "կչափազանցես": "պիտի չափազանցես",
    "կչափազանցի": "պիտի չափազանցէ",
    "կչափազանցենք": "պիտի չափազանցենք",
    "կչափազանցէք": "պիտի չափազանցէք",
    "կչափազանցեն": "պիտի չափազանցեն",
    "կչափազանցէի": "պիտի չափազանցէի",
    "կչափազանցէիր": "պիտի չափազանցէիր",
    "կչափազանցէր": "պիտի չափազանցէր",
    "կչափազանցէինք": "պիտի չափազանցէինք",
    "կչափազանցէիք": "պիտի չափազանցէիք",
    "կչափազանցէին": "պիտի չափազանցէին",
    "չեմ չափազանցում": "չեմ չափազանցեր",
    "չես չափազանցում": "չես չափազանցեր",
    "չի չափազանցում": "չի չափազանցեր",
    "չենք չափազանցում": "չենք չափազանցեր",
    "չեք չափազանցում": "չեք չափազանցեր",
    "չեն չափազանցում": "չեն չափազանցեր",
    "չէի չափազանցում": "չէի չափազանցեր",
    "չէիր չափազանցում": "չէիր չափազանցեր",
    "չէր չափազանցում": "չէր չափազանցեր",
    "չէինք չափազանցում": "չէինք չափազանցեր",
    "չէիք չափազանցում": "չէիք չափազանցեր",
    "չէին չափազանցում": "չէին չափազանցեր",
    "չչափազանցեցի": "չչափազանցեցի",
    "չչափազանցեցիր": "չչափազանցեցիր",
    "չչափազանցեց": "չչափազանցեց",
    "չչափազանցեցինք": "չչափազանցեցինք",
    "չչափազանցեցիք": "չչափազանցեցիք",
    "չչափազանցեցին": "չչափազանցեցին",
    "մի չափազանցենք": "մի չափազանցենք",
    "չեմ չափազանցի": "պիտի չչափազանցեմ",
    "չես չափազանցի": "պիտի չչափազանցես",
    "չի չափազանցի": "պիտի չչափազանցէ",
    "չենք չափազանցի": "պիտի չչափազանցենք",
    "չեք չափազանցի": "պիտի չչափազանցէք",
    "չեն չափազանցի": "պիտի չչափազանցեն",
    "չէի չափազանցի": "պիտի չչափազանցէի",
    "չէիր չափազանցի": "պիտի չչափազանցէիր",
    "չէր չափազանցի": "պիտի չչափազանցէր",
    "չէինք չափազանցի": "պիտի չչափազանցէինք",
    "չէիք չափազանցի": "պիտի չչափազանցէիք",
    "չէին չափազանցի": "պիտի չչափազանցէին",
    "որդեգրել": "որդեգրած",
    "որդեգր": "որդեգր",
    "որդեգրեցեր": "որդեգրեցեր",
    "որդեգրում": "որդեգրեր",
    "որդեգրող": "որդեգրող",
    "որդեգրելու": "որդեգրելու",
    "որդեգրում եմ": "կ'որդեգրեմ",
    "որդեգրում ես": "կ'որդեգրես",
    "որդեգրում է": "կ'որդեգրէ",
    "որդեգրում ենք": "կ'որդեգրենք",
    "որդեգրում եք": "կ'որդեգրէք",
    "որդեգրում են": "կ'որդեգրեն",
    "որդեգրում էի": "կ'որդեգրէի",
    "որդեգրում էիր": "կ'որդեգրէիր",
    "որդեգրում էր": "կ'որդեգրէր",
    "որդեգրում էինք": "կ'որդեգրէինք",
    "որդեգրում էիք": "կ'որդեգրէիք",
    "որդեգրում էին": "կ'որդեգրէին",
    "որդեգրեցի": "որդեգրեցի",
    "որդեգրեցիր": "որդեգրեցիր",
    "որդեգրեց": "որդեգրեց",
    "որդեգրեցինք": "որդեգրեցինք",
    "որդեգրեցիք": "որդեգրեցիք",
    "որդեգրեցին": "որդեգրեցին",
    "որդեգրիր": "որդեգրէ",
    "որդեգրենք": "որդեգրենք",
    "որդեգրեք": "որդեգրեցէք",
    "որդեգրել եմ": "որդեգրած եմ",
    "որդեգրել ես": "որդեգրած ես",
    "որդեգրել է": "որդեգրած է",
    "որդեգրել ենք": "որդեգրած ենք",
    "որդեգրել եք": "որդեգրած եք",
    "որդեգրել են": "որդեգրած են",
    "որդեգրել էի": "որդեգրած էի",
    "որդեգրել էիր": "որդեգրած էիր",
    "որդեգրել էր": "որդեգրած էր",
    "որդեգրել էինք": "որդեգրած էինք",
    "որդեգրել էիք": "որդեգրած էիք",
    "որդեգրել էին": "որդեգրած էին",
    "կորդեգրեմ": "պիտի որդեգրեմ",
    "կորդեգրես": "պիտի որդեգրես",
    "կորդեգրի": "պիտի որդեգրէ",
    "կորդեգրենք": "պիտի որդեգրենք",
    "կորդեգրէք": "պիտի որդեգրէք",
    "կորդեգրեն": "պիտի որդեգրեն",
    "կորդեգրէի": "պիտի որդեգրէի",
    "կորդեգրէիր": "պիտի որդեգրէիր",
    "կորդեգրէր": "պիտի որդեգրէր",
    "կորդեգրէինք": "պիտի որդեգրէինք",
    "կորդեգրէիք": "պիտի որդեգրէիք",
    "կորդեգրէին": "պիտի որդեգրէին",
    "չեմ որդեգրում": "չեմ որդեգրեր",
    "չես որդեգրում": "չես որդեգրեր",
    "չ'որդեգրում": "չ'որդեգրեր",
    "չենք որդեգրում": "չենք որդեգրեր",
    "չեք որդեգրում": "չեք որդեգրեր",
    "չեն որդեգրում": "չեն որդեգրեր",
    "չէի որդեգրում": "չէի որդեգրեր",
    "չէիր որդեգրում": "չէիր որդեգրեր",
    "չէր որդեգրում": "չէր որդեգրեր",
    "չէինք որդեգրում": "չէինք որդեգրեր",
    "չէիք որդեգրում": "չէիք որդեգրեր",
    "չէին որդեգրում": "չէին որդեգրեր",
    "չորդեգրեցի": "չորդեգրեցի",
    "չորդեգրեցիր": "չորդեգրեցիր",
    "չորդեգրեց": "չորդեգրեց",
    "չորդեգրեցինք": "չորդեգրեցինք",
    "չորդեգրեցիք": "չորդեգրեցիք",
    "չորդեգրեցին": "չորդեգրեցին",
    "մի որդեգրիր": "մի որդեգրեր",
    "մի որդեգրենք": "մի որդեգրենք",
    "մի որդեգրեք": "մի որդեգրէք",
    "չեմ որդեգրել": "որդեգրած չեմ",
    "չես որդեգրել": "որդեգրած չես",
    "չի որդեգրել": "որդեգրած չէ",
    "չենք որդեգրել": "որդեգրած չենք",
    "չեք որդեգրել": "որդեգրած չեք",
    "չեն որդեգրել": "որդեգրած չեն",
    "չէի որդեգրել": "որդեգրած չէի",
    "չէիր որդեգրել": "որդեգրած չէիր",
    "չէր որդեգրել": "որդեգրած չէր",
    "չէինք որդեգրել": "որդեգրած չէինք",
    "չէիք որդեգրել": "որդեգրած չէիք",
    "չէին որդեգրել": "որդեգրած չէին",
    "չեմ որդեգրի": "պիտի չորդեգրեմ",
    "չես որդեգրի": "պիտի չորդեգրես",
    "չի որդեգրի": "պիտի չորդեգրէ",
    "չենք որդեգրի": "պիտի չորդեգրենք",
    "չեք որդեգրի": "պիտի չորդեգրէք",
    "չեն որդեգրի": "պիտի չորդեգրեն",
    "չէի որդեգրի": "պիտի չորդեգրէի",
    "չէիր որդեգրի": "պիտի չորդեգրէիր",
    "չէր որդեգրի": "պիտի չորդեգրէր",
    "չէինք որդեգրի": "պիտի չորդեգրէինք",
    "չէիք որդեգրի": "պիտի չորդեգրէիք",
    "չէին որդեգրի": "պիտի չորդեգրէին",
    "կենդրոնանալ": "կենդրոնանալ",
    "կենդրոնան": "կենդրոնան",
    "կենդրոնացել": "կենդրոնացած",
    "կենդրոնացեր": "կենդրոնացեր",
    "կենդրոնանում": "կենդրոնանար",
    "կենդրոնացող": "կենդրոնացող",
    "կենդրոնանալու": "կենդրոնանալու",
    "կենդրոնանում եմ": "կը կենդրոնանամ",
    "կենդրոնանում ես": "կը կենդրոնանաս",
    "կենդրոնանում է": "կը կենդրոնանայ",
    "կենդրոնանում ենք": "կը կենդրոնանանք",
    "կենդրոնանում եք": "կը կենդրոնանաք",
    "կենդրոնանում են": "կը կենդրոնանան",
    "կենդրոնանում էի": "կը կենդրոնանայի",
    "կենդրոնանում էիր": "կը կենդրոնանայիր",
    "կենդրոնանում էր": "կը կենդրոնանար",
    "կենդրոնանում էինք": "կը կենդրոնանայինք",
    "կենդրոնանում էիք": "կը կենդրոնանայիք",
    "կենդրոնանում էին": "կը կենդրոնանային",
    "կենդրոնացա": "կենդրոնացայ",
    "կենդրոնացար": "կենդրոնացար",
    "կենդրոնացավ": "կենդրոնացաւ",
    "կենդրոնացանք": "կենդրոնացանք",
    "կենդրոնացաք": "կենդրոնացաք",
    "կենդրոնացան": "կենդրոնացան",
    "կենդրոնացիր": "կենդրոնացիր",
    "կենդրոնանանք": "կենդրոնանանք",
    "կենդրոնանացեք": "կենդրոնացէք",
    "կենդրոնացել եմ": "կենդրոնացած եմ",
    "կենդրոնացել ես": "կենդրոնացած ես",
    "կենդրոնացել է": "կենդրոնացած է",
    "կենդրոնացել ենք": "կենդրոնացած ենք",
    "կենդրոնացել եք": "կենդրոնացած եք",
    "կենդրոնացել են": "կենդրոնացած են",
    "կենդրոնացել էի": "կենդրոնացած էի",
    "կենդրոնացել էիր": "կենդրոնացած էիր",
    "կենդրոնացել էր": "կենդրոնացած էր",
    "կենդրոնացել էինք": "կենդրոնացած էինք",
    "կենդրոնացել էիք": "կենդրոնացած էիք",
    "կենդրոնացել էին": "կենդրոնացած էին",
    "կկենդրոնանամ": "պիտի կենդրոնանամ",
    "կկենդրոնանաս": "պիտի կենդրոնանաս",
    "կկենդրոնանա": "պիտի կենդրոնանայ",
    "կկենդրոնանանք": "պիտի կենդրոնանանք",
    "կկենդրոնանաք": "պիտի կենդրոնանաք",
    "կկենդրոնանան": "պիտի կենդրոնանան",
    "կկենդրոնանայի": "պիտի կենդրոնանայի",
    "կկենդրոնանայիր": "պիտի կենդրոնանայիր",
    "կկենդրոնանար": "պիտի կենդրոնանար",
    "կկենդրոնանայինք": "պիտի կենդրոնանայինք",
    "կկենդրոնանայիք": "պիտի կենդրոնանայիք",
    "կկենդրոնանային": "պիտի կենդրոնանային",
    "չեմ կենդրոնանում": "չեմ կենդրոնանար",
    "չես կենդրոնանում": "չես կենդրոնանար",
    "չի կենդրոնանում": "չի կենդրոնանար",
    "չենք կենդրոնանում": "չենք կենդրոնանար",
    "չեք կենդրոնանում": "չեք կենդրոնանար",
    "չեն կենդրոնանում": "չեն կենդրոնանար",
    "չէի կենդրոնանում": "չէի կենդրոնանար",
    "չէիր կենդրոնանում": "չէիր կենդրոնանար",
    "չէր կենդրոնանում": "չէր կենդրոնանար",
    "չէինք կենդրոնանում": "չէինք կենդրոնանար",
    "չէիք կենդրոնանում": "չէիք կենդրոնանար",
    "չէին կենդրոնանում": "չէին կենդրոնանար",
    "չկենդրոնացա": "չկենդրոնացայ",
    "չկենդրոնացար": "չկենդրոնացար",
    "չկենդրոնացավ": "չկենդրոնացաւ",
    "չկենդրոնացանք": "չկենդրոնացանք",
    "չկենդրոնացաք": "չկենդրոնացաք",
    "չկենդրոնացան": "չկենդրոնացան",
    "մի կենդրոնացիր": "մի կենդրոնանար",
    "մի կենդրոնանանք": "մի կենդրոնանանք",
    "մի կենդրոնանացեք": "մի կենդրոնանաք",
    "չեմ կենդրոնացել": "կենդրոնացած չեմ",
    "չես կենդրոնացել": "կենդրոնացած չես",
    "չի կենդրոնացել": "կենդրոնացած չէ",
    "չենք կենդրոնացել": "կենդրոնացած չենք",
    "չեք կենդրոնացել": "կենդրոնացած չեք",
    "չեն կենդրոնացել": "կենդրոնացած չեն",
    "չէի կենդրոնացել": "կենդրոնացած չէի",
    "չէիր կենդրոնացել": "կենդրոնացած չէիր",
    "չէր կենդրոնացել": "կենդրոնացած չէր",
    "չէինք կենդրոնացել": "կենդրոնացած չէինք",
    "չէիք կենդրոնացել": "կենդրոնացած չէիք",
    "չէին կենդրոնացել": "կենդրոնացած չէին",
    "չեմ կենդրոնանա": "պիտի չկենդրոնանամ",
    "չես կենդրոնանա": "պիտի չկենդրոնանաս",
    "չի կենդրոնանա": "պիտի չկենդրոնանայ",
    "չենք կենդրոնանա": "պիտի չկենդրոնանանք",
    "չեք կենդրոնանա": "պիտի չկենդրոնանաք",
    "չեն կենդրոնանա": "պիտի չկենդրոնանան",
    "չէի կենդրոնանա": "պիտի չկենդրոնանայի",
    "չէիր կենդրոնանա": "պիտի չկենդրոնանայիր",
    "չէր կենդրոնանա": "պիտի չկենդրոնանար",
    "չէինք կենդրոնանա": "պիտի չկենդրոնանայինք",
    "չէիք կենդրոնանա": "պիտի չկենդրոնանայիք",
    "չէին կենդրոնանա": "պիտի չկենդրոնանային"
}